! Divvun & Giellatekno - open source grammars for Sámi and other languages
! Copyright © 2000-2010 The University of Tromsø & the Norwegian Sámi Parliament
! http://giellatekno.uit.no & http://divvun.no
!
! This program is free software; you can redistribute and/or modify
! this file under the terms of the GNU General Public License as published by
! the Free Software Foundation, either version 3 of the License, or
! (at your option) any later version. The GNU General Public License
! is found at http://www.gnu.org/licenses/gpl.html. It is
! also available in the file $GTHOME/LICENSE.txt.
!
! Other licensing options are available upon request, please contact
! giellatekno@hum.uit.no or divvun@samediggi.no

! ========================================================================== !
!                     North Sámi morphological analyser                      !
! ========================================================================== !
!
! sme-lex.txt
! The file contains morphological affixes for the nouns, verbs and adjectives
!




Multichar_Symbols

! Tags for POS
 +N +A +Adv +V
 +Pron +CS +CC +Adp +Po +Pr +Interj +Pcle +Num 
 +Coll ! Collective numerals

! Tags for sub-POS
 +Prop +Pers +Dem +Interr +Refl +Recipr +Rel +Indef

 +Use/Sub   !
 +Use/Marg  !
 +Use/Circ  ! circular paths (old ^C^)
 +Use/CircN ! circular paths for the numerals (old ^N^)
 +Use/Ped   ! remove from pedagogical speller, not yet utilised
 +Use/NG    ! not-generate, for ped generation isme-ped.fst
 +Dial/-KJ  ! forms not in use in KJ (Kárásjohka)
 +Dial/-GG  ! forms not in use in GG (Guovdageaidnu)
 +Dial/-GS  ! forms not in use in GS (Gárasavvon)
 +Dial/KJ   ! forms only in use in KJ
 +Dial/GG   ! forms only in use in GG
 +Dial/GS   ! forms only in use in GS

! Normative/prescriptive compounding tags:
! (to govern compound behaviour for the speller, ie what a compound SHOULD BE)
 +First +Last ! Spellertag: Can be first/last member of compound
 +None ! Spellertag: Can not participate in compounds
 +CmpOnly ! spellertag: can *only* participate in compounds
 +SgNomLeft +SgGenLeft +PlGenLeft +SgLeft ! Restriction on compound to the left
 +AllCmp ! Allow all compounding patterns
 +DefSgGenCmp +DefPlGenCmp +DefCmp ! Default values
! to be renamed:  +§SgNomCmp +§SgGenCmp +§PlGenCmp

 +CmpN/Sg +CmpN/SgN +CmpN/SgG +CmpN/PlG
 +CmpN/First +CmpN/Last +CmpN/None +CmpN/Only
 +CmpN/SgLeft +CmpN/SgNomLeft +CmpN/SgGenLeft +CmpN/PlGenLeft
 +CmpN/All +CmpN/Def +CmpN/DefSgGen +CmpN/DefPlGen

! Tags for Inflection
 +Ess +Sg +Du +Pl +Nom +Gen +Acc +Ill +Loc +Com

! Tags for compound analysis - this is what a compound is:
 +SgCmp +SgNomCmp +SgGenCmp +PlGenCmp +Cmpnd +Cmpnd+ +Guess +ShCmp !testing ShCmp

! Possessive tags
 +PxSg1 +PxSg2 +PxSg3 +PxDu1 +PxDu2 +PxDu3 +PxPl1 +PxPl2 +PxPl3
 +Comp +Superl
 +Attr +Card
 +Ord ! CHECK THIS!! In closed-sme there are +Ord entries without circ. tag
 +Ind +Prs +Prt +Pot +Cond +Imprt
 +Sg1 +Sg2 +Sg3 +Du1 +Du2 +Du3 +Pl1 +Pl2 +Pl3
 +Inf +Ger +ConNeg +ConNegII +Neg +ImprtII +PrsPrc +PrfPrc +Sup +VGen +VAbess
 +Actio +Actor +ABBR +ACR +CLB +PUNCT +LEFT +RIGHT ^GUESSNOUNROOT
 +TV +IV ! Transitivity tags
 +Multi ! Multiword phrase tag
 +G3 ! Grade 3 for homonymies

! Question and Focus particles:
 +Qst
 +Foc/naj+Qst
 +Qst+Foc/son
 +Foc/ge
 +Foc/gen
 +Foc/ges
 +Foc/gis
 +Foc/naj
 +Foc/ba
 +Foc/be
 +Foc/hal
 +Foc/han
 +Foc/bat
 +Foc/son

! Tags for derivation:

! Old tags:
! +Der/adda +Der/ahtti +Der/alla +Der/asti +Der/easti +Der/aš +Der/d +Der/eamoš
! +Der/amoš +Der/eapmi +Der/geahtes +Der/gielat !better: +Der/NuA
! +Der/h +Der/heapmi +Der/hudda +Der/huhtti +Der/huvva +Der/halla +Der/j +Der/l
! +Der/laš +Der/las +Der/hat +Der/meahttun +Der/muš +Der/n +Der/š +Der/st
! +Der/stuvva +Der/upmi +Der/supmi +Der/vuohta +Der/goahti
! +Der/lágan +Der/lágán +Der/lágaš +Der/jagáš
! +Dimin +Der/viđá +Der/viđi +Der/veara

! Old tags remaining to be checked for the new +Der123 tags:
!+Der/eaddji  ! XN = +Actor

! Explanation:
! Combinations 1, 2, 3, 12, 23, 13, 123 are ok, all other ones are blocked.
! The suffixes marked as +Der1+Der2 to the right cannot combine with Der2, they
! have already "saturated" their Der2-part.
! Phonotactically, Der1 are initial consonants C, Der2 are VCV, and
! Der2 are of a different kind, more like compounding.
! This whole Der123 business is to prevent back-derivation of
! boahtigoahtijuvvohallat and the like.
! Computationally, this is done as a filter composed on top of sme.save.

! Der#begin
! Derivation position in a derivation row:  Affix and
! 1              2            3             POS type
+Der1          +Der2        +Der3
! Der#1
+Der/t                                   ! NN
+Der/ár                                  !ACRO>N
+Der/Dimin                               ! NN (was: Der/aš & Der/š)
+Der/laš                                 ! NA
+Der/meahttun                            ! VA
+Der/d                                   ! VV
+Der/h                                   ! VV - -hit/Causative
+Der/huhtti                              ! VV
+Der/j                                   ! VV
+Der/l                                   ! VV
+Der/st                                  ! VV
+Der/las                                 ! VA * +Der1+Der2 - can only combine with Der3
+Der/heapmi                              ! NA * +Der1+Der2 - can only combine with Der3
+Der/lágan                               ! AA * +Der1+Der2 - can only combine with Der3
+Der/lágán                               ! AA * +Der1+Der2 - can only combine with Der3
+Der/halla                               ! VV * +Der1+Der2 - can only combine with Der3
+Der/huvva                               ! VV * +Der1+Der2 - can only combine with Der3
+Der/stuvva                              ! VV * +Der1+Der2 - can only combine with Der3
! Der#2
              +Actor
              +Der/Dimin                 ! NN
              +Der/eapmi                 ! VN
              +Der/adda                  ! VV
              +Der/ahtti                 ! VV
              +Der/alla                  ! VV
              +Der/asti                  ! VV
              +Der/at                    ! QA ! check this!
              +Der/easti                 ! VV
              +Der/gielat                ! QA
              +Der/jagáš                 ! QA
              +Der/lágaš                 ! QA
              +Der/lágáš                 ! QA ! - check this!
              +Der/lágan                 ! AA ! Check these!
              +Der/lágán                 ! AA ! Check these!
              +Der/PassL                 ! VV - long passive
! Der#3
                           +Der/amoš     ! VN
                           +Der/eamoš    ! VN
                           +Der/geahtes  ! VA
                           +Der/goahti   ! VV
                           +Der/muš      ! VN
                           +Der/supmi    ! VN
                           +Der/n        ! VN
                           +Der/vuohta   ! AN
                           +Der/upmi     ! VN

! Der#other
! Other/unclassified derivations, can appear in all positions:
+Der/veara    ! NA#
+Der/viđá     ! NA#
!+Der/viđi     ! NA# outcommented, since we have the noun vih0ti, gen:viđi

+Der/PassS    ! VV - short passive



! Der#end


! Semantic tags
 +Ani +Mal +Fem +Sur +Plc +Org +Obj
! +WEB

! Valency tags

+%<loc%> +%<ill%> +%<com%>                              !case
+%<inf%> +%<acc_inf%>                                   !infinitive
+%<po_lusa%> +%<po_ala%> +%<po_alde%> +%<po_birra%>     !adposition 
+%<sub%>                                                !clause 
+%<acc_loc%> +%<acc_ill%>                               !cases
+%<actio_ess%> +%<actio_loc%>                           !actio

! Triggers for morphophonological rules
 X1 X2 X3 X4 X5 X6 X7 X8 X9 Y1 Y2 Y3 Y4 Y5 Y6 Y7 Y8 Y9
 Q1 Q2 Q3 Q4 Q5 Q6 Q7 Q8 Q9 W1 W2 W3 W4 W5 W6 W7 W8 W9

! Morphophonemes and Sámi letters
 b9 e7 e9 d9 g8 g9 h8 h9 i7 j9 k9 m8 m9 n8 n9 o7 o9 p9
 s9 t9 u7 z9 '7 š9 r9 æ7 u6
 B9 E7 E9 D9 G8 G9 H8 H9 I7 J9 K9 M8 M9 N8 N9 O7 O9 P9
 S9 T9 U7 Z9 Š9 R9
! æ7 for Valkeapæ7æ7, a sub form not to be triggered by Valkeapää

! Aspell tags
! /A /B /C /D /E /F /G /H /I /J /K /L /M
! /N /O /P /Q /R /S /T /U /V /W /X /Y /Z

! Flag diacritics
 @P.NeedNoun.ON@  @D.NeedNoun.ON@  @C.NeedNoun@ ! (Dis)allowing compounds

! @P.Need3Part.ON@ @D.Need3Part.ON@ @C.Need3Part@ !3Part

 @U.Cap.Obl@  @U.Cap.Opt@			! Allowing downcasing of
        							! derived names: deatnulaš.
        							! Actually, downcasing should be obligatory

! Testing instruction:
! For testing purposes, the string !^C^ is added to every line that causes
! circularity. In order to use the "check-all" option of lexc (that lists all
! generated forms), the file  should be generated without the lines containing
! the sequence "^C^" This is done by the command "make rec-clean". The resulting
! binary file will be called nonrec-sme.save, and it will be stored in
! sme/int.

! Other similar textual flags include:
! !SUB = substandard forms
! ^P^  = pedagogical, i.e. forms to be removed for the pedagogical speller
! ^NG^ = not-generate, i.e. forms to be deprecated for natural language generation.
! ^N^  = Numerals, are removed with ^C^
! NOT-KJ = This form will not generated for the Kárášjohka dialect.
! NOT-GG = This form will not generated for the Guovdageaidnu dialect.
! NOT-GS = This form will not generated for the Gárasavvon dialect.





! Basic lexica, pointing to the other lexicon files
! =================================================


LEXICON Root
 +Use/Circ: Prefixes ;				  	! 
 +Cmpnd++Use/Circ:%- NounRoot ;	    ! 
 @U.Cap.Obl@ ProperNoun ;   ! These flags are for
 @U.Cap.Opt@ ProperNoun ;   ! downcasing the propernouns
! AspellProp ;			    ! Only for aspell target !!
 NounRoot ;
! AspellAffix ;			    ! Only for aspell target !!
! ProperNounFirstPart ;	  ! Merged with ProperNoun, but kept as group
 AdjectiveRoot ;
 VerbRoot ;
 Copula ;
 Negativeverb ;
 Adverb ;
 Particles ;
 Subjunction ;
 Conjunction ;
 Adposition ;
 Interjection ;
 Pronoun ;
 +Use/CircN: Numeral ;			       !  Circular 
 Acronym ;
 Abbreviation ;
 Punctuation ;
! VEARA ;	!commented out to prevent the reading Der/veara when the word stands alone		       ! For a very exceptional adjective.
 Rmiddle ;                 ! gaskbeaivi, this is the "new" R, not Rreal




! Prefixing and compounding
! =========================

LEXICON Prefixes	! ^C^
 ii%-+Use/Circ:ii%- AdjectiveRoot;        !    ii-biologalaš 
 ii%-+Use/Circ:ii%- NounRoot;			  !
 Lul^le%-+Use/Circ:Lul^le%- ProperNoun;        ! Lulli-Trøndelaga etc.
 Lul^li%-+Use/Circ:Lul^li%- ProperNoun;        !
 Lul^li^nuor^ta%-+Use/Circ:Lul^li^nuor^ta%- ProperNoun; !
 Mát^ta%-+Use/Circ:Mát^ta%- ProperNoun;        !
 Dav^vi%-+Use/Circ:Dav^vi%- ProperNoun;        !
 Dav^ve%-+Use/Circ:Dav^ve%- ProperNoun;        ! 76 i korpus, 17 i leksikon
 Gas^ka%-+Use/Circ:Gas^ka%- ProperNoun;       !
 Vuol^li%-+Use/Circ:Vuol^li%- ProperNoun;       !
 Vuol^le%-+Use/Circ:Vuol^le%- ProperNoun;       !
 Bad^je%-+Use/Circ:Bad^je%- ProperNoun;        !
 Oar^je%-+Use/Circ:Oar^je%- ProperNoun;        !
!Oar^jel%- ProperNoun ;       !^C^ Oarje 38 i korpus hard code oarjelsámi/-sápmelaš - brukes bare dær
 Orj^jel%-+Use/Circ:Orj^jel%- ProperNoun;       ! Orjje 0 i korpus  orjjelsápmi
 Orj^ješ%-+Use/Circ:Orj^ješ%- ProperNoun;       ! (vest)
 Mát^ta%-+Use/Circ:Mát^ta%- ProperNoun;        !
 Nuor^ta%-+Use/Circ:Nuor^ta%- ProperNoun;       ! (aust)
 Ođ^đa%-+Use/Circ:Ođ^đa%- ProperNoun;         !
 eah^pe#+Use/Circ:eah^pe# NounRoot;           !
 eah^pe#+Use/Circ:eah^pe# AdjectiveRoot;      !
 eah^pe#+Use/Circ:eah^pe# VerbRoot;           !

!"<Jus fylkkaboazodoallostivra gávnnaha ahte>"
!"<Ođđa siidaoasi dohkkeheami biehttaleami>"



LEXICON R ! lexicalising the 3-part compounds, with the tag ShCmp while investigating.
 Rreal ;  ! Business as usual: Normal compounds right on th Rreal
#                      Rmiddle ;

LEXICON Rmiddle
 al+ShCmp+Use/Sub:al           Rreal ;  !
 beai+ShCmp:beai       Rreal ;
 beal+ShCmp:beal       Rreal ;
 báldd+ShCmp+Use/Sub:báldd     Rreal ;  !
 gabb+ShCmp+Use/Sub:gabb	   Rreal ;  !
 garr+ShCmp+Use/Sub:garr	   Rreal ;  !
 gask+ShCmp+Use/Sub:gask	   Rreal ;  !
 geai+ShCmp+Use/Sub:geaj       Rreal ;  !
 geaš+ShCmp:geaš       Rreal ;
 gieh+ShCmp+Use/Sub:gieh       Rreal ;  !
 giet+ShCmp+Use/Sub:giet       Rreal ;  !
 guodd+ShCmp+Use/Sub:guodd     Rreal ;  !
 guoih+ShCmp+Use/Sub:guoih     Rreal ;  !
 guoikk+ShCmp+Use/Sub:guoikk   Rreal ;  !
 oahpaheai+ShCmp:oahpaheai  Rreal ;
 jot+ShCmp+Use/Sub:jot         Rinter ; !
 joh+ShCmp+Use/Sub:joh         Rreal ;  !
! #lih+ShCmp:lih	   Rreal ;
 liig+ShCmp+Use/Sub:liig	   Rreal ;  !
 miel+ShCmp:miel       Rreal ;
 mies+ShCmp+Use/Sub:mies	   Rreal ;  !
 muorr+ShCmp+Use/Sub:muorr     Rreal ;  !
! nii+ShCmp:nii        Rreal ;
 niib+ShCmp+Use/Sub:niib9	   Rreal ;  !
 njun+ShCmp+Use/Sub:njun       Rreal ;  !
 njár+ShCmp+Use/Sub:njár	   Rreal ;  !
 námm+ShCmp+Use/Sub:námm	   Rreal ;  !
 oaiv+ShCmp+Use/Sub:oaiv	   Rreal ;  !
 oai+ShCmp+Use/Sub:oai 	       Rreal ;  !
 ris+ShCmp+Use/Sub:ris	       Rreal ;  !
 sai+ShCmp+Use/Sub:sai         Rreal ;  !
 sis+ShCmp+Use/Sub:sis         Rreal ;  !
 vuohpp+ShCmp+Use/Sub:vuohpp   Rreal ;  !
 vuol+ShCmp:vuol       Rreal ;
 váh+ShCmp+Use/Sub:váh         Rreal ;  !
 vár+ShCmp+Use/Sub:vár         Rreal ;  !
 vát+ShCmp+Use/Sub:vát         Rreal ;  !
 čip+ShCmp+Use/Sub:čip	       Rreal ;  !
 čáz+ShCmp+Use/Sub:čáz	       Rreal ;  !
 šlubb+ShCmp+Use/Sub:šlubb     Rreal ;  !
 sáh+ShCmp+Use/Sub:sáh         Rreal ;  !
 sát+ShCmp+Use/Sub:sát         Rreal ;  !

LEXICON Rnoun
 Rreal ;
 +N+Attr+Use/Sub: # ;   !Kárášjot !
! Intermediate solution. Words pointing here come from
! the upper part of the NounRoot lexicon. They differ
! from inter in that they need a POS tag.

LEXICON Rinter
 Rreal ;
 +Use/Sub: # ;   !Kárášjot !

LEXICON Rreal ! This is the former R lexicon
 +Use/Circ: Rreal_nonhyph ;     !
 :%- Rreal_hyph ;

LEXICON Rreal_nonhyph   !^C^
 #+Use/Circ:# NounRoot;           ! This is the normal case.		         
 #+Use/Circ:# NounSecond;	        ! Testing some quasisuff, cf. noun file  
 #@P.NeedNoun.ON@+Use/Circ:#@P.NeedNoun.ON@ VerbRoot;           ! Flag diacr declares that the compound  
 #@P.NeedNoun.ON@+Use/Circ:#@P.NeedNoun.ON@ AdjectiveRoot;      ! needs a N tag later in the derivation 

LEXICON Rreal_hyph !
 #+Use/Circ:                 NounRoot ;                      ! These 3 cases add a hyphen, so         
 #+Use/Circ:@P.NeedNoun.ON@  VerbRoot ;      ! Sem-julggaštus and the like	         
 #+Use/Circ:@P.NeedNoun.ON@  AdjectiveRoot ; ! is allowed.			                 
 #+Use/Circ:                 ProperNoun ;    ! pounds. Thus: London-Hull, Hull-viessu  are now ok.      
 +Cmpnd:             # ;            ! This to take care of Oahpo- ja dutkandept.
                                     ! we want this in the speller
 +Der1+Der/lágan+Use/Circ:»lágan LAGAN ; ! ! biilalágan, joa, muhto maid biillalágan an. mielde...
                                     ! noaidelágán noaiddilágán beatnagalágán beanalágán all these goes
                                     ! Nielsen:beatnatlágán, beatnatlágáš, beanalágáš, giđalágáš, áhččelágáš,
 +Der1+Der/lágán+Use/Circ:»lágán LAGAN ; ! ! Oslolágán
 +Der1+Der/lágaš+Use/Circ:»lágaž LAGAN ; ! ! etc.
 +Der1+Der/lágáš+Use/Circ:»lágáž LAGAN ; !




! It seems the P flag in the AdjectiveRoot entry is irrelevant, since there
! are no N + [A-N] compounds. The pointers to AdjectiveRoot are temorarily
! (030129) left for inspection, they (line 3 and 6 of R) should be removed
! if no deadjectival nouns turn up.

!LEXICON R-middle
! :@P.Need3Part.ON@  NounRoot ;

!LEXICON R-end
! :@C.Need3Part@W3  NounRoot ;

LEXICON RAbbr !From abbreviations and acronyms to avoid two hyphens: a-- and ...
!#: R-middle ;
!#: R-end ;
 #+Use/Circ:# NounRoot;                           ! This is the normal case.		         
 #+Use/Circ:# NounSecond;			                ! Testing some quasisuff, cf. noun file  
 #@P.NeedNoun.ON@+Use/Circ:#@P.NeedNoun.ON@ VerbRoot;           ! Flag diacr declares that the compound  
 #@P.NeedNoun.ON@+Use/Circ:#@P.NeedNoun.ON@ AdjectiveRoot;      ! needs a N tag later in the derivation 
 #%-+Use/Circ:%- NounRoot ;                      ! These 3 cases add a hyphen, so         
 #%-+Use/Circ:%-@P.NeedNoun.ON@  VerbRoot ;      ! Sem-julggaštus and the like	         
 #%-+Use/Circ:%-@P.NeedNoun.ON@  AdjectiveRoot ; ! is allowed.			                 
 #+Use/Circ:# ProperNoun;       ! Now, let us allow proper nouns as the 2nd part of com-   
! #%-:%- ProperNoun ; ! pounds. Thus: London-Hull, LondonHull, Hull-viessu       ^C^
                      ! and viessuLondon are now all ok. Some refinement could   ^C^
                      ! perhaps be done, but corpus research is needed.	         ^C^
 +Cmpnd: # ;          ! This to take care of Oahpo- ja dutkandept.
!we want this in the speller



! Lexica for nominal declension classes
! =====================================

! Lexica for nouns
! ----------------

! Bisyllabic nouns
! - - - - - - - -

LEXICON GOAHTI !Bisyll. V-Nouns. Short nom-compound-forms goahte-,long/short gen
 +N:%> GOAHTICMP ;
 +N+Sg+Nom:%> K ;
 +N+Sg+Nom+Use/Ped:%> Px3V ; !
 +N+Der/viđá+Adv:»X7viđá K ;
! +N+Der/viđi+Adv:»X7viđi K ;
 +N:%> EssV ;
 +N:%> GOAHTI-OBL ;
 +N: DenominalAdjsV1 ;
 +N: DenominalAdjsV2 ;
 +N: DenominalNounsV ;

LEXICON GOAHTILONG !Long nom-compound-forms,long gen
 +N:%> GOAHTILONGCMP ;
 +N+Sg+Nom:%> K ;
 +N+Sg+Nom+Use/Ped:%> Px3V ; !
 +N+Der/viđá+Adv:»viđá K ;
! +N+Der/viđi+Adv:»viđi K ;
 +N:%> EssV ;
 +N:%>X2 GOAHTA- ; ! Px sublexicon
 +N:%>X3 GOAHTAI ; ! Ill sublexicon
 +N:%>X4 GOADI- ; ! weak grade abs decl
 +N:%>X5 GODII- ; ! weak gr dipth simpl
 +N:%>X6 GOADA- ; ! AG Px
 +N: DenominalAdjsV1 ;
 +N: DenominalAdjsV2 ;
 +N: DenominalNounsV ;

LEXICON GOAHTILONGSHORT !Sometimes long nom-compound-forms,long gen
 +N:%> GOAHTILONGSHORTCMP ;
 +N+Sg+Nom:%> K ;
 +N+Sg+Nom+Use/Ped:%> Px3V ; !
 +N+Der/viđá+Adv:»X7viđá K ;
! +N+Der/viđi+Adv:»X7viđi K ;
 +N:%> EssV ;
 +N:%>X2 GOAHTA- ; ! Px sublexicon
 +N:%>X3 GOAHTAI ; ! Ill sublexicon
 +N:%>X4 GOADI- ; ! weak grade abs decl
 +N:%>X5 GODII- ; ! weak gr dipth simpl
 +N:%>X6 GOADA- ; ! AG Px
! +N:%>X8 GOADE- ; ! Ditto (?)
! +N+SgGenCmp:%>X8 R ;
 +N: DenominalAdjsV1 ;
 +N: DenominalAdjsV2 ;
 +N: DenominalNounsV ;

LEXICON ALBMI !Bisyll. V-Nouns. Short nom-compound-forms, long gen.
 +N:%> GOAHTICMP ;
 +N+Sg+Nom:%> K ;
 +N+Sg+Nom+Use/Ped:%> Px3V ; !
 +N+Der/viđá+Adv:»X7viđá K ;
! +N+Der/viđi+Adv:»X7viđi K ;
 +N:%> EssV ;
 +N:%>X2 GOAHTA- ; ! Px sublexicon
 +N:%>X3 GOAHTAI ; ! Ill sublexicon
 +N:%>X4 GOADI- ; ! weak grade abs decl
 +N:%>X5 GODII- ; ! weak gr dipth simpl
 +N:%>X6 GOADA- ; ! AG Px
 +N+Sg+Gen+Use/NG:%>X8 K ; ! 
 +N+Use/Sub:%>X8 GOADE- ; ! short gen comp
 +N: DenominalAdjsV1Long ;
 +N: DenominalAdjsV2 ;
 +N: DenominalNounsV ;

LEXICON ALBMILONG !Bisyll. V-Nouns. Long nom-compound-forms, long gen.
 +N:%> GOAHTILONGCMP ;
 +N+Sg+Nom:%> K ;
 +N+Sg+Nom+Use/Ped:%> Px3V ; !
 +N+Der/viđá+Adv:»X7viđá K ;
! +N+Der/viđi+Adv:»X7viđi K ;
 +N:%> EssV ;
 +N:%>X2 GOAHTA- ; ! Px sublexicon
 +N:%>X3 GOAHTAI ; ! Ill sublexicon
 +N:%>X4 GOADI- ; ! weak grade abs decl
 +N:%>X5 GODII- ; ! weak gr dipth simpl
 +N:%>X6 GOADA- ; ! AG Px
! +N+Sg+Gen:%>X8 K ;  ! ^NG^
 +N: DenominalAdjsV1Long ;
 +N: DenominalAdjsV2 ;
 +N: DenominalNounsV ;

LEXICON ALBMILONGSHORT !Bisyll. V-Nouns. Long/SHORT nom-compound-forms, long gen.
 +N:%> GOAHTILONGCMP ;
 +N:%> GOAHTICMP ;
 +N+Sg+Nom:%> K ;
 +N+Sg+Nom+Use/Ped:%> Px3V ; !
 +N+Der/viđá+Adv:»X7viđá K ;
! +N+Der/viđi+Adv:»X7viđi K ;
 +N:%> EssV ;
 +N:%>X2 GOAHTA- ; ! Px sublexicon
 +N:%>X3 GOAHTAI ; ! Ill sublexicon
 +N:%>X4 GOADI- ; ! weak grade abs decl
 +N:%>X5 GODII- ; ! weak gr dipth simpl
 +N:%>X6 GOADA- ; ! AG Px
! +N+Sg+Gen:%>X8 K ;  ! ^NG^
 +N: DenominalAdjsV1Long ;
 +N: DenominalAdjsV2 ;
 +N: DenominalNounsV ;


LEXICON AIGI !Bisyll. V-Nouns. Short nom-compound-forms, short gen.
 +N:%> GOAHTICMP ;
 +N+Sg+Nom:%> K ;
 +N+Sg+Nom+Use/Ped:%> Px3V ; !
 +N+Der/viđá+Adv:»X7viđá K ;
! +N+Der/viđi+Adv:»X7viđi K ;
 +N:%> EssV ;
 +N:%>X2 GOAHTA- ; ! Px sublexicon
 +N:%>X3 GOAHTAI ; ! Ill sublexicon
 +N+Sg+Gen:%>X4 K ;
 +N+Sg+Acc:%>X4 K ;
 +N+Sg+Gen+Use/Ped:%>X4 Px3V ; !
 +N+Sg+Acc+Use/Ped:%>X4 Px3V ; !
 +N+Sg+Loc:%>X4s K ;
 +N+Sg+Loc+Use/Sub:%>X4n K ; ! !SOUTH
 +N+Sg+Loc+Use/Ped:%>X4st%> PxC ; !
 +N+Pl+Nom:%>X4t K ;
 +N:%>X5 GODII- ; ! weak gr dipth simpl
 +N:%>X6 GOADA- ; ! AG Px
 +N:%>X8 GOADE- ; ! Ditto (?)
 +N: DenominalAdjsV1Short ;
 +N: DenominalAdjsV2 ;
 +N: DenominalNounsV ;

LEXICON BASSI !Bisyll. V-Nouns. Short nom-compound-forms, short gen., long heapmi-caritive
 +N:%> GOAHTICMP ;
 +N+Sg+Nom:%> K ;
 +N+Sg+Nom+Use/Ped:%> Px3V ; !
 +N+Der/viđá+Adv:»X7viđá K ;
! +N+Der/viđi+Adv:»X7viđi K ;
 +N:%> EssV ;
 +N:%>X2 GOAHTA- ; ! Px sublexicon
 +N:%>X3 GOAHTAI ; ! Ill sublexicon
 +N+Sg+Gen:%>X4 K ;
 +N+Sg+Acc:%>X4 K ;
 +N+Sg+Gen+Use/Ped:%>X4 Px3V ; !
 +N+Sg+Acc+Use/Ped:%>X4 Px3V ; !
 +N+Sg+Loc:%>X4s K ;
 +N+Sg+Loc+Use/Sub:%>X4n K ; ! !SOUTH
 +N+Sg+Loc+Use/Ped:%>X4st%> PxC ; !
 +N+Pl+Nom:%>X4t K ;
 +N:%>X5 GODII- ; ! weak gr dipth simpl
 +N:%>X6 GOADA- ; ! AG Px
 +N:%>X8 GOADE- ; ! Ditto (?)
 +N: DenominalAdjsV1Long ;
 +N: DenominalAdjsV2 ;
 +N: DenominalNounsV ;

LEXICON EADNI !Bisyll. V-Nouns. Short nom-compound-forms, long gen.short caritive
 +N:%> GOAHTICMP ;
 +N+Sg+Nom:%> K ;
 +N+Sg+Nom+Use/Ped:%> Px3V ; !
 +N+Der/viđá+Adv:»X7viđá K ;
! +N+Der/viđi+Adv:»X7viđi K ;
 +N:%> EssV ;
 +N:%>X2 GOAHTA- ; ! Px sublexicon
 +N:%>X3 GOAHTAI ; ! Ill sublexicon
 +N:%>X4 GOADI- ; ! weak grade abs decl
 +N:%>X5 GODII- ; ! weak gr dipth simpl
 +N:%>X6 GOADA- ; ! AG Px
 +N+Sg+Gen+Use/NG:%>X8 K ;  ! 
 +N: DenominalAdjsV1Short ;
 +N: DenominalAdjsV2 ;
 +N: DenominalNounsV ;
 
LEXICON VALDI !Bisyll. V-Nouns. Short nom-compound-forms, long gen.short caritive
 +N:%> GOAHTICMP ;
 +N+Sg+Nom:%> K ;
 +N+Sg+Nom+Use/Ped:%> Px3V ; !
 +N+Der/viđá+Adv:»X7viđá K ;
! +N+Der/viđi+Adv:»X7viđi K ;
 +N:%> EssV ;
 +N:%>X2 GOAHTA- ; ! Px sublexicon
 +N:%>X3 GOAHTAI ; ! Ill sublexicon
 +N:%>X4 GOADI- ; ! weak grade abs decl
 +N:%>X5 GODII- ; ! weak gr dipth simpl
 +N:%>X6 GOADA- ; ! AG Px
! +N+Sg+Gen:%>X8 K ;  ! ^NG^
 +N: DenominalAdjsV1Short ;
 +N: DenominalAdjsV2 ;
 +N: DenominalNounsV ;


LEXICON RAFI !Bisyll. V-Nouns. Long nom-compound-forms, long gen. short heapmi-caritive
 +N:%> GOAHTILONGCMP ;
 +N+Sg+Nom:%> K ;
 +N+Sg+Nom+Use/Ped:%> Px3V ; !
 +N+Der/viđá+Adv:»X7viđá K ;
! +N+Der/viđi+Adv:»X7viđi K ;
 +N:%> EssV ;
 +N:%>X2 GOAHTA- ; ! Px sublexicon
 +N:%>X3 GOAHTAI ; ! Ill sublexicon
 +N:%>X4 GOADI- ; ! weak grade abs decl
 +N:%>X5 GODII- ; ! weak gr dipth simpl
 +N:%>X6 GOADA- ; ! AG Px
! +N+Sg+Gen:%>X8 K ;  ! ^NG^
 +N: DenominalAdjsV1Short ;
 +N: DenominalAdjsV2 ;
 +N: DenominalNounsV ;


LEXICON OLGU !Bisyll. V-Nouns. Short nom-compound-forms, short gen.
 +N:%> GOAHTICMP ;
 +N+Sg+Nom:%> K ;
 +N+Sg+Nom+Use/Ped:%> Px3V ; !
 +N+Der/viđá+Adv:»X7viđá K ;
! +N+Der/viđi+Adv:»X7viđi K ;
 +N:%> EssV ;
 +N+Sg+Nom+Use/Ped:%>X2 Px1V ; !
 +N+Sg+Gen+Use/Ped:%>X2 Px1V ; !
 +N+Sg+Acc+Use/Ped:%>X2 Px1V ; !
 +N+Sg+Nom+Use/Ped:%>X2 Px2V ; !
! +N:%>X3 GOAHTAI ; ! Ill sublexicon
 +N+Sg+Gen:%>X4 K ;
 +N+Sg+Acc:%>X4 K ;
 +N+Sg+Gen+Use/Ped:%>X4 Px3V ; !
 +N+Sg+Acc+Use/Ped:%>X4 Px3V ; !
! +N+Sg+Loc:%>X4s K ;
! +N+Sg+Loc:%>X4n K ; !SUB !SOUTH
! +N+Sg+Loc:%>X4st%> PxC ; !^P^
 +N+Pl+Nom:%>X4t K ;
 +N:%>X5 GODII- ; ! weak gr dipth simpl
 +N:%>X6 GOADA- ; ! AG Px
 +N:%>X8 GOADE- ; ! Ditto (?)
 +N: DenominalAdjsV1Short ;
 +N: DenominalAdjsV2 ;
 +N: DenominalNounsV ;

LEXICON MIEHTI !Bisyll. V-Nouns. Short nom-compound-forms, long gen.
 +N:%> GOAHTICMP ;
 +N+Sg+Nom:%> K ;
 +N+Sg+Nom+Use/Ped:%> Px3V ; !
 +N+Der/viđá+Adv:»X7viđá K ;
! +N+Der/viđi+Adv:»X7viđi K ;
 +N:%> EssV ;
 +N+Sg+Nom+Use/Ped:%>X2 Px1V ; !
 +N+Sg+Gen+Use/Ped:%>X2 Px1V ; !
 +N+Sg+Acc+Use/Ped:%>X2 Px1V ; !
 +N+Sg+Nom+Use/Ped:%>X2 Px2V ; !
! +N:%>X3 GOAHTAI ; ! Ill sublexicon
 +N+Sg+Gen:%>X4 K ;
 +N+Sg+Acc:%>X4 K ;
 +N+Sg+Gen+Use/Ped:%>X4 Px3V ; !
 +N+Sg+Acc+Use/Ped:%>X4 Px3V ; !
! +N+Sg+Loc:%>X4s K ;
! +N+Sg+Loc:%>X4n K ; !SUB !SOUTH
! +N+Sg+Loc:%>X4st%> PxC ; !^P^
 +N+Pl+Nom:%>X4t K ;
 +N:%>X5 GODII- ; ! weak gr dipth simpl
 +N:%>X6 GOADA- ; ! AG Px
! +N+Sg+Gen:%>X8 K ;  ! ^NG^
 +N: DenominalAdjsV1Long ;
 +N: DenominalAdjsV2 ;
 +N: DenominalNounsV ;

LEXICON LULLI !Bisyll. V-Nouns. Long/SHORT nom-compound-forms, long gen.
 +N:%> GOAHTILONGCMP ;
 +N:%> GOAHTICMP ;
 +N+Sg+Nom:%> K ;
 +N+Sg+Nom+Use/Ped:%> Px3V ; !
 +N+Der/viđá+Adv:»X7viđá K ;
! +N+Der/viđi+Adv:»X7viđi K ;
 +N:%> EssV ;
 +N+Sg+Nom+Use/Ped:%>X2 Px1V ; !
 +N+Sg+Gen+Use/Ped:%>X2 Px1V ; !
 +N+Sg+Acc+Use/Ped:%>X2 Px1V ; !
 +N+Sg+Nom+Use/Ped:%>X2 Px2V ; !
! +N:%>X3 GOAHTAI ; ! Ill sublexicon
 +N+Sg+Gen:%>X4 K ;
 +N+Sg+Acc:%>X4 K ;
 +N+Sg+Gen+Use/Ped:%>X4 Px3V ; !
 +N+Sg+Acc+Use/Ped:%>X4 Px3V ; !
! +N+Sg+Loc:%>X4s K ;
! +N+Sg+Loc:%>X4n K ; !SUB !SOUTH
! +N+Sg+Loc:%>X4st%> PxC ; !^P^
 +N+Pl+Nom:%>X4t K ;
 +N:%>X5 GODII- ; ! weak gr dipth simpl
 +N:%>X6 GOADA- ; ! AG Px
! +N+Sg+Gen:%>X8 K ;  ! ^NG^
 +N: DenominalAdjsV1Long ;
 +N: DenominalAdjsV2 ;
 +N: DenominalNounsV ;


!Unified with GOAHTI, we do not distinguish (in)animate.
!LEXICON VIVVA !Animate Bisyll. V-Nouns
! GOAHTI ;
!
!LEXICON VIVVALONG !Animate Bisyll. V-Nouns
! GOAHTILONG ;
!
!LEXICON VIVVALONGSHORT !Animate Bisyll. V-Nouns
! GOAHTILONGSHORT ;

LEXICON ACTOR !+CmpN/SgN +CmpN/SgG +CmpN/PlG !Long compound-forms
 +N+Actor:%> GOAHTILONGCMP ;
 +N+Actor+Sg+Nom:%> K ;
 +N+Actor+Sg+Nom+CmpN/SgN+CmpN/SgG+CmpN/PlG+Use/Ped:%> Px3V ; !
 +N+Der/viđá+Adv:»viđá K ;
! +N+Der/viđi+Adv:»viđi K ;
 +N+Actor:%> EssV ;
 +N+Actor:%>X2 GOAHTA- ; ! Px sublexicon
 +N+Actor:%>X3 GOAHTAI ; ! Ill sublexicon
 +N+Actor:%>X4 GOADI- ; ! weak grade abs decl
 +N+Actor:%>X5 GODII- ; ! weak gr dipth simpl
 +N+Actor:%>X6 GOADA- ; ! AG Px
! +N: DenominalAdjsV1Long ; !not plausible
! +N: DenominalAdjsV2 ; !not plausible
! +N: DenominalNounsV ; !not plausible

LEXICON ACTORLONGSHORT !+CmpN/SgN +CmpN/SgG +CmpN/PlG !Sometimes long compound-forms
 +N:%> GOAHTILONGSHORTCMP ;
 +N+Actor+Sg+Nom:%> K ;
 +N+Actor+Sg+Nom+CmpN/SgN+CmpN/SgG+CmpN/PlG+Use/Ped:%> Px3V ; !
 +N+Der/viđá+Adv:»X7viđá K ;
! +N+Der/viđi+Adv:»X7viđi K ;
 +N+Actor:%> EssV ;
 +N+Actor:%> GOAHTI-OBL ;
! +N: DenominalAdjsV1Long ; !not plausible
! +N: DenominalAdjsV2 ; !not plausible
! +N: DenominalNounsV ; !not plausible


!LEXICON ACTORTV !+CmpN/SgNCmp +SgGenCmp +PlGenCmp +SgLeft +SgNomLeft +SgGenLeft +PlGenLeft not in use now
! +N+SgNomCmp:%> R ;
! +N+Sg+Nom:%> K ;
! +N+Sg+Nom:%> Px3V ; !^P^
! +N+Der/viđá+Adv:»viđá K ;
!! +N+Der/viđi+Adv:»viđi K ;
! +N:%> EssV ;
! +N:%>X2 GOAHTA- ; ! Px sublexicon
! +N:%>X3 GOAHTAI ; ! Ill sublexicon
! +N:%>X4 GOADI- ; ! weak grade abs decl
! +N:%>X5 GODII- ; ! weak gr dipth simpl
! +N:%>X6 GOADA- ; ! AG Px
!! +N: DenominalAdjsV1Long ; !not plausible
!! +N: DenominalAdjsV2 ; !not plausible
!! +N: DenominalNounsV ; !not plausible

!LEXICON ACTORLONGSHORTTV not in use at the moment!+CmpN/SgNCmp +SgGenCmp +PlGenCmp +SgLeft +SgNomLeft +SgGenLeft +PlGenLeft
! +N+SgNomCmp:%> R ;
! +N+SgNomCmp:%>X7 R ;
! +N+SgCmp:%>W3 R ; !SUB
! +N+Sg+Nom:%> K ;
! +N+Sg+Nom:%> Px3V ; !^P^
! +N+Der/viđá+Adv:»X7viđá K ;
!! +N+Der/viđi+Adv:»X7viđi K ;
! +N:%> EssV ;
! +N:%> GOAHTI-OBL ;
!! +N: DenominalAdjsV1Long ; !not plausible
!! +N: DenominalAdjsV2 ; !not plausible
!! +N: DenominalNounsV ; !not plausible




LEXICON STAHTA !Bisyll. Non-Gradating a-Nouns; i-Illative
 +N:%> STAHTACASE ;
 +N:%>X3 GOAHTAI ;
! +N:%>W9 GOAHTAI ; illative -ai only for iija-words
 +N: DenominalAdjsV1 ;
 +N: DenominalAdjsV2 ;
 +N: DenominalNounsV ;

LEXICON IIJA !Bisyll. Non-Gradating a-Nouns; a-Illative
 +N:%> STAHTACASE ;
 +N:%> GOAHTAI ;
 +N:%>X3 GOAHTAI ;
 +N: DenominalAdjsV1 ;
 +N: DenominalAdjsV2 ;
 +N: DenominalNounsV ;

LEXICON GADDI !Bisyll. V-Nouns with Comparative Forms.  Short nom-compound-forms, long gen.
 +N+Sg+Nom:%> K ;
 +N+Sg+Nom+Use/Ped:%> Px3V ; !
 +N+SgNomCmp:%>X7 R ;
 +N+Der/viđá+Adv:»X7viđá K ;
! +N+Der/viđi+Adv:»X7viđi K ;
 +N+Ess:%>n K ;
 +N+Ess+Use/Ped:%>n%> PxC ; !
 +N:%>X2 GOAHTA- ; ! Px sublexicon
 +N:%>X3 GOAHTAI ; ! Ill sublexicon
 +N:%>X4 GOADI- ; ! weak grade abs decl
 +N:%>X5 GODII- ; ! weak gr dipth simpl
 +N:%>X6 GOADA- ; ! AG Px
 +N:%> GOAHTE- ;
 +N:%>X4 BU/MUS ;
 +N: DenominalNounsV ;
 +N: DenominalAdjsV1Long ;
 +N: DenominalAdjsV2 ;

LEXICON GADDILONG !long compound forms, short -heapme
 +N:%> GOAHTILONGCMP ;
 +N+Sg+Nom:%> K ;
 +N+Sg+Nom+Use/Ped:%> Px3V ; !
 +N+Der/viđá+Adv:»viđá K ;
! +N+Der/viđi+Adv:»viđi K ;
 +N:%> EssV ;
 +N:%>X2 GOAHTA- ; ! Px sublexicon
 +N:%>X3 GOAHTAI ; ! Ill sublexicon
 +N:%>X4 GOADI- ; ! weak grade abs decl
 +N:%>X5 GODII- ; ! weak gr dipth simpl
 +N:%>X6 GOADA- ; ! AG Px
 +N:%>X4 BU/MUS ;
 +N: DenominalAdjsV1Short ;
 +N: DenominalAdjsV2 ;
 +N: DenominalNounsV ;

LEXICON GADDILONGSHORT !NB! No SgIll and SgLoc because davvi is the only word this far Bisyll. V-Nouns with Comp. Forms, long-short nomcmp, long gencmp
 +N:%> GOAHTILONGCMP ;
 +N+Sg+Nom:%> K ;
 +N+Sg+Nom+Use/Ped:%> Px3V ; !
 +N+SgNomCmp:%>X7 R ;
 +N+Der/viđá+Adv:»X7viđá K ;
! +N+Der/viđi+Adv:»X7viđi K ;
 +N+Ess:%>n K ;
 +N+Ess+Use/Ped:%>n%> PxC ; !
 +N+Sg+Nom+Use/Ped:%>X2 Px1V ; !
 +N+Sg+Gen+Use/Ped:%>X2 Px1V ; !
 +N+Sg+Acc+Use/Ped:%>X2 Px1V ; !
 +N+Sg+Nom+Use/Ped:%>X2 Px2V ; !
! +N:%>X3 GOAHTAI ; ! Ill sublexicon
! +N:%>X4 GOADI- ; ! weak grade abs decl
 +N+Sg+Gen:%>X4 K ;
 +N+Sg+Acc:%>X4 K ;
 +N+SgGenCmp:%>X4 R ; !Note! Same entry under GOADE-
 +N+Sg+Gen+Use/Ped:%>X4 Px3V ; !
 +N+Sg+Acc+Use/Ped:%>X4 Px3V ; !
! +N+Sg+Loc:%>X4s K ;
! +N+Sg+Loc:%>X4n K ; !SUB !SOUTH
! +N+Sg+Loc:%>X4st%> PxC ; !^P^
 +N+Pl+Nom:%>X4t K ;
 +N:%>X5 GODII- ; ! weak gr dipth simpl
 +N:%>X6 GOADA- ; ! AG Px
! +N:%>X8 GOADE- ; ! Ditto (?)
 +N:%> GOAHTE- ;
 +N:%>X4 BU/MUS ;
 +N: DenominalNounsV ;
 +N: DenominalAdjsV1Long ;
 +N: DenominalAdjsV2 ;

LEXICON GADDISHORT !Bisyll. V-Nouns with Comparative Forms.  Short nom-compound-forms, SHORT gen.
 +N:%> GOAHTICMP ;
 +N+Sg+Nom:%> K ;
 +N+Sg+Nom+Use/Ped:%> Px3V ; !
 +N+Der/viđá+Adv:»X7viđá K ;
! +N+Der/viđi+Adv:»X7viđi K ;
 +N:%> EssV ;
 +N:%>X2 GOAHTA- ; ! Px sublexicon
 +N:%>X3 GOAHTAI ; ! Ill sublexicon
 +N+Sg+Gen:%>X4 K ;
 +N+Sg+Acc:%>X4 K ;
 +N+Sg+Gen+Use/Ped:%>X4 Px3V ; !
 +N+Sg+Acc+Use/Ped:%>X4 Px3V ; !
 +N+Sg+Loc:%>X4s K ;
 +N+Sg+Loc+Use/Sub:%>X4n K ; ! !SOUTH
 +N+Sg+Loc+Use/Ped:%>X4st%> PxC ; !
 +N+Pl+Nom:%>X4t K ;
 +N:%>X5 GODII- ; ! weak gr dipth simpl
 +N:%>X6 GOADA- ; ! AG Px
 +N:%>X8 GOADE- ; ! Ditto (?)
 +N:%>X4 BU/MUS ;
 +N: DenominalNounsV ;
 +N: DenominalAdjsV1Short ;
 +N: DenominalAdjsV2 ;

LEXICON OARJI !Bisyll. V-Nouns with Comparative Forms.  Short nom-compound-forms, long gen.
 +N+Sg+Nom:%> K ;
 +N+Sg+Nom+Use/Ped:%> Px3V ; !
 +N+SgNomCmp:%>X7 R ;
 +N+Der/viđá+Adv:»X7viđá K ;
! +N+Der/viđi+Adv:»X7viđi K ;
 +N+Ess:%>n K ;
 +N+Ess+Use/Ped:%>n%> PxC ; !
 +N+Sg+Nom+Use/Ped:%>X2 Px1V ; !
 +N+Sg+Gen+Use/Ped:%>X2 Px1V ; !
 +N+Sg+Acc+Use/Ped:%>X2 Px1V ; !
 +N+Sg+Nom+Use/Ped:%>X2 Px2V ; !
! +N:%>X3 GOAHTAI ; ! Ill sublexicon
 +N+Sg+Gen:%>X4 K ;
 +N+Sg+Acc:%>X4 K ;
 +N+Sg+Gen+Use/Ped:%>X4 Px3V ; !
 +N+Sg+Acc+Use/Ped:%>X4 Px3V ; !
! +N+Sg+Loc:%>X4s K ;
! +N+Sg+Loc:%>X4n K ; !SUB !SOUTH
! +N+Sg+Loc:%>X4st%> PxC ; !^P^
 +N+Pl+Nom:%>X4t K ;
 +N:%>X5 GODII- ; ! weak gr dipth simpl
 +N:%>X6 GOADA- ; ! AG Px
 +N:%> GOAHTE- ;
 +N:%>X4 BU/MUS ;
 +N: DenominalNounsV ;
 +N: DenominalAdjsV1Long ;
 +N: DenominalAdjsV2 ;

LEXICON LULLILONG !long compound forms
 +N:%> GOAHTILONGCMP ;
 +N+Sg+Nom:%> K ;
 +N+Sg+Nom+Use/Ped:%> Px3V ; !
 +N+Der/viđá+Adv:»viđá K ;
! +N+Der/viđi+Adv:»viđi K ;
 +N:%> EssV ;
 +N+Sg+Nom+Use/Ped:%>X2 Px1V ; !
 +N+Sg+Gen+Use/Ped:%>X2 Px1V ; !
 +N+Sg+Acc+Use/Ped:%>X2 Px1V ; !
 +N+Sg+Nom+Use/Ped:%>X2 Px2V ; !
! +N:%>X3 GOAHTAI ; ! Ill sublexicon
 +N+Sg+Gen:%>X4 K ;
 +N+Sg+Acc:%>X4 K ;
 +N+Sg+Gen+Use/Ped:%>X4 Px3V ; !
 +N+Sg+Acc+Use/Ped:%>X4 Px3V ; !
! +N+Sg+Loc:%>X4s K ;
! +N+Sg+Loc:%>X4n K ; !SUB !SOUTH
! +N+Sg+Loc:%>X4st%> PxC ; !^P^
 +N+Pl+Nom:%>X4t K ;
 +N:%>X5 GODII- ; ! weak gr dipth simpl
 +N:%>X6 GOADA- ; ! AG Px
 +N:%>X4 BU/MUS ;
 +N: DenominalAdjsV1Long ;
 +N: DenominalAdjsV2 ;
 +N: DenominalNounsV ;



LEXICON LUONDU !this word (+vuohta) because of behavior in compounds
 +N+Sg+Nom:%> K ;
 +N+Sg+Nom+Use/Ped:%> Px3V ; !
 +N+Ess:%>n K ;
 +N+Ess+Use/Ped:%>n%> PxC ; !
 +N:%>X2 GOAHTA- ; ! Px sublexicon
 +N:%>X3 GOAHTAI ; ! Ill sublexicon
 +N+Sg+Gen:%>X4 K ;
 +N+Sg+Acc:%>X4 K ;
 +N+SgGenCmp:%>X4 R ; !Note! Same entry under GOADE-
 +N+Sg+Gen+Use/Ped:%>X4 Px3V ; !
 +N+Sg+Acc+Use/Ped:%>X4 Px3V ; !
 +N+Sg+Loc:%>X4s K ;
 +N+Sg+Loc+Use/Sub:%>X4n K ; ! !SOUTH
 +N+Sg+Loc+Use/Ped:%>X4st%> PxC ; !
 +N+Pl+Nom:%>X4t K ;
 +N+Pl+Nom+Use/Sub:%>X4k K ; ! !Skániid dialect
 +N+Sg+Com:%>X5jn K ;
 +N+Sg+Com+Use/Ped:%>X5jn%> PxC ; !
 +N+Pl+Nom+Use/Ped:%>X5jd%> Px1C ; !
 +N+Pl+Gen:%>X5jd K ;
 +N+Pl+Gen+Use/Ped:%>X5jd%> PxC ; !
 +N+PlGenCmp:%>X5jd R ;
 +N+Pl+Acc:%>X5jd K ;
 +N+Pl+Acc+Use/Ped:%>X5jd%> PxC ; !
 +N+Pl+Ill:%>X5jde K ;
 +N+Pl+Ill+Use/Ped:%>X5jdasa%> PxV ; !
 +N+Pl+Loc:%>X5jn K ;
 +N+Pl+Loc+Use/Sub:%>X5js K ; ! !SOUTH
 +N+Pl+Loc+Use/Ped:%>X5jn%> PxC ; !
 +N+Pl+Com:%>X5jgujn K ;
 +N+Pl+Com+Use/Ped:%>X5jd%> PxPlComC ; !
 +N:%>X6 GOADA- ; ! AG Px
 +N: DenominalAdjsV1Long ;
 +N: DenominalAdjsV2 ;

LEXICON RUOKTU !only this word because of its behavior in compounds
 +N+Sg+Nom:%> K ;
 +N+Sg+Nom+Use/Ped:%> Px3V ; !
 +N+Ess:%>n K ;
 +N+Ess+Use/Ped:%>n%> PxC ; !
 +N:%>X2 GOAHTA- ; ! Px sublexicon
 +N:%>X3 GOAHTAI ; ! Ill sublexicon
 +N+Sg+Gen:%>X4 K ;
 +N+Sg+Acc:%>X4 K ;
 +N+SgGenCmp:%>X4 R ; !Note! Same entry under GOADE-
 +N+SgGenCmp:%>X8 R ;
 +N+Sg+Gen+Use/Ped:%>X4 Px3V ; !
 +N+Sg+Acc+Use/Ped:%>X4 Px3V ; !
 +N+Sg+Loc:%>X4s K ;
 +N+Sg+Loc+Use/Sub:%>X4n K ; ! !SOUTH
 +N+Sg+Loc+Use/Ped:%>X4st%> PxC ; !
 +N+Pl+Nom:%>X4t K ;
 +N+Pl+Nom+Use/Sub:%>X4k K ; ! !Skániid dialect
 +N+Sg+Com:%>X5jn K ;
 +N+Sg+Com+Use/Ped:%>X5jn%> PxC ; !
 +N+Pl+Nom+Use/Ped:%>X5jd%> Px1C ; !
 +N+Pl+Gen:%>X5jd K ;
 +N+Pl+Gen+Use/Ped:%>X5jd%> PxC ; !
 +N+PlGenCmp:%>X5jd R ;
 +N+Pl+Acc:%>X5jd K ;
 +N+Pl+Acc+Use/Ped:%>X5jd%> PxC ; !
 +N+Pl+Ill:%>X5jde K ;
 +N+Pl+Ill+Use/Ped:%>X5jdasa%> PxV ; !
 +N+Pl+Loc:%>X5jn K ;
 +N+Pl+Loc+Use/Sub:%>X5js K ; ! !SOUTH
 +N+Pl+Loc+Use/Ped:%>X5jn%> PxC ; !
 +N+Pl+Com:%>X5jgujn K ;
 +N+Pl+Com+Use/Ped:%>X5jd%> PxPlComC ; !
 +N:%>X6 GOADA- ; ! AG Px
 +N: DenominalAdjsV1Long ;
 !+N: DenominalAdjsV2 ;			does not seem plausible

LEXICON MADII  !Another peculiar word that deserves its own lex.
!commented out everything but SgNom and SgAcc, SgGen, follošing Pekkas comments
 +N+Sg+Nom+Use/Sub:%> K ; !
 +N+Sg+Nom:%>j K ;
!! +N+Sg+Nom:%> Px3V ; !^P^ !don't know if it is in use
! +N+Ess:%>n K ; !SUB
! +N+Ess:%>jn K ;
!! +N+Ess:%>n%> PxC ; !^P^ !don't know if it is in use
!! +N:%>X2 GOAHTA- ; ! Px sublexicon
!! +N:%>X3 GOAHTAI ; ! Ill sublexicon , don't know if it is in use
 +N+Sg+Gen+Use/Sub:%> K ; !
 +N+Sg+Gen:%>j K ;
 +N+Sg+Acc+Use/Sub:%> K ; !
 +N+Sg+Acc:%>j K ;
 +N+SgNomCmp+Use/Sub:%> R ; !
 +N+SgGenCmp+Use/Sub:%> R ; !
! +N+PlGenCmp:%>d9 R ; !SUB
 +N+SgNomCmp:%>j R ;
 +N+SgGenCmp:%>j R ;
! +N+PlGenCmp:%>jd9 R ;
!! +N+Sg+Gen:%>X4 Px3V ; !^P^ !don't know if it is in use
!! +N+Sg+Acc:%>X4 Px3V ; !^P^ !don't know if it is in use
! +N+Sg+Loc:%>s K ; !SUB
! +N+Sg+Loc:%>n K ; !SUB !SOUTH
! +N+Sg+Loc:%>js K ;
! +N+Sg+Loc:%>jn K ; !SUB !SOUTH
!! +N+Sg+Loc:%>X4st%> PxC ; !^P^ !don't know if it is in use
! +N+Pl+Nom:%>t K ; !SUB
! +N+Pl+Nom:%>jt K ;
! +N+Sg+Com:%>jn K ;
!! +N+Sg+Com:%>n%> PxC ; !^P^ !don't know if it is in use
!! +N+Pl+Nom:%>X5jd%> Px1C ; !^P^ !don't know if it is in use
! +N+Pl+Gen:%>jd9 K ;
!! +N+Pl+Gen:%>X5jd%> PxC ; !^P^ !don't know if it is in use
! +N+Pl+Acc:%>jd9 K ;
!! +N+Pl+Acc:%>X5jd%> PxC ; !^P^ !don't know if it is in use
! +N+Pl+Ill:%>jde K ;
!! +N+Pl+Ill:%>X5jdasa%> PxV ; !^P^ !don't know if it is in use
! +N+Pl+Loc:%>jn K ;
! +N+Pl+Loc:%>js K ; !SUB !SOUTH
!! +N+Pl+Loc:%>X5jn%> PxC ; !^P^ !don't know if it is in use
! +N+Pl+Com:%>jgujn K ;
!! +N+Pl+Com:%>X5jd%> PxPlComC ; !^P^ !don't know if it is in use
!! +N:%>X6 GOADA- ; ! AG Px !don't know if it is in use
! +N:%>j DenominalAdjsV1 ;
!! +N: DenominalAdjsV2 ; !not plausible


LEXICON GENTLEMAN ! cns-final bisyllabic loanwords (stem mana-)
 +N:%> GOAHTICMP ;
 +N+Sg+Nom:%> K ;           ! Nom is bare form
 +N+Sg+Nom+Use/Sub+Use/Ped:a Px3V ; ! !       ! Stem vowel a
 +N+Use/Sub:a%> EssV ;             ! ! Stem vowel a
 +N+Use/Sub:a%> STAHTACASE ;     !   ! No CG
 +N+Use/Sub:a%> GOAHTAI ;        !   ! No ill i > á
 +N+Use/Sub:a DenominalAdjsV1 ; !
 +N+Use/Sub:a DenominalAdjsV2 ; !
 +N+Use/Sub:a DenominalNounsV ; !

LEXICON DUOHKI !only this word so far for disamb. reasons
 +N:%> GOAHTICMP ;
 +N+Sg+Nom:%> K ;
 +N+Sg+Nom+Use/Ped:%> Px3V ; !
 +N:%> EssV ;
 +N:%>X2 GOAHTA- ; ! Px sublexicon
 +N:%>X3 GOAHTAI ; ! Ill sublexicon
! +N:%>X4 GOADI- ; ! weak grade abs decl
 +N:%>X5 GODII- ; ! weak gr dipth simpl
 +N:%>X6 GOADA- ; ! AG Px
 +N+Sg+Gen:%>X4 K ;
 +N+Sg+Acc:%>X4 K ;
 +N+Sg+Gen+Use/Ped:%>X4 Px3V ; !
 +N+Sg+Acc+Use/Ped:%>X4 Px3V ; !
 +N+Sg+Loc:%>X4s K ;
 +N+Sg+Loc+Use/Sub:%>X4n K ; ! !SOUTH
 +N+Sg+Loc+Use/Ped:%>X4st%> PxC ; !
 +N+Pl+Nom:%>X4t K ;
 +N:%>X8 GOADE- ; ! Ditto (?)



LEXICON BUDEITA !Rather special word
 +N:a%> GOAHTICMP ;
 +N+Sg+Nom:a%> K ;
 +N+Sg+Nom+Use/Ped:a%> Px3V ; !
 +N+Der/viđá+Adv:a»X7viđá K ;
! +N+Der/viđi+Adv:a»X7viđi K ;
 +N:a%> EssV ;
 +N:ta DenominalAdjsV1 ;
 +N:ta DenominalNounsV ;
 +N:ta%> GOADI- ;
 +N:ta%> GODII- ;
 +N:ta%> GOADA- ;
 +N+Sg+Nom+Use/Ped:a%> Px1V ; !
 +N+Sg+Gen+Use/Ped:a%> Px1V ; !
 +N+Sg+Acc+Use/Ped:a%> Px1V ; !
 +N+Sg+Nom+Use/Ped:a%> Px2V ; !
 +N+Sg+Ill+Use/Ped:as%> PxC ; !
 +N+Sg+Ill:i%>j K ;
 +Sg+Gen:ta%> K ;   ! This escape hatch for X8 gives gieldda as Gen of gieldá.
 +SgGenCmp:ta%> R ; !Note! Same entry under GOADI-

LEXICON MANNI !Bisyll. V-Nouns. Long/SHORT nom-compound-forms, long gen. ILL:mánnii/mánnái
 +N:%> GOAHTILONGCMP ;
 +N:%> GOAHTICMP ;
 +N+Sg+Nom:%> K ;
 +N+Sg+Nom+Use/Ped:%> Px3V ; !
 +N+Der/viđá+Adv:»X7viđá K ;
! +N+Der/viđi+Adv:»X7viđi K ;
 +N:%> EssV ;
 +N:%>X2 GOAHTA- ; ! Px sublexicon
 +N:%>X3 GOAHTAI ; ! Ill sublexicon
 +N+Sg+Ill:%>j K ;
 +N:%>X4 GOADI- ; ! weak grade abs decl
 +N:%>X5 GODII- ; ! weak gr dipth simpl
 +N:%>X6 GOADA- ; ! AG Px
 +N+Sg+Gen+Use/NG:%>X8 K ;  ! 
 +N: DenominalAdjsV1Long ;
 +N: DenominalAdjsV2 ;
 +N: DenominalNounsV ;

! Trisyllabic nouns
! - - - - - - - - -

LEXICON MATTAR !Tris. Anim. Gradating C-Nouns
 MALIS ;

LEXICON MALIS !Short compound-forms Tris. Inanim. Gradating C-Nouns
 +N:%>X4 MALIS0 ;
 +N:%>X8 MALES ;
 +N:%>X2 MALLAS- ;
 +N:%>X4 DenominalAdjsCShort ;
 +N:%>X2 DenominalNounsC ;
 +N:%>X8 GEAHTES ;
!+N+Der1+Der/Dimin:až»X2 DIMINC ; !redundant
!+N+Der2+Der/Dimin:až»X2 DIMINC ; !redundant


LEXICON MALISLONG ! Long compound-forms Tris. Inanim. Gradating C-Nouns
 +N+Sg+Nom:%>X4 K ;
 +N+SgNomCmp:%>X4 R ;
 +N+Der/viđá+Adv:»X4#viđá K ;
! +N+Der/viđi+Adv:»X4#viđi K ;
 +N+Ess:%>X4in K ;
 +N:%>X2 MALLAS- ;
 +N:%>X4 DenominalAdjsCLong ;
 +N:%>X2 DenominalNounsC ;
 +N:%>X4 GEAHTES ;
! +N+Der1+Der/Dimin:až»X2 DIMINC ; !redundant

LEXICON MALISLONGSHORT ! Long and short compound-forms. Tris. Inanim. Gradating C-Nouns
 +N+Sg+Nom:%>X4 K ;
 +N+SgNomCmp:%>X4 R ;
 +N+Der/viđá+Adv:»X4#viđá K ;
! +N+Der/viđi+Adv:»X4#viđi K ;
 +N+Ess:%>X4in K ;
 +N:%>X8 MALES ;
 +N:%>X2 MALLAS- ;
 +N:%>X4 DenominalAdjsC ;
 +N:%>X2 DenominalNounsC ;
 +N:%>X8 GEAHTES ;
 +N:%>X4 GEAHTES ;
! +N+Der1+Der/Dimin:až»X2 DIMINC ; !redundant


LEXICON OVCCIS ! Collective numerals
 +N+Coll+Sg+Nom:%>X4 K ;
 +N+Coll+Ess:%>X4in K ;
 +N+Coll:%>X2 MALLAS- ;


LEXICON BEANA !Trisyll. Anim. Gradating 0-Nouns
 SEAMU ;

LEXICON SEAMU !Short compound-forms. Trisyll. Inanim. Gradating 0-Nouns
 +N:%>X4 BOAZU-NE ; !NE
! +N:%>X8 MALES ;	this does render in a long compound-form
 +N:%>X2 MALLAS- ;
 +N:%>X2 DenominalNounsC ;
 +N: DenominalAdjsV1Short ;

LEXICON SEAMULONG !Long compound-forms. Trisyll. Inanim. Gradating 0-Nouns
 +N+Sg+Nom:%>X4 K ;
 +N+SgNomCmp:%>X4 R ;
 +N+Der/viđá+Adv:»X4viđá K ;
! +Der/viđi+Adv:»X4viđi K ;
 +N+Ess:%>X4n K ;
 +N+Ess+Use/Ped:%>X4n%> PxC ; !
 +N:%>X2 MALLAS- ;
 +N:%>X2 DenominalNounsC ;
 +N: DenominalAdjsV1Short ;


LEXICON GAHPIR !Short compound-forms. Trisyll. Non-Gradating C-Nouns
 +N+Sg+Nom:%> K ;
 +N+SgNomCmp:%>X7 R ; ! gahpergánda, čoahkkenordnet
 +N+Der/viđá+Adv:»X7#viđá K ;
! +N+Der/viđi+Adv:»X7#viđi K ;
 +N+Ess:%>in K ;
 +N:%> MALLAS- ;		! GAI, NPx, NPl
 +N: DenominalNounsC ;
 +N: DenominalAdjsCShort ;
 +N:%>X7 GEAHTES ;

LEXICON GAHPIRLONGSHORT !Long and short compound-forms. Trisyll. Non-Gradating C-Nouns
 +N+Sg+Nom:%> K ;
 +N+SgNomCmp:%> R ;
 +N+Der/viđá+Adv:»#viđá K ;
! +N+Der/viđi+Adv:»#viđi K ;
 +N+Ess:%>in K ;
 +N:%>X7 MALES ;		! This gives boagan# and boagán#
 +N:%> MALLAS- ;		! GAI, NPx, NPl
 +N: DenominalNounsC ;
 +N: DenominalAdjsC ;
 +N:%>X7 GEAHTES ;
 +N: GEAHTES ;


LEXICON GAHPIRLONG !Long compound-forms. Trisyll. Non-Gradating C-Nouns
 +N+Sg+Nom:%> K ;
 +N+SgNomCmp:%> R ; ! gahpirgánda, čoahkkinordnet
 +N+Der/viđá+Adv:»#viđá K ;
! +N+Der/viđi+Adv:»#viđi K ;
 +N+Ess:%>in K ;
 +N:%> MALLAS- ;		! GAI, NPx, NPl
 +N: DenominalNounsC ;
 +N: DenominalAdjsCLong ;
 +N: GEAHTES ;

LEXICON DAIVVAS !Tris. Gradating C-Nouns, The Troms declension: dáivvaš:dáivaha, bearaš:bearraha, njunuš:njunnoha
 +N:š%>X4 MALIS0 ;
 +N:š%>X4 R ;
 +N+Sg+Nom+Use/Ped:h%>X2 PxC ; !
 +N+Sg+Gen:h%>X2a K ;
 +N+Sg+Gen+Use/Sub:h%>X2 K ; !
 +N+SgGenCmp:h%>X2a R ; !compound also for these
 +N+SgGenCmp+Use/Sub:h%>X2 R ; ! !compound also for these
 +N+Sg+Gen+Use/Ped:h%>X2 PxC ; !
 +N+Sg+Acc:h%>X2a K ;
 +N+Sg+Acc+Use/Sub:h%>X2 K ; !
 +N+Sg+Acc+Use/Ped:h%>X2 PxC ; !
 +N+Pl+Nom:h%>X2at K ;
 +N+Pl+Nom+Use/Sub:h%>X2ak K ; !
 +N+Sg+Ill+Use/Ped:h%>X2asa%> PxV ; !
 +N+Pl+Nom+Use/Ped:h%>X2ijddá%> Px1V ; !
 +N:h%>X2i MALLASI-/NUORABU- ;
 +N:š%>X4 DenominalAdjsCLong ;
 +N:h%>X2 DenominalNounsC ;
 +N:š%>X4 GEAHTES ;



! What about Trisyll. Non-Gradating 0-Nouns ??? Are there some?
! Yes there are: "kamela" is one of them, and in corp the
! Pl Gen PxSg3 is kamelaiddis. Right or wrong?
! So, where to put this? STAHTA seems to be wrong place for it.

! Contracted nouns
! - - - - - - - -

LEXICON BOAZU !Anim. Contracted 0-Nouns
 SUOLU ;

LEXICON SUOLU !Short compound-forms. Inanim. Contracted 0-Nouns
 +N:%>X4 BOAZU-NE ;
 +N:%>X8 MALES ;
 +N:%>Y5 BOHCCO ;
 +N:%>Y6 BOHCCU ;
 +N:%>Y5 DenominalNounsV ;
 +N: DenominalAdjsV1Short ;

LEXICON SUOLULONG !Long compound-forms. Inanim. Contracted 0-Nouns
 +N+Sg+Nom:%>X4 K ;
 +N+Der/viđá+Adv:»X4viđá K ;
! +N+Der/viđi+Adv:»X4viđi K ;
 +N+Ess:%>X4n K ;
 +N+Ess+Use/Ped:%>X4n%> PxC ; !
 +N:%>X5 MALES ;
 +N:%>Y5 BOHCCO ;
 +N:%>Y6 BOHCCU ;
 +N:%>Y5 DenominalNounsV ;
 +N: DenominalAdjsV1Long ;


!LEXICON SATTU
! +N:%>Y5 SADDO ;
! +N:%>Y6 SADDU ;
! +N:%>X4 SATTU- ;
! +N: DenominalAdjsV1 ;
! +N:%>Y5 DenominalNounsV ;

LEXICON GISTTA !The Noun gistta, gist -
 +N:s'ta%>X4 BOAZU-NE ;
 +N:stá%>Y5 FALLA- ;
 +N:stá%>Y5 DenominalNounsV ;
 +N:stta DenominalAdjsV1 ;

LEXICON FALIS !Contracted Anim. C-Nouns
 +N:%>X4 MALIS0 ;
! +N:%>X7 MALES ;
 +N:%>Y5 FALLA- ;
 +N:%>Y5 DenominalNounsV ;
 +N: DenominalAdjsV1Short ;

LEXICON LASIS !Contracted Inanim. C-Nouns
!Tentatively copying entries from FALIS
!This must be checked! 020207 TT.
 +N:%>X4 MALIS0 ;
 +N:%>X7 MALES ;
 +N:%>Y5 FALLA- ;
 +N:%>Y5 DenominalNounsV ;
 +N: DenominalAdjsV1Short ;

LEXICON GUOVTTIS ! Collective numerals
 +N+Coll+Sg+Nom:%>X4 K ;
 +N+Coll:%>X2 MALLAS- ; !XXX tentative
 +N+Coll:%>Y5 FALLA- ;
!Guovttis doesn't have an essive.

LEXICON GUOVTTU !Here because other lexicons don't fit for it
 +N+Sg+Nom:ovtto%>s K ;
 +N+Sg+Gen:kto%> K ;
 +N+Sg+Gen+Use/Ped:kto%> PxV2 ; !
 +N+Sg+Gen:ovtto%> K ;
 +N+Sg+Gen+Use/Ped:ovtto%> PxV2 ; !
 +N+SgGenCmp:kto%> R ;
 +N+SgGenCmp:ovtto%> R ;
 +N+Sg+Acc:kto%> K ;
 +N+Sg+Acc+Use/Ped:kto%> PxV2 ; !
 +N+Sg+Acc:ovtto%> K ;
 +N+Sg+Acc+Use/Ped:ovtto%> PxV2 ; !
 +N+Sg+Ill:ktu%>j K ;
 +N+Sg+Ill+Use/Ped:kto%>s%> PxC ; !
 +N+Sg+Loc:kto%>s K ;
 +N+Sg+Loc+Use/Sub:kto%>n K ; ! !SOUTH
 +N+Sg+Loc+Use/Ped:kto%>st%> PxC ; !
 +N+Sg+Loc:ovtto%>s K ;
 +N+Sg+Loc+Use/Sub:ovtto%>s K ; ! !SOUTH
 +N+Sg+Loc+Use/Ped:ovtto%>st%> PxC ; !
 +N+Sg+Com:ktu%>jn K ;
 +N+Sg+Com+Use/Ped:ktu%>jn%> PxC ; !
 +N+Sg+Com:ovttu%>jn K ;
 +N+Sg+Com+Use/Ped:ovttu%>jn%> PxC ; !
 +N+Pl+Nom:kto%>t K ;
 +N+Pl+Nom:ovtto%>t K ;
 +N+Pl+Nom+Use/Ped:ovttu%>jd%> Px1C ; !
 +N+Pl+Nom+Use/Ped:ktu%>jd%> Px1C ; !
 +N+Pl+Gen:ovttu%>X5jd K ;
 +N+PlGenCmp:ovttu%>X5jd R ;
 +N+Pl+Gen+Use/Ped:ovttu%>X5jd%> PxC ; !
 +N+Pl+Gen:ktu%>X5jd K ;
 +N+PlGenCmp:ktu%>X5jd R ;
 +N+Pl+Gen+Use/Ped:ktu%>X5jd%> PxC ; !
 +N+Pl+Acc:ovttu%>X5jd K ;
 +N+Pl+Acc+Use/Ped:ovttu%>X5jd%> PxC ; !
 +N+Pl+Acc:ktu%>X5jd K ;
 +N+Pl+Acc+Use/Ped:ktu%>X5jd%> PxC ; !
 +N+Pl+Ill:ktu%>jde K ;
 +N+Pl+Ill+Use/Ped:ktu%>jdasa%> PxV ; !
 +N+Pl+Ill:ovttu%>jde K ;
 +N+Pl+Ill+Use/Ped:ovttu%>jdasa%> PxV ; !
 +N+Pl+Loc:ovttu%>jn K ;
 +N+Pl+Loc+Use/Sub:ovttu%>js K ; ! !SOUTH
 +N+Pl+Loc+Use/Ped:ovttu%>jn%> PxC ; !
 +N+Pl+Loc:ktu%>jn K ;
 +N+Pl+Loc+Use/Sub:ktu%>js K ; ! !SOUTH
 +N+Pl+Loc+Use/Ped:ktu%>jn%> PxC ; !
 +N+Pl+Com:ktu%>jgujn K ;
 +N+Pl+Com+Use/Ped:ktu%>jd%> PxPlComC ; !
 +N+Pl+Com:ovttu%>jgujn K ;
 +N+Pl+Com+Use/Ped:ovttu%>jd%> PxPlComC ; !


LEXICON GARGIA
! light fin syll, bisyll. on -o- that doesn't have change o:u in front of j (i): Kino
! gen = nom ill = -i
 +N+Sg+Nom:%> K ;
 +N+SgNomCmp:%> R ;
 +N+Sg+Gen:%> K ;
 +N+SgGenCmp:%> R ;
 +N+Sg+Acc:%> K ;
 +N+Sg+Ill:%>i K ;
 +N+Sg+Loc:%>s K ;
 +N+Sg+Loc+Use/Sub:%>n K ; ! !SOUTH
 +N+Sg+Com:%>in K ;
 +N+Ess:%>n K ;
 +N+Pl+Nom:%>t K ;
 +N+Pl+Gen:%>id9 K ;
 +N+PlGenCmp:%>id9 R ;
 +N+Pl+Acc:%>id9 K ;
 +N+Pl+Ill:%>ide K ;
 +N+Pl+Loc:%>in K ;
 +N+Pl+Com:%>igujn K ;
 +N+Sg+Nom+Use/Ped:%> PxA ; !
 +N+Sg+Gen+Use/Ped:%> PxA ; !
 +N+Sg+Acc+Use/Ped:%> PxA ; !
 +N+Sg+Ill+Use/Ped:%>sa%> PxA ; !
 +N+Sg+Loc+Use/Ped:%>st%> PxC ; !
 +N+Sg+Com+Use/Ped:%>in%> PxC ; !
 +N+Ess+Use/Ped:%>n%> PxC ; !
 +N+Pl+Nom+Use/Ped:%>id%> Px1C ; !
 +N+Pl+Gen+Use/Ped:%>id%> PxC ; !
 +N+Pl+Acc+Use/Ped:%>id%> PxC ; !
 +N+Pl+Ill+Use/Ped:%>idas%> PxC ; !
 +N+Pl+Loc+Use/Ped:%>in%> PxC ; !
 +N+Pl+Com+Use/Ped:%>id%> PxPlComC ; !
! +N:%> DenominalNounsV ; !This is not very plausible
 +N:%> DenominalAdjsV1Long ;
! +N:%> DenominalAdjsV2 ;				!This is not very plausible



LEXICON BUFFALO
 !heavy fin syll
 !gen = -a ill = -ii
 !parallel to NYSTØ
 +N+Sg+Nom:%> K ;
 +N+SgNomCmp:%>X7 R ;
 +N+Sg+Gen:a%> K ;
 +N+SgGenCmp:a%>X7 R ;
 +N+Sg+Acc:a%> K ;
 +N+Sg+Ill:i%>j K ;
 +N+Sg+Loc:a%>s K ;
 +N+Sg+Com:a%>jn K ;
 +N+Ess:a%>n K ;
 +N+Pl+Nom:a%>t K ;
 +N+Pl+Gen:a%>jd K ;
 +N+PlGenCmp:a%>jd R ;
 +N+Pl+Acc:a%>jd K ;
 +N+Pl+Ill:a%>jde K ;
 +N+Pl+Loc:a%>jn K ;
 +N+Pl+Com:a%>jgujn K ;
 +N+Sg+Nom+Use/Ped:%> PxC ; !
 +N+Sg+Gen+Use/Ped:%> PxC ; !
 +N+Sg+Acc+Use/Ped:%> PxC ; !
 +N+Sg+Ill+Use/Ped:a%>sa%> PxA ; !
 +N+Sg+Loc+Use/Ped:a%>st%> PxC ; !
 +N+Sg+Com+Use/Ped:a%>jn%> PxC ; !
 +N+Ess+Use/Ped:a%>n%> PxC ; !
 +N+Pl+Nom+Use/Ped:a%>jd%> Px1C ; !
 +N+Pl+Gen+Use/Ped:a%>jd%> PxC ; !
 +N+Pl+Acc+Use/Ped:a%>jd%> PxC ; !
 +N+Pl+Ill+Use/Ped:a%>jdas%> PxC ; !
 +N+Pl+Loc+Use/Ped:a%>jn%> PxC ; !
 +N+Pl+Com+Use/Ped:a%>jd%> PxPlComC ; !
 +N:a%> DenominalNounsV ;
 +N:a%> DenominalAdjsV1Long ;
! +N:a%> DenominalAdjsV2 ; !not very plausible
 
LEXICON ESSAYA !recent loanwords on vow+a
 +N+Sg+Nom:a%> K ;
 +N+SgNomCmp:a%>X7 R ;
 +N+Sg+Gen:a%> K ;
 +N+SgGenCmp:a%>X7 R ;
 +N+Sg+Acc:a%> K ;
 +N+Sg+Ill:i%>j K ;
 +N+Sg+Loc:a%>s K ;
 +N+Sg+Com:a%>jn K ;
 +N+Ess:a%>n K ;
 +N+Pl+Nom:a%>t K ;
 +N+Pl+Gen:a%>jd K ;
 +N+PlGenCmp:a%>jd R ;
 +N+Pl+Acc:a%>jd K ;
 +N+Pl+Ill:a%>jde K ;
 +N+Pl+Loc:a%>jn K ;
 +N+Pl+Com:a%>jgujn K ;
 +N+Sg+Nom+Use/Ped:%> PxA ; !
 +N+Sg+Gen+Use/Ped:%> PxA ; !
 +N+Sg+Acc+Use/Ped:%> PxA ; !
 +N+Sg+Ill+Use/Ped:a%>sa%> PxA ; !
 +N+Sg+Loc+Use/Ped:a%>st%> PxC ; !
 +N+Sg+Com+Use/Ped:a%>jn%> PxC ; !
 +N+Ess+Use/Ped:a%>n%> PxC ; !
 +N+Pl+Nom+Use/Ped:a%>jd%> Px1C ; !
 +N+Pl+Gen+Use/Ped:a%>jd%> PxC ; !
 +N+Pl+Acc+Use/Ped:a%>jd%> PxC ; !
 +N+Pl+Ill+Use/Ped:a%>jdas%> PxC ; !
 +N+Pl+Loc+Use/Ped:a%>jn%> PxC ; !
 +N+Pl+Com+Use/Ped:a%>jd%> PxPlComC ; !
 +N:a%> DenominalNounsV ;
 +N:a%> DenominalAdjsV1Long ;
! +N:a%> DenominalAdjsV2 ; !not very plausible


LEXICON MASAI
 !heavy fin syll
 !gen = -a ill = -ii
 !parallel to NYSTØ
 +N+Sg+Nom:%> K ;
 +N+SgNomCmp:%>X7 R ;
 +N+Sg+Gen:a%> K ;
 +N+SgGenCmp+Use/Sub:a%>X7 R ; !
 +N+SgGenCmp:%>X7 R ;
 +N+Sg+Acc:a%> K ;
 +N+Sg+Ill:i%> K ;
 +N+Sg+Loc:a%>s K ;
 +N+Sg+Com:a%>jn K ;
 +N+Ess:a%>n K ;
 +N+Pl+Nom:a%>t K ;
 +N+Pl+Gen:a%>jd K ;
 +N+PlGenCmp:a%>jd R ;
 +N+Pl+Acc:a%>jd K ;
 +N+Pl+Ill:a%>jde K ;
 +N+Pl+Loc:a%>jn K ;
 +N+Pl+Com:a%>jgujn K ;
 +N+Sg+Nom+Use/Ped:%> PxC ; !
 +N+Sg+Gen+Use/Ped:%> PxC ; !
 +N+Sg+Acc+Use/Ped:%> PxC ; !
 +N+Sg+Ill+Use/Ped:a%>sa%> PxA ; !
 +N+Sg+Loc+Use/Ped:a%>st%> PxC ; !
 +N+Sg+Com+Use/Ped:a%>jn%> PxC ; !
 +N+Ess+Use/Ped:a%>n%> PxC ; !
 +N+Pl+Nom+Use/Ped:a%>jd%> Px1C ; !
 +N+Pl+Gen+Use/Ped:a%>jd%> PxC ; !
 +N+Pl+Acc+Use/Ped:a%>jd%> PxC ; !
 +N+Pl+Ill+Use/Ped:a%>jdas%> PxC ; !
 +N+Pl+Loc+Use/Ped:a%>jn%> PxC ; !
 +N+Pl+Com+Use/Ped:a%>jd%> PxPlComC ; !
 +N:a%> DenominalNounsV ;
 +N:a%> DenominalAdjsV1Long ;
! +N:a%> DenominalAdjsV2 ; !not very plausible


LEXICON KULTUR !Recent loanwords on -vra with short cmp-form
 +N+SgNomCmp:r%> R ;
 +N+SgNomCmp+Use/Sub:v'ra%> R ;	!
 +N+Sg+Nom:v'ra%> K ;
 +N+Sg+Nom+Use/Ped:v'ra%> Px3V ; !
 +N:v'ra%> EssV ;
 +N:v'ra%> GOAHTI-OBL ;
! +N:v'ra%> GOAHTAI ; !ai-illativ only for iija-words
 +N:v'ra DenominalAdjsV1Long ;
 +N:v'ra DenominalAdjsV2 ;
 +N:v'ra DenominalNounsV ;

LEXICON KANTUR
 +N+SgNomCmp:ántor%> R ;
 +N+SgNomCmp:ántur%> R ;
 +N+SgNomCmp+Use/Sub:antuv'ra%> R ; !
 +N+Sg+Nom:antuv'ra%> K ;
 +N+Sg+Nom+Use/Ped:antuv'ra%> Px3V ; !
 +N:antuv'ra%> EssV ;
 +N:antuv'ra%> GOAHTI-OBL ;
! +N:antuv'ra%> GOAHTAI ; !ai-illativ only for iija-words
 +N:antuv'ra DenominalAdjsV1Long ;
 +N:antuv'ra DenominalAdjsV2 ;
 +N:antuv'ra DenominalNounsV ;

LEXICON MASKIN !Recent loanwords on -iidna with short cmp-form
 +N+SgNomCmp:in%> R ;
 +N+SgNomCmp:ijdna%> R ;
 +N+Sg+Nom:ijdna%> K ;
 +N+Sg+Nom+Use/Ped:ijdna%> Px3V ; !
 +N:ijdna%> EssV ;
 +N:ijdna%> GOAHTI-OBL ;
! +N:ijdna%> GOAHTAI ; !ai-illativ only for iija-words
 +N:ijdna DenominalAdjsV1Long ;
 +N:ijdna DenominalAdjsV2 ;
 +N:ijdna DenominalNounsV ;

LEXICON TELEFON !Recent loanwords on -vdna with short cmp-form
 +N+SgNomCmp:n%> R ;
 +N+SgNomCmp:vdna%> R ;
 +N+Sg+Nom:vdna%> K ;
 +N+Sg+Nom+Use/Ped:vdna%> Px3V ; !
 +N:vdna%> EssV ;
 +N:vdna%> GOAHTI-OBL ;
! +N:vdna%> GOAHTAI ; !ai-illativ only for iija-words
 +N:vdna DenominalAdjsV1Long ;
 +N:vdna DenominalAdjsV2 ;
 +N:vdna DenominalNounsV ;

LEXICON SOSIAL !Recent loanwords on -ála with both short and long cmp-form
 +N+SgNomCmp+Use/Sub:%> R ; !
 +N+SgNomCmp:a%> R ;
 +N+Sg+Nom:a%> K ;
 +N+Sg+Nom+Use/Ped:a%> Px3V ; !
 +N:a%> EssV ;
 +N:a%> GOAHTI-OBL ;
! +N:a%> GOAHTAI ; !ai-illativ only for iija-words
 +N:a DenominalAdjsV1Long ;
 +N:a DenominalAdjsV2 ;
 +N:a DenominalNounsV ;

! Miscellaneous noun types
! - - - - - - - - - - - -

LEXICON OLLUVUOHTA !Exceptional vuohta-Nouns
 +N: VUOHTAMORPH ; !^B^ vuohtamorph it is

LEXICON MAGASH
 +N+SgNomCmp:%>X7 R ;
 +N+Ess:%>in K ;
 +N+Sg+Gen:%>a K ;
 +N+Sg+Gen+Use/Sub:%> K ; !
 +N+Sg+Gen+Use/Ped:%> PxC ; !
 +N+Pl+Nom:%>at K ;
 +N+Pl+Nom+Use/Ped:%>ijddá%> Px1V ; !
 +N+Pl+Gen:%>ijd K ;
 +N+PlGenCmp:%>ijd R ;
 +N+Pl+Acc:%>ijd K ;
 +N+Pl+Ill:%>ijdda K ;
 +N+Pl+Loc:%>ijn K ;
 +N+Pl+Loc+Use/Sub:%>ijs K ; ! !SOUTH
 +N+Pl+Com:%>ijgujn K ;
 +N+Pl+Gen+Use/Ped:%>ijddi%> PxV ; !
 +N+Pl+Acc+Use/Ped:%>ijddi%> PxV ; !
 +N+Pl+Ill+Use/Ped:%>ijddás%> PxC ; !
 +N+Pl+Loc+Use/Ped:%>ijnni%> PxV ; !
 +N+Pl+Com+Use/Ped:%>ijddi%> PxPlComV1 ; !


LEXICON EGEZHAGAT
 +N+SgNomCmp:%> R ;
 +N+Sg+Gen:a%>X4 K ;
 +N+Sg+Gen+Use/Ped:a%>X4 Px1V ; !
 +N+Pl+Nom:a%>X4t K ;
 +N+Ess:a%>n K ;
 +N+Ess+Use/Ped:a%>n%> PxC ; !
 +N:a%>X5 EGEZHAHKII ;

LEXICON EGEZHAHKII
 +Pl+Nom+Use/Ped:jd%> Px1C ; !
 +Pl+Gen:jd K ;
 +PlGenCmp:jd R ;
 +Pl+Gen+Use/Ped:jd%> PxC ; !
 +Pl+Acc:jd K ;
 +Pl+Acc+Use/Ped:jd%> PxC ; !
 +Pl+Ill:jde K ;
 +Pl+Ill+Use/Ped:jdasa%> PxV ; !
 +Pl+Loc:jn K ;
 +Pl+Loc+Use/Ped:jn%> PxC ; !
 +Pl+Com:jgujn K ;
 +Pl+Com+Use/Ped:jd%> PxPlComC ; !

LEXICON BUVSSAT  !Pl.
 +N+SgNomCmp:%>X7 R ;
 +N+SgNomCmp+Use/Sub:%>X7 # ; ! (juovla CD)
 +N+Ess:%>n K ;
! +N+Sg+Gen:a%> K ;
! +N+Sg+Gen:%> K ; !SUB
! +N+Sg+Gen:%> PxC ; !^P^
 +N: DenominalAdjsV1 ;
! +N: DenominalAdjsV2 ;					!not very plausible
 +N+Pl+Nom:%>X4t K ;
 +N+Pl+Nom+Use/Ped:%>X5jd%> Px1C ; !
 +N+Pl+Gen:%>X5jd K ;
 +N+PlGenCmp:%>X5jd R ;
 +N+Pl+Gen+Use/Ped:%>X5jd%> PxC ; !
 +N+Pl+Acc:%>X5jd K ;
 +N+Pl+Acc+Use/Ped:%>X5jd%> PxC ; !
 +N+Pl+Ill:%>X5jde K ;
 +N+Pl+Ill+Use/Ped:%>X5jdasa%> PxV ; !
 +N+Pl+Loc:%>X5jn K ;
 +N+Pl+Loc+Use/Sub:%>X5js K ; ! !SOUTH
 +N+Pl+Loc+Use/Ped:%>X5jn%> PxC ; !
 +N+Pl+Com:%>X5jgujn K ;
 +N+Pl+Com+Use/Ped:%>X5jd%> PxPlComC ; !
 +N+Der1+Der/Dimin+N+Ess:»X6žin K ;
 +N+Der1+Der/Dimin+N+Pl+Nom:»X6žat K ;
 +N+Der1+Der/Dimin+N+Pl+Nom+Use/Ped:»X6žijddá%> Px1V ; !
 +N+Der1+Der/Dimin+N+Pl+Gen:»X6žijd K ;
 +N+Der1+Der/Dimin+N+PlGenCmp:»X6žijd R ;
 +N+Der1+Der/Dimin+N+Pl+Acc:»X6žijd K ;
 +N+Der1+Der/Dimin+N+Pl+Ill:»X6žijdda K ;
 +N+Der1+Der/Dimin+N+Pl+Loc:»X6žijn K ;
 +N+Der1+Der/Dimin+N+Pl+Loc+Use/Sub:»X6žijs K ; ! !SOUTH
 +N+Der1+Der/Dimin+N+Pl+Com:»X6žijgujn K ;
!+N+Der1+Der/Dimin+N+Pl+Nom:»X6žijddi%> PxV ; !^P^
 +N+Der1+Der/Dimin+N+Pl+Gen+Use/Ped:»X6žijddi%> PxV ; !
 +N+Der1+Der/Dimin+N+Pl+Acc+Use/Ped:»X6žijddi%> PxV ; !
 +N+Der1+Der/Dimin+N+Pl+Ill+Use/Ped:»X6žijddás%> PxC ; !
 +N+Der1+Der/Dimin+N+Pl+Loc+Use/Ped:»X6žijnni%> PxV ; !
 +N+Der1+Der/Dimin+N+Pl+Com+Use/Ped:»X6žijddi%> PxPlComV1 ; !

LEXICON BUVSSATLONG  !Pl.
 +N+SgNomCmp:%> R ;
 +N+SgNomCmp+Use/Sub:%>X7 # ; ! (juovla CD)
 +N+Ess:%>n K ;
! +N+Sg+Gen:a%> K ;
! +N+Sg+Gen:%> K ; !SUB
! +N+Sg+Gen:%> PxC ; !^P^
 +N: DenominalAdjsV1 ;
! +N: DenominalAdjsV2 ;					!not very plausible
 +N+Pl+Nom:%>X4t K ;
 +N+Pl+Nom+Use/Ped:%>X5jd%> Px1C ; !
 +N+Pl+Gen:%>X5jd K ;
 +N+PlGenCmp:%>X5jd R ;
 +N+Pl+Gen+Use/Ped:%>X5jd%> PxC ; !
 +N+Pl+Acc:%>X5jd K ;
 +N+Pl+Acc+Use/Ped:%>X5jd%> PxC ; !
 +N+Pl+Ill:%>X5jde K ;
 +N+Pl+Ill+Use/Ped:%>X5jdasa%> PxV ; !
 +N+Pl+Loc:%>X5jn K ;
 +N+Pl+Loc+Use/Sub:%>X5js K ; ! !SOUTH
 +N+Pl+Loc+Use/Ped:%>X5jn%> PxC ; !
 +N+Pl+Com:%>X5jgujn K ;
 +N+Pl+Com+Use/Ped:%>X5jd%> PxPlComC ; !
 +N+Der1+Der/Dimin+N+Ess:»X6žin K ;
 +N+Der1+Der/Dimin+N+Pl+Nom:»X6žat K ;
 +N+Der1+Der/Dimin+N+Pl+Nom+Use/Ped:»X6žijddá%> Px1V ; !
 +N+Der1+Der/Dimin+N+Pl+Gen:»X6žijd K ;
 +N+Der1+Der/Dimin+N+PlGenCmp:»X6žijd R ;
 +N+Der1+Der/Dimin+N+Pl+Acc:»X6žijd K ;
 +N+Der1+Der/Dimin+N+Pl+Ill:»X6žijdda K ;
 +N+Der1+Der/Dimin+N+Pl+Loc:»X6žijn K ;
 +N+Der1+Der/Dimin+N+Pl+Loc+Use/Sub:»X6žijs K ; ! !SOUTH
 +N+Der1+Der/Dimin+N+Pl+Com:»X6žijgujn K ;
!+N+Der1+Der/Dimin+N+Pl+Nom:»X6žijddi%> PxV ; !^P^
 +N+Der1+Der/Dimin+N+Pl+Gen+Use/Ped:»X6žijddi%> PxV ; !
 +N+Der1+Der/Dimin+N+Pl+Acc+Use/Ped:»X6žijddi%> PxV ; !
 +N+Der1+Der/Dimin+N+Pl+Ill+Use/Ped:»X6žijddás%> PxC ; !
 +N+Der1+Der/Dimin+N+Pl+Loc+Use/Ped:»X6žijnni%> PxV ; !
 +N+Der1+Der/Dimin+N+Pl+Com+Use/Ped:»X6žijddi%> PxPlComV1 ; !
 
LEXICON MUODUT !Like BASSI, but plural only
 +N:%> GOAHTICMP ;
 +N:%> EssV ;
 +N+Pl+Nom:%>X4t K ;
 +N+Pl+Nom+Use/Ped:%>X5jd%> Px1C ; !
 +N+Pl+Gen:%>X5jd9 K ;
 +N+PlGenCmp:%>X5jd R ;
 +N+Pl+Gen+Use/Ped:%>X5jd%> PxC ; !
 +N+Pl+Acc:%>X5jd9 K ;
 +N+Pl+Acc+Use/Ped:%>X5jd%> PxC ; !
 +N+Pl+Ill:%>X5jde K ;
 +N+Pl+Ill+Use/Ped:%>X5jdasa%> PxV ; !
 +N+Pl+Loc:%>X5jn K ;
 +N+Pl+Loc+Use/Sub:%>X5js K ; ! !SOUTH
 +N+Pl+Loc+Use/Ped:%>X5jn%> PxC ; !
 +N+Pl+Com:%>X5jgujn K ;
 +N+Pl+Com+Use/Ped:%>X5jd%> PxPlComC ; !
 +N: DenominalAdjsV1Long ;
! +N: DenominalAdjsV2 ; not very plausible
 +N+Der1+Der/Dimin+N+Ess:»X6žin K ;
 +N+Der1+Der/Dimin+N+Pl+Nom:»X6žat K ;
 +N+Der1+Der/Dimin+N+Pl+Nom+Use/Sub:»X6žak K ; !
 +N+Der1+Der/Dimin+N+Pl+Nom+Use/Ped:»X6žijddá%> Px1V ; !
 +N+Der1+Der/Dimin+N+Pl+Gen:»X6žijd K ;
 +N+Der1+Der/Dimin+N+PlGenCmp:»X6žijd R ;
 +N+Der1+Der/Dimin+N+Pl+Acc:»X6žijd K ;
 +N+Der1+Der/Dimin+N+Pl+Ill:»X6žijdda K ;
 +N+Der1+Der/Dimin+N+Pl+Loc:»X6žijn K ;
 +N+Der1+Der/Dimin+N+Pl+Loc+Use/Sub:»X6žijs K ; ! !SOUTH
 +N+Der1+Der/Dimin+N+Pl+Com:»X6žijgujn K ;
! +N+Der1+Der/Dimin+N+Pl+Nom:»X6žijddi%> PxV ; !^P^
 +N+Der1+Der/Dimin+N+Pl+Gen+Use/Ped:»X6žijddi%> PxV ; !
 +N+Der1+Der/Dimin+N+Pl+Acc+Use/Ped:»X6žijddi%> PxV ; !
 +N+Der1+Der/Dimin+N+Pl+Ill+Use/Ped:»X6žijddás%> PxC ; !
 +N+Der1+Der/Dimin+N+Pl+Loc+Use/Ped:»X6žijnni%> PxV ; !
 +N+Der1+Der/Dimin+N+Pl+Com+Use/Ped:»X6žijddi%> PxPlComV1 ; !

LEXICON DEAHKIT !like AIGI but plural only
 +N:%> GOAHTICMP ;
 +N:%> EssV ;
 +N+Pl+Nom:%>X4t K ;
 +N+Pl+Nom+Use/Ped:%>X5jd%> Px1C ; !
 +N+Pl+Gen:%>X5jd9 K ;
 +N+PlGenCmp:%>X5jd R ;
 +N+Pl+Gen+Use/Ped:%>X5jd%> PxC ; !
 +N+Pl+Acc:%>X5jd9 K ;
 +N+Pl+Acc+Use/Ped:%>X5jd%> PxC ; !
 +N+Pl+Ill:%>X5jde K ;
 +N+Pl+Ill+Use/Ped:%>X5jdasa%> PxV ; !
 +N+Pl+Loc:%>X5jn K ;
 +N+Pl+Loc+Use/Sub:%>X5js K ; ! !SOUTH
 +N+Pl+Loc+Use/Ped:%>X5jn%> PxC ; !
 +N+Pl+Com:%>X5jgujn K ;
 +N+Pl+Com+Use/Ped:%>X5jd%> PxPlComC ; !
 +N: DenominalAdjsV1Short ;
! +N: DenominalAdjsV2 ; not very plausible
 +N+Der1+Der/Dimin+N+Ess:»X6žin K ;
 +N+Der1+Der/Dimin+N+Pl+Nom:»X6žat K ;
 +N+Der1+Der/Dimin+N+Pl+Nom+Use/Sub:»X6žak K ; !
 +N+Der1+Der/Dimin+N+Pl+Nom+Use/Ped:»X6žijddá%> Px1V ; !
 +N+Der1+Der/Dimin+N+Pl+Gen:»X6žijd K ;
 +N+Der1+Der/Dimin+N+PlGenCmp:»X6žijd R ;
 +N+Der1+Der/Dimin+N+Pl+Acc:»X6žijd K ;
 +N+Der1+Der/Dimin+N+Pl+Ill:»X6žijdda K ;
 +N+Der1+Der/Dimin+N+Pl+Loc:»X6žijn K ;
 +N+Der1+Der/Dimin+N+Pl+Loc+Use/Sub:»X6žijs K ; ! !SOUTH
 +N+Der1+Der/Dimin+N+Pl+Com:»X6žijgujn K ;
! +N+Der1+Der/Dimin+N+Pl+Nom:»X6žijddi%> PxV ; !^P^
 +N+Der1+Der/Dimin+N+Pl+Gen+Use/Ped:»X6žijddi%> PxV ; !
 +N+Der1+Der/Dimin+N+Pl+Acc+Use/Ped:»X6žijddi%> PxV ; !
 +N+Der1+Der/Dimin+N+Pl+Ill+Use/Ped:»X6žijddás%> PxC ; !
 +N+Der1+Der/Dimin+N+Pl+Loc+Use/Ped:»X6žijnni%> PxV ; !
 +N+Der1+Der/Dimin+N+Pl+Com+Use/Ped:»X6žijddi%> PxPlComV1 ; !

LEXICON DIEDUT !like ALBMI but plural only
 +N:%> GOAHTICMP ;
 +N:%> EssV ;
 +N+Pl+Nom:%>X4t K ;
 +N+Pl+Nom+Use/Sub:%>X4k K ; !
 +N:%>X5 GODII- ; ! weak gr dipth simpl
 +N+Pl+Nom+Use/Ped:%>X5jd%> Px1C ; !
 +N+Pl+Gen:%>X5jd9 K ;
 +N+PlGenCmp:%>X5jd R ;
 +N+Pl+Gen+Use/Ped:%>X5jd%> PxC ; !
 +N+Pl+Acc:%>X5jd9 K ;
 +N+Pl+Acc+Use/Ped:%>X5jd%> PxC ; !
 +N+Pl+Ill:%>X5jde K ;
 +N+Pl+Ill+Use/Ped:%>X5jdasa%> PxV ; !
 +N+Pl+Loc:%>X5jn K ;
 +N+Pl+Loc+Use/Sub:%>X5js K ; ! !SOUTH
 +N+Pl+Loc+Use/Ped:%>X5jn%> PxC ; !
 +N+Pl+Com:%>X5jgujn K ;
 +N+Pl+Com+Use/Ped:%>X5jd%> PxPlComC ; !
 +N: DenominalAdjsV1Long ;
! +N: DenominalAdjsV2 ; not very plausible
 +N+Der1+Der/Dimin+N+Ess:»X6žin K ;
 +N+Der1+Der/Dimin+N+Pl+Nom:»X6žat K ;
 +N+Der1+Der/Dimin+N+Pl+Nom+Use/Sub:»X6žak K ; !
 +N+Der1+Der/Dimin+N+Pl+Nom+Use/Ped:»X6žijddá%> Px1V ; !
 +N+Der1+Der/Dimin+N+Pl+Gen:»X6žijd K ;
 +N+Der1+Der/Dimin+N+PlGenCmp:»X6žijd R ;
 +N+Der1+Der/Dimin+N+Pl+Acc:»X6žijd K ;
 +N+Der1+Der/Dimin+N+Pl+Ill:»X6žijdda K ;
 +N+Der1+Der/Dimin+N+Pl+Loc:»X6žijn K ;
 +N+Der1+Der/Dimin+N+Pl+Loc+Use/Sub:»X6žijs K ; ! !SOUTH
 +N+Der1+Der/Dimin+N+Pl+Com:»X6žijgujn K ;
! +N+Der1+Der/Dimin+N+Pl+Nom:»X6žijddi%> PxV ; !^P^
 +N+Der1+Der/Dimin+N+Pl+Gen+Use/Ped:»X6žijddi%> PxV ; !
 +N+Der1+Der/Dimin+N+Pl+Acc+Use/Ped:»X6žijddi%> PxV ; !
 +N+Der1+Der/Dimin+N+Pl+Ill+Use/Ped:»X6žijddás%> PxC ; !
 +N+Der1+Der/Dimin+N+Pl+Loc+Use/Ped:»X6žijnni%> PxV ; !
 +N+Der1+Der/Dimin+N+Pl+Com+Use/Ped:»X6žijddi%> PxPlComV1 ; !


LEXICON BADJOSAT   !Pl. bajus:badjosat
 +N+SgNomCmp:%>X4X7 R ;
 +N+SgNomCmp:%>X8 R ;
 +N+Ess:%>X4in K ;
! +N+Sg+Gen:%>a K ;
! +N+Sg+Gen:%> K ; !SUB
! +N+Sg+Gen:%> PxC ; !^P^
 +N+Pl+Nom:%>X2at K ;
 +N+Pl+Nom+Use/Ped:%>X2ijddá%> Px1V ; !
 +N+Pl+Gen:%>X2ijd K ;
 +N+PlGenCmp:%>X2ijd R ;
 +N+Pl+Acc:%>X2ijd K ;
 +N+Pl+Ill:%>X2ijdda K ;
 +N+Pl+Loc:%>X2ijn K ;
 +N+Pl+Loc+Use/Sub:%>X2ijs K ; ! !SOUTH
 +N+Pl+Com:%>X2ijgujn K ;
 +N+Pl+Gen+Use/Ped:%>X2ijddi%> PxV ; !
 +N+Pl+Acc+Use/Ped:%>X2ijddi%> PxV ; !
 +N+Pl+Ill+Use/Ped:%>X2ijddás%> PxC ; !
 +N+Pl+Loc+Use/Ped:%>X2ijnni%> PxV ; !
 +N+Pl+Com+Use/Ped:%>X2ijddi%> PxPlComV1 ; !
 +N+Der1+Der/Dimin+N+Ess:»X2ažžan K ;
 +N+Der1+Der/Dimin+N+Ess+Use/Ped:»X2ažža%>n%> PxC ; !
 +N+Der1+Der/Dimin+N+Pl+Nom:»X2ažža%>X4t K ;
 +N+Der1+Der/Dimin+N+Pl+Nom+Use/Ped:»X2ažža%>X5jd%> Px1C ; !
 +N+Der1+Der/Dimin+N+Pl+Gen:»X2ažža%>X5jd K ;
 +N+Der1+Der/Dimin+N+PlGenCmp:»X2ažža%>X5jd R ;
 +N+Der1+Der/Dimin+N+Pl+Gen+Use/Ped:»X2ažža%>X5jd%> PxC ; !
 +N+Der1+Der/Dimin+N+Pl+Acc:»X2ažža%>X5jd K ;
 +N+Der1+Der/Dimin+N+Pl+Acc+Use/Ped:»X2ažža%>X5jd%> PxC ; !
 +N+Der1+Der/Dimin+N+Pl+Ill:»X2ažža%>X5jde K ;
 +N+Der1+Der/Dimin+N+Pl+Ill+Use/Ped:»X2ažža%>X5jdasa%> PxV ; !
 +N+Der1+Der/Dimin+N+Pl+Loc:»X2ažža%>X5jn K ;
 +N+Der1+Der/Dimin+N+Pl+Loc+Use/Sub:»X2ažža%>X5js K ; ! !SOUTH
 +N+Der1+Der/Dimin+N+Pl+Loc+Use/Ped:»X2ažža%>X5jn%> PxC ; !
 +N+Der1+Der/Dimin+N+Pl+Com:»X2ažža%>X5jgujn K ;
 +N+Der1+Der/Dimin+N+Pl+Com+Use/Ped:»X2ažža%>X5jd%> PxPlComC ; !
 +N+Der1+Der2+Der/heapmi+A:»X4W4#heapmi%> HEAPMI ;
 +Der1+Der2+Der/heapmi+A+Ess:»X4W4#heapmi%>X1n K ;
 +Der1+Der2+Der/heapmi+A+Ess+Use/Sub:»X4W4#heapmi%>X7n K ; !
 +Der1+Der2+Der/heapmi+A+Ess+Use/Ped:»X4W4#heapmi%>X1n%> PxC ; !
 +Der1+Der2+Der/heapmi+A+Ess+Use/Ped:»X4W4#heapmi%>X7n%> PxC ; !
 +N+Der1+Der2+Der/heapmi+A+Attr:»X4W4#his ATTR ;
! +N+Der1+Der2+Der/heapmi+A:»X4W4#his VUOHTA ; !moved to LEXICON ATTR
 +N:%>X8 GEAHTES ;

LEXICON BADJOSATLONG   !Pl. bajus:badjosat
 +N+SgNomCmp:%>X4 R ;
! +N+SgNomCmp:%>X8 R ;
 +N+Ess:%>X4in K ;
! +N+Sg+Gen:%>a K ;
! +N+Sg+Gen:%> K ; !SUB
! +N+Sg+Gen:%> PxC ; !^P^
 +N+Pl+Nom:%>X2at K ;
 +N+Pl+Nom+Use/Ped:%>X2ijddá%> Px1V ; !
 +N+Pl+Gen:%>X2ijd K ;
 +N+PlGenCmp:%>X2ijd R ;
 +N+Pl+Acc:%>X2ijd K ;
 +N+Pl+Ill:%>X2ijdda K ;
 +N+Pl+Loc:%>X2ijn K ;
 +N+Pl+Loc+Use/Sub:%>X2ijs K ; ! !SOUTH
 +N+Pl+Com:%>X2ijgujn K ;
 +N+Pl+Gen+Use/Ped:%>X2ijddi%> PxV ; !
 +N+Pl+Acc+Use/Ped:%>X2ijddi%> PxV ; !
 +N+Pl+Ill+Use/Ped:%>X2ijddás%> PxC ; !
 +N+Pl+Loc+Use/Ped:%>X2ijnni%> PxV ; !
 +N+Pl+Com+Use/Ped:%>X2ijddi%> PxPlComV1 ; !
 +N+Der1+Der/Dimin+N+Ess:»X2ažžan K ;
 +N+Der1+Der/Dimin+N+Ess+Use/Ped:»X2ažža%>n%> PxC ; !
 +N+Der1+Der/Dimin+N+Pl+Nom:»X2ažža%>X4t K ;
 +N+Der1+Der/Dimin+N+Pl+Nom+Use/Ped:»X2ažža%>X5jd%> Px1C ; !
 +N+Der1+Der/Dimin+N+Pl+Gen:»X2ažža%>X5jd K ;
 +N+Der1+Der/Dimin+N+PlGenCmp:»X2ažža%>X5jd R ;
 +N+Der1+Der/Dimin+N+Pl+Gen+Use/Ped:»X2ažža%>X5jd%> PxC ; !
 +N+Der1+Der/Dimin+N+Pl+Acc:»X2ažža%>X5jd K ;
 +N+Der1+Der/Dimin+N+Pl+Acc+Use/Ped:»X2ažža%>X5jd%> PxC ; !
 +N+Der1+Der/Dimin+N+Pl+Ill:»X2ažža%>X5jde K ;
 +N+Der1+Der/Dimin+N+Pl+Ill+Use/Ped:»X2ažža%>X5jdasa%> PxV ; !
 +N+Der1+Der/Dimin+N+Pl+Loc:»X2ažža%>X5jn K ;
 +N+Der1+Der/Dimin+N+Pl+Loc+Use/Sub:»X2ažža%>X5js K ; ! !SOUTH
 +N+Der1+Der/Dimin+N+Pl+Loc+Use/Ped:»X2ažža%>X5jn%> PxC ; !
 +N+Der1+Der/Dimin+N+Pl+Com:»X2ažža%>X5jgujn K ;
 +N+Der1+Der/Dimin+N+Pl+Com+Use/Ped:»X2ažža%>X5jd%> PxPlComC ; !
 +N+Der1+Der2+Der/heapmi+A:»X4W4#heapmi%> HEAPMI ;
 +Der1+Der2+Der/heapmi+A+Ess:»X4W4#heapmi%>X1n K ;
 +Der1+Der2+Der/heapmi+A+Ess+Use/Sub:»X4W4#heapmi%>X7n K ; !
 +Der1+Der2+Der/heapmi+A+Ess+Use/Ped:»X4W4#heapmi%>X1n%> PxC ; !
 +Der1+Der2+Der/heapmi+A+Ess+Use/Ped:»X4W4#heapmi%>X7n%> PxC ; !
 +N+Der1+Der2+Der/heapmi+A+Attr:»X4W4#his ATTR ;
! +N+Der1+Der2+Der/heapmi+A:»X4W4#his VUOHTA ; !moved to LEXICON VUOHTA
 +N:%>X4 GEAHTES ;



LEXICON ALIMAT   !Pl. alin:alimat
 +N+SgNomCmp:%> R ;
 +N+Ess:%>in K ;
 +N+Pl+Nom:%>at K ;
 +N+Pl+Nom+Use/Ped:%>ijddá%> Px1V ; !
 +N+Pl+Gen:%>ijd K ;
 +N+PlGenCmp:%>ijd R ;
 +N+Pl+Acc:%>ijd K ;
 +N+Pl+Ill:%>ijdda K ;
 +N+Pl+Loc:%>ijn K ;
 +N+Pl+Loc+Use/Sub:%>ijs K ; ! !SOUTH
 +N+Pl+Com:%>ijgujn K ;
 +N+Pl+Gen+Use/Ped:%>ijddi%> PxV ; !
 +N+Pl+Acc+Use/Ped:%>ijddi%> PxV ; !
 +N+Pl+Ill+Use/Ped:%>ijddás%> PxC ; !
 +N+Pl+Loc+Use/Ped:%>ijnni%> PxV ; !
 +N+Pl+Com+Use/Ped:%>ijddi%> PxPlComV1 ; !
 +N+Der1+Der/Dimin+N+Ess:»ažža%>n K ;
 +N+Der1+Der/Dimin+N+Ess+Use/Ped:»ažža%>n%> PxC ; !
 +N+Der1+Der/Dimin+N+Pl+Nom:»ažža%>X4t K ;
 +N+Der1+Der/Dimin+N+Pl+Nom+Use/Ped:»ažža%>X5jd%> Px1C ; !
 +N+Der1+Der/Dimin+N+Pl+Gen:»ažža%>X5jd K ;
 +N+Der1+Der/Dimin+N+PlGenCmp:»ažža%>X5jd R ;
 +N+Der1+Der/Dimin+N+Pl+Gen+Use/Ped:»ažža%>X5jd%> PxC ; !
 +N+Der1+Der/Dimin+N+Pl+Acc:»ažža%>X5jd K ;
 +N+Der1+Der/Dimin+N+Pl+Acc+Use/Ped:»ažža%>X5jd%> PxC ; !
 +N+Der1+Der/Dimin+N+Pl+Ill:»ažža%>X5jde K ;
 +N+Der1+Der/Dimin+N+Pl+Ill+Use/Ped:»ažža%>X5jdasa%> PxV ; !
 +N+Der1+Der/Dimin+N+Pl+Loc:»ažža%>X5jn K ;
 +N+Der1+Der/Dimin+N+Pl+Loc+Use/Sub:»ažža%>X5js K ; ! !SOUTH
 +N+Der1+Der/Dimin+N+Pl+Loc+Use/Ped:»ažža%>X5jn%> PxC ; !
 +N+Der1+Der/Dimin+N+Pl+Com:»ažža%>X5jgujn K ;
 +N+Der1+Der/Dimin+N+Pl+Com+Use/Ped:»ažža%>X5jd%> PxPlComC ; !
 +N+Der1+Der2+Der/heapmi+A:»W4#heapmi%> HEAPMI ;
 +Der1+Der2+Der/heapmi+A+Ess:»W4#heapmi%>X1n K ;
 +Der1+Der2+Der/heapmi+A+Ess+Use/Sub:»W4#heapmi%>X7n K ; !
 +Der1+Der2+Der/heapmi+A+Ess+Use/Ped:»W4#heapmi%>X1n%> PxC ; !
 +Der1+Der2+Der/heapmi+A+Ess+Use/Ped:»W4#heapmi%>X7n%> PxC ; !
 +N+Der1+Der2+Der/heapmi+A+Attr:»W4#his ATTR ;
! +N+Der1+Der2+Der/heapmi+A:»W4#his VUOHTA ; !moved to LEXICON VUOHTA
 +N: GEAHTES ;


LEXICON CEAKCAGAT !Like seamu but plural only
 +N+SgNomCmp:%>X4X7 R ;
 +N+Ess:%>X4n K ;
 +N+Ess+Use/Ped:%>X4n%> PxC ; !
 +N+SgNomCmp:%>X8 R ;
 +N+Pl+Nom:%>X2at K ;
 +N+Pl+Nom+Use/Ped:%>X2ijddá%> Px1V ; !
 +N+Pl+Gen:%>X2ijd K ;
 +N+PlGenCmp:%>X2ijd R ;
 +N+Pl+Acc:%>X2ijd K ;
 +N+Pl+Ill:%>X2ijdda K ;
 +N+Pl+Loc:%>X2ijn K ;
 +N+Pl+Loc+Use/Sub:%>X2ijs K ; ! !SOUTH
 +N+Pl+Com:%>X2ijgujn K ;
! +N+Pl+Nom:%>X2ijddi%> PxV ; !^P^
 +N+Pl+Gen+Use/Ped:%>X2ijddi%> PxV ; !
 +N+Pl+Acc+Use/Ped:%>X2ijddi%> PxV ; !
 +N+Pl+Ill+Use/Ped:%>X2ijddás%> PxC ; !
 +N+Pl+Loc+Use/Ped:%>X2ijnni%> PxV ; !
 +N+Pl+Com+Use/Ped:%>X2ijddi%> PxPlComV1 ; !
 +N+Der1+Der/Dimin+N+Ess:»X2ažža%>n K ;
 +N+Der1+Der/Dimin+N+Ess+Use/Ped:»X2ažža%>n%> PxC ; !
 +N+Der1+Der/Dimin+N+Pl+Nom:»X2ažža%>X4t K ;
 +N+Der1+Der/Dimin+N+Pl+Nom+Use/Ped:»X2ažža%>X5jd%> Px1C ; !
 +N+Der1+Der/Dimin+N+Pl+Gen:»X2ažža%>X5jd K ;
 +N+Der1+Der/Dimin+N+PlGenCmp:»X2ažža%>X5jd R ;
 +N+Der1+Der/Dimin+N+Pl+Gen+Use/Ped:»X2ažža%>X5jd%> PxC ; !
 +N+Der1+Der/Dimin+N+Pl+Acc:»X2ažža%>X5jd K ;
 +N+Der1+Der/Dimin+N+Pl+Acc+Use/Ped:»X2ažža%>X5jd%> PxC ; !
 +N+Der1+Der/Dimin+N+Pl+Ill:»X2ažža%>X5jde K ;
 +N+Der1+Der/Dimin+N+Pl+Ill+Use/Ped:»X2ažža%>X5jdasa%> PxV ; !
 +N+Der1+Der/Dimin+N+Pl+Loc:»X2ažža%>X5jn K ;
 +N+Der1+Der/Dimin+N+Pl+Loc+Use/Sub:»X2ažža%>X5js K ; ! !SOUTH
 +N+Der1+Der/Dimin+N+Pl+Loc+Use/Ped:»X2ažža%>X5jn%> PxC ; !
 +N+Der1+Der/Dimin+N+Pl+Com:»X2ažža%>X5jgujn K ;
 +N+Der1+Der/Dimin+N+Pl+Com+Use/Ped:»X2ažža%>X5jd%> PxPlComC ; !
 +N: DenominalAdjsV1 ;

LEXICON BORALMASAT !like JOHTOLAT but plural only
 +N+SgNomCmp:%> R ;
!+N+Sg+Gen:a%>X4 K ;
! +N+SgGenCmp:a%>X4 R ;	!Note! Same entry under GOADE-
! +N+Sg+Gen:a%>X4 Px3V ; !^P^
 +N+Ess:a%>n K ;
 +N+Ess:a%>n%> PxC ;
 +N:a DenominalAdjsV1 ;
! +N:a DenominalAdjsV2 ;		!not very plausible
 +N+Pl+Nom:a%>X4t K ;
 +N+Pl+Nom+Use/Ped:a%>X5jd%> Px1C ; !
 +N+Pl+Gen:a%>X5jd K ;
 +N+PlGenCmp:a%>X5jd R ;
 +N+Pl+Gen+Use/Ped:a%>X5jd%> PxC ; !
 +N+Pl+Acc:a%>X5jd K ;
 +N+Pl+Acc+Use/Ped:a%>X5jd%> PxC ; !
 +N+Pl+Ill:a%>X5jde K ;
 +N+Pl+Ill+Use/Ped:a%>X5jdasa%> PxV ; !
 +N+Pl+Loc:a%>X5jn K ;
 +N+Pl+Loc+Use/Sub:a%>X5js K ; ! !SOUTH
 +N+Pl+Loc+Use/Ped:a%>X5jn%> PxC ; !
 +N+Pl+Com:a%>X5jgujn K ;
 +N+Pl+Com+Use/Ped:a%>X5jd%> PxPlComC ; !
 +N+Der1+Der/Dimin+N+Ess:a»X6žin K ;
 +N+Der1+Der/Dimin+N+Pl+Nom:a»X6žat K ;
 +N+Der1+Der/Dimin+N+Pl+Nom+Use/Ped:a»X6žijddá%> Px1V ; !
 +N+Der1+Der/Dimin+N+Pl+Gen:a»X6žijd K ;
 +N+Der1+Der/Dimin+N+PlGenCmp:a»X6žijd R ;
 +N+Der1+Der/Dimin+N+Pl+Acc:a»X6žijd K ;
 +N+Der1+Der/Dimin+N+Pl+Ill:a»X6žijdda K ;
 +N+Der1+Der/Dimin+N+Pl+Loc:a»X6žijn K ;
 +N+Der1+Der/Dimin+N+Pl+Loc+Use/Sub:a»X6žijs K ; ! !SOUTH
 +N+Der1+Der/Dimin+N+Pl+Com:a»X6žijgujn K ;
!+N+Der1+Der/Dimin+N+Pl+Nom:a»X6žijddi%> PxV ; !^P^
 +N+Der1+Der/Dimin+N+Pl+Gen+Use/Ped:a»X6žijddi%> PxV ; !
 +N+Der1+Der/Dimin+N+Pl+Acc+Use/Ped:a»X6žijddi%> PxV ; !
 +N+Der1+Der/Dimin+N+Pl+Ill+Use/Ped:a»X6žijddás%> PxC ; !
 +N+Der1+Der/Dimin+N+Pl+Loc+Use/Ped:a»X6žijnni%> PxV ; !
 +N+Der1+Der/Dimin+N+Pl+Com+Use/Ped:a»X6žijddi%> PxPlComV1 ; !

LEXICON DURVAT !like LASIS but pl. only
 +N+SgNomCmp:%>X4X7 R ;
 +N+Ess:%>X4in K ;
 +N+Pl+Nom:%>Y5t K ;
 +N+Pl+Gen:%>Y5jd K ;
 +N+PlGenCmp:%>Y5jd R ;
 +N+Pl+Nom+Use/Ped:%>Y5jd%> Px1C ; !
 +N+Pl+Gen+Use/Ped:%>Y5jd%> PxC ; !
 +N+Pl+Acc:%>Y5jd K ;
 +N+Pl+Acc+Use/Ped:%>Y5jd%> PxC ; !
 +N+Pl+Ill:%>Y5jde K ;
 +N+Pl+Ill+Use/Ped:%>Y5jdasa%> PxV ; !
 +N+Pl+Loc:%>Y5jn K ;
 +N+Pl+Loc+Use/Sub:%>Y5js K ; ! !SOUTH
 +N+Pl+Loc+Use/Ped:%>Y5jn%> PxC ; !
 +N+Pl+Com:%>Y5jgujn K ;
 +N+Pl+Com+Use/Ped:%>Y5jd%> PxPlComC ; !
 +N+Der1+Der/Dimin+N+Ess:»Y5žin K ;
 +N+Der1+Der/Dimin+N+Pl+Nom:»Y5žat K ;
 +N+Der1+Der/Dimin+N+Pl+Nom:»Y5žat K ;
 +N+Der1+Der/Dimin+N+Pl+Nom+Use/Ped:»Y5žijddá%> Px1V ; !
 +N+Der1+Der/Dimin+N+Pl+Gen:»Y5žijd K ;
 +N+Der1+Der/Dimin+N+PlGenCmp:»Y5žijd R ;
 +N+Der1+Der/Dimin+N+Pl+Acc:»Y5žijd K ;
 +N+Der1+Der/Dimin+N+Pl+Ill:»Y5žijdda K ;
 +N+Der1+Der/Dimin+N+Pl+Loc:»Y5žijn K ;
 +N+Der1+Der/Dimin+N+Pl+Loc+Use/Sub:»Y5žijs K ; ! !SOUTH
 +N+Der1+Der/Dimin+N+Pl+Com:»Y5žijgujn K ;
!+N+Der1+Der/Dimin+N+Pl+Nom:»Y5žijddi%> PxV ; !^P^
 +N+Der1+Der/Dimin+N+Pl+Gen+Use/Ped:»Y5žijddi%> PxV ; !
 +N+Der1+Der/Dimin+N+Pl+Acc+Use/Ped:»Y5žijddi%> PxV ; !
 +N+Der1+Der/Dimin+N+Pl+Ill+Use/Ped:»Y5žijddás%> PxC ; !
 +N+Der1+Der/Dimin+N+Pl+Loc+Use/Ped:»Y5žijnni%> PxV ; !
 +N+Der1+Der/Dimin+N+Pl+Com+Use/Ped:»Y5žijddi%> PxPlComV1 ; !
 +N: DenominalAdjsV1 ;

LEXICON GIRKOSADDOT !LIKE SATTU but pl, only
 +N+Pl+Nom:%>Y5t K ;
 +N+Pl+Nom+Use/Ped:%>Y6jd%> Px1C ; !
 +N+Pl+Gen:%>Y6jd K ;
 +N+PlGenCmp:%>Y6jd R ;
 +N+Pl+Gen+Use/Ped:%>Y6jd%> PxC ; !
 +N+Pl+Acc:%>Y6jd K ;
 +N+Pl+Acc+Use/Ped:%>Y6jd%> PxC ; !
 +N+Pl+Ill:%>Y6jde K ;
 +N+Pl+Ill+Use/Ped:%>Y6jdasa%> PxV ; !
 +N+Pl+Loc:%>Y6jn K ;
 +N+Pl+Loc+Use/Sub:%>Y6js K ; ! !SOUTH
 +N+Pl+Loc+Use/Ped:%>Y6jn%> PxC ; !
 +N+Pl+Com:%>Y6jgujn K ;
 +N+Pl+Com+Use/Ped:%>Y6jd%> PxPlComC ; !
 +N+SgNomCmp:%>X4X7 R ;
 +N+Ess:%>X4n K ;
 +N+Ess+Use/Ped:%>X4n%> PxC ; !
 +N: DenominalAdjsV1 ;
 +N+Der1+Der/Dimin+N+Ess:»Y5žin K ;
 +N+Der1+Der/Dimin+N+Pl+Nom:»Y5žat K ;
 +N+Der1+Der/Dimin+N+Pl+Nom:»Y5žat K ;
 +N+Der1+Der/Dimin+N+Pl+Nom+Use/Ped:»Y5žijddá%> Px1V ; !
 +N+Der1+Der/Dimin+N+Pl+Gen:»Y5žijd K ;
 +N+Der1+Der/Dimin+N+PlGenCmp:»Y5žijd R ;
 +N+Der1+Der/Dimin+N+Pl+Acc:»Y5žijd K ;
 +N+Der1+Der/Dimin+N+Pl+Ill:»Y5žijdda K ;
 +N+Der1+Der/Dimin+N+Pl+Loc:»Y5žijn K ;
 +N+Der1+Der/Dimin+N+Pl+Loc+Use/Sub:»Y5žijs K ; ! !SOUTH
 +N+Der1+Der/Dimin+N+Pl+Com:»Y5žijgujn K ;
!+N+Der1+Der/Dimin+N+Pl+Nom:»Y5žijddi%> PxV ; !^P^
 +N+Der1+Der/Dimin+N+Pl+Gen+Use/Ped:»Y5žijddi%> PxV ; !
 +N+Der1+Der/Dimin+N+Pl+Acc+Use/Ped:»Y5žijddi%> PxV ; !
 +N+Der1+Der/Dimin+N+Pl+Ill+Use/Ped:»Y5žijddás%> PxC ; !
 +N+Der1+Der/Dimin+N+Pl+Loc+Use/Ped:»Y5žijnni%> PxV ; !
 +N+Der1+Der/Dimin+N+Pl+Com+Use/Ped:»Y5žijddi%> PxPlComV1 ; !

LEXICON VUOIGNAHAT   !Like DAIVVAS but only Pl. vuoiŋŋaš:vuoigŋahat
 +N+SgNomCmp:š%>X4X7 R ;
 +N+SgNomCmp:š%>X8 R ;
 +N+Ess:%>X4šin K ;
 +N+Pl+Nom:h%>X2at K ;
 +N+Pl+Nom+Use/Ped:h%>X2ijddá%> Px1V ; !
 +N+Pl+Gen:h%>X2ijd K ;
 +N+PlGenCmp:h%>X2ijd R ;
 +N+Pl+Acc:h%>X2ijd K ;
 +N+Pl+Ill:h%>X2ijdda K ;
 +N+Pl+Loc:h%>X2ijn K ;
 +N+Pl+Loc+Use/Sub:h%>X2ijs K ; ! !SOUTH
 +N+Pl+Com:h%>X2ijgujn K ;
 +N+Pl+Gen+Use/Ped:h%>X2ijddi%> PxV ; !
 +N+Pl+Acc+Use/Ped:h%>X2ijddi%> PxV ; !
 +N+Pl+Ill+Use/Ped:h%>X2ijddás%> PxC ; !
 +N+Pl+Loc+Use/Ped:h%>X2ijnni%> PxV ; !
 +N+Pl+Com+Use/Ped:h%>X2ijddi%> PxPlComV1 ; !
 +N+Der1+Der/Dimin+N+Ess:h»X2ažža%>n K ;
 +N+Der1+Der/Dimin+N+Ess+Use/Ped:h»X2ažža%>n%> PxC ; !
 +N+Der1+Der/Dimin+N+Pl+Nom:h»X2ažža%>X4t K ;
 +N+Der1+Der/Dimin+N+Pl+Nom+Use/Ped:h»X2ažža%>X5jd%> Px1C ; !
 +N+Der1+Der/Dimin+N+Pl+Gen:h»X2ažža%>X5jd K ;
 +N+Der1+Der/Dimin+N+PlGenCmp:h»X2ažža%>X5jd R ;
 +N+Der1+Der/Dimin+N+Pl+Gen+Use/Ped:h»X2ažža%>X5jd%> PxC ; !
 +N+Der1+Der/Dimin+N+Pl+Acc:h»X2ažža%>X5jd K ;
 +N+Der1+Der/Dimin+N+Pl+Acc+Use/Ped:h»X2ažža%>X5jd%> PxC ; !
 +N+Der1+Der/Dimin+N+Pl+Ill:h»X2ažža%>X5jde K ;
 +N+Der1+Der/Dimin+N+Pl+Ill+Use/Ped:h»X2ažža%>X5jdasa%> PxV ; !
 +N+Der1+Der/Dimin+N+Pl+Loc:h»X2ažža%>X5jn K ;
 +N+Der1+Der/Dimin+N+Pl+Loc+Use/Sub:h»X2ažža%>X5js K ; ! !SOUTH
 +N+Der1+Der/Dimin+N+Pl+Loc+Use/Ped:h»X2ažža%>X5jn%> PxC ; !
 +N+Der1+Der/Dimin+N+Pl+Com:h»X2ažža%>X5jgujn K ;
 +N+Der1+Der/Dimin+N+Pl+Com+Use/Ped:h»X2ažža%>X5jd%> PxPlComC ; !
 +N+Der1+Der2+Der/heapmi+A:š»X4W4#heapmi%> HEAPMI ;
 +Der1+Der2+Der/heapmi+A+Ess:š»X4W4#heapmi%>X1n K ;
 +Der1+Der2+Der/heapmi+A+Ess+Use/Sub:š»X4W4#heapmi%>X7n K ; !
 +Der1+Der2+Der/heapmi+A+Ess+Use/Ped:š»X4W4#heapmi%>X1n%> PxC ; !
 +Der1+Der2+Der/heapmi+A+Ess+Use/Ped:š»X4W4#heapmi%>X7n%> PxC ; !
 +N+Der1+Der2+Der/heapmi+A+Attr:š»X4W4#his ATTR ;
! +N+Der1+Der2+Der/heapmi+A:š»X4W4#his VUOHTA ; !moved to LEXICON VUOHTA
 +N:š%>X8 GEAHTES ;



LEXICON FIRSTCOMPOUND  ! This lexicon for errors only
 +N+Cmpnd:%> # ;         ! they are of the isolated vuođđo skuvlla type.
 +N+Sg+Nom:%> # ;





! Lexica for adjectives
! ---------------------


! Bisyllabic adjectives
! - - - - - - - - - - -



LEXICON BUORRE ! For this adj only
! Positive
 +A:%>X7 NomV "good A" ;
 +A:%>X1 EssV "good A" ;
 +A:%>X7 EssV ;
 +A:%>   GOAHTI-OBL "good A" ;
 +A+Sg+Nom+Use/Ped:%> Px3V ; !
 +A+Sg+Gen+Use/Ped:%>X8 Px3V ; !
 +A+Pl+Nom+Use/Ped:%>X5jd%> Px1C ; !
 +A: VUOHTA ;         ! ... to A > N -vuohta derivation

! Comparative and superlative
 +A+Comp:%>X8b BUStem ;
 +A+Superl:%>X8muss BUOREMUS ;

! Derivation and compounding
! +A+Der1+Der2+Der/lágan:»X4lágan LAGAN ;
! +A+Der1+Der2+Der/lágan:»X7lágan LAGAN ;
 +A#:»X7# NAMAT ; ! comp-only adj. Here since buorre has no Attr
 +A#+Use/Circ:»X7# ALIT ;  ! both comp and independent adj. Here for ditto reason. !

LEXICON BUOROT !SUB, Southern dialect

 +A+Comp+Sg+Nom+Use/Sub:%>buorot K ; !
 +A+Comp+Sg+Acc+Use/Sub:%>buorot K ; !
 +A+Comp+Sg+Gen+Use/Sub:%>buorot K ; !
 +A+Comp+Attr+Use/Sub:%>buorot K ;   !


LEXICON ALKI ! Bisyll V-Adj, -es-Attr, no WeG.
 +A+Attr:%>W2s ATTR ;
 +A:%> LAIKI0 ;
 +A:%> BU/MUS ; ! no CG in comparative?
 +A: VUOHTA ;         ! ... to A > N -vuohta derivation

LEXICON SEARRA !Bisyll. V-Adj's with s-Attr in WeG.
 +A+Attr:%>W1s ATTR ;
 +A:%> LAIKI0 ;
 +A:%>X4 BU/MUS ;
 +A: VUOHTA ;         ! ... to A > N -vuohta derivation

LEXICON HOHPI !Bisyll. V-Adj's with s-Attr. in WeG & Adv.
 +A+Attr:%>X4s ATTR ; ! X4 => WeG, not W1 => no vow ch
 +A:%> LAIKI0 ;
 +A:%>X4 BU/MUS ;
 +A:%> ADVV ;
 +A: VUOHTA ;         ! ... to A > N -vuohta derivation

LEXICON LAIKI !Bisyll. V-Adj's with es-Attr. in WeG & Adv.
 +A+Attr:%>W1s ATTR ;
 +A:%> LAIKI0 ;
 +A:%>X4 BU/MUS ;
 +A:%> ADVV ;
 +A: VUOHTA ;         ! ... to A > N -vuohta derivation

LEXICON LODJI !bisyll V-Adj with -es and -is Attr in WeG
 +A+Attr:%>X4s ATTR ; ! #lojis
 +A+Attr:%>W1s ATTR ; ! #lojes
 +A:%> LAIKI0 ;
 +A:%>X4 BU/MUS ;
 +A:%> ADVV ;
 +A: VUOHTA ;         ! ... to A > N -vuohta derivation
! LODJI combines HOHPI and LAIKI. Hohpi now redirected here

!LEXICON VEADDJI ! bisyll, s Attr, no CG
!K ; ne, det er JUHKKIS som er riktig leksikon.

LEXICON JUHKKIS !Bisyll. V-Adj. with s-Attr; no Adv.
 +A+Attr:%>s ATTR ;
 +A:%> LAIKI0 ;
! +A:%>X4 BU/MUS ; !no comparatives for these

LEXICON HAHTTI !Bisyll. V-Adj. no Adv.
 +A+Attr:%> ATTR ;
 +A:%> LAIKI0 ;
! +A:%>X4 BU/MUS ; !no comparatives for these


LEXICON NUORRA !Bisyll. V-Adj. w/CG, w/o Sep. Attr; no Adv.
 +A+Attr:%> ATTR ;
 +A:%> LAIKI0 ;
 +A:%>X4 BU/MUS ;

LEXICON RIEKTA ! Bisyll adj w/o obl sg forms, WeG Attr
 +A+Attr:a%> ATTR ;     ! riekta
 +A+Attr:e%>X4s ATTR ;  ! rievttes
 +A+Attr:e%>X9s ATTR ;  ! rivttes
 +A+Attr+Sg+Nom:a%> K ; ! riekta
 +A+Sg+Nom:a%> K ;
 +A+Ess:a%>n K ;
 +A:ás%> EABBO/EAMOS ;
 +A+Use/Sub:as%> EABBO/EAMOS ; !
 +A:a%>X4 BU/MUS ;
 +A:a%> ADVV ;
 +A+Sg+Nom+Use/Ped:a%> PxV ; !
 +A+Ess+Use/Ped:a%>n%> PxC ; !
 +A:a  VUOHTA ;         ! ... to A > N -vuohta derivation



LEXICON VIELG ! adj with -es -attrib. (cns final adj)
 +A+Attr:e%>Y9s ATTR ;
 +A:ad VIELGAT ;

LEXICON VIELGAT
 :%> EABBO/EAMOS ;
 :%> GAPPUS- ;
 :%> GAPPUS0 ;
 +SgNomCmp#:»X7# NAMAT ;
! GARRAS- ; ! GAPPUS- instead

LEXICON CAHKK
! Double set of attr forms here
 +A+Attr:ad%>is ATTR ;
 +A+Attr:e%>Y9s ATTR ;
 :ad JOHTIL ;

LEXICON JALGAT
 +A+Attr:%>a ATTR ;
 VIELG ;

LEXICON UHCC
 +A+Attr:a%>W1 ATTR ;
 +A:i%> LAIKI0 ;
 +A:i%>X4 BU/MUS ;


LEXICON JEAGOHEAPMI
 +A+Attr:%>is ATTR ;
 +A+Sg+Nom+Use/Sub:%>in K ; !
 +A+Pl+Nom:%>eame%>t K ; ! parallel form, -it also poss.
 +A+Comp+Sg+Nom:%>at K ;   ! parallel form
 +A:%>eapmi%> HEAPMI ;
 +A+Use/Sub:%>eapme7%> HEAPMI ; !
 +A+Ess:%>eapmi%>X1n K ;
 +A+Ess+Use/Sub:%>eapmi%>X7n K ; !
 +A+Ess+Use/Ped:%>eapmi%>X1n%> PxC ; !
 +A+Ess+Use/Ped:%>eapmi%>X7n%> PxC ; !
 +A+Sg+Nom+PxSg3+Use/Ped:%>eapme%>s K ; ! !parallel form
 +A+Sg+Gen:%>eame%> R ;
 +A+Sg+Gen:%>eami%> R ;
 +A+Pl+Gen:%>emi%>jd R ;
 +A+Sg+Gen+PxSg3+Use/Ped:%>eame%>s K ; !  !parallel form
 +A+Sg+Acc+PxSg3+Use/Ped:%>eame%>s K ; !  !parallel form
 +A:%> EABBO/EAMOS ;
! +A:%>is VUOHTA ; !moved to LEXICON VUOHTA
 +A+Der1+Der2+Der/huvva+V+IV:»uvva%> BOAHTIINCH ;
 +A+Der1+Der/huhtti+V+TV:»uhtti%> DIEHTIStem ;

LEXICON OATNI !only this adj
 +A:%> LAIKI0 ;
 +A:%>X4 BU/MUS ;
 +A:%> ADVV ;


! Consonant-final even-syllabic adjectives
! - - - - - - - - - - - - - - - - - - - -

LEXICON ISSORAS ! issoras and certain as-adj. also derivations, final -s
 +A:%> EABBO/EAMOS_CONT ;
 +A+Use/Sub: VUOHTA ; ! = issorvuohta
 :ass DEARVVASLAS ;

LEXICON DABALAS ! -laš adjectives with short Adv/Comp forms
 +A+Dial/%-GG:%> EABBO/EAMOS_CONT ; ! 
 +Dial/%-KJ:ažž DEARVVASLAS ; ! 

LEXICON DEARVVASLAS ! -laš adjectives without short Adv/Comp forms.
 +A+Attr:%> ATTR ;
 +A: JOHTOLAT0 ;
 +A: VUOHTA ;
 +A:a%> ISSORASSA- ;
! word dearvvaslaš/dearvvašlaš not directed here, but to DABALAS
 
LEXICON STUORIBUS ! -buš comparatives
 +A+Comp+Attr:%> K ;
 +A+Comp: JOHTOLAT0 ;
 +A+Comp+Use/Sub: VUOHTA ; !
 +A+Comp+Ess:a%>n K ;
 +A+Comp:a%> EABBUCASE2 ;

! word dearvvaslaš/dearvvašlaš not directed here, but to DABALAS

LEXICON ASEHAS
 +A+Attr:%>is ATTR ;
 +A:%> EABBO/EAMOS_CONT ;
 +A:%>is VUOHTA ; !
 +A:ažž JOHTOLAT0 ;
 +A:ažža%> ISSORASSA- ;

LEXICON UNOHAS  ! for this word only
 +A+Attr:%>is ATTR ;
 +A:%> EABBO/EAMOS_CONT ;
 +A:is VUOHTA ; !moved to LEXICON VUOHTA
 +A:as JOHTOLAT0 ;
 +A:assa%> ISSORASSA- ;

LEXICON IPMAHA !Tris. Gradating C-adj:s, The Troms declension: imaš:ipmaha, gáđaš:gáhtaha
 +A:š%>X4 MALIS0 ;
 +A:š%>X4 R ;
 +A+Sg+Nom+Use/Ped:h%>X2 PxC ; !
 +A+Sg+Gen:h%>X2a K ;
 +A+Sg+Gen+Use/Sub:h%>X2 K ; !
 +A+SgGenCmp:h%>X2a R ; !compound also for these
 +A+SgGenCmp+Use/Sub:h%>X2 R ; ! !compound also for these
 +A+Sg+Gen+Use/Ped:h%>X2 PxC ; !
 +A+Sg+Acc:h%>X2a K ;
 +A+Sg+Acc+Use/Sub:h%>X2 K ; !
 +A+Sg+Acc+Use/Ped:h%>X2 PxC ; !
 +A+Pl+Nom:h%>X2at K ;
 +A+Pl+Nom+Use/Sub:h%>X2ak K ; !
 +A+Sg+Ill+Use/Ped:h%>X2asa%> PxV ; !
 +A+Pl+Nom+Use/Ped:h%>X2ijddá%> Px1V ; !
 +A:h%>X2i MALLASI-/NUORABU- ;
 +A:h%>X2 EABBO/EAMOS_CONT ;






! Trisyllabic adjectives
! - - - - - - - - - - -

LEXICON MEAHTTUS ! meahttun-adj. with comp. and superl. forms -seabbo, -seamos etc.
 +A+Attr:n%> ATTR ;
 +A:s%> EABBO/EAMOS ;
 +A:m%> ADVC ; !Adverb form -meahttumit
 +A:m%> GAPPUS0 ;   ! NE and vuohta
 +A+Sg+Gen:m%>a K ; ! Stem vowel -a-, no short genitive
 +A+Sg+Gen:m%>a R ; ! Stem vowel -a-, no short genitive
 +A+Sg+Acc:m%>a K ;
 +A+Pl+Nom:m%>at K ;
 +A:m%>i MALLASI-/NUORABU- ;  ! obl
 +A+Sg+Nom+Use/Ped:m%> PxC ; !
 +A+Sg+Gen+Use/Ped:m%> PxC ; !
 +A+Sg+Acc+Use/Ped:m%> PxC ; !
 +A+Sg+Ill+Use/Ped:m%>asa%> PxV ; !
 +A+Sg+Gen:m%> K ;
 +A+Sg+Acc:m%> K ;
 +A+Pl+Nom+Use/Ped:m%>iiddá%> Px1V ; !
 +A+Pl+Nom:m%>at VUOHTA ;

LEXICON BEAKKAN !Trisyll. Non-gradating C-Adj. without Separate Attr.
 +A+Attr:%> ATTR ;
 +A:%> EABBO/EAMOS ;
 +A:%> GAPPUS0 ;   ! NE and vuohta
 +A+Sg+Gen:%>a K ; ! Stem vowel -a-, no short genitive
 +A+Sg+Acc:%>a K ;
 +A+Pl+Nom:%>at K ;
 +A:%>i MALLASI-/NUORABU- ;  ! obl
! +A:%> GAPPUS- ;
! +A:%> GARRAS- ; ! id to GAPPUS0
 +A+Sg+Nom+Use/Ped:%> PxC ; !
 +A+Sg+Gen+Use/Ped:%> PxC ; !
 +A+Sg+Acc+Use/Ped:%> PxC ; !
 +A+Sg+Ill+Use/Ped:%>asa%> PxV ; !
 +A+Sg+Gen+Use/NG:%> K ; ! 
 +A+Sg+Acc:%> K ;
 +A+Pl+Nom+Use/Ped:%>iiddá%> Px1V ; !
 +A+Pl+Nom:%>at VUOHTA ;

LEXICON JOHTIL !Trisyll. Non-gradating C-Adj. with is-Attr.
 +A+Attr:%>is ATTR ;
 +A:%> EABBO/EAMOS ;
 +A:%> GAPPUS0 ;    ! NE and vuohta
 +A:%> GAPPUS- ;    ! leads to MALLAS- and then to MALLASI-/NUORABU-
                  ! Has stem vowel -a- but also short genitive

LEXICON GUOHCA !Trisyll. Gradating V-Adj., no sep. Attr.
 +A+Attr:%>X4 ATTR ;
 +A:%> EABBO/EAMOS ;
 +A:%>X2 MALLAS- ;
 +A:%>X4 BOAZU-NE ;


LEXICON GARAS !Trisyll. Gradating C-Adj. with Bisyll. a-Attr. and final s
 +A+Attr:%> ATTR ;
 +A:s%>X2 EABBO/EAMOS ;
 +A:s%>X2 GAPPUS- ;
 +A:s%>X4 GAPPUS0 ;

LEXICON LINIS !Trisyll. Gradating C-Adj. with Bisyll. a-Attr. and final s
 +A+Attr:a%> ATTR ;
 +A:ás%>X2 EABBO/EAMOS ;
 +A:ás%>X2 GAPPUS- ;
 +A:is%>X4 GAPPUS0 ;

LEXICON SUVRRIS  !Trisyll. Gradating C-Adj. with Bisyll. weak grade a-Attr. and final s
 +A+Attr:a%>X4 ATTR ;
 +A+Der2+Der/at+Adv:ás%>X2it K ;
 +A:ás%>X2 EABBO/EAMOS_CONT ;
 +A:is%>X4 GAPPUS0 ; ! Nom and Ess
 +A:ás%>X2 GAPPUS- ;

LEXICON NANUS  !Trisyll. Gradating C-Adj. with Bisyll. weak grade u-Attr. and final s
 +A+Attr:%>X4 ATTR ;
 +A+Der2+Der/at+Adv:s%>X2it K ;
 +A:s%>X2 EABBO/EAMOS_CONT ;
 +A:s%>X4 GAPPUS0 ; ! Nom and Ess
 +A:s%>X2 GAPPUS- ;

LEXICON LOSSAT !Trisyll. Gradating C-Adj. with Bisyll. a-Attr. and final t
 +A+Attr:a%> ATTR ;
 +A:ad%>X2 EABBO/EAMOS ;
 +A+Comp+Sg+Nom:i%>X4b K ;
 +A+Comp+Attr:i%>X4b ATTRCONT ;
 +A+Comp+Sg+Gen:i%>X4bu K ;
 +A+Comp+Sg+Gen+Use/Sub:i%>X4b K ; !
 +A+Comp+Sg+Acc:i%>X4bu K ;
 +A+Comp+Sg+Acc+Use/Sub:i%>X4b K ; !
 +A+Comp+Pl+Nom:i%>X4but K ;
 +A+Comp+Ess:i%>X4bun K ;
 +A+Comp+Der1+Der/Dimin+A+Attr:i»X4buš%> ATTRCONT ;
 +A+Comp+Der1+Der/Dimin+A:i»X4bužž JOHTOLAT0 ;
 +A+Comp+Der1+Der/Dimin+A:i»X4bužža%> BUOREMUSSA- ;
 +A+Comp:i%>X4bu MALLASI-/NUORABU- ;
! +A+Comp+Sg+Nom:i%>X4bu%> PxSgV ; !^P^
! +A+Comp+Sg+Gen:i%>X4bu%> PxSgV ; !^P^
! +A+Comp+Sg+Acc:i%>X4bu%> PxSgV ; !^P^
 +A+Comp+Sg+Nom+Use/Ped:i%>X4bu%> Px1V ; !
 +A+Comp+Sg+Nom+Use/Ped:i%>X4bu%> Px2V ; !
 +A+Comp+Sg+Nom+Use/Ped:i%>X4bu%> Px3V ; !
 +A+Comp+Sg+Gen+Use/Ped:i%>X4bu%> Px1V ; !
 +A+Comp+Sg+Gen+Use/Ped:i%>X4bu%> Px2V ; !
 +A+Comp+Sg+Gen+Use/Ped:i%>X4bu%> Px3V ; !
 +A+Comp+Sg+Acc+Use/Ped:i%>X4bu%> Px1V ; !
 +A+Comp+Sg+Acc+Use/Ped:i%>X4bu%> Px2V ; !
 +A+Comp+Sg+Acc+Use/Ped:i%>X4bu%> Px3V ; !
 +A+Comp+Sg+Ill+Use/Ped:i%>X4busa%> PxV ; !
 +A+Comp+Pl+Nom+Use/Ped:i%>X4buiddá%> Px1V ; !
! +A+Superl:i%>X4muss BUOREMUS ; !Replaced to avoid adverb losimusat etc.
 +A+Superl+Attr:i%>X4mus%> K ; ! Attributive superlatives
 +A+Superl:i%>X4muss JOHTOLAT0 ;
! +A+Superl:i%>X4mus VUOHTA ; !XXX Really?
 +A+Superl+Ess:i%>X4mussa%>n K ;
 +A+Superl+Der2+Der/at+Adv:%>ad%>epmos%>it K ;
 +A+Superl+Der2+Der/at+Adv:%>ad%>amos%>it K ;
 +A+Superl+Sg+Nom+Use/Ped:i%>X4mussa%> PxV ; !
 +A+Superl+Ess+Use/Ped:i%>X4mussa%>n%> PxC ; !
 +A+Superl:i%>X4mussa%> EABBUCASE2 ;
 +A:ad%>X2 GAPPUS- ;
 +A:ad%> GAPPUS0 ;
 +A+Superl+Der2+Der/at+Adv:i%>X4musat K ;
 +A+Comp+Der2+Der/at+Adv:i%>X4but K ;


LEXICON CAVGAT !Trisyll. Gradating C-Adj. with Bisyll. a/es-Attr. and final t, both -but and -eappot comparatives
 +A+Attr:a%> ATTR ;
 +A+Attr:e%>Y9s ATTR ;
 +A:ad%>X2 EABBO/EAMOS ;
! +A:ga%> BU/MUS ; causes adv čavggat, replaced by next two:
 +A+Comp:ga%>b BUStem ;
 +A+Superl:ga%>muss BUOREMUS ;
 +A:ad%>X2 GAPPUS- ;
 +A:ad%> GAPPUS0 ;

LEXICON CIENAL !Trisyll. Gradating C-Adj. with Strong Grade is-Attr.
 +A+Attr:%>X2is ATTR ;
 +A:%>X2 EABBO/EAMOS ;
 +A:%>X2 GAPPUS- ;
 +A:%>X4 GAPPUS0 ;
! +A:%>X2 GARRAS- ; ! GARRAS- removed
! +A:%>X4 GARAS0 ; ! GARAS0 removed

LEXICON NJUORAS !Trisyll. Gradating C-Adj., with Strong Grade a-Attr.
 +A+Attr:%> ATTR ;
 :s GAPPUS ;

LEXICON DILDDAS ! ,-ld-(#=is) Trisyll Grad., facult is-Attr.
 +A+Attr:%>X4is ATTR ;
 GAPPUS ;

LEXICON VUOGAS ! Trisyll. adj. with gradation I-III and no sep. attr.
 +A+Attr:%>X4 ATTR ;
 +A:%>X4 GAPPUS0 ;
 +A:%>Y9 GAPPUS- ;
 +A:%>Y9 EABBO/EAMOS ;

LEXICON HEAHKAS ! ,-hkk-#=is heahkka Trisyll Grad., is-Attr & heahkka
 +A+Attr:%>X4sis ATTR ;
 GARAS ;

LEXICON EATTAS ! ,-dd-#=is Trisyll. Grad. C-Adj. with WeG is-Attr.
 +A+Attr:%>X4is ATTR ;
 +A:%>X2 EABBO/EAMOS ;
 +A:%>X2 GAPPUS- ;
 +A:%>X4 GAPPUS0 ;

LEXICON BOAKKAS ! ,-gg-#boagge9- Trisyll
 +A:%>X2 EABBO/EAMOS ;
 +A:%>X2 GAPPUS- ;
 +A:%>X4 GAPPUS0 ;
 +A+SgNomCmp#:»X7# NAMAT ;


LEXICON FARGAT ! :d#Ø Trisyll
 +A:%> EABBO/EAMOS ;
 +A:%> GAPPUS- ;
 +A:%> GAPPUS0 ;
 +A+SgNomCmp#:»X7# NAMAT ;


LEXICON GAPPUS ! -bbo- Trisyll
 +A+Attr:%>X4 ATTR ;
 +A:%>X2 EABBO/EAMOS ;
 +A:%>X2 GAPPUS- ;
 +A:%>X4 GAPPUS0 ;

LEXICON VATTIS ! Trisyll CG, -es/-is Attr
 +A+Attr:%>W1 ATTR ;
 +A+Attr+Use/Sub:%>X4 ATTR ; !
 +A:%>X2 EABBO/EAMOS ;
 +A:%>X2 GAPPUS- ;
 +A:%>X4 GAPPUS0 ;

LEXICON BIEKKUS ! ,-iggo-#=is Trisyll Grad, is-Attr,
 +A+Attr:%>X4is ATTR ;
 +A:%>X2 EABBO/EAMOS ;
 +A:%>X2 GAPPUS- ;
 +A:%>X4 GAPPUS0 ;

LEXICON LIEKKUS ! ,-iggo-(#=is)
 +A+Attr:%>X4 ATTR ;
 BIEKKUS ;

LEXICON GUOROS
! guoro9s,-u8rro- = guorus,-u8rro-#guoro9s
 +A+Attr:%>W1 ATTR ;
 +A+Ess:%>W1in K ;
 +A+Sg+Nom:%>W1 K ;
 +A:%>X2 GAPPUS- ;
 +A:%>X2 EABBO/EAMOS ;


LEXICON NUOLUS ! ,-u8llo-(#nuolo9s)
 +A+Attr:%>W1 ATTR ;
! GAPPUS ; renders in attr nuolus, norm is nuolos
 +A+Attr+Use/Sub:%>X4 ATTR ; ! nuolus
 +A:%>X2 EABBO/EAMOS ;
 +A:%>X2 GAPPUS- ;
 +A:%>X4 GAPPUS0 ;


LEXICON GEARGGUS ! ,-ergo-#gearggo9s
 +A+Attr:%>W1 ATTR ;
 +A:%>X2 EABBO/EAMOS ;
 +A:%>X2 GAPPUS- ;
 +A:%>X4 GAPPUS0 ;

LEXICON VUDDJII !
! +A+Der2+Der/at+Adv:%>it K ; !these probably don´t form adverbs
 +A+Attr:%>Y5s ATTR ;
 +A:%>jW1 MALES ;
 +A:%>j GAPPUS0 ; ! also VUOHTA, but with j
 +A: VUOHTA ;  ! VUOHTA, without j
 +A:%>Y5 FALLA- ;
! +A:%>Y5 BU/MUS ; ! Nickel: vanligvis ubøyelige

 LEXICON JIEDNAI
 +A+Der2+Der/at+Adv:%>jit K ;
 +A+Attr:%>Q3s ATTR ;
 +A:%>jW1 MALES ;
 +A:%>j GAPPUS0 ; ! VUOHTA j
 +A: VUOHTA ;  ! VUOHTA, no j
 +A:%>Y5 FALLA- ;
! +A:%>Y5 BU/MUS ; !Replaced to prevent adv. form jiednát
 +A+Comp:%>Y5b BUStem ;
 +A+Superl:%>Y5muss BUOREMUS ;

LEXICON BOARIS ! As GAPPUS, but with different attr.
 +A+Attr:%>W1s ATTR ;
 +A:s%>X2 EABBO/EAMOS ;
 +A:s%>X2 GAPPUS- ;
 +A:s%>X4 GAPPUS0 ;


LEXICON AKTIIVA
 +A+Attr:%> ATTR ;
 +A:%> LAIKI0 ;
 +A:%>X4 BU/MUS ;

LEXICON BOREALA !AKTIIVA without comparatives
 +A+Attr:%> ATTR ;
 +A:%> LAIKI0 ;


LEXICON ALLAT
 +A+Attr:a%> ATTR ;
! +A+Comp:i%>X4b BUStem ; !Replaced to avoid adverb alibut etc.
 +A+Comp+Sg+Nom:i%>X4t K ;
 +A+Comp+Attr:i%>X4t K ;
 +A+Comp+Sg+Gen:i%>X4bu K ;
 +A+Comp+Sg+Gen+Use/Sub:i%>X4b K ; !
 +A+Comp+Sg+Acc:i%>X4bu K ;
 +A+Comp+Sg+Acc+Use/Sub:i%>X4b K ; !
 +A+Comp+Pl+Nom:i%>X4but K ;
 +A+Comp+Ess:i%>X4bun K ;
 +A+Comp+Der1+Der/Dimin+A+Attr:i»X4buš%> ATTRCONT ; 
 +A+Comp+Der1+Der/Dimin+A:i»X4bužž JOHTOLAT0 ;
! +A+Comp+Der1+Der/Dimin:i»X4bužž VUOHTA ; !XXX
 +A+Comp+Der1+Der/Dimin+A:i»X4bužža%> BUOREMUSSA- ;
 +A+Comp:i%>X4bu MALLASI-/NUORABU- ;
 +A+Comp+Der2+Der/at+Adv:ad%>eappo%>t K ;
 +A+Comp+Der2+Der/at+Adv:ag%>eappo%>t K ;
 +A+Comp+Der2+Der/at+Adv:ad%>abbo%>t K ;
 +A+Comp+Der2+Der/at+Adv:ag%>abbo%>t K ;
! +A+Comp+Sg+Nom:i%>X4bu%> PxSgV ; !^P^
! +A+Comp+Sg+Gen:i%>X4bu%> PxSgV ; !^P^
! +A+Comp+Sg+Acc:i%>X4bu%> PxSgV ; !^P^
 +A+Comp+Sg+Nom+Use/Ped:i%>X4bu%> Px1V ; !
 +A+Comp+Sg+Nom+Use/Ped:i%>X4bu%> Px2V ; !
 +A+Comp+Sg+Nom+Use/Ped:i%>X4bu%> Px3V ; !
 +A+Comp+Sg+Gen+Use/Ped:i%>X4bu%> Px1V ; !
 +A+Comp+Sg+Gen+Use/Ped:i%>X4bu%> Px2V ; !
 +A+Comp+Sg+Gen+Use/Ped:i%>X4bu%> Px3V ; !
 +A+Comp+Sg+Acc+Use/Ped:i%>X4bu%> Px1V ; !
 +A+Comp+Sg+Acc+Use/Ped:i%>X4bu%> Px2V ; !
 +A+Comp+Sg+Acc+Use/Ped:i%>X4bu%> Px3V ; !
 +A+Comp+Sg+Ill+Use/Ped:i%>X4busa%> PxV ; !
 +A+Comp+Pl+Nom+Use/Ped:i%>X4buiddá%> Px1V ; !
! +A+Superl:i%>X4muss BUOREMUS ; !!Replaced to avoid adverb alimusat etc.
 +A+Superl+Attr:i%>X4mus K ;
 +A+Superl:i%>X4muss JOHTOLAT0 ;
! +A+Superl:i%>X4mus VUOHTA ; !SUB
 +A+Superl+Ess:i%>X4mussa%>n K ;
 +A+Superl+Der2+Der/at+Adv:ad%>epmos%>it K ;
 +A+Superl+Der2+Der/at+Adv:ag%>epmos%>it K ;
 +A+Superl+Der2+Der/at+Adv:ad%>amos%>it K ;
 +A+Superl+Der2+Der/at+Adv:ag%>amos%>it K ;
 +A+Superl+Sg+Nom+Use/Ped:i%>X4mussa%> PxV ; !
 +A+Superl+Ess+Use/Ped:i%>X4mussa%>n%> PxC ; !
 +A+Superl:i%>X4mussa%> EABBUCASE2 ;
 +A:ad ALLAGA ;
 +A:ag ALLAGA ;
 +A:ad%> ADVC ;
 +A:ag%> ADVC ;
 +A+Superl+Der2+Der/at+Adv:i%>X4musat K ;
 +A+Comp+Der2+Der/at+Adv:i%>X4but K ;


LEXICON ALLAGA
 00:%>i MALLASI-/NUORABU- ; !^B^ doesn't work ...
! EABBO/EAMOS ; ! Comp her should only be -bu.
 :%> GAPPUS- ;
 :%> GAPPUS0 ;
 +SgNomCmp#:»X7# NAMAT ;





! Contracted adjectives
! - - - - - - - - - - -

LEXICON FIINNIS ! ,-dná-(:Ø)#fiinna
 +A+Attr:a%>X4 ATTR ;
! +A:%>X4 GAPPUS0 ; ! replaced
 +A+Dial/%-GG:ás%>X2 EABBO/EAMOS_CONT-contracted ; ! 
 +A:is%>X4 GAPPUS0 ; ! Nom and Ess
 +A:á%>Y5 BU/MUS ;
! +A:á%>Y5 FIIDNA- ; ! replaced
 +A:á%>Y5 FALLA- ;
 +A:á%>Y5s MALLAS- ;


 LEXICON DEAHTIS ! as fiinnis, but with StrGr in Attr
 +A+Attr:%>a ATTR ;
 +A+Dial/%-GG:ás%>X2 EABBO/EAMOS_CONT-contracted ;  ! 
 +A:is%>X4 GAPPUS0 ; ! Nom and Ess
 +A:á%>Y5 BU/MUS ;
 +A:á%>Y5 FALLA- ;
 +A:á%>Y5s MALLAS- ;

LEXICON SMAVIS ! as deahtis, but with even more Attr forms
! +A+Attr:i%>X4s ATTR ; !Smávislágán hardcoded, otherwise attr. is smávva
 +A+Comp:i%>X4b BUStem ; ! smávit
 +A+Superl:i%>X4muss BUOREMUS ; ! smávimus
 +A:ás%> ADVC ;
 : DEAHTIS ;

LEXICON STUORIS ! As fiinnis, but with different comparation
 +A+Attr+Dial/%-KJ:a%>X4 ATTR ; ! 
 +A:is%>X4 GAPPUS0 ;  ! Nom and Ess
 +A+Der2+Der/at+Adv:á%>Y5t K ;
 +A+Comp+Dial/%-KJ:i%>X4b BUStem ; ! stuorit 
 +A+Comp+Dial/%-GG:á%>X4b BUStem ; ! stuorát 
 +A+Superl+Dial/%-KJ:i%>X4muss BUOREMUS ; ! stuorimus  
 +A+Superl+Dial/%-GG:á%>X4muss BUOREMUS ; ! stuorámus 
 +A:á%>Y5 FALLA- ;

LEXICON NJALGGAT
! ,-lgá-:Ø#njálgga = njálggis,-lgá-: Ø#njálgga =
! njálgga,-lgá-:Ø#njálgga (komp., superl. njálgá- = njálga3s-)
 +A+Attr:a%>X4 ATTR ;
 +A:ah%>X4 GAPPUS0 ;
 +A+Dial/%-GG:ás%>X2 EABBO/EAMOS_CONT-contracted ;  ! 
 +A+Dial/%-KJ:á%>Y5 BU/MUS ; ! 
 +A:á%>Y5 FALLA- ;

LEXICON CAPPIS
 +A+Attr:a%>X4 ATTR ;
 +A:is%>X4 GAPPUS0 ;  ! Nom and Ess
 +A+Dial/%-GG:ás%>X2 EABBO/EAMOS_CONT-contracted ;  ! 
 +A:á%>Y5 BU/MUS ;
! +A:á%>Y5 FIIDNA- ; ! replaced
  +A:á%>Y5 FALLA- ;

LEXICON VIISSIS  ! Contr, CG and -is -> -á, attr -es/-is
 +A+Attr:es%>X4 ATTR ;
 +A+Attr+Use/NG:is%>X4 ATTR ; ! 
 +A:is%>X4 GAPPUS0 ;  ! Nom and Ess
 +A+Comp:át SHORTCOMP ;
! THEN COMPARATIVE, here tentative
 +A+Dial/%-GG:ás%>X2 EABBO/EAMOS_CONT-contracted ; ! 
 +A+Dial/%-KJ:á%>Y5 BU/MUS ;  ! 
! +A:á%>Y5 FIIDNA- ; ! replaced
 +A+Dial/%-KJ:á%>Y5 FALLA- ; ! 
 +A+Dial/%-GG:á%>Y5s MALLAS- ; ! 
 
LEXICON RAHPIS  ! Contr, CG and -is -> -á, attr -es
 +A+Attr:es%>X4 ATTR ;
 +A:is%>X4 GAPPUS0 ;  ! Nom and Ess
 +A+Comp:át SHORTCOMP ;
 +A:á%>Y5 BU/MUS ;
 +A:á%>Y5 FALLA- ;



! ------------- !
! Special cases !
! ------------- !

LEXICON VEARA
 +Der3+Der/veara+A+Sg+Nom:»veara%> K ;
 +Der3+Der/veara+A+Attr:»veara%> K ;
 +Der3+Der/veara+A+Sg+Ess:»veara%>n K ;




! Final note on the adjective sublexica
!-------------------------------------

! todo: Rewrite the adj lexica so that the attr variation is kept separate
! from the otherwise uniform declension.



! --------------------------- !
! Sublexica for nominal stems !
! --------------------------- !



! Declension
! ----------


! Noun declension
! - - - - - - - -

LEXICON DEVNVCASE
 GOAHTI-NE ;
 :X2 GOAHTA- ; ! Px sublexicon
 :X3 GOAHTAI ; ! Ill sublexicon
 :X4 GOADI- ; ! weak grade abs decl
 :X5 GODII- ; ! weak gr dipth simpl
 :X6 GOADA- ; ! AG Px
 +Use/Sub:X8 GOADE- ; ! ! Ditto (?)
 +Use/Sub: GOAHTE- ;	!

LEXICON GOAHTI-NE !Bisyll. V-Nouns; Nominative Sg. and Essive
 NomV ;
 EssV ;

LEXICON NomV
 +Sg+Nom: K ;
 +Sg+Nom+Use/Ped: Px3V ; !
 +SgNomCmp: R ;
 +Der/viđá+Adv:»viđá K ;
! +Der/viđi+Adv:»viđi K ;


LEXICON EssV
 +Ess:n K ;
 +Ess+Use/Ped:n%> PxC ; !

LEXICON GOAHTI-OBL
 :X2 GOAHTA- ; ! Px sublexicon
 :X3 GOAHTAI ; ! Ill sublexicon
 :X4 GOADI- ; ! weak grade abs decl
 :X5 GODII- ; ! weak gr dipth simpl
 :X6 GOADA- ; ! AG Px
 :X8 GOADE- ; ! Ditto (?)


LEXICON GOAHTE-
! +Sg+Nom:X7 R ;
 +SgNomCmp+Use/Sub:W3 R ; ! !Wild compounds. Check comment to next pointer (TO)
! +SgNomCmp: R ; ! No wild compounds, but Nom in the tag.I don't agree,
                 !  cause we don't know the case when there is second syllable deletion (TO)
 :X7 MALES ;

LEXICON GOAHTICMP
 +SgNomCmp:X7 R ;
! +SgCmp+Use/Sub:W3 R ; !

LEXICON GOAHTILONGCMP
 +SgNomCmp: R ;

LEXICON GOAHTILONGSHORTCMP
 +SgNomCmp: R ;
 +SgNomCmp:X7 R ;
! +SgCmp+Use/Sub:W3 R ;		!



LEXICON GOADE-
 +Sg+Gen+Use/NG: K ;   ! ! This escape hatch for X8 gives gieldda as Gen of gieldá.
 +SgGenCmp: R ; !Note! Same entry under GOADI-


LEXICON GOAHTA-
 +Sg+Nom+Use/Ped: Px1V ; !
 +Sg+Gen+Use/Ped: Px1V ; !
 +Sg+Acc+Use/Ped: Px1V ; !
 +Sg+Nom+Use/Ped: Px2V ; !
 +Sg+Ill+Use/Ped:s%> PxC ; !

LEXICON GOAHTAI
 +Sg+Ill:j K ;

LEXICON GOADI-
 +Sg+Gen: K ;
 +Sg+Acc: K ;
 +SgGenCmp+Use/NG: R ; !  !Note! Same entry under GOADE-
 +Sg+Gen+Use/Ped: Px3V ; !
 +Sg+Acc+Use/Ped: Px3V ; !
 +Sg+Loc:s K ;
 +Sg+Loc+Use/Sub:n K ; ! !SOUTH
 +Sg+Loc+Use/Ped:st%> PxC ; !
 +Pl+Nom:t K ;
 +Pl+Nom+Use/Sub:k K ; !

LEXICON GODII-
 +Sg+Com:jn K ;
 +Sg+Com+Use/Ped:jn%> PxC ; !
 +Pl+Nom+Use/Ped:jd%> Px1C ; !
 +Pl+Gen:jd9 K ;
 +PlGenCmp:jd R ;
 +Pl+Gen+Use/Ped:jd%> PxC ; !
 +Pl+Acc:jd9 K ;
 +Pl+Acc+Use/Ped:jd%> PxC ; !
 +Pl+Ill:jde K ;
 +Pl+Ill+Use/Ped:jdasa%> PxV ; !
 +Pl+Loc:jn K ;
 +Pl+Loc+Use/Sub:js K ; ! !SOUTH
 +Pl+Loc+Use/Ped:jn%> PxC ; !
 +Pl+Com:jgujn K ;
 +Pl+Com+Use/Ped:jd%> PxPlComC ; !

LEXICON GOADA-
 +Sg+Gen+Use/Ped: Px2V ; !
 +Sg+Acc+Use/Ped: Px2V ; !



LEXICON STAHTACASE
 GOAHTI-NE ;
 GOAHTA- ;
! :X3 GOAHTAI ; ! POINTED TO IN MOTHER LEXICA
 GOADI- ;
 GODII- ;
 GOADA- ;
 GOADE- ;
 MALES ;



LEXICON HEANDARAT-COMM ! this lexicon is differet from HEANDARAT in one
 +N:00 JOHTOLAT0 ;     ! respect: it does not have the Prop tag.
 +N:a%> JOHTOLAHKA- ;
 +N+Der1+Der/Dimin+N:a»X6ž DIMINC ;


LEXICON MALIS0
 +Sg+Nom: K ;
 +SgNomCmp:X7 R ;
 +Der/viđá+Adv:»X7#viđá K ;
! +Der/viđi+Adv:»X7#viđi K ;
 +Ess:in K ;
! +Ess:ini%> PxV ; !^P^ ! No +Px when 3-syll. Ess-form
! Almost id. to GAPPUS0.
! MALIS0 has no VUOHTA,
! GAPPUS0 has no Px Ess.

LEXICON MALLAS-
 +Sg+Nom+Use/Ped:00 PxC ; !
 +Sg+Gen:a K ;
 +Sg+Gen+Use/Sub: K ; !
 +SgGenCmp+Use/Sub:a R ; ! !compound also for these
 +SgGenCmp: R ; !compound also for these
 +Sg+Gen+Use/Ped: PxC ; !
 +Sg+Acc:a K ;
 +Sg+Acc+Use/Sub: K ; !
 +Sg+Acc+Use/Ped: PxC ; !
 +Pl+Nom:at K ;
 +Pl+Nom+Use/Sub:ak K ; !
 +Sg+Ill+Use/Ped:asa%> PxV ; !
 +Pl+Nom+Use/Ped:ijddá%> Px1V ; !
 :i MALLASI-/NUORABU- ;


LEXICON MALLASI-/NUORABU-
 +Sg+Ill:j K ;
 +Sg+Loc:s K ;
 +Sg+Loc+Use/Sub:n K ; ! !SOUTH
 +Sg+Com:jn K ;
 +Pl+Gen:jd K ;
 +PlGenCmp:jd R ;
 +Pl+Acc:jd K ;
 +Pl+Ill:jdda K ;
 +Pl+Loc:jn K ;
 +Pl+Loc+Use/Sub:js K ; ! !SOUTH
 +Pl+Com:jgujn K ;
 +Sg+Loc+Use/Ped:stti%> PxV ; !
 +Sg+Com+Use/Ped:jnni%> PxV ; !
! +Pl+Nom:jddi%> PxV ; !^P^
 +Pl+Gen+Use/Ped:jddi%> PxV ; !
 +Pl+Acc+Use/Ped:jddi%> PxV ; !
 +Pl+Ill+Use/Ped:jddás%> PxC ; !
 +Pl+Loc+Use/Ped:jnni%> PxV ; !
 +Pl+Com+Use/Ped:jddi%> PxPlComV1 ; !



LEXICON EAMOSH  ! Deverbal nouns
 +Sg+Nom:X4 K ;
 +Sg+Nom:X7 R ;
 +N+Der/viđá+Adv:»X7#viđá K ;
! +N+Der/viđi+Adv:»X7#viđi K ;
 +Ess:X4in K ;
 +Sg+Gen:X2a K ;
 +Sg+Gen+Use/Sub:X2 K ; !
 +Sg+Acc:X2a K ;
 +Sg+Acc:X2 K ;
 +Pl+Nom:X2at K ;
 +Pl+Nom+Use/Sub:X2ak K ; ! !Skániid dialect
 +Sg+Ill:X2ij K ;
 +Sg+Loc:X2is K ;
 +Sg+Loc+Use/Sub:X2in K ; ! !SOUTH
 +Sg+Com:X2ijn K ;
 +Pl+Gen:X2ijd K ;
 +Pl+Acc:X2ijd K ;
 +Pl+Ill:X2ijdda K ;
 +Pl+Loc:X2ijn K ;
 +Pl+Com:X2ijgujn K ;
 +Sg+Nom+Use/Ped:X2 PxC ; !
 +Sg+Gen+Use/Ped:X2 PxC ; !
 +Sg+Acc+Use/Ped:X2 PxC ; !
 +Sg+Ill+Use/Ped:X2asa%> PxV ; !
 +Sg+Loc+Use/Ped:X2istti%> PxV ; !
 +Sg+Com+Use/Ped:X2ijnni%> PxV ; !
 +Pl+Nom+Use/Ped:X2ijddá%> Px1V ; !
 +Pl+Gen+Use/Ped:X2ijddi%> PxV ; !
 +Pl+Acc+Use/Ped:X2ijddi%> PxV ; !
 +Pl+Ill+Use/Ped:X2ijddás%> PxC ; !
 +Pl+Loc+Use/Ped:X2ijnni%> PxV ; !
 +Pl+Com+Use/Ped:X2ijddi%> PxPlComV1 ; !

LEXICON AMOSH
 +N: MALLAS- ;
 +N+Sg+Nom: K ;
 +N+SgNomCmp:X7 R ;
 +N+Der/viđá+Adv:»X7#viđá K ;
! +N+Der/viđi+Adv:»X7#viđi K ;
 +N+Ess:in K ;
 +N+Sg+Nom+Use/Ped:00 PxC ; !
 +N+Sg+Gen:a K ;
 +N+Sg+Gen+Use/Sub: K ; !
 +N+Sg+Gen+Use/Ped: PxC ; !
 +N+Sg+Acc:a K ;
 +N+Sg+Acc: K ;
 +N+Sg+Acc+Use/Ped: PxC ; !
 +N+Pl+Nom:at K ;
 +N+Pl+Nom+Use/Sub:ak K ; ! !Skániid dialect
 +N+Sg+Ill+Use/Ped:asa%> PxV ; !
 +N+Pl+Nom+Use/Ped:ijddá%> Px1V ; !
 +N+Sg+Ill:ij K ;
 +N+Sg+Loc:is K ;
 +N+Sg+Loc+Use/Sub:in K ; ! !SOUTH
 +N+Sg+Com:ijn K ;
 +N+Pl+Gen:ijd K ;
 +N+Pl+Acc:ijd K ;
 +N+Pl+Ill:ijdda K ;
 +N+Pl+Loc:ijn K ;
 +N+Pl+Loc+Use/Sub:ijs K ; ! !SOUTH
 +N+Pl+Com:ijgujn K ;
 +N+Sg+Loc+Use/Ped:istti%> PxV ; !
 +N+Sg+Com+Use/Ped:ijnni%> PxV ; !
! +Pl+Nom:ijddi%> PxV ; !^P^
 +N+Pl+Gen+Use/Ped:ijddi%> PxV ; !
 +N+Pl+Acc+Use/Ped:ijddi%> PxV ; !
 +N+Pl+Ill+Use/Ped:ijddás%> PxC ; !
 +N+Pl+Loc+Use/Ped:ijnni%> PxV ; !
 +N+Pl+Com+Use/Ped:ijddi%> PxPlComV1 ; !



LEXICON BOAHTINLONGSHORT  ! Deverbal nouns
 +N+Sg+Nom:%> K ;
 +N+Sg+Nom+Use/Ped:%> PxC ; !
 +N+SgCmp:%>X7 R ;
 +N+SgCmp:%> R ;
 +N+Der/viđá+Adv:»X7#viđá K ;
! +N+Der/viđi+Adv:»X7#viđi K ;
 +N+Der/viđá+Adv:»#viđá K ;
! +N+Der/viđi+Adv:»#viđi K ;
 +N+SgNomCmp:X7# VEARA ;
 +N+SgNomCmp:# VEARA ;
 +N+Ess:%>in K ;   ! Dialects
 +N+Ess:%>en K ;   !Dialects
 +N+Ess:%>e K ;    ! Dialects
 +N+Sg+Gen:%>a K ;
 +N+Sg+Gen+Use/NG:%> K ;  ! 
 +N+Sg+Gen+Use/Ped:%> PxC ; !
 +N+SgGenCmp:%>a R ;
 +N+Sg+Acc:%>a K ;
!+Sg+Acc:%> K ; ! We suspect the Acc is never short
 +N+Sg+Acc+Use/Ped:%> PxC ; !
 +N+Pl+Nom:%>at K ;
 +N+Pl+Nom+Use/Sub:%>ak K ; ! !Skániid dialect
 +N+Pl+Nom+Use/Ped:%>ijddá%> Px1V ; !
 +N+Sg+Ill:%>ij K ;
 +N+Sg+Ill+Use/Ped:%>asa%> PxV ; !
 +N+Sg+Loc:%>is K ;
 +N+Sg+Loc+Use/Sub:%>in K ; ! !SOUTH
 +N+Sg+Com:%>ijn K ;
 +N+Pl+Gen:%>ijd K ;
 +N+PlGenCmp:%>ijd R ;
 +N+Pl+Acc:%>ijd K ;
 +N+Pl+Ill:%>ijdda K ;
 +N+Pl+Loc:%>ijn K ;
 +N+Pl+Loc+Use/Sub:%>ijs K ; ! !SOUTH
 +N+Pl+Com:%>ijgujn K ;
 +N+Sg+Loc+Use/Ped:%>istti%> PxV ; !
 +N+Sg+Com+Use/Ped:%>ijnni%> PxV ; !
! +Pl+Nom:%>ijddi%> PxV ; !^P^
 +N+Pl+Gen+Use/Ped:%>ijddi%> PxV ; !
 +N+Pl+Acc+Use/Ped:%>ijddi%> PxV ; !
 +N+Pl+Ill+Use/Ped:%>ijddás%> PxC ; !
 +N+Pl+Loc+Use/Ped:%>ijnni%> PxV ; !
 +N+Pl+Com+Use/Ped:%>ijddi%> PxPlComV1 ; !

LEXICON BOAHTIN  ! Long compound-forms
 +N+Sg+Nom:%> K ;
 +N+SgCmp:%> R ;
 +N+Der/viđá+Adv:»#viđá K ;
! +N+Der/viđi+Adv:»#viđi K ;
 +N+SgNomCmp:# VEARA ;
 +N+Ess:%>in K ;   ! Dialects
 +N+Ess:%>en K ;   !Dialects
 +N+Ess:%>e K ;    ! Dialects
 +N+Sg+Gen:%>a K ;
 +N+SgGenCmp:%>a R ;
 +N+Sg+Gen+Use/NG:%> K ; ! 
 +N+Sg+Acc:%>a K ;
!+Sg+Acc:%> K ; ! We suspect the Acc is never short
 +N+Pl+Nom:%>at K ;
 +N+Pl+Nom+Use/Sub:%>ak K ; ! !Skániid dialect
 +N+Sg+Ill:%>ij K ;
 +N+Sg+Loc:%>is K ;
 +N+Sg+Loc+Use/Sub:%>in K ; ! !SOUTH
 +N+Sg+Com:%>ijn K ;
 +N+Pl+Gen:%>ijd K ;
 +N+PlGenCmp:%>ijd R ;
 +N+Pl+Acc:%>ijd K ;
 +N+Pl+Ill:%>ijdda K ;
 +N+Pl+Loc:%>ijn K ;
 +N+Pl+Loc+Use/Sub:%>ijs K ; ! !SOUTH
 +N+Pl+Com:%>ijgujn K ;
 +N+Sg+Nom+Use/Ped:%> PxC ; !
 +N+Sg+Gen+Use/Ped:%> PxC ; !
 +N+Sg+Acc+Use/Ped:%> PxC ; !
 +N+Sg+Ill+Use/Ped:%>asa%> PxV ; !
 +N+Sg+Loc+Use/Ped:%>istti%> PxV ; !
 +N+Sg+Com+Use/Ped:%>ijnni%> PxV ; !
 +N+Pl+Nom+Use/Ped:%>ijddá%> Px1V ; !
! +Pl+Nom:%>ijddi%> PxV ; !^P^
 +N+Pl+Gen+Use/Ped:%>ijddi%> PxV ; !
 +N+Pl+Acc+Use/Ped:%>ijddi%> PxV ; !
 +N+Pl+Ill+Use/Ped:%>ijddás%> PxC ; !
 +N+Pl+Loc+Use/Ped:%>ijnni%> PxV ; !
 +N+Pl+Com+Use/Ped:%>ijddi%> PxPlComV1 ; !

LEXICON BOAHTINSHORT  ! Short compound-forms
 +N+Sg+Nom:%> K ;
 +N+SgCmp:%>X7 R ;
 +N+Der/viđá+Adv:»X7#viđá K ;
! +N+Der/viđi+Adv:»X7#viđi K ;
 +N+SgNomCmp:X7# VEARA ;
 +N+Ess:%>in K ;   ! Dialects
 +N+Ess:%>en K ;   !Dialects
 +N+Ess:%>e K ;    ! Dialects
 +N+Sg+Gen:%>a K ;
 +N+Sg+Gen+Use/NG:%> K ;  ! 
 +N+SgGenCmp:%>a R ;
 +N+Sg+Acc:%>a K ;
!+Sg+Acc:%> K ; ! We suspect the Acc is never short
 +N+Pl+Nom:%>at K ;
 +N+Pl+Nom+Use/Sub:%>ak K ; ! !Skániid dialect
 +N+Sg+Ill:%>ij K ;
 +N+Sg+Loc:%>is K ;
 +N+Sg+Loc+Use/Sub:%>in K ; ! !SOUTH
 +N+Sg+Com:%>ijn K ;
 +N+Pl+Gen:%>ijd K ;
 +N+PlGenCmp:%>ijd R ;
 +N+Pl+Acc:%>ijd K ;
 +N+Pl+Ill:%>ijdda K ;
 +N+Pl+Loc:%>ijn K ;
 +N+Pl+Loc+Use/Sub:%>ijs K ; ! !SOUTH
 +N+Pl+Com:%>ijgujn K ;
 +N+Sg+Nom+Use/Ped:%> PxC ; !
 +N+Sg+Gen+Use/Ped:%> PxC ; !
 +N+Sg+Acc+Use/Ped:%> PxC ; !
 +N+Sg+Ill+Use/Ped:%>asa%> PxV ; !
 +N+Sg+Loc+Use/Ped:%>istti%> PxV ; !
 +N+Sg+Com+Use/Ped:%>ijnni%> PxV ; !
 +N+Pl+Nom+Use/Ped:%>ijddá%> Px1V ; !
! +Pl+Nom:%>ijddi%> PxV ; !^P^
 +N+Pl+Gen+Use/Ped:%>ijddi%> PxV ; !
 +N+Pl+Acc+Use/Ped:%>ijddi%> PxV ; !
 +N+Pl+Ill+Use/Ped:%>ijddás%> PxC ; !
 +N+Pl+Loc+Use/Ped:%>ijnni%> PxV ; !
 +N+Pl+Com+Use/Ped:%>ijddi%> PxPlComV1 ; !

LEXICON BOAHTALADDAN  ! No compound-forms, but reintroduced
 +N+Sg+Nom:%> K ;
 +N+SgCmp:%> R ;
 +N+Der/viđá+Adv:»#viđá K ;
! +N+Der/viđi+Adv:»#viđi K ;
 +N+SgNomCmp:# VEARA ;
 +N+Ess:%>in K ;
 +N+Ess:%>en K ;   !Dialects
 +N+Ess:%>e K ;
 +N+Sg+Gen:%>a K ;
 +N+SgGenCmp:%>a R ;
 +N+Sg+Gen+Use/Sub:%> K ;	!
 +N+Sg+Acc:%>a K ;
!+Sg+Acc:%> K ; ! We suspect the Acc is never short
 +N+Pl+Nom:%>at K ;
 +N+Sg+Ill:%>ij K ;
 +N+Sg+Loc:%>is K ;
 +N+Sg+Loc+Use/Sub:%>in K ; ! !SOUTH
 +N+Sg+Com:%>ijn K ;
 +N+Pl+Gen:%>ijd K ;
 +N+PlGenCmp:%>ijd R ;
 +N+Pl+Acc:%>ijd K ;
 +N+Pl+Ill:%>ijdda K ;
 +N+Pl+Loc:%>ijn K ;
 +N+Pl+Loc+Use/Sub:%>ijs K ; ! !SOUTH
 +N+Pl+Com:%>ijgujn K ;
 +N+Sg+Nom+Use/Ped:%> PxC ; !
 +N+Sg+Gen+Use/Ped:%> PxC ; !
 +N+Sg+Acc+Use/Ped:%> PxC ; !
 +N+Sg+Ill+Use/Ped:%>asa%> PxV ; !
 +N+Sg+Loc+Use/Ped:%>istti%> PxV ; !
 +N+Sg+Com+Use/Ped:%>ijnni%> PxV ; !
! +Pl+Nom:%>ijddi%> PxV ; !^P^
 +N+Pl+Gen+Use/Ped:%>ijddi%> PxV ; !
 +N+Pl+Acc+Use/Ped:%>ijddi%> PxV ; !
 +N+Pl+Ill+Use/Ped:%>ijddás%> PxC ; !
 +N+Pl+Loc+Use/Ped:%>ijnni%> PxV ; !
 +N+Pl+Com+Use/Ped:%>ijddi%> PxPlComV1 ; !

LEXICON BOAHTINLONGSHORTTV   !+CmpN/Sg +CmpN/DefSgGen +CmpN/DefPlGen +CmpN/SgLeft +CmpN/SgNomLeft +CmpN/SgGenLeft +CmpN/PlGenLeft
 +N+Sg+Nom:%> K ;
 +N+Sg+Nom+CmpN/Sg+CmpN/DefSgGen+CmpN/DefPlGen+CmpN/SgLeft+CmpN/SgNomLeft+CmpN/SgGenLeft+CmpN/PlGenLeft+Use/Ped:%> PxC ; !
 +N+SgCmp:%>X7 R ;
 +N+SgCmp:%> R ;
 +N+Der/viđá+Adv:»X7#viđá K ;
! +N+Der/viđi+Adv:»X7#viđi K ;
 +N+Der/viđá+Adv:»#viđá K ;
! +N+Der/viđi+Adv:»#viđi K ;
 +N+SgNomCmp:X7# VEARA ;
 +N+SgNomCmp:# VEARA ;
 +N+Ess:%>in K ;   ! Dialects
 +N+Ess:%>en K ;   !Dialects
 +N+Ess:%>e K ;    ! Dialects
 +N+Sg+Gen:%>a K ;
 +N+SgGenCmp:%>a R ;
 +N+Sg+Gen+CmpN/Sg+CmpN/DefSgGen+CmpN/DefPlGen+CmpN/SgLeft+CmpN/SgNomLeft+CmpN/SgGenLeft+CmpN/PlGenLeft+Use/NG:%> K ;  ! 
 +N+Sg+Gen+CmpN/Sg+CmpN/DefSgGen+CmpN/DefPlGen+CmpN/SgLeft+CmpN/SgNomLeft+CmpN/SgGenLeft+CmpN/PlGenLeft+Use/Ped:%> PxC ; !
 +N+Sg+Acc:%>a K ;
!+Sg+Acc:%> K ; ! We suspect the Acc is never short
 +N+Sg+Acc+CmpN/Sg+CmpN/DefSgGen+CmpN/DefPlGen+CmpN/SgLeft+CmpN/SgNomLeft+CmpN/SgGenLeft+CmpN/PlGenLeft+Use/Ped:%> PxC ; !
 +N+Pl+Nom:%>at K ;
 +N+Pl+Nom+CmpN/Sg+CmpN/DefSgGen+CmpN/DefPlGen+CmpN/SgLeft+CmpN/SgNomLeft+CmpN/SgGenLeft+CmpN/PlGenLeft+Use/Sub:%>ak K ; ! !Skániid dialect
 +N+Pl+Nom+CmpN/Sg+CmpN/DefSgGen+CmpN/DefPlGen+CmpN/SgLeft+CmpN/SgNomLeft+CmpN/SgGenLeft+CmpN/PlGenLeft+Use/Ped:%>ijddá%> Px1V ; !
 +N+Sg+Ill:%>ij K ;
 +N+Sg+Ill+CmpN/Sg+CmpN/DefSgGen+CmpN/DefPlGen+CmpN/SgLeft+CmpN/SgNomLeft+CmpN/SgGenLeft+CmpN/PlGenLeft+Use/Ped:%>asa%> PxV ; !
 +N+Sg+Loc:%>is K ;
 +N+Sg+Loc+CmpN/Sg+CmpN/DefSgGen+CmpN/DefPlGen+CmpN/SgLeft+CmpN/SgNomLeft+CmpN/SgGenLeft+CmpN/PlGenLeft+Use/Sub:%>in K ; ! !SOUTH
 +N+Sg+Com:%>ijn K ;
 +N+Pl+Gen:%>ijd K ;
 +N+PlGenCmp:%>ijd R ;
 +N+Pl+Acc:%>ijd K ;
 +N+Pl+Ill:%>ijdda K ;
 +N+Pl+Loc:%>ijn K ;
 +N+Pl+Loc+CmpN/Sg+CmpN/DefSgGen+CmpN/DefPlGen+CmpN/SgLeft+CmpN/SgNomLeft+CmpN/SgGenLeft+CmpN/PlGenLeft+Use/Sub:%>ijs K ; ! !SOUTH
 +N+Pl+Com:%>ijgujn K ;
 +N+Sg+Loc+CmpN/Sg+CmpN/DefSgGen+CmpN/DefPlGen+CmpN/SgLeft+CmpN/SgNomLeft+CmpN/SgGenLeft+CmpN/PlGenLeft+Use/Ped:%>istti%> PxV ; !
 +N+Sg+Com+CmpN/Sg+CmpN/DefSgGen+CmpN/DefPlGen+CmpN/SgLeft+CmpN/SgNomLeft+CmpN/SgGenLeft+CmpN/PlGenLeft+Use/Ped:%>ijnni%> PxV ; !
! +Pl+Nom:%>ijddi%> PxV ; !^P^
 +N+Pl+Gen+CmpN/Sg+CmpN/DefSgGen+CmpN/DefPlGen+CmpN/SgLeft+CmpN/SgNomLeft+CmpN/SgGenLeft+CmpN/PlGenLeft+Use/Ped:%>ijddi%> PxV ; !
 +N+Pl+Acc+CmpN/Sg+CmpN/DefSgGen+CmpN/DefPlGen+CmpN/SgLeft+CmpN/SgNomLeft+CmpN/SgGenLeft+CmpN/PlGenLeft+Use/Ped:%>ijddi%> PxV ; !
 +N+Pl+Ill+CmpN/Sg+CmpN/DefSgGen+CmpN/DefPlGen+CmpN/SgLeft+CmpN/SgNomLeft+CmpN/SgGenLeft+CmpN/PlGenLeft+Use/Ped:%>ijddás%> PxC ; !
 +N+Pl+Loc+CmpN/Sg+CmpN/DefSgGen+CmpN/DefPlGen+CmpN/SgLeft+CmpN/SgNomLeft+CmpN/SgGenLeft+CmpN/PlGenLeft+Use/Ped:%>ijnni%> PxV ; !
 +N+Pl+Com+CmpN/Sg+CmpN/DefSgGen+CmpN/DefPlGen+CmpN/SgLeft+CmpN/SgNomLeft+CmpN/SgGenLeft+CmpN/PlGenLeft+Use/Ped:%>ijddi%> PxPlComV1 ; !

LEXICON BOAHTINTV   !+CmpN/Sg +CmpN/DefSgGen +CmpN/DefPlGen +CmpN/SgLeft +CmpN/SgNomLeft +CmpN/SgGenLeft +CmpN/PlGenLeft
 +N+Sg+Nom:%> K ;
 +N+SgCmp:%> R ;
 +N+Der/viđá+Adv:»#viđá K ;
! +N+Der/viđi+Adv:»#viđi K ;
 +N+SgNomCmp:# VEARA ;
 +N+Ess:%>in K ;   ! Dialects
 +N+Ess:%>en K ;   !Dialects
 +N+Ess:%>e K ;    ! Dialects
 +N+Sg+Gen:%>a K ;
 +N+SgGenCmp:%>a R ;
 +N+Sg+Gen+CmpN/Sg+CmpN/DefSgGen+CmpN/DefPlGen+CmpN/SgLeft+CmpN/SgNomLeft+CmpN/SgGenLeft+CmpN/PlGenLeft+Use/NG:%> K ;  ! 
 +N+Sg+Acc:%>a K ;
!+Sg+Acc:%> K ; ! We suspect the Acc is never short
 +N+Pl+Nom:%>at K ;
 +N+Pl+Nom+CmpN/Sg+CmpN/DefSgGen+CmpN/DefPlGen+CmpN/SgLeft+CmpN/SgNomLeft+CmpN/SgGenLeft+CmpN/PlGenLeft+Use/Sub:%>ak K ; ! !Skániid dialect
 +N+Sg+Ill:%>ij K ;
 +N+Sg+Loc:%>is K ;
 +N+Sg+Loc+CmpN/Sg+CmpN/DefSgGen+CmpN/DefPlGen+CmpN/SgLeft+CmpN/SgNomLeft+CmpN/SgGenLeft+CmpN/PlGenLeft+Use/Sub:%>in K ; ! !SOUTH
 +N+Sg+Com:%>ijn K ;
 +N+Pl+Gen:%>ijd K ;
 +N+PlGenCmp:%>ijd R ;
 +N+Pl+Acc:%>ijd K ;
 +N+Pl+Ill:%>ijdda K ;
 +N+Pl+Loc:%>ijn K ;
 +N+Pl+Loc+CmpN/Sg+CmpN/DefSgGen+CmpN/DefPlGen+CmpN/SgLeft+CmpN/SgNomLeft+CmpN/SgGenLeft+CmpN/PlGenLeft+Use/Sub:%>ijs K ; ! !SOUTH
 +N+Pl+Com:%>ijgujn K ;
 +N+Sg+Nom+CmpN/Sg+CmpN/DefSgGen+CmpN/DefPlGen+CmpN/SgLeft+CmpN/SgNomLeft+CmpN/SgGenLeft+CmpN/PlGenLeft+Use/Ped:%> PxC ; !
 +N+Sg+Gen+CmpN/Sg+CmpN/DefSgGen+CmpN/DefPlGen+CmpN/SgLeft+CmpN/SgNomLeft+CmpN/SgGenLeft+CmpN/PlGenLeft+Use/Ped:%> PxC ; !
 +N+Sg+Acc+CmpN/Sg+CmpN/DefSgGen+CmpN/DefPlGen+CmpN/SgLeft+CmpN/SgNomLeft+CmpN/SgGenLeft+CmpN/PlGenLeft+Use/Ped:%> PxC ; !
 +N+Sg+Ill+CmpN/Sg+CmpN/DefSgGen+CmpN/DefPlGen+CmpN/SgLeft+CmpN/SgNomLeft+CmpN/SgGenLeft+CmpN/PlGenLeft+Use/Ped:%>asa%> PxV ; !
 +N+Sg+Loc+CmpN/Sg+CmpN/DefSgGen+CmpN/DefPlGen+CmpN/SgLeft+CmpN/SgNomLeft+CmpN/SgGenLeft+CmpN/PlGenLeft+Use/Ped:%>istti%> PxV ; !
 +N+Sg+Com+CmpN/Sg+CmpN/DefSgGen+CmpN/DefPlGen+CmpN/SgLeft+CmpN/SgNomLeft+CmpN/SgGenLeft+CmpN/PlGenLeft+Use/Ped:%>ijnni%> PxV ; !
 +N+Pl+Nom+CmpN/Sg+CmpN/DefSgGen+CmpN/DefPlGen+CmpN/SgLeft+CmpN/SgNomLeft+CmpN/SgGenLeft+CmpN/PlGenLeft+Use/Ped:%>ijddá%> Px1V ; !
! +Pl+Nom:%>ijddi%> PxV ; !^P^
 +N+Pl+Gen+CmpN/Sg+CmpN/DefSgGen+CmpN/DefPlGen+CmpN/SgLeft+CmpN/SgNomLeft+CmpN/SgGenLeft+CmpN/PlGenLeft+Use/Ped:%>ijddi%> PxV ; !
 +N+Pl+Acc+CmpN/Sg+CmpN/DefSgGen+CmpN/DefPlGen+CmpN/SgLeft+CmpN/SgNomLeft+CmpN/SgGenLeft+CmpN/PlGenLeft+Use/Ped:%>ijddi%> PxV ; !
 +N+Pl+Ill+CmpN/Sg+CmpN/DefSgGen+CmpN/DefPlGen+CmpN/SgLeft+CmpN/SgNomLeft+CmpN/SgGenLeft+CmpN/PlGenLeft+Use/Ped:%>ijddás%> PxC ; !
 +N+Pl+Loc+CmpN/Sg+CmpN/DefSgGen+CmpN/DefPlGen+CmpN/SgLeft+CmpN/SgNomLeft+CmpN/SgGenLeft+CmpN/PlGenLeft+Use/Ped:%>ijnni%> PxV ; !
 +N+Pl+Com+CmpN/Sg+CmpN/DefSgGen+CmpN/DefPlGen+CmpN/SgLeft+CmpN/SgNomLeft+CmpN/SgGenLeft+CmpN/PlGenLeft+Use/Ped:%>ijddi%> PxPlComV1 ; !

LEXICON BOAHTINSHORTTV   !+CmpN/Sg +CmpN/DefSgGen +CmpN/DefPlGen +CmpN/SgLeft +CmpN/SgNomLeft +CmpN/SgGenLeft +CmpN/PlGenLeft
 +N+Sg+Nom:%> K ;
 +N+SgCmp:%>X7 R ;
 +N+Der/viđá+Adv:»X7#viđá K ;
! +N+Der/viđi+Adv:»X7#viđi K ;
 +N+SgNomCmp:X7# VEARA ;
 +N+Ess:%>in K ;   ! Dialects
 +N+Ess:%>en K ;   !Dialects
 +N+Ess:%>e K ;    ! Dialects
 +N+Sg+Gen:%>a K ;
 +N+SgGenCmp:%>a R ;
 +N+Sg+Gen+CmpN/Sg+CmpN/DefSgGen+CmpN/DefPlGen+CmpN/SgLeft+CmpN/SgNomLeft+CmpN/SgGenLeft+CmpN/PlGenLeft+Use/NG:%> K ;  ! 
 +N+Sg+Acc:%>a K ;
!+Sg+Acc:%> K ; ! We suspect the Acc is never short
 +N+Pl+Nom:%>at K ;
 +N+Pl+Nom+CmpN/Sg+CmpN/DefSgGen+CmpN/DefPlGen+CmpN/SgLeft+CmpN/SgNomLeft+CmpN/SgGenLeft+CmpN/PlGenLeft+Use/Sub:%>ak K ; ! !Skániid dialect
 +N+Sg+Ill:%>ij K ;
 +N+Sg+Loc:%>is K ;
 +N+Sg+Loc+CmpN/Sg+CmpN/DefSgGen+CmpN/DefPlGen+CmpN/SgLeft+CmpN/SgNomLeft+CmpN/SgGenLeft+CmpN/PlGenLeft+Use/Sub:%>in K ; ! !SOUTH
 +N+Sg+Com:%>ijn K ;
 +N+Pl+Gen:%>ijd K ;
 +N+PlGenCmp:%>ijd R ;
 +N+Pl+Acc:%>ijd K ;
 +N+Pl+Ill:%>ijdda K ;
 +N+Pl+Loc:%>ijn K ;
 +N+Pl+Loc+CmpN/Sg+CmpN/DefSgGen+CmpN/DefPlGen+CmpN/SgLeft+CmpN/SgNomLeft+CmpN/SgGenLeft+CmpN/PlGenLeft+Use/Sub:%>ijs K ; ! !SOUTH
 +N+Pl+Com:%>ijgujn K ;
 +N+Sg+Nom+CmpN/Sg+CmpN/DefSgGen+CmpN/DefPlGen+CmpN/SgLeft+CmpN/SgNomLeft+CmpN/SgGenLeft+CmpN/PlGenLeft+Use/Ped:%> PxC ; !
 +N+Sg+Gen+CmpN/Sg+CmpN/DefSgGen+CmpN/DefPlGen+CmpN/SgLeft+CmpN/SgNomLeft+CmpN/SgGenLeft+CmpN/PlGenLeft+Use/Ped:%> PxC ; !
 +N+Sg+Acc+CmpN/Sg+CmpN/DefSgGen+CmpN/DefPlGen+CmpN/SgLeft+CmpN/SgNomLeft+CmpN/SgGenLeft+CmpN/PlGenLeft+Use/Ped:%> PxC ; !
 +N+Sg+Ill+CmpN/Sg+CmpN/DefSgGen+CmpN/DefPlGen+CmpN/SgLeft+CmpN/SgNomLeft+CmpN/SgGenLeft+CmpN/PlGenLeft+Use/Ped:%>asa%> PxV ; !
 +N+Sg+Loc+CmpN/Sg+CmpN/DefSgGen+CmpN/DefPlGen+CmpN/SgLeft+CmpN/SgNomLeft+CmpN/SgGenLeft+CmpN/PlGenLeft+Use/Ped:%>istti%> PxV ; !
 +N+Sg+Com+CmpN/Sg+CmpN/DefSgGen+CmpN/DefPlGen+CmpN/SgLeft+CmpN/SgNomLeft+CmpN/SgGenLeft+CmpN/PlGenLeft+Use/Ped:%>ijnni%> PxV ; !
 +N+Pl+Nom+CmpN/Sg+CmpN/DefSgGen+CmpN/DefPlGen+CmpN/SgLeft+CmpN/SgNomLeft+CmpN/SgGenLeft+CmpN/PlGenLeft+Use/Ped:%>ijddá%> Px1V ; !
! +Pl+Nom:%>ijddi%> PxV ; !^P^
 +N+Pl+Gen+CmpN/Sg+CmpN/DefSgGen+CmpN/DefPlGen+CmpN/SgLeft+CmpN/SgNomLeft+CmpN/SgGenLeft+CmpN/PlGenLeft+Use/Ped:%>ijddi%> PxV ; !
 +N+Pl+Acc+CmpN/Sg+CmpN/DefSgGen+CmpN/DefPlGen+CmpN/SgLeft+CmpN/SgNomLeft+CmpN/SgGenLeft+CmpN/PlGenLeft+Use/Ped:%>ijddi%> PxV ; !
 +N+Pl+Ill+CmpN/Sg+CmpN/DefSgGen+CmpN/DefPlGen+CmpN/SgLeft+CmpN/SgNomLeft+CmpN/SgGenLeft+CmpN/PlGenLeft+Use/Ped:%>ijddás%> PxC ; !
 +N+Pl+Loc+CmpN/Sg+CmpN/DefSgGen+CmpN/DefPlGen+CmpN/SgLeft+CmpN/SgNomLeft+CmpN/SgGenLeft+CmpN/PlGenLeft+Use/Ped:%>ijnni%> PxV ; !
 +N+Pl+Com+CmpN/Sg+CmpN/DefSgGen+CmpN/DefPlGen+CmpN/SgLeft+CmpN/SgNomLeft+CmpN/SgGenLeft+CmpN/PlGenLeft+Use/Ped:%>ijddi%> PxPlComV1 ; !

LEXICON BOAHTALADDANTV   !+CmpN/Sg +CmpN/DefSgGen +CmpN/DefPlGen +CmpN/SgLeft +CmpN/SgNomLeft +CmpN/SgGenLeft +CmpN/PlGenLeft
 +N+Sg+Nom:%> K ;
 +N+SgCmp:%> R ;
 +N+Der/viđá+Adv:»#viđá K ;
! +N+Der/viđi+Adv:»#viđi K ;
 +N+SgNomCmp:# VEARA ;
 +N+Ess:%>in K ;
 +N+Ess:%>en K ;   !Dialects
 +N+Ess:%>e K ;
 +N+Sg+Gen:%>a K ;
 +N+SgGenCmp:a R ;
 +N+Sg+Gen+CmpN/Sg+CmpN/DefSgGen+CmpN/DefPlGen+CmpN/SgLeft+CmpN/SgNomLeft+CmpN/SgGenLeft+CmpN/PlGenLeft+Use/Sub:%> K ;	!
 +N+Sg+Acc:%>a K ;
!+Sg+Acc:%> K ; ! We suspect the Acc is never short
 +N+Pl+Nom:%>at K ;
 +N+Sg+Ill:%>ij K ;
 +N+Sg+Loc:%>is K ;
 +N+Sg+Loc+CmpN/Sg+CmpN/DefSgGen+CmpN/DefPlGen+CmpN/SgLeft+CmpN/SgNomLeft+CmpN/SgGenLeft+CmpN/PlGenLeft+Use/Sub:%>in K ; ! !SOUTH
 +N+Sg+Com:%>ijn K ;
 +N+Pl+Gen:%>ijd K ;
 +N+PlGenCmp:%>ijd R ;
 +N+Pl+Acc:%>ijd K ;
 +N+Pl+Ill:%>ijdda K ;
 +N+Pl+Loc:%>ijn K ;
 +N+Pl+Loc+CmpN/Sg+CmpN/DefSgGen+CmpN/DefPlGen+CmpN/SgLeft+CmpN/SgNomLeft+CmpN/SgGenLeft+CmpN/PlGenLeft+Use/Sub:%>ijs K ; ! !SOUTH
 +N+Pl+Com:%>ijgujn K ;
 +N+Sg+Nom+CmpN/Sg+CmpN/DefSgGen+CmpN/DefPlGen+CmpN/SgLeft+CmpN/SgNomLeft+CmpN/SgGenLeft+CmpN/PlGenLeft+Use/Ped:%> PxC ; !
 +N+Sg+Gen+CmpN/Sg+CmpN/DefSgGen+CmpN/DefPlGen+CmpN/SgLeft+CmpN/SgNomLeft+CmpN/SgGenLeft+CmpN/PlGenLeft+Use/Ped:%> PxC ; !
 +N+Sg+Acc+CmpN/Sg+CmpN/DefSgGen+CmpN/DefPlGen+CmpN/SgLeft+CmpN/SgNomLeft+CmpN/SgGenLeft+CmpN/PlGenLeft+Use/Ped:%> PxC ; !
 +N+Sg+Ill+CmpN/Sg+CmpN/DefSgGen+CmpN/DefPlGen+CmpN/SgLeft+CmpN/SgNomLeft+CmpN/SgGenLeft+CmpN/PlGenLeft+Use/Ped:%>asa%> PxV ; !
 +N+Sg+Loc+CmpN/Sg+CmpN/DefSgGen+CmpN/DefPlGen+CmpN/SgLeft+CmpN/SgNomLeft+CmpN/SgGenLeft+CmpN/PlGenLeft+Use/Ped:%>istti%> PxV ; !
 +N+Sg+Com+CmpN/Sg+CmpN/DefSgGen+CmpN/DefPlGen+CmpN/SgLeft+CmpN/SgNomLeft+CmpN/SgGenLeft+CmpN/PlGenLeft+Use/Ped:%>ijnni%> PxV ; !
! +Pl+Nom:%>ijddi%> PxV ; !^P^
 +N+Pl+Gen+CmpN/Sg+CmpN/DefSgGen+CmpN/DefPlGen+CmpN/SgLeft+CmpN/SgNomLeft+CmpN/SgGenLeft+CmpN/PlGenLeft+Use/Ped:%>ijddi%> PxV ; !
 +N+Pl+Acc+CmpN/Sg+CmpN/DefSgGen+CmpN/DefPlGen+CmpN/SgLeft+CmpN/SgNomLeft+CmpN/SgGenLeft+CmpN/PlGenLeft+Use/Ped:%>ijddi%> PxV ; !
 +N+Pl+Ill+CmpN/Sg+CmpN/DefSgGen+CmpN/DefPlGen+CmpN/SgLeft+CmpN/SgNomLeft+CmpN/SgGenLeft+CmpN/PlGenLeft+Use/Ped:%>ijddás%> PxC ; !
 +N+Pl+Loc+CmpN/Sg+CmpN/DefSgGen+CmpN/DefPlGen+CmpN/SgLeft+CmpN/SgNomLeft+CmpN/SgGenLeft+CmpN/PlGenLeft+Use/Ped:%>ijnni%> PxV ; !
 +N+Pl+Com+CmpN/Sg+CmpN/DefSgGen+CmpN/DefPlGen+CmpN/SgLeft+CmpN/SgNomLeft+CmpN/SgGenLeft+CmpN/PlGenLeft+Use/Ped:%>ijddi%> PxPlComV1 ; !

LEXICON IHTAMAT  !Actio plurals
 +N+SgCmp:%> R ;
 +N+Der/viđá+Adv:»#viđá K ;
! +N+Der/viđi+Adv:»#viđi K ;
 +N+SgNomCmp:# VEARA ;
 +N+Ess:%>in K ;
 +N+Ess:%>en K ;   !Dialects
! +N+Ess:%>e K ; !not for nouns
 +N+Pl+Nom:%>at K ;
 +N+Pl+Gen:%>ijd K ;
 +N+PlGenCmp:%>ijd R ;
 +N+Pl+Acc:%>ijd K ;
 +N+Pl+Ill:%>ijdda K ;
 +N+Pl+Loc:%>ijn K ;
 +N+Pl+Loc+Use/Sub:%>ijs K ; ! !SOUTH
 +N+Pl+Com:%>ijgujn K ;
 +N+Pl+Nom+Use/Ped:%>ijddá%> Px1V ; !
! +Pl+Nom:%>ijddi%> PxV ; !^P^
 +N+Pl+Gen+Use/Ped:%>ijddi%> PxV ; !
 +N+Pl+Acc+Use/Ped:%>ijddi%> PxV ; !
 +N+Pl+Ill+Use/Ped:%>ijddás%> PxC ; !
 +N+Pl+Loc+Use/Ped:%>ijnni%> PxV ; !
 +N+Pl+Com+Use/Ped:%>ijddi%> PxPlComV1 ; !


LEXICON IHTALUDDAMAT  ! No compound-forms, plural only, cmp-forms reintroduced
 +N+Der/viđá+Adv:»#viđá K ;
! +N+Der/viđi+Adv:»#viđi K ;
 +N+SgNomCmp:# VEARA ;
 +N+SgCmp:%> R ;
 +N+Ess:%>in K ;
 +N+Ess:%>en K ;   !SDialects
! +N+Ess:%>e K ; !not for nouns
 +N+Pl+Nom:%>at K ;
 +N+Pl+Gen:%>ijd K ;
 +N+PlGenCmp:%>ijd R ;
 +N+Pl+Acc:%>ijd K ;
 +N+Pl+Ill:%>ijdda K ;
 +N+Pl+Loc:%>ijn K ;
 +N+Pl+Loc+Use/Sub:%>ijs K ; ! !SOUTH
 +N+Pl+Com:%>ijgujn K ;
 +N+Pl+Nom+Use/Ped:%>ijddá%> Px1V ; !
! +Pl+Nom:%>ijddi%> PxV ; !^P^
 +N+Pl+Gen+Use/Ped:%>ijddi%> PxV ; !
 +N+Pl+Acc+Use/Ped:%>ijddi%> PxV ; !
 +N+Pl+Ill+Use/Ped:%>ijddás%> PxC ; !
 +N+Pl+Loc+Use/Ped:%>ijnni%> PxV ; !
 +N+Pl+Com+Use/Ped:%>ijddi%> PxPlComV1 ; !




LEXICON FALLA-
 BOHCCO ;
 BOHCCU ;

LEXICON BOAZU-NE
 +Sg+Nom: K ;
 +SgNomCmp:X7 R ;
 +Der/viđá+Adv:»X7viđá K ;
! +Der/viđi+Adv:»X7viđi K ;
 +Ess:n K ;
 +Ess+Use/Ped:n%> PxC ; !

LEXICON BOHCCO
 +Sg+Nom+Use/Ped: PxV2 ; !
 +Sg+Gen: K ;
 +Sg+Gen+Use/Ped: PxV2 ; !
 +SgGenCmp: R ; 		! Already in LEXICON BOAZU
 +Sg+Acc: K ;
 +Sg+Acc+Use/Ped: PxV2 ; !
 +Sg+Ill+Use/Ped:s%> PxC ; !
 +Sg+Loc:s K ;
 +Sg+Loc+Use/Sub:n K ; ! !SOUTH
 +Sg+Loc+Use/Ped:st%> PxC ; !
 +Pl+Nom:t K ;
 +Pl+Nom+Use/Sub:k K ; ! !Skániid dialect

LEXICON BOHCCU
 +Sg+Ill:j K ;
 +Sg+Com:jn K ;
 +Sg+Com+Use/Ped:jn%> PxC ; !
 +Pl+Gen:jd K ;
 +PlGenCmp:jd R ;
 +Pl+Nom+Use/Ped:jd%> Px1C ; !
 +Pl+Gen+Use/Ped:jd%> PxC ; !
 +Pl+Acc:jd K ;
 +Pl+Acc+Use/Ped:jd%> PxC ; !
 +Pl+Ill:jde K ;
 +Pl+Ill+Use/Ped:jdasa%> PxV ; !
 +Pl+Loc:jn K ;
 +Pl+Loc+Use/Sub:js K ; ! !SOUTH
 +Pl+Loc+Use/Ped:jn%> PxC ; !
 +Pl+Com:jgujn K ;
 +Pl+Com+Use/Ped:jd%> PxPlComC ; !

!LEXICON SADDO ! From contr noun SATTU
! +Pl+Nom:t K ;

!LEXICON SADDU ! From contr noun SATTU
! +Pl+Nom:jd%> Px1C ; !^P^
! +Pl+Gen:jd K ;
! +PlGenCmp:jd R ;
! +Pl+Gen:jd%> PxC ; !^P^
! +Pl+Acc:jd K ;
! +Pl+Acc:jd%> PxC ; !^P^
! +Pl+Ill:jde K ;
! +Pl+Ill:jdasa%> PxV ; !^P^
! +Pl+Loc:jn K ;
! +Pl+Loc:js K ; !SUB !SOUTH
! +Pl+Loc:jn%> PxC ; !^P^
! +Pl+Com:jgujn K ;
! +Pl+Com:jd%> PxPlComC ; !^P^

!LEXICON SATTU- ! From contr noun SATTU
! +SgNomCmp:X7 R ;
! +Der/viđá+Adv:»X7viđá K ;
! +Der/viđi+Adv:»X7viđi K ;
! +Ess:n K ;
! +Ess:n%> PxC ; !^P^








! Adjective declension
! - - - - - - - - - -

LEXICON ATTR ! This is the normal lexicon for ATTR forms
 K ;                  ! Plain attributive
 Rreal ;
 +Use/NG: VUOHTA ; ! ! Nielsen p. 212: vuottâ føiet til _nominativ_formen av adjektiver
! -:#%- ProperNoun ;   !Already i LEXICON R   !^C^
 #:»# NAMAT ; ! comp-only adj                       ! Added #
 #+Use/Circ:»# ALIT ; ! both comp and independent adj ! 

LEXICON ATTRCONT ! This lexicon is for forms with non-sub Attr, where we sub the rest.
 +Attr:%> K ;  ! Comp are also Attr.
 +Use/Sub: Rreal ;     !
 #+Use/Sub:»# NAMAT ; ! comp-only adj
 #+Use/Sub+Use/Circ:»# ALIT ;  ! both comp and independent adj !




LEXICON LAIKI0    ! Directing adjectives ...
 DEVNVCASE ;      ! ... to bisyllabic nominal declension
 VUOHTA ;         ! ... to A > N -vuohta derivation



LEXICON JOHTOLAT
! +Der3+Der/geahtes+A+Attr:»#geahtes K ; !This is not right
 @C.NeedNoun@ HEANDARAT-COMM ;
! The flag is there because verbs are derived via +Der/us suffix to
! JOHTOLAT, and then pick up their +N tag in HEANDARAT-COMM, but not
! via +Der/geahtes.

LEXICON JOHTOLAT0
 +Sg+Nom:%> K ;
 +SgNomCmp:%> R ;			! test this
 +SgGenCmp:%> R ;
! +Sg+Nom:%>X7 R ;   ! removed since cons-final.
! +Sg+Gen:%> K ;
! +Sg+Acc:%> K ;
! This must be a typo!


LEXICON JOHTOLAHKA-
 +Sg+Nom+Use/Ped:00 Px3V ; !
 +Ess:n K ;
 +Ess+Use/Ped:n%> PxC ; !
 :X2 GOAHTA- ; ! Px sublexicon
 :X3 GOAHTAI ; ! Ill sublexicon
 +Sg+Gen:X4 K ;
 +Sg+Acc:X4 K ;
 +SgGenCmp+Use/Sub:X4 R ; ! !Note! Same entry under GOADE-
 +Sg+Gen+Use/Ped:X4 Px3V ; !
 +Sg+Acc+Use/Ped:X4 Px3V ; !
 +Sg+Loc:X4s K ;
 +Sg+Loc+Use/Sub:X4n K ; ! !SOUTH
 +Sg+Loc+Use/Ped:X4st%> PxC ; !
 +Pl+Nom:X4t K ;
 +Pl+Nom+Use/Sub:X4k K ; !
 :X5 GODII- ; ! weak gr dipth simpl
 :X6 GOADA- ; ! AG Px
 +Use/Sub:X8 GOADE- ; !  ! Ditto (?)



LEXICON ISSORASSA-
 +Sg+Nom+Use/Ped: PxV ; ! ! tentative.
 +Ess:n K ;
 +Ess+Use/Ped:n%> PxC ; ! ! tentative, check.
 :X4 BU/MUS ;
 LASJOBL ;


LEXICON EABBO/EAMOS
 ADVC ;
 EABBO/EAMOS_CONT ;

LEXICON EABBO/EAMOS_CONT
 +Comp+Dial/%-GG:at SHORTCOMP ; ! 
 +Comp+Use/NG:it SHORTCOMP ; ! !In use in Gg, not in Kj. Not generated
 +Comp+Dial/%-KJ:et SHORTCOMP ; !
 +Comp+Use/NG:ut SHORTCOMP ; ! !In use in Kj, not in Gg. Not generated
 +Comp+Use/Sub+Dial/%-KJ:eabbu EABBU ;  ! Parallel form. Not standard.  !
 +Comp+Dial/%-KJ:eabbo EABBU ;  ! Parallel form. Standard. 
 +Comp+Dial/%-GG:ab'bo EABBU ;  ! Parallel form. Standard.   
 +Comp+Use/Sub+Dial/%-GG:ab'bu EABBU ;  ! Parallel form. Not standard.  !
 +Superl+Dial/%-GG:amos EAMOS ; !  
 +Superl+Dial/%-KJ:eapmo7s EAMOS ; ! 
 +Superl+Use/Sub:eapmus EAMOS ; !

LEXICON EABBO/EAMOS_CONT-contracted ! NOT-GG
 +Comp+Dial/%-GG:at SHORTCOMP ; !  
 +Comp+Use/NG:it SHORTCOMP ; !  !In use in Gg, not in Kj. Not generated
 +Comp+Use/NG:et SHORTCOMP ; !   
 +Comp+Use/NG:ut SHORTCOMP ; !  !In use in Kj, not in Gg. Not generated
 +Comp+Use/Sub+Use/NG+Dial/%-KJ:eabbu EABBU ;  ! Parallel form. Not standard.  ! !
 +Comp+Use/NG+Dial/%-KJ:eabbo EABBU ;  ! Parallel form. Standard.  !
 +Comp+Dial/%-GG:ab'bo EABBU ;  ! Parallel form. Standard.  
 +Comp+Use/Sub+Dial/%-GG:ab'bu EABBU ;  ! Parallel form. Not standard.  !
 +Superl+Dial/%-GG:amos EAMOS ; ! 
 +Superl+Use/NG:eapmo7s EAMOS ; !
 +Superl+Use/Sub+Use/NG:eapmus EAMOS ; ! !

LEXICON SHORTCOMP
 +Sg+Nom+Dial/%-GG:%> K ; ! 
 ATTRCONT ;


LEXICON EABBU
 +Der1+Der/Dimin+N+Sg+Nom:»X6ž K ;
 +Der1+Der/Dimin+N+Ess:»X6žin K ;
 +Der1+Der/Dimin+N+Sg+Nom+Use/Marg+Use/Ped:»X6ž%> PxC ; ! !
 +Der1+Der/Dimin+N+Sg+Gen:»X6ža K ;
 +Der1+Der/Dimin+N+Sg+Gen+Use/Sub:»X6ž K ; !
 +Der1+Der/Dimin+N+Sg+Gen+Use/Marg+Use/Ped:»X6ž%> PxC ; ! !
 +Der1+Der/Dimin+N+Sg+Acc:»X6ža K ;
 +Der1+Der/Dimin+N+Sg+Acc+Use/Sub:»X6ž K ; !
 +Der1+Der/Dimin+N+Sg+Acc+Use/Marg+Use/Ped:»X6ž%> PxC ; ! !
 +Der1+Der/Dimin+N+Pl+Nom:»X6žat K ;
 +Der1+Der/Dimin+N+Sg+Ill+Use/Marg+Use/Ped:»X6žasa%> PxV ; ! !
 +Der1+Der/Dimin+N+Pl+Nom+Use/Marg+Use/Ped:»X6žijddá%> Px1V ; ! !
 +Der1+Der/Dimin+N+Sg+Ill:»X6žij K ;
 +Der1+Der/Dimin+N+Sg+Loc:»X6žis K ;
 +Der1+Der/Dimin+N+Sg+Loc+Use/Sub:»X6žin K ; ! !SOUTH
 +Der1+Der/Dimin+N+Sg+Com:»X6žijn K ;
 +Der1+Der/Dimin+N+Pl+Gen:»X6žijd K ;
 +Der1+Der/Dimin+N+PlGenCmp:»X6žijd R ;
 +Der1+Der/Dimin+N+Pl+Acc:»X6žijd K ;
 +Der1+Der/Dimin+N+Pl+Ill:»X6žijdda K ;
 +Der1+Der/Dimin+N+Pl+Loc:»X6žijn K ;
 +Der1+Der/Dimin+N+Pl+Loc+Use/Sub:»X6žijs K ; ! !SOUTH
 +Der1+Der/Dimin+N+Pl+Com:»X6žijgujn K ;
 +Der1+Der/Dimin+N+Sg+Loc+Use/Marg+Use/Ped:»X6žistti%> PxV ; ! !
 +Der1+Der/Dimin+N+Sg+Com+Use/Marg+Use/Ped:»X6žijnni%> PxV ; ! !
! +Der1+Der/Dimin+N+Pl+Nom:»X6žijddi%> PxV ; !^P^ !MARG
 +Der1+Der/Dimin+N+Pl+Gen+Use/Marg+Use/Ped:»X6žijddi%> PxV ; ! !
 +Der1+Der/Dimin+N+Pl+Acc+Use/Marg+Use/Ped:»X6žijddi%> PxV ; ! !
 +Der1+Der/Dimin+N+Pl+Ill+Use/Marg+Use/Ped:»X6žijddás%> PxC ; ! !
 +Der1+Der/Dimin+N+Pl+Loc+Use/Marg+Use/Ped:»X6žijnni%> PxV ; ! !
 +Der1+Der/Dimin+N+Pl+Com+Use/Marg+Use/Ped:»X6žijddi%> PxPlComV1 ; ! !
 +Der1+Der/Dimin+A+Attr:»X6š%> ATTRCONT ;
! +Der1+Der/Dimin:»X6ž VUOHTA ;
 +Der1+Der/Dimin+A+Der2+Der/at+Adv:»X6žit K ;
! +Der2+Der/Dimin:»X6ž DIMINC ; !these line seems the same as above
! +Der2+Der/Dimin+Attr:»X6š ATTRCONT ; !these line seems the same as above
!! +Der2+Der/Dimin:»X6ž VUOHTA ; !these line seems the same as above
! +Der2+Der/Dimin+Der2+Der/at+Adv:»X6žit K ; !these line seems the same as above
 :%> EABBUCASE1 ;
 :%> EABBUCASE2 ;
 +Der2+Der/at+Adv:%>X8t K ;
 +Der2+Der/at+Adv+Use/Sub:%>X7t K ; !
 +Use/Sub: ATTR  ; !

LEXICON EABBUCASE1
 +Sg+Nom+Dial/%-KJ:X1 K ; ! 
 +Sg+Nom+Dial/%-KJ:X7 K ; ! 
! +Sg+Nom:X1 Px3V ; !^P^ !MARG ! tent. reintro
! +Sg+Nom:X7 Px3V ; !^P^ !MARG ! tent. reintro
 +Sg+Nom+Use/Marg+Use/Ped: PxV ; ! !
 +Ess:X1n K ;
 +Ess:X7n K ;
 +Ess+Use/Marg+Use/Ped:X1n%> PxC ; ! !
 +Ess+Use/Marg+Use/Ped:X7n%> PxC ; ! !

LEXICON EABBUCASE2
 +Sg+Gen:X4 K ;
 +Sg+Gen:X8 K ;
! +Sg+Gen:X4 PxV ; !^P^ !MARG
! +Sg+Gen:X8 PxV ; !^P^ !MARG
 +Sg+Gen+Use/Marg+Use/Ped:X2 Px1V ; ! !
 +Sg+Gen+Use/Marg+Use/Ped:X6 Px2V ; ! !
 +Sg+Gen+Use/Marg+Use/Ped:X4 Px3V ; ! !
 +Sg+Acc:X4 K ;
 +Sg+Acc:X8 K ;
 +Sg+Acc+Use/Marg+Use/Ped:X2 Px1V ; ! !
 +Sg+Acc+Use/Marg+Use/Ped:X6 Px2V ; ! !
 +Sg+Acc+Use/Marg+Use/Ped:X4 Px3V ; ! !
! +Sg+Acc:X4 PxV ; !^P^ !MARG
! +Sg+Acc:X8 PxV ; !^P^ !MARG
 +Sg+Ill:X3j K ;
! +Sg+Ill:s%> PxC ; !^P^ !MARG
 +Sg+Ill+Use/Marg+Use/Ped:X2s%> PxC ; ! !
 +Sg+Loc:X4s K ;
 +Sg+Loc:X8s K ;
 +Sg+Loc+Use/Sub:X4n K ; ! !SOUTH
 +Sg+Loc+Use/Sub:X8n K ; ! !SOUTH
 +Sg+Loc+Use/Marg+Use/Ped:X4st%> PxC ; ! !
 +Sg+Loc+Use/Marg+Use/Ped:X8st%> PxC ; ! !
 +Sg+Com:X5jn K ;
 +Sg+Com+Use/Marg+Use/Ped:X5jn%> PxC ; ! !
 +Pl+Nom:X4t K ;
 +Pl+Nom+Use/Sub:X4k K ; ! !Skániid dialect
 +Pl+Nom+Use/Marg+Use/Ped:X5jd%> Px1C ; ! !
 +Pl+Gen:X5jd K ;
! +PlGenCmp:X5jd R ;	!NOT PLAUSIBLE
 +Pl+Gen+Use/Marg+Use/Ped:X5jd%> PxC ; ! !
 +Pl+Acc:X5jd K ;
 +Pl+Acc+Use/Marg+Use/Ped:X5jd%> PxC ; ! !
 +Pl+Ill:X5jde K ;
 +Pl+Ill+Use/Marg+Use/Ped:X5jdasa%> PxV  ; ! !
 +Pl+Loc:X5jn K ;
 +Pl+Loc+Use/Marg+Use/Ped:X5jn%> PxC ; ! !
 +Pl+Com:X5jgujn K ;
 +Pl+Com+Use/Marg+Use/Ped:X5jd%> PxPlComC ; ! !

LEXICON BU/MUS
 +Comp:b BUStem ;
 +Superl:muss BUOREMUS ; 
 +Der2+Der/at+Adv:t K ;


LEXICON BUStem
 +Sg+Nom: K ;
 ATTRCONT ;
 +Sg+Gen:u K ;
 +Sg+Gen+Use/Sub: K ; !
 +Sg+Acc:u K ;
 +Sg+Acc+Use/Sub: K ; !
 +Pl+Nom:ut K ;
 +Ess:un K ;
 +Der1+Der/Dimin+A+Attr:»uš%> ATTRCONT ; 
 +Der1+Der/Dimin+A+Sg+Nom:»uš K ;
 +Der1+Der/Dimin+A:»užža%> BUOREMUSSA- ;
 +Sg+Ill:uj K ;
 +Sg+Loc:us K ;
 +Sg+Loc+Use/Sub:un K ; ! !SOUTH
 +Sg+Com:ujn K ;
 +Pl+Gen:ujd K ;
 +PlGenCmp:ujd R ;
 +Pl+Acc:ujd K ;
 +Pl+Ill:ujdda K ;
 +Pl+Loc:ujn K ;
 +Pl+Loc+Use/Sub:ujs K ; ! !SOUTH
 +Pl+Com:ujgujn K ;
 +Sg+Loc+Use/Marg+Use/Ped:ustti%> PxV ; ! !
 +Sg+Com+Use/Marg+Use/Ped:ujnni%> PxV ; ! !
! +Pl+Nom:ujddi%> PxV ; !^P^ !MARG
 +Pl+Gen+Use/Marg+Use/Ped:ujddi%> PxV ; ! !
 +Pl+Acc+Use/Marg+Use/Ped:ujddi%> PxV ; ! !
 +Pl+Ill+Use/Marg+Use/Ped:ujddás%> PxC ; ! !
 +Pl+Loc+Use/Marg+Use/Ped:ujnni%> PxV ; ! !
 +Pl+Com+Use/Marg+Use/Ped:ujddi%> PxPlComV1 ; ! !
 +Der2+Der/at+Adv:ut K ;
! +Sg+Nom:u%> PxSgV ; !^P^ !MARG
! +Sg+Gen:u%> PxSgV ; !^P^ !MARG
! +Sg+Acc:u%> PxSgV ; !^P^ !MARG
 +Sg+Nom+Use/Marg+Use/Ped:u%> Px1V ; ! !
 +Sg+Nom+Use/Marg+Use/Ped:u%> Px2V ; ! !
 +Sg+Nom+Use/Marg+Use/Ped:u%> Px3V ; ! !
 +Sg+Gen+Use/Marg+Use/Ped:u%> Px1V ; ! !
 +Sg+Gen+Use/Marg+Use/Ped:u%> Px2V ; ! !
 +Sg+Gen+Use/Marg+Use/Ped:u%> Px3V ; ! !
 +Sg+Acc+Use/Marg+Use/Ped:u%> Px1V ; ! !
 +Sg+Acc+Use/Marg+Use/Ped:u%> Px2V ; ! !
 +Sg+Acc+Use/Marg+Use/Ped:u%> Px3V ; ! !
 +Sg+Ill+Use/Marg+Use/Ped:usa%> PxV ; ! !
 +Pl+Nom+Use/Marg+Use/Ped:uiddá%> Px1V ; ! !

LEXICON EAMOS
! :%>X4 MALIS0 ;
! The 3 next lines are for MALIS0
! minus the pointer to Ess Px.
 +Sg+Nom:%>X4 K ;
! +SgNomCmp:%>X4X7 R ;
 +Ess:%>X4in K ;
! :%>X8 MALES ;	!no compound
 +Sg+Nom+Use/Marg+Use/Ped:%>X2 PxC ; ! !
 +Sg+Gen:%>X2a K ;
 +Sg+Gen+Use/Sub:%>X2 K ; !
 +Sg+Gen+Use/Marg+Use/Ped:%>X2 PxC ; ! !
 +Sg+Acc:%>X2a K ;
 +Sg+Acc+Use/Sub:%>X2 K ; !
 +Sg+Acc+Use/Marg+Use/Ped:%>X2 PxC ; ! !
 +Pl+Nom:%>X2at K ;
 +Sg+Ill+Use/Marg+Use/Ped:%>X2asa%> PxV ; ! !
 +Pl+Nom+Use/Marg+Use/Ped:%>X2ijddá%> Px1V ; ! !
 +Sg+Ill:%>X2ij K ;
 +Sg+Loc:%>X2is K ;
 +Sg+Loc+Use/Sub:%>X2in K ; ! !SOUTH
 +Sg+Com:%>X2ijn K ;
 +Pl+Gen:%>X2ijd K ;
 +PlGenCmp:%>X2ijd R ;
 +Pl+Acc:%>X2ijd K ;
 +Pl+Ill:%>X2ijdda K ;
 +Pl+Loc:%>X2ijn K ;
 +Pl+Loc+Use/Sub:%>X2ijs K ; ! !SOUTH
 +Pl+Com:%>X2ijgujn K ;
 +Sg+Loc+Use/Marg+Use/Ped:%>X2istti%> PxV ; ! !
 +Sg+Com+Use/Marg+Use/Ped:%>X2ijnni%> PxV ; ! !
! +Pl+Nom:%>X2ijddi%> PxV ; !^P^ !MARG
 +Pl+Gen+Use/Marg+Use/Ped:%>X2ijddi%> PxV ; ! !
 +Pl+Acc+Use/Marg+Use/Ped:%>X2ijddi%> PxV ; ! !
 +Pl+Ill+Use/Marg+Use/Ped:%>X2ijddás%> PxC ; ! !
 +Pl+Loc+Use/Marg+Use/Ped:%>X2ijnni%> PxV ; ! !
 +Pl+Com+Use/Marg+Use/Ped:%>X2ijddi%> PxPlComV1 ; ! !
! :X8 VUOHTA ;
 :%>X2 ADVC ;
 +Attr:%>X4 K ; ! Attributive superaltives
              ! Here and not in MALIS0 because
              ! also nouns go there.

!LEXICON VUDDJE- ! Nothing directed here anymore, but to FALLA-
! +Sg+Acc:%> K ;
! +Pl+Nom:%>t K ;
! +Attr:s K ;
! +Adv:t K ;

!LEXICON VUDDJI-  ! Nothing directed here anymore, but to FALLA-
! +Pl+Acc:%>jd K ;

LEXICON GAPPUS0
 +Sg+Nom: K ;
 +SgNomCmp+Use/Sub:X7 R ; !
 +SgNomCmp: R ;
 VUOHTA ;			! (callers have added +A already)
 +Ess:in K ;

! Almost id. to MALIS0.
! MALIS0 has no VUOHTA,
! GAPPUS0 has no Px Ess., and
! shouldn't have either.

LEXICON GAPPUS-
 MALLAS- ; ! should be flipped with the rest.

! GOAL: Keep GAPPUS- and MALLAS- apart, because of
! the Px(1)V issue, but unify the rest.
! GAPPUS- and MALLAS- differ
! in the A and N treatment of
! Pl Nom Px (only 1st p. for A
! and all persons for N).
! Now that MALLASI- is deleted,
! GAPPUS- and MALLAS- are
! identical. We check by pointing
! GAPPUS- to MALLAS-. Look into this.
! and remove GAPPUS- for MALLAS-
! eventually.

LEXICON MEAHTTUN  ! Deverbal adjectives.
 +A+Attr:n%> ATTR ;
 +A:s%> EABBO/EAMOS ;
 +A:m%> GAPPUS0 ;   ! NE and vuohta
 +A+Sg+Gen:m%>a K ; ! Stem vowel -a-, no short genitive
 +A+Sg+Gen:m%>a R ; ! Stem vowel -a-, no short genitive
 +A+Sg+Acc:m%>a K ;
 +A+Pl+Nom:m%>at K ;
 +A:m%>i MALLASI-/NUORABU- ;  ! obl
 +A+Sg+Nom+Use/Ped:m%> PxC ; !
 +A+Sg+Gen+Use/Ped:m%> PxC ; !
 +A+Sg+Acc+Use/Ped:m%> PxC ; !
 +A+Sg+Ill+Use/Ped:m%>asa%> PxV ; !
 +A+Sg+Gen:m%> K ;
 +A+Sg+Acc:m%> K ;
 +A+Pl+Nom+Use/Ped:m%>iiddá%> Px1V ; !


!LEXICON FIIDNA-
! From contr adjs, all words that before were
! directed here are now directed to FALLA-, don't think we need this anymore
! +Sg+Gen:%> K ;
! +Sg+Acc:%> K ;
! +Sg+Ill:%>j K ;
! +Sg+Loc:%>s K ;
! +Sg+Com:%>jn K ;
! +Pl+Nom:%>t K ;
! +Pl+Gen:%>jd K ;
! +Pl+Gen:%>jd K ;
! +Pl+Acc:%>jd K ;
! +Pl+Ill:%>jde K ;
! +Pl+Loc:%>jn K ;
! +Pl+Com:%>jgujn K ;

LEXICON MALES
 +SgNomCmp: R ;


LEXICON GEAHTES
 +Der3+Der/geahtes+A+Attr:»#geahtes K ;
 +Der3+Der/geahtes+A+Attr:»#keahtes K ;

LEXICON OVDDIT ! Inherently comparative adjectives
 +A+Comp+Attr:%>b K ;
 +A+Comp:%>b BUStem ;
 +A+Superl:%>muss BUOREMUS ;

LEXICON MADDELEABBO ! Inherently comparative adjectives
 +A+Comp+Attr:%> K ;
 +A:%> EABBO/EAMOS_CONT ;










! Nominal derivation
! ------------------

! Noun derivation
! - - - - - - - -


LEXICON VUOHTA !+SgGenCmp +DefPlGenCmp
 +Der3+Der/vuohta+N:»#vuoh'ta@C.NeedNoun@ VUOHTAMORPH ;

LEXICON VUOHTAMORPH
! NomV ;
 +Sg+Nom:%> K ;
 +Sg+Nom+Use/Ped:%> Px3V ; !
 +SgNomCmp+Use/Sub:%> R ; !
 +Der/viđá+Adv:»viđá K ;
! +Der/viđi+Adv:»viđi K ;
 :%> EssV ;
 :%> GOAHTI-OBL ;
 :%> GOAHTE- ;
 +SgGenCmp:%>X4 R ;



LEXICON DenominalNounsV
 +Der1+Der/Dimin+N:»X6ž DIMINC ;
 +Der1+Der/Dimin+N+Der2+Der/Dimin+N:»X6žažž JOHTOLAT0 ;
 +Der1+Der/Dimin+N+Der2+Der/Dimin+N:»X6žažža%> JOHTOLAHKA- ;
! +Der1+Der/Dimin+N:»X6ž DIMINC ;
! This is what I want, do this at some point!
! +Der/laš+N:»lažž MUSH ;
! this one was removed bec. of +Der/laš+A in the DenominalAdjsV
! lexicon. But was there any good reason for the laš -> MUSH
! pointer in the first place?

LEXICON DenominalNounsC
 +Der1+Der/Dimin+N:»ažž DIMINV ;
 +Der1+Der/Dimin+N+Der2+Der/Dimin+N:»ačča»ž MALIS0 ;
 +Der1+Der/Dimin+N+Der2+Der/Dimin+N:»ačča»ž MALLAS- ;



LEXICON EAPMI
 +N+Sg+Nom:eapmi%> K ;
 +N+Sg+Nom+Use/Ped:eapmi%> Px3V ; !
 +N+SgCmp:%>an R ;
 +N+SgCmp+Der/viđá+Adv:»anviđá K ;
! +N+SgCmp+Der/viđi+Adv:»anviđi K ;
 +N+SgCmp:%>an VEARA ;
 +N+Ess:eapmi%>n K ;
 +N+Ess+Use/Ped:eapmi%>n%> PxC ; !
 +N+Ess:eame%>n K ;
 +N+Ess:eame%> K ;
 +N:eapmi%>X2 GOAHTA- ; ! Px sublexicon
 +N:eapmi%>X3 GOAHTAI ; ! Ill sublexicon
 +N+Sg+Gen:eapmi%>X4 K ;   
 +N+SgGenCmp:eapmi%>X4 R ;
 +N+Sg+Gen+Use/NG:%>an K ; !PP-frases  
 +N+Sg+Acc:eapmi%>X4 K ;
 +N+Sg+Gen+Use/Ped:eapmi%>X4 Px3V ; !
 +N+Sg+Acc+Use/Ped:eapmi%>X4 Px3V ; !
 +N+Sg+Loc:eapmi%>X4s K ;
 +N+Sg+Loc+Use/Sub:eapmi%>X4n K ; ! !SOUTH
 +N+Sg+Loc+Use/Ped:eapmi%>X4st%> PxC ; !
 +N+Pl+Nom:eapmi%>X4t K ;
 +N+Sg+Com:eapmi%>X5jn K ;
 +N+Sg+Com+Use/Ped:eapmi%>X5jn%> PxC ; !
 +N+Pl+Nom+Use/Ped:eapmi%>X5jd%> Px1C ; !
 +N+Pl+Gen:eapmi%>X5jd K ;
 +N+PlGenCmp:eapmi%>X5jd R ;
 +N+Pl+Gen+Use/Ped:eapmi%>X5jd%> PxC ; !
 +N+Pl+Acc:eapmi%>X5jd K ;
 +N+Pl+Acc+Use/Ped:eapmi%>X5jd%> PxC ; !
 +N+Pl+Ill:eapmi%>X5jde K ;
 +N+Pl+Ill+Use/Ped:eapmi%>X5jdasa%> PxV ; !
 +N+Pl+Loc:eapmi%>X5jn K ;
 +N+Pl+Loc+Use/Sub:eapmi%>X5js K ; ! !SOUTH
 +N+Pl+Loc+Use/Ped:eapmi%>X5jn%> PxC ; !
 +N+Pl+Com:eapmi%>X5jgujn K ;
 +N+Pl+Com+Use/Ped:eapmi%>X5jd%> PxPlComC ; !
 +N:eapmi%>X6 GOADA- ; ! AG Px
 +N+Sg+Gen+Use/NG:eapmi%>X8 K ; ! Ditto (?) 

LEXICON MUITTASJEAPMI
 +N+Sg+Nom:eapmi%> K ;
 +N+Sg+Nom+Use/Ped:eapmi%> Px3V ; !
 +N+SgCmp:%>an R ;	!no compounds for these, but reintroduced
 +N+SgCmp+Der/viđá+Adv:»anviđá K ;
! +N+SgCmp+Der/viđi+Adv:»anviđi K ;
 +N+SgCmp:%>an VEARA ;
 +N+Ess:eapmi%>n K ;
 +N+Ess+Use/Ped:eapmi%>n%> PxC ; !
 +N+Ess:eame%>n K ;
 +N+Ess:eame%> K ;
 +N:eapmi%>X2 GOAHTA- ; ! Px sublexicon
 +N:eapmi%>X3 GOAHTAI ; ! Ill sublexicon
 +N+Sg+Gen:eapmi%>X4 K ;
 +N+SgGenCmp:eapmi%>X4 R ;
 +N+Sg+Gen:%>an K ; !PP-frases
 +N+Sg+Acc:eapmi%>X4 K ;
 +N+Sg+Gen+Use/Ped:eapmi%>X4 Px3V ; !
 +N+Sg+Acc+Use/Ped:eapmi%>X4 Px3V ; !
 +N+Sg+Loc:eapmi%>X4s K ;
 +N+Sg+Loc+Use/Sub:eapmi%>X4n K ; ! !SOUTH
 +N+Sg+Loc+Use/Ped:eapmi%>X4st%> PxC ; !
 +N+Pl+Nom:eapmi%>X4t K ;
 +N+Sg+Com:eapmi%>X5jn K ;
 +N+Sg+Com+Use/Ped:eapmi%>X5jn%> PxC ; !
 +N+Pl+Nom+Use/Ped:eapmi%>X5jd%> Px1C ; !
 +N+Pl+Gen:eapmi%>X5jd K ;
 +N+PlGenCmp+Use/Ped:eapmi%>X5jd R ; !
 +N+Pl+Gen+Use/Ped:eapmi%>X5jd%> PxC ; !
 +N+Pl+Acc:eapmi%>X5jd K ;
 +N+Pl+Acc+Use/Ped:eapmi%>X5jd%> PxC ; !
 +N+Pl+Ill:eapmi%>X5jde K ;
 +N+Pl+Ill+Use/Ped:eapmi%>X5jdasa%> PxV ; !
 +N+Pl+Loc:eapmi%>X5jn K ;
 +N+Pl+Loc+Use/Sub:eapmi%>X5js K ; ! !SOUTH
 +N+Pl+Loc+Use/Ped:eapmi%>X5jn%> PxC ; !
 +N+Pl+Com:eapmi%>X5jgujn K ;
 +N+Pl+Com+Use/Ped:eapmi%>X5jd%> PxPlComC ; !
 +N:eapmi%>X6 GOADA- ; ! AG Px
 +N+Sg+Gen:eapmi%>X8 K ; ! Ditto (?)

LEXICON EAPMITV  !+CmpN/Sg +CmpN/DefSgGen +CmpN/DefPlGen +CmpN/SgLeft +CmpN/SgNomLeft +CmpN/SgGenLeft +CmpN/PlGenLeft
 +N+Sg+Nom:eapmi%> K ;
 +N+Sg+Nom+CmpN/Sg+CmpN/DefSgGen+CmpN/DefPlGen+CmpN/SgLeft+CmpN/SgNomLeft+CmpN/SgGenLeft+CmpN/PlGenLeft+Use/Ped:eapmi%> Px3V ; !
 +N+SgCmp:%>an R ;
 +N+SgCmp+Der/viđá+Adv:»anviđá K ;
! +N+SgCmp+Der/viđi+Adv:»anviđi K ;
 +N+SgCmp:%>an VEARA ;
 +N+Ess:eapmi%>n K ;
 +N+Ess+CmpN/Sg+CmpN/DefSgGen+CmpN/DefPlGen+CmpN/SgLeft+CmpN/SgNomLeft+CmpN/SgGenLeft+CmpN/PlGenLeft+Use/Ped:eapmi%>n%> PxC ; !
 +N+Ess:eame%>n K ;
 +N+Ess:eame%> K ;
 +N:eapmi%>X2 GOAHTA- ; ! Px sublexicon
 +N:eapmi%>X3 GOAHTAI ; ! Ill sublexicon
 +N+Sg+Gen:eapmi%>X4 K ;
 +N+SgGenCmp:eapmi%>X4 R ;
 +N+Sg+Gen:%>an K ; !PP-frases
 +N+Sg+Acc:eapmi%>X4 K ;
 +N+Sg+Gen+CmpN/Sg+CmpN/DefSgGen+CmpN/DefPlGen+CmpN/SgLeft+CmpN/SgNomLeft+CmpN/SgGenLeft+CmpN/PlGenLeft+Use/Ped:eapmi%>X4 Px3V ; !
 +N+Sg+Acc+CmpN/Sg+CmpN/DefSgGen+CmpN/DefPlGen+CmpN/SgLeft+CmpN/SgNomLeft+CmpN/SgGenLeft+CmpN/PlGenLeft+Use/Ped:eapmi%>X4 Px3V ; !
 +N+Sg+Loc:eapmi%>X4s K ;
 +N+Sg+Loc+CmpN/Sg+CmpN/DefSgGen+CmpN/DefPlGen+CmpN/SgLeft+CmpN/SgNomLeft+CmpN/SgGenLeft+CmpN/PlGenLeft+Use/Sub:eapmi%>X4n K ; ! !SOUTH
 +N+Sg+Loc+CmpN/Sg+CmpN/DefSgGen+CmpN/DefPlGen+CmpN/SgLeft+CmpN/SgNomLeft+CmpN/SgGenLeft+CmpN/PlGenLeft+Use/Ped:eapmi%>X4st%> PxC ; !
 +N+Pl+Nom:eapmi%>X4t K ;
 +N+Sg+Com:eapmi%>X5jn K ;
 +N+Sg+Com+CmpN/Sg+CmpN/DefSgGen+CmpN/DefPlGen+CmpN/SgLeft+CmpN/SgNomLeft+CmpN/SgGenLeft+CmpN/PlGenLeft+Use/Ped:eapmi%>X5jn%> PxC ; !
 +N+Pl+Nom+CmpN/Sg+CmpN/DefSgGen+CmpN/DefPlGen+CmpN/SgLeft+CmpN/SgNomLeft+CmpN/SgGenLeft+CmpN/PlGenLeft+Use/Ped:eapmi%>X5jd%> Px1C ; !
 +N+Pl+Gen:eapmi%>X5jd K ;
 +N+PlGenCmp:eapmi%>X5jd R ;
 +N+Pl+Gen+CmpN/Sg+CmpN/DefSgGen+CmpN/DefPlGen+CmpN/SgLeft+CmpN/SgNomLeft+CmpN/SgGenLeft+CmpN/PlGenLeft+Use/Ped:eapmi%>X5jd%> PxC ; !
 +N+Pl+Acc:eapmi%>X5jd K ;
 +N+Pl+Acc+CmpN/Sg+CmpN/DefSgGen+CmpN/DefPlGen+CmpN/SgLeft+CmpN/SgNomLeft+CmpN/SgGenLeft+CmpN/PlGenLeft+Use/Ped:eapmi%>X5jd%> PxC ; !
 +N+Pl+Ill:eapmi%>X5jde K ;
 +N+Pl+Ill+CmpN/Sg+CmpN/DefSgGen+CmpN/DefPlGen+CmpN/SgLeft+CmpN/SgNomLeft+CmpN/SgGenLeft+CmpN/PlGenLeft+Use/Ped:eapmi%>X5jdasa%> PxV ; !
 +N+Pl+Loc:eapmi%>X5jn K ;
 +N+Pl+Loc+CmpN/Sg+CmpN/DefSgGen+CmpN/DefPlGen+CmpN/SgLeft+CmpN/SgNomLeft+CmpN/SgGenLeft+CmpN/PlGenLeft+Use/Sub:eapmi%>X5js K ; ! !SOUTH
 +N+Pl+Loc+CmpN/Sg+CmpN/DefSgGen+CmpN/DefPlGen+CmpN/SgLeft+CmpN/SgNomLeft+CmpN/SgGenLeft+CmpN/PlGenLeft+Use/Ped:eapmi%>X5jn%> PxC ; !
 +N+Pl+Com:eapmi%>X5jgujn K ;
 +N+Pl+Com+CmpN/Sg+CmpN/DefSgGen+CmpN/DefPlGen+CmpN/SgLeft+CmpN/SgNomLeft+CmpN/SgGenLeft+CmpN/PlGenLeft+Use/Ped:eapmi%>X5jd%> PxPlComC ; !
 +N:eapmi%>X6 GOADA- ; ! AG Px
 +N+Sg+Gen:eapmi%>X8 K ; ! Ditto (?)

LEXICON MUITTASJEAPMITV  !+CmpN/Sg +CmpN/DefSgGen +CmpN/DefPlGen +CmpN/SgLeft +CmpN/SgNomLeft +CmpN/SgGenLeft +CmpN/PlGenLeft
 +N+Sg+Nom:eapmi%> K ;
 +N+Sg+Nom:eapmi%> Px3V ;
 +N+SgCmp:%>an R ;
 +N+SgCmp+Der/viđá+Adv:»anviđá K ;
! +N+SgCmp+Der/viđi+Adv:»anviđi K ;
 +N+SgCmp:%>an VEARA ;
 +N+Ess:eapmi%>n K ;
 +N+Ess+CmpN/Sg+CmpN/DefSgGen+CmpN/DefPlGen+CmpN/SgLeft+CmpN/SgNomLeft+CmpN/SgGenLeft+CmpN/PlGenLeft+Use/Ped:eapmi%>n%> PxC ; !
 +N+Ess:eame%>n K ;
 +N+Ess:eame%> K ;
 +N:eapmi%>X2 GOAHTA- ; ! Px sublexicon
 +N:eapmi%>X3 GOAHTAI ; ! Ill sublexicon
 +N+Sg+Gen:eapmi%>X4 K ;
 +N+SgGenCmp:eapmi%>X4 R ;
 +N+Sg+Gen:%>an K ; !PP-frases
 +N+Sg+Acc:eapmi%>X4 K ;
 +N+Sg+Gen+CmpN/Sg+CmpN/DefSgGen+CmpN/DefPlGen+CmpN/SgLeft+CmpN/SgNomLeft+CmpN/SgGenLeft+CmpN/PlGenLeft+Use/Ped:eapmi%>X4 Px3V ; !
 +N+Sg+Acc+CmpN/Sg+CmpN/DefSgGen+CmpN/DefPlGen+CmpN/SgLeft+CmpN/SgNomLeft+CmpN/SgGenLeft+CmpN/PlGenLeft+Use/Ped:eapmi%>X4 Px3V ; !
 +N+Sg+Loc:eapmi%>X4s K ;
 +N+Sg+Loc+CmpN/Sg+CmpN/DefSgGen+CmpN/DefPlGen+CmpN/SgLeft+CmpN/SgNomLeft+CmpN/SgGenLeft+CmpN/PlGenLeft+Use/Sub:eapmi%>X4n K ; ! !SOUTH
 +N+Sg+Loc+CmpN/Sg+CmpN/DefSgGen+CmpN/DefPlGen+CmpN/SgLeft+CmpN/SgNomLeft+CmpN/SgGenLeft+CmpN/PlGenLeft+Use/Ped:eapmi%>X4st%> PxC ; !
 +N+Pl+Nom:eapmi%>X4t K ;
 +N+Sg+Com:eapmi%>X5jn K ;
 +N+Sg+Com+CmpN/Sg+CmpN/DefSgGen+CmpN/DefPlGen+CmpN/SgLeft+CmpN/SgNomLeft+CmpN/SgGenLeft+CmpN/PlGenLeft+Use/Ped:eapmi%>X5jn%> PxC ; !
 +N+Pl+Nom+CmpN/Sg+CmpN/DefSgGen+CmpN/DefPlGen+CmpN/SgLeft+CmpN/SgNomLeft+CmpN/SgGenLeft+CmpN/PlGenLeft+Use/Ped:eapmi%>X5jd%> Px1C ; !
 +N+Pl+Gen:eapmi%>X5jd K ;
 +N+PlGenCmp:eapmi%>X5jd R ;
 +N+Pl+Gen+CmpN/Sg+CmpN/DefSgGen+CmpN/DefPlGen+CmpN/SgLeft+CmpN/SgNomLeft+CmpN/SgGenLeft+CmpN/PlGenLeft+Use/Ped:eapmi%>X5jd%> PxC ; !
 +N+Pl+Acc:eapmi%>X5jd K ;
 +N+Pl+Acc+CmpN/Sg+CmpN/DefSgGen+CmpN/DefPlGen+CmpN/SgLeft+CmpN/SgNomLeft+CmpN/SgGenLeft+CmpN/PlGenLeft+Use/Ped:eapmi%>X5jd%> PxC ; !
 +N+Pl+Ill:eapmi%>X5jde K ;
 +N+Pl+Ill+CmpN/Sg+CmpN/DefSgGen+CmpN/DefPlGen+CmpN/SgLeft+CmpN/SgNomLeft+CmpN/SgGenLeft+CmpN/PlGenLeft+Use/Ped:eapmi%>X5jdasa%> PxV ; !
 +N+Pl+Loc:eapmi%>X5jn K ;
 +N+Pl+Loc+CmpN/Sg+CmpN/DefSgGen+CmpN/DefPlGen+CmpN/SgLeft+CmpN/SgNomLeft+CmpN/SgGenLeft+CmpN/PlGenLeft+Use/Sub:eapmi%>X5js K ; ! !SOUTH
 +N+Pl+Loc+CmpN/Sg+CmpN/DefSgGen+CmpN/DefPlGen+CmpN/SgLeft+CmpN/SgNomLeft+CmpN/SgGenLeft+CmpN/PlGenLeft+Use/Ped:eapmi%>X5jn%> PxC ; !
 +N+Pl+Com:eapmi%>X5jgujn K ;
 +N+Pl+Com+CmpN/Sg+CmpN/DefSgGen+CmpN/DefPlGen+CmpN/SgLeft+CmpN/SgNomLeft+CmpN/SgGenLeft+CmpN/PlGenLeft+Use/Ped:eapmi%>X5jd%> PxPlComC ; !
 +N:eapmi%>X6 GOADA- ; ! AG Px
 +N+Sg+Gen:eapmi%>X8 K ; ! Ditto (?)


LEXICON UPMI
 +N+Sg+Nom:upmi%> K ;
 +N+Sg+Nom+Use/Ped:upmi%> Px3V ; !
 +N+SgNomCmp:upme%> R ;
 +N+Ess:upmi%>n K ;
 +N+Ess+Use/Ped:upmi%>n%> PxC ; !
 +N:upmi%>X2 GOAHTA- ; ! Px sublexicon
 +N:upmi%>X3 GOAHTAI ; ! Ill sublexicon
 +N+Sg+Gen:upmi%>X4 K ;
 +N+Sg+Acc:upmi%>X4 K ;
 +N+Sg+Gen+Use/Ped:upmi%>X4 Px3V ; !
 +N+Sg+Acc+Use/Ped:upmi%>X4 Px3V ; !
 +N+Sg+Loc:upmi%>X4s K ;
 +N+Sg+Loc+Use/Sub:upmi%>X4n K ; ! !SOUTH
 +N+Sg+Loc+Use/Ped:upmi%>X4st%> PxC ; !
 +N+Pl+Nom:upmi%>X4t K ;
 +N+Sg+Com:upmi%>X5jn K ;
 +N+Sg+Com+Use/Ped:upmi%>X5jn%> PxC ; !
 +N+Pl+Nom+Use/Ped:upmi%>X5jd%> Px1C ; !
 +N+Pl+Gen:upmi%>X5jd K ;
 +N+PlGenCmp+Use/Sub:upmi%>X5jd R ;	!
 +N+Pl+Gen+Use/Ped:upmi%>X5jd%> PxC ; !
 +N+Pl+Acc:upmi%>X5jd K ;
 +N+Pl+Acc+Use/Ped:upmi%>X5jd%> PxC ; !
 +N+Pl+Ill:upmi%>X5jde K ;
 +N+Pl+Ill+Use/Ped:upmi%>X5jdasa%> PxV ; !
 +N+Pl+Loc:upmi%>X5jn K ;
 +N+Pl+Loc+Use/Sub:upmi%>X5js K ; ! !SOUTH
 +N+Pl+Loc+Use/Ped:upmi%>X5jn%> PxC ; !
 +N+Pl+Com:upmi%>X5jgujn K ;
 +N+Pl+Com+Use/Ped:upmi%>X5jd%> PxPlComC ; !
 +N:upmi%>X6 GOADA- ; ! AG Px
 +N+Sg+Gen+Use/NG:upmi%>X8 K ; ! 

LEXICON VUONAT !+CmpN/SgN +CmpN/SgG +CmpN/PlG
 +Der1+Der/t+N+Sg+Nom:»t K ;
 +Der1+Der/t+N+SgNomCmp:»t R ;
 +Der1+Der/t+N+Ess:»gin K ;
 +Der1+Der/t+N+Sg+Nom+CmpN/SgN+CmpN/SgG+CmpN/PlG+Use/Ped:»g%> PxC ; !
 +Der1+Der/t+N+Sg+Gen:»ga K ;
 +Der1+Der/t+N+SgGenCmp:»ga R ;
 +Der1+Der/t+N+Sg+Gen+CmpN/SgN+CmpN/SgG+CmpN/PlG+Use/Sub:»t K ; !
 +Der1+Der/t+N+Sg+Gen+CmpN/SgN+CmpN/SgG+CmpN/PlG+Use/Ped:»g%> PxC ; !
 +Der1+Der/t+N+Sg+Acc:»ga K ;
 +Der1+Der/t+N+Sg+Acc+CmpN/SgN+CmpN/SgG+CmpN/PlG+Use/Sub:»t K ; !
 +Der1+Der/t+N+Sg+Acc+CmpN/SgN+CmpN/SgG+CmpN/PlG+Use/Ped:»g%> PxC ; !
 +Der1+Der/t+N+Pl+Nom:»gat K ;
 +Der1+Der/t+N+Sg+Ill+CmpN/SgN+CmpN/SgG+CmpN/PlG+Use/Ped:»gasa%> PxV ; !
 +Der1+Der/t+N+Pl+Nom+CmpN/SgN+CmpN/SgG+CmpN/PlG+Use/Ped:»gijddá%> Px1V ; !
 +Der1+Der/t+N+Sg+Ill:»gij K ;
 +Der1+Der/t+N+Sg+Loc:»gis K ;
 +Der1+Der/t+N+Sg+Loc+CmpN/SgN+CmpN/SgG+CmpN/PlG+Use/Sub:»gin K ; ! !SOUTH
 +Der1+Der/t+N+Sg+Com:»gijn K ;
 +Der1+Der/t+N+Pl+Gen:»gijd K ;
 +Der1+Der/t+N+PlGenCmp:»gijd R ;
 +Der1+Der/t+N+Pl+Acc:»gijd K ;
 +Der1+Der/t+N+Pl+Ill:»gijdda K ;
 +Der1+Der/t+N+Pl+Loc:»gijn K ;
 +Der1+Der/t+N+Pl+Loc+CmpN/SgN+CmpN/SgG+CmpN/PlG+Use/Sub:»gijs K ; ! !SOUTH
 +Der1+Der/t+N+Pl+Com:»gijgujn K ;
 +Der1+Der/t+N+Sg+Loc+CmpN/SgN+CmpN/SgG+CmpN/PlG+Use/Ped:»gistti%> PxV ; !
 +Der1+Der/t+N+Sg+Com+CmpN/SgN+CmpN/SgG+CmpN/PlG+Use/Ped:»gijnni%> PxV ; !
! +Der1+Der/t+N+Pl+Nom:»gijddi%> PxV ; !^P^
 +Der1+Der/t+N+Pl+Gen+CmpN/SgN+CmpN/SgG+CmpN/PlG+Use/Ped:»gijddi%> PxV ; !
 +Der1+Der/t+N+Pl+Acc+CmpN/SgN+CmpN/SgG+CmpN/PlG+Use/Ped:»gijddi%> PxV ; !
 +Der1+Der/t+N+Pl+Ill+CmpN/SgN+CmpN/SgG+CmpN/PlG+Use/Ped:»gijddás%> PxC ; !
 +Der1+Der/t+N+Pl+Loc+CmpN/SgN+CmpN/SgG+CmpN/PlG+Use/Ped:»gijnni%> PxV ; !
 +Der1+Der/t+N+Pl+Com+CmpN/SgN+CmpN/SgG+CmpN/PlG+Use/Ped:»gijddi%> PxPlComV1 ; !
 +Der1+Der/t+N+Ess:»hin K ;
 +Der1+Der/t+N+Sg+Nom+CmpN/SgN+CmpN/SgG+CmpN/PlG+Use/Ped:»h%> PxC ; !
 +Der1+Der/t+N+Sg+Gen:»ha K ;
 +Der1+Der/t+N+SgGenCmp:»ha R ;
 +Der1+Der/t+N+Sg+Gen+CmpN/SgN+CmpN/SgG+CmpN/PlG+Use/Ped:»h%> PxC ; !
 +Der1+Der/t+N+Sg+Acc:»ha K ;
 +Der1+Der/t+N+Sg+Acc+CmpN/SgN+CmpN/SgG+CmpN/PlG+Use/Ped:»h%> PxC ; !
 +Der1+Der/t+N+Pl+Nom:»hat K ;
 +Der1+Der/t+N+Sg+Ill+CmpN/SgN+CmpN/SgG+CmpN/PlG+Use/Ped:»hasa%> PxV ; !
 +Der1+Der/t+N+Pl+Nom+CmpN/SgN+CmpN/SgG+CmpN/PlG+Use/Ped:»hijddá%> Px1V ; !
 +Der1+Der/t+N+Sg+Ill:»hij K ;
 +Der1+Der/t+N+Sg+Loc:»his K ;
 +Der1+Der/t+N+Sg+Loc+CmpN/SgN+CmpN/SgG+CmpN/PlG+Use/Sub:»hin K ; ! !SOUTH
 +Der1+Der/t+N+Sg+Com:»hijn K ;
 +Der1+Der/t+N+Pl+Gen:»hijd K ;
 +Der1+Der/t+N+PlGenCmp:»hijd R ;
 +Der1+Der/t+N+Pl+Acc:»hijd K ;
 +Der1+Der/t+N+Pl+Ill:»hijdda K ;
 +Der1+Der/t+N+Pl+Loc:»hijn K ;
 +Der1+Der/t+N+Pl+Loc+CmpN/SgN+CmpN/SgG+CmpN/PlG+Use/Sub:»hijs K ; ! !SOUTH
 +Der1+Der/t+N+Pl+Com:»hijgujn K ;
 +Der1+Der/t+N+Sg+Loc+CmpN/SgN+CmpN/SgG+CmpN/PlG+Use/Ped:»histti%> PxV ; !
 +Der1+Der/t+N+Sg+Com+CmpN/SgN+CmpN/SgG+CmpN/PlG+Use/Ped:»hijnni%> PxV ; !
! +Der1+Der/t+N+Pl+Nom:»hijddi%> PxV ; !^P^
 +Der1+Der/t+N+Pl+Gen+CmpN/SgN+CmpN/SgG+CmpN/PlG+Use/Ped:»hijddi%> PxV ; !
 +Der1+Der/t+N+Pl+Acc+CmpN/SgN+CmpN/SgG+CmpN/PlG+Use/Ped:»hijddi%> PxV ; !
 +Der1+Der/t+N+Pl+Ill+CmpN/SgN+CmpN/SgG+CmpN/PlG+Use/Ped:»hijddás%> PxC ; !
 +Der1+Der/t+N+Pl+Loc+CmpN/SgN+CmpN/SgG+CmpN/PlG+Use/Ped:»hijnni%> PxV ; !
 +Der1+Der/t+N+Pl+Com+CmpN/SgN+CmpN/SgG+CmpN/PlG+Use/Ped:»hijddi%> PxPlComV1 ; !

LEXICON ACTORder !+CmpN/SgN +CmpN/SgG +CmpN/PlG !Long compound-forms
 +N: GOAHTILONGCMP ;
 +N+Sg+Nom: K ;
 +N+Sg+Nom+CmpN/SgN+CmpN/SgG+CmpN/PlG+Use/Ped: Px3V ; !
 +N+Der/viđá+Adv:»viđá K ;
! +N+Der/viđi+Adv:»viđi K ;
 +N: EssV ;
 +N:X2 GOAHTA- ; ! Px sublexicon
 +N:X3 GOAHTAI ; ! Ill sublexicon
 +N:X4 GOADI- ; ! weak grade abs decl
 +N:X5 GODII- ; ! weak gr dipth simpl
 +N:X6 GOADA- ; ! AG Px
! +N: DenominalAdjsV1Long ; !not plausible
! +N: DenominalAdjsV2 ; !not plausible
! +N: DenominalNounsV ; !not plausible

!LEXICON ACTORLONGSHORTder !+CmpN/SgN +CmpN/SgG +CmpN/PlG !Sometimes long compound-forms not in use now
! +N: GOAHTILONGSHORTCMP ;
! +N+Sg+Nom: K ;
! +N+Sg+Nom: Px3V ; !^P^
! +N+Der/viđá+Adv:»X7viđá K ;
!! +N+Der/viđi+Adv:»X7viđi K ;
! +N: EssV ;
! +N: GOAHTI-OBL ;
! +N: DenominalAdjsV1Long ; !not plausible
! +N: DenominalAdjsV2 ; !not plausible
! +N: DenominalNounsV ; !not plausible


LEXICON ACTORTVder !+CmpN/SgN +CmpN/SgG +CmpN/PlG +CmpN/SgLeft +CmpN/SgNomLeft +CmpN/SgGenLeft +CmpN/PlGenLeft
 +N+SgNomCmp: R ;
 +N+Sg+Nom: K ;
 +N+Sg+Nom+CmpN/SgN+CmpN/SgG+CmpN/PlG+CmpN/SgLeft+CmpN/SgNomLeft+CmpN/SgGenLeft+CmpN/PlGenLeft+Use/Ped: Px3V ; !
 +N+Der/viđá+Adv:»viđá K ;
! +N+Der/viđi+Adv:»viđi K ;
 +N: EssV ;
 +N:X2 GOAHTA- ; ! Px sublexicon
 +N:X3 GOAHTAI ; ! Ill sublexicon
 +N:X4 GOADI- ; ! weak grade abs decl
 +N:X5 GODII- ; ! weak gr dipth simpl
 +N:X6 GOADA- ; ! AG Px
! +N: DenominalAdjsV1Long ; !not plausible
! +N: DenominalAdjsV2 ; !not plausible
! +N: DenominalNounsV ; !not plausible

!LEXICON ACTORLONGSHORTTVder not in use at the moment!+CmpN/SgNCmp +SgGenCmp +PlGenCmp +SgLeft +SgNomLeft +SgGenLeft +PlGenLeft
! +N+SgNomCmp: R ;
! +N+SgNomCmp:X7 R ;
! +N+SgCmp:W3 R ; !SUB
! +N+Sg+Nom: K ;
! +N+Sg+Nom: Px3V ; !^P^
! +N+Der/viđá+Adv:»X7viđá K ;
!! +N+Der/viđi+Adv:»X7viđi K ;
! +N: EssV ;
! +N: GOAHTI-OBL ;
!! +N: DenominalAdjsV1Long ; !not plausible
!! +N: DenominalAdjsV2 ; !not plausible
!! +N: DenominalNounsV ; !not plausible


! Adjective derivation
! - - - - - - - - - -


LEXICON LAS
 +Attr:%> ATTR ;  ! To capture the attributive forms before going to N lexica.
 VUOHTA ;
 MUSH ;

LEXICON LEXMUSH
 +N: MUSH ;

LEXICON MUSH  ! Deverbal nouns
 : JOHTOLAT0 ;
 :a MUSSHA ;
! +Der/viđi+Adv:»X7#viđi K ;
 +Der/viđá+Adv:»X7#viđá K ;

LEXICON MUSSHA
 +Sg+Nom+Use/Ped:%> PxV ; !
 +Ess:%>n K ;
 +Ess+Use/Ped:%>n%> PxC ; !
 :%> LASJOBL ;

LEXICON BUOREMUSS
 : BUOREMUS ;

LEXICON BUOREMUS
 +Attr:%> K ; ! Attributive superlatives
 +Sg+Nom:%> K ;
! JOHTOLAT0 ; !replaced to avoid compound
! VUOHTA ;
 :a%> BUOREMUSSA- ;

LEXICON BUOREMUSSA-
 +Ess:n K ;
 +Der2+Der/at+Adv:X8t K ;
 +Sg+Nom+Use/Marg+Use/Ped: PxV ; ! !
 +Ess+Use/Ped:n%> PxC ; !
 EABBUCASE2 ;

LEXICON LEXDIMINC
! +N:X4 DIMINC ;
 +N:%> DIMINC ;

LEXICON DIMINC
 MALIS0 ;
 MALLAS- ;

LEXICON DIMINV
 JOHTOLAT0 ;
 :a%> JOHTOLAHKA- ;

LEXICON HEAPMI
! +Der1+Der/Dimin+N:»X6ž DIMINC ; !no diminutives for these i think
 +Sg+Nom+Use/Sub:X1 K ; !
 +Sg+Nom:X7 K ;
! +Sg+Nom:X1 Px3V ; !^P^ ! tent. reintro
! +Sg+Nom:X7 Px3V ; !^P^ ! tent. reintro
 +Sg+Nom+Use/Ped: PxV ; !
 LASJOBL ;
 +Der2+Der/at+Adv:X8t K ;

LEXICON LAGAN
 +A+Attr:%> K ;
!:%> EABBO/EAMOS ;			!no comp.
! +A:%> GAPPUS- ; !REPLACED TO GET RID OF COMPOUND
! +A:%> GAPPUS0 ; !REPLACED TO GET RID OF COMPOUND
 +A+Sg+Nom:%> K ;
! +A+SgNomCmp:%>X7 R ;
 +A: VUOHTA ;
 +A+Ess:%>in K ;
 +A+Sg+Nom+Use/Ped:00%> PxC ; !
 +A+Sg+Gen:%>a K ;
 +A+Sg+Gen+Use/Sub:%> K ; !
 +A+SgGenCmp:%>a R ;
 +A+Sg+Gen+Use/Ped:%> PxC ; !
 +A+Sg+Acc:%>a K ;
 +A+Sg+Acc:%> K ;
 +A+Sg+Acc+Use/Ped:%> PxC ; !
 +A+Pl+Nom:%>at K ;
 +A+Sg+Ill+Use/Ped:%>asa%> PxV ; !
 +A+Pl+Nom+Use/Ped:%>ijddá%> Px1V ; !
 +A+Sg+Ill:%>ij K ;
 +A+Sg+Loc:%>is K ;
 +A+Sg+Loc+Use/Sub:%>in K ; ! !SOUTH
 +A+Sg+Com:%>ijn K ;
 +A+Pl+Gen:%>ijd K ;
 +A+PlGenCmp:%>ijd R ;
 +A+Pl+Acc:%>ijd K ;
 +A+Pl+Ill:%>ijdda K ;
 +A+Pl+Loc:%>ijn K ;
 +A+Pl+Loc+Use/Sub:%>ijs K ; ! !SOUTH
 +A+Pl+Com:%>ijgujn K ;
 +A+Sg+Loc+Use/Ped:%>istti%> PxV ; !
 +A+Sg+Com+Use/Ped:%>ijnni%> PxV ; !
! +A+Pl+Nom:%>ijddi%> PxV ; !^P^
 +A+Pl+Gen+Use/Ped:%>ijddi%> PxV ; !
 +A+Pl+Acc+Use/Ped:%>ijddi%> PxV ; !
 +A+Pl+Ill+Use/Ped:%>ijddás%> PxC ; !
 +A+Pl+Loc+Use/Ped:%>ijnni%> PxV ; !
 +A+Pl+Com+Use/Ped:%>ijddi%> PxPlComV1 ; !
 -+Use/Circ:#- ProperNoun ;		 ! ! Definitely circular x 35000.
! # AGADJECT ;          !delete, from nouns, not adjs
! +A tag added, since it now is pointed to directly from the adj
! file, and not from adjectival sublexica.

LEXICON AHKASAS
 +A+Attr:aš%> K ;
 +A+Sg+Nom:aš%> K ;
 +A+Sg+Nom+Use/Ped:ažža%> PxV ; ! ! tentative.
 +A+SgNomCmp:aš%> R ;
 +A+Ess:ažža%>n K ;
 +A+Ess+Use/Ped:ažža%>n%> PxC ; !
 +A:aš VUOHTA ;
! +A+Adv:ačča%>t K ; !adverbs for these? do not think so
 +A:ažža%> LASJOBL ;
! :ažž DEARVVASLAS ; !not here since these have no comp. forms

LEXICON ETNOLOGALAS	!like AHKASAS but with adverbs
 +A+Attr:aš%> K ;
 +A+Sg+Nom:aš%> K ;
 +A+Sg+Nom+Use/Ped:ažža%> PxV ; ! ! tentative.
 +A+SgNomCmp:aš%> R ;
 +A+Ess:ažža%>n K ;
 +A+Ess+Use/Ped:ažža%>n%> PxC ; !
 +A:aš VUOHTA ;
 +A+Der2+Der/at+Adv:ačča%>t K ;
 +A:ažža%> LASJOBL ;
! :ažž DEARVVASLAS ; !not here since these have no comp. forms


LEXICON SISKKALDAS
 +A+Attr:as%> K ;
 +A+Sg+Nom:as%> K ;
 +A+Sg+Nom+Use/Ped:assa%> PxV ; ! ! tentative.
 +A+SgNomCmp:as%> R ;
 +A+Ess:assa%>n K ;
 +A+Ess+Use/Ped:assa%>n%> PxC ; !
 +A:as VUOHTA ;
 +A+Der2+Der/at+Adv:asa%>t K ;
 +A:assa%> EABBUCASE2 ;	!not to LASJOBL
! :azz DEARVVASLAS ; !not here since these have no comp. forms


!LEXICON AttributeFormList - removed - it makes dublets
!!  garas+A+Attr:garra K "hard A" ;
!  galmmasA+Attr:galbma%> ATTR "cold A" ;
!  čáppat+A+Attr:čáppa%> ATTR "beautiful A" ;
!!  čáppis+A+Attr:čáppa K "beautiful A" ;
!!  fiinnis+A+Attr:fijnna K "fine A" ;
!! removed beacause lexicon FIINNA works




LEXICON DenominalAdjsV1
 +Der1+Der2+Der/heapmi+A:»W4heapmi%> HEAPMI ;
 +Der1+Der2+Der/heapmi+A+Ess:»W4heapmi%>X1n K ;
 +Der1+Der2+Der/heapmi+A+Ess+Use/Ped:»W4heapmi%>X1n%> PxC ; !
 +Der1+Der2+Der/heapmi+A+Ess+Use/Ped:»W4heapmi%>X7n%> PxC ; !
 +Der1+Der2+Der/heapmi+A+Sg+Nom+Use/Sub:»W4hin K ;		!
 +Der1+Der2+Der/heapmi+A+Attr:»W4his%> ATTR ;
! +Der1+Der2+Der/heapmi+A:»W4his VUOHTA ; !moved to LEXICON VUOHTA
 +Der1+Der2+Der/heapmi+A:»W4h EABBO/EAMOS_CONT ;
 +Der1+Der2+Der/huvva+V+IV:»W4huvva%> BOAHTIINCH ;
 +Der1+Der/huhtti+V+TV:»W4huhtti%> DIEHTIStem ;

LEXICON DenominalAdjsV1Long
 +Der1+Der2+Der/heapmi+A:»X4heapmi%> HEAPMI ;
 +Der1+Der2+Der/heapmi+A+Ess:»X4heapmi%>X1n K ;
 +Der1+Der2+Der/heapmi+A+Ess+Use/Sub:»X4heapmi%>X7n K ; !
 +Der1+Der2+Der/heapmi+A+Ess+Use/Ped:»X4heapmi%>X1n%> PxC ; !
 +Der1+Der2+Der/heapmi+A+Ess+Use/Ped:»X4heapmi%>X7n%> PxC ; !
 +Der1+Der2+Der/heapmi+A+Sg+Nom+Use/Sub:»X4hin K ;		!
 +Der1+Der2+Der/heapmi+A+Attr:»X4his%> ATTR ;
! +Der1+Der2+Der/heapmi+A:»X4his VUOHTA ; !moved to LEXICON VUOHTA
 +Der1+Der2+Der/heapmi+A:»X4h EABBO/EAMOS_CONT ;
 +Der1+Der2+Der/huvva+V+IV:»X4huvva%> BOAHTIINCH ;
 +Der1+Der/huhtti+V+TV:»X4huhtti%> DIEHTIStem ;

LEXICON DenominalAdjsV1Short
 +Der1+Der2+Der/heapmi+A:»X8heapmi%> HEAPMI ;
 +Der1+Der2+Der/heapmi+A+Ess:»X8heapmi%>X1n K ;
 +Der1+Der2+Der/heapmi+A+Ess+Use/Sub:»X8heapmi%>X7n K ; !
 +Der1+Der2+Der/heapmi+A+Ess+Use/Ped:»X8heapmi%>X1n%> PxC ; !
 +Der1+Der2+Der/heapmi+A+Ess+Use/Ped:»X8heapmi%>X7n%> PxC ; !
 +Der1+Der2+Der/heapmi+A+Sg+Nom+Use/Sub:»X8hin K ;		!
 +Der1+Der2+Der/heapmi+A+Attr:»X8his%> ATTR ;
! +Der1+Der2+Der/heapmi+A:»X8his VUOHTA ; !moved to LEXICON VUOHTA
 +Der1+Der2+Der/heapmi+A:»X8h EABBO/EAMOS_CONT ;
 +Der1+Der2+Der/huvva+V+IV:»X8huvva%> BOAHTIINCH ;
 +Der1+Der/huhtti+V+TV:»X8huhtti%> DIEHTIStem ;




LEXICON DenominalAdjsV2
 +Der1+Der/laš+A:»X6l EABBO/EAMOS_CONT ;		!WeG
 +Der1+Der/laš:»X6lažž DEARVVASLAS ;		!WeG
! +Der1+Der/laš+A:»X6l EABBO/EAMOS_CONT ; !double pointing

LEXICON DenominalAdjsC
 +Der1+Der/laš:»#l DABALAS ;
 +Der1+Der2+Der/heapmi+A:»W4#heapmi%> HEAPMI ;
 +Der1+Der2+Der/heapmi+A+Ess:»W4#heapmi%>X1n K ;
 +Der1+Der2+Der/heapmi+A+Ess+Use/Sub:»W4#heapmi%>X7n K ; !
 +Der1+Der2+Der/heapmi+A+Ess+Use/Ped:»W4#heapmi%>X1n%> PxC ; !
 +Der1+Der2+Der/heapmi+A+Ess+Use/Ped:»W4#heapmi%>X7n%> PxC ; !
 +Der1+Der2+Der/heapmi+A+Attr:»W4#his%> ATTR ;
! +Der1+Der2+Der/heapmi+A:»W4#his VUOHTA ; !moved to LEXICON VUOHTA

LEXICON DenominalAdjsCLong
 +Der1+Der/laš:»#l DABALAS ;
 +Der1+Der2+Der/heapmi+A:»#heapmi%> HEAPMI ;
 +Der1+Der2+Der/heapmi+A+Ess:»#heapmi%>X1n K ;
 +Der1+Der2+Der/heapmi+A+Ess+Use/Sub:»#heapmi%>X7n K ; !
 +Der1+Der2+Der/heapmi+A+Ess+Use/Ped:»#heapmi%>X1n%> PxC ; !
 +Der1+Der2+Der/heapmi+A+Ess+Use/Ped:»#heapmi%>X7n%> PxC ; !
 +Der1+Der2+Der/heapmi+A+Attr:»#his%> ATTR ;
! +Der1+Der2+Der/heapmi+A:»#his VUOHTA ; !moved to LEXICON VUOHTA

LEXICON DenominalAdjsCShort
 +Der1+Der/laš:»#l DABALAS ;
 +Der1+Der2+Der/heapmi+A:»X7#heapmi%> HEAPMI ;
 +Der1+Der2+Der/heapmi+A+Ess:»X7#heapmi%>X1n K ;
 +Der1+Der2+Der/heapmi+A+Ess+Use/Sub:»X7#heapmi%>X7n K ; !
 +Der1+Der2+Der/heapmi+A+Ess+Use/Ped:»X7#heapmi%>X1n%> PxC ; !
 +Der1+Der2+Der/heapmi+A+Ess+Use/Ped:»X7#heapmi%>X7n%> PxC ; !
 +Der1+Der2+Der/heapmi+A+Attr:»X7#his%> ATTR ;
! +Der1+Der2+Der/heapmi+A:»X7#his VUOHTA ; !moved to LEXICON VUOHTA


LEXICON DenominalAdjsV3 !+CmpN/SgN +CmpN/SgG +CmpN/PlG !from Propernames
 +Der1+Der/laš+A+Attr:»X6lažž%> ATTR ;
 +Der1+Der/laš+A:»X6lažž JOHTOLAT0 ;
! +Der1+Der/laš+A:»X6lažž VUOHTA ;
 +Der1+Der/laš+A+Sg+Nom+CmpN/SgN+CmpN/SgG+CmpN/PlG+Use/Ped:»X6lažža%> PxV ; ! ! tentative.
 +Der1+Der/laš+A+Ess:»X6lažža%>n K ;
 +Der1+Der/laš+A+Ess+CmpN/SgN+CmpN/SgG+CmpN/PlG+Use/Ped:»X6lažža%>n%> PxC ; ! ! tentative, check.
 +Der1+Der/laš+A:»X6lažža%> LASJOBL ;


LEXICON DenominalAdjsC2 !+CmpN/SgN +CmpN/SgG +CmpN/PlG	!from Propernames
 +Der1+Der/laš+A+Attr:»#lažž%> ATTR ;
 +Der1+Der/laš+A:»#lažž JOHTOLAT0 ;
! +Der1+Der/laš+A:»#lažž VUOHTA ;
 +Der1+Der/laš+A+Sg+Nom+CmpN/SgN+CmpN/SgG+CmpN/PlG+Use/Ped:»#lažža%> PxV ; ! ! tentative.
 +Der1+Der/laš+A+Ess:»#lažža%>n K ;
 +Der1+Der/laš+A+Ess+CmpN/SgN+CmpN/SgG+CmpN/PlG+Use/Ped:»#lažža%>n%> PxC ; ! ! tentative, check.
 +Der1+Der/laš+A:»#lažža%> LASJOBL ;

LEXICON DenominalAdjsV4 !+CmpN/SgN +CmpN/SgG +CmpN/PlG  !from Propernames
 +Der1+Der/laš+A+Attr:»X6lažž%> ATTR ;
 +Der1+Der/laš+A:»X6lažž JOHTOLAT0 ;
! +Der1+Der/laš+A:»X6lažž VUOHTA ;
 +Der1+Der/laš+A+Sg+Nom+CmpN/SgN+CmpN/SgG+CmpN/PlG+Use/Ped:»X6lažža%> PxV ; ! ! tentative.
 +Der1+Der/laš+A+Ess:»X6lažža%>n K ;
 +Der1+Der/laš+A+Ess+CmpN/SgN+CmpN/SgG+CmpN/PlG+Use/Ped:»X6lažža%>n%> PxC ; ! ! tentative, check.
 +Der1+Der/laš+A:»X6lažža%> LASJOBL ;

LEXICON DenominalAdjsC3 !+CmpN/SgN +CmpN/SgG +CmpN/PlG	 !from Propernames
 +Der1+Der/laš+A+Attr:»#lažž%> ATTR ;
 +Der1+Der/laš+A:»#lažž JOHTOLAT0 ;
! +Der1+Der/laš+A:»#lažž VUOHTA ;
 +Der1+Der/laš+A+Sg+Nom+CmpN/SgN+CmpN/SgG+CmpN/PlG+Use/Ped:»#lažža%> PxV ; ! ! tentative.
 +Der1+Der/laš+A+Ess:»#lažža%>n K ;
 +Der1+Der/laš+A+Ess+CmpN/SgN+CmpN/SgG+CmpN/PlG+Use/Ped:»#lažža%>n%> PxC ; ! ! tentative, check.
 +Der1+Der/laš+A:»#lažža%> LASJOBL ;

LEXICON LASJOBL
 +Sg+Gen:X4 K ;
 +Sg+Gen:X8 K ;
 +SgGenCmp:X4 R ;
 +SgGenCmp:X8 R ;
! +Sg+Gen:X4 PxV ; !^P^
! +Sg+Gen:X8 PxV ; !^P^
 +Sg+Gen+Use/Ped:X2 Px1V ; !
 +Sg+Gen+Use/Ped:X6 Px2V ; !
 +Sg+Gen+Use/Ped:X4 Px3V ; !
 +Sg+Acc:X4 K ;
 +Sg+Acc:X8 K ;
 +Sg+Acc+Use/Ped:X2 Px1V ; !
 +Sg+Acc+Use/Ped:X6 Px2V ; !
 +Sg+Acc+Use/Ped:X4 Px3V ; !
! +Sg+Acc:X4 PxV ; !^P^
! +Sg+Acc:X8 PxV ; !^P^
 +Sg+Ill:X3j K ;
! +Sg+Ill:s%> PxC ; !^P^
 +Sg+Ill+Use/Ped:X2s%> PxC ; !
 +Sg+Loc:X4s K ;
 +Sg+Loc:X8s K ;
 +Sg+Loc+Use/Sub:X4n K ; ! !SOUTH
 +Sg+Loc+Use/Sub:X8n K ; ! !SOUTH
 +Sg+Loc+Use/Ped:X4st%> PxC ; !
 +Sg+Loc+Use/Ped:X8st%> PxC ; !
 +Sg+Com:X5jn K ;
 +Sg+Com+Use/Ped:X5jn%> PxC ; !
 +Pl+Nom:X4t K ;
 +Pl+Nom+Use/Sub:X4k K ; ! !Skániid dialect
 +Pl+Nom+Use/Ped:X5jd%> Px1C ; !
 +Pl+Gen:X5jd K ;
 +PlGenCmp:X5jd R ;
 +Pl+Gen+Use/Ped:X5jd%> PxC ; !
 +Pl+Acc:X5jd K ;
 +Pl+Acc+Use/Ped:X5jd%> PxC ; !
 +Pl+Ill:X5jde K ;
 +Pl+Ill+Use/Ped:X5jdasa%> PxV  ; !
 +Pl+Loc:X5jn K ;
 +Pl+Loc+Use/Ped:X5jn%> PxC ; !
 +Pl+Com:X5jgujn K ;
 +Pl+Com+Use/Ped:X5jd%> PxPlComC ; !

!LEXICON AGADJECT !Denominal Adj's with Deriv. -ag/og
! agat:agag BEAKKAN "aged A" ;


! Adverbs from adjectives

LEXICON ADVV
 +Der2+Der/at+Adv:Q7t K ;

LEXICON ADVC
 +Der2+Der/at+Adv:it K ;




! Adjectives from nouns

LEXICON AGAdj
 +A+Attr:%> K ;
! +A: VUOHTA ; pointer to VUOHTA in GAPPUS0
 +A:%> GAPPUS0 ;
 +A+Sg+Gen:%>a K ; ! Stem vowel -a-, no short genitive
 +A+Sg+Acc:%>a K ;
 +A+Pl+Nom:%>at K ;
 +A:%>i MALLASI-/NUORABU- ;  ! obl
 +A+Sg+Nom+Use/Ped:%> PxC ; !
 +A+Sg+Gen+Use/Ped:%> PxC ; !
 +A+SgGenCmp:%> R ;
 +A+Sg+Acc+Use/Ped:%> PxC ; !
 +A+Sg+Ill+Use/Ped:%>asa%> PxV ; !
 +A+Sg+Gen+Use/Sub:%> K ; !
 +A+Sg+Acc+Use/Sub:%> K ; !
 +A+Pl+Nom+Use/Ped:%>iiddá%> Px1V ; !






! ------------------- !
! Possessive suffixes !
! ------------------- !

LEXICON PxV
 :X2 Px1V ;
 :X2 Px2V ;
 :X1 Px3V ;

LEXICON PxV2
 : Px1V ;
 : Px2V ;
 : Px3V ;

LEXICON Px1V
 +PxSg1:n K ;
 +PxSg1+Use/Sub:m9 K ; ! !SOUTH
 +PxDu1:me K ;
 +PxPl1:met K ;


LEXICON Px1C
 +PxSg1:an K ;
 +PxSg1+Use/Sub:am9 K ; ! !SOUTH
 +PxDu1:eame K ;
 +PxPl1:eamet K ;

LEXICON Px2V
 +PxSg2:t K ;
 +PxDu2:de K ;
 +PxPl2:det K ;

LEXICON Px3V
 +PxSg3:s K ;
 +PxDu3:ska K ;
 +PxPl3:set K ;

!LEXICON PxSgV !Sg only
! +PxSg1:n K;
! +PxSg1:m9 K; !SUB !SOUTH
! +PxSg2:t K;
! +PxSg3:s K;

LEXICON PxA
! symposiaskka
 +PxSg1:n K ;
 +PxSg1+Use/Sub:m9 K ; ! !SOUTH
 +PxSg2:t K ;
 +PxSg3:s K ;
 +PxDu1:me K ;
 +PxDu2:tte K ;
 +PxDu3:skka K ;
 +PxPl1:met K ;
 +PxPl2:ttet K ;
 +PxPl3:set K ;

LEXICON PxC
 +PxSg1:an K ;
 +PxSg1+Use/Sub:am9 K ; ! !SOUTH
 +PxSg2:at K ;
 +PxSg3:is K ;
 +PxDu1:eame K ;
 +PxDu2:eatte K ;
 +PxDu3:easkka K ;
 +PxPl1:eamet K ;
 +PxPl2:eattet K ;
 +PxPl3:easet K ;

LEXICON PxPlComC
 +PxSg1:angujn K ;
 +PxSg2:atgujn K ;
 +PxSg3:isgujn K ;
 +PxDu1:eamegujn K ;
 +PxDu2:eattegujn K ;
 +PxDu3:easkkagujn K ;
 +PxPl1:eametgujn K ;
 +PxPl2:eattetgujn K ;
 +PxPl3:easetgujn K ;

LEXICON PxPlComV1
 :X2 PxPlCom12V ;
 :X1 PxPlCom3V ;

LEXICON PxPlCom12V
 +PxSg1:ngujn K ;
 +PxSg2:tgujn K ;
 +PxDu1:megujn K ;
 +PxDu2:degujn K ;
 +PxPl1:metgujn K ;
 +PxPl2:detgujn K ;

LEXICON PxPlCom3V
 +PxSg3:sgujn K ;
 +PxDu3:skagujn K ;
 +PxPl3:setgujn K ;













! ================ !
! Verb conjugation !
! ================ !



! --------------------------------- !
! Basic lexica for bisyllabic verbs !
! --------------------------------- !


! Modals
! ------

! These are treated separately because
!  modals do not participate in derivation

LEXICON GALGA
 +V+IV+Ind+Prs:%> PrsV ;
 +V+IV+Ind+Prt:%> PrtV ;
 +V+IV+Pot+Prs:%>Q7ž PotC ;
 +V+IV+Cond:%> CondV1 ;
 +V+IV:%> NominalFormsV1 ;
 +V+IV:%>X2 NominalFormsV4 ;
 +V+IV+Der3+Der/muš+N:»mušš@C.NeedNoun@ MUSH ;



LEXICON FERTE
 +V+IV+Ind+Prs:%>Y5 VSufDOHPPE ;
 +V+IV+Cond:%>Y5 CondV2 ;
 +V+IV+Pot+Prs:%>Y5ž PotC ;
 +V+IV+Ind:%>j CSufDOHPPE ;
 +V+IV+Ind+Prt:%>Y6 PrtV1 ;
 +V+IV:%> NominalFormsV4 ;
 +V+IV:%> NominalFormsV1 ;
 +V+IV+Der3+Der/muš+N:»mušš@C.NeedNoun@ MUSH ;


! Ordinary bisyllabic verbs
! -------------------------


LEXICON ARVI !Bisyllabic Impersonal Verbs!
 +V+IV: DeverbalVerbsARVI ;
 :%> ARVICnj ;

LEXICON ARVALADDA !Already derived words (except words ending -uššat)
 :%> ARVICnj ;


LEXICON DIEHTI      !Bisyllabic i-verbs with Personal Passive
 +V+TV:%> DIEHTIStem ;
 +V+TV: DeverbalVerbsDIEHTI ;

LEXICON BORRA      !Bisyllabic a- and u-verbs with Personal Passive
 +V+TV:%> DIEHTIStem ;
 +V+TV: DeverbalVerbsBORRA ;
 
LEXICON OAHPPA      !Like BORRA but without Deverbal verb -stuvva
 +V+TV:%> DIEHTIStem ;
 +V+TV+Der1+Der/st+V:»W4st MUITALStem ;
 +V+TV+Der1+Der/st+V+Der2+Der/alla+V:»W5stalla%> DIEHTALADDAStem ;
 +V+TV+Der1+Der/st+V+Der2+Der/adda+V:»W5stadda%> DIEHTALADDAStem ;
 +V+TV+Der1+Der/st+V+Der2+Der/alla+V:»W7stalla%> DIEHTALADDAStem ;
 +V+TV+Der1+Der/st+V+Der2+Der/adda+V:»W7stadda%> DIEHTALADDAStem ;
 +V+TV+Der1+Der/st+V+Der2+Der/ahtti+V+TV:»W4stahtti%> DIEHTIStem ;
 +V+TV+Der1+Der/st+V+Der2+Der/asti+V:»W4stas'ti%> DIEHTALADDAStem ;
 +V+TV+Der1+Der/st+V+Der2+Der/easti+V:»W4steas'ti%> DIEHTALADDAStem ;
 +V+TV+Der1+Der/l+V:»l MUITALStem ;
 +V+TV+Der1+Der/l+V+Der2+Der/adda+V:»W6ladda%> DIEHTALADDAStem ;
 +V+TV+Der1+Der/l+V+Der2+Der/adda+V:»X2ladda%> DIEHTALADDAStem ;
 +V+TV+Der1+Der/l+V+Der2+Der/ahtti+TV:»lahtti%> DIEHTIStem ;
 +V+TV+Der1+Der/l+V+Der2+Der/asti:»las'ti%> DIEHTALADDAStem ;
 +V+TV+Der1+Der/l+V+Der2+Der/easti:»leas'ti%> DIEHTALADDAStem ;
 +V+TV+Der1+Der/h+V+TV:»X4h MUITALStem ;
 +V+TV+Der1+Der/h+V+Der2+Der/alla+V:»Q4halla%> DIEHTALADDAStem ;
 +V+TV+Der1+Der/h+V+Der2+Der/adda+V:»Q4hadda%> DIEHTALADDAStem ;
 +V+TV+Der1+Der/h+V+Der2+Der/ahtti+V+TV:»X4hahtti%> DIEHTIStem ;
 +V+TV+Der1+Der/h+V+Der2+Der/asti+V:»X4has'ti%> DIEHTALADDAStem ;
 +V+TV+Der1+Der/h+V+Der2+Der/easti+V:»X4heas'ti%> DIEHTALADDAStem ;
 +V+TV+Der1+Der2+Der/halla+V:»X6halla%> BOAHTIINCH ;
 +V+TV+Der1+Der/d+V:»Q8d MUITALStem ;


LEXICON DEAKCU  !as BORRA for u-verbs with dim -astit, and a-verbs šith dim -istit that are hardcoded
 +V+TV:%> DIEHTIStem ;
 +V+TV: DeverbalVerbsBOLTU ;

LEXICON DIEHTISHORT      !Short actio compound-form
 +V+TV:%> DIEHTISHORTStem ;
 +V+TV: DeverbalVerbsDIEHTI ;

LEXICON DIEHTILONGSHORT      !Long and short actio compound-form
 +V+TV:%> DIEHTILONGSHORTStem ;
 +V+TV: DeverbalVerbsDIEHTI ;



LEXICON DIEHTALADDA   !Already derived words (except words ending -uššat and -httit) - no actio as first part of compounds
 +V+TV:%> DIEHTALADDAStem ;

LEXICON HAHTTIT   !Four-syll kausatives on -httit
 +V+TV:%> DIEHTIStem ;

LEXICON DAHTU ! As diehti, but -ut verbs, thus without short passive
 +V+TV:%>Y7j PASSIVE ;
 +V+TV+Der2+Der/PassL+V+Der3+Der/supmi+N+Sg+Ill:»Y7supmái K ;
 +V+TV:%> DIEHTIINCH ;
 +V+TV: DeverbalVerbsBORRA ;

LEXICON BOLTU ! As dáhtu but with dim -astit that are harcoded
 +V+TV:%>Y7j PASSIVE ;
 +V+TV+Der2+Der/PassL+V+Der3+Der/supmi+N+Sg+Ill:»Y7supmái K ;
 +V+TV:%> DIEHTIINCH ;
 +V+TV: DeverbalVerbsBOLTU ;

LEXICON ALLU ! -ut verbs, thus without short passive
 +V+IV:%>Y7j SG3PASS ;
 +V+IV:%> BOAHTIINCH ;
 +V+IV: DeverbalVerbsDIEVVA ;



LEXICON BOAHTI ! Bisyllabic i-verbs without Personal Passive but with Actor
 +V+IV:%> BOAHTIStem ;
 +V+IV: DeverbalVerbsBOAHTI ;

LEXICON BOAHTILONGSHORT !!Long and short actio compound-form
 +V+IV:%> BOAHTILONGSHORTStem ;
 +V+IV: DeverbalVerbsBOAHTI ;

LEXICON DIEVVA ! Bisyllabic a- and u-verbs without Personal Passive but with Actor
 +V+IV:%> BOAHTIStem ;
 +V+IV: DeverbalVerbsDIEVVA ;

LEXICON BOAZZU !as DIEVVA for u-verbs with dim -astit, that are hardcoded
 +V+IV:%> BOAHTIStem ;
 +V+IV: DeverbalVerbsBINDU ;


LEXICON BINDU !as DIEVVA (but without short passive) for u-verbs with dim -astit, that are hardcoded
 +V+IV:%>Y7j SG3PASS ;
 +V+IV+Der2+Der/PassL+V+Der3+Der/supmi+N+Sg+Ill:»Y7supmái K ;
 +V+IV:%> BOAHTIINCH ;
 +V+IV: DeverbalVerbsBINDU ;


LEXICON BOAHTALADDA !Already derived words (except words ending -uššat) - no actio as first part of compounds
 +V+IV:%> BOAHTALADDAStem ;

LEXICON MAHTI ! Bisyllabic Verbs without Personal Passive but with Acc obj.
 +V+TV:%> DIEHTIStem ;
 +V+TV: DeverbalVerbsBOAHTI ;
! This lexicon goes as BOAHTI except for the TV tag.
! The reason is that máhtit takes acc objects, but does not have passive.

LEXICON MAHTALADDA !Already derived words (except words ending -uššat)
 +V+TV:%> DIEHTALADDAStem ;

LEXICON RAIMMAHALLA     !passives on -hallat and INCHOATIVES on -stuvvat
 +V+IV:%> BOAHTIINCH ;

LEXICON UVVA     !passives -uvvat
 +V+IV:uvva%> BOAHTIINCH ;
 +V+IV+Der2+Der/ahtti+V+TV:»uhtti%> DIEHTIStem ;

LEXICON DOAROSTUVVA     !INCHOATIVES on -stuvvat
 +V+TV:%> DIEHTIINCH ;


!LEXICON CIELGA  ! Bisyllabic Verbs without Personal Passive and without Actor
!no words directed here at the moment
!+V+IV: SG3PASSV ;
!+V+IV+Der3+Der/goahti+V:»goah'ti%> BOAHTICnj ;
!+V+IV:%> BOAHTICnj ;
!+V+IV: DeverbalNounsDOHPPE- ;



! Intermediate lexica for even-syllable verbs
!  - - - - - - - - - - - - - - - - - - - - - -


LEXICON DIEHTIStem
 :Y7j PASSIVE ;
 +Der2+Der/PassL+V+Der3+Der/supmi+N+Sg+Ill:»Y7supmái K ;
 +Der/PassS+V:»Y7  OT-PASSIVE ;
 DIEHTIINCH ;

LEXICON DIEHTALADDAStem
 :Y7j PASSIVE ;
! +Der2+Der/PassL+V+Der3+Der/supmi+N+Sg+Ill:»Y7supmái K ; !not necessary here
 +Der/PassS+V:»Y7  OT-PASSIVE ;
 DIEHTALADDAINCH ;

LEXICON DIEHTISHORTStem
 :Y7j PASSIVE ;
 +Der2+Der/PassL+V+Der3+Der/supmi+N+Sg+Ill:»Y7supmái K ;
 +Der/PassS+V:»Y7  OT-PASSIVE ;
 DIEHTISHORTINCH ;

LEXICON DIEHTILONGSHORTStem
 :Y7j PASSIVE ;
 +Der2+Der/PassL+V+Der3+Der/supmi+N+Sg+Ill:»Y7supmái K ;
 +Der/PassS+V:»Y7 OT-PASSIVE ;
 DIEHTILONGSHORTINCH ;


LEXICON BOAHTIStem
 SG3PASSV ;
 BOAHTIINCH ;

LEXICON BOAHTALADDAStem
 SG3PASSV ;
 BOAHTALADDAINCH ;

LEXICON BOAHTILONGSHORTStem
 SG3PASSV ;
 DIEHTILONGSHORTINCH ;

LEXICON DIEHTIINCH
 DeverbalNounsDIEHTI ;
 +Der3+Der/goahti+V:»goah'ti%> BOAHTICnj " INCH" ;
 BOAHTICnj ;

LEXICON BOAHTIINCH
 DeverbalNounsBOAHTI ;
 +Der3+Der/goahti+V:»goah'ti%> BOAHTICnj " INCH" ;
 BOAHTICnj ;

LEXICON BOAHTALADDAINCH
 DeverbalNounsBOAHTALADDA ;
 +Der3+Der/goahti+V:»goah'ti%> BOAHTICnj " INCH" ;
 BOAHTICnj ;

LEXICON DIEHTALADDAINCH
 DeverbalNounsDIEHTALADDA ;
 +Der3+Der/goahti+V:»goah'ti%> BOAHTICnj " INCH" ;
 BOAHTICnj ;

LEXICON DIEHTISHORTINCH
DeverbalNounsDIEHTISHORT ;
 +Der3+Der/goahti+V:»goah'ti%> BOAHTICnj ;
 BOAHTICnj ;

LEXICON DIEHTILONGSHORTINCH
DeverbalNounsDIEHTILONGSHORT ;
 +Der3+Der/goahti+V:»goah'ti%> BOAHTICnj ;
 BOAHTICnj ;


LEXICON BOAHTICnj
 +Ind+Prs: PrsV ;
 +Ind+Prt: PrtV ;
 +Pot+Prs:Q7ž PotC ;
 +Cond: CondV1 ;
 +Imprt: ImprtVA ;
 NominalFormsV ;


LEXICON CondV1
 +Prs:X6š CondBOAHTI ;         ! General -š- forms
 +Prs+Use/Sub:Q4l CondBOAHTI ;         ! !     -l- forms soappulin
 +Prs+Use/NG:X6l CondBOAHTI ;         !   ! -l- forms soppolin

LEXICON CondBOAHTI
 PrtC1 ;
 PrtC2 ;
 +ConNeg:e K ;

LEXICON ARVICnj
 +V+IV+Ind+Prs+Sg3:Q1 K ; ! Q1 because arvi is wrong
 +V+IV+Ind+Prt+Sg3:X4j K ; 
 +V+IV+Ind+Prs+ConNeg:Q6 K ;
 +V+IV+Cond+Prs+Sg3:X6šij K ;
 +V+IV+Cond+Prs+Sg3+Use/NG:X6lij K ;    !
 +V+IV+Cond+Prs+Sg3+Use/Sub:Q4lij K ;    !  
 +V+IV+Cond+Prs+ConNeg:X6še K ; 
 +V+IV+Cond+Prs+ConNeg+Use/NG:X6le K ;  ! ! X6 = i > á, 
 +V+IV+Cond+Prs+ConNeg+Use/Sub:Q4le K ;  !   !Q4 i > á "Stem Vowel shift i:á"

 +V+IV+Pot+Prs+Sg3:Q7ž K ;
 +V+IV+Pot+Prs+Sg3+Use/NG:Q7ža K ;      !
 +V+IV+Pot+Prs+ConNeg:Q7ž K ;
 +V+IV+Imprt+Sg3:Q3s # ; !Prs
 +V+IV+PrfPrc:X2n K ;
 +V+IV+Inf:t K ;
 +V+IV+Actio+Nom+Use/Sub:n K ; !
 +V+IV+Actio+Gen+Use/Sub:n K ; ! ! (Re?)introducing?
 +V+IV+Actio+Gen+Use/Sub:ma K ; !
 +V+IV+Actio+Acc+Use/Sub:n K ; ! ! (Re?)introducing?
 +V+IV+Actio+Acc+Use/Sub:ma K ; !
! +V+IV+Actio:n ACTIOCOMPOUNDS ; !SUB !!via BOAHTIN and EAPMI
 +V+IV+Actio+Ess+Use/Sub:me K ; !
 +V+IV+Actio+Ess+Use/Sub:min K ; !
 +V+IV+Actio+Ess+Use/Sub:men K ; !
 +V+IV+Actio+Loc+Use/Sub:mis K ; !
 +V+IV+Der3+Der/n+N+Ess+Use/NG:»min K ; !
 +V+IV+Der3+Der/n+N+Ess:»me K ;
 +V+IV+Der3+Der/n+N+Ess:»men K ;
 +V+IV+Der3+Der/n+N+SgCmp:»n R ;
 +V+IV+Der3+Der/n+N+Sg+Nom:»n K ;
 +V+IV+Der3+Der/n+N+Sg+Gen:»n K ;
 +V+IV+Der3+Der/n+N+Sg+Acc:»ma K ;
 +V+IV+Der3+Der/n+N+SgGenCmp:»ma R ;
 +V+IV+Der3+Der/n+N+Sg+Ill:»mij K ;
 +V+IV+Der3+Der/n+N+Sg+Loc:»mis K ;
 +V+IV+Der3+Der/n+N+Sg+Com:»mijn K ;
 +V+IV:X4 NominalFormsV7 ;
 +V+IV:Q6 NominalFormsV8 ;
 +V+IV:X6 NominalFormsV9 ;
 +V+IV: SG3PASSV ;
 +V+IV+Der3+Der/goahti+V:»goah'ti%> BOAHTICnj " INCH" ;
! Directly to this INCH, and not via the same path as the others, as arvi- does
! not get passive (& not deverbal nouns?). As a safety first -option, I do not add
! more than this one line now.




! Basic lexica for contracted verbs
! ---------------------------------

LEXICON BORGE !Contracted Impersonal Verbs
 +V+IV+Der3+Der/goahti+V:»goah'ti%> BOAHTICnj " INCH" ;
 +V+IV:%> ContrImpersonal ;
 +V+IV+Der1+Der/j+V:»j SG3PASS ;
! +V+IV:%> DOHPPEINCH ;  !replaced
 +V+IV: DeverbalVerbsBORGE ;
! +V+IV: DeverbalVerbsDOHPPE ;
! Here I have exchanged Pekka's original BORGE with DOHPPE. DeverbalVerbsBORGE
! was not defined, and since they are deverbal verbs, intransitive impersonal
! BORGE should behave like intransitive personal DOHPPE. TT 020108.
!LEXICON DeverbalVerbsBORGE now up and going. TO 020106

LEXICON BASSO ! Bisyllabic, inherently passive -ot verbs
 +V+IV: OT-PASSIVE-BASSO ;
 +V+IV+Der3+Der/n:»m@C.NeedNoun@ BOAHTALADDAN ;

LEXICON OT-PASSIVE-BASSO
! The first two entries from DOHPPE
! CIRROStem ; !replaced to avoid passive + actio
 +Der3+Der/muš+N:»mušš@C.NeedNoun@ MUSH ;
 +Der1+Der/meahttun+Use/Sub:»X7#meahttu MEAHTTUN ; !
 +Der1+Der/j:»j DeverbalNounsDOHPPEJ ;
! DOHPPEINCH ; !replaced to avoid passive + actio
 +Der3+Der/goahti+V:»goah'ti%> BOAHTICnj ; ! Der/goah0ti changed to Der/goahti, as 0 is bad in tag
 +Der3+Der/goahti+V:»šgoah'ti%> BOAHTICnj ; ! ditto
 :%>j jStemsDOHPPE ;
 +Ind+Prs:%>Y5 VSufDOHPPE ;
 +Cond:%>Y5 CondV2 ;
 +Pot+Prs:%>Y5ž PotC ;
 +Imprt:%>Y5 ImprtSg2 ; !Prs
 +Der3+Der/n+N+Ess:»Y5me K ;
 +Der3+Der/n+N+Ess+Use/NG:»Y5min K ;     !
 +Der3+Der/n+N+Ess:»Y5men K ;
 +Der3+Der/n+N+SgCmp:»Y5n R ;
 +Der3+Der/n+N+Sg+Nom:»Y5n K ;
 +Der3+Der/n+N+Sg+Gen:»Y5n K ;
 +Der3+Der/n+N+SgGenCmp:»Y5ma R ;
 +Der3+Der/n+N+Sg+Loc:»Y5mis K ;
 +Der3+Der/n+N+Sg+Com:»Y5mijn K ;
 +Der3+Der/n+N+Sg+Ill:»Y5mij K ;
 +Der3+Der/n+N+Sg+Acc:»Y5ma K ;
 :%>Y5 NominalFormsV2 ;
 :%>Y5 NominalFormsV4 ;
 +Inf:%>Y5t K ;
 +Actio+Nom+Use/Sub:%>Y5n K ; !
 +Actio+Gen+Use/Sub:%>Y5n K ; ! ! (Re?)introducing?
 +Actio+Gen+Use/Sub:%>Y5ma K ; !
 +Actio+Acc+Use/Sub:%>Y5n K ; ! ! (Re?)introducing?
 +Actio+Acc+Use/Sub:%>Y5ma K ; !
! +Actio:%>Y5n ACTIOCOMPOUNDS ; !SUB !!via BOAHTIN and EAPMI
 +Actio+Ess+Use/Sub:%>Y5me K ; !
 +Actio+Ess+Use/Sub:%>Y5min K ; !
 +Actio+Ess+Use/Sub:%>Y5men K ; !
 +Actio+Loc+Use/Sub:%>Y5mis K ; !
 :%>Y6 VjStemsDOHPPE ;
! The entry leading to PASSIVE in DOHPPE is omitted here.
! The next entries are the non-passive partS of the DeverbalVerbsDOHPPE entry.
 +Der1+Der/st+V:»st BASSO-MUITAL ;
 +Der1+Der/st+V+Der2+Der/alla+V:»stalla%> BOAHTIStem ;
 +Der1+Der/st+V+Der2+Der/adda+V:»stadda%> BOAHTIStem ;
 +Der1+Der/st+V+Der2+Der/asti+V:»stas'ti%> BOAHTIStem ;
 +Der1+Der/st+V+Der2+Der/easti+V:»steas'ti%> BOAHTIStem ;
 +Der1+Der/h+V+TV:»h BASSO-MUITAL ;
 +Der1+Der/h+V+Der2+Der/alla+V:»halla%> BOAHTIStem ;
 +Der1+Der/h+V+Der2+Der/adda+V:»hadda%> BOAHTIStem ;
 +Der1+Der/h+V+Der2+Der/asti+V:»has'ti%> BOAHTIStem ;
 +Der1+Der/h+V+Der2+Der/easti+V:»heas'ti%> BOAHTIStem ;
 +Der1+Der/d+V:»d BASSO-MUITAL ;

LEXICON OT-PASSIVE
! The first two entries from DOHPPE
! CIRROStem ; !replaced to avoid passive + actio
 +Der3+Der/muš+N:mušš@C.NeedNoun@ MUSH ;
 +Der1+Der/meahttun+Use/Sub:»X7#meahttu MEAHTTUN ; !
 +Der1+Der/j:j DeverbalNounsDOHPPEJ ;
! DOHPPEINCH ; !replaced to avoid passive + actio
 +Der3+Der/goahti+V:goah'ti%> BOAHTICnj ; ! Der/goah0ti changed to Der/goahti, as 0 is bad in tag
 +Der3+Der/goahti+V:šgoah'ti%> BOAHTICnj ; ! ditto
 :j jStemsDOHPPE ;
 +Ind+Prs:%>Y5 VSufDOHPPE ;
 +Cond:%>Y5 CondV2 ;
 +Pot+Prs:%>Y5ž PotC ;
 +Imprt:%>Y5 ImprtSg2 ; !Prs
 +Der3+Der/n+N+Ess:»Y5me K ;
 +Der3+Der/n+N+Ess+Use/NG:»Y5min K ;     !
 +Der3+Der/n+N+Ess:»Y5men K ;
 +Der3+Der/n+N+SgCmp:»Y5n R ;
 +Der3+Der/n+N+Sg+Nom:»Y5n K ;
 +Der3+Der/n+N+Sg+Gen:»Y5n K ;
 +Der3+Der/n+N+SgGenCmp:»Y5ma R ;
 +Der3+Der/n+N+Sg+Loc:»Y5mis K ;
 +Der3+Der/n+N+Sg+Com:»Y5mijn K ;
 +Der3+Der/n+N+Sg+Ill:»Y5mij K ;
 +Der3+Der/n+N+Sg+Acc:»Y5ma K ;
 :%>Y5 NominalFormsV2 ;
 :%>Y5 NominalFormsV4 ;
 +Inf:%>Y5t K ;
 +Actio+Nom+Use/Sub:%>Y5n K ; !
 +Actio+Gen+Use/Sub:%>Y5n K ; ! ! (Re?)introducing?
 +Actio+Gen+Use/Sub:%>Y5ma K ; !
 +Actio+Acc+Use/Sub:%>Y5n K ; ! ! (Re?)introducing?
 +Actio+Acc+Use/Sub:%>Y5ma K ; !
! +Actio:%>Y5n ACTIOCOMPOUNDS ; !SUB !!via BOAHTIN and EAPMI
 +Actio+Ess+Use/Sub:%>Y5me K ; !
 +Actio+Ess+Use/Sub:%>Y5min K ; !
 +Actio+Ess+Use/Sub:%>Y5men K ; !
 +Actio+Loc+Use/Sub:%>Y5mis K ; !
 :Y6 VjStemsDOHPPE ;
! The entry leading to PASSIVE in DOHPPE is omitted here.
! The next entries are the non-passive partS of the DeverbalVerbsDOHPPE entry.
 +Der1+Der/st+V:st BASSO-MUITAL ;
 +Der1+Der/st+V+Der2+Der/alla+V:stalla%> BOAHTIStem ;
 +Der1+Der/st+V+Der2+Der/adda+V:stadda%> BOAHTIStem ;
 +Der1+Der/st+V+Der2+Der/asti+V:stas'ti%> BOAHTIStem ;
 +Der1+Der/st+V+Der2+Der/easti+V:steas'ti%> BOAHTIStem ;
 +Der1+Der/h+V+TV:h BASSO-MUITAL ;
 +Der1+Der/h+V+Der2+Der/alla+V:halla%> BOAHTIStem ;
 +Der1+Der/h+V+Der2+Der/adda+V:hadda%> BOAHTIStem ;
 +Der1+Der/h+V+Der2+Der/asti+V:has'ti%> BOAHTIStem ;
 +Der1+Der/h+V+Der2+Der/easti+V:heas'ti%> BOAHTIStem ;
 +Der1+Der/d+V:d BASSO-MUITAL ;

LEXICON GILLE ! Contracted Verbs without Personal Passive
 +V+IV:%> CIRROStem ;
 +V+IV+Der1+Der/j+V:»j SG3PASS ;
 +V+IV:%> DOHPPEINCH ;
 +V+IV: DeverbalVerbsGILLE ;
 +V+IV:%> NominalFormsV9 ;


LEXICON CIRRO ! Inchoatives and essives on -á, -o, -e without Personal Passive - no actiocmps
 +V+IV:%> CIRROStem ;
 +V+IV+Der1+Der/j+V:»j SG3PASS ;
 +V+IV:%> DOHPPEINCH ;
 +V+IV: DeverbalVerbsGILLE ;
 +V+IV:%> NominalFormsV9 ;



LEXICON DOHPPE !Contracted Verbs with Personal Passive
 +V+TV:%> DOHPPEStem ;
 +V+TV+Der1+Der/j+V:»j PASSIVE ;
! +V+TV+Der2+Der/PassL+V+Der3+Der/supmi+N+Sg+Ill:»supmái K ; !just for evenstems
 +V+TV:%> DOHPPEINCH ;
 +V+TV: DeverbalVerbsDOHPPE ;
 +V+TV:%> NominalFormsV9 ;

LEXICON MUITA ! Inchoatives and essives on -á, -o, -e with Personal Passive  - no actiocmps
 +V+TV:%> CIRROStemTV ;
 +V+TV+Der1+Der/j+V:»j PASSIVE ;
! +V+TV+Der2+Der/PassL+V+Der3+Der/supmi+N+Sg+Ill:»supmái K ; !just for evenstems
 +V+TV:%> DOHPPEINCH ;
 +V+TV: DeverbalVerbsDOHPPE ;
 +V+TV:%> NominalFormsV9 ;



LEXICON MAHTA !Contracted Verbs without Personal Passive but with Acc obj.
 +V+TV+Der1+Der/j+V:»j SG3PASS ;
 +V+TV:%> DOHPPEINCH ;
 +V+TV: DeverbalVerbsGILLE ;
 +V+TV:%> NominalFormsV9 ;
! This lexicon goes as GILLE except for the TV tag.
! The reason is that máhttát takes acc objects, but does not have passive.




! Substems for contracted verbs
! - - - - - - - - - - - - - - -

LEXICON BASSO-MUITAL
 MUITALINCH ;
 DeverbalNounsC ;

LEXICON DOHPPEStem
 +Der1+Der/j:»j DeverbalNounsDOHPPEJTV ;
 DeverbalNounsDOHPPE- ;



LEXICON CIRROStem
 +Der1+Der/j:»j DeverbalNounsDOHPPEJ ;
 DeverbalNounsCIRRO- ;

LEXICON CIRROStemTV
 +Der1+Der/j:»j DeverbalNounsDOHPPEJTV ;
 DeverbalNounsCIRROTV- ;


LEXICON DOHPPEINCH
 +Der3+Der/goahti+V:»goah'ti%> BOAHTICnj ; ! Der/goah0ti changed to Der/goahti, as 0 is bad in tag
 +Der3+Der/goahti+V:»šgoah'ti%> BOAHTICnj ; ! ditto
 DOHPPECnj ;

LEXICON DOHPPECnj
 :j jStemsDOHPPE ;
 :Y5 VStemsDOHPPE ;
 :Y6 VjStemsDOHPPE ;
!removed "+Der/j" in front of ":»j"



LEXICON VStemsDOHPPE
 +Ind+Prs: VSufDOHPPE ;
 +Cond: CondV2 ;
 +Pot+Prs:ž PotC ;
 +Imprt: ImprtSg2 ; !Prs
 NominalFormsVC ;

LEXICON CondV2
 +Prs:š CondBOAHTI ;
 +Prs+Use/NG:l CondBOAHTI ; !


LEXICON VjStemsDOHPPE
 +Ind+Prt: PrtV1 ;

LEXICON jStemsDOHPPE
 +Ind: CSufDOHPPE ;
 ImprtC2 ;
 +Use/Sub: NominalFormsC2 ; !

LEXICON VSufDOHPPE
 PrsV1 ;
 PrsV2 ;
 PrsV4 ;
 PrsV5 ;

LEXICON CSufDOHPPE
 +Prs: PrsC1 ;
 +Prt: PrtC1 ;



! Basic lexica for trisyllabic verbs
! ----------------------------------

LEXICON COASKKIT  ! Trisyllabic impersonals
 COASKKITCnj ;
 +V+IV: DeverbalVerbsCOASKKIT ;

LEXICON COASKKITCnj
 +V+IV+Der3+Der/goahti+V:»išgoah'ti%> BOAHTICnj " INCH" ;
 SG3PASS ;
 +V+IV+Ind+Prs+Sg3:%>a K ;
!+V+IV+Ind+Prs+Sg3:%> K ; !SUB Poetic form
 +V+IV+Ind+Prt+Sg3:%>ij K ;
 +V+IV+Ind+Prs+ConNeg:%> K ;
 +V+IV+Cond+Prs+Sg3:%>ivčči%>i K ;
 +V+IV+Cond+Prs+ConNeg:%>ivčče%> K ;
 +V+IV+Pot+Prs+Sg3+Use/NG:%>eažžá%> K ;        !
 +V+IV+Pot+Prs+Sg3+Use/NG:%>eaš K ;          !
 +V+IV+Pot+Prs+Sg3:%>eš K ;
 +V+IV+Pot+Prs+ConNeg+Use/NG:%>eačča%> K ;     !
 +V+IV+Pot+Prs+ConNeg+Use/NG:%>eaš K ;	      !
 +V+IV+Pot+Prs+ConNeg:%>eš K ;	      
 +V+IV+Imprt+Sg3:%>ehko%>s # ;
 +V+IV+Inf:%>it K ;
 +V+IV+Der2+Der/eapmi+Sg+Nom:»eapmi%> K ;
 +V+IV+Der2+Der/eapmi+Sg+Gen+Use/NG:»an K ;   !  !in PP-frases
 +V+IV+Der2+Der/eapmi+Sg+Gen:»eami%> K ;
 +V+IV+Der2+Der/eapmi+SgGenCmp+Use/NG:»eami%> R ; !
 +V+IV+Der2+Der/eapmi+SgGenCmp:»eame%> R ;
 +V+IV+Der2+Der/eapmi+Sg+Acc+Use/NG:»eame%> K ;   !
 +V+IV+Der2+Der/eapmi+Sg+Acc:»eami%> K ;
 +V+IV+Der2+Der/eapmi+Sg+Gen:»eame%> K ;
 +V+IV+Der2+Der/eapmi+SgCmp:»an R ;
 +V+IV+Der2+Der/eapmi+Sg+Ill:»eapmá%>i K ;
 +V+IV+Der2+Der/eapmi+Ess:»eame%> K ;
 +V+IV+Der2+Der/eapmi+Ess+Use/Sub:»eami%> K ; !
 +V+IV+Der2+Der/eapmi+Ess+Use/Sub:»eami%>n K ;    !
 +V+IV+Der2+Der/eapmi+Ess:»eame%>n K ;
 +V+IV+Der2+Der/eapmi+Sg+Loc+Use/NG:»eami%>s K ; !
 +V+IV+Der2+Der/eapmi+Sg+Loc:»eame%>s K ;
 +V+IV+Der2+Der/eapmi+Sg+Com:»emi%>jn K ;
 +Actio+Nom+Use/Sub:%>eapmi%> K ; !
 +Actio+Nom+Use/Sub:%>eapme%> K ; !
 +Actio+Nom+Use/Sub:%>an K ; ! ! shortened (reintro)
 +Actio+Gen+Use/Sub:%>eami%> K ; !
 +Actio+Gen+Use/Sub:%>eame%> K ; !
 +Actio+Gen+Use/Sub:%>an K ; ! ! shortened (reintro?)
 +Actio+Acc+Use/Sub:%>eami%> K ; !
 +Actio+Acc+Use/Sub:%>eame%> K ; !
 +Actio+Acc+Use/Sub:%>an K ; ! ! shortened (reintro?)
! +Actio:%>an ACTIOCOMPOUNDS ; !SUB !!via BOAHTIN and EAPMI
 +Actio+Ess+Use/Sub:%>eame%> K ; !
 +Actio+Ess+Use/Sub:%>eami%> K ; !
 +Actio+Ess+Use/Sub:%>eami%>n K ; !
 +Actio+Ess+Use/Sub:%>eame%>n K ; !
 +Actio+Loc+Use/Sub:%>eame%>s K ; !
 +Actio+Loc+Use/Sub:%>eami%>s K ; !
 +V+IV+Ger:%>ettiin K ;
 +V+IV+Ger:%>ettiin%> PxC ;
 +V+IV+PrfPrc:%>an K ;
 +V+IV+VAbess:%>#keahttá K ; 
 +V+IV+VAbess:%>#keahttájin K ; 
 +V+IV+A+Attr:%>#keahtes K ;
 +V+IV+VAbess+Use/NG:%>#haga K ; ! 
 +V+IV+A+Attr+Use/Sub:%>#ha K ; !
 +V+IV+Sup:%>eažžat K ; ! Rare form !!!


LEXICON ARVVASJ  !Words ending -šit, -skit, smit, -idit, -ldit, -git and 5-syllables
 COASKKITCnj ;

LEXICON ARVIL !Trisyllabic Verbs ending -lit with Personal Passive
 COASKKITCnj ;
 +V+IV: DeverbalVerbsARVIL ;


LEXICON MUITAL !Trisyllabic Verbs with Personal Passive
 +V+TV:%> MUITALStem ;
 +V+TV: DeverbalVerbsMUITAL ;

LEXICON MUITTASJ !Words ending -šit, -skit, -ldit - no actiocmp
 +V+TV:%> MUITTASJStem ;
!directed here as well:
!Reciprocals on -dit
!Momentatives on -dit, -ádit, -ihit, -e7hit
!Frequentatives on -(u)hit
!Continuatives on -nit
!Inchoatives in -nit

LEXICON HALIID !Words ending -smit, -idit, -git - no actiocmp
 +V+TV:%> MUITTASJStem ;
 +V+Der2+Der/ahtti+V+TV:»ahtti%> DIEHTIStem ;

LEXICON BONJAT !!Cont/Freq on -dit, Continuatives on -(u)hit, Reciprocals, momentatives and frequentatives ending -alit - actio componds
 +V+TV:%> MUITALStem ;

LEXICON VUORDIL !Trisyllabic Verbs ending -lit, -rit with Personal Passive
 +V+TV:%> MUITALStem ;
 +V+TV: DeverbalVerbsVUORDIL ;

LEXICON MUITALStem
 PASSIVE ;
! +Der2+Der/PassL+V+Der3+Der/supmi+N+Sg+Ill:»supmái K ;  !not for unevenstems
 MUITALINCH ;
 DeverbalNounsCTV ;

LEXICON MUITTASJStem
 PASSIVE ;
! +Der2+Der/PassL+V+Der3+Der/supmi+N+Sg+Ill:»supmái K ; !not for unevenstems
 MUITALINCH ;
 DeverbalNounsMUITTASJTV ;


LEXICON MUITALINCH
 +Der3+Der/goahti+V:»išgoah'ti%> BOAHTICnj ;
 MUITALCnj ;

LEXICON MUITALCnj !Substems for Consonantal Verb Stems
 +Ind+Prs: PrsC ;
 +Ind+Prt: PrtC ;
 +Cond+Prs:ivčče%> CondC ;
 +Pot+Prs+Sg3+Use/NG:eaš K ; ! 
 +Pot+Prs+Sg3:eš K ;
 +Pot+Prs+ConNeg+Use/NG:eaš K ; ! 
 +Pot+Prs+ConNeg:eš K ;
! +Pot+Prs:eažža%> PrsV ; !replaced by individual pointers, because of ped. proj
 +Pot+Prs:eačča PrsV1 ; !1,2
 +Pot+Prs+Use/NG:eažžá PrsV2 ; !  !3
 +Pot+Prs:ežže PrsV3 ;
! +Pot+Prs:Q6 PrsV4 ;
 +Pot+Prs:eažža PrsV5 ;
 +Imprt: ImprtSg2 ;
 ImprtC ;
 NominalFormsC ;

LEXICON HURAIINCH
 +Der3+Der/goahti+V:d%>»išgoah'ti%> BOAHTICnj ;
 HURAICnj ;
 
LEXICON HURAICnj !Substems for Consonantal Verb Stems
 +Ind+Prs:d%> PrsC ;
 +Ind+Prt:d%> PrtC ;
 +Cond+Prs:d%>ivčče%> CondC ;
 +Pot+Prs+Sg3+Use/NG:d%>eaš K ; ! 
 +Pot+Prs+Sg3:d%>eš K ;
 +Pot+Prs+ConNeg+Use/NG:d%>eaš K ; ! 
 +Pot+Prs+ConNeg:d%>eš K ;
! +Pot+Prs:d%>eažža%> PrsV ; !replaced by individual pointers, because of ped. proj
 +Pot+Prs:d%>eačča PrsV1 ; !1,2
 +Pot+Prs+Use/NG:d%>eažžá PrsV2 ; !  !3
 +Pot+Prs:d%>ežže PrsV3 ;
! +Pot+Prs:d%>Q6 PrsV4 ;
 +Pot+Prs:d%>eažža PrsV5 ;
 +Imprt:d%> ImprtSg2 ;
 :d%> ImprtC ;
 +Inf:d%>it K ;
 +Sup:d%>eažžat K ; ! Rare form !!!
 +Actio+Nom:d%>eapmi%> K ;
 +Actio+Nom+Use/Sub:d%>eapme%> K ; !
 +Actio+Nom:d%>an K ; ! shortened (reintro)
 +Actio+Gen:d%>eami%> K ;
 +Actio+Gen+Use/Sub:d%>eame%> K ; !
 +Actio+Gen:d%>an K ; ! shortened (reintro?)
 +Actio+Acc:d%>eami%> K ;
 +Actio+Acc+Use/Sub:d%>eame%> K ; !
 +Actio+Acc:d%>an K ; ! shortened (reintro?)
! +Actio:d%>an ACTIOCOMPOUNDS ; !!via BOAHTIN and EAPMI
 +Actio+Ess:d%>eame%> K ;
 +Actio+Ess+Use/Sub:d%>eami%> K ; !
 +Actio+Ess+Use/Sub:d%>eami%>n K ; !
 +Actio+Ess+Dial/%-GG:d%>eame%>n K ; !
 +Actio+Loc:d%>eame%>s K ;
 +Actio+Loc:d%>eami%>s K ;
 +Ger:d%>ettiin K ;
 +Ger:d%>ettiin%> PxC ;
 +PrfPrc:d%>an K ;
 +VAbess:d%>#keahttá K ;  
 +VAbess:d%>#keahttájin K ; 
 +VAbess+A+Attr:d%>#keahtes K ; !XXX Why # here? because of final-cons, (TO)
 +VAbess+A+Attr+Use/Sub:d%>#ha K ; !
 +VAbess+Use/NG:d%>#haga K ; !
 +VGen:%> K ;
 +PrsPrc+Use/Sub:d%>eaddji@C.NeedNoun@ K ; !
 +Use/Sub: PRSPRCTOADJ ; !


LEXICON CondC
 +ConNeg: K ;
 PrtV ;


LEXICON ALIST !Trisyllabic Verbs without Personal Passive
 +V+IV:%> ALISTStem ;
 +V+IV: DeverbalVerbsALIST ;

LEXICON BEAGASJ !Words ending -šit, -skit -ldit, transitives on -hit - no actiocmp
 +V+IV:%> BEAGASJStem ;
!directed here as well:
!Reciprocals on -dit
!Momentatives on -dit, -ádit, -ihit, -e7hit
!Frequentatives on -(u)hit
!Continuatives on -nit
!Inchoatives in -nit

LEXICON JORGGIID !Words ending -smit, -idit, -git - no actiocmp
 +V+IV:%> BEAGASJStem ;
 +V+IV+Der2+Der/ahtti+V:»ahtti%> DIEHTIStem ;
 
LEXICON HURAI !Words ending -aidit no actiocmp
 +V+IV: HURAIStem ;
 +V+IV+Der2+Der/ahtti+V:d»ahtti%> DIEHTIStem ;


LEXICON BALAT !!Cont/Freq on -dit, Continuatives on -(u)hit, Reciprocals, momentatives and frequentatives ending -alit - actio compounds
 +V+IV:%> ALISTStem ;

LEXICON SUOTNJAL !Trisyllabic Verbs ending -lit, -rit without Personal Passive
 +V+IV:%> ALISTStem ;
 +V+IV: DeverbalVerbsSUOTNJAL ;

LEXICON BOTNJAS !Trisyllabic Verbs ending -sit without Personal Passive
 +V+IV:%> MUITALINCH ;
 +V+IV: DeverbalVerbsBOTNJAS ;
 +V+IV: DeverbalNounsC ;

LEXICON LASSAN !Trisyllabic Verbs ending -nit without Personal Passive
 +V+IV:%> MUITALINCH ;
 +V+IV: DeverbalVerbsLASSAN ;
 +V+IV: DeverbalNounsC ;

LEXICON ALISTStem
 SG3PASS ;
 MUITALINCH ;
 DeverbalNounsC ;

LEXICON BEAGASJStem
 SG3PASS ;
 MUITALINCH ;
 DeverbalNounsMUITTASJ ;

LEXICON HURAIStem
 :d%> SG3PASS ;
 HURAIINCH ;
 :d%> DeverbalNounsMUITTASJ ;


LEXICON GEAGAT ! Trisyllabic Verbs without Personal Passive but with Acc obj.
 +V+TV:%> ALISTStem ;
 +V+TV: DeverbalVerbsALIST ;
! This lexicon goes as ALIST except for the TV tag.
! The reason is that geagadit takes acc objects, but does not have passive.

LEXICON BUOVVAL ! Trisyllabic Verbs ending -lit without Personal Passive but with Acc obj.
 +V+TV:%> ALISTStem ;
 +V+TV: DeverbalVerbsSUOTNJAL ;




! Passives and impersonals
! ------------------------


LEXICON SG3PASSV
!  :Y7j SG3PASSinfl ;
! +Der/PassS+V:»Y7 SG3PASSinfl ; !The j was doubled, try w/o (TH, r)
 +Der/PassS+V:»Y7 SG3PASSinfl ; !The j was needed, back again. (TT, r19658, NOW removed again 080908 TO, it is already in single pointers in SG3PASSinfl, and with j here we get forms like:joavgat
 +Der2+Der/PassL+V:»Y7juvvo%> SG3PASSinfl ; ! Short and long, that is

LEXICON SG3PASS
 +Der2+Der/PassL+V:»uvvo%> SG3PASSinfl ;

LEXICON SG3PASSinfl
 +Actio+Acc+Use/Sub:»Y5ma K ;  !
 +Actio+Acc+Use/Sub:»Y5n K ;   ! ! (Re?)introducing?
 +Actio+Ess+Use/Sub:»Y5me K ;  !
 +Actio+Ess+Use/Sub:»Y5men K ; !
 +Actio+Ess+Use/Sub:»Y5min K ; !
 +Actio+Gen+Use/Sub:»Y5ma K ;  !
 +Actio+Gen+Use/Sub:»Y5n K ;   ! ! (Re?)introducing?
 +Actio+Loc+Use/Sub:»Y5mis K ; !
 +Actio+Nom+Use/Sub:»Y5n K ;   !
 +Cond+Prs+ConNeg+Use/NG:%>Y5le K ; ! 
 +Cond+Prs+ConNeg:%>Y5še K ;
 +Cond+Prs+Sg3+Use/NG:%>Y5lij K ;  ! 
 +Cond+Prs+Sg3:%>Y5šij K ;
 +Der3+Der/n+N+Ess:»Y5me K ;
 +Der3+Der/n+N+Ess:»Y5men K ;
 +Der3+Der/n+N+Ess:»Y5min K ;
 +Der3+Der/n+N+Sg+Acc:»Y5ma K ;
 +Der3+Der/n+N+Sg+Com:»Y5mijn K ;
 +Der3+Der/n+N+Sg+Gen:»Y5n K ;
 +Der3+Der/n+N+Sg+Ill:»Y5mij K ;
 +Der3+Der/n+N+Sg+Loc:»Y5mis K ;
 +Der3+Der/n+N+Sg+Nom:»Y5n K ;
 +Der3+Der/n+N+SgCmp:»Y5n R ;
 +Der3+Der/n+N+SgGenCmp:»Y5ma R ;
 +Imprt+ConNegII:jehko%> # ;
 +Imprt+Sg3:jehko%>s # ;
 +Ind+Prs+ConNeg:%>Y5 K ;
 +Ind+Prs+Sg3:%>Y5 K ;
 +Ind+Prt+Sg3:Y6j K ;
 +Inf:%>Y5t K ;
 +Pot+Prs+ConNeg:%>Y5ž K ;
 +Pot+Prs+Sg3:%>Y5ž K ;
 +Pot+Prs+Sg3:%>Y5ža K ;
!+PrfPrc:X2n K ; ! X2 gives i:á, e:á, u:0, comm. out. TT.
 +PrfPrc:%>Y5n K ;
 :%>Y5 NominalFormsV7 ;
 :%>Y5 NominalFormsV8 ;
 :%>Y5 NominalFormsV9 ;
! +Actio:n ACTIOCOMPOUNDS ; !SUB !!via BOAHTIN and EAPMI

LEXICON ContrImpersonal
 +Ind+Prs+Sg3:Q1 K ;
 +Ind+Prt+Sg3:j K ;
 +Ind+Prs+ConNeg: K ;
 +PrfPrc:n K ;
 +Cond+Prs+Sg3:šij K ;
 +Cond+Prs+Sg3+Use/NG:lij K ;  ! 
 +Cond+Prs+ConNeg:še K ;
 +Cond+Prs+ConNeg+Use/NG:le K ;  ! 
 +Pot+Prs+Sg3:ž K ;
 +Pot+Prs+Sg3:ža K ;
 +Pot+Prs+ConNeg:ž K ;
 +Imprt+Sg3:jehko%>s K ;
 +Imprt+ConNegII:jehko%> K ;
 +Inf:t K ;
 +Der3+Der/n+N+SgCmp:»n R ;
 +Der3+Der/n+N+Sg+Nom:»n K ;
 +Der3+Der/n+N+Sg+Gen:»n K ;
 +Der3+Der/n+N+SgGenCmp:»ma R ;
 +Der3+Der/n+N+Ess:»me K ;
 +Der3+Der/n+N+Ess:»min K ;
 +Der3+Der/n+N+Ess:»men K ;
 +Der3+Der/n+N+Sg+Acc:»ma K ;
 +Der3+Der/n+N+Sg+Ill:»mij K ;
 +Der3+Der/n+N+Sg+Loc:»mis K ;
 +Der3+Der/n+N+Sg+Com:»mijn K ;
 +Actio+Nom+Use/Sub:n K ; !
 +Actio+Gen+Use/Sub:n K ; ! ! (Re?)introducing?
 +Actio+Gen+Use/Sub:ma K ; !
 +Actio+Acc+Use/Sub:n K ; ! ! (Re?)introducing?
 +Actio+Acc+Use/Sub:ma K ; !
! +Actio:n ACTIOCOMPOUNDS ; !SUB !!via BOAHTIN and EAPMI
 +Actio+Ess+Use/Sub:me K ; !
 +Actio+Ess+Use/Sub:min K ; !
 +Actio+Ess+Use/Sub:men K ; !
 +Actio+Loc+Use/Sub:mis K ; !
 +PrfPrc:X2n K ;
 NominalFormsV7 ;
 NominalFormsV8 ;
 NominalFormsV9 ;

LEXICON PASSIVE
 !+Der2+Der/PassL+V:»uvvo%> DOHPPEINCH ; !replaced by individual pointers to avoid actio
 +Der2+Der/PassL+V+Der3+Der/goahti+V:»uvvo»goah'ti%> BOAHTICnj ; ! Der/goah0ti changed to Der/goahti, as 0 is bad in tag
 +Der2+Der/PassL+V+Der3+Der/goahti+V:»uvvo»šgoah'ti%> BOAHTICnj ; ! ditto
 +Der2+Der/PassL+V:»uvvoj%> jStemsDOHPPE ;
 +Der2+Der/PassL+V+Ind+Prs:»uvvo%>Y5 VSufDOHPPE ;
 +Der2+Der/PassL+V+Cond:»uvvo%>Y5 CondV2 ;
 +Der2+Der/PassL+V+Pot+Prs:»uvvo%>Y5ž PotC ;
 +Der2+Der/PassL+V+Imprt:»uvvo%>Y5 ImprtSg2 ;
 +Der2+Der/PassL+V:»uvvo%>Y5 NominalFormsV2 ;
 +Der2+Der/PassL+V:»uvvo%>Y5 NominalFormsV4 ;
 +Der2+Der/PassL+V+Inf:»uvvo%>Y5t K ;
 +Der2+Der/PassL+V:»uvvo%>Y6 VjStemsDOHPPE ;
 +Der2+Der/PassL+V+Der1+Der/meahttun+Use/Sub:»uvvo»meahttu MEAHTTUN ; !
 +Der2+Der/PassL+V+PrfPrc+Use/Sub:»un K ;  !
! +Der2+Der/PassL+V+PrsPrc:»uvvi@C.NeedNoun@ K ; !SUB! XXX evaluate this (should be huvvojeaddji (TO))
! +Der2+Der/PassL+V+Der2+Actor:»uvvo»jeaddji¤»@C.NeedNoun@ ACTORder ; !SUB
 +Der2+Der/PassL+V+Der2+Actor+Use/Sub:»uvvo»jeaddji¤» ACTORder ; ! ! no actor compound
 +Der2+Der/PassL+V+Der3+Der/upmi:»@C.NeedNoun@ UPMI ;
! +Der2+Der/PassL+V+Der3+Der/n+N+Ess:»uvvo»me K ; !doublet
! +Der2+Der/PassL+V+Der3+Der/n+N+Ess:»uvvo»min K ; !doublet
! +Der2+Der/PassL+V+Der3+Der/n+N+Ess:»uvvo»men K ; !doublet
!+Der2+Der/PassL+V+Der3+Der/n+N:»uvvo»m@C.NeedNoun@ BOAHTIN ; !replaced by ind. pointers
! +Der2+Der/PassL+V+Der3+Der/n+N+Sg+Nom:»uvvo»m@C.NeedNoun@ K ; !This is what causes disamb. problems
 +Der2+Der/PassL+V+Der3+Der/n+N+SgCmp:»uvvo»m@C.NeedNoun@ R ;
 +Der2+Der/PassL+V+Der3+Der/n+N+Der/viđá+Adv:»uvvo»m»@C.NeedNoun@#viđá K ;
! +Der2+Der/PassL+V+Der3+Der/n+N+Der/viđi+Adv:»uvvo»m»@C.NeedNoun@#viđi K ;
 +Der2+Der/PassL+V+Actio+Nom+Use/Sub:%>n K ; !
 +Der2+Der/PassL+V+Actio+Gen+Use/Sub:%>n K ; ! ! (Re?)introducing?
 +Der2+Der/PassL+V+Actio+Gen+Use/Sub:%>ma K ; !
 +Der2+Der/PassL+V+Actio+Acc+Use/Sub:%>n K ; ! ! (Re?)introducing?
 +Der2+Der/PassL+V+Actio+Acc+Use/Sub:%>ma K ; !
! +Der2+Der/PassL+V+Actio:%>n ACTIOCOMPOUNDS ; !SUB !!via BOAHTIN and EAPMI
 +Der2+Der/PassL+V+Actio+Ess+Use/Sub:%>me K ; !
 +Der2+Der/PassL+V+Actio+Ess+Use/Sub:%>min K ; !
 +Der2+Der/PassL+V+Actio+Ess+Use/Sub:%>men K ; !
 +Der2+Der/PassL+V+Actio+Loc+Use/Sub:%>mis K ; !
 +Der2+Der/PassL+V+Der3+Der/n+N+SgCmp:»uvvo»m@C.NeedNoun@# VEARA ;
 +Der2+Der/PassL+V+Der3+Der/n+N+Ess:»uvvo»m@C.NeedNoun@in K ;   ! Dialects
 +Der2+Der/PassL+V+Der3+Der/n+N+Ess:»uvvo»m@C.NeedNoun@en K ;   ! Dialects
 +Der2+Der/PassL+V+Der3+Der/n+N+Ess:»uvvo»m@C.NeedNoun@e K ;    ! Dialects
 +Der2+Der/PassL+V+Der3+Der/n+N+Sg+Gen:»uvvo»m@C.NeedNoun@a K ;
 +Der2+Der/PassL+V+Der3+Der/n+N+SgGenCmp:»uvvo»m@C.NeedNoun@a R ;
! +Der2+Der/PassL+V+Der3+Der/n+N+Sg+Gen:»uvvo»m@C.NeedNoun@ K ; !This is what causes disamb. problems
 +Der2+Der/PassL+V+Der3+Der/n+N+Sg+Acc:»uvvo»m@C.NeedNoun@a K ;
!+Der2+Der/PassL+V+Der3+Der/n+N+Sg+Acc:»uvvo»m@C.NeedNoun@ K ; ! We suspect the Acc is never short
 +Der2+Der/PassL+V+Der3+Der/n+N+Pl+Nom:»uvvo»m@C.NeedNoun@at K ;
 +Der2+Der/PassL+V+Der3+Der/n+N+Pl+Nom+Use/Sub:»uvvo»m@C.NeedNoun@ak K ; ! !Skániid dialect
 +Der2+Der/PassL+V+Der3+Der/n+N+Sg+Ill:»uvvo»m@C.NeedNoun@ij K ;
 +Der2+Der/PassL+V+Der3+Der/n+N+Sg+Loc:»uvvo»m@C.NeedNoun@is K ;
 +Der2+Der/PassL+V+Der3+Der/n+N+Sg+Loc+Use/Sub:»uvvo»m@C.NeedNoun@in K ; ! !SOUTH
 +Der2+Der/PassL+V+Der3+Der/n+N+Sg+Com:»uvvo»m@C.NeedNoun@ijn K ;
 +Der2+Der/PassL+V+Der3+Der/n+N+Pl+Gen:»uvvo»m@C.NeedNoun@ijd K ;
 +Der2+Der/PassL+V+Der3+Der/n+N+Pl+Gen:»uvvo»m@C.NeedNoun@ijd R ;
 +Der2+Der/PassL+V+Der3+Der/n+N+Pl+Acc:»uvvo»m@C.NeedNoun@ijd K ;
 +Der2+Der/PassL+V+Der3+Der/n+N+Pl+Ill:»uvvo»m@C.NeedNoun@ijdda K ;
 +Der2+Der/PassL+V+Der3+Der/n+N+Pl+Loc:»uvvo»m@C.NeedNoun@ijn K ;
 +Der2+Der/PassL+V+Der3+Der/n+N+Pl+Loc+Use/Sub:»uvvo»m@C.NeedNoun@ijs K ; ! !SOUTH
 +Der2+Der/PassL+V+Der3+Der/n+N+Pl+Com:»uvvo»m@C.NeedNoun@ijgujn K ;
 +Der2+Der/PassL+V+Der3+Der/n+N+Sg+Nom+Use/Ped:»uvvo»m@C.NeedNoun@%> PxC ; !
 +Der2+Der/PassL+V+Der3+Der/n+N+Sg+Gen+Use/Ped:»uvvo»m@C.NeedNoun@%> PxC ; !
 +Der2+Der/PassL+V+Der3+Der/n+N+Sg+Acc+Use/Ped:»uvvo»m@C.NeedNoun@%> PxC ; !
 +Der2+Der/PassL+V+Der3+Der/n+N+Sg+Ill+Use/Ped:»uvvo»m@C.NeedNoun@asa%> PxV ; !
 +Der2+Der/PassL+V+Der3+Der/n+N+Sg+Loc+Use/Ped:»uvvo»m@C.NeedNoun@istti%> PxV ; !
 +Der2+Der/PassL+V+Der3+Der/n+N+Sg+Com+Use/Ped:»uvvo»m@C.NeedNoun@ijnni%> PxV ; !
 +Der2+Der/PassL+V+Der3+Der/n+N+Pl+Nom+Use/Ped:»uvvo»m@C.NeedNoun@ijddá%> Px1V ; !
! +Der2+Der/PassL+V+Der3+Der/n+Pl+Nom:»uvvo»m@C.NeedNoun@ijddi%> PxV ; !^P^
 +Der2+Der/PassL+V+Der3+Der/n+N+Pl+Gen+Use/Ped:»uvvo»m@C.NeedNoun@ijddi%> PxV ; !
 +Der2+Der/PassL+V+Der3+Der/n+N+Pl+Acc+Use/Ped:»uvvo»m@C.NeedNoun@ijddi%> PxV ; !
 +Der2+Der/PassL+V+Der3+Der/n+N+Pl+Ill+Use/Ped:»uvvo»m@C.NeedNoun@ijddás%> PxC ; !
 +Der2+Der/PassL+V+Der3+Der/n+N+Pl+Loc+Use/Ped:»uvvo»m@C.NeedNoun@ijnni%> PxV ; !
 +Der2+Der/PassL+V+Der3+Der/n+N+Pl+Com+Use/Ped:»uvvo»m@C.NeedNoun@ijddi%> PxPlComV1 ; !
 !this was commented out (to, 1.374),
     ! but reintroduced (tt, ik), since it is frequent. Actually, it was commented in by to in 1.4888.
     ! Then it was commented out again (1.531) (la, tt), as it gave rise to wrong analyses (Ptc as N).
     ! Then it was replaced by individual pointer to be able to comment out SgNom and short SgGen (15.10.07 TO LA)
     ! Keep an eye on this. XXX


! ----------------- !
! Finite declension !
! ----------------- !


! Present tense
! -------------

! Vocalic stems

LEXICON PotPrsV !Present Tense in Vocalic Verb Stems
 :Q4 PrsV1 ;
 +Use/NG:Q1 PrsV2 ; ! 
 :Q2 PrsV3 ;
 +Use/NG:Q6 PrsV4 ; ! 
 :X1 PrsV5 ;

LEXICON PrsV !Present Tense in Vocalic Verb Stems
 :Q4 PrsV1 ;
 :Q1 PrsV2 ;
 :Q2 PrsV3 ;
 :Q6 PrsV4 ;
 :X1 PrsV5 ;

LEXICON PrsV1 !Present Tense Endings for Vocalic Verb Stems
 +Sg1:n K ;
 +Sg2:t K ;

LEXICON PrsV2 !Present Tense Endings for Vocalic Verb Stems
 +Sg3: K ;    

LEXICON PrsV3 !Present Tense Endings for Vocalic Verb Stems
 +Du1: K ;
 +Pl3:t K ;

LEXICON PrsV4 !Present Tense Endings for Vocalic Verb Stems
 +ConNeg: K ;

LEXICON PrsV5 !Present Tense Endings for Vocalic Verb Stems
 +Du2:beahtti%> K ;
 +Du3:ba K ;
 +Pl1:t K ;
 +Pl2:behte%>t K ;



! Consonantal stems

LEXICON PotC !Present Tense in Consonantal Verb Stems
 PrsC1 ;
 PotC2 ;


LEXICON PrsC !Present Tense in Consonantal Verb Stems
 PrsC1 ;
 PrsC2 ;

LEXICON PrsC1 !Present Tense in Contr/Non-Contr Consonantal Verb Stems
 +Du1+Use/Sub:e K ;  !
 +Du1+Use/Sub:edne%> K ;   !
 +Du1:etne%> K ;
 +Pl3:it K ;

LEXICON PotC2 !Potential in Non-Contracted Consonantal Verb Stems
 +Sg1:an K ;
 +Sg2:at K ;
 +Sg3+Dial/%-KJ:a K ;	! 
 +Sg3+Dial/%-GG: K ;     ! 
 +Du2:eahppi%> K ;
 +Du3:eaba%> K ;
 +Pl1+Dial/%-KJ:it K ; ! mii muitalit !
 +Pl1+Dial/%-GG:at K ; ! mii muitalat ! 
 +Pl2:ehpe%>t K ;
 +ConNeg: K ;


LEXICON PrsC2 !Present Tense in Non-Contracted Consonantal Verb Stems
 +Sg1:an K ;
 +Sg2:at K ;
 +Sg3:a K ;
!+Sg3: K ;     !SUB Poetic form
 +Du2:eahppi%> K ;
 +Du3:eaba%> K ;
 +Pl1+Dial/%-KJ:it K ; ! mii muitalit !
 +Pl1+Dial/%-GG:at K ; ! mii muitalat ! 
 +Pl2:ehpe%>t K ;
 +ConNeg: K ;






! Past tense
! ----------


LEXICON PrtV !Preterite Endings for Vocalic Verb Stems
 :X5 PrtV1 ;
 :Q2 PrtV2 ;

LEXICON PrtV1 !Preterite Endings for Vocalic Weak Grade Verb Stems
 +Sg3:j K ;
 +Du1:jme K ;
 +Du2:jde K ;
 +Du3:jga K ;
 +Pl1:jmet K ;
 +Pl2:jdet K ;

LEXICON PrtV2 !Preterite Endings for Vocalic Strong Grade Verb Stems
 +Sg1:n K ;
 +Sg2:t K ;
 +Pl3: K ;



LEXICON PrtC !Preterite Endings for Consonantal Verb Stems
 PrtC1 ;
 PrtC2 ;

LEXICON PrtC1 !Preterite Endings for Consonantal Contr./Non-Contr. Verb Stems
 +Sg1:in K ;     
 +Sg1+Use/NG:edje%>n K ; ! 
 +Sg2:it K ;     
 +Sg2+Use/NG:edje%>t K ; !
 +Pl3+Use/NG:e K ;       ! 
 +Pl3:edje%> K ; 

LEXICON PrtC2 !Preterite Endings for Consonantal Non-Contr. Verb Stems
 +Sg3:ij K ;
 +Du1:eimme%> K ;
 +Du2:eidde%> K ;
 +Du3:eigga%> K ;
 +Pl1:eimme%>t K ;
 +Pl2:eidde%>t K ;


! Imperative mood
! ---------------

LEXICON ImprtVA         ! Imperative Forms for Vocalic Verb Stems
 ImprtVB ;    !Prs: ImprtVB 
 :Q6 ImprtSg2 ; !Prs:Q6 ImprtSg2 

LEXICON ImprtVB         ! Imperative Forms for Vocalic Verb Stems
 ImprtV1 ;
 ImprtV2 ;	 

LEXICON ImprtV1         ! Imperative Forms for Vocalic Verb Stems
 +Sg1:Q3n ENDLEX ;       ! bohton
 +Sg3:Q3s ENDLEX ;       ! bohtos
 +Du2:Y1 ENDLEX ;        ! boahtti
 +Du3:Q3ska ENDLEX ;     ! bohtoska
 +Pl1+Dial/%-KJ:Q3t ENDLEX ;       ! bohtot       ! 
 +Pl1+Dial/%-GG:Y2t ENDLEX ;       ! boahttut       !  
 +Pl2+Dial/%-GG:Y1t ENDLEX ;       ! boahttit     !   
! +Pl1:Y3t ENDLEX ;      ! boahttut     ! This renders boahttet that are wrong
 +Pl2+Dial/%-KJ:Q2t ENDLEX ;       ! bohtet       ! 
 +Pl2+Use/NG+Dial/%-GG:Y3t ENDLEX ;       ! boahttet     !   !
 +Pl3:Q3set ENDLEX ;     ! bohtoset
 +ConNegII:Q3 ENDLEX ;

LEXICON ImprtV2 !Imperative Forms for Vocalic Verb Stems and Substems  
 +Du1:Y2 ENDLEX ;  
 +Pl1+Use/Sub:Q3t ENDLEX ; ! ! bohtot, muitaletnot
 +Pl1+Use/Sub:Y4t ENDLEX ; ! ! boahttut, muitaleatnot

LEXICON ImprtSg2 !Imperative Forms For Consonantal and Contracted Verb Stems
 +Sg2: ENDLEX ;
 +ConNeg: ENDLEX ;


LEXICON ImprtC          ! Imperative Substems for Consonantal Verb Stems - uneven syll.
 +Imprt+Use/Sub:eah'ki%> ImprtVB ; !
 +Imprt+Dial/%-KJ:eatni%> ImprtV2 ; !
 +Imprt+Sg1:ehko%>n ENDLEX ;
 +Imprt+Sg3:ehko%>s ENDLEX ;
 +Imprt+Sg3+Use/NG:us ENDLEX ;      !
 +Imprt+Du2:eahkki%> ENDLEX ;
 +Imprt+Du3:ehko%>ska ENDLEX ;
 +Imprt+Pl1+Dial/%-GG:ehko%>t ENDLEX ;	! 
 +Imprt+Pl1+Dial/%-KJ:eatno%>t ENDLEX ;   ! 
 +Imprt+Pl2:ehke%>t ENDLEX ;
 +Imprt+Pl3:ehko%>set ENDLEX ;

LEXICON ImprtC2          ! Imperative Substems for Consonantal Verb Stems - contracts
 +Imprt+Use/Sub:eah'ki%> ImprtVB ; !
 +Imprt+Dial/%-KJ:eatni%> ImprtV2 ; ! 
 +Imprt+Sg1:ehko%>n ENDLEX ;
 +Imprt+Sg3:ehko%>s ENDLEX ;
 +Imprt+Sg3+Use/NG:us ENDLEX ;    !
 +Imprt+Du1+Dial/%-GG:eahkku%> ENDLEX ; ! 
 +Imprt+Du2:eahkki%> ENDLEX ;
 +Imprt+Du3:ehko%>ska ENDLEX ;
 +Imprt+Pl1+Use/NG+Dial/%-KJ:ehko%>t ENDLEX ; !      !
 +Imprt+Pl1+Dial/%-KJ:edno%>t ENDLEX ; !      
 +Imprt+Pl1+Dial/%-GG:eahkko%>t ENDLEX ; !    
 +Imprt+Pl1+Use/NG+Dial/%-GG:eatno%>t ENDLEX ; !     !
 +Imprt+Pl2:ehke%>t ENDLEX ;
 +Imprt+Pl3:ehko%>set ENDLEX ;


! Infinite forms
! --------------


! V- and C-final
! - - - - - - -

LEXICON NominalFormsV  ! Vowel-final stems
 :X1 NominalFormsV1 ;
 :X4 NominalFormsV2 ;
 +Use/NG:Q6 NominalFormsV3 ;	!
 :X2 NominalFormsV4 ;
 :Q3 NominalFormsV5 ;
 +Use/Sub:Y1 NominalFormsV6 ; !
! check whether V7 and V8 should
! be deleted as V3 doublets!
 :X6 NominalFormsV9 ; ! supine forms

LEXICON NominalFormsC  ! Cons-final stems
 NominalFormsC1 ;
 +Use/Sub: NominalFormsC2 ; !


! Continuation lex
! - - - - - - - -

LEXICON NominalFormsVC
 NominalFormsV1 ;
 NominalFormsV2 ;
 NominalFormsV4 ;

LEXICON NominalFormsV1
 +Inf:t K ;
 +Actio+Nom:n K ;
 +Actio+Gen+Use/NG:n K ; ! (Re?)introducing?  !
 +Actio+Gen:ma K ;
 +Actio+Acc+Use/NG:n K ; ! (Re?)introducing? !
 +Actio+Acc:ma K ;
! +Actio:n ACTIOCOMPOUNDS ; !!via BOAHTIN and EAPMI
 +Actio+Ess:me K ;
 +Actio+Ess+Use/NG:min K ;  !
 +Actio+Ess+Use/NG:men K ;  !
 +Actio+Loc:mis K ;

LEXICON NominalFormsV2
 +Ger:dettiin K ;
 +Ger:dettiin%> PxC ;
 +Ger+Use/NG:din K ;            !
 +Ger+Use/NG:diin K ;           !
 +VAbess:keahttá K ; 
 +VAbess:keahttájin K ; 
 +VAbess+Use/NG:haga K ;     ! 
 +VAbess+A+Attr:keahtes K ;
 +VAbess+A+Attr+Use/Sub:ha K ; !
 +VGen: K ;

LEXICON NominalFormsV3	!^NG^
 +Ger+Use/NG:dettiin K ;	!
 +Ger+Use/NG:dettiin%> PxC ;	!
 +Ger+Use/NG:din K ;                 !
 +Ger+Use/NG:diin K ;                !
 +VAbess+Use/NG:keahttá K ;		!
 +VAbess+Use/NG:keahttájin K ;		!
 +VAbess+Use/NG:haga K ;            !
 +VAbess+A+Attr+Use/NG:keahtes K ;	!
 +VAbess+A+Attr+Use/Sub:ha K ; !

LEXICON NominalFormsV4
 +PrfPrc:n K ;

LEXICON NominalFormsV5
 +Imprt+ConNegII:00 # ; !Prs

LEXICON NominalFormsV6 !SUB
 +PrsPrc+Use/Sub:¤@C.NeedNoun@ K ; !
 +Use/Sub: PRSPRCTOADJ ; ! ! Deriving adjective

LEXICON NominalFormsV7
 +Ger:dettiin K ;
 +Ger+Use/NG:din K ;       !
 +Ger+Use/NG:diin K ;      !
 +VAbess:keahttá K ;
 +VAbess:keahttájin K ;
 +VAbess+Use/NG:haga K ;   !
 +VAbess+A+Attr:keahtes K ;
 +VAbess+A+Attr+Use/Sub:ha K ; !

LEXICON NominalFormsV8
 +Ger:dettiin K ;
 +Ger+Use/NG:din K ;     !
 +Ger+Use/NG:diin K ;     !
 +VAbess:keahttá K ;
 +VAbess:keahttájin K ;
 +VAbess+Use/NG:haga K ;      !
 +VAbess+A+Attr:keahtes K ;
 +VAbess+A+Attr+Use/Sub:ha K ; !

LEXICON NominalFormsV9
 +Sup:žit K ; ! Rare form !!!

LEXICON NominalFormsC1
 +Inf:it K ;
 +Sup:eažžat K ; ! Rare form !!!
 +Actio+Nom:eapmi%> K ;
 +Actio+Nom+Use/Sub:eapme%> K ; !
 +Actio+Nom:an K ; ! shortened (reintro)
 +Actio+Gen:eami%> K ;
 +Actio+Gen+Use/Sub:eame%> K ; !
 +Actio+Gen:an K ; ! shortened (reintro?)
 +Actio+Acc:eami%> K ;
 +Actio+Acc+Use/Sub:eame%> K ; !
 +Actio+Acc:an K ; ! shortened (reintro?)
! +Actio:an ACTIOCOMPOUNDS ; !!via BOAHTIN and EAPMI
 +Actio+Ess:eame%> K ;
 +Actio+Ess+Use/Sub:eami%> K ; !
 +Actio+Ess+Use/Sub:eami%>n K ; !
 +Actio+Ess+Dial/%-GG:eame%>n K ; !
 +Actio+Loc:eame%>s K ;
 +Actio+Loc:eami%>s K ;
 +Ger:ettiin K ;
 +Ger:ettiin%> PxC ;
 +PrfPrc:an K ;
 +VAbess:#keahttá K ;  
 +VAbess:#keahttájin K ; 
 +VAbess+A+Attr:#keahtes K ; !XXX Why # here? because of final-cons, (TO)
 +VAbess+A+Attr+Use/Sub:#ha K ; !
 +VAbess+Use/NG:#haga K ; !
 +VGen: K ;

LEXICON NominalFormsC2 !SUB
 +PrsPrc+Use/Sub:eaddji@C.NeedNoun@ K ; !
 +Use/Sub: PRSPRCTOADJ ; !



! ---------- !
! Derivation !
! ---------- !

LEXICON PRSPRCTOADJ !SUB ! This is for PrsPrc as Adj.
 +A+Attr+Use/Sub:%>eaddji # ; !     !Can only be Attr.
!+A+Sg+Nom:%> # ; !SUB
!+A+Sg+Gen:%> # ; !SUB
!+A+Sg+Acc:%> # ; !SUB

!LEXICON DeverbalNounsV !nothing directed here right now
! DeverbalNounsBOAHTI ;
! DeverbalNounsDOHPPE- ;

LEXICON DeverbalNounsC
 DeverbalNounsMUITAL ;
 DeverbalNounsDOHPPEJ ;

LEXICON DeverbalNounsCTV
 DeverbalNounsMUITALTV ;
 DeverbalNounsDOHPPEJTV ;

LEXICON DeverbalNounsBOAHTI
! +Der2+Actor:¤»@C.NeedNoun@ ACTORder ;
 +Der2+Actor:¤» ACTORder ; ! no compound
! +Der2+Actor:¤»@C.NeedNoun@ DenominalNounsV ; !Not very usual
 +Der1+Der2+Der/las+A:»X2lass LAS ;
! +Der/hat:»X6hah'k JOHTOLAT ;  !Not very usual
 +Der3+Der/n:»m@C.NeedNoun@ BOAHTIN ;
 +Der3+Der/muš+N:»mušš@C.NeedNoun@ MUSH ;
 +Der1+Der/meahttun:»W8meahttu MEAHTTUN ;

LEXICON DeverbalNounsBOAHTALADDA
 +Der2+Actor:¤»@C.NeedNoun@ ACTORder ;
! +Der2+Actor:¤»@C.NeedNoun@ DenominalNounsV ; !Not very usual
 +Der1+Der2+Der/las+A:»X2lass LAS ;
 +Der3+Der/n:»m@C.NeedNoun@ BOAHTALADDAN ;
 +Der3+Der/muš+N:»mušš@C.NeedNoun@ MUSH ;
 +Der1+Der/meahttun:»W8meahttu MEAHTTUN ;

LEXICON DeverbalNounsDIEHTALADDA
 +Der2+Actor:¤»@C.NeedNoun@ ACTORTVder ;
! +Der2+Actor:¤»@C.NeedNoun@ DenominalNounsV ; !Not very usual
 +Der1+Der2+Der/las+A:»X2lass LAS ;
 +Der3+Der/n:»m@C.NeedNoun@ BOAHTALADDANTV ;
 +Der3+Der/muš+N:»mušš@C.NeedNoun@ MUSH ;
 +Der1+Der/meahttun:»W8meahttu MEAHTTUN ;

LEXICON DeverbalNounsDIEHTI
 +Der2+Actor:¤»@C.NeedNoun@ ACTORTVder ;
! +Der2+Actor:¤»@C.NeedNoun@ DenominalNounsV ; !Not very usual
 +Der1+Der2+Der/las+A:»X2lass LAS ;
 +Der3+Der/n:»m@C.NeedNoun@ BOAHTINTV ;
 +Der3+Der/muš+N:»mušš@C.NeedNoun@ MUSH ;
 +Der1+Der/meahttun:»W8meahttu MEAHTTUN ;


LEXICON DeverbalNounsDIEHTISHORT
 +Der2+Actor:¤»@C.NeedNoun@ ACTORTVder ;
! +Der2+Actor:¤»@C.NeedNoun@ DenominalNounsV ; !Not very usual
 +Der1+Der2+Der/las+A:»X2lass LAS ;
 +Der3+Der/n:»m@C.NeedNoun@ BOAHTINSHORTTV ;
 +Der3+Der/muš+N:»mušš@C.NeedNoun@ MUSH ;
 +Der1+Der/meahttun:»W8meahttu MEAHTTUN ;

LEXICON DeverbalNounsDIEHTILONGSHORT
 +Der2+Actor:¤»@C.NeedNoun@ ACTORTVder ;
! +Der2+Actor:¤»@C.NeedNoun@ DenominalNounsV ; !Not very usual
 +Der1+Der2+Der/las+A:»X2lass LAS ;
 +Der3+Der/n:»m@C.NeedNoun@ BOAHTINLONGSHORTTV ;
 +Der3+Der/muš+N:»mušš@C.NeedNoun@ MUSH ;
 +Der1+Der/meahttun:»W8meahttu MEAHTTUN ;

LEXICON DeverbalNounsDOHPPE-
 +Der3+Der/n:»m@C.NeedNoun@ BOAHTINTV ;
 +Der3+Der/muš+N:»mušš@C.NeedNoun@ MUSH ;
 +Der1+Der/meahttun:»X7meahttu MEAHTTUN ;
! +Der/hat:»hah'k JOHTOLAT ;  !Not very usual

LEXICON DeverbalNounsCIRRO-
 +Der3+Der/n:»m@C.NeedNoun@ BOAHTALADDAN ;
 +Der3+Der/muš+N:»mušš@C.NeedNoun@ MUSH ;
 +Der1+Der/meahttun:»X7meahttu MEAHTTUN ;
! +Der/hat:»hah'k JOHTOLAT ;  !Not very usual

LEXICON DeverbalNounsCIRROTV-
 +Der3+Der/n:»m@C.NeedNoun@ BOAHTALADDANTV ;
 +Der3+Der/muš+N:»mušš@C.NeedNoun@ MUSH ;
 +Der1+Der/meahttun:»X7meahttu MEAHTTUN ;
! +Der/hat:»hah'k JOHTOLAT ;  !Not very usual


LEXICON DeverbalNounsDOHPPEJ
! +Der2+Actor:»eaddji¤»@C.NeedNoun@ ACTORder ;
 +Der2+Actor:»eaddji¤» ACTORder ; ! no compound
! +Der2+Actor+Der2+Der/Dimin+N:»eaddjá»ž@C.NeedNoun@ DIMINC ; !Not very usual

LEXICON DeverbalNounsDOHPPEJTV
! +Der2+Actor:»eaddji¤»@C.NeedNoun@ ACTORTVder ;
 +Der2+Actor:»eaddji¤» ACTORTVder ; ! no compound
! +Der2+Actor+Der2+Der/Dimin+N:»eaddjá»ž@C.NeedNoun@ DIMINC ; !Not very usual

LEXICON DeverbalNounsMUITALTV
 +Der2+Der/eapmi:»@C.NeedNoun@ EAPMITV ;
 +Der3+Der/eamoš+N:»eapmo7š%>@C.NeedNoun@ EAMOSH ;
 +Der3+Der/amoš:»amo7š%>@C.NeedNoun@ AMOSH ;
 +Der1+Der/meahttun:»#meahttu MEAHTTUN ;
! +Der/us:»X1uss JOHTOLAT ;   !Not very usual

LEXICON DeverbalNounsMUITTASJTV
 +Der2+Der/eapmi:»@C.NeedNoun@ MUITTASJEAPMITV ;
 +Der3+Der/eamoš+N:»eapmo7š%>@C.NeedNoun@ EAMOSH ;
 +Der3+Der/amoš:»amo7š%>@C.NeedNoun@ AMOSH ;
 +Der1+Der/meahttun:»#meahttu MEAHTTUN ;
! +Der2+Actor:»eaddji¤»@C.NeedNoun@ ACTORTVder ;
 +Der2+Actor:»eaddji¤» ACTORTVder ; ! no compound
! +Der2+Actor+Der2+Der/Dimin+N:»eaddjá»ž@C.NeedNoun@ DIMINC ; !Not very usual

LEXICON DeverbalNounsMUITAL
 +Der2+Der/eapmi:»@C.NeedNoun@ EAPMI ;
 +Der3+Der/eamoš+N:»eapmo7š%>@C.NeedNoun@ EAMOSH ;
 +Der3+Der/amoš:»amo7š%>@C.NeedNoun@ AMOSH ;
 +Der1+Der/meahttun:»#meahttu MEAHTTUN ;
! +Der/us:»X1uss JOHTOLAT ;   !Not very usual

LEXICON DeverbalNounsMUITTASJ
 +Der2+Der/eapmi:»@C.NeedNoun@ MUITTASJEAPMI ;
 +Der3+Der/eamoš+N:»eapmo7š%>@C.NeedNoun@ EAMOSH ;
 +Der3+Der/amoš:»amo7š%>@C.NeedNoun@ AMOSH ;
 +Der1+Der/meahttun:»#meahttu MEAHTTUN ;
! +Der2+Actor:»eaddji¤»@C.NeedNoun@ ACTORder ;
 +Der2+Actor:»eaddji¤» ACTORder ; ! no compound
! +Der2+Actor+Der2+Der/Dimin+N:»eaddjá»ž@C.NeedNoun@ DIMINC ; !Not very usual


LEXICON DeverbalVerbsBOAHTI
 +Der1+Der/st+V:»W4st ALISTStem ;
 +Der1+Der/st+V+Der2+Der/alla+V:»W5stalla%> BOAHTALADDAStem ;
 +Der1+Der/st+V+Der2+Der/adda+V:»W5stadda%> BOAHTALADDAStem ;
 +Der1+Der/st+V+Der2+Der/alla+V:»W7stalla%> BOAHTALADDAStem ;
 +Der1+Der/st+V+Der2+Der/adda+V:»W7stadda%> BOAHTALADDAStem ;
 +Der1+Der/st+V+Der2+Der/ahtti+V+TV:»W4stahtti%> DIEHTIStem ;
 +Der1+Der/st+V+Der2+Der/asti+V:»W4stas'ti%> BOAHTALADDAStem ;
 +Der1+Der/st+V+Der2+Der/easti+V:»W4steas'ti%> BOAHTALADDAStem ;
 +Der1+Der/l+V:»l ALISTStem ;
 +Der1+Der/l+V+Der2+Der/adda+V:»W6ladda%> BOAHTALADDAStem ;
 +Der1+Der/l+V+Der2+Der/adda+V:»X2ladda%> BOAHTALADDAStem ;
 +Der1+Der/l+V+Der2+Der/ahtti+V+TV:»lahtti%> DIEHTIStem ;
 +Der1+Der/l+V+Der2+Der/asti+V:»las'ti%> BOAHTALADDAStem ;
 +Der1+Der/l+V+Der2+Der/easti+V:»leas'ti%> BOAHTALADDAStem ;
 +Der1+Der/h+V+TV:»X4h MUITALStem ;
 +Der1+Der/h+V+Der2+Der/alla+V:»Q4halla%> DIEHTALADDAStem ;
 +Der1+Der/h+V+Der2+Der/adda+V:»Q4hadda%> DIEHTALADDAStem ;
 +Der1+Der/h+V+Der2+Der/ahtti+V+TV:»X4hahtti%> DIEHTIStem ;
 +Der1+Der/h+V+Der2+Der/asti+V:»X4has'ti%> DIEHTALADDAStem ;
 +Der1+Der/h+V+Der2+Der/easti+V:»X4heas'ti%> DIEHTALADDAStem ;
 +Der1+Der2+Der/stuvva+V:»W7stuvva%> BOAHTIINCH ;
! +Der1+Der2+Der/halla+V+TV:»X6halla%> BOAHTIINCH ; !only transitives

LEXICON DeverbalVerbsDIEVVA
 +Der1+Der/st+V:»W4st ALISTStem ;
 +Der1+Der/st+V+Der2+Der/alla+V:»W5stalla%> BOAHTALADDAStem ;
 +Der1+Der/st+V+Der2+Der/adda+V:»W5stadda%> BOAHTALADDAStem ;
 +Der1+Der/st+V+Der2+Der/alla+V:»W7stalla%> BOAHTALADDAStem ;
 +Der1+Der/st+V+Der2+Der/adda+V:»W7stadda%> BOAHTALADDAStem ;
 +Der1+Der/st+V+Der2+Der/ahtti+V+TV:»W4stahtti%> DIEHTIStem ;
 +Der1+Der/st+V+Der2+Der/asti+V:»W4stas'ti%> BOAHTALADDAStem ;
 +Der1+Der/st+V+Der2+Der/easti+V:»W4steas'ti%> BOAHTALADDAStem ;
 +Der1+Der/l+V:»l ALISTStem ;
 +Der1+Der/l+V+Der2+Der/adda+V:»W6ladda%> BOAHTALADDAStem ;
 +Der1+Der/l+V+Der2+Der/adda+V:»X2ladda%> BOAHTALADDAStem ;
 +Der1+Der/l+V+Der2+Der/ahtti+V+TV:»lahtti%> DIEHTIStem ;
 +Der1+Der/l+V+Der2+Der/asti+V:»las'ti%> BOAHTALADDAStem ;
 +Der1+Der/l+V+Der2+Der/easti+V:»leas'ti%> BOAHTALADDAStem ;
 +Der1+Der/h+V+TV:»X4h MUITALStem ;
 +Der1+Der/h+V+Der2+Der/alla+V:»Q4halla%> DIEHTALADDAStem ;
 +Der1+Der/h+V+Der2+Der/adda+V:»Q4hadda%> DIEHTALADDAStem ;
 +Der1+Der/h+V+Der2+Der/ahtti+V+TV:»X4hahtti%> DIEHTIStem ;
 +Der1+Der/h+V+Der2+Der/asti+V:»X4has'ti%> DIEHTALADDAStem ;
 +Der1+Der/h+V+Der2+Der/easti+V:»X4heas'ti%> DIEHTALADDAStem ;
 +Der1+Der2+Der/stuvva+V:»W7stuvva%> BOAHTIINCH ;
! +Der1+Der2+Der/halla+V+TV:»X6halla%> BOAHTIINCH ; !only transitives
 +Der1+Der/d+V:»Q8d ALISTStem ;

LEXICON DeverbalVerbsBINDU
 +Der1+Der/l+V:»l ALISTStem ;
 +Der1+Der/l+V+Der2+Der/adda+V:»W6ladda%> BOAHTALADDAStem ;
 +Der1+Der/l+V+Der2+Der/adda+V:»X2ladda%> BOAHTALADDAStem ;
 +Der1+Der/l+V+Der2+Der/ahtti+V+TV:»lahtti%> DIEHTIStem ;
 +Der1+Der/l+V+Der2+Der/asti+V:»las'ti%> BOAHTALADDAStem ;
 +Der1+Der/l+V+Der2+Der/easti+V:»leas'ti%> BOAHTALADDAStem ;
 +Der1+Der/h+V+TV:»X4h MUITALStem ;
 +Der1+Der/h+V+Der2+Der/alla+V:»Q4halla%> DIEHTALADDAStem ;
 +Der1+Der/h+V+Der2+Der/adda+V:»Q4hadda%> DIEHTALADDAStem ;
 +Der1+Der/h+V+Der2+Der/ahtti+V+TV:»X4hahtti%> DIEHTIStem ;
 +Der1+Der/h+V+Der2+Der/asti+V:»X4has'ti%> DIEHTALADDAStem ;
 +Der1+Der/h+V+Der2+Der/easti+V:»X4heas'ti%> DIEHTALADDAStem ;
 +Der1+Der2+Der/stuvva+V:»W7stuvva%> BOAHTIINCH ;
! +Der1+Der2+Der/halla+TV+V:»X6halla%> BOAHTIINCH ; !only transitives
 +Der1+Der/d+V:»Q8d ALISTStem ;


LEXICON DeverbalVerbsBORRA
 +Der1+Der/st+V:»W4st MUITALStem ;
 +Der1+Der/st+V+Der2+Der/alla+V:»W5stalla%> DIEHTALADDAStem ;
 +Der1+Der/st+V+Der2+Der/adda+V:»W5stadda%> DIEHTALADDAStem ;
 +Der1+Der/st+V+Der2+Der/alla+V:»W7stalla%> DIEHTALADDAStem ;
 +Der1+Der/st+V+Der2+Der/adda+V:»W7stadda%> DIEHTALADDAStem ;
 +Der1+Der/st+V+Der2+Der/ahtti+V+TV:»W4stahtti%> DIEHTIStem ;
 +Der1+Der/st+V+Der2+Der/asti+V:»W4stas'ti%> DIEHTALADDAStem ;
 +Der1+Der/st+V+Der2+Der/easti+V:»W4steas'ti%> DIEHTALADDAStem ;
 +Der1+Der/l+V:»l MUITALStem ;
 +Der1+Der/l+V+Der2+Der/adda+V:»W6ladda%> DIEHTALADDAStem ;
 +Der1+Der/l+V+Der2+Der/adda+V:»X2ladda%> DIEHTALADDAStem ;
 +Der1+Der/l+V+Der2+Der/ahtti+TV:»lahtti%> DIEHTIStem ;
 +Der1+Der/l+V+Der2+Der/asti:»las'ti%> DIEHTALADDAStem ;
 +Der1+Der/l+V+Der2+Der/easti:»leas'ti%> DIEHTALADDAStem ;
 +Der1+Der/h+V+TV:»X4h MUITALStem ;
 +Der1+Der/h+V+Der2+Der/alla+V:»Q4halla%> DIEHTALADDAStem ;
 +Der1+Der/h+V+Der2+Der/adda+V:»Q4hadda%> DIEHTALADDAStem ;
 +Der1+Der/h+V+Der2+Der/ahtti+V+TV:»X4hahtti%> DIEHTIStem ;
 +Der1+Der/h+V+Der2+Der/asti+V:»X4has'ti%> DIEHTALADDAStem ;
 +Der1+Der/h+V+Der2+Der/easti+V:»X4heas'ti%> DIEHTALADDAStem ;
 +Der1+Der2+Der/stuvva+V:»W7stuvva%> BOAHTIINCH ;
 +Der1+Der2+Der/halla+V:»X6halla%> BOAHTIINCH ;
 +Der1+Der/d+V:»Q8d MUITALStem ;

LEXICON DeverbalVerbsBOLTU
 +Der1+Der/l+V:»l MUITALStem ;
 +Der1+Der/l+V+Der2+Der/adda+V:»W6ladda%> DIEHTALADDAStem ;
 +Der1+Der/l+V+Der2+Der/adda+V:»X2ladda%> DIEHTALADDAStem ;
 +Der1+Der/l+V+Der2+Der/ahtti+V+TV:»lahtti%> DIEHTIStem ;
 +Der1+Der/l+V+Der2+Der/asti+V:»las'ti%> DIEHTALADDAStem ;
 +Der1+Der/l+V+Der2+Der/easti+V:»leas'ti%> DIEHTALADDAStem ;
 +Der1+Der/h+V+TV:»X4h MUITALStem ;
 +Der1+Der/h+V+Der2+Der/alla+V:»Q4halla%> DIEHTALADDAStem ;
 +Der1+Der/h+V+Der2+Der/adda+V:»Q4hadda%> DIEHTALADDAStem ;
 +Der1+Der/h+V+Der2+Der/ahtti+V+TV:»X4hahtti%> DIEHTIStem ;
 +Der1+Der/h+V+Der2+Der/asti+V:»X4has'ti%> DIEHTALADDAStem ;
 +Der1+Der/h+V+Der2+Der/easti+V:»X4heas'ti%> DIEHTALADDAStem ;
 +Der1+Der2+Der/stuvva+V:»W7stuvva%> BOAHTIINCH ;
 +Der1+Der2+Der/halla+V:»X6halla%> BOAHTIINCH ;
 +Der1+Der/d+V:»Q8d MUITALStem ;


LEXICON DeverbalVerbsDIEHTI
 +Der1+Der/st+V:»W4st MUITALStem ;
 +Der1+Der/st+V+Der2+Der/alla+V:»W5stalla%> DIEHTALADDAStem ;
 +Der1+Der/st+V+Der2+Der/adda+V:»W5stadda%> DIEHTALADDAStem ;
 +Der1+Der/st+V+Der2+Der/alla+V:»W7stalla%> DIEHTALADDAStem ;
 +Der1+Der/st+V+Der2+Der/adda+V:»W7stadda%> DIEHTALADDAStem ;
 +Der1+Der/st+V+Der2+Der/ahtti+V+TV:»W4stahtti%> DIEHTIStem ;
 +Der1+Der/st+V+Der2+Der/asti+V:»W4stas'ti%> DIEHTALADDAStem ;
 +Der1+Der/st+V+Der2+Der/easti+V:»W4steas'ti%> DIEHTALADDAStem ;
 +Der1+Der/l+V:»l MUITALStem ;
 +Der1+Der/l+V+Der2+Der/adda+V:»W6ladda%> DIEHTALADDAStem ;
 +Der1+Der/l+V+Der2+Der/adda+V:»X2ladda%> DIEHTALADDAStem ;
 +Der1+Der/l+V+Der2+Der/ahtti+V+TV:»lahtti%> DIEHTIStem ;
 +Der1+Der/l+V+Der2+Der/asti+V:»las'ti%> DIEHTALADDAStem ;
 +Der1+Der/l+V+Der2+Der/easti+V:»leas'ti%> DIEHTALADDAStem ;
 +Der1+Der/h+V:»X4h MUITALStem ;
 +Der1+Der/h+V+Der2+Der/alla+V:»Q4halla%> DIEHTALADDAStem ;
 +Der1+Der/h+V+Der2+Der/adda+V:»Q4hadda%> DIEHTALADDAStem ;
 +Der1+Der/h+V+Der2+Der/ahtti+V+TV:»X4hahtti%> DIEHTIStem ;
 +Der1+Der/h+V+Der2+Der/asti+V:»X4has'ti%> DIEHTALADDAStem ;
 +Der1+Der/h+V+Der2+Der/easti+V:»X4heas'ti%> DIEHTALADDAStem ;
 +Der1+Der2+Der/stuvva+V:»W7stuvva%> BOAHTIINCH ;
 +Der1+Der2+Der/halla+V:»X6halla%> BOAHTIINCH ;

LEXICON DeverbalVerbsARVI
 +Der1+Der/st+V:»W4st COASKKITCnj ;
 +Der1+Der/st+V+Der2+Der/alla+V:»W5stalla%> ARVICnj ;
 +Der1+Der/st+V+Der2+Der/adda+V:»W5stadda%> ARVICnj ;
 +Der1+Der/st+V+Der2+Der/alla+V:»W7stalla%> ARVICnj ;
 +Der1+Der/st+V+Der2+Der/adda+V:»W7stadda%> ARVICnj ;
 +Der1+Der/st+V+Der2+Der/asti+V:»W4stas'ti%> ARVICnj ;
 +Der1+Der/st+V+Der2+Der/easti+V:»W4steas'ti%> ARVICnj ;
 +Der1+Der/l+V:»l COASKKITCnj ;
 +Der1+Der/l+V+Der2+Der/adda+V:»W6ladda%> ARVICnj ;
 +Der1+Der/l+V+Der2+Der/adda+V:»X2ladda%> ARVICnj ;
 +Der1+Der/l+V+Der2+Der/asti+V:»las'ti%> ARVICnj ;
 +Der1+Der/l+V+Der2+Der/easti+V:»leas'ti%> ARVICnj ;
 +Der1+Der2+Der/stuvva+V:»W7stuvva%> ARVICnj ;


LEXICON DeverbalVerbsDOHPPE
 +Der1+Der/st+V:»st MUITALStem ;
 +Der1+Der/st+V+Der2+Der/alla+V:»stalla%> DIEHTALADDAStem ;
 +Der1+Der/st+V+Der2+Der/adda+V:»stadda%> DIEHTALADDAStem ;
 +Der1+Der/st+V+Der2+Der/ahtti+V+TV:»stahtti%> DIEHTIStem ;
 +Der1+Der/st+V+Der2+Der/asti+V:»stas'ti%> DIEHTALADDAStem ;
 +Der1+Der/st+V+Der2+Der/easti+V:»steas'ti%> DIEHTALADDAStem ;
 +Der1+Der/h+V:»h MUITALStem ;
 +Der1+Der/h+V+Der2+Der/alla+V:»halla%> DIEHTALADDAStem ;
 +Der1+Der/h+V+Der2+Der/adda+V:»hadda%> DIEHTALADDAStem ;
 +Der1+Der/h+V+Der2+Der/ahtti+V+TV:»hahtti%> DIEHTIStem ;
 +Der1+Der/h+V+Der2+Der/asti+V:»has'ti%> DIEHTALADDAStem ;
 +Der1+Der/h+V+Der2+Der/easti+V:»heas'ti%> DIEHTALADDAStem ;
 +Der1+Der2+Der/stuvva+V:»stuvva%> BOAHTIINCH ;
 +Der1+Der2+Der/halla+V:»halla%> BOAHTIINCH ;
 +Der1+Der/d+V:»d MUITALStem ;

LEXICON DeverbalVerbsGILLE
 +Der1+Der/st+V:»st ALISTStem ;
 +Der1+Der/st+V+Der2+Der/alla+V:»stalla%> BOAHTALADDAStem ;
 +Der1+Der/st+V+Der2+Der/adda+V:»stadda%> BOAHTALADDAStem ;
 +Der1+Der/st+V+Der2+Der/ahtti+V+TV:»stahtti%> DIEHTIStem ;
 +Der1+Der/st+V+Der2+Der/asti+V:»stas'ti%> BOAHTALADDAStem ;
 +Der1+Der/st+V+Der2+Der/easti+V:»steas'ti%> BOAHTALADDAStem ;
 +Der1+Der/h+V:»h MUITALStem ;
 +Der1+Der/h+V+Der2+Der/alla+V:»halla%> DIEHTALADDAStem ;
 +Der1+Der/h+V+Der2+Der/adda+V:»hadda%> DIEHTALADDAStem ;
 +Der1+Der/h+V+Der2+Der/ahtti+V+TV:»hahtti%> DIEHTIStem ;
 +Der1+Der/h+V+Der2+Der/asti+V:»has'ti%> DIEHTALADDAStem ;
 +Der1+Der/h+V+Der2+Der/easti+V:»heas'ti%> DIEHTALADDAStem ;
 +Der1+Der2+Der/stuvva+V:»stuvva%> BOAHTIINCH ;
 +Der1+Der/d+V:»d ALISTStem ;

LEXICON DeverbalVerbsBORGE
 +Der1+Der/st+V:»st COASKKITCnj ;
 +Der1+Der/st+V+Der2+Der/alla+V:»stalla%> ARVICnj ;
 +Der1+Der/st+V+Der2+Der/adda+V:»stadda%> ARVICnj ;
 +Der1+Der/st+V+Der2+Der/asti+V:»stas'ti%> ARVICnj ;
 +Der1+Der/st+V+Der2+Der/easti+V:»steas'ti%> ARVICnj ;
 +Der1+Der2+Der/stuvva+V:»stuvva%> ARVICnj ;



LEXICON DeverbalVerbsMUITAL
 +Der2+Der/ahtti+V+TV:»ahtti%> DIEHTIStem ;
 +Der2+Der/alla+V:»X1alla%> DIEHTALADDAStem ;
 +Der2+Der/adda+V:»X1adda%> DIEHTALADDAStem ;
 +Der2+Der/asti+V:»as'ti%> DIEHTALADDAStem ;
 +Der2+Der/easti+V:»eas'ti%> DIEHTALADDAStem ;

LEXICON DeverbalVerbsVUORDIL
 +Der2+Der/ahtti+V+TV:»ahtti%> DIEHTIStem ;
 +Der2+Der/adda+V:»X1adda%> DIEHTALADDAStem ;
 +Der2+Der/asti+V:»as'ti%> DIEHTALADDAStem ;
 +Der2+Der/easti+V:»eas'ti%> DIEHTALADDAStem ;


LEXICON DeverbalVerbsALIST
 +Der2+Der/ahtti+V+TV:»ahtti%> DIEHTIStem ;
 +Der2+Der/alla+V:»X1alla%> BOAHTALADDAStem ;
 +Der2+Der/adda+V:»X1adda%> BOAHTALADDAStem ;
 +Der2+Der/asti+V:»as'ti%> BOAHTALADDAStem ;
 +Der2+Der/easti+V:»eas'ti%> BOAHTALADDAStem ;

LEXICON DeverbalVerbsSUOTNJAL
 +Der2+Der/ahtti+V+TV:»ahtti%> DIEHTIStem ;
 +Der2+Der/adda+V:»X1adda%> BOAHTALADDAStem ;
 +Der2+Der/asti+V:»as'ti%> BOAHTALADDAStem ;
 +Der2+Der/easti+V:»eas'ti%> BOAHTALADDAStem ;

LEXICON DeverbalVerbsBOTNJAS
 +Der2+Der/alla+V:»X1alla%> BOAHTALADDAStem ;
 +Der2+Der/adda+V:»X1adda%> BOAHTALADDAStem ;

LEXICON DeverbalVerbsLASSAN
 +Der2+Der/adda+V:»X1adda%> BOAHTALADDAStem ;

LEXICON DeverbalVerbsCOASKKIT
 +Der2+Der/alla+V:»X1alla%> ARVICnj ;
 +Der2+Der/adda+V:»X1adda%> ARVICnj ;
 +Der2+Der/asti+V:»as'ti%> ARVICnj ;
 +Der2+Der/easti+V:»eas'ti%> ARVICnj ;

LEXICON DeverbalVerbsARVIL
 +Der2+Der/adda+V:»X1adda%> ARVICnj ;
 +Der2+Der/asti+V:»as'ti%> ARVICnj ;
 +Der2+Der/easti+V:»eas'ti%> ARVICnj ;






! -------
! Clitics
! -------

LEXICON K
 ENDLEX ;
 +Qst+Use/Circ:#go ENDLEX ;  	  ! !I removed the Circ symbol from these two, as they are common.
 +Foc/naj+Qst+Use/Circ:#naigo ENDLEX ;  !
 +Qst+Foc/son+Use/Circ:#goson ENDLEX ;  !
 +Foc/ge+Use/Circ:#ge ENDLEX ;	 ! !Alternatively, the K lexicon may be done at PL as a compound lexicon
 +Foc/gen+Use/Circ:#gen ENDLEX ;  ! ! Also, the symbol should be ^L^ (large), rather than ^-C-^
 +Foc/ges+Use/Circ:#ges ENDLEX ;  ! ! Attested for 'muges'. Others?
 +Foc/gis+Use/Circ:#gis ENDLEX ;  ! ! Means same as ges and is maybe more common
 +Foc/naj+Use/Circ:#nai ENDLEX ;	 !
 +Foc/ba+Use/Circ:#ba ENDLEX ;    !
 +Foc/ban+Use/Circ:#ban ENDLEX ;  !
 +Foc/be+Use/Circ:#be ENDLEX ;    !
 +Foc/hal+Use/Circ:#hal ENDLEX ;  !  ! XXX Is this required?
 +Foc/han+Use/Circ:#han ENDLEX ;  !
 +Foc/bat+Use/Circ:#bat ENDLEX ;  !
 +Foc/son+Use/Circ:#son ENDLEX ;  !  ! makkárson
 +Foc/ba+Use/Circ:#ba#hal ENDLEX ;    !
 +Foc/be+Use/Circ:#be#hal ENDLEX ;    !
 +Foc/ba+Use/Circ:#ba#han ENDLEX ;    !
 +Foc/be+Use/Circ:#be#han ENDLEX ;    !
 +Foc/ba+Use/Circ:#ba#son ENDLEX ;    !
 +Foc/be+Use/Circ:#be#son ENDLEX ;    !


LEXICON K-son
! K ;
 +Foc/son+Use/Circ:#son ENDLEX ; !
 +Foc/hal+Use/Circ:#hal ENDLEX ;  !  ! XXX Is this required?
 +Foc/bat+Use/Circ:#bat ENDLEX ;  !
 +Foc/ba+Use/Circ:#ba ENDLEX ;    !
 +Foc/be+Use/Circ:#be ENDLEX ;    !
 +Foc/ba+Use/Circ:#ba#hal ENDLEX ;    !
 +Foc/be+Use/Circ:#be#hal ENDLEX ;    !
 +Foc/ba+Use/Circ:#ba#han ENDLEX ;    !
 +Foc/be+Use/Circ:#be#han ENDLEX ;    !
 +Foc/ba+Use/Circ:#ba#son ENDLEX ;    !
 +Foc/be+Use/Circ:#be#son ENDLEX ;    !
 ENDLEX ;
! This is a Continuation Class for Interrogative Pronouns and Adverbs like
! gii(son), gosa(son) etc.. These have now been added to the lexicon(s).
! I tentatively direct it to K, so that they have #son plus the K clitics.
!outcommented K, added bat and hal (TO), makkárhal, makkárbat

LEXICON ENDLEX
 @D.NeedNoun.ON@ # ;
! @D.Need3Part.ON@ # ; !3part
! This ENDLEX business in order to remove illegal compounds.
! Divvun & Giellatekno - open source grammars for Sámi and other languages
! Copyright © 2000-2010 The University of Tromsø & the Norwegian Sámi Parliament
! http://giellatekno.uit.no & http://divvun.no
!
! This program is free software; you can redistribute and/or modify
! this file under the terms of the GNU General Public License as published by
! the Free Software Foundation, either version 3 of the License, or
! (at your option) any later version. The GNU General Public License
! is found at http://www.gnu.org/licenses/gpl.html. It is
! also available in the file $GTHOME/LICENSE.txt.
!
! Other licensing options are available upon request, please contact
! giellatekno@hum.uit.no or divvun@samediggi.no

! ===== !
! Verbs !
! ===== !

! ToC
! ---

! Negative verbs
! Copula
! Stray forms+
! Main verbs

! -------------- !
! Negative verbs !
! -------------- !

LEXICON Negativeverb

ii+V+IV+Neg:0 negmood ;

LEXICON negmood
+Ind:0 negind ;
+Imprt:0 negimp ;
+Sup:0 negsup ;

LEXICON negind
+Sg1:%>in K ;
+Sg2:%>it K ;
+Sg3:%>ii K ;
+Du1:%>ean K ;
+Du2+Use/Sub:eahkki%> K ; ! !Polmak dialect
+Du2:eahppi%> K ;
+Du3:eaba%> K ;
+Du3+Use/Sub:eava%> K ; ! !Kárášjohka dialect
+Pl1:%>eat K ;
+Pl1+Use/Sub:%>eap9 K ; ! !Skániid dialect
+Pl2:ehpe%>t K ;
+Pl3:%>eai K ;

LEXICON negimp
+Sg1:allo%>n K ;
+Sg2:ale%> K ;
+Sg3:allo%>s K ;
+Du1:al'lu%> K ;
+Du2:al'li%> K ;
+Du3:allo%>ska K ;
+Pl1:allo%>t K ;
+Pl2:alle%>t K ;
+Pl3:allo%>set K ;

LEXICON negsup
+Sg1:ama%>n K ;
+Sg2:ama%>t K ;
+Sg3:ama%>s K ;
+Du1:ama%>me K ;
+Du2:ama%>de K ;
+Du3:ama%>ska K ;
+Pl1:ama%>met K ;
+Pl2:ama%>det K ;
+Pl3:ama%>set K ;

! ------ !
! Copula !
! ------ !

LEXICON Copula ! Dividing into finite and infinite
leat+V+IV:l Finitecop ;
leat+V+IV:l Infinitecop ;

LEXICON Finitecop ! Removed %>, they blocked diphtsim^pl
+Ind+Prs:0 Prscop ;
+Ind+Prs+ConNeg:%>eat K ;
+Ind+Prt:0 Prtcop ;
+Cond+Prs:ivčče%> CondC ; ! regular cond, pointer to 3syll paradigm
+Cond+Prs+Use/Sub:ivččo%> PrtV ;  ! alternate cond, pointer to 2syll par !
+Cond+Prs+Sg3+Use/Sub:ivčče%> K ; ! special cond for Sg3 !
+Pot+Prs+Sg3+Use/NG:%>eaš K ;    !  all Pot pointers copied from sme-lex
+Pot+Prs+Sg3:%>eš K ; 
+Pot+Prs+ConNeg+Use/NG:%>eaš K ; ! 
+Pot+Prs+ConNeg:%>eš K ; 
+Pot+Prs:eažža%> PotPrsV ;
+Pot+Prt:eažža%> PrtV ;
+Imprt:0 Impcop ;
+Imprt+ConNeg:eage%> K ;
+Imprt+ConNegII:ehko%> K ;

! The boundary marks in the following 4 lexica were removed, as result of
! the discussion.
LEXICON Prscop
+Sg1:%>ean K ;
+Sg2:%>eat K ;
+Sg3:%>ea K ;
+Du1:etne%> K ;
+Du1+Use/NG:edne%> K ; ! 
+Du2:eahppi%> K ;
+Du3:eaba%> K ;
+Pl1:%>eat K ;
+Pl2:ehpe%>t K ;
+Pl3:%>eat K ;

LEXICON Prtcop
+Sg1:edje%>n K ;
+Sg2:edje%>t K ;
+Sg3:%>ej K ;
+Sg3+Use/NG:%>eaj K ; ! 
+Du1:ejmme%> K ;
+Du2:ejdde%> K ;
+Du3:ejgga%> K ;
+Du3+Use/NG:eajgga%> K ; ! 
+Pl1:ejmme%>t K ;
+Pl2:ejdde%>t K ;
+Pl3:edje%> K ;

LEXICON Impcop
+Sg1:ehko%>n K ;
+Sg2:eage%> K ;
+Sg3:ehko%>s K ;
!+Sg3:%>eaj K ; !This is not right
+Du1+Dial/%-KJ:eadnu%> K ; ! 
+Du1+Dial/%-GG:eahkku%> K ;	! 
+Du2:eahkki%> K ;
+Du3:ehko%>ska K ;
+Pl1+Dial/%-GG:ehko%>t K ;	! 
+Pl1+Dial/%-KJ:eatno%>t K ; ! 
+Pl2:ehke%>t K ;
+Pl3:ehko%>set K ;

LEXICON Infinitecop
+Inf+Use/NG:eahki%>t K ; ! 
+Inf+Use/Sub:eahke%>t K ; !
+Inf:%>eat K ;
+Actio:eahki%>n K ;
+Actio+Ess+Dial/%-GG:eame%>n K ;	! 
+Actio+Ess+Dial/%-KJ:eame%> K ;		! 
+Actio+Ess+Use/NG:eahki%>me K ;		! 
+Actio+Loc:eame%>s K ;
+PrfPrc+Use/NG:%>ean K ; ! 
+PrfPrc:eama%>š K ;
+PrfPrc+Use/NG:eama%>šan K ; ! 

! ----------- !
! Stray forms !
! ----------- !

LEXICON STRAYFORMS

sorjankeahttá+V+IV+Abess:sorjan%>keahttá # ; ! Abess without verb.

! These forms added for the dictionary:

huraidit+V+IV+VGen:hurat K ;
huraidit+V+IV+Ind+Prs+ConNeg:hurat K ;
huraidit+V+IV+Imprt+Sg2:hurat K ;
háliidit+V+TV+VGen:hálit K ;
háliidit+V+TV+Ind+Prs+ConNeg:hálit K ;
háliidit+V+TV+Imprt+Sg2:hálit K ;

! ---------- !
! Main verbs !
! ---------- !

LEXICON VerbRoot
abmet:abme DOHPPE ;
aborteret:abortere GILLE ; ! ^LOAN
addit:addi DIEHTI ;
ageret:agere GILLE ; ! ^LOAN
ahkiduššat:ahkidušša DIEVVA ;
ahtanuššat:ahtanušša DIEVVA ;
aiddostahttit:aiddo7stahtti HAHTTIT ;
akkompagneret:akkompagnere DOHPPE ; ! ^LOAN NOR
ak^krediteret:ak^kreditere DOHPPE ; ! ^LOAN NOR
aksepteret:akseptere DOHPPE ; ! ^LOAN NOR
aktiviseret:aktivisere DOHPPE ; ! ^LOAN
akšoneret:akšonere GILLE ; ! ^LOAN
akšuneret:akšunere GILLE ; ! ^LOAN
albmadit:albmad MUITTASJ ;
al0dat:al'da DIEVVA ;
alfabetiseret:alfabetisere DOHPPE ; ! ^LOAN
alidit:alid MUITAL ;
alkoholiseret:alkoholisere DOHPPE ; ! ^LOAN
alli^eret:alli^ere GILLE ; ! ^LOAN
almmuhit:almmuh MUITAL ;
almmustahttit:almmustahtti HAHTTIT ;
amputeret:amputere DOHPPE ; ! ^LOAN
anašit:anaš MUITTASJ ;
anonymiseret:anonymisere DOHPPE ; ! ^LOAN
arkiveret:arkivere DOHPPE ; ! ^LOAN
arrangeret:arrangere DOHPPE ; ! ^LOAN
ar0vat:ar'va DIEVVA ;
ar0vit:ar'vi ARVI ;
asfalteret:asfaltere DOHPPE ; ! ^LOAN
assimileret:assimilere DOHPPE ; ! ^LOAN
as0tat:as'ta BORRA ;
atnit:atni DIEHTI ;
attesteret:attestere DOHPPE ; ! ^LOAN
attestit:atte7st MUITAL ;
badjánit:badján LASSAN ;
bagadallat:bagadalla DIEHTALADDA ;
bagadit:bagad MUITAL ;
bahkket:bahkke DOHPPE ;
bah0čit:bah'či DIEHTILONGSHORT ;
bai0kit:bajki DIEHTI ;
bajidit:bajid MUITAL ;
balahit:balah MUITAL ;
bal0dit:bal'di DIEHTI ;
bal0lat+Use/Sub:bal'la GILLE ; ! !XXXWhat is this?
ballat:balla MAHTI ;
ballát:ballá CIRRO ;
barberet:barbere DOHPPE ; ! ^LOAN
bar0dit:bar'di DIEHTI ;
bar0gat:bar'ga BORRA ; ! TV!
barggahit:barggah MUITAL ;
basadit:basad BALAT ;
baseret:basere DOHPPE ; ! ^LOAN
bassaladdat:bassaladda DIEHTALADDA ;
bassat:bassa BORRA ;
bassit:bassi DIEHTILONGSHORT ;
bas0tit:bas'ti BOAHTI ;
basuhit:basuh MUITAL ;
batnit:batni DIEHTI ;
beaggit:beaggi BOAHTI ;
beah0kit:beah'ki BOAHTI ;
beahtahallat:beahtahalla RAIMMAHALLA ;
beahttit:beahtti DIEHTI ;
beaivádit:beajvád MUITTASJ ;
beal0kit:beal'ki DIEHTI ;
bealuštit:bealušt MUITAL ;
bearrat:bearra BORRA ;
beasahit:beasah MUITAL ;
beaskidit:beaskid MUITAL ;
beassat:beassa DIEVVA ;
beas0tit:beas'ti DIEHTI ;
beaš0kit:beaš'ki BOAHTI ;
beroštit:berošt ALIST ;
berret:berre GILLE ;
bid0jat:bid'ja BORRA ;
biebmat:biebma BORRA ;
bieggat:biegga ARVI ;
bieguhit:bieguh MUITAL ;
bieh0kut:bieh'ku DIEVVA ;
biehttalit:biehttal VUORDIL ;
biekkadit:biekkad BONJAT ;
biekkahit:biekkah MUITAL ;
biekkastit:biekkast COASKKIT ;
bierggastit:bierggast MUITAL ;
biev0lat:biev'la DIEVVA ;
bieđganit:bieđgan LASSAN ;
bih0cut:bih'cu ALLU ;
bih0tit:bih'ti BOAHTI ;
biidnašuvvat:biidnaš UVVA ;
biinnidit:bijnnid MUITAL ;
bilidit:bilid MUITAL ;
bilkidit:bilkid MUITAL ;
billahuvvat:billah UVVA ;
billašuvvat:billaš UVVA ;
billistit:billist BONJAT ;
birccostit:birccost MUITAL ;
bir0cut:bir'cu ALLU ;
birget:birge GILLE ;
bis0sehit:bis'seh MUITAL ;
bissostit:bissost MUITAL ;
bissut:bissu ALLU ;
bis0tit:bis'ti BOAHTI ;
bisuhit:bisuh MUITAL ;
bisánit:bisán LASSAN ;
bivaldit:bivald COASKKIT ;
bivastuvvat:bivast UVVA ;
biv0dit:biv'di DIEHTI ;
bivvat:bivva DIEVVA ;
biđget:biđge DOHPPE ;
biš0kut:biš'ku ALLU ;
biđđit:biđđi DIEHTI ;
bláđet:bláđe GILLE ;
boagustit:boagust MUITAL ;
boahkkut:boahkku DIEVVA ;
boah0tit:boah'ti BOAHTI ;
boaibmut:boaj'bmu BORRA ;
boal0dit:boal'di DIEHTILONGSHORT ;
boarásmit:boarásm JORGGIID ;
boarásmuvvat:boarásm UVVA ;
boatkanit:boatkan LASSAN ;
bohciidit:bohcijd JORGGIID ;
boh0kat:boh'ka BORRA ;
bohkosit:bohkos BOTNJAS ;
bohtanit:bohtan LASSAN ;
boh0čit:boh'či DIEHTI ;
bok0tit:bok'ti DIEHTI ;
boltasit:boltas BOTNJAS ;
bol0tut:bol'tu BOLTU ;
boradit:borad MUITAL ;
borahit:borah MUITAL ;
bor0dit:bor'di DIEHTI ;
boret:bore DOHPPE ;
bor0gat:bor'ga BORRA ;
borggadit:borggad BONJAT ;
borggistit:borggist ALIST ;
borgguhit:borgguh BONJAT ;
borjjastit:borjjast ALIST ;
borralit:borral VUORDIL ;
borrat:borra BORRA ;
bor0šut:bor'šu BINDU ;
bossut:bossu BOLTU ;
bos0tit:bos'ti DIEHTI ;
botkalit:botkal BONJAT ;
botket:botke DOHPPE ;
botkkodit:botkkod BONJAT ;
botkkuhit:botkkuh MUITTASJ ;
botnit:botni DIEHTI ;
botnjat:botnja BORRA ;
bovdet:bovde DOHPPE ;
bovret:bovre DOHPPE ;
boŋ0kit:boŋ'ki BOAHTI ;
buddet:budde DOHPPE ;
buhtadit:buhtad MUITAL ;
buhtistit:buhtist MUITAL ;
buhttet:buhtte DOHPPE ;
buk0tit:buk'ti DIEHTI ;
bul0žut:bul'žu ALLU ;
buoh0cat:buoh'ca BORRA ;
buohccát:buohccá CIRRO ;
buohtalas0tit:buohtalas'ti DIEHTALADDA ;
buoi0dut:buoj'du DIEVVA ;
buokčalit:buokčal SUOTNJAL ;
buolašit:buolaš MUITTASJ ;
buolaštit:buolašt COASKKIT ;
buol0lit:buolli BOAHTI ;
buoridit:buorid MUITAL ;
buorránit:buorrán LASSAN ;
buorástahttit:buorástahtti HAHTTIT ;
buozastit:buozast ALIST ;
buođđut:buođđu BORRA ;
bures#boah0tit:bures#boah'ti BOAHTI ;
bures#sivdnidit:bures#sivdnid MUITAL ;
bur0git:bur'gi DIEHTI ;
buvihit:buvih MUITAL ;
buvttadit:buvttad BONJAT ;
buvttihit:buvttih BEAGASJ ;
buvvánit:buvván LASSAN ;
buđaldit:buđald BEAGASJ ;
báddat:bádda DIEVVA ;
báddet:bádde DOHPPE ;
bágget:bágge DOHPPE ;
báhccat:báhcca DIEVVA ;
báh0cit:báh'ci BOAHTI ;
báhkadit:báhkad MUITAL ;
báhkkanit:báhkkan LASSAN ;
báhkkodit:báhkkod MUITAL ;
báhtarit:báhtar SUOTNJAL ;
báh0čit:báh'či DIEHTI ;
báibmat:bájbma BORRA ;
báidnit:bájdni DIEHTI ;
bái0tit:báj'ti BOAHTI ;
bájuhit:bájuh MUITAL ;
bál0gat:bál'ga DIEVVA ;
bálkestit:bálkest MUITAL ;
bálkkašit:bálkkaš MUITTASJ ;
bál0kut:bál'ku BOLTU ;
bálkáhit:bálkáh MUITAL ;
bálkásit:bálkás BOTNJAS ;
bállet:bálle FERTE ;
bál0tut:bál'tu ALLU ;
bálvalit:bálval VUORDIL ;
bárgidit:bárgid MUITAL ;
bártidit:bártid ALIST ;
báv0kit:báv'ki BOAHTI ;
bávkkihit:bávkkih BEAGASJ ;
bávččagahttit:bávččagahtti HAHTTIT ;
bávččagit:bávččag JORGGIID ;
bávččastit:bávččast ALIST ;
bázahaddat:bázahadda DIEHTALADDA ;
bázahit:bázah MUITAL ;
caggat:cagga BORRA ;
cah0kat:cah'ka DIEVVA ;
cahkkehit:cahkkeh MUITAL ;
ceagganit:ceaggan LASSAN ;
ceaggát:ceaggá CIRRO ;
ceahkkut:ceahkku DEAKCU ;
ceal0kit:ceal'ki DIEHTI ;
ceav0zit:ceav'zi BOAHTI ;
cegget:cegge DOHPPE ;
cieggat:ciegga DIEVVA ;
cielahit:cielah MUITAL ;
ciel0lat:ciella BORRA ;
cik0cut:cik'cu BOLTU ;
cir0gut:cir'gu BINDU ;
civ0kit:civ'ki BOAHTI ;
coahkkit:coahkki BOAHTI ;
coah0kut:coah'ku DIEVVA ;
coggat:cogga BORRA ;
cuiget:cujge GILLE ;
cuiggodit:cujggod BONJAT ;
cum0mestit:cum'mest MUITAL ;
cuoi0gut:cuoj'gu DEAKCU ;
cuovkanit:cuovkan LASSAN ;
cus0kit:cus'ki BOAHTI ;
cuvket:cuvke DOHPPE ;
cábadit:cábad BONJAT ;
cábmit:cábmi DIEHTI ;
cáh0pat:cáh'pa BORRA ;
dadjalit:dadjal VUORDIL ;
dad0jat:dad'ja BORRA ;
dad0jat+Use/Sub:dadd'ja BORRA ; !
dagahit:dagah MUITAL ;
daguhit:daguh MUITTASJ ;
dahkaluddat:dahkaludda BOAHTALADDA ;
dah0kat:dah'ka BORRA ;
dahppat:dahppa BORRA ;
darrat:darra DIEVVA ;
darvehit:darveh MUITAL ;
darvvihit:darvvih MUITAL ;
darvánit:darván LASSAN ;
deaddelit+Use/Sub:deadde7l VUORDIL ; !
deaddilit:deaddil VUORDIL ;
deaddit:deaddi DIEHTI ;
dead0jut:dead'ju DIEVVA ;
deai0vat:deaj'va BORRA ;
deaivvadit:deajvvad BALAT ;
dearpalit:dearpal VUORDIL ;
dear0pat:dear'pa BORRA ;
dearvvahit:dearvvah MUITAL ;
dearvvašnuvvat:dearvvašn UVVA ;
deattastit:deattast MUITAL ;
deattuhit:deattuh MUITAL ;
deav0dit:deav'di DIEHTI ;
debatteret:debattere DOHPPE ; ! ^LOAN
debuteret:debutere DOHPPE ; ! ^LOAN
deformeret:deformere DOHPPE ; ! ^LOAN
degenereret:degenerere GILLE ; ! ^LOAN
de^graderet:de^gradere DOHPPE ; ! ^LOAN
dementeret:dementere DOHPPE ; ! ^LOAN
demo^kratiseret:demo^kratisere DOHPPE ; ! ^LOAN
denet:dene GILLE ;
desentraliseret:desentralisere DOHPPE ; ! ^LOAN  NOR
des^infiseret:des^infisere DOHPPE ;   ! ^LOAN NOR
dieh0tit:dieh'ti MAHTI ;
dievvat:dievva DIEVVA ;
dieđihit:dieđih MUITAL ;
differensi^eret:differensi^ere DOHPPE ; ! ^LOAN
digaštallat:digaštalla DIEHTALADDA ;
diggedit:digged ALIST ;
diggot:diggo DOHPPE ;  
digitaliseret:digitalisere DOHPPE ; ! ^LOAN
diktet:dikte GILLE ;
dik0tit:dik'ti MAHTI ;
dik0šut:dik'šu DAHTU ;
dinet:dine DOHPPE ;
dis^krimineret:dis^kriminere DOHPPE ; ! ^LOAN
diskuteret:diskutere GILLE ; ! ^LOAN
dispenseret:dispensere GILLE ; ! ^LOAN
disponeret:disponere DOHPPE ; ! ^LOAN
dis^tribu^eret:dis^tribu^ere DOHPPE ; ! ^LOAN
divodit:divod BONJAT ;
divrrašit:divrraš MUITTASJ ;
divrudit:divrud MUITAL ;
div0rut:div'ru ALLU ;
divuhit:divuh MUITAL ;
divvut:divvu DAHTU ;
diŋgot:diŋgo DOHPPE ; 
dišket:diške DOHPPE ;
diš0kut:diš'ku BOLTU ;
diđoštit:diđošt MUITAL ;
doad0jit:doad'ji DIEHTI ;
doah0put:doah'pu DEAKCU ;
doahttalit:doahttal VUORDIL ;
doaibmat:doajbma DIEVVA ;
doaimmahit:doajmmah MUITAL ;
doai0vut:doaj'vu BORRA ;
doaladit:doalad BONJAT ;
doallat:doalla BORRA ; ! Not III-II alternation
doal0vut:doal'vu BORRA ;
doapmat:doapma DIEVVA ;
doarggistit:doarggist ALIST ;
doarjalit:doarjal VUORDIL ;
doar0jut:doar'ju BORRA ;
doarridit:doarrid MUITAL ;
doarrut:doarru BORRA ;
doaškalit:doaškal BONJAT ;
doaš0kut:doaš'ku DEAKCU ;
doddjot:doddjo BASSO ;
dod0jit:dod'ji DIEHTI ;
dohkkehit:dohkkeh MUITAL ;
dohkket:dohkke GILLE ;
dohppehallat:dohppehalla RAIMMAHALLA ;
dohppehit:dohppeh MUITAL ;
dohppestit:dohppest MUITAL ;
dohppet:dohppe DOHPPE ;
doi0dit:doj'di DIEHTI ;
dokumenteret:dokumentere DOHPPE ; ! ^LOAN
dolastaddat:dolastadda BOAHTALADDA ;
dolastallat:dolastalla BOAHTALADDA ;
dol0kat:dol'ka DIEVVA ;
dollet:dolle DOHPPE ;
domineret:dominere DOHPPE ; ! ^LOAN
doneret:donere DOHPPE ; ! ^LOAN
dorjet:dorje DOHPPE ;
dorvvastit:dorvvast MUITAL ;
dov0dat:dov'da BORRA ;
dovddahit:dovddah MUITAL ;
dovddastit:dovddast MUITAL ;
dovddiidahttit:dovddiidahtti HAHTTIT ;
dovdot:dovdo BASSO ;
došket:doške DOHPPE ;
dramatiseret:dramatisere DOHPPE ; ! ^LOAN
dubmehallat:dubmehalla RAIMMAHALLA ;
dubmet:dubme DOHPPE ;
duddjot:duddjo DOHPPE ;
duhkoraddat:duhkoradda BOAHTALADDA ;
duhppet:duhppe DOHPPE ;
duhtadit:duhtad MUITAL ;
duh0tat:duh'ta DIEVVA ;
duktet:dukte DOHPPE ;
dulbet:dulbe DOHPPE ;
duldehit:duldeh MUITAL ;
duldet:dulde GILLE ;
dulkot:dulko DOHPPE ;
dulvadit:dulvad MUITAL ;
dul0vat:dul'va DIEVVA ;
duoguštit:duogušt MUITAL ;
duogŋat:duogŋa BORRA ;
duoh0pat:duoh'pa BORRA ;
duohččat:duohčča BORRA ;
duolbmat:duolbma BORRA ;
duol0dat:duol'da DIEVVA ;
duolddadit:duolddad BONJAT ;
duolddahit:duolddah MUITAL ;
duos0tat:duos'ta BORRA ;
duos0tut:duos'tu DEAKCU ;
duođaštit:duođašt MUITAL ;
duppalas0tit:duppalas'ti DIEHTALADDA ;
durddidit:durddid MUITAL ;
duskkástuvvat:duskkást UVVA ;
dustet:duste DOHPPE ;
dut0kat:dut'ka BORRA ;
duv0dit:duv'di DIEHTI ;
duđđat:duđđa BORRA ;
duš0šat:duš'ša DIEVVA ;
dádjadit:dádjad ALIST ;
dád0jut:dád'ju ALLU ;
dáhkidit:dáhkid BONJAT ;
dáh0kut:dáh'ku DAHTU ;
dáhpet:dáhpe DOHPPE ;
dáhpáhuvvat:dáhpáh UVVA ;
dáhttut:dáhttu DAHTU ;
dái0dit:dáj'di GALGA ;
dáikkihit:dájkkih ALIST ;
dájuhit:dájuh MUITAL ;
dájáskit:dájásk BEAGASJ ;
dállet:dálle DOHPPE ;
dánset:dánse DOHPPE ;
dán0sut:dán'su BOLTU ;
dápmat:dápma BORRA ;
dárbbahit:dárbbah MUITTASJ ;
dárbbašit:dárbbaš MUITTASJ ;
dár0jut:dár'ju DAHTU ;
dárkilas0tit:dárkilas'ti DIEHTALADDA ;
dárkkistit:dárkkist MUITAL ;
dárkkuhit:dárkkuh BONJAT ;
dárkot:dárko DOHPPE ;
dárpmehuvvat:dárpme7h UVVA ;
dárránit:dárrán LASSAN ;
dárustit:dárust ALIST ;
dásset:dásse DOHPPE ;
dássádallat:dássádalla DIEHTALADDA ;
dávistit:dávist MUITAL ;
eaddut:eaddu DIEVVA ;
eahccit:eahcci DIEHTI ;
eahpidit:eahpid MUITAL ;
eaiggáduššat:eaiggádušša BORRA ;
eaktudit:eaktud BONJAT ;
ealihit:ealih MUITAL ;
eallit:ealli BOAHTILONGSHORT ;
ealáskit:ealásk BEAGASJ ;
earránit:earrán LASSAN ;
earuhit:earuh MUITAL ;
eastadit:eastad MUITAL ;
effektiviseret:effektivisere DOHPPE ; ! ^LOAN
einnostit:ejnnost MUITAL ;
eksamineret:eksaminere DOHPPE ; ! ^LOAN NOR
eks^kluderet:eks^kludere DOHPPE ; ! ^LOAN NOR
eks^perimenteret:eks^perimentere GILLE ;  ! ^LOAN NOR
eks^ploderet:eks^plodere GILLE ; ! ^LOAN NOR
eksponeret:eksponere DOHPPE ; ! ^LOAN NOR
eksporteret:eksportere DOHPPE ; ! ^LOAN NOR
eks^propri^eret:eks^propri^ere DOHPPE ; ! ^LOAN NOR
emaljeret:emaljere DOHPPE ; ! ^LOAN
erret:erre DOHPPE ;
etableret:etablere DOHPPE ; ! ^LOAN
evangeliseret:evangelisere DOHPPE ; ! ^LOAN
evttohit:evttoh MUITAL ;
faktureret:fakturere DOHPPE ; ! ^LOAN
fakŋut:fakŋu ALLU ;
fal0lehit:fal'leh MUITAL ;
falástallat:falástalla BOAHTALADDA ;
faláštallat:faláštalla BOAHTALADDA ;
fanahit:fanah MUITAL ;
fantaseret:fantasere GILLE ; ! ^LOAN NOR
fas0kut:fas'ku BOLTU ;
faŋuhit:faŋuh BONJAT ;
fađđut:fađđu BOLTU ;
fearrat:fearra BORRA ;
ferdnet:ferdne DOHPPE ;
feret:fere GILLE ;
fertet:ferte FERTE ;
fidnet:fidne DOHPPE ;
fieradit:fierad BALAT ;
fierbmut:fierbmu DEAKCU ;
fierpmástallat:fierpmástalla DIEHTALADDA ;
fierralit:fierral SUOTNJAL ;
fierrat:fierra DIEVVA ;
fierrut:fierru DEAKCU ;
fievrridit:fievrrid MUITAL ;
fihttet:fihtte DOHPPE ;
fiilet:fijle DOHPPE ;
fileteret:filetere DOHPPE ; ! ^LOAN
fillet:fille DOHPPE ;
finadit:finad BALAT ;
fir0restit:fir'rest MUITAL ;
firtet:firte BORGE ;
fitnat:fitna DIEVVA ;
flirtet:flirte DOHPPE ; ! ^LOAN
fokuseret:fokusere GILLE ; ! ^LOAN
formuleret:formulere DOHPPE ; ! ^LOAN
formáliseret+Use/Sub:formálisere DOHPPE ; ! ^LOAN !
funderet:fundere DOHPPE ; ! ^LOAN
fuobmát:fuobmá DOHPPE ;
fuoi0kut:fuoj'ku BORRA ;
fuolahit:fuolah MUITAL ;
fuollat:fuolla BORRA ;
fuomášit:fuomáš MUITTASJ ;
furrošit:furroš BEAGASJ ;
fággádit:fággád ALIST ;
fáhtet:fáhte DOHPPE ;
fái0put:fáj'pu BOLTU ;
fáktet:fákte DOHPPE ;
fál0lat:fálla BORRA ;
fámohuhttit:fámo7huhtti HAHTTIT ;
fápmudit:fápmud MUITAL ;
fárret:fárre GILLE ;
fávlánit:fávlán LASSAN ;
gah0čat:gah'ča BORRA ;
gahččat:gahčča DIEVVA ;
gaikkihit:gajkkih MUITTASJ ;
gai0kut:gaj'ku BORRA ;
gaikánit:gajkán LASSAN ;
gaivát:gajvá DOHPPE ;
gak0cut:gak'cu ALLU ;
galbmit:galbmi ARVI ;
galbmot:galbmo BASSO ;
galbmot:galbmo GILLE ;
gal0gat:gal'ga GALGA ;
galjidit:galjid MUITAL ;
gal0kat:gal'ka DIEVVA ;
gal0ledit:gal'led MUITAL ;
gal0lehit:gal'leh MUITAL ;
gallet:galle DOHPPE ;
gal0lánit:gal'lán LASSAN ;
galmmihit:galmmih MUITAL ;
garahit:garah MUITAL ;
garrudit:garrud MUITAL ;
garvilit:garvil VUORDIL ;
gas0kit:gas'ki DIEHTI ;
gaskkalduhttit:gaskkalduhtti HAHTTIT ;
gaskkalduvvat:gaskkald UVVA ;
gazzat:gazza BORRA ;
gažadit:gažad BONJAT ;
geah0cat:geah'ca BORRA ;
geah0kat:geah'ka MAHTI ;
geahpedit:geahpe7d MUITAL ;
geahčadit:geahčad BONJAT ;
geahčastit:geahčast MUITAL ;
geahččalit:geahččal VUORDIL ;
geahččat:geahčča BORRA ;
geai0dit:geaj'di DIEHTI ;
geaigát:geajgá CIRRO ;
geal0dit:geal'di DIEHTI ;
geal0lat:gealla BORRA ;
geal0lit:gealli BOAHTI ;
geardduhit:geardduh BONJAT ;
gear0dut:gear'du DEAKCU ;
gear0gat:gear'ga DIEVVA ;
gearjidit:gearjid MUITAL ;
geasehit:gease7h MUITAL ;
geassit:geassi DIEHTI ;
geassádit:geassád ALIST ;
geasuhit:geasuh MUITAL ;
geatnegahttit:geatne7gahtti HAHTTIT ;
geavahit:geavah MUITAL ;
geavvadit:geavvad MUITAL ;
geavvat:geavva DIEVVA ;
geažuhit:geažuh MUITAL ;
gefot:gefo BASSO ;
geiget:gejge DOHPPE ;
gerget:gerge DOHPPE ;
gessot:gesso BASSO ;
gevret:gevre DOHPPE ;
giddanit:giddan LASSAN ;
giddet:gidde DOHPPE ;
giebahuhttit:giebahuhtti HAHTTIT ;
giehtaguššat:giehtagušša BORRA ;
giel0dit:giel'di DIEHTI ;
gielistit:gielist MUITAL ;
gier0dat:gier'da BORRA ;
giessat:giessa BORRA ;
gievrudit:gievrud MUITAL ;
gieđahallat:gieđahalla DIEHTALADDA ;
gii0tit:gij'ti DIEHTI ;
gik0sat:gik'sa DIEVVA ;
giktalit:giktal VUORDIL ;
gik0tit:gik'ti DIEHTI ;
gillet:gille GILLE ;
gilljut:gillju BOLTU ;
gillát:gillá DOHPPE ;
gilvalit:gilval SUOTNJAL ;
gil0vit:gil'vi DIEHTI ;
gilvvohallat:gilvvohalla RAIMMAHALLA ;
girdilit:girdil SUOTNJAL ;
gir0dit:gir'di BOAHTI ;
girdnut:girdnu DAHTU ;
girjet:girje GILLE ;
girkostallat:girkostalla BOAHTALADDA ;
givssidit:givssid MUITAL ;
goah0cat:goah'ca BORRA ;
goaikkihit:goajkkih BEAGASJ ;
goai0kut:goaj'ku DIEVVA ;
goai0vut:goaj'vu DEAKCU ;
goalkalit:goalkal BONJAT ;
goallostit:goallo7st MUITAL ;
goal0lut:goallu DIEVVA ;
goar0dit:goar'di DIEHTI ;
goargŋut:goargŋu BOAZZU ;
goaridit:goarid MUITAL ;
goar0jut:goar'ju DIEVVA ;
goarrut:goarru BORRA ;
goarránit:goarrán LASSAN ;
goastadit:goastad MUITAL ;
goas0tat:goas'ta DIEVVA ;
goasttidit:goasttid MUITAL ;
goazahit:goazah MUITAL ;
goazastit:goazast MUITAL ;
goddit:goddi DIEHTI ;
goh0cit:goh'ci DIEHTI ;
goh0pat:goh'pa BORRA ;
gohčodit:gohčod BONJAT ;
gohččut:gohčču DAHTU ;
goikadit:gojkad MUITAL ;
goi0kat:goj'ka DIEVVA ;
gok0sit:gok'si DIEHTI ;
gok0čat:gok'ča BORRA ;
golahit:golah MUITAL ;
gol0dit:gol'di DIEHTI ;
golgadit:golgad MUITAL ;
gol0gat:gol'ga DIEVVA ;
gol0lat:golla DIEVVA ;
gomihit:gomih MUITAL ;
gopmirdit:gopmird MUITAL ;
gopmánit:gopmán LASSAN ;
gorgŋet:gorgŋe GILLE ;
gossat:gossa DIEVVA ;
gosádit:gosád BEAGASJ ;
govdet:govde DOHPPE ;
gov0dut:gov'du ALLU ;
govket:govke DOHPPE ;
govssahallat:govssahalla RAIMMAHALLA ;
govvet:govve DOHPPE ;
govvidit:govvid MUITAL ;
gođđat:gođđa DIEVVA ;
gođđit:gođđi DIEHTI ;
graderet:gradere DOHPPE ; ! ^LOAN
gratuleret:gratulere DOHPPE ; ! ^LOAN
gudnejahttit:gudnejahtti HAHTTIT ;
guhkidit:guhkid MUITAL ;
guitet:gujte DOHPPE ;
gulahallat:gulahalla HAHTTIT ;
gulahit:gulah MUITAL ;
gulaskuddat:gulaskudda DIEHTALADDA ;
guldalit:guldal VUORDIL ;
gullat:gulla BORRA ; ! changed from gul'lat, TT.
gullot:gullo BASSO ;
gumppostit+Use/Sub:gumppo7st MUITAL ; !
guoddalit:guoddal VUORDIL ;
guoddit:guoddi DIEHTI ;
guohcagit:guohcag JORGGIID ;
guohpput:guohppu DIEVVA ;
guoh0tut:guoh'tu DIEHTILONGSHORT ;
guoimmuhit:guojmmuh MUITAL ;
guokkardit:guokkard ALIST ;
guolehuvvat:guole7h UVVA ;
guolástit:guolást ALIST ;
guorahaddat:guorahadda DIEHTALADDA ;
guorahallat:guorahalla DIEHTALADDA ;
guor0bat:guor'ba DIEVVA ;
guorranit:guorran LASSAN ;
guorrasit:guorras BOTNJAS ;
guorrat:guorra BORRA ;
guor0sat:guor'sa DIEVVA ;
guos0kat:guos'ka DIEVVA ;
guoskkahit:guoskkah MUITAL ;
guossat:guossa DIEVVA ;
guossohit:guosso7h MUITAL ;
guos0sut:guos'su BORRA ;
guovdduštit:guovddušt MUITAL ;
guovdilas0tit:guovdilas'ti DIEHTALADDA ;
guov0lat:guov'la BORRA ;
guovllastit:guovllast MUITAL ;
guođahit:guođah MUITAL ;
guođohit:guođo7h MUITAL ;
guođđit:guođđi DIEHTI ;
gurgalit:gurgal BONJAT ;
gur0put:gur'pu DAHTU ;
gurret:gurre DOHPPE ;
gustot:gusto CIRRO ;
gužžat:gužža BORRA ;
gáddit:gáddi DIEHTI ;
gádjalit:gádjal VUORDIL ;
gád0jut:gád'ju DAHTU ;
gáfestaddat:gáfestadda BOAHTALADDA ;
gággat:gágga BORRA ;
gáhkket:gáhkke DOHPPE ;
gáh0tat:gáh'ta BORRA ;
gáhttet:gáhtte DOHPPE ;
gáhččat:gáhčča DIEVVA ;
gáibidit:gájbid MUITAL ;
gái0dat:gáj'da DIEVVA ;
gái0vut:gáj'vu BOLTU ;
gálašit:gálaš BEAGASJ ;
gáldet:gálde DOHPPE ;
gál0gat:gál'ga BORRA ;
gál0lit:gálli BOAHTI ;
gánnáhit:gánnáh ALIST ;
gár0dut:gár'du DAHTU ;
gárget:gárge DOHPPE ;
gárgidit:gárgid ALIST ;
gárrat:gárra BORRA ;
gár0tat:gár'ta DIEVVA ;
gárvodit:gárvod ALIST ;
gárvvistit:gárvvist MUITAL ;
gárvvohit:gárvvo7h MUITAL ;
gáržudit:gáržud MUITAL ;
gár0žut:gár'žu ALLU ;
gás0kit:gás'ki DIEHTI ;
gásttašit:gásttaš MUITTASJ ;
gávastit:gávast ALIST ;
gávdnat:gávdna BORRA ;
gávdnot:gávdno BASSO ;
gáv0kat:gáv'ka BORRA ;
gávnnadit:gávnnad BONJAT ;
gávnnahaddat:gávnnahadda RAIMMAHALLA ;
gávnnahit:gávnnah MUITAL ;
gávppahit:gávppah MUITTASJ ;
gávppašit:gávppaš MUITTASJ ;
gáđaštit:gáđašt MUITAL ;
hak0sit:hak'si DIEHTI ;
haksot:hakso BASSO ;
harcet:harce DOHPPE ;
harmoniseret:harmonisere DOHPPE ; ! ^LOAN
harrat:harra DIEVVA ;
heahpanit:heahpan LASSAN ;
heai0but:heaj'bu DIEVVA ;
heai0tit:heaj'ti DIEHTI ;
heaittihit:heajttih MUITAL ;
heal0bat:heal'ba DIEVVA ;
healkkehit:healkke7h ALIST ;
heavahit:heavah MUITAL ;
heavvalas0tit:heavvalas'ti DIEHTALADDA ;
heavvanit:heavvan LASSAN ;
heaŋ0gut:heaŋ'gu DEAKCU ;
heaŋgát:heaŋgá CIRRO ;
heađuštit:heađušt MUITAL ;
heađástuvvat:heađást UVVA ;
hedjonit:hedjon LASSAN ;
hehttet:hehtte DOHPPE ;
heivehallat:heivehalla DIEHTALADDA ;
heivehit:heiveh MUITAL ;
heivet:heive GILLE ;
hervet:herve DOHPPE ;
heŋget:heŋge DOHPPE ;
hilbošit:hilboš BEAGASJ ;
hil0gut:hil'gu DAHTU ;
himihit:himih ALIST ;
hirpmástuhttit:hirpmástuhtti HAHTTIT ;
hoah0kat:hoah'ka BORRA ;
hoal0lat:hoalla BORRA ;
hoavridit:hoavrid ALIST ;
hohkahit:hohkah MUITAL ;
hoi0gat:hoj'ga BORRA ;
hol0vut:hol'vu ALLU ;
hommát:hommá GILLE ;
hovdet:hovde DOHPPE ;
huhccalit:huhccal BONJAT ;
huhttát:huhttá CIRRO ;
hui0kit:huj'ki BOAHTI ;
hukset:hukse DOHPPE ;
humadit:humad BALAT ;
hupmat:hupma BORRA ;
hut0kat:hut'ka BORRA ;
huškkastit:huškkast MUITAL ;
huš0kut:huš'ku BOLTU ;
hábmet:hábme DOHPPE ;
háddjet:háddje DOHPPE ;
háh0kat:háh'ka BORRA ;
háhppehit:háhppeh ALIST ;
hái0sut:háj'su ALLU ;
hálahit:hálah MUITAL ;
hálbbidit:hálbbid MUITAL ;
hálddašit:hálddaš MUITTASJ ;
háldet:hálde DOHPPE ;
háleštit:hálešt ALIST ;
háliidit+V+TV+VGen:hálit K ;
háliidit+V+TV+Ind+Prs+ConNeg:hálit K ;
háliidit+V+TV+Imprt+Sg2:hálit K ;
háliidit:hálijd HALIID ;
hál0lanit:hál'lan LASSAN ;
hállat:hálla BORRA ;
hám0sut:hám'su BOLTU ;
hárbmat:hárbma DIEVVA ;
hár0dit:hár'di DIEHTI ;
hárjehaddat:hárjehadda DIEHTALADDA ;
hárjehallat:hárjehalla HAHTTIT ;
hárjánit:hárján LASSAN ;
hástalit:hástal BONJAT ;
hás0tit:hás'ti DIEHTI ;
hávdádit:hávdád MUITTASJ ;
háv0kat:háv'ka DIEVVA ;
identifiseret:identifisere DOHPPE ; ! ^LOAN NOR
idjadit:idjad ALIST ;
ignoreret:ignorere DOHPPE ; ! ^LOAN
ih0tit:ih'ti BOAHTI ;
ii+V+IV+Neg:0 negmood ;
ijastallat:ijastalla BOAHTALADDA ;
ilbmat:ilbma DIEVVA ;
illudahttit:illudahtti HAHTTIT ;
illudit:illud ALIST ;
illástit:illást MUITAL ;
imaštallat:imaštalla DIEHTALADDA ;
imaštit:imašt MUITAL ;
im^plementeret:im^plementere DOHPPE ; ! ^LOAN
imponeret:imponere DOHPPE ; ! ^LOAN
importeret:importere DOHPPE ; ! ^LOAN
im^proviseret:im^provisere DOHPPE ; ! ^LOAN
indikeret:indikere DOHPPE ; ! ^LOAN
in^flu^eret:in^flu^ere GILLE ; ! ^LOAN
initi^eret:initi^ere DOHPPE ; ! ^LOAN
in^kluderet:in^kludere DOHPPE ; ! ^LOAN
in^spireret:in^spirere DOHPPE ; ! ^LOAN
in^stitušonaliseret:in^stitušonalisere DOHPPE ; ! ^LOAN
inte^greret:inte^grere DOHPPE ;
intensiveret:intensivere DOHPPE ; ! ^LOAN
internašunaliseret:internašunalisere DOHPPE ; ! ^LOAN
introduseret:introdusere DOHPPE ; ! ^LOAN NOR
involveret:involvere DOHPPE ; ! ^LOAN
ioniseret:ionisere DOHPPE ; ! ^LOAN
ipmirdit:ipmird MUITTASJ ;
ironiseret:ironisere DOHPPE ; ! ^LOAN
irriteret:irritere DOHPPE ; ! ^LOAN
is0kat:is'ka BORRA ;
islamiseret:islamisere DOHPPE ; ! ^LOAN
ivdnet:ivdne DOHPPE ;
jalget:jalge DOHPPE ;
jal0lošit:jal'loš BEAGASJ ;
jarrut:jarru ALLU ;
jeagadit:jeagad MUITTASJ ;
jeah0kit:jeah'ki DIEHTI ;
jearahallat:jearahalla HAHTTIT ;
jearahit:jearah MUITAL ;
jearralit:jearral VUORDIL ;
jearrat:jearra BORRA ;
jeđđet:jeđđe DOHPPE ;
jiekŋut:jiekŋu DIEVVA ;
jiel0lat:jiella ARVI ;
jienastit:jienast MUITAL ;
jienádit:jienád MUITTASJ ;
jierásmuvvat:jierásm UVVA ;
joat0kit:joat'ki DIEHTI ;
joav0dat:joav'da DIEVVA ;
joavdelas0tit:joavde7las'ti BOAHTALADDA ;
joav0gat:joav'ga ARVI ;
johtalit:johtal BALAT ;
joh0tit:joh'ti BOAHTI ;
johttát:johttá CIRRO ;
jok0sat:jok'sa BORRA ;
jolggadit:jolggad ALIST ;
joradit:jorad BALAT ;
jorahit:jorah MUITAL ;
jorbet:jorbe DOHPPE ;
jorgalit:jorgal VUORDIL ;
jorggihit:jorggih ALIST ;
jorrat:jorra DIEVVA ;
jođašit:jođaš BEAGASJ ;
jođihit:jođih MUITAL ;
jugahit:jugah MUITAL ;
juh0kat:juh'ka DEAKCU ;
juk0sat:juk'sa BORRA ;
julggaštit:julggašt MUITAL ;
jul0kit:jul'ki BOAHTI ;
jul0lat:julla DIEVVA ;
juogadit:juogad MUITTASJ ;
juoh0kit:juoh'ki DIEHTI ;
juoi0gat:juoj'ga DIEVVA ;
juoiggastit:juojggast ALIST ;
juokŋat:juokŋa DIEVVA ;
juolludit:juollud MUITAL ;
juollut:juollu DIEVVA ;
juoŋastit:juoŋast MUITAL ;
jupmat:jupma DIEVVA ;
jurddahit:jurddah ALIST ;
jurddašit:jurddaš MUITTASJ ;
jurrat:jurra DIEVVA ;
justeret:justere DOHPPE ; ! ^LOAN
jáddadit:jáddad MUITAL ;
jáddat:jádda DIEVVA ;
jáhkkit:jáhkki MAHTI ;
jámálgit:jámálg JORGGIID ;
jápmit:jápmi BOAHTI ;
jávkadit:jávkad MUITAL ;
jáv0kat:jáv'ka DIEVVA ;
jávohuhttit:jávo7huhtti HAHTTIT ;
kalkuleret:kalkulere DOHPPE ; ! ^LOAN NOR
kamu^fleret:kamu^flere DOHPPE ; ! ^LOAN
kanoniseret:kanonisere DOHPPE ; ! ^LOAN
karakteriseret:karakterisere DOHPPE ; ! ^LOAN NOR
katalogiseret:katalogisere DOHPPE ; ! ^LOAN
klareret:klarere DOHPPE ; ! ^LOAN
klassifiseret:klassifisere DOHPPE ; ! ^LOAN NOR
kollektiviseret:kollektivisere DOHPPE ; ! ^LOAN
kombineret:kombinere DOHPPE ; ! ^LOAN
kommersi^aliseret:kommersi^alisere DOHPPE ; ! ^LOAN
kommuniseret:kommunisere DOHPPE ; ! ^LOAN NOR
kom^primeret:kom^primere DOHPPE ; ! ^LOAN
kondemneret:kondemnere DOHPPE ; ! ^LOAN
kon^fronteret:kon^frontere DOHPPE ; ! ^LOAN
kon^kluderet:kon^kludere DOHPPE ;
kon^kluderet:kon^kludere GILLE ;
konsentreret:konsentrere DOHPPE ; ! ^LOAN NOR
konsolideret:konsolidere DOHPPE ; ! ^LOAN
konstateret:konstatere GILLE ; ! ^LOAN
kon^stitu^eret:kon^stitu^ere DOHPPE ; ! ^LOAN
kon^stru^eret:kon^stru^ere DOHPPE ; ! ^LOAN
konverteret:konvertere DOHPPE ; ! ^LOAN
ko^ordineret:ko^ordinere DOHPPE ;
koreo^graferet:koreo^grafere DOHPPE ; ! ^LOAN
korrigeret:korrigere DOHPPE ; ! ^LOAN
kriminaliseret:kriminalisere DOHPPE ; ! ^LOAN
krystalliseret:krystallisere DOHPPE ; ! ^LOAN NOR
kultiveret:kultivere DOHPPE ; ! ^LOAN
kumuleret:kumulere DOHPPE ; ! ^LOAN
kvalifiseret:kvalifisere DOHPPE ; ! ^LOAN NOR
kvoteret:kvotere DOHPPE ; ! ^LOAN
káfestaddat:káfestadda BOAHTALADDA ;
kåseret:kåsere GILLE ; ! ^LOAN
lagahit:lagah MUITAL ;
lahkanit:lahkan LASSAN ;
lahttudit:lahttud MUITAL ;
lai0gat:laj'ga DIEVVA ;
lak0tit:lak'ti DIEHTI ;
lamineret:laminere DOHPPE ; ! ^LOAN
lanseret:lansere DOHPPE ; ! ^LOAN
lapmat:lapma DIEVVA ;
lasihit:lasih MUITAL ;
las0kat:las'ka DIEVVA ;
lassánit:lassán LASSAN ;
leabbát:leabbá CIRRO ;
leahkastit:leahkast MUITAL ;
leahkkasit:leahkkas BOTNJAS ;
leahkkut:leahkku DEAKCU ;
leaikkastallat:leaikkastalla BOAHTALADDA ;
leaikkastit:leajkkast ALIST ;
leai0kut:leaj'ku DEAKCU ;
leat+V+IV:l Finitecop ;
leat+V+IV:l Infinitecop ;
leavvat:leavva DIEVVA ;
leađ0gut:leađ'gu DIEVVA ;
lebbet:lebbe DOHPPE ;
legaliseret:legalisere DOHPPE ; ! ^LOAN
leiket:lejke DOHPPE ;
leikošit:lejkoš BEAGASJ ;
leveret:levere DOHPPE ; ! ^LOAN NOR
libaidit:libaj HURAI ;
liberaliseret:liberalisere DOHPPE ; ! ^LOAN
liegganit:lieggan LASSAN ;
liekkadit:liekkad BONJAT ;
ligget:ligge DOHPPE ;
lihccut:lihccu DAHTU ;
lihkadit:lihkad BALAT ;
lihkahit:lihkah MUITAL ;
lihkkat:lihkka DIEVVA ;
lihkostuvvat:lihko7st UVVA ;
liibmet:lijbme DOHPPE ;
liigudit:lijgud MUITAL ;
liikot:lijko GILLE ;
liktet:likte DOHPPE ;
lissat:lissa DIEVVA ;
liv0kit:liv'ki BOAHTI ;
livvadit:livvad ALIST ;
livvut:livvu ALLU ;
loahpahit:loahpah MUITAL ;
loaiddastit:loajddast ALIST ;
loak0tit:loak'ti DIEHTI ;
loavkašuhttit:loavkašuhtti HAHTTIT ;
loavkidit:loavkid MUITAL ;
logadit:logad BONJAT ;
logahallat:logahalla DIEHTALADDA ;
loh0kat:loh'ka BORRA ;
lohkkot:lohkko BASSO ;
lohpidit:lohpid MUITAL ;
loi0kat:loj'ka DIEVVA ;
loktet:lokte DOHPPE ;
lonet:lone DOHPPE ;
lonistit:lonist MUITAL ;
lonuhit:lonuh MUITAL ;
lotnut:lotnu DAHTU ;
ložžet:ložže DOHPPE ;
lubmet:lubme GILLE ;
luddet:ludde DOHPPE ;
luistet:lujste GILLE ;
luobahit:luobah MUITAL ;
luoddanit:luoddan LASSAN ;
luoddut:luoddu DEAKCU ;
luoh0pat:luoh'pa BORRA ;
luohttit:luohtti BOAHTI ;
luoi0kat:luoj'ka BORRA ;
luoikkahit:luojkkah MUITAL ;
luoi0tit:luoj'ti DIEHTI ;
luoittihit:luojttih MUITAL ;
luovvanit:luovvan LASSAN ;
luvdet:luvde DOHPPE ;
luvvadit:luvvad MUITAL ;
luvvat:luvva DIEVVA ;
luvvet:luvve DOHPPE ;
lábmet:lábme DOHPPE ;
láddat:ládda DIEVVA ;
láddet:ládde DOHPPE ;
láddjet:láddje DOHPPE ;
lágastit:lágast ALIST ;
lágidit:lágid MUITAL ;
láhppit:láhppi DIEHTI ;
láhppot:láhppo BASSO ;
láhttet:láhtte GILLE ;
láh0čit:láh'či DIEHTI ;
lái0but:láj'bu DAHTU ;
láidet:lájde DOHPPE ;
láigohit:lájgoh MUITAL ;
láikošit:lájkoš BEAGASJ ;
lái0tit:láj'ti DIEHTI ;
láittastuvvat:láittast UVVA ;
lák0tat:lák'ta DIEVVA ;
lál0lit:lálli DIEHTI ;
lápmašuvvat:lápmaš UVVA ;
lápmut:lápmu ALLU ;
lávdadit:lávdad MUITAL ;
láv0dat:láv'da DIEVVA ;
lávet:láve DOHPPE ;
lávggodit:lávggod BONJAT ;
láv0gut:láv'gu DAHTU ;
lávket:lávke GILLE ;
láv0kut:láv'ku BOLTU ;
lávlestit:lávlest MUITAL ;
láv0lut:láv'lu BOLTU ;
manahit:manah MUITAL ;
manipuleret:manipulere DOHPPE ; ! ^LOAN
mannat:manna DIEVVA ;
marginaliseret:marginalisere DOHPPE ; ! ^LOAN
marineret:marinere DOHPPE ; ! ^LOAN
markeret:markere DOHPPE ; ! ^LOAN
maskuliniseret:maskulinisere DOHPPE ; ! ^LOAN
massakreret:massakrere DOHPPE ; ! ^LOAN
mas0sit:mas'si DIEHTI ;
mastadit:mastad MUITAL ;
mas0tat:mas'ta DIEVVA ;
maŋidit:maŋid MUITAL ;
maŋŋánit:maŋŋán LASSAN ;
meaddit:meaddi BOAHTI ;
meal0lut:meal'lu BOAZZU ;
meal0tit:meal'ti BOAHTI ;
meannudit:meannud BONJAT ;
mearkkašit:mearkkaš MUITTASJ ;
mear0kut:mear'ku DEAKCU ;
mearrat:mearra BORRA ;
mearridit:mearrid MUITAL ;
medicineret:medicinere DOHPPE ; ! ^LOAN SW
meinnestuvvat:meinnest UVVA ;
menestuvvat:menest UVVA ;
merket:merke DOHPPE ;
merkot:merko DOHPPE ;
meroštit:merošt MUITAL ;
merret:merre DOHPPE ;
mieh0tat:mieh'ta BORRA ;
miei0gat:miej'ga DIEVVA ;
mies0kat:mies'ka DIEVVA ;
mieđihit:mieđih MUITAL ;
mieđuštit:mieđušt MUITAL ;
mihtidit:mihtid MUITAL ;
millet:mille DOHPPE ;
minimaliseret:minimalisere DOHPPE ; ! ^LOAN
mišuneret:mišunere GILLE ; ! ^LOAN
moai0tit:moaj'ti DIEHTI ;
moar0dit:moar'di DIEHTI ;
moaráskit:moarásk BEAGASJ ;
mobiliseret:mobilisere DOHPPE ; ! ^LOAN
moddját:moddjá CIRRO ;
modereret:moderere DOHPPE ; ! ^LOAN
mohkastit:mohkast MUITAL ;
moivet:mojve DOHPPE ;
moivváskit:mojvvásk BEAGASJ ;
mojohallat:mojohalla BOAHTALADDA ;
mollet:molle DOHPPE ;
molssodit:molssod BONJAT ;
mol0sut:mol'su BOLTU ;
monopoliseret:monopolisere DOHPPE ; ! ^LOAN
monteret:montere DOHPPE ; ! ^LOAN
moraliseret:moralisere DOHPPE ; ! ^LOAN
moraštit:morašt MUITAL ;
morihit:morih BEAGASJ ;
motoriseret:motorisere DOHPPE ; ! ^LOAN
movttidahttit+Use/Sub:movttidahtti HAHTTIT ; !
movttiidahttit:movttiidahtti HAHTTIT ;
movttáskit:movttásk BEAGASJ ;
muddet:mudde DOHPPE ;
muitalit:mujtal VUORDIL ;
mui0tit:muj'ti DIEHTI ;
muittohuvvat:muitto7h UVVA ;
muittuhit:mujttuh MUITAL ;
muk0tit:muk'ti DIEHTI ;
muohttit:muohtti ARVI ;
muosáhit:muosáh MUITAL ;
mur0dit:mur'di BOAHTI ;
murjet:murje GILLE ;
murret:murre GILLE ;
máhcahit:máhcah MUITAL ;
máhcastit:máhcast ALIST ;
máhccat:máhcca DIEVVA ;
máhccut:máhccu BOLTU ;
máhttit:máhtti MAHTALADDA ;
máidnut:májdnu BOLTU ;
máinnastit:májnnast MUITAL ;
máinnašit:májnnaš MUITTASJ ;
máinnustit:májnnust MUITAL ;
máis0tit:májs'ti DIEHTI ;
máizat:májza DIEVVA ;
mák0sit:mák'si DIEHTI ;
málestit:mále7st MUITAL ;
málestit:málest MUITAL ;
málet:mále DOHPPE ;
málistit:málist MUITAL ;
már0fut:már'fu DAHTU ;
márrat:márra DIEVVA ;
mátkkoštit:mátkkošt ALIST ;
mávssahit:mávssah MUITAL ;
mávssihit:mávssih MUITAL ;
máŋget:máŋge DOHPPE ;
máššat:mášša DIEVVA ;
nagadit:nagad BALAT ;
nagodit:nagod ALIST ;
nahkehit:nahke7h MUITAL ;
namahit:namah MUITAL ;
nammadit:nammad MUITAL ;
namuhas0tit:namuhas'ti DIEHTALADDA ;
namuhit:namuh MUITAL ;
nannet:nanne DOHPPE ;
nav0dit:nav'di DIEHTI ;
navvit:navvi DIEHTI ;
neas0kit:neas'ki DIEHTISHORT ;
neavttašit:neavttaš MUITTASJ ;
neav0vut:neav'vu BORRA ;
niegadit:niegad MUITAL ;
nihttit:nihtti DIEHTI ;
nik0tit:nik'ti DIEHTI ;
nimmorit:nimmor VUORDIL ;
nir0vut:nir'vu BINDU ;
nissut:nissu DAHTU ;
nisttihit:nisttih MUITAL ;
nivkalit:nivkal BONJAT ;
niv0kut:niv'ku DAHTU ;
njal0dit:njal'di DIEHTI ;
njaláhas0tit:njaláhas'ti BOAHTALADDA ;
njamahit:njamah MUITAL ;
njammat:njamma DEAKCU ;
njaŋgát:njaŋgá CIRRO ;
njađđit:njađđi DIEHTI ;
njeai0dit:njeaj'di DIEHTI ;
njied0jat:njied'ja DIEVVA ;
njielastit:njielast MUITAL ;
njiel0lat:njiella BORRA ;
njih0kut:njih'ku ALLU ;
njiv0lut:njiv'lu ALLU ;
njoal0lut:njoal'lu BORRA ;
njoarostit:njoaro7st MUITAL ;
njoarrat:njoarra BORRA ;
njorret:njorre DOHPPE ;
njuiket:njujke DOHPPE ;
njuikkodit:njujkkod BALAT ;
njui0kut:njuj'ku BOLTU ;
njulget:njulge DOHPPE ;
njuoh0tat:njuoh'ta BORRA ;
njuorasmahttit:njuorasmahtti HAHTTIT ;
njuoskadit:njuoskad MUITAL ;
njuos0kat:njuos'ka DIEVVA ;
njuovadit:njuovad BONJAT ;
njuovvat:njuovva BORRA ;
njur0gut:njur'gu DAHTU ;
njuv0dit:njuv'di DIEHTI ;
njáh0kat:njáh'ka DIEVVA ;
njálbmut:njálbmu ALLU ;
njámmat:njámma BORRA ;
njárbudit:njárbud MUITAL ;
njás0kat:njás'ka BORRA ;
njáv0kat:njáv'ka BORRA ;
njávkkadit:njávkkad BONJAT ;
noah0kut:noah'ku MAHTI ;
noas0tit:noas'ti DIEHTI ;
noddet:nodde GILLE ;
noh0kat:noh'ka DIEVVA ;
nohkkat:nohkka DIEVVA ;
nohkkot:nohkko BASSO ;
nollát:nollá CIRRO ;
nomineret:nominere DOHPPE ; ! ^LOAN
nordadit:nordad MUITTASJ ;
nor0dat:nor'da BORRA ;
normaliseret:normalisere DOHPPE ; ! ^LOAN
not0kat:not'ka BORRA ;
nuohttut:nuohttu BORRA ;
nuoladit:nuolad MUITAL ;
nuolahit:nuolah MUITAL ;
nuol0lat:nuolla BORRA ;
nuossat:nuossa DIEVVA ;
nuppástuhttit:nuppástuhtti HAHTTIT ;
nuppástuvvat:nuppást UVVA ;
nágget:nágge GILLE ;
náitalit:nájtal SUOTNJAL ;
návddašit:návddaš MUITTASJ ;
návlet:návle DOHPPE ;
náđđut:náđđu ALLU ;
oaffaruššat:oaffarušša BORRA ;
oaggut:oaggu BORRA ;
oaguhit:oaguh MUITAL ;
oah0cut:oah'cu DIEVVA ;
oah0kut:oah'ku DIEVVA ;
oahpadit:oahpad BONJAT ;
oahpahit:oahpah MUITAL ;
oahppat:oahppa OAHPPA ;
oahpásmit:oahpásm JORGGIID ;
oaidnalit:oajdnal BALAT ;
oaidnit:oajdni DIEHTI ;
oaivvildit:oajvvild MUITTASJ ;
oalgguhit:oalgguh MUITAL ;
oamastit:oamast MUITAL ;
oassálas0tit:oassálas'ti BOAHTALADDA ;
oastalit:oastal VUORDIL ;
oas0tit:oas'ti DIEHTI ;
oasttihit:oasttih MUITAL ;
oazistit:oazist MUITAL ;
oađđit:oađđi BOAHTI ;
oažžut:oažžu BORRA ;
obduseret:obdusere DOHPPE ; ! ^LOAN NOR
observeret:observere DOHPPE ; ! ^LOAN
ofelas0tit:ofelas'ti DIEHTALADDA ;
ohcalit:ohcal VUORDIL ;
oh0cat:oh'ca BORRA ;
oi0dit:oj'di DIEHTI ;
oidnot:oidno BASSO ;
okkuperet:okkupere DOHPPE ;  ! ^LOAN NOR
olahit:olah MUITAL ;
olgguštit:olggušt MUITAL ;
ollašuhttit:ol'lašuhtti HAHTTIT ;
ollet:olle GILLE ;
ol0lit:olli BOAHTI ;
onaneret:onanere GILLE ; ! ^LOAN
oppastit:oppast ALIST ;
ordineret:ordinere DOHPPE ; ! ^LOAN
ordnet:ordne DOHPPE ;
organiseret:organisere DOHPPE ;
or^ienteret:or^ientere DOHPPE ; ! ^LOAN
orrut:orru ALLU ;
orustahttit:orustahtti HAHTTIT ;
orustit:orust ALIST ;
oskkildit:oskkild MUITTASJ ;
os0kut:os'ku DAHTU ;
ostet:oste DOHPPE ;
ovddastit:ovddast MUITAL ;
ovddas#vástidit:ovddas#vástid ALIST ;
ovddidit:ovddid MUITAL ;
ovdánit:ovdán LASSAN ;
ovttaiduhttit:ovttaiduhtti HAHTTIT ;
ovttas#bar0gat:ovttas#bar'ga DIEVVA ;
ovttastahttit:ovttastahtti HAHTTIT ;
ođasmahttit:ođasmahtti HAHTTIT ;
ođastit:ođast MUITAL ;
parkeret:parkere DOHPPE ; ! ^LOAN
parodi^eret:parodi^ere DOHPPE ; ! ^LOAN
patenteret:patentere DOHPPE ; ! ^LOAN
patineret:patinere DOHPPE ; ! ^LOAN
penšoneret:penšonere DOHPPE ; ! ^LOAN
penšuneret:penšunere DOHPPE ; ! ^LOAN
permitteret:permittere DOHPPE ; ! ^LOAN
personifiseret:personifisere DOHPPE ; ! ^LOAN NOR
plomberet:plombere DOHPPE ; ! ^LOAN
polariseret:polarisere DOHPPE ; ! ^LOAN
populariseret:popularisere DOHPPE ; ! ^LOAN
portretteret:portrettere DOHPPE ; ! ^LOAN NOR
poseret:posere GILLE ; ! ^LOAN
praktiseret:praktisere DOHPPE ; ! ^LOAN
premi^eret:premi^ere DOHPPE ; ! ^LOAN
prentet:prente DOHPPE ;
presenteret:presentere DOHPPE ; ! ^LOAN
presiseret:presisere DOHPPE ; ! ^LOAN
presiseret:presisere DOHPPE ; ! ^LOAN NOR
privatiseret:privatisere DOHPPE ; ! ^LOAN
privilegeret:privilegere GILLE ; ! ^LOAN NOR
priviligeret:priviligere GILLE ; ! ^LOAN SW
pro^blematiseret:pro^blematisere DOHPPE ; ! ^LOAN
produseret:produsere DOHPPE ; ! ^LOAN NOR
profešonaliseret:profešonalisere DOHPPE ; ! ^LOAN
pro^gnostiseret:pro^gnostisere DOHPPE ; ! ^LOAN
pro^grammeret:pro^grammere DOHPPE ;
prosederet:prosedere DOHPPE ; ! ^LOAN NOR
prosesseret:prosessere DOHPPE ; ! ^LOAN NOR
pro^stitu^eret:pro^stitu^ere DOHPPE ; ! ^LOAN
provoseret:provosere DOHPPE ; ! ^LOAN
prošekteret:prošektere DOHPPE ; ! ^LOAN
rah0kat:rah'ka BORRA ;
rah0pat:rah'pa BORRA ;
rahtasit:rahtas BOTNJAS ;
rah0tat:rah'ta BORRA ;
rah0čat:rah'ča DIEVVA ;
raporteret:raportere DOHPPE ; ! ^LOAN NOR
rapporteret:rapportere DOHPPE ;
rapporteret:rapportere DOHPPE ; ! ^LOAN
raseret:rasere DOHPPE ; ! ^LOAN
rassat:rassa DIEVVA ;
rasttildit:rasttild MUITTASJ ;
ratifiseret:ratifisere DOHPPE ; ! ^LOAN NOR
rav0gat:rav'ga DIEVVA ;
ravget:ravge DOHPPE ;
rav0gut:rav'gu BOLTU ;
rav0kit:rav'ki BOAHTI ;
rašonaliseret:rašonalisere DOHPPE ; ! ^LOAN
re^ageret:re^agere GILLE ; ! ^LOAN
reakčanit:reakčan LASSAN ;
reav0žut:reav'žu BORRA ;
reaš0kit:reaš'ki BOAHTI ;
redigeret:redigere DOHPPE ; ! ^LOAN
refereret:referere DOHPPE ; ! ^LOAN
re^flekteret:re^flektere DOHPPE ; ! ^LOAN
regisseret:regissere DOHPPE ; ! ^LOAN
registreret:registrere DOHPPE ;
rehabiliteret:rehabilitere DOHPPE ; ! ^LOAN
rehkenas0tit:rehkenas'ti DIEHTALADDA ;
reidet:rejde DOHPPE ;
re^kruteret:re^krutere DOHPPE ; ! ^LOAN NOR
re^krutteret:re^kruttere DOHPPE ; ! ^LOAN NOR
re^kryteret:re^krytere DOHPPE ; ! ^LOAN SW
re^kvireret:re^kvirere DOHPPE ; ! ^LOAN
relateret:relatere DOHPPE ; ! ^LOAN
repeteret:repetere DOHPPE ; ! ^LOAN
resirkuleret:resirkulere DOHPPE ; ! ^LOAN NOR
re^spekteret:re^spektere DOHPPE ; ! ^LOAN
re^sponderet:re^spondere GILLE ; ! ^LOAN
resulteret:resultere GILLE ; ! ^LOAN
revideret:revidere DOHPPE ; ! ^LOAN
revitaliseret:revitalisere DOHPPE ;
re^ágeret:re^ágere GILLE ;
reŋgot:reŋgo DOHPPE ;
ribadit:ribad BONJAT ;
ribahit:ribah MUITAL ;
riedjadit:riedjad ALIST ;
ried0jat:ried'ja DIEVVA ;
riegádit:riegád ALIST ;
riepmat:riepma DIEVVA ; !1.álgit 2. irggástallat
riessat:riessa BORRA ;
riessut:riessu BORRA ;
rievdadit:rievdad MUITAL ;
riev0dat:riev'da DIEVVA ;
rigeret:rigere DOHPPE ;
riggudit:riggud MUITAL ;
rihkkuhit:rihkkuh MUITAL ;
rihkkut:rihkku DAHTU ;
rihkustit:rihkust MUITAL ;
rih0pat:rih'pa BORRA ;
rihttet:rihtte DOHPPE ;
riidalit:rijdal BALAT ;
riidet:rijde GILLE ;
risikeret:risikere DOHPPE ; ! ^LOAN NOR
risset:risse DOHPPE ;
rivvet:rivve DOHPPE ;
riŋget:riŋge DOHPPE ;
riššat:rišša DIEVVA ;
riššudit:riššud ALIST ;
roahkastit:roahkast MUITAL ;
roahkkasit:roahkkas BOTNJAS ;
roai0but:roaj'bu DIEVVA ;
roakčanit:roakčan LASSAN ;
roasmmohuvvat:roasmmo7h UVVA ;
roasmmuhuvvat:roasmmuh UVVA ;
roaŋ0gut:roaŋ'gu BORRA ;
roaš0kut:roaš'ku BORRA ;
rocket:rocke DOHPPE ; ! ^LOAN
roggat:rogga BORRA ;
rohcošit:rohcoš BEAGASJ ;
rohkadallat:rohkadalla DIEHTALADDA ;
rohkkáhit:rohkkáh MUITAL ;
roh0kut:roh'ku ALLU ;
rohtašuvvat:rohtaš UVVA ;
rohttet:rohtte DOHPPE ;
romantiseret:romantisere DOHPPE ; ! ^LOAN
ruhtadit:ruhtad MUITAL ;
ruivet:rujve DOHPPE ;
rumsteret:rumstere GILLE ; ! ^LOAN SW
run0dit:run'di DIEHTI ;
runiidit:runijd JORGGIID ;
ruod0jat:ruod'ja DIEVVA ;
ruohkkat:ruohkka BORRA ;
ruohtastit:ruohtast ALIST ;
ruohttat:ruohtta DIEVVA ;
ruoh0čat:ruoh'ča DIEVVA ;
ruoidnat:ruojdna DIEVVA ;
ruos0tut:ruos'tu DIEVVA ;
ruov0gat:ruov'ga BORRA ;
ruoš0kit:ruoš'ki BOAHTI ;
russut:russu DAHTU ;
ruvgalit:ruvgal VUORDIL ;
ruvjet:ruvje DOHPPE ;
ruvssodit:ruvssod ALIST ;
ruvvet:ruvve DOHPPE ;
ruđahuvvat:ruđah UVVA ;
rábmot:rábmo DOHPPE ; ! XXX men
ráddjet:ráddje DOHPPE ;
rád0jat:rád'ja BORRA ;
ráfehuhttit:ráfe7huhtti HAHTTIT ;
ráfáiduhttit:ráfáiduhtti HAHTTIT ;
ráhkadit:ráhkad MUITAL ;
ráhket:ráhke DOHPPE ;
ráhkistit:ráhkist MUITAL ;
ráhkkanit:ráhkkan LASSAN ;
ráh0kut:ráh'ku ALLU ;
ráh0put:ráh'pu DAHTU ;
ráh0tat:ráh'ta DIEVVA ;
rái0gat:ráj'ga BORRA ;
ráigánit:rájgán LASSAN ;
rámidit:rámid MUITAL ;
rát0kit:rát'ki DIEHTI ;
ráv0dat:ráv'da BORRA ;
ráv0kat:ráv'ka BORRA ;
rávvestit:rávvest MUITAL ;
rávvet:rávve DOHPPE ;
ráŋggáštit:ráŋggášt MUITAL ;
ráđđet:ráđđe DOHPPE ;
ráđđádallat:ráđđádalla BOAHTALADDA ;
saboteret:sabotere DOHPPE ; ! ^LOAN
sad0jit:sad'ji DIEHTI ;
sah0kat:sah'ka DIEVVA ;
sajáiduhttit:sajáiduhtti HAHTTIT ;
sajáiduvvat:sajáid UVVA ;
sakŋidit:sakŋid ALIST ;
sal0lut:sal'lu BOLTU ;
savdnjilit:savdnjil VUORDIL ;
savdnjit:savdnji DIEHTILONGSHORT ;
savkalit:savkal BONJAT ;
seaguhit:seaguh MUITAL ;
seahkanit:seahkan LASSAN ;
seah0kut:seah'ku BORRA ;
seailluhit:seajlluh MUITAL ;
seai0lut:seaj'lu DIEVVA ;
seai0vut:seaj'vu DIEVVA ;
seal0gat:seal'ga DIEVVA ;
sealgádit:sealgád MUITTASJ ;
sear0vat:sear'va DIEVVA ;
seas0tit:seas'ti DIEHTI ;
seavvit:seavvi DIEHTI ;
sehkket:sehkke DOHPPE ;
sementeret:sementere DOHPPE ; ! ^LOAN NOR
sensureret:sensurere DOHPPE ; ! ^LOAN NOR
sentraliseret:sentralisere DOHPPE ; ! ^LOAN NOR
sentreret:sentrere DOHPPE ; ! ^LOAN NOR
sentrifugeret:sentrifugere DOHPPE ; ! ^LOAN SW
sertifiseret:sertifisere DOHPPE ; ! ^LOAN NOR
serveret:servere DOHPPE ; ! ^LOAN
sevnnjodit:sevnnjod ALIST ;
sierranit:sierran LASSAN ;
signaliseret:signalisere DOHPPE ; ! ^LOAN
sihkkaras0tit:sihkkaras'ti DIEHTALADDA ;
sihkkelas0tit:sihkkelas'ti BOAHTALADDA ;
sihkkut:sihkku BOLTU ;
sih0tat:sih'ta BORRA ;
sillet:sille DOHPPE ;
simuleret:simulere DOHPPE ; ! ^LOAN
sir0dit:sir'di DIEHTI ;
sirret:sirre DOHPPE ;
siteret:sitere DOHPPE ; ! ^LOAN NOR
sivahallat:sivahalla DIEHTALADDA ;
sivdnidit:sivdnid MUITAL ;
siviliseret:sivilisere DOHPPE ; ! ^LOAN NOR
skeŋket:skeŋke DOHPPE ;
skierbmut:skierbmu DIEVVA ;
skih0pat:skih'pa DIEVVA ;
skil0lat:skilla DIEVVA ;
skirvehit:skirveh MUITAL ;
skoađastit:skoađast MUITAL ;
skur0bat:skur'ba BORRA ;
skuvlet:skuvle DOHPPE ;
skád0jat:skád'ja BORRA ;
skáidnet:skájdne DOHPPE ;
skál0lat:skálla DIEVVA ;
smiehttat:smiehtta BORRA ;
smirezas0tit:smirezas'ti BOAHTALADDA ;
snoallat:snoalla DIEVVA ;
snuoggat:snuogga BORRA ;
soabadit:soabad BALAT ;
soabahit:soabah MUITAL ;
soah0pat:soah'pa DIEVVA ;
soah0tat:soah'ta DIEVVA ;
soaibmat:soajbma BORRA ;
soai0tit:soaj'ti BOAHTI ;
soallut:soallu BORRA ;
soar0dit:soar'di DIEHTI ;
sod0jat:sod'ja DIEVVA ;
soh0pat:soh'pa BORRA ;
sojahit:sojah MUITAL ;
sonderet:sondere DOHPPE ; ! ^LOAN
sorbmet:sorbme DOHPPE ;
sorrat:sorra BORRA ;
sorrot:sorro BASSO ;
sosi^aliseret:sosi^alisere DOHPPE ; ! ^LOAN NOR
spanderet:spandere DOHPPE ; ! ^LOAN
spar0git:spar'gi BOAHTI ;
spead0jat:spead'ja BORRA ;
speal0lat:spealla BORRA ;
speažžut:speažžu DEAKCU ;
spesi^aliseret:spesi^alisere DOHPPE ; ! ^LOAN NOR
spesifiseret:spesifisere DOHPPE ; ! ^LOAN NOR
spežžet:spežže DOHPPE ;
spiehkastit:spiehkast ALIST ;
spoahkkalit:spoahkkal BONJAT ;
spár0kat:spár'ka DIEVVA ;
stabiliseret:stabilisere DOHPPE ; ! ^LOAN
stajidit:stajid MUITAL ;
stargadit:stargad MUITAL ;
steiket:stejke DOHPPE ;
stellet:stelle DOHPPE ;
stensileret:stensilere DOHPPE ; ! ^LOAN NOR
steriliseret:sterilisere DOHPPE ;
steŋget:steŋge DOHPPE ;
stigmatiseret:stigmatisere DOHPPE ; ! ^LOAN
stir0dut:stir'du ALLU ;
stivret:stivre DOHPPE ;
stoah0kat:stoah'ka DIEVVA ;
storrát:storrá CIRRO ; ! Inf obj
stuh0čat:stuh'ča DIEVVA ;
stuibmidit:stujbmid ALIST ;
stunžet:stunže DOHPPE ;
stuoridit:stuorid MUITAL ;
stuorrut:stuorru DIEVVA ;
stávet:stáve DOHPPE ;
subsidi^eret:subsidi^ere DOHPPE ; ! ^LOAN
suddadit:suddad MUITAL ;
suddat:sudda DIEVVA ;
suddjet:suddje DOHPPE ;
sugadit:sugad BALAT ;
suh0kat:suh'ka DIEVVA ;
suhppet:suhppe DOHPPE ;
suhttat:suhtta DIEVVA ;
suidnet:sujdne GILLE ;
sui0tit:suj'ti DIEHTI ;
suodjalit:suodjal VUORDIL ;
suohkudit:suohkud MUITAL ;
suohpput:suohppu DEAKCU ;
suohtastallat:suohtastalla BOAHTALADDA ;
suoi0but:suoj'bu DIEVVA ;
suokkardit:suokkard MUITAL ;
suolbmudit:suolbmud MUITAL ;
suoládit:suolád MUITTASJ ;
suonjardit:suonjard ALIST ;
suorganit:suorgan LASSAN ;
suorggahit:suorggah MUITAL ;
suos0kat:suos'ka BORRA ;
suovastit:suovast MUITAL ;
suovganit:suovgan LASSAN ;
suovvat:suovva BORRA ;
suođđat:suođđa DIEVVA ;
surggiidit:surggijd JORGGIID ;
suspenderet:suspendere DOHPPE ; ! ^LOAN
sustilit:sustil VUORDIL ;
suv0dit:suv'di DIEHTI ;
suv0rut:suv'ru ALLU ;
sveiset:svejse DOHPPE ;
symboliseret:symbolisere GILLE ;
sáddet:sádde DOHPPE ;
ságastallat:ságastalla DIEHTALADDA ;
ságaškuššat:ságaškušša BORRA ;
sáh0cut:sáh'cu DAHTU ;
sáhtašit:sáhtaš MUITTASJ ;
sáhttit:sáhtti BOAHTI ;
sáltet:sálte DOHPPE ;
sámástit:sámást ALIST ;
sárdnidit:sárdnid MUITAL ;
sárdnut:sárdnu BOLTU ;
sár0gut:sár'gu BOLTU ;
sávvat:sávva BORRA ;
tatoveret:tatovere DOHPPE ; ! ^LOAN NOR
telefoneret:telefonere DOHPPE ; ! ^LOAN
tempereret:temperere DOHPPE ; ! ^LOAN
terroriseret:terrorisere DOHPPE ; ! ^LOAN
testamenteret:testamentere DOHPPE ; ! ^LOAN
tevdnet:tevdne DOHPPE ;
tortureret:torturere DOHPPE ; ! ^LOAN NOR
tran^skriberet:tran^skribere DOHPPE ;
tran^skriberet:tran^skribere DOHPPE ; ! ^LOAN
trans^planteret:trans^plantere DOHPPE ; ! ^LOAN
treneret:trenere DOHPPE ; ! ^LOAN NOR
turneret:turnere DOHPPE ; ! ^LOAN
táhpet:táhpe DOHPPE ;
udnot:udno DOHPPE ;
uhccut:uhccu ALLU ;
uhcidit:uhcid MUITAL ;
uhkidit:uhkid MUITAL ;
unnidit:unnid MUITAL ;
un0nut:un'nu ALLU ;
urbaniseret:urbanisere DOHPPE ; ! ^LOAN
vad0jat:vad'ja BORRA ;
vahágahttit:vahágahtti HAHTTIT ;
vajáldahttit:vajáldahtti HAHTTIT ;
vajálduhttit:vajálduhtti HAHTTIT ;
vaksineret:vaksinere DOHPPE ; ! ^LOAN
valástallat:valástalla BOAHTALADDA ;
valáštallat:valáštalla BOAHTALADDA ;
vanahit:vanah MUITAL ;
var0dit:var'di BOAHTI ;
vatnat:vatna DIEVVA ;
vavdadit:vavdad MUITAL ;
vav0dat:vav'da DIEVVA ;
vašáskit:vašásk BEAGASJ ;
veaddit:veaddi DIEHTI ;
vead0jit:vead'ji BOAHTI ;
veahkehit:veahke7h MUITAL ;
veahkehit:veahkeh MUITAL ;
vealahit:vealah MUITAL ;
veallánit:veallán LASSAN ;
veallát:veallá CIRRO ;
veal0tat:veal'ta DIEVVA ;
veardidit:veardid MUITAL ;
vearránit:vearrán LASSAN ;
vearuhit:vearuh MUITAL ;
veiggodit:vejggod COASKKIT ;
vel0ledit:vel'led ALIST ;
verrošit:verroš BEAGASJ ;
viehkalit:viehkal SUOTNJAL ;
vieh0kat:vieh'ka DIEVVA ;
viessat:viessa DIEVVA ;
viežžat:viežža BORRA ;
viggat:vigga DIEVVA ;
vihahit:vihah MUITAL ;
vihkkedallat:vihkkedalla DIEHTALADDA ;
viiddidit:vijddid MUITAL ;
viidánit:vijdán LASSAN ;
vilggodit:vilggod ALIST ;
vilppastit:vilppast ALIST ;
vitaliseret:vitalisere DOHPPE ; ! ^LOAN
vizardit:vizard ALIST ;
viššat:višša BORRA ;
vuod0jat:vuod'ja DIEVVA ;
vuod0jit:vuod'ji DIEHTILONGSHORT ;
vuodjudit:vuodjud MUITAL ;
vuod0jut:vuod'ju BOAHTILONGSHORT ;
vuohppát:vuohppá CIRRO ;
vuohttit:vuohtti DIEHTI ;
vuohttut:vuohttu BORRA ;
vuoh0čut:vuoh'ču BORRA ;
vuoi0dat:vuoj'da BORRA ;
vuoigŋat:vuojgŋa DIEHTI ;
vuoi0tit:vuoj'ti DIEHTI ;
vuoittáhallat:vuoittáhalla RAIMMAHALLA ;
vuoiŋŋastit:vuojŋŋast ALIST ;
vuojašit:vuojaš BEAGASJ ;
vuojehit:vuoje7h MUITAL ;
vuojihit:vuojih MUITAL ;
vuojuhit:vuojuh MUITAL ;
vuok0sit:vuok'si DIEHTI ;
vuolggahit:vuolggah MUITAL ;
vuol0git:vuol'gi BOAHTI ;
vuolidit:vuolid MUITAL ;
vuolildit:vuolild MUITTASJ ;
vuollat:vuolla BORRA ;
vuollánit:vuollán LASSAN ;
vuollástit:vuollást MUITAL ;
vuorbádit:vuorbád MUITTASJ ;
vuor0dit:vuor'di DIEHTI ;
vuordnut:vuordnu BORRA ;
vuor0jat:vuor'ja BORRA ;
vuorjašuvvat:vuorjaš UVVA ;
vuortnuhit:vuortnuh MUITAL ;
vuoruhit:vuoruh MUITAL ;
vuosehit:vuose7h MUITAL ;
vuosttaldit:vuosttald MUITTASJ ;
vuosttildit:vuosttild MUITTASJ ;
vuostálas0tit:vuostálas'ti DIEHTALADDA ;
vuovdalit:vuovdal VUORDIL ;
vuov0dit:vuov'di DIEHTI ;
vuovssadit:vuovssad BALAT ;
vuovssihit:vuovssih MUITAL ;
vuođuštit:vuođust MUITAL ;
vuođuštit:vuođušt MUITAL ;
vuoš0šat:vuoš'ša DIEHTALADDA ;
vuođđudit:vuođđud MUITAL ;
vurderet:vurdere DOHPPE ; ! ^LOAN NOR
vurdet:vurde DOHPPE ;
vurket:vurke DOHPPE ;
váccašit:váccaš BEAGASJ ;
váccihit:váccih MUITAL ;
vádjolit:vádjol SUOTNJAL ;
váfistit:váfist MUITAL ;
vái0bat:váj'ba DIEVVA ;
váidalit:vájdal BONJAT ;
vái0dit:váj'di DIEHTI ;
váidudit:vájdud MUITAL ;
váikkuhit:vájkkuh MUITAL ;
váillahit:vájllah MUITAL ;
vái0lut:váj'lu ALLU ;
váivašuvvat:váivaš UVVA ;
vák0šut:vák'šu DAHTU ;
válbmanit:válbman LASSAN ;
válddahit:válddah MUITAL ;
vál0dit:vál'di DIEHTI ;
válljet:vállje DOHPPE ;
vánddardit:vánddard ALIST ;
várdát:várdá DOHPPE ;
várjalit:várjal VUORDIL ;
várret:várre DOHPPE ;
váruhit:váruh MUITAL ;
vásihit:vásih MUITAL ;
vássit:vássi BOAHTI ;
vástidit:vástid MUITAL ;
váv0jit:váv'ji DIEHTI ;
vázzilit:vázzil SUOTNJAL ;
vázzit:vázzi BOAHTI ;
ábbut:ábbu ALLU ;
ábuhit:ábuh MUITAL ;
áddehaddat:áddehadda RAIMMAHALLA ;
áddet:ádde DOHPPE ;
ád0jit:ád'ji DIEHTI ;
ádjánit:ádján LASSAN ; !1. duhtat 2. ájahallat
áh0tat:áh'ta BORRA ;
ái0bat:áj'ba DIEVVA ;
áibbašit:ájbbaš MUITTASJ ;
ái0cat:áj'ca BORRA ;
ái0dut:áj'du DAHTU ;
ái0gut:áj'gu DAHTU ;
áimmahuššat:áimmahušša BORRA ;
ái0tit:áj'ti DIEHTI ;
áittardit:ájttard MUITAL ;
ájihit:ájih MUITAL ;
ákkastit:ákkast MUITAL ;
áktet:ákte DOHPPE ;
álddagas0tit:álddagas'ti ARVALADDA ;
álggahit:álggah MUITAL ;
ál0git:ál'gi BOAHTI ;
álkidahttit:álkidahtti HAHTTIT ;
ánssášit:ánssáš MUITTASJ ;
ánuhit:ánuh BONJAT ;
árbet:árbe DOHPPE ;
árkkálmas0tit:árkkálmas'ti DIEHTALADDA ;
árpmihit:árpmih MUITAL ;
árvalit:árval VUORDIL ;
árvidit:árvid MUITAL ;
árvvohuššat:árvvo7hušša DIEVVA ;
árvvoštallat:árvvoštalla HAHTTIT ;
ásahallat:ásahalla DIEHTALADDA ;
ásahit:ásah MUITAL ;
ássat:ássa DIEVVA ;
átnut:átnu DAHTU ;
ávkkuhit:ávkkuh ALIST ;
ávkkástallat:ávkkástalla DIEHTALADDA ;
ávvudit:ávvud MUITAL ;
ávžžuhit:ávžžuh MUITAL ;
áššáskuhttit:áššáskuhtti HAHTTIT ;
áššáskuvvat:áššásk UVVA ;
šaddadit:šaddad MUITAL ;
šaddat:šadda DIEVVA ;
čaibmat:čajbma DIEVVA ;
čal0gat:čal'ga DIEVVA ;
čalmmehuvvat:čalmme7h UVVA ;
čalmmustahttit:čalmmustahtti HAHTTIT ;
čalmmástuvvat:čalmmást UVVA ;
čas0kit:čas'ki DIEHTI ;
čatnat:čatna BORRA ;
čavdet:čavde DOHPPE ;
čavget:čavge DOHPPE ;
čađahit:čađah MUITAL ;
šealgát:šealgá CIRRO ;
čear0gut:čear'gu BOAZZU ;
šearrát:šearrá CIRRO ;
čeassat:čeassa DIEVVA ;
šelget:šelge DOHPPE ;
čieh0kat:čieh'ka BORRA ;
čiehkádit:čiehkád ALIST ;
šiehtadallat:šiehtadalla BOAHTALADDA ;
šiehtadit:šiehtad MUITTASJ ;
šiehttat:šiehtta BORRA ;
čiek0čat:čiek'ča BORRA ;
čiel0gat:čiel'ga DIEVVA ;
čielggadit:čielggad BONJAT ;
čierastallat:čierastalla BOAHTALADDA ;
čierastit:čierast ALIST ;
čierrut:čierru BORRA ;
čievččastit:čievččast MUITAL ;
šieđđaluvvat:šieđđal UVVA ;
šiggut:šiggu BOLTU ;
šii0tit:šij'ti DIEHTI ;
čik0tit:čik'ti DIEHTI ;
čilget:čilge DOHPPE ;
čiv0gat:čiv'ga DIEVVA ;
čiŋadit:čiŋad ALIST ;
čiŋahit:čiŋah MUITAL ;
čiđđit:čiđđi BOAHTI ;
šlahttit:šlahtti ARVI ;
šleađ0gut:šleađ'gu DIEVVA ;
šliipet:šlijpe DOHPPE ;
šlivget:šlivge DOHPPE ;
šliv0gut:šliv'gu BOLTU ;
šloah0tat:šloah'ta DIEVVA ;
šlun0dut:šlun'du ALLU ;
šlundát:šlundá CIRRO ;
šluv0git:šluv'gi DIEHTI ;
šlápmat:šlápma DIEVVA ;
šláttardit:šláttard ALIST ;
šnjir0gut:šnjir'gu ALLU ;
šnjirrat:šnjirra DIEVVA ;
čoagganit:čoaggan LASSAN ;
čoaggit:čoaggi DIEHTI ;
čoahkkanit:čoahkkan LASSAN ;
čoahkkimas0tit:čoahkkimas'ti BOAHTALADDA ;
čoahkáidit:čoahkáid MUITAL ;
čoalkalit:čoalkal BONJAT ;
čoallut:čoallu DEAKCU ;
čoas0kut:čoas'ku DIEVVA ;
čoavdilit:čoavdil VUORDIL ;
čoav0dit:čoav'di DIEHTI ;
čoh0kat:čoh'ka BORRA ;
čohkkedit:čohkked ALIST ;
čohkket:čohkke DOHPPE ;
čohkkát:čohkká GILLE ;
čohkohallat:čohkohalla BOAHTALADDA ;
čoh0kut:čoh'ku DAHTU ;
čohkánit:čohkán LASSAN ;
čolgadit:čolgad MUITTASJ ;
čol0gat:čol'ga BORRA ;
čollet:čolle DOHPPE ;
čorbmadit:čorbmad MUITTASJ ;
čorbmat:čorbma BORRA ;
čorget:čorge DOHPPE ;
šuddidit:šuddid ALIST ;
čugget:čugge DOHPPE ;
čujuhit:čujuh MUITAL ;
čuldet:čulde DOHPPE ;
čuldot:čuldo BASSO ;
čuod0jat:čuod'ja DIEVVA ;
čuoggut:čuoggu DEAKCU ;
čuoh0cit:čuoh'ca DIEVVA ; !XXX Dict. solution: čuohcit is lemma of čuohcat.
čuoh0cit:čuoh'ci BOAHTI ;
čuoh0kat:čuoh'ka BORRA ;
šuohkkit:šuohkki BOAHTI ;
čuohpadit:čuohpad MUITAL ;
čuohpahit:čuohpah MUITAL ;
čuohppat:čuohppa BORRA ;
čuoibmut:čuojbmu DEAKCU ;
čuoigalit:čuojgal SUOTNJAL ;
čuoi0gat:čuoj'ga DIEVVA ;
čuoiggadit:čuojggad BALAT ;
čuoiggahit:čuojggah MUITAL ;
čuojahit:čuojah MUITAL ;
čuolastit:čuolast MUITAL ;
čuolbmadit:čuolbmad MUITTASJ ;
čuol0dit:čuol'di DIEHTI ;
čuol0lat:čuolla BORRA ;
čuopmat:čuopma BORRA ;
čuorpmastit:čuorpmast COASKKIT ;
čuor0vut:čuor'vu DEAKCU ;
čuov0gat:čuov'ga BORRA ;
čuovvut:čuovvu DAHTU ;
čuoččaldahttit+Use/Sub:čuoččaldahtti HAHTTIT ; !
čuoččastit:čuoččast ALIST ;
čuožžilit:čuožžil SUOTNJAL ;
čuoččuhit:čuoččuh MUITAL ;
čuožžut:čuožžu BOAZZU ;
čurggodit:čurggod ALIST ;
šurrat:šurra DIEVVA ;
čurvet:čurve DOHPPE ;
čuvget:čuvge DOHPPE ;
čuvggodit:čuvggod ALIST ;
šuvvat:šuvva DIEVVA ;
čáh0kat:čáh'ka DIEVVA ;
čájehit:čáje7h MUITAL ;
čájáhallat:čájáhalla DIEHTALADDA ;
čákŋadit:čákŋad MUITAL ;
čákŋalit:čákŋal VUORDIL ;
čákŋat:čákŋa BORRA ;
čálašit:čálaš MUITTASJ ;
čálestit:čále7st MUITAL ;
čálihit:čálih MUITAL ;
čállit:čálli DIEHTI ;
šállošit:šálloš MUITTASJ ;
čárvet:čárve DOHPPE ;
čár0vut:čár'vu BOLTU ;
čáskadit:čáskad MUITAL ;
čás0kat:čás'ka DIEVVA ;
šávvat:šávva DIEVVA ;
! Divvun & Giellatekno - open source grammars for Sámi and other languages
! Copyright © 2000-2010 The University of Tromsø & the Norwegian Sámi Parliament
! http://giellatekno.uit.no & http://divvun.no
!
! This program is free software; you can redistribute and/or modify
! this file under the terms of the GNU General Public License as published by
! the Free Software Foundation, either version 3 of the License, or
! (at your option) any later version. The GNU General Public License
! is found at http://www.gnu.org/licenses/gpl.html. It is
! also available in the file $GTHOME/LICENSE.txt.
!
! Other licensing options are available upon request, please contact
! giellatekno@hum.uit.no or divvun@samediggi.no

! ========================================================================== !
!                     North Sámi noun lexicon                                !
! ========================================================================== !

! This is a lexicon to be used with aspell spell checker only.
! It is at the moment not in use. Remove the string "!aSPell: " if you want to use it.
! Target is to use as many sublexicons as possible with as many variables
! as possible to create aspell affix file.
!aSPell: LEXICON AspellAffix
!aSPell: 
!aSPell: !BISYLLABIC
!aSPell: ! GOAHTI lexicon has consonant gradation and dipthtong simplification
!aSPell: ! Cases: -i, -á, -u, -a, -e, and -o endings
!aSPell: ! Obsolete because GOAHTI has same endings as GADDI ??
!aSPell: !buohkki GOAHTI ;
!aSPell: !buohkká GOAHTI ;
!aSPell: !duohkku GOAHTI ;
!aSPell: !fuohkka GOAHTI ;
!aSPell: !fuohkke GOAHTI ;
!aSPell: !buohkko GOAHTI ;
!aSPell: ! GADDI lexicon has comparative forms
!aSPell: ! Cases: -i, -á, -u, -a, -e, and -o endings
!aSPell: buohkki GADDI ;
!aSPell: cuohkká GADDI ;
!aSPell: duohkku GADDI ;
!aSPell: fuohkka GADDI ;
!aSPell: guohkke GADDI ;
!aSPell: huohkko GADDI ;
!aSPell: ! IIJA non-gradating w/ a-ill
!aSPell: guohkkinymiija IIJA ; ! other case endings?
!aSPell: ! STAHTA non-gradating w/ a/i-ill/
!aSPell: buohkkistáhta STAHTA ;
!aSPell: 
!aSPell: !TRISYLLABIC
!aSPell: ! SEAMU gradating trisyllabic
!aSPell: ! Cases: -i, -a, and -u endings
!aSPell: jea0lu:jeallum8 SEAMU ;
!aSPell: kuo0mi:kuopmán8 SEAMU ;
!aSPell: muo0mu:muopmum8 SEAMU ;
!aSPell: nea0na:neatnag8 SEAMU ;
!aSPell: ! MALIS gradating w/ consonant endings
!aSPell: ! Cases: -is, -uš, and -ir endings
!aSPell: buoh0pis:buoh'pis MALIS ;
!aSPell: duoh0puš:duoh'puš MALIS ;
!aSPell: goah0pir:goah'pir MALIS ;
!aSPell: ! Cases: -is, -uš, and -ir endings
!aSPell: 
!aSPell: !CONTRACTED
!aSPell: ! SUOLU contracted
!aSPell: ! Cases: -u ending only?
!aSPell: suo00zu:suohccu SUOLU ;
!aSPell: ! FALIS contracted
!aSPell: ! Cases: -is only?
!aSPell: fálggis:fál'gis FALIS ;
!aSPell: 
!aSPell: !MISC
!aSPell: ! LEXDIMINC diminutives
!aSPell: beanáš:beanáž LEXDIMINC ;
!aSPell: 
!aSPell: ! Add more and correct these.

! LEXICON GuessNoun
! GOAHTI ;
! STAHTA ;
! IIJA ;
! ACCRA ;
! MATTAR ;
! MALIS ;
! BEANA ;
! SEAMU ;
! NIILLAS ;
! BOAZU ;
! SUOLU ;
! SATTU ;
! GISTTA ;-
! FALIS ;
! LASIS ;
! GADDI ;
! !OLLUVUOHTA ;
! MAGASH ;
! EGEZHAGAT ;
! GARGIA ;
! BUFFALO ;

LEXICON NounSecond
! some stray affixes, look at these
! Trying them without the initial hyphen
bea0lis+CmpN/Last+CmpN/Only+CmpN/SgLeft+CmpN/SgNomLeft+CmpN/PlGenLeft:beallis LASIS ;
čor0gi+CmpN/Last+CmpN/Only+CmpN/SgLeft+CmpN/SgNomLeft+CmpN/PlGenLeft:čor'gi GOAHTI ;
giel+CmpN/Last+CmpN/Only+CmpN/SgLeft+CmpN/SgNomLeft+CmpN/SgGenLeft+CmpN/PlGenLeft:giel At ;
miese#beas0ka+CmpN/Last:miese#beas'ka GOAHTI ;
nammasaš+CmpN/Last+CmpN/Only+CmpN/SgNomLeft+CmpN/SgGenLeft+CmpN/PlGenLeft:nammas AHKASAS ;
niehkki+CmpN/Last+CmpN/Only:niehkki AIGI ;
sahán+CmpN/Last+CmpN/Only:sahám BOAHTIN ;
sis#muotkun:sis#muotkum BOAHTIN ;
!čiegahas:čiegahass JOHTOLAT ; !Especially with numerals, moved to LEXICON SAS

! Yes, this is what they used to look like.
! We remove these obsolete ones if we like the hyphenless ones.
!-bea0lis:-beallis LASIS ;
!-čor0gi:-čor'gi GOAHTI ;
!-giel At ;
!-miese#beas0ka:-miese#beas'ka GOAHTI ;
!-nammasaš:-nammasažž JOHTOLAT ;
!-niehkki:-niehkki AIGI ;
!-sahán:-sahám BOAHTIN ; !+CmpN/Sg +CmpN/SgLeft +CmpN/SgNomLeft +CmpN/SgGenLeft +CmpN/PlGenLeft
!-sis#muotkun:-sis#muotkum BOAHTIN ; !+CmpN/Sg +CmpN/SgLeft +CmpN/SgNomLeft +CmpN/SgGenLeft +CmpN/PlGenLeft

!LEXICON NOUNONLYAFTERNUMBER
!čiegahas:čiegahass JOHTOLAT ;

!LEXICON NOUNALSOAFTERNUMBER
!# ;

! bahá: Seamma subst ferte lea guokte geardde. Čiegahas ii gávdno okto.
! molssueaktu: Vqldit miellahtutut eret NounRoot:as, ja geavahit 121.

LEXICON NounRoot
abor0ta:abor'ta GOAHTI "abortion N" ;
advean0ta+CmpN/SgN+CmpN/DefSgGen:advean'ta GOAHTI "advent N" ;
agronoma+CmpN/SgN+CmpN/SgG+CmpN/PlG:agronoma GOAHTI "agronome N";
agur0ka+CmpN/SgN+CmpN/SgG+CmpN/DefPlGen:agur'ka GOAHTI ;
ah0ki+CmpN/SgN+CmpN/SgG+CmpN/DefPlGen+CmpN/SgLeft+CmpN/SgNomLeft+CmpN/SgGenLeft+CmpN/PlGenLeft:ah'ki ALBMI "age N" ;
akustihkka GOAHTI "acoustics N" ;
akšuvdna+CmpN/SgN+CmpN/DefSgGen+CmpN/PlG:akšu TELEFON "action N" ;
a0las:allas MALIS "fat N" ;
albmi+CmpN/SgN+CmpN/SgG:albmi ALBMI "sky N" ;
alfa GARGIA ;
alfabehta STAHTA "alphabet N" ;
alkohola+CmpN/SgN:alkohola GOAHTI "alcohol N";
alla#skuv0la+CmpN/SgN+CmpN/DefSgGen+CmpN/PlG:alla#skuv'la GOAHTI "college N" ;
allergiija IIJA ;
almmuhus:almmuhuss JOHTOLAT "announcement N" ;
almmái+CmpN/SgN+CmpN/SgG+CmpN/PlG:albmáj FALIS "male N" ;
alternatii0va:alternatij'va GOAHTI ;
al0va:al'va GOAHTI ;
amatev0ra+CmpN/SgN+CmpN/SgG+CmpN/PlG:amatev'ra GOAHTI ;
animašuvdna:animašu TELEFON ;
antologiija IIJA ;
appelsiidna+CmpN/SgN+CmpN/SgG+CmpN/DefPlGen:appels MASKIN ;
are^ála+CmpN/SgN+CmpN/SgG+CmpN/PlG:are^ál SOSIAL ;
arkii0va+CmpN/SgN+CmpN/DefSgGen+CmpN/PlG:arkij'va GOAHTI ;
arkiteak0ta+CmpN/SgN+CmpN/SgG+CmpN/PlG:arkiteak'ta GOAHTI ;
arkitektuv0ra:arkitektu KULTUR ;
artih0kal:artihkkal MALIS ;
artis0ta+CmpN/SgN+CmpN/SgG+CmpN/PlG:artis'ta GOAHTI ;
ar0va:ar'va GOAHTI ;
ar0vi+CmpN/SgN+CmpN/SgG+CmpN/PlG:ar'vi GOAHTI ;
as0tu+CmpN/SgN+CmpN/SgG+CmpN/PlG:as'tu ALBMI ;
atnu+CmpN/SgN+CmpN/DefSgGen+CmpN/DefPlGen+CmpN/SgLeft+CmpN/SgNomLeft+CmpN/SgGenLeft+CmpN/PlGenLeft:atnu ALBMILONG ;
attáldat:attáldah'k JOHTOLAT ;
automáhta STAHTA ;
automáhtta GOAHTI ;
avii0sa+CmpN/SgN+CmpN/DefSgGen+CmpN/PlG:avij'sa GOAHTI ;
avádat:avádah'k JOHTOLAT ;
bagadeapmi+CmpN/Sg+CmpN/SgLeft+CmpN/SgNomLeft+CmpN/SgGenLeft+CmpN/PlGenLeft:bagad EAPMI ;
bai0ka:baj'ka GOAHTI ;
bajoš:bajož LEXDIMINC ;
baján+CmpN/SgN+CmpN/SgG+CmpN/PlG:baján GAHPIRLONG ;
balddonas+CmpN/SgN+CmpN/SgG+CmpN/PlG:balddonass JOHTOLAT ;
balddus:bal'dus MALISLONG ;
ballu ALBMILONG ;
bal0va:bal'va GOAHTI ;
bargo#departemean0ta+CmpN/SgN+CmpN/DefSgGen+CmpN/PlG+Use/Sub:bargo#departemean'ta GOAHTI ; !
bargonávccahisvuoh0ta+CmpN/SgG+CmpN/DefPlGen:bargonávccahisvuoh'ta LUONDU ;
bar0gu:bar'gu ALBMI ;
bar0ta:bar'ta GOAHTI ;
bas0te:bas'te GOAHTI ;
basttat:bas'ta BUVSSAT ;
beah0ci+CmpN/SgN+CmpN/SgG+CmpN/DefPlGen:beah'ci AIGI "pine N" ;
beahttu+CmpN/SgN+CmpN/DefSgGen+CmpN/DefPlGen+CmpN/SgLeft+CmpN/SgNomLeft+CmpN/SgGenLeft+CmpN/PlGenLeft:beahttu GOAHTI ;
beai0vi+CmpN/SgN+CmpN/SgG+CmpN/PlG:beaj'vi GOAHTI ;
beaivvadat+CmpN/SgN+CmpN/SgG+CmpN/PlG:beaivvadah'k JOHTOLAT ;
beaivváš+CmpN/SgN+CmpN/SgG:beaivváž LEXDIMINC ;
beak0tu+CmpN/SgN+CmpN/DefSgGen+CmpN/DefPlGen+CmpN/SgLeft+CmpN/SgNomLeft+CmpN/SgGenLeft+CmpN/PlGenLeft:beak'tu GOAHTI ;
beal0du:beal'du GOAHTI ;
bealli+CmpN/SgN+CmpN/DefSgGen+CmpN/DefPlGen+CmpN/SgLeft+CmpN/SgNomLeft+CmpN/SgGenLeft+CmpN/PlGenLeft:bealli GOAHTI ;
beallji AIGI ;
bea0na+CmpN/SgN+CmpN/SgG+CmpN/PlG:beatnag8 BEANA ;
bea0ral:bearral MALIS ;
bea0raš+CmpN/SgN+CmpN/SgG+CmpN/PlG:bearra DAIVVAS ;
bea0raš+CmpN/SgN+CmpN/SgG+CmpN/PlG:bearraš MATTAR ;
bearaš#departemean0ta+CmpN/SgN+CmpN/DefSgGen+CmpN/PlG:bearaš#departemean'ta GOAHTI ;
bearjadat+CmpN/SgN+CmpN/SgG+CmpN/PlG:bearjadah'k JOHTOLAT ;
bearri GOAHTI ;
beas0ka:beas'ka GOAHTI ;
beas0si+G3:beas'si AIGI ;
beassi GOAHTI ;
beassážat+CmpN/SgN+CmpN/PlG:beassáž MAGASH ;
beav0di:beav'di GADDISHORT ;
bellodat+CmpN/SgN+CmpN/DefSgGen+CmpN/PlG:bellodah'k JOHTOLAT ;
bensiidna+N+CmpN/SgN:bensen%> R ;
bensiidna:bens MASKIN ;
beroštupmi+Use/Sub:beroštupmi Rreal ;
beroštupmi:berošt UPMI ;
bibliotehka+CmpN/SgN+CmpN/DefSgGen+CmpN/PlG:bibliotehka STAHTA ;
biebman+CmpN/Sg+CmpN/SgLeft+CmpN/SgNomLeft+CmpN/SgGenLeft+CmpN/PlGenLeft:biebmam BOAHTIN ;
biebmu GOAHTI ;
biegga+CmpN/SgN+CmpN/SgG+CmpN/PlG:biegga GOAHTI ;
bierggas:bier'gas MALIS ;
bier0gu:bier'gu GOAHTI ;
bietna GOAHTI ;
biev0la+CmpN/SgN+CmpN/SgG+CmpN/DefPlGen:biev'la GOAHTI ;
bihkka+CmpN/SgN+CmpN/DefSgGen:bihkka GOAHTI ;
bihppor GAHPIR ;
bihttá ALBMILONG ;
biibal GAHPIR ;
biibbal GAHPIR ;
biibbal:bij'bal MALIS ;
bii0gá+CmpN/SgN+CmpN/SgG+CmpN/PlG:bij'gá ALBMILONG ;
bii0la:bij'la GOAHTI ;
bii0re+CmpN/SgN+CmpN/SgG+CmpN/PlG:bij're GOAHTI ;
biire+CmpN/SgN+CmpN/SgG+CmpN/PlG:biire GOAHTI ;
bil0da:bil'da GOAHTI ;
bileahtta GOAHTI ;
bil0ku:bil'ku GOAHTI ;
billeahtta+Use/Sub:billeahtta GOAHTI ;
bin0ná:bin'ná ALBMILONG ;
bi0ras+CmpN/SgN+CmpN/SgG+CmpN/PlG:birras MALIS ;
biro+CmpN/SgN+CmpN/SgG+CmpN/PlG:biro GOAHTI ;
biru+CmpN/SgN+CmpN/SgG+CmpN/PlG+Use/Sub:biru GOAHTI; !
bis0ma+CmpN/SgN+CmpN/SgG+CmpN/PlG:bis'ma GOAHTI ;
bis0su+G3:bis'su ALBMILONG ;
bivdda:biv'dag8 SEAMU ;
biv0du+CmpN/SgN+CmpN/DefSgGen+CmpN/DefPlGen+CmpN/SgLeft+CmpN/SgNomLeft+CmpN/SgGenLeft+CmpN/PlGenLeft:biv'du ALBMI ;
bivttas:bik'tas MALIS ;
blohkka GOAHTI ;
bláđđi GOAHTI ;
boadnjá+CmpN/SgN+CmpN/SgG+CmpN/PlG:boadnjá ALBMI ;
boaldin+CmpN/Sg:boaldim BOAHTINLONGSHORT ;
boaldámuš:boaldámušš LEXMUSH ;
boal0ga+CmpN/SgN+CmpN/SgG+CmpN/PlG:boal'ga GOAHTI ;
boan0da+CmpN/SgN+CmpN/SgG+CmpN/PlG:boan'da GOAHTI ;
boa0ra:boarrag8 SEAMU ;
boas0ta+CmpN/SgN+CmpN/DefSgGen:boas'ta GOAHTI ;
boat0ka:boat'ka GOAHTI ;
boazo#doallu GOAHTI ;
boa00zu+CmpN/SgN+CmpN/SgG+CmpN/PlG:boah'cu BOAZU "reindeer N" ;
boa00đa:boah'tag8 SEAMU ;
boa00đus:boah'tus MALISLONG "share N" ;
bodda+CmpN/SgN+CmpN/SgG+CmpN/PlG:bodda GOAHTI ;
boddu+CmpN/SgN+CmpN/SgG+CmpN/PlG:boddu GOAHTI ;
bodni+CmpN/SgN+CmpN/SgG+CmpN/PlG:bodni GADDI ;
boles#departemean0ta+CmpN/SgN+CmpN/DefSgGen+CmpN/PlG:boles#departemean'ta GOAHTI ;
bom0ba:bom'ba GOAHTI ;
bomba GOAHTI ;
bo0nus:botnus MALISLONG ;
bonus GAHPIRLONG ;
bor0di:bor'di GOAHTI ;
bor0ga+CmpN/SgN+CmpN/SgG+CmpN/PlG:bor'ga GADDI ;
borge#mánnu+CmpN/SgN+CmpN/SgG+CmpN/DefPlGen:borge#mánnu AIGI ;
borramuš:borramušš LEXMUSH ;
borran#miella+CmpN/SgN+CmpN/DefSgGen:borran#miella GOAHTI ;
borran#miella+N+CmpN/Sg+CmpN/Sg:borran#miel%> Rreal ;
bostta:bos'tag8 SEAMU ;
bovdehus:bovdehuss JOHTOLAT ;
buddestat:buddestah'k JOHTOLAT ;
buhtadas:buhtadass JOHTOLAT ;
buhtadus+CmpN/SgN+CmpN/DefSgGen+CmpN/DefPlGen+CmpN/SgLeft+CmpN/SgNomLeft+CmpN/SgGenLeft+CmpN/PlGenLeft:buhtaduss JOHTOLAT ;
buhtisteapmi+CmpN/Sg+CmpN/SgLeft+CmpN/SgNomLeft+CmpN/SgGenLeft+CmpN/PlGenLeft:buhtist EAPMI ;
bunáda GOAHTI ;
buohcce#viessu+CmpN/SgN+CmpN/SgG+CmpN/PlG:buohcce#viessu GOAHTI ;
buoidda+CmpN/SgN+CmpN/SgG+CmpN/PlG:buoj'dag8 BEANA ;
buo0laš+CmpN/SgN+CmpN/SgG+CmpN/PlG:buollaš MALIS ;
buollin+CmpN/Sg:buollim BOAHTIN ;
buollán+CmpN/Sg:buollám BOAHTIN ;
buol0va+CmpN/SgN+CmpN/SgG+CmpN/PlG:buol'va GOAHTI ;
buorrevuoh0ta+CmpN/SgG+CmpN/DefPlGen:buorrevuoh'ta LUONDU ;
buođđu GOAHTI ;
bures#boahtin+CmpN/Sg:bures#boahtim BOAHTIN ;
bus0se:bus'se GOAHTI ;
bus0sá+CmpN/SgN+CmpN/SgG+CmpN/PlG:bus'sá ALBMILONG ;
bu^stávva GOAHTI ;
buv0da+CmpN/SgN+CmpN/DefSgGen+CmpN/PlG:buv'da GOAHTI ;
buvssat:buk'sa BUVSSAT ;
buvtta:buk'tag8 SEAMU ;
buvttadeaddji+CmpN/SgN+CmpN/SgG+CmpN/PlG+CmpN/SgLeft+CmpN/SgNomLeft+CmpN/SgGenLeft+CmpN/PlGenLeft:buvttadeaddji¤ ACTORLONGSHORT ;
buvttadeapmi+CmpN/Sg+CmpN/SgLeft+CmpN/SgNomLeft+CmpN/SgGenLeft+CmpN/PlGenLeft:buvttad EAPMI ;
bušeahtta GOAHTI ;
buđet+CmpN/SgN+CmpN/SgG+CmpN/DefPlGen:buđeh GAHPIR ;
byrå^kratiija IIJA ; !^LOAN
bá00bir:báh'pi7r MALIS ;
bá00bir:báh'pir MALIS ;
bábir+Use/Sub:báhbi7r MALIS "paper N" ;
bábir:báber%> R ;
bábir:báh'pi7r MALIS "paper N" ;
báddi AIGI ;
bád0ji:bád'ji GOAHTI ;
bággu GOAHTI ;
báhkin+CmpN/SgN+CmpN/SgG+CmpN/PlG:báhkin GAHPIRLONGSHORT ;
báhkinvuoh0ta+CmpN/SgG+CmpN/DefPlGen:báhkinvuoh'ta LUONDU ;
báhkka+CmpN/SgN+CmpN/SgG+CmpN/PlG:báhkka GOAHTI ;
báhkki GOAHTI ;
báhppa+CmpN/SgN+CmpN/SgG+CmpN/PlG:báhppa GOAHTI ;
bái0di:báj'di AIGI ;
bái0ki+CmpN/SgN+CmpN/SgG+CmpN/PlG:báj'ki ALBMI ;
bálggis+CmpN/SgN+CmpN/SgG+CmpN/PlG:bál'gis LASIS ;
bál0ká:bál'ká ALBMILONG ;
bálvaleapmi+CmpN/Sg+CmpN/SgLeft+CmpN/SgNomLeft+CmpN/SgGenLeft+CmpN/PlGenLeft:bálval EAPMI ;
bálvalus:bálvaluss JOHTOLAT ;
bálvvus:bál'vus MALIS ;
bál0vá+CmpN/SgN+CmpN/SgG+CmpN/PlG:bál'vá ALBMILONG ;
bán0no:bán'no GOAHTI ;
bárdni+CmpN/SgN+CmpN/SgG+CmpN/PlG:bárdni GOAHTI ;
bárra+CmpN/SgN+CmpN/SgG+CmpN/PlG:bárra GOAHTI ;
bárru ALBMI ;
bár0ti:bár'ti GOAHTI ;
básár GAHPIRLONG ;
bátne#vear0ka:bátne#vear'ka GOAHTI ;
bátne#vár0ka:bátne#vár'ka GOAHTI ;
bátni AIGI ;
bávččas:bák'čas MALIS ;
bázahus:bázahuss JOHTOLAT ;
báŋ0ku+CmpN/SgN+CmpN/DefSgGen+CmpN/PlG:báŋ'ku ALBMI ;
caggi GOAHTI ;
ceahkki GOAHTI ;
cealkka:ceal'kag8 SEAMU ;
cealkámuš+CmpN/SgN+CmpN/DefSgGen+CmpN/DefPlGen+CmpN/SgLeft+CmpN/SgNomLeft+CmpN/SgGenLeft+CmpN/PlGenLeft:cealkámušš LEXMUSH ;
charter GAHPIR ; !^LOAN
cuoŋo#mánnu+CmpN/SgN+CmpN/SgG+CmpN/DefPlGen:cuoŋo#mánnu AIGI ;
cup:cup9 BUFFALO ;
dahkamuš:dahkamušš LEXMUSH ;
dah0ku+CmpN/SgN+CmpN/DefSgGen+CmpN/DefPlGen+CmpN/SgLeft+CmpN/SgNomLeft+CmpN/SgGenLeft+CmpN/PlGenLeft:dah'ku ALBMILONG ;
dajahus:dajahuss JOHTOLAT ;
datni GOAHTI ;
davvi GADDILONGSHORT "north N" ;
davvi+N+CmpN/SgN+Cmpnd:davá%>%- # ; !ovdda- ja maŋábealli
davvi+N+CmpN/SgN:davvi%> R ;
davvi#sáme#giella GOAHTI ;
deaddu AIGI ;
deajat:dead'ja BUVSSAT ;
dearvvašvuoh0ta+CmpN/SgG+CmpN/DefPlGen:dearvvašvuoh'ta LUONDU ;
dearvvašvuođa#departemean0ta+CmpN/SgN+CmpN/DefSgGen+CmpN/PlG+Use/Sub:dearvvašvuođa#departemean'ta GOAHTI ; !
dearvvuoh0ta+CmpN/SgG+CmpN/DefPlGen:dearvvuoh'ta LUONDU ;
deatnu+CmpN/SgN+CmpN/SgG+CmpN/DefPlGen:deatnu AIGI ;
deatta:deaddag8 SEAMU ;
deavdda:deav'dag8 SEAMU ;
demo^kratiija+CmpN/SgN+CmpN/DefSgGen+CmpN/PlG:demo^kratiija IIJA ;
departemean0ta+CmpN/SgN+CmpN/DefSgGen+CmpN/PlG:departemean'ta GOAHTI ;
diddi+CmpN/SgN+CmpN/SgG+CmpN/PlG:diddi GOAHTI ;
dieh0tu:dieh'tu ALBMI ;
die0nas:dietnas MALIS ;
diev0du+CmpN/SgN+CmpN/SgG+CmpN/PlG:diev'du ALBMI ;
die00đa:dieh'tag8 SEAMU ;
dieđihan#gaska#oapmi GOAHTI ;
dieđáhus:dieđáhuss JOHTOLAT ;
digaštallan+CmpN/Sg:digaštallam BOAHTALADDAN ;
diggi AIGI ;
dihkki+CmpN/SgN+CmpN/SgG+CmpN/PlG:dihkki GOAHTI ;
dihtor GAHPIR ;
dihtti GOAHTI ;
diibmu+CmpN/SgN+CmpN/SgG+CmpN/PlG:dijbmu GOAHTI ;
dii0da:dij'da GOAHTI ;
dik0ta:dik'ta GOAHTI ;
diktatuv0ra+CmpN/SgN+CmpN/DefSgGen+CmpN/PlG:diktatu KULTUR ;
dik0šu+CmpN/SgN+CmpN/DefSgGen+CmpN/DefPlGen+CmpN/SgLeft+CmpN/SgNomLeft+CmpN/SgGenLeft+CmpN/PlGenLeft:dik'šu GOAHTI ;
dikšu+CmpN/SgN+CmpN/SgG+CmpN/PlG+CmpN/SgLeft+CmpN/SgNomLeft+CmpN/SgGenLeft+CmpN/PlGenLeft:dikšu¤ ACTOR ;
dikšun+CmpN/Sg+CmpN/SgLeft+CmpN/SgNomLeft+CmpN/SgGenLeft+CmpN/PlGenLeft:dikšum BOAHTIN ;
dilli+CmpN/SgN+CmpN/DefSgGen+CmpN/DefPlGen+CmpN/SgLeft+CmpN/SgNomLeft+CmpN/SgGenLeft+CmpN/PlGenLeft:dilli ALBMILONGSHORT ;
dilljá ALBMI ;
dimbbar:dim'bar MALIS ;
dimenšuvdna:dimenšu TELEFON ;
disdat+CmpN/SgN+CmpN/SgG+CmpN/PlG:disdah'k JOHTOLAT ;
dispensašuvdna:dispensašu TELEFON ;
distat+Use/Sub:distah'k JOHTOLAT ;
divat+Use/Sub:divag GAHPIR ; ! With four forms
divat+Use/Sub:divvad MALIS ; ! Disambiguation
divat+Use/Sub:divvag MALIS ;
divat:divad GAHPIR ; ! XXX problem for
divohat+CmpN/SgN+CmpN/DefSgGen+CmpN/PlG:divohah'k JOHTOLAT ;
div0ri+CmpN/SgN+CmpN/SgG+CmpN/PlG:div'ri GOAHTI ;
doa00ba:doah'pag8 SEAMU ;
doa0ba:doahpag8 BEANA ;
doahkki GOAHTI ;
doaibma:doajbma GOAHTI ;
doaimmahat+CmpN/SgN+CmpN/DefSgGen+CmpN/PlG:doaimmahah'k JOHTOLAT ;
doai0vu:doaj'vu ALBMI ;
doaivva:doaj'vag8 SEAMU ;
doallan+CmpN/Sg+CmpN/SgLeft+CmpN/SgNomLeft+CmpN/SgGenLeft+CmpN/PlGenLeft:doallam BOAHTIN ;
doalli GOAHTI ;
doalli+CmpN/SgN+CmpN/SgG+CmpN/PlG+CmpN/SgLeft+CmpN/SgNomLeft+CmpN/SgGenLeft+CmpN/PlGenLeft:doalli¤ ACTOR ;
doallu+CmpN/SgN+CmpN/DefSgGen+CmpN/DefPlGen+CmpN/SgLeft+CmpN/SgNomLeft+CmpN/SgGenLeft+CmpN/PlGenLeft:doallu GOAHTI ;
doalut:doallu BUVSSAT ;
doal0vi:doal'vi GOAHTI ;
doarjja:doar'jag8 SEAMU ;
doavttir+CmpN/SgN+CmpN/SgG+CmpN/PlG:doak'tir MALISLONGSHORT ;
dohkká+CmpN/SgN+CmpN/SgG+CmpN/PlG:dohkká ALBMILONG ;
dokumean0ta:dokumean'ta GOAHTI ;
dol0gi:dol'gi GOAHTI ;
dolla GOAHTI ;
dors0ki+Use/Sub:dors'ki GOAHTI ;
dorski+CmpN/SgN+CmpN/SgG+CmpN/PlG:dorski¤ GOAHTI ;
dor0vu:dor'vu ALBMI ;
dovdan+CmpN/Sg+CmpN/SgLeft+CmpN/SgNomLeft+CmpN/SgGenLeft+CmpN/PlGenLeft:dovdam BOAHTIN ;
dovdda:dov'dag8 SEAMU ;
dov0du:dov'du ALBMI ;
dronnet+CmpN/SgN+CmpN/SgG+CmpN/PlG:dronneg GAHPIR ;
drošše GOAHTI ;
duhkku GOAHTI ;
duhkoras:duhkorass JOHTOLAT ;
duhpát:duhpáh GAHPIRLONG ;
duk0ta:duk'ta GOAHTI ;
dul0ka+CmpN/SgN+CmpN/SgG+CmpN/PlG:dul'ka GOAHTI ;
dulkon+CmpN/Sg+CmpN/SgLeft+CmpN/SgNomLeft+CmpN/SgGenLeft+CmpN/PlGenLeft:dulkom BOAHTIN ;
dul0vi+CmpN/SgN+CmpN/SgG+CmpN/PlG:dul'vi GADDISHORT ;
duod0ji:duod'ji GOAHTI ;
duogáš:duogáž LEXDIMINC ;
duohtavuoh0ta+CmpN/SgG+CmpN/DefPlGen:duohtavuoh'ta LUONDU ;
duojár+CmpN/SgN+CmpN/SgG+CmpN/PlG:duojár GAHPIRLONG ;
duokŋas:duogŋas MALIS ;
duol0va:duol'va GOAHTI ;
duopmu GOAHTI ;
duopmár+CmpN/SgN+CmpN/SgG+CmpN/PlG:duopmár GAHPIRLONG ;
duorastat+CmpN/SgN+CmpN/SgG+CmpN/PlG:duorastah'k JOHTOLAT ;
duor0ga:duor'ga GOAHTI ;
duottar+CmpN/SgN+CmpN/DefSgGen+CmpN/PlG:duoddar MALIS ;
duođaštus:duođaštuss JOHTOLAT ;
dutkan+CmpN/Sg+CmpN/SgLeft+CmpN/SgNomLeft+CmpN/SgGenLeft+CmpN/PlGenLeft:dutkam BOAHTIN ;
dutkan#departemean0ta+CmpN/SgN+CmpN/DefSgGen+CmpN/PlG:dutkan#departemean'ta GOAHTI ;
duš0ši:duš'ši ALBMILONG ;
dáhkádus:dáhkáduss JOHTOLAT ;
dáh0pi:dáh'pi GOAHTI ;
dáhppa GOAHTI ;
dáhpáhus:dáhpáhuss JOHTOLAT ;
dáhttu ALBMILONG ;
dáhttu+CmpN/SgN+CmpN/SgG+CmpN/PlG+CmpN/SgLeft+CmpN/SgNomLeft+CmpN/SgGenLeft+CmpN/PlGenLeft:dáhttu¤ ACTOR ;
dáidda:dáj'dag8 SEAMU ;
dáiddár+CmpN/SgN+CmpN/SgG+CmpN/PlG:dáiddár GAHPIRLONG ;
dái0du:dáj'du ALBMI ;
dál0ki+CmpN/SgN+CmpN/SgG+CmpN/PlG:dál'ki GOAHTI ;
dálkkas:dál'kas MALIS ;
dálkkodeapmi+CmpN/Sg+CmpN/SgLeft+CmpN/SgNomLeft+CmpN/SgGenLeft+CmpN/PlGenLeft:dálkkod EAPMI ;
dállu+CmpN/SgN+CmpN/SgG+CmpN/PlG:dállu ALBMI ;
dálon+CmpN/SgN+CmpN/SgG+CmpN/PlG:dálon GAHPIR ;
dál0vi+CmpN/SgN+CmpN/SgG+CmpN/PlG:dál'vi AIGI ;
dárbbaš:dár'ba DAIVVAS ;
dárbbaš:dár'baš MALIS ;
dárbmi AIGI ;
dár0bu:dár'bu ALBMI ;
dárkkástus+CmpN/SgN+CmpN/DefSgGen+CmpN/DefPlGen+CmpN/SgLeft+CmpN/SgNomLeft+CmpN/SgGenLeft+CmpN/PlGenLeft:dárkkástuss JOHTOLAT ;
dáro#giella GOAHTI ;
dássi AIGI ;
dáv0da:dáv'da GOAHTI ;
dáv0gi:dáv'gi GOAHTI ;
dávvir GAHPIRLONG ;
dáža+CmpN/SgN+CmpN/SgG+CmpN/PlG:dáža GOAHTI ;
dáčča+CmpN/SgN+CmpN/SgG+CmpN/PlG:dáčča GOAHTI ;
e-poas0ta:e-poas'ta GOAHTI ;
eadni+CmpN/SgN+CmpN/SgG+CmpN/PlG:eadni EADNI ;
eahket+CmpN/SgN+CmpN/SgG+CmpN/PlG+Use/Sub:eahkeb GAHPIR ;
eahket+CmpN/SgN+CmpN/SgG+CmpN/PlG:eahked GAHPIR ;
eah0ki+CmpN/SgN+CmpN/SgG+CmpN/PlG:eah'ki GOAHTI ;
eahpádus+CmpN/SgN+CmpN/DefSgGen+CmpN/DefPlGen+CmpN/SgLeft+CmpN/SgNomLeft+CmpN/SgGenLeft+CmpN/PlGenLeft:eahpáduss JOHTOLAT ;
eahpáraš+CmpN/SgN+CmpN/SgG+CmpN/PlG:eahpáražž JOHTOLAT ;
eaiggát+CmpN/SgN+CmpN/SgG+CmpN/PlG:eaiggád GAHPIRLONG ;
eak0tu:eak'tu ALBMI ;
eal0ga+CmpN/SgN+CmpN/SgG+CmpN/PlG:eal'ga GOAHTI ;
eallin+CmpN/Sg:eallim BOAHTINLONGSHORT ;
eallu GOAHTI ;
ealáhus:ealáhuss JOHTOLAT ;
ealát:ealád GAHPIRLONG ;
ealát:ealáh GAHPIRLONG ;
eamit+CmpN/SgN+CmpN/SgG+CmpN/PlG:eamid GAHPIRLONG ;
ea0na+CmpN/SgN+CmpN/SgG+CmpN/PlG:eatnam8 SEAMU ;
ea0nan+CmpN/SgN+CmpN/SgG+CmpN/PlG:eatnam MALIS ;
eanan+N+CmpN/SgN:eanan%> R ;
eanan+N+Ess:eanam%>in K ;
eanan+N+Sg+Nom:eanan%> K ; !XXX eana
eanan#doallo#departemean0ta+CmpN/SgN+CmpN/DefSgGen+CmpN/PlG+Use/Sub:eanan#doallo#departemean'ta GOAHTI ; !
earri GOAHTI ;
earru+CmpN/SgN+CmpN/DefSgGen+CmpN/DefPlGen+CmpN/SgLeft+CmpN/SgNomLeft+CmpN/PlGenLeft:earru ALBMI ;
earráneapmi+CmpN/Sg:earrán EAPMI ;
earán GAHPIRLONG ;
eatnan:eatnam GAHPIR ;
ekonoma+CmpN/SgN+CmpN/SgG+CmpN/PlG:ekonoma GOAHTI ;
ekonomiija IIJA ;
eksotihkka GOAHTI ;
elektronihkka+CmpN/SgN+CmpN/DefSgGen:elektronihkka GOAHTI ;
elektrovdna:elektro TELEFON ;
energiija IIJA ;
energiija#departemean0ta+CmpN/SgN+CmpN/DefSgGen+CmpN/PlG+Use/Sub:energiija#departemean'ta GOAHTI ; !
energiija#departemean0ta+CmpN/SgN+CmpN/DefSgGen+CmpN/PlG:energiija#departemean'ta GOAHTI ;
erohus+CmpN/SgN+CmpN/DefSgGen+CmpN/DefPlGen+CmpN/SgLeft+CmpN/SgNomLeft+CmpN/PlGenLeft:erohuss JOHTOLAT ;
erotihkka+CmpN/SgN+CmpN/DefSgGen:erotihkka GOAHTI ;
estetihkka GOAHTI ;
etihkka GOAHTI ;
ev0re:ev're GOAHTI ;
evttohas+CmpN/SgN+CmpN/SgG+CmpN/PlG:evttohass JOHTOLAT ;
evttohus:evttohuss JOHTOLAT ;
eŋgel+CmpN/SgN+CmpN/SgG+CmpN/PlG:eŋgel GAHPIR ;
fabrihkka+CmpN/SgN+CmpN/DefSgGen+CmpN/PlG:fabrihkka GOAHTI ;
falleheapmi+CmpN/Sg+CmpN/SgLeft+CmpN/SgNomLeft+CmpN/SgGenLeft+CmpN/PlGenLeft:falleh EAPMI ;
fa0nas:fatnas MALIS ;
favorihtta GOAHTI ; !^LOAN
feai0la:feaj'la GOAHTI ;
fear0ga:fear'ga GOAHTI ;
fearán GAHPIRLONG ;
feaskkir:feas'kir MALIS ;
feas0ta:feas'ta GOAHTI ;
festivála+CmpN/SgN+CmpN/SgG+CmpN/PlG:festivál SOSIAL ;
fidjol GAHPIR ;
fidnu+CmpN/SgN+CmpN/DefSgGen+CmpN/DefPlGen+CmpN/SgLeft+CmpN/SgNomLeft+CmpN/SgGenLeft+CmpN/PlGenLeft:fidnu GOAHTI ;
fidnu:fidnu¤ GOAHTI ;
fiehttu GOAHTI ;
fiel0lu+G3:fiel'lu GOAHTI ;
fierbmi GOAHTI ;
fierpmádat+CmpN/SgN+CmpN/DefSgGen+CmpN/PlG:fierpmádah'k JOHTOLAT ;
fierra GOAHTI ;
fiev0ru:fiev'ru GOAHTI ;
filbma GOAHTI ;
finans#departemean0ta+CmpN/SgN+CmpN/DefSgGen+CmpN/PlG+Use/Sub:finans#departemean'ta GOAHTI ; !
fitnodat+CmpN/SgN+CmpN/DefSgGen+CmpN/PlG:fitnodah'k JOHTOLAT ;
foto^gráfa+CmpN/SgN+CmpN/SgG+CmpN/PlG:foto^gráfa GOAHTI ;
fulkkežat+CmpN/SgN+CmpN/PlG:fulkkež MAGASH ;
fuolaheapmi+CmpN/Sg+CmpN/SgLeft+CmpN/SgNomLeft+CmpN/SgGenLeft+CmpN/PlGenLeft:fuolah EAPMI ;
fuol0ki+CmpN/SgN+CmpN/SgG+CmpN/PlG:fuol'ki GOAHTI ;
fuolla+CmpN/SgN+CmpN/DefSgGen:fuolla GOAHTI ;
fuollameahttunvuoh0ta+CmpN/SgG+CmpN/DefPlGen:fuollameahttunvuoh'ta LUONDU ;
fuomášupmi:fuomáš UPMI ;
fuorrá+CmpN/SgN+CmpN/SgG+CmpN/PlG:fuorrá ALBMILONGSHORT ;
fuođ0đu+G3+CmpN/SgN+CmpN/SgG+CmpN/PlG:fuođ'đu GOAHTI ;
fyl0ka+CmpN/SgN+CmpN/SgG+CmpN/PlG:fyl'ka GOAHTI ;
fysihkka GOAHTI ;
fádda GOAHTI ;
fáddá ALBMILONG ;
fága GOAHTI ;
fága+N+Sg+Ill+Use/Sub:fágai K ;
fák0ta+CmpN/SgN+CmpN/SgG+CmpN/PlG:fák'ta GOAHTI ;
fálaldat:fálaldah'k JOHTOLAT ;
fá0lis+CmpN/SgN+CmpN/SgG+CmpN/PlG:fállis FALIS ;
fál0li+G3+CmpN/SgN+CmpN/SgG+CmpN/PlG:fál'li GOAHTI "falcon N" ;
fálli+CmpN/SgN+CmpN/SgG+CmpN/PlG:fálli¤ GOAHTI ;
fállu+CmpN/SgN+CmpN/DefSgGen+CmpN/DefPlGen+CmpN/SgLeft+CmpN/SgNomLeft+CmpN/SgGenLeft+CmpN/PlGenLeft:fállu GOAHTI ;
fápmu+CmpN/SgN+CmpN/DefSgGen+CmpN/DefPlGen+CmpN/SgLeft+CmpN/SgNomLeft+CmpN/SgGenLeft+CmpN/PlGenLeft:fápmu GOAHTI ;
fárru+CmpN/SgN+CmpN/SgG+CmpN/PlG:fárru GOAHTI ;
fáttar+CmpN/SgN+CmpN/SgG+CmpN/PlG:fáddar MATTAR ;
fáv0ru+CmpN/SgN+CmpN/SgG+CmpN/PlG:fáv'ru GOAHTI ;
fáŋ0ga+CmpN/SgN+CmpN/SgG+CmpN/PlG:fáŋ'ga GOAHTI ;
gal0ba:gal'ba GOAHTI ;
galleriija+CmpN/SgN+CmpN/DefSgGen+CmpN/PlG:galleriija IIJA ;
ga0njal:gatnjal MALIS ;
gar0já+CmpN/SgN+CmpN/SgG+CmpN/PlG:gar'já ALBMILONG ;
garra GOAHTI ;
gas0ka+CmpN/SgN+CmpN/SgG+CmpN/PlG+CmpN/SgLeft+CmpN/SgNomLeft+CmpN/PlGenLeft:gas'ka GOAHTI ;
gaska#vahkku+CmpN/SgN+CmpN/SgG+CmpN/PlG:gaska#vahkku GOAHTI ;
gaska#vahkku+CmpN/SgN+CmpN/SgG+CmpN/PlG:gaska#vahkku¤ AIGI ;
gaskavuoh0ta+CmpN/SgG+CmpN/DefPlGen:gaskavuoh'ta LUONDU ;
gaskkas+CmpN/SgN+CmpN/SgG+CmpN/DefPlGen:gas'kas MALIS ;
gav0ja:gav'ja GOAHTI ;
gazza GOAHTI ;
gažaldat:gažaldah'k JOHTOLAT ;
geafi+CmpN/SgN+CmpN/SgG+CmpN/PlG:geafi ALBMILONG ;
geafivuoh0ta+CmpN/SgG+CmpN/DefPlGen:geafivuoh'ta LUONDU ;
geahpádus+CmpN/SgN+CmpN/DefSgGen+CmpN/DefPlGen+CmpN/SgLeft+CmpN/SgNomLeft+CmpN/SgGenLeft+CmpN/PlGenLeft:geahpáduss JOHTOLAT ;
geah0či+CmpN/SgN+CmpN/DefSgGen+CmpN/DefPlGen+CmpN/SgLeft+CmpN/SgNomLeft+CmpN/SgGenLeft+CmpN/PlGenLeft:geah'či AIGI ;
geahččalus:geahččaluss JOHTOLAT ;
geahčči+CmpN/SgN+CmpN/SgG+CmpN/PlG+CmpN/SgLeft+CmpN/SgNomLeft+CmpN/SgGenLeft+CmpN/PlGenLeft:geahčči¤ ACTOR ;
geaidnu:geajdnu AIGI ;
geal0bu:geal'bu AIGI ;
gear0di:gear'di GOAHTI ;
geardun+CmpN/Sg+CmpN/SgLeft+CmpN/SgNomLeft+CmpN/SgGenLeft+CmpN/PlGenLeft:geardum BOAHTIN ;
gearggusvuoh0ta+CmpN/SgG+CmpN/DefPlGen:gearggusvuoh'ta LUONDU ;
geasse#mánnu+CmpN/SgN+CmpN/SgG+CmpN/PlG:geasse#mánnu AIGI ;
geassi+CmpN/SgN+CmpN/SgG+CmpN/PlG+CmpN/SgLeft+CmpN/SgNomLeft+CmpN/SgGenLeft+CmpN/PlGenLeft:geassi¤ ACTOR ;
geassi+CmpN/SgN+CmpN/SgG+CmpN/PlG:geassi AIGI ;
geassu+CmpN/SgN+CmpN/DefSgGen+CmpN/DefPlGen+CmpN/SgLeft+CmpN/SgNomLeft+CmpN/SgGenLeft+CmpN/PlGenLeft:geassu AIGI ;
gea0sus:geassus MALISLONG ;
geat0ki+CmpN/SgN+CmpN/SgG+CmpN/PlG:geat'ki GOAHTI ;
geatnegasvuoh0ta+CmpN/SgG+CmpN/DefPlGen:geatnegasvuoh'ta LUONDU ;
geavaheaddji+CmpN/SgN+CmpN/SgG+CmpN/PlG+CmpN/SgLeft+CmpN/SgNomLeft+CmpN/SgGenLeft+CmpN/PlGenLeft:geavaheaddji¤ ACTOR ;
geavaheapmi+CmpN/Sg+CmpN/SgLeft+CmpN/SgNomLeft+CmpN/SgGenLeft+CmpN/PlGenLeft:geavah EAPMI ;
geav0ja:geav'ja GOAHTI ;
geađ0gi:geađ'gi AIGI ;
gelbbolašvuoh0ta+CmpN/SgG+CmpN/DefPlGen:gelbbolašvuoh'ta LUONDU ;
gena GOAHTI ;
genetihkka GOAHTI ;
geo^grafa+Use/Sub:geo^grafa GOAHTI ;
geo^gráfa+CmpN/SgN+CmpN/SgG+CmpN/PlG:geo^gráfa GOAHTI ;
giddagas+CmpN/SgN+CmpN/DefSgGen+CmpN/PlG:giddagass JOHTOLAT ;
gieddi+CmpN/SgN+CmpN/SgG+CmpN/PlG:gieddi AIGI ;
gieh0pa:gieh'pa GOAHTI ;
gieh0ta:gieh'ta GOAHTI "hand N" ;
gie0las:giellas MALIS ;
giel0da+CmpN/SgN+CmpN/SgG+CmpN/PlG:giel'da GOAHTI ;
gieldda:giel'dag8 SEAMU ;
gieldda#departemean0ta+CmpN/SgN+CmpN/DefSgGen+CmpN/PlG+Use/Sub:gieldda#departemean'ta GOAHTI ; !
gielddus:giel'dus MALISLONG ;
gie0lis:giellis MATTAR ;
giella GOAHTI ;
gier0du:gier'du GOAHTI ;
gietkka:giet'kam8 SEAMU ;
gievkkan GAHPIR ;
gieđahallan+CmpN/Sg+CmpN/SgLeft+CmpN/SgNomLeft+CmpN/SgGenLeft+CmpN/PlGenLeft:gieđahallam BOAHTALADDAN ;
giittus:gij'tus MALIS ;
gii0tu:gij'tu GOAHTI ;
gik0si:gik'si GOAHTI ;
gilli+CmpN/SgN+CmpN/SgG+CmpN/PlG:gilli ALBMILONG ;
gil0vu:gil'vu GOAHTI ;
gilvva:gil'vag8 SEAMU ;
ginttal:gin'tal MALIS ;
girdi#šillju+CmpN/SgN+CmpN/DefSgGen+CmpN/PlG:girdi#šillju AIGI ;
gir0ji:gir'ji GOAHTI ;
girjjálašvuoh0ta+CmpN/SgG+CmpN/DefPlGen:girjjálašvuoh'ta LUONDU ;
girku+CmpN/SgN+CmpN/DefSgGen+CmpN/PlG:girku GOAHTI ;
giron+CmpN/SgN+CmpN/SgG+CmpN/PlG:giron GAHPIR ;
gissel+CmpN/SgN+CmpN/SgG+CmpN/PlG:gissel GAHPIR ;
gitárra GOAHTI ;
givrodat+CmpN/SgN+CmpN/DefSgGen+CmpN/DefPlGen+CmpN/SgLeft+CmpN/SgNomLeft+CmpN/SgGenLeft+CmpN/PlGenLeft:givrodah'k JOHTOLAT ;
givssideapmi+CmpN/Sg+CmpN/SgLeft+CmpN/SgNomLeft+CmpN/SgGenLeft+CmpN/PlGenLeft:givssid EAPMI ;
giđđa+CmpN/SgN+CmpN/SgG+CmpN/PlG:giđđa GOAHTI ;
goah0ca:goah'ca GOAHTI ;
goal0ki+CmpN/SgN+CmpN/SgG+CmpN/PlG:goal'ki GOAHTI ;
goal0lu+G3:goal'lu GOAHTI ;
goar0gu:goar'gu GOAHTI ;
goar0vi:goar'vi GOAHTI ;
goarádus+CmpN/SgN+CmpN/DefSgGen+CmpN/DefPlGen+CmpN/SgLeft+CmpN/SgNomLeft+CmpN/SgGenLeft+CmpN/PlGenLeft:goaráduss JOHTOLAT ;
goas0ki+CmpN/SgN+CmpN/SgG+CmpN/PlG:goas'ki GOAHTI ;
gobmi+CmpN/SgN+CmpN/SgG+CmpN/PlG:gobmi GOAHTI ;
goddi+CmpN/SgN+CmpN/SgG+CmpN/PlG+CmpN/SgLeft+CmpN/SgNomLeft+CmpN/SgGenLeft+CmpN/PlGenLeft:goddi¤ ACTOR ;
goddi+CmpN/SgN+CmpN/SgG+CmpN/PlG:goddi AIGI ;
gohppi+CmpN/SgN+CmpN/SgG+CmpN/PlG:gohppi AIGI ;
gohppu GOAHTI ;
goldin+CmpN/Sg+CmpN/SgLeft+CmpN/SgNomLeft+CmpN/SgGenLeft+CmpN/PlGenLeft:goldim BOAHTIN ;
golgadeapmi+CmpN/Sg+CmpN/SgLeft+CmpN/SgNomLeft+CmpN/SgGenLeft+CmpN/PlGenLeft:golgad EAPMI ;
golggot#mánnu+CmpN/SgN+CmpN/SgG+CmpN/DefPlGen:golggot#mánnu AIGI ;
gol0li+G3:gol'li GOAHTI ;
gollu GOAHTI ;
gonagas+CmpN/SgN+CmpN/SgG+CmpN/PlG:gonagass JOHTOLAT ;
gorri GOAHTI ;
gorut:gorud GAHPIRLONGSHORT ;
got0ka+CmpN/SgN+CmpN/SgG+CmpN/PlG:got'ka GOAHTI ;
govva GOAHTI ;
govven+CmpN/Sg+CmpN/SgLeft+CmpN/SgNomLeft+CmpN/SgGenLeft+CmpN/PlGenLeft:govvem BOAHTIN ;
govvidus+CmpN/SgN+CmpN/DefSgGen+CmpN/DefPlGen+CmpN/SgLeft+CmpN/SgNomLeft+CmpN/SgGenLeft+CmpN/PlGenLeft:govviduss JOHTOLAT ;
govvádus+CmpN/SgN+CmpN/DefSgGen+CmpN/DefPlGen+CmpN/SgLeft+CmpN/SgNomLeft+CmpN/SgGenLeft+CmpN/PlGenLeft:govváduss JOHTOLAT ;
govččas:gok'čas MALIS ;
go00žu:goh'ču SUOLULONG ;
gožu ALBMILONG ;
gođđan+CmpN/Sg:gođđam BOAHTIN ;
grafihkka GOAHTI ;
grammatihkka GOAHTI ;
grei0ka:grej'ka GOAHTI ;
gráfa GOAHTI ; !^LOAN
gudda GOAHTI ;
gudni ALBMI ;
gudni:gudni¤ AIGI ;
guk0si:guk'si GOAHTI ;
gulaskuddan+CmpN/Sg+CmpN/SgLeft+CmpN/SgNomLeft+CmpN/SgGenLeft+CmpN/PlGenLeft:gulaskuddam BOAHTIN ;
gullevašvuoh0ta+CmpN/SgG+CmpN/DefPlGen:gullevašvuoh'ta LUONDU ;
gullu+CmpN/SgN+CmpN/DefSgGen:gullu ALBMILONG ;
gum0pe+CmpN/SgN+CmpN/SgG+CmpN/PlG:gum'pe GOAHTI ;
gumppus:gum'pus MALIS ;
guoddi+CmpN/SgN+CmpN/SgG+CmpN/PlG+CmpN/SgLeft+CmpN/SgNomLeft+CmpN/SgGenLeft+CmpN/PlGenLeft:guoddi¤ ACTOR ;
guoddá ALBMILONG ;
guohtun+CmpN/Sg+CmpN/SgLeft+CmpN/SgNomLeft+CmpN/SgGenLeft+CmpN/PlGenLeft:guohtum BOAHTINLONGSHORT ;
guoibmi+CmpN/SgN+CmpN/SgG+CmpN/PlG:guojbmi GOAHTI ;
guolle#biv0du:guolle#biv'du ALBMI ;
guolli+CmpN/SgN+CmpN/SgG+CmpN/PlG:guolli AIGI "fish N" ;
guolásteapmi+CmpN/Sg:guolást EAPMI ;
guo0mu:guopmu SUOLU ;
guorahallan+CmpN/Sg+CmpN/SgLeft+CmpN/SgNomLeft+CmpN/SgGenLeft+CmpN/PlGenLeft:guorahallam BOAHTIN ;
guor0ba+CmpN/SgN+CmpN/SgG+CmpN/PlG:guor'ba GOAHTI ;
guorbmi GOAHTI ;
guos0si+CmpN/SgN+CmpN/SgG+CmpN/PlG:guos'si GOAHTI ;
guovddáš+CmpN/SgN+CmpN/SgG+CmpN/PlG:guovddáž LEXDIMINC ;
guov0lu+CmpN/SgN+CmpN/SgG+CmpN/PlG:guov'lu ALBMI ;
guovlu+N+Pl+Loc+Use/Sub:guovlluis K ; !SOUTH
guovssahasat+CmpN/SgN+CmpN/DefPlGen:guovssahass BORALMASAT ;
guovssat+CmpN/SgN+CmpN/SgG+CmpN/PlG:guovssah GAHPIR ;
guovttis+CmpN/Last+CmpN/SgGenLeft:guok'tis GUOVTTIS ;
guovttis+N+Coll+Sg+Nom+CmpN/Last+CmpN/SgGenLeft:guovttes%> K ;
guovva#mánnu+CmpN/SgN+CmpN/SgG+CmpN/DefPlGen:guovva#mánnu AIGI ;
guov0ža+CmpN/SgN+CmpN/SgG+CmpN/PlG:guov'ža GOAHTI ;
gutna GOAHTI ;
gáddi+CmpN/SgN+CmpN/SgG+CmpN/PlG:gáddi GADDISHORT "shore N" ;
gáddi+N+CmpN/SgN+Cmpnd:gáttá%>%- # ; !ovdda- ja maŋábealli
gáddu GOAHTI ;
gáfet:gáffe BUVSSAT ;
gáffe+CmpN/SgN+CmpN/SgG+CmpN/DefPlGen:gáffe GOAHTI ;
gágga GOAHTI ;
gáhkku GOAHTI ;
gáhta STAHTA ;
gáhta+Use/Sub:gáhtta STAHTA ;
gáhtta GOAHTI ;
gáhttu+CmpN/SgN+CmpN/SgG+CmpN/PlG:gáhttu GOAHTI ;
gáibmi+CmpN/SgN+CmpN/SgG+CmpN/PlG:gájbmi GOAHTI ;
gáibádus+CmpN/SgN+CmpN/DefSgGen+CmpN/DefPlGen+CmpN/SgLeft+CmpN/SgNomLeft+CmpN/SgGenLeft+CmpN/PlGenLeft:gáibáduss JOHTOLAT ;
gái0ca+CmpN/SgN+CmpN/SgG+CmpN/PlG:gáj'ca GOAHTI ;
gákkis:gággis MALIS ;
gák0ti:gák'ti GOAHTI ;
gáldu:gáldu GOAHTI ;
gál0ga:gál'ga GOAHTI ;
gálgu+CmpN/SgN+CmpN/SgG+CmpN/PlG:gálgu¤ GOAHTI ;
gálla+CmpN/SgN+CmpN/SgG+CmpN/DefPlGen:gálla GOAHTI ;
gál0li+G3:gál'li ALBMILONG ;
gál0lu+G3:gál'lu ALBMI ;
gállu+CmpN/SgN+CmpN/SgG+CmpN/DefPlGen:gállu GOAHTI ;
gálssot:gálssoh GAHPIR ;
gál0va+CmpN/SgN+CmpN/SgG+CmpN/DefPlGen:gál'va GOAHTI ;
gál0vu:gál'vu GOAHTI ;
gá0ma:gápmag8 SEAMU ;
gán0da+CmpN/SgN+CmpN/SgG+CmpN/PlG:gán'da GOAHTI ;
gáranas+CmpN/SgN+CmpN/SgG+CmpN/PlG:gáranass JOHTOLAT ;
gárbbis:gár'bis LASIS ;
gár0di:gár'di GOAHTI ;
gárdin+Use/Sub:gárdima GAHPIRLONG ;
gárdin:gárdim GAHPIRLONG ;
gár0ja+Use/Sub:gár'ja GOAHTI ;
gárri GOAHTI ;
gár0ta:gár'ta GOAHTI ;
gár0vu:gár'vu GOAHTI ;
gás0sa+G3+CmpN/SgN+CmpN/SgG+CmpN/PlG:gás'sa GOAHTI ;
gássa GOAHTI ;
gás0ta:gás'ta GOAHTI ;
gávdni AIGI ;
gávnnit+CmpN/SgN+CmpN/DefPlGen:gávdni BUVSSAT ;
gáv0pi+CmpN/SgN+CmpN/DefSgGen+CmpN/PlG:gáv'pi GOAHTI ;
gávpot+CmpN/SgN+CmpN/SgG+CmpN/PlG:gávpog GAHPIR ;
gávppálaš+CmpN/SgN+CmpN/SgG+CmpN/PlG:gávppálažž JOHTOLAT ;
gávttehas+CmpN/SgN+CmpN/SgG+CmpN/PlG:gávttehass JOHTOLAT ;
haddi AIGI ;
heagga+CmpN/SgN+CmpN/SgG+CmpN/PlG:heagga GOAHTI ;
heahpat:heahpad GAHPIR ;
heah0ti+CmpN/SgN+CmpN/DefSgGen+CmpN/DefPlGen+CmpN/SgLeft+CmpN/SgNomLeft+CmpN/SgGenLeft+CmpN/PlGenLeft:heah'ti AIGI ;
heajat+CmpN/SgN+CmpN/DefPlGen:head'ja BUVSSAT ;
hear0gi+CmpN/SgN+CmpN/SgG+CmpN/PlG:hear'gi AIGI ;
hear0rá+CmpN/SgN+CmpN/SgG+CmpN/PlG:hear'rá ALBMILONG ;
hear0va:hear'va GOAHTI ;
heas0ta+CmpN/SgN+CmpN/SgG+CmpN/PlG:heas'ta GOAHTI ;
hellodagat+CmpN/SgN+CmpN/PlG:hellodah'k BORALMASAT ;
hermetihkka GOAHTI ;
hers0ko:hers'ko GOAHTI ;
hersko GOAHTI ;
herven+CmpN/Sg+CmpN/SgLeft+CmpN/SgNomLeft+CmpN/SgGenLeft+CmpN/PlGenLeft:hervem BOAHTIN ;
hilla GOAHTI ;
hirbma GOAHTI ;
hir0sa:hir'sa GOAHTI ;
histor0já:histor'já ALBMILONG ;
hivvodat:hivvodah'k JOHTOLAT ;
hoah0ka:hoah'ka GOAHTI ;
hoahkan+CmpN/Sg:hoahkam BOAHTIN ;
hoahppu AIGI ;
hoam0má+CmpN/SgN+CmpN/SgG+CmpN/PlG:hoam'má ALBMILONG ;
hoav0da+CmpN/SgN+CmpN/SgG+CmpN/PlG:hoav'da GOAHTI ;
hoavva+CmpN/SgN+CmpN/DefSgGen+CmpN/PlG:hoavva GOAHTI ;
hom0má:hom'má ALBMILONG ;
homofii0la+CmpN/SgN+CmpN/SgG+CmpN/PlG:homofij'la GOAHTI ;
homofiliija IIJA ;
horbmá+CmpN/SgN+CmpN/SgG+CmpN/DefPlGen:horbmá ALBMILONG ;
hoteal0la+G3+CmpN/SgN+CmpN/SgG+CmpN/PlG:hoteal'la GOAHTI ;
hoteal0la+G3+Use/Sub:hotel'la GOAHTI ;
huksehus+CmpN/SgN+CmpN/DefSgGen+CmpN/DefPlGen+CmpN/SgLeft+CmpN/SgNomLeft+CmpN/SgGenLeft+CmpN/PlGenLeft:huksehuss JOHTOLAT ;
hutkáivuoh0ta+CmpN/SgG+CmpN/DefPlGen:hutkáivuoh'ta LUONDU ;
hydra^ulihkka GOAHTI ;
hábmen+CmpN/Sg+CmpN/SgLeft+CmpN/SgNomLeft+CmpN/SgGenLeft+CmpN/PlGenLeft:hábmem BOAHTIN ;
hálddahus+CmpN/SgN+CmpN/DefSgGen+CmpN/PlG:hálddahuss JOHTOLAT ;
hálddašeapmi+CmpN/Sg+CmpN/SgLeft+CmpN/SgNomLeft+CmpN/SgGenLeft+CmpN/PlGenLeft:hálddaš EAPMI ;
hál0di+Use/Sub:hál'di GOAHTI ;
háldi+CmpN/SgN+CmpN/SgG+CmpN/PlG:háldi¤ GOAHTI ;
hál0du:hál'du GOAHTI ;
hállan+CmpN/Sg+CmpN/SgLeft+CmpN/SgNomLeft+CmpN/SgGenLeft+CmpN/PlGenLeft:hállam BOAHTIN ;
hállu ALBMI ;
hápma+CmpN/SgN+CmpN/SgG+CmpN/PlG:hápma GOAHTI ;
hápman GAHPIR ;
hápmi AIGI ;
hárjehallan+CmpN/Sg+CmpN/SgLeft+CmpN/SgNomLeft+CmpN/SgGenLeft+CmpN/PlGenLeft:hárjehallam BOAHTIN ;
hár0či+CmpN/SgN+CmpN/SgG+CmpN/PlG:hár'či GOAHTI ;
hástalus:hástaluss JOHTOLAT ;
háv0di+CmpN/SgN+CmpN/DefSgGen+CmpN/DefPlGen+CmpN/SgLeft+CmpN/SgNomLeft+CmpN/SgGenLeft+CmpN/PlGenLeft:háv'di GOAHTI ;
hávdádeapmi+CmpN/Sg+CmpN/SgLeft+CmpN/SgNomLeft+CmpN/SgGenLeft+CmpN/PlGenLeft:hávdád EAPMI ;
háv0ga+CmpN/SgN+CmpN/SgG+CmpN/PlG:háv'ga GOAHTI ;
hávkka:háv'kag8 SEAMU ;
háv0la:háv'la GOAHTI ;
hávvi GOAHTI ;
idea+Use/Sub:ide ESSAYA ;
identitehta STAHTA ;
identitehta+Use/Sub:identiteahtta STAHTA ;
identitehta+Use/Sub:identitehtta STAHTA ;
ide^ála:ide^ál SOSIAL ; !^LOAN
id0ja+CmpN/SgN+CmpN/SgG+CmpN/PlG:id'ja GOAHTI ;
idola+CmpN/SgN+CmpN/DefSgGen+CmpN/DefPlGen:idola GOAHTI ;
ilbmi+CmpN/SgN+CmpN/SgG+CmpN/PlG:ilbmi ALBMI ;
illu ALBMILONG ;
indu^striija+CmpN/SgN+CmpN/DefSgGen+CmpN/PlG:indu^striija IIJA ;
informašuvdna:informašu TELEFON ;
in^spirašuvdna:in^spirašu TELEFON ;
in^stitušuvdna+CmpN/SgN+CmpN/DefSgGen+CmpN/PlG:in^stitušu TELEFON ;
interneahtta GOAHTI ;
internáhtta+CmpN/SgN+CmpN/DefSgGen+CmpN/PlG:internáhtta GOAHTI ;
inšenev0ra+CmpN/SgN+CmpN/SgG+CmpN/PlG:inšenev'ra GOAHTI ;
ipmi+CmpN/SgN+CmpN/SgG+CmpN/PlG:ipmi ALBMI ;
ipmil+CmpN/SgN+CmpN/SgG+CmpN/PlG:ipmil GAHPIRLONG ;
ipmárdus+CmpN/SgN+CmpN/DefSgGen+CmpN/DefPlGen+CmpN/SgLeft+CmpN/SgNomLeft+CmpN/SgGenLeft+CmpN/PlGenLeft:ipmárduss JOHTOLAT ;
ir0gi+CmpN/SgN+CmpN/SgG+CmpN/PlG:ir'gi GOAHTI ;
isit+CmpN/SgN+CmpN/SgG+CmpN/PlG:isid GAHPIRLONG ;
iskan+CmpN/Sg+CmpN/SgLeft+CmpN/SgNomLeft+CmpN/SgGenLeft+CmpN/PlGenLeft:iskam BOAHTIN ;
iskkadeapmi+CmpN/Sg+CmpN/SgLeft+CmpN/SgNomLeft+CmpN/SgGenLeft+CmpN/PlGenLeft:iskkad EAPMI ;
ivdni AIGI ;
iđit+CmpN/SgN+CmpN/SgG+CmpN/PlG:iđid GAHPIRLONG ;
jah0ki+CmpN/SgN+CmpN/SgG+CmpN/PlG:jah'ki ALBMI ;
jahkodat+CmpN/SgN+CmpN/SgG+CmpN/PlG:jahkodah'k JOHTOLAT ;
jeaggi+CmpN/SgN+CmpN/SgG+CmpN/PlG:jeaggi AIGI ;
jea00gil+CmpN/SgN+CmpN/SgG+CmpN/DefPlGen:jeah'kil MALIS ;
jearahallan+CmpN/Sg+CmpN/SgLeft+CmpN/SgNomLeft+CmpN/SgGenLeft+CmpN/PlGenLeft:jearahallam BOAHTIN ;
jearaldat:jearaldah'k JOHTOLAT ;
jear0ga:jear'ga GOAHTI ;
jeđđehus:jeđđehuss JOHTOLAT ;
jiehtanas+CmpN/SgN+CmpN/SgG+CmpN/PlG:jiehtanass JOHTOLAT ;
jiekŋa+CmpN/SgN+CmpN/SgG+CmpN/PlG:jiekŋa GOAHTI ;
jienasteapmi+CmpN/Sg+CmpN/SgLeft+CmpN/SgNomLeft+CmpN/SgGenLeft+CmpN/PlGenLeft:jienast EAPMI ;
jierbmi AIGI ;
jietna GOAHTI ;
joatkka:joat'kag8 SEAMU ;
joav0ku+CmpN/SgN+CmpN/DefSgGen+CmpN/PlG:joav'ku GOAHTI ;
joh0ka+CmpN/SgN+CmpN/SgG+CmpN/PlG:joh'ka GOAHTI ;
johtin+CmpN/Sg:johtim BOAHTIN ;
johtolat:johtolah'k JOHTOLAT ;
joh0tu:joh'tu GOAHTILONG ; !Actually the short form is more used, f. ex. johtopokála, only once johtupokála
jorggáldat:jorggáldah'k JOHTOLAT ;
jorran+CmpN/Sg:jorram BOAHTIN ;
jorri GOAHTI ;
jorri:jorri¤ ALBMILONGSHORT ;
journalis0ta+CmpN/SgN+CmpN/SgG+CmpN/PlG:journalis'ta GOAHTI ;
journalistihkka GOAHTI ;
jo00đas:joh'tas MALIS ;
jo0đas:johtas MALIS ;
juhkamuš:juhkamušš LEXMUSH ;
julev#sáme#giella GOAHTI ;
julggaštus:julggaštuss JOHTOLAT ;
juohkin+CmpN/Sg+CmpN/SgLeft+CmpN/SgNomLeft+CmpN/SgGenLeft+CmpN/PlGenLeft:juohkim BOAHTIN ;
juol0gi:juol'gi AIGI ;
juotna GOAHTI ;
juovla#mánnu+CmpN/SgN+CmpN/SgG+CmpN/DefPlGen:juovla#mánnu AIGI ;
juovllat+CmpN/SgN+CmpN/PlG:juov'la BUVSSAT ;
jurdda:jur'dag8 SEAMU ;
juridihkka GOAHTI ;
juris0ta+CmpN/SgN+CmpN/SgG+CmpN/PlG:juris'ta GOAHTI ;
juv0la:juv'la GOAHTI ;
jáf0fu+G3:jáf'fu AIGI ; !(pl.)
jáhkka GOAHTI ;
jáhkku GOAHTI ;
jándor+CmpN/SgN+CmpN/SgG+CmpN/PlG:jándor GAHPIR ;
jápmin+CmpN/Sg:jápmim BOAHTIN ;
jáv0ri:jáv'ri AIGI ;
kabineahtta GOAHTI ;
kafeá+Use/Sub:kafeá GOAHTI ;
kaleanddar:kalean'dar MALIS ;
kampán0ja:kampán'ja GOAHTI ;
kantuv0ra+CmpN/SgN+CmpN/DefSgGen+CmpN/PlG:k KANTUR ;
kantuv0ra+Use/Sub:kantu KULTUR ;
kanála:kanál SOSIAL ;
kapeal0la+G3:kapeal'la GOAHTI ; !^LOAN
kata^strofa GOAHTI ;
katekehta STAHTA ;
kemiija IIJA ;
kievkkan GAHPIR ;
kino+CmpN/SgN+CmpN/SgG+CmpN/PlG:kino GARGIA ;
kirku+CmpN/SgN+CmpN/DefSgGen+CmpN/PlG:kirku¤ GOAHTI ;
klinihkka+CmpN/SgN+CmpN/DefSgGen+CmpN/PlG:klinihkka GOAHTI ;
koarra+CmpN/SgN+CmpN/DefSgGen+CmpN/PlG:koarra GOAHTI ;
koar0ta:koar'ta GOAHTI ;
koda GOAHTI ;
kollektii0va:kollektij'va GOAHTI ;
koloniija+CmpN/SgN+CmpN/DefSgGen+CmpN/PlG:koloniija IIJA ;
komedia GARGIA ;
komedia+Use/Sub:komedia STAHTA ;
komediija IIJA ; !^LOAN
komihkka GOAHTI ;
kommunis0ma:kommunis'ma GOAHTI ;
kom^promissa STAHTA ; !^LOAN
konferán0sa:konferán'sa GOAHTI ;
konfirmašuvdna:konfirmašu TELEFON ;
kon^flik0ta:kon^flik'ta GOAHTI ;
konjunktuv0ra:konjunktu KULTUR ;
kon^klušuvdna:kon^klušu TELEFON ;
konsear0ta+Use/Sub:konser'ta GOAHTI ;
konsear0ta:konsear'ta GOAHTI ;
konsešuvdna:konsešu TELEFON ;
kon^stitušuvdna:kon^stitušu TELEFON ;
konsulean0ta+CmpN/SgN+CmpN/SgG+CmpN/PlG:konsulean'ta GOAHTI ;
kontrol0la+G3:kontrol'la GOAHTI ; !^LOAN
kontrás0ta:kontrás'ta GOAHTI ;
konvenšuvdna:konvenšu TELEFON ;
korpsa+CmpN/SgN+CmpN/DefSgGen+CmpN/PlG:korpsa GOAHTI ;
korrektuv0ra:korrektu KULTUR ;
kre^ativitehta STAHTA ;
kristtalašvuoh0ta+CmpN/SgG+CmpN/DefPlGen:kristtalašvuoh'ta LUONDU ;
kritihkka GOAHTI ;
kronihkka GOAHTI ;
kultuv0ra:kultu KULTUR ;
kum0ma:kum'ma GOAHTI ;
kur0sa:kur'sa GOAHTI ;
kvaliteahtta GOAHTI ;
kvaliteahtta+Use/Sub:kvalitehtta GOAHTI ;
kvaliteahtta:kvalitehta STAHTA ; !XXX Normalising.
káfet:káffe BUVSSAT ;
káffe+CmpN/SgN+CmpN/SgG+CmpN/DefPlGen:káffe GOAHTI ;
kántuv0ra+Use/Sub:kántu KULTUR ;
kár0ta:kár'ta GOAHTI ;
kás0sa:kás'sa GOAHTI ;
laboratoriija+CmpN/SgN+CmpN/DefSgGen+CmpN/PlG+Use/Sub:laboratoriija IIJA;
lad0ju:lad'ju GOAHTI ;
lahttu+CmpN/SgN+CmpN/SgG+CmpN/PlG:lahttu GOAHTILONGSHORT ;
lak0ta:lak'ta GOAHTI ;
lassi+Use/Sub:lassi Rreal ;
lassi GOAHTILONGSHORT ;
lassá ALBMILONG ;
las0ta:las'ta GOAHTI ;
lasáhus:lasáhuss JOHTOLAT ;
latnja+CmpN/SgN+CmpN/SgG+CmpN/PlG:latnja GOAHTI ;
la0đas:lađđas MALIS ;
leah0ki+CmpN/SgN+CmpN/SgG+CmpN/PlG:leah'ki GOAHTI ;
leah0pu:leah'pu GOAHTI ;
leahttu GOAHTI ;
leai0ka:leaj'ka GOAHTI ;
leak0tu:leak'tu GOAHTI ;
leapma GOAHTI ;
leas0ka+CmpN/SgN+CmpN/SgG+CmpN/PlG:leas'ka GOAHTI ;
leav0ga:leav'ga GOAHTI ;
leukemiija IIJA ;
leŋ0ge:leŋ'ge GOAHTI ;
liehmu+CmpN/SgN+CmpN/SgG+CmpN/PlG:liehmu ALBMILONG ;
liepma GOAHTI ;
lieđđi GOAHTI ;
lighter GAHPIR ;
lihkadeapmi+CmpN/Sg:lihkad EAPMI ;
lihkadus:lihkaduss JOHTOLAT ;
lihkku ALBMI ;
lihkohisvuoh0ta+CmpN/SgG+CmpN/DefPlGen:lihko7hisvuoh'ta LUONDU ;
lihkuhisvuoh0ta+CmpN/SgG+CmpN/DefPlGen:lihkuhisvuoh'ta LUONDU ;
lihttu+CmpN/SgN+CmpN/SgG+CmpN/PlG:lihttu GOAHTI ;
lii0ba:lij'ba GOAHTI ;
lii0ka+CmpN/SgN+CmpN/SgG+CmpN/PlG:lij'ka GOAHTI ;
lii0ki:lij'ki GOAHTI ;
likviditehta STAHTA ;
lis0tu:lis'tu GOAHTI ;
liturgiija IIJA ;
loadda GOAHTI ;
loahkka+CmpN/SgN+CmpN/SgG+CmpN/PlG:loahkka GOAHTI ;
loahppa+CmpN/SgN+CmpN/SgG+CmpN/PlG+CmpN/SgLeft+CmpN/SgNomLeft+CmpN/SgGenLeft+CmpN/PlGenLeft:loahppa GOAHTI ;
loak0ta:loak'ta GOAHTI ;
loatna GOAHTI ;
loddi+CmpN/SgN+CmpN/SgG+CmpN/PlG:loddi AIGI ;
logaldallan+CmpN/Sg:logaldallam BOAHTIN ;
logihkka GOAHTI ;
lo00gus:loh'kus MALISLONG ;
lohkan+CmpN/Sg+CmpN/SgLeft+CmpN/SgNomLeft+CmpN/SgGenLeft+CmpN/PlGenLeft:lohkam BOAHTIN ;
lohkka GOAHTI ;
lohkki GOAHTI ;
lohkki+CmpN/SgN+CmpN/SgG+CmpN/PlG+CmpN/SgLeft+CmpN/SgNomLeft+CmpN/SgGenLeft+CmpN/PlGenLeft:lohkki¤ ACTOR ;
loh0ku:loh'ku ALBMILONGSHORT ;
loh0pi+CmpN/SgN+CmpN/SgG+CmpN/PlG:loh'pi ALBMI ;
lok0ta:lok'ta GOAHTI ;
lonuhus+CmpN/SgN+CmpN/SgG+CmpN/PlG:lonuhuss JOHTOLAT ;
lotteriija IIJA ; !^LOAN
lubma GOAHTI ;
luhkka GOAHTI ;
luhkkár+CmpN/SgN+CmpN/SgG+CmpN/PlG:luhkkár GAHPIRLONG ;
luis0te:lujs'te GOAHTI ;
lulli LULLILONG ;
lulli+N+CmpN/SgN+Cmpnd:lulá%>%- # ; !ovdda- ja maŋábealli
lulli+N+CmpN/SgN:lulli%> R ;
lun0ta+CmpN/SgN+CmpN/SgG+CmpN/PlG:lun'ta GOAHTI ;
luodda+CmpN/SgN+CmpN/DefSgGen+CmpN/DefPlGen+CmpN/SgLeft+CmpN/SgNomLeft+CmpN/SgGenLeft+CmpN/PlGenLeft:luodda GOAHTI ;
luohkká+CmpN/SgN+CmpN/SgG+CmpN/PlG:luohkká ALBMILONG ;
luoh0ti:luoh'ti GOAHTI ;
luohttámuš:luohttámušš LEXMUSH ;
luoitin+CmpN/Sg+CmpN/SgLeft+CmpN/SgNomLeft+CmpN/SgGenLeft+CmpN/PlGenLeft:luoitim BOAHTIN ;
luok0ti:luok'ti GOAHTI ;
luo0mi+CmpN/SgN+CmpN/SgG+CmpN/DefPlGen:luopmin8 SEAMU ;
luon0du+CmpN/SgG:luon'du LUONDU ;
luopmu+CmpN/SgN+CmpN/SgG+CmpN/PlG:luopmu GOAHTI ;
luosat:luosah GAHPIR ;
luossa+CmpN/SgN+CmpN/SgG+CmpN/PlG:luossa GOAHTI ;
luov0di:luov'di GOAHTI ;
luođđa GOAHTI ;
lyrihkka GOAHTI ;
ládda GOAHTI ;
láddelaš+CmpN/SgN+CmpN/SgG+CmpN/PlG:láddelažž JOHTOLAT ;
lága GOAHTI ; ! In dict XXX
lágideaddji+CmpN/SgN+CmpN/SgG+CmpN/PlG+CmpN/SgLeft+CmpN/SgNomLeft+CmpN/SgGenLeft+CmpN/PlGenLeft:lágideaddji¤ ACTOR ;
lágádus+CmpN/SgN+CmpN/DefSgGen+CmpN/PlG:lágáduss JOHTOLAT ;
lágáš:lágáž LEXDIMINC ;
láh0ka:láh'ka GOAHTI ;
láh0ki:láh'ki GOAHTI ;
láhkka GOAHTI ;
láhtti:láhtti¤ GOAHTI ;
láhttu GOAHTI ;
láhttu:láhttu¤ GOAHTI ;
láibbohat:láibbohah'k JOHTOLAT ;
lái0bi:láj'bi GOAHTI ;
lái0gi:láj'gi GOAHTI ;
lái0gu:láj'gu GOAHTI ;
lái0vi:láj'vi ALBMI ;
lák0ca:lák'ca GOAHTI ;
láppis+CmpN/SgN+CmpN/SgG+CmpN/PlG:lábbis FALIS ;
láse GOAHTI ;
látna GOAHTI ;
láv0da:láv'da GOAHTI ;
láv0di:láv'di GOAHTI ;
láv0ki+CmpN/SgN+CmpN/SgG+CmpN/DefPlGen:láv'ki GOAHTI ;
lávlla:láv'lag8 SEAMU ;
láv0lu:láv'lu GOAHTI ;
lávlu+CmpN/SgN+CmpN/SgG+CmpN/PlG+CmpN/SgLeft+CmpN/SgNomLeft+CmpN/SgGenLeft+CmpN/PlGenLeft:lávlu¤ ACTOR ;
lávvardat+CmpN/SgN+CmpN/SgG+CmpN/DefPlGen:lávvardah'k JOHTOLAT ;
lávvi+CmpN/SgN+CmpN/SgG+CmpN/PlG:lávvi GOAHTI ;
lávvordat+CmpN/SgN+CmpN/SgG+CmpN/DefPlGen:lávvordah'k JOHTOLAT ;
lávvu GOAHTI ;
lášmmohallan+CmpN/Sg:lášmmohallam BOAHTIN ;
magnehta STAHTA ;
majesteahtta+CmpN/SgN+CmpN/SgG+CmpN/PlG:majesteahtta GOAHTI ;
majestehta+CmpN/SgN+CmpN/SgG+CmpN/PlG:majestehta STAHTA ;
manni+CmpN/SgN+CmpN/SgG+CmpN/DefPlGen:manni ALBMI ;
manni+CmpN/SgN+CmpN/SgG+CmpN/PlG:manni¤ ACTOR ;
mašiidna:maš MASKIN ;
maŋŋeb#ár0ga+CmpN/SgN+CmpN/SgG+CmpN/PlG:maŋŋeb9#ár'ga GOAHTI ;
meahcci+CmpN/SgN+CmpN/SgG+CmpN/DefPlGen:meahcci ALBMI ;
meahcástallan+CmpN/Sg:meahcástallam BOAHTALADDAN ;
meannu GOAHTI ;
mear0di:mear'di GOAHTI ;
mear0ka:mear'ka GOAHTI ;
mearkkašeapmi+CmpN/Sg+CmpN/SgLeft+CmpN/SgNomLeft+CmpN/SgGenLeft+CmpN/PlGenLeft:mearkkaš EAPMI ;
mearkkašupmi:mearkkaš UPMI ;
mearra+CmpN/SgN+CmpN/SgG+CmpN/DefPlGen:mearra GOAHTI ;
mearri GOAHTI ;
mearrádus:mearráduss JOHTOLAT ;
meašttir+CmpN/SgN+CmpN/SgG+CmpN/PlG:meaš'tir MALISLONG ;
media GARGIA ;
mediija IIJA ;
medija+Use/Sub:medija IIJA ;
mehter GAHPIR ;
meinnet:meinneg GAHPIR ;
mekanihkka GOAHTI ;
mekanihkkár+CmpN/SgN+CmpN/SgG+CmpN/PlG:mekanihkkár GAHPIRLONG ;
merken+CmpN/Sg:merkem BOAHTIN ;
metafora GOAHTI ;
metoda GOAHTI ;
metál0la+G3:metál'la GOAHTI ;
mieh0ta:mieh'ta GOAHTI ;
mielddus:miel'dus MALISLONG ;
mielggas:miel'gas MALIS ;
miel0ki:miel'ki AIGI ;
miella GOAHTI ;
miella+N+Sg+Gen:miela Rmiddle ;
miel0li+G3+CmpN/SgN+CmpN/SgG+CmpN/PlG:miel'li AIGI ;
miesse#mánnu+CmpN/SgN+CmpN/SgG+CmpN/DefPlGen:miesse#mánnu AIGI ;
miessi+CmpN/SgN+CmpN/SgG+CmpN/PlG:miessi AIGI ;
mihttu GOAHTI ;
minerála:minerál SOSIAL ; !^LOAN
ministtar+CmpN/SgN+CmpN/SgG+CmpN/PlG:minis'tar MATTAR ;
mišovdna+Use/Sub:mišo TELEFON ;
mišuvdna+Use/Sub:mišu TELEFON ;
miššuvdna:miššu TELEFON ;
moalla GOAHTI ;
moallu GOAHTI ;
moarri+CmpN/SgN+CmpN/SgG+CmpN/PlG:moarri GOAHTI ;
mod0ji:mod'ji GOAHTI ;
mohtor GAHPIR ;
moi0vi:moj'vi GOAHTI ;
mok0ta:mok'ta GOAHTI ;
monni+CmpN/SgN+CmpN/SgG+CmpN/DefPlGen:monni GOAHTI ;
monologa GOAHTI ;
monopola GOAHTI ; !^LOAN
mopeda GOAHTI ;
mo0raš:morra DAIVVAS ;
mo0raš:morraš MALIS ;
motii0va:motij'va GOAHTI ;
muddu+CmpN/SgN+CmpN/SgG+CmpN/PlG+CmpN/SgLeft+CmpN/SgNomLeft+CmpN/SgGenLeft+CmpN/PlGenLeft:muddu GOAHTI ;
muhkki:muhkki¤ GOAHTI ;
muitalus:muitaluss JOHTOLAT ;
mui0tu:muj'tu AIGI ;
muo00gir+CmpN/SgN+CmpN/SgG+CmpN/PlG:muoh'ki7r MALIS ;
muo00gir+CmpN/SgN+CmpN/SgG+CmpN/PlG:muoh'kir MALIS ;
muoh0ta+CmpN/SgN+CmpN/SgG+CmpN/PlG:muohttag8 SEAMU ;
muoh0tu:muoh'tu BASSI ;
muol0da:muol'da GOAHTI ;
muorra+CmpN/SgN+CmpN/SgG+CmpN/DefPlGen:muorra GOAHTI ;
muoŧŧá+CmpN/SgN+CmpN/SgG+CmpN/PlG:muoŧŧá ALBMILONG ;
musea+CmpN/SgN+CmpN/SgG+CmpN/PlG:muse ESSAYA ;
musihkka GOAHTI ;
muslim+CmpN/SgN+CmpN/SgG+CmpN/PlG:muslim9 BUFFALO ;
mutuv0ra:mutu KULTUR ;
muv0ra:muv'ra GOAHTI ;
muzet+CmpN/SgN+CmpN/SgG+CmpN/PlG:muzeh GAHPIR ;
myhta STAHTA ;
mystihkka GOAHTI ;
máddi+CmpN/None:máddi OARJI ;
máddu+CmpN/SgN+CmpN/SgG+CmpN/PlG:máddu GOAHTI ;
máh0ka+CmpN/SgN+CmpN/SgG+CmpN/PlG:máh'ka GOAHTI ;
máhkka+CmpN/SgN+CmpN/SgG+CmpN/DefPlGen:máhkka GOAHTI ;
máhtolašvuoh0ta+CmpN/SgG+CmpN/DefPlGen:máhtolašvuoh'ta LUONDU ;
máhttu ALBMI ;
máh0tu+CmpN/SgN+CmpN/SgG+CmpN/PlG:máh'tu GOAHTI ;
má^ilbmi+CmpN/SgG:má^ilbmi ALBMI ;
máinnas:májdnas MALIS ;
máistta:máis'tag8 SEAMU ;
máis0tu:májs'tu AIGI ;
mák0su:mák'su GOAHTI ;
mála GOAHTI ;
málbma GOAHTI ;
má0lis:mállis MALIS ;
mál0le+G3:mál'le GOAHTI ;
málli GOAHTI ;
mállásat:mállis BADJOSAT ;
mánnodat+CmpN/SgN+CmpN/SgG+CmpN/DefPlGen:mánnodah'k JOHTOLAT ;
mánná+CmpN/SgN+CmpN/SgG+CmpN/PlG:mánná ALBMILONG ;
már0fi:már'fi GOAHTI ;
márkan+CmpN/SgN+CmpN/SgG+CmpN/PlG:márkan GAHPIR ;
más0ka:más'ka GOAHTI ;
mátki+N+Pl+Gen+Use/Sub:mátkiid K ; ! Wrong.
mát0ki+Use/Sub:mátk'ki GOAHTI ;
mát0ki:mát'ki GOAHTI ;
mátta:máddag8 SEAMU ;
máđii:máđi MADII ;
mášiidna+N+CmpN/SgN:mášen%> R ; !Alt.cmp-form
mášiidna:máš MASKIN ;
máššu AIGI ;
na00gir:nah'kir MALISLONG ;
namahus+CmpN/SgN+CmpN/DefSgGen+CmpN/DefPlGen+CmpN/SgLeft+CmpN/SgNomLeft+CmpN/SgGenLeft+CmpN/PlGenLeft:namahuss JOHTOLAT ;
namma+CmpN/SgN+CmpN/DefSgGen+CmpN/DefPlGen+CmpN/SgLeft+CmpN/SgNomLeft+CmpN/SgGenLeft+CmpN/PlGenLeft:namma GOAHTI ;
narkotihkka GOAHTI ;
našovdna+CmpN/SgN+CmpN/DefSgGen+CmpN/PlG+Use/Sub:našo TELEFON ; !
našuvdna+CmpN/SgN+CmpN/DefSgGen+CmpN/PlG:našu TELEFON ;
nađđa GOAHTI ;
neahtta GOAHTI ;
neal0gi:neal'gi GADDI ;
neavttár+CmpN/SgN+CmpN/SgG+CmpN/PlG:neavttár GAHPIRLONG ;
neavttár:neak'tár MALIS ;
neav0vu:neav'vu GOAHTI ;
nieh0ku:nieh'ku GOAHTI ;
niei0da+CmpN/SgN+CmpN/SgG+CmpN/PlG:niej'da GOAHTI ;
nieiddaš+CmpN/SgN+CmpN/SgG+CmpN/PlG:nieiddaž LEXDIMINC ;
nies0ti:nies'ti AIGI ;
nii0bi:nij'bi GOAHTI ;
nisson+CmpN/SgN+CmpN/SgG+CmpN/PlG:nisson GAHPIR ;
nisson#olmmoš+CmpN/SgN+CmpN/SgG+CmpN/PlG:nisson#olbmož FALIS ;
nis0su+CmpN/SgN+CmpN/SgG+CmpN/PlG:nis'su GOAHTI ;
nissu+CmpN/SgN+CmpN/SgG+CmpN/PlG:nissu¤ GOAHTI ;
ni0su+CmpN/SgN+CmpN/SgG+CmpN/PlG:nissun8 BEANA ;
nisut+CmpN/SgN+CmpN/DefPlGen:nisu BUVSSAT ;
nisut+CmpN/SgN+CmpN/DefPlGen:nisu BUVSSATLONG ;
njoammil+CmpN/SgN+CmpN/SgG+CmpN/PlG:njoammil GAHPIR ;
njuikun+CmpN/Sg+CmpN/SgLeft+CmpN/SgNomLeft+CmpN/SgGenLeft+CmpN/PlGenLeft:njuj'kum BOAHTIN ;
njukča#mánnu+CmpN/SgN+CmpN/SgG+CmpN/DefPlGen:njukča#mánnu AIGI ;
nju0nuš+CmpN/SgN+CmpN/SgG+CmpN/PlG:njunnu DAIVVAS ;
nju0nuš+CmpN/SgN+CmpN/SgG+CmpN/PlG:njunnuš MALISLONG ;
nju0nuš+Use/Sub:njunnuž MALISLONG ;
njuolggadus:njuolggaduss JOHTOLAT ;
njuolla GOAHTI ;
njuor0ju+CmpN/SgN+CmpN/SgG+CmpN/PlG:njuor'ju AIGI ;
njuorra GOAHTI ;
njuovadeapmi+CmpN/Sg+CmpN/SgLeft+CmpN/SgNomLeft+CmpN/SgGenLeft+CmpN/PlGenLeft:njuovad EAPMI ;
njuovahat+CmpN/SgN+CmpN/DefSgGen+CmpN/PlG:njuovahah'k JOHTOLAT ;
njáh0cu+CmpN/SgN+CmpN/SgG+CmpN/PlG:njáh'cu GOAHTI ;
njálbmi AIGI ;
njár0ga+CmpN/SgN+CmpN/SgG+CmpN/PlG:njár'ga GOAHTI ;
noai0di+CmpN/SgN+CmpN/SgG+CmpN/PlG:noaj'di GOAHTI ;
noađđi GOAHTI ;
nol0la+G3+CmpN/SgN+CmpN/SgG+CmpN/PlG:nol'la GOAHTI ;
nominašuvdna:nominašu TELEFON ;
norbma GOAHTI ;
nođđu GOAHTI ;
nul0la+G3+CmpN/SgN+CmpN/SgG+CmpN/PlG:nul'la GOAHTI ;
num0mar:num'mar MALIS ;
nummar GAHPIR ;
nummir GAHPIRLONG ;
nummár GAHPIRLONG ;
nuohtta GOAHTI ;
nuohtti GOAHTI ;
nuorra+CmpN/SgN+CmpN/SgG+CmpN/PlG:nuorra GOAHTI ;
nuorri+CmpN/SgN+CmpN/SgG+CmpN/PlG:nuorri AIGI ;
nuor0ta:nuor'ta OARJI ; ! since it has comparative
nuortalaš+CmpN/SgN+CmpN/SgG+CmpN/PlG:nuortalažž JOHTOLAT ;
nuoskkideapmi+CmpN/Sg+CmpN/SgLeft+CmpN/SgNomLeft+CmpN/SgGenLeft+CmpN/PlGenLeft:nuoskkid EAPMI ;
nuppástus:nuppástuss JOHTOLAT ;
nuvttot:nuvttoh GAHPIR ;
nággu GOAHTI ;
náhkki AIGI ;
náh0pi:náh'pi GOAHTI ;
náhppi GOAHTI ;
nák0ca+CmpN/SgN+CmpN/DefSgGen+CmpN/DefPlGen+CmpN/SgLeft+CmpN/SgNomLeft+CmpN/SgGenLeft+CmpN/PlGenLeft:nák'ca GOAHTI ;
nálli AIGI ;
nás0ti+CmpN/SgN+CmpN/SgG+CmpN/PlG:nás'ti GOAHTI ;
náv0di+CmpN/SgN+CmpN/SgG+CmpN/PlG:náv'di GOAHTI ;
návet+CmpN/SgN+CmpN/DefSgGen+CmpN/PlG:náveh GAHPIR ;
nášuvdna+CmpN/SgN+CmpN/DefSgGen+CmpN/PlG:nášu TELEFON ;
náššuvdna+CmpN/SgN+CmpN/DefSgGen+CmpN/PlG:náššu TELEFON ;
náššuvdna:náššon%> R ;
oabbá+CmpN/SgN+CmpN/SgG+CmpN/PlG:oabbá ALBMILONG ;
oadjebasvuoh0ta+CmpN/SgG+CmpN/DefPlGen:oadjebasvuoh'ta LUONDU ;
oad0ju:oad'ju GOAHTI ;
oaffar+CmpN/SgN+CmpN/SgG+CmpN/PlG:oaffar GAHPIR ;
oah0ci+CmpN/SgN+CmpN/SgG+CmpN/DefPlGen:oah'ci AIGI ;
oahpaheaddji+CmpN/SgN+CmpN/SgG+CmpN/PlG+CmpN/SgLeft+CmpN/SgNomLeft+CmpN/SgGenLeft+CmpN/PlGenLeft:oahpaheaddji¤ ACTORLONGSHORT ;
oahpahus:oahpahuss JOHTOLAT ;
oahppa GOAHTI ;
oahppi+CmpN/SgN+CmpN/SgG+CmpN/PlG:oahppi¤ ACTOR ;
oahppo#neav0vu:oahppo#neav'vu GOAHTI ;
oahppo#čuokkis:oahppo#čuoggis LASIS ;
oahppu AIGI ;
oaidnu+CmpN/SgN+CmpN/DefSgGen+CmpN/DefPlGen+CmpN/SgLeft+CmpN/SgNomLeft+CmpN/SgGenLeft+CmpN/PlGenLeft:oajdnu AIGI ;
oainnus:oajdnus MALISLONG ;
oai0vi:oaj'vi AIGI ;
oaivil GAHPIRLONG ;
oaivámuš+CmpN/SgN+CmpN/SgG+CmpN/PlG:oaivámužž JOHTOLAT ;
oaivámuš+Use/Sub:oaivámušš JOHTOLAT ;
oal0gi+CmpN/SgN+CmpN/SgG+CmpN/PlG:oal'gi AIGI ;
oamasteapmi+CmpN/Sg+CmpN/SgLeft+CmpN/SgNomLeft+CmpN/SgGenLeft+CmpN/PlGenLeft:oamast EAPMI ;
oapmi+CmpN/SgN+CmpN/SgG+CmpN/PlG:oapmi GOAHTI ;
oar0ji:oar'ji OARJI ;
oarji+N+CmpN/SgN+Cmpnd:oarjjá%>%- # ; !ovdda- ja maŋábealli
oassi AIGI ;
oasti+CmpN/SgN+CmpN/SgG+CmpN/PlG+CmpN/SgLeft+CmpN/SgNomLeft+CmpN/SgGenLeft+CmpN/PlGenLeft:oasti¤ ACTOR ;
oastin+CmpN/Sg+CmpN/SgLeft+CmpN/SgNomLeft+CmpN/SgGenLeft+CmpN/PlGenLeft:oastim BOAHTIN ;
oa0sus:oassus MALISLONG ;
oasálaš+CmpN/SgN+CmpN/SgG+CmpN/PlG:oasálažž JOHTOLAT ;
oav0du:oav'du ALBMILONG ;
oa00zis:oah'cis MALIS ;
objeak0ta:objeak'ta GOAHTI ;
ofelaš+CmpN/SgN+CmpN/SgG+CmpN/PlG:ofelažž JOHTOLAT ;
oh0ca:oh'ca GOAHTI ;
ohcan+CmpN/Sg+CmpN/SgLeft+CmpN/SgNomLeft+CmpN/SgGenLeft+CmpN/PlGenLeft:ohcam BOAHTIN ;
oi0du:oj'du GOAHTI ;
okkupašuvdna:okkupašu TELEFON ; !^LOAN
oktavuoh0ta+CmpN/SgG+CmpN/DefPlGen:oktavuoh'ta LUONDU ;
olahus:olahuss JOHTOLAT ;
olggoš:olggož LEXDIMINC ;
ol0ju:ol'ju GOAHTI ;
olli+CmpN/SgN+CmpN/SgG+CmpN/PlG:olli ALBMILONG ;
olmmoš+CmpN/SgN+CmpN/SgG+CmpN/PlG:olbmož FALIS ;
olmmái:olbmáj FALIS "man N" ;
operašuvdna:operašu TELEFON ;
opmodat:opmodah'k JOHTOLAT ;
opposišuvdna+CmpN/SgN+CmpN/DefSgGen+CmpN/PlG:opposišuvdna GOAHTI ;
opposišuvdna:opposišu TELEFON ;
organisašuvdna+CmpN/SgN+CmpN/DefSgGen+CmpN/PlG:organisašu TELEFON ;
orgána+CmpN/SgN+CmpN/SgG+CmpN/PlG:orgána GOAHTI ;
orgánisašuvdna+Use/Sub:orgánisašu TELEFON ;
orohat+CmpN/SgN+CmpN/SgG+CmpN/PlG:orohah'k JOHTOLAT ;
ortnet:ortneg GAHPIR ;
os0ku+CmpN/SgN+CmpN/SgG+CmpN/DefPlGen:os'ku ALBMILONG ;
ossodat+CmpN/SgN+CmpN/DefSgGen+CmpN/PlG:ossodah'k JOHTOLAT ;
ovda#mear0ka:ovda#mear'ka GOAHTI ;
ovda#skuv0la+CmpN/SgN+CmpN/DefSgGen+CmpN/PlG:ovda#skuv'la GOAHTI ;
ovda#skuvla#oahpaheaddji+CmpN/SgN+CmpN/SgG+CmpN/PlG:ovda#skuvla#oahpaheaddji¤ ACTOR ;
ovddastus+CmpN/SgN+CmpN/DefSgGen+CmpN/DefPlGen+CmpN/SgLeft+CmpN/SgNomLeft+CmpN/SgGenLeft+CmpN/PlGenLeft:ovddastuss JOHTOLAT ;
ovdáneapmi+CmpN/Sg:ovdán EAPMI ;
ovttadat+CmpN/SgN+CmpN/DefSgGen+CmpN/PlG:ovttadah'k JOHTOLAT ;
ovttas#bar0gu:ovttas#bar'gu ALBMI ;
ovttastus+CmpN/SgN+CmpN/DefSgGen+CmpN/DefPlGen+CmpN/SgLeft+CmpN/SgNomLeft+CmpN/PlGenLeft:ovttastuss JOHTOLAT ;
o0đas:ođđas MALIS ;
ođđa#jage#mánnu+CmpN/SgN+CmpN/SgG+CmpN/DefPlGen:ođđa#jage#mánnu AIGI ;
ođđa#jagi#mánnu+Use/Sub:ođđa#jagi#mánnu AIGI ;
pakeha+CmpN/SgN+CmpN/SgG+CmpN/PlG:pakeha STAHTA ;
para^gráfa GOAHTI ;
para^gráfa+Use/Sub:para^gráffa GOAHTI ;
parlamean0ta+CmpN/SgN+CmpN/DefSgGen+CmpN/PlG:parlamean'ta GOAHTI ;
parodiija IIJA ;
pasi^ean0ta+CmpN/SgN+CmpN/SgG+CmpN/PlG:pasi^ean'ta GOAHTI ;
pasi^ean0ta+Use/Sub:pasi^en'ta GOAHTI ;
passivitehta STAHTA ;
pedagogihkka GOAHTI ;
pedofii0la:pedofij'la GOAHTI ; !^LOAN
penšuvdna:penšu TELEFON ;
persovdna+CmpN/SgN+CmpN/SgG+CmpN/PlG:perso TELEFON ;
peršuvdna+Use/Sub:peršuvdna GOAHTI ;
pessimis0ta+CmpN/SgN+CmpN/SgG+CmpN/PlG:pessimis'ta GOAHTI ;
pizza GARGIA ;
pizza+Use/Sub:pizza STAHTA ;
plána GOAHTI ;
plás0ta:plás'ta GOAHTI ;
poas0ta:poas'ta GOAHTI ;
po^eaŋ0ga:po^eaŋ'ga GOAHTI ;
po^ehta+CmpN/SgN+CmpN/SgG+CmpN/PlG:po^ehta STAHTA;
po^esia+Use/Sub:po^esia STAHTA ;
po^esiija IIJA ;
pokála:pokál SOSIAL ; !^LOAN
poli^klinihkka+CmpN/SgN+CmpN/DefSgGen+CmpN/PlG:poli^klinihkka GOAHTI ;
politihkka GOAHTI ;
politiija+CmpN/SgN+CmpN/SgG+CmpN/PlG:politiija IIJA ;
politiija#departemean0ta+CmpN/SgN+CmpN/DefSgGen+CmpN/PlG:politiija#departemean'ta GOAHTI ;
porno^gráfa GOAHTI ;
praktihkka GOAHTI ;
premissa STAHTA ; !^LOAN
presidean0ta+CmpN/SgN+CmpN/SgG+CmpN/PlG:presidean'ta GOAHTI ;
prin0sa+CmpN/SgN+CmpN/SgG+CmpN/PlG:prin'sa GOAHTI ;
prinseas0sa+CmpN/SgN+CmpN/SgG+CmpN/PlG:prinseas'sa GOAHTI ;
prinsihppa GOAHTI ;
produsean0ta:produsean'ta GOAHTI ; !^LOAN
profešuvdna:profešu TELEFON ;
pro^grám0ma:pro^grám'ma GOAHTI ; !^LOAN
prosean0ta:prosean'ta GOAHTI ;
provokašuvdna:provokašu TELEFON ;
prošeak0ta:prošeak'ta GOAHTI ;
pseudonyma GOAHTI ; !^LOAN
psykologa+CmpN/SgN+CmpN/SgG+CmpN/PlG:psykologa GOAHTI ;
pyramida STAHTA ;
pár0ka:pár'ka GOAHTI ;
párra+CmpN/SgN+CmpN/SgG+CmpN/PlG:párra GOAHTI ;
radikála+CmpN/SgN+CmpN/SgG+CmpN/PlG:radikál SOSIAL ;
radio GARGIA ;
rapor0ta:rapor'ta GOAHTI ;
rasis0ma:rasis'ma GOAHTI ;
rav0da:rav'da GADDI ;
reah0ka:reah'ka GOAHTI ;
rean0tu:rean'tu GOAHTI ;
reas0ta:reas'ta GOAHTI ;
reaŋ0ga+CmpN/SgN+CmpN/SgG+CmpN/PlG:reaŋ'ga GOAHTI ;
redakšuvdna+CmpN/SgN+CmpN/DefSgGen+CmpN/PlG:redakšu TELEFON ;
referán0sa:referán'sa GOAHTI ;
regi^ovdna+CmpN/SgN+CmpN/DefSgGen+CmpN/PlG:regi^o TELEFON ;
regi^uvdna+CmpN/SgN+CmpN/DefSgGen+CmpN/PlG+Use/Sub:regi^u TELEFON ; !
rehket:rehkeg GAHPIR ;
rei0ve:rej've GOAHTI ;
rektor+CmpN/SgN+CmpN/SgG+CmpN/PlG:rektor GAHPIR ;
re^kvisišuvdna:re^kvisišu TELEFON ;
religiovdna:religio TELEFON ;
religiuvdna:religiu TELEFON  ;
re^plihkka GOAHTI ;
resur0sa:resur'sa GOAHTI ;
resursa+Use/Sub:resursa GOAHTI ;
retorihkka GOAHTI ;
revolušuvdna:revolušu TELEFON ;
riddu+CmpN/SgN+CmpN/SgG+CmpN/PlG:riddu GADDI ;
rieban+CmpN/SgN+CmpN/SgG+CmpN/PlG:rieban GAHPIR ;
ried0ja:ried'ja GOAHTI ;
riegádahttin+CmpN/Sg+CmpN/SgLeft+CmpN/SgNomLeft+CmpN/SgGenLeft+CmpN/PlGenLeft:riegádahttim BOAHTIN ;
rieh0pu+CmpN/SgN+CmpN/SgG+CmpN/PlG:rieh'pu GOAHTI ;
riekkis:rieggis LASIS ;
riek0ti:riek'ti ALBMI ;
rievvár+CmpN/SgN+CmpN/SgG+CmpN/PlG:rievvár GAHPIRLONG ;
riggodat:riggodah'k JOHTOLAT ;
rihkku GOAHTI ;
rih0pa:rih'pa GOAHTI ;
rii0du:rij'du ALBMI ;
rii0ka+CmpN/SgN+CmpN/SgG+CmpN/PlG:rij'ka GOAHTI ;
ris0ta:ris'ta GOAHTI ;
ritni+CmpN/SgN+CmpN/SgG+CmpN/PlG:ritni GOAHTI ;
rivgu+CmpN/SgN+CmpN/SgG+CmpN/PlG:rivgu¤ AIGI ;
rivgu+Use/Sub:rivgo¤ GOAHTI ;
riđđu+CmpN/SgN+CmpN/SgG+CmpN/PlG:riđđu ALBMI ;
riššu GOAHTI ;
roahkki GOAHTI ;
roassu+CmpN/SgN+CmpN/SgG+CmpN/PlG:roassu GOAHTI ;
roggan+CmpN/Sg+CmpN/SgLeft+CmpN/SgNomLeft+CmpN/SgGenLeft+CmpN/PlGenLeft:roggam BOAHTIN ;
rohkos GAHPIR ;
roh0pi:roh'pi AIGI ;
rol0la+G3:rol'la GOAHTI ;
romantihkka GOAHTI ;
romána GOAHTI ;
ruh0ta:ruh'ta GOAHTI ;
rul0la+G3:rul'la GOAHTI ;
ru0maš:rupma DAIVVAS ;
ru0maš:rupmaš MALIS ;
ruobbi GOAHTI ;
ruoh0tas:ruohttas MALIS ;
ruohtta+CmpN/SgN+CmpN/SgG+CmpN/PlG:ruohtta GOAHTI ;
ruok0tu+CmpN/SgG+CmpN/PlG:ruok'tu RUOKTU ;
ruov0di+CmpN/SgN+CmpN/SgG+CmpN/PlG:ruov'di GOAHTI ;
rus0ka+CmpN/SgN+CmpN/SgG+CmpN/PlG:rus'ka GOAHTI ;
rusttet:rustteg GAHPIR ;
ruvdna+CmpN/SgN+CmpN/SgG+CmpN/PlG:ruvdna GOAHTI ;
ruvdno GOAHTI ;
ruvdnu GOAHTI ;
ruv0ki:ruv'ki GOAHTI ;
ruŋ0gu+CmpN/SgN+CmpN/SgG+CmpN/PlG:ruŋ'gu GOAHTI ;
ráddi GOAHTI ;
rádio GARGIA ;
rád0ji+CmpN/SgN+CmpN/DefSgGen+CmpN/DefPlGen+CmpN/SgLeft+CmpN/SgNomLeft+CmpN/SgGenLeft+CmpN/PlGenLeft:rád'ji GOAHTI ;
rádji+N+Sg+Ill+Use/Sub:rádjii K ;
rád0já+CmpN/SgN+CmpN/DefSgGen+CmpN/DefPlGen+CmpN/SgLeft+CmpN/SgNomLeft+CmpN/SgGenLeft+CmpN/PlGenLeft:rád'já ALBMILONGSHORT ;
ráfi GADDILONG ;
ráhkesvuoh0ta+CmpN/SgG+CmpN/DefPlGen:ráhkesvuoh'ta LUONDU ;
ráhkisvuoh0ta+CmpN/SgG+CmpN/DefPlGen:ráhkisvuoh'ta LUONDU ;
rái0du:ráj'du GOAHTI ;
rái0gi:ráj'gi GOAHTI ;
rámbuv0ri+CmpN/SgN+CmpN/DefSgGen+CmpN/PlG:rámbuv'ri GOAHTI ;
rám0ma:rám'ma GOAHTI ;
rán0njá+CmpN/SgN+CmpN/SgG+CmpN/PlG:rán'njá ALBMILONG ;
rápma GOAHTI ;
rápmi ALBMILONG ;
rássi+CmpN/SgN+CmpN/SgG+CmpN/DefPlGen:rássi AIGI ;
rátnu GOAHTI ;
rá0va:rávvag8 SEAMU ;
ráv0di+CmpN/SgN+CmpN/SgG+CmpN/PlG:ráv'di GOAHTI ;
rávdi+CmpN/SgN+CmpN/SgG+CmpN/PlG:rávdi¤ GOAHTI ;
rávdnji+CmpN/SgN+CmpN/SgG+CmpN/PlG:rávdnji AIGI ;
ráv0du+CmpN/SgN+CmpN/SgG+CmpN/PlG:ráv'du GOAHTI ;
ráv0ki+CmpN/SgN+CmpN/SgG+CmpN/PlG:ráv'ki GOAHTI ;
ráŋggáštus:ráŋggáštuss JOHTOLAT ;
ráđđehus+CmpN/SgN+CmpN/DefSgGen+CmpN/PlG:ráđđehuss JOHTOLAT ;
ráđđi+CmpN/SgN+CmpN/DefSgGen+CmpN/PlG:ráđđi AIGI ;
ráđđádallan+CmpN/Sg:ráđđádallam BOAHTIN ;
sabet:sabeh GAHPIR ;
sad0ji+CmpN/SgN+CmpN/SgG+CmpN/PlG:sad'ji ALBMI ;
sadjásaš+CmpN/SgN+CmpN/SgG+CmpN/PlG:sadjásažž JOHTOLAT ;
salla GOAHTI ;
sarvva+CmpN/SgN+CmpN/SgG+CmpN/PlG:sar'vag8 BEANA ;
sarvva+CmpN/SgN+CmpN/SgG+CmpN/PlG:sarvva GOAHTI ;
satanis0ta+CmpN/SgN+CmpN/SgG+CmpN/PlG:satanis'ta GOAHTI ;
seahkka GOAHTI ;
seai0bi:seaj'bi AIGI ;
seaidni:seajdni GADDISHORT ;
seak0ti:seak'ti GOAHTI ;
seal0gi:seal'gi AIGI ;
seal0la+G3+CmpN/SgN+CmpN/SgG+CmpN/PlG:seal'la GOAHTI ;
sealla GOAHTI ;
searvan+CmpN/Sg:searvam BOAHTIN ;
searve#goddi+CmpN/SgN+CmpN/DefSgGen+CmpN/PlG:searve#goddi AIGI ;
sear0vi+CmpN/SgN+CmpN/DefSgGen+CmpN/PlG:sear'vi GOAHTI ;
seaŋ0ga:seaŋ'ga GOAHTI ;
segohus:segohuss JOHTOLAT ;
sekšuvdna+CmpN/SgN+CmpN/DefSgGen+CmpN/PlG:sekšu TELEFON ;
seminára GOAHTI ;
sensašuvdna:sensašu TELEFON ;
seremoniija IIJA ; !^LOAN
servodat+CmpN/SgN+CmpN/DefSgGen+CmpN/PlG:servodah'k JOHTOLAT ;
servvodat+CmpN/SgN+CmpN/DefSgGen+CmpN/PlG:servvodah'k JOHTOLAT ;
sid0ja:sid'ja GOAHTI ;
sied0ja:sied'ja GOAHTI ;
siei0di:siej'di AIGI ;
siellu+CmpN/SgN+CmpN/SgG+CmpN/PlG:siellu ALBMI ;
siepman GAHPIR ;
siessá+CmpN/SgN+CmpN/SgG+CmpN/PlG:siessá ALBMILONG ;
sieđ0ga+CmpN/SgN+CmpN/SgG+CmpN/DefPlGen:sieđ'ga GOAHTI ;
signála:signál SOSIAL ; !^LOAN
sihkkel GAHPIR ;
sii0da+CmpN/SgN+CmpN/SgG+CmpN/PlG:sij'da GOAHTI ;
sii0du:sij'du GOAHTI ;
sii0ga:sij'ga GOAHTI ;
sii0vu+CmpN/SgN+CmpN/SgG+CmpN/PlG:sij'vu ALBMI ;
sil0ba:sil'ba GOAHTI ;
sil0ki:sil'ki GOAHTI ;
sil0li+G3:sil'li GOAHTI ;
sirdin+CmpN/Sg+CmpN/SgLeft+CmpN/SgNomLeft+CmpN/SgGenLeft+CmpN/PlGenLeft:sirdim BOAHTIN ;
sirren+CmpN/Sg+CmpN/SgLeft+CmpN/SgNomLeft+CmpN/SgGenLeft+CmpN/PlGenLeft:sirrem BOAHTIN ;
sis#doallu GOAHTI ;
sis0ti:sis'ti GOAHTI ;
sivdnádus:sivdnáduss JOHTOLAT ;
sivva GOAHTI ;
skealbma+CmpN/SgN+CmpN/SgG+CmpN/PlG:skealbma GOAHTI ;
skeaŋ0ka:skeaŋ'ka GOAHTI ;
ski00bir+CmpN/SgN+CmpN/SgG+CmpN/PlG:skih'pir MATTAR ;
skier0ru:skier'ru GOAHTI ;
skihkahisvuoh0ta+CmpN/SgG+CmpN/DefPlGen:skihkahisvuoh'ta LUONDU ;
skihkka GOAHTI ;
skihpár+CmpN/SgN+CmpN/SgG+CmpN/PlG:skihpár GAHPIRLONG ;
skii0pa:skij'pa GOAHTI ;
skoarra:skoarra GOAHTI ;
skoa0đas:skoađđas MALIS ;
skohter GAHPIR ;
skovvi GOAHTI ;
skuhter GAHPIR ;
skuovva GOAHTI ;
skuv0la+CmpN/SgN+CmpN/DefSgGen+CmpN/PlG:skuv'la GOAHTI ;
skuvla#jođiheaddji+CmpN/SgN+CmpN/SgG+CmpN/PlG:skuvla#jođiheaddji¤ ACTOR ;
skuvlen+CmpN/Sg+CmpN/SgLeft+CmpN/SgNomLeft+CmpN/SgGenLeft+CmpN/PlGenLeft:skuvlem BOAHTIN ;
skábma+CmpN/SgN+CmpN/SgG+CmpN/PlG:skábma GOAHTI ;
skábma#mánnu+CmpN/SgN+CmpN/SgG+CmpN/DefPlGen:skábma#mánnu AIGI ;
skáhppu GOAHTI ;
skállu GOAHTI ;
smáhkku GOAHTI ;
snihkkár+CmpN/SgN+CmpN/SgG+CmpN/PlG:snihkkár GAHPIRLONG ;
soabaheapmi+CmpN/Sg+CmpN/SgLeft+CmpN/SgNomLeft+CmpN/SgGenLeft+CmpN/PlGenLeft:soabah EAPMI ;
soabbi GOAHTI ;
soad0ji:soad'ji AIGI ;
soad0já:soad'já AIGI ;
soagŋu:soagŋu¤ GOAHTI ;
soah0ki+CmpN/SgN+CmpN/SgG+CmpN/DefPlGen:soah'ki GOAHTI ;
soahpamuš:soahpamušš LEXMUSH ;
soah0ti:soah'ti GOAHTI ;
soalddát+CmpN/SgN+CmpN/SgG+CmpN/PlG:soalddáh GAHPIR ;
soffá+G3:soffá¤ ALBMILONG ;
soh0ka+CmpN/SgN+CmpN/SgG+CmpN/PlG:soh'ka GOAHTI ;
sok0ta:sok'ta GOAHTI ;
solidaritehta STAHTA ;
sor0ta:sor'ta GOAHTI ;
sosi^alis0ma:sosi^alis'ma GOAHTI ;
sosionoma+CmpN/SgN+CmpN/SgG+CmpN/PlG:sosionoma GOAHTI ;
sotna#beai0vi+CmpN/SgN+CmpN/SgG+CmpN/PlG:sotna#beaj'vi GOAHTI ;
sotna#beai0vi+N+CmpN/Sg+CmpN/Sg:sotna#beai%> Rreal ;
speadjal GAHPIR ;
spea00jal:spead'jal MALIS ;
spealat:spealla BUVSSAT ;
spealla GOAHTI ;
speallu GOAHTI ;
spekulašuvdna:spekulašu TELEFON ; !^LOAN
spiidni+CmpN/SgN+CmpN/SgG+CmpN/PlG:spijdni AIGI ;
spi^ovdna+CmpN/SgN+CmpN/SgG+CmpN/PlG:spi^o TELEFON ;
spi^ovdna+N+CmpN/SgN:spi^ovdna%> R ;
spi^uvdna+Use/Sub:spi^u TELEFON ;
spiv0ka:spiv'ka GOAHTI ;
spábba GOAHTI ;
stafeahtta GOAHTI ;
standár0da:standár'da GOAHTI ;
statis0ta+CmpN/SgN+CmpN/SgG+CmpN/PlG:statis'ta GOAHTI ;
statistihkka GOAHTI ;
stašuvdna+CmpN/SgN+CmpN/DefSgGen+CmpN/PlG:stašu TELEFON ;
stipean0da:stipean'da GOAHTI ;
stiv0ra+CmpN/SgN+CmpN/DefSgGen+CmpN/PlG:stiv'ra GOAHTI ;
stoa00gus:stoah'kus MALISLONG ;
stoah0ka:stoah'ka GOAHTI ;
stoarbma+CmpN/SgN+CmpN/SgG+CmpN/PlG:stoarbma GOAHTI ;
strategiija IIJA ;
strategiija#plána GOAHTI ;
streaŋ0ga:streaŋ'ga GOAHTI ;
struktuv0ra:struktu KULTUR ;
studean0ta+CmpN/SgN+CmpN/SgG+CmpN/PlG:studean'ta GOAHTI ;
stuibmi:stujbmi GOAHTI ;
stuollu GOAHTI ;
sturrodat:sturrodah'k JOHTOLAT ;
stággu GOAHTI ;
stáhta+CmpN/SgN+CmpN/SgG+CmpN/PlG:stáhta STAHTA "state N" ;
stáhta+Use/Sub:stáhtta GOAHTI ; ! Check
stálli AIGI ;
stállja GOAHTI ;
stán0da:stán'da GOAHTI ;
stár0ta:stár'ta GOAHTI ; !^LOAN
stášuvdna+Use/Sub:stášu TELEFON ;
suddjen+CmpN/Sg+CmpN/SgLeft+CmpN/SgNomLeft+CmpN/SgGenLeft+CmpN/PlGenLeft:suddjem BOAHTIN ;
suddu+CmpN/SgN+CmpN/SgG+CmpN/DefPlGen:suddu ALBMI ;
suittet+CmpN/SgN+CmpN/DefPlGen:suj'te BUVSSAT ;
suodjalus+CmpN/SgN+CmpN/DefSgGen+CmpN/PlG:suodjaluss JOHTOLAT ;
suod0ji:suod'ji AIGI ;
suohkan+CmpN/SgN+CmpN/SgG+CmpN/PlG:suohkan GAHPIR ;
suohkat:suohkad GAHPIR ;
suoh0pa+CmpN/SgN+CmpN/SgG+CmpN/PlG:suohppag8 SEAMU ;
suoidne#mánnu+CmpN/SgN+CmpN/SgG+CmpN/DefPlGen:suoidne#mánnu AIGI ;
suoidni+CmpN/SgN+CmpN/SgG+CmpN/DefPlGen:suojdni GOAHTI ;
suo0la+CmpN/SgN+CmpN/SgG+CmpN/PlG:suollag8 BEANA ;
suo0lu+CmpN/SgN+CmpN/SgG+CmpN/PlG:suollu SUOLU ;
suoládeapmi+CmpN/Sg+CmpN/SgLeft+CmpN/SgNomLeft+CmpN/SgGenLeft+CmpN/PlGenLeft:suolád EAPMI ;
suoma#giella GOAHTI ;
suopman GAHPIR ;
suopmelaš+CmpN/SgN+CmpN/SgG+CmpN/PlG:suopmelažž JOHTOLAT ;
suorbma GOAHTI ;
suor0gi:suor'gi GOAHTI ;
suotnja GOAHTI ;
suovva+CmpN/SgN+CmpN/SgG+CmpN/PlG:suovva GOAHTI ;
suv0li:suv'li GOAHTI ;
sveisen+CmpN/Sg+CmpN/SgLeft+CmpN/SgNomLeft+CmpN/SgGenLeft+CmpN/PlGenLeft:sveisem BOAHTIN ;
symbola GOAHTI ;
symbolihkka GOAHTI ;
symptoma GOAHTI ; !^LOAN
synagoga GOAHTI ;
systema GOAHTI ; !^LOAN
ságastallan+CmpN/Sg:ságastallam BOAHTIN ;
ságat:sáh'ka BUVSSAT ;
ságá ALBMILONG ;
sáh0ka:sáh'ka GOAHTI ;
sáhkku GOAHTI ;
sáhpán+CmpN/SgN+CmpN/SgG+CmpN/PlG:sáhpán GAHPIRLONG ;
sáhttu GOAHTI ;
sáibma:sájbma GOAHTI ;
sái0ti:sáj'ti AIGI ;
sái0va:sáj'va GOAHTI ;
sá0laš:sálla DAIVVAS ;
sá0laš:sállaš MALIS ;
sálbma GOAHTI ;
sáme#giel#kur0sa:sáme#giel#kur'sa GOAHTI ; 
sáme#giella GOAHTI ;
sápmelaš+CmpN/SgN+CmpN/SgG+CmpN/PlG:sápmelažž JOHTOLAT "Saami N" ;
sápmi+CmpN/SgG+CmpN/PlG:sápmi AIGI ;
sápmi+CmpN/SgG+Use/Sub:sápmi GOAHTI "Saami(land) N"; !
sárdni GOAHTI ;
sátni AIGI ;
sátta:sáddag8 SEAMU ;
sátta#goddi+CmpN/SgN+CmpN/DefSgGen+CmpN/PlG:sátta#goddi AIGI ;
sáttat:sáttag GAHPIR ;
sáttu:sáddu SUOLU ;
sávaldat+CmpN/SgN+CmpN/DefSgGen+CmpN/DefPlGen+CmpN/SgLeft+CmpN/SgNomLeft+CmpN/SgGenLeft+CmpN/PlGenLeft:sávaldah'k JOHTOLAT ;
sáv0za+CmpN/SgN+CmpN/SgG+CmpN/PlG:sáv'za GOAHTI ;
tabeal0la+G3:tabeal'la GOAHTI ;
taksi+Use/Sub:taksi GARGIA ;
taktihkka GOAHTI ;
teahter+Use/Sub:teahter GAHPIR ;
teaks0ta:teaks'ta GOAHTI ;
teknihkka GOAHTI ;
teknihkkár+CmpN/SgN+CmpN/SgG+CmpN/PlG:teknihkkár GAHPIRLONG ;
telefon+Use/Sub:telefon JOHTOLAT ;
telefon#nummir GAHPIRLONG ;
telefovdna:telefo TELEFON ;
telefuvdna:telefu TELEFON ;
televišuvdna:televišu TELEFON ;
temperatuv0ra:temperatu KULTUR ;
temá ALBMILONG ;
terapiija IIJA ;
territoria+CmpN/SgN+CmpN/DefSgGen+CmpN/PlG:territoria GARGIA ;
terroris0ta+CmpN/SgN+CmpN/SgG+CmpN/PlG:terroris'ta GOAHTI ;
te^áhter+CmpN/SgN+CmpN/DefSgGen+CmpN/PlG:te^áhter GAHPIR ;
tradišuvdna:tradišu TELEFON ;
traktor+Use/Sub:traktor GAHPIR ;
traktuv0ra+Use/Sub:traktu KULTUR ;
trean0da:trean'da GOAHTI ;
trofea+Use/Sub:trofea GOAHTI ;
truvdnu GOAHTI ;
tráktor GAHPIR ;
tuol0lu+G3+CmpN/SgN+CmpN/DefSgGen+CmpN/PlG:tuol'lu GOAHTI ;
tuollu+CmpN/SgN+CmpN/SgG+CmpN/PlG:tuollu GOAHTI ;
turis0ma:turis'ma GOAHTI ;
turis0ta+CmpN/SgN+CmpN/SgG+CmpN/PlG:turis'ta GOAHTI ;
uk0sa:uk'sa GADDI ;
ulbmil GAHPIRLONG ;
ul0da+CmpN/SgN+CmpN/SgG+CmpN/PlG:ul'da GOAHTI ;
uniovdna+CmpN/SgN+CmpN/DefSgGen+CmpN/PlG:unio TELEFON ;
universitehta+CmpN/SgN+CmpN/DefSgGen+CmpN/PlG:universitehta STAHTA ;
ustit+CmpN/SgN+CmpN/SgG+CmpN/PlG:ustib GAHPIRLONG ;
ustitvuoh0ta+CmpN/SgG+CmpN/DefPlGen:ustitvuoh'ta LUONDU ;
uv0ja:uv'ja GOAHTI ;
u0đas:uđđas MALIS ;
vahkku+CmpN/SgN+CmpN/SgG+CmpN/PlG:vahkku GOAHTI ;
vahkku+CmpN/SgN+CmpN/SgG+CmpN/PlG:vahkku¤ AIGI ;
vajahas:vajahass JOHTOLAT ;
vallji ALBMILONG ;
val0vi:val'vi GOAHTI ;
valáštallan+CmpN/Sg:valáštallam BOAHTIN ;
va0ris+CmpN/SgN+CmpN/SgG+CmpN/PlG:varris MALISLONG ;
varit+CmpN/SgN+CmpN/SgG+CmpN/PlG:varih GAHPIRLONGSHORT "buck reindeer N" ;
varra GOAHTI ;
vašálaš+CmpN/SgN+CmpN/SgG+CmpN/PlG:vašálažž JOHTOLAT ;
vašši+CmpN/SgN+CmpN/DefSgGen:vašši ALBMILONG ;
vead0ju:vead'ju ALBMI ;
veah0ka+CmpN/SgN+CmpN/SgG+CmpN/PlG:veah'ka GOAHTI ;
veahkaválddálašvuoh0ta+CmpN/SgG+CmpN/DefPlGen:veahkaválddálašvuoh'ta LUONDU ;
veahkki+CmpN/SgN+CmpN/SgG+CmpN/PlG:veahkki AIGI ;
veah0tu:veah'tu GOAHTI ;
veai0gi+CmpN/SgN+CmpN/SgG:veaj'gi GOAHTI ;
vea00ja:vead'jag8 SEAMU ;
veajet+CmpN/SgN+CmpN/SgG+CmpN/PlG:veajeh GAHPIR ;
vealaheapmi+CmpN/Sg+CmpN/SgLeft+CmpN/SgNomLeft+CmpN/SgGenLeft+CmpN/PlGenLeft:vealah EAPMI ;
vear0ju:vear'ju AIGI ;
vear0ka:vear'ka GOAHTI ;
vearri GOAHTI ;
vearru GOAHTI ;
vei0ve:vej've GOAHTI ;
vejolašvuoh0ta+CmpN/SgG+CmpN/DefPlGen:vejolašvuoh'ta LUONDU ;
verdde+CmpN/SgN+CmpN/SgG+CmpN/PlG:verdde GOAHTI ;
verddevuoh0ta+CmpN/SgG+CmpN/DefPlGen:verddevuoh'ta LUONDU ;
veršuvdna:veršu TELEFON ;
viellja+CmpN/SgN+CmpN/SgG+CmpN/PlG:viellja GOAHTI ;
vielppis+CmpN/SgN+CmpN/SgG+CmpN/PlG:viel'pis FALIS ;
vierru GOAHTI ;
viessu+CmpN/SgN+CmpN/SgG+CmpN/PlG:viessu GOAHTI ;
vievssis+CmpN/SgN+CmpN/SgG+CmpN/PlG:viek'sis FALIS ;
viggamuš:viggamušš LEXMUSH ;
vih0ki:vih'ki ALBMI ;
vihtan+CmpN/SgN+CmpN/SgG+CmpN/PlG:vihtan GAHPIR ;
vihtta GOAHTI ;
viidna GOAHTI ;
viidni:vijdni AIGI ;
viidodat:viidodah'k JOHTOLAT ;
vii0vu:vij'vu ALBMI ;
vikára GOAHTI ; !^LOAN
vir0gi:vir'gi GOAHTI ;
vis0ti+CmpN/SgN+CmpN/SgG+CmpN/PlG:vis'ti GOAHTI ;
vitta:viddag8 SEAMU ;
vivva+CmpN/SgN+CmpN/SgG+CmpN/PlG:vivva GOAHTI ;
višuvdna:višu TELEFON ;
vuloš+CmpN/SgN+CmpN/DefSgGen+CmpN/DefPlGen+CmpN/SgLeft+CmpN/SgNomLeft+CmpN/SgGenLeft+CmpN/PlGenLeft:vulož LEXDIMINC ;
vuod0ja:vuod'ja GOAHTI ;
vuogga GOAHTI ;
vuogádat:vuogádah'k JOHTOLAT ;
vuoh0ki:vuoh'ki AIGI ;
vuoibmi+CmpN/SgN+CmpN/DefSgGen+CmpN/DefPlGen+CmpN/SgLeft+CmpN/SgNomLeft+CmpN/SgGenLeft+CmpN/PlGenLeft:vuojbmi AIGI ;
vuoigatvuoh0ta+CmpN/SgG+CmpN/DefPlGen:vuoigatvuoh'ta LUONDU ;
vuoigŋa+CmpN/SgN+CmpN/SgG+CmpN/PlG:vuojgŋa GOAHTI ;
vuoi0tu:vuoj'tu GOAHTI ;
vuoiŋŋasteapmi+CmpN/Sg:vuoiŋŋast EAPMI ;
vuoján+CmpN/SgN+CmpN/SgG+CmpN/PlG:vuoján GAHPIRLONG ;
vuok0ta:vuok'ta GOAHTI ;
vuo0la:vuollag8 SEAMU ;
vuolgga:vuol'gag8 SEAMU ;
vuolgga:vuol'gam8 SEAMU ;
vuolla GOAHTI ;
vuonccis+CmpN/SgN+CmpN/SgG+CmpN/PlG:vuon'cis FALIS ;
vuopmi+CmpN/SgN+CmpN/SgG+CmpN/PlG:vuopmi AIGI ;
vuor0bi:vuor'bi GOAHTI ;
vuor0da:vuor'da GOAHTI ;
vuordin+CmpN/Sg+CmpN/SgLeft+CmpN/SgNomLeft+CmpN/SgGenLeft+CmpN/PlGenLeft:vuordim BOAHTIN ;
vuor0ká+CmpN/SgN+CmpN/DefSgGen+CmpN/PlG:vuor'ká ALBMILONG ;
vuor0ru+G3:vuor'ru GOAHTI ;
vuorru+CmpN/SgN+CmpN/SgG+CmpN/PlG:vuorru GOAHTI;
vuorrádus:vuorráduss JOHTOLAT ;
vuoss#ár0ga+CmpN/SgN+CmpN/SgG+CmpN/PlG:vuoss9#ár'ga GOAHTI ;
vuos0tá:vuos'tá ALBMILONGSHORT ;
vuostálasvuoh0ta+CmpN/SgG+CmpN/DefPlGen:vuostálasvuoh'ta LUONDU ;
vuotna+CmpN/SgN+CmpN/SgG+CmpN/PlG:vuotna GADDI ;
vuov0di+CmpN/SgN+CmpN/SgG+CmpN/PlG:vuov'di AIGI ;
vuovdi+CmpN/SgN+CmpN/SgG+CmpN/PlG+CmpN/SgLeft+CmpN/SgNomLeft+CmpN/SgGenLeft+CmpN/PlGenLeft:vuovdi¤ ACTOR ;
vuođustus:vuođustuss JOHTOLAT ;
vuođuštus:vuođuštuss JOHTOLAT ;
vuođđo+Use/Sub:vuođđo Rreal ;
vuođđo FIRSTCOMPOUND ; ! sub
vuođđo#láh0ka:vuođđo#láh'ka GOAHTI ;
vuođđo#skuv0la+CmpN/SgN+CmpN/DefSgGen+CmpN/PlG:vuođđo#skuv'la GOAHTI ;
vuođđu GOAHTI ;
váddu GOAHTI ;
vádjit:vádjid GAHPIRLONGSHORT ;
vádjit:vádjig GAHPIRLONGSHORT ;
váhkar+CmpN/SgN+CmpN/SgG+CmpN/PlG:váhkar GAHPIR ;
váhnen+CmpN/SgN+CmpN/SgG+CmpN/PlG:váhnem GAHPIR ;
váibmu:vájbmu AIGI ;
váidi+CmpN/SgN+CmpN/SgG+CmpN/PlG+CmpN/SgLeft+CmpN/SgNomLeft+CmpN/SgGenLeft+CmpN/PlGenLeft:vájdi¤ ACTOR ;
váikkuhan#fápmu+CmpN/SgN+CmpN/DefSgGen+CmpN/DefPlGen+CmpN/SgLeft+CmpN/SgNomLeft+CmpN/SgGenLeft+CmpN/PlGenLeft:váikkuhan#fápmu GOAHTI ;
váikkuhus:váikkuhuss JOHTOLAT ;
váilevašvuoh0ta+CmpN/SgG+CmpN/DefPlGen:váilevašvuoh'ta LUONDU ;
vái0li:váj'li GOAHTI ;
vái0vi:váj'vi GOAHTI ;
vál0di+CmpN/SgN+CmpN/SgG+CmpN/PlG:vál'di VALDI ;
váldi+CmpN/SgN+CmpN/SgG+CmpN/PlG+CmpN/SgLeft+CmpN/SgNomLeft+CmpN/SgGenLeft+CmpN/PlGenLeft:váldi¤ ACTOR ;
vál0du:vál'du GOAHTI ;
vál0ga+CmpN/SgN+CmpN/DefSgGen+CmpN/DefPlGen+CmpN/SgLeft+CmpN/SgNomLeft+CmpN/SgGenLeft+CmpN/PlGenLeft:vál'ga GOAHTI ;
válljen+CmpN/Sg+CmpN/SgLeft+CmpN/SgNomLeft+CmpN/SgGenLeft+CmpN/PlGenLeft:válljem BOAHTIN ;
vánhen+N+Pl+Nom+Use/Sub:vánhemmat K ; ! Wrong, probably dialectal form.
vánhen+CmpN/SgN+CmpN/SgG+CmpN/PlG:vánhem GAHPIR ;
vár0ka:vár'ka GOAHTI ;
várra GOAHTI ;
várrehus:várrehuss JOHTOLAT ;
várre#presidean0ta+CmpN/SgN+CmpN/SgG+CmpN/PlG:várre#presidean'ta GOAHTI ;
várri GADDISHORT ;
vásihus+CmpN/SgN+CmpN/DefSgGen+CmpN/DefPlGen+CmpN/SgLeft+CmpN/SgNomLeft+CmpN/SgGenLeft+CmpN/PlGenLeft:vásihuss JOHTOLAT ;
vástádus+CmpN/SgN+CmpN/DefSgGen+CmpN/DefPlGen+CmpN/SgLeft+CmpN/SgNomLeft+CmpN/SgGenLeft+CmpN/PlGenLeft:vástáduss JOHTOLAT ;
vásáhus+CmpN/SgN+CmpN/DefSgGen+CmpN/DefPlGen+CmpN/SgLeft+CmpN/SgNomLeft+CmpN/SgGenLeft+CmpN/PlGenLeft:vásáhuss JOHTOLAT ;
váttisvuoh0ta+CmpN/SgG+CmpN/DefPlGen:váttisvuoh'ta LUONDU ;
áddjá+CmpN/SgN+CmpN/SgG+CmpN/PlG:áddjá ALBMILONG ;
ád0ji:ád'ji GOAHTI ;
ágga GOAHTI ;
áhkku+CmpN/SgN+CmpN/SgG+CmpN/PlG:áhkku ALBMILONG ;
áhkká+CmpN/SgN+CmpN/SgG+CmpN/PlG:áhkká ALBMILONG ;
áh0pu:áh'pu ALBMI ;
áhčči+CmpN/SgN+CmpN/SgG+CmpN/PlG:áhčči ALBMI ;
áibmi:ájbmi GOAHTI ;
áibmu:ájbmu ALBMI ;
ái0di:áj'di AIGI ;
áige#mearri GOAHTI ;
ái0gi+CmpN/SgN+CmpN/SgG+CmpN/PlG+CmpN/SgLeft+CmpN/SgNomLeft+CmpN/SgGenLeft+CmpN/PlGenLeft:áj'gi AIGI ;
áigodat+CmpN/SgN+CmpN/SgG+CmpN/PlG:áigodah'k JOHTOLAT ;
áigumuš:áigumušš LEXMUSH ;
áirras+CmpN/SgN+CmpN/SgG+CmpN/PlG:áj'ras MATTAR ;
ái0ti:áj'ti AIGI ;
áitta:áj'tag8 SEAMU ;
á00ja:ád'jag8 SEAMU ;
ákšuvdna:ákšu TELEFON ;
álbmot+CmpN/SgN+CmpN/SgG+CmpN/PlG:álbmog GAHPIR ;
álgga:ál'gag8 SEAMU ;
ál0gu+CmpN/SgN+CmpN/DefSgGen+CmpN/DefPlGen+CmpN/SgLeft+CmpN/SgNomLeft+CmpN/SgGenLeft+CmpN/PlGenLeft:ál'gu AIGI ;
ál0li+G3+CmpN/SgN+CmpN/SgG+CmpN/PlG:ál'li AIGI ;
álli GOAHTI ;
ámadad0ju:ámadad'ju GOAHTI ;
ámmát:ámmáh GAHPIRLONG ;
án0su:án'su GOAHTI ;
árbbolaš+CmpN/SgN+CmpN/SgG+CmpN/PlG:árbbolažž JOHTOLAT ;
ár0bi:ár'bi AIGI ;
árbmu ALBMI ;
ár0ga+CmpN/SgN+CmpN/SgG+CmpN/PlG:ár'ga GOAHTI ;
ár0ja:ár'ja GOAHTI ;
ár0ji:ár'ji AIGI ;
ár0pu:ár'pu GOAHTI ;
árru GOAHTI ;
árvalus+CmpN/SgN+CmpN/DefSgGen+CmpN/DefPlGen+CmpN/SgLeft+CmpN/SgNomLeft+CmpN/SgGenLeft+CmpN/PlGenLeft:árvaluss JOHTOLAT ;
ár0vu+CmpN/SgN+CmpN/DefSgGen:ár'vu GOAHTI ;
árvvoštallan+CmpN/Sg+CmpN/SgLeft+CmpN/SgNomLeft+CmpN/SgGenLeft+CmpN/PlGenLeft:árvvoštallam BOAHTIN ;
ásahus+CmpN/SgN+CmpN/DefSgGen+CmpN/PlG:ásahuss JOHTOLAT ;
ásodat+CmpN/SgN+CmpN/SgG+CmpN/PlG:ásodah'k JOHTOLAT ;
áv0ki:áv'ki AIGI ;
ávnnas:ávdnas MALIS ;
ávvu ALBMILONGSHORT ;
ávžžuhus:ávžžuhuss JOHTOLAT ;
áš0ši:áš'ši GOAHTI ;
áššáskuhttin+CmpN/Sg+CmpN/SgLeft+CmpN/SgNomLeft+CmpN/SgGenLeft+CmpN/PlGenLeft:áššáskuhttim BOAHTIN ;
šaddu+CmpN/SgN+CmpN/SgG+CmpN/PlG:šaddu GOAHTI ;
šahkka+Use/Sub:šahkka GOAHTI ;
čak0ča+CmpN/SgN+CmpN/SgG+CmpN/DefPlGen:čak'ča GOAHTI ;
čakča#mánnu+CmpN/SgN+CmpN/SgG+CmpN/PlG:čakča#mánnu AIGI ;
čalbmi AIGI "eye N" ;
šal0di:šal'di GOAHTI ;
čallan+CmpN/Sg:čallam BOAHTIN ;
šamána+CmpN/SgN+CmpN/SgG+CmpN/PlG:šamána GOAHTI ;
čanastat:čanastah'k JOHTOLAT ;
šattus+CmpN/SgN+CmpN/SgG+CmpN/DefPlGen:šaddus MALIS ;
čađaheapmi+CmpN/Sg+CmpN/SgLeft+CmpN/SgNomLeft+CmpN/SgGenLeft+CmpN/PlGenLeft:čađah EAPMI ;
čađđa GOAHTI ;
čeabet:čeabeh GAHPIR ;
čear0da+CmpN/SgN+CmpN/DefSgGen+CmpN/PlG:čear'da GOAHTI ;
čear0ga:čear'ga GOAHTI ;
čearret+CmpN/SgN+CmpN/SgG+CmpN/PlG:čearreg GAHPIR ;
čearret+CmpN/SgN+CmpN/SgG+CmpN/PlG:čearreh GAHPIR ;
šibit+CmpN/SgN+CmpN/SgG+CmpN/PlG:šibih GAHPIRLONG ;
čie00gar:čieh'kar MALIS ;
čieh0ka:čieh'ka GOAHTI ;
šiehtadallan+CmpN/Sg:šiehtadallam BOAHTIN ;
šiehtadus:šiehtaduss JOHTOLAT ;
čiekčan+CmpN/Sg+CmpN/SgLeft+CmpN/SgNomLeft+CmpN/SgGenLeft+CmpN/PlGenLeft:čiekčam BOAHTIN ;
čiek0čá+CmpN/SgN+CmpN/SgG+CmpN/PlG:čiek'čá ALBMILONG ;
čielggadeapmi+CmpN/Sg+CmpN/SgLeft+CmpN/SgNomLeft+CmpN/SgGenLeft+CmpN/PlGenLeft:čielggad EAPMI ;
čiel0gi:čiel'gi AIGI ;
čikŋa+CmpN/SgN+CmpN/SgG+CmpN/PlG:čikŋa GOAHTI ;
čilgehus:čilgehuss JOHTOLAT ;
šillju AIGI ;
čitna GOAHTI ;
čiv0ga+CmpN/SgN+CmpN/SgG+CmpN/PlG:čiv'ga GOAHTI ;
čižži GOAHTI ;
šlahtti+CmpN/SgN+CmpN/SgG+CmpN/PlG:šlahtti GOAHTI ;
šleađ0ga:šleađ'ga GOAHTI ;
šloahtta+CmpN/SgN+CmpN/SgG+CmpN/PlG:šloahtta GOAHTI ;
šlád0ja:šlád'ja GOAHTI ;
čoahkkin+CmpN/SgN+CmpN/DefSgGen+CmpN/DefPlGen+CmpN/SgLeft+CmpN/SgNomLeft+CmpN/SgGenLeft+CmpN/PlGenLeft:čoahkkim GAHPIRLONG ;
čoahkkái#geassu AIGI ;
čoavdda:čoav'dag8 SEAMU ;
čoavddus:čoav'dus MALISLONG ;
čohkka GOAHTI ;
šohkka GOAHTI ;
čo0ra:čorrag8 SEAMU ;
čorbma GOAHTI ;
čotta:čoddag8 SEAMU ;
čujuhus:čujuhuss JOHTOLAT ;
šukuláda GOAHTI ;
čuoh0ti+N+Attr:čuoh'te ATTR ; ! imprecise number
čuoh0ti:čuoh'ti ALBMI ; ! imprecise number
čuoigan+CmpN/Sg:čuoigam BOAHTIN ;
čuoi0ka+CmpN/SgN+CmpN/SgG+CmpN/PlG:čuoj'ka GOAHTI ;
čuojanas:čuojanass JOHTOLAT ;
čuokkis:čuoggis LASIS ;
šuokŋa GOAHTI ;
čuolbma GOAHTI ;
čuol0da:čuol'da GOAHTI ;
čuoldin+CmpN/Sg+CmpN/SgLeft+CmpN/SgNomLeft+CmpN/SgGenLeft+CmpN/PlGenLeft:čuoldim BOAHTIN ;
čuov0ga:čuov'ga GOAHTI ;
čuo0vus:čuovvus MALISLONG ;
čuov0vu+CmpN/SgN+CmpN/SgG+CmpN/PlG:čuov'vu¤ ALBMILONG ;
čuoččuhus:čuoččuhuss JOHTOLAT ;
šurra GOAHTI ;
čuvgehus:čuvgehuss JOHTOLAT ;
čuv0la:čuv'la GOAHTI ;
čáh0ci+CmpN/SgN+CmpN/SgG+CmpN/PlG:čáh'ci AIGI "water N" ;
šáhkka GOAHTI ;
čájáhus:čájáhuss JOHTOLAT ;
čájálmas:čájálmass JOHTOLAT ;
čála:čállag8 BEANA ;
čál0gu:čál'gu GOAHTI ;
čá0lus:čállus MALISLONG ;
čálán+CmpN/SgN+CmpN/SgG+CmpN/PlG:čálán GAHPIRLONG ;
! Divvun & Giellatekno - open source grammars for Sámi and other languages
! Copyright © 2000-2010 The University of Tromsø & the Norwegian Sámi Parliament
! http://giellatekno.uit.no & http://divvun.no
!
! This program is free software; you can redistribute and/or modify
! this file under the terms of the GNU General Public License as published by
! the Free Software Foundation, either version 3 of the License, or
! (at your option) any later version. The GNU General Public License
! is found at http://www.gnu.org/licenses/gpl.html. It is
! also available in the file $GTHOME/LICENSE.txt.
!
! Other licensing options are available upon request, please contact
! giellatekno@hum.uit.no or divvun@samediggi.no

! ========================================================================== !
!                     North Sámi adjective lexicon                           !
! ========================================================================== !


! Some adjectival lexica, the main part of them is found in the
! file sme-lex.txt

LEXICON LEXATTR  ! This lexicon is here to give the tags to the compounding
+A+Attr:%> ATTR ; ! attributive forms.

LEXICON At !NB Have commented out everything except K ; here to avoid strange
          ! compounds like -šlailágán etc. Attr. that can be compounded with
          ! NAMAT etc are redirected to LEXATTR
+A+Attr:%> K ;
+A+Attr:%>%- RAbbr ;
!+A+Attr-:#%- ProperNoun ;   ! Compounds
!+A+Attr:# AGADJECT ;
!+A+Attr+lágan:lágan LAGAN ; ! Derivation !tentative !
!+A+Attr:# NAMAT ; ! comp-only adj
!+A+Attr:# ALIT ;  ! both comp and independent adj !^C^


LEXICON FINJU- !compounds only
+A+Attr:%> Rreal ; 
+A+Attr:» NAMAT ;



LEXICON ALIT 								   !^C^
! Both second-part compound and independent adj!^C^
! čáhppesalit bábir							   !^C^
! alit bábir								   !^C^
alit+Use/Circ:alih BEAKKAN ;   ! blue				   !
ruoksat+Use/Circ:ruoks VIELG ; ! red					   !
háváš+Use/Circ:háváž BEAKKAN ; ! -times				   !
stábat+Use/Circ:stábag AGAdj ; !						   !



LEXICON NAMAT ! second-part compounds
+Der1+Der/lágan:lágan LAGAN ;
+Der1+Der/lágán:lágán LAGAN ;
+Der1+Der/lágaš:lágaž LAGAN ;
+Der1+Der/lágáš:lágáž LAGAN ;
+Der1+Der/jagáš+CmpN/SgN+CmpN/SgG+CmpN/PlG:jagáž AGAdj ; !
+Der1+Der/jagaš+CmpN/SgN+CmpN/SgG+CmpN/PlG:jagaž AGAdj ; !


! TODO! make these +Der/agat etc. tags.
! They did not work before the Der conversion either, 
! since they were not declared anywhere...

+Der2+Der/agat+CmpN/SgN+CmpN/SgG+CmpN/PlG:agag AGAdj ; !
+Der2+Der/bealat:bealag AGAdj "sided A" ;
+Der2+Der/bealjat+CmpN/SgN+CmpN/SgG+CmpN/PlG:bealjag AGAdj "eared A" ; !
+Der2+Der/borat:borag AGAdj "edged A" ;
+Der2+Der/bánat+CmpN/SgN+CmpN/SgG+CmpN/PlG:bánag AGAdj "toothed A" ; !
+Der2+Der/dábat+CmpN/SgN+CmpN/SgG+CmpN/PlG:dábag AGAdj "mannered A" ; !
+Der2+Der/dáfot:dáfog AGAdj "faceted A" ;
+Der2+Der/dáhtot+CmpN/SgN+CmpN/SgG+CmpN/PlG:dáhtog AGAdj "willed A" ; !
+Der2+Der/dásat:dásag AGAdj ;
+Der2+Der/dávddat:dávddag AGAdj "diseased A" ;
+Der2+Der/dávttat+CmpN/SgN+CmpN/SgG+CmpN/PlG:dávttag AGAdj "boned A" ; !
+Der2+Der/fárddat+CmpN/SgN+CmpN/SgG+CmpN/PlG:fárddag AGAdj "bodied A" ; !
+Der2+Der/gaccat+CmpN/SgN+CmpN/SgG+CmpN/PlG:gaccag AGAdj "nailed A" ; !
+Der2+Der/garat:garag AGAdj "crusted A" ;
+Der2+Der/gearddat:gearddag AGAdj "layered A" ;
+Der2+Der/geažat:geažag AGAdj "tipped A" ;
+Der2+Der/gielat+CmpN/SgN+CmpN/SgG+CmpN/PlG:gielag AGAdj "-ish A" ; !
+Der2+Der/gieđat+CmpN/SgN+CmpN/SgG+CmpN/PlG:gieđag AGAdj "handed A" ; !
+Der2+Der/gieškkat:gieškkag AGAdj "longnotched A" ;
+Der2+Der/gilggat:gilggag AGAdj "sided A" ;
+Der2+Der/girjjat:girjjag AGAdj ;
+Der2+Der/guvllot:guvllog AGAdj "orientated A" ;
+Der2+Der/heakkat+CmpN/SgN+CmpN/SgG+CmpN/PlG:heakkag AGAdj "headed A" ; !
+Der2+Der/hájat:hájag AGAdj "smelled A" ;
+Der2+Der/hámat:hámag AGAdj "formed A" ;
+Der2+Der/ivnnat:ivnnag AGAdj "coloured A" ;
+Der2+Der/jagat+CmpN/SgN+CmpN/SgG+CmpN/PlG:jagag AGAdj ; !
+Der2+Der/jearggat+CmpN/SgN+CmpN/SgG+CmpN/PlG:jearggag AGAdj "sensed A" ; !
+Der2+Der/jienat+CmpN/SgN+CmpN/SgG+CmpN/PlG:jienag AGAdj "voiced A" ; !
+Der2+Der/jierpmat+CmpN/SgN+CmpN/SgG+CmpN/PlG:jierpmag AGAdj "sensed A" ; !
+Der2+Der/joccat:joccag AGAdj "heeled A" ;
+Der2+Der/juolggat+CmpN/SgN+CmpN/SgG+CmpN/PlG:juolggag AGAdj "legged A" ; !
+Der2+Der/juvllat:juvllag AGAdj "wheeled A" ;
+Der2+Der/kultuvrrat:kultuvrrag AGAdj "cultured A" ;
+Der2+Der/asat:asag AGAdj ;
+Der2+Der/lahkat:lahkag AGAdj "parted A" ;
+Der2+Der/lahtot:lahtog AGAdj "membered A" ;
+Der2+Der/lanjat:lanjag AGAdj "roomed A" ;
+Der2+Der/leakkat:leakkag AGAdj "shafted A" ;
+Der2+Der/liikkat+CmpN/SgN+CmpN/SgG+CmpN/PlG:liikkag AGAdj "skinned A" ; !
+Der2+Der/linjjat:linjjag AGAdj "lined A" ;
+Der2+Der/lunddot+CmpN/SgN+CmpN/SgG+CmpN/PlG:lunddog AGAdj "natured A" ; !
+Der2+Der/luottat:luottag AGAdj ;
+Der2+Der/láiddat:láiddag AGAdj ;
+Der2+Der/mearkkat+CmpN/SgN+CmpN/SgG+CmpN/PlG:mearkkag AGAdj "marked A" ; !
+Der2+Der/mielat+CmpN/SgN+CmpN/SgG+CmpN/PlG:mielag AGAdj "sensed A" ; !
+Der2+Der/mohkat:mohkag AGAdj "bended A" ;
+Der2+Der/muđot+CmpN/SgN+CmpN/SgG+CmpN/PlG:muđog AGAdj "cheeked A" ; !
+Der2+Der/máhtat:máhtag AGAdj "belted A" ;
+Der2+Der/mállet:málleg AGAdj "modelled A" ;
+Der2+Der/namat+CmpN/SgN+CmpN/SgG+CmpN/PlG:namag AGAdj "named A" ; !
+Der2+Der/nađat:nađag AGAdj "shafted A" ;
+Der2+Der/nierat+CmpN/SgN+CmpN/SgG+CmpN/PlG:nierag AGAdj "cheeked A" ; !
+Der2+Der/njunat+CmpN/SgN+CmpN/SgG+CmpN/PlG:njunag AGAdj "nosed A" ; !
+Der2+Der/njálmmat+CmpN/SgN+CmpN/SgG+CmpN/PlG:njálmmag AGAdj "mouthed A" ; !
+Der2+Der/nuo0lus:nuollus AHKASAS "unravelled? A" ;
+Der2+Der/náittot+CmpN/SgN+CmpN/SgG+CmpN/PlG:náittog AGAdj "-gamic A" ; !
+Der2+Der/sorttat:sorttag AGAdj ;
+Der2+Der/nálat+CmpN/SgN+CmpN/SgG+CmpN/PlG:nálag AGAdj "lineaged A" ; !
+Der2+Der/oaivvat+CmpN/SgN+CmpN/SgG+CmpN/PlG:oaivvag AGAdj "headed A" ; !
+Der2+Der/oasat:oasag AGAdj "parted A" ;
+Der2+Der/áissat:ájssag AGAdj ;
+Der2+Der/olat:olag AGAdj "dimensioned A" ;
+Der2+Der/orddat:orddag AGAdj "edged A" ;
+Der2+Der/pláhtat:pláhtag AGAdj "plated A" ;
+Der2+Der/rattat+CmpN/SgN+CmpN/SgG+CmpN/PlG:rattag AGAdj "voiced A" ; !
+Der2+Der/ravddat:ravddag AGAdj "edged A" ;
+Der2+Der/rávnnjat:rávnnjag AGAdj "edged A" ;
+Der2+Der/seagat:seagag AGAdj "mixed A" ;
+Der2+Der/seaibbat+CmpN/SgN+CmpN/SgG+CmpN/PlG:seaibbag AGAdj "walled A" ; !
+Der2+Der/seainnat:seainnag AGAdj "walled A" ;
+Der2+Der/siiddot:siiddog AGAdj "sided A" ;
+Der2+Der/soajat+CmpN/SgN+CmpN/SgG+CmpN/PlG:soajag AGAdj "winged A" ; !
+Der2+Der/sogat+CmpN/SgN+CmpN/SgG+CmpN/PlG:sogag AGAdj "familied A" ; !
+Der2+Der/soarttat:soarttag AGAdj ;
+Der2+Der/stábat:stábag AGAdj ;
+Der2+Der/stávval:stávval AGAdj "syllabled A" ;
+Der2+Der/suorat:suorag AGAdj "forked A" ;
+Der2+Der/suorggat:suorggag AGAdj "forked A" ;
+Der2+Der/suorpmat+CmpN/SgN+CmpN/SgG+CmpN/PlG:suorpmag AGAdj "fingered A" ; !
+Der2+Der/suttat:suttag AGAdj ;
+Der2+Der/sánat+CmpN/SgN+CmpN/SgG+CmpN/PlG:sánag AGAdj "worded A" ; !
+Der2+Der/sávnnjat:sávnnjag AGAdj "seamed A" ;
+Der2+Der/šlájat:šlájag AGAdj ;
+Der2+Der/uvssat:uvssag AGAdj "doored A" ;
+Der2+Der/uvssot:uvssog AGAdj ;
+Der2+Der/varat+CmpN/SgN+CmpN/SgG+CmpN/PlG:varag AGAdj "blooded A" ; !
+Der2+Der/vigat:vigag AGAdj ;
+Der2+Der/vuovttat+CmpN/SgN+CmpN/SgG+CmpN/PlG:vuovttag AGAdj "haired A" ; !
+Der2+Der/vuđot:vuđog AGAdj "bottomed A" ;
+Der2+Der/váillat+CmpN/SgN+CmpN/SgG+CmpN/PlG:váillag AGAdj ; !
+Der2+Der/váimmot+CmpN/SgN+CmpN/SgG+CmpN/PlG:váimmog AGAdj "hearted A" ; !
+Der2+Der/válddat:válddag AGAdj "powered A" ;
+Der2+Der/váttot+CmpN/SgN+CmpN/SgG+CmpN/PlG:váttog AGAdj "injured A" ; !
+Der2+Der/ávjjot:ávjjog AGAdj "edged A" ;
+Der2+Der/čalmmat+CmpN/SgN+CmpN/SgG+CmpN/PlG:čalmmag AGAdj "eyed A" ; !
+Der2+Der/čeavžžat+CmpN/SgN+CmpN/SgG+CmpN/PlG:čeavžžag AGAdj ; !
+Der2+Der/čiegat:čiegag AGAdj "cornered A" ;
+Der2+Der/čielggat+CmpN/SgN+CmpN/SgG+CmpN/PlG:čielggag AGAdj "backed A" ; !
+Der2+Der/čoalat+CmpN/SgN+CmpN/SgG+CmpN/PlG:čoalag AGAdj "gutted A" ; !
+Der2+Der/čoarvvat+CmpN/SgN+CmpN/SgG+CmpN/PlG:čoarvvag AGAdj "horned A" ; !
+Der2+Der/čuolmmat:čuolmmag AGAdj "knotted A" ;
+Der2+Der/čuvddat+CmpN/SgN+CmpN/SgG+CmpN/PlG:čuvddag AGAdj ; !
+Der2+Der/hámat:hámag AGAdj ;


LEXICON SAS !FROM NUMERALS
+Der2+Der/vahkkosaš+CmpN/SgN+CmpN/SgG+CmpN/PlG:vahkkos AHKASAS ; !
+Der2+Der/čiegahas:čiegah JOHTOLAT ;
+Der2+Der/luohkálaš+CmpN/SgN+CmpN/SgG+CmpN/PlG:luohkál AHKASAS ; !
+Der2+Der/luohkkálaš+CmpN/SgN+CmpN/SgG+CmpN/PlG:luohkkál AHKASAS ; !
+Der2+Der/viidosaš:viidos AHKASAS ;
+Der2+Der/kilosaš:kilos AHKASAS ;
+Der2+Der/diibmosaš+CmpN/SgN+CmpN/SgG+CmpN/PlG:diibmos AHKASAS ; !
+Der2+Der/dássásaš:dássás AHKASAS ;
+Der2+Der/mánnosaš+CmpN/SgN+CmpN/SgG+CmpN/PlG:mánnos AHKASAS ; !
+Der2+Der/buddásaš:buddás AHKASAS ;
+Der2+Der/geardásaš:geardás AHKASAS ;
+Der2+Der/áigásaš+Use/Sub:áigás AHKASAS ; !
+Der2+Der/ahkásaš+Use/Sub:ahkás AHKASAS ; !
+Der2+Der/jahkásaš+CmpN/SgN+CmpN/SgG+CmpN/PlG:jahkás AHKASAS ; !
+Der2+Der/beaivásaš+CmpN/SgN+CmpN/SgG+CmpN/PlG:beaivás AHKASAS ; !
+Der2+Der/vahkosaš+Use/Sub:vahkos AHKASAS ; !
+Der2+Der/mannosaš+Use/Sub:mánnos AHKASAS ; !
+Der2+Der/siessat:siessag AGAdj ;


! LEXICON NAMMASAS !XXXFROM NAMES ! Still not in use. XXX
!+Der2+Der/nammasaš:nammas AHKASAS ; !+CmpN/SgN +CmpN/SgG +CmpN/PlG





LEXICON AdjectiveRoot
agálaš:agál AHKASAS ;
ahkit+CmpN/SgN+CmpN/SgG+CmpN/PlG:ahkid JOHTIL ; !
ahkásaš+CmpN/SgN+CmpN/SgG+CmpN/PlG+CmpN/SgGenLeft+CmpN/PlGenLeft:ahkás AHKASAS ; !
aiddolaš+CmpN/SgN+CmpN/SgG+CmpN/PlG:aiddol DABALAS ; !
aitosaš:aitos AHKASAS ;
akademalaš:akademal ETNOLOGALAS ;
akademihkalaš:akademihkal ETNOLOGALAS ;
a^kromáhtalaš:a^kromáhtal ETNOLOGALAS ;
aktii0va+CmpN/SgN+CmpN/SgG+CmpN/PlG:aktij'va AKTIIVA "active A" ; !
akto#ráđálaš+CmpN/SgN+CmpN/SgG+CmpN/PlG:akto#ráđál DABALAS ; !
akusttalaš+Use/Sub:akusttal ETNOLOGALAS ; !
albma LEXATTR ;
albma+A+Sg+Nom:albma%> K ;
alfabehtalaš:alfabehtal ETNOLOGALAS ;
alfanumeralaš:alfanumeral ETNOLOGALAS ;
alit+Use/Circ:alih BEAKKAN ;   ! blue				   !
alla#mielalaš+CmpN/SgN+CmpN/SgG+CmpN/PlG:alla#mielal ETNOLOGALAS ; !
alla#seđolaš+CmpN/SgN+CmpN/SgG+CmpN/PlG:alla#seđol DABALAS ; !
allat+CmpN/SgN+CmpN/SgG+CmpN/PlG:all ALLAT ; !
alla#áiggálaš:alla#áiggál DABALAS ;
allegoralaš:allegoral ETNOLOGALAS ;
allegoriijalaš:allegoriijal ETNOLOGALAS ;
allegorálaš+Use/Sub:allegorál ETNOLOGALAS ; !
almmolaš:almmol ETNOLOGALAS ;
almmos#rievttálaš:almmo7s#rievttál ETNOLOGALAS ;
almmus:albmus GAPPUS ;
almmáilaš+CmpN/SgN+CmpN/SgG+CmpN/PlG:almmáil DABALAS ; !
alternatii0va:alternatij'va BOREALA ;
alvvaheapme+CmpN/SgN+CmpN/SgG+CmpN/PlG:alvvah JEAGOHEAPMI ; !
alvvalaš:alvval DABALAS ;
a0mas+CmpN/SgN+CmpN/SgG+CmpN/PlG:apmas GAPPUS ; !
amorálalaš:amorálal DABALAS ;
analogalaš:analogal ETNOLOGALAS ;
analogiijalaš:analogiijal ETNOLOGALAS ;
analyhtalaš:analyhtal DABALAS ;
anatomalaš:anatomal ETNOLOGALAS ;
anemalaš:anemal ETNOLOGALAS ;
anemiijalaš:anemiijal ETNOLOGALAS ;
anihahtti:anihahtti¤ HAHTTI ;
animálalaš:animálal ETNOLOGALAS ;
antihkalaš:antihkal ETNOLOGALAS ;
anti#rasistalaš+Use/Sub:anti#rasistal DABALAS ; !
anti#rasisttalaš:anti#rasisttal DABALAS ;
antropologalaš:antropologal ETNOLOGALAS ;
are^ála BOREALA ;
arkeologalaš:arkeologal ETNOLOGALAS ;
arkeologálaš+Use/Sub:arkeologál ETNOLOGALAS ; !
arktihkalaš:arktihkal ETNOLOGALAS ;
arktálaš+Use/Sub:arktál ETNOLOGALAS ; !
aromáhtalaš:aromáhtal DABALAS ;
artikulatoralaš:artikulatoral ETNOLOGALAS ;
asehaš:aseh ASEHAS "thin A" ;
askehtalaš:askehtal DABALAS ;
assái:assá JIEDNAI ;
astmáhtalaš:astmáhtal ETNOLOGALAS ;
auditiivvalaš:auditiivval ETNOLOGALAS ;
auteanttalaš:auteanttal ETNOLOGALAS ;
autenttalaš:autenttal DABALAS ;
automahtalaš+Use/Sub:automahtal ETNOLOGALAS ; !
automáhtalaš:automáhtal ETNOLOGALAS ;
autonomalaš:autonomal ETNOLOGALAS ;
auto#semánttalaš:auto#semánttal ETNOLOGALAS ;
badjel#fámolaš+CmpN/SgN+CmpN/SgG+CmpN/PlG:badje7l#fámol DABALAS ; !
badjel#lunddolaš:badje7l#lunddol ETNOLOGALAS ;
badjel#mearálaš:badje7l#mearál DABALAS ;
bahá+CmpN/SgN+CmpN/SgG+CmpN/PlG:bahá LAIKI; !
bahá LEXATTR ;  ! This one is for "bahá vuoiŋŋat"
bahá#dábálaš+CmpN/SgN+CmpN/SgG+CmpN/PlG:bahá#dábál DABALAS ; !
bahá#dáhtolaš+CmpN/SgN+CmpN/SgG+CmpN/PlG:bahá#dáhtol DABALAS ; !
bahá#juonalaš+CmpN/SgN+CmpN/SgG+CmpN/PlG:bahá#juonal DABALAS ; !
bahá#mielalaš+CmpN/SgN+CmpN/SgG+CmpN/PlG:bahá#mielal ETNOLOGALAS ; !
bahánihkkán+CmpN/SgN+CmpN/SgG+CmpN/PlG:bahánihkkán JOHTIL; !
bahá#náhkálaš+CmpN/SgN+CmpN/SgG+CmpN/PlG:bahá#náhkál DABALAS ; !
bahás#mielalaš+CmpN/SgN+CmpN/SgG+CmpN/PlG:bahás#mielal ETNOLOGALAS ; !
bah0ča:bahččag8 GUOHCA ;
balahah0kes+CmpN/SgN+CmpN/SgG+CmpN/PlG:balahahkke7s GAPPUS ; !
barbáralaš:barbáral DABALAS ;
bargguheapme+CmpN/SgN+CmpN/SgG+CmpN/PlG:bargguh JEAGOHEAPMI ; !
bargo#návccalaš+CmpN/SgN+CmpN/SgG+CmpN/PlG:bargo7#návccal DABALAS ; !
bas0ki:bas'ki LAIKI ;
bassi NUORRA ;
bastil JOHTIL ;
beaivválaš:beaivvál ETNOLOGALAS ;
beaivválaš:beavvál DABALAS ;
beakkálmas+CmpN/SgN+CmpN/SgG+CmpN/PlG:beakkálmass DEARVVASLAS ; !
beakkán+CmpN/SgN+CmpN/SgG+CmpN/PlG:beakkán BEAKKAN; !
beaktil JOHTIL ;
bealjeheapme+CmpN/SgN+CmpN/SgG+CmpN/PlG:bealjeh JEAGOHEAPMI ; !
bealle#čujolaš:bealle7#čujol ETNOLOGALAS ;
behtolaš:behtol DABALAS ;
besti^álalaš:besti^álal ETNOLOGALAS ;
bienalaš:bienal DABALAS ;
bio^gráfalaš:bio^gráfal ETNOLOGALAS ;
biologalaš:biologal ETNOLOGALAS ;
biologálaš+Use/Sub:biologál ETNOLOGALAS ; !
biras#dihto#mielalaš+CmpN/SgN+CmpN/SgG+CmpN/PlG:biras#dihto#mielal ETNOLOGALAS ; !
birgemeahttun+CmpN/SgN+CmpN/SgG+CmpN/PlG:birgemeahttu MEAHTTUS ; !
birolaš+CmpN/SgN+CmpN/SgG+CmpN/PlG:birol DABALAS ; !
bissovaš:bissovažž DEARVVASLAS ;
bistevaš:bistevažž DEARVVASLAS ;
bivnnut+CmpN/SgN+CmpN/SgG+CmpN/PlG:bivnnuh JOHTIL ; !
bivval JOHTIL ;
boahttevaš:boahttev ETNOLOGALAS ;
boaris+A+Pl+Nom+Use/Sub:boarrasat K ;    !  should be -á-
boaris+A+Comp+Attr+Use/Sub:boarrasat K ; !  should be -á-
boaris+CmpN/SgN+CmpN/SgG+CmpN/PlG:boarri BOARIS ; !
boar0ka+CmpN/SgN+CmpN/SgG+CmpN/PlG:boar'ka SEARRA ; !
boastto#oinnolaš:boastto7#oinnol DABALAS ;
bostta:bos0tag8 GUOHCA ;
buhtis+CmpN/SgN+CmpN/SgG+CmpN/PlG:buhttis VATTIS ; !
buoi0di+CmpN/SgN+CmpN/SgG+CmpN/PlG:buoj'di LAIKI ; !
buolaš:buollaš GAPPUS ;
buollán At ;
buorre+CmpN/SgN+CmpN/SgG+CmpN/PlG:buorri BUORRE ; !
buorre+Use/Sub: BUOROT ; ! !lexeme in e
buorre#dohkálaš:buorre7#dohkál DABALAS ;
buorre#dábálaš+CmpN/SgN+CmpN/SgG+CmpN/PlG:buorre7#dábál DABALAS ; !
buorre#dáhtolaš+CmpN/SgN+CmpN/SgG+CmpN/PlG:buorre7#dáhtol DABALAS ; !
buorre#menolaš+CmpN/SgN+CmpN/SgG+CmpN/PlG:buorre7#menol DABALAS ; !
buorre#mielalaš+CmpN/SgN+CmpN/SgG+CmpN/PlG:buorre7#mielal ETNOLOGALAS ; !
buorre#oskkolaš+CmpN/SgN+CmpN/SgG+CmpN/PlG:buorre7#oskkol DABALAS ; !
buot#diđolaš+CmpN/SgN+CmpN/SgG+CmpN/PlG:buot#diđol DABALAS ; !
buot#guoskevaš:buot#guoskev ETNOLOGALAS ;
buot#oaidnevaš+CmpN/SgN+CmpN/SgG+CmpN/PlG:buot#oaidnev ETNOLOGALAS ; !
buot#veagalaš+CmpN/SgN+CmpN/SgG+CmpN/PlG:buot#veagal DABALAS ; !
byro^kráhtalaš:byro^kráhtal DABALAS ;
bádde#keramihkalaš:bádde7#keramihkal ETNOLOGALAS ;
báh0kas:báhkka GARAS ;
báhkinlaš+CmpN/SgN+CmpN/SgG+CmpN/PlG:báhkinl DABALAS ; !
báikkalaš+Use/Sub:báikkal ETNOLOGALAS ; !
báikkolaš:báikkol ETNOLOGALAS ;
báikkálaš:báikkál ETNOLOGALAS ;
bákkolaš:bákkol ETNOLOGALAS ;
bákte#fágalaš:bákte#fágal ETNOLOGALAS ;
báljis:bállji BOARIS ;
báralaš:báral ETNOLOGALAS ;
bárbáralaš+Use/Sub:bárbáral DABALAS ; !
bá0ris+CmpN/SgN+CmpN/SgG+CmpN/PlG:bárris VATTIS ; !
bás LEXATTR ;
bávččas:bák'čas BOAKKAS ;
ceaggái+CmpN/SgN+CmpN/SgG+CmpN/PlG:ceaggá JIEDNAI ; !
ceakkus:ceaggus BOAKKAS ;
coagis+CmpN/SgN+CmpN/SgG+CmpN/PlG:coah'ki BOARIS ; !
dalá LEXATTR ;
dearvvas+CmpN/SgN+CmpN/SgG+CmpN/PlG:dear'vas GAPPUS ; !
dearvvaslaš+CmpN/SgN+CmpN/SgG+CmpN/PlG:dearvvasl DABALAS "healthy A" ; !
dearvvaš+CmpN/SgN+CmpN/SgG+CmpN/PlG:dear'vaš GAPPUS ; !
dearvvašlaš+CmpN/SgN+CmpN/SgG+CmpN/PlG:dearvvašl DABALAS ; !
deatalaš+Use/Sub:deatal DABALAS ; !
deaŧalaš:deaŧal DABALAS ;
deaŧálaš+Use/Sub:deaŧál DABALAS ; ! THIS IS WRONG!
dehalaš+Use/Sub:dehal DABALAS ; !
dehálaš:dehál DABALAS ;
demo^gráfalaš:demo^gráfal ETNOLOGALAS ;
demo^kráhtalaš:demo^kráhtal DABALAS ;
de^onttalaš:de^onttal ETNOLOGALAS ;
de^skriptiivalaš:de^skriptiival DABALAS ;
detáljalaš:detáljal DABALAS ;
dia^gnostalaš:dia^gnostal ETNOLOGALAS ;
dia^kronalaš:dia^kronal ETNOLOGALAS ;
didákttalaš:didákttal ETNOLOGALAS ;
diehtemeahttun+CmpN/SgN+CmpN/SgG+CmpN/PlG:diehtemeahttu MEAHTTUS ; !
diehttalas:diehttal ISSORAS ;
die0vas:dievvas GAPPUS ;
dievaslaš:dievasl DABALAS ;
dievas#válddálaš:dievas#válddál ETNOLOGALAS ;
dieđalaš:dieđal DABALAS ;
dieđa#te^orehtalaš:dieđa#te^orehtal ETNOLOGALAS ;
die00đus:dieh'tus GAPPUS ;
dihto#mielalaš+CmpN/SgN+CmpN/SgG+CmpN/PlG:dihto#mielal ETNOLOGALAS ; !
diimmá LEXATTR ;
di0mis+CmpN/SgN+CmpN/SgG+CmpN/PlG:dipm LINIS ; !
diplomáhtalaš:diplomáhtal DABALAS ;
di^strivtta#politihkalaš:di^strivtta#politihkal ETNOLOGALAS ;
divrras:div'ras GAPPUS ;
divttis:dik'tis GAPPUS ;
divttis+Use/Sub:div'tis GAPPUS ; !
doabalaš:doabal DABALAS ;
doaibma#ekonomalaš:doaibma#ekonomal ETNOLOGALAS ;
doaibmi LEXATTR ;
doaimmahuslaš:doaimmahusl ETNOLOGALAS ;
doaimmalaš+CmpN/SgN+CmpN/SgG+CmpN/PlG:doaimmal DABALAS ; !
doares#fágalaš:doares#fágal DABALAS ;
doares#politihkalaš:doare7s#politihkal ETNOLOGALAS ;
doares#politihkkalaš:doare7s#politihkkal ETNOLOGALAS ;
doa0ris:doarri BOARIS ;
doav0ki+CmpN/SgN+CmpN/SgG+CmpN/PlG:doav'ki LAIKI ; !
doaŋ0gi+CmpN/SgN+CmpN/SgG+CmpN/PlG:doaŋ'gi LAIKI ; !
dobbelaš:dobbel DABALAS ;
dogmáhtalaš:dogmáhtal DABALAS ;
dohkketmeahttun:dohkketmeahttu MEAHTTUS ;
dohkálaš:dohkál DABALAS ;
dolla#vulggolaš:dolla#vulggol ETNOLOGALAS ;
dološ:dolož AGAdj ;
dološ#dárrolaš:dološ#dárrol ETNOLOGALAS ;
dorvvolaš:dorvvol DABALAS ;
dovddus+CmpN/SgN+CmpN/SgG+CmpN/PlG:dov'dus GAPPUS ; !
dramatihkalaš:dramatihkal ETNOLOGALAS ;
dramáhtalaš:dramáhtal DABALAS ;
du^alisttalaš:du^alisttal ETNOLOGALAS ;
duhtameahttun+CmpN/SgN+CmpN/SgG+CmpN/PlG:duhtameahttu MEAHTTUS ; !
duhtavaš+CmpN/SgN+CmpN/SgG+CmpN/PlG:duhtavažž DEARVVASLAS ; !
duih0mi+CmpN/SgN+CmpN/SgG+CmpN/PlG:duih'mi LAIKI ; !
duis0ka+CmpN/SgN+CmpN/SgG+CmpN/PlG:dujs'ka BOREALA ; !
duobbelaš:duobbel DABALAS ;
duoh0ta:duoh'ta NUORRA "true A" ;
duolbbas:duol'ba GARAS ;
duolvvas+CmpN/SgN+CmpN/SgG+CmpN/PlG:duol'va GARAS ; !
duostil+CmpN/SgN+CmpN/SgG+CmpN/PlG:duostil JOHTIL; !
duođalaš+CmpN/SgN+CmpN/SgG+CmpN/PlG:duođal DABALAS ; !
duođaštuslaš:duođaštusl ETNOLOGALAS ;
duš0ši:duš'ši NUORRA ;
dynamalaš+Use/Sub:dynamal DABALAS ; !
dynámalaš:dynámal DABALAS ;
dábálaš:dábál DABALAS "usual A" ;
dábálaš#politihkalaš:dábálaš#politihkal ETNOLOGALAS ;
dádjagaš:dádjag DABALAS ;
dáhpalaš:dáhpal DABALAS ;
dáiddalaš+CmpN/SgN+CmpN/SgG+CmpN/PlG:dáiddal DABALAS ; !
dáiddolaš:dáiddol DABALAS ;
dálkkas#dieđalaš:dálkkas#dieđal ETNOLOGALAS ;
dálkkaslaš:dálkkasl ETNOLOGALAS ;
dálá LEXATTR ;
dánskalaš+CmpN/SgN+CmpN/SgG+CmpN/PlG:dánskal AHKASAS ; !
dárbbalaš:dárbbal DABALAS ;
dárbbašlaš:dárbbašl DABALAS ;
dár0ki+CmpN/SgN+CmpN/SgG+CmpN/PlG:dár'ki LAIKI ; !
dárkil+CmpN/SgN+CmpN/SgG+CmpN/PlG:dárkil JOHTIL; !
dárrolaš+CmpN/SgN+CmpN/SgG+CmpN/PlG:dárro7l DABALAS ; !
dássásaš+CmpN/SgN+CmpN/SgGenLeft+CmpN/PlGenLeft:dássás AHKASAS ; !
dávggas:dáv'gas EATTAS ;
dáv0ji:dáv'ji LAIKI ;
eahkes At ;
eahpe-re^alisttalaš+Use/Sub:eahpe-re^alisttal DABALAS ; !
eahpe#aiddolaš+CmpN/SgN+CmpN/SgG+CmpN/PlG:eahpe7#aiddol DABALAS ; !
eahpe#dearvvašlaš+CmpN/SgN+CmpN/SgG+CmpN/PlG:eahpe7#dearvvašl DABALAS ; !
eahpe#dievaslaš:eahpe7#dievasl DABALAS ;
eahpe#dohkálaš:eahpe7#dohkál DABALAS ;
eahpe#duođalaš+CmpN/SgN+CmpN/SgG+CmpN/PlG:eahpe7#duođal DABALAS ; !
eahpe#dábálaš:eahpe7#dábál DABALAS ;
eahpe#formálalaš:eahpe7#formálal DABALAS ;
eahpe#gelbbolaš+CmpN/SgN+CmpN/SgG+CmpN/PlG:eahpe7#gelbbol DABALAS ; !
eahpe#giella#oahpalaš:eahpe7#giella#oahpal ETNOLOGALAS ;
eahpe#gorrelaš:eahpe7#gorrel DABALAS ;
eahpe#govttolaš:eahpe7#govttol DABALAS ;
eahpe#gulolaš+CmpN/SgN+CmpN/SgG+CmpN/PlG:eahpe7#gulol DABALAS ; !
eahpe#kritihkalaš+CmpN/SgN+CmpN/SgG+CmpN/PlG:eahpe7#kritihkal DABALAS ; !
eahpe#lihkolaš+CmpN/SgN+CmpN/SgG+CmpN/PlG:eahpe7#lihkol DABALAS ; !
eahpe#logalaš:eahpe7#logal DABALAS ;
eahpe#lunddolaš+CmpN/SgN+CmpN/SgG+CmpN/PlG:eahpe7#lunddol DABALAS ; !
eahpe#mávssolaš:eahpe7#mávssol DABALAS ;
eahpe#njuolggaduslaš:eahpe7#njuolggadusl DABALAS ;
eahpe#oiddolaš+CmpN/SgN+CmpN/SgG+CmpN/PlG:eahpe7oiddol DABALAS ; !
eahpe#oskkolaš+CmpN/SgN+CmpN/SgG+CmpN/PlG:eahpe7#oskkol DABALAS ; !
eahpe#ovttalaš:eahpe7#ovttal DABALAS ;
eahpe#politihkalaš:eahpe7#politihkal ETNOLOGALAS ;
eahpe#re^alisttalaš:eahpe#re^alisttal DABALAS ; 
eahpe#rehalaš+Use/Sub:eahpe7#rehal DABALAS ; !
eahpe#rehálaš+CmpN/SgN+CmpN/SgG+CmpN/PlG:eahpe7#rehál DABALAS ; !
eahpe#segmentálalaš:eahpe#segmentálal ETNOLOGALAS ;
eahpe#ustitlaš+CmpN/SgN+CmpN/SgG+CmpN/PlG:eahpe7#ustitl DABALAS ; !
eahpe#virggálaš:eahpe7#virggál DABALAS ;
eahpe#vuogálaš:eahpe7#vuogál DABALAS ;
eahpe#vuoiggalaš+CmpN/SgN+CmpN/SgG+CmpN/PlG:eahpe7#vuoiggal DABALAS ; !
eahpe#áššálaš+CmpN/SgN+CmpN/SgG+CmpN/PlG:eahpe7#áššál DABALAS ; !
eakto#dáhtolaš+CmpN/SgN+CmpN/SgG+CmpN/PlG:eakto7#dáhtol DABALAS ; !
eaktu#dáhtolaš+Use/Sub:eaktu7#dáhtol ETNOLOGALAS ; !
ea0las+CmpN/SgN+CmpN/SgG+CmpN/PlG:ealla GARAS ; !
ealjár+CmpN/SgN+CmpN/SgG+CmpN/PlG:ealjár JOHTIL; !
eallin#fámolaš+CmpN/SgN+CmpN/SgG+CmpN/PlG:eallin#fámol ETNOLOGALAS ; !
eallin#vulggolaš:eallin#vulggol ETNOLOGALAS ;
eambbo+A+Comp+Sg+Acc:eambbo%> K ;
eambbo+A+Comp+Sg+Nom:eambbo%> K ;
eambbo+A+Comp+Pl+Nom:eambbo%>t K ;
eambbo At ;
eana#dieđalaš:eana#dieđal ETNOLOGALAS ;
eana#dieđálaš+Use/Sub:eana#dieđál ETNOLOGALAS ; !
eana#gottálaš:eana#gottál ETNOLOGALAS ;
eanan#dieđálaš+Use/Sub:eanan#dieđál ETNOLOGALAS ; !
eanet+A:eane%> BU/MUS ;
earalágán LAGAN ;
earenoamáš:earenoamáž AGAdj ;
eatnan#dieđalaš:eatnan#dieđal ETNOLOGALAS ;
eatnanlaš:eatnanl ETNOLOGALAS ;
eatnálaš+CmpN/SgN+CmpN/SgG+CmpN/PlG:eatnál DABALAS ; !
egoisttalaš:egoisttal DABALAS ;
ehtalaš:ehtal ETNOLOGALAS ;
ekologalaš:ekologal ETNOLOGALAS ;
ekologálaš+Use/Sub:ekologál DABALAS ; !
ekonomalaš:ekonomal DABALAS ;
ekonomiija#politihkalaš:ekonomiija#politihkal ETNOLOGALAS ;
ekonomálaš+Use/Sub:ekonomál DABALAS ; !
eksoforalaš:eksoforal ETNOLOGALAS ;
eksohtalaš:eksohtal DABALAS ;
eksosentrihkalaš:eksosentrihkal ETNOLOGALAS ;
eksotihkalaš:eksotihkal DABALAS ;
ekstremisttalaš:ekstremisttal DABALAS ;
ekstáhtalaš:ekstáhtal DABALAS ;
elastihkalaš:elastihkal DABALAS ;
elektralaš:elektral ETNOLOGALAS ;
elektrihkalaš:elektrihkal ETNOLOGALAS ;
elektronalaš:elektronal ETNOLOGALAS ;
ellipttalaš:ellipttal ETNOLOGALAS ;
empiralaš:empiral ETNOLOGALAS ;
endosentrihkalaš:endosentrihkal ETNOLOGALAS ;
en^klihtalaš:en^klihtal ETNOLOGALAS ;
epihkalaš:epihkal ETNOLOGALAS ;
erenoamáš:erenoamáž AGAdj ;
erenoamáš#pedagogalaš:erenoamáš#pedagogal ETNOLOGALAS ;
erohtalaš:erohtal DABALAS ;
erotihkalaš:erotihkal DABALAS ;
estehtalaš:estehtal ETNOLOGALAS ;
etnihkalaš:etnihkal ETNOLOGALAS ;
etno#futuristtalaš:etno#futuristtal ETNOLOGALAS ;
etno^gráfalaš:etno^gráfal ETNOLOGALAS ;
etnologalaš:etnologal ETNOLOGALAS ;
etnosentrihkalaš:etnosentrihkal ETNOLOGALAS ;
etnálaš+Use/Sub:etnál ETNOLOGALAS ; !
etymologalaš:etymologal ETNOLOGALAS ;
eufemisttalaš:eufemisttal DABALAS ;
falli+CmpN/SgN+CmpN/SgG+CmpN/PlG+Use/Sub:falli LODJI; !
falli+CmpN/SgN+CmpN/SgG+CmpN/PlG:falli LAIKI; !
fanatihkalaš:fanatihkal ETNOLOGALAS ;
fantastihkalaš:fantastihkal DABALAS ;
fantásttalaš:fantásttal DABALAS ;
fanáhtalaš:fanáhtal DABALAS ;
fas0ti+CmpN/SgN+CmpN/SgG+CmpN/PlG:fas'ti LAIKI ; !
fašisttalaš:fašisttal DABALAS ;
feministtalaš:feministtal DABALAS ;
fiber#optihkalaš:fiber#optihkal ETNOLOGALAS ;
fidno#máhtolaš+CmpN/SgN+CmpN/SgG+CmpN/PlG:fidno7#máhtol ETNOLOGALAS ; !
fiinna#dovddolaš+CmpN/SgN+CmpN/SgG+CmpN/PlG:fiinna#dovddol ETNOLOGALAS ; !
fiinnis:fijdn FIINNIS "fine A" ;
filmáhtalaš:filmáhtal ETNOLOGALAS ;
filologalaš:filologal ETNOLOGALAS ;
filosofalaš:filosofal ETNOLOGALAS ;
filosofálaš+Use/Sub:filosofál DABALAS ;	!
fiskat:fisk VIELG ;
fitnodat#ekonomálaš:fitnodat#ekonomál ETNOLOGALAS ;
fitno#fágalaš:fitno#fágal ETNOLOGALAS ;
fitnolaš:fitnol DABALAS ;
flegmáhtalaš:flegmáhtal DABALAS ;
folk#loristtalaš:folk#loristtal ETNOLOGALAS ;
fonehtalaš:fonehtal ETNOLOGALAS ;
fonemalaš:fonemal ETNOLOGALAS ;
fonemáhtalaš:fonemáhtal ETNOLOGALAS ;
fonologalaš:fonologal ETNOLOGALAS ;
fonologálaš:fonologál ETNOLOGALAS ;
fono#távttalaš:fono#távttal ETNOLOGALAS ;
formálalaš:formálal DABALAS ;
formálalaš+Use/Sub:formalal DABALAS ; !
frid0dja:frid'dja AKTIIVA ;
fundamentalisttalaš:fundamentalisttal DABALAS ;
fuolaheapme+CmpN/SgN+CmpN/SgG+CmpN/PlG:fuolah JEAGOHEAPMI ; !
fuotni LAIKI "bad A" ;
fuotni+CmpN/SgN+CmpN/SgG+CmpN/PlG:fuotni LAIKI; !
fylka#gieldalaš+Use/Sub:fylka#gieldal ETNOLOGALAS ; !
fysalaš:fysal DABALAS ;
fysikálalaš:fysikálal ETNOLOGALAS ;
fysálaš+Use/Sub:fysál DABALAS ; !
fágalaš:fágal DABALAS ;
fáhkka LEXATTR ;
fáhkkatlaš:fáhkkatl DABALAS ;
fámolaš:fámol DABALAS ;
fántásttalaš+Use/Sub:fántásttal DABALAS ; !
fávdnát+CmpN/SgN+CmpN/SgG+CmpN/PlG:fávdnád JOHTIL ; !
fáv0ru+CmpN/SgN+CmpN/SgG+CmpN/PlG:fáv'ru LAIKI ; !
fášisttalaš:fášisttal DABALAS ;
gallji LAIKI ;
gallás At ;
galmmas+CmpN/SgN+CmpN/SgG+CmpN/PlG:galbma GARAS ; !
gappas+CmpN/SgN+CmpN/SgG+CmpN/PlG:gabba GARAS ; !
ga0ras:garra GARAS "hard A" ;
gaska#gielddalaš:gaska#gielddal ETNOLOGALAS ;
gaska#mearálaš:gaska#mearál ETNOLOGALAS ;
gassat+CmpN/SgN+CmpN/SgG+CmpN/PlG:gass ALLAT ; !
gastrologalaš:gastrologal ETNOLOGALAS ;
gastronomalaš:gastronomal ETNOLOGALAS ;
geaffi+CmpN/SgN+CmpN/SgG+CmpN/PlG:geaffi LAIKI; !
geafi+CmpN/SgN+CmpN/SgG+CmpN/PlG:geafi LAIKI; !
geahnoheapme+CmpN/SgN+CmpN/SgG+CmpN/PlG:geahnoh JEAGOHEAPMI ; !
geah0pas+CmpN/SgN+CmpN/SgG+CmpN/PlG:geahppa GARAS ; !
geah0pas:gehppes LEXATTR ; ! Alt. attr.form
geaisárlaš:geaisárl ETNOLOGALAS ;
geardásaš:geardás AHKASAS ;
gearggus+CmpN/SgN+CmpN/SgG+CmpN/PlG:gear'gus GEARGGUS "ready A" ; !
gearggus+CmpN/SgN+CmpN/SgG+CmpN/PlG:gear'gus GEARGGUS ; !
geatnegas+CmpN/SgN+CmpN/SgG+CmpN/PlG:geatneg ISSORAS ; !
geavatlaš:geavatl DABALAS ;
geažos At ;
gehppes#mielalaš+CmpN/SgN+CmpN/SgG+CmpN/PlG:gehppes#mielal ETNOLOGALAS ; !
gelbbolaš:gelbbol DABALAS ;
gelddolaš:gelddol DABALAS ;
genealogálaš:genealogál ETNOLOGALAS ;
genehtalaš:genehtal ETNOLOGALAS ;
geo^gráfalaš:geo^gráfal ETNOLOGALAS ;
geologalaš:geologal ETNOLOGALAS ;
geometralaš:geometral ETNOLOGALAS ;
geometrihkalaš:geometrihkal ETNOLOGALAS ;
geretriijalaš:geretriijal ETNOLOGALAS ;
gielaheapme+CmpN/SgN+CmpN/SgG+CmpN/PlG:gielah JEAGOHEAPMI ; !
gieldalaš+Use/Sub:gieldal ETNOLOGALAS ; !
gielddus:giel'dus GEARGGUS ;
gie0lis+CmpN/SgN+CmpN/SgG+CmpN/PlG:giellis GAPPUS ; !
giella#dieđalaš:giella#dieđal ETNOLOGALAS ;
giella#máhtolaš+CmpN/SgN+CmpN/SgG+CmpN/PlG:giella#máhtol ETNOLOGALAS ; !
giella#oahpalaš:giella#oahpal ETNOLOGALAS ;
gierdameahttun+CmpN/SgN+CmpN/SgG+CmpN/PlG:gierdameahttu MEAHTTUS ; !
gierdavaš+CmpN/SgN+CmpN/SgG+CmpN/PlG:gierdavažž DEARVVASLAS ; !
gie0ris+CmpN/SgN+CmpN/SgG+CmpN/PlG:gierris BOAKKAS ; !
gie0ris:gieres LEXATTR ; !Irregular attr form
giev0ra+CmpN/SgN+CmpN/SgG+CmpN/PlG:giev'ra SEARRA ; !
giitemeahttun+CmpN/SgN+CmpN/SgG+CmpN/PlG:giitemeahttu MEAHTTUS ; !
giitevaš+CmpN/SgN+CmpN/SgG+CmpN/PlG:giitevažž DEARVVASLAS ; !
gillil+CmpN/SgN+CmpN/SgG+CmpN/PlG:gillil JOHTIL; !
girjái:girjá JIEDNAI ;
girkat:girk VIELG ;
givssas:gik'sa GARAS ;
globálalaš:globálal ETNOLOGALAS ;
goal0ki+CmpN/SgN+CmpN/SgG+CmpN/PlG:goal'ki LAIKI ; !
goa0lus+CmpN/SgN+CmpN/SgG+CmpN/PlG:goallus GAPPUS ; !
goavvi LAIKI ;
goikkis+CmpN/SgN+CmpN/SgG+CmpN/PlG:goj'kis BOAKKAS ; !
golbma#oktalaš:golbma#oktal ETNOLOGALAS ;
gol0gu+CmpN/SgN+CmpN/SgG+CmpN/PlG:gol'gu LAIKI ; !
golmma#ceahkálaš:golmma#ceahkál ETNOLOGALAS ;
golmma#oktalaš:golmma#oktal ETNOLOGALAS ;
golmma#sárgálaš:golmma#sárgál ETNOLOGALAS ;
gonagaslaš:gonagasl ETNOLOGALAS ;
gonagas#mielalaš+CmpN/SgN+CmpN/SgG+CmpN/PlG:gonagas#mielal ETNOLOGALAS ; !
gotihkalaš:gotihkal ETNOLOGALAS ;
govdat+CmpN/SgN+CmpN/SgG+CmpN/PlG:gov'd ALLAT ; !
govdat:govdes LEXATTR ; !unusual attr.form
govttolaš:govttol DABALAS ;
govvideaddji:govvideaddji¤ HAHTTI ;
grammatalaš:grammatal DABALAS ;
grammatihkalaš:grammatihkal ETNOLOGALAS ;
grammáhtalaš:grammáhtal DABALAS ;
gráfalaš:gráfal ETNOLOGALAS ;
gudne#balolaš+CmpN/SgN+CmpN/SgG+CmpN/PlG:gudne7#balol ETNOLOGALAS ; !
guhkes#mielalaš+CmpN/SgN+CmpN/SgG+CmpN/PlG:guhke7s#mielal ETNOLOGALAS ; !
guhkes#vašálaš+CmpN/SgN+CmpN/SgG+CmpN/PlG:guhke7s#vašál DABALAS ; !
guhkki LAIKI "long A" ;
guhkolaš:guhkol ETNOLOGALAS ;
gullivaš+Use/Sub:gulliv ETNOLOGALAS ; !
gummá+A+Superl:gummá%>mus K ;
gummá+A+Comp:gummá%>t K ;
gummá+A:gummá%> K ;
guoddin#nákcalaš+Use/Sub:guoddin#nákcal ETNOLOGALAS ; !
guoh0ca:guohccag8 GUOHCA "rotten A" ;
guoh0ca:guohccag8 GUOHCA ;
guoirras+CmpN/SgN+CmpN/SgG+CmpN/PlG:guoj'ra GARAS ; !
guoktelaš+Use/Sub:guokte7l DABALAS ; !
guoktilaš+CmpN/SgN+CmpN/SgG+CmpN/PlG:guoktil DABALAS ; !
guoleheapme:guoleh JEAGOHEAPMI ;
guoleheapme:guoleh JEAGOHEAPMI ;
guo0rus:guorrus GEARGGUS ;
guoskevaš:guoskevažž DEARVVASLAS ;
guovddáš:guovddáž BEAKKAN ;
guovddášlaš:guovddášl DABALAS ;
guovllulaš+Use/Sub:guovllul ETNOLOGALAS ; !
guovlulaš:guovlul ETNOLOGALAS ;
guovlu#politihkalaš+Use/Sub:guovlu#politihkal ETNOLOGALAS ; !
guovlu#politihkkalaš+Use/Sub:guovlu#politihkkal ETNOLOGALAS ; !
guovtte#sárgálaš:guovtte7#sárgál ETNOLOGALAS ;
guovtte#čilggolaš:guovtte7#čilggol ETNOLOGALAS ;
gurut LEXATTR ;
gustojeaddji:gustojeaddji¤ HAHTTI ;
gustovaš:gustovažž DEARVVASLAS ;
gutneheapme+CmpN/SgN+CmpN/SgG+CmpN/PlG:gutneh JEAGOHEAPMI ; !
gutnálaš+CmpN/SgN+CmpN/SgG+CmpN/PlG:gutnál DABALAS ; !
guttaheapme+CmpN/SgN+CmpN/SgG+CmpN/PlG:guttah JEAGOHEAPMI ; !
guvlolaš+Use/Sub:guvlol ETNOLOGALAS ; !
gáibideaddji+CmpN/SgN+CmpN/SgG+CmpN/PlG:gáibideaddji¤ HAHTTI ; !
gáiddus:gáj'dus GAPPUS ;
gánnáhahtti:gánnáhahtti¤ HAHTTI ;
gáppus:gábbus GAPPUS "spooky A" ;
gáppus+CmpN/SgN+CmpN/SgG+CmpN/PlG:gábbus GAPPUS ; !
gárri LAIKI ;
gárvvis:gár'vi BOARIS ;
gár0ži:gár'ži LAIKI ;
gáržžes#mielalaš+CmpN/SgN+CmpN/SgG+CmpN/PlG:gáržže7s#mielal ETNOLOGALAS ; !
gávppálaš+CmpN/SgN+CmpN/SgG+CmpN/PlG:gávppál AHKASAS ; !
gávvil+CmpN/SgN+CmpN/SgG+CmpN/PlG:gávvil JOHTIL; !
gá00đaš+CmpN/SgN+CmpN/SgG+CmpN/PlG:gáh'taš GAPPUS ; !
gáđaš+CmpN/SgN+CmpN/SgG+CmpN/PlG:gáhta IPMAHA ; !
harmonalaš:harmonal DABALAS ;
harmoniijalaš:harmoniijal ETNOLOGALAS ;
harmovnnalaš:harmovnnal DABALAS ;
hatteheapme:hatteh JEAGOHEAPMI ;
head0ju+CmpN/SgN+CmpN/SgG+CmpN/PlG:head'ju LAIKI ; !
heahpatlaš:heahpatl DABALAS ;
heajos#menolaš+CmpN/SgN+CmpN/SgG+CmpN/PlG:heajo7s#menol DABALAS ; !
heajos#mielalaš+CmpN/SgN+CmpN/SgG+CmpN/PlG:heajo7s#mielal ETNOLOGALAS ; !
heakka#deaŧalaš:heakka#deaŧal ETNOLOGALAS ;
heakka#dehálaš:heakka#dehál ETNOLOGALAS ;
heakka#váralaš:heakka#váral ETNOLOGALAS ;
heakka#várálaš:heakka#várál ETNOLOGALAS ;
hear0ki+CmpN/SgN+CmpN/SgG+CmpN/PlG:hear'ki LAIKI ; !
hearvái+CmpN/SgN+CmpN/SgG+CmpN/PlG:hearvá JIEDNAI ; !
heavskkálaš+CmpN/SgN+CmpN/SgG+CmpN/PlG:heavskkál DABALAS ; !
heittot:heittog JOHTIL ; ! also :heittoh
heittot+CmpN/SgN+CmpN/SgG+CmpN/PlG:heittoh JOHTIL ; !
heivetmeahttun:heivetmeahttu MEAHTTUS ;
heivvolaš:heivvol DABALAS ;
hermehtalaš:hermehtal DABALAS ;
hermetihkalaš:hermetihkal ETNOLOGALAS ;
hier^árkkalaš:hier^árkkal DABALAS ;
hilbat+CmpN/SgN+CmpN/SgG+CmpN/PlG:hilb VIELG ; !
hillji+CmpN/SgN+CmpN/SgG+CmpN/PlG:hillji LODJI; !
hirbmat:hirbmad BEAKKAN ;
hirbmatlaš:hirbmatl DABALAS ;
hirpmus:hirbmus GAPPUS ;
historjjálaš:historjjál ETNOLOGALAS ;
historjálaš+Use/Sub:historjál ETNOLOGALAS ; !
hi00đis+CmpN/SgN+CmpN/SgG+CmpN/PlG:hih'tis GAPPUS ; !
hohppui+CmpN/SgN+CmpN/SgG+CmpN/PlG:hohppu JIEDNAI ; !
horisontálalaš:horisontálal ETNOLOGALAS ;
huksejeaddji+CmpN/SgN+CmpN/SgG+CmpN/PlG:huksejeaddji¤ HAHTTI ; !
humoristtalaš:humoristtal DABALAS ;
humánalaš+Use/Sub:humánal DABALAS ; !
hutkái+CmpN/SgN+CmpN/SgG+CmpN/PlG:hutká JIEDNAI ; !
huvddalaš+CmpN/SgN+CmpN/SgG+CmpN/PlG:huvddal DABALAS ; !
hypotehtalaš:hypotehtal ETNOLOGALAS ;
hysteralaš+CmpN/SgN+CmpN/SgG+CmpN/PlG:hysteral DABALAS ; !
háhppil+CmpN/SgN+CmpN/SgG+CmpN/PlG:háhppil JOHTIL; !
hál0bi+CmpN/SgN+CmpN/SgG+CmpN/PlG:hál'bi LAIKI ; !
hálddahuslaš:hálddahusl ETNOLOGALAS ;
hámolaš:hámol DABALAS ;
hámálaš:hámál DABALAS ;
há0nis+CmpN/SgN+CmpN/SgG+CmpN/PlG:hátnis VATTIS ; !
hápme#oahpalaš:hápme7#oahpal ETNOLOGALAS ;
hármonalaš:hármonal DABALAS ;
hármovnnalaš:hármovnnal DABALAS ;
hárpmas+CmpN/SgN+CmpN/SgG+CmpN/PlG:hárbmas GAPPUS ; !
hárvenaš:hárven DABALAS ;
hávde#duođalaš+CmpN/SgN+CmpN/SgG+CmpN/PlG:hávde7#duođal ETNOLOGALAS ; !
hávski+CmpN/SgN+CmpN/SgG+CmpN/PlG:hávski ALKI; !
idealaš:ideal ETNOLOGALAS ;
idealisttalaš:idealisttal DABALAS ;
ideanttalaš:ideanttal ETNOLOGALAS ;
ideologalaš:ideologal ETNOLOGALAS ;
ideologálaš:ideologál ETNOLOGALAS ;
ide^ála BOREALA ;
idiomáhtalaš:idiomáhtal ETNOLOGALAS ;
ieš#beaivválaš+CmpN/SgN+CmpN/SgG+CmpN/PlG:ieš#beaivvál DABALAS ; !
ieš#dagolaš+CmpN/SgN+CmpN/SgG+CmpN/PlG:ieš#dagol ETNOLOGALAS ; !
ieš#dáhtolaš+CmpN/SgN+CmpN/SgG+CmpN/PlG:ieš#dáhtol DABALAS ; !
ieš#gieđalaš:ieš#gieđal ETNOLOGALAS ;
ieš#guhtetlágan LAGAN ;
ieš#guđetlágan LAGAN ;
ieš#heanalaš+CmpN/SgN+CmpN/SgG+CmpN/PlG:ieš#heanal DABALAS ; !
ieš#heanálaš+CmpN/SgN+CmpN/SgG+CmpN/PlG:ieš#heanál DABALAS ; !
ieš#lágalaš:iešlágal DABALAS ;
ieš#lágálaš+CmpN/SgN+CmpN/SgG+CmpN/PlG:iešlágál DABALAS ; !
ieš#oaivválaš+CmpN/SgN+CmpN/SgG+CmpN/PlG:ieš#oaivvál DABALAS ; !
ieš#ráđálaš+CmpN/SgN+CmpN/SgG+CmpN/PlG:ieš#ráđál DABALAS ; !
ieš#válddálaš+CmpN/SgN+CmpN/SgG+CmpN/PlG:ieš#válddál DABALAS ; !
ilgat+CmpN/SgN+CmpN/SgG+CmpN/PlG:ilgad JOHTIL ; !
ilolaš:ilol DABALAS ;
i0maš+CmpN/SgN+CmpN/SgG+CmpN/PlG:ipmaš GAPPUS ; !
imaš+CmpN/SgN+CmpN/SgG+CmpN/PlG:ipma IPMAHA ; !
imašlaš:imašl DABALAS ;
immateri^álalaš:immateri^álal ETNOLOGALAS ;
individu^álalaš:individu^álal DABALAS ;
indiviidalaš:indiviidal ETNOLOGALAS ;
indu^striijalaš:indu^striijal ETNOLOGALAS ;
infernálalaš:infernálal ETNOLOGALAS ;
innovatii0va:innovatij'va AKTIIVA ;
intensii0va:intensij'va AKTIIVA ;
inter#aktiivalaš:inter#aktijval DABALAS ;
inter#našunálalaš+Use/Sub:inter#našunálal ETNOLOGALAS ; !
inter#našuvnnalaš:inter#našuvnnal ETNOLOGALAS ;
inter#naššuvnnalaš:inter#naššuvnnal ETNOLOGALAS ;
inter#psykologalaš:inter#psykologal ETNOLOGALAS ;
intra#kultuvrralaš:intra#kultuvrral ETNOLOGALAS ;
intra#psykologalaš:intra#psykologal ETNOLOGALAS ;
ipmilaš+Use/Sub:ipmil DABALAS ; !
ipmil#balolaš+CmpN/SgN+CmpN/SgG+CmpN/PlG:ipmil#balol ETNOLOGALAS ; !
ipmillaš:ipmill DABALAS ;
ipmilmeahttun+CmpN/SgN+CmpN/SgG+CmpN/PlG:ipmilmeahttu MEAHTTUS ; !
ironalaš:ironal DABALAS ;
ironiijalaš:ironiijal ETNOLOGALAS ;
ironálaš+Use/Sub:ironál DABALAS ; !
islamihtalaš:islamihtal ETNOLOGALAS ;
issoras:issor ISSORAS "terrible A" ;
jahkásaš+CmpN/SgN+CmpN/SgG+CmpN/PlG:jahkás AHKASAS ; !
jalahas:jalah ISSORAS ;
jalgat:jalg JALGAT ;
jal0la+CmpN/SgN+CmpN/SgG+CmpN/PlG:jal'la SEARRA ; !
jaskat:jask VIELG ;
jaskatlaš+CmpN/SgN+CmpN/SgG+CmpN/PlG:jaskatl DABALAS ; !
jearggalaš:jearggal DABALAS ;
jeavddalaš:jeavddal DABALAS ;
jegolaš+CmpN/SgN+CmpN/SgG+CmpN/PlG:jegol DABALAS ; !
jerggolaš+CmpN/SgN+CmpN/SgG+CmpN/PlG:jerggol DABALAS ; !
jierbmái+CmpN/SgN+CmpN/SgG+CmpN/PlG:jierbmá JIEDNAI ; !
jietnadat#lágalaš:jietnadat#lágal DABALAS ;
jievjjas+CmpN/SgN+CmpN/SgG+CmpN/PlG:jiev'ja GARAS ; !
joatkevaš:joatkev ETNOLOGALAS ;
joavdelas+CmpN/SgN+CmpN/SgG+CmpN/PlG:joavdel ISSORAS ; !
johtil+CmpN/SgN+CmpN/SgG+CmpN/PlG:johtil JOHTIL "fast A"; !
johtil+CmpN/SgN+CmpN/SgG+CmpN/PlG:johtil JOHTIL; !
jolggalaš+CmpN/SgN+CmpN/SgG+CmpN/PlG:jolggal DABALAS ; !
jorbat+CmpN/SgN+CmpN/SgG+CmpN/PlG:jorb VIELG ; !
jorbbas+CmpN/SgN+CmpN/SgG+CmpN/PlG:jor'ba GARAS ; !
jotkkolaš:jotkkol ETNOLOGALAS ;
journalistalaš+Use/Sub:journalistal ETNOLOGALAS ; !
journalisttalaš:journalisttal ETNOLOGALAS ;
jođán+CmpN/SgN+CmpN/SgG+CmpN/PlG:jođán JOHTIL; !
juhkki+CmpN/SgN+CmpN/SgG+CmpN/PlG:juh'ka¤ JUHKKIS ; !
julggalaš+CmpN/SgN+CmpN/SgG+CmpN/PlG:julggal DABALAS ; !
juohke#beaivválaš:juohke#beaivvál ETNOLOGALAS ;
juolggeheapme+CmpN/SgN+CmpN/SgG+CmpN/PlG:juolggeh JEAGOHEAPMI ; !
juonalaš:juonal DABALAS ;
jurbolas:jurbol DABALAS ;
jurddalaš:jurddal ETNOLOGALAS ;
juridihkalaš:juridihkal ETNOLOGALAS ;
jábálaš+CmpN/SgN+CmpN/SgG+CmpN/PlG:jábál DABALAS ; !
jáhkehahtti:jáhkehahtti¤ HAHTTI ;
jáhkkemeahttun:jáhkkemeahttu MEAHTTUS ;
jállu+CmpN/SgN+CmpN/SgG+CmpN/PlG:jállu LODJI; !
já0mas+CmpN/SgN+CmpN/SgG+CmpN/PlG:jápma GARAS ; !
jávoheapme+CmpN/SgN+CmpN/SgG+CmpN/PlG:jávoh JEAGOHEAPMI ; !
jáválaš+CmpN/SgN+CmpN/SgG+CmpN/PlG:jávál DABALAS ; !
kapitalisttalaš:kapitalisttal DABALAS ;
karismáhtalaš:karismáhtal DABALAS ;
kataforalaš:kataforal ETNOLOGALAS ;
katolihkalaš:katolihkal ETNOLOGALAS ;
kemihkalaš:kemihkal ETNOLOGALAS ;
kemiijalaš:kemiijal ETNOLOGALAS ;
kirurgalaš:kirurgal ETNOLOGALAS ;
klassihkalaš:klassihkal ETNOLOGALAS ;
klimáhtalaš:klimáhtal ETNOLOGALAS ;
klinalaš:klinal ETNOLOGALAS ;
ko^gnitii0va:ko^gnitij'va BOREALA ;
kollektii0va:kollektij'va BOREALA ;
kollektiivvalaš:kollektiivval DABALAS ;
koloni^alisttalaš:koloni^alisttal ETNOLOGALAS ;
komihkalaš:komihkal ETNOLOGALAS ;
kon^krehtalaš:kon^krehtal DABALAS ;
konservatii0va:konservatij'va AKTIIVA ;
kon^struktiivalaš:kon^struktijval DABALAS ;
kon^struktiivvalaš:kon^struktijvval DABALAS ;
kontrastiivvalaš:kontrastiivval DABALAS ;
kosmehtalaš:kosmehtal ETNOLOGALAS ;
kreatiivvalaš:kreatiivval DABALAS ;
kristalaš+Use/Sub:kristal DABALAS ; !
kristtalaš+CmpN/SgN+CmpN/SgG+CmpN/PlG:kristtal ETNOLOGALAS ; !
kritihkalaš+CmpN/SgN+CmpN/SgG+CmpN/PlG:kritihkal DABALAS ; !
kromáhtalaš:kromáhtal ETNOLOGALAS ;
kronologalaš:kronologal ETNOLOGALAS ;
kultur#politihkalaš:kultur#politihkal ETNOLOGALAS ;
kultuvrralaš:kultuvrral	 ETNOLOGALAS ;
kvalitatii0va:kvalitatij'va BOREALA ;
kvalitatiivalaš:kvalitatiival DABALAS ;
kvantitatiivalaš:kvantitatijval DABALAS ;
kvantitatiivalaš:kvantitatiival DABALAS ;
lagas At ;
lagaš LEXATTR ;
lassi At ;
leastadialaš+Use/Sub:leastadial ETNOLOGALAS ; !
leksiko^gráfalaš:leksiko^gráfal ETNOLOGALAS ;
leksikálalaš:leksikálal ETNOLOGALAS ;
liberálalaš:liberálal DABALAS ;
liegga#váimmolaš+CmpN/SgN+CmpN/SgG+CmpN/PlG:liegga#váimmol ETNOLOGALAS ; !
liekkas+CmpN/SgN+CmpN/SgG+CmpN/PlG:liegga GARAS ; !
liekkus+CmpN/SgN+CmpN/SgG+CmpN/PlG:lieggus LIEKKUS "warm A" ; !
lievllalaš:lievllal DABALAS ;
lihkoheapme+CmpN/SgN+CmpN/SgG+CmpN/PlG:lihkoh JEAGOHEAPMI ; !
lihkolaš+CmpN/SgN+CmpN/SgG+CmpN/PlG:lihkol DABALAS ; !
lingvistihkalaš:lingvistihkal ETNOLOGALAS ;
lingvisttalaš:lingvisttal ETNOLOGALAS ;
li0nis:litn LINIS ;
loahpalaš:loahpal AHKASAS ;
loažžat:loažž CAHKK ;
lobiheapme:lobih JEAGOHEAPMI ;
lobálaš:lobál DABALAS ;
lod0ji+CmpN/SgN+CmpN/SgG+CmpN/PlG:lod'ji LODJI "tame A" ; !
logalaš:logal DABALAS ;
logihkalaš:logihkal ETNOLOGALAS ;
lohkki+CmpN/SgN+CmpN/SgG+CmpN/PlG:loh'ka¤ JUHKKIS ; !
loikkas+CmpN/SgN+CmpN/SgG+CmpN/PlG:loj'ka GARAS ; !
lossa#mielalaš+CmpN/SgN+CmpN/SgG+CmpN/PlG:lossa#mielal ETNOLOGALAS ; !
lossat+CmpN/SgN+CmpN/SgG+CmpN/PlG:loss LOSSAT ; !
lossat:los'ses LEXATTR ; ! ad hoc exceptional form
lovttolaš:lovttol DABALAS ;
lunddolaš+CmpN/SgN+CmpN/SgG+CmpN/PlG:lunddol DABALAS ; !
luohtehahtti:luohtehahtti¤ HAHTTI ;
luohttevaš+CmpN/SgN+CmpN/SgG+CmpN/PlG:luohttevažž DEARVVASLAS ; !
luonddu#dieđalaš:luonddu#dieđal ETNOLOGALAS ;
luo0vus+CmpN/SgN+CmpN/SgG+CmpN/PlG:luovvu GARAS ; !
lyralaš:lyral ETNOLOGALAS ;
lyrihkalaš:lyrihkal ETNOLOGALAS ;
lága#fámolaš:lága#fámol ETNOLOGALAS ;
lága#jegolaš+CmpN/SgN+CmpN/SgG+CmpN/PlG:lága#jegol ETNOLOGALAS ; !
lágalaš:lágal DABALAS ;
lágán+Use/Sub:lágán LAGAN;  ! Should be aff, not word.
láhka#fámolaš+Use/Sub:láhka#fámol ETNOLOGALAS ; !
lái0ki+CmpN/SgN+CmpN/SgG+CmpN/PlG:láj'ki LAIKI ; !
láittas+CmpN/SgN+CmpN/SgG+CmpN/PlG:láj'tas DILDDAS ; !
lái0vi:láj'vi LAIKI ;
lá0mis+CmpN/SgN+CmpN/SgG+CmpN/PlG:lápmis VATTIS ; !
lá0mis:lámisis LEXATTR ; !alternating is-attr
láv0lu+CmpN/SgN+CmpN/SgG+CmpN/PlG:láv'lu¤ JUHKKIS ; !
lávttas:lák'ta GARAS ;
lávže#gulolaš+CmpN/SgN+CmpN/SgG+CmpN/PlG:lávže7#gulol ETNOLOGALAS ; !
lá0đas:láđđas GAPPUS ;
láđis+CmpN/SgN+CmpN/SgG+CmpN/PlG:láđđis GAPPUS ; !
lášmat+CmpN/SgN+CmpN/SgG+CmpN/PlG:lášm CAHKK ; !
læstadialaš+CmpN/SgN+CmpN/SgG+CmpN/PlG:læstadial AHKASAS ; !
læstadialaš+Use/Sub:læstadial ETNOLOGALAS ; !
læstadiolaš+CmpN/SgN+CmpN/SgG+CmpN/PlG:læstadiol ETNOLOGALAS ; !
læstadiolaš+Use/Sub:læstadiol ETNOLOGALAS ; !
magihkalaš:magihkal ETNOLOGALAS ;
magiijalaš:magiijal ETNOLOGALAS ;
magnehtalaš:magnehtal ETNOLOGALAS ;
majestehtalaš:majestehtal ETNOLOGALAS ;
maniijalaš+CmpN/SgN+CmpN/SgG+CmpN/PlG:maniijal ETNOLOGALAS ; !
manni+CmpN/SgN+CmpN/SgG+CmpN/PlG:manna¤ JUHKKIS ; !
matemáhtalaš:matemáhtal ETNOLOGALAS ;
materi^alisttalaš:materi^alisttal DABALAS ;
matri^arkálalaš:matri^arkálal ETNOLOGALAS ;
maŋŋelaš:maŋŋe7l DABALAS ;
maŋŋit:maŋŋid JOHTIL ;
mealgat:mealgad BEAKKAN ;
meariheapme+CmpN/SgN+CmpN/SgG+CmpN/PlG:meari7h JEAGOHEAPMI ; !
mearkkalaš:mearkkal DABALAS ;
mearre#diđolaš+CmpN/SgN+CmpN/SgG+CmpN/PlG:mearre7#diđol ETNOLOGALAS ; !
mearridan#fámolaš+CmpN/SgN+CmpN/SgG+CmpN/PlG:mearridan#fámol ETNOLOGALAS ; !
mearridan#válddálaš:mearridan#válddál ETNOLOGALAS ;
meašttárlaš+CmpN/SgN+CmpN/SgG+CmpN/PlG:meašttárl ETNOLOGALAS ; !
medisiinnalaš:medisiinnal ETNOLOGALAS ;
mekánalaš:mekánal ETNOLOGALAS ;
melo^dramáhtalaš:melo^dramáhtal DABALAS ;
mentálalaš:mentálal ETNOLOGALAS ;
mesolihtalaš:mesolihtal ETNOLOGALAS ;
metaforalaš:metaforal ETNOLOGALAS ;
mete^orologalaš:mete^orologal ETNOLOGALAS ;
metodologalaš:metodologal ETNOLOGALAS ;
mielaheapme+CmpN/SgN+CmpN/SgG+CmpN/PlG:mielah JEAGOHEAPMI ; !
miel#sivalaš+CmpN/SgN+CmpN/SgG+CmpN/PlG:miel#sival ETNOLOGALAS ; !
mieskkas:mies'ka GARAS ;
miholaš+CmpN/SgN+CmpN/SgG+CmpN/PlG:mihol DABALAS ; !
mih0tus+CmpN/SgN+CmpN/SgG+CmpN/PlG:mihttus GAPPUS ; !
militearalaš:militearal ETNOLOGALAS ;
minerálalaš:minerálal ETNOLOGALAS ;
mirkkolaš:mirkkol DABALAS ;
moivvas+CmpN/SgN+CmpN/SgG+CmpN/PlG:moj'vas BOAKKAS ; !
molsa#eaktolaš+Use/Sub:molsa#eaktol ETNOLOGALAS ; !
molssa#evttolaš:molssa#evttol ETNOLOGALAS ;
molssolaš:molssol DABALAS ;
monogámalaš:monogámal ETNOLOGALAS ;
moralalaš:moralal DABALAS ;
morašlaš+CmpN/SgN+CmpN/SgG+CmpN/PlG:morašl DABALAS ; !
moraš#mielalaš+CmpN/SgN+CmpN/SgG+CmpN/PlG:moraš#mielal ETNOLOGALAS ; !
morfofonologalaš:morfofonologal ETNOLOGALAS ;
morfologalaš:morfologal ETNOLOGALAS ;
morfologálaš:morfologál ETNOLOGALAS ;
morálalaš:morálal DABALAS ;
motoralaš:motoral ETNOLOGALAS ;
movttet+CmpN/SgN+CmpN/SgG+CmpN/PlG:movtteg BEAKKAN ; !
muittoheapme+CmpN/SgN+CmpN/SgG+CmpN/PlG:muittoh JEAGOHEAPMI ; !
multi#medialaš:multi#medial ETNOLOGALAS ;
muoseheapme+CmpN/SgN+CmpN/SgG+CmpN/PlG:muoseh JEAGOHEAPMI ; !
musihkkalaš:musihkkal DABALAS ;
musikálalaš:musikálal DABALAS ;
muttát:muttág BEAKKAN ;
mystihkalaš:mystihkal DABALAS ;
mytologalaš:mytologal ETNOLOGALAS ;
mágihkalaš:mágihkal ETNOLOGALAS ;
mágiijalaš:mágiijal ETNOLOGALAS ;
mágnehtalaš:mágnehtal ETNOLOGALAS ;
máizzas:máj'za GARAS ;
máksin#návccalaš+CmpN/SgN+CmpN/SgG+CmpN/PlG:máksin#návccal DABALAS ; !
mánnálaš+CmpN/SgN+CmpN/SgG+CmpN/PlG:mánnál DABALAS ; !
mánálaš:mánál DABALAS ;
mávssolaš:mávssol DABALAS ;
máŋgga#bealálaš:máŋgga#bealál ETNOLOGALAS ;
máŋgga#dieđalaš:máŋgga#dieđal ETNOLOGALAS ;
máŋgga#dáiddalaš+CmpN/SgN+CmpN/SgG+CmpN/PlG:máŋgga#dáiddal DABALAS ; !
máŋgga#fágalaš:máŋgga#fágal ETNOLOGALAS ;
máŋgga#kultuvrralaš+CmpN/SgN+CmpN/SgG+CmpN/PlG:máŋgga#kultuvrral ETNOLOGALAS ; !
máŋgga#čearddalaš:máŋgga#čearddal ETNOLOGALAS ;
máškit+CmpN/SgN+CmpN/SgG+CmpN/PlG:máškid JOHTIL ; !
máđoheapme:máđoh JEAGOHEAPMI ;
mášoheapme+CmpN/SgN+CmpN/SgG+CmpN/PlG:mášoh JEAGOHEAPMI ; !
máŧolaš:máŧol DABALAS ;
nana#dáhtolaš+CmpN/SgN+CmpN/SgG+CmpN/PlG:nana#dáhtol DABALAS ; !
nanus+CmpN/SgN+CmpN/SgG+CmpN/PlG:nannu NANUS ; !
nanus:nana LEXATTR ; ! exceptional attr form
nautalaš:nautal ETNOLOGALAS ;
našunalisttalaš+CmpN/SgN+CmpN/SgG+CmpN/PlG:našunalisttal DABALAS ; !
našunálalaš+Use/Sub:našunálal ETNOLOGALAS ; !
našuvnnalaš:našuvnnal ETNOLOGALAS ;
naššuvnnalaš:naššuvnnal ETNOLOGALAS ;
neav0ri+CmpN/SgN+CmpN/SgG+CmpN/PlG:neav'ri LAIKI ; !
negatiivalaš:negatijval DABALAS ;
negatiivvalaš:negatiivval DABALAS ;
neo^grammatihkalaš:neo^grammatihkal ETNOLOGALAS ;
neo#lihtalaš:neo#lihtal ETNOLOGALAS ;
neuro#fysiologalaš:neuro#fysiologal ETNOLOGALAS ;
neurologalaš:neurologal ETNOLOGALAS ;
njaláhas:njaláh ISSORAS ;
njie00zas+CmpN/SgN+CmpN/SgG+CmpN/PlG:njieh'ca GARAS ; !
njoah0ci+CmpN/SgN+CmpN/SgG+CmpN/PlG:njoah'ci LAIKI ; !
njuolgat:njuolg CAVGAT ;
njuolggaduslaš:njuolggadusl DABALAS ;
njuolggalaš+CmpN/SgN+CmpN/SgG+CmpN/PlG:njuolggal DABALAS ; !
njuolgguslaš:njuolggusl DABALAS ;
njuo0ras+CmpN/SgN+CmpN/SgG+CmpN/PlG:njuorra NJUORAS "tender A" ; !
njuoskkas:njuos'ka GARAS ;
njálggat:njál'g NJALGGAT "sweet A" ;
njálggis:njál'g CAPPIS ;
njálmmálaš:njálmmál DABALAS ;
njárbat:njárb VIELG ;
nuorra+CmpN/SgN+CmpN/SgG+CmpN/PlG:nuorra NUORRA ; !
nuortalaš+CmpN/SgN+CmpN/SgG+CmpN/PlG:nuortal AHKASAS ; !
nuos0ki+CmpN/SgN+CmpN/SgG+CmpN/PlG:nuos'ki LAIKI ; !
nuppelágan LAGAN ;
nággár+CmpN/SgN+CmpN/SgG+CmpN/PlG:nággár JOHTIL ; !
návccaheapme+CmpN/SgN+CmpN/SgG+CmpN/PlG:návccah JEAGOHEAPMI ; !
návccalaš:návccal DABALAS ;
nášunálalaš+Use/Sub:nášunálal ETNOLOGALAS ; !
nášuvnnalaš:nášuvnnal ETNOLOGALAS ;
náššuvnnalaš:náššuvnnal ETNOLOGALAS ;
oadjebas+CmpN/SgN+CmpN/SgG+CmpN/PlG:oadjebass DEARVVASLAS ; !
oah0pis+CmpN/SgN+CmpN/SgG+CmpN/PlG:oahppi BOARIS ; !
oahppameahttun+CmpN/SgN+CmpN/SgG+CmpN/PlG:oahppameahttu MEAHTTUS ; !
oainnus:oajdnus GAPPUS ;
oaive#njuolggaduslaš:oaive7#njuolggadusl ETNOLOGALAS ;
oame#dovddolaš+CmpN/SgN+CmpN/SgG+CmpN/PlG:oame7#dovddol ETNOLOGALAS ; !
oanehaš+CmpN/SgN+CmpN/SgG+CmpN/PlG:oaneh ASEHAS ; !
oarbbis+CmpN/SgN+CmpN/SgG+CmpN/PlG:oar'bis VATTIS ; !
oasse#sivalaš+CmpN/SgN+CmpN/SgG+CmpN/PlG:oasse7#sival ETNOLOGALAS ; !
oassádalli+CmpN/SgN+CmpN/SgG+CmpN/PlG:oassádalla¤ HAHTTI ; !
oassálaš:oassál ETNOLOGALAS ;
obbalaš:obbal ETNOLOGALAS ;
objektiivvalaš:objektiivval DABALAS ;
offensiivvalaš:offensijvval DABALAS ;
oiddolaš:oiddol DABALAS ;
oktagaslaš:oktagasl DABALAS ;
oktalaš:oktal ETNOLOGALAS ;
oktasaš+CmpN/SgN+CmpN/PlGenLeft:oktas AHKASAS ; !
oktii#heivvolaš:oktii#heivvol ETNOLOGALAS ;
oktilaš:oktil ETNOLOGALAS ;
okto#ráđálaš+CmpN/SgN+CmpN/SgG+CmpN/PlG:okto#ráđál DABALAS ; !
olgeš LEXATTR ;
olgguldas:olgguld SISKKALDAS ;
olgo#riikka#politihkalaš:olgo7#riikka#politihkal ETNOLOGALAS ;
ol0lis:ol'lis VATTIS ;
ollislaš:ollisl DABALAS ;
ol0lu:ol'lu BOREALA ;
olmmošlaš+CmpN/SgN+CmpN/SgG+CmpN/PlG:olmmošl DABALAS ; !
olu BOREALA ;
olympalaš+Use/Sub:olympal ETNOLOGALAS ; !
operatiivvalaš:operatiivval ETNOLOGALAS ;
oppa At ;
oppa#eurohpálaš:oppa#eurohpál ETNOLOGALAS ;
oppalaš:oppal ETNOLOGALAS ;
optimistalaš+Use/Sub:optimistal DABALAS ; !
organisatoralaš+Use/Sub:organisatoral ETNOLOGALAS ; !
organisatovrralaš+Use/Sub:organisatovrral ETNOLOGALAS ; !
organisatuvrralaš:organisatuvrral ETNOLOGALAS ;
ortodoksalaš:ortodoksal ETNOLOGALAS ;
orto^gráfalaš:orto^gráfal ETNOLOGALAS ;
ortopediijalaš:ortopediijal ETNOLOGALAS ;
oskkáldas+CmpN/SgN+CmpN/SgG+CmpN/PlG:oskkáld ISSORAS ; !
ovda#gáttolaš+CmpN/SgN+CmpN/SgG+CmpN/PlG:ovda#gáttol DABALAS ; !
ovda#historjjálaš:ovda#historjjál ETNOLOGALAS ;
ovdalaš:ovdal AHKASAS ;
ovda#romálaš:ovda#romál ETNOLOGALAS ;
ovddasteaddji+CmpN/SgN+CmpN/SgG+CmpN/PlG:ovddasteaddji¤ HAHTTI ; !
ovddas#vásttolaš+CmpN/SgN+CmpN/SgG+CmpN/PlG:ovddas#vásttol DABALAS ; !
ovddas#vástáduslaš:ovddas#vástádusl DABALAS ;
ovddeš:ovddež AGAdj ;
ovddit:ovddi OVDDIT ;
ovddolaš:ovddol DABALAS ;
ovdánan#mielalaš+CmpN/SgN+CmpN/SgG+CmpN/PlG:ovdánan#mielal ETNOLOGALAS ; !
ovtta#bealálaš:ovtta#bealál ETNOLOGALAS ;
ovttagaslaš:ovttagasl DABALAS ;
ovtta#háválaš:ovtta#hávál ETNOLOGALAS ;
ovtta#ivnnálaš:ovtta#ivnnál ETNOLOGALAS ;
ovtta#jienalaš+CmpN/SgN+CmpN/SgG+CmpN/PlG:ovtta#jienal ETNOLOGALAS ; !
ovttalaš:ovttal DABALAS ;
ovtta#mielalaš+CmpN/SgN+CmpN/SgG+CmpN/PlG:ovtta#mielal ETNOLOGALAS ; !
ovtta#náittuslaš:ovtta#náittusl ETNOLOGALAS ;
ovtta#ráđálaš+CmpN/SgN+CmpN/SgG+CmpN/PlG:ovtta#ráđál DABALAS ; !
ovttaskas+CmpN/SgN+CmpN/SgG+CmpN/PlG:ovttask ISSORAS ; !
ovtta#sparggálaš:ovtta#sparggál ETNOLOGALAS ;
ovtta#sárgálaš:ovtta#sárgál ETNOLOGALAS ;
ovtta#vásttolaš:ovtta#vásttol DABALAS ;
ovtta#čilggolaš:ovtta#čilggol ETNOLOGALAS ;
o0đas:ođđa GARAS ;
ođastan#hálolaš+CmpN/SgN+CmpN/SgG+CmpN/PlG:ođastan#hálol ETNOLOGALAS ; !
ođđa#ivnnálaš:ođđa#ivnnál ETNOLOGALAS ;
ođđa#áigásaš:ođđa#áigás ETNOLOGALAS ;
paradigmáhtalaš:paradigmáhtal ETNOLOGALAS ;
parlamentaralaš+Use/Sub:parlamentaral ETNOLOGALAS ; !
parlamentaralaš+Use/Sub:parlamentaral ETNOLOGALAS ; !
parlamenttalaš:parlamenttal ETNOLOGALAS ;
parlamentáralaš:parlamentáral ETNOLOGALAS ;
passiivvalaš:passiivval DABALAS ;
patri^arkálalaš:patri^arkálal ETNOLOGALAS ;
pedagogalaš:pedagogal ETNOLOGALAS ;
pedagogálaš+Use/Sub:pedagogál ETNOLOGALAS ; !
perfeak0ta:perfeak'ta AKTIIVA ;
persovnnalaš:persovnnal ETNOLOGALAS ;
persovnnálaš+Use/Sub:persovnnál DABALAS ; !
persuvnnalaš+Use/Sub:persuvnnal DABALAS ; !
peršuvnnalaš+Use/Sub:peršuvnnal DABALAS ; !
pneumáhtalaš:pneumáhtal ETNOLOGALAS ;
po^ehtalaš:po^ehtal DABALAS ;
politihkalaš:politihkal ETNOLOGALAS ;
politihkkalaš+Use/Sub:politihkkal ETNOLOGALAS ; !
politihkálaš+Use/Sub:politihkál ETNOLOGALAS ; !
polygamiijalaš:polygamiijal ETNOLOGALAS ;
polygámalaš:polygámal ETNOLOGALAS ;
populeara#dieđalaš:populeara#dieđal ETNOLOGALAS ;
positiivalaš:positijval DABALAS ;
positiivvalaš:positijvval DABALAS ;
pragmatihkalaš:pragmatihkal ETNOLOGALAS ;
pragmáhtalaš:pragmáhtal DABALAS ;
praktihkalaš:praktihkal DABALAS ;
primitiivvalaš:primitijvval DABALAS ;
prinsihpalaš:prinsihpal DABALAS ;
prinsihppalaš+Use/Sub:prinsihppal DABALAS ; !
priváhta AKTIIVA ;
priváhtalaš:priváhtal DABALAS ;
priváhta#rievttálaš:priváhta#rievttál ETNOLOGALAS ;
priváhta#vuoigatvuođalaš:priváhta#vuoigatvuođal ETNOLOGALAS ;
pro^blemáhtalaš:pro^blemáhtal DABALAS ;
produktiivvalaš:produktiivval DABALAS ;
profehtalaš:profehtal DABALAS ;
pro^grammáhtalaš:pro^grammáhtal ETNOLOGALAS ;
prosálaš:prosál ETNOLOGALAS ;
protestánttalaš:protestánttal ETNOLOGALAS ;
psyhkalaš+Use/Sub:psyhkal ETNOLOGALAS ; ! according to Risten.no
psyhkálaš+Use/Sub:psyhkál ETNOLOGALAS ; !
psykalaš:psykal DABALAS ;
psykihkalaš:psykihkal ETNOLOGALAS ;
psykogeri^atriijalaš:psykogeri^atriijal ETNOLOGALAS ;
psykohtalaš:psykohtal ETNOLOGALAS ;
psykologalaš:psykologal ETNOLOGALAS ;
psykosomáhtalaš:psykosomáhtal ETNOLOGALAS ;
puritánalaš+CmpN/SgN+CmpN/SgG+CmpN/PlG:puritánal ETNOLOGALAS ; !
pytagoralaš:pytagoral ETNOLOGALAS ;
pássiivvalaš+Use/Sub:pássiivval DABALAS ; !
ra00bas+CmpN/SgN+CmpN/SgG+CmpN/PlG:rah'pas GAPPUS ; !
rabas#mielalaš+CmpN/SgN+CmpN/SgG+CmpN/PlG:rabas#mielal ETNOLOGALAS ; !
radikála+CmpN/SgN+CmpN/SgG+CmpN/PlG:radikála NUORRA; !
radikála:radikál AKTIIVA ; 
rasisttalaš:rasisttal DABALAS ;
ravda#mearálaš:ravda#mearál ETNOLOGALAS ;
rašši LAIKI ;
reahalaš+Use/Sub:reahal DABALAS ; !
re^alistalaš+Use/Sub:re^alistal DABALAS ; !
re^alisttalaš+CmpN/SgN+CmpN/SgG+CmpN/PlG:re^alisttal DABALAS ; !
regi^onálalaš:regi^onálal DABALAS ;
regi^onálaš:regi^onál ETNOLOGALAS ;
regi^ovdna#politihkalaš:regi^ovdna#politihkal ETNOLOGALAS ;
rehelaš:rehel DABALAS ;
rehálaš+CmpN/SgN+CmpN/SgG+CmpN/PlG:rehál DABALAS ; !
relatiivalaš:relatijval ETNOLOGALAS ;
retoralaš:retoral ETNOLOGALAS ;
retorihkalaš:retorihkal ETNOLOGALAS ;
reumáhtalaš:reumáhtal ETNOLOGALAS ;
revmáhtalaš:revmáhtal ETNOLOGALAS ;
re^álistalaš+Use/Sub:re^álistal DABALAS ; !
re^álisttalaš+Use/Sub:re^álisttal DABALAS ; !
riekta:rivttes LEXATTR ;
riek0ta:riek't RIEKTA ; ! no sg obl
riekte#historjjálaš:riekte#historjjál ETNOLOGALAS ;
riektelaš:riektel DABALAS ;
riekte#politihkalaš:riekte#politihkal ETNOLOGALAS ;
riekte#vuoimmalaš:riekte#vuoimmal ETNOLOGALAS ;
rievssat+Use/Sub:rievssag GAHPIR ; !
rievttalaš:rievttal DABALAS ;
rih0ča:rihččag8 GUOHCA ;
rikkis+CmpN/SgN+CmpN/SgG+CmpN/PlG:rigg VIISSIS ; !
rimssas+CmpN/SgN+CmpN/SgG+CmpN/PlG:rim'sas BOAKKAS ; !
risttalaš:risttal DABALAS ;
rivttes#oahpalaš:rivtte7s#oahpal ETNOLOGALAS ;
rivttes#oskkolaš+CmpN/SgN+CmpN/SgG+CmpN/PlG:rivtte7s#oskkol DABALAS ; !
roahkkat+CmpN/SgN+CmpN/SgG+CmpN/PlG:roahkk CAHKK ; !
roastil+CmpN/SgN+CmpN/SgG+CmpN/PlG:roastil JOHTIL; !
rojalisttalaš:rojalisttal DABALAS ;
romantalaš+Use/Sub:romantal DABALAS ; !
romantihkalaš:romatihkal ETNOLOGALAS ;
románttalaš:románttal DABALAS ;
ropmi+CmpN/SgN+CmpN/SgG+CmpN/PlG:ropmi LODJI; !
rumašlaš+CmpN/SgN+CmpN/SgG+CmpN/PlG:rumašl DABALAS ; !
ruoinnas+CmpN/SgN+CmpN/SgG+CmpN/PlG:ruojdna GARAS ; !
ruoksat+Use/Circ:ruoks VIELG ; ! red					   !
ruoksat:ruoks VIELG ;
ruo0nas:ruotnas GAPPUS ;
ruoná NUORRA ;
ruoná+A+Ess:ruoná%>jin K ;
ruosttas+CmpN/SgN+CmpN/SgG+CmpN/PlG:ruos'ta GARAS ; !
ruošša At ;
ruđaheapme+CmpN/SgN+CmpN/SgG+CmpN/PlG:ruđah JEAGOHEAPMI ; !
ruđalaš+CmpN/SgN+CmpN/SgG+CmpN/PlG:ruđal DABALAS ; !
ruškat:rušk VIELG ;
rytmálaš+Use/Sub:rytmál DABALAS ; !?
ráfálaš:ráfál DABALAS ;
ráhkaduslaš:ráhkadusl DABALAS ;
ráh0kis+CmpN/SgN+CmpN/SgG+CmpN/PlG:ráhkkis VATTIS ; !
ráhkis+CmpN/SgN+CmpN/SgG+CmpN/PlG:ráhkkis VATTIS ; !
ráhkislaš+CmpN/SgN+CmpN/SgG+CmpN/PlG:ráhkisl DABALAS ; !
ráhpat+CmpN/SgN+CmpN/SgG+CmpN/PlG:ráhpad JOHTIL ; !
ráhpat:ráhpa LEXATTR ;
ráinnas+CmpN/SgN+CmpN/SgG+CmpN/PlG:rájdnas DILDDAS ; !
rándolaš+CmpN/SgN+CmpN/SgG+CmpN/PlG:rándo7l DABALAS ; !
rá0nis:rátni BOARIS ;
ránska LEXATTR ;
rásisttalaš+Use/Sub:rásisttal DABALAS ; !
rá0vis+CmpN/SgN+CmpN/SgG+CmpN/PlG:rávvis VATTIS ; !
ráđ0đen#hálolaš+CmpN/SgN+CmpN/SgG+CmpN/PlG:ráđ'đen#hálol ETNOLOGALAS ; !
sadjásaš+CmpN/SgN+CmpN/SgG+CmpN/PlG+CmpN/SgGenLeft+CmpN/PlGenLeft:sadjás AHKASAS ; !
seaggi+CmpN/SgN+CmpN/SgG+CmpN/PlG:seagg UHCC ; !
seaggi:seakkes LEXATTR ;  !irregular attr. form
seahkalas LEXATTR ;
seamma#mielalaš+CmpN/SgN+CmpN/SgG+CmpN/PlG:seamma#mielal ETNOLOGALAS ; !
searalaš+CmpN/SgN+CmpN/SgG+CmpN/PlG:searal DABALAS ; !
seavdnjat:seavdnj CAHKK ;
segmentálalaš:segmentálal ETNOLOGALAS ;
seismalaš:seismal ETNOLOGALAS ; ! ^LOAN
seksu^alálaš+Use/Sub:seksu^alál DABALAS ; !
seksu^ála BOREALA ;
seksu^álalaš:seksu^álal DABALAS ;
seksu^álaš+Use/Sub:seksu^ál ETNOLOGALAS ; !
semantihkalaš:semantihkal ETNOLOGALAS ;
semanttalaš:semanttal ETNOLOGALAS ;
semánttalaš:semánttal ETNOLOGALAS ;
senso#motoralaš:senso#motoral ETNOLOGALAS ;
servodat#dieđalaš:servodat#dieđal ETNOLOGALAS ;
servodat#ekonomálaš:servodat#ekonomál ETNOLOGALAS ;
servodatlaš:servodatl ETNOLOGALAS ;
servvolaš:servvol DABALAS ;
sexu^alálaš+Use/Sub:sexu^alál DABALAS ; !
sieiva LEXATTR ;
sierra LEXATTR ;
sierra#mielalaš+CmpN/SgN+CmpN/SgG+CmpN/PlG:sierra#mielal ETNOLOGALAS ; !
siivui+CmpN/SgN+CmpN/SgG+CmpN/PlG:siivu JIEDNAI ; !
silli+CmpN/SgN+CmpN/SgG+CmpN/PlG+Use/Sub:silli LODJI; !
silli+CmpN/SgN+CmpN/SgG+CmpN/PlG:silli HOHPI; !
sipirjálaš+Use/Sub:sipirjál ETNOLOGALAS ; !
siskkáldas:siskkáld SISKKALDAS ;
sitkat+CmpN/SgN+CmpN/SgG+CmpN/PlG:sitk VIELG ; !
sitnálaš+CmpN/SgN+CmpN/SgG+CmpN/PlG:sitnál DABALAS ; !
sivaheapme+CmpN/SgN+CmpN/SgG+CmpN/PlG:sivah JEAGOHEAPMI ; !
sivalaš+CmpN/SgN+CmpN/SgG+CmpN/PlG:sival DABALAS ; !
siviila#vuoigatvuođalaš:siviila#vuoigatvuođal ETNOLOGALAS ;
sivvat+CmpN/SgN+CmpN/SgG+CmpN/PlG:sivvad JOHTIL ; !
skemáhtalaš:skemáhtal DABALAS ;
skeptihkalaš:skeptihkal DABALAS ;
ski00bas+CmpN/SgN+CmpN/SgG+CmpN/PlG:skih'pa GARAS ; !
skihkalaš+CmpN/SgN+CmpN/SgG+CmpN/PlG:skihkal DABALAS ; !
skjemáhtalaš+Use/Sub:skjemáhtal ETNOLOGALAS ; !
skoválaš:skovál ETNOLOGALAS ;
smá0vis+CmpN/SgN+CmpN/SgG+CmpN/PlG:smávv SMAVIS ; !
smáđáh0kis+CmpN/SgN+CmpN/SgG+CmpN/PlG:smáđáhkkis GAPPUS ; !
soabalaš+CmpN/SgN+CmpN/SgG+CmpN/PlG:soabal DABALAS ; !
soadje#orddálaš:soadje7#orddál ETNOLOGALAS ;
soddjil+CmpN/SgN+CmpN/SgG+CmpN/PlG:soddjil JOHTIL; !
solidáralaš:solidáral DABALAS ;
somá+CmpN/SgN+CmpN/SgG+CmpN/PlG:somá LAIKI; !
somáhtalaš:somáhtal ETNOLOGALAS ;
somáhtalaš:somáhtal ETNOLOGALAS ;
sorjavaš+CmpN/SgN+CmpN/SgG+CmpN/PlG:sorjavažž DEARVVASLAS ; !
sosi^alisttalaš:sosi^alisttal DABALAS ;
sosio-kultuvrralaš:sosio-kultuvrral ETNOLOGALAS ;
sosio#ekonomálaš:sosio#ekonomál ETNOLOGALAS ;
sosio#kultuvrralaš:sosio#kultuvrral  ETNOLOGALAS ;
sosiologalaš:sosiologal ETNOLOGALAS ;
sosi^ála#darwinistalaš:sosi^ála#darwinistal ETNOLOGALAS ;
sosi^ála#demo^kráhtalaš:sosi^ála#demo^kráhtal ETNOLOGALAS ;
sosi^álalaš:sosi^álal ETNOLOGALAS ;
sosi^ála#politihkalaš:sosi^ála#politihkal ETNOLOGALAS ;
sosi^ál#darwinistalaš+Use/Sub:sosi^ál#darwinistal ETNOLOGALAS ; !
spesi^ála#pedagogalaš:spesi^ála#pedagogal ETNOLOGALAS ;
spirelaš+CmpN/SgN+CmpN/SgG+CmpN/PlG:spirel DABALAS ; !
spásmmalaš:spásmmal ETNOLOGALAS ;
stabii0la:stabij'la AKTIIVA ; 
stahtalaš:stahtal DABALAS ;
starggas+CmpN/SgN+CmpN/SgG+CmpN/PlG:star'ga GARAS ; !
statihkalaš:statihkal ETNOLOGALAS ;
statistalaš:statistal ETNOLOGALAS ;
stereo#tiippalaš:stereo#tiippal ETNOLOGALAS ;
stilistalaš+Use/Sub:stilistal ETNOLOGALAS ; !
stilistihkalaš:stilistihkal DABALAS ;
stokásttalaš:stokásttal  ETNOLOGALAS ;
strategalaš:strategal DABALAS ;
streaŋga FINJU- ;
streaŋga LEXATTR ;
strukturalisttalaš:strukturalisttal DABALAS ;
struktuvrralaš:struktuvrral ETNOLOGALAS ;
stuo0ris+CmpN/SgN+CmpN/SgG+CmpN/PlG:stuorr STUORIS ; !
stuoris+Dial/%-GG:stuorra LEXATTR ; ! takes care of irregular attr form 
stáhta#eanádatlaš:stáhta#eanádatl ETNOLOGALAS ;
stáhtalaš:stáhtal DABALAS ;
stánddalaš:stánddal DABALAS ;
stáđis+CmpN/SgN+CmpN/SgG+CmpN/PlG:stáđđis GAPPUS ; !
subjektiivvalaš:subjektiivval DABALAS ;
subsidi^áralaš:subsidi^áral ETNOLOGALAS ;
sub^tropalaš:sub^tropal ETNOLOGALAS ;
sujalaš:sujal DABALAS ;
sulolaš:sulol DABALAS ;
suohkanlaš:suohkanl ETNOLOGALAS ;
suohkat:suohkad JOHTIL ;
suohkat:suhkkes LEXATTR ;
suoh0tas+CmpN/SgN+CmpN/SgG+CmpN/PlG:suohttas DILDDAS ; !
suokkis:suoggi BOARIS ;
suollemas:suollemass DEARVVASLAS ;
suoma At ;
super#risttalaš+CmpN/SgN+CmpN/SgG+CmpN/PlG:super#risttal ETNOLOGALAS ; !
surgat:surg CAHKK ;
surgatlaš:surgatl DABALAS ;
surolaš+CmpN/SgN+CmpN/SgG+CmpN/PlG:surol DABALAS ; !
surre^alisttalaš:surre^alisttal DABALAS ;  ! ^LOAN
suruheapme+CmpN/SgN+CmpN/SgG+CmpN/PlG:suruh JEAGOHEAPMI ; !
suvrris:suv'r SUVRRIS ;
syklihkalaš:syklihkal ETNOLOGALAS ;
symbolalaš:symbolal ETNOLOGALAS ;
symbolihkalaš:symbolihkal ETNOLOGALAS ;
symmehtralaš:symmehtral ETNOLOGALAS ;
symmetrihkalaš:symmetrihkal ETNOLOGALAS ;
symptomáhtalaš:symptomáhtal ETNOLOGALAS ;
syn^kronalaš:syn^kronal ETNOLOGALAS ;
syntehtalaš:syntehtal ETNOLOGALAS ;
syntávsslaš+Use/Sub:syntávssl ETNOLOGALAS ; !
syntávttalaš:syntávttal ETNOLOGALAS ;
systemahtalaš+Use/Sub:systemahtal DABALAS ; !
systemáhtalaš:systemáhtal DABALAS ;
sáhppat:sáhpp VIELG ;
sálttis:sál'tis GAPPUS ;
sáme#politihkalaš:sáme7#politihkal ETNOLOGALAS ;
sápmelaš+CmpN/SgN+CmpN/SgG+CmpN/PlG+Use/Sub:sápmel AHKASAS "Saami A" ; ! because of the speller !
sáv0ri+CmpN/SgN+CmpN/SgG+CmpN/PlG:sáv'ri LAIKI ; !
teatrálalaš:teatrálal DABALAS ;
teknalaš:teknal ETNOLOGALAS ;
teknihkalaš:teknihkal ETNOLOGALAS ;
teknihkkalaš:teknihkkal DABALAS ;
teknologalaš:teknologal ETNOLOGALAS ;
tematalaš+Use/Sub:tematal DABALAS ; ! What is this?
temáhtalaš:temáhtal ETNOLOGALAS ;
teologalaš:teologal ETNOLOGALAS ;
te^orehtalaš:te^orehtal DABALAS ;
topo^gráfalaš:topo^gráfal ETNOLOGALAS ;
tragihkalaš:tragihkal ETNOLOGALAS ;
transitiivvalaš:transitiivval ETNOLOGALAS ;
traumáhtalaš:traumáhtal DABALAS ;
tropalaš:tropal ETNOLOGALAS ;
tuvalaš:tuval ETNOLOGALAS ;
typihkalaš:typihkal ETNOLOGALAS ;
ud0ju+CmpN/SgN+CmpN/SgG+CmpN/PlG+Use/Sub:ud'ju LODJI ; !
ud0ju+CmpN/SgN+CmpN/SgG+CmpN/PlG+Use/Sub:ud'ju LAIKI ; !
ud0ju+CmpN/SgN+CmpN/SgG+CmpN/PlG:ud'ju HOHPI ; !
uhca#gielagaš+CmpN/SgN+CmpN/SgG+CmpN/PlG:uhca#gielag DABALAS ; !
uhcci+CmpN/SgN+CmpN/SgG+CmpN/PlG:uhcc UHCC ; !
ulbmilaš+CmpN/SgN+CmpN/SgG+CmpN/PlG:ulbmil DABALAS ; !
ulbmil#diđolaš+CmpN/SgN+CmpN/SgG+CmpN/PlG:ulbmil#diđol ETNOLOGALAS ; !
ulbmillaš:ulbmill DABALAS ;
ultra^vi^oleahtta BOREALA ;
umáhttu+CmpN/SgN+CmpN/SgG+CmpN/PlG:umáhttu LAIKI ; !
un0ni:un'n UHCC ; ! attr unna
unni:una LEXATTR ; ! attr una
unohas:unoh ISSORAS ;
unohas:unoh UNOHAS ;
ustitlaš+CmpN/SgN+CmpN/SgG+CmpN/PlG:ustitl DABALAS ; !
utnolaš+CmpN/SgN+CmpN/SgG+CmpN/PlG:utnol DABALAS ; !
vahát#ilolaš+CmpN/SgN+CmpN/SgG+CmpN/PlG:vahát#ilol ETNOLOGALAS ; !
vahátlaš:vahátl DABALAS ;
valli+CmpN/SgN+CmpN/SgG+CmpN/PlG+Use/Sub:valli LODJI; !
valli+CmpN/SgN+CmpN/SgG+CmpN/PlG:valli LAIKI; !
va0ras:varras GAPPUS ;
vašálaš:vašál DABALAS ;
veadjemeahttun+CmpN/SgN+CmpN/SgG+CmpN/PlG:veadjemeahttu MEAHTTUS ; !
veagalaš:veagal DABALAS ;
veahka#válddálaš+CmpN/SgN+CmpN/SgG+CmpN/PlG:veahka#válddál ETNOLOGALAS ; !
veah0tas:veahtta GARAS ;
vealgugas+CmpN/SgN+CmpN/SgG+CmpN/PlG:vealgug ISSORAS ; !
vealtameahttun:vealtameahttu MEAHTTUS ;
veara At ;
veara+A+Ess:veara%>n K ;
veara+A+Sg+Gen:veara%> K ;
veara+A+Sg+Nom:veara%> K ;
vearre#oahpalaš:vearre7#oahpal ETNOLOGALAS ;
vearri+Use/Sub:vearri LEXATTR; !
vearri#oahpalaš+Use/Sub:vearri#oahpal ETNOLOGALAS ; !
vearrái+CmpN/SgN+CmpN/SgG+CmpN/PlG:vearrá JIEDNAI ; !
vejolaš:vejol DABALAS ;
velggolaš+CmpN/SgN+CmpN/SgG+CmpN/PlG:velggol ETNOLOGALAS ; !
vertikálalaš:vertikálal ETNOLOGALAS ;
vielgat+CmpN/SgN+CmpN/SgG+CmpN/PlG:vielg VIELG ; !
vie0ris+CmpN/SgN+CmpN/SgG+CmpN/PlG:vierris VATTIS ; !
vierro#vulggolaš+CmpN/SgN+CmpN/SgG+CmpN/PlG:vierro7#vulggol ETNOLOGALAS ; !
vieruiduvvan#rievttálaš:vieruiduvvan#rievttál ETNOLOGALAS ;
vigiheapme+CmpN/SgN+CmpN/SgG+CmpN/PlG:vigih JEAGOHEAPMI ; !
viiddis:vij'd VIISSIS ;
viissis+CmpN/SgN+CmpN/SgG+CmpN/PlG:vij's VIISSIS ; !
vilddas+CmpN/SgN+CmpN/SgG+CmpN/PlG:vil'da GARAS ; !
vil0las+CmpN/SgN+CmpN/SgG+CmpN/PlG:vil'la GARAS ; !
virkui+CmpN/SgN+CmpN/SgG+CmpN/PlG:virku JIEDNAI ; !
virolaš:virol DABALAS ;
visot LEXATTR ;
vis0sis+CmpN/SgN+CmpN/SgG+CmpN/PlG:vis's VIISSIS ; !
vis0sis+CmpN/SgN+CmpN/SgG+CmpN/PlG:vis'sis GAPPUS ; !
visu^ála BOREALA ;
vitmat+CmpN/SgN+CmpN/SgG+CmpN/PlG:vitm VIELG ; !
viššal+CmpN/SgN+CmpN/SgG+CmpN/PlG:viššal JOHTIL; !
viššalaš+CmpN/SgN+CmpN/SgG+CmpN/PlG:viššal DABALAS ; !
vulkánalaš:vulkánal ETNOLOGALAS ;
vuo0gas+CmpN/SgN+CmpN/SgG+CmpN/PlG:vuoh'kas VUOGAS ; !
vuogádatlaš:vuogádatl ETNOLOGALAS ;
vuoigat:vuoig VIELG ;
vuoigatlaš+CmpN/SgN+CmpN/SgG+CmpN/PlG:vuoigatl DABALAS ; !
vuoiggalaš+CmpN/SgN+CmpN/SgG+CmpN/PlG:vuoiggal DABALAS ; !
vuoimmalaš:vuoimmal DABALAS ;
vuoiŋŋalaš:vuoŋŋal DABALAS ;
vuollegaš+CmpN/SgN+CmpN/SgG+CmpN/PlG:vuolleg ASEHAS ; !
vuo0ras+CmpN/SgN+CmpN/SgG+CmpN/PlG:vuorras GAPPUS ; !
vuoste#hágolaš+CmpN/SgN+CmpN/SgG+CmpN/PlG:vuoste7#hágol ETNOLOGALAS ; !
vuov0di+CmpN/SgN+CmpN/SgG+CmpN/PlG:vuov'di¤ JUHKKIS ; !
vuovdnái+CmpN/SgN+CmpN/SgG+CmpN/PlG:vuovdná JIEDNAI ; !
vuovdái+CmpN/SgN+CmpN/SgG+CmpN/PlG:vuovdá JIEDNAI ; !
vuođđo#jurddalaš:vuođđo7#jurddal ETNOLOGALAS ;
vuođđo#lágalaš:vuođđo#lágal DABALAS ;
vuođđo#njuolggaduslaš:vuođđo#njuolggadusl ETNOLOGALAS ;
vuđolaš+CmpN/SgN+CmpN/SgG+CmpN/PlG:vuđol DABALAS ; !
vádjit:vádjig DILDDAS ;
vádjit:vádjid DILDDAS ;
vádjit#válddálaš:vádjit#válddál ETNOLOGALAS ;
váfi+CmpN/SgN+CmpN/SgG+CmpN/PlG+Use/Sub:váfi LODJI; !
váfi+CmpN/SgN+CmpN/SgG+CmpN/PlG:váfi LAIKI; !
váibmui:váibmu JIEDNAI ;
váigat:váigad JOHTIL ;
váikkuhan#fámolaš+CmpN/SgN+CmpN/SgG+CmpN/PlG:váikkuhan#fámol ETNOLOGALAS ; !
váikkuhan#válddálaš:váikkuhan#válddál ETNOLOGALAS ;
váilevaš:váilev ETNOLOGALAS ;
váimmolaš:váimmol DABALAS ;
vái0vi:váj'vi LAIKI ;
váivi+A+Sg+Gen+veara+A+Sg+Nom:váivvi»#veara%> K ;
váivi+A+Sg+Gen+veara+A+Attr:váivvi»#veara%> K ;
váivi+A+Sg+Gen+veara+A+Sg+Ess:váivvi»#veara%>n K ;
válddálaš:válddál DABALAS ;
válde#gottálaš:válde7#gottál ETNOLOGALAS ;
válga#dohkálaš:válga#dohkál ETNOLOGALAS ;
válmmas:válbmas GAPPUS ;
ván0ta+CmpN/SgN+CmpN/SgG+CmpN/PlG:ván'ta SEARRA ; !
vánttalaš:vánttal DABALAS ;
váralaš:váral DABALAS ;
várrogas+CmpN/SgN+CmpN/SgG+CmpN/PlG:várrog ISSORAS ; !
várrugas+CmpN/SgN+CmpN/SgG+CmpN/PlG:várrug ISSORAS ; !
várálaš:várál DABALAS ;
vásedin At ;
vássevaš:vássev ETNOLOGALAS ;
vástto#diđolaš+CmpN/SgN+CmpN/SgG+CmpN/PlG:vástto#diđol ETNOLOGALAS ; !
vásttolaš+CmpN/SgN+CmpN/SgG+CmpN/PlG:vásttol DABALAS ; !
vátna#mielalaš+CmpN/SgN+CmpN/SgG+CmpN/PlG:vátna#mielal ETNOLOGALAS ; !
vátna#návccalaš+CmpN/SgN+CmpN/SgG+CmpN/PlG:vátna#návccal DABALAS ; !
váttis:váddis VATTIS ;
ábolaš:ábol DABALAS ;
ábuheapme+CmpN/SgN+CmpN/SgG+CmpN/PlG:ábuh JEAGOHEAPMI ; !
áddehahtti:áddehahtti¤ HAHTTI ;
áddemeahttun:áddemeahttu MEAHTTUS ;
áddetmeahttun:áddetmeahttu MEAHTTUS ;
áhpeheapme+CmpN/SgN+CmpN/SgG+CmpN/PlG:áhpeh JEAGOHEAPMI ; !
áidna At ;
áigodatlaš:áigodatl DABALAS ;
áigái#heivvolaš:áigái#heivvol ETNOLOGALAS ;
ákusttalaš+Use/Sub:ákusttal ETNOLOGALAS ; !
álbmotlaš:álbmotl DABALAS ;
álbmot#rievttalaš:álbmo7t#rievttal DABALAS ;
álbmot#válddálaš:álbmot#válddál ETNOLOGALAS ;
álbmái:álbmá JIEDNAI ;
álgo#vuolggalaš:álgo7#vuolggal ETNOLOGALAS ;
álki ALKI ;
álás At ;
ántihkalaš:ántihkal ETNOLOGALAS ;
árbe#virolaš:árbe7#virol ETNOLOGALAS ;
árbmugas+CmpN/SgN+CmpN/SgG+CmpN/PlG:árbmug ISSORAS ; !
ár0gi+CmpN/SgN+CmpN/SgG+CmpN/PlG:ár'gi LAIKI ; !
árjjalaš+CmpN/SgN+CmpN/SgG+CmpN/PlG:árjjal DABALAS ; !
árjjálaš+CmpN/SgN+CmpN/SgG+CmpN/PlG:árjjál DABALAS ; !
árrat+A:árrad ALLAGA ;
árrat:árra LEXATTR ;
árrat+A:ára%> BU/MUS ;
ártet+CmpN/SgN+CmpN/SgG+CmpN/PlG:árteg JOHTIL ; !
árvvoheapme+CmpN/SgN+CmpN/SgG+CmpN/PlG:árvvoh JEAGOHEAPMI ; !
ávddalaš+CmpN/SgN+CmpN/SgG+CmpN/PlG:ávddal DABALAS ; !
ávdin:ávdim BEAKKAN ;
ávdugas+CmpN/SgN+CmpN/SgG+CmpN/PlG:ávdug ISSORAS ; !
ávkkálaš:ávkkál DABALAS ;
ávnnaslaš:ávnnasl ETNOLOGALAS ;
ávnnas#rievttálaš:ávnnas#rievttál ETNOLOGALAS ;
áŧes#mielalaš+CmpN/SgN+CmpN/SgG+CmpN/PlG:áŧe7s#mielal ETNOLOGALAS ; !
áŋgir+CmpN/SgN+CmpN/SgG+CmpN/PlG:áŋgir JOHTIL; !
áššálaš+CmpN/SgN+CmpN/SgG+CmpN/PlG:áššál DABALAS ; !
økonomálaš+Use/Sub:økonomál DABALAS ; !
šaddo#dieđalaš:šaddo7#dieđal ETNOLOGALAS ;
čadnivaš+Use/Sub:čadniv ETNOLOGALAS ; !
čalmmeheapme+CmpN/SgN+CmpN/SgG+CmpN/PlG:čalmmeh JEAGOHEAPMI ; !
šamanisttalaš:šamanisttal ETNOLOGALAS ;
šattolaš:šattol DABALAS ; !! XXX TODO: CHECK
čavddis:čav'dis GAPPUS ;
čavgat:čavg CAVGAT ;
čeahppi+CmpN/SgN+CmpN/SgG+CmpN/PlG:čeahppi LAIKI; !
šealgat+CmpN/SgN+CmpN/SgG+CmpN/PlG:šealg VIELG ; !
čearddalaš:čearddal ETNOLOGALAS ;
šearrat:šearr CAHKK ;
čeaskat:čeask VIELG ;
čeavlái+CmpN/SgN+CmpN/SgG+CmpN/PlG:čeavlá JIEDNAI ; !
čemihkalaš:čemihkal ETNOLOGALAS ;
šiega+CmpN/SgN+CmpN/SgG+CmpN/PlG:šiega NUORRA; !
šiegalaš+CmpN/SgN+CmpN/SgG+CmpN/PlG:šiegal DABALAS ; !
čie00gus:čieh'kus BOAKKAS ;
šiehttan#válddálaš:šiehttan#válddál ETNOLOGALAS ;
čielggas+CmpN/SgN+CmpN/SgG+CmpN/PlG:čiel'ga GARAS ; !
čielggus+CmpN/SgN+CmpN/SgG+CmpN/PlG:čiel'gus GEARGGUS ; !
čie0ŋal:čiekŋal CIENAL ;
šliettas+CmpN/SgN+CmpN/SgG+CmpN/PlG:šliedda GARAS ; !
šlun0di+CmpN/SgN+CmpN/SgG+CmpN/PlG:šlun'di LAIKI ; !
čoaskkis:čoas'k DEAHTIS ;
čoaskkis:čoaskkes LEXATTR ; ! takes care of irregular attr form
čoa0sus:čoassus GAPPUS ;
šoavkat+CmpN/SgN+CmpN/SgG+CmpN/PlG:šoavk VIELG ; !
čorgat+CmpN/SgN+CmpN/SgG+CmpN/PlG:čorgad JOHTIL ; !
čorgat+Use/Sub:čorgis LEXATTR ; !
čorgat:čorges LEXATTR ;
čorgat+CmpN/SgN+CmpN/SgG+CmpN/PlG+Use/Sub:čorg JALGAT ; ! !
šođbat+CmpN/SgN+CmpN/SgG+CmpN/PlG:šođb VIELG ; !
čujolaš:čujol DABALAS ;
čuor0bi+CmpN/SgN+CmpN/SgG+CmpN/PlG:čuor'bi LAIKI ; !
čuovgat:čuovg VIELG ;
čuovvovaš:čuovvov ETNOLOGALAS ;
čuožžovaš:čuožžovažž DEARVVASLAS ;
čáhppat+CmpN/SgN+CmpN/SgG+CmpN/PlG:čáhpp VIELG ; !
čálalaš:čálal ETNOLOGALAS ;
čáppa#girjjálaš:čáppa#girjjál ETNOLOGALAS ;
čáppat+CmpN/SgN+CmpN/SgG+CmpN/PlG:čább NJALGGAT ; !
čáppis:čább CAPPIS "beautiful A" ;
čáppis:čába LEXATTR ;
! Divvun & Giellatekno - open source grammars for Sámi and other languages
! Copyright © 2000-2010 The University of Tromsø & the Norwegian Sámi Parliament
! http://giellatekno.uit.no & http://divvun.no
!
! This program is free software; you can redistribute and/or modify
! this file under the terms of the GNU General Public License as published by
! the Free Software Foundation, either version 3 of the License, or
! (at your option) any later version. The GNU General Public License
! is found at http://www.gnu.org/licenses/gpl.html. It is
! also available in the file $GTHOME/LICENSE.txt.
!
! Other licensing options are available upon request, please contact
! giellatekno@hum.uit.no or divvun@samediggi.no

! ============ !
! Proper nouns !
! ============ !

! Note: the final non-Sámi consonants:
!          b  d  g  h  m  n  p  t  z
! write as b9 d9 g9 h9 m9 n9 p9 t9 z9

! (t9 in consonant clusters)
! Note: the final vowel e9, used for e-stems that NEVER may have illatives
! in -ii (Mandrake:Mandrakei, iige *Mandrakii)

! j that shall always be j (also in V_C) is written j9, as eg. in Ajja (Aj9ja)

! Table of content
! ----------------
! Aspell lexica
! Continuation lexica
!  Firstpart tag
!  Case etc tags
! Personal names
!  First names
!  Surnames
! Place names
! ----------------

! Aspell lexica
! =============

! This is a lexicon to be used with aspell spell ^checker only.
! It is not in use for the moment. In order to put it into use,
! remove the string "!aSPell: "
! Target is to use as many sublexicons as possible with as many variables
! as possible to create aspell affix file.

!aSPell: LEXICON AspellProp
!aSPell: Aspell LONDON ;
!aSPell: Spelle ACCRA ;
!aSPell: ! MARJA-plc & MARJA use same affixes as GOAHTI
!aSPell: Cbern:Cbern9 BERN ;		! Same^ as BLIND
!aSPell: Duominen:Duomi C-FI-NEN ;
!aSPell: Blondon:Blondon9 LONDON-sur ;		! VUOLAB goes here
!aSPell: ENYSTØ NYSTØ ;
!aSPell: ! PLACE-DIM is same as DIMINC
!aSPell: Ejeakkit:Ejeaggi ALEUHTAT ;

! Continuation lexica
! ===================

! FirstTag

LEXICON FirstTag
@U.Cap.Obl@+N+Prop+Attr:%>@U.Cap.Obl@ # ;

! Names Proper

! Some of the entries point to continuation lexica in the sme-lex.txt
! file, su^ch as GOAHTI. This implies that names have the same inflection as
! ordinary nouns, whi^ch is probably not true. These lexica must thus be re-
! vised as soon as the lexica for names become more accurate.

! Continuation lexica for personal names
! --------------------------------------

! Vowel final names
! - - - - - - - - -

LEXICON ACCRA-ani
 +N+Prop+Ani:%> ACCRADECL ;
! @U.Cap.Obl@+N+Prop+Ani+Der/š+Der/Dimin:%>ž@U.Cap.Obl@ PLACE-DIMDECL ; !From PIERADECL
 @U.Cap.Obl@+N+Prop+Ani+Der/š+Der/Dimin:%>ž@U.Cap.Obl@ PLACE-DIMDECL ; !From PIERADECL

LEXICON ACCRA-obj
 +N+Prop+Obj:%> ACCRADECL ;
 
LEXICON ACCRA-LOAN-obj
 +N+Prop+Obj:%> ACCRADECL-LOAN ;

LEXICON ACCRA-objplc
 +N+Prop+Obj:%> ACCRADECL ;
 +N+Prop+Plc:%> ACCRADECL ;

LEXICON ACCRA-org
 +N+Prop+Org:%> ACCRADECL ;

LEXICON ACCRA-LOAN-org
 +N+Prop+Org:%> ACCRADECL-LOAN ;

LEXICON ACCRA-mal
 +N+Prop+Mal:%>  ACCRADECL ;
 @U.Cap.Obl@+N+Prop+Mal+Sg+Attr+Use/Sub:%>@U.Cap.Obl@ # ; ! ! it shall be used in cases like Konrad Nielsenii
 @U.Cap.Obl@+N+Prop+Mal+Der/š+Der/Dimin:%>ž@U.Cap.Obl@ PLACE-DIMDECL ; !From PIERADECL

LEXICON ACCRA-malsur
 +N+Prop+Mal:%>  ACCRADECL ;
 +N+Prop+Sur:%>  ACCRADECL ;
 @U.Cap.Obl@+N+Prop+Mal+Sg+Attr+Use/Sub:%>@U.Cap.Obl@ # ; ! ! it shall be used in cases like Konrad Nielsenii

LEXICON ACCRA-fem
 +N+Prop+Fem:%>  ACCRADECL ;
 @U.Cap.Obl@+N+Prop+Fem+Sg+Attr+Use/Sub:%>@U.Cap.Obl@ # ; ! ! it shall be used in cases like Konrad Nielsenii
! @U.Cap.Obl@+N+Prop+Fem+Der/š+Der/Dimin:%>ž@U.Cap.Obl@ PLACE-DIMDECL ; !From PIERADECL
 @U.Cap.Obl@+N+Prop+Fem+Der/š+Der/Dimin:%>ž@U.Cap.Obl@ PLACE-DIMDECL ; !From PIERADECL

LEXICON ACCRA-femsur
 +N+Prop+Fem:%>  ACCRADECL ;
 +N+Prop+Sur:%>  ACCRADECL ;
 @U.Cap.Obl@+N+Prop+Fem+Sg+Attr+Use/Sub:%>@U.Cap.Obl@ # ; ! ! it shall be used in cases like Konrad Nielsenii

LEXICON ACCRA-femplc !Names that are both female names and place names
 +N+Prop+Fem:%>  ACCRADECL ;
 +N+Prop+Plc:%> ACCRADECL ;
:%> PLACELASH ;
 @U.Cap.Obl@+N+Prop+Fem+Sg+Attr+Use/Sub:%>@U.Cap.Obl@ # ; ! ! it shall be used in cases like Konrad Nielsenii

LEXICON ACCRA-malfem
 +N+Prop+Fem:%>  ACCRADECL ;
 +N+Prop+Mal:%>  ACCRADECL ;
 @U.Cap.Obl@+N+Prop+Fem+Sg+Attr+Use/Sub:%>@U.Cap.Obl@ # ; ! ! it shall be used in cases like Konrad Nielsenii
 @U.Cap.Obl@+N+Prop+Mal+Sg+Attr+Use/Sub:%>@U.Cap.Obl@ # ; ! ! it shall be used in cases like Konrad Nielsenii
 @U.Cap.Obl@+N+Prop+Fem+Der/š+Der/Dimin:%>ž@U.Cap.Obl@ PLACE-DIMDECL ; !From PIERADECL
 @U.Cap.Obl@+N+Prop+Mal+Der/š+Der/Dimin:%>ž@U.Cap.Obl@ PLACE-DIMDECL ; !From PIERADECL

LEXICON ACCRA-sur
 +N+Prop+Sur:%> ACCRADECL ;
 @U.Cap.Obl@+N+Prop+Sur+Sg+Attr+Use/Sub:%>@U.Cap.Obl@ # ; ! ! it shall be used in cases like Konrad Nielsenii

LEXICON ACCRA-LOAN-plc ! Place names
 +N+Prop+Plc:%>  ACCRADECL-LOAN ;
 +Use/Sub:%> PLACELASH ; !

LEXICON ACCRA-plc ! Place names
 +N+Prop+Plc:%>  ACCRADECL ;
:%> PLACELASH ;

LEXICON ACCRA-LOAN-surplc ! Names that are both surnames and place names
 +N+Prop+Sur:%> ACCRADECL ;
 @U.Cap.Obl@+N+Prop+Sur+Sg+Attr+Use/Sub:%>@U.Cap.Obl@ # ; ! ! it shall be used in cases like Konrad Nielsenii
 +N+Prop+Plc:%> ACCRADECL-LOAN ;
 +Use/Sub:%> PLACELASH ; !

LEXICON ACCRA-surplc ! Names that are both surnames and place names
 +N+Prop+Sur:%> ACCRADECL ;
 @U.Cap.Obl@+N+Prop+Sur+Sg+Attr+Use/Sub:%>@U.Cap.Obl@ # ; ! ! it shall be used in cases like Konrad Nielsenii
 +N+Prop+Plc:%> ACCRADECL ;
:%> PLACELASH ;

LEXICON ACCRA ! Vowel-final names without Gradation and Ill ^change
 +N+Prop:%> ACCRADECL ;

LEXICON ACCRADECL
! These sublexica are irrelevant for ACCRA, but added
! for the sake of the lexicon MARJA
 ACCRA-DC ;
 @U.Cap.Obl@ ACCRA-I ;		! correct suffixes
 @U.Cap.Obl@ ACCRA-OBL ;
 @U.Cap.Obl@ ACCRA-IICASE ;
 
LEXICON ACCRADECL-LOAN
! These sublexica are irrelevant for ACCRA, but added
! for the sake of the lexicon MARJA
 ACCRA-DC-LOAN ;
 @U.Cap.Obl@+Use/Sub:@U.Cap.Obl@ ACCRA-I; !		! correct suffixes
 @U.Cap.Obl@+Use/Sub:@U.Cap.Obl@ ACCRA-OBL; !
 @U.Cap.Obl@+Use/Sub:@U.Cap.Obl@ ACCRA-IICASE; !


LEXICON HAWAII-plc
 +N+Prop+Plc:%> ACCRA-DC ;
 @U.Cap.Obl@+N+Prop+Plc:%>@U.Cap.Obl@ ACCRA-OBL ;
 @U.Cap.Obl@+N+Prop+Plc:%>@U.Cap.Obl@ ACCRA-IICASE ;
 @U.Cap.Opt@+N+Prop+Plc+Der/laš+A+Attr:%>@U.Cap.Opt@lažž ATTR ;
 @U.Cap.Opt@+N+Prop+Plc+Der/laš+A:@U.Cap.Opt@lažž JOHTOLAT0 ;
 @U.Cap.Opt@+N+Prop+Plc+Der/laš+A+Sg+Nom:@U.Cap.Opt@lažža PxV ; ! tentative.
 @U.Cap.Opt@+N+Prop+Plc+Der/laš+A+Ess:@U.Cap.Opt@lažžan K ;
 @U.Cap.Opt@+N+Prop+Plc+Der/laš+A+Ess:@U.Cap.Opt@lažžan PxC ;
 @U.Cap.Opt@+N+Prop+Plc+Der/laš+A:@U.Cap.Opt@lažža LASJOBL ; ! Under ISSORASSA-


 LEXICON HAWAII-sur
 +N+Prop+Sur:%> ACCRA-DC ;
 @U.Cap.Obl@+N+Prop+Sur:%>@U.Cap.Obl@ ACCRA-OBL ;
 @U.Cap.Obl@+N+Prop+Sur:%>@U.Cap.Obl@ ACCRA-IICASE ;

LEXICON SKOHTERMADII-plc
 +N+Prop+Plc:%> SKOHTERMADIIDECL ;
! @U.Cap.Opt@+N+Prop+Plc+Der/laš+A+Attr:%>@U.Cap.Opt@jlažž ATTR ;
! @U.Cap.Opt@+N+Prop+Plc+Der/laš+A:@U.Cap.Opt@jlažž JOHTOLAT0 ;
! @U.Cap.Opt@+N+Prop+Plc+Der/laš+A+Sg+Nom:@U.Cap.Opt@jlažža PxV ; ! tentative.
! @U.Cap.Opt@+N+Prop+Plc+Der/laš+A+Ess:@U.Cap.Opt@jlažžan K ;
! @U.Cap.Opt@+N+Prop+Plc+Der/laš+A+Ess:@U.Cap.Opt@jlažžan PxC ;
! @U.Cap.Opt@+N+Prop+Plc+Der/laš+A:@U.Cap.Opt@jlažža LASJOBL ;

LEXICON SKOHTERMADIIDECL !This lexicon now fixed according to Pekkas comments, TO
 +Sg+Nom+Use/Sub:i K ; !
 +Sg+Nom:ij K ;
 +Sg+Nom:id'ja K ;
 +Sg+Nom:ead'ji K ;
! +Ess:in K ; !SUB
! +Ess:ijn K ;
 +Sg+Gen+Use/Sub:i K ; !
 +Sg+Gen:ij K ;
  +Sg+Gen:ija K ;
 +Sg+Gen:eaji K ;
  +Sg+Acc:ija K ;
 +Sg+Acc:eaji K ;
 +CmpN/SgN+Use/Sub:i Rreal ; !
 +CmpN/SgG+Use/Sub:i Rreal ; !
! +CmpN/PlG:id9 Rreal ; !SUB
 +CmpN/SgN:ij Rreal ;
 +CmpN/SgG:ij Rreal ;
   +CmpN/SgG:ija Rreal ;
 +CmpN/SgG:eaji Rreal ;
! +CmpN/PlG:ijd9 Rreal ;
+CmpN/PlG:ijajd9 Rreal ;
+CmpN/PlG:ejijd9 Rreal ;
 +CmpN/SgN-+Use/Sub:i- Rreal ; !
 +CmpN/SgG-+Use/Sub:i- Rreal ; !
! +CmpN/PlG-:id9- Rreal ; !SUB
 +CmpN/SgN-+Use/Sub:ij- Rreal ; !
 +CmpN/SgG-+Use/Sub:ij- Rreal ; !
 +CmpN/SgG-+Use/Sub:ija- Rreal ; !
 +CmpN/SgG-+Use/Sub:eaji- Rreal ; !
! +CmpN/PlG-:ijd9- Rreal ; !SUB
 +CmpN/PlG-+Use/Sub:ijajd9- Rreal ; !
 +CmpN/PlG-+Use/Sub:ejijd9- Rreal ; !
! +Sg+Loc:is K ; !SUB
! +Sg+Loc:in K ; !SUB !SOUTH
! +Sg+Loc:ijs K ;
 +Sg+Ill:idjij K ;
 +Sg+Ill:eadjáj K ;
 +Sg+Loc:ijas K ;
 +Sg+Loc:eajis K ;
! +Sg+Loc:ijn K ; !SUB !SOUTH
! +Pl+Nom:it K ; !SUB
! +Pl+Nom:ijt K ;
! +Sg+Com:ijn K ;
! +Pl+Gen:ijd9 K ;
! +Pl+Acc:ijd9 K ;
! +Pl+Ill:ijde K ;
! +Pl+Loc:ijn K ;
! +Pl+Loc:ijs K ; !SUB !SOUTH
! +Pl+Com:ijgujn K ;
 +Pl+Nom:ijat K ;
  +Pl+Nom:eajit K ;
 +Sg+Com:ijajn K ;
  +Sg+Com:ejijn K ;
 +Pl+Gen:ijajd9 K ;
  +Pl+Gen:ejijd9 K ;
 +Pl+Acc:ijajd9 K ;
  +Pl+Acc:ejijd9 K ;
 +Pl+Ill:ijajde K ;
  +Pl+Ill:ejijde K ;
 +Pl+Loc:ijajn K ;
  +Pl+Loc:ejijn K ;
 +Pl+Com:ejijgujn K ;
 +Pl+Com:ijajgujn K ;

LEXICON NIKOSIIJA-obj
 +N+Prop+Plc:%> NIKOSIIJADECL ;

LEXICON NIKOSIIJA-plc
 +N+Prop+Plc:%> NIKOSIIJADECL ;
:%> PLACELASH ;

LEXICON NIKOSIIJADECL !Names with ending -iija, a-illative
ACCRA-DC ;
@U.Cap.Obl@ ACCRA-I ;
@U.Cap.Obl@ ACCRA-OBL ;
!@U.Cap.Obl@+Der/š+Der/Dimin:%>ž@U.Cap.Obl@ PLACE-DIMDECL ; !just to ani, mal, fem

!LEXICON GIEDDI-obj
!! +N+Prop+Obj:%> GIEDDIDECL ;

!LEXICON GIEDDI-org
! +N+Prop+Org:%> GIEDDIDECL ;

!LEXICON GIEDDI-mal
! +N+Prop+Mal:%>  GIEDDIDECL ;

!LEXICON GIEDDI-fem
! +N+Prop+Fem:%>  GIEDDIDECL ;

!LEXICON GIEDDI-sur
! +N+Prop+Sur:%> GIEDDIDECL ;

!LEXICON GIEDDI-plc ! Place names
! +N+Prop+Plc:%>  GIEDDIDECL ;
! @U.Cap.Opt@+N+Prop+Plc+Sg+Gen:X4@U.Cap.Opt@ VUONAT ;

!LEXICON GIEDDI
! +N+Prop:%> GIEDDIDECL ;

!LEXICON GIEDDIDECL ! Vowel final names with Gradation and Comp. forms
! @U.Cap.Obl@ GIEDDI-OBL ;
! @U.Cap.Opt@ GIEDDI-DC ;

!LEXICON GIEDDI-OBL
! +Sg+Nom: K ;
! +Ess:n K ;
! +Sg+Ill:X3j K ;
! +Sg+Gen:X4 K ;
! +Sg+Acc:X4 K ;
! +Sg+Loc:X4s K ;
! +Sg+Loc:X4n K ; !SUB !SOUTH
! +Pl+Nom:X4t K ;
! +Sg+Gen:X5 K ;
! +Pl+Gen:X5jd K ;
! +Pl+Acc:X5jd K ;
! +Pl+Ill:X5jde K ;
! +Pl+Loc:X5jn K ;
! +Pl+Com:X5jgujn K ;
! +Sg+Nom:X6 K ;
! +Sg+Nom:X8 K ;
! +Comp+Sg+Nom:X4b K ;
! +Comp+Sg+Gen:X4bu K ;
! +Comp+Sg+Gen:X4b K ;
! +Comp+Sg+Acc:X4bu K ;
! +Comp+Sg+Acc:X4b K ;
! +Comp+Sg+Ill:X4buj K ;
! +Comp+Sg+Loc:X4bus K ;
! +Comp+Sg+Com:X4bujn K ;
! +Comp+Pl+Nom:X4but K ;
! +Comp+Pl+Gen:X4bujd K ;
! +Comp+Pl+Acc:X4bujd K ;
! +Comp+Pl+Ill:X4bujdda K ;
! +Comp+Pl+Loc:X4bujn K ;
! +Comp+Pl+Com:X4bujgujn K ;
! +Comp+Ess:X4bun K ;
! +Superl+Attr:%>X4muss K ;
! +Superl+Sg+Nom:X4muss K ;
! +Superl+Sg+Nom:X4muss Rreal ;
! +Superl+Sg+Gen:X4musa K ;
! +Superl+Sg+Acc:X4musa K ;
! +Superl+Sg+Ill:X4mussij K ;
! +Superl+Sg+Loc:X4musas K ;
! +Superl+Sg+Com:X4musajn K ;
! +Superl+Pl+Nom:X4musat K ;
! +Superl+Pl+Gen:X4musajd K ;
! +Superl+Pl+Acc:X4musajd K ;
! +Superl+Pl+Ill:X4musaide K ;
! +Superl+Pl+Loc:X4musajn K ;
! +Superl+Pl+Com:X4musajgujn K ;
! +Superl+Ess:X4mussan K ;
! +Der/š+Der/Dimin:%>X8ž PLACE-DIMDECL ;
! DenominalNounsV ;

!LEXICON GIEDDI-DC
! DenominalAdjsV1 ;
! DenominalAdjsV2 ;


LEXICON DAVVISUOLU-plc
 +N+Prop+Plc:%> DAVVISUOLUDECL ;
! @U.Cap.Opt@+N+Prop+Plc:%>@U.Cap.Opt@ DenominalAdjsV1 ; !SUB
! @U.Cap.Opt@+N+Prop+Plc:%>@U.Cap.Opt@ DenominalAdjsV2 ; !SUB
 @U.Cap.Opt@+N+Prop+Plc:%>Y5@U.Cap.Opt@ DenominalAdjsV3 ;
 @U.Cap.Opt@+N+Prop+Plc+Use/Sub:%>Y5@U.Cap.Opt@ DenominalAdjsV4 ; !
 @U.Cap.Opt@+N+Prop+Plc+Sg+Gen:%>Y5@U.Cap.Opt@ VUONAT ;


LEXICON DAVVISUOLUDECL !Inanim. Contracted 0-Names - from DAVVISUOLU
 @U.Cap.Obl@ DAVVISUOLU-OBL ;
! @U.Cap.Opt@ DAVVISUOLU-DC ;

LEXICON DAVVISUOLU-OBL
 +Sg+Nom:X4 K ;
 +Ess:X4n K ;
 +CmpN/SgN+Use/Sub:X8 Rreal ; !
 +CmpN/SgN:X4 Rreal ;
 +CmpN/SgN-+Use/Sub:X8- Rreal ; !
 +CmpN/SgN-+Use/Sub:X4- Rreal ; !
 +Sg+Gen:Y5 K ;
 +Sg+Acc:Y5 K ;
 +Sg+Loc:Y5s K ;
 +Sg+Loc+Use/Sub:Y5n K ; ! !SOUTH
 +Pl+Nom:Y5 K ;
 +Sg+Ill:Y6j K ;
 +Sg+Com:Y6jn K ;
 +Pl+Gen:Y6jd K ;
 +Pl+Acc:Y6jd K ;
 +Pl+Ill:Y6jde K ;
 +Pl+Loc:Y6jn K ;
 +Pl+Com:Y6jgujn K ;
! :Y5 DenominalNounsV ;			!only to ani, fem, mal

!LEXICON DAVVISUOLU-DC !lifted up to -plc

LEXICON MARJA-ani
 +N+Prop+Ani:%> MARJADECL ;
 @U.Cap.Obl@+N+Prop+Ani+Der/š+Der/Dimin:%>X6ž@U.Cap.Obl@ PLACE-DIMDECL ; !From PIERADECL

LEXICON MARJA-fem
 +N+Prop+Fem:%> MARJADECL ;
 @U.Cap.Obl@+N+Prop+Fem+Sg+Attr+Use/Sub:%>@U.Cap.Obl@ # ; ! ! it shall be used in cases like Konrad Nielsenii
 @U.Cap.Obl@+N+Prop+Fem+Der/š+Der/Dimin:%>X6ž@U.Cap.Obl@ PLACE-DIMDECL ; !From PIERADECL

LEXICON MARJA-mal
 +N+Prop+Mal:%> MARJADECL ;
 @U.Cap.Obl@+N+Prop+Mal+Sg+Attr+Use/Sub:%>@U.Cap.Obl@ # ; ! ! it shall be used in cases like Konrad Nielsenii
 @U.Cap.Obl@+N+Prop+Mal+Der/š+Der/Dimin:%>X6ž@U.Cap.Obl@ PLACE-DIMDECL ; !From PIERADECL

LEXICON MARJA-obj
 +N+Prop+Obj:%> MARJADECL ;

LEXICON MARJA-org
 +N+Prop+Org:%> MARJADECL ;
 
LEXICON MARJA-LOAN-plc ! Vowel final names with Gradation and Ill ^change (place names)
 +N+Prop+Plc:%> MARJADECL-LOAN ;
 +Use/Sub:%> PLACELASH ; !
 @U.Cap.Opt@+N+Prop+Plc+Sg+Gen+Use/Sub:%>X4@U.Cap.Opt@ VUONAT ; !


LEXICON MARJA-plc ! Vowel final names with Gradation and Ill ^change (place names)
 +N+Prop+Plc:%> MARJADECL ;
 :%> PLACELASH ;
 @U.Cap.Opt@+N+Prop+Plc+Sg+Gen:%>X4@U.Cap.Opt@ VUONAT ;

LEXICON MARJA-sur
 +N+Prop+Sur:%> MARJADECL ;
 @U.Cap.Obl@+N+Prop+Sur+Sg+Attr+Use/Sub:%>@U.Cap.Obl@ # ; ! ! it shall be used in cases like Konrad Nielsenii

!LEXICON MARJA ! No longer in use, all members are tagged.
! +N+Prop:%> MARJADECL ;

LEXICON MARJADECL ! Vowel-final names with Gradation and Ill ^change (person names)
 ACCRA-DC ;
 @U.Cap.Obl@:@U.Cap.Obl@X3 ACCRA-I ;
 @U.Cap.Obl@:@U.Cap.Obl@X4 ACCRA-OBL ;
 @U.Cap.Obl@:@U.Cap.Obl@X8 MARJA-SHORTGEN ;
 @U.Cap.Obl@:@U.Cap.Obl@X5 ACCRA-IICASE ;

LEXICON MARJADECL-LOAN ! Vowel-final names with Gradation and Ill ^change (person names)
 ACCRA-DC-LOAN ;
 @U.Cap.Obl@+Use/Sub:@U.Cap.Obl@X3 ACCRA-I ; !
 @U.Cap.Obl@+Use/Sub:@U.Cap.Obl@X4 ACCRA-OBL ; !
 @U.Cap.Obl@+Use/Sub:@U.Cap.Obl@X8 MARJA-SHORTGEN ; !
 @U.Cap.Obl@+Use/Sub:@U.Cap.Obl@X5 ACCRA-IICASE ; !

LEXICON MARJA-SHORTGEN  ! Gásakjávrre
 +Sg+Gen+Use/NG: K ; ! 
 +Sg+Gen-:- Rreal ; !    for placenames
 +Sg+Gen+Use/Sub:   Rreal ; ! for placenames
! +Sg+Acc: K ;

LEXICON SUOPMA-plc !for Sápmi, Suopma, Ruoŧŧa, no laš, no VUONAK
 +N+Prop+Plc:%> MARJADECL ;


!LEXICON SIJTE-ani
! +N+Prop+Ani:%> SIJTEDECL ;

LEXICON SIJTE-obj
 +N+Prop+Obj:%> SIJTEDECL ;

!LEXICON SIJTE-objplc
! +N+Prop+Obj:%> SIJTEDECL ;
! +N+Prop+Plc:%> SIJTEDECL ;

LEXICON SIJTE-org
 +N+Prop+Org:%> SIJTEDECL ;

LEXICON SIJTE-mal
 +N+Prop+Mal:%>  SIJTEDECL ;
 @U.Cap.Obl@+N+Prop+Mal+Sg+Attr+Use/Sub:%>@U.Cap.Obl@ # ; ! ! it shall be used in cases like Konrad Nielsenii

LEXICON SIJTE-fem
 +N+Prop+Fem:%>  SIJTEDECL ;
 @U.Cap.Obl@+N+Prop+Fem+Sg+Attr+Use/Sub:%>@U.Cap.Obl@ # ; ! ! it shall be used in cases like Konrad Nielsenii

!LEXICON SIJTE-femsur
! +N+Prop+Fem:%>  SIJTEDECL ;
! +N+Prop+Sur:%>  SIJTEDECL ;
! @U.Cap.Obl@+N+Prop+Fem+Sg+Attr:%>@U.Cap.Obl@ # ; !SUB ! it shall be used in cases like Konrad Nielsenii

!LEXICON SIJTE-malfem
! +N+Prop+Fem:%>  SIJTEDECL ;
! +N+Prop+Mal:%>  SIJTEDECL ;
! @U.Cap.Obl@+N+Prop+Fem+Sg+Attr:%>@U.Cap.Obl@ # ; !SUB ! it shall be used in cases like Konrad Nielsenii
! @U.Cap.Obl@+N+Prop+Mal+Sg+Attr:%>@U.Cap.Obl@ # ; !SUB ! it shall be used in cases like Konrad Nielsenii

LEXICON SIJTE-sur
 +N+Prop+Sur:%> SIJTEDECL ;
 @U.Cap.Obl@+N+Prop+Sur+Sg+Attr+Use/Sub:%>@U.Cap.Obl@ # ; ! ! it shall be used in cases like Konrad Nielsenii

LEXICON SIJTE-plc ! Place names
 +N+Prop+Plc:%>  SIJTEDECL ;
:%> PLACELASH ;

LEXICON SIJTE-surplc ! Names that are both surnames and place names
 @U.Cap.Obl@+N+Prop+Sur+Sg+Attr+Use/Sub:%>@U.Cap.Obl@ # ; ! ! it shall be used in cases like Konrad Nielsenii
 +N+Prop+Sur:%> SIJTEDECL ;
 +N+Prop+Plc:%> SIJTEDECL ;
:%> PLACELASH ;



LEXICON SIJTEDECL
! These sublexica are irrelevant for SIJTE, but added
! for the sake of the lexicon MARJA ! Muhto gč. dat kommentára... Imaštallan dan gal veha...
 ACCRA-DC ;                          !Nom, Ess
 @U.Cap.Obl@+Use/Sub:@U.Cap.Obl@W9 ACCRA-I ; ! ! Here, we allow for Illative Sijtei
  !Dát ii oro doibmamin, go Sijtei lea dovdameahttun lookupis. W9hmm, sáhtá leat konv-feailla.
  !Does not work, W9 is commented out in twol.
  !NB! Sijtii is norm, Sijtei is SUB, the -ei-illative should just be used in cases like Marie (where it already works)
 @U.Cap.Obl@ ACCRA-I ;      !Here, we allow for Illative Sijtii
 @U.Cap.Obl@ ACCRA-OBL ;
 @U.Cap.Obl@ ACCRA-IICASE ;

!! ! \\\\\\\\\\\\\\\\\\\\\\\\\\\\\\\\\\\\\\\\\\\\\
!! ! Discussing e- and o-final wds:
!! ! e (appr 2100 of these in corpus)

!! ! e-fin __with_ Grad and __with__ Ill change ++  Ánde, Ándde, Ándii           sme names
!! ! e-fin inab to Grad and __with_  Ill change *+  Lene, Lene, Lenii            sme and foreign names
!! ! e-fin without Grad and __with__ Ill change -+  Brende, Brende, Brendii      foreign names
!! !
!! ! e-fin __with_ Grad and optional Ill change +%  *
!! ! e-fin inab to Grad and optional Ill change *%  Sijte, Sijte, Sijtei/Sijtii  foreign (sma?) names
!! ! e-fin without Grad and optional Ill change -%  ?                            Perhaps other sma names
!! !
!! ! e-fin __with_ Grad but without  Ill change +-  *
!! ! e-fin inab to Grad and without  Ill change *-  *
!! ! e-fin without Grad and without  Ill change --  Valle, Valle, Vallei.        Loans
!! !
!! ! o (appr. 90 of these in corpus)
!! ! o-fin __with_ Grad and __with_  Ill change ++
!! ! o-fin inab to Grad and __with_  Ill change *+
!! ! o-fin without Grad but __with_  Ill change -+  Áilo, Áilo, Áilui ?? *

!! ! o-fin without Grad and without  Ill change *+  Teppo9j:Teppoi

!! ! Solution
!! ! Lexicon structure according to Ill. Forms inable to Grad go with Grad, as for GOAHTI
!! ! Suggestion:
!! ! ACCRA  is -CG and -Illchange Valle
!! ! MARJA  is +CG and +Illchange Ánde
!! ! BRENDE is -CG and +Illchange Brende
!! ! SIJTE  is +CG and %Illchange Sijte
!! ! ?????  is -CG and %Illchange
!! ! Lene can be MARJA or BRENDE, but according to GOAHTI practice, we assign it to MARJA

!! ! Now:
!! ! ACCRA: only   Sijtei -CG
!! ! MARJA: only   Sijtii +CG
!! ! SIJTE: Sijtii Sijtei -CG
!! !
!! ! Previous suggestion for future fix: ideal lexicon structure:
!! ! a. forms common to all of the above 3
!! ! b. cg
!! !    b.i.  alternating
!! !    b.ii. insensitive to alternation
!! ! c. ill-change
!! !    c.i change in front of i
!! !    c.ii no change in front of i
!! !
!! ! ACCRA a, bii, cii
!! ! MARJA a, bi,  ci
!! ! SIJTE a, bii, ci, cii
!! ! ????? a, bii, ci
!! ! Sijte guoská dušše namaid, maid loahpus lea -e.
!! ! joa, muhto prinsiphas livččii vejolaš čállit ođđasit dákar ábc-systema. Ok
!!
!!
!! ! //////////////////////////////////////



!LEXICON PIERA-mal
! +N+Prop+Mal:%> PIERADECL ;
! @U.Cap.Obl@+N+Prop+Mal+Sg+Attr:%>@U.Cap.Obl@ # ; !SUB ! it shall be used in cases like Konrad Nielsenii

!LEXICON PIERA !Bisyll. a-Proper Names without Gradation ; a/i-Illative
! +N+Prop:%>PIERADECL ;
! This one has not been split yet.

!LEXICON PIERADECL
! @U.Cap.Obl@+Sg+Ill:j@U.Cap.Obl@ K ; ! <=== What is this
! ACCRA-DC ;
! @U.Cap.Obl@ ACCRA-OBL ;

!These ones still not in use.
!LEXICON GUOLBBA-obj
! GUOLBBADECL ;
!LEXICON GUOLBBA-org
! GUOLBBADECL ;
!LEXICON GUOLBBA-mal
! GUOLBBADECL ;
!LEXICON GUOLBBA-fem
! GUOLBBADECL ;
!LEXICON GUOLBBA-sur
! GUOLBBADECL ;
LEXICON GUOLBBA-plc ! Place names
 +N+Prop+Plc:%> GUOLBBADECL ;
! @U.Cap.Opt@+N+Prop+Plc:%>@U.Cap.Opt@ DenominalAdjsC ; !SUB
 @U.Cap.Opt@+N+Prop+Plc:%>X4@U.Cap.Opt@ DenominalAdjsC2 ;
 @U.Cap.Opt@+N+Prop+Plc+Use/Sub:%>X4@U.Cap.Opt@ DenominalAdjsC3 ;  !
 @U.Cap.Opt@+N+Prop+Plc+Sg+Nom:X4@U.Cap.Opt@ VUONAT ;



!LEXICON GUOLBBA ! Trisyll. Inanim. Gradating 0-Nouns
! +N+Prop:%>GUOLBBADECL ;

LEXICON GUOLBBADECL
 @U.Cap.Obl@ GUOLBBA-OBL ;
! @U.Cap.Opt@ GUOLBBA-DC ;

LEXICON GUOLBBA-OBL
 +Sg+Nom:X4 K ;
 +Ess:X4n K ;
 +CmpN/SgN+Use/Sub:X8 Rreal ; !
 +CmpN/SgN:X4 Rreal ;
 +CmpN/SgN-+Use/Sub:X8- Rreal ; !
 +CmpN/SgN-+Use/Sub:X4- Rreal ; !
 +Sg+Gen:X2a K ; ! MALLAS- but for Prop
 +Sg+Gen+Use/Sub:X2 K ; !
 +Sg+Gen:X2a Rreal ; !compound also for these
 +Sg+Gen:X2 Rreal ;  !compound also for these
 +Sg+Gen-+Use/Sub:X2a- Rreal ; ! !compound also for these
 +Sg+Gen-+Use/Sub:X2- Rreal ;  ! !compound also for these
 +Sg+Acc:X2a K ;
 +Sg+Acc+Use/Sub:X2 K ; !
 +Pl+Nom:X2at K ;
 +Sg+Ill:X2ij K ;
 +Sg+Loc:X2is K ;
 +Sg+Loc+Use/Sub:X2in K ; ! !SOUTH
 +Sg+Com:X2ijn K ;
 +Pl+Gen:X2ijd K ;
 +Pl+Gen:X2ijd Rreal ;
 +Pl+Acc:X2ijd K ;
 +Pl+Ill:X2ijdda K ;
 +Pl+Loc:X2ijn K ;
 +Pl+Com:X2ijgujn K ;

!LEXICON GUOLBBA-DC !moved up to -plc

LEXICON ACCRA-DC          ! a. Earlier solution   | b. Ideal solution
 @U.Cap.Obl@ ACCRA-NE ;   ! U.Cap.Obl Accra       | Accra
! @U.Cap.Opt@ ACCRA-ADJ ; ! U.Cap.Opt [Aa]ccralaš | U.Cap.Down accralaš  !moved to -plc

 ! Now, we have b., in principle, but with different-named tags:
 ! The .Obl@ diacritic tag is not used at all.
 ! The .Opt@ diacritic is now somewhat contraintuitively used for compulsatory downcasing.
 ! Then downcase.regex takes care of downcasing, and case.regex of optional upcasing.
 ! downcase.regex: A  ->  a || .#. %@U%.Cap%.Opt%@ _ ;
 ! case.regex:     A (->) a || .#. _ ;

LEXICON ACCRA-NE
 +Sg+Nom: K ;
 +Sg+Nom: Rreal ;
 +Sg+Nom-+Use/Sub:- Rreal ; !
 +Ess:n K ;
 
LEXICON ACCRA-DC-LOAN     ! a. Earlier solution   | b. Ideal solution
 @U.Cap.Obl@ ACCRA-NE-LOAN ;   ! U.Cap.Obl Accra       | Accra
! @U.Cap.Opt@ ACCRA-ADJ ; !SUB ! U.Cap.Opt [Aa]ccralaš | U.Cap.Down accralaš  !moved to -plc

 ! Now, we have b., in principle, but with different-named tags:
 ! The .Obl@ diacritic tag is not used at all.
 ! The .Opt@ diacritic is now somewhat contraintuitively used for compulsatory downcasing.
 ! Then downcase.regex takes care of downcasing, and case.regex of optional upcasing.
 ! downcase.regex: A  ->  a || .#. %@U%.Cap%.Opt%@ _ ;
 ! case.regex:     A (->) a || .#. _ ;

LEXICON ACCRA-NE-LOAN
 +Sg+Nom: K ;
 +Sg+Nom: Rreal ;
 +Sg+Nom-+Use/Sub:- Rreal ; !
 +Ess+Use/Sub:n K ; !


!LEXICON ACCRA-ADJ
! +Der/laš:lažž DEARVVASLAS ;

LEXICON ACCRA-I
 +Sg+Ill:j K ;

LEXICON ACCRA-OBL
 +Sg+Gen: K ;
 +Sg+Gen+Use/Sub: Rreal ;   ! ! for placenames
 +Sg+Gen-+Use/Sub:- Rreal ; ! ! for placenames
 +Sg+Acc: K ;
 +Sg+Loc:s K ;
 +Sg+Loc+Use/Sub:n K ; ! !SOUTH
 +Sg+Com:jn K ;
 +Pl+Nom:t K ;

LEXICON ACCRA-IICASE
 +Pl+Gen:jd9 K ;
 +Pl+Acc:jd9 K ;
 +Pl+Ill:jde K ;
 +Pl+Loc:jn K ;
 +Pl+Com:jgujn K ;

! Vowel-final names where the final vowel carries
! primary or secondary stress. Monosyllables and
! Scandinavian stressed compounds in -V belong here.

LEXICON NYSTØ-ani
 +N+Prop+Ani:%> NYSTØDECL ;
 @U.Cap.Obl@+N+Prop+Ani+Sg+Attr+Use/Sub:%>@U.Cap.Obl@ # ; ! ! it shall be used in cases like Konrad Nielsenii

LEXICON NYSTØ-fem
 +N+Prop+Fem:%> NYSTØDECL ;
 @U.Cap.Obl@+N+Prop+Fem+Sg+Attr+Use/Sub:%>@U.Cap.Obl@ # ;  ! ! it shall be used in cases like Konrad Nielsenii

LEXICON NYSTØ-mal
 +N+Prop+Mal:%>  NYSTØDECL ;
 @U.Cap.Obl@+N+Prop+Mal+Sg+Attr+Use/Sub:%>@U.Cap.Obl@ # ;  ! ! it shall be used in cases like Konrad Nielsenii

LEXICON NYSTØ-obj
 +N+Prop+Obj:%>  NYSTØDECL ;

LEXICON NYSTØ-org
 +N+Prop+Org:%>  NYSTØDECL ;

LEXICON NYSTØ-LOAN-org
 +N+Prop+Org:%>  NYSTØDECL-LOAN ;

LEXICON NYSTØ-sur
 +N+Prop+Sur:%>  NYSTØDECL ;
 @U.Cap.Obl@+N+Prop+Sur+Sg+Attr+Use/Sub:%>@U.Cap.Obl@ # ;  ! ! it shall be used in cases like Konrad Nielsenii

LEXICON NYSTØ-femsur
 +N+Prop+Sur:%>  NYSTØDECL ;
 @U.Cap.Obl@+N+Prop+Sur+Sg+Attr+Use/Sub:%>@U.Cap.Obl@ # ;  ! ! it shall be used in cases like Konrad Nielsenii
 +N+Prop+Fem:%> NYSTØDECL ;
 @U.Cap.Obl@+N+Prop+Fem+Sg+Attr+Use/Sub:%>@U.Cap.Obl@ # ;  ! ! it shall be used in cases like Konrad Nielsenii

LEXICON NYSTØ-surplc
 +N+Prop+Sur:%>  NYSTØDECL ;
 @U.Cap.Obl@+N+Prop+Sur+Sg+Attr+Use/Sub:%>@U.Cap.Obl@ # ;  ! ! it shall be used in cases like Konrad Nielsenii
 +N+Prop+Plc:%>  NYSTØDECL ;
:%> PLACELASH ;

LEXICON NYSTØ-LOAN-plc ! Place names
 +N+Prop+Plc:%>  NYSTØDECL-LOAN ;
 +Use/Sub:%> PLACELASH ; !

LEXICON NYSTØ-plc ! Place names
 +N+Prop+Plc:%>  NYSTØDECL ;
:%> PLACELASH ;

LEXICON NYSTØ ! Vowel-final, heavy syll
 +N+Prop:%> NYSTØDECL ;
 
LEXICON NYSTØ-LOAN ! Vowel-final, heavy syll
 +N+Prop:%> NYSTØDECL-LOAN ;


LEXICON NYSTØDECL
 @U.Cap.Obl@ NYSTØ-OBL ;
! @U.Cap.Opt@ NYSTØ-DC ; !moved up to -plc

LEXICON NYSTØDECL-LOAN
 @U.Cap.Obl@ NYSTØ-OBL-LOAN ;
! @U.Cap.Opt@ NYSTØ-DC ; !moved up to -plc

LEXICON NYSTØ-OBL
 +Sg+Nom: K ;
 +Sg+Nom: Rreal ;
 +Sg+Loc+Use/Sub:%:s K ; ! Ny^stø:s
 +Sg+Gen+Use/Sub+Use/Circ:a   Rreal ; ! ! for placenames !
 +Sg+Gen-+Use/Sub+Use/Circ:a- Rreal ; ! ! for placenames !
 +Sg+Gen-+Use/Sub+Use/Circ:-  Rreal ; ! ! for placenames !
 +Sg+Gen+Use/Sub+Use/Circ:    Rreal ; ! ! for placenames !
 NYOBL ;
 +Use/Sub:%: NYOBL ; ! to NYOBL, optional delimiter marks. sub?
 +Use/Sub:%- NYOBL ; !
 +Use/Sub:'7 NYOBL ; !

!LEXICON NYSTØ-DC						!moved up to -plc

LEXICON NYSTØ-OBL-LOAN
 +Sg+Nom: K ;
 +Sg+Nom: Rreal ;
 +Sg+Loc+Use/Sub:%:s K ; ! Ny^stø:s
 +Sg+Gen+Use/Sub+Use/Circ:a   Rreal ; ! ! for placenames !
 +Sg+Gen-+Use/Sub+Use/Circ:a- Rreal ; ! ! for placenames !
 +Sg+Gen-+Use/Sub+Use/Circ:-  Rreal ; ! ! for placenames !
 +Sg+Gen+Use/Sub+Use/Circ:    Rreal ; ! ! for placenames !
 +Use/Sub: NYOBL ; !
 +Use/Sub:%: NYOBL ; ! to NYOBL, optional delimiter marks. sub?
 +Use/Sub:%- NYOBL ; !
 +Use/Sub:'7 NYOBL ; !

LEXICON NYOBL
 +Sg+Gen: K ;
 +Sg+Acc: K ;
 +Sg+Ill:j K ;
 +Sg+Loc:s K ;
 +Sg+Loc+Use/Sub:n K ; ! !SOUTH
 +Sg+Com:jn K ;
 +Ess:n K ;
 +Pl+Nom:t K ;
 +Pl+Gen:jd K ;
 +Pl+Acc:jd K ;
 +Pl+Ill:jde K ;
 +Pl+Loc:jn K ;
 +Pl+Com:jgujn K ;
 +Sg+Gen+Use/Sub:a K ; !
 +Sg+Acc+Use/Sub:a K ; !
 +Sg+Ill+Use/Sub:aj K ; !
 +Sg+Ill+Use/Sub:ij K ; !
 +Sg+Loc+Use/Sub:as K ; !
 +Sg+Loc+Use/Sub:an K ; ! !SOUTH
 +Sg+Com+Use/Sub:ajn K ; !
 +Ess+Use/Sub:an K ; !
 +Pl+Nom+Use/Sub:at K ; !
 +Pl+Gen+Use/Sub:ajd K ; !
 +Pl+Acc+Use/Sub:ajd K ; !
 +Pl+Ill+Use/Sub:ajde K ; !
 +Pl+Loc+Use/Sub:ajn K ; !
 +Pl+Com+Use/Sub:ajgujn K ; !

! Consonant-final names
! - - - - - - - - - - -
! These CNAME lexica are not longer used, shall be removed
!LEXICON CNAME ! Cns final, not yet specified
! @U.Cap.Obl@ CNAME-UCASE ;
! @U.Cap.Opt@ CNAME-DC ;

!LEXICON CNAME-UCASE
! +N+Prop+Sg+Nom: K ;
! +N+Prop+Sg+Attr:%> K ; !SUB
! +N+Prop+Sg+Nom:# Rreal ; ! for place names
! +N+Prop+Sg+Loc:%:s K ; ! Ty^dal:s  !SUB
!     CNAME-OBL ;
! :%: CNAME-OBL ;	 !SUB
! :%- CNAME-OBL ;	 !SUB
! :%: CNAME-SUBSTANDARD ; !SUB
! :%- CNAME-SUBSTANDARD ; !SUB

!LEXICON CNAME-DC						!moved up to -plc
! +N+Prop+Der/laš:alažž DEARVVASLAS ;		!SUB

!LEXICON CNAME-OBL
! +N+Prop+Sg+Gen:a K ;
! +N+Prop+Sg+Gen:a Rreal ; ! for place names
! +N+Prop+Sg+Acc:a K ;
! +N+Prop+Sg+Ill:ij K ;
! +N+Prop+Sg+Loc+isuf:is K ;
! +N+Prop+Sg+Com+isuf:ijn K ;
! +N+Prop+Ess+isuf:in K ;
! +N+Prop+Sg+Loc+asuf:as K ;
! +N+Prop+Sg+Com+asuf:ajn K ;
! +N+Prop+Ess+asuf:an K ;
! +N+Prop+Pl+Nom:at K ;
! +N+Prop+Pl+Gen:ijd K ;
! +N+Prop+Pl+Acc:ijd K ;
! +N+Prop+Pl+Ill:ijdda K ;
! +N+Prop+Pl+Loc:ijn K ;
! +N+Prop+Pl+Com:ijgujn K ;

LEXICON LONDON-SUBSTANDARD !SUB
 +Sg+Ill+Use/Sub:i K ; !
 ! This is for "Statskog:i"

!These not yet in use.
!LEXICON PLACE-DIM-obj
! +N+Prop+Obj:%> PLACE-DIMDECL ;
!
!LEXICON PLACE-DIM-org
! +N+Prop+Org:%> PLACE-DIMDECL ;

!LEXICON PLACE-DIM-mal
! +N+Prop+Mal:%>  PLACE-DIMDECL ;

!LEXICON PLACE-DIM-fem
! +N+Prop+Fem:%>  PLACE-DIMDECL ;
!
LEXICON PLACE-DIM-sur
 +N+Prop+Sur:%> PLACE-DIMDECL ;
!
LEXICON PLACE-DIM-plc
 +N+Prop+Plc:%> PLACE-DIMDECL ;
:%> PLACELASH ;

LEXICON PLACE-DIM-ani
 +N+Prop+Ani:%> PLACE-DIMDECL ;


!LEXICON PLACE-DIM
! +Der/š+Der/Dimin:%> PLACE-DIMDECL ;
!
LEXICON PLACE-DIMDECL
 @U.Cap.Obl@ PLACE-DIM-OBL ;
! @U.Cap.Opt@ PLACE-DIM-DC ;

LEXICON PLACE-DIM-OBL
 +Sg+Nom: K ;
 +Sg+Nom+Use/Sub:X7 Rreal ; !
 +Sg+Nom: Rreal ;
 +Sg+Nom-+Use/Sub:X7- Rreal ; !
 +Sg+Nom-+Use/Sub:- Rreal ; !
 +Ess:in K ;
 +Sg+Gen:a K ;
 +Sg+Gen+Use/Sub: K ; !
 +Sg+Gen:a Rreal ; !compound also for these
 +Sg+Gen: Rreal ;  !compound also for these
 +Sg+Gen-+Use/Sub:a- Rreal ; ! !compound also for these
 +Sg+Gen-+Use/Sub:- Rreal ;  ! !compound also for these
 +Sg+Acc:a K ;
 +Sg+Acc+Use/Sub: K ; !
 +Pl+Nom:at K ;
 :i PLACE-DIM-i ;

LEXICON PLACE-DIM-i
 +Sg+Ill:j K ;
 +Sg+Loc:s K ;
 +Sg+Loc+Use/Sub:n K ; ! !SOUTH
 +Sg+Com:jn K ;
 +Pl+Gen:jd K ;
 +Pl+Gen:jd Rreal ;
 +Pl+Acc:jd K ;
 +Pl+Ill:jdda K ;
 +Pl+Loc:jn K ;
 +Pl+Com:jgujn K ;

LEXICON PLACE-DIMV !DIMINV for propernouns
 +Sg+Nom: K ;
 +Sg+Nom: Rreal ;                    !Test this
 +Sg+Nom-+Use/Sub:- Rreal ; !
 +Sg+Acc:aX4 K ;
 +Sg+Gen:aX4 K ;
 +Sg+Gen:aX4 Rreal ;
 +Sg+Gen-+Use/Sub:aX4- Rreal ; !
 +Sg+Ill:aX3j K ;
 +Sg+Loc:aX4s K ;
 +Sg+Loc+Use/Sub:aX4n K ; ! !SOUTH
 +Sg+Com:aX5jn K ;
 +Pl+Nom:aX4t K ;
 +Pl+Gen:aX5jd K ;
 +Pl+Acc:aX5jd K ;
 +Pl+Ill:aX5jde K ;
 +Pl+Loc:aX5jn K ;
 +Pl+Com:aX5jgujn K ;
 +Ess:an K ;

LEXICON C-FI-NEN-sur
! For Finnish surnames. Itkonen.
 +N+Prop+Sur:%> C-FI-NENDECL ;

LEXICON C-FI-NEN-plc
! For Finnish placenames with ending -nen. Kaustinen.
 +N+Prop+Plc:%> C-FI-NENDECL ;
 NENPLACELASH ;



LEXICON C-FI-NEN-surplc
! For Finnish names with ending -nen that are used both surnames and placenames. Huittinen.
 +N+Prop+Sur:%> C-FI-NENDECL ;
 NENPLACELASH ;






! Finnish Itkonen, lexicon for Finnish nen-names

LEXICON C-FI-NEN
 +N+Prop:%> C-FI-NENDECL ;

LEXICON C-FI-NENDECL  ! Finnish names
 :s FI-S ;            ! In Fin^land, they are declined with
                      ! Itkosa as the oblique stem.
 :nen9 LONDONDECL ;   ! In Norway, they are declined as CNAME
                      ! with ordinary genitive Itkonena

! Finnish Itkosa
LEXICON FI-S
 @U.Cap.Obl@ FI-S-OBL ;
! @U.Cap.Opt@ FI-S-DC ; !moved up to -plc

LEXICON FI-S-OBL
 +Sg+Gen+Use/Sub:   Rreal ; ! For names
 +Sg+Gen-:- Rreal ; !    For names
 +Sg+Gen:a K ;
 +Sg+Acc:a K ;
 +Sg+Ill:ij K ;
 +Sg+Loc:is K ;
 +Sg+Loc+Use/Sub:in K ; ! !SOUTH
 +Sg+Com:ijn K ;
 +Ess:in K ;
 +Pl+Nom:at K ;
 +Pl+Gen:ijd K ;
 +Pl+Acc:ijd K ;
 +Pl+Ill:ijdda K ;
 +Pl+Loc:ijn K ;
 +Pl+Com:ijgujn K ;

!LEXICON FI-S-DC						!moved up to -plc
! +Der/laš:lažž DEARVVASLAS ;

LEXICON LONDON-atr		!SUB
 @U.Cap.Obl@+N+Prop+Attr+Use/Sub:%>@U.Cap.Obl@ # ; !

LEXICON LONDON-sur ! Final foot structure (X.) and (X..) => Loc:is
! Different lexicon for personal surnames.
 +N+Prop+Sur:%> LONDONDECL ;
 @U.Cap.Obl@+N+Prop+Sur+Sg+Attr+Use/Sub:%>@U.Cap.Obl@ # ;  ! ! it shall be used in cases like Konrad Nielsenii

LEXICON LONDON-ani
 +N+Prop+Ani:%> LONDONDECL ;

LEXICON LONDON-org
 +N+Prop+Org:%> LONDONDECL ;

LEXICON LONDON-LOAN-org
 +N+Prop+Org:%> LONDONDECL-LOAN ;

LEXICON LONDON-orgsur
 +N+Prop+Org:%> LONDONDECL ;
 +N+Prop+Sur:%> LONDONDECL ;

LEXICON LONDON-mal
 +N+Prop+Mal:%> LONDONDECL ;
 @U.Cap.Obl@+N+Prop+Mal+Sg+Attr+Use/Sub:%>@U.Cap.Obl@ # ;  ! ! it shall be used in cases like Konrad Nielsenii

LEXICON LONDON-malplc
 +N+Prop+Plc:%> LONDONDECL ;
 +N+Prop+Mal:%> LONDONDECL ;
:%> PLACELASH ;

LEXICON LONDON-malsur
 +N+Prop+Mal:%> LONDONDECL ;
 @U.Cap.Obl@+N+Prop+Mal+Sg+Attr+Use/Sub:%>@U.Cap.Obl@ # ;  ! ! it shall be used in cases like Konrad Nielsenii
 +N+Prop+Sur:%> LONDONDECL ;

LEXICON LONDON-fem
 +N+Prop+Fem:%> LONDONDECL ;
 @U.Cap.Obl@+N+Prop+Fem+Sg+Attr+Use/Sub:%>@U.Cap.Obl@ # ;  ! ! it shall be used in cases like Konrad Nielsenii

LEXICON LONDON-malfem
 +N+Prop+Fem:%> LONDONDECL ;
 +N+Prop+Mal:%> LONDONDECL ;

LEXICON LONDON-LOAN-plc
 +N+Prop+Plc:%> LONDONDECL-LOAN ;
 +Use/Sub:%> PLACELASH ; !

LEXICON LONDON-plc
 +N+Prop+Plc:%> LONDONDECL ;
:%> PLACELASH ;


LEXICON LONDON-surplc
 +N+Prop+Plc:%> LONDONDECL ;
 +N+Prop+Sur:%> LONDONDECL ;
 @U.Cap.Obl@+N+Prop+Sur+Sg+Attr+Use/Sub:%>@U.Cap.Obl@ # ;  ! ! it shall be used in cases like Konrad Nielsenii
:%> PLACELASH ;


LEXICON LONDON-obj
 +N+Prop+Obj:%> LONDONDECL ;

LEXICON LONDON-LOAN-obj
 +N+Prop+Obj:%> LONDONDECL-LOAN ;

LEXICON LONDON
 +N+Prop:%> LONDONDECL ;

LEXICON LONDONDECL ! Final foot structure (X.) and (X..) => Loc:is
 @U.Cap.Obl@ LONDON-UCASE ;
! @U.Cap.Opt@ LONDON-DC ;

LEXICON LONDONDECL-LOAN ! Final foot structure (X.) and (X..) => Loc:is
 @U.Cap.Obl@ LONDON-UCASE-LOAN ;
! @U.Cap.Opt@ LONDON-DC ;


LEXICON LONDON-UCASE
 +Sg+Nom: K ;
 +Sg+Nom: Rreal ;
 +Sg+Nom-+Use/Sub:- Rreal ; !
 +Sg+Loc+Use/Sub:%:s K ; ! ! Ty^dal:s
     LONDON-OBL ;
 +Use/Sub:%: LONDON-OBL ; ! (If we understand SGL correctly)
 +Use/Sub:%- LONDON-OBL ; !
 +Use/Sub:%: LONDON-SUBSTANDARD ; ! (:i ill only)
 +Use/Sub:%- LONDON-SUBSTANDARD ; ! (-i ill only)
 
LEXICON LONDON-UCASE-LOAN
 +Sg+Nom: K ;
 +Sg+Nom: Rreal ;
 +Sg+Nom-+Use/Sub:- Rreal ; !
 +Sg+Loc+Use/Sub:%:s K ; ! ! Ty^dal:s
 +Use/Sub: LONDON-OBL ; !
 +Use/Sub:%: LONDON-OBL ; ! (If we understand SGL correctly)
 +Use/Sub:%- LONDON-OBL ; !
 +Use/Sub:%: LONDON-SUBSTANDARD ; ! (:i ill only)
 +Use/Sub:%- LONDON-SUBSTANDARD ; ! (-i ill only)


!LEXICON LONDON-DC
! +Der/laš:lažž DEARVVASLAS ;

LEXICON LONDON-OBL
 +Sg+Gen: K ;
 +Sg+Gen:a K ;
 +Sg+Acc:a K ;
 +Sg+Ill:ij K ;
 +Sg+Loc:is K ;
 +Sg+Loc+Use/Sub:in K ; ! !SOUTH
 +Sg+Com:ijn K ;
 +Ess:in K ;
 +Pl+Nom:at K ;
 +Pl+Gen:ijd K ;
 +Pl+Acc:ijd K ;
 +Pl+Ill:ijdda K ;
 +Pl+Loc:ijn K ;
 +Pl+Com:ijgujn K ;
 
LEXICON DUBAI-plc
!Like BERN for names ending Vowel-i
 +N+Prop+Plc:%> BERN-UCASE-LOAN ;
:%>a PLACELASH ;

LEXICON DUBAI-fem
!Like BERN for names ending Vowel-i
 +N+Prop+Fem:%> BERN-UCASE-LOAN ;
 @U.Cap.Obl@+N+Prop+Fem+Sg+Attr+Use/Sub:%>@U.Cap.Obl@ # ;

LEXICON DUBAI-mal
!Like BERN for names ending Vowel-i
 +N+Prop+Mal:%> BERN-UCASE-LOAN ;
 @U.Cap.Obl@+N+Prop+Mal+Sg+Attr+Use/Sub:%>@U.Cap.Obl@ # ;
 
LEXICON DUBAI-sur
!Like BERN for names ending Vowel-i
 +N+Prop+Sur:%> BERN-UCASE-LOAN ;
 @U.Cap.Obl@+N+Prop+Sur+Sg+Attr+Use/Sub:%>@U.Cap.Obl@ # ; !
 
LEXICON DUBAI-LOAN-surplc
!Like BERN for names ending Vowel-i
 +N+Prop+Sur:%> BERN-UCASE-LOAN ;
 +N+Prop+Plc:%> BERN-UCASE-LOAN ;
 +Use/Sub:%>a PLACELASH ; !


LEXICON DUBAI-org
!Like BERN for names ending Vowel-i
 +N+Prop+Org:%> BERN-UCASE-LOAN ;


LEXICON BERN-ani
!Different lexicon for animals. Eurokas.
 +N+Prop+Ani:%> BERNDECL ;

LEXICON BERN-mal
! Different lexicon for male persons. Finn. Torfinn.
 +N+Prop+Mal:%> BERNDECL ;
 @U.Cap.Obl@+N+Prop+Mal+Sg+Attr+Use/Sub:%>@U.Cap.Obl@ # ; !

LEXICON BERN-surmal
! Different lexicon for male persons & personal surnames.
 +N+Prop+Mal:%> BERNDECL ;
 +N+Prop+Sur:%> BERNDECL ;
 @U.Cap.Obl@+N+Prop+Mal+Sg+Attr+Use/Sub:%>@U.Cap.Obl@ # ; !

LEXICON BERN-fem
! Different lexicon for female persons. Aud^hild.
 +N+Prop+Fem:%> BERNDECL ;
 @U.Cap.Obl@+N+Prop+Fem+Sg+Attr+Use/Sub:%>@U.Cap.Obl@ # ; !

LEXICON BERN-femplc
! Different lexicon for female persons and place names.
 +N+Prop+Fem:%> BERNDECL ;
 +N+Prop+Plc:%> BERNDECL ;
 @U.Cap.Obl@+N+Prop+Fem+Sg+Attr+Use/Sub:%>@U.Cap.Obl@ # ; !

!LEXICON BERN-surfem ! Not in use.
! Different lexicon for female persons & personal surnames.
! +N+Prop+Fem:%> BERNDECL ;
! +N+Prop+Sur:%> BERNDECL ;
! @U.Cap.Obl@+N+Prop+Fem+Sg+Attr:%>@U.Cap.Obl@ # ; !SUB

LEXICON BERN-sur
! Different lexicon for personal surnames. Blind
 +N+Prop+Sur:%> BERNDECL ;
 @U.Cap.Obl@+N+Prop+Sur+Sg+Attr+Use/Sub:%>@U.Cap.Obl@ # ; !

LEXICON BERN-LOAN-plc
! Different lexicon for place names. Bern.
 +N+Prop+Plc:%> BERNDECL-LOAN ;
 +Use/Sub:%>a PLACELASH ; !

LEXICON BERN-plc
! Different lexicon for place names. Bern.
 +N+Prop+Plc:%> BERNDECL ;
:%>a PLACELASH ;

LEXICON BERN-LOAN-surplc
! Different lexicon for names that are both surnames and places.
 +N+Prop+Sur:%> BERNDECL ;
 +N+Prop+Plc:%> BERNDECL-LOAN ;
 +Use/Sub:%>a PLACELASH ; !

LEXICON BERN-surplc
! Different lexicon for names that are both surnames and places.
 +N+Prop+Sur:%> BERNDECL ;
 +N+Prop+Plc:%> BERNDECL ;
:%>a PLACELASH ;


LEXICON BERN-org
! Different lexicon for organisations. Microsoft.
 +N+Prop+Org:%> BERNDECL ;
 
LEXICON BERN-LOAN-org
! Different lexicon for organisations. Microsoft.
 +N+Prop+Org:%> BERNDECL-LOAN ;

LEXICON BERN-orgsur
 +N+Prop+Org:%> BERNDECL ;
 +N+Prop+Sur:%> BERNDECL ;

LEXICON BERN-obj
! Different lexicon for objects, concrete and abstract. Word.
 +N+Prop+Obj:%> BERNDECL ;
 
LEXICON BERN-LOAN-obj
! Different lexicon for objects, concrete and abstract. Word.
 +N+Prop+Obj:%> BERNDECL-LOAN ;


LEXICON BERN-objsur
! Different lexicon for names that are both objects and surnames.
 +N+Prop+Obj:%> BERNDECL ;
 +N+Prop+Sur:%> BERNDECL ;
 @U.Cap.Obl@+N+Prop+Sur+Sg+Attr+Use/Sub:%>@U.Cap.Obl@ # ; !

LEXICON BERN
 +N+Prop:%> BERNDECL ;

LEXICON BERNDECL ! Final foot structure (X) => Loc:as
 @U.Cap.Obl@ BERN-UCASE ;
! @U.Cap.Opt@ BERN-DC ; !moved up to -plc

LEXICON BERNDECL-LOAN ! Final foot structure (X) => Loc:as
 @U.Cap.Obl@ BERN-UCASE-LOAN ;
! @U.Cap.Opt@ BERN-DC ; !moved up to -plc

LEXICON BERN-UCASE
 +Sg+Nom: K ;
! +Sg+Attr:%> K ; !SUB
 +Sg+Nom: Rreal ;
 +Sg+Nom-+Use/Sub:- Rreal ; !
 +Sg+Loc+Use/Sub:%:s K ; ! ! Ty^dal:s
     BERN-OBL ;
 +Use/Sub:%: BERN-OBL ; !
 +Use/Sub:%- BERN-OBL ; !
 +Use/Sub:%: LONDON-SUBSTANDARD ; !
 +Use/Sub:%- LONDON-SUBSTANDARD ; !
 
LEXICON BERN-UCASE-LOAN
 +Sg+Nom: K ;
! +Sg+Attr:%> K ; !SUB
 +Sg+Nom: Rreal ;
 +Sg+Nom-+Use/Sub:- Rreal ; !
 +Sg+Loc+Use/Sub:%:s K ; ! ! Ty^dal:s
 +Use/Sub: BERN-OBL ; !
 +Use/Sub:%: BERN-OBL ; !
 +Use/Sub:%- BERN-OBL ; !
 +Use/Sub:%: LONDON-SUBSTANDARD ; !
 +Use/Sub:%- LONDON-SUBSTANDARD ; !
 +Sg+Gen: K ;
 +Sg+Gen:a K ;
 +Sg+Gen:a Rreal ;
 +Sg+Gen-+Use/Sub:a- Rreal ; !
 +Sg+Acc:a K ;
 +Sg+Acc: K ;
 +Sg+Ill:i K ;
 +Sg+Loc:as K ;
 +Sg+Loc+Use/Sub:an K ; ! !SOUTH
 +Sg+Com:ain K ;
 +Ess:an K ;
 +Pl+Nom:at K ;
 +Pl+Gen:ajd9 K ;
 +Pl+Acc:ajd9 K ;
 +Pl+Ill:ajde K ;
 +Pl+Loc:ain K ;
 +Pl+Com:aigujn K ;



!LEXICON BERN-DC						!moved up to -plc
! +Der/laš:alažž DEARVVASLAS ;

LEXICON BERN-OBL
 +Sg+Gen: K ;
 +Sg+Gen:a K ;
 +Sg+Gen:a Rreal ;
 +Sg+Gen-+Use/Sub:a- Rreal ; !
 +Sg+Acc:a K ;
 +Sg+Acc: K ;
 +Sg+Ill:ij K ;
 +Sg+Loc:as K ;
 +Sg+Loc+Use/Sub:an K ; ! !SOUTH
 +Sg+Com:ain K ;
 +Ess:an K ;
 +Pl+Nom:at K ;
 +Pl+Gen:ajd9 K ;
 +Pl+Acc:ajd9 K ;
 +Pl+Ill:ajde K ;
 +Pl+Loc:ain K ;
 +Pl+Com:aigujn K ;

!The BERN plural forms are different from CNAME because there is
!a form Peraid from Per in coprus.

LEXICON HEIM-sur   !only for -heim:-heimas/-heim:-heimmas
 +N+Prop+Sur:%> BERNDECL ;
 @U.Cap.Obl@+N+Prop+Sur+Sg+Attr+Use/Sub:%>@U.Cap.Obl@ # ; !
 +N+Prop+Sur:%> HEIMDECL ;
 @U.Cap.Obl@+N+Prop+Sur+Sg+Attr+Use/Sub:%>@U.Cap.Obl@ # ;  ! ! it shall be used in cases like Konrad Nielsenii

LEXICON HEIM-LOAN-plc !only for -heim:-heimas/-heim:-heimmas
 +N+Prop+Plc:%> BERNDECL-LOAN ;
 +N+Prop+Plc+Use/Sub:%> HEIMDECL ; !
 +Use/Sub:%>a PLACELASH ; ! ! @U.Cap.Opt@

LEXICON HEIM-plc !only for -heim:-heimas/-heim:-heimmas
 +N+Prop+Plc:%> BERNDECL ;
 +N+Prop+Plc+Use/Sub:%> HEIMDECL ; !
 :%>a PLACELASH ;! @U.Cap.Opt@


LEXICON HEIMDECL
 HEIM-DC ;
 @U.Cap.Obl@:@U.Cap.Obl@i ACCRA-I ;
 @U.Cap.Obl@:@U.Cap.Obl@ma ACCRA-OBL ;
 @U.Cap.Obl@:@U.Cap.Obl@ MARJA-SHORTGEN ;
 @U.Cap.Obl@:@U.Cap.Obl@ma ACCRA-IICASE ;
! @U.Cap.Obl@+Der/š+Der/Dimin:%>maž@U.Cap.Obl@ PLACE-DIMDECL ; !From PIERADECL !Just to mal, fem, ani

LEXICON HEIM-DC
 @U.Cap.Obl@ HEIM-NE ;
! @U.Cap.Opt@ ACCRA-ADJ ;

LEXICON HEIM-NE
 +Sg+Nom: K ;
 +Sg+Nom: Rreal ;
 +Sg+Nom-+Use/Sub:- Rreal ; !
 +Ess:an K ;

LEXICON SUND-sur !only for -sund:-sundas/-sund:-sunddas
 +N+Prop+Sur:%> BERNDECL ;
 @U.Cap.Obl@+N+Prop+Sur+Sg+Attr+Use/Sub:%>@U.Cap.Obl@ # ; !
 +N+Prop+Sur:%> SUNDDECL ;
 @U.Cap.Obl@+N+Prop+Sur+Sg+Attr+Use/Sub:%>@U.Cap.Obl@ # ;  ! ! it shall be used in cases like Konrad Nielsenii

LEXICON SUND-LOAN-plc !only for -sund:-sundas/-sund:-sunddas
 +N+Prop+Plc:%> BERNDECL-LOAN ;
 +N+Prop+Plc+Use/Sub:%> SUNDDECL ; !
! @U.Cap.Obl@+N+Prop+Plc:%>@U.Cap.Obl@ DenominalAdjsC ; !SUB
 @U.Cap.Obl@+N+Prop+Plc+Use/Sub:%>@U.Cap.Obl@ DenominalAdjsC2 ; !
! @U.Cap.Obl@+N+Prop+Plc:%>@U.Cap.Obl@a DenominalAdjsC2 ; !SUB
 @U.Cap.Obl@+N+Prop+Plc+Use/Sub:%>@U.Cap.Obl@ DenominalAdjsC3 ;    !

LEXICON SUND-plc !only for -sund:-sundas/-sund:-sunddas
 +N+Prop+Plc:%> BERNDECL ;
 +N+Prop+Plc+Use/Sub:%> SUNDDECL ; !
! @U.Cap.Obl@+N+Prop+Plc:%>@U.Cap.Obl@ DenominalAdjsC ; !SUB
 @U.Cap.Obl@+N+Prop+Plc:%>@U.Cap.Obl@ DenominalAdjsC2 ;
! @U.Cap.Obl@+N+Prop+Plc:%>@U.Cap.Obl@a DenominalAdjsC2 ;
 @U.Cap.Obl@+N+Prop+Plc+Use/Sub:%>@U.Cap.Obl@ DenominalAdjsC3 ;    !


LEXICON SUNDDECL
 HEIM-DC ;
 @U.Cap.Obl@:@U.Cap.Obl@i ACCRA-I ;
 @U.Cap.Obl@:@U.Cap.Obl@da ACCRA-OBL ;
 @U.Cap.Obl@:@U.Cap.Obl@ MARJA-SHORTGEN ;
 @U.Cap.Obl@:@U.Cap.Obl@da ACCRA-IICASE ;
! @U.Cap.Obl@+Der/š+Der/Dimin:%>daž@U.Cap.Obl@ PLACE-DIMDECL ; !From PIERADECL !just to mal, fem, ani



! From MALIS
!LEXICON DUORTNUS-fem
! +N+Prop+Fem:%> DUORTNUSDECL ;

LEXICON DUORTNUS-mal
 +N+Prop+Mal:%> DUORTNUSDECL ;

!LEXICON DUORTNUS-sur
! +N+Prop+Plc:%> DUORTNUSDECL ;

LEXICON DUORTNUS-obj
 +N+Prop+Obj:%> DUORTNUSDECL ;

LEXICON DUORTNUS-org
 +N+Prop+Org:%> DUORTNUSDECL ;

LEXICON DUORTNUS-plc
 +N+Prop+Plc:%> DUORTNUSDECL ;
! @U.Cap.Opt@+N+Prop+Plc:%>@U.Cap.Opt@ DenominalAdjsC ; !SUB
 @U.Cap.Opt@+N+Prop+Plc:%>X4@U.Cap.Opt@ DenominalAdjsC2 ;
 @U.Cap.Opt@+N+Prop+Plc+Use/Sub:%>X4@U.Cap.Opt@ DenominalAdjsC3 ; !


!LEXICON DUORTNUS
! +N+Prop:%>DUORTNUSDECL ;

LEXICON DUORTNUSDECL ! Cns-final, cons.grad.
 @U.Cap.Obl@ DUORTNUS-OBL ;
! @U.Cap.Opt@ DUORTNUS-DC ; !moved up to -plc

LEXICON DUORTNUS-OBL
 +Sg+Nom:X4 K ;
 +CmpN/SgN+Use/Sub:X7 Rreal ; !
 +CmpN/SgN+Use/Sub:X8 Rreal ; !
 +CmpN/SgN:X4 Rreal ;
 +CmpN/SgN-+Use/Sub:X7- Rreal ; !
 +CmpN/SgN-+Use/Sub:X8- Rreal ; !
 +CmpN/SgN-+Use/Sub:X4- Rreal ; !
 +Ess:X4in K ;
 +Sg+Gen:X2a K ;
 +Sg+Gen+Use/Sub:X2 K ; !
 +Sg+Gen:X2 Rreal ;
 +Sg+Gen:X2a Rreal ;
 +Sg+Gen-+Use/Sub:X2- Rreal ; !
 +Sg+Gen-+Use/Sub:X2a- Rreal ; !
 +Sg+Acc:X2a K ;
 +Sg+Acc+Use/Sub:X2 K ; !
 +Sg+Ill:X2ij K ;
 +Sg+Loc:X2is K ;
 +Sg+Loc+Use/Sub:X2in K ; ! !SOUTH
 +Sg+Com:X2ijn K ;
 +Pl+Nom:X2at K ;
 +Pl+Gen:X2ijd K ;
 +Pl+Acc:X2ijd K ;
 +Pl+Ill:X2ijdda K ;
 +Pl+Loc:X2ijn K ;
 +Pl+Com:X2ijguin K ;

!LEXICON DUORTNUS-DC	!moved up to -plc
! From GAHPIR

LEXICON RANES-plc !Ráneš:Rátnáhii
 @U.Cap.Obl@+N+Prop+Plc:%>@U.Cap.Obl@ RANES-OBL ;
 @U.Cap.Opt@+N+Prop+Plc:e%>X4š@U.Cap.Opt@ DenominalAdjsC2 ;


LEXICON RANES-OBL
 +Sg+Nom:eX4š K ;
 +CmpN/SgN+Use/Sub:eX7š Rreal ; !
 +CmpN/SgN+Use/Sub:eX8š Rreal ; !
 +CmpN/SgN:eX4š Rreal ;
 +Ess:eX4šin K ;
 +Sg+Gen:áX2ha K ;
 +Sg+Gen+Use/Sub:áX2t K ; !
 +Sg+Gen+Use/Sub:áX2t Rreal ; !
 +Sg+Gen:áX2ha Rreal ;
 +Sg+Acc:áX2ha K ;
 +Sg+Acc+Use/Sub:áX2t K ; !
 +Sg+Ill:áX2hij K ;
 +Sg+Loc:áX2his K ;
 +Sg+Loc+Use/Sub:áX2hin K ; ! !SOUTH
 +Sg+Com:áX2hijn K ;
 +Pl+Nom:áX2hat K ;
 +Pl+Gen:áX2hijd K ;
 +Pl+Acc:áX2hijd K ;
 +Pl+Ill:áX2hijdda K ;
 +Pl+Loc:áX2hijn K ;
 +Pl+Com:áX2hijguin K ;

LEXICON CAVKKUS-plc !Čávkkus:Čávkohii
 @U.Cap.Obl@+N+Prop+Plc:%>@U.Cap.Obl@ CAVKKUS-OBL ;
 @U.Cap.Opt@+N+Prop+Plc:%>@U.Cap.Opt@us DenominalAdjsC2 ;


LEXICON CAVKKUS-OBL
 +Sg+Nom:kus K ;
 +CmpN/SgN+Use/Sub:kos Rreal ; !
 +CmpN/SgN:kus Rreal ; 
 +Ess:kusin K ;
 +Sg+Gen:oha K ;
 +Sg+Gen+Use/Sub:ot K ; !
 +Sg+Gen+Use/Sub:ot Rreal ; !
 +Sg+Gen:oha Rreal ;
 +Sg+Acc:oha K ;
 +Sg+Acc+Use/Sub:ot K ; !
 +Sg+Ill:ohij K ;
 +Sg+Loc:ohis K ;
 +Sg+Loc+Use/Sub:ohin K ; ! !SOUTH
 +Sg+Com:ohijn K ;
 +Pl+Nom:ohat K ;
 +Pl+Gen:ohijd K ;
 +Pl+Acc:ohijd K ;
 +Pl+Ill:ohijdda K ;
 +Pl+Loc:ohijn K ;
 +Pl+Com:ohijguin K ;


LEXICON ANAR-ani
 +N+Prop+Ani:%> ANARDECL ;
 +N+Prop+Ani+Der/š+Der/Dimin:%>ažž PLACE-DIMV ;

LEXICON ANAR-obj
 +N+Prop+Obj:%> ANARDECL ;

LEXICON ANAR-org
 +N+Prop+Org:%> ANARDECL ;

LEXICON ANAR-mal
 +N+Prop+Mal:%> ANARDECL ;
 +N+Prop+Mal+Der/š+Der/Dimin:%>ažž PLACE-DIMV ;

LEXICON ANAR-fem
 +N+Prop+Fem:%>  ANARDECL ;
 +N+Prop+Fem+Der/š+Der/Dimin:%>ažž PLACE-DIMV ;

LEXICON ANAR-sur
 +N+Prop+Sur:%> ANARDECL ;

LEXICON ANAR-plc ! Place names
 +N+Prop+Plc:%> ANARDECL ;
! @U.Cap.Opt@+N+Prop+Plc:%>@U.Cap.Opt@ DenominalAdjsC ; !SUB
 @U.Cap.Opt@+N+Prop+Plc:%>@U.Cap.Opt@ DenominalAdjsC2 ;
 @U.Cap.Opt@+N+Prop+Plc+Use/Sub:%>@U.Cap.Opt@ DenominalAdjsC3 ; !

LEXICON ANAR
 +N+Prop:%> ANARDECL ;

LEXICON ANARDECL ! Cns-fin, no cons.grad.
 @U.Cap.Obl@ ANAR-OBL ;
! @U.Cap.Opt@ ANAR-DC ; !moved up to -plc

LEXICON ANAR-OBL
 +Attr+Use/Sub: K ;  !
 +Sg+Nom: K ;
 +Sg+Nom+Use/Sub:X7 Rreal ; !
 +Sg+Nom-+Use/Sub:X7- Rreal ; !
 +Sg+Nom: Rreal ;
 +Ess:in K ;
 +Sg+Gen:a K ;
 +Sg+Gen+Use/Sub: K ; !
 +Sg+Gen:X2 Rreal ;
 +Sg+Gen:X2a Rreal ;
 +Sg+Gen-+Use/Sub:X2- Rreal ; !
 +Sg+Gen-+Use/Sub:X2a- Rreal ; !
 +Sg+Acc:a K ;
 +Sg+Acc+Use/Sub: K ; !
 +Sg+Ill:ij K ;
 +Sg+Loc:is K ;
 +Sg+Loc+Use/Sub:in K ; ! !SOUTH
 +Sg+Com:ijn K ;
 +Pl+Nom:at K ;
 +Pl+Gen:ijd K ;
 +Pl+Acc:ijd K ;
 +Pl+Ill:ijdda K ;
 +Pl+Loc:ijn K ;
 +Pl+Com:ijguin K ;


!LEXICON ANAR-DC	!moved up to -plc

!LEXICON HEANDARAT-ani
! +N+Prop+Ani:%> HEANDARATDECL ;
! +N+Prop+Ani+Der/Dimin:%>aX6ž PLACE-DIMDECL ;


LEXICON HEANDARAT-obj
 +N+Prop+Obj:%> HEANDARATDECL ;

LEXICON HEANDARAT-org
 +N+Prop+Org:%> HEANDARATDECL ;

LEXICON HEANDARAT-mal
 +N+Prop+Mal:%>  HEANDARATDECL ;
 +N+Prop+Mal+Der/Dimin:%>aX6ž PLACE-DIMDECL ;

LEXICON HEANDARAT-fem
 +N+Prop+Fem:%>  HEANDARATDECL ;
 +N+Prop+Fem+Der/Dimin:%>aX6ž PLACE-DIMDECL ;

!LEXICON HEANDARAT-sur
! +N+Prop+Sur:%> HEANDARATDECL ;

LEXICON HEANDARAT-plc ! Place names
 +N+Prop+Plc:%>  HEANDARATDECL ;
! @U.Cap.Opt@+N+Prop+Plc:%>@U.Cap.Opt@ DenominalAdjsC ; !SUB
 @U.Cap.Opt@+N+Prop+Plc:%>@U.Cap.Opt@ DenominalAdjsC2 ;
 @U.Cap.Opt@+N+Prop+Plc+Use/Sub:%>@U.Cap.Opt@ DenominalAdjsC3 ; !
 @U.Cap.Opt@+N+Prop+Plc+Sg+Gen:aX4@U.Cap.Opt@ VUONAT ;


!LEXICON HEANDARAT ! No longer in use, all members are tagged.
! +N+Prop:%> HEANDARATDECL ;

LEXICON HEANDARATDECL ! Bisyll. Non-Gradating C-Proper Names
 @U.Cap.Obl@ HEANDARAT-OBL ;
! @U.Cap.Opt@ HEANDARAT-DC ; !moved up to -plc

LEXICON HEANDARAT-OBL
 +Attr+Use/Sub: K ;  !
 +Sg+Nom: K ;
 +Sg+Nom: Rreal ;
 +Sg+Nom-:- Rreal ;
 +Sg+Gen:aX4 K ;
 +Sg+Acc:aX4 K ;
 +Sg+Ill:aX3j K ;
 +Sg+Loc:aX4s K ;
 +Sg+Loc+Use/Sub:aX4n K ; ! !SOUTH
 +Sg+Com:aX5jn K ;
 +Pl+Nom:aX4t K ;
 +Pl+Gen:aX5jd K ;
 +Pl+Acc:aX5jd K ;
 +Pl+Ill:aX5jde K ;
 +Pl+Loc:aX5jn K ;
 +Pl+Com:aX5jgujn K ;
 +Ess:an K ;


!LEXICON HEANDARAT-DC	!moved up to -plc

!The following lexicon has been taken off because all words from it have been moved
!to lexicon ANAR or PLACE-DIM. IK

!LEXICON NIILLAS-obj
! +N+Prop+Obj:%> NIILLASDECL ;

!LEXICON NIILLAS-ani
! +N+Prop+Ani:%> NIILLASDECL ;
! +N+Prop+Ani+Der/š+Der/Dimin:%>ažž PLACE-DIMV ;

!LEXICON NIILLAS-org
! +N+Prop+Org:%> NIILLASDECL ;

!LEXICON NIILLAS-mal
! +N+Prop+Mal:%>  NIILLASDECL ;
! +N+Prop+Mal+Der/š+Der/Dimin:%>ažž PLACE-DIMV ;

!LEXICON NIILLAS-fem
! +N+Prop+Fem:%>  NIILLASDECL ;
! +N+Prop+Fem+Der/š+Der/Dimin:%>ažž PLACE-DIMV ;

!LEXICON NIILLAS-sur
! +N+Prop+Sur:%> NIILLASDECL ;

!LEXICON NIILLAS-plc ! Place names
! +N+Prop+Plc:%>  NIILLASDECL ;
! @U.Cap.Opt@+N+Prop+Plc:%>@U.Cap.Opt@ DenominalAdjsC ; !SUB
! @U.Cap.Opt@+N+Prop+Plc:%>@U.Cap.Opt@ DenominalAdjsC2 ;
! @U.Cap.Opt@+N+Prop+Plc:%>@U.Cap.Opt@ DenominalAdjsC3 ; !SUB

!LEXICON NIILLAS ! No longer in use, all members are tagged.
! +N+Prop:%> NIILLASDECL ;

!LEXICON NIILLASDECL ! Trisyll. Non-Gradating C-Proper Names
! @U.Cap.Obl@ NIILLAS-OBL ;
! @U.Cap.Opt@ BERN-DC ; !moved up to -plc

!LEXICON NIILLAS-OBL
! +Attr: K ; !SUB
! +Sg+Nom:X7 Rreal ; !SUB
! +Sg+Nom: Rreal ;
! +Sg+Nom: K ;
! +Ess:in K ;
! +Sg+Gen:a K ;
! +Sg+Gen: K ; !SUB
! +Sg+Gen:X2 Rreal ;
! +Sg+Gen:X2a Rreal ;
! +Sg+Acc:a K ;
! +Sg+Acc: K ; !SUB
! +Sg+Ill:ij K ;
! +Sg+Loc:is K ;
! +Sg+Loc:in K ; !SUB !SOUTH
! +Sg+Com:ijn K ;
! +Pl+Nom:at K ;
! +Pl+Gen:ijd K ;
! +Pl+Acc:ijd K ;
! +Pl+Ill:ijdda K ;
! +Pl+Loc:ijn K ;
! +Pl+Com:ijgujn K ;


!LEXICON GEAVNNIS-obj
! +N+Prop+Obj:%> GEAVNNISDECL ;

!LEXICON GEAVNNIS-org
! +N+Prop+Org:%> GEAVNNISDECL ;

LEXICON GEAVNNIS-mal
 +N+Prop+Mal:%>  GEAVNNISDECL ;

!LEXICON GEAVNNIS-fem
! +N+Prop+Fem:%>  GEAVNNISDECL ;

!LEXICON GEAVNNIS-sur
! +N+Prop+Sur:%> GEAVNNISDECL ;

LEXICON GEAVNNIS-plc ! Place names
 +N+Prop+Plc:%> GEAVNNISDECL ;
! @U.Cap.Opt@+N+Prop+Plc:%>@U.Cap.Opt@ DenominalAdjsC ; !SUB
 @U.Cap.Opt@+N+Prop+Plc:%>Y5@U.Cap.Opt@ DenominalAdjsC2 ;
 @U.Cap.Opt@+N+Prop+Plc+Use/Sub:%>Y5@U.Cap.Opt@ DenominalAdjsC3 ; !


!LEXICON GEAVNNIS
! +N+Prop:%> GEAVNNISDECL ;

LEXICON GEAVNNISDECL
 @U.Cap.Obl@ GEAVNNIS-OBL ;
! @U.Cap.Opt@ GEAVNNIS-DC ; !moved up to -plc

LEXICON GEAVNNIS-OBL
 +Sg+Nom:X4 K ;
 +Ess:X4in K ;
 +Use/Sub:X8 Rreal ; !
 :X4 Rreal ;
 +Use/Sub:X8- Rreal ; !
 +Use/Sub:X4- Rreal ; !
 +Sg+Gen:Y5 K ;
 +Sg+Gen:Y5 Rreal ;
 +Sg+Gen-+Use/Sub:Y5- Rreal ; !
 +Sg+Acc:Y5 K ;
 +Sg+Ill:Y5j K ;
 +Sg+Loc:Y5s K ;
 +Sg+Loc+Use/Sub:Y5n K ; ! !SOUTH
 +Sg+Com:Y5jn K ;
 +Pl+Nom:Y5t K ;
 +Pl+Gen:Y5jd K ;
 +Pl+Gen:jd Rreal ;
 +Pl+Acc:Y5jd K ;
 +Pl+Ill:Y5jde K ;
 +Pl+Loc:Y5jn K ;
 +Pl+Com:Y5jgujn K ;

!LEXICON GEAVNNIS-DC	!moved up to -plc

LEXICON BALAK-plc !singulars on -k
 @U.Cap.Obl@+N+Prop+Plc:%>@U.Cap.Obl@ BALAK-UCASE ;
 @U.Cap.Opt@+N+Prop+Plc:%>@U.Cap.Opt@k DenominalAdjsC2 ;

LEXICON BALAK-fem !singulars on -k
 @U.Cap.Obl@+N+Prop+Fem:%>@U.Cap.Obl@ BALAK-UCASE ;
 @U.Cap.Obl@+N+Prop+Fem+Sg+Attr+Use/Sub:@U.Cap.Obl@ # ; ! ! it shall be used in cases like Konrad Nielsenii

LEXICON BALAK-org !singulars on -k
 @U.Cap.Obl@+N+Prop+Org:%>@U.Cap.Obl@ BALAK-UCASE ;

LEXICON BALAK-sur !singulars on -k
 @U.Cap.Obl@+N+Prop+Sur:%>@U.Cap.Obl@ BALAK-UCASE ;

LEXICON BALAK-UCASE
 +Sg+Nom:k K ;
 +Sg+Nom:k Rreal ;
 +Sg+Nom-+Use/Sub:k- Rreal ; !
 +Attr+Use/Sub:k K ; !
 +Ess:gin K ;
 +Pl+Nom:gat K ;
 +Pl+Ill:gijdda K ; ! 2-syll stem
 +Sg+Gen:ga K ;
 +Sg+Gen+Use/Sub:k K ; !
 +Sg+Gen:k Rreal ;
 +Sg+Gen:ga Rreal ;
 +Sg+Gen-+Use/Sub:k- Rreal ; !
 +Sg+Gen-+Use/Sub:ga- Rreal ; !
 +Sg+Acc:ga K ;
 +Sg+Acc+Use/Sub:k K ; !
 +Sg+Ill:gij K ;
 +Sg+Loc:gis K ;
 +Sg+Loc+Use/Sub:gin K ; ! !SOUTH
 +Sg+Com:gijn K ;
 +Pl+Gen:gijd K ;
 +Pl+Acc:gijd K ;
 +Pl+Loc:gijn K ;
 +Pl+Com:gijguin K ;

LEXICON SARAK-fem !Sarak:Sarahis
 @U.Cap.Obl@+N+Prop+Fem:%>@U.Cap.Obl@ SARAK-UCASE ;
 @U.Cap.Obl@+N+Prop+Fem+Sg+Attr+Use/Sub:%>@U.Cap.Obl@ # ; ! ! it shall be used in cases like Konrad Nielsenii

LEXICON SARAK-plc !singulars on -k
 @U.Cap.Obl@+N+Prop+Plc:%>@U.Cap.Obl@ SARAK-UCASE ;
 @U.Cap.Opt@+N+Prop+Plc:%>@U.Cap.Opt@k DenominalAdjsC2 ;


LEXICON SARAK-UCASE
 +Sg+Nom:k K ;
 +Sg+Nom:k Rreal ;
 +Attr+Use/Sub:k K ; !
 +Ess:hin K ;
 +Pl+Nom:hat K ;
 +Pl+Ill:hijdda K ; ! 2-syll stem
 +Sg+Gen:ha K ;
 +Sg+Gen+Use/Sub:k K ; !
 +Sg+Gen:k Rreal ;
 +Sg+Gen:ha Rreal ;
 +Sg+Acc:ha K ;
 +Sg+Acc+Use/Sub:k K ; !
 +Sg+Ill:hij K ;
 +Sg+Loc:his K ;
 +Sg+Loc+Use/Sub:hin K ; ! !SOUTH
 +Sg+Com:hijn K ;
 +Pl+Gen:hijd K ;
 +Pl+Acc:hijd K ;
 +Pl+Loc:hijn K ;
 +Pl+Com:hijguin K ;


! Plural lexica
! -------------
LEXICON VARGGAT-plc
 +N+Prop+Plc:%> VARGGATDECL ;
 @U.Cap.Opt@+N+Prop+Plc+Sg+Gen:X4@U.Cap.Opt@ VUONAT ;
 @U.Cap.Opt@+N+Prop+Plc:%>X4t@U.Cap.Opt@ DenominalAdjsC2 ;

LEXICON VARGGAT-org
 +N+Prop+Org:%> VARGGATDECL ;

LEXICON VARGGAT-obj
 +N+Prop+Obj:%> VARGGATDECL ;

!LEXICON VARGGAT
! +N+Prop:%> VARGGATDECL ;

LEXICON VARGGATDECL
! As aleuhtat, but with a marginal leakage
! to sg forms in some cases. (substandard?)
 ALEUHTATDECL ; ! Default.
 @U.Cap.Obl@+Sg+Gen+Use/Sub:ha@U.Cap.Obl@ K ; ! Várggáha   !
 @U.Cap.Obl@+Sg+Loc+Use/Sub:his@U.Cap.Obl@ K ; ! Várggáhis !

LEXICON ALEUHTAT-plc
 +N+Prop+Plc:%> ALEUHTATDECL ;
! @U.Cap.Opt@+N+Prop+Plc:%>@U.Cap.Opt@ DenominalAdjsC ; !SUB
 @U.Cap.Opt@+N+Prop+Plc:%>X4t@U.Cap.Opt@ DenominalAdjsC2 ;
 @U.Cap.Opt@+N+Prop+Plc+Use/Sub:%>@U.Cap.Opt@ DenominalAdjsC3 ; !

LEXICON ALEUHTAT-org
 +N+Prop+Org:%> ALEUHTATDECL ;
 
LEXICON ALEUHTAT-obj
 +N+Prop+Obj:%> ALEUHTATDECL ;


LEXICON ALEUHTAT
 +N+Prop:%> ALEUHTATDECL ;

LEXICON ALEUHTATDECL
 @U.Cap.Obl@ ALEUHTAT-UCASE ;
! @U.Cap.Opt@ ALEUHTAT-DC ; !moved up to -plc

LEXICON ALEUHTAT-UCASE
 +Ess:n K ;
 +Pl+Nom:X4t K ;
! +Pl+Gen:X4t K ; ! The Muosát suohkanstivra fix (Gen in -t for Pl names)
 +Pl+Ill:X5jde K ; ! 2-syll stem
 +Pl:X5 ALEUHTAT-OBL ;

!LEXICON ALEUHTAT-DC	!moved up to -plc

LEXICON ALEUHTAT-OBL ! 2-syll stem
 +Gen:jd K ;
 +Acc:jd K ;
 +Loc:jn K ;
 +Com:jgujn K ;



LEXICON SULLOT-plc
 +N+Prop+Plc:%> SULLOTDECL ;
! @U.Cap.Opt@+N+Prop+Plc:%>@U.Cap.Opt@ DenominalAdjsC ; !SUB
 @U.Cap.Opt@+N+Prop+Plc:%>Y5@U.Cap.Opt@ DenominalAdjsC2 ;
 @U.Cap.Opt@+N+Prop+Plc+Use/Sub:%>Y5@U.Cap.Opt@ DenominalAdjsC3 ; !
 @U.Cap.Opt@+N+Prop+Plc+Sg+Gen:%>Y5@U.Cap.Opt@ VUONAT ;

LEXICON SULLOT-obj
 +N+Prop+Obj:%> SULLOTDECL ;

!LEXICON SULLOT
! +N+Prop:%> SULLOTDECL ;

LEXICON SULLOTDECL
 @U.Cap.Obl@ SULLOT-OBL ;
! @U.Cap.Opt@ SULLOT-DC ; !moved up to -plc

LEXICON SULLOT-OBL
 +Ess:X4n K ;
 +Pl+Nom:Y5t K ;
 +Pl+Ill:Y6jde K ; ! 2-syll stem
 +Pl:Y6 ALEUHTAT-OBL ;

!LEXICON SULLOT-DC	!moved up to -plc

LEXICON EATNAMAT-plc
 +N+Prop+Plc:%> EATNAMATDECL ;
! @U.Cap.Opt@+N+Prop+Plc:%>@U.Cap.Opt@ DenominalAdjsC ; !SUB
 @U.Cap.Opt@+N+Prop+Plc:%>X2@U.Cap.Opt@ DenominalAdjsC2 ;
 @U.Cap.Opt@+N+Prop+Plc+Use/Sub:%>@U.Cap.Opt@ DenominalAdjsC3 ; !


LEXICON EATNAMAT-org
 +N+Prop+Org:%> EATNAMATDECL ;

LEXICON EATNAMAT-obj
 +N+Prop+Obj:%> EATNAMATDECL ;

!LEXICON EATNAMAT
! +N+Prop:%> EATNAMATDECL ;

LEXICON EATNAMATDECL
 @U.Cap.Obl@ EATNAMAT-OBL ;
! @U.Cap.Opt@ EATNAMAT-DC ; !moved up to -plc

LEXICON EATNAMAT-OBL
 +Ess:X4in K ;
 +Ess:X7in K ;
 +Pl+Nom:X2at K ;
 +Pl+Ill:ijdda K ; ! 3-syll stem
 +Pl:X2i ALEUHTAT-OBL ;

!LEXICON EATNAMAT-DC	!moved up to -plc

LEXICON LASSAT-plc ! Place names
 +N+Prop+Plc:%> LASSATDECL ;
! @U.Cap.Opt@+N+Prop+Plc:%>@U.Cap.Opt@ DenominalAdjsC ; !SUB
 @U.Cap.Opt@+N+Prop+Plc:%>Y5@U.Cap.Opt@ DenominalAdjsC2 ;
 @U.Cap.Opt@+N+Prop+Plc+Use/Sub:%>Y5@U.Cap.Opt@ DenominalAdjsC3 ; !


LEXICON LASSATDECL
 @U.Cap.Obl@ LASSAT-OBL ;
! @U.Cap.Opt@ LASSAT-DC ; !moved up to -plc

LEXICON LASSAT-OBL
 +Ess:X4in K ;
 +Use/Sub:X8 Rreal ; !
 +Use/Sub:X4 Rreal ; !
 +Use/Sub:X8- Rreal ; !
 +Use/Sub:X4- Rreal ; !
 +Pl+Nom:Y5t K ;
 +Pl+Gen:Y5jd K ;
 +Pl+Gen:jd Rreal ;
 +Pl+Acc:Y5jd K ;
 +Pl+Ill:Y5jde K ;
 +Pl+Loc:Y5jn K ;
 +Pl+Com:Y5jgujn K ;
 
 
LEXICON ADJAGAT-plc ! Place names
 +N+Prop+Plc:%> ADJAGATDECL ;
! @U.Cap.Opt@+N+Prop+Plc:%>@U.Cap.Opt@ DenominalAdjsC ; !SUB
 @U.Cap.Opt@+N+Prop+Plc:%>X4@U.Cap.Opt@ DenominalAdjsC2 ;
 @U.Cap.Opt@+N+Prop+Plc+Use/Sub:%>X4@U.Cap.Opt@ DenominalAdjsC3 ;  !
 @U.Cap.Opt@+N+Prop+Plc+Sg+Nom:X4@U.Cap.Opt@ VUONAT ;


LEXICON ADJAGATDECL
 @U.Cap.Obl@ ADJAGAT-OBL ;
! @U.Cap.Opt@ ADJAGAT-DC ;

LEXICON ADJAGAT-OBL
 +Ess:X4n K ;
 +CmpN/SgN+Use/Sub:X8 Rreal ; !
 +CmpN/SgN+Use/Sub:X4 Rreal ; !
 +CmpN/SgN-+Use/Sub:X8- Rreal ; !
 +CmpN/SgN-+Use/Sub:X4- Rreal ; !
 +Pl+Nom:X2at K ;
 +Pl+Gen:X2ijd K ;
 +Pl+Gen:X2ijd Rreal ;
 +Pl+Acc:X2ijd K ;
 +Pl+Ill:X2ijdda K ;
 +Pl+Loc:X2ijn K ;
 +Pl+Com:X2ijgujn K ;



LEXICON SKANIK-plc !plurals on -k
 @U.Cap.Obl@+N+Prop+Plc:%>@U.Cap.Obl@ SKANIK-UCASE ;
 @U.Cap.Opt@+N+Prop+Plc+Sg+Gen:%>X4@U.Cap.Opt@ VUONAT ;
 @U.Cap.Opt@+N+Prop+Plc:%>k@U.Cap.Opt@ DenominalAdjsC2 ;

LEXICON SKANIK-org !plurals on -k
 +N+Prop+Org:%> SKANIK-UCASE ;



LEXICON SKANIK-UCASE
 +Ess:n K ;
 +Pl+Nom:X4k K ;
 +Pl+Gen:X4k K ; ! The Muosát suohkanstivra fix (Gen in -t for Pl names)
 +Pl+Ill:jde K ; ! 2-syll stem
 +Pl:X5 ALEUHTAT-OBL ;
 

LEXICON ALBMOTMUSEA-org !vow+a
 +N+Prop+Org:%>@U.Cap.Obl@ ALBMOTMUSEA-OBL ;


LEXICON ALBMOTMUSEA-OBL
 +Sg+Nom:a%> K ;
 +CmpN/SgN+Use/Sub:a%>X7 Rreal ; !
 +Sg+Gen:a%> K ;
 +CmpN/SgG+Use/Sub:a%>X7 Rreal ; !
 +Sg+Acc:a%> K ;
 +Sg+Ill:i%>j K ;
 +Sg+Loc:a%>s K ;
 +Sg+Com:a%>jn K ;
 +Ess:a%>n K ;
 +Pl+Nom:a%>t K ;
 +Pl+Gen:a%>jd K ;
 +CmpN/PlG+Use/Sub:a%>jd Rreal ; !
 +Pl+Acc:a%>jd K ;
 +Pl+Ill:a%>jde K ;
 +Pl+Loc:a%>jn K ;
 +Pl+Com:a%>jgujn K ;

! ========================== !
! Common continuation lexica !
! ========================== !


! Lexica making laš-adjectives out of names.

LEXICON PLACELASH
! @U.Cap.Opt@+N+Prop+Plc+Der1+Der/laš:@U.Cap.Opt@lažž DEARVVASLAS ;		!SUB
 @U.Cap.Opt@+N+Prop+Plc+Der1+Der/laš+A+Attr:@U.Cap.Opt@lažž ATTR ;
 @U.Cap.Opt@+N+Prop+Plc+Der1+Der/laš+A:@U.Cap.Opt@lažž JOHTOLAT0 ;
 @U.Cap.Opt@+N+Prop+Plc+Der1+Der/laš+A+Sg+Nom:@U.Cap.Opt@lažža PxV ; ! tentative.
 @U.Cap.Opt@+N+Prop+Plc+Der1+Der/laš+A+Ess:@U.Cap.Opt@lažžan K ;
 @U.Cap.Opt@+N+Prop+Plc+Der1+Der/laš+A+Ess:@U.Cap.Opt@lažžan PxC ;
 @U.Cap.Opt@+N+Prop+Plc+Der1+Der/laš+A:@U.Cap.Opt@lažža LASJOBL ; ! Under ISSORASSA-


LEXICON NENPLACELASH
! @U.Cap.Opt@+N+Prop+Plc+Der1+Der/laš:@U.Cap.Opt@nenlažž DEARVVASLAS ;		!SUB
 @U.Cap.Opt@+N+Prop+Plc+Der1+Der/laš+A+Attr:@U.Cap.Opt@nenlažž ATTR ;
 @U.Cap.Opt@+N+Prop+Plc+Der1+Der/laš+A:@U.Cap.Opt@nenlažž JOHTOLAT0 ;
 @U.Cap.Opt@+N+Prop+Plc+Der1+Der/laš+A+Sg+Nom:@U.Cap.Opt@lažža PxV ; ! tentative.
 @U.Cap.Opt@+N+Prop+Plc+Der1+Der/laš+A+Ess:@U.Cap.Opt@lažžan K ;
 @U.Cap.Opt@+N+Prop+Plc+Der1+Der/laš+A+Ess:@U.Cap.Opt@lažžan PxC ;
 @U.Cap.Opt@+N+Prop+Plc+Der1+Der/laš+A+Sg+Nom:@U.Cap.Opt@nenlažža PxV ; ! tentative.
 @U.Cap.Opt@+N+Prop+Plc+Der1+Der/laš+A+Ess:@U.Cap.Opt@nenlažžan K ;
 @U.Cap.Opt@+N+Prop+Plc+Der1+Der/laš+A+Ess:@U.Cap.Opt@nenlažžan PxC ; ! tentative, check.
 @U.Cap.Opt@+N+Prop+Plc+Der1+Der/laš+A:@U.Cap.Opt@nenlažža LASJOBL ;






! Divvun & Giellatekno - open source grammars for Sámi and other languages
! Copyright © 2000-2010 The University of Tromsø & the Norwegian Sámi Parliament
! http://giellatekno.uit.no & http://divvun.no
!
! This program is free software; you can redistribute and/or modify
! this file under the terms of the GNU General Public License as published by
! the Free Software Foundation, either version 3 of the License, or
! (at your option) any later version. The GNU General Public License
! is found at http://www.gnu.org/licenses/gpl.html. It is
! also available in the file $GTHOME/LICENSE.txt.
!
! Other licensing options are available upon request, please contact
! giellatekno@hum.uit.no or divvun@samediggi.no

! The lexica
! ==========


LEXICON ProperNoun
Aa^bakken:Aa^bakken9 LONDON-sur ;
Aabel LONDON-mal ;
Aabenraa NYSTØ-sur ;
Aa^berg:Aa^berg9 BERN-sur ;
Aa^berge:Aa^berge ACCRA-sur ;
Aa^berge+Use/Sub:Aa^berge9 ACCRA-sur ; !
Aa^bo:Aa^bo9 NYSTØ-sur ;
Aa^by NYSTØ-sur ;
Aa^by^bro:Aa^by^bro9 ACCRA-sur ;
Aa^dal BERN-sur ;
Aa^gaard:Aa^gaard9 BERN-sur ;
Aage ACCRA-mal ;
Aagesen:Aagesen9 LONDON-sur ;
Aagot LONDON-fem ;
Aa^gård:Aa^gård9 BERN-sur ;
Aa^iún:Aa^iún9 BERN-surplc ;
Aaker^vik BERN-sur ;
Aakrann:Aakrann9 BERN-sur ;
Aakre ACCRA-sur ;
Aakula ACCRA-sur ;
Aak^vik BERN-sur ;
Aal^berg:Aal^berg9 BERN-sur ;
Aalen:Aalen9 LONDON-sur ;
Aaler LONDON-sur ;
Aal^holm:Aal^holm9 BERN-sur ;
Aall BERN-sur ;
Aal^mo:Aal^mo9 NYSTØ-sur ;
Aals^meer LONDON-sur ;
Aalst:Aalst9 BERN-sur ;
Aaltio:Aaltio9 ACCRA-sur ;
Aalto:Aalto9 ACCRA-sur ;
Aaltola ACCRA-sur ;
Aaltonen:Aalto C-FI-NEN-sur ;
Aal^vik BERN-sur ;
Aamodt BERN-sur ;
Aamot LONDON-sur ;
Aan^dal BERN-sur ;
Aanensen:Aanensen9 LONDON-sur ;
Aanerud:Aanerud9 BERN-surplc ;
Aa^nes BERN-sur ;
Aanes^land:Aanes^land9 BERN-sur ;
Aane^stad:Aane^stad9 BERN-sur ;
Aanna ACCRA-fem ;
Aano:Aano9 ACCRA-sur ;
Aanonsen:Aanonsen9 LONDON-sur ;
Aan^stad:Aan^stad9 BERN-sur ;
Aapo:Aapo9 ACCRA-mal ;
Aar^bakke ACCRA-sur ;
Aar^dal BERN-sur ;
Aare ACCRA-mal ;
Aare^brot BERN-sur ;
Aarestrup:Aarestrup9 BERN-sur ;
Aare^thun:Aare^thun9 BERN-sur ;
Aar^flon:Aar^flon9 BERN-sur ;
Aar^flot LONDON-sur ;
Aarikka ACCRA-sur ;
Aarne ACCRA-mal ;
Aar^nes BERN-sur ;
Aarni ACCRA-mal ;
Aarnio:Aarnio9 ACCRA-sur ;
Aarni^puro:Aarni^puro9 ACCRA-sur ;
Aarre ACCRA-mal ;
Aarre^stad:Aarre^stad9 BERN-sur ;
Aars:Aars9 BERN-sur ;
Aarsehtta MARJA-sur ;
Aarset BERN-sur ;
Aarseth:Aarseth9 BERN-sur ;
Aar^skog:Aar^skog9 BERN-sur ;
Aar^stad:Aar^stad9 BERN-sur ;
Aart^hun:Aart^hun9 BERN-sur ;
Aarum:Aarum9 LONDON-sur ;
Aar^vik BERN-sur ;
Aarø NYSTØ-sur ;
Aas BERN-sur ;
Aas^berg:Aas^berg9 BERN-sur ;
Aas^bø NYSTØ-sur ;
Aase ACCRA-femsur ;
Aase^bø NYSTØ-sur ;
Aasen:Aasen9 LONDON-sur ;
Aaser LONDON-sur ;
Aaserud:Aaserud9 BERN-sur ;
Aase^rød:Aase^rød9 BERN-sur ;
Aaserød:Aaserød BERN-sur ;
Aaseth:Aaseth9 BERN-sur ;
Aas^gaard:Aas^gaard9 BERN-sur ;
Aas^hamar LONDON-sur ;
Aas^hild:Aas^hild9 BERN-fem ;
Aas^land:Aas^land9 BERN-sur ;
Aas^nes BERN-sur ;
Aasrud:Aasrud9 BERN-sur ;
Aass:Aass9 BERN-sur ;
Aasta ACCRA-fem ;
Aas^vangen:Aas^vangen9 LONDON-sur ;
Aatsinki ACCRA-sur ;
Aa^vikko:Aa^vikko9 ACCRA-sur ;
Abakan:Abakan9 LONDON-sur ;
Abba ACCRA-fem ;
Abbas LONDON-sur ;
Abbott LONDON-sur ;
Abdul LONDON-mal ;
Abdullah:Abdullah9 LONDON-mal ;
Abel LONDON-mal ;
Abela ACCRA-plc ;
Abelsen:Abelsen9 LONDON-sur ;
Aberfan:Aberfan9 BERN-surplc ;
Abia ACCRA-plc ;
Abia ACCRA-mal ;
Abihud:Abihud9 BERN-mal ;
Abild^gaard:Abild^gaard9 BERN-sur ;
Abima^el LONDON-mal ;
Abimelek LONDON-sur ;
Abiram:Abiram9 LONDON-mal ;
Abjatar LONDON-mal ;
Abraham:Abraham9 BERN-mal ;
Abrahamsen:Abrahamsen9 LONDON-sur ;
Abram:Abram9 LONDON-mal ;
Abrek LONDON-mal ;
Absalom:Absalom9 LONDON-mal ;
Absalon:Absalon9 LONDON-mal ;
Abu ACCRA-mal ;
Access:Access9 BERN-surplc ;
Ada ACCRA-fem ;
Adal LONDON-mal ;
Adam:Adam9 LONDON-mal ;
Adamsen:Adamsen9 LONDON-sur ;
Adbeel LONDON-mal ;
Addi ACCRA-mal ;
Adealer LONDON-sur ;
Adealer^doaibma^goddi MARJA-org ;
Adele ACCRA-fem ;
Adeler LONDON-sur ;
Adelhardt BERN-sur ;
Adelheid:Adelheid9 BERN-fem ;
Adjani ACCRA-sur ;
Adler LONDON-sur ;
Adolf LONDON-mal ;
Adolfsen:Adolfsen9 LONDON-sur ;
Adonis LONDON-mal ;
Afanasjeva ACCRA-sur ;
Afrihká+Use/Sub:Afrihká MARJA-plc ; !
Afrodite ACCRA-fem ;
Afseth:Afseth9 BERN-sur ;
Afzal LONDON-mal ;
Afzeli^us BERN-sur ;
Agabos BERN-surplc ;
Agalin:Agalin9 BERN-surplc ;
Agamemnon:Agamemnon9 LONDON-mal ;
Agate ACCRA-fem ;
Agatha ACCRA-fem ;
Agathe ACCRA-fem ;
Ager^gaard:Ager^gaard9 BERN-sur ;
Agnar LONDON-mal ;
Ag^nes LONDON-fem ;
Agnete ACCRA-fem ;
Agnethe ACCRA-fem ;
Agni ACCRA-fem ;
Agnor LONDON-mal ;
Agricola ACCRA-sur ;
Agrippa ACCRA-mal ;
Aguilar LONDON-sur ;
Ahas LONDON-mal ;
Ahava ACCRA-sur ;
Ahde ACCRA-sur ;
Ahkel:Ahkel LONDON-mal ;
Ahl^green:Ahl^green9 BERN-sur ;
Ahlsen:Ahlsen9 LONDON-sur ;
Ahl^strøm:Ahl^strøm9 BERN-sur ;
Ahmad:Ahmad9 LONDON-mal ;
Ahmasalo:Ahmasalo9 ACCRA-sur ;
Ahmed:Ahmed9 LONDON-mal ;
Ahmet LONDON-mal ;
Aho:Aho9 ACCRA-sur ;
Aho^kainen:Aho^kai C-FI-NEN-sur ;
Aho^kas BERN-sur ;
Aho^la ACCRA-sur ;
Aho^lainen:Aho^lai C-FI-NEN-sur ;
Aho^mäki ACCRA-sur ;
Ahonen:Aho C-FI-NEN-sur ;
Aho^niemi ACCRA-surplc ;
Aho^pelto:Aho^pelto9 ACCRA-sur ;
Ahponen:Ahpo C-FI-NEN-sur ;
Ahren^berg:Ahren^berg9 BERN-sur ;
Ahriman:Ahriman9 BERN-sur ;
Ahti ACCRA-mal ;
Ahti^ainen:Ahti^ai C-FI-NEN-sur ;
Ahtila ACCRA-sur ;
Ahtinen:Ahti C-FI-NEN-sur ;
Ahto:Ahto9 ACCRA-sur ;
Ahtonen:Ahto C-FI-NEN-sur ;
Ahvenainen:Ahvenai C-FI-NEN-sur ;
Ahven^järvi ACCRA-surplc ;
Ahven^lampi ACCRA-surplc ;
Ahven^niemi ACCRA-surplc ;
Ahvonen:Ahvo C-FI-NEN-sur ;
Ai+Use/Sub:Ai NYSTØ-surplc ; !
A^ias LONDON-sur ;
Aid:Aid9 BERN-sur ;
Aida ACCRA-fem ;
Aikio:Aikio9 ACCRA-sur ;
Aikio-Ari^anaick BERN-sur ;
Aikio^niemi ACCRA-sur ;
Aila ACCRA-fem ;
Aile ACCRA-fem ;
Aileen:Aileen9 LONDON-fem ;
Aili ACCRA-fem ;
Ailin:Ailin9 BERN-fem ;
Ailio:Ailio9 ACCRA-sur ;
Ailo:Ailo9 ACCRA-mal ;
Ailu ACCRA-mal ;
Aimar LONDON-mal ;
Aimo:Aimo9 ACCRA-mal ;
Ain:Ain9 BERN-sur ;
Aina ACCRA-fem ;
Ainasoja ACCRA-sur ;
Aineas LONDON-mal ;
Aino:Aino9 ACCRA-fem ;
Ainon:Ainon9 LONDON-sur ;
Aira ACCRA-fem ;
Airaksinen:Airaksi C-FI-NEN-sur ;
Airamo:Airamo9 ACCRA-sur ;
Airas LONDON-sur ;
Airikka ACCRA-sur ;
Airin:Airin9 LONDON-fem ;
Airio:Airio9 ACCRA-sur ;
Airisto:Airisto9 ACCRA-sur ;
Airo:Airo9 ACCRA-sur ;
Airola ACCRA-sur ;
Aiskylos LONDON-mal ;
Aisopos LONDON-mal ;
Aitola ACCRA-sur ;
Aitta ACCRA-sur ;
Aitta^mäki ACCRA-surplc ;
Aitto-oja ACCRA-sur ;
Aittola ACCRA-sur ;
Aitto^mäki ACCRA-sur ;
Aitto^niemi ACCRA-surplc ;
Ajaccio:Ajaccio9 ACCRA-mal ;
Ajja:Aj9ja ACCRA-fem ;
Ajman:Aj9man9 BERN-sur ;
Aka^ias LONDON-mal ;
Akan:Akan9 LONDON-sur ;
Akas LONDON-mal ;
Akbar LONDON-mal ;
Akbor LONDON-mal ;
Akeldamaki ACCRA-mal ;
Akeloos BERN-surplc ;
Aker^hus BERN-sur ;
Akh:Akh9 BERN-sur ;
Akhtar LONDON-mal ;
Akihito:Akihito9 ACCRA-sur ;
Akilles LONDON-mal ;
Akim:Akim9 LONDON-mal ;
Akkanen:Akka C-FI-NEN-sur ;
Akkila ACCRA-sur ;
Akram:Akram9 LONDON-mal ;
Akre ACCRA-sur ;
Akse ACCRA-sur ;
Aksel LONDON-mal ;
Aksel^berg:Aksel^berg9 BERN-sur ;
Akselsen:Akselsen9 LONDON-sur ;
Akset BERN-plc ;
Aksjonov BERN-sur ;
Aksum:Aksum9 LONDON-sur ;
Aku^järvi ACCRA-sur ;
Akvilas BERN-sur ;
Al-Furat BERN-mal ;
Ala-Aho:Ala-Aho9 ACCRA-sur ;
Ala-Heikkilä ACCRA-sur ;
Ala-Nikkola ACCRA-sur ;
Ala-Outinen:Ala-Outi C-FI-NEN-sur ;
Ala-Riesto:Ala-Riesto9 ACCRA-sur ;
Ala^joki ACCRA-surplc ;
Ala^järvi ACCRA-surplc ;
Ala^kopsa ACCRA-sur ;
Ala^koski ACCRA-sur ;
Ala^kotila ACCRA-sur ;
Ala^mattila ACCRA-sur ;
Alamos BERN-surplc ;
Ala^mäki ACCRA-sur ;
Alan:Alan9 LONDON-mal ;
Alanen:Ala C-FI-NEN-sur ;
Alanko:Alanko9 ACCRA-sur ;
Alanne ACCRA-fem ;
Alapiha ACCRA-sur ;
Ala^ranta ACCRA-sur ;
Ala^raudan^joki ACCRA-sur ;
Alarik LONDON-mal ;
Ala^rotu ACCRA-sur ;
Ala^saari ACCRA-sur ;
Ala^salmi ACCRA-sur ;
Alas^talo:Alas^talo9 ACCRA-sur ;
Ala^suutari ACCRA-sur ;
Ala^talo:Ala^talo9 ACCRA-sur ;
Alava ACCRA-sur ;
Ala^vuoma-Johanas:Ala^vuoma-Johanass HEANDARAT-mal ;
Albani ACCRA-sur ;
Albert LONDON-mal ;
Alberta ACCRA-plc ;
Albertine ACCRA-fem ;
Albert^njár0ga:Albert^njár'ga MARJA-plc ;
Alberts^lund:Alberts^lund9 BERN-sur ;
Albin:Albin9 LONDON-sur ;
Albinsson:Albinsson9 LONDON-sur ;
Al^brechtsen:Al^brechtsen9 LONDON-sur ;
Al^brectsen:Al^brectsen9 LONDON-sur ;
Al^brektsen:Al^brektsen9 LONDON-sur ;
Al^bright BERN-sur ;
Al^brigtsen:Al^brigtsen9 LONDON-sur ;
Alec LONDON-mal ;
Alehtta MARJA-fem ;
Alehttá MARJA-fem ;
Alejandra ACCRA-fem ;
Aleksandar LONDON-mal ;
Aleksander LONDON-mal ;
Aleksandera ACCRA-fem ;
Aleksandersen:Aleksandersen9 LONDON-sur ;
Aleksandr LONDON-mal ;
Aleksandra ACCRA-fem ;
Aleksandros LONDON-mal ;
Aleksej:Aleksej9 LONDON-mal ;
Ales^talo:Ales^talo9 ACCRA-sur ;
Aletta ACCRA-fem ;
Alette ACCRA-fem ;
Alex LONDON-mal ;
Alexander LONDON-mal ;
Alexandersen:Alexandersen9 LONDON-sur ;
Alexandra ACCRA-fem ;
Alexandrette ACCRA-fem ;
Alf BERN-mal ;
Alfa ACCRA-obj ;
Alf^hild:Alf^hild9 BERN-fem ;
Alfiva ACCRA-fem ;
Alfon:Alfon9 LONDON-mal ;
Alfons LONDON-mal ;
Al^fred:Al^fred9 LONDON-mal ;
Al^fred+Use/Sub:Al^fred9 BERN-mal ; !
Al^fredsen:Al^fredsen9 LONDON-sur ;
Al^fredsson:Al^fredsson9 LONDON-sur ;
Al^frida ACCRA-fem ;
Alfsen:Alfsen9 LONDON-sur ;
Alhainen:Alhai C-FI-NEN-surplc ;
Alho:Alho9 ACCRA-sur ;
Alhola ACCRA-sur ;
Alhonen:Alho C-FI-NEN-sur ;
Ali ACCRA-mal ;
Alice ACCRA-fem ;
Ali^koski ACCRA-sur ;
Alina ACCRA-fem ;
Aline ACCRA-fem ;
Alinen:Ali C-FI-NEN-sur ;
Alis LONDON-fem ;
Alise ACCRA-fem ;
Ali^talo:Ali^talo9 ACCRA-sur ;
Alkibi^ades LONDON-mal ;
Alkio:Alkio9 ACCRA-sur ;
Alkuin:Alkuin9 LONDON-mal ;
Alkula ACCRA-sur ;
Allah:Allah9 LONDON-mal ;
Allan:Allan9 LONDON-mal ;
Allas LONDON-sur ;
Allen LONDON-mal ;
Allern:Allern9 BERN-sur ;
Allerød:Allerød9 BERN-surplc ;
Allinen:Alli C-FI-NEN-sur ;
Alling:Alling9 LONDON-sur ;
Allonen:Allo C-FI-NEN-sur ;
Ally ACCRA-fem ;
Alma ACCRA-fem ;
Almaas BERN-sur ;
Almar LONDON-malsur ;
Alme ACCRA-sur ;
Alm^li ACCRA-sur ;
Almtoft BERN-sur ;
Al^nes BERN-sur ;
Al^næs BERN-sur ;
Alonen:Alo C-FI-NEN-sur ;
Alpo:Alpo9 ACCRA-mal ;
Alppi ACCRA-sur ;
Als^gaard:Als^gaard9 LONDON-sur ;
Alslev LONDON-sur ;
Al^stad:Al^stad9 BERN-sur ;
Al^sten:Al^sten9 LONDON-sur ;
Alster LONDON-sur ;
Alten:Alten9 LONDON-sur ;
Alv BERN-mal ;
Alvar LONDON-mal ;
Alver LONDON-sur ;
Alve^stad:Alve^stad9 BERN-sur ;
Alv^heim:Alv^heim9 HEIM-sur ;
Alv^hild:Alv^hild9 BERN-fem ;
Alv^hilde ACCRA-fem ;
Al^vilda ACCRA-fem ;
Al^vilde ACCRA-fem ;
Alvin:Alvin9 LONDON-mal ;
Alvum:Alvum9 LONDON-sur ;
Alv^øen:Alv^øen9 LONDON-sur ;
Alwin:Alwin9 LONDON-mal ;
Alymov BERN-sur ;
Alz^heimer LONDON-sur ;
Amalek BERN-surplc ;
Amalie ACCRA-fem ;
Amalli^en^borg:Amalli^en^borg9 BERN-surplc ;
Aman:Aman9 BERN-sur ;
Amandus LONDON-mal ;
Amaranta ACCRA-fem ;
Am^bjørg:Am^bjørg9 BERN-sur ;
Amble ACCRA-sur ;
Ambrosen:Ambrosen9 LONDON-sur ;
Amdrup:Amdrup9 BERN-surplc ;
Amerigo:Amerigo9 ACCRA-mal ;
Amerihká+Use/Sub:Amerihká ACCRA-plc ; !
Amin:Amin9 BERN-sur ;
Ammerud:Ammerud9 BERN-surplc ;
Amminadab:Amminadab9 BERN-mal ;
Ammul ANAR-mal ;
Amoc LONDON-mal ;
Amor LONDON-mal ;
Amos LONDON-mal ;
Amoy BERN-mal ;
Ampli^atus LONDON-sur ;
Ampuja ACCRA-sur ;
Amrafel LONDON-mal ;
Amt:Amt BERN-sur ;
Amt^mann:Amt^mann9 BERN-sur ;
Amulius BERN-mal ;
Amund:Amund9 LONDON-mal ;
Amundsen:Amundsen9 LONDON-sur ;
Amy ACCRA-fem ;
Anakreon:Anakreon9 LONDON-mal ;
Anaksimander LONDON-sur ;
Anani^as LONDON-mal ;
Anastasia ACCRA-fem ;
Anatolij:Anatolij9 LONDON-mal ;
Anatoly ACCRA-mal ;
An^bjørg:An^bjørg9 BERN-sur ;
Ande ACCRA-mal ;
Andelin:Andelin9 BERN-surplc ;
Anden:Anden9 LONDON-sur ;
Ande^næs BERN-sur ;
Andernach:Andernach9 BERN-sur ;
Anders LONDON-mal ;
Anders^datter LONDON-sur ;
Anders^dtr. ACCRA-sur ;
Andersen:Andersen9 LONDON-sur ;
Anderson:Anderson9 LONDON-sur ;
Anderssen:Anderssen9 LONDON-sur ;
Andersson:Andersson9 LONDON-sur ;
Ando:Ando9 ACCRA-mal ;
Andops^nes BERN-surplc ;
Andor LONDON-mal ;
Andora+Use/Sub:Andora ACCRA-plc ; !
Andorsen:Andorsen9 LONDON-sur ;
Andorsrud:Andorsrud9 BERN-sur ;
Andover LONDON-sur ;
Andre ACCRA-mal ;
Andrea ACCRA-fem ;
Andre^as LONDON-mal ;
Andre^asen:Andre^asen9 LONDON-sur ;
Andre^assen:Andre^assen9 LONDON-sur ;
Andreevič BERN-sur ;
Andrej:Andrej9 LONDON-mal ;
Andres LONDON-mal ;
Andresen:Andresen9 LONDON-sur ;
Andreson:Andreson9 LONDON-sur ;
Andrevitsj:Andrevitsj BERN-sur ;
Andrew LONDON-mal ;
Andrimne ACCRA-fem ;
Andrine ACCRA-fem ;
Androklus LONDON-malsur ;
Andropov LONDON-sur ;
András LONDON-mal ;
André NYSTØ-sur ;
Andrés LONDON-mal ;
Andvord:Andvord9 BERN-sur ;
Andy ACCRA-mal ;
Ane ACCRA-fem ;
Aner LONDON-mal ;
Anete ACCRA-fem ;
Anett BERN-fem ;
Anette ACCRA-fem ;
An^field:An^field9 BERN-sur ;
An^fin:An^fin9 LONDON-mal ;
An^finn:An^finn9 BERN-sur ;
An^finsen:An^finsen9 LONDON-sur ;
Angel LONDON-fem ;
Angela ACCRA-fem ;
Angelique ACCRA-fem ;
Angell LONDON-sur ;
Angeln:Angeln9 LONDON-sur ;
Angelsen:Angelsen9 LONDON-sur ;
Angel^tveit BERN-sur ;
Angus LONDON-mal ;
Angélique ACCRA-fem ;
Angéus LONDON-sur ;
Anholt BERN-sur ;
Anine ACCRA-fem ;
Anita ACCRA-fem ;
Anitta ACCRA-fem ;
Anja ACCRA-fem ;
Anker LONDON-sur ;
Anker:Anker LONDON-sur ;
Ankersen:Ankersen9 LONDON-sur ;
Anlaug:Anlaug9 LONDON-fem ;
Ann:Ann9 BERN-fem ;
Ann-Bjørg:Ann-Bjørg9 BERN-sur ;
Ann-Britt BERN-fem ;
Ann-Carin:Ann-Carin9 LONDON-fem ;
Ann-Christin:Ann-Christin9 LONDON-fem ;
Ann-Hege ACCRA-fem ;
Ann-Helen:Ann-Helen9 BERN-fem ;
Ann-Helén:Ann-Helén9 BERN-fem ;
Ann-Iren:Ann-Iren9 LONDON-fem ;
Ann-Irene ACCRA-fem ;
Ann-Jorid:Ann-Jorid9 LONDON-fem ;
Ann-Karin:Ann-Karin9 LONDON-fem ;
Ann-Katrin:Ann-Katrin9 LONDON-fem ;
Ann-Kristin:Ann-Kristin9 LONDON-fem ;
Ann-Kristine ACCRA-fem ;
Ann-Mari ACCRA-fem ;
Ann-Sissel LONDON-fem ;
Anna ACCRA-fem ;
Annaba ACCRA-plc ;
Anna^bel LONDON-fem ;
Annala ACCRA-sur ;
Annam:Annam9 LONDON-mal ;
Annar LONDON-mal ;
Ann^bjørg:Ann^bjørg9 BERN-sur ;
Anne ACCRA-fem ;
Anne-Britt BERN-fem ;
Anne-Grete ACCRA-fem ;
Anne-Grethe ACCRA-fem ;
Anne-Karin:Anne-Karin9 LONDON-fem ;
Anne-Lene ACCRA-fem ;
Anne-Lise ACCRA-fem ;
Anne-Mar^grethe ACCRA-fem ;
Anne-Mari ACCRA-fem ;
Anne-marie ACCRA-fem ;
Anneli ACCRA-fem ;
Anne^lise ACCRA-fem ;
Anne^marie ACCRA-fem ;
Annette ACCRA-fem ;
Ann^frid:Ann^frid9 BERN-fem ;
Ann^hild:Ann^hild9 BERN-fem ;
Anni ACCRA-fem ;
Annie SIJTE-fem ;
Annik LONDON-fem ;
Annika ACCRA-fem ;
Anniken:Anniken9 LONDON-fem ;
Annikken:Annikken9 LONDON-sur ;
Annikki ACCRA-fem ;
Annlaug:Annlaug9 LONDON-fem ;
Annola ACCRA-sur ;
Annukka ACCRA-fem ;
Annunen:Annu C-FI-NEN-sur ;
Ann^veig:Ann^veig9 BERN-fem ;
Anny ACCRA-fem ;
Ansager LONDON-sur ;
Ansa^maa ACCRA-sur ;
Anselm:Anselm9 LONDON-mal ;
Ansgar LONDON-mal ;
Ansio:Ansio9 ACCRA-sur ;
Anskar LONDON-mal ;
Ansku ACCRA-fem ;
An^stein:An^stein9 LONDON-mal ;
Anta ACCRA-mal ;
Antar LONDON-mal ;
Ante ACCRA-mal ;
Anteri ACCRA-mal ;
Anterin FirstTag ;
Antero:Antero9 ACCRA-mal ;
Anteroinen:Anteroi C-FI-NEN-sur ;
Anthi ACCRA-sur ;
Anthonsen:Anthonsen9 LONDON-sur ;
An^thony ACCRA-mal ;
Anti ACCRA-sur ;
Anti^atlas LONDON-plc ;
Anti^fon BERN-mal ;
Antikainen:Antikai C-FI-NEN-sur ;
Anti^kristus LONDON-mal ;
Antila ACCRA-sur ;
Anti^libanon:Anti^libanon9 BERN-surplc ;
Antin^aho:Antin^aho9 ACCRA-sur ;
Antinkaapo:Antinkaapo9 ACCRA-sur ;
Anti^noja ACCRA-sur ;
Antoine ACCRA-mal ;
Anton:Anton9 LONDON-mal ;
Antona ACCRA-plc ;
Antonette ACCRA-fem ;
Antoni ACCRA-mal ;
Antonie ACCRA-fem ;
Antonio:Antonio9 ACCRA-mal ;
Antoni^us BERN-sur ;
Antonova ACCRA-sur ;
Antonsen:Antonsen9 LONDON-sur ;
Antti ACCRA-mal ;
Anttila ACCRA-sur ;
Anttilainen:Anttilai C-FI-NEN-sur ;
Anttinen:Antti C-FI-NEN-sur ;
Anttolainen:Anttolai C-FI-NEN-sur ;
Anttonen:Antto C-FI-NEN-sur ;
Anubis LONDON-mal ;
Anund:Anund9 LONDON-mal ;
Anveig:Anveig9 BERN-sur ;
Anwar LONDON-mal ;
Anzio:Anzio9 ACCRA-mal ;
Anár ANAR-plc ;
Apelles LONDON-mal ;
Apfia ACCRA-fem ;
Apis LONDON-mal ;
Apmot:Apmoh ANAR-mal ;
Apollon:Apollon9 LONDON-mal ;
Apollos LONDON-mal ;
Apollosa ACCRA-plc ;
Appollon:Appollon9 LONDON-mal ;
Aqqaluk:Aqqaluk9 BERN-mal ; !or fem?
Aquinas LONDON-sur ;
Arafat BERN-sur ;
Aragón:Aragón9 BERN-sur ;
Ara^järvi ACCRA-sur ;
Arakne ACCRA-sur ;
Aralden:Aralden9 LONDON-sur ;
Aram:Aram9 LONDON-plc ;
Aram:Aram9 LONDON-mal ;
Archer LONDON-sur ;
Archie ACCRA-mal ;
Arctander LONDON-sur ;
Arcturus LONDON-malsur ;
Ard:Ard9 BERN-mal ;
Ardis LONDON-sur ;
Ardèche ACCRA-sur ;
Are ACCRA-mal ;
Areli ACCRA-sur ;
Arell LONDON-sur ;
Arent:Arent LONDON-sur ;
Arentz-Hansen:Arentz9-Hansen9 LONDON-sur ;
Are^thun:Are^thun9 BERN-sur ;
Arhipov BERN-sur ;
Ari ACCRA-mal ;
Ari^adne ACCRA-fem ;
Ari^anaick:Ari^anaick9 BERN-sur ;
Ari^ane ACCRA-fem ;
Aridjis BERN-sur ;
Aril LONDON-mal ;
Arild:Arild9 LONDON-mal ;
Arin^bjørn:Arin^bjørn9 LONDON-mal ;
Aristoboulos LONDON-mal ;
Aristoteles LONDON-mal ;
Arja ACCRA-fem ;
Arjok BERN-sur ;
Arkangela ACCRA-fem ;
Arkelaos LONDON-mal ;
Arkelaus BERN-surplc ;
Arkidamos LONDON-mal ;
Arkimedes LONDON-mal ;
Arkippos LONDON-mal ;
Arkko:Arkko9 ACCRA-sur ;
Arla ACCRA-fem ; !Also org
Arl^berg:Arl^berg9 BERN-sur ;
Armagh:Armagh9 BERN-sur ;
Armas LONDON-mal ;
Armi ACCRA-fem ;
Arminen:Armi C-FI-NEN-sur ;
Arm^strong:Arm^strong9 BERN-sur ;
Arna^tveit BERN-sur ;
Arne ACCRA-mal ;
Arne^berg:Arne^berg9 BERN-sur ;
Ar^nesen:Ar^nesen9 LONDON-sur ;
Arne^stad:Arne^stad9 BERN-sur ;
Arn^fin:Arn^fin9 LONDON-mal ;
Arn^finn:Arn^finn9 BERN-sur ;
Arn^grímur LONDON-mal ;
Arn^hild:Arn^hild9 BERN-fem ;
Arni ACCRA-mal ;
Arn^laug:Arn^laug9 LONDON-fem ;
Arn^ljot LONDON-mal ;
Arno:Arno9 ACCRA-mal ;
Arnold:Arnold9 LONDON-mal ;
Arnolda ACCRA-fem ;
Arnoldi ACCRA-sur ;
Arn^stein:Arn^stein9 LONDON-mal ;
Arnt BERN-mal ;
Arntsen:Arntsen9 LONDON-sur ;
Arntzen:Arntzen9 LONDON-sur ;
Arn^ulf LONDON-mal ;
Arn^ved:Arn^ved9 BERN-sur ;
Aro:Aro9 ACCRA-sur ;
Arole ACCRA-sur ;
Aro^maa ACCRA-sur ;
Aro^mäki ACCRA-sur ;
Aron:Aron9 LONDON-mal ;
Aronen:Aro C-FI-NEN-sur ;
Aronsen:Aronsen9 LONDON-sur ;
Arosa ACCRA-plc ;
Arostobulos BERN-surplc ;
Arpi^ainen:Arpi^ai C-FI-NEN-sur ;
Arponen:Arpo C-FI-NEN-sur ;
Arppe ACCRA-sur ;
Arredondo:Arredondo9 ACCRA-sur ;
Arrenden:Arrenden9 LONDON-sur ;
Arris^bye ACCRA-sur ;
Arris^bye+Use/Sub:Arris^bye NYSTØ-sur; !
Arsinoe NYSTØ-sur ;
Ar^stad:Ar^stad9 BERN-sur ;
Artemis LONDON-mal ;
Artemisa ACCRA-plc ;
Arthur LONDON-mal ;
Arto:Arto9 ACCRA-mal ;
Artur LONDON-mal ;
Arup:Arup9 BERN-surplc ;
Arvasli ACCRA-sur ;
Arve ACCRA-mal ;
Arve^dáv0gi:Arve^dáv'gi MARJA-obj ;
Arvela ACCRA-sur ;
Arve^njár0ga:Arve^njár'ga MARJA-plc ;
Arve^schoug:Arve^schoug9 BERN-sur ;
Arvesen:Arvesen9 LONDON-sur ;
Arvid:Arvid9 LONDON-mal ;
Arvidson:Arvidson9 LONDON-sur ;
Arvila ACCRA-sur ;
Arvinen:Arvi C-FI-NEN-sur ;
Arvio:Arvio9 ACCRA-sur ;
Arvo:Arvo9 ACCRA-mal ;
Arvola ACCRA-sur ;
Arvonen:Arvo C-FI-NEN-sur ;
Asa ACCRA-mal ;
Asaf LONDON-mal ;
Asa^jáv0ri+Use/Sub:Asa^jáv'ri MARJA-plc ; !
Asanovic LONDON-sur ;
As^bjørg:As^bjørg9 BERN-sur ;
As^bjørn:As^bjørn9 LONDON-mal ;
As^bjørnsen:As^bjørnsen9 LONDON-sur ;
As^borg:As^borg9 BERN-sur ;
As^bøll LONDON-sur ;
Asch^falk:Asch^falk9 LONDON-sur ;
Aschim:Aschim9 LONDON-mal ;
As^gard:As^gard9 BERN-sur ;
As^geir LONDON-mal ;
As^ger LONDON-mal ;
Ash^ford:Ash^ford9 BERN-sur ;
Ashraf LONDON-mal ;
Asikainen:Asikai C-FI-NEN-sur ;
Asilki ACCRA-sur ;
Ask:Ask9 BERN-sur ;
Aske ACCRA-sur ;
Aske^land:Aske^land9 BERN-sur ;
Ask^heim:Ask^heim9 BERN-sur ;
Ask^heimer LONDON-sur ;
Askildsen:Askildsen9 LONDON-sur ;
Asklepi^os BERN-surplc ;
Asko:Asko9 ACCRA-mal ;
Askrova ACCRA-sur ;
Aslak LONDON-mal ;
Aslaksen:Aslaksen9 LONDON-sur ;
Aslakson:Aslakson9 LONDON-sur ;
Aslam:Aslam9 LONDON-mal ;
Aslat:Aslah ANAR-mal ;
As^laug:As^laug9 LONDON-fem ;
Asle ACCRA-mal ;
Asllat:Asllah ANAR-mal ;
Asmussen:Asmussen9 LONDON-sur ;
Asp:Asp9 BERN-sur ;
Asp^aas BERN-sur ;
Aspelin:Aspelin9 BERN-sur ;
Aspe^lund:Aspe^lund9 BERN-sur ;
Aspen:Aspen9 LONDON-sur ;
Aspen^gren:Aspen^gren9 LONDON-sur ;
Assen:Assen9 LONDON-sur ;
Assens LONDON-sur ;
Assur LONDON-mal ;
Asta ACCRA-fem ;
Astala ACCRA-sur ;
Asteregiev0ra:Asteregiev'ra MARJA-mal ;
Asterix BERN-mal ;
Astikainen:Astikai C-FI-NEN-sur ;
Astor LONDON-mal ;
Astri ACCRA-fem ;
Astrid:Astrid9 LONDON-fem ;
Astrup:Astrup9 BERN-sur ;
Asukas BERN-sur ;
Asun^maa ACCRA-sur ;
Asur LONDON-mal ;
As^veig:As^veig9 BERN-sur ;
Asynkritos LONDON-mal ;
Atene ACCRA-fem ;
Athar LONDON-mal ;
Athene ACCRA-fem ;
Atla^tveit BERN-sur ;
Atle ACCRA-mal ;
Aua^stad:Aua^stad9 BERN-sur ;
Aube ACCRA-sur ;
Aubert:Aubert BERN-sur ;
Aud:Aud9 BERN-fem ;
Audesen:Audesen9 LONDON-sur ;
Aud^hild:Aud^hild9 BERN-fem ;
Audny ACCRA-fem ;
Audun:Audun9 LONDON-mal ;
Au^er LONDON-sur ;
Aue^stad:Aue^stad9 BERN-sur ;
Aufles LONDON-sur ;
Auge^ias LONDON-mal ;
Augen^thaler LONDON-sur ;
Auge^stad:Auge^stad9 BERN-sur ;
Augi^as LONDON-mal ;
August:August9 BERN-sur ;
Augusta ACCRA-fem ;
Augusten^borg:Augusten^borg9 BERN-surplc ;
Augustus LONDON-mal ;
Aukan:Aukan9 LONDON-sur ;
Auken:Auken9 LONDON-sur ;
Auk^lend:Auk^lend9 BERN-sur ;
Aukrust:Aukrust9 BERN-sur ;
Aule^stad:Aule^stad9 BERN-sur ;
Auli ACCRA-fem ;
Aulie ACCRA-sur ;
Aulum:Aulum9 LONDON-sur ;
Aun:Aun9 BERN-sur ;
Aunan:Aunan9 LONDON-sur ;
Aune ACCRA-sur ;
Aunio:Aunio9 ACCRA-sur ;
Aunola ACCRA-sur ;
Aurala ACCRA-sur ;
Auramo:Auramo9 ACCRA-sur ;
Auranen:Aura C-FI-NEN-sur ;
Aureli^anus LONDON-mal ;
Aureli^us BERN-sur ;
Aureosen:Aureosen9 LONDON-sur ;
Aurora ACCRA-fem ;
Aur^skog:Aur^skog9 BERN-sur ;
Aurs^nes BERN-sur ;
Aur^stad:Aur^stad9 BERN-sur ;
Aust-Agder LONDON-sur ;
Au^stad:Au^stad9 BERN-sur ;
Austen:Austen9 LONDON-sur ;
Aust^fjord^grend:Aust^fjord^grend9 BERN-sur ;
Aust^gulen:Aust^gulen9 LONDON-sur ;
Aust^nes BERN-sur ;
Austr^heim:Austr^heim9 HEIM-sur ;
Austrud:Austrud9 BERN-sur ;
Aust^vik BERN-sur ;
Autere ACCRA-sur ;
Autero:Autero9 ACCRA-sur ;
Autio:Autio9 ACCRA-sur ;
Autio^niemi ACCRA-surplc ;
Auvinen:Auvi C-FI-NEN-sur ;
Avas^kari ACCRA-sur ;
Avde^ev LONDON-sur ;
Avde^eva ACCRA-sur ;
Avdejeva ACCRA-sur ;
Avdotja ACCRA-sur ;
Averlakova ACCRA-sur ;
Averroes BERN-surplc ;
Avikainen:Avikai C-FI-NEN-sur ;
Avveel LONDON-mal ;
Avvil ANAR-plc ;
Avvil-Máhtte MARJA-mal ;
Axel LONDON-mal ;
Axelsen:Axelsen9 LONDON-sur ;
Axminster LONDON-sur ;
Ayr BERN-surplc ;
Ašbel LONDON-mal ;
Ašen-niei0da:Ašen-niej'da MARJA-fem ;
Ašen^eadni MARJA-fem ;
Ašer LONDON-sur ;
Ašterot BERN-mal ;
Baal BERN-sur ;
Baala ACCRA-plc ;
Baalbek LONDON-sur ;
Baalsrud:Baalsrud9 BERN-sur ;
Baard:Baard9 BERN-mal ;
Baardsen:Baardsen9 LONDON-sur ;
Baarn:Baarn9 BERN-sur ;
Bab:Bab9 BERN-mal ;
Babar LONDON-mal ;
Babel^thuap:Babel^thuap9 BERN-surplc ;
Baber LONDON-sur ;
Babs BERN-sur ;
Babur LONDON-mal ;
Bacc^hus BERN-sur ;
Bach:Bach9 BERN-sur ;
Bache ACCRA-sur ;
Backe SIJTE-sur ;
Backer LONDON-sur ;
Bad:Bad9 BERN-sur ;
Baddeley ACCRA-sur ;
Baddeley+Use/Sub:Baddeley NYSTØ-sur; !
Baden-Württem^berg:Baden-Württem^berg9 BERN-sur ;
Bader LONDON-sur ;
Bae ACCRA-sur ;
Baer BERN-sur ;
Bagenkop:Bagenkop9 BERN-surplc ;
Baggesen:Baggesen9 LONDON-sur ;
Bagi ACCRA-mal ;
Bagn:Bagn9 BERN-sur ;
Bagne ACCRA-sur ;
Bagner LONDON-sur ;
Bag^sværd:Bag^sværd9 BERN-sur ;
Bag^øyen:Bag^øyen9 LONDON-sur ;
Bahne ACCRA-sur ;
Bahus BERN-sur ;
Baird:Baird9 BERN-sur ;
Baker LONDON-sur ;
Bakers^field:Bakers^field9 BERN-sur ;
Baker^vik BERN-sur ;
Bak^holt BERN-sur ;
Bakk BERN-sur ;
Bakka ACCRA-plc ;
Bakkan:Bakkan9 LONDON-plc ;
Bakke ACCRA-sur ;
Bakke^li ACCRA-sur ;
Bakken:Bakken9 LONDON-plc ;
Bakker LONDON-sur ;
Bakkerud:Bakkerud9 BERN-surplc ;
Bak^stad:Bak^stad9 BERN-sur ;
Balak LONDON-mal ;
Balandin BERN-sur ;
Balbek LONDON-sur ;
Balder LONDON-sur ;
Baldur LONDON-mal ;
Baldvin:Baldvin9 LONDON-mal ;
Bal^gård:Bal^gård9 BERN-sur ;
Balk BERN-sur ;
Balkan:Balkan9 LONDON-plc ;
Balla ACCRA-sur ;
Ball^angen:Ball^angen9 LONDON-LOAN-plc ;
Ballard:Ballard9 LONDON-sur ;
Ballari ACCRA-sur ;
Ballerud:Ballerud9 BERN-surplc ;
Ballerup:Ballerup9 BERN-surplc ;
Balle^stad:Balle^stad9 BERN-sur ;
Ballmer LONDON-sur ;
Ballo:Ballo9 ACCRA-sur ;
Ballo^vaara ACCRA-sur ;
Ballo^vara ACCRA-plc ;
Ball^stad:Ball^stad9 BERN-sur ;
Balmer LONDON-sur ;
Bals BERN-sur ;
Balsa^jeagge^jogaš:Balsa^jeagge^jogaž PLACE-DIM-plc ;
Balsa^jeaggi MARJA-plc ;
Balsa^jáv0ri:Balsa^jáv'ri MARJA-plc ;
Balsa^láh0ku:Balsa^láh'ku MARJA-plc ;
Balsa^skái0di:Balsa^skáj'di MARJA-plc ;
Bals^nes BERN-sur ;
Bal^stad:Bal^stad9 BERN-sur ;
Bals^vik:Bals^vik BERN-sur ;
Balto:Balto9 ACCRA-sur ;
Baltzersen:Baltzersen9 LONDON-sur ;
Bam^berg:Bam^berg9 BERN-sur ;
Bamrud:Bamrud9 BERN-sur ;
Bandak BERN-sur ;
Bandolowski ACCRA-sur ;
Bang:Bang9 BERN-sur ;
Bangalore ACCRA-plc ;
Bange^mann:Bange^mann9 BERN-sur ;
Bang^stad:Bang^stad9 BERN-sur ;
Bank:Bank BERN-mal ;
Banne:Banne ACCRA-sur ;
Banne+Use/Sub:Banne9 ACCRA-sur ; !
Banzer LONDON-sur ;
Bao:Bao9 ACCRA-mal ;
Barabbas LONDON-mal ;
Barakja ACCRA-mal ;
Barbro:Barbro9 ACCRA-fem ;
Bardlind^haug:Bardlind^haug9 BERN-sur ;
Barek^stad:Barek^stad9 BERN-sur ;
Barfod:Barfod9 BERN-sur ;
Barfoed:Barfoed9 BERN-sur ;
Barhatov LONDON-sur ;
Barjesus LONDON-mal ;
Barkald:Barkald9 LONDON-sur ;
Barke^stad:Barke^stad9 BERN-sur ;
Barlind^haug:Barlind^haug9 BERN-sur ;
Barling^haug:Barling^haug9 BERN-sur ;
Barman:Barman9 LONDON-sur ;
Barmen:Barmen9 LONDON-sur ;
Barnabas BERN-mal ;
Barnabass:Barnabass9 BERN-mal ;
Bar^nes BERN-sur ;
Barnett LONDON-sur ;
Barri^er LONDON-sur ;
Barri^os BERN-surplc ;
Barrow BERN-sur ;
Barsabbas LONDON-sur ;
Barschel LONDON-sur ;
Bars^nes BERN-sur ;
Bar^stad:Bar^stad9 BERN-sur ;
Bartens LONDON-sur ;
Barth:Barth9 BERN-sur ;
Bartholdsen:Bartholdsen9 LONDON-sur ;
Bartime^us LONDON-mal ;
Bart^nes BERN-sur ;
Bartolome^us LONDON-mal ;
Bartram:Bartram9 LONDON-sur ;
Barwin:Barwin9 LONDON-sur ;
Bas-Prinssaš:Bas-Prinssaž ANAR-mal ;
Bas^berg:Bas^berg9 BERN-sur ;
Basedow BERN-sur ;
Basil LONDON-mal ;
Basti^ansen:Basti^ansen9 LONDON-sur ;
Bataan:Bataan9 BERN-surplc ;
Bathurst:Bathurst9 BERN-surplc ;
Batseba ACCRA-fem ;
Batta ACCRA-sur ;
Battiste ACCRA-sur ;
Bauck BERN-sur ;
Bau^er LONDON-sur ;
Bau^er^sachs LONDON-sur ;
Bauge ACCRA-sur ;
Bauker LONDON-sur ;
Baukop:Baukop9 BERN-sur ;
Bau^man:Bau^man9 BERN-sur ;
Bau^mann:Bau^mann9 BERN-sur ;
Bauns^bak BERN-sur ;
Bauns^gaard:Bauns^gaard9 BERN-sur ;
Bautz:Bautz9 BERN-sur ;
Bautzen:Bautzen9 LONDON-sur ;
Bawden:Bawden9 LONDON-sur ;
Ba^yer LONDON-sur ;
Bayreuth:Bayreuth9 BERN-sur ;
Beach:Beach9 BERN-sur ;
Beacons^field:Beacons^field9 BERN-sur ;
Beahcce MARJA-mal ;
Beahce^buol0ža:Beahce^buol'ža MARJA-plc ;
Beahce^dievvá MARJA-plc ;
Beahce^jáv0ri:Beahce^jáv'ri MARJA-plc ;
Beahce^leah0ki:Beahce^leah'ki MARJA-plc ;
Beahce^luohkká MARJA-plc ;
Beahce^njunni MARJA-plc ;
Beahce^njár0ga:Beahce^njár'ga MARJA-plc ;
Beahcet:Beahceh ANAR-plc ;
Beahce^várri MARJA-plc ;
Beahce^váráš:Beahce^váráž PLACE-DIM-plc ;
Beahce^čielgge^joh0ka:Beahce^čielgge^joh'ka MARJA-plc ;
Beahcán:Beahcám ANAR-plc ;
Beahkká MARJA-mal ;
Beahká^gurra MARJA-plc ;
Beahká^láttu:Beahká^láddu DAVVISUOLU-plc ;
Beahká^várri MARJA-plc ;
Bear BERN-sur ;
Beara^guoi0ka:Beara^guoj'ka MARJA-plc ;
Beara^jáv0ri:Beara^jáv'ri MARJA-plc ;
Beara^mohkke^ma00ras:Beara^mohkke^marras DUORTNUS-plc ;
Beara^mohkki MARJA-plc ;
Beara^nibba MARJA-plc ;
Beara^várri MARJA-plc ;
Beara^čielgge^jáv0ri:Beara^čielgge^jáv'ri MARJA-plc ;
Beara^čiel0gi:Beara^čiel'gi MARJA-plc ;
Beardna MARJA-mal ;
Be^ate ACCRA-fem ;
Be^athe ACCRA-fem ;
Be^atrice ACCRA-fem ;
Beatty ACCRA-sur ;
Bech:Bech9 BERN-sur ;
Becher LONDON-sur ;
Bech^steina ACCRA-sur ;
Bechterew LONDON-sur ;
Beck BERN-sur ;
Becker LONDON-sur ;
Beck^mann:Beck^mann9 LONDON-sur ;
Beda ACCRA-fem ;
Bedar LONDON-mal ;
Beddari ACCRA-sur ;
Bed^ford:Bed^ford9 BERN-sur ;
Bedworth:Bedworth9 BERN-sur ;
Beelsebub:Beelsebub9 BERN-mal ;
Beer BERN-sur ;
Beesley ACCRA-sur ;
Beesley+Use/Sub:Beesley NYSTØ-sur; !
Beethoven:Beethoven9 LONDON-sur ;
Befring:Befring9 LONDON-sur ;
Behkká MARJA-mal ;
Behncke ACCRA-sur ;
Behtter LONDON-sur ;
Beich^man:Beich^man9 BERN-sur ;
Beich^mann:Beich^mann9 BERN-sur ;
Beijer LONDON-sur ;
Beit^stad:Beit^stad9 BERN-sur ;
Beker LONDON-sur ;
Bekhterev BERN-sur ;
Bekke^lund:Bekke^lund9 BERN-sur ;
Bekke^mellem:Bekke^mellem9 LONDON-sur ;
Bekken:Bekken9 LONDON-sur ;
Bekker LONDON-sur ;
Bekkevar BERN-sur ;
Bekke^vold:Bekke^vold9 BERN-sur ;
Bekk^strand:Bekk^strand9 BERN-sur ;
Bela ACCRA-fem ;
Bel^bo:Bel^bo9 NYSTØ-sur ;
Beldo:Beldo9 ACCRA-sur ;
Beli^ar LONDON-mal ;
Belinda ACCRA-fem ;
Beljaeva ACCRA-sur ;
Bell BERN-sur ;
Bellami ACCRA-sur ;
Bellika ACCRA-sur ;
Belokurova ACCRA-sur ;
Belsebub:Belsebub9 BERN-mal ;
Bels^vik BERN-sur ;
Bel^vik BERN-sur ;
Ben:Ben9 BERN-mal ;
Ben-Ammi ACCRA-mal ;
Bend:Bend9 BERN-sur ;
Bendeke ACCRA-fem ;
Bender LONDON-sur ;
Bendik LONDON-mal ;
Bendiks LONDON-mal ;
Bendiksen:Bendiksen9 LONDON-sur ;
Bendixen:Bendixen9 LONDON-sur ;
Bendsen:Bendsen9 LONDON-sur ;
Bendtsen:Bendtsen9 LONDON-sur ;
Benedicte ACCRA-fem ;
Benedikte ACCRA-fem ;
Benfeldt BERN-sur ;
Bengt BERN-mal ;
Bengtsen:Bengtsen9 LONDON-sur ;
Bengtson:Bengtson9 LONDON-sur ;
Bengtsson:Bengtsson9 LONDON-sur ;
Benita ACCRA-fem ;
Benjamin:Benjamin9 LONDON-sur ;
Benjaminsen:Benjaminsen9 LONDON-sur ;
Benkhe ACCRA-sur ;
Benkow BERN-sur ;
Benn:Benn9 BERN-sur ;
Benna ACCRA-plc ;
Benneche ACCRA-sur ;
Benned:Benned9 LONDON-sur ;
Bennedsen:Bennedsen9 LONDON-sur ;
Bennetsen:Bennetsen9 LONDON-sur ;
Bennett LONDON-sur ;
Bennetter LONDON-sur ;
Benny ACCRA-mal ;
Benoni ACCRA-sur ;
Benonisen:Benonisen9 LONDON-sur ;
Bent BERN-mal ;
Bente ACCRA-fem ;
Bente-Lotte ACCRA-fem ;
Benthe ACCRA-fem ;
Bentsen:Bentsen9 LONDON-sur ;
Bentzen:Bentzen9 LONDON-sur ;
Benum:Benum9 LONDON-sur ;
Beor BERN-sur ;
Berbom:Berbom9 BERN-sur ;
Ber^dalseken:Ber^dalseken9 LONDON-sur ;
Berea ACCRA-fem ;
Bered:Bered9 LONDON-sur ;
Berekvam:Berekvam9 BERN-sur ;
Berenike ACCRA-fem ;
Berentsen:Berentsen9 LONDON-sur ;
Beret LONDON-fem ;
Berg:Berg9 BERN-sur ;
Bergan:Bergan9 LONDON-sur ;
Berg^dahl BERN-sur ;
Berge ACCRA-sur ;
Bergem:Bergem9 LONDON-sur ;
Bergen:Bergen9 LONDON-plc ;
Berger LONDON-sur ;
Bergersen:Bergersen9 LONDON-sur ;
Bergerud:Bergerud9 BERN-surplc ;
Bergesen:Bergesen9 LONDON-sur ;
Berget LONDON-plc ;
Bergeton:Bergeton9 BERN-surplc ;
Berg^graf BERN-sur ;
Berg^grav BERN-sur ;
Berg^green:Berg^green9 BERN-sur ;
Berg^gren:Berg^gren9 LONDON-sur ;
Bergh:Bergh9 BERN-sur ;
Berg^heim:Berg^heim9 HEIM-sur ;
Bergitte ACCRA-fem ;
Berg^li ACCRA-sur ;
Berg^li+Use/Sub:Berg^li NYSTØ-sur; !
Bergli^ot LONDON-fem ;
Bergljot LONDON-fem ;
Berg^lund BERN-sur ;
Berg^man:Berg^man9 BERN-sur ;
Berg^mann:Berg^mann9 BERN-sur ;
Berg^mo:Berg^mo9 ACCRA-sur ;
Berg^quist:Berg^quist9 BERN-sur ;
Berg^qvist:Berg^qvist9 BERN-sur ;
Bergs^eng:Bergs^eng9 BERN-sur ;
Bergset BERN-sur ;
Berg^seter LONDON-sur ;
Bergseth:Bergseth9 BERN-sur ;
Bergs^grav BERN-sur ;
Bergs^mark:Bergs^mark BERN-sur ;
Berg^strøm:Berg^strøm9 BERN-sur ;
Bergs^vik BERN-sur ;
Bergum:Bergum9 LONDON-sur ;
Berit LONDON-fem ;
Berith:Berith9 LONDON-fem ;
Berkham^sted:Berkham^sted9 BERN-sur ;
Berk^nes BERN-sur ;
Berle ACCRA-fem ;
Berly ACCRA-fem ;
Bernander LONDON-sur ;
Bernard:Bernard9 LONDON-mal ;
Berner LONDON-sur ;
Bernhard:Bernhard9 LONDON-mal ;
Bernhardsen:Bernhardsen9 LONDON-sur ;
Bernhoft BERN-sur ;
Bern^stein:Bern^stein9 BERN-sur ;
Bernt BERN-mal ;
Bernt-Erik LONDON-mal ;
Berntine ACCRA-fem ;
Berntsen:Berntsen9 LONDON-sur ;
Berntzen:Berntzen9 LONDON-sur ;
Berny ACCRA-mal ;
Beronka ACCRA-sur ;
Berre ACCRA-sur ;
Berry ACCRA-mal ;
Bersagel LONDON-sur ;
Ber^stad:Ber^stad9 BERN-sur ;
Bersvendsen:Bersvendsen9 LONDON-sur ;
Bert BERN-mal ;
Berta ACCRA-fem ;
Berte ACCRA-fem ;
Bertel LONDON-mal ;
Bertelsen:Bertelsen9 LONDON-sur ;
Berte^ussen:Berte^ussen9	LONDON-sur ;
Bertha ACCRA-fem ;
Berthe ACCRA-fem ;
Berthel LONDON-mal ;
Berthelsen:Berthelsen9 LONDON-sur ;
Berthe^ussen:Berthe^ussen9 LONDON-sur ;
Bertil LONDON-mal ;
Bertin:Bertin9 LONDON-sur ;
Bertine ACCRA-fem ;
Bertnem:Bertnem9 LONDON-sur ;
Bertolt BERN-mal ;
Berton:Berton9 LONDON-mal ;
Bertramsen:Bertramsen9 LONDON-sur ;
Bertta ACCRA-fem ;
Berven:Berven9 LONDON-sur ;
Besançon:Besançon9 BERN-surplc ;
Bess^heim:Bess^heim9 HEIM-sur ;
Best:Best9 BERN-sur ;
Bestemmelsen:Bestemmelsen9 LONDON-sur ;
Bestun:Bestun9 BERN-surplc ;
Betesda ACCRA-fem ;
Beth:Beth9 BERN-fem ;
Bethesda ACCRA-fem ;
Betina ACCRA-fem ;
Betsy ACCRA-fem ;
Betten:Betten9 LONDON-sur ;
Better LONDON-sur ;
Bettina ACCRA-fem ;
Betuel LONDON-sur ;
Betzy ACCRA-fem ;
Be^yer LONDON-sur ;
Bi^anco:Bi^anco9 ACCRA-sur ;
Bibi ACCRA-fem ;
Bie ACCRA-sur ;
Bieda ACCRA-mal ;
Biehttár ANAR-mal ;
Biehtár LONDON-mal ;
Biehtára^gielas:Biehtára^giellas DUORTNUS-plc ;
Biehtár^njár0ga:Biehtár^njár'ga MARJA-plc ;
Biehtár^skái0di:Biehtár^skáj'di MARJA-plc ;
Biejan LONDON-sur ;
Biejaš:Biejaž ANAR-mal ;
Biel BERN-sur ;
Biele^feld:Biele^feld9 BERN-sur ;
Biello^luoppal:Biello^luobbal DUORTNUS-plc ;
Bien:Bien9 LONDON-sur ;
Biennaš-Jon:Biennaš-Jon9 BERN-mal ;
Bienne ACCRA-mal ;
Bienne^jáv0ri:Bienne^jáv'ri MARJA-plc ;
Bienne^roavvi MARJA-plc ;
Bienne^ráš0ša:Bienne^ráš'ša MARJA-plc ;
Bienne^čohkka MARJA-plc ;
Biente ACCRA-sur ;
Bientie ACCRA-sur ;
Bier BERN-mal ;
Biera ACCRA-mal ;
Biera^joh0ka:Biera^joh'ka MARJA-plc ;
Biera^jáv0ri:Biera^jáv'ri MARJA-plc ;
Biera^ma00ras:Biera^marras DUORTNUS-plc ;
Biera^nibba MARJA-plc ;
Bieraš:Bieraž ANAR-mal ;
Bierfalan^oai0vi:Bierfalan^oaj'vi MARJA-plc ;
Bierna ACCRA-mal ;
Bierna^mos0ki:Bierna^mos'ki MARJA-plc ;
Bierra MARJA-mal ;
Bierrelaš:Bierrelažž HEANDARAT-mal ;
Bierril LONDON-mal ;
Bier0rán:Bier'rán LONDON-mal ;
Bier0žá:Bier'žá MARJA-mal ;
Bigga ACCRA-fem ;
Bigge MARJA-fem ;
Bigge^joh0ka:Bigge^joh'ka MARJA-plc ;
Bigge^jáv0ri:Bigge^jáv'ri MARJA-plc ;
Bigge^luoppal:Bigge^luobbal DUORTNUS-plc ;
Bigge^skái0di:Bigge^skáj'di MARJA-plc ;
Bigge^várri MARJA-plc ;
Biggá MARJA-fem ;
Bih0to:Bih'to MARJA-mal ;
Bihto^várri MARJA-plc ;
Bii0já:Bij'já MARJA-fem ;
Biil^green:Biil^green9 BERN-sur ;
Bijáš:Bijáž ANAR-mal ;
Bikke^joh0ka:Bikke^joh'ka MARJA-plc ;
Bikke^jáv0ri:Bikke^jáv'ri MARJA-plc ;
Bikke^luoppal:Bikke^luobbal DUORTNUS-plc ;
Bikká MARJA-fem ;
Bikká^gohppi MARJA-plc ;
Bilbao:Bilbao9 ACCRA-mal ;
Bilitt BERN-sur ;
Bill BERN-sur ;
Billabong:Billabong9 BERN-sur ;
Billings LONDON-sur ;
Billing^stad:Billing^stad9 BERN-sur ;
Billington:Billington9 BERN-sur ;
Bill^kvam:Bill^kvam9 LONDON-sur ;
Billund:Billund9 BERN-sur ;
Billá^vuotna MARJA-plc ;
Bil^stad:Bil^stad9 BERN-sur ;
Bilto:Bilto9 ACCRA-sur ;
Bilto^jávrrit:Bilto^jáv'ri VARGGAT-plc ;
Binder LONDON-sur ;
Binder^næs BERN-sur ;
Bindes^bøll LONDON-sur ;
Bing:Bing9 BERN-sur ;
Bingen:Bingen9 LONDON-sur ;
Biong:Biong9 BERN-sur ;
Birch:Birch9 BERN-sur ;
Birehaš:Birehažž HEANDARAT-fem ;
Biret:Bireh ANAR-fem ;
Biret-Elle MARJA-fem ;
Biret-Káre ACCRA-fem ;
Birger LONDON-sur ;
Birgget:Birg'eh ANAR-fem ;
Birgget:Birggeh ANAR-fem ;
Birgit LONDON-fem ;
Birgith:Birgith9 LONDON-fem ;
Birgitta ACCRA-fem ;
Birgitte ACCRA-fem ;
Birja ACCRA-fem ;
Birjjá^gáddi MARJA-plc ;
Birjjá^jáv0ri:Birjjá^jáv'ri MARJA-plc ;
Birjjá^luok0ta:Birjjá^luok'ta MARJA-plc ;
Bir0já:Bir'já MARJA-fem ;
Birk BERN-mal ;
Birka ACCRA-plc ;
Birke^gaard:Birke^gaard9 BERN-sur ;
Birke^land:Birke^land9 BERN-sur ;
Birkely ACCRA-sur ;
Birke^tveit BERN-sur ;
Birk^ås BERN-sur ;
Birres BERN-sur ;
Birrá MARJA-fem ;
Birte ACCRA-fem ;
Birthe ACCRA-fem ;
Bir0tá:Bir'tá MARJA-fem ;
Bis^gaard:Bis^gaard9 BERN-sur ;
Bisk:Bisk9 BERN-sur ;
Bis^marck LONDON-sur ;
Bisso^joh0ka:Bisso^joh'ka MARJA-plc ;
Biti ACCRA-sur ;
Bitter^stad:Bitter^stad9 BERN-sur ;
Bivkin:Bivkin9 BERN-sur ;
Bja^berg:Bja^berg9 BERN-sur ;
Bja^nes LONDON-sur ;
Bjarne ACCRA-mal ;
Bjarn^hild:Bjarn^hild9 BERN-fem ;
Bjarte ACCRA-mal ;
Bjerck BERN-sur ;
Bjerk BERN-sur ;
Bjerkan:Bjerkan9 LONDON-sur ;
Bjerke ACCRA-sur ;
Bjerke^li ACCRA-sur ;
Bjerke^li NYSTØ-sur ;
Bjerk^eng:Bjerk^eng9 BERN-sur ;
Bjerk^holt BERN-sur ;
Bjerk^li ACCRA-sur ;
Bjerk^li+Use/Sub:Bjerk^li NYSTØ-sur; !
Bjerre ACCRA-sur ;
Bjerre^gaard:Bjerre^gaard9 BERN-sur ;
Bjerten:Bjerten9 LONDON-sur ;
Bjoner LONDON-sur ;
Bjor^berg:Bjor^berg9 BERN-sur ;
Bjor^vand:Bjor^vand9 BERN-sur ;
Bjugan:Bjugan9 LONDON-sur ;
Bjune ACCRA-mal ;
Bjur^sted:Bjur^sted9 BERN-sur ;
Bjur^strøm:Bjur^strøm9 BERN-sur ;
Bjänn^berg:Bjänn^berg9 BERN-sur ;
Bjærum:Bjærum9 LONDON-sur ;
Björn:Björn9 BERN-mal ;
Björninen:Björni C-FI-NEN-sur ;
Bjøber LONDON-sur ;
Bjø^berg:Bjø^berg9 BERN-sur ;
Bjølsen:Bjølsen9 LONDON-sur ;
Bjøl^stad:Bjøl^stad9 BERN-sur ;
Bjøn^nes BERN-sur ;
Bjørg:Bjørg9 BERN-sur ;
Bjørgan:Bjørgan9 LONDON-sur ;
Bjørge ACCRA-mal ;
Bjørgen:Bjørgen9 LONDON-sur ;
Bjørge^seter LONDON-sur ;
Bjørg^hild:Bjørg^hild9 BERN-fem ;
Bjørgum:Bjørgum9 LONDON-sur ;
Bjørgunn:Bjørgunn9 BERN-fem ;
Bjørk LONDON-sur ;
Bjørk BERN-sur ;
Bjørke ACCRA-sur ;
Bjørk^li ACCRA-sur ;
Bjørk^li+Use/Sub:Bjørk^li NYSTØ-sur; !
Bjørk^lund:Bjørk^lund9 BERN-sur ;
Bjørkum:Bjørkum9 LONDON-sur ;
Bjørn:Bjørn9 BERN-mal ;
Bjørn BERN-mal ;
Bjørn-Erik LONDON-mal ;
Bjørn-Inge ACCRA-mal ;
Bjørn-Ivar LONDON-mal ;
Bjørn-Tore ACCRA-mal ;
Bjørnar LONDON-mal ;
Bjørn^back BERN-sur ;
Bjørnerud:Bjørnerud9 BERN-surplc ;
Bjørne^stad:Bjørne^stad9 BERN-sur ;
Bjørn^hild:Bjørn^hild9 BERN-fem ;
Bjørnsen:Bjørnsen9 LONDON-sur ;
Bjørn^skinn:Bjørn^skinn9 BERN-sur ;
Bjørn^slett BERN-sur ;
Bjørn^stad:Bjørn^stad9 BERN-sur ;
Bjørn^ulf LONDON-mal ;
Bjørnvig:Bjørnvig9 BERN-sur ;
Bjørn^ør BERN-surplc ;
Bjørseth:Bjørseth9 BERN-sur ;
Bjørs^mo:Bjørs^mo9 NYSTØ-sur ;
Bjørst:Bjørst9 BERN-sur ;
Bjøru ACCRA-sur ;
Blaauw BERN-sur ;
Black BERN-sur ;
Blackie ACCRA-mal ;
Blair:Blair BERN-sur ;
Blaker LONDON-surplc ;
Blakk^sæter LONDON-sur ;
Blak^stad:Blak^stad9 BERN-sur ;
Blak^sæter LONDON-sur ;
Blanca ACCRA-fem ;
Blanche ACCRA-sur ;
Blancornela ACCRA-sur ;
Blaser LONDON-sur ;
Bled:Bled9 BERN-sur ;
Blegen:Blegen9 LONDON-sur ;
Blehr BERN-sur ;
Bleik BERN-sur ;
Bleka^stad:Bleka^stad9 BERN-sur ;
Bleken:Bleken9 LONDON-sur ;
Blekk^ulf LONDON-mal ;
Blich:Blich9 BERN-sur ;
Blich^feldt BERN-sur ;
Bli^en:Bli^en9 LONDON-sur ;
Blili ACCRA-sur ;
Blind:Blind9 BERN-sur ;
Blind^heim:Blind^heim9 HEIM-sur ;
Blix BERN-sur ;
Blixen:Blixen9 LONDON-sur ;
Bloch:Bloch9 BERN-sur ;
Blodgett BERN-sur ;
Blokken:Blokken9 LONDON-sur ;
Bloks^berg:Bloks^berg9 BERN-sur ;
Blom:Blom9 BERN-sur ;
Blom^berg:Blom^berg9 BERN-sur ;
Blom^heller LONDON-sur ;
Blom^li ACCRA-sur ;
Blom^li+Use/Sub:Blom^li NYSTØ-sur; !
Bloom:Bloom9 BERN-sur ;
Bloom^field:Bloom^field9 BERN-sur ;
Bluff BERN-sur ;
Bluffs BERN-sur ;
Blunck BERN-sur ;
Bluth:Bluth9 BERN-sur ;
Bly^stad:Bly^stad9 BERN-sur ;
Blå^manns^isen:Blå^manns^isen9 LONDON-sur ;
Blædel LONDON-sur ;
Blæs^bjerg:Blæs^bjerg9 BERN-sur ;
Blönduós BERN-sur ;
Blütecher LONDON-sur ;
Boabdil BERN-surplc ;
Boalth:Boalth9 BERN-sur ;
Boanerges LONDON-sur ;
Boas LONDON-mal ;
Bob:Bob9 BERN-mal ;
Bobby ACCRA-mal ;
Bo^berg:Bo^berg9 BERN-sur ;
Bobrikov BERN-sur ;
Boccaccio:Boccaccio9 ACCRA-mal ;
Bocholt BERN-sur ;
Bock BERN-sur ;
Bocke^lie ACCRA-sur ;
Bodelsen:Bodelsen9 LONDON-sur ;
Bod^hild:Bod^hild9 BERN-fem ;
Bodil LONDON-fem ;
Bodin:Bodin9 LONDON-sur ;
Bodung:Bodung9 BERN-sur ;
Body ACCRA-mal ;
Body+Use/Sub:Body NYSTØ-mal; !
Boe ACCRA-mal ;
Boe+Use/Sub:Boe NYSTØ-mal; !
Boeck BERN-sur ;
Boehg:Boehg9 BERN-sur ;
Boel BERN-sur ;
Boelke ACCRA-sur ;
Boesen:Boesen9 LONDON-sur ;
Bogdanoff:Bogdanoff BERN-sur ;
Boge ACCRA-sur ;
Boge^joh0ka:Boge^joh'ka MARJA-plc ;
Boge^jáv0ri:Boge^jáv'ri MARJA-plc ;
Bogen:Bogen9 LONDON-plc ;
Bogi^slav BERN-mal ;
Bognerud:Bognerud9 BERN-sur ;
Bog^nes BERN-sur ;
Bohr BERN-sur ;
Bohus BERN-sur ;
Boine SIJTE-sur ;
Boise ACCRA-sur ;
Bojesen:Bojesen9 LONDON-sur ;
Bojsen:Boj9sen9 LONDON-sur ;
Bokerød:Bokerød9 BERN-surplc ;
Bokn:Bokn9 BERN-sur ;
Bokna^bák0ti:Bokna^bák'ti MARJA-plc ;
Bole^slav BERN-mal ;
Bolette ACCRA-fem ;
Bolin:Bolin9 LONDON-sur ;
Boll BERN-sur ;
Bolla ACCRA-plc ;
Bolme ACCRA-sur ;
Bol^stad:Bol^stad9 BERN-sur ;
Bol^vik BERN-sur ;
Boman:Boman9 LONDON-sur ;
Bo^mann:Bo^mann9 BERN-sur ;
Bombardier LONDON-sur ;
Bomhoff LONDON-sur ;
Bomholt BERN-sur ;
Bommer^lund:Bommer^lund9 BERN-sur ;
Bomme^stad:Bomme^stad9 BERN-sur ;
Bonakas BERN-LOAN-surplc ;
Bond:Bond9 BERN-sur ;
Bonde ACCRA-sur ;
Bondesen:Bondesen9 LONDON-sur ;
Bondlid:Bondlid9 BERN-sur ;
Bo^nes BERN-sur ;
Bon^gard:Bon^gard9 BERN-sur ;
Bongo:Bongo9 ACCRA-sur ;
Bongo-báddi MARJA-plc ;
Bonjákas:Bonjákass HEANDARAT-plc ;
Bonnerup:Bonnerup9 BERN-surplc ;
Bonnevie ACCRA-sur ;
Bonnevie+Use/Sub:Bonnevie NYSTØ-sur; !
Bonnez:Bonnez9 LONDON-sur ;
Bonsaksen:Bonsaksen9 LONDON-sur ;
Booth:Booth9 BERN-sur ;
Bor^berg:Bor^berg9 BERN-sur ;
Borch:Borch9 BERN-sur ;
Borch^grevink BERN-sur ;
Borchseni^us BERN-sur ;
Bordi ACCRA-sur ;
Bore ACCRA-sur ;
Boreas LONDON-mal ;
Borelli ACCRA-sur ;
Borg:Borg9 BERN-surplc ;
Borga-Ábo^ráš0ša:Borga-Ábo^ráš'ša MARJA-plc ;
Borga^gurra MARJA-plc ;
Borga^joh0ka:Borga^joh'ka MARJA-plc ;
Borga^jáv0ri:Borga^jáv'ri MARJA-plc ;
Borgan:Borgan9 LONDON-sur ;
Borgann:Borgann9 BERN-sur ;
Borgar LONDON-mal ;
Borge ACCRA-sur ;
Borge^beaska^áv0ži:Borge^beaska^áv'ži MARJA-plc ;
Borge^beaska^čopma MARJA-plc ;
Borgen:Borgen9 LONDON-sur ;
Borger LONDON-sur ;
Borgersen:Borgersen9 LONDON-sur ;
Borges LONDON-sur ;
Borge^stad:Borge^stad9 BERN-sur ;
Borg^hild:Borg^hild9 BERN-fem ;
Borg^lund:Borg^lund9 BERN-sur ;
Borgny ACCRA-fem ;
Borgs^ø NYSTØ-sur ;
Borgund:Borgund9 BERN-sur ;
Boris LONDON-mal ;
Bork BERN-surplc ;
Borlaug:Borlaug9 BERN-fem ;
Borrisen:Borrisen9 LONDON-sur ;
Bors^heim:Bors^heim9 HEIM-sur ;
Borten:Borten9 LONDON-sur ;
Borthen:Borthen9 LONDON-sur ;
Bortnen:Bortnen9 LONDON-sur ;
Bortne^skår BERN-surplc ;
Borud:Borud9 BERN-sur ;
Borveau NYSTØ-sur ;
Bor^ås BERN-sur ;
Bos^berg:Bos^berg9 BERN-sur ;
Bo^settings^råd:Bo^settings^råd9 BERN-sur ;
Bossen:Bossen9 LONDON-sur ;
Bossum:Bossum9 LONDON-sur ;
Boss^vik BERN-sur ;
Bo^stad:Bo^stad9 BERN-sur ;
Botnen:Botnen9 LONDON-sur ;
Botner LONDON-sur ;
Botten:Botten9 LONDON-sur ;
Bott^olf BERN-mal ;
Bottolfsen:Bottolfsen9 LONDON-sur ;
Boulder LONDON-sur ;
Bourdieu ACCRA-sur ;
Bouti^er LONDON-sur ;
Bow BERN-sur ;
Box BERN-sur ;
Box^berger LONDON-sur ;
Bo^yang:Bo^yang9 BERN-sur ;
Bo^ye ACCRA-mal ;
Boym:Boym9 BERN-sur ;
Boyne ACCRA-sur ;
Boysen:Boysen9 LONDON-sur ;
Boŋ0gu:Boŋ'gu MARJA-sur ;
Braa^stad:Braa^stad9 BERN-sur ;
Braaten:Braaten9 LONDON-sur ;
Brabant BERN-sur ;
Brac BERN-sur ;
Brack BERN-sur ;
Brad^ford:Brad^ford9 BERN-sur ;
Braek^hus BERN-sur ;
Brage ACCRA-mal ;
Brager LONDON-sur ;
Bragi ACCRA-sur ;
Brag^stad:Brag^stad9 BERN-sur ;
Brahe ACCRA-sur ;
Brahms BERN-sur ;
Brak^stad:Brak^stad9 BERN-sur ;
Braktoft BERN-sur ;
Brambani ACCRA-sur ;
Bramming:Bramming9 LONDON-sur ;
Bramsen:Bramsen9 LONDON-sur ;
Branda^sund:Branda^sund9 SUND-sur ;
Brande ACCRA-sur ;
Brando:Brando9 ACCRA-sur ;
Brandrud:Brandrud9 BERN-sur ;
Brandrup:Brandrup9 BERN-surplc ;
Brands^nes BERN-sur ;
Brandt BERN-sur ;
Brandtzæg:Brandtzæg9 BERN-sur ;
Brand^val BERN-surplc ;
Brand^vold:Brand^vold9 BERN-sur ;
Branner LONDON-sur ;
Brannsten:Brannsten9 LONDON-sur ;
Brans^fjell:Brans^fjell BERN-sur ;
Branten^berg:Branten^berg9 BERN-sur ;
Brant^fjeld:Brant^fjeld9 BERN-sur ;
Brantzeg:Brantzeg9 BERN-sur ;
Braseth:Braseth9 BERN-sur ;
Brasov LONDON-sur ;
Bra^stad:Bra^stad9 BERN-sur ;
Brat^aas BERN-sur ;
Brat^berg:Brat^berg9 BERN-sur ;
Brat^li ACCRA-sur ;
Brat^li+Use/Sub:Brat^li NYSTØ-sur; !
Brat^lie ACCRA-sur ;
Brat^rein LONDON-sur ;
Brats^berg:Brats^berg9 BERN-sur ;
Bratte ACCRA-sur ;
Bratte^li ACCRA-sur ;
Bratte^li+Use/Sub:Bratte^li NYSTØ-sur; !
Bratte^stå ACCRA-surplc ;
Bratt^li ACCRA-sur ;
Bratt^li+Use/Sub:Bratt^li NYSTØ-sur; !
Bratt^rein:Bratt^rein9 LONDON-sur ;
Brat^vold:Brat^vold9 BERN-sur ;
Braun^schweig:Braun^schweig9 BERN-sur ;
Braut BERN-sur ;
Brava ACCRA-sur ;
Brecker LONDON-sur ;
Bre^dahl BERN-sur ;
Brede ACCRA-mal ;
Bredesen:Bredesen9 LONDON-sur ;
Bredo:Bredo9 ACCRA-mal ;
Bred^tveit BERN-sur ;
Breide ACCRA-sur ;
Breie ACCRA-sur ;
Brei^stein:Brei^stein9 BERN-surplc ;
Brekke ACCRA-sur ;
Brekk^eidet LONDON-plc ;
Brekken:Brekken LONDON-plc ;
Brekkom:Brekkom9 LONDON-sur ;
Brek^stad:Brek^stad9 BERN-sur ;
Bremseth:Bremseth9 BERN-sur ;
Brende ACCRA-sur ;
Brenden:Brenden9 LONDON-sur ;
Brenne ACCRA-sur ;
Bresa^ola ACCRA-sur ;
Brevig:Brevig9 BERN-sur ;
Bri^an:Bri^an9 LONDON-mal ;
Bridg^water LONDON-sur ;
Brigitte ACCRA-fem ;
Brill BERN-sur ;
Brimi ACCRA-sur ;
Brimse ACCRA-sur ;
Brinch:Brinch9 BERN-sur ;
Brinck BERN-sur ;
Brink BERN-sur ;
Bris BERN-sur ;
Brisson:Brisson9 LONDON-sur ;
Brit BERN-fem ;
Brita ACCRA-fem ;
Britain:Britain9 LONDON-plc ;
Brith:Brith9 BERN-sur ;
Britney NYSTØ-fem ;
Britt BERN-fem ;
Britta ACCRA-fem ;
Brix BERN-sur ;
Broch:Broch9 BERN-sur ;
Broch^mann:Broch^mann9 BERN-sur ;
Brock BERN-sur ;
Brocken:Brocken9 LONDON-sur ;
Brock^me^yer LONDON-sur ;
Brodahl BERN-sur ;
Brodersen:Brodersen9 LONDON-sur ;
Broder^stad:Broder^stad9 BERN-sur ;
Brodin:Brodin9 LONDON-sur ;
Brodt^korb:Brodt^korb9 BERN-sur ;
Broe ACCRA-sur ;
Broen:Broen9 BERN-sur ;
Bro^man:Bro^man9 LONDON-sur ;
Brom^wich:Brom^wich9 BERN-sur ;
Bronken:Bronken9 LONDON-sur ;
Bronn:Bronn9 BERN-sur ;
Bronx BERN-sur ;
Brooks BERN-sur ;
Bror BERN-mal ;
Brosens LONDON-sur ;
Bro^vold:Bro^vold9 BERN-sur ;
Brovst:Brovst9 BERN-sur ;
Brox BERN-sur ;
Brošhin:Brošhin9 BERN-sur ;
Bru^aset BERN-sur ;
Bru^bak BERN-sur ;
Bruce ACCRA-mal ;
Bruch:Bruch9 BERN-sur ;
Bru^dal:Bru^dal BERN-sur ;
Brueghel LONDON-sur ;
Bruenech:Bruenech9 BERN-sur ;
Bru^hagen:Bru^hagen9 LONDON-sur ;
Bruk:Bruk BERN-sur ;
Bruken:Bruken9 LONDON-sur ;
Bru^land:Bru^land9 BERN-sur ;
Brun:Brun9 BERN-sur ;
Brun^borg:Brun^borg9 BERN-surplc ;
Brunch^horst:Brunch^horst9 BERN-surplc ;
Brundt^land:Brundt^land9 BERN-sur ;
Brundt^land^kommišuvdna MARJA-org ;
Brunila ACCRA-sur ;
Brunke^berg:Brunke^berg9 BERN-sur ;
Brunla^nes BERN-surplc ;
Bruno:Bruno9 ACCRA-mal ;
Brun^stad:Brun^stad9 BERN-sur ;
Brun^tveit BERN-sur ;
Bruse^myr BERN-surplc ;
Brusila ACCRA-sur ;
Bru^stad:Bru^stad9 BERN-sur ;
Bru^sveen:Bru^sveen9 BERN-sur ;
Bruun:Bruun9 BERN-sur ;
Bruus^gaard:Bruus^gaard9 BERN-sur ;
Bru^vold:Bru^vold9 BERN-sur ;
Bryan:Bryan9 LONDON-mal ;
Bryand:Bryand9 BERN-sur ;
Bryde^gaard:Bryde^gaard9 BERN-sur ;
Bryhn:Bryhn9 BERN-sur ;
Bryn^hild:Bryn^hild9 BERN-fem ;
Brynildsen:Brynildsen9 LONDON-sur ;
Brynilen:Brynilen9 LONDON-sur ;
Brynjar LONDON-mal ;
Brynj^ulf LONDON-mal ;
Brynj^ulfsen:Brynj^ulfsen9 LONDON-sur ;
Bryrup:Bryrup9 BERN-surplc ;
Brår BERN-sur ;
Brårud:Brårud9 BERN-sur ;
Brå^stad:Brå^stad9 BERN-sur ;
Bråten:Bråten9 LONDON-sur ;
Bråthen:Bråthen9 LONDON-sur ;
Brå^tveit BERN-sur ;
Brædstrup:Brædstrup9 BERN-sur ;
Bræk^hus-Hærem:Bræk^hus-Hærem9 LONDON-sur ;
Brække ACCRA-sur ;
Brænden:Brænden9 LONDON-sur ;
Brænne ACCRA-sur ;
Brøchner LONDON-sur ;
Brød^løs BERN-sur ;
Brøgger LONDON-sur ;
Brønd^byg:Brønd^byg9 BERN-sur ;
Brønder^slev BERN-sur ;
Brønd^sted:Brønd^sted9 BERN-sur ;
Brøndum:Brøndum9 LONDON-sur ;
Brønn^sletten:Brønn^sletten9 LONDON-sur ;
Brøn^stad:Brøn^stad9 BERN-sur ;
Brørs BERN-sur ;
Brørup:Brørup9 BERN-surplc ;
Brøttum:Brøttum9 LONDON-sur ;
Brüel BERN-sur ;
Brüssel LONDON-sur ;
Bu^an:Bu^an9 LONDON-sur ;
Bua^våg:Bua^våg9 BERN-sur ;
Buch:Buch9 BERN-sur ;
Buchard:Buchard9 BERN-sur ;
Buch^holtz:Buch^holtz9 BERN-sur ;
Buck BERN-sur ;
Buck^walter LONDON-sur ;
Bud:Bud9 BERN-sur ;
Buda ACCRA-fem ;
Bud^dha ACCRA-mal ; !Or just obj?
Budtz:Budtz9 BERN-sur ;
Bue ACCRA-mal ;
Buene ACCRA-sur ;
Bu^eng:Bu^eng9 BERN-sur ;
Buer LONDON-sur ;
Buffy ACCRA-fem ;
Bug:Bug9 BERN-sur ;
Bugge ACCRA-sur ;
Bugt:Bugt9 BERN-sur ;
Buhl BERN-sur ;
Bu^hølen:Bu^hølen9 LONDON-sur ;
Buick BERN-sur ;
Bukh:Bukh9 BERN-sur ;
Buki^er LONDON-sur ;
Bul^beck BERN-sur ;
Bul^bjerg:Bul^bjerg9 BERN-sur ;
Buljo:Buljo9 ACCRA-sur ;
Buljo^joh0ka:Buljo^joh'ka MARJA-plc ;
Buljo^jáv0ri:Buljo^jáv'ri MARJA-plc ;
Buljo^várri MARJA-plc ;
Bulken:Bulken9 LONDON-sur ;
Bull BERN-sur ;
Bundesen:Bundesen9 LONDON-sur ;
Bund^gaard:Bund^gaard9 BERN-sur ;
Bu^nes BERN-sur ;
Bunk^holt BERN-sur ;
Bu^næs BERN-sur ;
Buohttá MARJA-fem ;
Buolbmák+Use/Sub:Buolbmá BALAK-plc ; !
Buolbmát:Buolbmág ANAR-plc ;
Buollán FirstTag ;
Buollán:Buollám ANAR-plc ;
Burbank BERN-sur ;
Burchardt BERN-sur ;
Bure^us:Bure^us LONDON-sur ;
Burgen:Burgen9 LONDON-plc ;
Burgen LONDON-sur ;
Burgund:Burgund9 BERN-sur ;
Buri^slav BERN-mal ;
Burson-Marsteller:Burson-Marsteller LONDON-sur ;
Burton:Burton9 LONDON-sur ;
Burton-upon-Trent BERN-sur ;
Busch:Busch9 BERN-sur ;
Busch^mann:Busch^mann9 BERN-sur ;
Buseth:Buseth9 BERN-sur ;
Bush:Bush9 BERN-sur ;
Buskerud:Buskerud9 BERN-surplc ;
Bussum:Bussum9 LONDON-sur ;
Busten:Busten9 LONDON-mal ;
Busterud:Busterud9 BERN-surplc ;
Buten^schøn:Buten^schøn9 BERN-sur ;
Butt BERN-sur ;
Butte ACCRA-fem ;
Butten^schøn:Butten^schøn9 BERN-sur ;
Buttingsrud:Buttingsrud9 BERN-sur ;
Bu^varp:Bu^varp9 LONDON-sur ;
Bu^vik BERN-sur ;
Bu^våg:Bu^våg9 BERN-sur ;
Buxte^hude ACCRA-sur ;
By^berg:By^berg9 BERN-sur ;
Bye NYSTØ-sur ;
By^flaten:By^flaten9 LONDON-sur ;
Byg:Byg9 BERN-sur ;
Bygden:Bygden9 LONDON-sur ;
Byre ACCRA-sur ;
Báhca^vuotna MARJA-plc ;
Báiddar^huksen:Báiddar^huksen9 LONDON-sur ; !XXX sur? seems more like org. translated into sámi
Báidár:Bájdár ANAR-plc ;
Bálák:Bálá BALAK-plc ;
Báncco^joh0ka:Báncco^joh'ka MARJA-plc ;
Bánccu:Bán'cu MARJA-mal ;
Bánnos LONDON-mal ;
Bárnabas BERN-mal ;
Bárttán:Bárttán9 DUORTNUS-mal ;
Báv-In0gá:Báv-In'gá MARJA-fem ;
Bávllos LONDON-mal ;
Bávlos LONDON-mal ;
Báv0va:Báv'va MARJA-mal ;
Bávval LONDON-mal ;
Bávval^jáv0ri:Bávval^jáv'ri MARJA-plc ;
Bávval^luoppal:Bávval^luobbal DUORTNUS-plc ;
Bávvál LONDON-mal ;
Bávvál^jáv0ri:Bávvál^jáv'ri MARJA-plc ;
Bávvál^láttu:Bávvál^láddu DAVVISUOLU-plc ;
Bávvál^roavvi MARJA-plc ;
Bávvál^suo0lu:Bávvál^suollu DAVVISUOLU-plc ;
Bäck^man:Bäck^man9 BERN-sur ;
Bärn^hielm:Bärn^hielm9 BERN-sur ;
Bäärn^hielm:Bäärn^hielm9 BERN-sur ;
Båhus BERN-sur ;
Bård:Bård9 BERN-sur ;
Bårdsen:Bårdsen9 LONDON-sur ;
Bårjås LONDON-sur ;
Båsmo^en:Båsmo^en9 LONDON-sur ;
Bå^stad:Bå^stad9 BERN-sur ;
Båt^eng:Båt^eng9 BERN-sur ;
Bæhr BERN-sur ;
Bæivi ACCRA-sur ;
Bæk^gaard:Bæk^gaard9 BERN-sur ;
Bækken:Bækken9 LONDON-sur ;
Bælum:Bælum9 LONDON-sur ;
Bær:Bær BERN-sur ;
Béla ACCRA-fem ;
Börje ACCRA-mal ;
Bødtker LONDON-sur ;
Bøe ACCRA-sur ;
Bøen:Bøen9 LONDON-sur ;
Bøggild:Bøggild9 BERN-sur ;
Bøhle ACCRA-sur ;
Bøhler LONDON-sur ;
Bøhn:Bøhn9 BERN-sur ;
Bøhren:Bøhren9 LONDON-sur ;
Bølisåter LONDON-sur ;
Bølling^toft BERN-sur ;
Bøn:Bøn9 BERN-sur ;
Børde ACCRA-mal ;
Børge ACCRA-mal ;
Børgesen:Børgesen9 LONDON-sur ;
Børke ACCRA-sur ;
Børmer LONDON-sur ;
Børre ACCRA-mal ;
Børresen:Børresen9 LONDON-sur ;
Børresrud:Børresrud9 BERN-sur ;
Børseth:Børseth9 BERN-sur ;
Børs^heim:Børs^heim9 HEIM-sur ;
Bør^stad:Bør^stad9 BERN-sur ;
Børve ACCRA-sur ;
Bø^stad:Bø^stad9 BERN-sur ;
Bø^thun:Bø^thun9 BERN-sur ;
Bøver^tun:Bøver^tun9 BERN-surplc ;
Bøyle^stad:Bøyle^stad9 BERN-sur ;
Bø^yum:Bø^yum9 BERN-sur ;
Bülow BERN-sur ;
Cabello:Cabello9 ACCRA-sur ;
Cacho:Cacho9 ACCRA-sur ;
Cae ACCRA-sur ;
Caen:Caen9 BERN-sur ;
Cairns BERN-sur ;
Cali ACCRA-sur ;
Callas LONDON-sur ;
Callesen:Callesen9 LONDON-sur ;
Callisen:Callisen9 LONDON-sur ;
Calme^yer LONDON-sur ;
Calvin:Calvin9 LONDON-sur ;
Camelus LONDON-malsur ;
Camilla ACCRA-fem ;
Campbell BERN-sur ;
Campeche ACCRA-sur ;
Camre ACCRA-sur ;
Cannes BERN-sur ;
Cantona ACCRA-sur ;
Ca^oxi^an:Ca^oxi^an9 BERN-surplc ;
Capell:Capell LONDON-sur ;
Capella ACCRA-plc ;
Capjon:Capjon9 LONDON-sur ;
Capone ACCRA-sur ;
Caprino:Caprino9 ACCRA-sur ;
Cardigan:Cardigan9 BERN-surplc ;
Carina ACCRA-fem ;
Carita ACCRA-fem ;
Carl BERN-mal ;
Carling:Carling9 LONDON-sur ;
Carlo:Carlo9 ACCRA-mal ;
Carls^berg:Carls^berg9 BERN-sur ;
Carlsen:Carlsen9 LONDON-sur ;
Carlson:Carlson9 LONDON-sur ;
Carlsson:Carlsson9 LONDON-sur ;
Carlton:Carlton9 LONDON-sur ;
Carlzon:Carlzon9 LONDON-sur ;
Carn^feldt BERN-sur ;
Carol LONDON-fem ;
Caroline ACCRA-fem ;
Carpelan:Carpelan9 LONDON-sur ;
Carrie ACCRA-fem ;
Carson:Carson9 LONDON-sur ;
Car^stein:Car^stein9 LONDON-mal ;
Car^sten:Car^sten9 LONDON-mal ;
Car^stensen:Car^stensen9 LONDON-sur ;
Carter LONDON-sur ;
Cart^man:Cart^man9 BERN-sur ;
Cartsen:Cartsen9 LONDON-sur ;
Casiqui^are ACCRA-mal ;
Caspar LONDON-mal ;
Caspari ACCRA-sur ;
Caspary ACCRA-mal ;
Casper LONDON-mal ;
Caspersen:Caspersen9 LONDON-sur ;
Cassandra ACCRA-fem ;
Cassi^us BERN-sur ;
Cast^berg:Cast^berg9 BERN-sur ;
Castello:Castello9 ACCRA-sur ;
Castle^ford:Castle^ford9 BERN-sur ;
Castro:Castro9 ACCRA-sur ;
Castrén:Castrén9 LONDON-sur ;
Catalina ACCRA-fem ;
Catarina ACCRA-fem ;
Catharina ACCRA-fem ;
Catherine ACCRA-fem ;
Cathrin:Cathrin9 LONDON-fem ;
Cathrine ACCRA-fem ;
Cato:Cato9 ACCRA-mal ;
Catrine ACCRA-fem ;
Cauvin:Cauvin9 LONDON-sur ;
Cave ACCRA-sur ;
Cecilia ACCRA-fem ;
Cecilie ACCRA-fem ;
Celina ACCRA-fem ;
Celine ACCRA-fem ;
Celi^us BERN-sur ;
Celle ACCRA-sur ;
Center LONDON-sur ;
Ceram:Ceram9 LONDON-mal ;
Cern:Cern9 BERN-sur ;
Cesare ACCRA-sur ;
Cesilie ACCRA-fem ;
Chablis BERN-surplc ;
Chambers LONDON-sur ;
Chan:Chan9 BERN-sur ;
Chanette ACCRA-fem ;
Changchun:Changchun9 BERN-surplc ;
Chantas LONDON-sur ;
Charisi^us:Charisi^us BERN-sur ;
Charleroi DUBAI-mal ;
Charles LONDON-mal ;
Charlotte ACCRA-fem ;
Charlotten^berg:Charlotten^berg9 BERN-sur ;
Charlotten^borg:Charlotten^borg9 BERN-surplc ;
Charlotten^lund:Charlotten^lund9 BERN-sur ;
Chastine ACCRA-fem ;
Che NYSTØ-mal ;
Cheinesh BERN-fem ;
Chelms^ford:Chelms^ford9 BERN-sur ;
Chen:Chen9 BERN-sur ;
Chengchow BERN-sur ;
Cher BERN-sur ;
Cherry ACCRA-fem ;
Chester^field:Chester^field9 BERN-sur ;
Chi^ang:Chi^ang9 BERN-mal ;
Chillán:Chillán9 BERN-surplc ;
Ching:Ching9 BERN-mal ;
Chingan:Chingan9 LONDON-plc ;
Chi^os BERN-sur ;
Chlodvig:Chlodvig9 BERN-sur ;
Chomutov BERN-sur ;
Chorzów BERN-sur ;
Chou ACCRA-mal ;
Chresten:Chresten9 LONDON-sur ;
Chris BERN-mal ;
Christ^church:Christ^church9 BERN-sur ;
Christel LONDON-fem ;
Christen:Christen9 LONDON-sur ;
Christensen:Christensen9 LONDON-sur ;
Christer LONDON-mal ;
Christi^an:Christi^an9 LONDON-mal ;
Christi^ane ACCRA-fem ;
Christi^ani ACCRA-sur ;
Christi^ansen:Christi^ansen9 LONDON-sur ;
Christi^ans^feld:Christi^ans^feld9 BERN-sur ;
Christi^anus LONDON-sur ;
Christie ACCRA-sur ;
Christin:Christin9 LONDON-fem ;
Christina ACCRA-fem ;
Christine ACCRA-fem ;
Christoffer LONDON-mal ;
Christoffersen:Christoffersen9 LONDON-sur ;
Christo^per LONDON-mal ;
Christopher LONDON-mal ;
Christophersen:Christophersen9 LONDON-sur ;
Christrup:Christrup9 BERN-sur ;
Chuck BERN-sur ;
Chung BERN-mal ;
Churchill LONDON-sur ;
Cicero:Cicero9 ACCRA-mal ;
Cicilie ACCRA-fem ;
Ci^evvesuel:Ci^evvesuel LONDON-sur ;
Cinda ACCRA-fem ;
Cindy ACCRA-fem ;
Claes BERN-mal ;
Clair BERN-fem ;
Claire ACCRA-fem ;
Clara ACCRA-fem ;
Clarissa ACCRA-fem ;
Clark BERN-surmal ;
Clarke ACCRA-sur ;
Claude ACCRA-mal ;
Claudi^us BERN-sur ;
Claus BERN-mal ;
Clausen:Clausen9 LONDON-sur ;
Claussen:Claussen9 LONDON-sur ;
Claussøn:Claussøn9 LONDON-sur ;
Clemens LONDON-sur ;
Clemmensen:Clemmensen9 LONDON-sur ;
Clemmesen:Clemmesen9 LONDON-sur ;
Cliff BERN-mal ;
Clint BERN-mal ;
Clinton:Clinton9 LONDON-sur ;
Clio:Clio9 ACCRA-mal ;
Clive ACCRA-mal ;
Clyde ACCRA-mal ;
Clyde^kanála MARJA-obj ;
Cobh:Cobh9 BERN-sur ;
Coch:Coch9 BERN-sur ;
Cochin:Cochin9 BERN-surplc ;
Cock BERN-sur ;
Cocos LONDON-sur ;
Co^eli^us BERN-sur ;
Co^en:Co^en9 BERN-sur ;
Colban:Colban9 LONDON-sur ;
Col^biørnsen:Col^biørnsen9 LONDON-sur ;
Cold:Cold9 BERN-sur ;
Coldevin:Coldevin9 BERN-sur ;
Colett:Colett LONDON-sur ;
Coll BERN-sur ;
Collett LONDON-sur ;
Collinder LONDON-sur ;
Col^man:Col^man9 BERN-sur ;
Columbanus LONDON-mal ;
Columbus LONDON-sur ;
Colón:Colón9 LONDON-sur ;
Concalves LONDON-sur ;
Confuci^us BERN-sur ;
Conni ACCRA-fem ;
Connie ACCRA-fem ;
Conny ACCRA-fem ;
Conrad:Conrad9 LONDON-sur ;
Conradi ACCRA-sur ;
Conradsen:Conradsen9 LONDON-sur ;
Constance ACCRA-fem ;
Constanse ACCRA-fem ;
Constantine ACCRA-fem ;
Cook BERN-sur ;
Cooper LONDON-sur ;
Copernicus BERN-sur ;
Corbett BERN-sur ;
Corell BERN-sur ;
Corneli^us BERN-sur ;
Corneli^ussen:Corneli^ussen9 LONDON-sur ;
Cortes LONDON-sur ;
Cortsen:Cortsen9 LONDON-sur ;
Cortés BERN-sur ;
Cotentin:Cotentin9 LONDON-sur ;
Coucheron:Coucheron9 BERN-sur ;
Coulthard:Coulthard9 BERN-sur ;
Couri^er LONDON-sur ;
Coward:Coward9 LONDON-mal ;
Cozby ACCRA-sur ;
Craig:Craig9 BERN-sur ;
Cra^iova ACCRA-sur ;
Cramer LONDON-sur ;
Crassus LONDON-mal ;
Craw^ford:Craw^ford9 BERN-sur ;
Creek BERN-sur ;
Creuse ACCRA-sur ;
Creusot BERN-sur ;
Crewe ACCRA-sur ;
Cristine ACCRA-fem ;
Cristóbal LONDON-mal ;
Crockett BERN-sur ;
Crohn:Crohn9 BERN-sur ;
Cromwell LONDON-sur ;
Crosby NYSTØ-sur ;
Crosse ACCRA-sur ;
Cross^land:Cross^land9 BERN-sur ;
Crowley ACCRA-sur ;
Croydon:Croydon9 LONDON-sur ;
Cruz:Cruz9 BERN-sur ;
Cu^ando:Cu^ando9 ACCRA-mal ;
Cuellar LONDON-sur ;
Cueto:Cueto9 ACCRA-sur ;
Culi^acán:Culi^acán9 BERN-surplc ;
Cumbernauld:Cumbernauld9 BERN-sur ;
Curt BERN-mal ;
Cuzco:Cuzco9 ACCRA-sur ;
Cypri^ansen:Cypri^ansen9 LONDON-sur ;
Cyrus LONDON-mal ;
Cæcili^us BERN-sur ;
Cæsar LONDON-sur ;
Cæsari^on:Cæsari^on9 LONDON-mal ;
Cøli^us BERN-sur ;
Daae ACCRA-sur ;
Dae ACCRA-sur ;
Dag:Dag9 BERN-mal ;
Dage^stad:Dage^stad9 BERN-sur ;
Dag^fin:Dag^fin9 LONDON-mal ;
Dag^finn:Dag^finn9 BERN-sur ;
Dag^frid:Dag^frid9 BERN-fem ;
Dagmar LONDON-fem ;
Dagny ACCRA-fem ;
Dagrun:Dagrun9 LONDON-fem ;
Dagrunn:Dagrunn9 BERN-fem ;
Dags^vik BERN-sur ;
Dahl BERN-sur ;
Dahl^berg:Dahl^berg9 BERN-sur ;
Dahle ACCRA-sur ;
Dahlen:Dahlen9 LONDON-sur ;
Dahl^gaard:Dahl^gaard9 BERN-sur ;
Dahl^mann:Dahl^mann9 BERN-sur ;
Dahls^eng:Dahls^eng9 BERN-sur ;
Dahl^strøm:Dahl^strøm9 BERN-sur ;
Dahm:Dahm9 BERN-sur ;
Daisy ACCRA-fem ;
Dalai DUBAI-mal ;
Dalan:Dalan9 LONDON-sur ;
Dal^bakk:Dal^bakk BERN-sur ;
Dal^by NYSTØ-sur ;
Dale^Gud^brand:Dale^Gud^brand9 BERN-mal ;
Dale^kvam:Dale^kvam9 BERN-sur ;
Dalen:Dalen9 LONDON-sur ;
Dal^eng:Dal^eng9 BERN-sur ;
Dal^haug:Dal^haug9 BERN-sur ;
Dal^heim:Dal^heim9 HEIM-sur ;
Dal^holt BERN-sur ;
Dali ACCRA-sur ;
Dals^eng:Dals^eng9 BERN-sur ;
Dal^seter LONDON-sur ;
Dalseth:Dalseth9 BERN-sur ;
Dals^gaard:Dals^gaard9 BERN-sur ;
Dam^gaard:Dam^gaard9 BERN-sur ;
Dami^ani ACCRA-sur ;
Damm:Damm9 BERN-sur ;
Dammann:Dammann9 BERN-sur ;
Dammen:Dammen9 LONDON-sur ;
Damokles LONDON-mal ;
Dams^gaard:Dams^gaard9 BERN-sur ;
Dan:Dan9 BERN-mal ;
Danae ACCRA-sur ;
Danbolt BERN-sur ;
Danche ACCRA-sur ;
Dane ACCRA-sur ;
Dang:Dang9 BERN-sur ;
Danida ACCRA-fem ;
Dani^el LONDON-mal ;
Dani^elle ACCRA-fem ;
Dani^elsen:Dani^elsen9 LONDON-sur ;
Dani^loff LONDON-sur ;
Danilova ACCRA-sur ;
Dan^már0ku:Dan^már'ku MARJA-plc ; ! XXX IS WRONG WITH A
Dannevang:Dannevang9 BERN-sur ;
Dannevig:Dannevig9 BERN-sur ;
Danny ACCRA-mal ;
Dansk:Dansk9 BERN-sur ;
Dansommer LONDON-sur ;
Danubi^us BERN-sur ;
Dančenko:Dančenko9 ACCRA-sur ;
Daoud:Daoud9 BERN-mal ;
Dari^us BERN-sur ;
Darling:Darling9 LONDON-sur ;
Darwin:Darwin9 LONDON-sur ;
Daug^stad:Daug^stad9 BERN-sur ;
David:David9 LONDON-mal ;
Davidsen:Davidsen9 LONDON-sur ;
Da^vik BERN-sur ;
Davvi-Nor0ga:Davvi-Nor'ga MARJA-plc ;
Dawson:Dawson9 LONDON-sur ;
Dayton:Dayton9 LONDON-sur ;
Daytona ACCRA-plc ;
De^Caspar LONDON-sur ;
Deahppán ANAR-mal ;
Deahppán^nuorri MARJA-plc ;
Deahppán^suo0lu:Deahppán^suollu DAVVISUOLU-plc ;
Dean:Dean9 BERN-sur ;
Deanodat:Deanodah'k HEANDARAT-plc ;
Death:Death9 BERN-sur ;
Deatnu MARJA-plc ;
Debora ACCRA-fem ;
Deci^us BERN-sur ;
Decker LONDON-sur ;
Dedekam:Dedekam9 BERN-sur ;
Dedichen:Dedichen9 LONDON-sur ;
Dee NYSTØ-sur ;
Deel:Deel BERN-sur ;
Deer BERN-sur ;
Deger^lund:Deger^lund9 BERN-sur ;
Dehli ACCRA-sur ;
Deich^mann:Deich^mann9 BERN-sur ;
Deinboll LONDON-sur ;
Del:Del BERN-sur ;
Dela^croix BERN-sur ;
Delmen^horst:Delmen^horst9 BERN-surplc ;
Delphin:Delphin9 BERN-surplc ;
Demant:Demant BERN-sur ;
Demas LONDON-sur ;
Demetri^ades LONDON-mal ;
Den:Den9 BERN-mal ;
Deng:Deng9 BERN-sur ;
Dennis LONDON-mal ;
Denver LONDON-sur ;
Dergačeva ACCRA-sur ;
Derluguian:Derluguian9 LONDON-sur ;
Dervo:Dervo9 ACCRA-sur ;
Dervola ACCRA-sur ;
Der^ås BERN-sur ;
Dessarud:Dessarud9 BERN-sur ;
Detmer LONDON-sur ;
Devi ACCRA-mal ;
De^vik BERN-sur ;
De^vold:De^vold9 BERN-sur ;
Devor LONDON-sur ;
Dezjnjov LONDON-sur ;
Dezjnov LONDON-sur ;
Deør BERN-sur ;
DiCaprio:DiCaprio9 NYSTØ-sur ;
Di^ana ACCRA-fem ;
Di^ana^lund:Di^ana^lund9 BERN-sur ;
Di^ane ACCRA-fem ;
Di^az:Di^az9 LONDON-sur ;
Dick BERN-mal ;
Dickens LONDON-sur ;
Diderichsen:Diderichsen9 LONDON-sur ;
Dideriksen:Dideriksen9 LONDON-sur ;
Didrichsen:Didrichsen9 LONDON-sur ;
Didrik LONDON-mal ;
Didriksen:Didriksen9 LONDON-sur ;
Dieldda^nuorri MARJA-plc ;
Di^em:Di^em9 LONDON-sur ;
Diesen:Diesen9 LONDON-sur ;
Dieter LONDON-mal ;
Dietrichson:Dietrichson9 LONDON-sur ;
Dig^nes BERN-sur ;
Digre ACCRA-sur ;
Dii0já:Dij'já MARJA-mal ;
Dikkanen:Dikkanen9 LONDON-sur ;
Dikkkanen+Use/Sub:Dikkkanen9 LONDON-sur ; !
Dikson:Dikson9 LONDON-sur ;
Dili ACCRA-sur ;
Dilling:Dilling9 LONDON-sur ;
Dimitri ACCRA-mal ;
Dimmen:Dimmen9 LONDON-sur ;
Dina ACCRA-fem ;
Di^nesen:Di^nesen9 LONDON-sur ;
Di^ofantos LONDON-mal ;
Di^on:Di^on9 LONDON-mal ;
Di^onysi^os LONDON-fem ;
Di^onysos LONDON-fem ;
Diotrefes LONDON-mal ;
Dirkje ACCRA-sur ;
Dissing:Dissing9 LONDON-sur ;
Ditlef LONDON-mal ;
Ditleff LONDON-mal ;
Ditlefsen:Ditlefsen9 LONDON-sur ;
Ditlev LONDON-mal ;
Ditlevsen:Ditlevsen9 LONDON-sur ;
Ditmar LONDON-mal ;
Ditte ACCRA-fem ;
Ditte^joh0ka+Use/Sub:Ditte^joh'ka MARJA-plc ; !
Ditte^jáv0ri+Use/Sub:Ditte^jáv'ri MARJA-plc ; !
Ditten:Ditten9 LONDON-sur ;
Ditte^njunni+Use/Sub:Ditte^njunni MARJA-plc ; !
Ditte^riehppi+Use/Sub:Ditte^riehppi MARJA-plc ; !
Divttas^vuotna MARJA-plc ;
Dišon:Dišon9 LONDON-sur ;
Djengis LONDON-sur ;
Djupen:Djupen9 LONDON-sur ;
Djønne ACCRA-sur ;
Dnepr-Bug-kanála MARJA-obj ;
Dobloug:Dobloug9 BERN-sur ;
Dodrynina ACCRA-sur ;
Doeg:Doeg9 BERN-sur ;
Dogger LONDON-sur ;
Dogge^ráhppát:Dogge^ráhppá SULLOT-plc ;
Dokken:Dokken9 LONDON-sur ;
Dolgorukov LONDON-sur ;
Dolly ACCRA-fem ;
Dolly+Use/Sub:Dolly NYSTØ-fem; !
Dolmen:Dolmen9 LONDON-sur ;
Dolpe^njunni MARJA-plc ;
Dol0pi:Dol'pi MARJA-plc ;
Dolpi MARJA-sur ;
Dolven:Dolven9 LONDON-sur ;
Dombe^stein:Dombe^stein9 BERN-surplc ;
Domb^ås BERN-sur ;
Domenico:Domenico9 ACCRA-sur ;
Dominikus LONDON-mal ;
Dom0má:Dom'má MARJA-mal ;
Donald:Donald9 LONDON-sur ;
Doneck BERN-surplc ;
Dong:Dong9 BERN-sur ;
Donna ACCRA-fem ;
Dons BERN-sur ;
Doorn:Doorn9 BERN-sur ;
Dopping LONDON-sur ;
Dora ACCRA-fem ;
Dordi ACCRA-fem ;
Doren^feldt BERN-sur ;
Doresi^us BERN-sur ;
Doris LONDON-fem ;
Dorkas LONDON-mal ;
Dorotea ACCRA-fem ;
Dorothea ACCRA-fem ;
Dorothy ACCRA-fem ;
Dortea ACCRA-fem ;
Dorthe ACCRA-fem ;
Dorthea ACCRA-fem ;
Doubs BERN-sur ;
Douglas LONDON-mal ;
Dover LONDON-sur ;
Drabløs BERN-sur ;
Drach^mann:Drach^mann9 BERN-sur ;
Dracula ACCRA-mal ;
Drage ACCRA-sur ;
Drag^nes BERN-sur ;
Drake ACCRA-mal ;
Drakens^berge ACCRA-sur ;
Drake^nuorri MARJA-plc ;
Dram^stad:Dram^stad9 BERN-sur ;
Drange ACCRA-sur ;
Drangs^hold:Drangs^hold9 BERN-sur ;
Drangs^holt BERN-sur ;
Draw BERN-sur ;
Drecker LONDON-sur ;
Drefvelin BERN-sur ;
Drenthe ACCRA-fem ;
Dreux BERN-sur ;
Drewsen:Drewsen9 LONDON-sur ;
Dre^yer LONDON-sur ;
Driller LONDON-sur ;
Drillo:Drillo9 ACCRA-mal ;
Drin:Drin9 BERN-sur ;
Drina ACCRA-plc ;
Driton:Driton9 LONDON-mal ;
Drive^klepp:Drive^klepp9 BERN-sur ;
Drolsum:Drolsum9 LONDON-sur ;
Dronning:Dronning9 LONDON-sur ;
Dronning^lund:Dronning^lund9 BERN-sur ;
Drønen:Drønen9 LONDON-sur ;
Dsjengiskhan:Dsjengiskhan9 BERN-mal ;
Dubard:Dubard9 BERN-sur ;
Dubovskaya ACCRA-sur ;
Duchen^nes BERN-sur ;
Dudajev BERN-sur ;
Dudein:Dudein9 BERN-sur ;
Dudinova ACCRA-sur ;
Due ACCRA-sur ;
Duken:Duken9 LONDON-sur ;
Duluth:Duluth9 BERN-sur ;
Dumas LONDON-sur ;
Dum^fries BERN-sur ;
Duncan:Duncan9 LONDON-mal ;
Dun^fjeld:Dun^fjeld9 BERN-sur ;
Dunker LONDON-sur ;
Duo0mis:Duommis GEAVNNIS-mal ;
Duom0má:Duom'má MARJA-mal ; ! Norwegian pattern
Duommá^gurra MARJA-plc ;
Duo0más:Duopmás DUORTNUS-mal ;
Duomás LONDON-mal ;
Duong:Duong9 BERN-sur ;
Duopmas^njár0ga:Duopmas^njár'ga MARJA-plc ;
Duopmas^suolu:Duopmas^suollu DAVVISUOLU-plc ;
Dupmas LONDON-mal ;
Dupont BERN-sur ;
Durrës BERN-sur ;
Dustin:Dustin9 LONDON-mal ;
Duun:Duun9 BERN-sur ;
Duv0re:Duv're MARJA-mal ;
Dver^berg:Dver^berg9 BERN-sur ;
Dyb:Dyb9 BERN-sur ;
Dybbøls LONDON-sur ;
Dyb^dahl BERN-sur ;
Dyb^dal LONDON-sur ;
Dyb^lie ACCRA-sur ;
Dyb^lie+Use/Sub:Dyb^lie NYSTØ-sur; !
Dylan:Dylan9 LONDON-sur ; !Also mal
Dyping:Dyping9 LONDON-sur ;
Dyre ACCRA-mal ;
Dyre^kretsen:Dyre^kretsen9 LONDON-sur ;
Dyrkorn:Dyrkorn9 BERN-surplc ;
Dyrløkke ACCRA-sur ;
Dyrseth:Dyrseth9 BERN-sur ;
Dyr^stad:Dyr^stad9 BERN-sur ;
Dyr^stad^grend:Dyr^stad^grend9 BERN-sur ;
Dysterud:Dysterud9 BERN-surplc ;
Dyveke ACCRA-fem ;
Dyvlin:Dyvlin9 LONDON-sur ;
Dánel LONDON-sur ;
Dánel^gohppi MARJA-plc ;
Dánel^luok0ta:Dánel^luok'ta MARJA-plc ;
Dánel^njár0ga:Dánel^njár'ga MARJA-plc ;
Dánel^várri MARJA-plc ;
Dávvet FirstTag ;
Dávvet:Dávved ANAR-mal ;
Dávvet:Dávveh ANAR-mal ;
Dávvet-Ásllat-jáv0ri+Use/Sub:Dávvet-Ásllat-jáv'ri MARJA-plc ; !
Dålpi+Use/Sub:Dålpi ACCRA-sur; !
Dås^nes BERN-sur ;
Dåv^øy:Dåv^øy BERN-sur ;
Dæhli ACCRA-sur ;
Dæhlie ACCRA-fem ;
Dæhlin:Dæhlin9 BERN-sur ;
Dør^stad:Dør^stad9 BERN-sur ;
Dørum:Dørum9 BERN-sur ;
Dørål^seter LONDON-sur ;
Eanodat:Eanodah'k HEANDARAT-plc ;
East^wood:East^wood9 BERN-sur ;
Ebba ACCRA-fem ;
Ebbell LONDON-sur ;
Ebbesen:Ebbesen9 LONDON-sur ;
Ebbe^stad:Ebbe^stad9 BERN-sur ;
Ebdrup:Ebdrup9 BERN-surplc ;
Ebel^toft BERN-sur ;
Eber LONDON-sur ;
Eberhard:Eberhard9 LONDON-mal ;
Ebsen:Ebsen9 LONDON-sur ;
Eckell LONDON-sur ;
Eckers^berg:Eckers^berg9 BERN-sur ;
Eck^hoff LONDON-sur ;
Ecktell LONDON-sur ;
Edda ACCRA-fem ;
Eddie ACCRA-mal ;
Eddy ACCRA-mal ;
Edel LONDON-fem ;
Edelveis BERN-fem ;
Eder LONDON-sur ;
Edgar LONDON-mal ;
Ed^geir:Ed^geir LONDON-mal ;
Edirne ACCRA-sur ;
Edit LONDON-fem ;
Edith:Edith9 LONDON-fem ;
Edle ACCRA-fem ;
Ed^lund:Ed^lund9 BERN-sur ;
Edmons^son BERN-sur ;
Edmund:Edmund9 LONDON-mal ;
Edna ACCRA-fem ;
Edny ACCRA-fem ;
Edom:Edom9 LONDON-sur ;
Edvard:Edvard9 LONDON-mal ;
Edvarda ACCRA-fem ;
Edvardsen:Edvardsen9 LONDON-sur ;
Edvart LONDON-mal ;
Edvartsen:Edvartsen9 LONDON-sur ;
Edvin:Edvin9 LONDON-mal ;
Edvind:Edvind9 LONDON-mal ;
Edward:Edward9 LONDON-mal ;
Edwin:Edwin9 LONDON-mal ;
Eefsen:Eefsen9 LONDON-sur ;
Eeg:Eeg9 BERN-sur ;
Eek BERN-sur ;
Eerik LONDON-mal ;
Eerikkilä ACCRA-surplc ;
Eerikäinen:Eerikäi C-FI-NEN-sur ;
Eero:Eero9 ACCRA-mal ;
Eerola ACCRA-sur ;
Eesa+Use/Sub:Eesa ACCRA-mal; !
Eestilä ACCRA-sur ;
Eetu ACCRA-mal ;
Eeva ACCRA-fem ;
Efer LONDON-sur ;
Efra^im:Efra^im9 LONDON-sur ;
Efra^in:Efra^in9 LONDON-mal ;
Efron LONDON-sur ;
Efskind:Efskind9 BERN-sur ;
Eftang:Eftang9 BERN-sur ;
Ege ACCRA-sur ;
Ege^berg:Ege^berg9 BERN-sur ;
Egede ACCRA-sur ;
Ege^land BERN-sur ;
Egeli ACCRA-sur ;
Egen^schiøn:Egen^schiøn9 BERN-sur ;
Egert LONDON-mal ;
Eggan:Eggan9 LONDON-sur ;
Eggen:Eggen9 LONDON-sur ;
Eggum:Eggum9 LONDON-sur ;
Egil LONDON-mal ;
Egill LONDON-mal ;
Egon:Egon9 LONDON-mal ;
Egán LONDON-sur ;
Ehrukainen:Ehrukai C-FI-NEN-sur ;
Eia ACCRA-sur ;
Ei^berg:Ei^berg9 BERN-sur ;
Eicher LONDON-sur ;
Eid:Eid9 BERN-sur ;
Eid^bukt BERN-sur ;
Eidem:Eidem9 LONDON-sur ;
Eider LONDON-sur ;
Eider^kanála MARJA-obj ;
Eid^heim:Eid^heim9 HEIM-sur ;
Eid^issen:Eid^issen9 LONDON-sur ;
Eid^kjosen:Eid^kjosen9 LONDON-sur ;
Eidnár LONDON-mal ;
Eids^berg:Eids^berg9 BERN-sur ;
Eids^haug:Eids^haug9 BERN-sur ;
Eids^heim:Eids^heim9 HEIM-sur ;
Eidsiva ACCRA-plc ;
Eid^skog:Eid^skog9 BERN-sur ;
Eid^spjeld:Eid^spjeld9 BERN-sur ;
Eids^vik BERN-sur ;
Eids^våg:Eids^våg9 BERN-sur ;
E^ie ACCRA-sur ;
Eifel LONDON-sur ;
Eigil LONDON-mal ;
Eig^tved:Eig^tved9 BERN-sur ;
Eik BERN-sur ;
Eika^berg:Eika^berg9 BERN-sur ;
Eike ACCRA-sur ;
Eikel^mann:Eikel^mann BERN-sur ;
Eike^lund:Eike^lund9 BERN-sur ;
Eiken:Eiken9 LONDON-sur ;
Eik^jok BERN-sur ;
Eikon^rød:Eikon^rød9 BERN-surplc ;
Eiksen:Eiksen9 LONDON-sur ;
Eik^ås BERN-sur ;
Eila ACCRA-fem ;
Eilat LONDON-plc ;
Eileen:Eileen9 LONDON-fem ;
Eilef LONDON-mal ;
Eiler LONDON-sur ;
Eilert LONDON-mal ;
Eilertsen:Eilertsen9 LONDON-sur ;
Eilif LONDON-mal ;
Eiliv LONDON-mal ;
Eilola ACCRA-sur ;
Ei^lund:Ei^lund9 BERN-sur ;
Eimsreiten:Eimsreiten9 LONDON-sur ;
Eim^stad:Eim^stad9 BERN-sur ;
Eina ACCRA-fem ;
Einan:Einan9 LONDON-sur ;
Einar LONDON-mal ;
Einarsen:Einarsen9 LONDON-sur ;
Einars^son:Einars^son9 LONDON-sur ;
Eine ACCRA-sur ;
Eine^jord:Eine^jord9 BERN-sur ;
Einhart:Einhart LONDON-mal ;
Ein^mo:Ein^mo9 NYSTØ-sur ;
Eino:Eino9 ACCRA-mal ;
Einola ACCRA-sur ;
Ein^stein:Ein^stein9 BERN-sur ;
Ein^vik BERN-sur ;
Einár LONDON-mal ;
Ei0ra:Ej'ra MARJA-sur ;
Eira ACCRA-femsur ;
Eire ACCRA-sur ;
Eirik LONDON-mal ;
Eirin:Eirin9 LONDON-fem ;
Eisenach:Eisenach9 BERN-sur ;
Eitorn:Eitorn9 BERN-surplc ;
Eitrem:Eitrem9 LONDON-sur ;
Eitr^heim:Eitr^heim9 HEIM-sur ;
Ei^vik BERN-sur ;
Eivind:Eivind9 LONDON-mal ;
Eivind^stad:Eivind^stad9 BERN-sur ;
Eivor LONDON-fem ;
Eivu ACCRA-mal ;
Ek+CmpN/None:Ek BERN-sur; !
Ek^berg:Ek^berg9 BERN-sur ;
Ek^dahl:Ek^dahl BERN-sur ;
Eke^berg:Eke^berg9 BERN-sur ;
Eke^li ACCRA-sur ;
Eken^dahl BERN-sur ;
Eker^hovd:Eker^hovd9 BERN-sur ;
Ek^löf BERN-sur ;
Ek^man:Ek^man9 BERN-sur ;
Ekne ACCRA-sur ;
Ek^nes BERN-plc ;
Ekola ACCRA-sur ;
Ekonen:Eko C-FI-NEN-sur ;
Ekre ACCRA-sur ;
Ekren:Ekren9 LONDON-sur ;
Ekr^heim:Ekr^heim9 HEIM-sur ;
Ekroll LONDON-sur ;
Ekseth:Ekseth9 BERN-sur ;
Ek^strøm:Ek^strøm9 BERN-sur ;
El-Haddad:El-Haddad9 LONDON-sur ;
Elaine ACCRA-fem ;
Elam:Elam9 LONDON-mal ;
Elasar BERN-mal ;
El^bjørg:El^bjørg9 BERN-sur ;
Elburs BERN-surplc ;
Eldar LONDON-mal ;
Eld^bjørg:Eld^bjørg9 BERN-sur ;
Elden:Elden9 LONDON-sur ;
Eldrid:Eldrid9 BERN-fem ;
Eldrimne ACCRA-mal ;
Elea ACCRA-fem ;
Eleasar LONDON-mal ;
Elea^skolen:Elea^skolen9 LONDON-org ;
Elektrisitets^vesen:Elektrisitets^vesen9 LONDON-sur ;
Elen:Elen9 LONDON-fem ;
Elene ACCRA-fem ;
Eleonore ACCRA-fem ;
Eles LONDON-sur ;
Eleusis BERN-surplc ;
Eleviina ACCRA-fem ;
El^frid:El^frid9 BERN-fem ;
El^frida ACCRA-fem ;
El^gaard:El^gaard9 BERN-sur ;
Elge^stad:Elge^stad9 BERN-sur ;
Elg^klev BERN-sur ;
Elg^støen:Elg^støen9 LONDON-sur ;
Elg^vin:Elg^vin9 BERN-sur ;
Eli ACCRA-fem ;
Elia ACCRA-mal ;
Eli^as LONDON-mal ;
Eli^asen:Eli^asen9 LONDON-sur ;
Eli^as^gárggu:Eli^as^gár'gu DAVVISUOLU-plc ;
Eli^as^joh0ka:Eli^as^joh'ka MARJA-plc ;
Eli^as^njár0ga:Eli^as^njár'ga MARJA-plc ;
Eli^as^nuorri MARJA-plc ;
Eli^assen:Eli^assen9 LONDON-sur ;
Elida ACCRA-fem ;
Eli^el:Eli^el LONDON-mal ;
Eli^eser LONDON-mal ;
Eli^eson:Eli^eson9 LONDON-sur ;
Elifas BERN-sur ;
Eligi^us BERN-sur ;
Elihud:Elihud9 BERN-mal ;
Elijssá:Elij9ssá ACCRA-fem ;
Elim:Elim9 LONDON-mal ;
Elin:Elin9 LONDON-fem ;
Elina ACCRA-fem ;
Eline ACCRA-fem ;
Elinor BERN-fem ;
Eli^ot LONDON-sur ;
Elisa ACCRA-fem ;
Elisabet BERN-fem ;
Elisabeth:Elisabeth9 BERN-fem ;
Elise ACCRA-fem ;
Elisá ACCRA-fem ;
Elizabeth:Elizabeth9 BERN-fem ;
Eliša ACCRA-fem ;
Eljakim:Eljakim9 BERN-mal ;
Ella ACCRA-fem ;
El0le:El'le MARJA-fem ;
Elle-Katri ACCRA-fem ;
Elle-Márjja^jáv0ri+Use/Sub:Elle-Márjja^jáv'ri MARJA-plc ; !
Elle-Márjjá-jáv0ri+Use/Sub:Elle-Márjjá-jáv'ri MARJA-plc ; !
Ellef LONDON-mal ;
Ellefsen:Ellefsen9 LONDON-sur ;
Elle^joh0ka:Elle^joh'ka MARJA-plc ;
Elle^mand-Jensen:Elle^mand-Jensen9 LONDON-sur ;
Elle^mann:Elle^mann9 BERN-sur ;
Elle^mann-Jensen:Elle^mann-Jensen9 LONDON-sur ;
Ellen:Ellen9 LONDON-fem ;
Elle^njár0ga:Elle^njár'ga MARJA-plc ;
Elle^skái0di:Elle^skáj'di MARJA-plc ;
Elle^suolu:Elle^suollu DAVVISUOLU-plc ;
Elli ACCRA-fem ;
Elligers BERN-surplc ;
Ellilä ACCRA-sur ;
Elling:Elling9 LONDON-mal ;
Ellingsen:Ellingsen9 LONDON-sur ;
Ellinor BERN-fem ;
Ellis LONDON-sur ;
Ellisiv BERN-fem ;
El0lo:El'lo MARJA-fem ;
El0lon:El'lon ANAR-mal ;
Ellonen:Ello C-FI-NEN-sur ;
Ellsworth:Ellsworth9 BERN-sur ;
Ellsworth^ea0na:Ellsworth^eatnam8 GUOLBBA-plc ;
Elly ACCRA-fem ;
Ellán LONDON-fem ;
Elmar LONDON-sur ;
Elmer LONDON-mal ;
Elm^gren:Elm^gren9 LONDON-sur ;
Elmina ACCRA-fem ;
Elmine ACCRA-fem ;
Elm^kvist:Elm^kvist9 BERN-sur ;
Elmo:Elmo9 ACCRA-fem ;
Elm^quist:Elm^quist9 BERN-sur ;
Elna ACCRA-fem ;
El^nes BERN-sur ;
Elo:Elo9 ACCRA-sur ;
Elo^maa ACCRA-sur ;
Elo^mäki ACCRA-sur ;
Elon:Elon9 LONDON-mal ;
Elonen:Elo C-FI-NEN-sur ;
Elo^ranta ACCRA-sur ;
Elo^virta ACCRA-sur ;
Elsa ACCRA-fem ;
Else ACCRA-fem ;
Elsie ACCRA-fem ;
Elsilä ACCRA-sur ;
Elsrud:Elsrud9 BERN-sur ;
Elssá ACCRA-fem ;
El^stad:El^stad9 BERN-sur ;
Elster LONDON-sur ;
El^toft BERN-sur ;
Elton:Elton9 LONDON-mal ;
Elvar LONDON-mal ;
Elve^gard:Elve^gard9 BERN-sur ;
Elven:Elven9 LONDON-sur ;
Elve^stad:Elve^stad9 BERN-sur ;
Elve^sæter LONDON-sur ;
Elve^vold:Elve^vold9 BERN-sur ;
Elvi ACCRA-fem ;
Elvida ACCRA-fem ;
Elvine ACCRA-fem ;
Elvira ACCRA-fem ;
Elvis LONDON-mal ;
Elvsrud:Elvsrud9 BERN-sur ;
Emanuel LONDON-mal ;
Emanuelsen:Emanuelsen9 LONDON-sur ;
Em^borg:Em^borg9 BERN-surplc ;
Embrå ACCRA-sur ;
Emelie ACCRA-fem ;
Emi ACCRA-mal ;
Emil LONDON-mal ;
Emili^a-Romagna ACCRA-fem ;
Emilie ACCRA-fem ;
Emilija ACCRA-fem ;
Emilsen:Emilsen9 LONDON-sur ;
Emily ACCRA-fem ;
Emly ACCRA-mal ;
Emma ACCRA-fem ;
Emmanuel LONDON-mal ;
Emme ACCRA-sur ;
Emmen:Emmen9 LONDON-plc ;
Emmi ACCRA-fem ;
Em0moš:Em'mož ANAR-fem ;
Emmy ACCRA-fem ;
Em0má:Em'má MARJA-fem ;
Enajim:Enaj9im9 BERN-sur ;
En^busk:En^busk9 BERN-sur ;
Enden:Enden9 LONDON-sur ;
Endre ACCRA-mal ;
Endresen:Endresen9 LONDON-sur ;
Enersen:Enersen9 LONDON-sur ;
Ene^voldsen:Ene^voldsen9 LONDON-sur ;
Eng:Eng9 BERN-sur ;
En^gaard:En^gaard9 BERN-sur ;
Engan:Engan9 LONDON-sur ;
Enge ACCRA-sur ;
Enge^bret BERN-mal ;
Enge^bretsen:Enge^bretsen9 LONDON-sur ;
Enge^bråten:Enge^bråten9 LONDON-sur ;
Enge^bu ACCRA-sur ;
Engel^brecht BERN-sur ;
Engelhardt BERN-sur ;
Engelsen:Engelsen9 LONDON-sur ;
Engelsrud:Engelsrud9 BERN-sur ;
Engel^stad:Engel^stad9 BERN-sur ;
Engel^vaad:Engel^vaad9 BERN-sur ;
Engen:Engen9 LONDON-sur ;
Enger LONDON-sur ;
Engeset BERN-sur ;
Engeseth:Engeseth9 BERN-sur ;
Eng^gaard:Eng^gaard9 BERN-sur ;
Engh:Engh9 BERN-sur ;
Eng^stad:Eng^stad9 BERN-sur ;
Eng^strøm:Eng^strøm9 BERN-sur ;
Engum:Engum9 LONDON-sur ;
Enid:Enid9 LONDON-fem ;
Enniskillen:Enniskillen9 LONDON-sur ;
Enns BERN-surplc ;
Enodat:Enodah'k HEANDARAT-plc ;
Eno^järvi ACCRA-sur ;
Enok LONDON-mal ;
Enoksen:Enoksen9 LONDON-sur ;
Enoš LONDON-malsur ;
Ensio:Ensio9 ACCRA-mal ;
Ensrud:Ensrud9 BERN-sur ;
Entner LONDON-sur ;
Eos LONDON-sur ;
Epafras BERN-sur ;
Epa^froditos BERN-mal ;
Epa^froditus BERN-mal ;
Epainetos LONDON-mal ;
Epaminondas LONDON-mal ;
Ephesus LONDON-malsur ;
Epikarmos LONDON-mal ;
Epikur BERN-mal ;
Epping:Epping9 LONDON-sur ;
Er+CmpN/None:Er BERN-mal ;
Erasmus LONDON-mal ;
Erastos LONDON-mal ;
Erato:Erato9 ACCRA-sur ;
Erboe NYSTØ-sur ;
Erdahl BERN-sur ;
Erebos BERN-surplc ;
Erebus BERN-surplc ;
Erek LONDON-mal ;
Erhard:Erhard9 LONDON-mal ;
Eric LONDON-mal ;
Erichsen:Erichsen9 LONDON-sur ;
Ericka ACCRA-fem ;
Erik LONDON-mal ;
Erika ACCRA-fem ;
Eriksen:Eriksen9 LONDON-sur ;
Eriksrud:Eriksrud9 BERN-sur ;
Eriksson:Eriksson9 LONDON-sur ;
Erik^stad:Erik^stad9 BERN-sur ;
Erik^stellet LONDON-plc ;
Er0ke:Er'ke ACCRA-mal ;
Erkin^aro:Erkin^aro9 ACCRA-sur ;
Erkke ACCRA-sur ;
Erkke^joh0ka:Erkke^joh'ka MARJA-plc ;
Erkke^njár0ga:Erkke^njár'ga MARJA-plc ;
Erkke^roavvi MARJA-plc ;
Erkke^sa00vu:Erkke^savvun8 GUOLBBA-plc ;
Erkke^várri MARJA-plc ;
Erkki ACCRA-mal ;
Erkkilä ACCRA-sur ;
Erkko:Erkko9 ACCRA-mal ;
Er^landsen:Er^landsen9 LONDON-sur ;
Erle ACCRA-fem ;
Erlend:Erlend9 BERN-mal ;
Erling:Erling9 LONDON-mal ;
Er^nest:Er^nest9 LONDON-mal ;
Erno:Erno9 ACCRA-mal ;
Ernst:Ernst9 LONDON-mal ;
Ernstsen:Ernstsen9 LONDON-sur ;
Ernt^sen:Ernt^sen9 LONDON-sur ;
Ernø NYSTØ-sur ;
Erola ACCRA-sur ;
Eronen:Ero C-FI-NEN-sur ;
Eros LONDON-mal ;
Erpecom:Erpecom9 BERN-sur ;
Erry ACCRA-mal ;
Ersson:Ersson9 LONDON-sur ;
Er^stad:Er^stad9 BERN-sur ;
Ervasti ACCRA-sur ;
Erve ACCRA-mal ;
Eryx BERN-surplc ;
Erzincan:Erzincan9 BERN-surplc ;
Eränen:Erä C-FI-NEN-sur ;
Esa ACCRA-mal ;
Esa^ias LONDON-mal ;
Esa^u LONDON-mal ;
Esa^u NYSTØ-mal ;
Esben:Esben9 LONDON-mal ;
Esbensen:Esbensen9 LONDON-sur ;
Esbon:Esbon9 LONDON-sur ;
Esekiel LONDON-mal ;
Esekin:Esekin9 BERN-sur ;
Esher LONDON-sur ;
Eske^land BERN-sur ;
Eskelinen:Eskeli C-FI-NEN-sur ;
Eskesen:Eskesen9 LONDON-sur ;
Eskil LONDON-mal ;
Eskild:Eskild9 LONDON-mal ;
Eskildsen:Eskildsen9 LONDON-sur ;
Esko:Esko9 ACCRA-mal ;
Eskola ACCRA-sur ;
Eskonen:Esko C-FI-NEN-sur ;
Eskon^sipo:Eskon^sipo9 ACCRA-sur ;
Esmail LONDON-mal ;
Esop:Esop9 LONDON-mal ;
Espe ACCRA-sur ;
Espen:Espen9 LONDON-sur ;
Espe^nakk BERN-sur ;
Espensen:Espensen9 LONDON-sur ;
Espersen:Espersen9 LONDON-sur ;
Espeseth:Espeseth9 BERN-sur ;
Espo:Espo9 ACCRA-sur ;
Esrah:Esrah9 LONDON-mal ;
Essen:Essen9 LONDON-sur ;
Essendrop:Essendrop9 BERN-surplc ;
Estelle ACCRA-fem ;
Estensen:Estensen9 LONDON-sur ;
Ester LONDON-fem ;
Esther LONDON-fem ;
Estola ACCRA-sur ;
Etelä^aho:Etelä^aho9 ACCRA-sur ;
Eteläinen:Eteläi C-FI-NEN-sur ;
Etelä^mäki ACCRA-surplc ;
Ethel LONDON-fem ;
Ettanen:Etta C-FI-NEN-sur ;
Ette^stad:Ette^stad9 BERN-sur ;
Euboulos BERN-mal ;
Eubulos BERN-surplc ;
Eugen:Eugen9 LONDON-mal ;
Eugene ACCRA-mal ;
Eugenie ACCRA-fem ;
Eugeni^us BERN-sur ;
Eugénie ACCRA-fem ;
Eunike ACCRA-fem ;
Euripides LONDON-mal ;
Euterpe ACCRA-sur ;
Eutin:Eutin9 LONDON-sur ;
Eva ACCRA-fem ;
Evald:Evald9 LONDON-mal ;
Evdoksos LONDON-mal ;
Eveliina ACCRA-fem ;
Evelyn:Evelyn9 LONDON-fem ;
Even:Even9 LONDON-mal ;
Evenrud:Evenrud9 BERN-sur ;
Evensen:Evensen9 LONDON-sur ;
Even^stad:Even^stad9 BERN-sur ;
Eve^náš0ši:Eve^náš'ši MARJA-plc ;
Everson:Everson9 BERN-sur ;
Evert LONDON-mal ;
Evertsen:Evertsen9 LONDON-sur ;
Evesti ACCRA-sur ;
Evgenia ACCRA-fem ;
Evgenij:Evgenij9 BERN-mal ;
Evita ACCRA-fem ;
Evjen:Evjen9 LONDON-sur ;
Evjenth:Evjenth9 BERN-sur ;
Evripides LONDON-mal ;
Evrydike ACCRA-fem ;
Evterpe ACCRA-sur ;
Evy ACCRA-fem ;
Evy-Ann:Evy-Ann9 BERN-fem ;
Evá ACCRA-fem ;
Ewald:Ewald9 LONDON-mal ;
Expressen:Expressen9 LONDON-sur ;
Eyling:Eyling9 LONDON-sur ;
E^yolf LONDON-mal ;
Ey^stein:Ey^stein9 LONDON-mal ;
Ešban:Ešban9 LONDON-mal ;
Eškol LONDON-sur ;
Faar^lund:Faar^lund9 BERN-sur ;
Faber LONDON-sur ;
Fabi^an:Fabi^an9 LONDON-mal ;
Fabi^us BERN-sur ;
Fabrici^us BERN-sur ;
Fabriti^us BERN-sur ;
Faccon:Faccon9 LONDON-sur ;
Fader LONDON-sur ;
Fadme ACCRA-sur ;
Fad^nes BERN-sur ;
Faedrus LONDON-mal ;
Fager^berg:Fager^berg9 BERN-sur ;
Fager^eng:Fager^eng9 BERN-sur ;
Fager^li ACCRA-sur ;
Fager^lund:Fager^lund9 BERN-sur ;
Fager^vold:Fager^vold9 BERN-sur ;
Fahl^strøm:Fahl^strøm9 BERN-sur ;
Fair^banks BERN-sur ;
Fakse ACCRA-mal ;
Falch:Falch9 BERN-sur ;
Falchen^berg:Falchen^berg9 BERN-sur ;
Falck BERN-sur ;
Falevitch BERN-sur ;
Falewitch BERN-sur ;
Falk BERN-sur ;
Falken^berg:Falken^berg9 BERN-sur ;
Falken^fleth:Falken^fleth9 BERN-sur ;
Falken^sten:Falken^sten9 LONDON-sur ;
Fall BERN-sur ;
Fallesen:Fallesen9 LONDON-sur ;
Falls BERN-sur ;
Fallås LONDON-sur ;
Fal^nes BERN-sur ;
Falsen:Falsen9 LONDON-sur ;
Falster LONDON-sur ;
Faltin:Faltin9 LONDON-sur ;
Fanas^gieddi MARJA-plc ;
Fanebust:Fanebust9 BERN-sur ;
Fangen:Fangen9 LONDON-sur ;
Fanny ACCRA-fem ;
Farakhan:Farakhan9 LONDON-sur ;
Fares^tveit BERN-sur ;
Farida ACCRA-fem ;
Farmand:Farmand9 BERN-sur ;
Farrell LONDON-sur ;
Farrow BERN-sur ;
Far^stad:Far^stad9 BERN-sur ;
Faruk LONDON-sur ;
Farum:Farum9 LONDON-sur ;
Farve^lund BERN-sur ;
Fasmer LONDON-sur ;
Fasting:Fasting9 LONDON-sur ;
Fatima ACCRA-fem ;
Fauchald:Fauchald9 LONDON-sur ;
Fauk^stad:Fauk^stad9 BERN-sur ;
Fause ACCRA-sur ;
Faust:Faust9 BERN-mal ;
Faxe ACCRA-sur ;
Fay BERN-fem ;
Fa^ye ACCRA-sur ;
Fayshkabur LONDON-mal ;
Feda ACCRA-fem ;
Feddersen:Feddersen9 LONDON-sur ;
Fedor LONDON-mal ;
Fedotov BERN-sur ;
Fefelov BERN-sur ;
Feght BERN-sur ;
Feidi^as LONDON-mal ;
Feil^berg:Feil^berg9 BERN-sur ;
Feiring:Feiring9 LONDON-sur ;
Feisal LONDON-mal ;
Fei^stein:Fei^stein9 BERN-surplc ;
Feld^borg:Feld^borg9 BERN-surplc ;
Feld^bæk:Feld^bæk BERN-surplc ;
Felde ACCRA-sur ;
Feliks LONDON-mal ;
Feliksa ACCRA-plc ;
Felipe ACCRA-mal ;
Felix LONDON-mal ;
Fellini ACCRA-sur ;
Fell^man:Fell^man9 BERN-sur ;
Fell^mann:Fell^mann9 BERN-sur ;
Fel^mann:Fel^mann9 BERN-sur ;
Femris LONDON-sur ;
Fe^nes BERN-sur ;
Fenger LONDON-sur ;
Fenre ACCRA-sur ;
Fen^stad:Fen^stad9 BERN-sur ;
Fenton:Fenton9 LONDON-sur ;
Feodotov:Feodotov LONDON-sur ;
Fer BERN-sur ;
Feragen:Feragen9 LONDON-plc ;
Ferdinand:Ferdinand9 BERN-mal ;
Fergana ACCRA-plc ;
Fergie ACCRA-fem ;
Ferking^stad:Ferking^stad9 BERN-sur ;
Fer^løv BERN-surplc ;
Fer^man:Fer^man9 LONDON-sur ;
Fermin:Fermin9 LONDON-mal ;
Fermina ACCRA-fem ;
Fernandes LONDON-mal ;
Fernando:Fernando9 ACCRA-mal ;
Ferner LONDON-sur ;
Ferslew BERN-sur ;
Fer^stad:Fer^stad9 BERN-sur ;
Festus LONDON-mal ;
Fest^våg:Fest^våg9 BERN-sur ;
Fevang:Fevang9 BERN-sur ;
Fe^vik BERN-sur ;
Fe^våg:Fe^våg9 BERN-sur ;
Feyling:Feyling9 LONDON-sur ;
Feyring:Feyring9 LONDON-sur ;
Fez:Fez9 BERN-sur ;
Fi^ane ACCRA-fem ;
Fi^at BERN-sur ;
Fibonacci ACCRA-sur ;
Fidel LONDON-mal ;
Fidi^as LONDON-mal ;
Fie ACCRA-sur ;
Field^stad:Field^stad9 BERN-sur ;
Field^sted:Field^sted9 ACCRA-sur ;
Fiel^sted:Fiel^sted9 BERN-sur ;
Fiel^stied:Fiel^stied9 BERN-sur ;
Figen^baum:Figen^baum9 BERN-sur ;
Figen^schau ACCRA-sur ;
Figen^schou ACCRA-sur ;
Figi^el LONDON-sur ;
Filcher LONDON-sur ;
File^mon:File^mon9 LONDON-mal ;
Filip:Filip9 LONDON-mal ;
Filipp:Filipp9 LONDON-mal ;
Filippi ACCRA-mal ;
Filippus LONDON-mal ;
Filip^stad:Filip^stad9 BERN-sur ;
Filling:Filling9 LONDON-sur ;
Filologos LONDON-sur ;
Filon:Filon9 LONDON-mal ;
Filppa ACCRA-fem ;
Filppu ACCRA-sur ;
Filppula ACCRA-sur ;
Filpus LONDON-mal ;
Fil^tvet BERN-sur ;
Fin^jord:Fin^jord9 BERN-sur ;
Finn:Finn9 BERN-sur ;
Finn-Erik LONDON-mal ;
Finne ACCRA-sur ;
Finn^eid:Finn^eid9 BERN-sur ;
Finnerud:Finnerud9 BERN-surplc ;
Fin^nesen:Fin^nesen9 LONDON-sur ;
Finne^strand:Finne^strand9 BERN-sur ;
Finni ACCRA-mal ;
Finnilä ACCRA-sur ;
Finn^márkko^lága+Use/Sub:Finn^márkko^lága MARJA-obj; !
Finn^márkko^lávde^goddi+Use/Sub:Finn^márkko^lávde^goddi MARJA-org; !
Finn^márkko^vuotna+Use/Sub:Finn^márkko^vuotna MARJA-plc ; !
Finn^márkku^hál0la:Finn^márkku^hál'la MARJA-plc ;
Finn^márkku^kommišuvdna MARJA-org ;
Finn^márkku^lága+Use/Sub:Finn^márkku^lága MARJA-obj; !
Finn^márkku^láh0ka:Finn^márkku^láh'ka MARJA-obj ;
Finn^márkku^lávde^goddi MARJA-org ;
Finn^márkku#opmodat:Finn^márkku#opmodah'k HEANDARAT-obj ;
Finn^márkku^vuotna MARJA-plc ;
Finn^márko^láh0ka:Finn^márko^láh'ka MARJA-obj ;
Finn^már0ku:Finn^már'ku MARJA-plc ;
Finns^nes BERN-sur ;
Finn^vik BERN-sur ;
Finn^ås BERN-sur ;
Finsen:Finsen9 LONDON-sur ;
Finseth:Finseth9 BERN-sur ;
Finsk:Finsk BERN-sur ;
Finska FirstTag ;
Finsrud:Finsrud9 BERN-sur ;
Fin^stad:Fin^stad9 BERN-sur ;
Fin^toft BERN-sur ;
Fire-Joavnna MARJA-mal ;
Fire-Máhtte MARJA-mal ;
Fischer LONDON-sur ;
Fisher LONDON-sur ;
Fiske ACCRA-sur ;
Fisker LONDON-sur ;
Fiskum:Fiskum9 LONDON-sur ;
Fisk^vik BERN-sur ;
Fister LONDON-sur ;
Fitz^water LONDON-sur ;
Fi^ume ACCRA-sur ;
Fiva ACCRA-sur ;
Five ACCRA-sur ;
Fix^dal:Fix^dal BERN-sur ;
Fjaell^ström:Fjaell^ström9 BERN-sur ;
Fjel^berg:Fjel^berg9 BERN-sur ;
Fjeld:Fjeld9 BERN-sur ;
Fjeld^berg:Fjeld^berg9 BERN-sur ;
Fjelde ACCRA-sur ;
Fjeld^gren:Fjeld^gren9 LONDON-sur ;
Fjeld^stad:Fjeld^stad9 BERN-sur ;
Fjeld^sted:Fjeld^sted9 BERN-sur ;
Fjell^dahl BERN-sur ;
Fjelle^stad:Fjelle^stad9 BERN-sur ;
Fjell^gren:Fjell^gren9 LONDON-sur ;
Fjellner LONDON-sur ;
Fjellsrud:Fjellsrud9 BERN-sur ;
Fjell^stad:Fjell^stad9 BERN-sur ;
Fjell^ström:Fjell^ström9 BERN-sur ;
Fjell^vang:Fjell^vang9 BERN-sur ;
Fjerme^stad:Fjerme^stad9 BERN-sur ;
Fjerritslev BERN-sur ;
Fjodor LONDON-mal ;
Fjog^stad:Fjog^stad9 BERN-sur ;
Fjose ACCRA-sur ;
Fjuk^stad:Fjuk^stad9 BERN-sur ;
Fjälloch:Fjälloch9 BERN-sur ;
Fjäll^ström:Fjäll^ström9 BERN-sur ;
Fjær BERN-sur ;
Fjære ACCRA-sur ;
Fjær^li ACCRA-sur ;
Fjør^stad:Fjør^stad9 BERN-sur ;
Fjør^toft BERN-sur ;
Flad^berg:Flad^berg9 BERN-sur ;
Flad^mark BERN-sur ;
Fladsrud:Fladsrud9 BERN-sur ;
Flaen:Flaen9 BERN-sur ;
Flag^stad:Flag^stad9 BERN-sur ;
Flak^stad:Flak^stad9 BERN-sur ;
Flash BERN-mal ;
Flaten:Flaten9 LONDON-sur ;
Flatval BERN-surplc ;
Flegon:Flegon9 LONDON-mal ;
Fleischer LONDON-sur ;
Fleisher LONDON-sur ;
Flekke ACCRA-sur ;
Flem:Flem9 BERN-sur ;
Flemming:Flemming9 LONDON-sur ;
Fles^berg:Fles^berg9 BERN-sur ;
Fletcher LONDON-sur ;
Flett BERN-sur ;
Flick BERN-sur ;
Flikka ACCRA-sur ;
Flindt BERN-sur ;
Flint BERN-sur ;
Flintoe NYSTØ-sur ;
Flod:Flod9 BERN-sur ;
Floda ACCRA-plc ;
Flod^gaard:Flod^gaard9 BERN-sur ;
Floed:Floed9 BERN-sur ;
Floen:Floen9 BERN-sur ;
Floer BERN-sur ;
Floke ACCRA-sur ;
Flom:Flom9 BERN-sur ;
Flood:Flood9 BERN-sur ;
Floor BERN-sur ;
Flor BERN-sur ;
Flora ACCRA-fem ;
Floreli^us BERN-sur ;
Florence ACCRA-fem ;
Florentino:Florentino9 ACCRA-mal ;
Florida ACCRA-fem ;
Floyd:Floyd9 BERN-mal ;
Flu^berg:Flu^berg9 BERN-sur ;
Flugsrud:Flugsrud9 BERN-sur ;
Fly NYSTØ-sur ;
Flåm:Flåm9 BERN-sur ;
Flåten:Flåten9 LONDON-sur ;
Flæene ACCRA-sur ;
Fløtre ACCRA-sur ;
Fløtten:Fløtten9 LONDON-sur ;
Fløy^stad:Fløy^stad9 BERN-sur ;
Fod^nes BERN-sur ;
Fodorovitsj:Fodorovitsj BERN-sur ;
Fod^stad:Fod^stad9 BERN-sur ;
Fofanoff:Fofanoff BERN-sur ;
Fofonof:Fofonof BERN-sur ;
Fofonoff:Fofonoff BERN-sur ;
Foged:Foged9 LONDON-sur ;
Fogel^berg:Fogel^berg9 BERN-sur ;
Fogel^strøm:Fogel^strøm9 BERN-sur ;
Fogg:Fogg9 BERN-sur ;
Fogh:Fogh9 BERN-sur ;
Fog^stad:Fog^stad9 BERN-sur ;
Fogt LONDON-sur ;
Foibe ACCRA-sur ;
Foibos LONDON-mal ;
Foighel LONDON-sur ;
Fokker LONDON-sur ;
Fok^stad:Fok^stad9 BERN-sur ;
Fold:Fold9 BERN-sur ;
Folda ACCRA-fem ;
Fold^nes BERN-sur ;
Folke ACCRA-sur ;
Folke^muse^um:Folke^muse^um9 LONDON-org ;
Folke^stad:Folke^stad9 BERN-sur ;
Folk^mann:Folk^mann9 BERN-sur ;
Folkvord:Folkvord9 BERN-sur ;
Folle^stad:Folle^stad9 BERN-sur ;
Follum:Follum9 LONDON-sur ;
Follvar LONDON-sur ;
Folmer LONDON-sur ;
Folven:Folven9 LONDON-sur ;
Fon:Fon9 BERN-sur ;
Fongen:Fongen9 LONDON-plc ;
Fonn:Fonn9 BERN-sur ;
Fonnebost:Fonnebost9 BERN-surplc ;
Fon^nes BERN-sur ;
Fonvig:Fonvig9 BERN-sur ;
Foochow BERN-sur ;
Foos^naes BERN-sur ;
Foos^næs:Foos^næs BERN-sur ;
Forbech:Forbech9 BERN-sur ;
For^berg:For^berg9 BERN-sur ;
Forbes BERN-sur ;
Forbord:Forbord9 BERN-sur ;
Forch^hammer LONDON-sur ;
Forda ACCRA-fem ;
Foren:Foren9 LONDON-sur ;
Foreningen:Foreningen9 LONDON-obj ;
For^man:For^man9 LONDON-sur ;
For^mann:For^mann9 BERN-sur ;
For^mo:For^mo9 NYSTØ-sur ;
For^nes BERN-sur ;
Forovitsj:Forovitsj BERN-sur ;
Fors BERN-sur ;
Fors^berg:Fors^berg9 BERN-sur ;
Fors^dahl:Fors^dahl BERN-sur ;
Forsell LONDON-sur ;
Forseth:Forseth9 BERN-sur ;
Fors^gren:Fors^gren9 LONDON-sur ;
Fors^nes BERN-sur ;
Forst:Forst9 BERN-sur ;
Forster LONDON-sur ;
Fortanatus LONDON-mal ;
Forth-Clyde-kanála MARJA-obj ;
Fortun:Fortun9 BERN-surplc ;
Fortuna ACCRA-fem ;
Fortunatus LONDON-mal ;
For^vik BERN-sur ;
Fosen:Fosen9 LONDON-sur ;
Fos^haug:Fos^haug9 BERN-sur ;
Fos^lands^osen:Fos^lands^osen9 LONDON-sur ;
Fos^nes BERN-sur ;
Fos^næs BERN-sur ;
Fossan:Fossan9 LONDON-sur ;
Fosse ACCRA-sur ;
Fossem:Fossem9 LONDON-sur ;
Fossen:Fossen9 LONDON-sur ;
Fosser LONDON-sur ;
Foss^haug:Foss^haug9 BERN-sur ;
Foss^heim:Foss^heim9 HEIM-sur ;
Fossing:Fossing9 LONDON-sur ;
Foss^lands^osen:Foss^lands^osen9 LONDON-sur ;
Foss^li ACCRA-sur ;
Foss^nes BERN-sur ;
Foss^tveit BERN-sur ;
Fossum:Fossum9 LONDON-sur ;
Fos^tvedt BERN-sur ;
Foswinckel LONDON-sur ;
Fougli ACCRA-sur ;
Fougner LONDON-sur ;
Foug^stad:Foug^stad9 BERN-sur ;
Fox:Fox BERN-sur ;
Foyn:Foyn9 BERN-sur ;
Fraas BERN-sur ;
Fraenkel LONDON-sur ;
Framer LONDON-sur ;
Francesco:Francesco9 ACCRA-mal ;
Francis LONDON-fem ;
Francisco:Francisco9 ACCRA-mal ;
Franciscus LONDON-mal ;
Francke ACCRA-sur ;
Franco:Franco9 ACCRA-sur ;
Franco^is BERN-mal ;
Frands BERN-mal ;
Frandsen:Frandsen9 LONDON-sur ;
Frank BERN-mal ;
Franken:Franken9 LONDON-sur ;
Franklin:Franklin9 LONDON-sur ;
Frank^rii0ka:Frank^rij'ka MARJA-plc ;
Franni ACCRA-fem ;
Frans BERN-mal ;
Fransen:Fransen9 LONDON-sur ;
Fransk:Fransk9 BERN-sur ;
Frans^plass:Frans^plass9 BERN-surplc ;
Franssila ACCRA-sur ;
Frantsen:Frantsen9 LONDON-sur ;
Frantsi ACCRA-sur ;
Frantti ACCRA-sur ;
Frantz:Frantz9 BERN-mal ;
Frantzen:Frantzen9 LONDON-sur ;
Franz:Franz9 BERN-sur ;
Franzen:Franzen9 LONDON-sur ;
Franço^is BERN-mal ;
Fraser LONDON-sur ;
Frazer LONDON-sur ;
Fre^berg:Fre^berg9 BERN-sur ;
Fred:Fred9 BERN-mal ;
Fred^berg:Fred^berg9 BERN-sur ;
Freddie ACCRA-mal ;
Freddy ACCRA-mal ;
Fred^eng:Fred^eng9 BERN-sur ;
Frederich LONDON-mal ;
Fredericia ACCRA-fem ;
Frederick:Frederick9 BERN-mal ;
Frederik LONDON-mal ;
Frederiks^berg:Frederiks^berg9 BERN-sur ;
Frederiksen:Frederiksen9 LONDON-sur ;
Frederiks^sted:Frederiks^sted9 BERN-sur ;
Fredie ACCRA-mal ;
Fredrick LONDON-mal ;
Fredrik LONDON-mal ;
Fredrika ACCRA-fem ;
Fredrikke ACCRA-fem ;
Fredriksen:Fredriksen9 LONDON-sur ;
Fredrik^stad:Fredrik^stad BERN-plc ;
Fredrik^stad:Fredrik^stad9 BERN-sur ;
Fred^vang:Fred^vang9 BERN-sur ;
Frei^berg:Frei^berg9 BERN-sur ;
Freihow BERN-sur ;
Freilem:Freilem9 LONDON-sur ;
Fremantle ACCRA-sur ;
Frem^stad:Frem^stad9 BERN-sur ;
Frette ACCRA-sur ;
Freuchen:Freuchen9 LONDON-sur ;
Freud:Freud9 BERN-sur ;
Frey BERN-fem ;
Fri^berg:Fri^berg9 BERN-sur ;
Frich:Frich9 BERN-sur ;
Frid:Frid9 BERN-fem ;
Frida ACCRA-fem ;
Fride ACCRA-fem ;
Fridfelt LONDON-sur ;
Fridtjof LONDON-mal ;
Fridtjov LONDON-mal ;
Friedrich:Friedrich9 BERN-sur ;
Friedrichsen:Friedrichsen9 LONDON-sur ;
Friele ACCRA-sur ;
Fries BERN-sur ;
Frie^stad:Frie^stad9 BERN-sur ;
Frigg:Frigg9 BERN-mal ;
Frig^stad:Frig^stad9 BERN-sur ;
Friis BERN-sur ;
Frik^stad:Frik^stad9 BERN-sur ;
Frilseth:Frilseth9 BERN-sur ;
Fri^man:Fri^man9 BERN-sur ;
Fri^mann:Fri^mann9 BERN-sur ;
Frisach:Frisach9 BERN-sur ;
Frisch:Frisch9 BERN-sur ;
Frisco:Frisco9 ACCRA-mal ;
Frisell LONDON-sur ;
Frithjof LONDON-mal ;
Fritjof LONDON-mal ;
Fritz:Fritz9 BERN-mal ;
Fritzner:Fritzner LONDON-sur ;
Fro^an:Fro^an9 BERN-sur ;
Frode ACCRA-mal ;
Frogner LONDON-sur ;
From:From9 BERN-sur ;
Frost:Frost9 BERN-sur ;
Fro^sta ACCRA-plc ;
Fro^stad:Fro^stad9 BERN-sur ;
Frosta^digge^láh0ka:Frosta^digge^láh'ka MARJA-obj ;
Frost^isen:Frost^isen9 LONDON-sur ;
Fruhler LONDON-sur ;
Fryden^berg:Fryden^berg9 BERN-sur ;
Fryden^lund:Fryden^lund9 BERN-sur ;
Frygi^as LONDON-mal ;
Fránas LONDON-mal ;
Frängs^torp:Frängs^torp9 BERN-sur ;
Fränti ACCRA-sur ;
Frøen:Frøen9 LONDON-sur ;
Frølich:Frølich9 BERN-sur ;
Frøseth:Frøseth9 BERN-sur ;
Frøydis BERN-fem ;
Frøy^stad:Frøy^stad9 BERN-sur ;
Fu^ad:Fu^ad9 BERN-mal ;
Fugelli ACCRA-sur ;
Fugle^berg:Fugle^berg9 BERN-sur ;
Fuglerud:Fuglerud9 BERN-surplc ;
Fugle^sang:Fugle^sang9 BERN-sur ;
Fugle^stad:Fugle^stad9 BERN-sur ;
Fugl^sang:Fugl^sang9 BERN-sur ;
Fugl^stad:Fugl^stad9 BERN-sur ;
Fuglum:Fuglum9 LONDON-sur ;
Fuhr BERN-sur ;
Fulda ACCRA-fem ;
Fulehuk BERN-surplc ;
Funderud:Funderud9 BERN-sur ;
Fur BERN-sur ;
Fure ACCRA-sur ;
Fur^nes BERN-sur ;
Furre ACCRA-sur ;
Furseth:Furseth9 BERN-sur ;
Furu^li ACCRA-sur ;
Furu^ly NYSTØ-sur ;
Furu^ly+Use/Sub:Furu^ly ACCRA-sur; !
Furuset BERN-sur ;
Furuseth:Furuseth9 BERN-sur ;
Fygle ACCRA-sur ;
Fyhn:Fyhn9 BERN-sur ;
Fylling:Fylling9 LONDON-sur ;
Fáfnir LONDON-mal ;
Fáles^nuorri MARJA-plc ;
Fálle^joh0ka:Fálle^joh'ka MARJA-plc ;
Fátima ACCRA-fem ;
Fátmie SIJTE-sur ;
Få^berg:Få^berg9 BERN-sur ;
Få^borg:Få^borg9 BERN-surplc ;
F^åset BERN-sur ;
Fåvang:Fåvang9 BERN-sur ;
Færder LONDON-sur ;
Færen:Færen9 LONDON-sur ;
Fære^vaag:Fære^vaag9 BERN-sur ;
Fær^vik BERN-sur ;
Föhr BERN-sur ;
För^sti ACCRA-sur ;
Føhr BERN-sur ;
Følle ACCRA-sur ;
Følling:Følling9 LONDON-sur ;
Føl^stad:Føl^stad9 BERN-sur ;
Føl^vik BERN-sur ;
Førre ACCRA-sur ;
Førster LONDON-sur ;
Fürth:Fürth9 BERN-sur ;
Gaarder LONDON-sur ;
Gaards^vold:Gaards^vold9 BERN-sur ;
Gaare ACCRA-sur ;
Gabri^el LONDON-mal ;
Gabri^ela ACCRA-fem ;
Gabri^elle ACCRA-fem ;
Gabri^elsen:Gabri^elsen9 LONDON-sur ;
Gabès LONDON-sur ;
Gad:Gad9 BERN-sur ;
Gadarena ACCRA-plc ;
Gaddafi ACCRA-sur ;
Gade^gaard:Gade^gaard9 BERN-sur ;
Gahr BERN-sur ;
Ga^ia ACCRA-fem ;
Gaino:Gaino9 ACCRA-sur ;
Gaisa ACCRA-fem ;
Ga^ius BERN-sur ;
Galenos LONDON-mal ;
Galkina ACCRA-fem ;
Gallager LONDON-sur ;
Gallagher LONDON-sur ;
Galle ACCRA-sur ;
Galle^berg:Galle^berg9 BERN-sur ;
Gallegos BERN-surplc ;
Gallio:Gallio9 ACCRA-sur ;
Gallo^way BERN-sur ;
Galmaja ACCRA-sur ;
Galterud:Galterud9 BERN-surplc ;
Galtung:Galtung9 BERN-sur ;
Gamali^el LONDON-mal ;
Gamali^ela ACCRA-plc ;
Gambukt BERN-sur ;
Gamlems^haug:Gamlems^haug9 BERN-sur ;
Gamme ACCRA-sur ;
Gampbell LONDON-sur ;
Gamst:Gamst9 BERN-sur ;
Gam^vik BERN-sur ;
Gan:Gan9 BERN-sur ;
Ganander:Ganander LONDON-sur ;
Gand:Gand9 BERN-sur ;
Gand^dal BERN-surplc ;
Gander LONDON-sur ;
Gandhi ACCRA-sur ;
Gandrup:Gandrup9 BERN-surplc ;
Gand^vik BERN-LOAN-surplc ;
Gang:Gang9 BERN-sur ;
Ganges LONDON-plc ;
Gang^stad:Gang^stad9 BERN-sur ;
Gang^ås^sæther LONDON-sur ;
Gant BERN-sur ;
Gapon:Gapon9 LONDON-sur ;
Garanti^kassen:Garanti^kassen9 LONDON-sur ;
Gar^berg:Gar^berg9 BERN-sur ;
Garbo:Garbo9 ACCRA-sur ;
Gar^borg:Gar^borg9 BERN-surplc ;
Garcia ACCRA-sur ;
Gard:Gard9 BERN-mal ;
Gardar LONDON-sur ;
Gardell LONDON-sur ;
Garlatti ACCRA-sur ;
Garm:Garm9 BERN-sur ;
Garman:Garman9 LONDON-sur ;
Gar^nes BERN-sur ;
Garnison:Garnison9 LONDON-sur ;
Garry ACCRA-mal ;
Gars^hol LONDON-sur ;
Gar^stad:Gar^stad9 BERN-sur ;
Garten:Garten9 LONDON-sur ;
Gart^hus BERN-sur ;
Gar^vik BERN-sur ;
Gary ACCRA-mal ;
Gasai DUBAI-mal ;
Gasai+Use/Sub:Gasai LONDON-mal; !
Gaski ACCRA-sur ;
Gasmann:Gasmann9 BERN-sur ;
Gaspar LONDON-mal ;
Gat LONDON-sur ;
Gata ACCRA-plc ;
Gate ACCRA-sur ;
Gaugu^in:Gaugu^in9 BERN-sur ;
Gaulard:Gaulard9 LONDON-sur ;
Gaulis LONDON-sur ;
Gaup:Gaup9 BERN-sur ;
Gaupen:Gaupen9 LONDON-sur ;
Gauriloff BERN-sur ;
Gau^stad:Gau^stad9 BERN-sur ;
Gaus^vik BERN-sur ;
Gaut BERN-sur ;
Gaute ACCRA-mal ;
Gaute^stad:Gaute^stad9 BERN-sur ;
Gavppi ACCRA-sur ;
Gavriloff BERN-sur ;
Gavrilov BERN-sur ;
Geboe ACCRA-sur ;
Gedionsen:Gedionsen9 LONDON-sur ;
Gednje ACCRA-sur ;
Gedser LONDON-sur ;
Geelmuyden:Geelmuyden9 LONDON-sur ;
Geertsen:Geertsen9 LONDON-sur ;
Geggen:Geggen9 LONDON-sur ;
Geia+Use/Sub:Geia ACCRA-mal; !
Geija ACCRA-mal ; !sub? !mal or sur?
Geijer LONDON-sur ;
Geir BERN-sur ;
Geir-Arne ACCRA-mal ;
Geir-Ove ACCRA-mal ;
Geis^nes BERN-sur ;
Geist:Geist9 BERN-sur ;
Geit^hus BERN-sur ;
Gelencser LONDON-sur ;
Geliidna:Gelijdna MARJA-fem ;
Gellein:Gellein9 BERN-sur ;
Gellerup:Gellerup9 BERN-surplc ;
Gemini ACCRA-mal ;
Genova ACCRA-sur ;
Gent BERN-sur ;
Georg:Georg9 BERN-mal ;
George ACCRA-mal ;
Georgij:Georgij9 BERN-mal ;
Georgi^us BERN-mal ;
Georgsen:Georgsen9 LONDON-sur ;
Gerais BERN-surplc ;
Gerasim:Gerasim9 LONDON-mal ;
Gerasimov LONDON-sur ;
Gerasimova ACCRA-sur ;
Gerd:Gerd9 BERN-fem ;
Gerda ACCRA-fem ;
Gerhard:Gerhard9 LONDON-mal ;
Gerhardsen:Gerhardsen9 LONDON-sur ;
Gerherd:Gerherd9 LONDON-sur ;
Germanicus LONDON-malsur ;
Gerner LONDON-sur ;
Geronimo:Geronimo9 ACCRA-sur ;
Gerrie ACCRA-fem ;
Gers BERN-sur ;
Gert BERN-mal ;
Gertrud:Gertrud9 BERN-sur ;
Gertsen:Gertsen9 LONDON-sur ;
Geter LONDON-sur ;
Gether LONDON-sur ;
Getz:Getz9 BERN-sur ;
Geving:Geving9 LONDON-sur ;
Gezeli^us:Gezeli^us BERN-sur ;
Ghats BERN-sur ;
Gi^anni ACCRA-mal ;
Gibo^stad:Gibo^stad9 BERN-sur ;
Gibsen:Gibsen9 LONDON-sur ;
Gibson:Gibson9 LONDON-sur ;
Gideon:Gideon9 LONDON-mal ;
Gieril LONDON-mal ;
Gierløff LONDON-sur ;
Giessen:Giessen9 LONDON-sur ;
Gihte^jáv0ri:Gihte^jáv'ri MARJA-plc ;
Gihte^luoppal:Gihte^luobbal DUORTNUS-plc ;
Gihtte MARJA-mal ; !Kitti
Gil^berg:Gil^berg9 BERN-sur ;
Gilbert BERN-sur ;
Gilboe NYSTØ-sur ;
Gilead:Gilead9 LONDON-mal ;
Gilette ACCRA-fem ;
Gilje ACCRA-sur ;
Gill BERN-sur ;
Gillan:Gillam ANAR-plc ;
Gillar^áv0ži:Gillar^áv'ži MARJA-plc ;
Gill^berg:Gill^berg9 BERN-sur ;
Gille^berg:Gille^berg9 BERN-sur ;
Gillesen:Gillesen9 LONDON-sur ;
Gilli^an:Gilli^an9 LONDON-mal ;
Gim^nes BERN-sur ;
Gina ACCRA-fem ;
Gi^ovanni ACCRA-mal ;
Girko^njár0ga:Girko^njár'ga MARJA-plc ;
Giron:Giron9 ANAR-plc ;
Girs0te:Girs'te MARJA-fem ;
Girstte^luhpo^jáv0ri:Girstte^luhpo^jáv'ri MARJA-plc ;
Girud:Girud9 BERN-sur ;
Giscard:Giscard9 BERN-sur ;
Giske:Giske ACCRA-sur ;
Giske+Use/Sub:Giske9 ACCRA-sur ; !
Giske^jeaggi MARJA-plc ;
Giske^jáv0ri:Giske^jáv'ri MARJA-plc ;
Gisle ACCRA-mal ;
Gisli ACCRA-mal ;
Gissur LONDON-mal ;
Gitte ACCRA-fem ;
Gittit:Gittit9 LONDON-sur ;
Giuseppe ACCRA-mal ;
Giæver LONDON-sur ;
Gjaerevoll+Use/Sub:Gjaerevoll BERN-sur; !
Gjeble ACCRA-sur ;
Gjek^stad:Gjek^stad9 BERN-sur ;
Gjel^stad:Gjel^stad9 BERN-sur ;
Gjel^sten:Gjel^sten9 LONDON-sur ;
Gjemle^stad:Gjemle^stad9 BERN-sur ;
Gjems BERN-mal ;
Gjende ACCRA-sur ;
Gjendem:Gjendem9 LONDON-sur ;
Gjengseth:Gjengseth9 BERN-sur ;
Gjerald:Gjerald9 LONDON-mal ;
Gjerde ACCRA-surplc ;
Gjerde:Gjerde ACCRA-surplc ;
Gjerdrum:Gjerdrum9 LONDON-sur ;
Gjer^løw BERN-sur ;
Gjer^mund:Gjer^mund9 LONDON-mal ;
Gjer^mundsen:Gjer^mundsen9 LONDON-sur ;
Gjern:Gjern9 BERN-sur ;
Gjerpe ACCRA-sur ;
Gjer^stad:Gjer^stad9 BERN-sur ;
Gjersøe ACCRA-sur ;
Gjert BERN-mal ;
Gjertine ACCRA-fem ;
Gjertrud:Gjertrud9 BERN-sur ;
Gjertsen:Gjertsen9 LONDON-sur ;
Gjeruldsen:Gjeruldsen9 LONDON-sur ;
Gjessing:Gjessing9 LONDON-sur ;
Gje^stad:Gje^stad9 BERN-sur ;
Gjest^land:Gjest^land9 BERN-sur ;
Gjest^vang:Gjest^vang9 BERN-sur ;
Gjet^mundsen:Gjet^mundsen9 LONDON-sur ;
Gjeving:Gjeving9 LONDON-sur ;
Gjoll BERN-sur ;
Gjone ACCRA-sur ;
Gjuke ACCRA-sur ;
Gjul BERN-sur ;
Gjærevoll BERN-sur ;
Gjøen:Gjøen9 LONDON-sur ;
Gjølme ACCRA-sur ;
Gjøn^nes BERN-sur ;
Gjøran:Gjøran9 LONDON-mal ;
Gjørdis BERN-fem ;
Gjøs BERN-sur ;
Glad^beck BERN-sur ;
Gladsakse ACCRA-sur ;
Glad^stad:Glad^stad9 BERN-sur ;
Gladys LONDON-fem ;
Glam:Glam9 BERN-sur ;
Glamorgan:Glamorgan9 BERN-surplc ;
Gla^tved:Gla^tved9 BERN-sur ;
Gleditsch:Gleditsch9 BERN-sur ;
Glenn:Glenn9 BERN-mal ;
Glistrup:Glistrup9 BERN-sur ;
Gloslie ACCRA-sur ;
Glostrup:Glostrup9 BERN-sur ;
Glåmos BERN-surplc ;
Glæsel LONDON-sur ;
Glør^stad:Glør^stad9 BERN-sur ;
Gnags BERN-sur ;
Gnučeva ACCRA-sur ;
Godager LONDON-sur ;
Godard:Godard9 BERN-sur ;
Goddard:Goddard9 BERN-sur ;
Godeset BERN-sur ;
God^fred:God^fred9 LONDON-mal ;
God^heim:God^heim9 HEIM-sur ;
Godt^fred:Godt^fred9 LONDON-mal ;
Godt^fredsen:Godt^fredsen9 LONDON-sur ;
God^vik BERN-sur ;
Goethe ACCRA-fem ;
Goffeng:Goffeng9 BERN-sur ;
Gogh:Gogh9 BERN-sur ;
Gohppi MARJA-plc ;
Gojim:Gojim9 BERN-sur ;
Gold^bæk LONDON-sur ;
Golden:Golden9 LONDON-sur ;
Golden^jáv0ri:Golden^jáv'ri MARJA-plc ;
Golden^vuohppi MARJA-plc ;
Golden^várri MARJA-plc ;
Gold^mann:Gold^mann9 BERN-sur ;
Gold^schmidt BERN-sur ;
Goli^at BERN-mal ;
Gol^nes BERN-sur ;
Gomer LONDON-mal ;
Gomera ACCRA-plc ;
Gonzales LONDON-sur ;
Gonzalez:Gonzalez9 LONDON-sur ;
Goole ACCRA-sur ;
Gopher LONDON-sur ;
Goplen:Goplen9 LONDON-sur ;
Gorbatsjov BERN-sur ;
Gording:Gording9 LONDON-sur ;
Gordon:Gordon9 LONDON-mal ;
Gorgi^as LONDON-mal ;
Gorm:Gorm9 BERN-mal ;
Gormsen:Gormsen9 LONDON-sur ;
Gorter LONDON-sur ;
Gosen:Gosen9 LONDON-sur ;
Gosnell BERN-sur ;
Got^aas BERN-sur ;
Got^fred:Got^fred9 LONDON-mal ;
Gott^fredsen:Gott^fredsen9 LONDON-sur ;
Got^thard:Got^thard9 LONDON-mal ;
Graae ACCRA-sur ;
Graaff BERN-sur ;
Graah:Graah9 BERN-sur ;
Graan:Graan9 BERN-sur ;
Graana ACCRA-plc ;
Gracchus LONDON-mal ;
Grace ACCRA-fem ;
Graff BERN-sur ;
Graff:Graff BERN-sur ;
Graham:Graham9 LONDON-mal ;
Graham^ea0na:Graham^eatnam8 GUOLBBA-plc ;
Grahm:Grahm9 BERN-sur ;
Gram:Gram9 BERN-sur ;
Gramm:Gramm9 BERN-sur ;
Gram^stad:Gram^stad9 BERN-sur ;
Gran:Gran9 BERN-sur ;
Gran^berg:Gran^berg9 BERN-sur ;
Grande ACCRA-sur ;
Grane^fjeld+Use/Sub:Grane^fjeld9 BERN-sur ; !
Granerud:Granerud9 BERN-surplc ;
Grange ACCRA-plc ;
Gran^li ACCRA-sur ;
Gran^li^en:Gran^li^en9 LONDON-sur ;
Gran^ly NYSTØ-surplc ;
Gran^nes LONDON-sur ;
Granum:Granum9 LONDON-sur ;
Grape ACCRA-sur ;
Graph:Graph9 BERN-sur ;
Grasse ACCRA-sur ;
Grath:Grath9 BERN-sur ;
Grav BERN-sur ;
Gravem:Gravem9 LONDON-sur ;
Graven:Graven9 LONDON-sur ;
Graver LONDON-sur ;
Graversen:Graversen9 LONDON-sur ;
Gravesen:Gravesen9 LONDON-sur ;
Gravesend:Gravesend9 BERN-sur ;
Greaves LONDON-sur ;
Grebbe^stad:Grebbe^stad9 BERN-sur ;
Greb^stad:Greb^stad9 BERN-sur ;
Greco:Greco9 ACCRA-sur ;
Green:Green9 BERN-sur ;
Grefsen:Grefsen9 LONDON-sur ;
Greger LONDON-mal ;
Gregersen:Gregersen9 LONDON-sur ;
Gregor LONDON-mal ;
Gregori^us BERN-sur ;
Gregussen:Gregussen9 LONDON-sur ;
Greiner LONDON-sur ;
Grenaa NYSTØ-sur ;
Grenen:Grenen9 LONDON-sur ;
Grenmar LONDON-sur ;
Grense^mo:Grense^mo9 ACCRA-sur ;
Grense^mo+Use/Sub:Grense^mo9 NYSTØ-sur ;  !
Gress:Gress9 BERN-sur ;
Greta ACCRA-fem ;
Grete ACCRA-fem ;
Gretha ACCRA-fem ;
Grethe ACCRA-fem ;
Greve ACCRA-sur ;
Greverud:Greverud9 BERN-surplc ;
Grevle ACCRA-sur ;
Grev^stad:Grev^stad9 BERN-sur ;
Grieg:Grieg9 BERN-sur ;
Griffen^feld:Griffen^feld9 BERN-sur ;
Grigorij:Grigorij9 BERN-mal ;
Grime^stad:Grime^stad9 BERN-sur ;
Grim^kjell LONDON-mal ;
Grims^mo:Grims^mo9 NYSTØ-sur ;
Grimsrud:Grimsrud9 BERN-sur ;
Grim^stad:Grim^stad9 BERN-sur ;
Grims^ø NYSTØ-sur ;
Grinde ACCRA-sur ;
Grinden:Grinden9 LONDON-sur ;
Grinder LONDON-sur ;
Grind^sted:Grind^sted9 BERN-sur ;
Grini ACCRA-sur ;
Grip:Grip9 BERN-sur ;
Grisa ACCRA-mal ;
Gro:Gro9 ACCRA-fem ;
Grof BERN-sur ;
Grong^stad:Grong^stad9 BERN-sur ;
Groos BERN-sur ;
Grorud:Grorud9 BERN-sur ;
Grosch:Grosch9 BERN-sur ;
Groseth:Groseth9 BERN-sur ;
Gros^jean:Gros^jean9 BERN-sur ;
Gross:Gross9 BERN-sur ;
Gross^glockner LONDON-sur ;
Grostøl BERN-sur ;
Groth:Groth9 BERN-sur ;
Groth-Lassinantti:Groth9-Lassinantti ACCRA-sur ;
Groti^us:Groti^us BERN-sur ;
Grotle ACCRA-sur ;
Grotmol LONDON-sur ;
Grove ACCRA-fem ;
Groven:Groven9 LONDON-sur ;
Growen LONDON-sur ;
Grude ACCRA-mal ;
Grums BERN-sur ;
Grund:Grund9 BERN-sur ;
Grundell:Grundell BERN-sur ;
Grund^fos BERN-surplc ;
Grundset BERN-sur ;
Grund^ström:Grund^ström9 BERN-sur ;
Grundtvig:Grundtvig9 BERN-sur ;
Grung:Grung9 BERN-sur ;
Grut BERN-sur ;
Grutle ACCRA-sur ;
Gruyter LONDON-sur ;
Gry NYSTØ-fem ;
Gry^myr BERN-surplc ;
Grytten:Grytten9 LONDON-sur ;
Grytting:Grytting9 LONDON-sur ;
Gränges^berg:Gränges^berg9 BERN-sur ;
Gräs^myr:Gräs^myr LONDON-sur ;
Grødem:Grødem9 LONDON-sur ;
Grødset LONDON-sur ;
Grø^gaard:Grø^gaard9 BERN-sur ;
Grøn^bech:Grøn^bech9 BERN-sur ;
Grøn^dahl BERN-sur ;
Grøn^eng:Grøn^eng9 BERN-sur ;
Grøn^hovd:Grøn^hovd9 BERN-sur ;
Grøn^li ACCRA-sur ;
Grøn^lie ACCRA-sur ;
Grøn^lie+Use/Sub:Grøn^lie NYSTØ-sur; !
Grøn^li^en:Grøn^li^en9 LONDON-sur ;
Grønn:Grønn9 BERN-sur ;
Grønn^bakk BERN-sur ;
Grønne^gaard:Grønne^gaard9 BERN-sur ;
Grønne^stad:Grønne^stad9 BERN-sur ;
Grønning:Grønning9 LONDON-sur ;
Grønningen:Grønningen9 LONDON-sur ;
Grønning^sæter LONDON-sur ;
Grønnli ACCRA-sur ;
Grønn^vold:Grønn^vold9 BERN-sur ;
Grønn^voll BERN-sur ;
Grønseth:Grønseth9 BERN-sur ;
Grøn^stad:Grøn^stad9 BERN-sur ;
Grøn^vold:Grøn^vold9 BERN-sur ;
Grøn^voll BERN-sur ;
Grøset BERN-sur ;
Grø^stad:Grø^stad9 BERN-sur ;
Grøtan:Grøtan9 LONDON-sur ;
Grøterud:Grøterud9 BERN-surplc ;
Grøtta ACCRA-sur ;
Grøtte ACCRA-surplc ;
Grøtterud:Grøtterud9 BERN-surplc ;
Grøtting:Grøtting9 LONDON-sur ;
Grün^thal LONDON-sur ;
Gstaad:Gstaad9 BERN-sur ;
Gud^bjørg:Gud^bjørg9 BERN-sur ;
Gud^brand:Gud^brand9 BERN-mal ;
Gud^brandsen:Gud^brandsen9 LONDON-sur ;
Gud^dal BERN-surplc ;
Gud^hjem:Gud^hjem9 BERN-sur ;
Gudiksen:Gudiksen9 LONDON-sur ;
Gudjšn^son:Gudjšn^son9 LONDON-sur ;
Gudlaug:Gudlaug9 BERN-fem ;
Gud^leif BERN-mal ;
Gudme^stad:Gudme^stad9 BERN-sur ;
Gud^mund:Gud^mund9 LONDON-mal ;
Gud^mundsen:Gud^mundsen9 LONDON-sur ;
Gud^mundur LONDON-mal ;
Gudny ACCRA-fem ;
Gudrun:Gudrun9 LONDON-fem ;
Gudveig:Gudveig9 BERN-sur ;
Gugge ACCRA-mal ;
Gugán:Gugán9 ANAR-mal ;
Guhtor ANAR-sur ;
Guhttor ANAR-sur ;
Guhttor^várri MARJA-plc ;
Guhtur ANAR-mal ;
Guhtur^gura^jáv0ri:Guhtur^gura^jáv'ri MARJA-plc ;
Guhtur^gurra MARJA-plc ;
Guhtur^vággi:Guhtur^vággi MARJA-plc ;
Guifen:Guifen9 LONDON-sur ;
Guild^ford:Guild^ford9 BERN-sur ;
Guilini ACCRA-sur ;
Guise ACCRA-sur ;
Gui0vi:Guj'vi MARJA-mal ;
Guivve^njoas0ki:Guivve^njoas'ki MARJA-plc ;
Guivve^roavvi MARJA-plc ;
Guivve^ráš0ša:Guivve^ráš'ša MARJA-plc ;
Guivve^várri MARJA-plc ;
Gui^yang:Gui^yang9 BERN-sur ;
Gul^borg:Gul^borg9 BERN-surplc ;
Gul^brandsen:Gul^brandsen9 LONDON-sur ;
Gul^dahl BERN-sur ;
Guld^berg:Guld^berg9 BERN-sur ;
Guld^bjørnsen:Guld^bjørnsen9 LONDON-sur ;
Guld^brandsen:Guld^brandsen9 LONDON-sur ;
Guld^vik BERN-sur ;
Gulen:Gulen9 LONDON-sur ;
Gullaksen:Gullaksen9 LONDON-sur ;
Gull^berg:Gull^berg9 BERN-sur ;
Gull^borg:Gull^borg9 BERN-surplc ;
Gullev LONDON-sur ;
Gull^haug:Gull^haug9 BERN-sur ;
Gulli ACCRA-sur ;
Gullichsen:Gullichsen9 LONDON-sur ;
Gullik LONDON-mal ;
Gulliksen:Gulliksen9 LONDON-sur ;
Gull^stein:Gull^stein9 BERN-surplc ;
Gulowsen:Gulowsen9 LONDON-sur ;
Guls^rud:Guls^rud9 BERN-sur ;
Guls^vik BERN-sur ;
Gun:Gun9 BERN-fem ;
Gun^bjørg:Gun^bjørg9 BERN-sur ;
Gun^borg:Gun^borg9 BERN-fem ;
Gunda ACCRA-fem ;
Gunde ACCRA-mal ;
Gundelach:Gundelach9 BERN-sur ;
Gunder LONDON-sur ;
Gundersen:Gundersen9 LONDON-sur ;
Gunderup:Gunderup9 BERN-surplc ;
Guneri^us BERN-sur ;
Gun^hild:Gun^hild9 BERN-fem ;
Gun^hilde ACCRA-fem ;
Guni ACCRA-fem ;
Gunilla ACCRA-fem ;
Gunlaug:Gunlaug9 BERN-fem ;
Gunleik LONDON-mal ;
Gunn:Gunn9 BERN-fem ;
Gunn-Inger LONDON-sur ;
Gunnar LONDON-mal ;
Gunnarsen:Gunnarsen9 LONDON-sur ;
Gunnarson:Gunnarson9 LONDON-sur ;
Gunnarsson:Gunnarsson9 LONDON-sur ;
Gunn^bjørg:Gunn^bjørg9 BERN-fem ;
Gunne ACCRA-fem ;
Gunn^eng:Gunn^eng9 BERN-sur ;
Gunner LONDON-sur ;
Gunnerud:Gunnerud9 BERN-surplc ;
Gunnerød:Gunnerød9 BERN-surplc ;
Gun^nes BERN-sur ;
Gunne^stad:Gunne^stad9 BERN-sur ;
Gunn^hild:Gunn^hild9 BERN-fem ;
Gunnlaug:Gunnlaug9 BERN-fem ;
Gunn^stein:Gunn^stein9 LONDON-mal ;
Gunnvald:Gunnvald9 LONDON-mal ;
Gunnvor LONDON-fem ;
Gun0ná:Gun'ná MARJA-fem ;
Gun^stad^seter LONDON-sur ;
Gun^stein:Gun^stein9 LONDON-mal ;
Gunther LONDON-sur ;
Gunvald:Gunvald9 LONDON-mal ;
Gunvor LONDON-fem ;
Guoládat^njár0ga:Guoládat^njár'ga MARJA-plc ;
Guovda^geaidnu:Guovda^geajdnu MARJA-plc ;
Guri ACCRA-fem ;
Guriidna:Gurijdna MARJA-fem ;
Gurina ACCRA-sur ;
Gurine ACCRA-fem ;
Gurjev LONDON-sur ;
Guro:Guro9 ACCRA-fem ;
Gus^dal BERN-sur ;
Gus^fors BERN-sur ;
Gu^stad:Gu^stad9 BERN-sur ;
Gustaf LONDON-mal ;
Gustafsen:Gustafsen9 LONDON-sur ;
Gustafsson:Gustafsson9 LONDON-sur ;
Gustav LONDON-mal ;
Gustava ACCRA-fem ;
Gustavsen:Gustavsen9 LONDON-sur ;
Gustavson:Gustavson9 LONDON-sur ;
Gustavs^son BERN-sur ;
Gustaw LONDON-mal ;
Gus0to:Gus'to MARJA-mal ;
Gustto^jeaggi MARJA-plc ;
Gus0tu:Gus'tu MARJA-mal ;
Gutenberg:Gutenberg9 BERN-sur ;
Gutnel ANAR-fem ;
Gutnil LONDON-sur ;
Gutt BERN-sur ;
Guttersrud:Guttersrud9 BERN-sur ;
Guttorm:Guttorm9 BERN-sur ;
Guttormsen:Guttormsen9 LONDON-sur ;
Gut^vik BERN-sur ;
Guvsám:Guvsám9 LONDON-sur ;
Guv0vá:Guv'vá MARJA-mal ;
Gu^våg:Gu^våg9 BERN-sur ;
Gwali^or BERN-surplc ;
Gwich:Gwich9 BERN-sur ;
Gyda ACCRA-fem ;
Gydesen:Gydesen9 LONDON-sur ;
Gyl BERN-sur ;
Gylling:Gylling9 LONDON-sur ;
Gylseth:Gylseth9 BERN-sur ;
Gynt BERN-sur ;
Gy^or BERN-sur ;
Gy^orgy ACCRA-mal ;
Gyrd:Gyrd9 BERN-mal ;
Gysler LONDON-sur ;
Gy^stad:Gy^stad9 BERN-sur ;
Györ BERN-sur ;
Gábe ACCRA-sur ;
Gáddjá MARJA-fem ;
Gáddjá^gielas:Gáddjá^giellas DUORTNUS-plc ;
Gáddjá^jáv0ri:Gáddjá^jáv'ri MARJA-plc ;
Gádjá^joh0ka:Gádjá^joh'ka MARJA-plc ;
Gádjá^riegádan^jáv0ri:Gádjá^riegádan^jáv'ri MARJA-plc ;
Gádjá^riegádan^oai0vi:Gádjá^riegádan^oaj'vi MARJA-plc ;
Gáhppá MARJA-mal ;
Gáh0te:Gáh'te MARJA-fem ;
Gáhteriinná MARJA-fem ;
Gái^vuotna MARJA-plc ;
Gájáš:Gájáž PLACE-DIM-sur ;
Gál0lá:Gál'lá MARJA-mal ;
Gállá^gáibbe^joh0ka:Gállá^gáibbe^joh'ka MARJA-plc ;
Gállá^joh0ka:Gállá^joh'ka MARJA-plc ; !FIN
Gállá^jáv0ri:Gállá^jáv'ri MARJA-plc ;
Gállá^jávrrit:Gállá^jáv'ri ALEUHTAT-plc ; !FIN
Gállá^skái0di:Gállá^skáj'di MARJA-plc ; !FIN
Gállá^várri MARJA-plc ; !FIN
Gállá^čorru MARJA-plc ; !FIN
Gáppe MARJA-mal ;
Gára^savvon ANAR-plc ; !FIN
Gárdin:Gárdim LONDON-plc ;
Gárdin:Gárdim ANAR-obj ;
Gáren:Gáren9 LONDON-sur ;
Gárjil LONDON-plc ;
Gárral LONDON-sur ;
Gáráš^joh0ka:Gáráš^joh'ka MARJA-plc ;
Gávvir ANAR-plc ;
Gáŋga^vii0ka:Gáŋga^vij'ka MARJA-plc ;
Gáŋga^vii0ka:Gáŋga^vij'ka MARJA-plc ;
Gåre ACCRA-sur ;
Gælok LONDON-sur ;
Górzów BERN-sur ;
Göran:Göran9 LONDON-mal ;
Görlitz:Görlitz9 LONDON-sur ;
Gösta ACCRA-mal ;
Götene ACCRA-sur ;
Gøran:Gøran9 LONDON-mal ;
Gørbitz:Gørbitz9 LONDON-sur ;
Gøril LONDON-fem ;
Gørild:Gørild9 BERN-fem ;
Gørill LONDON-fem ;
Gørrisen:Gørrisen9 LONDON-sur ;
Gøsta ACCRA-mal ;
Gøstaff:Gøstaff LONDON-mal ;
Gü^berg:Gü^berg9 BERN-sur ;
Günter LONDON-sur ;
Günther LONDON-sur ;
Gütersloh:Gütersloh9 BERN-sur ;
Haag:Haag9 BERN-sur ;
Haaga ACCRA-plc ;
Haagensen:Haagensen9 LONDON-sur ;
Haagerup:Haagerup9 BERN-sur ;
Haahr BERN-sur ;
Haahti ACCRA-sur ;
Haaja ACCRA-sur ;
Haajanen:Haaja C-FI-NEN-sur ;
Haakana ACCRA-sur ;
Haakon:Haakon9 LONDON-mal ;
Haakonsen:Haakonsen9 LONDON-sur ;
Haa^nes BERN-sur ;
Haans^hus BERN-sur ;
Haa^næs BERN-sur ;
Haapa ACCRA-sur ;
Haapa-aho:Haapa-aho9 ACCRA-sur ;
Haapa^koski ACCRA-surplc ;
Haapala ACCRA-sur ;
Haapa^lahti ACCRA-surplc ;
Haapalainen:Haapalai C-FI-NEN-sur ;
Haapa^lehto:Haapalehto9 ACCRA-sur ;
Haapa^mäki ACCRA-surplc ;
Haapanen:Haapa C-FI-NEN-sur ;
Haapa^niemi ACCRA-surplc ;
Haapa^saari ACCRA-surplc ;
Haapa^salmi ACCRA-surplc ;
Haapa^salo:Haapasalo9 ACCRA-sur ;
Haapi^ainen:Haapi^ai C-FI-NEN-sur ;
Haapio:Haapio9 ACCRA-sur ;
Haapoja ACCRA-sur ;
Haap^saari ACCRA-surplc ;
Haara ACCRA-sur ;
Haarahiltunen:Haarahiltu C-FI-NEN-sur ;
Haarala ACCRA-sur ;
Haaranen:Haara C-FI-NEN-sur ;
Haar^berg:Haar^berg9 BERN-sur ;
Haarder LONDON-sur ;
Haar^fagre ACCRA-sur ;
Haarr BERN-sur ;
Haar^stad:Haar^stad9 BERN-sur ;
Haase ACCRA-sur ;
Haatainen:Haatai C-FI-NEN-sur ;
Haataja ACCRA-sur ;
Haatanen:Haata C-FI-NEN-sur ;
Haavard:Haavard9 LONDON-mal ;
Haavard^tun:Haavard^tun9 BERN-surplc ;
Haave ACCRA-sur ;
Haa^vik BERN-sur ;
Haa^vikko:Haa^vikko9 ACCRA-sur ;
Haavisto:Haavisto9 ACCRA-sur ;
Habakkuk LONDON-mal ;
Habber^stad:Habber^stad9 BERN-sur ;
Habbe^stad:Habbe^stad9 BERN-sur ;
Ha^beck BERN-sur ;
Hack^man:Hack^man9 BERN-sur ;
Hadar LONDON-fem ;
Had^dal BERN-surplc ;
Haderslev LONDON-sur ;
Hades LONDON-mal ;
Hadoram:Hadoram9 LONDON-mal ;
Hadri^an:Hadri^an9 LONDON-mal ;
Hadsund:Hadsund9 SUND-sur ;
Haeger LONDON-sur ;
Haerem:Haerem9 LONDON-sur ;
Haff BERN-sur ;
Haffner LONDON-sur ;
Hafr BERN-sur ;
Hafs^eng:Hafs^eng9 BERN-sur ;
Haf^stad:Haf^stad9 BERN-sur ;
Haf^strøm:Haf^strøm9 BERN-sur ;
Hag:Hag9 BERN-sur ;
Haga ACCRA-sur ;
Haga^lid:Haga^lid9 BERN-sur ;
Hagar LONDON-fem ;
Hagbart LONDON-mal ;
Hag^berg:Hag^berg9 BERN-sur ;
Hage ACCRA-sur ;
Hage^berg:Hage^berg9 BERN-sur ;
Hagelin:Hagelin9 BERN-sur ;
Hagel^steen:Hagel^steen9 LONDON-sur ;
Hage^man:Hage^man9 BERN-sur ;
Hage^mann:Hage^mann9 BERN-sur ;
Hagen:Hagen9 LONDON-sur ;
Hagensen:Hagensen9 LONDON-sur ;
Hagerup:Hagerup9 BERN-sur ;
Hage^stad:Hage^stad9 BERN-sur ;
Hag^lund:Hag^lund9 BERN-sur ;
Hags^gård:Hags^gård9 BERN-sur ;
Hag^tvet BERN-sur ;
Hahr BERN-sur ;
Hahto:Hahto9 ACCRA-sur ;
Haider LONDON-sur ;
Haikara ACCRA-sur ;
Haikarainen:Haikarai C-FI-NEN-sur ;
Haikka ACCRA-surplc ;
Haiko:Haiko9 ACCRA-sur ;
Haikonen:Haiko C-FI-NEN-sur ;
Haile ACCRA-mal ;
Haili ACCRA-sur ;
Haimakainen:Haimakai C-FI-NEN-sur ;
Haimi ACCRA-sur ;
Haimila ACCRA-sur ;
Haimi^lahti ACCRA-sur ;
Haipus LONDON-sur ;
Hakala ACCRA-sur ;
Haka^lahti ACCRA-sur ;
Haka^lehto:Haka^lehto9 ACCRA-sur ;
Haka^maa ACCRA-sur ;
Haka^mäki ACCRA-surplc ;
Hakanen:Haka C-FI-NEN-sur ;
Hakans^son BERN-sur ;
Haka^salo:Haka^salo9 ACCRA-surplc ;
Hakeldaman:Hakeldaman9 BERN-sur ;
Hakkarainen:Hakkarai C-FI-NEN-sur ;
Hakkola ACCRA-sur ;
Hakola ACCRA-sur ;
Hako^mäki ACCRA-sur ;
Hakonen:Hako C-FI-NEN-sur ;
Hako^niemi ACCRA-surplc ;
Hakula ACCRA-sur ;
Hakuli ACCRA-sur ;
Hakulinen:Hakuli C-FI-NEN-sur ;
Halbertsma ACCRA-sur ;
Haldis BERN-fem ;
Haldor LONDON-mal ;
Haldorsen:Haldorsen9 LONDON-sur ;
Half^dan:Half^dan9 LONDON-mal ;
Hal^frid:Hal^frid9 BERN-fem ;
Halgeir LONDON-mal ;
Hal^grim:Hal^grim9 LONDON-mal ;
Hal^hjem:Hal^hjem9 BERN-sur ;
Halinen:Hali C-FI-NEN-sur ;
Halko:Halko9 ACCRA-sur ;
Halkola ACCRA-sur ;
Halko^saari ACCRA-surplc ;
Hall BERN-sur ;
Halla ACCRA-sur ;
Halla-aho:Halla-aho9 ACCRA-sur ;
Hallager LONDON-sur ;
Hallamaa ACCRA-sur ;
Hallan:Hallan9 LONDON-sur ;
Halldis BERN-fem ;
Halldor LONDON-mal ;
Halldors^dottir LONDON-sur ;
Halle ACCRA-sur ;
Hall^fred:Hall^fred9 LONDON-mal ;
Hall^frid:Hall^frid9 BERN-fem ;
Hallgeir LONDON-mal ;
Hallgren BERN-sur ;
Halliday BERN-sur ;
Hallikainen:Hallikai C-FI-NEN-sur ;
Hallikas BERN-sur ;
Hallila ACCRA-surplc ;
Halling:Halling9 LONDON-sur ;
Halls^berg:Halls^berg9 BERN-sur ;
Hall^stein:Hall^stein9 LONDON-mal ;
Hall^ström:Hall^ström9 BERN-sur ;
Hall^stätter LONDON-sur ;
Hall^var LONDON-mal ; !or sur?
Hallvard:Hallvard9 LONDON-mal ;
Halme ACCRA-sur ;
Halmela ACCRA-sur ;
Halmes^mäki ACCRA-sur ;
Halmetoja ACCRA-sur ;
Halminen:Halmi C-FI-NEN-sur ;
Halm^stad:Halm^stad9 BERN-sur ;
Halonen:Halo C-FI-NEN-sur ;
Hals BERN-sur ;
Halsaa NYSTØ-sur ;
Halse ACCRA-sur ;
Halsen:Halsen9 LONDON-sur ;
Halseth:Halseth9 BERN-sur ;
Halson:Halson9 LONDON-sur ;
Halsos LONDON-sur ;
Hal^sted:Hal^sted9 BERN-sur ;
Hal^stein:Hal^stein9 LONDON-mal ;
Hal^stensen:Hal^stensen9 LONDON-sur ;
Halt^brekken:Halt^brekken9 LONDON-sur ;
Haltia ACCRA-sur ;
Haltsonen:Haltso C-FI-NEN-sur ;
Haltta ACCRA-sur ;
Halttu ACCRA-sur ;
Halttunen:Halttu C-FI-NEN-sur ;
Halvar LONDON-mal ;
Halvard:Halvard9 LONDON-mal ;
Halvari ACCRA-sur ;
Halvdan:Halvdan9 LONDON-mal ;
Halvor LONDON-mal ;
Halvorsen:Halvorsen9 LONDON-sur ;
Halvorsrud:Halvorsrud9 BERN-sur ;
Halys LONDON-sur ;
Hamara ACCRA-fem ;
Hamari ACCRA-sur ;
Hambira ACCRA-sur ;
Ham^borg:Ham^borg9 BERN-surplc ;
Ham^lander LONDON-sur ;
Hamlet LONDON-mal ;
Hammare ACCRA-sur ;
Hammaren:Hammaren9 LONDON-plc ;
Hammari ACCRA-sur ;
Hammel LONDON-sur ;
Hammer LONDON-sur ;
Hammeren:Hammeren9 LONDON-sur ;
Hammer^feas0ta+Use/Sub:Hammer^feas'ta MARJA-plc ; !
Hammerich:Hammerich9 BERN-sur ;
Hammer^stad:Hammer^stad9 BERN-sur ;
Hammerum:Hammerum9 LONDON-sur ;
Hammer^vold:Hammer^vold9 BERN-sur ;
Hammond:Hammond9 LONDON-mal ;
Hammurapi ACCRA-sur ;
Ham^nes BERN-sur ;
Hamnings^berg:Hamnings^berg9 BERN-sur ;
Hamn^nes BERN-sur ;
Hamn^vik:Hamn^vik9 BERN-sur ;
Hamn^våg:Hamn^våg9 BERN-sur ;
Hamre ACCRA-sur ;
Hamsun LONDON-sur ;
Hamul LONDON-mal ;
Hamunen:Hamu C-FI-NEN-sur ;
Ham^vik BERN-sur ;
Hana^borg:Hana^borg9 BERN-surplc ;
Hancke ACCRA-sur ;
Hane^stad:Hane^stad9 BERN-sur ;
Han^gaard:Han^gaard9 BERN-sur ;
Hangas^maa ACCRA-sur ;
Hanhela ACCRA-sur ;
Hanhi^koski ACCRA-surplc ;
Hanhi^mäki ACCRA-sur ;
Hanhinen:Hanhi C-FI-NEN-sur ;
Hanhi^neva ACCRA-sur ;
Hanhi^salo:Hanhi^salo9 ACCRA-sur ;
Hanhi^su^anto:Hanhi^su^anto9 ACCRA-sur ;
Hanhi^vaara ACCRA-sur ;
Hanisch:Hanisch9 BERN-sur ;
Hanka ACCRA-sur ;
Hankala ACCRA-sur ;
Hanka^niemi ACCRA-surplc ;
Hankonen:Hanko C-FI-NEN-sur ;
Hanna ACCRA-fem ;
Hannah:Hannah9 LONDON-fem ;
Hannas LONDON-mal ;
Hanne ACCRA-fem ;
Hannele ACCRA-fem ;
Hanne^stad:Hanne^stad9 BERN-sur ;
Hannevig:Hannevig9 BERN-sur ;
Hanni ACCRA-fem ;
Hannibal BERN-mal ;
Hannibalsson:Hannibalsson9 LONDON-sur ;
Hannikainen:Hannikai C-FI-NEN-sur ;
Hannila ACCRA-sur ;
Hanninen:Hanni C-FI-NEN-sur ;
Hanno:Hanno9 ACCRA-mal ;
Hannola ACCRA-sur ;
Hannonen:Hanno C-FI-NEN-sur ;
Hannu ACCRA-mal ;
Hannukainen:Hannukai C-FI-NEN-sur ;
Hannula ACCRA-sur ;
Hannunen:Hannu C-FI-NEN-sur ;
Hannu^niemi ACCRA-sur ;
Hannus LONDON-sur ;
Hanny ACCRA-fem ;
Hanok LONDON-sur ;
Hans BERN-mal ;
Hanse^gård:Hanse^gård9 BERN-sur ;
Hansen:Hansen9 LONDON-sur ;
Hansine ACCRA-fem ;
Hanska ACCRA-sur ;
Hanski ACCRA-sur ;
Hans^nes BERN-sur ;
Hanssen:Hanssen9 LONDON-sur ;
Hansson:Hansson9 LONDON-sur ;
Hanssøn:Hanssøn9 LONDON-sur ;
Han^stad:Han^stad9 BERN-sur ;
Han^steen:Han^steen9 LONDON-sur ;
Hanttu ACCRA-sur ;
Hantula ACCRA-sur ;
Hanum:Hanum9 LONDON-sur ;
Hanuman:Hanuman9 BERN-sur ;
Han^yang:Han^yang9 BERN-sur ;
Happo:Happo9 ACCRA-sur ;
Happonen:Happo C-FI-NEN-sur ;
Harakka ACCRA-sur ;
Harala ACCRA-sur ;
Harald:Harald9 LONDON-mal ;
Haraldsen:Haraldsen9 LONDON-sur ;
Haraldsson:Haraldsson9 LONDON-sur ;
Harald^stad:Harald^stad9 BERN-sur ;
Haraway BERN-sur ;
Haraway+Use/Sub:Haraway NYSTØ; !
Harbin:Harbin9 LONDON-sur ;
Harbitz:Harbitz9 LONDON-sur ;
Harbo:Harbo9 ACCRA-sur ;
Harboe NYSTØ-sur ;
Har^borg:Har^borg9 BERN-surplc ;
Hard^bakke ACCRA-sur ;
Harder LONDON-sur ;
Hardersen:Hardersen9 LONDON-sur ;
Hardis BERN-fem ;
Hardy ACCRA-mal ;
Hare ACCRA-sur ;
Har^eid:Har^eid9 BERN-sur ;
Hare^stad:Hare^stad9 BERN-sur ;
Har^greaves LONDON-sur ;
Harhoff LONDON-sur ;
Harila ACCRA-org ;
Harila ACCRA-sur ;
Harinen:Hari C-FI-NEN-sur ;
Harja ACCRA-sur ;
Harjo:Harjo9 ACCRA-sur ;
Harju ACCRA-sur ;
Harjula ACCRA-surplc ;
Harjunen:Harju C-FI-NEN-sur ;
Harjun^harja ACCRA-sur ;
Harju^niemi ACCRA-sur ;
Harkerud:Harkerud9 BERN-surplc ;
Harkki ACCRA-sur ;
Harlem:Harlem9 LONDON-sur ;
Harlev LONDON-sur ;
Harlin:Harlin9 BERN-sur ;
Harlow BERN-sur ;
Harmaala ACCRA-sur ;
Harmainen:Harmai C-FI-NEN-sur ;
Harmanen:Harma C-FI-NEN-sur ;
Harmoinen:Harmoi C-FI-NEN-surplc ;
Harmsen:Harmsen9 LONDON-sur ;
Har^nes BERN-sur ;
Harold:Harold9 LONDON-mal ;
Harpenden:Harpenden9 LONDON-sur ;
Harri ACCRA-mal ;
Harri^et BERN-fem ;
Harry ACCRA-mal ;
Harslev LONDON-sur ;
Har^stad:Har^stad9 BERN-surplc ;
Hars^vik:Hars^vik BERN-sur ;
Hart BERN-sur ;
Hart^ford:Hart^ford9 BERN-sur ;
Hartikainen:Hartikai C-FI-NEN-sur ;
Hartikka ACCRA-sur ;
Hart^mann:Hart^mann9 BERN-sur ;
Hartonen:Harto C-FI-NEN-sur ;
Har^tveit BERN-sur ;
Hartvig:Hartvig9 BERN-sur ;
Hartvigsen:Hartvigsen9 LONDON-sur ;
Hart^vik BERN-sur ;
Hart^viksen:Hart^viksen9 LONDON-sur ;
Hartz:Hartz9 BERN-sur ;
Harusin LONDON-sur ;
Harusina ACCRA-sur ;
Harva ACCRA-sur ;
Harvard:Harvard9 LONDON-mal ;
Harvey ACCRA-mal ;
Har^vik BERN-sur ;
Harzen:Harzen9 LONDON-sur ;
Hasanen:Hasa C-FI-NEN-sur ;
Hasdrubal LONDON-mal ;
Haseson:Haseson9 BERN-surplc ;
Haslev LONDON-sur ;
Haslum:Haslum9 LONDON-sur ;
Has^lund:Has^lund9 BERN-sur ;
Haso:Haso9 ACCRA-sur ;
Hassan:Hassan9 LONDON-mal ;
Hasse ACCRA-mal ;
Hassel LONDON-sur ;
Hassel^berg:Hassel^berg9 BERN-sur ;
Hassel^brink BERN-sur ;
Hassi ACCRA-sur ;
Hassinen:Hassi C-FI-NEN-sur ;
Hasu ACCRA-sur ;
Ha^sund:Ha^sund9 BERN-sur ;
Hasunen:Hasu C-FI-NEN-sur ;
Has^vik BERN-sur ;
Has^vold:Has^vold9 BERN-sur ;
Has^vold^seter LONDON-sur ;
Has^våg:Has^våg9 BERN-sur ;
Hatakka ACCRA-sur ;
Hatara ACCRA-sur ;
Hat^field:Hat^field9 BERN-sur ;
Hatle ACCRA-sur ;
Hatlem:Hatlem9 LONDON-sur ;
Hatlen:Hatlen9 LONDON-sur ;
Hatle^stad:Hatle^stad9 BERN-sur ;
Hatt^eng:Hatt^eng9 BERN-LOAN-surplc ;
Hatter:Hatter LONDON-sur ;
Hattunen:Hattu C-FI-NEN-sur ;
Hatunen:Hatu C-FI-NEN-sur ;
Hau^an:Hau^an9 LONDON-sur ;
Hau^broe NYSTØ-sur ;
Hauch:Hauch9 BERN-sur ;
Hau^er^seter LONDON-sur ;
Hauff BERN-sur ;
Haug:Haug9 BERN-sur ;
Haugan:Haugan9 LONDON-sur ;
Hauge ACCRA-sur ;
Haugen:Haugen9 LONDON-sur ;
Hauger LONDON-sur ;
Haugerud:Haugerud9 BERN-surplc ;
Haugerud^bråten:Haugerud^bråten9 LONDON-sur ;
Haughom:Haughom9 LONDON-mal ;
Haug^land:Haug^land9 BERN-org ;
Haug^land:Haug^land9 BERN-sur ;
Haug^li ACCRA-sur ;
Haug^lin:Haug^lin9 BERN-sur ;
Haug^lund:Haug^lund9 BERN-sur ;
Haug^nes BERN-sur ;
Haugom:Haugom9 LONDON-mal ;
Haugseth:Haugseth9 BERN-sur ;
Haugs^nes BERN-sur ;
Haug^stad:Haug^stad9 BERN-sur ;
Haugum:Haugum9 LONDON-sur ;
Haugvald^stad:Haugvald^stad9 BERN-sur ;
Haug^vik BERN-sur ;
Hauhia ACCRA-sur ;
Hauk BERN-sur ;
Hauk^aas BERN-sur ;
Hauk^a^nes BERN-surplc ;
Hauki^järvi ACCRA-surplc ;
Hauki^lahti ACCRA-surplc ;
Hauki^puro:Hauki^puro9 ACCRA-sur ;
Haukka ACCRA-sur ;
Haukkala ACCRA-sur ;
Haukur LONDON-mal ;
Hauk^ås BERN-sur ;
Haunstrup:Haunstrup9 BERN-sur ;
Haupt BERN-sur ;
Hauru ACCRA-sur ;
Haus BERN-sur ;
Haus^berg:Haus^berg9 BERN-sur ;
Haus^gaard:Haus^gaard9 BERN-sur ;
Hausken:Hausken9 LONDON-sur ;
Haus^mann:Haus^mann9 BERN-sur ;
Hauta ACCRA-sur ;
Hauta-aho:Hauta-aho9 ACCRA-sur ;
Hauta^järvi ACCRA-surplc ;
Hauta^korpi ACCRA-sur ;
Hauta^koski ACCRA-surplc ;
Hautala ACCRA-sur ;
Hauta^lahti ACCRA-sur ;
Hauta^luoma ACCRA-sur ;
Hauta^maa ACCRA-surplc ;
Hauta^mäki ACCRA-sur ;
Hautanen:Hauta C-FI-NEN-sur ;
Hauta^niemi ACCRA-surplc ;
Hauta^viita ACCRA-sur ;
Hauth:Hauth9 BERN-sur ;
Haut^salo:Haut^salo9 ACCRA-sur ;
Havel LONDON-sur ;
Have^mann:Have^mann9 BERN-sur ;
Haver LONDON-sur ;
Haveri ACCRA-sur ;
Haverinen:Haveri C-FI-NEN-sur ;
Ha^vik BERN-sur ;
Havila ACCRA-sur ;
Havran:Havran9 LONDON-sur ;
Havu ACCRA-sur ;
Havukainen:Havukai C-FI-NEN-sur ;
Havunen:Havu C-FI-NEN-sur ;
Haxt^hausen:Haxt^hausen9 LONDON-sur ;
Haxthow BERN-sur ;
Hay BERN-sur ;
Hayk^ås BERN-sur ;
Hazel LONDON-sur ;
Hazzelrot BERN-sur ;
Head:Head9 BERN-sur ;
Heai0ka:Heaj'ka MARJA-mal ;
Heaika^joh0ka:Heaika^joh'ka MARJA-plc ;
Heaikka-Bier-várri+Use/Sub:Heaikka-Bier-várri MARJA-plc ; !
Heaikka^joh0ka:Heaikka^joh'ka MARJA-plc ;
Heaikka^jáv0ri:Heaikka^jáv'ri MARJA-plc ;
Heaikka^suo0lu:Heaikka^suollu DAVVISUOLU-plc ; !FIN
Heam0mu:Heam0mu MARJA-mal ;
Heandarat:Heandarah'k HEANDARAT-mal ;
Hearjjak:Hearjja BALAK-plc ; !Herjangen
Hear0rá:Hear'rá MARJA-mal ;
Hearrá^goahte^njár0ga:Hearrá^goahte^njár'ga MARJA-plc ;
Heath:Heath9 BERN-sur ;
Heathrow BERN-sur ;
Heatta ACCRA-sur ;
Heavdne-Mán0ni:Heavdne-Mán'ni MARJA-mal ;
Hebbelstrup:Hebbelstrup9 BERN-sur ;
Hebe ACCRA-sur ;
Heber LONDON-sur ;
Heb^nes BERN-sur ;
Hector LONDON-mal ;
Hedda ACCRA-fem ;
Hed^dal BERN-surplc ;
Hede^gaard:Hede^gaard9 BERN-sur ;
Hed^lund:Hed^lund9 BERN-sur ;
Hed^ly ACCRA-fem ;
Hed^man:Hed^man9 BERN-sur ;
Hed^mark BERN-plc ;
Hedrum:Hedrum9 LONDON-sur ;
Hed^strøm:Hed^strøm9 BERN-sur ;
Hedvig:Hedvig9 BERN-fem ;
Hed^vik BERN-sur ;
Heen:Heen9 BERN-sur ;
Heer BERN-sur ;
Heesch:Heesch9 BERN-sur ;
Hefaistos LONDON-mal ;
Heffermehl BERN-sur ;
Heftye ACCRA-sur ;
Heg^dal BERN-surplc ;
Hege ACCRA-fem ;
Heger^mann:Heger^mann9 BERN-sur ;
Hegers^lund:Hegers^lund9 BERN-sur ;
Hegg:Hegg9 BERN-sur ;
Hegg^dal BERN-surplc ;
Hegge ACCRA-sur ;
Heggem:Heggem9 LONDON-sur ;
Heggen:Heggen9 LONDON-sur ;
Hegg^heim:Hegg^heim9 HEIM-sur ;
Hegg^stad:Hegg^stad9 BERN-sur ;
Hegon:Hegon9 ANAR-mal ;
Heg^stad:Heg^stad9 BERN-sur ;
Hegtun:Hegtun9 BERN-surplc ;
Hei^berg:Hei^berg9 BERN-sur ;
Hei^bergs BERN-surplc ;
Heid:Heid9 BERN-sur ;
Heide ACCRA-sur ;
Heidegger LONDON-sur ;
Heidel^berg:Heidel^berg9 BERN-sur ;
Heiden^reich:Heiden^reich9 BERN-sur ;
Heidi ACCRA-fem ;
Heidrun:Heidrun9 LONDON-fem ;
He^ien:He^ien9 LONDON-sur ;
He^ier LONDON-sur ;
Hei0ge:Hej'ge MARJA-mal ;
Heigen:Heigen9 ANAR-plc ;
Heijari:Heij9ari ACCRA-sur ;
Heijjá:Heij9j9á ACCRA-sur ;
Hei0já:Hej'já MARJA-mal ;
Hei0ka:Hej'ka MARJA-mal ;
Hei0ke:Hej'ke MARJA-mal ;
Heikin^heimo:Heikin^heimo9 ACCRA-sur ;
Heikka ACCRA-sur ;
Heikkala ACCRA-sur ;
Heikki ACCRA-mal ;
Heikki^armas LONDON-mal ;
Heikkilä ACCRA-sur ;
Heikkinen:Heikki C-FI-NEN-sur ;
Heikko:Heikko9 MARJA-mal ;
Heikkola ACCRA-sur ;
Heikkonen:Heikko C-FI-NEN-sur ;
Heikko^čahca:Heikko^čah'ca MARJA-plc ; !FIN
Heikko^čaza^joh0ka:Heikko^čaza^joh'ka MARJA-plc ; !FIN
Heikko^čaza^jáv0ri:Heikko^čaza^jáv'ri MARJA-plc ; !FIN
Heikkuri ACCRA-sur ;
Heikkurinen:Heikkuri C-FI-NEN-sur ;
Heikola ACCRA-sur ;
Heikura ACCRA-sur ;
Heikurainen:Heikurai C-FI-NEN-sur ;
Heilag^Olav LONDON-mal ;
Heilala ACCRA-sur ;
Heilbuth:Heilbuth9 BERN-sur ;
Heile^vang:Heile^vang9 BERN-sur ;
Heilmann:Heilmann9 BERN-sur ;
Heim:Heim9 BERN-sur ;
Heimala ACCRA-sur ;
Heim^beck BERN-sur ;
Heim^lund:Heim^lund9 BERN-sur ;
Heim^ly NYSTØ-sur ;
Heimo:Heimo9 ACCRA-mal ; ! Finnish name
Heimola ACCRA-sur ;
Heimonen:Heimo C-FI-NEN-sur ;
Heim^stad:Heim^stad9 BERN-sur ;
Heimvard:Heimvard9 LONDON-mal ;
Hein:Hein9 BERN-sur ;
Heinason:Heinason9 LONDON-sur ;
Heine ACCRA-sur ;
Hei^nesen:Hei^nesen9 LONDON-sur ;
Hei^nessøn:Hei^nessøn9 LONDON-sur ;
Heini ACCRA-fem ;
Heinikainen:Heinikai C-FI-NEN-sur ;
Heini^koski ACCRA-sur ;
Heini^luoma ACCRA-sur ;
Heinilä ACCRA-sur ;
Heini^mäki ACCRA-sur ;
Heininen:Heini C-FI-NEN-sur ;
Heini^suo:Heini^suo9 ACCRA-sur ;
Heino:Heino9 ACCRA-mal ;
Heinonen:Heino C-FI-NEN-sur ;
Heinrich:Heinrich9 LONDON-mal ;
Heinz:Heinz9 BERN-sur ;
Heinä^aho:Heinä^aho9 ACCRA-sur ;
Heinä^mäki ACCRA-surplc ;
Heinänen:Heinä C-FI-NEN-sur ;
Heisel^berg:Heisel^berg9 BERN-sur ;
Heisen^berg:Heisen^berg9 BERN-sur ;
Heiska ACCRA-sur ;
Heiskala ACCRA-sur ;
Heiskanen:Heiska C-FI-NEN-sur ;
Heiskari ACCRA-sur ;
Heis^mann:Heis^mann9 LONDON-sur ;
Hei^stad:Hei^stad9 BERN-sur ;
Heit^man:Heit^man9 BERN-sur ;
Heit^mann:Heit^mann9 BERN-sur ;
Heitos LONDON-mal ;
Heittola ACCRA-sur ;
Hejjá:Hej9j9á ACCRA-mal ;
Hejlesen:Hej9lesen9 LONDON-sur ;
Hekate ACCRA-sur ;
Hekkala ACCRA-sur ;
Hekne ACCRA-sur ;
Hel BERN-sur ;
He^lander LONDON-sur ;
Helanen:Hela C-FI-NEN-sur ;
Hel^berg:Hel^berg9 BERN-sur ;
Helen:Helen9 BERN-sur ;
Helena ACCRA-fem ;
Helene ACCRA-fem ;
Hel^frid:Hel^frid9 BERN-fem ;
Helga ACCRA-fem ;
Helgason BERN-sur ;
Helge ACCRA-mal ;
Helge^buollán:Helge^buollám ANAR-plc ; !FIN
Helge^guoi0ka:Helge^guoj'ka MARJA-plc ; !FIN
Helge^jáv0ri:Helge^jáv'ri MARJA-plc ; !FIN
Helgerud:Helgerud9 BERN-surplc ;
Helgerød:Helgerød9 BERN-surplc ;
Helge^savvona^buollán:Helge^savvona^buollám ANAR-plc ; !FIN
Helgesen:Helgesen9 LONDON-sur ;
Helge^stad:Helge^stad9 BERN-sur ;
Helge^várri MARJA-plc ; !FIN
Helge^áh0pi:Helge^áh'pi MARJA-plc ; !FIN
Helge^á00ja:Helge^ád'jag8 GUOLBBA-plc ; !FIN
Helg^heim:Helg^heim9 HEIM-sur ;
Helgi ACCRA-mal ;
Hel^heim:Hel^heim9 HEIM-sur ;
Heli^er LONDON-sur ;
Helimski ACCRA-sur ;
Heli^os LONDON-mal ;
Heljar LONDON-mal ;
Helkala ACCRA-sur ;
Hell BERN-sur ;
Hella ACCRA-plc ;
Hellan LONDON-sur ;
Hel^lands^berg:Hel^lands^berg9 BERN-sur ;
Hellas LONDON-plc ;
Helle ACCRA-fem ;
Helle^borg:Helle^borg9 BERN-surplc ;
Hellebust:Hellebust9 BERN-sur ;
Hellehus:Hellehus BERN-surplc ;
Helle^land BERN-surplc ;
Hellem:Hellem9 LONDON-sur ;
Hellen:Hellen9 LONDON-sur ;
Helleren:Helleren9 LONDON-sur ;
Hellerud:Hellerud9 BERN-surplc ;
Hellerup:Hellerup9 BERN-surplc ;
Hellesylt BERN-sur ;
Helle^vaara ACCRA-sur ;
Hell^gren:Hellg^ren9 LONDON-sur ;
Helli^esen:Helli^esen9 LONDON-sur ;
Hellig:Hellig9 BERN-sur ;
Hell^mann:Hell^mann9 BERN-sur ;
Hell^nes BERN-sur ;
Hell^stad:Hell^stad9 BERN-sur ;
Hell^strøm:Hell^strøm9 BERN-sur ;
Hellum:Hellum9 LONDON-sur ;
Hell^vik BERN-sur ;
Helmen:Helmen9 LONDON-sur ;
Helmer LONDON-malsur ;
Helmersen:Helmersen9 LONDON-sur ;
Helmi ACCRA-fem ;
Helmine ACCRA-fem ;
Helminen:Helmi C-FI-NEN-sur ;
Helmond:Helmond9 LONDON-mal ;
Helmut LONDON-mal ;
Helmuth:Helmuth9 BERN-sur ;
Hel^nes BERN-sur ;
Helo:Helo9 ACCRA-sur ;
Helppi ACCRA-sur ;
Helppolainen:Helppolai C-FI-NEN-sur ;
Helseth:Helseth9 BERN-sur ;
Helsethvingen:Helsethvingen9 LONDON-sur ;
Hels^fyr BERN-surplc ;
Helsing:Helsing9 LONDON-sur ;
Hel^skog:Hel^skog9 BERN-sur ;
Helsset:Helsseg ANAR-plc ;
Hel^stad:Hel^stad9 BERN-sur ;
Heltne ACCRA-mal ;
Helttunen:Helttu C-FI-NEN-sur ;
Helveg:Helveg9 BERN-sur ;
Helver^schou ACCRA-sur ;
Helvi ACCRA-fem ;
Hel^vik BERN-sur ;
Helvind:Helvind9 LONDON-mal ;
Helweg:Helweg9 BERN-sur ;
Hem:Hem9 BERN-sur ;
Hem^fjell BERN-sur ;
Heming:Heming9 LONDON-mal ;
Heming^way BERN-sur ;
Hemmer LONDON-sur ;
Hemmilä ACCRA-sur ;
Hemming:Hemming9 LONDON-sur ;
Hemmingsen:Hemmingsen9 LONDON-sur ;
Hemminki ACCRA-mal ;
Hemmo:Hemmo9 ACCRA-mal ;
Hemmo^giette^njár0ga:Hemmo^giette^njár'ga MARJA-plc ;
Hemmo^jáv0ri:Hemmo^jáv'ri MARJA-plc ;
Hemmo^njavve^suolu:Hemmo^njavve^suollu DAVVISUOLU-plc ;
Hemmo^njavvi MARJA-plc ;
Hem^nes BERN-sur ;
Hempel LONDON-sur ;
Hemsil LONDON-sur ;
Hen:Hen9 BERN-mal ;
Henan:Henan9 LONDON-plc ;
Henddo:Hen'do MARJA-mal ;
Henddo^vággi:Henddo^vággi MARJA-plc ;
Henden:Henden9 LONDON-sur ;
Henderson:Henderson9 LONDON-sur ;
Hendriksen:Hendriksen9 LONDON-sur ;
Hen0dá:Hen'dá MARJA-mal ;
Heng:Heng9 BERN-sur ;
Hengsrød:Hengsrød9 BERN-surplc ;
Heng^yang:Heng^yang9 BERN-sur ;
Henie ACCRA-sur ;
Henne^berg:Henne^berg9 BERN-sur ;
Henne^stad:Henne^stad9 BERN-sur ;
Hennie ACCRA-fem ;
Hennig:Hennig9 BERN-sur ;
Henninen:Henni C-FI-NEN-sur ;
Henning:Henning9 LONDON-mal ;
Henningsen:Henningsen9 LONDON-sur ;
Henns^eid:Henns^eid9 BERN-sur ;
Hennum:Hennum9 LONDON-sur ;
Hennung:Hennung9 LONDON-mal ;
Henny ACCRA-fem ;
Henok LONDON-mal ;
Henri ACCRA-mal ;
Henrich:Henrich9 LONDON-mal ;
Henrichsen:Henrichsen9 LONDON-sur ;
Henri^ette ACCRA-fem ;
Henrik LONDON-mal ;
Henrikke ACCRA-fem ;
Henriksen:Henriksen9 LONDON-sur ;
Henry ACCRA-mal ;
Henschien:Henschien9 LONDON-sur ;
Hentilä ACCRA-sur ;
Henttinen:Hentti C-FI-NEN-sur ;
Hentto:Hentto9 ACCRA-sur ;
Henttonen:Hentto C-FI-NEN-sur ;
Henttu ACCRA-sur ;
Henttunen:Henttu C-FI-NEN-sur ;
Hentula ACCRA-sur ;
Hentunen:Hentu C-FI-NEN-sur ;
Hepo-oja ACCRA-sur ;
Hera ACCRA-fem ;
Herads^tveit BERN-sur ;
Herakles LONDON-mal ;
Herala ACCRA-sur ;
Herald:Herald9 LONDON-mal ;
Herat LONDON-plc ;
Herbert LONDON-mal ;
Her^bjørg:Her^bjørg9 BERN-sur ;
Her^bjørn:Her^bjørn9 LONDON-mal ;
Her^borg:Her^borg9 BERN-fem ;
Hercules LONDON-mal ;
Her^dal:Her^dal BERN-sur ;
Herdis BERN-fem ;
Here^ford:Here^ford9 BERN-sur ;
Hereid:Hereid9 BERN-sur ;
Hergel LONDON-sur ;
Her^heim:Her^heim9 HEIM-sur ;
Herig^stad:Herig^stad9 BERN-sur ;
Herkko:Herkko9 ACCRA-mal ;
Herkules LONDON-mal ;
Herlaug:Herlaug9 BERN-fem ;
Herlev LONDON-sur ;
Herlof LONDON-mal ;
Herlofsen:Herlofsen9 LONDON-sur ;
Herluf LONDON-mal ;
Her^man:Her^man9 LONDON-mal ;
Her^mann:Her^mann9 BERN-sur ;
Her^mansen:Her^mansen9 LONDON-sur ;
Hermes LONDON-mal ;
Hermod:Hermod9 LONDON-mal ;
Hermon:Hermon9 LONDON-mal ;
Herm^stad:Herm^stad9 BERN-sur ;
Hermunen:Hermu C-FI-NEN-sur ;
Hernandez:Hernandez9 BERN-sur ;
Hernando:Hernando9 ACCRA-mal ;
Her^nes BERN-sur ;
Her^nes^niemi ACCRA-sur ;
Hernet^koski ACCRA-sur ;
Herning:Herning9 LONDON-sur ;
Her^næs BERN-sur ;
Hero:Hero9 ACCRA-mal ;
Herodes LONDON-mal ;
Herodi^as BERN-mal ;
Herodi^on:Herodi^on9 LONDON-mal ;
Herold:Herold9 LONDON-mal ;
Herrala ACCRA-sur ;
Herranen:Herra C-FI-NEN-sur ;
Herritslev BERN-sur ;
Herronen:Herro C-FI-NEN-sur ;
Herseth:Herseth9 BERN-sur ;
Hersoug:Hersoug9 BERN-sur ;
Her^stad:Her^stad9 BERN-sur ;
Hers^vik BERN-sur ;
Hert^ford:Hert^ford9 BERN-sur ;
Hertogenbosch:Hertogenbosch9 BERN-sur ;
Herttua ACCRA-sur ;
Herttu^ainen:Herttu^ai C-FI-NEN-sur ;
Hertz^berg:Hertz^berg9 BERN-sur ;
Hertzen:Hertzen9 LONDON-sur ;
Her^ulf LONDON-mal ;
Herva ACCRA-sur ;
Her^vik BERN-sur ;
Herzog:Herzog9 BERN-sur ;
Herðu^breið ACCRA-sur ;
Hesi^od:Hesi^od9 BERN-mal ;
Hesje^berg:Hesje^berg9 BERN-sur ;
Heske^stad:Heske^stad9 BERN-sur ;
Hesron:Hesron9 LONDON-mal ;
Hess:Hess9 BERN-sur ;
Hessel^berg:Hessel^berg9 BERN-sur ;
Hessen:Hessen9 LONDON-sur ;
Hess^eng:Hess^eng9 BERN-sur ;
Hessulainen:Hessulai C-FI-NEN-sur ;
Hest:Hest9 BERN-sur ;
He^stad:He^stad9 BERN-sur ;
Heste^tun:Heste^tun9 BERN-surplc ;
Hest^nes BERN-sur ;
Hest^vik BERN-sur ;
Het BERN-sur ;
Hetta ACCRA-sur ;
Hettula ACCRA-sur ;
Heuch:Heuch9 BERN-sur ;
Heusala ACCRA-sur ;
Hevon^koski ACCRA-surplc ;
Hexe^berg:Hexe^berg9 BERN-sur ;
He^yer^dahl BERN-sur ;
Hidalgo:Hidalgo9 ACCRA-mal ;
Hiekka ACCRA-sur ;
Hiekkala ACCRA-sur ;
Hiekkanen:Hiekka C-FI-NEN-sur ;
Hielm:Hielm9 BERN-sur ;
Hienonen:Hieno C-FI-NEN-sur ;
Hier^mann:Hier^mann9 BERN-sur ;
Hieta ACCRA-sur ;
Hieta^harju ACCRA-sur ;
Hietala ACCRA-sur ;
Hieta^lahti ACCRA-surplc ;
Hieta^mies BERN-sur ;
Hieta^mäki ACCRA-surplc ;
Hietanen:Hieta C-FI-NEN-sur ;
Hieta^niemi ACCRA-surplc ;
Hieta^oja ACCRA-sur ;
Hieta^ranta ACCRA-surplc ;
Hieta^rinta ACCRA-sur ;
Hietikko:Hietikko9 ACCRA-sur ;
Hihnala ACCRA-sur ;
Hiim:Hiim9 BERN-sur ;
Hiipakka ACCRA-sur ;
Hiiri ACCRA-sur ;
Hiironen:Hiiro C-FI-NEN-sur ;
Hiivala ACCRA-sur ;
Hilary ACCRA-fem ;
Hilbert BERN-sur ;
Hil^bjørg:Hil^bjørg9 BERN-sur ;
Hilda ACCRA-fem ;
Hilde ACCRA-fem ;
Hilde^brand:Hilde^brand9 BERN-mal ;
Hilde^gard:Hilde^gard9 BERN-sur ;
Hildegun:Hildegun9 BERN-fem ;
Hildegunn:Hildegunn9 BERN-fem ;
Hilding:Hilding9 LONDON-mal ;
Hilditsch:Hilditsch9 BERN-sur ;
Hildonen:Hildonen9 LONDON-sur ;
Hildrum:Hildrum9 LONDON-sur ;
Hildur LONDON-fem ;
Hil0dá:Hil'dá MARJA-fem ;
Hilfling-Rasmussen:Hilfling9-Rasmussen9 LONDON-sur ;
Hil^fred:Hil^fred9 LONDON-mal ;
Hilja ACCRA-fem ;
Hiljanen:Hilja C-FI-NEN-sur ;
Hilkka ACCRA-fem ;
Hill BERN-sur ;
Hillary ACCRA-fem ;
Hille ACCRA-sur ;
Hilleren:Hilleren9 LONDON-sur ;
Hillerød:Hillerød9 BERN-surplc ;
Hille^stad:Hille^stad9 BERN-sur ;
Hille^sted:Hille^sted9 BERN-sur ;
Hilli ACCRA-sur ;
Hillilä ACCRA-surplc ;
Hillo:Hillo9 ACCRA-sur ;
Hills BERN-sur ;
Hilly ACCRA-fem ;
Hilma ACCRA-fem ;
Hilmar LONDON-mal ;
Hilmen:Hilmen9 LONDON-sur ;
Hilo:Hilo9 ACCRA-sur ;
Hilonen:Hilo C-FI-NEN-sur ;
Hilpinen:Hilpi C-FI-NEN-sur ;
Hilsen:Hilsen9 LONDON-sur ;
Hilska ACCRA-fem ;
Hil^stad:Hil^stad9 BERN-sur ;
Hiltula ACCRA-sur ;
Hiltunen:Hiltu C-FI-NEN-sur ;
Himanen:Hima C-FI-NEN-sur ;
Himmanen:Himma C-FI-NEN-sur ;
Himmel^freds^plassen:Himmel^freds^plassen9 LONDON-sur ;
Hims BERN-sur ;
Hin^dahl BERN-sur ;
Hindar LONDON-sur ;
Hinderson:Hinderson9 LONDON-sur ;
Hind^seter LONDON-sur ;
Hind^ås BERN-sur ;
Hinge ACCRA-sur ;
Hinkka ACCRA-sur ;
Hinkkanen:Hinkka C-FI-NEN-sur ;
Hinkula ACCRA-sur ;
Hinnerup:Hinnerup9 BERN-surplc ;
Hinrich:Hinrich9 LONDON-mal ;
Hinrichsen:Hinrichsen9 LONDON-sur ;
Hintikka ACCRA-sur ;
Hintsa ACCRA-sur ;
Hintsala ACCRA-surplc ;
Hintsanen:Hintsa C-FI-NEN-sur ;
Hiort BERN-sur ;
Hippe ACCRA-sur ;
Hippeläinen:Hippeläi C-FI-NEN-sur ;
Hippi ACCRA-sur ;
Hipponaks BERN-mal ;
Hiroshi ACCRA-mal ;
Hirsch:Hirsch9 BERN-sur ;
Hirsi^mäki ACCRA-surplc ;
Hirsti ACCRA-sur ;
Hirvas^niemi ACCRA-surplc ;
Hirvas^vuopio:Hirvas^vuopio9 ACCRA-surplc ;
Hirvelä ACCRA-sur ;
Hirven^salo:Hirven^salo9 ACCRA-sur ;
Hirvi ACCRA-sur ;
Hirvi^järvi ACCRA-surplc ;
Hirvi^kallio:Hirvi^kallio9 ACCRA-sur ;
Hirvi^koski ACCRA-surplc ;
Hirvi^lammi ACCRA-surplc ;
Hirvi^mäki ACCRA-sur ;
Hirvinen:Hirvi C-FI-NEN-sur ;
Hirvi^niemi ACCRA-surplc ;
Hirvonen:Hirvo C-FI-NEN-sur ;
Hiskia ACCRA-mal ;
Hitlar LONDON-sur ;
Hitler LONDON-sur ;
Hitz BERN-sur ;
Hi^ukka ACCRA-sur ;
Hivand:Hivand9 BERN-sur ;
Hjallerup:Hjallerup9 BERN-surplc ;
Hjallis LONDON-mal ;
Hjalmar LONDON-mal ;
Hjedding:Hjedding9 LONDON-sur ;
Hjelde ACCRA-sur ;
Hjelholt BERN-sur ;
Hjelle ACCRA-sur ;
Hjelle^stad:Hjelle^stad9 BERN-sur ;
Hjelm:Hjelm9 BERN-sur ;
Hjelm^brekke ACCRA-sur ;
Hjelseth:Hjelseth9 BERN-sur ;
Hjerkinn:Hjerkinn9 BERN-sur ;
Hjer^mann:Hjer^mann9 BERN-sur ;
Hjerrild:Hjerrild9 BERN-sur ;
Hjersing:Hjersing9 LONDON-sur ;
Hjet^land:Hjet^land9 BERN-sur ;
Hjo:Hjo9 ACCRA-sur ;
Hjort BERN-sur ;
Hjorth:Hjorth9 BERN-sur ;
Hjorting:Hjorting9 LONDON-sur ;
Hjort^næs BERN-sur ;
Hjort^spring:Hjort^spring9 LONDON-sur ;
Hjul^stad:Hjul^stad9 BERN-sur ;
Hjørdis BERN-fem ;
Hjørring:Hjørring9 LONDON-sur ;
Hlbye ACCRA-sur ;
Hlbye+Use/Sub:Hlbye NYSTØ-sur; !
Ho+Use/Sub:Ho9 ACCRA-mal ; !
Ho^ang:Ho^ang9 BERN-sur ;
Hoba ACCRA-plc ;
Hoch^heim:Hoch^heim9 HEIM-sur ;
Hod:Hod9 BERN-sur ;
Hodne ACCRA-sur ;
Hodt BERN-sur ;
Hoech:Hoech9 BERN-sur ;
Hoek BERN-sur ;
Hoel BERN-sur ;
Hoell BERN-sur ;
Hoem:Hoem9 LONDON-sur ;
Hoen:Hoen9 LONDON-sur ;
Hof BERN-sur ;
Hofer LONDON-sur ;
Hoff BERN-sur ;
Hoff^lund:Hoff^lund9 BERN-sur ;
Hoff^man:Hoff^man9 BERN-sur ;
Hoff^mann:Hoff^mann9 BERN-sur ;
Hoffme^yer LONDON-sur ;
Hof^gaard:Hof^gaard9 BERN-sur ;
Hofnagel LONDON-sur ;
Hofseth:Hofseth9 BERN-sur ;
Hof^stad:Hof^stad9 BERN-sur ;
Hof^stein:Hof^stein9 BERN-sur ;
Hof^tun:Hof^tun9 BERN-surplc ;
Hogne ACCRA-mal ;
Hogne^stad:Hogne^stad9 BERN-sur ;
Hog^stad:Hog^stad9 BERN-sur ;
Hohenlinden:Hohenlinden9 LONDON-sur ;
Hohtari ACCRA-sur ;
Hohti ACCRA-sur ;
Hoikka ACCRA-surplc ;
Hoikkala ACCRA-sur ;
Hojem:Hojem9 BERN-sur ;
Hokka ACCRA-sur ;
Hokkanen:Hokka C-FI-NEN-sur ;
Hokkinen:Hokki C-FI-NEN-sur ;
Hok^stad:Hok^stad9 BERN-sur ;
Hol BERN-sur ;
Holager LONDON-sur ;
Ho^land:Ho^land9 BERN-sur ;
Holappa ACCRA-sur ;
Hol^berg:Hol^berg9 BERN-sur ;
Hol^bæk LONDON-sur ;
Holch:Holch9 BERN-sur ;
Holck BERN-sur ;
Holden:Holden9 LONDON-sur ;
Holders^strömmen:Holders^strömmen9 LONDON-sur ;
Hold^hus BERN-sur ;
Hole ACCRA-sur ;
Holen:Holen9 LONDON-sur ;
Holfendt BERN-sur ;
Holger LONDON-sur ;
Holgersen:Holgersen9 LONDON-sur ;
Holke^stad:Holke^stad9 BERN-sur ;
Holkko:Holkko9 ACCRA-sur ;
Hollan:Hollan9 LONDON-sur ;
Hol^lander LONDON-sur ;
Holler LONDON-sur ;
Holli ACCRA-sur ;
Hollo:Hollo9 ACCRA-sur ;
Holly ACCRA-fem ;
Hol^lán0da:Hol^lán'da MARJA-plc ;
Holma ACCRA-surplc ;
Holm^berg:Holm^berg9 BERN-sur ;
Holm^berg^jáv0ri:Holm^berg^jáv'ri MARJA-plc ; !FIN
Holm^blad:Holm^blad9 BERN-sur ;
Holmboe NYSTØ-sur ;
Holm^bäck BERN-sur ;
Holme ACCRA-sur ;
Holmen:Holmen9 LONDON-plc ;
Holm^gaard:Holm^gaard9 BERN-sur ;
Holm^gard:Holm^gard9 BERN-sur ;
Holm^gren:Holm^gren9 LONDON-sur ;
Holmi ACCRA-fem ;
Holming:Holming9 BERN-sur ;
Holm^lie ACCRA-sur ;
Holmsen:Holmsen9 LONDON-sur ;
Holms^gaard:Holms^gaard9 BERN-sur ;
Holms^nes BERN-sur ;
Holm^stad:Holm^stad9 BERN-sur ;
Holm^strøm:Holm^strøm9 BERN-sur ;
Holm^vik BERN-sur ;
Holm^våg:Holm^våg9 BERN-sur ;
Holopainen:Holopai C-FI-NEN-sur ;
Holsen:Holsen9 LONDON-sur ;
Holsen^gáddi MARJA-plc ; !FIN
Holsen^nuorri MARJA-plc ; !FIN
Holst:Holst9 BERN-sur ;
Hol^stad:Hol^stad9 BERN-sur ;
Hol^sti ACCRA-sur ;
Holsøe ACCRA-sur ;
Holt BERN-sur ;
Holta ACCRA-plc ;
Holtan:Holtan9 LONDON-sur ;
Holtari ACCRA-sur ;
Holte ACCRA-sur ;
Holten:Holten9 LONDON-sur ;
Holter LONDON-mal ;
Holter^mann:Holter^mann9 BERN-sur ;
Holtet LONDON-plc ;
Holtfodt BERN-sur ;
Holth:Holth9 BERN-sur ;
Holthe ACCRA-sur ;
Holther LONDON-sur ;
Holts^mark BERN-sur ;
Holts^ås BERN-sur ;
Holttinen:Holtti C-FI-NEN-sur ;
Holum:Holum9 LONDON-sur ;
Hol^vik BERN-sur ;
Holwech:Holwech9 BERN-sur ;
Hol^øyen:Hol^øyen9 LONDON-sur ;
Homan:Homan9 BERN-sur ;
Homanen:Homa C-FI-NEN-sur ;
Homb:Homb9 BERN-sur ;
Homer LONDON-sur ;
Homme ACCRA-sur ;
Hommersåk BERN-surplc ;
Honerud:Honerud9 BERN-surplc ;
Honerød:Honerød9 BERN-surplc ;
Hong:Hong9 BERN-surplc ;
Hongisto:Hongisto9 ACCRA-sur ;
Honka ACCRA-sur ;
Honkala ACCRA-sur ;
Honka^mäki ACCRA-surplc ;
Honkanen:Honka C-FI-NEN-sur ;
Honka^niemi ACCRA-surplc ;
Honka^ranta ACCRA-surplc ;
Honka^salo:Honka^salo9 ACCRA-sur ;
Honka^vaara ACCRA-surplc ;
Honko:Honko9 ACCRA-sur ;
Honkola ACCRA-sur ;
Honkonen:Honko C-FI-NEN-sur ;
Honna ACCRA-fem ;
Honne ACCRA-sur ;
Honori^us BERN-sur ;
Hood:Hood9 BERN-sur ;
Hooker LONDON-sur ;
Hooli ACCRA-sur ;
Hoop:Hoop9 BERN-sur ;
Hope ACCRA-sur ;
Hopen:Hopen9 LONDON-plc ;
Hopia^vuori ACCRA-surplc ;
Hopkins LONDON-sur ;
Hopp:Hopp9 BERN-sur ;
Hoppe^stad:Hoppe^stad9 BERN-sur ;
Hopponen:Hoppo C-FI-NEN-sur ;
Hoppula ACCRA-sur ;
Hopstock LONDON-sur ;
Hords BERN-sur ;
Hord^vik BERN-sur ;
Horn:Horn9 BERN-sur ;
Horn^dal BERN-sur ;
Horne ACCRA-sur ;
Horne^mann:Horne^mann9 BERN-sur ;
Horn^nes BERN-sur ;
Horn^tvedt BERN-sur ;
Horn^ås BERN-sur ;
Hor^næs BERN-sur ;
Horowitz:Horowitz9 BERN-sur ;
Horpe^stad:Horpe^stad9 BERN-sur ;
Horppu ACCRA-sur ;
Horsens LONDON-sur ;
Hors^gard:Hors^gard9 BERN-sur ;
Hor^stad:Hor^stad9 BERN-sur ;
Horta ACCRA-fem ;
Horten:Horten9 LONDON-sur ;
Horttanainen:Horttanai C-FI-NEN-sur ;
Horus LONDON-mal ;
Hoseth:Hoseth9 BERN-sur ;
Hosio:Hosio9 ACCRA-sur ;
Hoskonen:Hosko C-FI-NEN-sur ;
Hostikka ACCRA-sur ;
Hotakainen:Hotakai C-FI-NEN-sur ;
Hotokka ACCRA-sur ;
Hotti ACCRA-sur ;
Hottinen:Hotti C-FI-NEN-sur ;
Ho^tvedt BERN-sur ;
Houg:Houg9 BERN-sur ;
Houge ACCRA-sur ;
Hougen:Hougen9 LONDON-sur ;
Ho^um:Ho^um9 LONDON-sur ;
Houni ACCRA-sur ;
Hount BERN-sur ;
Hourula ACCRA-sur ;
House^man:House^man BERN-sur ;
Housken:Housken9 LONDON-sur ;
Hov BERN-sur ;
Hovard:Hovard9 LONDON-mal ;
Hovde ACCRA-sur ;
Hovden:Hovden9 LONDON-plc ;
Hovdenak BERN-surplc ;
Hovde^nakken:Hovde^nakken9 LONDON-sur ;
Hove ACCRA-sur ;
Hovi ACCRA-sur ;
Hovig:Hovig9 BERN-sur ;
Hovila ACCRA-sur ;
Hovilainen:Hovilai C-FI-NEN-sur ;
Hovinen:Hovi C-FI-NEN-sur ;
Hov^mand:Hov^mand9 BERN-sur ;
Hovs^våg:Hovs^våg9 BERN-sur ;
Howard:Howard9 LONDON-mal ;
Hoxmark BERN-sur ;
Ho^ås:Ho^ås BERN-sur ;
Hoëm:Hoëm9 LONDON-sur ;
Hoëm LONDON-sur ;
Hro^ar LONDON-mal ;
Hu^berg:Hu^berg9 BERN-sur ;
Hubertus LONDON-mal ;
Hudders^field:Hudders^field9 BERN-sur ;
Hue ACCRA-sur ;
Huff BERN-sur ;
Huft^hamar LONDON-sur ;
Hugo:Hugo9 ACCRA-mal ;
Huhdan^mäki ACCRA-surplc ;
Huhmar^niemi ACCRA-sur ;
Huhta ACCRA-sur ;
Huhta^kallio:Huhta^kallio9 ACCRA-sur ;
Huhtala ACCRA-sur ;
Huhta^maa ACCRA-sur ;
Huhta^mella ACCRA-sur ;
Huhta^mäki ACCRA-surplc ;
Huhtanen:Huhta C-FI-NEN-sur ;
Huhta^niemi ACCRA-surplc ;
Huhta^salo:Huhta^salo9 ACCRA-sur ;
Huhtilainen:Huhtilai C-FI-NEN-sur ;
Huhtinen:Huhti C-FI-NEN-sur ;
Huhti^niemi ACCRA-surplc ;
Huikari ACCRA-sur ;
Huikko:Huikko9 ACCRA-sur ;
Huikuri ACCRA-sur ;
Huiskonen:Huisko C-FI-NEN-sur ;
Huit^feldt BERN-sur ;
Huittinen:Huitti C-FI-NEN-surplc ;
Hujala ACCRA-sur ;
Hujanen:Huja C-FI-NEN-sur ;
Huk BERN-sur ;
Hukari ACCRA-sur ;
Hukka ACCRA-sur ;
Hukkanen:Hukka C-FI-NEN-sur ;
Hul BERN-sur ;
Hulda ACCRA-fem ;
Hulkko:Hulkko9 ACCRA-sur ;
Hulkkonen:Hulkko C-FI-NEN-sur ;
Hull BERN-sur ;
Hullth:Hullth9 BERN-sur ;
Hult BERN-sur ;
Hult^blad:Hult^blad9 BERN-sur ;
Hult^green:Hult^green9 BERN-sur ;
Hult^gren:Hult^gren9 LONDON-sur ;
Hults^fred:Hults^fred9 LONDON-sur ;
Humala^joki ACCRA-surplc ;
Humala^mäki ACCRA-surplc ;
Humal^oja ACCRA-sur ;
Humber LONDON-sur ;
Humle^bæk BERN-surplc ;
Humpen:Humpen9 LONDON-sur ;
Hunder LONDON-sur ;
Hunde^sted:Hunde^sted9 BERN-sur ;
Hund^vin:Hund^vin9 BERN-sur ;
Hung:Hung9 BERN-sur ;
Hungnam:Hungnam9 LONDON-mal ;
Hunnakko:Hunnakko9 ACCRA-sur ;
Hunsager LONDON-sur ;
Hun^stad:Hun^stad9 BERN-sur ;
Hunter LONDON-sur ;
Huomo:Huomo9 ACCRA-sur ;
Huopainen:Huopai C-FI-NEN-sur ;
Huopalainen:Huopalai C-FI-NEN-sur ;
Huoponen:Huopo C-FI-NEN-sur ;
Huotari ACCRA-sur ;
Huotarinen:Huotari C-FI-NEN-sur ;
Huotilainen:Huotilai C-FI-NEN-sur ;
Huovila ACCRA-sur ;
Huovilainen:Huovilai C-FI-NEN-sur ;
Huovinen:Huovi C-FI-NEN-sur ;
Hupli ACCRA-sur ;
Huppunen:Huppu C-FI-NEN-sur ;
Hurlen:Hurlen9 LONDON-sur ;
Hurmalainen:Hurmalai C-FI-NEN-sur ;
Hurme ACCRA-sur ;
Hurme^rinta ACCRA-sur ;
Hurri ACCRA-sur ;
Hurrød:Hurrød9 BERN-surplc ;
Hurskainen:Hurskai C-FI-NEN-sur ;
Hursti ACCRA-sur ;
Hurtta ACCRA-sur ;
Huru ACCRA-sur ;
Hus^by NYSTØ-sur ;
Huse ACCRA-sur ;
Huse^by NYSTØ-sur ;
Hus^flo^en:Hus^flo^en9 LONDON-sur ;
Hus^nes BERN-sur ;
Hus^sai^n:Hus^sai^n9 BERN-sur ;
Hussein:Hussein9 BERN-sur ;
Hussi ACCRA-sur ;
Husso:Husso9 ACCRA-sur ;
Hu^stad:Hu^stad9 BERN-sur ;
Hu^stad^strand:Hu^stad^strand9 BERN-sur ;
Hus^toft BERN-sur ;
Hus^tveit BERN-sur ;
Husu ACCRA-sur ;
Husum:Husum9 LONDON-sur ;
Hutri ACCRA-sur ;
Hutters LONDON-sur ;
Huttu ACCRA-sur ;
Huttunen:Huttu C-FI-NEN-sur ;
Huuhka ACCRA-sur ;
Huuhtanen:Huuhta C-FI-NEN-sur ;
Huuki ACCRA-sur ;
Huumo:Huumo9 ACCRA-sur ;
Huumonen:Huumo C-FI-NEN-sur ;
Huunonen:Huuno C-FI-NEN-sur ;
Huupponen:Huuppo C-FI-NEN-sur ;
Huurinainen:Huurinai C-FI-NEN-sur ;
Huurre ACCRA-sur ;
Huus BERN-sur ;
Huu^sari ACCRA-sur ;
Huuska ACCRA-sur ;
Huusko:Huusko9 ACCRA-sur ;
Huuskonen:Huusko C-FI-NEN-sur ;
Huuva ACCRA-sur ;
Huvinen:Huvi C-FI-NEN-sur ;
Huy BERN-mal ;
Huygens LONDON-sur ;
Huynh:Huynh9 BERN-sur ;
Hušam:Hušam9 LONDON-sur ;
Hval BERN-sur ;
Hvalen:Hvalen9 LONDON-sur ;
Hval^stad:Hval^stad9 BERN-sur ;
Hvar BERN-sur ;
Hvattum:Hvattum9 LONDON-sur ;
Hveding:Hveding9 LONDON-sur ;
Hveem:Hveem9 BERN-sur ;
Hven:Hven9 BERN-sur ;
Hver^fjall BERN-surplc ;
Hverven:Hverven9 LONDON-sur ;
Hvinden:Hvinden9 LONDON-sur ;
Hvisten^dahl BERN-sur ;
Hvit^stein:Hvit^stein9 BERN-surplc ;
Hvoslef LONDON-sur ;
Hwang:Hwang9 BERN-sur ;
Hye-Knudsen:Hye-Knudsen9 LONDON-sur ;
Hyen:Hyen9 BERN-sur ;
Hygen:Hygen9 LONDON-sur ;
Hyggen:Hyggen9 LONDON-sur ;
Hyhnen-Hahn:Hyhnen-Hahn9 BERN-sur ;
Hyldstrup:Hyldstrup9 BERN-sur ;
Hyle ACCRA-sur ;
Hylkje ACCRA-sur ;
Hyl^land:Hyl^land9 BERN-sur ;
Hylle^stad:Hylle^stad9 BERN-sur ;
Hyme ACCRA-sur ;
Hymen:Hymen9 LONDON-sur ;
Hymenos LONDON-mal ;
Hynne ACCRA-sur ;
Hynne^kleiv BERN-sur ;
Hynninen:Hynni C-FI-NEN-sur ;
Hynynen:Hyny C-FI-NEN-sur ;
Hynönen:Hynö C-FI-NEN-sur ;
Hypatia ACCRA-fem ;
Hyper-Án0de:Hyper-Án'de MARJA-mal ;
Hyppänen:Hyppä C-FI-NEN-sur ;
Hyppönen:Hyppö C-FI-NEN-sur ;
Hyrkäs LONDON-sur ;
Hyry ACCRA-sur ;
Hy^stad:Hy^stad9 BERN-sur ;
Hytti ACCRA-sur ;
Hyttinen:Hytti C-FI-NEN-sur ;
Hytting:Hytting9 LONDON-sur ;
Hytönen:Hytö C-FI-NEN-sur ;
Hyväkkä ACCRA-sur ;
Hyväri ACCRA-sur ;
Hyvärinen:Hyväri C-FI-NEN-sur ;
Hyvättinen:Hyvätti C-FI-NEN-sur ;
Hyvönen:Hyvö C-FI-NEN-sur ;
Hyypiä ACCRA-sur ;
Hyyryläinen:Hyyryläi C-FI-NEN-sur ;
Hyyrynen:Hyyry C-FI-NEN-sur ;
Hyytinen:Hyyti C-FI-NEN-sur ;
Hyytiä ACCRA-sur ;
Hyytiäinen:Hyytiäi C-FI-NEN-sur ;
Hyökki ACCRA-sur ;
Hyötylä ACCRA-sur ;
Hyötyläinen:Hyötyläi C-FI-NEN-sur ;
Hábmer+Use/Sub:Hábmer ANAR-plc ; !
Hákon:Hákon9 LONDON-mal ;
Hámmár^feas0ta:Hámmár^feas'ta MARJA-plc ;
Hánas ANAR-mal ;
Hánas^suo0lu:Hánas^suollu DAVVISUOLU-plc ; !FIN
Hánas^á00ja:Hánas^ád'jag8 GUOLBBA-plc ; !FIN
Hán0no:Hán'no MARJA-mal ;
Hánno^fáv0li:Hánno^fáv'li MARJA-plc ; !FIN
Hánno^gurra MARJA-plc ;
Hánno^joh0ka:Hánno^joh'ka MARJA-plc ; !FIN
Hánno^jáv0ri:Hánno^jáv'ri MARJA-plc ; !FIN
Hánno^luohkká MARJA-plc ;
Hánno^ma00ras:Hánno^marras DUORTNUS-plc ; !FIN
Hán0ná:Hán'ná MARJA-fem ;
Hán0sa:Hán'sa MARJA-mal ;
Hánsa^jáv0ri:Hánsa^jáv'ri MARJA-plc ; !FIN
Hánsa^ma00ras:Hánsa^marras DUORTNUS-plc ; !FIN
Hánssa-Jovn:Hánssa-Jovn9 BERN-mal ;
Hánssa^gieddi MARJA-plc ;
Hánssa^jeaggi MARJA-plc ;
Hánssa^jáv0ri:Hánssa^jáv'ri MARJA-plc ;
Hánssa^riehppi MARJA-plc ;
Hánssa^várri MARJA-plc ;
Hánssá^njavvi MARJA-plc ;
Hán0su:Hán'su MARJA-mal ;
Hán0sá:Hán'sá MARJA-mal ;
Häkkilä ACCRA-surplc ;
Häkkinen:Häkki C-FI-NEN-sur ;
Häkkänen:Häkkä C-FI-NEN-sur ;
Häkli ACCRA-sur ;
Häkälä ACCRA-sur ;
Häkä^mies BERN-sur ;
Hälikkä ACCRA-sur ;
Hälinen:Häli C-FI-NEN-sur ;
Hämeen^aho:Hämeen^aho9 ACCRA-sur ;
Hämeen^niemi ACCRA-surplc ;
Hämynen:Hämy C-FI-NEN-sur ;
Hämäläinen:Hämäläi C-FI-NEN-sur ;
Hännikäinen:Hännikäi C-FI-NEN-sur ;
Hänninen:Hänni C-FI-NEN-sur ;
Härkin:Härkin9 LONDON-sur ;
Härkälä ACCRA-sur ;
Härkänen:Härkä C-FI-NEN-sur ;
Härkönen:Härkö C-FI-NEN-sur ;
Härmälä ACCRA-surplc ;
Hässel^berg:Hässel^berg9 BERN-sur ;
Hätinen:Häti C-FI-NEN-sur ;
Hätönen:Hätö C-FI-NEN-sur ;
Häyhä ACCRA-sur ;
Häyrinen:Häyri C-FI-NEN-sur ;
Häyry ACCRA-sur ;
Häyrynen:Häyry C-FI-NEN-sur ;
Hå^bjørg:Hå^bjørg9 BERN-sur ;
Hågen:Hågen9 LONDON-sur ;
Hågensen:Hågensen9 LONDON-sur ;
Hå^heim:Hå^heim9 HEIM-sur ;
Håkan:Håkan9 LONDON-mal ;
Håkansson:Håkansson9 LONDON-sur ;
Håker LONDON-sur ;
Håkon:Håkon9 LONDON-mal ;
Håkonsen:Håkonsen9 LONDON-sur ;
Håkonson:Håkonson9 LONDON-sur ;
Håkonsson:Håkonsson9 LONDON-sur ;
Håp^nes BERN-sur ;
Hår BERN-sur ;
Hårek LONDON-mal ;
Hår^fagre ACCRA-sur ;
Hår^nes BERN-sur ;
Hår^stad:Hår^stad9 BERN-sur ;
Håvar LONDON-mal ;
Håvard:Håvard9 LONDON-mal ;
Håver^stad:Håver^stad9 BERN-sur ;
Hå^vik BERN-sur ;
Hæge^bo^stad:Hæge^bo^stad9 BERN-sur ;
Hægelan BERN-sur ;
Hæg^stad:Hæg^stad9 BERN-sur ;
Hæg^sæt BERN-sur ;
Hækkerup:Hækkerup9 BERN-surplc ;
Hærem:Hærem9 LONDON-sur ;
Hæ^stad:Hæ^stad9 BERN-sur ;
Hætta ACCRA-sur ;
Hérault BERN-sur ;
Hökkä ACCRA-sur ;
Hömppi ACCRA-sur ;
Höven^mark BERN-sur ;
Höykin^puro:Höykin^puro9 ACCRA-sur ;
Höylä ACCRA-sur ;
Hö^yük BERN-sur ;
Höör BERN-sur ;
Høe ACCRA-sur ;
Høeg:Høeg9 BERN-sur ;
Høegh:Høegh9 BERN-sur ;
Høeg^mann:Høeg^mann9 BERN-sur ;
Høg:Høg9 BERN-sur ;
Høg^berg:Høg^berg9 BERN-sur ;
Høgden:Høgden9 LONDON-sur ;
Høget^veit BERN-sur ;
Høgh:Høgh9 BERN-sur ;
Høgli ACCRA-sur ;
Høgset BERN-sur ;
Høgseth:Høgseth9 BERN-sur ;
Høg^ås BERN-sur ;
Høi^berg:Høi^berg9 BERN-sur ;
Høi^by NYSTØ-sur ;
Hø^ie ACCRA-sur ;
Hø^ie+Use/Sub:Hø^ie NYSTØ; !
Høi^gaard:Høi^gaard9 BERN-sur ;
Høi^gård:Høi^gård9 BERN-sur ;
Høi^lund:Høi^lund9 BERN-sur ;
Høi^nes BERN-sur ;
Høiseth:Høiseth9 BERN-sur ;
Høi^vik BERN-sur ;
Høj^bjerg:Høj9^bjerg9 BERN-sur ;
Højen:Høj9en9 LONDON-sur ;
Højer LONDON-sur ;
Høj^lund:Høj9^lund9 BERN-sur ;
Høj^riis:Høj9riis BERN-surplc ;
Højs^gaard:Høj9s^gaard9 BERN-sur ;
Høj^vang:Høj9^vang9 BERN-sur ;
Høl^aas BERN-sur ;
Hølen:Hølen9 LONDON-sur ;
Høn:Høn9 BERN-sur ;
Hønen:Hønen9 LONDON-sur ;
Høst-Madsen:Høst-Madsen9 LONDON-sur ;
Høs^ø^ien:Høs^ø^ien9 LONDON-sur ;
Høver LONDON-sur ;
Hø^vik BERN-sur ;
Hø^våg:Hø^våg9 BERN-sur ;
Høy BERN-sur ;
Høy^bakken:Høy^bakken9 LONDON-sur ;
Høy^bråten:H^øy^bråten9 LONDON-sur ;
Høy^dahl BERN-sur ;
Hø^ye ACCRA-sur ;
Hø^yem:Hø^yem9 LONDON-sur ;
Hø^yer LONDON-sur ;
Høy^gaard:Høy^gaard9 BERN-sur ;
Høy^lo:Høy^lo9 NYSTØ-sur ;
Høy^nes BERN-sur ;
Høy^nes^myr BERN-surplc ;
Hø^yum:Hø^yum9 BERN-sur ;
Høy^vik BERN-sur ;
Ian:Ian9 BERN-mal ;
Ianke ACCRA-sur ;
Iason:Iason9 LONDON-sur ;
Ibbá MARJA-fem ;
Ibe^stad:Ibe^stad9 BERN-sur ; 
Ibn:Ibn9 LONDON-mal ;
Ibrahim:Ibrahim9 LONDON-mal ;
Ibsen:Ibsen9 LONDON-sur ;
Icheng:Icheng9 BERN-sur ;
Ida ACCRA-fem ;
Ida-marie ACCRA-fem ;
Idar LONDON-mal ;
Idomenevs LONDON-mal ;
Idris LONDON-mal ;
Ids^øe ACCRA-sur ;
Idumeas LONDON-fem ;
Idun:Idun9 LONDON-fem ;
Idunn:Idunn9 BERN-fem ;
Idá ACCRA-fem ;
Ife ACCRA-fem ; !http://www.behind^the^name.com/php/view.php?name=ife
Ifversen:Ifversen9 LONDON-sur ;
Ige^land:Ige^land9 BERN-sur ;
Igor LONDON-mal ;
Ihalainen:Ihalai C-FI-NEN-sur ;
Iha^mäki ACCRA-sur ;
Ihanainen:Ihanai C-FI-NEN-sur ;
Ihana^mäki ACCRA-sur ;
Ihanus BERN-sur ;
Ihlen:Ihlen9 LONDON-sur ;
Ihonen:Iho C-FI-NEN-sur ;
Iidda ACCRA-fem ;
Iiddá ACCRA-fem ;
Iidá ACCRA-fem ;
Iinatti ACCRA-sur ;
Iisak LONDON-mal ;
Iisakka ACCRA-sur ;
Iisakki ACCRA-mal ;
Iisko:Iisko9 ACCRA-sur ;
Iisko-Hemminki ACCRA-mal ;
Iisko-Matti ACCRA-mal ;
Iiskola ACCRA-sur ;
Iiskon-Máhtte MARJA-mal ;
Iis0ku:Iis'ku MARJA-mal ;
Iivanainen:Iivanai C-FI-NEN-sur ;
Iivar LONDON-mal ;
Iivari ACCRA-sur ;
Iivarinen:Iivari C-FI-NEN-sur ;
Iivonen:Iivo C-FI-NEN-sur ;
Ijäs LONDON-sur ;
Ikaros BERN-mal ;
Ikkala ACCRA-sur ;
Ikkaldas:Ikkaldass HEANDARAT-plc ;
Ikola ACCRA-sur ;
Ikonen:Iko C-FI-NEN-sur ;
Ikä^heimo:Ikä^heimo9 ACCRA-sur ;
Ikä^heimonen:Ikä^heimo C-FI-NEN-sur ;
Ikäläinen:Ikäläi C-FI-NEN-sur ;
Ikä^valko:Ikä^valko9 ACCRA-sur ;
Ilhéus LONDON-sur ;
Ili ACCRA-fem ;
Ilia ACCRA-mal ;
Ilios LONDON-surplc ;
Ilis LONDON-plc ;
Iljin:Iljin9 BERN-surplc ;
Ilkka ACCRA-malsur ;
Iller LONDON-sur ;
Illi ACCRA-sur ;
Illikainen:Illikai C-FI-NEN-sur ;
Illimani ACCRA-plc ;
Illukka ACCRA-sur ;
Il^løkken:Il^løkken9 LONDON-sur ;
Ilmanen:Ilma C-FI-NEN-sur ;
Ilmar LONDON-mal ;
Ilmari ACCRA-mal ;
Ilmarinen:Ilmari C-FI-NEN-sur ;
Ilmasti ACCRA-sur ;
Ilmola ACCRA-sur ;
Ilmonen:Ilmo C-FI-NEN-sur ;
Ilo^mäki ACCRA-sur ;
Ilona ACCRA-fem ;
Ilonen:Ilo C-FI-NEN-sur ;
Ilpo:Ilpo9 ACCRA-mal ;
Ilse ACCRA-fem ;
Ils^eng:Ils^eng9 BERN-sur ;
Iltanen:Ilta C-FI-NEN-sur ;
Ilves LONDON-sur ;
Ilvonen:Ilvo C-FI-NEN-sur ;
Ima ACCRA-fem ;
Ima^gái0si:Ima^gáj'si MARJA-plc ;
Ima^jáv0ri:Ima^jáv'ri MARJA-plc ;
Imandra ACCRA-fem ;
Imers^lund:Imers^lund9 BERN-sur ;
Immanuel LONDON-mal ;
Immonen:Immo C-FI-NEN-sur ;
Impola ACCRA-sur ;
Imponen:Impo C-FI-NEN-sur ;
Imsen:Imsen9 LONDON-sur ;
Ina ACCRA-fem ;
In^dahl BERN-sur ;
Indseth:Indseth9 BERN-sur ;
Ine ACCRA-fem ;
Inez:Inez9 BERN-fem ;
Ing-Lill:Ing9-Lill LONDON-fem ;
Inga ACCRA-fem ;
Ingar LONDON-mal ;
In^gard:In^gard9 BERN-sur ;
Inge ACCRA-malfem ;
Inge^berg:Inge^berg9 BERN-sur ;
Inge^bjørg:Inge^bjørg9 BERN-sur ;
Inge^borg:Inge^borg9 BERN-sur ;
Inge^borgrud:Inge^borgrud9 BERN-sur ;
Inge^bret BERN-mal ;
Inge^bretsen:Inge^bretsen9 LONDON-sur ;
Inge^brigt BERN-sur ;
Inge^brigtsen:Inge^brigtsen9 LONDON-sur ;
Ingegerd:Ingegerd9 BERN-fem ;
Inge^gjerd:Inge^gjerd9 BERN-fem ;
Ingelin:Ingelin9 BERN-fem ;
Inge^mann:Inge^mann9 BERN-sur ;
Ingemar LONDON-mal ;
Inger LONDON-fem ;
Inger-Johanne ACCRA-fem ;
Inger-Lise ACCRA-fem ;
Inger-marie+Use/Sub:Inger-marie ACCRA-fem; !
Inger^borg:Inger^borg9 BERN-fem ;
Ingerd:Ingerd9 LONDON-fem ;
Ingerid:Ingerid9 BERN-fem ;
Ing^frid:Ing^frid9 BERN-fem ;
Ing^hild:Ing^hild9 BERN-fem ;
Ingi^er LONDON-sur ;
Ingila ACCRA-sur ;
Ingilæ ACCRA-sur ;
Ingjald:Ingjald9 LONDON-mal ;
In^gjerd:In^gjerd9 BERN-fem ;
Ing^man:Ing^man9 LONDON-sur ;
Ingmar LONDON-mal ;
Ingmund:Ingmund9 LONDON-mal ;
Ingo:Ingo9 ACCRA-mal ;
Ingold:Ingold9 BERN-sur ;
Ingolf LONDON-mal ;
Ingor LONDON-mal ;
Ingri ACCRA-fem ;
Ingrid:Ingrid9 BERN-fem ;
Ing^stad:Ing^stad9 BERN-sur ;
Ing^ulf LONDON-mal ;
Ingun:Ingun9 LONDON-sur ;
Ingunn:Ingunn9 BERN-fem ;
Ingvald:Ingvald9 LONDON-mal ;
Ingvalda ACCRA-fem ;
Ingvaldsen:Ingvaldsen9 LONDON-sur ;
Ingvar LONDON-mal ;
Ingvard:Ingvard9 LONDON-mal ;
Ingvarda ACCRA-fem ;
Ingvart LONDON-mal ;
Ingve ACCRA-mal ;
Ingvild:Ingvild9 BERN-fem ;
Ingvill LONDON-fem ;
Ingwar LONDON-mal ;
Ingwersen:Ingwersen9 LONDON-sur ;
In0gá:In'gá MARJA-fem ;
Inha ACCRA-surplc ;
Inka ACCRA-fem ;
Inkala ACCRA-sur ;
Inker-Anne ACCRA-fem ;
Inkeri ACCRA-fem ;
Inker^man:Inker^man9 BERN-sur ;
Inker^marja ACCRA-fem ;
Inkeroinen:Inkeroi C-FI-NEN-surplc ;
Inkeröinen:Inkeröi C-FI-NEN-sur ;
Inki ACCRA-sur ;
Inkilä ACCRA-surplc ;
Inkiläinen:Inkiläi C-FI-NEN-sur ;
Inkinen:Inki C-FI-NEN-sur ;
Inkonen:Inko C-FI-NEN-sur ;
Inn:Inn9 BERN-sur ;
Innala ACCRA-sur ;
Innanen:Inna C-FI-NEN-sur ;
Inn^dyr BERN-surplc ;
Innguaq BERN-mal ;
Innocens BERN-mal ;
Into:Into9 ACCRA-mal ;
Intonen:Into C-FI-NEN-sur ;
Inuaraq BERN-mal ;
Ipin:Ipin9 LONDON-sur ;
Ipmel^áhčči MARJA-mal ;
Ipmil LONDON-mal ;
Ipsen:Ipsen9 LONDON-sur ;
Iqbal LONDON-mal ;
Iralu ACCRA-sur ;
Irbil LONDON-sur ;
Iren:Iren9 LONDON-fem ;
Irene ACCRA-fem ;
Irgens LONDON-sur ;
Irina ACCRA-fem ;
Iris LONDON-fem ;
Irja ACCRA-fem ;
Irjá MARJA-fem ;
Irján ANAR-mal ;
Irján^ma00ras:Irján^marras DUORTNUS-plc ; !FIN
Ir^lán0da:Ir^lán'da MARJA-plc ;
Irma ACCRA-fem ;
Irmelin:Irmelin9 BERN-fem ;
Irminger LONDON-sur ;
Iroquois BERN-surplc ;
Irvine ACCRA-fem ;
Irún:Irún9 BERN-surplc ;
Isabel LONDON-fem ;
Isabell BERN-fem ;
Isabelle ACCRA-fem ;
Isachsen:Isachsen9 LONDON-sur ;
I^sai DUBAI-mal ;
Isaj:Isaj9 BERN-mal ;
Isak LONDON-mal ;
Isaksen:Isaksen9 LONDON-sur ;
Isaks^son:Isaks^son9 LONDON-sur ;
Isane ACCRA-sur ;
Is^dahl BERN-sur ;
Ise ACCRA-sur ;
Ise^bakke ACCRA-sur ;
Isebel BERN-fem ;
Iselin:Iselin9 BERN-fem ;
Iserlohn:Iserlohn9 BERN-surplc ;
Ishtar LONDON-fem ;
Isidor BERN-mal ;
Iskari^ot BERN-sur ;
Iskko:Is'ko MARJA-mal ;
Iskko^jáv0ri:Iskko^jáv'ri MARJA-plc ;
Iskkon:Iskkon9 ANAR-mal ;
Iskkon-Máhte ACCRA-mal ;
Iskkon-Máhtte MARJA-mal ;
Iskon-Máhte ACCRA-mal ;
Is0ku:Is'ku MARJA-mal ;
Is^land:Is^land9 BERN-LOAN-plc ;
Isleiv BERN-sur ;
Is^lán0da:Is^lán'da MARJA-plc ;
Isma^el LONDON-mal ;
Isma^il LONDON-mal ;
Iso-oja ACCRA-sur ;
Iso^aho:Iso^aho9 ACCRA-surplc ;
Iso^hanni ACCRA-sur ;
Iso^herranen:Iso^herra C-FI-NEN-sur ;
Iso^järvi ACCRA-surplc ;
Iso^kallio:Iso^kallio9 ACCRA-sur ;
Iso^korpi ACCRA-sur ;
Iso^koski ACCRA-surplc ;
Isola ACCRA-surplc ;
Iso^maa ACCRA-sur ;
Iso^mäki ACCRA-sur ;
Iso^niemi ACCRA-surplc ;
Iso^pahkala ACCRA-sur ;
Iso^poussu ACCRA-sur ;
Iso^saari ACCRA-surplc ;
Iso^salo:Isosalo9 ACCRA-sur ;
Iso^somppi ACCRA-sur ;
Iso^talo:Iso^talo9 ACCRA-sur ;
Iso^talus LONDON-sur ;
Iso^tupa ACCRA-sur ;
Iso^viita ACCRA-sur ;
Isra^els^son:Isra^els^son9 LONDON-sur ;
Issakainen:Issakai C-FI-NEN-sur ;
Issat:Issag ANAR-mal ;
Issat:Issah ANAR-mal ;
Issáha^guolle^jáv0ri:Issáha^guolle^jáv'ri MARJA-plc ;
Issán:Issán9 LONDON-mal ;
Issát:Issáh ANAR-mal ;
I^stad:I^stad9 BERN-sur ;
Itkonen:Itko C-FI-NEN-sur ;
Itzehoe NYSTØ-sur ;
Itália ACCRA-plc ;
Iuell LONDON-sur ;
Ivan:Ivan9 LONDON-mal ;
Ivanovitsh BERN-sur ;
Ivanovitsj BERN-sur ;
Ivanovitsj:Ivanovitsj BERN-sur ;
Ivanowitz:Ivanowitz9 BERN-sur ;
Ivar LONDON-mal ;
Ivara ACCRA-plc ;
Ive ACCRA-fem ;
Iver LONDON-mal ;
Ivers^datter LONDON-sur ;
Iversen:Iversen9 LONDON-sur ;
Ivvár ANAR-mal ;
Ivvára^sággi MARJA-plc ;
Ivvár^goahte^jáv0ri:Ivvár^goahte^jáv'ri MARJA-plc ; !FIN
Ivvár^goahte^vuov0di:Ivvár^goahte^vuov'di MARJA-plc ; !FIN
Ivvár^goađe^jáv0ri:Ivvár^goađe^jáv'ri MARJA-plc ;
Ivvár^joh0ka:Ivvár^joh'ka MARJA-plc ;
Ivvár^luok0ta:Ivvár^luok'ta MARJA-plc ;
Ivvár^stáda+Use/Sub:Ivvár^stáda MARJA-plc ; !
Ivvár^várri MARJA-plc ; !FIN
Iwate ACCRA-sur ;
I^yang:I^yang9 BERN-sur ;
Izanami ACCRA-fem ;
Iŋger ANAR-fem ;
Iŋggá FirstTag ;
Iŋggá^joh0ka:Iŋggá^joh'ka MARJA-plc ;
Iŋggá^jáv0ri:Iŋggá^jáv'ri MARJA-plc ; !FIN
Iŋggá^riegádan^jáv0ri:Iŋggá^riegádan^jáv'ri MARJA-plc ; !FIN
Iŋggá^roggi MARJA-plc ;
Iŋggá^skái0di:Iŋggá^skáj'di MARJA-plc ;
Iŋggá^vággi:Iŋggá^vággi MARJA-plc ;
Iŋggá^várri MARJA-plc ; !FIN
Iŋgor ANAR-mal ;
Iŋgor LONDON-mal ;
Iŋgor^jáv0ri:Iŋgor^jáv'ri MARJA-plc ;
Iŋgun:Iŋgun9 ANAR-mal ;
Iŋgun^joh0ka:Iŋgun^joh'ka MARJA-plc ;
Iŋ0gá:Iŋ'gá MARJA-fem ;
Jaakko:Jaakko9 ACCRA-mal ;
Jaakkola ACCRA-sur ;
Jaakkonen:Jaakko C-FI-NEN-sur ;
Jaako:Jaako9 ACCRA-mal ;
Jaakola ACCRA-sur ;
Jaakon^aho:Jaakon^aho9 ACCRA-sur ;
Jaakon^saari ACCRA-sur ;
Jaara ACCRA-sur ;
Jaaranen:Jaara C-FI-NEN-sur ;
Jaatinen:Jaati C-FI-NEN-sur ;
Jabin:Jabin9 BERN-surmal ;
Jachwitz:Jachwitz9 LONDON-sur ;
Jachymov BERN-sur ;
Jack BERN-mal ;
Jacke ACCRA-mal ;
Jackson:Jackson9 LONDON-sur ;
Jackwitz:Jackwitz9 LONDON-sur ;
Jacob:Jacob9 LONDON-mal ;
Jacobsen:Jacobsen9 LONDON-sur ;
Jacoby BERN-sur ;
Jacqueline ACCRA-fem ;
Jacques LONDON-mal ;
Jaeger LONDON-sur ;
Jafet LONDON-mal ;
Jagello:Jagello9 ACCRA-sur ;
Jagi^ello:Jagi^ello9 ACCRA-sur ;
Jahleel LONDON-mal ;
Jahn:Jahn9 BERN-sur ;
Jahnsen:Jahnsen9 LONDON-sur ;
Jahontova ACCRA-sur ;
Jahr BERN-sur ;
Jahre ACCRA-sur ;
Jahren:Jahren9 LONDON-sur ;
Jahr^mann:Jahr^mann9 BERN-sur ;
Jahseel LONDON-mal ;
Jahve ACCRA-mal ;
Jaime ACCRA-mal ;
Jairos LONDON-mal ;
Jakhelln:Jakhelln9 LONDON-sur ;
Jakin:Jakin9 BERN-surplc ;
Jakku ACCRA-sur ;
Jakob:Jakob9 LONDON-mal ;
Jakobine ACCRA-fem ;
Jakobovitsj:Jakobovitsj BERN-sur ;
Jakobs^berg:Jakobs^berg9 BERN-sur ;
Jakobsen:Jakobsen9 LONDON-sur ;
Jakob^stad:Jakob^stad9 BERN-sur ;
Jakola ACCRA-sur ;
Jakonen:Jako C-FI-NEN-sur ;
Jakov LONDON-surplc ;
Jakovlev BERN-sur ;
Jalam:Jalam9 LONDON-mal ;
Jalava ACCRA-sur ;
Jalgon:Jalgon9 LONDON-sur ;
Jalisco:Jalisco9 ACCRA-mal ;
Jalkanen:Jalka C-FI-NEN-sur ;
Jalli ACCRA-sur ;
Jalo:Jalo9 ACCRA-mal ;
Jalonen:Jalo C-FI-NEN-sur ;
Jalo^vaara ACCRA-sur ;
Jamal LONDON-mal ;
Jamal^njár0ga:Jamal^njár'ga MARJA-plc ;
James LONDON-mal ;
Jameson:Jameson9 LONDON-sur ;
Jamin:Jamin9 LONDON-sur ;
Jan:Jan9 BERN-mal ;
Jan-Arne ACCRA-mal ;
Jan-Einar LONDON-mal ;
Jan-Eirik LONDON-mal ;
Jan-Erik LONDON-mal ;
Jan-Inge ACCRA-mal ;
Jan-Ivar LONDON-mal ;
Jan-Olav LONDON-mal ;
Jan-Ove ACCRA-mal ;
Jan-Roger LONDON-mal ;
Jan-Steve ACCRA-mal ;
Jan-Tore ACCRA-mal ;
Janatuinen:Janatui C-FI-NEN-sur ;
Jane ACCRA-fem ;
Janet LONDON-fem ;
Janette ACCRA-fem ;
Janhonen:Janho C-FI-NEN-sur ;
Janhunen:Janhu C-FI-NEN-sur ;
Janice LONDON-fem ;
Janicke ACCRA-fem ;
Janita ACCRA-fem ;
Jankkila ACCRA-sur ;
Jann:Jann9 BERN-sur ;
Janna ACCRA-fem ;
Jannai DUBAI-mal ;
Jannai+Use/Sub:Jannai LONDON-mal; !
Janne ACCRA-malfem ;
Jan^nes BERN-sur ;
Janni ACCRA-fem ;
Jannick LONDON-sur ;
Jannicke ACCRA-fem ;
Jannik LONDON-fem ;
Jannike ACCRA-fem ;
Jannok LONDON-sur ;
Janny ACCRA-fem ;
Janoš LONDON-mal ;
Janoš:Janož ANAR-mal ;
Jansen:Jansen9 LONDON-sur ;
Jansson:Jansson9 LONDON-sur ;
Jantunen:Jantu C-FI-NEN-sur ;
Jantzen:Jantzen9 LONDON-sur ;
Janus LONDON-mal ;
Jaqueline ACCRA-fem ;
Jaquet LONDON-sur ;
Jar BERN-sur ;
Jarand:Jarand9 BERN-sur ;
Jardar LONDON-mal ;
Jared:Jared9 LONDON-mal ;
Jaren:Jaren9 LONDON-sur ;
Jari ACCRA-mal ;
Jarkko:Jarkko9 ACCRA-mal ;
Jarl BERN-mal ;
Jarle ACCRA-mal ;
Jarls^berg:Jarls^berg9 BERN-sur ;
Jarmo:Jarmo9 ACCRA-mal ;
Jaro^slav BERN-mal ;
Jaro^slavl LONDON-mal ;
Jarva ACCRA-sur ;
Jarveläinen+Use/Sub:Jarveläi C-FI-NEN-sur ; !
Jaskari ACCRA-sur ;
Jason:Jason9 LONDON-mal ;
Jatkola ACCRA-sur ;
Jauhi^ainen:Jauhi^ai C-FI-NEN-sur ;
Jauho:Jauho9 ACCRA-sur ;
Jauhola ACCRA-sur ;
Javanainen:Javanai C-FI-NEN-sur ;
Javo:Javo9 ACCRA-sur ;
Jayne ACCRA-fem ;
Jaén:Jaén9 BERN-sur ;
Jašženko:Jašženko9 ACCRA-sur ;
Jean:Jean9 BERN-mal ;
Jean-Hansen:Jean-Hansen9 LONDON-sur ;
Jean-marie SIJTE-fem ;
Jeanett BERN-fem ;
Jeanette ACCRA-fem ;
Jeanne ACCRA-fem ;
Jeanoe NYSTØ-sur ;
Jean0sa:Jeans'a MARJA-mal ;
Jebe ACCRA-sur ;
Jebens LONDON-sur ;
Jebens:Jebens LONDON-sur ;
Jebsen:Jebsen9 LONDON-sur ;
Jedu^tun:Jedu^tun9 BERN-surplc ;
Jeff BERN-mal ;
Jefferson:Jefferson9 LONDON-sur ;
Jefsen:Jefsen9 LONDON-sur ;
Jegsen:Jegsen9 LONDON-sur ;
Jehkonen:Jehko C-FI-NEN-sur ;
Jehova ACCRA-mal ;
Jekonja ACCRA-mal ;
Jekt^vik BERN-sur ;
Jelena ACCRA-fem ;
Jelling:Jelling9 LONDON-sur ;
Jelstrup:Jelstrup9 BERN-sur ;
Jelti ACCRA-sur ;
Jeltsin:Jeltsin9 LONDON-sur ;
Jelved:Jelved9 BERN-sur ;
Jemt:Jemt BERN-sur ;
Jemuel LONDON-mal ;
Jenna ACCRA-fem ;
Jenne^stad:Jenne^stad9 BERN-sur ;
Jennifer LONDON-fem ;
Jenny ACCRA-fem ;
Jens BERN-mal ;
Jens-Jørgen:Jens-Jørgen9 LONDON-mal ;
Jensen:Jensen9 LONDON-sur ;
Jensine ACCRA-fem ;
Jensrud:Jensrud9 BERN-sur ;
Jenssen:Jenssen9 LONDON-sur ;
Jen^toft BERN-sur ;
Jeppe ACCRA-mal ;
Jeppesen:Jeppesen9 LONDON-sur ;
Jeppänen:Jeppä C-FI-NEN-sur ;
Jepsen:Jepsen9 LONDON-sur ;
Jerah:Jerah9 LONDON-mal ;
Jered:Jered9 LONDON-sur ;
Jeremia ACCRA-mal ;
Jeremy ACCRA-mal ;
Jergol LONDON-malplc ;
Jergol^joh0ka:Jergol^joh'ka MARJA-plc ;
Jergol^njavvi MARJA-plc ;
Jergol^várri MARJA-plc ;
Jergul LONDON-sur ;
Jerkku ACCRA-sur ;
Jern^sletten:Jern^sletten9 LONDON-sur ;
Jerpseth:Jerpseth9 BERN-sur ;
Jerp^stad:Jerp^stad9 BERN-sur ;
Jerry ACCRA-mal ;
Jervell LONDON-sur ;
Jerving:Jerving9 LONDON-sur ;
Jesaja ACCRA-mal ;
Jeser LONDON-sur ;
Jeskanen:Jeska C-FI-NEN-sur ;
Jesper LONDON-mal ;
Jespersen:Jespersen9 LONDON-sur ;
Jesse ACCRA-mal ;
Jessen:Jessen9 LONDON-sur ;
Jessen-Scharde^bøl:Jessen-Scharde^bøl BERN-sur ;
Jess^heim:Jess^heim9 HEIM-sur ;
Jessica ACCRA-fem ;
Jessie ACCRA-fem ;
Jess^nes BERN-sur ;
Jesson:Jesson9 LONDON-sur ;
Jesus LONDON-mal ;
Jetsonen:Jetso C-FI-NEN-sur ;
Jette ACCRA-sur ;
Je^uš BERN-sur ;
Je^uša+Use/Sub:Je^uša ACCRA-plc ; ! !XXX Just Gen of Je^uš ???
Jevne ACCRA-sur ;
Jezd:Jezd9 BERN-sur ;
Ji^ang:Ji^ang9 BERN-mal ;
Jidlaf LONDON-mal ;
Jill BERN-fem ;
Jim:Jim9 BERN-sur ;
Jimmi ACCRA-mal ;
Jimmie SIJTE-mal ; !hmm
Jimmy ACCRA-mal ;
Jin:Jin9 BERN-sur ;
Jinan:Jinan9 LONDON-plc ;
Jirij:Jirij9 BERN-mal ;
Jitran:Jitran9 LONDON-mal ;
Jiu ACCRA-mal ;
Jiš^bak BERN-sur ;
Jo^ab:Jo^ab9 BERN-sur ;
Jo^achim:Jo^achim9 BERN-mal ;
Jo^acim:Jo^acim9 LONDON-mal ;
Jo^ackim:Jo^ackim9 LONDON-mal ;
Jo^akim:Jo^akim9 LONDON-mal ;
Jo^akimsen:Jo^akimsen9 LONDON-sur ;
Jo^an:Jo^an9 LONDON-mal ;
Jo^anna ACCRA-fem ;
Jo^aquin:Jo^aquin9 BERN-mal ;
Jo^ar LONDON-mal ;
Jo^asj BERN-sur ;
Joavnna ACCRA-mal ;
Joavnna^joh0ka:Joavnna^joh'ka MARJA-plc ;
Joavnna^jáv0ri:Joavnna^jáv'ri MARJA-plc ;
Job:Job9 BERN-mal ;
Joba ACCRA-plc ;
Jobab:Jobab9 LONDON-mal ;
Jochumsen:Jochumsen9 LONDON-sur ;
Joe NYSTØ-mal ;
Joel BERN-sur ;
Joen^polvi ACCRA-sur ;
Joensen:Joensen9 LONDON-sur ;
Joen^suu ACCRA-surplc ;
Jo^frid:Jo^frid9 BERN-fem ;
Johan:Johan9 LONDON-mal ;
Johana ACCRA-fem ;
Johanan BERN-mal ;
Johanas:Johanass HEANDARAT-mal ;
Johanas BERN-mal ;
Johann:Johann9 BERN-sur ;
Johanna ACCRA-fem ;
Johanne ACCRA-fem ;
Johan^nes LONDON-mal ;
Johan^nesen:Johan^nesen9 LONDON-sur ;
Johan^nessen:Johan^nessen9 LONDON-sur ;
Johanni ACCRA-mal ;
Johan^nis LONDON-mal ;
Johannsen:Johannsen9 LONDON-sur ;
Johans^datter LONDON-sur ;
Johansen:Johansen9 LONDON-sur ;
Johanson:Johanson9 LONDON-sur ;
Johanssen:Johanssen9 LONDON-sur ;
Johansson:Johansson9 LONDON-sur ;
Johka^mohkki MARJA-plc ;
John:John9 BERN-mal ;
Johnesen:Johnesen9 LONDON-sur ;
Johnny ACCRA-mal ;
Johns^datter LONDON-sur ;
Johnsen:Johnsen9 LONDON-sur ;
Johnsen-Butto:Johnsen-Butto9 ACCRA-sur ;
John^skar^eng:John^skar^eng9 BERN-sur ;
Johnson:Johnson9 LONDON-sur ;
Johnsrud:Johnsrud9 BERN-sur ;
Johnsson:Johnsson9 LONDON-sur ;
John^stad:John^stad9 BERN-sur ;
John^sten:John^sten9 LONDON-sur ;
Johny ACCRA-mal ;
Johs BERN-mal ;
Johá ACCRA-mal ;
Johán:Johán9 LONDON-mal ;
Johánas BERN-mal ;
Johán0ná:Johán'ná MARJA-fem ;
Johán^suo0lu:Johán^suollu DAVVISUOLU-plc ; !FIN
Jojakin:Jojakin9 BERN-mal ;
Jokela ACCRA-surplc ;
Jokelainen:Jokelai C-FI-NEN-sur ;
Joki ACCRA-sur ;
Joki^aho:Joki^aho9 ACCRA-sur ;
Joki^haara ACCRA-sur ;
Joki^kokko:Joki^kokko9 ACCRA-sur ;
Jokila ACCRA-sur ;
Joki^lehto:Joki^lehto9 ACCRA-sur ;
Joki^mies BERN-sur ;
Joki^mäki ACCRA-surplc ;
Jokinen:Joki C-FI-NEN-sur ;
Joki^niemi ACCRA-surplc ;
Jokio:Jokio9 ACCRA-sur ;
Joki^pii HAWAII-sur ;
Joki^pii+Use/Sub:Joki^pii ACCRA-sur; !
Joki^ranta ACCRA-sur ;
Joki^saari ACCRA-sur ;
Joki^salo:Joki^salo9 ACCRA-sur ;
Joki^talo:Joki^talo9 ACCRA-sur ;
Joki^virta ACCRA-sur ;
Jokke ACCRA-mal ;
Joks:Joks BERN-sur ;
Joktan:Joktan9 LONDON-mal ;
Jokumsen:Jokumsen9 LONDON-sur ;
Jolkkonen:Jolkko C-FI-NEN-sur ;
Joma ACCRA-sur ;
Jomar LONDON-mal ;
Jomna ACCRA-mal ;
Jomppanen:Jomppa C-FI-NEN-sur ;
Jom^ås BERN-sur ;
Jon:Jon9 BERN-mal ;
Jon-Arne ACCRA-mal ;
Jona ACCRA-plc ;
Jona ACCRA-mal ;
Jonam:Jonam9 LONDON-mal ;
Jonas LONDON-mal ;
Jonasen:Jonasen9 LONDON-sur ;
Jonassen:Jonassen9 LONDON-sur ;
Jonatan:Jonatan9 LONDON-mal ;
Jone ACCRA-fem ;
Jo^nes BERN-sur ;
Jonetta ACCRA-fem ;
Jonette ACCRA-fem ;
Jon^hild:Jon^hild9 BERN-fem ;
Joni ACCRA-mal ;
Jonn:Jonn9 BERN-sur ;
Jon0ne:Jonne MARJA-mal ;
Jonninen:Jonni C-FI-NEN-sur ;
Jonny ACCRA-mal ;
Jons-Earke ACCRA-mal ;
Jonsen:Jonsen9 LONDON-sur ;
Jonskar^eng:Jonskar^eng9 LONDON-sur ;
Jonsrud:Jonsrud9 BERN-sur ;
Jonsson:Jonsson9 LONDON-sur ;
Jon0sá:Jon'sá MARJA-sur ;
Joná ACCRA-mal ;
Jonás LONDON-mal ;
Joona ACCRA-mal ;
Jope ACCRA-mal ;
Joplin:Joplin9 LONDON-sur ;
Jopp:Jopp9 BERN-sur ;
Joppe ACCRA-plc ;
Joppe ACCRA-sur ;
Joppe^jáv0ri:Joppe^jáv'ri MARJA-plc ;
Joppe^várri MARJA-plc ;
Joram:Joram9 LONDON-mal ;
Jord:Jord9 BERN-sur ;
Jorda ACCRA-plc ;
Jordan:Jordan9 LONDON-plc ;
Jordaneanus LONDON-mal ;
Jordel LONDON-mal ;
Jord^nes BERN-surplc ;
Joret:Joreg  ANAR-mal ;
Jorge ACCRA-mal ;
Jorgen:Jorgen9 LONDON-mal ;
Jorid:Jorid9 BERN-fem ;
Jorim:Jorim9 LONDON-mal ;
Jormakka ACCRA-sur ;
Jormalainen:Jormalai C-FI-NEN-sur ;
Jormanainen:Jormanai C-FI-NEN-sur ;
Jorn:Jorn9 BERN-sur ;
Joro:Joro9 ACCRA-sur ;
Joronen:Joro C-FI-NEN-sur ;
Jorsal LONDON-sur ;
Jorsalfar:Jorsalfar BERN-sur ;
Jorsett BERN-sur ;
Jor^stad:Jor^stad9 BERN-sur ;
Jortikka ACCRA-sur ;
Jor^ulf LONDON-mal ;
Jorun:Jorun9 LONDON-fem ;
Jorunn:Jorunn9 LONDON-fem ;
Jor^vik BERN-sur ;
Jose ACCRA-mal ;
Josef LONDON-mal ;
Josefa ACCRA-fem ;
Josefine ACCRA-fem ;
Josefsen:Josefsen9 LONDON-sur ;
Josefson:Josefson9 LONDON-sur ;
Josek LONDON-mal ;
Joseph:Joseph9 LONDON-mal ;
Josephsen:Josephsen9 LONDON-sur ;
Josi^as LONDON-mal ;
Josip:Josip9 LONDON-mal ;
Josjua ACCRA-mal ;
Jo^stein:Jo^stein9 LONDON-mal ;
Josva ACCRA-mal ;
Josát:Josáb BERN-mal ;
Josát-Per-várri+Use/Sub:Josát-Per-várri MARJA-plc ; !
José NYSTØ-mal ;
Jotam:Jotam9 LONDON-mal ;
Jouhki ACCRA-sur ;
Joukainen:Joukai C-FI-NEN-sur ;
Jouko:Jouko9 ACCRA-mal ;
Jouni ACCRA-mal ;
Jouppi ACCRA-sur ;
Jouppila ACCRA-sur ;
Jousi ACCRA-sur ;
Jous^mäki ACCRA-sur ;
Jout^järvi ACCRA-surplc ;
Joutsen:Joutsen9 LONDON-sur ;
Joutsi ACCRA-sur ;
Jovdna MARJA-mal ;
Jov^eng:Jov^eng9 BERN-sur ;
Jovi^an:Jovi^an9 LONDON-mal ;
Jovis LONDON-sur ;
Jov0na:Jov'na MARJA-mal ;
Jovni MARJA-mal ;
Jovnna MARJA-mal ;
Jovnna^jeaggi MARJA-plc ;
Jovnna^joh0ka:Jovnna^joh'ka MARJA-plc ;
Jovnna^jáv0ri:Jovnna^jáv'ri MARJA-plc ;
Jovnna^njár0ga:Jovnna^njár'ga MARJA-plc ;
Jovnna^várri MARJA-plc ;
Jovnnaš:Jovnnaž  ANAR-mal ;
Jovná ACCRA-mal ;
Jovsseba^joh0ka:Jovsseba^joh'ka MARJA-plc ;
Jovsseba^jáv0ri:Jovsseba^jáv'ri MARJA-plc ;
Jovsses LONDON-mal ;
Jovsset:Jovsseh ANAR-mal ;
Jovsset:Jovssep ANAR-mal ;
Jovsset:Jovsseb ANAR-mal ; ! XXX 3?
Jovssut:Jovssub  ANAR-mal ;
Jov0vá:Jov'vá MARJA-mal ;
Joys BERN-sur ;
Jošafat BERN-mal ;
Jošia ACCRA-mal ;
Ju^ah:Ju^ah9 ACCRA-mal ;
Ju^an:Ju^an9 LONDON-mal ;
Jubail BERN-surplc ;
Ju^berg:Ju^berg9 BERN-sur ;
Juda ACCRA-plc ;
Juda ACCRA-mal ;
Juda^berg:Juda^berg9 BERN-sur ;
Judas LONDON-mal ;
Judit LONDON-fem ;
Judith:Judith9 LONDON-fem ;
Jud^son:Jud^son9 LONDON-sur ;
Judy ACCRA-fem ;
Juell BERN-sur ;
Juf0fe:Juf'fe MARJA-mal ;
Juf0fá:Juf'fá MARJA-mal ;
Juha ACCRA-mal ;
Juhala ACCRA-sur ;
Juhan:Juhan9 LONDON-plc ;
Juhani ACCRA-mal ;
Juhl BERN-sur ;
Juhler LONDON-sur ;
Juhlin:Juhlin9 BERN-sur ;
Juhls BERN-sur ;
Juhn:Juhn9 BERN-sur ;
Juho:Juho9 ACCRA-mal ;
Juhola ACCRA-sur ;
Juhá ACCRA-mal ;
Juhán:Juhán9 LONDON-mal ;
Juhán^jáv0ri:Juhán^jáv'ri MARJA-plc ;
Jukarainen:Jukarai C-FI-NEN-sur ;
Jukka ACCRA-mal ;
Jukkala ACCRA-sur ;
Jukkara ACCRA-sur ;
Jukkola ACCRA-sur ;
Jul BERN-sur ;
Julia ACCRA-fem ;
Juli^an:Juli^an9 BERN-fem ;
Juli^ane ACCRA-fem ;
Juli^anne ACCRA-fem ;
Juli^as LONDON-mal ;
Julie ACCRA-fem ;
Juli^en:Juli^en9 LONDON-sur ;
Julio:Julio9 ACCRA-mal ;
Juli^us BERN-sur ;
Juli^ussen:Juli^ussen9 LONDON-sur ;
Julku ACCRA-sur ;
Julkunen:Julku C-FI-NEN-sur ;
Jullum:Jullum9 LONDON-sur ;
Juls^vik:Juls^vik BERN-sur ;
Jumppanen:Jumppa C-FI-NEN-sur ;
Jumpponen:Jumppo C-FI-NEN-sur ;
June ACCRA-fem ;
Ju^nes BERN-sur ;
Jungersen:Jungersen9 LONDON-sur ;
Junger^stam:Junger^stam9 BERN-sur ;
Juni ACCRA-fem ;
Junikka ACCRA-sur ;
Junke^dal:Junke^dal BERN-sur ;
Junker LONDON-sur ;
Junkeren:Junkeren9 LONDON-sur ;
Junkersen:Junkersen9 LONDON-sur ;
Junkkari ACCRA-sur ;
Junkkarinen:Junkkari C-FI-NEN-sur ;
Jun0ne:Jun'ne MARJA-mal ;
Junni ACCRA-sur ;
Junnikkala ACCRA-sur ;
Junnila ACCRA-sur ;
Junnilainen:Junnilai C-FI-NEN-sur ;
Junninen:Junni C-FI-NEN-sur ;
Junno:Junno9 ACCRA-sur ;
Junnon^aho:Junnon^aho9 ACCRA-sur ;
Junnonen:Junno C-FI-NEN-sur ;
Junná MARJA-mal ;
Juno:Juno9 ACCRA-fem ;
Jun0te:Jun'te MARJA-mal ;
Junte^jeaggi MARJA-plc ;
Junte^joh0ka:Junte^joh'ka MARJA-plc ;
Junte^vađđa MARJA-plc ;
Juntte^joh0ka:Juntte^joh'ka MARJA-plc ; !FIN
Juntte^jáv0ri:Juntte^jáv'ri MARJA-plc ;
Juntte^njár0ga:Juntte^njár'ga MARJA-plc ;
Juntte^nuorri MARJA-plc ; !FIN
Juntte^vággi:Juntte^vággi MARJA-plc ;
Juntti ACCRA-sur ;
Juntto:Juntto9 ACCRA-sur ;
Juntunen:Juntu C-FI-NEN-sur ;
Juntura ACCRA-sur ;
Juola ACCRA-sur ;
Juoperi ACCRA-sur ;
Juopperi ACCRA-sur ;
Juotas^niemi ACCRA-surplc ;
Juottonen:Juotto C-FI-NEN-sur ;
Juovla^nigá MARJA-mal ;
Juovla^vuotna MARJA-plc ;
Juppi ACCRA-sur ;
Jurbmu ACCRA-sur ;
Jurij:Jurij9 BERN-mal ;
Jurmu ACCRA-sur ;
Jurri ACCRA-mal ;
Jurva ACCRA-sur ;
Jurvakainen:Jurvakai C-FI-NEN-sur ;
Jurvanen:Jurva C-FI-NEN-sur ;
Jurvelin:Jurvelin9 LONDON-sur ;
Jus0se:Jus'se MARJA-mal ;
Jussenaš:Jussenažž HEANDARAT-mal ; ! MARJA 
Jussi ACCRA-mal ;
Jussila ACCRA-sur ;
Jussilainen:Jussilai C-FI-NEN-sur ;
Jussin^niemi ACCRA-sur ;
Jus0sá:Jus'sá MARJA-mal ;
Jussá^vađđa MARJA-plc ;
Just:Just9 BERN-sur ;
Ju^stad:Ju^stad9 BERN-sur ;
Justesen:Justesen9 LONDON-sur ;
Justiisa^ministtar:Justiisa^minis'tar DUORTNUS-mal ;
Justus LONDON-mal ; !HL
Jusát:Jusáb  ANAR-mal ;
Jutila ACCRA-sur ;
Juu^järvi ACCRA-sur ;
Juul BERN-sur ;
Juupa^luoma ACCRA-sur ;
Juurakko:Juurakko9 ACCRA-sur ;
Juurikka ACCRA-sur ;
Juurinen:Juuri C-FI-NEN-sur ;
Juusela ACCRA-sur ;
Juuso:Juuso9 ACCRA-sur ;
Juusola ACCRA-sur ;
Juusti ACCRA-sur ;
Juuti ACCRA-sur ;
Juutila ACCRA-sur ;
Juutilainen:Juutilai C-FI-NEN-sur ;
Juutinen:Juuti C-FI-NEN-sur ;
Juvakka ACCRA-sur ;
Ju^vik BERN-sur ;
Juvkam:Juvkam9 LONDON-sur ;
Juvonen:Juvo C-FI-NEN-sur ;
Juvven:Juvven9 LONDON-sur ;
Juvvin:Juvvin9 LONDON-mal ;
Juv0vá:Juv'vá MARJA-mal ;
Juvvá^joh0ka:Juvvá^joh'ka MARJA-plc ; !FIN
Juššan-Lemet:Juššan-Lemeh ANAR-mal ;
Jyderup:Jyderup9 BERN-surplc ;
Jylhä ACCRA-sur ;
Jylhä-Ollila ACCRA-sur ;
Jylkkä ACCRA-sur ;
Jylli ACCRA-sur ;
Jylling:Jylling9 LONDON-sur ;
Jyllinge ACCRA-plc ;
Jylänki ACCRA-sur ;
Jyri ACCRA-mal ;
Jyrinki ACCRA-surplc ;
Jyrki ACCRA-mal ;
Jyrkinen:Jyrki C-FI-NEN-sur ;
Jyrkiäinen:Jyrkiäi C-FI-NEN-sur ;
Jyrkkä ACCRA-sur ;
Jy^stad:Jy^stad9 BERN-sur ;
Jytte ACCRA-fem ;
Jágo:Jágo9 ACCRA-sur ;
Jágát:Jágáb ANAR-mal ;
Jáh0ko:Jáh'ko MARJA-mal ;
Jáhkob:Jáhkob BERN-mal ; !profane
Jáhkob:Jáhkob9 LONDON-mal ; !biblical
Jáhkoba^čohkat:Jáhkoba^čohkka ALEUHTAT-plc ;
Jáhko^gohppi MARJA-plc ;
Jáhko^vuotna MARJA-plc ;
János LONDON-mal ;
Jánoš:Jánož ANAR-mal ;
Jár0re:Jár're MARJA-mal ;
Jávo:Jávo9 ACCRA-sur ;
Jäkälä ACCRA-sur ;
Jänis LONDON-sur ;
Jänkälä ACCRA-sur ;
Jäntti ACCRA-sur ;
Jäppinen:Jäppi C-FI-NEN-sur ;
Järvelä ACCRA-sur ;
Järven^mäki ACCRA-sur ;
Järven^sivu ACCRA-surplc ;
Järven^taus BERN-sur ;
Järven^tausta ACCRA-sur ;
Järvi ACCRA-sur ;
Järvi^lehto:Järvi^lehto9 ACCRA-sur ;
Järvi^luoma ACCRA-sur ;
Järvi^mäki ACCRA-sur ;
Järvinen:Järvi C-FI-NEN-sur ;
Järvi^salo:Järvi^salo9 ACCRA-sur ;
Järvi^talo:Järvi^talo9 ACCRA-sur ;
Jäske ACCRA-sur ;
Jääskeläinen:Jääskeläi C-FI-NEN-sur ;
Jääskä ACCRA-sur ;
Jå^berg:Jå^berg9 BERN-sur ;
Jåks:Jåks BERN-sur ;
Jåma ACCRA-sur ;
Jåtten:Jåtten9 LONDON-sur ;
Jåvvå ACCRA-mal ; !Also a name of a book
Jæger LONDON-sur ;
Jæger^vann:Jæger^vann9 BERN-sur ;
Jón:Jón9 BERN-mal ;
Jöns^son LONDON-sur ;
Jörgen:Jörgen9 LONDON-mal ;
Jörn:Jörn9 BERN-mal ;
Jølsen:Jølsen9 LONDON-sur ;
Jøl^stad:Jøl^stad9 BERN-sur ;
Jølster LONDON-sur ;
Jønnevald:Jønnevald9 BERN-mal ;
Jønsrud:Jønsrud9 BERN-sur ;
Jønsson:Jønsson9 LONDON-sur ;
Jøran:Jøran9 LONDON-mal ;
Jørg:Jørg9 BERN-sur ;
Jørgen:Jørgen9 LONDON-mal ;
Jørgensen:Jørgensen9 LONDON-sur ;
Jørgine ACCRA-fem ;
Jørn:Jørn9 BERN-mal ;
Jørn-Are ACCRA-mal ;
Jør^stad:Jør^stad9 BERN-sur ;
Jørund:Jørund9 LONDON-mal ;
Jøsok LONDON-sur ;
Jøssang:Jøssang9 BERN-sur ;
Jø^vik BERN-sur ;
Jürgen:Jürgen9 LONDON-mal ;
Jürgensen:Jürgensen9 LONDON-sur ;
Kaa^by NYSTØ-sur ;
Kaae ACCRA-sur ;
Kaaja ACCRA-sur ;
Kaakinen:Kaaki C-FI-NEN-sur ;
Kaakko:Kaakko9 ACCRA-sur ;
Kaald:Kaald9 BERN-sur ;
Kaali ACCRA-mal ;
Kaa^lund:Kaa^lund9 BERN-sur ;
Kaappola ACCRA-sur ;
Kaarakainen:Kaarakai C-FI-NEN-sur ;
Kaare ACCRA-mal ;
Kaarela ACCRA-sur ;
Kaari ACCRA-fem ;
Kaarina ACCRA-fem ;
Kaario:Kaario9 ACCRA-sur ;
Kaarlela ACCRA-surplc ;
Kaarlo:Kaarlo9 ACCRA-mal ;
Kaarre ACCRA-sur ;
Kaar^stad:Kaar^stad9 BERN-sur ;
Kaartinen:Kaarti C-FI-NEN-sur ;
Kaar^tvedt:Kaar^tvedt BERN-sur ;
Kaas BERN-sur ;
Kaasa ACCRA-sur ;
Kaasalainen:Kaasalai C-FI-NEN-sur ;
Kaasinen:Kaasi C-FI-NEN-sur ;
Kaaten:Kaaten9 LONDON-sur ;
Kaattari ACCRA-sur ;
Kaaven:Kaaven9 LONDON-sur ;
Ka^berg:Ka^berg9 BERN-sur ;
Kabria ACCRA-fem ;
Kaci ACCRA-fem ;
Kadhafi ACCRA-sur ;
Kafka ACCRA-sur ;
Kahila ACCRA-sur ;
Kahilainen:Kahilai C-FI-NEN-sur ;
Kahn:Kahn9 BERN-sur ;
Kahoolawe ACCRA-sur ;
Kahri ACCRA-sur ;
Kahrs BERN-sur ;
Kai DUBAI-mal ;
Kai+Use/Sub:Kai NYSTØ-mal; !
Kai-Rune ACCRA-mal ;
Ka^ia ACCRA-fem ;
Kaifas LONDON-mal ;
Kaifeng:Kaifeng9 BERN-sur ;
Kaihua ACCRA-sur ;
Kaija ACCRA-fem ;
Kaijala ACCRA-sur ;
Kaijalainen:Kaijalai C-FI-NEN-sur ;
Kaijanen:Kaija C-FI-NEN-sur ;
Kaijansinkko:Kaijansinkko9 ACCRA-sur ;
Kaikko:Kaikko9 ACCRA-mal ;
Kaikkonen:Kaikko C-FI-NEN-sur ;
Kaila ACCRA-sur ;
Kain:Kain9 LONDON-mal ;
Kainlauri ACCRA-sur ;
Kainu ACCRA-surplc ;
Kainulainen:Kainulai C-FI-NEN-sur ;
Kaipainen:Kaipai C-FI-NEN-sur ;
Kaipanen:Kaipa C-FI-NEN-sur ;
Kaipi^ainen:Kaipi^ai C-FI-NEN-surplc ;
Kaipio:Kaipio9 ACCRA-sur ;
Kaiponen:Kaipo C-FI-NEN-sur ;
Kaisa ACCRA-fem ;
Kaisan^lahti ACCRA-sur ;
Kaisla ACCRA-sur ;
Kaistinen:Kaisti C-FI-NEN-sur ;
Kaisto:Kaisto9 ACCRA-mal ;
Kaitainen:Kaitai C-FI-NEN-sur ;
Kaita^järvi ACCRA-surplc ;
Kaitala ACCRA-sur ;
Kaitanen:Kaita C-FI-NEN-sur ;
Kaitila ACCRA-sur ;
Kaivola ACCRA-sur ;
Kaivonen:Kaivo C-FI-NEN-sur ;
Kaivos^jáv0ri:Kaivos^jáv'ri MARJA-plc ; !FIN
Kaivos^oja ACCRA-sur ;
Kaj:Kaj9 BERN-mal ;
Kaja ACCRA-fem ;
Kajala ACCRA-sur ;
Kajanne:Kajanne ACCRA-fem ;
Kajava ACCRA-sur ;
Kajsa:Kaj9sa ACCRA-fem ;
Kakkinen:Kakki C-FI-NEN-sur ;
Kakko:Kakko9 ACCRA-sur ;
Kakkonen:Kakko C-FI-NEN-sur ;
Kakkuri ACCRA-sur ;
Kakri^ainen:Kakri^ai C-FI-NEN-sur ;
Kaksonen:Kakso C-FI-NEN-sur ;
Kalager LONDON-sur ;
Kala^oja ACCRA-sur ;
Kalder^stam:Kalder^stam9 BERN-sur ;
Kalde^stad:Kalde^stad9 BERN-sur ;
Kald^hol LONDON-sur ;
Kalervo:Kalervo9 ACCRA-mal ;
Kalevi ACCRA-mal ;
Kalgan:Kalgan9 LONDON-sur ;
Kalgoorlie-Boulder LONDON-sur ;
Kali ACCRA-sur ;
Kali^järvi ACCRA-sur ;
Kalinin:Kalinin9 LONDON-sur ;
Kaljunen:Kalju C-FI-NEN-sur ;
Kalkas LONDON-sur ;
Kalkinn:Kalkinn9 BERN-sur ;
Kalla ACCRA-sur ;
Kallak LONDON-sur ;
Kallatsa ACCRA-sur ;
Kalle ACCRA-sur ;
Kalle^berg:Kalle^berg9 BERN-sur ;
Kallela ACCRA-sur ;
Kalleli ACCRA-sur ;
Kalle^stad:Kalle^stad9 BERN-sur ;
Kalle^vig:Kalle^vig9 BERN-sur ;
Kalli ACCRA-sur ;
Kalli^ainen:Kalli^ai C-FI-NEN-sur ;
Kallinen:Kalli C-FI-NEN-sur ;
Kallio:Kallio9 ACCRA-surplc ;
Kalli^oinen:Kalli^oi C-FI-NEN-sur ;
Kallio^järvi ACCRA-surplc ;
Kallio^koski ACCRA-surplc ;
Kalli^ola ACCRA-sur ;
Kallio^maa ACCRA-surplc ;
Kallio^mäki ACCRA-surplc ;
Kallio^niemi ACCRA-surplc ;
Kalli^ope ACCRA-mal ;
Kallio^saari ACCRA-surplc ;
Kallio^salo:Kallio^salo9 ACCRA-sur ;
Kallo^järvi ACCRA-surplc ;
Kallonen:Kallo C-FI-NEN-sur ;
Kallunki ACCRA-sur ;
Kalmari ACCRA-sur ;
Kalmi ACCRA-sur ;
Kalpio:Kalpio9 ACCRA-sur ;
Kal^stad:Kal^stad9 BERN-sur ;
Kalten^born:Kalten^born9 BERN-sur ;
Kalti^ainen:Kalti^ai C-FI-NEN-sur ;
Kaltio:Kaltio9 ACCRA-sur ;
Kalv BERN-mal ;
Kalve^mo:Kalve^mo9 NYSTØ-sur ;
Kal^vik BERN-sur ;
Kal^våg:Kal^våg9 BERN-sur ;
Kamil LONDON-mal ;
Kamila ACCRA-fem ;
Kamilla ACCRA-fem ;
Kammers:Kammers LONDON-sur ;
Kammonen:Kammo C-FI-NEN-sur ;
Kamppi ACCRA-surplc ;
Kamppila ACCRA-sur ;
Kamppinen:Kamppi C-FI-NEN-sur ;
Kamppuri ACCRA-sur ;
Kamula ACCRA-sur ;
Kamunen:Kamu C-FI-NEN-sur ;
Kanai DUBAI-mal ;
Kanai+Use/Sub:Kanai LONDON-mal; !
Kanako:Kanako9 ACCRA-fem ;
Kanala ACCRA-sur ;
Kananen:Kana C-FI-NEN-sur ;
Kanane^us LONDON-sur ;
Kananoja ACCRA-sur ;
Kandahl BERN-sur ;
Kandake ACCRA-fem ;
Kane^borg:Kane^borg9 BERN-sur ;
Kanerva ACCRA-sur ; !Also fem
Kanervisto:Kanervisto9 ACCRA-sur ;
Kanervo:Kanervo9 ACCRA-mal ;
Kangas LONDON-sur ;
Kangas^aho:Kangas^aho9 ACCRA-surplc ;
Kangas^harju ACCRA-sur ;
Kangas^kolkka ACCRA-sur ;
Kangas^luoma ACCRA-sur ;
Kangas^maa ACCRA-sur ;
Kangas^mäki ACCRA-sur ;
Kangas^niemi ACCRA-surplc ;
Kangas^punta ACCRA-sur ;
Kangas^salo:Kangas^salo9 ACCRA-sur ;
Kangas^vieri ACCRA-sur ;
Kankaala ACCRA-surplc ;
Kankaan^ranta ACCRA-sur ;
Kankainen:Kankai C-FI-NEN-sur ;
Kankare ACCRA-sur ;
Kankkonen:Kankko C-FI-NEN-sur ;
Kankkunen:Kankku C-FI-NEN-sur ;
Kannako+Use/Sub:Kannako9 ACCRA-fem ; !
Kannas LONDON-sur ;
Kanni^ainen:Kanni^ai C-FI-NEN-sur ;
Kanninen:Kanni C-FI-NEN-sur ;
Kannosto:Kannosto9 ACCRA-sur ;
Kannus LONDON-sur ;
Kano:Kano9 ACCRA-sur ;
Kansa ACCRA-sur ;
Kansan^aho:Kansan^aho9 ACCRA-sur ;
Kansanen:Kansa C-FI-NEN-sur ;
Kansan^oja ACCRA-sur ;
Kansas LONDON-plc ;
Kansikas BERN-sur ;
Kansonen:Kanso C-FI-NEN-sur ;
Kan^stad:Kan^stad9 BERN-sur ;
Kant:Kant BERN-sur ;
Kantala ACCRA-sur ;
Kantanen:Kanta C-FI-NEN-sur ;
Kantelinen:Kanteli C-FI-NEN-sur ;
Kanto:Kanto9 ACCRA-sur ;
Kanto^järvi ACCRA-surplc ;
Kantola ACCRA-sur ;
Kanto^luoto:Kanto^luoto9 ACCRA-sur ;
Kanton:Kanton9 LONDON-plc ;
Kantonen:Kanto C-FI-NEN-sur ;
Kanto^niemi ACCRA-sur ;
Kaos LONDON-sur ;
Kap+CmpN/None:Kap FirstTag; !
Kap:Kap9 BERN-sur ;
Kapanen:Kapa C-FI-NEN-sur ;
Kapelrud:Kapelrud9 BERN-sur ;
Kapi^ainen:Kapi^ai C-FI-NEN-sur ;
Kaplan LONDON-sur ;
Kaplas LONDON-sur ;
Kapp:Kapp9 BERN-sur ;
Kappadoki^as LONDON-mal ;
Kap^stad:Kap^stad9 BERN-sur ;
Kap^stø ACCRA-sur ;
Kaptein BERN-sur ;
Karasti ACCRA-sur ;
Kare ACCRA-sur ;
Kareinen:Karei C-FI-NEN-sur ;
Karen:Karen9 LONDON-sur ;
Karhinen:Karhi C-FI-NEN-sur ;
Karhu ACCRA-sur ;
Karhula ACCRA-surplc ;
Karhu^lahti ACCRA-surplc ;
Karhu^maa ACCRA-sur ;
Karhu^mäki ACCRA-surplc ;
Karhunen:Karhu C-FI-NEN-sur ;
Kari ACCRA-malfem ;
Kari-Ann:Kari-Ann9 BERN-sur ;
Kari-Anne ACCRA-fem ;
Kari^ann:Kari^ann9 BERN-sur ;
Kari^anne ACCRA-fem ;
Kariba ACCRA-plc ;
Kari^koski ACCRA-sur ;
Karila ACCRA-sur ;
Karilainen:Karilai C-FI-NEN-sur ;
Kari^luoto:Kari^luoto9 ACCRA-sur ;
Kari^mäki ACCRA-sur ;
Karin:Karin9 LONDON-fem ;
Karina ACCRA-fem ;
Karine ACCRA-fem ;
Karinen:Kari C-FI-NEN-sur ;
Kari^niemi ACCRA-surplc ;
Karin^kanta ACCRA-sur ;
Karita ACCRA-fem ;
Karjalainen:Karjalai C-FI-NEN-sur ;
Karja^luoto:Karja^luoto9 ACCRA-sur ;
Karjan^lahti ACCRA-surplc ;
Karjan^maa ACCRA-sur ;
Karjula ACCRA-sur ;
Karjunen:Karju C-FI-NEN-sur ;
Karki^ainen:Karki^ai C-FI-NEN-sur ;
Karkkola ACCRA-sur ;
Karku^lahti ACCRA-sur ;
Karl BERN-mal ;
Karla ACCRA-plc ;
Karlik:Karlik9 BERN-sur ;
Karlo:Karlo9 ACCRA-mal ;
Karlotte ACCRA-fem ;
Karlsen:Karlsen9 LONDON-sur ;
Karlson:Karlson9 LONDON-sur ;
Karlsrud:Karlsrud9 BERN-sur ;
Karlsson:Karlsson9 LONDON-sur ;
Karl^stad:Karl^stad9 BERN-sur ;
Karl^ström:Karl^ström9 BERN-sur ;
Karl^strøm:Karl^strøm9 BERN-sur ;
Karly ACCRA-mal ;
Karo:Karo9 ACCRA-sur ;
Karola ACCRA-fem ;
Karoliinnat:Karolijdna ALEUHTAT-plc ;
Karoliinnat+Use/Sub:Karolij'na ALEUHTAT-plc ; !
Karoliinnat+Use/Sub:Karoliinna ALEUHTAT-plc ; !
Karoliinnat+Use/Sub:Karoliinnat ALEUHTAT-plc ; !
Karolina ACCRA-fem ;
Karoline ACCRA-fem ;
Karoli^us BERN-sur ;
Karoli^ussen:Karoli^ussen9 LONDON-sur ;
Karon:Karon9 LONDON-sur ;
Karonen:Karo C-FI-NEN-sur ;
Karpov LONDON-sur ;
Karppanen:Karppa C-FI-NEN-sur ;
Karppi ACCRA-sur ;
Karppinen:Karppi C-FI-NEN-sur ;
Kars BERN-sur ;
Karsikas BERN-sur ;
Karslen:Karslen9 LONDON-sur ;
Karst:Karst9 BERN-sur ;
Kar^stein:Kar^stein9 LONDON-mal ;
Kar^sten:Kar^sten9 LONDON-mal ;
Kar^stensen:Kar^stensen9 LONDON-sur ;
Kart:Kart BERN-sur ;
Kartago:Kartago9 ACCRA-plc ;
Karttunen:Karttu C-FI-NEN-sur ;
Karup:Karup9 BERN-surplc ;
Karvanen:Karva C-FI-NEN-sur ;
Karvonen:Karvo C-FI-NEN-sur ;
Kasai DUBAI-sur ;
Kasai+Use/Sub:Kasai LONDON-sur; !
Kasaluk:Kasaluk9 BERN-mal ;
Kasanen:Kasa C-FI-NEN-sur ;
Kasari ACCRA-sur ;
Kasbek LONDON-sur ;
Kaseva ACCRA-sur ;
Kasimir LONDON-mal ;
Kasin:Kasin9 LONDON-sur ;
Kaskela ACCRA-surplc ;
Kaski ACCRA-sur ;
Kaskinen:Kaski C-FI-NEN-surplc ;
Kas^lund:Kas^lund9 BERN-sur ;
Kaspar LONDON-mal ;
Kaspara ACCRA-plc ;
Kasparov BERN-sur ;
Kasper LONDON-mal ;
Kaspersen:Kaspersen9 LONDON-sur ;
Kassandra ACCRA-fem ;
Kassel LONDON-sur ;
Kassinen:Kassi C-FI-NEN-sur ;
Kastari ACCRA-sur ;
Kastarinen:Kastari C-FI-NEN-sur ;
Kaste ACCRA-sur ;
Kastelli ACCRA-sur ;
Kastinen:Kasti C-FI-NEN-sur ;
Kasurinen:Kasuri C-FI-NEN-sur ;
Katainen:Katai C-FI-NEN-sur ;
Kataja ACCRA-sur ;
Katajainen:Katajai C-FI-NEN-sur ;
Katajala ACCRA-sur ;
Kataja^mäki ACCRA-surplc ;
Katajisto:Katajisto9 ACCRA-sur ;
Katarina ACCRA-fem ;
Katavisto:Katavisto9 ACCRA-sur ;
Kate ACCRA-fem ;
Katekeetta ACCRA-sur ;
Katharina ACCRA-fem ;
Kathe ACCRA-fem ;
Kathinka ACCRA-fem ;
Kathleen:Kathleen9 LONDON-fem ;
Kathrin:Kathrin9 LONDON-fem ;
Kathrine ACCRA-fem ;
Kati ACCRA-fem ;
Kati-Claudia ACCRA-fem ;
Katie NYSTØ-fem ;
Katila ACCRA-sur ;
Katinka ACCRA-fem ;
Katiska ACCRA-sur ;
Katja ACCRA-fem ;
Katmai DUBAI-mal ;
Katmai+Use/Sub:Katmai LONDON-mal; !
Kato:Kato9 ACCRA-mal ;
Katri ACCRA-fem ;
Katrin:Katrin9 LONDON-fem ;
Katrine ACCRA-fem ;
Kattelus BERN-sur ;
Kattila^koski ACCRA-surplc ;
Kauf^man:Kauf^man9 BERN-sur ;
Kauf^mann:Kauf^mann9 BERN-sur ;
Kauhanen:Kauha C-FI-NEN-sur ;
Kaukanen:Kauka C-FI-NEN-sur ;
Kauki^ainen:Kauki^ai C-FI-NEN-sur ;
Kaukinen:Kauki C-FI-NEN-sur ;
Kauko:Kauko9 ACCRA-mal ;
Kauko^ranta ACCRA-sur ;
Kaulio:Kaulio9 ACCRA-sur ;
Kaunis^mäki ACCRA-surplc ;
Kaunonen:Kauno C-FI-NEN-sur ;
Kauppala ACCRA-sur ;
Kauppi ACCRA-sur ;
Kauppila ACCRA-sur ;
Kauppinen:Kauppi C-FI-NEN-sur ;
Kaur BERN-sur ;
Kaura ACCRA-plc ;
Kaurala ACCRA-sur ;
Kaura^mäki ACCRA-sur ;
Kauranen:Kaura C-FI-NEN-sur ;
Kausar LONDON-sur ;
Kauti^ainen:Kauti^ai C-FI-NEN-sur ;
Kautonen:Kauto C-FI-NEN-sur ;
Kautto:Kautto9 ACCRA-sur ;
Kavli ACCRA-sur ;
Kay BERN-sur ;
Kayseri ACCRA-sur ;
Kedar LONDON-mal ;
Kedorlaomer LONDON-sur ;
Kefas LONDON-mal ;
Kefevs LONDON-mal ;
Kehus^maa ACCRA-sur ;
Keihäs LONDON-sur ;
Keijonen:Keijo C-FI-NEN-sur ;
Keiko:Keiko9 ACCRA-fem ;
Keilhau ACCRA-sur ;
Keim:Keim9 BERN-sur ;
Keimiö^järvi ACCRA-plc ;
Keimiö^järvi ACCRA-surplc ;
Keinonen:Keino C-FI-NEN-sur ;
Keinänen:Keinä C-FI-NEN-sur ;
Keiprød:Keiprød9 BERN-surplc ;
Keisala ACCRA-sur ;
Keisanen:Keisa C-FI-NEN-sur ;
Keiserud:Keiserud9 BERN-surplc ;
Keiski ACCRA-sur ;
Keith:Keith9 BERN-mal ;
Keituri ACCRA-sur ;
Kejonen:Kejo C-FI-NEN-sur ;
Kekarainen:Kekarai C-FI-NEN-sur ;
Kekki ACCRA-sur ;
Kekkonen:Kekko C-FI-NEN-sur ;
Kekola ACCRA-sur ;
Kekäle ACCRA-sur ;
Kekäläinen:Kekäläi C-FI-NEN-sur ;
Kela ACCRA-sur ; !Also org
Kelahaara ACCRA-sur ;
Keldsen:Keldsen9 LONDON-sur ;
Kelishume ACCRA-sur ;
Kelkka ACCRA-sur ;
Keller LONDON-sur ;
Kello^koski ACCRA-surplc ;
Kello^kumpu ACCRA-sur ;
Kelly ACCRA-fem ;
Kelo:Kelo9 ACCRA-sur ;
Kelo^järvi ACCRA-surplc ;
Kelta^mäki ACCRA-sur ;
Keltanen:Kelta C-FI-NEN-sur ;
Kem:Kem9 BERN-sur ;
Kemi ACCRA-LOAN-surplc ;
Kemilä ACCRA-surplc ;
Kemiläinen:Kemiläi C-FI-NEN-sur ;
Kemppainen:Kemppai C-FI-NEN-sur ;
Kemppi ACCRA-sur ;
Kemppinen:Kemppi C-FI-NEN-sur ;
Kemuel LONDON-mal ;
Ken:Ken9 BERN-mal ;
Kenan:Kenan9 LONDON-plc ;
Kendzior BERN-sur ;
Kenkrea ACCRA-fem ;
Kenkreai:Kenkreai DUBAI-plc ;
Kennedy ACCRA-sur ;
Kennet LONDON-mal ;
Kenneth:Kenneth9 LONDON-mal ;
Kennth:Kennth9 BERN-mal ;
Kenny ACCRA-mal ;
Kent BERN-mal ;
Kentala ACCRA-sur ;
Kentta ACCRA-sur ;
Kephe^us LONDON-mal ;
Keppo:Keppo9 ACCRA-sur ;
Kerkelä ACCRA-sur ;
Kerkkänen:Kerkkä C-FI-NEN-sur ;
Kerman:Kerman9 LONDON-sur ;
Kerminen:Kermi C-FI-NEN-sur ;
Kernja ACCRA-sur ;
Kero:Kero9 ACCRA-sur ;
Kerola ACCRA-sur ;
Keronen:Kero C-FI-NEN-sur ;
Kerry ACCRA-mal ;
Kerstin:Kerstin9 LONDON-fem ;
Kert BERN-sur ;
Kertsj BERN-sur ;
Kerttu ACCRA-fem ;
Kerttula ACCRA-sur ;
Kervinen:Kervi C-FI-NEN-sur ;
Keränen:Kerä C-FI-NEN-sur ;
Keräs^jáv0ri:Keräs^jáv'ri MARJA-plc ; !FIN
Kesare^as LONDON-mal ;
Kesed:Kesed9 LONDON-sur ;
Keski^mäki ACCRA-surplc ;
Keskinen:Keski C-FI-NEN-surplc ;
Keski^sarja ACCRA-sur ;
Keski^taipale ACCRA-sur ;
Keski^talo:Keski^talo9 ACCRA-sur ;
Keso:Keso9 ACCRA-sur ;
Kesonen:Keso C-FI-NEN-sur ;
Kesseli ACCRA-sur ;
Kesti ACCRA-sur ;
Kestilä ACCRA-surplc ;
Kesä^lahti ACCRA-surplc ;
Kesäläinen:Kesäläi C-FI-NEN-sur ;
Kesänen:Kesä C-FI-NEN-sur ;
Kesä^niemi ACCRA-sur ;
Keth:Keth9 BERN-sur ;
Ketil LONDON-mal ;
Keto:Keto9 ACCRA-sur ;
Ketola ACCRA-sur ;
Ketolainen:Ketolai C-FI-NEN-sur ;
Keto^mäki ACCRA-sur ;
Ketonen:Keto C-FI-NEN-sur ;
Kettinen:Ketti C-FI-NEN-sur ;
Kettis BERN-sur ;
Kettu ACCRA-sur ;
Kettula ACCRA-sur ;
Kettunen:Kettu C-FI-NEN-sur ;
Keurulainen:Keurulai C-FI-NEN-sur ;
Kevin:Kevin9 LONDON-mal ;
Keviselie ACCRA-mal ;
Key BERN-sur ;
Keyser LONDON-sur ;
Khaled:Khaled9 LONDON-sur ;
Khan:Khan9 BERN-sur ;
Khatami ACCRA-sur ;
Kherson:Kherson9 LONDON-sur ;
Khomeini ACCRA-sur ;
Khorog:Khorog9 BERN-sur ;
Khorramshahr LONDON-sur ;
Khost:Khost9 BERN-sur ;
Ki^ang:Ki^ang9 BERN-mal ;
Ki^berg:Ki^berg9 BERN-sur ;
Kidderminster LONDON-sur ;
Kidjo:Kidjo9 ACCRA-sur ;
Kielatis LONDON-sur ;
Kieldsen:Kieldsen9 LONDON-sur ;
Kielinen:Kieli C-FI-NEN-sur ;
Kiel^land:Kiel^land9 BERN-sur ;
Kier BERN-sur ;
Kierke^gaard:Kierke^gaard9 BERN-sur ;
Kier^schow:Kier^schow BERN-sur ;
Kier^ulf LONDON-mal ;
Kiesilä ACCRA-sur ;
Kietäväinen:Kietäväi C-FI-NEN-sur ;
Kiev BERN-sur ;
Kihl BERN-sur ;
Kihle ACCRA-sur ;
Kiikeri ACCRA-sur ;
Kiikka ACCRA-sur ;
Kiil BERN-sur ;
Kiili ACCRA-sur ;
Kiilunen:Kiilu C-FI-NEN-sur ;
Kiimalainen:Kiimalai C-FI-NEN-sur ;
Kiiski ACCRA-sur ;
Kiiskilä ACCRA-surplc ;
Kiiskinen:Kiiski C-FI-NEN-sur ;
Kiiveri ACCRA-sur ;
Kikki ACCRA-fem ;
Kil^aas BERN-sur ;
Kild:Kild9 BERN-sur ;
Kil^dahl BERN-sur ;
Kilde ACCRA-sur ;
Kilde^dam:Kilde^dam9 LONDON-sur ;
Kilde^gaard:Kilde^gaard9 BERN-sur ;
Kile ACCRA-sur ;
Kilen:Kilen9 LONDON-sur ;
Kiliki^as LONDON-mal ;
Kiljunen:Kilju C-FI-NEN-sur ;
Kilkki ACCRA-sur ;
Killi ACCRA-sur ;
Killing^land:Killing^land9 BERN-sur ;
Kilmarnock BERN-surplc ;
Kilpelä ACCRA-sur ;
Kilpeläinen:Kilpeläi C-FI-NEN-sur ;
Kilpi ACCRA-sur ;
Kilpi^järvi ACCRA-surplc ;
Kilpi^maa ACCRA-sur ;
Kilpinen:Kilpi C-FI-NEN-sur ;
Kilpiä ACCRA-sur ;
Kilpiäinen:Kilpiäi C-FI-NEN-sur ;
Kilponen:Kilpo C-FI-NEN-sur ;
Kil^vik BERN-sur ;
Kim:Kim9 BERN-sur ;
Kim-Andre:Kim9-Andre ACCRA-mal ;
Kim-Ove:Kim9-Ove ACCRA-mal ;
Kim-Rune:Kim9-Rune ACCRA-mal ;
Kimari ACCRA-sur ;
Kimberley ACCRA-fem ;
Kimme^stad:Kimme^stad9 BERN-sur ;
Kimmo:Kimmo9 ACCRA-mal ;
Kimpi^mäki ACCRA-sur ;
Kina ACCRA-fem ;
Kinanen:Kina C-FI-NEN-sur ;
Kinck BERN-sur ;
Kindem:Kindem9 LONDON-sur ;
Kindli^hagen:Kindli^hagen9 LONDON-sur ;
Kindt BERN-sur ;
Kine ACCRA-fem ;
Ki^nes BERN-sur ;
King BERN-sur ;
Kingell LONDON-sur ;
Kingo:Kingo9 ACCRA-sur ;
Kinn:Kinn9 BERN-sur ;
Kinna ACCRA-plc ;
Kinnari ACCRA-sur ;
Kinnarinen:Kinnari C-FI-NEN-sur ;
Kinni ACCRA-sur ;
Kinnunen:Kinnu C-FI-NEN-sur ;
Kinos LONDON-surplc ;
Kintel:Kintel LONDON-sur ;
Kipinoinen:Kipinoi C-FI-NEN-sur ;
Kippe ACCRA-sur ;
Kippo:Kippo9 ACCRA-sur ;
Kippola ACCRA-sur ;
Kirillov BERN-sur ;
Kirin:Kirin9 LONDON-fem ;
Kirjalainen:Kirjalai C-FI-NEN-sur ;
Kirjavainen:Kirjavai C-FI-NEN-sur ;
Kirjonen:Kirjo C-FI-NEN-sur ;
Kirk BERN-mal ;
Kirke^by NYSTØ-sur ;
Kirkeli ACCRA-sur ;
Kirkerud:Kirkerud9 BERN-surplc ;
Kirke^sæther LONDON-sur ;
Kirke^vann:Kirke^vann9 BERN-sur ;
Kirke^vold:Kirke^vold9 BERN-sur ;
Kirk^hus BERN-sur ;
Kirkinen:Kirki C-FI-NEN-sur ;
Kirk^nes BERN-sur ;
Kirk^wall BERN-surplc ;
Kirmanen:Kirma C-FI-NEN-sur ;
Kirov LONDON-sur ;
Kirsi ACCRA-fem ;
Kirsilä ACCRA-sur ;
Kirs0te:Kirs'te MARJA-fem ;
Kirstebom:Kirstebom9 BERN-sur ;
Kir^sten:Kir^sten9 LONDON-fem ;
Kirs0ti:Kirs'ti MARJA-fem ;
Kirsti ACCRA-fem ;
Kirstin:Kirstin9 LONDON-fem ;
Kirstine ACCRA-fem ;
Kirves LONDON-sur ;
Kirves^mäki ACCRA-sur ;
Kirves^niemi ACCRA-sur ;
Kirves^oja ACCRA-sur ;
Kiseljov:Kiseljov BERN-sur ;
Kiseljova ACCRA-sur ;
Kisjinjov BERN-sur ;
Kiskonen:Kisko C-FI-NEN-sur ;
Kisser LONDON-sur ;
Kisten:Kisten9 LONDON-sur ;
Kitin^oja ACCRA-sur ;
Kitok LONDON-sur ;
Kittang:Kittang9 BERN-sur ;
Kittelsen:Kittelsen9 LONDON-sur ;
Kitti ACCRA-sur ;
Kittil LONDON-sur ;
Kittilsen:Kittilsen9 LONDON-sur ;
Kitts BERN-sur ;
Kitty ACCRA-fem ;
Kitunen:Kitu C-FI-NEN-sur ;
Kitzbühl BERN-sur ;
Kiukas LONDON-sur ;
Kiukkonen:Kiukko C-FI-NEN-sur ;
Kiuru ACCRA-sur ;
Kiuttu ACCRA-sur ;
Kiva ACCRA-sur ;
Kivekäs BERN-sur ;
Kivelä ACCRA-surplc ;
Kivi ACCRA-sur ;
Kivi^aho:Kivi^aho9 ACCRA-sur ;
Kivi^harju ACCRA-sur ;
Kivi^joga^njár0ga:Kivi^joga^njár'ga MARJA-plc ; !FIN
Kivi^järvi ACCRA-surplc ;
Kivikko:Kivikko9 ACCRA-surplc ;
Kivi^koski ACCRA-surplc ;
Kivi^lahti ACCRA-surplc ;
Kivi^luoma ACCRA-sur ;
Kivi^luoto:Kivi^luoto9 ACCRA-sur ;
Kivilä ACCRA-sur ;
Kivi^maa ACCRA-sur ;
Kivi^mäki ACCRA-surplc ;
Kivinen:Kivi C-FI-NEN-sur ;
Kivi^niemi ACCRA-surplc ;
Kivi^niitty ACCRA-sur ;
Kivi^oja ACCRA-sur ;
Kivi^pelto:Kivi^pelto9 ACCRA-sur ;
Kivi^ranta ACCRA-sur ;
Kivi^rinta ACCRA-sur ;
Kivi^salo:Kivi^salo9 ACCRA-sur ;
Kivi^vuori ACCRA-sur ;
Kiær BERN-sur ;
Kiønig:Kiønig9 BERN-sur ;
Kiøsterud:Kiøsterud9 BERN-surplc ;
Kišinjov BERN-sur ;
Kjartan:Kjartan9 LONDON-mal ;
Kjeholt BERN-sur ;
Kjeilen:Kjeilen9 LONDON-sur ;
Kjeld:Kjeld9 BERN-sur ;
Kjeld^gaard:Kjeld^gaard9 BERN-sur ;
Kjelds^berg:Kjelds^berg9 BERN-sur ;
Kjeldsen:Kjeldsen9 LONDON-sur ;
Kjeldssen:Kjeldssen9 LONDON-sur ;
Kjell BERN-mal ;
Kjell-Arne ACCRA-mal ;
Kjell-Ivar LONDON-mal ;
Kjellaug:Kjellaug9 LONDON-fem ;
Kjell^berg:Kjell^berg9 BERN-sur ;
Kjelle ACCRA-org ;
Kjelle ACCRA-mal ;
Kjell^eidet LONDON-plc ;
Kjellerup:Kjellerup9 BERN-surplc ;
Kjelle^vold:Kjelle^vold9 BERN-sur ;
Kjell^frid:Kjell^frid9 BERN-fem ;
Kjelling:Kjelling9 LONDON-sur ;
Kjell^mann:Kjell^mann9 BERN-sur ;
Kjellrun:Kjellrun9 LONDON-fem ;
Kjels^berg:Kjels^berg9 BERN-sur ;
Kjelsrud:Kjelsrud9 BERN-sur ;
Kjel^stad:Kjel^stad9 BERN-sur ;
Kjelstrup:Kjelstrup9 BERN-sur ;
Kjemprud:Kjemprud9 BERN-sur ;
Kjenn:Kjenn9 BERN-sur ;
Kjer^schow BERN-sur ;
Kjer^schow:Kjer^schow BERN-sur ;
Kjersem:Kjersem9 LONDON-sur ;
Kjer^stad:Kjer^stad9 BERN-sur ;
Kjersti ACCRA-fem ;
Kjerstin:Kjerstin9 LONDON-fem ;
Kjer^ulf LONDON-mal ;
Kjer^ulff LONDON-sur ;
Kjetil LONDON-mal ;
Kjos BERN-sur ;
Kjose ACCRA-sur ;
Kjus BERN-sur ;
Kjær BERN-sur ;
Kjær^gaard:Kjær^gaard9 BERN-sur ;
Kjærs^gaard:Kjærs^gaard9 BERN-sur ;
Kjær^stad:Kjær^stad9 BERN-sur ;
Kjær^sund:Kjær^sund9 SUND-sur ;
Kjær^ulf LONDON-mal ;
Kjær^ulff LONDON-sur ;
Kjæs BERN-sur ;
Kjøl^aas BERN-sur ;
Kjøl^berg:Kjøl^berg9 BERN-sur ;
Kjøl^brønn:Kjøl^brønn9 BERN-sur ;
Kjøl^holt BERN-sur ;
Kjølseth:Kjølseth9 BERN-sur ;
Kjøl^stad:Kjøl^stad9 BERN-sur ;
Kjøl^ås BERN-sur ;
Kjønn^øy NYSTØ-sur ;
Kjøn^stad:Kjøn^stad9 BERN-sur ;
Kjøp^stad:Kjøp^stad9 BERN-sur ;
Kjør^boe NYSTØ-sur ;
Kjør^stad:Kjør^stad9 BERN-sur ;
Kjørven:Kjørven9 LONDON-sur ;
Kjøs BERN-sur ;
Klaa^stad:Klaa^stad9 BERN-sur ;
Klaesson:Klaesson9 LONDON-sur ;
Klakegg:Klakegg9 BERN-sur ;
Klaks^vig:Klaks^vig9 BERN-sur ;
Klami ACCRA-sur ;
Klampen^borg:Klampen^borg9 BERN-surplc ;
Klara ACCRA-fem ;
Klar^lund:Klar^lund9 BERN-sur ;
Klasila ACCRA-sur ;
Klaudi^us BERN-sur ;
Klaus BERN-mal ;
Klausen:Klausen9 LONDON-sur ;
Klaussen:Klaussen9 LONDON-sur ;
Klave^ness:Klave^ness9 BERN-sur ;
Klavs BERN-sur ;
Kleemola ACCRA-sur ;
Kleimola ACCRA-sur ;
Klein:Klein9 BERN-sur ;
Kleinsorg:Kleinsorg9 BERN-sur ;
Kleist:Kleist9 BERN-sur ;
Kleiv BERN-mal ;
Kleive ACCRA-sur ;
Kleiven:Kleiven9 LONDON-sur ;
Kleiv^grend:Kleiv^grend9 BERN-sur ;
Klekken:Klekken9 LONDON-sur ;
Klem:Klem9 BERN-sur ;
Klemelä ACCRA-sur ;
Klemens LONDON-sur ;
Klemens^son BERN-sur ;
Klemet LONDON-sur ;
Klemetsen:Klemetsen9 LONDON-sur ;
Klemetsrud:Klemetsrud9 BERN-sur ;
Klemetti ACCRA-sur ;
Klemettilä ACCRA-surplc ;
Klemettinen:Klemetti C-FI-NEN-sur ;
Klemmensen:Klemmensen9 LONDON-sur ;
Klemmet LONDON-mal ;
Klem0má:Klem'má MARJA-mal ;
Klemola ACCRA-sur ;
Klepp:Klepp9 BERN-sur ;
Kleppa ACCRA-plc ;
Klepp^stad:Klepp^stad9 BERN-sur ;
Klep^stad:Klep^stad9 BERN-sur ;
Kleps^vik:Kleps^vik9 BERN-sur ;
Klestrup:Klestrup9 BERN-sur ;
Klett BERN-sur ;
Klette ACCRA-sur ;
Klev BERN-mal ;
Kleven:Kleven9 LONDON-sur ;
Klevjer^hagen:Klevjer^hagen9 LONDON-sur ;
Klim:Klim9 BERN-sur ;
Klingan:Klingan9 LONDON-sur ; !I don't know where this belongs
Klingen^berg:Klingen^berg9 BERN-sur ;
Klins^mann:Klins^mann9 BERN-sur ;
Klint BERN-sur ;
Klio:Klio9 ACCRA-mal ;
Kliving:Kliving9 LONDON-sur ;
Kllokoqi ACCRA-sur ;
Klod^vig:Klod^vig9 BERN-sur ;
Kloe ACCRA-fem ;
Kloed:Kloed9 BERN-sur ;
Kloegázzi ACCRA-plc ;
Kloester LONDON-sur ;
Klokk BERN-sur ;
Klopas LONDON-mal ;
Klopasa ACCRA-plc ;
Kloster LONDON-sur ;
Klosters LONDON-sur ;
Klotshkova ACCRA-sur ;
Klou^man:Klou^man9 BERN-sur ;
Klou^mann:Klou^mann9 BERN-sur ;
Klub^bukt BERN-sur ;
Kluge ACCRA-sur ;
Klund:Klund9 BERN-sur ;
Klung^tveit BERN-sur ;
Klykken:Klykken9 LONDON-sur ;
Klype ACCRA-mal ;
Klåpen:Klåpen9 LONDON-sur ;
Klå^stad:Klå^stad9 BERN-sur ;
Klæboe NYSTØ-sur ;
Klæ^stad:Klæ^stad9 BERN-sur ;
Kløv^stad:Kløv^stad9 BERN-sur ;
Knaapi ACCRA-sur ;
Knaappila ACCRA-sur ;
Knag:Knag9 BERN-sur ;
Knagen^hjelm:Knagen^hjelm9 BERN-sur ;
Knagen^hjem:Knagen^hjem9 BERN-sur ;
Knap:Knap9 BERN-surplc ;
Knapper LONDON-sur ;
Knap^stad:Knap^stad9 BERN-sur ;
Knihtilä ACCRA-sur ;
Kniivilä ACCRA-sur ;
Knin:Knin9 BERN-sur ;
Knive ACCRA-sur ;
Knoff BERN-sur ;
Knoop:Knoop9 BERN-sur ;
Knoph:Knoph9 BERN-sur ;
Knud:Knud9 BERN-mal ;
Knudsen:Knudsen9 LONDON-sur ;
Knut BERN-mal ;
Knut-Erik LONDON-mal ;
Knutsen:Knutsen9 LONDON-sur ;
Knut^stad:Knut^stad9 BERN-sur ;
Knuuti ACCRA-sur ;
Knuutila ACCRA-sur ;
Knuutinen:Knuuti C-FI-NEN-sur ;
Knuuttila ACCRA-sur ;
Knærød:Knærød9 BERN-surplc ;
Kobelev BERN-sur ;
Koch:Koch9 BERN-sur ;
Kock BERN-sur ;
Kodzjent BERN-sur ;
Koefod:Koefod9 BERN-sur ;
Koefoed:Koefoed9 BERN-sur ;
Koestler LONDON-sur ;
Kofi ACCRA-mal ;
Kofod:Kofod9 BERN-sur ;
Kofoed:Kofoed9 BERN-sur ;
Kohl BERN-sur ;
Kohler LONDON-sur ;
Koho:Koho9 ACCRA-mal ;
Kohonen:Koho C-FI-NEN-sur ;
Koht:Koht BERN-sur ;
Kohtala ACCRA-sur ;
Kohta^mäki ACCRA-sur ;
Kohvakka ACCRA-sur ;
Koikkalainen:Koikkalai C-FI-NEN-sur ;
Koiranen:Koira C-FI-NEN-sur ;
Koistinen:Koisti C-FI-NEN-sur ;
Koivikko:Koivikko9 ACCRA-sur ;
Koivisto:Koivisto9 ACCRA-sur ;
Koivistoinen:Koivistoi C-FI-NEN-sur ;
Koivu ACCRA-sur ;
Koivu^koski ACCRA-sur ;
Koivula ACCRA-sur ;
Koivu^lahti ACCRA-surplc ;
Koivu^lehto:Koivu^lehto9 ACCRA-sur ;
Koivu^luoma ACCRA-sur ;
Koivu^maa ACCRA-sur ;
Koivu^mäki ACCRA-surplc ;
Koivunen:Koivu C-FI-NEN-sur ;
Koivu^niemi ACCRA-surplc ;
Koivu^perä ACCRA-sur ;
Koivu^ranta ACCRA-sur ;
Koivu^saari ACCRA-surplc ;
Koivu^salo:Koivu^salo9 ACCRA-sur ;
Koivu^silta ACCRA-sur ;
Kojak LONDON-mal ;
Kojo:Kojo9 ACCRA-mal ;
Kojola ACCRA-sur ;
Kojonen:Kojo C-FI-NEN-sur ;
Kokand:Kokand9 BERN-sur ;
Kokkala ACCRA-sur ;
Kokkarinen:Kokkari C-FI-NEN-sur ;
Kokkers^vold:Kokkers^vold9 BERN-sur ;
Kokki ACCRA-sur ;
Kokkila ACCRA-surplc ;
Kokkinen:Kokki C-FI-NEN-sur ;
Kokko:Kokko9 ACCRA-sur ;
Kokkonen:Kokko C-FI-NEN-sur ;
Kokko^niemi ACCRA-sur ;
Kok^stad:Kok^stad9 BERN-sur ;
Kol^bein:Kol^bein9 BERN-sur ;
Kol^berg:Kol^berg9 BERN-sur ;
Kol^bjørn:Kol^bjørn9 LONDON-mal ;
Kol^bjørnsen:Kol^bjørnsen9 LONDON-sur ;
Kol^by:Kol^by NYSTØ-sur ;
Kolderup:Kolderup9 BERN-surplc ;
Kolding:Kolding9 LONDON-sur ;
Kolehmainen:Kolehmai C-FI-NEN-sur ;
Kol^grov LONDON-sur ;
Kolgujev BERN-sur ;
Kolhonen:Kolho C-FI-NEN-sur ;
Koliseva ACCRA-sur ;
Koljonen:Koljo C-FI-NEN-sur ;
Kolkka ACCRA-sur ;
Kol^landsrud:Kol^landsrud9 BERN-sur ;
Kolle ACCRA-sur ;
Kolloen:Kolloen9 LONDON-sur ;
Koll^strøm:Koll^strøm9 BERN-sur ;
Koll^tveit BERN-sur ;
Kol^mann^skog:Kol^mann^skog9 BERN-sur ;
Kolmonen:Kolmo C-FI-NEN-sur ;
Kol^nes BERN-sur ;
Kolokoff:Kolokoff BERN-sur ;
Kolppanen:Kolppa C-FI-NEN-sur ;
Kol^pus BERN-sur ;
Kolseth:Kolseth9 BERN-sur ;
Kolsi ACCRA-sur ;
Kolsrud:Kolsrud9 BERN-sur ;
Kol^stad:Kol^stad9 BERN-sur ;
Kols^ås BERN-sur ;
Kolu ACCRA-sur ;
Kol^ås BERN-sur ;
Komaretckaja ACCRA-sur ;
Komonen:Komo C-FI-NEN-sur ;
Komorowski ACCRA-sur ;
Komppa ACCRA-sur ;
Komsi ACCRA-sur ;
Komssi ACCRA-sur ;
Komu ACCRA-sur ;
Komulainen:Komulai C-FI-NEN-sur ;
Komšilov BERN-sur ;
Konfuci^us BERN-sur ;
Kongen:Kongen9 LONDON-mal ;
Kongon:Kongon9 LONDON-sur ;
Kongs^berg:Kongs^berg9 BERN-sur ;
Kongs^haug:Kongs^haug9 BERN-sur ;
Kongs^hus BERN-sur ;
Kongslew:Kongslew BERN-sur ;
Kongs^nes BERN-sur ;
Kong^stad:Kong^stad9 BERN-sur ;
Kongs^vik BERN-sur ;
Kongs^vik^osen:Kongs^vik^osen9 LONDON-sur ;
Konola ACCRA-sur ;
Kononen:Kono C-FI-NEN-sur ;
Konow BERN-sur ;
Konrad:Konrad9 LONDON-mal ;
Konradsen:Konradsen9 LONDON-sur ;
Konsta ACCRA-mal ;
Konstance ACCRA-fem ;
Konstanse ACCRA-fem ;
Konstantin:Konstantin9 LONDON-mal ;
Konsti ACCRA-sur ;
Konti^ainen:Konti^ai C-FI-NEN-sur ;
Kontinen:Konti C-FI-NEN-sur ;
Kontio:Kontio9 ACCRA-sur ;
Kontkanen:Kontka C-FI-NEN-sur ;
Kontola ACCRA-sur ;
Kontro:Kontro9 ACCRA-sur ;
Kontta^niemi ACCRA-sur ;
Konttila ACCRA-sur ;
Konttinen:Kontti C-FI-NEN-sur ;
Kontto:Kontto9 ACCRA-sur ;
Kontturi ACCRA-sur ;
Kontu ACCRA-surplc ;
Kontulainen:Kontulai C-FI-NEN-sur ;
Kontunen:Kontu C-FI-NEN-sur ;
Koorn^hof BERN-sur ;
Kopaas BERN-sur ;
Kopakkala ACCRA-sur ;
Koper LONDON-sur ;
Kopola ACCRA-sur ;
Koponen:Kopo C-FI-NEN-sur ;
Koppanen:Koppa C-FI-NEN-sur ;
Koppar^berg:Koppar^berg9 BERN-sur ;
Koppel LONDON-sur ;
Kopper^stad:Kopper^stad9 BERN-sur ;
Kopperud:Kopperud9 BERN-surplc ;
Koppinen:Koppi C-FI-NEN-sur ;
Kopponen:Koppo C-FI-NEN-sur ;
Kopsa ACCRA-sur ;
Kop^stad:Kop^stad9 BERN-sur ;
Korah:Korah9 LONDON-mal ;
Korasin:Korasin9 BERN-surplc ;
Korch:Korch9 BERN-sur ;
Koren:Koren9 LONDON-sur ;
Korhonen:Korho C-FI-NEN-sur ;
Korja ACCRA-sur ;
Korjonen:Korjo C-FI-NEN-sur ;
Korjula ACCRA-sur ;
Korjus LONDON-sur ;
Korkala ACCRA-sur ;
Korkalainen:Korkalai C-FI-NEN-sur ;
Korkalo:Korkalo9 ACCRA-sur ;
Korkea-aho:Korkea-aho9 ACCRA-sur ;
Korkea^koski ACCRA-surplc ;
Korkea^mäki ACCRA-surplc ;
Korkea^niemi ACCRA-sur ;
Korkea^oja ACCRA-sur ;
Korkee ACCRA-sur ;
Korkeila ACCRA-sur ;
Korkia-aho:Korkia-aho9 ACCRA-sur ;
Korkia^koski ACCRA-surplc ;
Korkina ACCRA-sur ;
Korkka ACCRA-sur ;
Kormak LONDON-mal ;
Kormu ACCRA-surplc ;
Korneli^us LONDON-mal ;
Korneli^ussen:Korneli^ussen9 LONDON-sur ;
Korn^stad:Korn^stad9 BERN-sur ;
Koro:Koro9 ACCRA-sur ;
Korolainen:Korolai C-FI-NEN-sur ;
Koror BERN-surplc ;
Korpela ACCRA-sur ;
Korpelainen:Korpelai C-FI-NEN-sur ;
Korpi ACCRA-sur ;
Korpi^aho:Korpi^aho9 ACCRA-sur ;
Korpi^jaakko:Korpi^jaakko9 ACCRA-sur ;
Korpi^järvi ACCRA-surplc ;
Korpi^koski ACCRA-surplc ;
Korpi^lahti ACCRA-surplc ;
Korpi^lähde ACCRA-sur ;
Korpi^mäki ACCRA-surplc ;
Korpinen:Korpi C-FI-NEN-sur ;
Korpi^saari ACCRA-sur ;
Korpi^salo:Korpi^salo9 ACCRA-sur ;
Korpi^vaara ACCRA-sur ;
Korpo:Korpo9 ACCRA-sur ;
Korppi ACCRA-sur ;
Korppi^järvi+Use/Sub:Korppi^järvi ACCRA-surplc ; !
Korri ACCRA-sur ;
Kors^berg:Kors^berg9 BERN-sur ;
Kors^bæk LONDON-sur ;
Kors^lund:Kors^lund9 BERN-sur ;
Kors^nes BERN-sur ;
Kors^vik BERN-sur ;
Kors^vold:Kors^vold9 BERN-sur ;
Korte ACCRA-sur ;
Korte^järvi ACCRA-surplc ;
Korte^lahti ACCRA-surplc ;
Kortelainen:Kortelai C-FI-NEN-sur ;
Korte^niemi ACCRA-surplc ;
Korte^salmi ACCRA-surplc ;
Kortes^luoma ACCRA-sur ;
Kortes^maa ACCRA-sur ;
Kortes^mäki ACCRA-sur ;
Kortes^niemi ACCRA-sur ;
Kortes^oja ACCRA-sur ;
Kortet^järvi ACCRA-sur ;
Kortner LONDON-sur ;
Korva ACCRA-surplc ;
Korvald:Korvald9 LONDON-mal ;
Korvela ACCRA-sur ;
Korven^oja ACCRA-sur ;
Korven^ranta ACCRA-sur ;
Kos BERN-sur ;
Kosamo:Kosamo9 ACCRA-sur ;
Koskamo:Koskamo9 ACCRA-sur ;
Koskela ACCRA-surplc ;
Koskelainen:Koskelai C-FI-NEN-sur ;
Koskelo:Koskelo9 ACCRA-sur ;
Kosken^mäki ACCRA-surplc ;
Kosken^niemi ACCRA-surplc ;
Kosken^oja ACCRA-sur ;
Kosken^ranta ACCRA-sur ;
Kosken^salo:Kosken^salo9 ACCRA-sur ;
Koski ACCRA-sur ;
Koski^maa ACCRA-sur ;
Koski^mies BERN-sur ;
Koski^mäki ACCRA-surplc ;
Koskinen:Koski C-FI-NEN-sur ;
Koski^niemi ACCRA-sur ;
Koski^ranta ACCRA-sur ;
Koski^vaara ACCRA-sur ;
Koski^virta ACCRA-sur ;
Koski^vuori ACCRA-sur ;
Kos^mo:Kos^mo9 NYSTØ-sur ;
Kosola ACCRA-sur ;
Kosonen:Koso C-FI-NEN-sur ;
Kosova ACCRA-sur ;
Koss:Koss9 BERN-sur ;
Kossila ACCRA-sur ;
Koster LONDON-sur ;
Kosti^ainen:Kosti^ai C-FI-NEN-sur ;
Kosti^an:Kosti^an9 BERN-surplc ;
Kosunen:Kosu C-FI-NEN-sur ;
Kota^järvi ACCRA-surplc ;
Kota^mäki ACCRA-surplc ;
Kotanen:Kota C-FI-NEN-sur ;
Koti^aho:Koti^aho9 ACCRA-sur ;
Kotila ACCRA-sur ;
Kotilainen:Kotilai C-FI-NEN-sur ;
Koti^mäki ACCRA-surplc ;
Koti^niemi ACCRA-surplc ;
Koti^ranta ACCRA-sur ;
Kotlin:Kotlin9 LONDON-sur ;
Kotola ACCRA-sur ;
Kotonen:Koto C-FI-NEN-sur ;
Kotro:Kotro9 ACCRA-sur ;
Kotte ACCRA-sur ;
Kotti ACCRA-sur ;
Kottila ACCRA-sur ;
Kottonen:Kotto C-FI-NEN-sur ;
Kouhia ACCRA-sur ;
Kouki ACCRA-sur ;
Koukka ACCRA-sur ;
Koukkari ACCRA-sur ;
Koukku ACCRA-sur ;
Koukkula ACCRA-sur ;
Koukkunen:Koukku C-FI-NEN-sur ;
Koukonen:Kouko C-FI-NEN-sur ;
Kourak LONDON-sur ;
Kouri ACCRA-sur ;
Kourunen:Kouru C-FI-NEN-sur ;
Kousa ACCRA-sur ;
Koutken:Koutken9 LONDON-sur ;
Koutonen:Kouto C-FI-NEN-sur ;
Kouvalainen:Kouvalai C-FI-NEN-sur ;
Kouvo:Kouvo9 ACCRA-sur ;
Kouvonen:Kouvo C-FI-NEN-sur ;
Kovala ACCRA-sur ;
Kovalainen:Kovalai C-FI-NEN-sur ;
Kovalevskaja ACCRA-sur ;
Kovanen:Kova C-FI-NEN-sur ;
Kovdor LONDON-sur ;
Koven:Koven9 LONDON-sur ;
Koven^leah0ki:Koven^leah'ki MARJA-plc ;
Koven^suolu:Koven^suollu DAVVISUOLU-plc ;
Kovero:Kovero9 ACCRA-sur ;
Kowloon:Kowloon9 BERN-surplc ;
Kox^vold:Kox^vold9 BERN-sur ;
Kozmin:Kozmin9 LONDON-sur ;
Krabowsky ACCRA-sur ;
Kraft BERN-sur ;
Kraft:Kraft BERN-sur ;
Kragem:Kragem9 LONDON-sur ;
Kragh:Kragh9 BERN-sur ;
Krain:Krain9 BERN-sur ;
Krakow BERN-sur ;
Kraków BERN-sur ;
Kramer LONDON-sur ;
Kram^vig:Kram^vig9 BERN-sur ;
Krane ACCRA-sur ;
Krarup:Krarup9 BERN-surplc ;
Kraus BERN-sur ;
Krauss:Krauss9 BERN-sur ;
Krautken:Krautken9 LONDON-sur ;
Krebs BERN-sur ;
Kre^feld:Kre^feld9 BERN-sur ;
Kreivi ACCRA-sur ;
Krekling:Krekling9 LONDON-sur ;
Krepsen:Krepsen9 LONDON-sur ;
Kreskens LONDON-sur ;
Kreutz:Kreutz9 BERN-sur ;
Kreuz^berg:Kreuz^berg9 BERN-sur ;
Krey^berg:Krey^berg9 BERN-sur ;
Kriegel LONDON-sur ;
Kringen:Kringen9 LONDON-sur ;
Kring^stad:Kring^stad9 BERN-sur ;
Krispus LONDON-mal ;
Krist:Krist9 BERN-sur ;
Kristel LONDON-fem ;
Kristen:Kristen9 LONDON-sur ;
Kristensen:Kristensen9 LONDON-sur ;
Krister LONDON-mal ;
Kristi ACCRA-fem ;
Kristi^an:Kristi^an9 LONDON-mal ;
Kristi^ane ACCRA-fem ;
Kristi^anne ACCRA-fem ;
Kristi^ansen:Kristi^ansen9 LONDON-sur ;
Kristi^ans^lund:Kristi^ans^lund9 BERN-sur ;
Kristi^an^stad:Kristi^an^stad9 BERN-sur ;
Kristiinná:Kristijnná MARJA-fem ;
Kristin:Kristin9 LONDON-fem ;
Kristina ACCRA-fem ;
Kristine ACCRA-fem ;
Kristofer LONDON-mal ;
Kristoffer LONDON-mal ;
Kristoffersen:Kristoffersen9 LONDON-sur ;
Kristola ACCRA-sur ;
Kristus LONDON-mal ;
Kroepeli^en:Kroepeli^en9 LONDON-sur ;
Kroer BERN-sur ;
Krog:Krog9 BERN-sur ;
Krogager LONDON-sur ;
Krogerus BERN-sur ;
Krogh:Krogh9 BERN-sur ;
Krogs^gaard:Krogs^gaard9 BERN-sur ;
Krogsrud:Krogsrud9 BERN-sur ;
Krog^stad:Krog^stad9 BERN-sur ;
Krog^sæter LONDON-sur ;
Krog^vig:Krog^vig9 BERN-sur ;
Krohg:Krohg9 BERN-sur ;
Krohn:Krohn9 BERN-sur ;
Kroik:Kroik BERN-sur ;
Kroisos LONDON-mal ;
Krok^mo:Krok^mo9 NYSTØ-sur ;
Krokom:Krokom9 LONDON-sur ;
Krok^stad:Krok^stad9 BERN-sur ;
Krok^vann:Krok^vann9 BERN-sur ;
Kro^mann:Kro^mann9 BERN-sur ;
Kron^borg:Kron^borg9 BERN-surplc ;
Krono^lens^mann:Krono^lens^mann9 BERN-sur ;
Kron^stad:Kron^stad9 BERN-sur ;
Krook:Krook9 BERN-sur ;
Krooka-Rii0ka:Krooka-Rij'ka MARJA-fem ;
Krooka-Verneri ACCRA-mal ;
Kroon^stad:Kroon^stad9 BERN-sur ;
Kropsu ACCRA-sur ;
Kros^by NYSTØ-sur ;
Kros^nes BERN-surplc ;
Krouvi ACCRA-sur ;
Kruk BERN-sur ;
Krum:Krum9 BERN-sur ;
Krums^vik BERN-sur ;
Kruse ACCRA-sur ;
Krustsjov LONDON-sur ;
Kryger LONDON-sur ;
Kryseis BERN-fem ;
Krysippos LONDON-mal ;
Kry^stad:Kry^stad9 BERN-sur ;
Kråik:Kråik BERN-sur ;
Kråk^stad:Kråk^stad9 BERN-sur ;
Krøpeli^en:Krøpeli^en9 LONDON-sur ;
Krøsus LONDON-mal ;
Kublai DUBAI-mal ;
Kublai+Use/Sub:Kublai LONDON-mal; !
Kuha ACCRA-sur ;
Kuhanen:Kuha C-FI-NEN-sur ;
Kuhl^man:Kuhl^man9 BERN-sur ;
Kuhmonen:Kuhmo C-FI-NEN-sur ;
Kuhmunen:Kuhmu C-FI-NEN-sur ;
Kuibyšev BERN-sur ;
Kuikka ACCRA-sur ;
Kuiri ACCRA-sur ;
Kuisma ACCRA-mal ;
Kuismanen:Kuisma C-FI-NEN-sur ;
Kuismin:Kuismin9 LONDON-sur ;
Kuittinen:Kuitti C-FI-NEN-sur ;
Kuitunen:Kuitu C-FI-NEN-sur ;
Kuivala ACCRA-sur ;
Kuivalainen:Kuivalai C-FI-NEN-sur ;
Kuiva^mäki ACCRA-sur ;
Kuivanen:Kuiva C-FI-NEN-sur ;
Kuiva^niemi ACCRA-surplc ;
Kuiva^salmi ACCRA-surplc ;
Kuivila ACCRA-sur ;
Kuivinen:Kuivi C-FI-NEN-sur ;
Kujala ACCRA-sur ;
Kuja^mäki ACCRA-sur ;
Kujanen:Kuja C-FI-NEN-sur ;
Kujan^sivu ACCRA-sur ;
Kujan^suu ACCRA-sur ;
Kujbysjev:Kuj9bysjev BERN-sur ;
Kukka ACCRA-sur ;
Kukka^mäki ACCRA-sur ;
Kukkanen:Kukka C-FI-NEN-sur ;
Kukko:Kukko9 ACCRA-sur ;
Kukkohovi ACCRA-sur ;
Kukkonen:Kukko C-FI-NEN-sur ;
Kukkula ACCRA-surplc ;
Kukkurainen:Kukkurai C-FI-NEN-sur ;
Kukon^lehto:Kukon^lehto9 ACCRA-sur ;
Kul^hoff LONDON-sur ;
Kulju ACCRA-surplc ;
Kullander LONDON-sur ;
Kullas LONDON-sur ;
Kullerud:Kullerud9 BERN-sur ;
Kulmala ACCRA-sur ;
Kulmanen:Kulma C-FI-NEN-sur ;
Kulo:Kulo9 ACCRA-mal ;
Kulonen:Kulo C-FI-NEN-sur ;
Kulppi ACCRA-sur ;
Kulseth:Kulseth9 BERN-sur ;
Kultala ACCRA-surplc ;
Kulta^lahti ACCRA-sur ;
Kultanen:Kulta C-FI-NEN-sur ;
Kultti ACCRA-sur ;
Kulttor-Ásllat:Kulttor-Ásllah ANAR-mal ;
Kumar LONDON-sur ;
Kumari ACCRA-sur ;
Kumle ACCRA-sur ;
Kummala ACCRA-sur ;
Kummen:Kummen9 LONDON-sur ;
Kumpu ACCRA-sur ;
Kumpulainen:Kumpulai C-FI-NEN-sur ;
Kumpu^mäki ACCRA-surplc ;
Kumpu^niemi ACCRA-sur ;
Kunduz:Kunduz9 BERN-surplc ;
Ku^nes BERN-sur ;
Kungs^ör LONDON-sur ;
Kuningas BERN-sur ;
Kuningatar BERN-fem ;
Kunming:Kunming9 LONDON-sur ;
Kunnari ACCRA-sur ;
Kunnas LONDON-sur ;
Kunnle ACCRA-sur ;
Kunnut BERN-mal ;
Kunoy ACCRA-sur ;
Kuntonen:Kunto C-FI-NEN-sur ;
Kuntsi ACCRA-sur ;
Kunttu ACCRA-sur ;
Kuokka ACCRA-sur ;
Kuokkanen:Kuokka C-FI-NEN-sur ;
Kuoljok BERN-sur ;
Kuoljok-Angéus LONDON-sur ;
Kuoppa ACCRA-sur ;
Kuoppala ACCRA-sur ;
Kuoppa^mäki ACCRA-sur ;
Kuorak LONDON-sur ;
Kuore^lahti ACCRA-sur ;
Kuori^koski ACCRA-sur ;
Kuortti ACCRA-sur ;
Kuosa ACCRA-sur ;
Kuosma ACCRA-sur ;
Kuosmanen:Kuosma C-FI-NEN-sur ;
Kupari ACCRA-sur ;
Kuparinen:Kupari C-FI-NEN-sur ;
Kupi^ainen:Kupi^ai C-FI-NEN-sur ;
Kupila ACCRA-sur ;
Kur^Sachsen:Kur^Sachsen9 LONDON-sur ;
Kur^aas:Kur^aas BERN-sur ;
Kurikkala ACCRA-sur ;
Kurittu ACCRA-sur ;
Kurkela ACCRA-sur ;
Kurki ACCRA-sur ;
Kurkinen:Kurki C-FI-NEN-sur ;
Kurko:Kurko9 ACCRA-sur ; !And obj
Kurola ACCRA-sur ;
Kuronen:Kuro C-FI-NEN-sur ;
Kurppa ACCRA-sur ;
Kurri ACCRA-sur ;
Kurronen:Kurro C-FI-NEN-sur ;
Kurt BERN-mal ;
Kurthi ACCRA-sur ;
Kurtti ACCRA-sur ;
Kurttila ACCRA-sur ;
Kurttio:Kurttio9 ACCRA-sur ;
Kuru ACCRA-sur ;
Kurula ACCRA-sur ;
Kurun^saari ACCRA-sur ;
Kurvi ACCRA-sur ;
Kusj BERN-sur ;
Kusjal LONDON-mal ;
Kustaa NYSTØ-mal ;
Kutila ACCRA-sur ;
Kuttab:Kuttab9 LONDON-sur ;
Kutvonen:Kutvo C-FI-NEN-sur ;
Kuukas^järvi ACCRA-surplc ;
Kuukka ACCRA-sur ;
Kuukkanen:Kuukka C-FI-NEN-sur ;
Kuula ACCRA-sur ;
Kuuluvainen:Kuuluvai C-FI-NEN-sur ;
Kuuppo:Kuuppo9 ACCRA-sur ;
Kuure ACCRA-mal ;
Kuurne ACCRA-sur ;
Kuusela ACCRA-sur ;
Kuusi ACCRA-sur ;
Kuusi^järvi ACCRA-surplc ;
Kuusikko:Kuusikko9 ACCRA-sur ;
Kuusi^koski ACCRA-sur ;
Kuusi^luoma ACCRA-sur ;
Kuusi^mäki ACCRA-surplc ;
Kuusinen:Kuusi C-FI-NEN-sur ;
Kuusi^niemi ACCRA-surplc ;
Kuusio:Kuusio9 ACCRA-sur ;
Kuusi^saari ACCRA-surplc ;
Kuusisto:Kuusisto9 ACCRA-sur ;
Kuus^järvi ACCRA-surplc ;
Kuus^koski ACCRA-surplc ;
Kuus^niemi ACCRA-sur ;
Kuutti ACCRA-sur ;
Kuuva ACCRA-sur ;
Kuvaja ACCRA-sur ;
Kuš BERN-sur ;
Kušnir LONDON-sur ;
Kvaal BERN-sur ;
Kvale ACCRA-sur ;
Kval^heim:Kval^heim9 HEIM-sur ;
Kvam:Kvam9 BERN-sur ;
Kvamme ACCRA-sur ;
Kvammen:Kvammen9 LONDON-sur ;
Kvams^eng:Kvams^eng9 BERN-sur ;
Kvan^dahl BERN-sur ;
Kvande ACCRA-sur ;
Kvanne ACCRA-fem ;
Kvann^kjosen:Kvann^kjosen9 LONDON-sur ;
Kvarme ACCRA-sur ;
Kvartus LONDON-mal ;
Kvass^haug:Kvass^haug9 BERN-sur ;
Kvelde ACCRA-sur ;
Kvello:Kvello9 ACCRA-sur ;
Kvergjelme ACCRA-sur ;
Kver^mo:Kver^mo9 NYSTØ-sur ;
Kvern^berg:Kvern^berg9 BERN-sur ;
Kverne^land:Kverne^land9 BERN-sur ;
Kvernroren:Kvernroren9 LONDON-sur ;
Kveseth:Kveseth LONDON-sur ;
Kvig:Kvig9 BERN-sur ;
Kvinge ACCRA-sur ;
Kvirini^us BERN-sur ;
Kvisler LONDON-sur ;
Kvist:Kvist9 BERN-sur ;
Kviting:Kviting9 LONDON-sur ;
Kvivesen:Kvivesen9 LONDON-sur ;
Kvål BERN-sur ;
Kvåle ACCRA-sur ;
Kvæn:Kvæn9 BERN-sur ;
Kvæn^angen:Kvæn^angen9 LONDON-LOAN-plc ;
Kvænsk:Kvænsk9 BERN-sur ;
Kværner LONDON-sur ;
Kvæven:Kvæven9 LONDON-surplc ;
Kweichow BERN-sur ;
Kweilin:Kweilin9 BERN-surplc ;
Kwei^yang:Kwei^yang9 BERN-sur ;
Kyff^häuser LONDON-sur ;
Kyiv BERN-mal ;
Kykkänen:Kykkä C-FI-NEN-sur ;
Ky^lander LONDON-sur ;
Kyllest:Kyllest9 BERN-surplc ;
Kylli ACCRA-sur ;
Kylling^stad:Kylling^stad9 BERN-sur ;
Kylliåinen:Kylliåi C-FI-NEN-sur ;
Kyllästinen:Kyllästi C-FI-NEN-sur ;
Kyllönen:Kyllö C-FI-NEN-sur ;
Kylmä^luoma ACCRA-sur ;
Kylmälä ACCRA-sur ;
Kylmä^maa ACCRA-sur ;
Kylmänen:Kylmä C-FI-NEN-sur ;
Kylmä^niemi ACCRA-sur ;
Kyl^stad:Kyl^stad9 BERN-sur ;
Kymäläinen:Kymäläi C-FI-NEN-sur ;
Kyngäs LONDON-sur ;
Kynsi^järvi ACCRA-surplc ;
Kynsi^lehto:Kynsi^lehto9 ACCRA-sur ;
Kyntäjä ACCRA-sur ;
Kypris LONDON-fem ;
Kyrillos LONDON-mal ;
Kyrkje^bø NYSTØ-sur ;
Kyros LONDON-sur ;
Kyrre ACCRA-mal ;
Kyröläinen:Kyröläi C-FI-NEN-sur ;
Kyrön^lahti ACCRA-surplc ;
Kytö^mäki ACCRA-surplc ;
Kytönen:Kytö C-FI-NEN-sur ;
Kyyhkynen:Kyyhky C-FI-NEN-sur ;
Kyynäräinen:Kyynäräi C-FI-NEN-sur ;
Kyyriåinen:Kyyriåi C-FI-NEN-sur ;
Kyyrönen:Kyyrö C-FI-NEN-sur ;
Kyytsönen:Kyytsö C-FI-NEN-sur ;
Kyösti ACCRA-mal ;
Kyöstilä ACCRA-sur ;
Kyötikki ACCRA-sur ;
Káhtariidna:Káhtarijdna MARJA-fem ;
Káhtarin:Káhtarin9 BERN-fem ;
Kái0sá:Káj'sá MARJA-fem ;
Kál0le:Kál'le MARJA-mal ;
Kál0lá:Kál'lá MARJA-mal ;
Kálmán:Kálmán9 BERN-sur ;
Káre ACCRA-fem ;
Káre^luok0ta:Káre^luok'ta MARJA-plc ;
Károliinná:Károlijnná MARJA-fem ;
Károly NYSTØ-mal ;
Kárral LONDON-sur ;
Káráš^joh0ka:Káráš^joh'ka MARJA-plc ;
Kátjá ACCRA-fem ;
Kähkönen:Kähkö C-FI-NEN-sur ;
Kähäri ACCRA-sur ;
Kähönen:Kähö C-FI-NEN-sur ;
Käiväräinen:Käiväräi C-FI-NEN-sur ;
Käkelä ACCRA-sur ;
Käki ACCRA-sur ;
Käkönen:Käkö C-FI-NEN-sur ;
Kälkäjä ACCRA-sur ;
Källi ACCRA-sur ;
Kälviäinen:Kälviäi C-FI-NEN-sur ;
Kämppi ACCRA-sur ;
Kämäri ACCRA-sur ;
Kämäräinen:Kämäräi C-FI-NEN-sur ;
Känkänen:Känkä C-FI-NEN-sur ;
Känsä^koski ACCRA-sur ;
Käppi ACCRA-sur ;
Käpy^aho:Käpy^aho9 ACCRA-sur ;
Käpylä ACCRA-surplc ;
Käpynen:Käpy C-FI-NEN-sur ;
Kären^lampi ACCRA-sur ;
Kärhä ACCRA-sur ;
Kärki ACCRA-sur ;
Kärkinen:Kärki C-FI-NEN-sur ;
Kärkkäinen:Kärkkäi C-FI-NEN-sur ;
Kärkkänen:Kärkkä C-FI-NEN-sur ;
Kärkäs LONDON-sur ;
Kärme^niemi ACCRA-surplc ;
Kärpänen:Kärpä C-FI-NEN-sur ;
Kärr^stedt BERN-sur ;
Käräjä^oja ACCRA-surplc ;
Käsnänen:Käsnä C-FI-NEN-sur ;
Käyhty ACCRA-sur ;
Kääriä ACCRA-sur ;
Kääriäinen:Kääriäi C-FI-NEN-sur ;
Kåre ACCRA-mal ;
Kår^hus BERN-sur ;
Kår^stad:Kår^stad9 BERN-surplc ;
Kår^vik BERN-sur ;
Kår^våg:Kår^våg9 BERN-sur ;
Kåven:Kåven9 LONDON-sur ;
Kåven^joh0ka:Kåven^joh'ka MARJA-plc ;
Köhn:Köhn9 BERN-sur ;
Kölhi ACCRA-sur ;
Kömi ACCRA-sur ;
Königs^berg:Königs^berg9 BERN-sur ;
Könönen:Könö C-FI-NEN-sur ;
Kössi ACCRA-sur ;
Köykkä ACCRA-sur ;
Køber LONDON-sur ;
Køhn:Køhn9 BERN-sur ;
Køl^bæk LONDON-sur ;
Kørner LONDON-sur ;
L'Orange:L'7Orange ACCRA-sur ;
Laache ACCRA-sur ;
Laaja ACCRA-sur ;
Laajala ACCRA-sur ;
Laakko:Laakko9 ACCRA-sur ;
Laakkonen:Laakko C-FI-NEN-sur ;
Laakso:Laakso9 ACCRA-sur ;
Laaksonen:Laakso C-FI-NEN-sur ;
Laakso^virta ACCRA-sur ;
Laalo:Laalo9 ACCRA-sur ;
Laamanen:Laama C-FI-NEN-sur ;
Laa^nest:Laa^nest9 LONDON-sur ;
Laaninen:Laani C-FI-NEN-sur ;
Laanti ACCRA-sur ;
Laapio:Laapio9 ACCRA-sur ;
Laapotti ACCRA-sur ;
Laara ACCRA-fem ;
Laari ACCRA-sur ;
Laasanen:Laasa C-FI-NEN-sur ;
Laasonen:Laaso C-FI-NEN-sur ;
Laatikainen:Laatikai C-FI-NEN-sur ;
Laatu ACCRA-sur ;
Laatunen:Laatu C-FI-NEN-sur ;
Labahå ACCRA-sur ;
Laban LONDON-sur ;
Labba ACCRA-sur ;
Labe ACCRA-sur ;
La^berg:La^berg9 BERN-sur ;
La^bov LONDON-sur ;
Lac BERN-sur ;
Lach^mann:Lach^mann9 BERN-sur ;
Lade^gaard:Lade^gaard9 BERN-sur ;
Laden:Laden9 LONDON-sur ;
Ladislaus BERN-surplc ;
Lad^stein:Lad^stein9 BERN-surplc ;
La^eli^us BERN-sur ;
Laestadi^us BERN-sur ;
Lafa^yette ACCRA-sur ;
Laga^bøter:Laga^bøter LONDON-sur ;
Lager^crantz:Lager^crantz9 BERN-sur ;
Lager^feld:Lager^feld9 BERN-sur ;
Lager^feldt BERN-sur ;
Laguë ACCRA-sur ;
Lahdelma ACCRA-sur ;
Lahden^mäki ACCRA-sur ;
Lahden^ranta ACCRA-sur ;
Lahden^sivu ACCRA-surplc ;
Lahden^suo:Lahden^suo9 ACCRA-sur ;
Lahikainen:Lahikai C-FI-NEN-sur ;
Lahna^lampi ACCRA-surplc ;
Lahtela ACCRA-sur ;
Lahtinen:Lahti C-FI-NEN-sur ;
Lahtonen:Lahto C-FI-NEN-sur ;
Lai DUBAI-mal ;
Laiha^maa ACCRA-sur ;
Laihanen:Laiha C-FI-NEN-sur ;
Laihinen:Laihi C-FI-NEN-sur ;
Laiho:Laiho9 ACCRA-sur ;
Laihonen:Laiho C-FI-NEN-sur ;
Laihon^laakso:Laihon^laakso9 ACCRA-sur ;
Laila ACCRA-fem ;
Laina ACCRA-fem ;
Laine ACCRA-sur ;
Lainio:Lainio9 ACCRA-sur ;
Laita^kari ACCRA-sur ;
Laitala ACCRA-sur ;
Laita^maa ACCRA-sur ;
Laita^mäki ACCRA-sur ;
Laitanen:Laita C-FI-NEN-sur ;
Laiti ACCRA-sur ;
Laiti^ainen:Laiti^ai C-FI-NEN-sur ;
Laitila ACCRA-surplc ;
Laitinen:Laiti C-FI-NEN-sur ;
Laitio:Laitio9 ACCRA-sur ;
Laitonen:Laito C-FI-NEN-sur ;
Laivo:Laivo9 ACCRA-sur ;
Lajla:Laj9la ACCRA-fem ;
Lajunen:Laju C-FI-NEN-sur ;
Lakanen:Laka C-FI-NEN-sur ;
Laka^niemi ACCRA-surplc ;
Lakedaimon:Lakedaimon9 BERN-surplc ;
Lakesis BERN-surplc ;
Lakka ACCRA-sur ;
Lakkala ACCRA-sur ;
Laks^elv^bukt BERN-sur ;
Laksen:Laksen9 LONDON-sur ;
Lakse^våg:Lakse^våg9 BERN-sur ;
Lakshmi ACCRA-fem ;
Lal LONDON-sur ;
Lalli ACCRA-mal ;
Lallo:Lallo9 ACCRA-sur ;
Lallukka ACCRA-sur ;
Lam:Lam9 BERN-sur ;
Lambert BERN-sur ;
Lambert^jiehkki MARJA-plc ;
Lambertsen:Lambertsen9 LONDON-sur ;
Lamb^haug:Lamb^haug9 BERN-sur ;
Lamek LONDON-sur ;
Lamer LONDON-sur ;
Lammas^saari ACCRA-surplc ;
Lammela ACCRA-surplc ;
Lamme^tun:Lamme^tun9 BERN-surplc ;
Lammi ACCRA-surplc ;
Lammila ACCRA-sur ;
Lammin^aho:Lammin^aho9 ACCRA-surplc ;
Lamminen:Lammi C-FI-NEN-sur ;
Lammin^mäki ACCRA-sur ;
Lammin^sivu ACCRA-sur ;
Lampela ACCRA-sur ;
Lampi ACCRA-sur ;
Lampila ACCRA-sur ;
Lampi^mäki ACCRA-sur ;
Lampinen:Lampi C-FI-NEN-sur ;
Lampio:Lampio9 ACCRA-sur ;
Lampola ACCRA-sur ;
Lamponen:Lampo C-FI-NEN-sur ;
Lamppu ACCRA-sur ;
Lamp^recht BERN-sur ;
Lana^bukt BERN-sur ;
Lanchow BERN-sur ;
Land:Land9 BERN-sur ;
Landa ACCRA-plc ;
Lande ACCRA-sur ;
Lander LONDON-sur ;
Land^heim:Land^heim9 HEIM-sur ;
Landow LONDON-sur ;
Landsem:Landsem9 LONDON-sur ;
Lands^lova ACCRA-sur ;
Land^ås BERN-sur ;
Lan^gaard:Lan^gaard9 BERN-sur ;
Lang^aas BERN-sur ;
Langang:Langang9 BERN-sur ;
Lang^balle ACCRA-sur ;
Lang^bråten:Lang^bråten9 LONDON-sur ;
Lange ACCRA-sur ;
Langen:Langen9 LONDON-sur ;
Langen^feld:Langen^feld9 BERN-sur ;
Langerud:Langerud9 BERN-surplc ;
Lang^feldt BERN-sur ;
Lang^gaard:Lang^gaard9 BERN-sur ;
Lang^gård:Lang^gård9 BERN-surplc ;
Lang^haug:Lang^haug9 BERN-sur ;
Lang^helle ACCRA-sur ;
Lang^holt BERN-sur ;
Lang^hus BERN-sur ;
Lang^li ACCRA-sur ;
Lang^li^en:Lang^li^en LONDON-sur ;
Lang^nes BERN-sur ;
Lango:Lango9 ACCRA-sur ;
Langseth:Langseth9 BERN-sur ;
Lang^sted:Lang^sted9 BERN-sur ;
Lang^stein:Lang^stein9 BERN-surplc ;
Langt BERN-sur ;
Langum:Langum9 LONDON-sur ;
Lang^vass^bukt BERN-sur ;
Lang^vik BERN-sur ;
Lang^ås BERN-sur ;
Lanka ACCRA-sur ;
Lanki ACCRA-sur ;
Lankila ACCRA-surplc ;
Lankinen:Lanki C-FI-NEN-sur ;
Lanne ACCRA-fem ;
Lans^man:Lans^man9 BERN-sur ;
Lantela ACCRA-sur ;
Lantta ACCRA-sur ;
Lantto:Lantto9 ACCRA-sur ;
Laodikea ACCRA-fem ;
Laodike^as BERN-plc ;
Laokoon:Laokoon9 BERN-surplc ;
Laon:Laon9 BERN-mal ;
Lapin:Lapin9 LONDON-sur ;
Lapin^lampi ACCRA-surplc ;
Lapin^oja ACCRA-sur ;
Lapio^lahti ACCRA-sur ;
Lappalainen:Lappalai C-FI-NEN-sur ;
Lappen:Lappen9 LONDON-sur ;
Lappeteläinen:Lappeteläi C-FI-NEN-sur ;
Lappi ACCRA-surplc ;
Lapveteläinen:Lapveteläi C-FI-NEN-sur ;
Laramie SIJTE-sur ;
Larikka ACCRA-sur ;
Larinen:Lari C-FI-NEN-sur ;
Larionova ACCRA-sur ;
Larissa ACCRA-fem ;
Lars BERN-mal ;
Lars-Erik LONDON-mal ;
Lars-Nila ACCRA-mal ;
Lars^datter LONDON-sur ;
Larsen:Larsen9 LONDON-sur ;
Lars^eng:Lars^eng9 BERN-sur ;
Lars^nes BERN-sur ;
Larson:Larson9 LONDON-sur ;
Larssen:Larssen9 LONDON-sur ;
Larsson:Larsson9 LONDON-sur ;
Lars^vik BERN-sur ;
Lar^vik BERN-sur ;
Las BERN-sur ;
Lasa ACCRA-plc ;
Lasanen:Lasa C-FI-NEN-sur ;
Lasarus LONDON-mal ;
Laslett BERN-sur ;
Lasonen:Laso C-FI-NEN-sur ;
Lasse ACCRA-mal ;
Lassen:Lassen9 LONDON-sur ;
Lassi ACCRA-mal ;
Lassila ACCRA-surplc ;
Lastikka ACCRA-sur ;
Lathi^on:Lathi^on9 BERN-sur ;
Latikka ACCRA-sur ;
Lato^mäki ACCRA-surplc ;
Lattu ACCRA-sur ;
Lattunen:Lattu C-FI-NEN-sur ;
Latva ACCRA-sur ;
Latva^koski ACCRA-sur ;
Latvala ACCRA-sur ;
Latva^lehto:Latva^lehto9 ACCRA-sur ;
Latvanen:Latva C-FI-NEN-sur ;
Laudrup:Laudrup9 BERN-sur ;
Lauer LONDON-sur ;
Lauersen:Lauersen9 LONDON-sur ;
Lauesen:Lauesen9 LONDON-sur ;
Laufer LONDON-sur ;
Laugen:Laugen9 LONDON-sur ;
Laugesen:Laugesen9 LONDON-sur ;
Laukas LONDON-sur ;
Laukka ACCRA-sur ;
Laukkanen:Laukka C-FI-NEN-sur ;
Laukkarinen:Laukkari C-FI-NEN-sur ;
Laukkonen:Laukko C-FI-NEN-sur ;
Lauk^vik BERN-sur ;
Laula ACCRA-fem ;
Laulainen:Laulai C-FI-NEN-sur ;
Laulaja ACCRA-sur ;
Laulajainen:Laulajai C-FI-NEN-sur ;
Laulu^maa ACCRA-sur ;
Lau^nes BERN-sur ;
Launi^ainen:Launi^ai C-FI-NEN-sur ;
Launonen:Launo C-FI-NEN-sur ;
Laup^stad:Laup^stad9 BERN-sur ;
Laura ACCRA-fem ;
Laurantzon:Laurantzon9 LONDON-sur ;
Laur^berg:Laur^berg9 BERN-sur ;
Laurendz:Laurendz9 LONDON-sur ;
Lauri ACCRA-mal ;
Lauridsen:Lauridsen9 LONDON-sur ;
Laurikainen:Laurikai C-FI-NEN-sur ;
Laurila ACCRA-sur ;
Laurinen:Lauri C-FI-NEN-sur ;
Lauring:Lauring9 LONDON-sur ;
Laurits LONDON-mal ;
Lauritsen:Lauritsen9 LONDON-sur ;
Lauritz:Lauritz9 LONDON-sur ;
Lauritzen:Lauritzen9 LONDON-sur ;
Lauronen:Lauro C-FI-NEN-sur ;
Laursen:Laursen9 LONDON-sur ;
Lausanne ACCRA-fem ;
Lausen:Lausen9 LONDON-sur ;
Lausitz:Lausitz9 LONDON-sur ;
Lausten:Lausten9 LONDON-sur ;
Laustsen:Laustsen9 LONDON-sur ;
Lautala ACCRA-sur ;
Lauta^mäki ACCRA-sur ;
Lautanen:Lauta C-FI-NEN-sur ;
Lauten:Lauten9 LONDON-sur ;
Lauti^ainen:Lauti^ai C-FI-NEN-sur ;
Lauttamus BERN-sur ;
Lautz LONDON-sur ;
Lauve ACCRA-sur ;
Lauv^eng:Lauv^eng9 BERN-sur ;
Lauvs^nes BERN-sur ;
Lauv^stad:Lauv^stad9 BERN-sur ;
Lauv^vik BERN-sur ;
Lauv^ås BERN-sur ;
Lavi ACCRA-sur ;
La^vik BERN-sur ;
La^vikainen:La^vikai C-FI-NEN-sur ;
La^vikka ACCRA-sur ;
Lavonen:Lavo C-FI-NEN-sur ;
Lavris LONDON-mal ;
Lawa^etz:Lawa^etz9 BERN-sur ;
Lawra ACCRA-fem ;
Lawrence ACCRA-mal ;
Lazarus LONDON-mal ;
Lazio:Lazio9 ACCRA-mal ;
Lea ACCRA-fem ;
Leammo^joh0ka:Leammo^joh'ka MARJA-plc ;
Leammo^nur0ki:Leammo^nur'ki MARJA-plc ;
Leam0mu:Leam'mu MARJA-mal ;
Leam0má:Leam'má MARJA-mal ;
Le^ander LONDON-sur ;
Le^angen:Le^angen9 LONDON-plc ;
Leastadi^us BERN-sur ;
Leastádi^us+Use/Sub:Leastádi^us BERN-sur; !
Leavdnja MARJA-plc ;
Leavva^joh0ka:Leavva^joh'ka MARJA-plc ;
Leda ACCRA-fem ;
Ledang:Ledang9 BERN-sur ;
Lee NYSTØ-sur ;
Lee^gaard:Lee^gaard9 BERN-sur ;
Leem:Leem9 BERN-sur ;
Leena ACCRA-fem ;
Leer BERN-sur ;
Leerstang:Leerstang9 BERN-sur ;
Legr^eid:Legr^eid9 BERN-sur ;
Lehikoinen:Lehikoi C-FI-NEN-sur ;
Lehkonen:Lehko C-FI-NEN-sur ;
Leh^mann:Leh^mann9 BERN-sur ;
Lehmkuhl BERN-sur ;
Lehmonen:Lehmo C-FI-NEN-sur ;
Lehmus LONDON-sur ;
Lehmus^kallio:Lehmus^kallio9 ACCRA-sur ;
Lehmus^koski ACCRA-sur ;
Lehmus^saari ACCRA-surplc ;
Lehmusto:Lehmusto9 ACCRA-sur ;
Lehmus^vaara ACCRA-sur ;
Lehmus^virta ACCRA-sur ;
Lehmus^vuori ACCRA-sur ;
Lehn:Lehn9 BERN-sur ;
Lehne ACCRA-sur ;
Lehtelä ACCRA-sur ;
Lehti ACCRA-sur ;
Lehtilä ACCRA-sur ;
Lehti^maa ACCRA-sur ;
Lehti^mäki ACCRA-surplc ;
Lehtinen:Lehti C-FI-NEN-sur ;
Lehti^niemi ACCRA-surplc ;
Lehti^ranta ACCRA-sur ;
Lehti^saari ACCRA-surplc ;
Lehti^salo:Lehti^salo9 ACCRA-sur ;
Lehto:Lehto9 ACCRA-sur ;
Lehtola ACCRA-sur ;
Lehtolainen:Lehtolai C-FI-NEN-sur ;
Lehto^maa ACCRA-sur ;
Lehto^mäki ACCRA-sur ;
Lehtonen:Lehto C-FI-NEN-sur ;
Lehto^niemi ACCRA-surplc ;
Lehto^ranta ACCRA-sur ;
Lehto^saari ACCRA-sur ;
Lehto^salo:Lehto^salo9 ACCRA-sur ;
Lehto^vaara ACCRA-sur ;
Lehto^virta ACCRA-sur ;
Lehto^vuori ACCRA-sur ;
Lehvonen:Lehvo C-FI-NEN-sur ;
Leid^ulf LONDON-mal ;
Leid^ulv:Leid^ulv BERN-sur ;
Le^ier LONDON-sur ;
Leif BERN-mal ;
Leijon LONDON-sur ;
Leikas LONDON-sur ;
Leik^nes BERN-sur ;
Leikny ACCRA-fem ;
Leila ACCRA-fem ;
Leimu ACCRA-sur ;
Lein:Lein9 BERN-sur ;
Leine ACCRA-sur ;
Leinikka ACCRA-sur ;
Leinná:Lejnná MARJA-fem ;
Leino:Leino9 ACCRA-sur ;
Leinster LONDON-sur ;
Leiponen:Leipo C-FI-NEN-sur ;
Leir:Leir BERN-sur ;
Leira ACCRA-plc ;
Leir^bakken:Leir^bakken9 LONDON-sur ;
Leir^botn^vann:Leir^botn^vann9 BERN-sur ;
Leirgulen:Leirgulen9 LONDON-sur ;
Leir^pollen:Leir^pollen9 LONDON-plc ;
Leir^vik BERN-sur ;
Leir^våg:Leir^våg9 BERN-sur ;
Lei^stad:Lei^stad9 BERN-sur ;
Leisti ACCRA-sur ;
Leithe ACCRA-sur ;
Leiv BERN-sur ;
Leive^stad:Leive^stad9 BERN-sur ;
Leiviskä ACCRA-sur ;
Leivo:Leivo9 ACCRA-sur ;
Leivonen:Leivo C-FI-NEN-sur ;
Lek^nes BERN-sur ;
Leks^vik BERN-sur ;
Lekven:Lekven9 LONDON-sur ;
Lem^berg:Lem^berg9 BERN-sur ;
Lemek LONDON-sur ;
Lemesós LONDON-malsur ;
Lemet:Lemeh  ANAR-mal ;
Lemetaš-Piera ACCRA-mal ;
Lemettinen:Lemetti C-FI-NEN-sur ;
Lemetyinen:Lemetyi C-FI-NEN-sur ;
Leminen:Lemi C-FI-NEN-sur ;
Lemme ACCRA-sur ;
Lemmetti ACCRA-sur ;
Lemmetty ACCRA-sur ;
Lemmetyinen:Lemmetyi C-FI-NEN-sur ;
Lemmich:Lemmich9 BERN-sur ;
Lemmick LONDON-sur ;
Lemmo:Lemmo9 ACCRA-sur ;
Lemmo^roavvi MARJA-plc ; !FIN
Lem0má:Lem'má MARJA-mal ;
Lemmá^jeaggi MARJA-plc ;
Lemola ACCRA-sur ;
Lempinen:Lempi C-FI-NEN-sur ;
Lempiäinen:Lempiäi C-FI-NEN-sur ;
Lemponen:Lempo C-FI-NEN-sur ;
Lem^vig:Lem^vig9 BERN-sur ;
Lena ACCRA-fem ;
Lena^eatnu MARJA-plc ;
Lende ACCRA-sur ;
Lene ACCRA-fem ;
Le^nes BERN-sur ;
Lenin:Lenin9 LONDON-sur ;
Lenkkeri ACCRA-sur ;
Lennart LONDON-mal ;
Lenningen:Lenningen9 LONDON-sur ;
Len^schow BERN-sur ;
Lensu ACCRA-sur ;
Lens^vik BERN-sur ;
Len^vik BERN-sur ;
Lená ACCRA-fem ;
Leo:Leo9 ACCRA-mal ;
Leon:Leon9 LONDON-sur ;
Leonard:Leonard9 LONDON-mal ;
Leonardo:Leonardo9 ACCRA-mal ;
Leonhard:Leonhard9 BERN-mal ;
Leonhardsen:Leonhardsen9 LONDON-sur ;
Leonidas LONDON-mal ;
Leonora ACCRA-fem ;
Leonore ACCRA-fem ;
Leonthin:Leonthin9 BERN-surplc ;
Leontin:Leontin9 LONDON-sur ;
Leopold:Leopold9 BERN-mal ;
Lepidus LONDON-malsur ;
Lepo:Lepo9 ACCRA-mal ;
Lepo^mäki ACCRA-sur ;
Lepo^niemi ACCRA-surplc ;
Leppi^halme ACCRA-sur ;
Leppinen:Leppi C-FI-NEN-sur ;
Leppi^niemi ACCRA-surplc ;
Leppä^aho:Leppä^aho9 ACCRA-sur ;
Leppä^järvi ACCRA-surplc ;
Leppä^korpi ACCRA-surplc ;
Leppä^koski ACCRA-surplc ;
Leppä^lahti ACCRA-surplc ;
Leppä^mäki ACCRA-surplc ;
Leppänen:Leppä C-FI-NEN-sur ;
Leppä^niemi ACCRA-surplc ;
Leppä^vuori ACCRA-sur ;
Ler BERN-sur ;
Lerche ACCRA-sur ;
Lercher LONDON-sur ;
Leren:Leren9 LONDON-sur ;
Ler^gård:Ler^gård9 BERN-sur ;
Ler^heim:Ler^heim9 HEIM-sur ;
Lerskallen:Lerskallen9 LONDON-plc ;
Ler^vik BERN-sur ;
Ler^voll BERN-sur ;
Ler^våg:Ler^våg9 BERN-sur ;
Leskelä ACCRA-sur ;
Leskinen:Leski C-FI-NEN-sur ;
Lesonen:Leso C-FI-NEN-sur ;
Lestadi^us BERN-sur ;
Lete ACCRA-sur ;
Leth:Leth9 BERN-sur ;
Lethe ACCRA-sur ;
Letov LONDON-sur ;
Leuch:Leuch9 BERN-sur ;
Leukippos LONDON-mal ;
Leuven:Leuven9 LONDON-sur ;
Levang:Levang9 BERN-sur ;
Lev^eng:Lev^eng9 BERN-sur ;
Leverkusen:Leverkusen9 LONDON-sur ;
Levi^atan:Levi^atan9 LONDON-mal ;
Levinsen:Levinsen9 LONDON-sur ;
Levinson:Levinson9 LONDON-sur ;
Leviticus LONDON-malsur ;
Levkippos LONDON-mal ;
Levo:Levo9 ACCRA-sur ;
Levola ACCRA-sur ;
Levo^mäki ACCRA-sur ;
Levonen:Levo C-FI-NEN-sur ;
Leväinen:Leväi C-FI-NEN-sur ;
Levänen:Levä C-FI-NEN-sur ;
Levä^niemi ACCRA-sur ;
Lewinsky ACCRA-sur ;
Lewis LONDON-sur ;
Lexow BERN-sur ;
León:León9 LONDON-sur ;
Leš BERN-sur ;
Li+CmpN/None:Li ACCRA-sur; !
Li^aa^en:Li^aa^en9 LONDON-sur ;
Li^an:Li^an9 LONDON-sur ;
Li^ane ACCRA-fem ;
Li^ang:Li^ang9 BERN-mal ;
Li^ao:Li^ao9 ACCRA-mal ;
Li^ao^yang:Li^ao^yang9 BERN-sur ;
Li^bak:Li^bak BERN-sur ;
Li^berg:Li^berg9 BERN-sur ;
Liberty ACCRA-fem ;
Lid:Lid9 BERN-sur ;
Lidington:Lidington9 LONDON-sur ;
Lie NYSTØ-sur ;
Lieblein:Lieblein9 BERN-sur ;
Lied:Lied9 BERN-sur ;
Liehu ACCRA-sur ;
Liehuri ACCRA-sur ;
Li^en:Li^en9 LONDON-sur ;
Li^eng:Li^eng9 BERN-sur ;
Lieppi ACCRA-sur ;
Li^er LONDON-sur ;
Liet LONDON-obj ;
Lie^ungh:Lie^ungh9 BERN-sur ;
Lievonen:Lievo C-FI-NEN-sur ;
Lif^ling:Lif^ling9 LONDON-sur ;
Lihavainen:Lihavai C-FI-NEN-sur ;
Lihtonen:Lihto C-FI-NEN-sur ;
Li^ias LONDON-sur ;
Liikala ACCRA-sur ;
Liikanen:Liika C-FI-NEN-sur ;
Liikka ACCRA-sur ;
Liikkanen:Liikka C-FI-NEN-sur ;
Liimatainen:Liimatai C-FI-NEN-sur ;
Liimatta ACCRA-sur ;
Liina^maa ACCRA-sur ;
Liiri ACCRA-sur ;
Liisa ACCRA-fem ;
Lii0sá:Lij'sá MARJA-fem ;
Lik^nes BERN-sur ;
Lil^holt BERN-sur ;
Lili^an:Lili^an9 LONDON-fem ;
Lilien^schiold:Lilien^schiold9 BERN-sur ;
Lilien^skiold:Lilien^skiold9 BERN-sur ;
Lilja ACCRA-fem ;
Lill BERN-fem ;
Lill-Anita ACCRA-fem ;
Lill-Ann:Lill-Ann9 BERN-sur ;
Lill-Hege ACCRA-fem ;
Lill-Tove ACCRA-fem ;
Lill-Uman:Lill-Uman9 LONDON-plc ;
Lilla ACCRA-plc ;
Lille SIJTE-surplc ;
Lille^berg:Lille^berg9 BERN-sur ;
Lille^bo:Lille^bo9 ACCRA-sur ;
Lille^by NYSTØ-sur ;
Lille^bælt BERN-sur ;
Lille^eng:Lille^eng9 BERN-sur ;
Lille^hagen:Lille^hagen9 LONDON-sur ;
Lill^eng:Lill^eng9 BERN-sur ;
Lille^tun:Lille^tun9 BERN-surplc ;
Lille^tvedt BERN-sur ;
Lille^vang:Lille^vang9 BERN-sur ;
Lille^ås BERN-sur ;
Lilli ACCRA-sur ;
Lilli^an:Lilli^an9 BERN-fem ;
Lillien^schiold:Lillien^schiold9 BERN-sur ;
Lillien^skjold:Lillien^skjold9 BERN-sur ;
Lilloe NYSTØ-sur ;
Lilly ACCRA-fem ;
Lilongwe ACCRA-sur ;
Lil^tved:Lil^tved9 BERN-sur ;
Lil^tvedt BERN-sur ;
Lily ACCRA-fem ;
Limousine ACCRA-fem ;
Limón:Limón9 LONDON-sur ;
Lin:Lin9 BERN-sur ;
Lina ACCRA-fem ;
Linaae ACCRA-sur ;
Linaker LONDON-sur ;
Linchausen:Linchausen9 LONDON-sur ;
Lincoln:Lincoln9 LONDON-sur ;
Lind:Lind9 BERN-sur ;
Linda ACCRA-fem ;
Lin^dahl BERN-sur ;
Lind^bach:Lind^bach9 BERN-sur ;
Lind^back BERN-sur ;
Lind^bak BERN-sur ;
Lind^beck BERN-sur ;
Lind^berg:Lind^berg9 BERN-sur ;
Lind^blad:Lind^blad9 BERN-sur ;
Lind^boe NYSTØ-sur ;
Lind^bæck BERN-sur ;
Linde ACCRA-sur ;
Linde^berg:Linde^berg9 BERN-sur ;
Linde^brække ACCRA-sur ;
Lindenov:Lindenov BERN-sur ;
Lindenow:Lindenow BERN-sur ;
Linder LONDON-sur ;
Linder^son:Linder^son9 LONDON-sur ;
Linderud:Linderud9 BERN-surplc ;
Lindes^berg:Lindes^berg9 BERN-sur ;
Lindfors BERN-sur ;
Lind^gren:Lind^gren9 LONDON-sur ;
Lindh:Lindh9 BERN-sur ;
Lind^hjem:Lind^hjem9 BERN-sur ;
Lind^holt BERN-sur ;
Lindi ACCRA-sur ;
Lindis BERN-fem ;
Lind^kjølen:Lind^kjølen9 LONDON-sur ;
Lind^kvist:Lind^kvist9 BERN-sur ;
Lind^mann:Lind^mann9 BERN-sur ;
Lind^quist:Lind^quist9 BERN-sur ;
Lindseth:Lindseth9 BERN-sur ;
Lind^stad:Lind^stad9 BERN-sur ;
Lind^sted:Lind^sted9 BERN-sur ;
Lind^strøm:Lind^strøm9 BERN-sur ;
Lindtner LONDON-sur ;
Lind^vall LONDON-sur ;
Lind^vig:Lind^vig9 BERN-sur ;
Lind^vik BERN-sur ;
Lind^ås BERN-sur ;
Line ACCRA-fem ;
Linea ACCRA-fem ;
Linekogel LONDON-sur ;
Linell LONDON-sur ;
Lingan:Lingan9 LONDON-sur ;
Linge ACCRA-sur ;
Lingen:Lingen9 LONDON-sur ;
Lin^gjærde ACCRA-sur ;
Linja^mäki ACCRA-surplc ;
Linko:Linko9 ACCRA-sur ;
Linn:Linn9 BERN-sur ;
Linn-Hege ACCRA-fem ;
Linn-Kristin:Linn-Kristin9 LONDON-fem ;
Linn-Mari ACCRA-fem ;
Linna ACCRA-sur ;
Linnala ACCRA-sur ;
Linnanen:Linna C-FI-NEN-sur ;
Linnan^mäki ACCRA-surplc ;
Linnea ACCRA-fem ;
Linnerud:Linnerud9 BERN-surplc ;
Linne^stad:Linne^stad9 BERN-sur ;
Linné NYSTØ-sur ;
Linstow BERN-sur ;
Lintala ACCRA-sur ;
Lintonen:Linto C-FI-NEN-sur ;
Lintu ACCRA-sur ;
Lintula ACCRA-sur ;
Lintu^lahti ACCRA-surplc ;
Lintu^mäki ACCRA-sur ;
Lintunen:Lintu C-FI-NEN-sur ;
Liná ACCRA-fem ;
Liná^jáv0ri:Liná^jáv'ri MARJA-plc ;
Lio^næs BERN-sur ;
Lipasti ACCRA-sur ;
Lipiäinen:Lipiäi C-FI-NEN-sur ;
Lippe ACCRA-sur ;
Lippo:Lippo9 ACCRA-sur ;
Lipponen:Lippo C-FI-NEN-sur ;
Lipsanen:Lipsa C-FI-NEN-sur ;
Lipsonen:Lipso C-FI-NEN-sur ;
Lis BERN-fem ;
Lisa ACCRA-fem ;
Lisa-Mari ACCRA-fem ;
Lisa^čomat:Lisa^čopma ALEUHTAT-plc ; !FIN
Lisbet BERN-fem ;
Lisbeth:Lisbeth9 BERN-fem ;
Lise ACCRA-fem ;
Lise-Lotte ACCRA-fem ;
Lise^lotte ACCRA-fem ;
Liseth:Liseth9 BERN-sur ;
Lisette ACCRA-fem ;
Lis^hagen:Lis^hagen9 LONDON-sur ;
Liski ACCRA-sur ;
Lisle^rud:Lisle^rud9 BERN-sur ;
Liss:Liss9 BERN-sur ;
Litmanen:Litma C-FI-NEN-sur ;
Littunen:Littu C-FI-NEN-sur ;
Liu ACCRA-mal ;
Liuha ACCRA-sur ;
Liukka ACCRA-sur ;
Liukko:Liukko9 ACCRA-sur ;
Liukkonen:Liukko C-FI-NEN-sur ;
Liukku ACCRA-sur ;
Li^um:Li^um9 LONDON-sur ;
Li^us BERN-sur ;
Liuska ACCRA-sur ;
Liuski ACCRA-sur ;
Liutu ACCRA-sur ;
Liv BERN-sur ;
Liv-Inger LONDON-sur ;
Live ACCRA-sur ;
Liverød:Liverød9 BERN-surplc ;
Living^stone ACCRA-sur ;
Livi^us BERN-sur ;
Livs^datter LONDON-sur ;
Liz:Liz9 BERN-sur ;
Lizzie SIJTE-fem ;
Ljan:Ljan9 BERN-sur ;
Ljub^ljana ACCRA-fem ;
Ljung:Ljung9 BERN-sur ;
Ljung^berg:Ljung^berg9 BERN-sur ;
Lloyd:Lloyd9 BERN-sur ;
Loabák:Loabá BALAK-plc ;
Loch:Loch9 BERN-sur ;
Loch^man:Loch^man9 BERN-sur ;
Locke ACCRA-fem ;
Lode ACCRA-sur ;
Loe NYSTØ-sur ;
Lo^eng:Lo^eng9 BERN-sur ;
Loennechen:Loennechen9 LONDON-sur ;
Loft^hus BERN-sur ;
Loginen:Logi C-FI-NEN-sur ;
Logje ACCRA-sur ;
Lohela ACCRA-surplc ;
Lohela^jeaggi MARJA-plc ; !FIN
Lohela^á00ja:Lohela^ád'jag8 GUOLBBA-plc ; !FIN
Lohi ACCRA-sur ;
Lohi^koski ACCRA-surplc ;
Lohi^lahti ACCRA-surplc ;
Lohne ACCRA-sur ;
Lohr^bauer LONDON-sur ;
Lohvan^suu ACCRA-sur ;
Loijas LONDON-sur ;
Loikala ACCRA-sur ;
Loikas LONDON-sur ;
Loikkanen:Loikka C-FI-NEN-sur ;
Loisi ACCRA-fem ;
Loke ACCRA-mal ;
Lokkila ACCRA-sur ;
Lokvam:Lokvam9 LONDON-sur ;
Lola ACCRA-fem ;
Lol^land-Falster LONDON-LOAN-plc ;
Lom:Lom9 BERN-sur ;
Lomond:Lomond9 LONDON-mal ;
Lompolo:Lompolo9 ACCRA-surplc ;
Lompolo-Viina ACCRA-fem ;
Lom^øy:Lom^øy BERN-sur ;
London:London9 LONDON-plc ;
Londrina ACCRA-fem ;
Lone ACCRA-fem ;
Long:Long9 BERN-sur ;
Longerak BERN-surplc ;
Long^ford:Long^ford9 BERN-sur ;
Loose ACCRA-surplc ;
Lop:Lop9 BERN-sur ;
Lopez:Lopez9 BERN-sur ;
Loponen:Lopo C-FI-NEN-sur ;
Loppen:Loppen9 LONDON-sur ;
Lopperi ACCRA-sur ;
Loppi ACCRA-surplc ;
Loppukaarre ACCRA-sur ;
Lorang:Lorang9 BERN-sur ;
Lorange ACCRA-sur ;
Lord:Lord9 BERN-sur ;
Lorensen:Lorensen9 LONDON-sur ;
Lorents LONDON-mal ;
Lorentsen:Lorentsen9 LONDON-sur ;
Lorentz:Lorentz9 LONDON-sur ;
Lorentzen:Lorentzen9 LONDON-sur ;
Lorenz:Lorenz9 LONDON-sur ;
Lorient BERN-sur ;
Los BERN-sur ;
Losec BERN-surplc ;
Losoa ACCRA-sur ;
Loss:Loss9 BERN-sur ;
Lossa^várri MARJA-plc ;
Lossi^us BERN-sur ;
Losvar LONDON-sur ;
Los^vik BERN-sur ;
Lot BERN-sur ;
Lotan:Lotan9 LONDON-mal ;
Lote ACCRA-sur ;
Lothar LONDON-mal ;
Lothe ACCRA-fem ;
Lott:Lott BERN-sur ;
Lottanen:Lotta C-FI-NEN-sur ;
Lotte ACCRA-fem ;
Lotvonen:Lotvo C-FI-NEN-sur ;
Lough:Lough9 BERN-sur ;
Louhela ACCRA-sur ;
Louhelainen:Louhelai C-FI-NEN-sur ;
Louhi ACCRA-fem ;
Louhi^vaara ACCRA-sur ;
Louhi^vuori ACCRA-sur ;
Lou^is LONDON-sur ;
Lou^ise ACCRA-fem ;
Loukas^mäki ACCRA-surplc ;
Louki^ainen:Louki^ai C-FI-NEN-sur ;
Loukola ACCRA-sur ;
Loukonen:Louko C-FI-NEN-sur ;
Loukusa ACCRA-sur ;
Lou^mann:Lou^mann9 BERN-sur ;
Lounela ACCRA-sur ;
Lounonen:Louno C-FI-NEN-sur ;
Lous BERN-sur ;
Louth:Louth9 BERN-sur ;
Louvain:Louvain9 BERN-surplc ;
Loven:Loven9 LONDON-sur ;
Lovisa ACCRA-fem ;
Lovise ACCRA-fem ;
Lovra^eid:Lovra^eid9 BERN-sur ;
Lowestoft BERN-sur ;
Lowzow BERN-sur ;
Lo^yang:Lo^yang9 BERN-sur ;
Loyd:Loyd9 BERN-sur ;
Loččá ACCRA-fem ;
Lu^ang:Lu^ang9 BERN-sur ;
Lucanus LONDON-sur ;
Luchow BERN-sur ;
Lucia ACCRA-fem ;
Lucie SIJTE-fem ;
Lucifer LONDON-mal ;
Luci^us BERN-sur ;
Luck BERN-sur ;
Lucknow BERN-sur ;
Luckow BERN-sur ;
Lucullus LONDON-mal ;
Lucy ACCRA-fem ;
Lud:Lud9 BERN-sur ;
Ludmila ACCRA-fem ;
Ludolf LONDON-mal ;
Lud^vig:Lud^vig9 LONDON-mal ;
Ludvig:Ludvig9 BERN-sur ;
Ludvigsen:Ludvigsen9 LONDON-sur ;
Lud^vik BERN-sur ;
Lud^vika ACCRA-plc ;
Lud^viksen:Lud^viksen9 LONDON-sur ;
Ludwig:Ludwig9 LONDON-mal ;
Luhanko:Luhanko9 ACCRA-surplc ;
Luhkkar ANAR-sur ;
Luhta ACCRA-sur ;
Luhtala ACCRA-sur ;
Luhtanen:Luhta C-FI-NEN-sur ;
Luik BERN-sur ;
Luikku ACCRA-sur ;
Luis LONDON-sur ;
Lu^jáv0ri:Lu^jáv'ri MARJA-plc ;
Lukas LONDON-mal ;
Luki^anos LONDON-mal ;
Lukin:Lukin9 BERN-sur ;
Luki^os LONDON-mal ;
Luki^us BERN-sur ;
Lukka ACCRA-sur ;
Lukkala ACCRA-sur ;
Lukkari ACCRA-sur ;
Lukkarila ACCRA-sur ;
Lukkarinen:Lukkari C-FI-NEN-sur ;
Lukkaroinen:Lukkaroi C-FI-NEN-sur ;
Lule^å ACCRA-LOAN-plc ;
Lumholtz:Lumholtz9 BERN-sur ;
Lumi^aho:Lumi^aho9 ACCRA-sur ;
Lumi^järvi ACCRA-sur ;
Lumio:Lumio9 ACCRA-sur ;
Lumi^salmi ACCRA-sur ;
Lumme ACCRA-sur ;
Lunard:Lunard9 LONDON-sur ;
Lund:Lund9 BERN-surplc ;
Lund^berg:Lund^berg9 BERN-sur ;
Lundbohm:Lundbohm9 BERN-sur ;
Lund^bye ACCRA-sur ;
Lund^bye+Use/Sub:Lund^bye NYSTØ-sur; !
Lunde^by:Lunde^by NYSTØ-sur ;
Lunde^gaard:Lunde^gaard9 BERN-sur ;
Lunde^grend:Lunde^grend9 BERN-sur ;
Lunden:Lunden9 LONDON-sur ;
Lunder LONDON-sur ;
Lund^gaard:Lund^gaard9 BERN-sur ;
Lund^green:Lund^green9 BERN-sur ;
Lund^gren:Lund^gren9 LONDON-sur ;
Lundh:Lundh9 BERN-sur ;
Lund^hagen:Lund^hagen9 LONDON-sur ;
Lund^haug:Lund^haug9 BERN-sur ;
Lund^kvist:Lund^kvist9 BERN-sur ;
Lund^mo^en:Lund^mo^en9 LONDON-sur ;
Lund^quist:Lund^quist9 BERN-sur ;
Lund^qvist:Lund^qvist9 BERN-sur ;
Lunds^gaard:Lunds^gaard9 BERN-sur ;
Lunki ACCRA-sur ;
Lunkka ACCRA-sur ;
Lunner LONDON-sur ;
Luode ACCRA-sur ;
Luojus BERN-sur ;
Luokkala ACCRA-sur ;
Luokkanen:Luokka C-FI-NEN-sur ;
Luoma ACCRA-sur ;
Luoma-aho:Luoma-aho9 ACCRA-sur ;
Luoma^joki ACCRA-sur ;
Luomala ACCRA-sur ;
Luomanen:Luoma C-FI-NEN-sur ;
Luomi ACCRA-sur ;
Luostari ACCRA-sur ;
Luostarinen:Luostari C-FI-NEN-sur ;
Luosu^järvi ACCRA-sur ;
Luoti ACCRA-sur ;
Luoto:Luoto9 ACCRA-surplc ;
Luoto^korpi ACCRA-sur ;
Luotola ACCRA-sur ;
Luotonen:Luoto C-FI-NEN-sur ;
Luo^yang:Luo^yang9 BERN-sur ;
Lus LONDON-sur ;
Lusa ACCRA-plc ;
Luse ACCRA-sur ;
Luster LONDON-sur ;
Lustig:Lustig9 LONDON-sur ;
Luther LONDON-sur ;
Lut^nes BERN-sur ;
Luttinen:Lutti C-FI-NEN-sur ;
Luukas LONDON-mal ;
Luukinen:Luuki C-FI-NEN-sur ;
Luukka ACCRA-sur ;
Luukkainen:Luukkai C-FI-NEN-sur ;
Luukkala ACCRA-sur ;
Luukko:Luukko9 ACCRA-sur ;
Luukkonen:Luukko C-FI-NEN-sur ;
Luumi ACCRA-sur ;
Luuri ACCRA-sur ;
Luxor LONDON-mal ;
Luytkis LONDON-sur ;
Luís LONDON-sur ;
Lybert BERN-sur ;
Lyche ACCRA-fem ;
Lyder LONDON-sur ;
Lydersen:Lydersen9 LONDON-sur ;
Lydia ACCRA-fem ;
Lydie ACCRA-fem ;
Ly^dolf BERN-sur ;
Lye NYSTØ-sur ;
Lygna^sæter LONDON-sur ;
Lygre ACCRA-sur ;
Lyhykäinen:Lyhykäi C-FI-NEN-sur ;
Lyijynen:Lyijy C-FI-NEN-sur ;
Lykke ACCRA-sur ;
Lykke^toft BERN-sur ;
Lykling:Lykling9 LONDON-sur ;
Lyly ACCRA-fem ;
Lyng:Lyng9 BERN-sur ;
Lynge ACCRA-sur ;
Lyng^mann:Lyng^mann9 BERN-sur ;
Lyng^stad:Lyng^stad9 BERN-sur ;
Lynkevs LONDON-mal ;
Lynn:Lynn9 BERN-sur ;
Lynum:Lynum9 LONDON-sur ;
Lysander LONDON-sur ;
Lysani^as LONDON-mal ;
Lyse ACCRA-sur ;
Lys^eng:Lys^eng9 BERN-sur ;
Lys^gaard:Lys^gaard9 BERN-sur ;
Lysi^as LONDON-mal ;
Lys^klætt:Lys^klætt9 BERN-sur ;
Lyssand:Lyssand9 BERN-sur ;
Ly^stad:Ly^stad9 BERN-sur ;
Lystrup:Lystrup9 BERN-sur ;
Lytcherath:Lytcherath9 BERN-sur ;
Lyttinen:Lytti C-FI-NEN-sur ;
Lyyra ACCRA-fem ;
Lyytikkä ACCRA-sur ;
Lyytikäinen:Lyytikäi C-FI-NEN-sur ;
Lyytinen:Lyyti C-FI-NEN-sur ;
Lábán:Lábán9 LONDON-mal ; !A stallu
Lái0la:Láj'la MARJA-fem ;
Láillá^gor0ži:Láillá^gor'ži MARJA-plc ;
Lái0lá:Láj'lá MARJA-fem ;
Láj0lá:Láj9'lá MARJA-fem ;
Lájár BERN-surplc ;
Láras LONDON-mal ;
Láras^jáv0ri:Láras^jáv'ri MARJA-plc ;
Lárin:Lárin9 ANAR-mal ;
Lár0sa:Lár'sa MARJA-mal ;
Lás0se:Lás'se MARJA-mal ;
Lásse^jáv0ri:Lásse^jáv'ri MARJA-plc ; !FIN
Lásse^luok0ta:Lásse^luok'ta MARJA-plc ;
Lásse^roave^jeaggi MARJA-plc ; !FIN
Lásse^roavve^á00ja:Lásse^roavve^ád'jag8 GUOLBBA-plc ; !FIN
Lásse^roavvi MARJA-plc ; !FIN
Lásse^ráš0ša:Lásse^ráš'ša MARJA-plc ;
Lásse^vággi:Lásse^vággi MARJA-plc ;
Lásse^várri MARJA-plc ;
László ACCRA-mal ;
Láv0re:Láv're MARJA-fem ;
Lávrrahaš:Lávrrahažž HEANDARAT-mal ;
Lávrre^joh0ka:Lávrre^joh'ka MARJA-plc ; !FIN
Lávrrohaš:Lávrrohažž HEANDARAT-mal ;
Lähde ACCRA-sur ;
Lähde^aho:Lähde^aho9 ACCRA-sur ;
Lähde^korpi ACCRA-surplc ;
Lähde^mäki ACCRA-sur ;
Lähde^niemi ACCRA-sur ;
Lähdes^mäki ACCRA-sur ;
Lähte^elä ACCRA-sur ;
Lähteen^korva ACCRA-sur ;
Lähteen^maa ACCRA-sur ;
Lähteen^mäki ACCRA-sur ;
Lähteen^oja ACCRA-sur ;
Lähteinen:Lähtei C-FI-NEN-sur ;
Länkinen:Länki C-FI-NEN-sur ;
Länsi^mäki ACCRA-surplc ;
Läns^man:Läns^man9 LONDON-sur ;
Läns^man:Läns^man9 BERN-sur ;
Läns^mann:Läns^mann9 LONDON-sur ;
Läns^mann:Läns^mann9 BERN-sur ;
Länta ACCRA-sur ;
Läntinen:Länti C-FI-NEN-sur ;
Lätti ACCRA-sur ;
Lääperi ACCRA-sur ;
Lääti ACCRA-sur ;
Lääveri ACCRA-sur ;
Lå^stad:Lå^stad9 BERN-sur ;
Lægr^eid:Lægr^eid9 BERN-sur ;
Læli^us BERN-sur ;
Læstadi^us:Læstadi^us BERN-sur ;
Léman:Léman9 BERN-sur ;
Lérida ACCRA-fem ;
Löhönen:Löhö C-FI-NEN-sur ;
Löppönen:Löppö C-FI-NEN-sur ;
Lörrach:Lörrach9 BERN-sur ;
Lör^strand:Lör^strand9 BERN-sur ;
Lötjönen:Lötjö C-FI-NEN-sur ;
Löv^gren:Löv^gren9 BERN-sur ;
Löytty ACCRA-sur ;
Löytynoja ACCRA-sur ;
Löytönen:Löytö C-FI-NEN-sur ;
Lø^bak BERN-sur ;
Lø^berg:Lø^berg9 BERN-sur ;
Løch^stø^er LONDON-sur ;
Lødemel LONDON-sur ;
Løding:Løding9 LONDON-sur ;
Løfs^gaard:Løfs^gaard9 BERN-sur ;
Løge ACCRA-sur ;
Løg^stør BERN-sur ;
Løken:Løken9 LONDON-sur ;
Løkens^gard:Løkens^gard9 BERN-sur ;
Løkke ACCRA-sur ;
Løkke^berg:Løkke^berg9 BERN-sur ;
Løkken:Løkken9 LONDON-plc ;
Løkker LONDON-sur ;
Løk^ås BERN-sur ;
Løn^dal:Løn^dal BERN-sur ;
Lønne ACCRA-sur ;
Lønne^gaard:Lønne^gaard9 BERN-sur ;
Lønnerup:Lønnerup9 BERN-surplc ;
Lønning:Lønning9 LONDON-mal ;
Lønstrup:Lønstrup9 BERN-sur ;
Løseth:Løseth9 BERN-sur ;
Lø^tveit BERN-sur ;
Løv^aas BERN-sur ;
Løv^berg:Løv^berg9 BERN-sur ;
Løv^eid:Løv^eid9 BERN-sur ;
Løvel LONDON-sur ;
Løven:Løven9 LONDON-sur ;
Løven^skiold:Løven^skiold9 BERN-sur ;
Løver LONDON-sur ;
Løvig:Løvig9 BERN-sur ;
Lø^vik BERN-sur ;
Løv^land:Løv^land9 BERN-sur ;
Løv^li ACCRA-sur ;
Løv^lie ACCRA-sur ;
Løv^lie+Use/Sub:Løv^lie NYSTØ-sur; !
Løv^li^en:Løv^li^en9 LONDON-sur ;
Lø^vold:Lø^vold9 BERN-sur ;
Løvseth:Løvseth9 BERN-sur ;
Løv^stad:Løv^stad9 BERN-sur ;
Løv^ås BERN-sur ;
Lø^ye ACCRA-sur ;
Løyning:L^øyning9 LONDON-sur ;
Løyte ACCRA-sur ;
Lüne^burger LONDON-sur ;
Lüthcke ACCRA-sur ;
Lützow BERN-sur ;
MS^Mail BERN-sur ;
Maa^ike ACCRA-fem ;
Maaki ACCRA-fem ;
Maaranen:Maara C-FI-NEN-sur ;
Maaren:Maaren9 LONDON-sur ;
Maarthai DUBAI-sur ; !Ill. seems to be Maarthaijii.
Maas BERN-sur ;
Maaskola ACCRA-sur ;
Mabel LONDON-fem ;
Mac^Beth BERN-sur ; !or obj?
Mac^Donnell LONDON-sur ;
Mac^Post:Mac^Post9 BERN-sur ;
Mac^beth BERN-mal ;
Maccles^field:Maccles^field9 BERN-sur ;
Machi^avelli ACCRA-sur ;
Mack BERN-sur ;
Maddison:Maddison9 LONDON-sur ;
Madelein:Madelein9 BERN-fem ;
Madeleine ACCRA-fem ;
Madelen:Madelen9 BERN-sur ;
Madetoja ACCRA-sur ;
Madison:Madison9 LONDON-sur ;
Madonna ACCRA-fem ;
Mads BERN-mal ;
Madsen:Madsen9 LONDON-sur ;
Maecenas BERN-sur ;
Maeda ACCRA-sur ;
Magalhães LONDON-sur ;
Magda ACCRA-fem ;
Mag^dalena ACCRA-fem ;
Mag^dalene ACCRA-fem ;
Magdi^el LONDON-mal ;
Magellan:Magellan9 LONDON-sur ;
Magellan^nuorri MARJA-plc ;
Magga ACCRA-sur ;
Maggi ACCRA-fem ;
Maggiore ACCRA-plc ;
Magi^stad:Magi^stad9 BERN-sur ;
Magle ACCRA-sur ;
Magnar LONDON-mal ;
Magne ACCRA-mal ;
Magn^hild:Magn^hild9 BERN-fem ;
Magni ACCRA-fem ;
Magnor LONDON-mal ;
Magnus LONDON-mal ;
Magnussen:Magnussen9 LONDON-sur ;
Magnusson:Magnusson9 LONDON-sur ;
Magny ACCRA-fem ;
Magoga ACCRA-mal ; !Magog or Magoga?
Magreta ACCRA-fem ;
Magt:Magt BERN-sur ;
Magyar LONDON-mal ;
Mahalalel LONDON-mal ;
Mahalat LONDON-mal ;
Mahanajim:Mahanaj9im9 LONDON-sur ;
Mahat LONDON-mal ;
Mahaweli ACCRA-sur ;
Mahkonen:Mahko C-FI-NEN-sur ;
Mahlakaarto:Mahlakaarto9 ACCRA-sur ;
Mahla^mäki ACCRA-sur ;
Mahlanen:Mahla C-FI-NEN-sur ;
Mahmood:Mahmood9 LONDON-mal ;
Mahmud:Mahmud9 LONDON-mal ;
Mahón:Mahón9 LONDON-sur ;
Mai DUBAI-fem ;
Ma^ia ACCRA-fem ;
Maija ACCRA-fem ;
Maijala ACCRA-sur ;
Maijanen:Maija C-FI-NEN-sur ;
Maijen:Maijen9 LONDON-fem ;
Maiken:Maiken9 LONDON-fem ;
Maikola ACCRA-sur ;
Mailer LONDON-sur ;
Mailinn:Mailinn9 BERN-sur ;
Main:Main9 BERN-sur ;
Maire ACCRA-fem ;
Maisa ACCRA-fem ;
Maisala ACCRA-sur ;
Maiti ACCRA-mal ;
Maj:Maj9 BERN-sur ;
Maj-Lis:Maj9-Lis BERN-fem ;
Maja ACCRA-fem ;
Maja^britt BERN-fem ;
Majala ACCRA-sur ;
Maja^lahti ACCRA-surplc ;
Maja^maa ACCRA-sur ;
Maja^mäki ACCRA-surplc ;
Majanen:Maja C-FI-NEN-sur ;
Maja^niemi ACCRA-surplc ;
Majava ACCRA-sur ;
Majava^joh0ka:Majava^joh'ka MARJA-plc ; !FIN
Majava^skái0di:Majava^skáj'di MARJA-plc ; !FIN
Majjen:Maj9j9en9 LONDON-fem ;
Majken:Maj9ken9 LONDON-fem ;
Majkop:Maj9kop9 BERN-surplc ;
Majoinen:Majoi C-FI-NEN-sur ;
Major LONDON-sur ;
Majuri:Majuri ACCRA-sur ;
Makar LONDON-mal ;
Makkabe^us LONDON-mal ;
Makkula ACCRA-sur ;
Maksimainen:Maksimai C-FI-NEN-sur ;
Maksimova ACCRA-sur ;
Malaki^as LONDON-mal ;
Malcolm:Malcolm9 LONDON-mal ;
Malena ACCRA-fem ;
Malene ACCRA-fem ;
Mal^frid:Mal^frid9 BERN-fem ;
Malik LONDON-mal ;
Malinen:Mali C-FI-NEN-sur ;
Mali^niemi ACCRA-sur ;
Maljanen:Malja C-FI-NEN-sur ;
Malka^mäki ACCRA-sur ;
Malki^el LONDON-mal ;
Malkki ACCRA-sur ;
Malkus LONDON-sur ;
Mal0la:Mal'la MARJA-plc ; !FIN
Malla ACCRA-fem ;
Malla^joh0ka:Malla^joh'ka MARJA-plc ; !FIN
Mallat LONDON-plc ;
Mally ACCRA-fem ;
Malm^frid:Malm^frid9 BERN-fem ;
Malm^heim:Malm^heim9 HEIM-sur ;
Malmi ACCRA-surplc ;
Malmin:Malmin9 LONDON-sur ;
Malmi^vaara ACCRA-sur ;
Maltrup:Maltrup9 BERN-sur ;
Malu ACCRA-fem ;
Malungen:Malungen9 LONDON-plc ;
Mal^vik BERN-sur ;
Malvin:Malvin9 LONDON-mal ;
Mamen:Mamen9 LONDON-sur ;
Mamontova ACCRA-sur ;
Man:Man9 BERN-surplc ;
Manaka ACCRA-fem ;
Manasse SIJTE-mal ; !Also sur, but not in our corpus, yet
Mandela ACCRA-sur ;
Man^drake:Man^drake ACCRA-sur ;
Man^drake+Use/Sub:Man^drake9 ACCRA-sur ; !
Mandrup:Mandrup9 BERN-surplc ;
Mandy ACCRA-fem ;
Man^fred:Man^fred9 LONDON-mal ;
Mangelsen:Mangelsen9 LONDON-sur ;
Mangen:Mangen9 LONDON-sur ;
Manger LONDON-sur ;
Mangi ACCRA-sur ;
Manglerud:Manglerud9 BERN-surplc ;
Manker:Manker LONDON-sur ;
Mankinen:Manki C-FI-NEN-sur ;
Mankki ACCRA-sur ;
Mankonen:Manko C-FI-NEN-sur ;
Mann^dal LONDON-sur ;
Manne^brekke ACCRA-sur ;
Mannela ACCRA-fem ;
Manner LONDON-sur ;
Manner^maa ACCRA-sur ;
Manners LONDON-sur ;
Man^nes BERN-sur ;
Mann^heim:Mann^heim9 HEIM-sur ;
Manni ACCRA-sur ;
Manniche ACCRA-sur ;
Manninen:Manni C-FI-NEN-sur ;
Mannonen:Manno C-FI-NEN-sur ;
Manns^verk BERN-sur ;
Mans BERN-mal ;
Mans^field:Mans^field9 BERN-sur ;
Mansikka ACCRA-sur ;
Mansikka-aho:Mansikka-aho9 ACCRA-sur ;
Mansikkala ACCRA-sur ;
Mansikka^mäki ACCRA-sur ;
Mansikka^viita ACCRA-sur ;
Man^stad:Man^stad9 BERN-sur ;
Mantela ACCRA-sur ;
Mantere ACCRA-sur ;
Mantila ACCRA-sur ;
Mantova ACCRA-sur ;
Mantsinen:Mantsi C-FI-NEN-sur ;
Manuel LONDON-mal ;
Manueles LONDON-sur ;
Manum:Manum9 LONDON-sur ;
Mao:Mao9 ACCRA-mal ;
Mar BERN-sur ;
Mara ACCRA-plc ;
Marainen:Marai C-FI-NEN-sur ;
Marakatt BERN-sur ;
Maranz:Maranz9 BERN-surplc ;
Marbella ACCRA-fem ;
Marc BERN-mal ;
Marcel LONDON-mal ;
Marcelino:Marcelino9 ACCRA-mal ;
Marcello:Marcello9 ACCRA-sur ;
Marche ACCRA-sur ;
Marcia ACCRA-sur ;
Marco:Marco9 ACCRA-mal ;
Marcos LONDON-sur ;
Marcus LONDON-mal ;
Marcussen:Marcussen9 LONDON-sur ;
Mareli^us BERN-sur ;
Maren:Maren9 LONDON-sur ;
Mareno:Mareno9 ACCRA-plc ;
Marensi^us BERN-sur ;
Margaret BERN-fem ;
Margareta ACCRA-fem ;
Margarete ACCRA-fem ;
Margareth:Margareth9 LONDON-fem ;
Margaretha ACCRA-fem ;
Margarethe ACCRA-fem ;
Margido:Margido9 ACCRA-mal ;
Margit LONDON-fem ;
Margith:Margith9 LONDON-fem ;
Margot LONDON-fem ;
Margoth:Margoth9 LONDON-fem ;
Mar^gret LONDON-fem ;
Mar^greta ACCRA-fem ;
Mar^grete ACCRA-fem ;
Marg^reth:Marg^reth9 LONDON-fem ;
Mar^grethe ACCRA-fem ;
Margun:Margun9 LONDON-sur ;
Margunn:Margunn9 BERN-fem ;
Mari ACCRA-fem ;
Mari-Ann:Mari-Ann9 BERN-sur ;
Maria ACCRA-fem ;
Mari^ager LONDON-sur ;
Mari^am:Mari^am9 LONDON-fem ;
Mari^an:Mari^an9 BERN-fem ;
Mari^ann:Mari^ann9 BERN-sur ;
Mari^anne ACCRA-fem ;
Mari^bukt BERN-LOAN-surplc ;
Mari^dal BERN-sur ;
Marie ACCRA-fem ;
Marie^anne ACCRA-fem ;
Marie^fred:Marie^fred9 LONDON-sur ;
Mari^el LONDON-fem ;
Mari^ell LONDON-fem ;
Mari^elle ACCRA-fem ;
Mari^ero:Mari^ero9 ACCRA-sur ;
Marie^stad:Marie^stad9 BERN-sur ;
Marike ACCRA-fem ;
Marila ACCRA-sur ;
Marina ACCRA-fem ;
Marini^us BERN-sur ;
Marinus LONDON-malsur ;
Mari^on:Mari^on9 LONDON-fem ;
Marit:Marit9 LONDON-fem ;
Marita ACCRA-fem ;
Marith:Marith9 LONDON-fem ;
Maritha ACCRA-fem ;
Maritta ACCRA-fem ;
Mari^us BERN-sur ;
Marja ACCRA-fem ;
Marja-Riitta ACCRA-fem ;
Marjala ACCRA-sur ;
Marja^maa ACCRA-sur ;
Marja^mäki ACCRA-surplc ;
Marjanen:Marja C-FI-NEN-sur ;
Marja^niemi ACCRA-surplc ;
Marjatta ACCRA-fem ;
Marjeta ACCRA-sur ;
Marjo^maa ACCRA-sur ;
Marjo^mäki ACCRA-sur ;
Marjo^niemi ACCRA-surplc ;
Mark BERN-sur ;
Markaryd:Markaryd9 BERN-sur ;
Marker LONDON-sur ;
Marketta ACCRA-fem ;
Markhus BERN-sur ;
Markkanen:Markka C-FI-NEN-sur ;
Markkinen:Markki C-FI-NEN-sur ;
Markkola ACCRA-sur ;
Markku ACCRA-mal ;
Markkula ACCRA-sur ;
Mark^lund:Mark^lund9 BERN-sur ;
Marko:Marko9 ACCRA-mal ;
Markov BERN-sur ;
Markuksela ACCRA-sur ;
Markula ACCRA-sur ;
Markus LONDON-mal ;
Markussen:Markussen9 LONDON-sur ;
Marlen:Marlen9 LONDON-sur ;
Marlene ACCRA-fem ;
Marley ACCRA-sur ;
Marlin:Marlin9 LONDON-sur ;
Maroni ACCRA-sur ;
Marques LONDON-sur ;
Marrakech:Marrakech9 BERN-sur ;
Marry ACCRA-fem ;
Marsala ACCRA-plc ;
Marseillaisen:Marseillaisen9 LONDON-sur ;
Marseli^us BERN-sur ;
Mar^stein:Mar^stein9 BERN-surplc ;
Mar^strander LONDON-sur ;
Marta ACCRA-fem ;
Marte ACCRA-fem ;
Martela ACCRA-sur ;
Martens LONDON-sur ;
Martensen:Martensen9 LONDON-sur ;
Martha ACCRA-fem ;
Marthe ACCRA-fem ;
Marthin:Marthin9 LONDON-mal ;
Marthine ACCRA-fem ;
Marthinsen:Marthinsen9 LONDON-sur ;
Marthinussen:Marthinussen9 LONDON-sur ;
Marthon:Marthon9 BERN-surplc ;
Martikainen:Martikai C-FI-NEN-sur ;
Martikka ACCRA-sur ;
Martikkala ACCRA-sur ;
Martimo:Martimo9 ACCRA-sur ;
Martin:Martin9 LONDON-mal ;
Martina ACCRA-fem ;
Martine ACCRA-fem ;
Martini^us BERN-sur ;
Martin^kauppi ACCRA-sur ;
Martin^mäki ACCRA-surplc ;
Martinsen:Martinsen9 LONDON-sur ;
Martinuessen:Martinuessen9 LONDON-sur ;
Martinus LONDON-malsur ;
Martinussen:Martinussen9 LONDON-sur ;
Martiskainen:Martiskai C-FI-NEN-sur ;
Marttala ACCRA-sur ;
Martti ACCRA-mal ;
Marttila ACCRA-sur ;
Marttinen:Martti C-FI-NEN-sur ;
Marttunen:Marttu C-FI-NEN-sur ;
Mar^ulf LONDON-fem ;
Mar^ulf BERN-mal ;
Marum:Marum9 LONDON-sur ;
Marve ACCRA-mal ;
Marvel LONDON-sur ;
Marviala ACCRA-sur ;
Mar^vik BERN-sur ;
Marvin:Marvin9 LONDON-mal ;
Mar^vold:Mar^vold9 BERN-sur ;
Marx BERN-sur ;
Mary ACCRA-fem ;
Mary-Ann:Mary-Ann9 BERN-sur ;
Mary^on:Mary^on9 LONDON-fem ;
Maråk:Maråk LONDON-sur ;
Masi ACCRA-mal ;
Maskhadov BERN-sur ;
Massinen:Massi C-FI-NEN-sur ;
Master LONDON-sur ;
Master^nes BERN-sur ;
Masterud:Masterud9 BERN-surplc ;
Masto^mäki ACCRA-sur ;
Masudi ACCRA-sur ;
Matadi ACCRA-sur ;
Matala^mäki ACCRA-sur ;
Mater^nes BERN-sur ;
Matero:Matero9 ACCRA-sur ;
Mathea ACCRA-fem ;
Matheson:Matheson9 LONDON-sur ;
Matheson-Wox^holt:Matheson-Wox^holt BERN-sur ;
Mathi^as LONDON-mal ;
Mathi^asen:Mathi^asen9 LONDON-sur ;
Mathi^assen:Mathi^assen9 LONDON-sur ;
Mathiesen:Mathiesen9 LONDON-sur ;
Mat^hilde ACCRA-fem ;
Mathis LONDON-mal ;
Mathis^datter LONDON-sur ;
Mathis^dtr. ACCRA-sur ;
Mathisen:Mathisen9 LONDON-sur ;
Maths BERN-mal ;
Mati ACCRA-mal ;
Mati^as LONDON-mal ;
Matikainen:Matikai C-FI-NEN-sur ;
Matikka ACCRA-sur ;
Matila ACCRA-sur ;
Matilainen:Matilai C-FI-NEN-sur ;
Matild:Matild9 BERN-sur ;
Matilde ACCRA-fem ;
Matin^lassi ACCRA-sur ;
Matiskainen:Matiskai C-FI-NEN-sur ;
Matisse ACCRA-sur ;
Matka^selkä ACCRA-surplc ;
Matleena ACCRA-fem ;
Mato^mäki ACCRA-surplc ;
Matred:Matred9 LONDON-sur ;
Matriculen:Matriculen9 LONDON-sur ;
Matrjohin BERN-sur ;
Mats BERN-mal ;
Matson:Matson9 LONDON-sur ;
Matt BERN-mal ;
Mattan:Mattan9 LONDON-mal ;
Mattanen:Matta C-FI-NEN-sur ;
Matte^us LONDON-mal ;
Mat^thew LONDON-mal ;
Matt^hews LONDON-sur ;
Matthi^as LONDON-mal ;
Matthiesen:Matthiesen9 LONDON-sur ;
Matthiessen:Matthiessen9 LONDON-sur ;
Matthisen:Matthisen9 LONDON-sur ;
Matti ACCRA-mal ;
Matti^as LONDON-mal ;
Mattila ACCRA-sur ;
Mattinen:Matti C-FI-NEN-sur ;
Mattis LONDON-mal ;
Mattit+Use/Sub:Mattit FirstTag; !?
Matto:Matto9 ACCRA-mal ;
Matts LONDON-mal ;
Mattsson:Mattsson9 LONDON-sur ;
Mattus LONDON-mal ;
Mattus^njunni+Use/Sub:Mattus^njunni MARJA-plc ; !
Matveinen:Matvei C-FI-NEN-sur ;
Matz LONDON-mal ;
Matzon:Matzon9 LONDON-sur ;
Maud:Maud9 BERN-fem ;
Maukonen:Mauko C-FI-NEN-sur ;
Mauno:Mauno9 ACCRA-mal ;
Maunu ACCRA-sur ;
Maunuksela ACCRA-sur ;
Maunu^mäki ACCRA-surplc ;
Mauri ACCRA-mal ;
Maurice NYSTØ-mal ;
Maurid:Maurid9 BERN-femplc ;
Mauriti^us BERN-sur ;
Maurits LONDON-mal ;
Mauritz:Mauritz9 LONDON-sur ;
Maur^nes BERN-sur ;
Maur^stad:Maur^stad9 BERN-sur ;
Mauseth:Mauseth9 BERN-sur ;
Mausolos BERN-surplc ;
Mawson:Mawson9 LONDON-sur ;
Max BERN-sur ;
Maximili^an:Maximili^an9 LONDON-mal ;
Maximos LONDON-mal ;
Maximus LONDON-mal ;
May BERN-sur ;
May-Bente ACCRA-fem ;
May-Brith:May-Brith9 LONDON-fem ;
May-Britt BERN-fem ;
May-Lene ACCRA-fem ;
May-Liss:May-Liss9 BERN-fem ;
May-Tove ACCRA-fem ;
Ma^ya ACCRA-org ;
May^field:May^field9 BERN-sur ;
Maylen:Maylen9 LONDON-sur ;
Ma^yotte ACCRA-fem ;
Mayt:Mayt BERN-sur ;
Maytt:Maytt BERN-sur ;
Mazzullo ACCRA-sur ;
Maš BERN-sur ;
Mbing:Mbing9 BERN-sur ;
McCartney ACCRA-sur ;
McDonald:McDonald9 LONDON-mal ;
McElroy NYSTØ-sur ;
McElroy+Use/Sub:McElroy ACCRA-sur; !
McKinley ACCRA-sur ;
Me^ander LONDON-sur ;
Meath:Meath9 BERN-sur ;
Meavke-Arve^njár0ga+Use/Sub:Meavke-Arve^njár'ga MARJA-plc ; !
Meavki-Arve^njár0ga:Meavki-Arve^njár'ga MARJA-plc ;
Mebi^us BERN-sur ;
Mechelen:Mechelen9 LONDON-sur ;
Med^bye ACCRA-sur ;
Med^bye+Use/Sub:Med^bye NYSTØ; !
Medea ACCRA-fem ;
Med^hus BERN-sur ;
Medici ACCRA-sur ;
Meedby NYSTØ-sur ;
Meedbye ACCRA-sur ;
Meedbye+Use/Sub:Meedbye NYSTØ-sur; !
Meek BERN-sur ;
Meel BERN-sur ;
Mefisto:Mefisto9 ACCRA-mal ;
Mefistofeles LONDON-mal ;
Me^gard:Me^gard9 BERN-sur ;
Mehetabel LONDON-fem ;
Mehl BERN-sur ;
Mehlen:Mehlen9 LONDON-sur ;
Mehlsen:Mehlsen9 LONDON-sur ;
Mehlum:Mehlum9 LONDON-sur ;
Mehren:Mehren9 LONDON-sur ;
Mehto:Mehto9 ACCRA-sur ;
Mehtonen:Mehto C-FI-NEN-sur ;
Mehuja^el LONDON-mal ;
Mehus BERN-sur ;
Meidell BERN-sur ;
Me^ier LONDON-sur ;
Mei^fiord:Mei^fiord9 BERN-sur ;
Meinert LONDON-mal ;
Meinertz:Meinertz9 LONDON-sur ;
Meinich:Meinich9 BERN-sur ;
Meinich-Olsen:Meinich9-Olsen9 LONDON-sur ;
Meisingset BERN-sur ;
Meissen:Meissen9 LONDON-sur ;
Mejdell:Mej9dell LONDON-sur ;
Mejländer:Mej9länder LONDON-sur ;
Mejlænder:Mej9lænder LONDON-sur ;
Mejnertsen:Mej9nertsen9 LONDON-sur ;
Mekjan:Mekjan9 LONDON-sur ;
Meknès BERN-sur ;
Me^lander LONDON-sur ;
Melanen:Mela C-FI-NEN-sur ;
Melang:Melang9 LONDON-sur ;
Mel^berg:Mel^berg9 BERN-sur ;
Mel^by NYSTØ-sur ;
Mel^by^bråten:Mel^by^bråten9 LONDON-sur ;
Mel^bye ACCRA-sur ;
Mel^bye+Use/Sub:Mel^bye NYSTØ-sur; !
Melchior BERN-sur ;
Melchiorsen:Melchiorsen9 LONDON-sur ;
Mel^dahl BERN-sur ;
Meld^gaard:Meld^gaard9 BERN-sur ;
Melea ACCRA-fem ;
Melek LONDON-mal ;
Mel^fjords^hagen:Mel^fjords^hagen9 LONDON-sur ;
Mel^gaard:Mel^gaard9 BERN-sur ;
Mel^heim:Mel^heim9 HEIM-sur ;
Mel^hus BERN-sur ;
Meli ACCRA-sur ;
Meling:Meling9 LONDON-sur ;
Mel^jords^hagen:Mel^jords^hagen9 LONDON-sur ;
Melki ACCRA-sur ;
Melkild:Melkild9 BERN-sur ;
Melkisedek LONDON-mal ;
Melkisedeka ACCRA-plc ;
Melkko:Melkko9 ACCRA-sur ;
Mellanen:Mella C-FI-NEN-sur ;
Melle^by NYSTØ-sur ;
Mellem:Mellem9 LONDON-sur ;
Melleris BERN-sur ;
Mellerud:Mellerud9 BERN-surplc ;
Mel^let:Mel^leh ANAR-mal ;
Mellum:Mellum9 LONDON-sur ;
Mellums^plass:Mellums^plass9 BERN-surplc ;
Melpomene ACCRA-fem ;
Melsom:Melsom9 LONDON-mal ;
Melum:Melum9 LONDON-sur ;
Melvin:Melvin9 LONDON-mal ;
Mel^vold:Mel^vold9 BERN-sur ;
Mel^øe ACCRA-sur ;
Mel^øy BERN-surplc ;
Mel^øy+Use/Sub:Mel^øy NYSTØ-plc ; !
Memel LONDON-mal ;
Menaikmos LONDON-mal ;
Menam:Menam9 LONDON-mal ;
Menander LONDON-sur ;
Mench BERN-sur ;
Menchu ACCRA-surplc ;
Menchú NYSTØ-sur ;
Menci^us BERN-sur ;
Mendel LONDON-sur ;
Menelaos LONDON-mal ;
Mengs^hol LONDON-sur ;
Mensonen:Menso C-FI-NEN-sur ;
Mentula ACCRA-sur ;
Menty^järvi ACCRA-sur ;
Mentzoni ACCRA-sur ;
Meppen:Meppen9 LONDON-sur ;
Merari ACCRA-sur ;
Merck BERN-sur ;
Merckx BERN-sur ;
Mercuri^us BERN-sur ;
Merete ACCRA-fem ;
Merethe ACCRA-fem ;
Meri ACCRA-sur ; ! also fem
Meriba ACCRA-plc ;
Merika ACCRA-fem ;
Meri^kallio:Meri^kallio9 ACCRA-sur ;
Meri^kanto:Meri^kanto9 ACCRA-sur ;
Meri^koski ACCRA-surplc ;
Meri^luoto:Meri^luoto9 ACCRA-sur ;
Merilä ACCRA-surplc ;
Meriläinen:Meriläi C-FI-NEN-sur ;
Meri^maa ACCRA-sur ;
Merinen:Meri C-FI-NEN-sur ;
Meri^saari ACCRA-sur ;
Meri^salo:Merisalo9 ACCRA-sur ;
Meri^virta ACCRA-sur ;
Merja ACCRA-fem ;
Merkki^niemi ACCRA-sur ;
Merleau-Ponty NYSTØ-sur ;
Mero:Mero9 ACCRA-sur ;
Meroe NYSTØ-sur ;
Meronen:Mero C-FI-NEN-sur ;
Merta ACCRA-fem ;
Mertala ACCRA-sur ;
Mertanen:Merta C-FI-NEN-sur ;
Merta^niemi ACCRA-sur ;
Mesch BERN-sur ;
Mesiäinen:Mesiäi C-FI-NEN-sur ;
Meskanen:Meska C-FI-NEN-sur ;
Meskus LONDON-sur ;
Messel LONDON-sur ;
Messi^as LONDON-mal ;
Messina ACCRA-fem ;
Me^stad:Me^stad9 BERN-sur ;
Mesters LONDON-sur ;
Metso:Metso9 ACCRA-sur ;
Metsola ACCRA-sur ;
Metsä^mäki ACCRA-surplc ;
Metsänen:Metsä C-FI-NEN-sur ;
Metsä^pelto:Metsä^pelto9 ACCRA-sur ;
Metsä^ranta ACCRA-sur ;
Metsä^vainio:Metsä^vainio9 ACCRA-sur ;
Mette ACCRA-fem ;
Mettinen:Metti C-FI-NEN-sur ;
Metto^vaara ACCRA-sur ;
Mettänen:Mettä C-FI-NEN-sur ;
Metuša^el LONDON-mal ;
Metušela ACCRA-mal ; 
Metz:Metz9 BERN-mal ;
Meydell LONDON-sur ;
Me^yer LONDON-sur ;
Me^yer^hold:Me^yer^hold9 BERN-sur ;
Mia ACCRA-fem ;
Mi^aš:Mi^až PLACE-DIM-ani ;
Mibsar LONDON-mal ;
Micael LONDON-mal ;
Micha^el LONDON-mal ;
Micha^elsen:Micha^elsen9 LONDON-sur ;
Michail BERN-mal ;
Michal LONDON-mal ;
Michalkova ACCRA-sur ;
Michalsen:Michalsen9 LONDON-sur ;
Michel LONDON-fem ;
Michelangelo:Michelangelo9 ACCRA-mal ;
Michelet BERN-sur ;
Michelle ACCRA-fem ;
Michelsen:Michelsen9 LONDON-sur ;
Micho^acán:Micho^acán9 BERN-surplc ;
Mickel:Mickel LONDON-mal ;
Mickey ACCRA-mal ;
Midas LONDON-mal ;
Middags^bukt BERN-sur ;
Midi^an:Midi^an9 BERN-surplc ;
Mid^sund:Mid^sund9 SUND-sur ;
Midt:Midt9 BERN-sur ;
Mid^thun:Mid^thun9 BERN-sur ;
Midt^tun:Midt^tun9 BERN-surplc ;
Mid^tun:Mid^tun9 BERN-surplc ;
Mielikäinen:Mielikäi C-FI-NEN-sur ;
Miel0li:Miel'li MARJA-plc ;
Mielonen:Mielo C-FI-NEN-sur ;
Mienna ACCRA-sur ;
Mienna^gohppi MARJA-plc ;
Mienna^joh0ka:Mienna^joh'ka MARJA-plc ;
Mienna^jáv0ri:Mienna^jáv'ri MARJA-plc ;
Mienna^luoppal:Mienna^luobbal DUORTNUS-plc ;
Mienna^vuotna MARJA-plc ;
Mienna^várri MARJA-plc ;
Mienna^čohkka MARJA-plc ;
Mieron:Mieron9 LONDON-mal ;
Mieskolainen:Mieskolai C-FI-NEN-sur ;
Mieskonen:Miesko C-FI-NEN-sur ;
Mietinen:Mieti C-FI-NEN-sur ;
Miettinen:Mietti C-FI-NEN-sur ;
Miettunen:Miettu C-FI-NEN-sur ;
Migon:Migon9 BERN-sur ;
Migoš:Migož ANAR-mal ;
Miguel LONDON-mal ;
Migáš:Migáž  ANAR-mal ;
Mihail BERN-mal ;
Mihal^kova ACCRA-sur ;
Mihesuah:Mihesuah9 LONDON-sur ;
Mihkil LONDON-mal ;
Mihkil^joh0ka:Mihkil^joh'ka MARJA-plc ;
Mihkil^jáv0ri:Mihkil^jáv'ri MARJA-plc ;
Mihkkal LONDON-mal ;
Mihkkalaš:Mihkkalažž HEANDARAT-mal ;
Mihkkal^gohppi MARJA-plc ;
Mihkkal^jáv0ri:Mihkkal^jáv'ri MARJA-plc ;
Mihkkal^njár0ga:Mihkkal^njár'ga MARJA-plc ;
Mihkkal^oai0vi:Mihkkal^oaj'vi MARJA-plc ; !FIN
Mihkkal^ráš0ša:Mihkkal^ráš'ša MARJA-plc ;
Mihkkal^várri MARJA-plc ;
Mihkkel LONDON-mal ;
Mihkkelaš:Mihkkelažž HEANDARAT-mal ;
Mihkkel^jáv0ri:Mihkkel^jáv'ri MARJA-plc ;
Mihkkel^roavvi MARJA-plc ;
Mihkkil LONDON-mal ;
Mihkku MARJA-mal ;
Mihko^jáv0ri:Mihko^jáv'ri MARJA-plc ;
Mihku^joh0ka:Mihku^joh'ka MARJA-plc ; !FIN
Mihku^jáv0ri:Mihku^jáv'ri MARJA-plc ; !FIN
Miikki ACCRA-sur ;
Miikkulainen:Miikkulai C-FI-NEN-sur ;
Miilu^mäki ACCRA-surplc ;
Miinalainen:Miinalai C-FI-NEN-sur ;
Mijia ACCRA-fem ;
Mik BERN-sur ;
Mika^el LONDON-mal ;
Mika^elsen:Mika^elsen9 LONDON-sur ;
Mikaels^son BERN-sur ;
Mikal LONDON-mal ;
Mikalsen:Mikalsen9 LONDON-sur ;
Mike ACCRA-mal ;
Mikhail BERN-mal ;
Mikhal^kova ACCRA-sur ;
Mikit BERN-mal ;
Mikkal LONDON-mal ;
Mikkalaš:Mikkalažž HEANDARAT-mal ;
Mikkanen:Mikka C-FI-NEN-sur ;
Mikkel LONDON-mal ;
Mikkel^borg:Mikkel^borg9 BERN-surplc ;
Mikkel^bo^stad:Mikkel^bo^stad9 BERN-sur ;
Mikkels^datter LONDON-sur ;
Mikkelsen:Mikkelsen9 LONDON-sur ;
Mikkelä ACCRA-sur ;
Mikkilä ACCRA-sur ;
Mikko:Mikko9 ACCRA-mal ;
Mikkol LONDON-mal ;
Mikkolainen:Mikkolai C-FI-NEN-sur ;
Mikkonen:Mikko C-FI-NEN-sur ;
Mikku MARJA-mal ;
Mikká MARJA-mal ;
Mikkál ANAR-mal ;
Mikola ACCRA-sur ;
Mildred:Mildred9 BERN-sur ;
Mildri ACCRA-fem ;
Mildrid:Mildrid9 BERN-fem ;
Milje^teig:Milje^teig9 BERN-sur ;
Milka MARJA-mal ;
Mill BERN-sur ;
Milla^guoi0ka:Milla^guoi'ka MARJA-plc ;
Milla^joh0ka:Milla^joh'ka MARJA-plc ;
Milly ACCRA-fem ;
Milosevic LONDON-sur ;
Milton:Milton9 LONDON-sur ;
Milvi^us BERN-sur ;
Mime ACCRA-mal ;
Mimi ACCRA-fem ;
Mimmi ACCRA-fem ;
Mina ACCRA-fem ;
Minais BERN-surplc ;
Minda ACCRA-fem ;
Mindanao:Mindanao9 ACCRA-mal ;
Minden:Minden9 LONDON-sur ;
Mind^nes BERN-sur ;
Mindor LONDON-mal ;
Minelli ACCRA-sur ;
Minerva ACCRA-fem ;
Ming:Ming9 BERN-sur ;
Minge ACCRA-sur ;
Minh:Minh9 BERN-sur ;
Minkkinen:Minkki C-FI-NEN-sur ;
Minna ACCRA-fem ;
Minos LONDON-mal ;
Minx BERN-sur ;
Mir BERN-sur ;
Mira ACCRA-fem ;
Miri^am:Miri^am9 LONDON-fem ;
Mirja ACCRA-fem ;
Mirjam:Mirjam9 LONDON-fem ;
Mir0já:Mir'já MARJA-fem ;
Mironova ACCRA-sur ;
Misje ACCRA-sur ;
Miskolc LONDON-sur ;
Misrajim:Misraj9im9 BERN-sur ;
Missing^myr BERN-surplc ;
Misten:Misten9 LONDON-sur ;
Mitikka ACCRA-sur ;
Mitrofan:Mitrofan9 BERN-surplc ;
Mitrunen:Mitru C-FI-NEN-sur ;
Mittet LONDON-sur ;
Mitylen:Mitylen9 LONDON-sur ;
Mjaa^vatn:Mjaa^vatn9 BERN-sur ;
Mjell BERN-sur ;
Mjol^fjell:Mjol^fjell BERN-sur ;
Mjær:Mjær BERN-sur ;
Mjøen:Mjøen9 LONDON-sur ;
Mjør BERN-sur ;
Mjør^lund:Mjør^lund9 BERN-sur ;
Mjøs BERN-sur ;
Mjøsa^jáv0ri:Mjøsa^jáv'ri MARJA-plc ;
Mjøs^lávde^goddi MARJA-org ;
Mo^ab:Mo^ab9 BERN-sur ;
Mo^an:Mo^an9 LONDON-sur ;
Mo^berg:Mo^berg9 BERN-sur ;
Moclair LONDON-sur ;
Moddi ACCRA-mal ;
Modenia ACCRA-sur ;
Modoroo:Modoroo9 NYSTØ-mal ;
Moe NYSTØ-sur ;
Moen:Moen9 LONDON-sur ;
Mo^eng:Mo^eng9 BERN-sur ;
Moe^stue ACCRA-sur ;
Mogen:Mogen9 LONDON-sur ;
Mogens LONDON-mal ;
Mogensen:Mogensen9 LONDON-sur ;
Mogenstrup:Mogenstrup9 BERN-sur ;
Mogiljov BERN-sur ;
Mog^stad:Mog^stad9 BERN-sur ;
Mo^gård:Mo^gård9 BERN-mal ;
Mohamed:Mohamed9 LONDON-mal ;
Mohammad:Mohammad9 LONDON-mal ;
Mohammed:Mohammed9 LONDON-mal ;
Mohn:Mohn9 BERN-sur ;
Mo^holt BERN-sur ;
Mohr BERN-sur ;
Moi DUBAI-sur ;
Moilanen:Moila C-FI-NEN-sur ;
Moi^nes BERN-sur ;
Moisala ACCRA-sur ;
Moisanen:Moisa C-FI-NEN-sur ;
Moisio:Moisio9 ACCRA-surplc ;
Mokko:Mokko9 ACCRA-sur ;
Moks^nes BERN-sur ;
Moks^ness:Moks^ness9 BERN-sur ;
Mo^lander LONDON-sur ;
Molde^nes BERN-sur ;
Molden^hauer LONDON-sur ;
Molde^stad:Molde^stad9 BERN-sur ;
Mold^jord:Mold^jord9 BERN-sur ;
Mold^skred:Mold^skred9 BERN-sur ;
Mold^tun:Mold^tun9 BERN-surplc ;
Moline ACCRA-fem ;
Molise ACCRA-sur ;
Mollerup:Mollerup9 BERN-surplc ;
Molle^stad:Molle^stad9 BERN-sur ;
Molly ACCRA-fem ;
Mol^nes BERN-sur ;
Molotov BERN-sur ;
Mols BERN-sur ;
Mol^stad:Mol^stad9 BERN-sur ;
Molte^berg:Molte^berg9 BERN-sur ;
Moltzau ACCRA-sur ;
Mol^vik BERN-sur ;
Mo^løkken:Mo^løkken LONDON-sur ;
Mo^myr BERN-surplc ;
Mona ACCRA-fem ;
Mone ACCRA-fem ;
Mong:Mong9 BERN-sur ;
Monge ACCRA-sur ;
Mong^stad:Mong^stad9 BERN-sur ;
Monica ACCRA-fem ;
Monika ACCRA-fem ;
Monola ACCRA-sur ;
Mononen:Mono C-FI-NEN-sur ;
Monrad:Monrad9 LONDON-mal ;
Mons BERN-mal ;
Monsen:Monsen9 LONDON-sur ;
Monsrud:Monsrud9 BERN-sur ;
Mon^stad:Mon^stad9 BERN-sur ;
Mont BERN-sur ;
Mont-Saint-Michel LONDON-plc ;
Montada ACCRA-sur ;
Montaigne ACCRA-sur ;
Montesorri ACCRA-sur ;
Montgomery ACCRA-sur ;
Montonen:Monto C-FI-NEN-sur ;
Montserrat BERN-plc ;
Moore ACCRA-sur ;
Morales LONDON-surplc ;
Morceli ACCRA-sur ;
Mordt BERN-sur ;
More ACCRA-sur ;
Morell LONDON-sur ;
Morfe^us LONDON-mal ;
Morfevs LONDON-mal ;
Morgan:Morgan9 LONDON-mal ;
Morgan^jáv0ri:Morgan^jáv'ri MARJA-plc ; !FIN
Moritz:Moritz9 LONDON-mal ;
Moritz^bakk BERN-sur ;
Mork BERN-mal ;
Moroku^li^en:Moroku^li^en9 LONDON-sur ;
Moroni ACCRA-sur ;
Morottaja ACCRA-sur ;
Morphe^us LONDON-mal ;
Morrell LONDON-sur ;
Mor0te:Mor'te MARJA-mal ;
Morten:Morten9 LONDON-mal ;
Morten^geađgge^njár0ga:Morten^geađgge^njár'ga MARJA-plc ;
Mortens^datter LONDON-sur ;
Mortensen:Mortensen9 LONDON-sur ;
Mortens^son BERN-sur ;
Mor0tu:Mor'tu MARJA-mal ;
Mor^vik BERN-sur ;
Mos^by NYSTØ-sur ;
Mos^bye ACCRA-sur ;
Mos^bye+Use/Sub:Mos^bye NYSTØ-sur; !
Mos^eid:Mos^eid9 BERN-sur ;
Moselle ACCRA-fem ;
Mos^eng:Mos^eng9 BERN-sur ;
Moses LONDON-mal ;
Mos^hagen:Mos^hagen9 LONDON-sur ;
Moshnikoff LONDON-sur ;
Mo^skog:Mo^skog9 BERN-sur ;
Mo^slet BERN-sur ;
Mosnikoff BERN-sur ;
Moss:Moss9 BERN-sur ;
Mossadegh:Mossadegh9 BERN-sur ;
Mossadek LONDON-sur ;
Mossik LONDON-mal ;
Mo^stad:Mo^stad9 BERN-sur ;
Mostue ACCRA-sur ;
Mos^vik BERN-sur ;
Motz^feldt BERN-sur ;
Mo^um:Mo^um9 LONDON-sur ;
Mount BERN-sur ;
Mouridsen:Mouridsen9 LONDON-sur ;
Mouritsen:Mouritsen9 LONDON-sur ;
Mouru^järvi ACCRA-sur ;
Mo^vik BERN-sur ;
Mo^vinkel LONDON-sur ;
Movsses LONDON-mal ;
Movsses^njár0ga:Movsses^njár'ga MARJA-plc ;
Mowinckel:Mowinckel BERN-sur ;
Mowinkel:Mowinkel BERN-sur ;
Mox^nes BERN-sur ;
Mozart LONDON-sur ;
Muci^us BERN-sur ;
Mudenia ACCRA-sur ;
Muggerud:Muggerud9 BERN-surplc ;
Muhamet LONDON-mal ;
Muhammed:Muhammed9 LONDON-mal ;
Muhli ACCRA-sur ;
Muhonen:Muho C-FI-NEN-sur ;
Muikku ACCRA-sur ;
Muilu ACCRA-sur ;
Muinonen:Muino C-FI-NEN-sur ;
Muittari ACCRA-sur ;
Muje ACCRA-sur ;
Mujjá:Muj9j9á ACCRA-fem ;
Mujunen:Muju C-FI-NEN-sur ;
Mukka ACCRA-sur ;
Mukkala ACCRA-sur ;
Mukká-Jává ACCRA-mal ; !not sure
Mula^dal BERN-sur ;
Mulari ACCRA-sur ;
Mul^house ACCRA-sur ;
Muller LONDON-sur ;
Mulli ACCRA-sur ;
Mullonen:Mullo C-FI-NEN-sur ;
Multala ACCRA-sur ;
Multa^mäki ACCRA-surplc ;
Multanen:Multa C-FI-NEN-sur ;
Multi^silta ACCRA-sur ;
Munch:Munch9 BERN-sur ;
Munck BERN-sur ;
Mund^heim:Mund^heim9 HEIM-sur ;
Mundy ACCRA-sur ;
Muni ACCRA-fem ;
Munk BERN-sur ;
Munke^bye ACCRA-sur ;
Munke^bye+Use/Sub:Munke^bye NYSTØ-sur; !
Munke^jord:Munke^jord9 BERN-sur ;
Munkki ACCRA-sur ;
Munks^gaard:Munks^gaard9 BERN-sur ;
Munk^vold:Munk^vold9 BERN-sur ;
Munne ACCRA-sur ;
Munnukka ACCRA-sur ;
Munster LONDON-sur ;
Munukka ACCRA-sur ;
Muranen:Mura C-FI-NEN-sur ;
Mur^berg:Mur^berg9 BERN-sur ;
Muren:Muren9 LONDON-sur ;
Muri ACCRA-sur ;
Murkes LONDON-sur ;
Murphy ACCRA-sur ;
Murray LONDON-sur ;
Murtola ACCRA-sur ;
Murto^mäki ACCRA-surplc ;
Murtonen:Murto C-FI-NEN-sur ;
Murto^niemi ACCRA-sur ;
Murto^vaara ACCRA-sur ;
Murud:Murud9 BERN-surplc ;
Musakka ACCRA-sur ;
Mussir LONDON-sur ;
Musta ACCRA-sur ;
Mu^stad:Mu^stad9 BERN-sur ;
Mustafa ACCRA-mal ;
Musta^joki ACCRA-surplc ;
Musta^järvi ACCRA-surplc ;
Musta^kallio:Musta^kallio9 ACCRA-sur ;
Musta^lahti ACCRA-surplc ;
Musta^mäki ACCRA-surplc ;
Musta^niemi ACCRA-sur ;
Mustan^oja ACCRA-sur ;
Mustola ACCRA-sur ;
Mustonen:Musto C-FI-NEN-sur ;
Musæ^us LONDON-sur ;
Mutanen:Muta C-FI-NEN-sur ;
Mutikainen:Mutikai C-FI-NEN-sur ;
Mutka ACCRA-sur ;
Muttilainen:Muttilai C-FI-NEN-sur ;
Muttonen:Mutto C-FI-NEN-sur ;
Muukka ACCRA-sur ;
Muukkonen:Muukko C-FI-NEN-sur ;
Muuri ACCRA-sur ;
Muuri^ais^niemi ACCRA-sur ;
Muuri^mäki ACCRA-sur ;
Muurinen:Muuri C-FI-NEN-sur ;
Muuronen:Muuro C-FI-NEN-sur ;
Myd^land:Myd^land9 BERN-sur ;
Myers BERN-sur ;
Myhr BERN-sur ;
Myhra ACCRA-plc ;
Myhre ACCRA-sur ;
Myhren:Myhren9 LONDON-sur ;
Myhrer LONDON-sur ;
Myhr^vold:Myhr^vold9 BERN-sur ;
Myken:Myken9 LONDON-sur ;
Myking:Myking9 LONDON-sur ;
Mykkänen:Mykkä C-FI-NEN-sur ;
Myklebost:Myklebost9 BERN-surplc ;
Myklebo^stad:Myklebo^stad9 BERN-sur ;
Myklebust:Myklebust9 BERN-sur ;
Mykle^vold:Mykle^vold9 BERN-sur ;
Mykle^voll BERN-surplc ;
Myller LONDON-sur ;
Mylly ACCRA-fem ;
Mylly^aho:Mylly^aho9 ACCRA-sur ;
Mylly^harju ACCRA-surplc ;
Mylly^koski ACCRA-surplc ;
Mylly^lahti ACCRA-sur ;
Myllylä ACCRA-sur ;
Mylly^maa ACCRA-sur ;
Mylly^mäki ACCRA-surplc ;
Myllynen:Mylly C-FI-NEN-sur ;
Mylly^niemi ACCRA-surplc ;
Myllys LONDON-sur ;
Mylläri ACCRA-sur ;
Myllärinen:Mylläri C-FI-NEN-sur ;
Myntti ACCRA-sur ;
Mynttinen:Myntti C-FI-NEN-sur ;
Myr^berg:Myr^berg9 BERN-sur ;
Myren:Myren9 LONDON-sur ;
Myr^heim:Myr^heim9 HEIM-sur ;
Myrmel LONDON-sur ;
Myrmæl LONDON-sur ;
Myrseth:Myrseth9 BERN-sur ;
Myr^skog:Myr^skog9 BERN-surplc ;
Myr^stad:Myr^stad9 BERN-sur ;
Myr^vang:Myr^vang9 BERN-sur ;
Myr^vold:Myr^vold9 BERN-sur ;
Mysen:Mysen9 LONDON-sur ;
Myyry ACCRA-fem ;
Myyryläinen:Myyryläi C-FI-NEN-sur ;
Myöhänen:Myöhä C-FI-NEN-sur ;
Máddji MARJA-fem ;
Máddjá MARJA-fem ;
Mágge MARJA-fem ;
Mággá MARJA-sur ;
Mággá^dievvá MARJA-plc ; !FIN
Mággá^joh0ka:Mággá^joh'ka MARJA-plc ;
Má^gredá ACCRA-fem ;
Máhkaráv0ju:Máhkaráv'ju MARJA-plc ;
Máhte^dievvá MARJA-plc ; !FIN
Máhte^geavŋŋis:Máhte^geavgŋis GEAVNNIS-plc ; !FIN
Máhte^jeaggi MARJA-plc ;
Máhte^joh0ka:Máhte^joh'ka MARJA-plc ;
Máhte^jáv0ri:Máhte^jáv'ri MARJA-plc ; !FIN
Máhte^leah0ki:Máhte^leah'ki MARJA-plc ; !FIN
Máhte^oaivvit:Máhte^oaj'vi ALEUHTAT-plc ; !FIN
Máhtte MARJA-mal ;
Máhtte^geavŋŋis:Máhtte^geavgŋis GEAVNNIS-plc ;
Máhttei DUBAI-mal ;
Máhtto MARJA-mal ;
Máijan:Máijan9 LONDON-fem ; ! is this correct, or is it Essive?
Mái0já:Máj'já MARJA-fem ;
Májjá:Máj9já MARJA-fem ;
Mákke MARJA-fem ;
Mákká^gálgo^jáv0ri:Mákká^gálgo^jáv'ri MARJA-plc ;
Mákká^gálgo^oai0vi:Mákká^gálgo^oaj'vi MARJA-plc ;
Mákká^jáv0ri:Mákká^jáv'ri MARJA-plc ;
Mákká^luok0ta:Mákká^luok'ta MARJA-plc ;
Mákká^sa00vu:Mákká^savvun8 GUOLBBA-plc ; !FIN
Mákká^várri MARJA-plc ;
Mákká^á00ja:Mákká^ád'jag8 GUOLBBA-plc ; !FIN
Mákredáža ACCRA-fem ;
Mál0já:Mál'já MARJA-mal ; !Is this truly male?
Márainen:Márainen LONDON-sur ;
Máre ACCRA-fem ;
Máre^gohppi MARJA-plc ;
Máren:Máren9 LONDON-fem ;
Máret:Máreh ANAR-fem ;
Máret-Án0ne:Máret-Án'ne MARJA-fem ;
Már0ge:Már'ge MARJA-mal ;
Márget:Márgeh ANAR-fem ;
Márgget:Márggeh ANAR-fem ;
Márgget-Elle^jáv0ri+Use/Sub:Márgget-Elle^jáv'ri MARJA-plc ; !
Már^greh0tá:Már^greh'tá MARJA-fem ;
Már0gu:Már'gu MARJA-fem ;
Máriá MARJA-fem ;
Már0ja:Már'ja MARJA-fem ;
Márjjá^jeaggi MARJA-plc ; !FIN
Márjon:Márjon9 LONDON-fem ;
Már0já:Már'já MARJA-fem ;
Már0te:Már'te MARJA-fem ;
Márte^joh0ka:Márte^joh'ka MARJA-plc ;
Márte^várri MARJA-plc ;
Mártte^jáv0ri:Mártte^jáv'ri MARJA-plc ;
Mártte^njunni MARJA-plc ;
Mártte^njár0ga:Mártte^njár'ga MARJA-plc ; !FIN
Már0tá:Már'tá MARJA-fem ;
Mávdnos LONDON-mal ;
Mávdnu MARJA-mal ;
Mávnnos LONDON-mal ;
Mávnnos^joh0ka:Mávnnos^joh'ka MARJA-plc ;
Mávnnos^oai0vi:Mávnnos^oaj'vi MARJA-plc ;
Mávnnos^čah0ca:Mávnnos^čah'ca MARJA-plc ;
Mávnos LONDON-mal ;
Mäen^sivu ACCRA-sur ;
Mägiste ACCRA-sur ;
Mähönen:Mähö C-FI-NEN-sur ;
Mäkelä ACCRA-sur ;
Mäkeläinen:Mäkeläi C-FI-NEN-sur ;
Mäki ACCRA-sur ;
Mäki^aho:Mäki^aho9 ACCRA-sur ;
Mäkilä ACCRA-sur ;
Mäki^maa ACCRA-sur ;
Mäki^martti ACCRA-sur ;
Mäkinen:Mäki C-FI-NEN-sur ;
Mäki^niemi ACCRA-sur ;
Mäki^niska ACCRA-sur ;
Mäki^pelto:Mäki^pelto9 ACCRA-sur ;
Mäki^ranta ACCRA-sur ;
Mäki^rinne ACCRA-sur ;
Mäki^rinta ACCRA-sur ;
Mäki^salo:Mäki^salo9 ACCRA-sur ;
Mäki^talo:Mäki^talo9 ACCRA-sur ;
Mäki^virta ACCRA-sur ;
Mäkynen:Mäky C-FI-NEN-sur ;
Mäkäläinen:Mäkäläi C-FI-NEN-sur ;
Mäkäräinen:Mäkäräi C-FI-NEN-sur ;
Mälkiä ACCRA-sur ;
Mälkki ACCRA-sur ;
Mälkönen:Mälkö C-FI-NEN-sur ;
Mällinen:Mälli C-FI-NEN-sur ;
Mäläskä ACCRA-sur ;
Mämmelä ACCRA-sur ;
Mämmi ACCRA-sur ;
Mänttäri ACCRA-sur ;
Mänty ACCRA-sur ;
Mänty+Use/Sub:Mänty NYSTØ-sur; !
Mänty^harju ACCRA-surplc ;
Mänty^koski ACCRA-surplc ;
Mäntylä ACCRA-sur ;
Mänty^maa ACCRA-sur ;
Mänty^mäki ACCRA-surplc ;
Mäntynen:Mänty C-FI-NEN-sur ;
Mänty^niemi ACCRA-surplc ;
Mänty^ranta ACCRA-sur ;
Mänty^saari ACCRA-surplc ;
Mänty^salo:Mänty^salo9 ACCRA-sur ;
Mänty^vaara ACCRA-surplc ;
Märak:Mära BALAK-sur ;
Märkälä ACCRA-sur ;
Märsylä ACCRA-surplc ;
Märta ACCRA-fem ;
Märtha ACCRA-fem ;
Mässeli ACCRA-sur ;
Määttänen:Määttä C-FI-NEN-sur ;
Mål^frid:Mål^frid9 BERN-fem ;
Måren:Måren9 LONDON-sur ;
Mår^nes BERN-sur ;
Mæcenas BERN-sur ;
Mæhle ACCRA-sur ;
Mæhlum:Mæhlum9 LONDON-sur ;
Mæhre ACCRA-sur ;
Mæl BERN-sur ;
Mælan:Mælan9 LONDON-sur ;
Mæland:Mæland9 BERN-sur ;
Mæle ACCRA-sur ;
Mælen:Mælen9 LONDON-sur ;
Mære ACCRA-sur ;
Mérida ACCRA-fem ;
Mökkönen:Mökkö C-FI-NEN-sur ;
Mölkänen:Mölkä C-FI-NEN-sur ;
Mölläri ACCRA-sur ;
Mönchen^glad^bach:Mönchen^glad^bach9 BERN-sur ;
Mönkkönen:Mönkkö C-FI-NEN-sur ;
Mönkäre ACCRA-sur ;
Mönttinen:Möntti C-FI-NEN-sur ;
Mörsky ACCRA-sur ;
Mörsky+Use/Sub:Mörsky NYSTØ-sur; !
Möttönen:Möttö C-FI-NEN-sur ;
Möykkynen:Möykky C-FI-NEN-sur ;
Møgster LONDON-sur ;
Møhlen:Møhlen9 LONDON-sur ;
Møinichen:Møinichen9 LONDON-sur ;
Møkster LONDON-sur ;
Møl^gaard:Møl^gaard9 BERN-sur ;
Mølle^bakken:Mølle^bakken9 LONDON-sur ;
Mølle^mann:Mølle^mann9 BERN-sur ;
Møller LONDON-sur ;
Møller-rasmussen:Møller-rasmussen9 LONDON-sur ;
Møller^hagen:Møller^hagen9 LONDON-sur ;
Møll^hausen:Møll^hausen9 LONDON-sur ;
Møl^mann BERN-sur ;
Møln^bukt BERN-sur ;
Møn:Møn9 BERN-sur ;
Mønnich:Mønnich9 BERN-sur ;
Møns BERN-mal ;
Mørch:Mørch9 BERN-sur ;
Mørck BERN-sur ;
Mørk BERN-sur ;
Mørkved:Mørkved9 BERN-sur ;
Mørs^vik BERN-sur ;
Møy^frid:Møy^frid9 BERN-fem ;
Mül^heim:Mül^heim9 HEIM-sur ;
Müller LONDON-sur ;
Münster LONDON-sur ;
Mürer LONDON-sur ;
NBL^Norsk:NBL^Norsk BERN-sur ;
Naakka ACCRA-sur ;
Naaman:Naaman9 BERN-sur ;
Naas BERN-sur ;
Nadd^vik BERN-sur ;
Nadia ACCRA-fem ;
Na^evi^us BERN-sur ;
Naf^stad:Naf^stad9 BERN-sur ;
Naftal LONDON-sur ;
Naftali ACCRA-plc ;
Naftali ACCRA-mal;
Nagel LONDON-sur ;
Nagell LONDON-sur ;
Naharajim:Naharaj9im9 BERN-sur ;
Naharijim:Naharijim9 BERN-sur ;
Nahkala ACCRA-sur ;
Nahki^ais^oja ACCRA-sur ;
Nahkuri ACCRA-sur ;
Nain:Nain9 BERN-sur ;
Naina ACCRA-plc ;
Nakajima ACCRA-sur ;
Nakari ACCRA-sur ;
Nakkela^jervi+Use/Sub:Nakkela^jervi ACCRA-sur; !
Nakken:Nakken9 LONDON-sur ;
Nakkerud:Nakkerud9 BERN-surplc ;
Nakling:Nakling9 LONDON-sur ;
Nakšon:Nakšon9 LONDON-mal ;
Nalli ACCRA-sur ;
Namibe ACCRA-sur ;
Namsen:Namsen9 LONDON-sur ;
Namur BERN-surplc ;
Nan:Nan9 BERN-sur ;
Nana^beal^joh0ka:Nana^beal^joh'ka MARJA-plc ; !FIN
Nana^beal^jáv0ri:Nana^beal^jáv'ri MARJA-plc ; !FIN
Nancy ACCRA-fem ;
Nang:Nang9 BERN-sur ;
Nanga ACCRA-plc ;
Nanit:Nanih ANAR-mal ;
Nann:Nann9 BERN-sur ;
Nanna ACCRA-fem ;
Nanne^stad:Nanne^stad9 BERN-sur ;
Nanny ACCRA-fem ;
Nansen:Nansen9 LONDON-sur ;
Napari ACCRA-sur ;
Napoleon:Napoleon9 LONDON-mal ;
Napp:Napp9 BERN-sur ;
Narcissus LONDON-mal ;
Narinen:Nari C-FI-NEN-sur ;
Narita ACCRA-fem ;
Narkissos LONDON-mal ;
Narogin:Narogin9 LONDON-sur ;
Narum:Narum9 LONDON-sur ;
Narve ACCRA-mal ;
Narve^stad:Narve^stad9 BERN-sur ;
Nar^vik BERN-LOAN-surplc ;
Nash:Nash9 BERN-sur ;
Naskali ACCRA-sur ;
Naski ACCRA-sur ;
Nasser LONDON-sur ;
Nasser^jáv0ri:Nasser^jáv'ri MARJA-plc ;
Natalie ACCRA-fem ;
Natan:Natan9 LONDON-mal ;
Natana^el LONDON-mal ;
Natana^ela ACCRA-fem ;
Nataša ACCRA-fem ;
Nathalie ACCRA-fem ;
Natri ACCRA-sur ;
Natunen:Natu C-FI-NEN-sur ;
Nat^vig:Nat^vig9 BERN-sur ;
Nat^vik BERN-sur ;
Nat^ås BERN-sur ;
Nauclér LONDON-sur ;
Nau^en:Nau^en9 LONDON-sur ;
Nauff BERN-sur ;
Nauha ACCRA-sur ;
Naukkarinen:Naukkari C-FI-NEN-sur ;
Nault BERN-sur ;
Naumanen:Nauma C-FI-NEN-sur ;
Nauska ACCRA-surplc ;
Nava^ya ACCRA-mal ;
Ndaskoi DUBAI-sur ;
Nea ACCRA-fem ;
Ne^agh:Ne^agh9 BERN-sur ;
Nea^njunni MARJA-plc ;
Nebajot BERN-mal ;
Nebell LONDON-sur ;
Nebukadnesar LONDON-sur ;
Ned^kvitne ACCRA-mal ;
Ned^strand:Ned^strand9 BERN-sur ;
Neer^gaard:Neer^gaard9 BERN-sur ;
Nefelin:Nefelin9 BERN-surplc ;
Nehemi^as LONDON-mal ;
Neil BERN-sur ;
Neill BERN-sur ;
Nejne:Nej9ne ACCRA-sur ;
Nek^stad:Nek^stad9 BERN-sur ;
Ne^laug:Ne^laug9 BERN-fem ;
Neli^markka ACCRA-sur ;
Nellejet:Nellejet BERN-fem ;
Nelle^man:Nelle^man9 BERN-sur ;
Nelle^mann:Nelle^mann9 BERN-sur ;
Nellie ACCRA-fem ;
Nelly ACCRA-fem ;
Nelson LONDON-mal ;
Nemesis BERN-mal ;
Nemi ACCRA-fem ;
Nemirovič LONDON-sur ;
Nemtsov BERN-sur ;
Nenonen:Neno C-FI-NEN-sur ;
Nepal LONDON-surplc ;
Ner^eng:Ner^eng9 BERN-sur ;
Nere^us LONDON-malsur ;
Nerevs LONDON-mal ;
Ner^gaard:Ner^gaard9 BERN-sur ;
Ner^gåd:Ner^gåd9 BERN-sur ;
Ner^heim:Ner^heim9 HEIM-sur ;
Ner^hus BERN-sur ;
Neri ACCRA-mal ;
Ner^li ACCRA-sur ;
Ner^li^en:Ner^li^en9 LONDON-sur ;
Nero:Nero9 ACCRA-mal ;
Ner^stad:Ner^stad9 BERN-sur ;
Ner^vei DUBAI-LOAN-surplc ;
Ner^vik BERN-sur ;
Ner^ås BERN-sur ;
Nes BERN-sur ;
Nes:Nes BERN-sur ;
Nes^flaten:Nes^flaten9 LONDON-sur ;
Nes^heim:Nes^heim9 HEIM-sur ;
Nesje ACCRA-sur ;
Neslein:Neslein9 LONDON-sur ;
Ness:Ness9 BERN-sur ;
Nesse ACCRA-sur ;
Nesset LONDON-sur ;
Ness^vold:Ness^vold9 BERN-sur ;
Nestori ACCRA-mal ;
Nest^tun:Nest^tun9 BERN-surplc ;
Nes^vik BERN-sur ;
Nes^vold:Nes^vold9 BERN-sur ;
Neu^felt BERN-sur ;
Neu^man:Neu^man9 BERN-sur ;
Neu^mann:Neu^mann9 BERN-sur ;
Neu^münster LONDON-sur ;
Neuss:Neuss9 BERN-sur ;
Neuvonen:Neuvo C-FI-NEN-sur ;
Neu^wied:Neu^wied9 BERN-sur ;
Nevala ACCRA-sur ;
Nevalainen:Nevalai C-FI-NEN-sur ;
Never^skruk^bukt:Never^skruk^bukt BERN-sur ;
Nevis LONDON-sur ;
Nevo:Nevo9 ACCRA-sur ;
New BERN-sur ;
Newark-on-Trent BERN-sur ;
New^man:New^man9 BERN-sur ;
New^market LONDON-mal ;
Newmeyer LONDON-sur ;
Nibe ACCRA-sur ;
Nicholaisen:Nicholaisen9 LONDON-sur ;
Nicholas BERN-mal ;
Nicholson BERN-sur ;
Nick BERN-mal ;
Nickel LONDON-sur ;
Nicklas LONDON-mal ;
Nicko:Nicko9 ACCRA-mal ;
Nickul LONDON-sur ;
Nickul:Nickul LONDON-sur ;
Niclas LONDON-mal ;
Nicodemus LONDON-mal ;
Nicodemussen:Nicodemussen9 LONDON-sur ;
Nicolai DUBAI-mal ;
Nicolai+Use/Sub:Nicolai LONDON-mal; !
Nicolaisen:Nicolaisen9 LONDON-sur ;
Nicolajsen:Nicolaj9sen9 LONDON-sur ;
Nicolas BERN-mal ;
Nicolaus LONDON-mal ;
Nicolay BERN-mal ;
Nicolaysen:Nicolaysen9 LONDON-sur ;
Nicole ACCRA-fem ;
Nicoline ACCRA-fem ;
Nielikäinen:Nielikäi C-FI-NEN-sur ;
Niels BERN-mal ;
Nielsen:Nielsen9 LONDON-sur ;
Nielssen:Nielssen9 LONDON-sur ;
Nie^mann:Nie^mann9 BERN-sur ;
Niemelä ACCRA-sur ;
Niemen^maa ACCRA-sur ;
Niemi ACCRA-sur ;
Niemi^aho:Niemi^aho9 ACCRA-sur ;
Niemi^maa ACCRA-sur ;
Niemi^mäki ACCRA-sur ;
Nieminen:Niemi C-FI-NEN-sur ;
Niemi^talo:Niemi^talo9 ACCRA-sur ;
Niemonen:Niemo C-FI-NEN-sur ;
Nietula ACCRA-sur ;
Nietzsche ACCRA-sur ;
Nieuwe^jaar BERN-sur ;
Niga ACCRA-mal ; !Not sure of the sex
Nigel LONDON-mal ;
Niger LONDON-sur ;
Nihkul LONDON-sur ;
Nih0ká:Nih'ká MARJA-mal ;
Nihká^vađđa MARJA-plc ; !FIN
Nihtilä ACCRA-sur ;
Niikke ACCRA-sur ;
Niila ACCRA-mal ;
Niila^deano^luoppal:Niila^deano^luobbal DUORTNUS-plc ;
Niila^eatno^gáddi MARJA-plc ;
Niila^eatnu MARJA-plc ;
Niila^gáddi MARJA-plc ;
Niilas:Nijlas ANAR-mal ;
Niilas^jáv0ri+Use/Sub:Niilas^jáv'ri MARJA-plc ; !
Niiles LONDON-mal ;
Niiles-Máhte-njár0ga+Use/Sub:Niiles-Máhte-njár'ga MARJA-plc ; !
Niillas:Nijllas ANAR-mal ;
Niillas^jáv0ri:Niillas^jáv'ri MARJA-plc ;
Niillá:Nijllá MARJA-mal ;
Niillán+Use/Sub:Nijllán9 ACCRA ; ! !WHAT IS THIS?
Niilo:Niilo9 ACCRA-mal ;
Niilola ACCRA-sur ;
Niilut+Use/Sub:Niiluh ANAR-sur ; !
Nii0lá:Nij'lá MARJA-mal ;
Niilá^čohkka MARJA-plc ;
Niini^koski ACCRA-surplc ;
Niini^maa ACCRA-sur ;
Niini^mäki ACCRA-sur ;
Niininen:Niini C-FI-NEN-sur ;
Niini^salo:Niini^salo9 ACCRA-surplc ;
Niini^vaara ACCRA-sur ;
Niini^virta ACCRA-sur ;
Niiranen:Niira C-FI-NEN-sur ;
Niito^vuopio:Niito^vuopio9 ACCRA-sur ;
Niittylä ACCRA-sur ;
Niitty^maa ACCRA-sur ;
Niitty^mäki ACCRA-sur ;
Niittynen:Niitty C-FI-NEN-sur ;
Niitty^vuopio:Niitty^vuopio9 ACCRA-sur ;
Nika^ia ACCRA-fem ;
Nikita ACCRA-fem ;
Nikkala ACCRA-mal ;
Nikkanen:Nikka C-FI-NEN-sur ;
Nikkari ACCRA-sur ;
Nikkarinen:Nikkari C-FI-NEN-sur ;
Nikken LONDON-mal ;
Nikkilä ACCRA-surplc ;
Nikkinen:Nikki C-FI-NEN-sur ;
Nikko:Nikko9 ACCRA-mal ;
Nikkola ACCRA-sur ;
Nikkonen:Nikko C-FI-NEN-sur ;
Nikku ACCRA-sur ;
Niklas LONDON-mal ;
Niko:Niko9 ACCRA-mal ;
Nikodemus LONDON-mal ;
Nikola ACCRA-sur ;
Nikolai DUBAI-mal ;
Nikolai+Use/Sub:Nikolai LONDON-mal; !
Nikolaisen:Nikolaisen9 LONDON-sur ;
Nikolaj:Nikolaj9 BERN-mal ;
Nikolajsen:Nikolaj9sen9 LONDON-sur ;
Nikolaus LONDON-mal ;
Nikoline ACCRA-fem ;
Nikomedes LONDON-mal ;
Nikula ACCRA-sur ;
Nikulainen:Nikulai C-FI-NEN-sur ;
Nikunen:Niku C-FI-NEN-sur ;
Nikupeteri ACCRA-sur ;
Nila ACCRA-mal ;
Nilas LONDON-mal ;
Nilda ACCRA-fem ;
Nilima ACCRA-sur ;
Niljas LONDON-mal ;
Nil0ke:Nil'ke MARJA-mal ;
Nilla ACCRA-mal ;
Nillukka ACCRA-sur ;
Nil0lá:Nil'lá MARJA-mal ;
Nillá^jáv0ri:Nillá^jáv'ri MARJA-plc ;
Nillá^várri MARJA-plc ; !FIN
Nilo:Nilo9 ACCRA-mal ;
Nilppi ACCRA-mal ;
Nils BERN-mal ;
Nils-Biehtár FirstTag ;
Nils-Biehtár-jáv0ri+Use/Sub:Nils-Biehtár-jáv'ri MARJA-plc ; !
Nil0sa:Nil'sa MARJA-mal ;
Nils^datter LONDON-sur ;
Nil0se:Nil'se MARJA-mal ;
Nilsen:Nilsen9 LONDON-sur ;
Nilsine ACCRA-fem ;
Nilssen:Nilssen9 LONDON-sur ;
Nilsson:Nilsson9 LONDON-sur ;
Nilut:Niluh ANAR-sur ;
Nilz BERN-mal ;
Nilá ACCRA-mal ;
Nilán:Nilán9 BERN-surplc ;
Ninja ACCRA-fem ;
Ninn:Ninn9 BERN-sur ;
Nin0na:Nin'na MARJA-fem ;
Ninni ACCRA-fem ;
Nino:Nino9 ACCRA-mal ;
Nirkko:Nirkko9 ACCRA-sur ;
Nirkkonen:Nirkko C-FI-NEN-sur ;
Nironen:Niro C-FI-NEN-sur ;
Niska ACCRA-sur ;
Niska^koski ACCRA-sur ;
Niskala ACCRA-sur ;
Niskanen:Niska C-FI-NEN-sur ;
Niska^saari ACCRA-sur ;
Nisonen:Niso C-FI-NEN-sur ;
Nissen:Nissen9 LONDON-sur ;
Nisser LONDON-sur ;
Nissi ACCRA-sur ;
Nissilä ACCRA-sur ;
Nissinen:Nissi C-FI-NEN-sur ;
Ni^stad:Ni^stad9 BERN-sur ;
Nisterud:Nisterud9 BERN-surplc ;
Nisula ACCRA-sur ;
Nitter LONDON-sur ;
Niukkanen:Niukka C-FI-NEN-sur ;
Niutanen:Niuta C-FI-NEN-sur ;
Niva ACCRA-sur ;
Nivalainen:Nivalai C-FI-NEN-sur ;
Nivl^heim:Nivl^heim9 HEIM-sur ;
Nixon:Nixon9 LONDON-sur ;
Njarg:Njarg9 BERN-sur ;
Njord:Njord9 BERN-mal ;
Njárga-Buljo^jáv0ri:Njárga-Buljo^jáv'ri MARJA-plc ;
Njávdán:Njávdám ANAR-plc ;
Njål BERN-mal ;
Njård:Njård9 BERN-mal ;
Njå^stad:Njå^stad9 BERN-sur ;
Noa ACCRA-mal ;
No^ah:No^ah9 BERN-sur ;
Noai0di:Noaj'di MARJA-plc ;
Nobel LONDON-sur ;
Nobile ACCRA-sur ;
Nod:Nod9 BERN-sur ;
Noer BERN-sur ;
Nojonen:Nojo C-FI-NEN-sur ;
Nokela ACCRA-sur ;
Nokelainen:Nokelai C-FI-NEN-sur ;
Nokka ACCRA-sur ;
Nokkala ACCRA-sur ;
Nokkanen:Nokka C-FI-NEN-sur ;
Nokkonen:Nokko C-FI-NEN-sur ;
Nolde ACCRA-sur ;
Nols^øe ACCRA-sur ;
Nolvi ACCRA-sur ;
Nome ACCRA-sur ;
Nonni ACCRA-sur ;
Noora ACCRA-fem ;
Noord-Brabant BERN-sur ;
Nopanen:Nopa C-FI-NEN-sur ;
Noponen:Nopo C-FI-NEN-sur ;
Nora ACCRA-fem ;
Nor^alf BERN-mal ;
Nor^berg:Nor^berg9 BERN-sur ;
Norbert LONDON-mal ;
Norbom:Norbom9 BERN-sur ;
Nor^bye ACCRA-sur ;
Nor^bye+Use/Sub:Nor^bye NYSTØ-sur; !
Nord:Nord9 BERN-orgsur ;
Nord-Lenangen:Nord-Lenangen9 LONDON-plc ;
Nor^dahl BERN-sur ;
Nord^ang:Nord^ang9 BERN-sur ;
Nord^avis BERN-org ;
Nord^berg:Nord^berg9 BERN-sur ;
Nord^borg:Nord^borg9 BERN-sur ;
Nord^bo^stad:Nord^bo^stad9 BERN-sur ;
Nord^by NYSTØ-sur ;
Nord^bye ACCRA-sur ;
Nord^bye+Use/Sub:Nord^bye NYSTØ-sur; !
Nord^by^hagen:Nord^by^hagen9 LONDON-sur ;
Nord^dal BERN-surplc ;
Nord^eng:Nord^eng9 BERN-sur ;
Nord^fjell:Nord^fjell BERN-sur ;
Nord^gaard:Nord^gaard9 BERN-sur ;
Nord^gulen:Nord^gulen9 LONDON-sur ;
Nord^hagen:Nord^hagen9 LONDON-sur ;
Nord^haug:Nord^haug9 BERN-sur ;
Nord^heim:Nord^heim9 HEIM-sur ;
Nord^hus BERN-sur ;
Nord^kil BERN-sur ;
Nord^kild:Nord^kild9 BERN-sur ;
Nord^land:Nord^land9 BERN-LOAN-plc ;
Nord^li ACCRA-sur ;
Nord^lie ACCRA-sur ;
Nord^lie+Use/Sub:Nord^lie NYSTØ-sur; !
Nord^lien:Nord^lien9 LONDON-sur ;
Nord^lit BERN-obj ;
Nord^lund:Nord^lund9 BERN-sur ;
Nord^mand:Nord^mand9 BERN-sur ;
Nord^nes BERN-sur ;
Nord^raa NYSTØ-sur ;
Nordrum:Nordrum9 LONDON-sur ;
Nord^seter LONDON-sur ;
Nord^seth:Nord^seth9 BERN-sur ;
Nord^skag:Nord^skag9 BERN-sur ;
Nord^skog:Nord^skog9 BERN-sur ;
Nord^sletta ACCRA-plc ;
Nord^sletta ACCRA-sur ;
Nord^strøm:Nord^strøm9 BERN-sur ;
Nord^sveen:Nord^sveen9 BERN-sur ;
Nord^tveit BERN-sur ;
Nord^tømme ACCRA-sur ;
Nord^vang:Nord^vang9 BERN-sur ;
Nord^vik BERN-sur ;
Nord^ås BERN-sur ;
Nore ACCRA-sur ;
Nor^eng:Nor^eng9 BERN-sur ;
Norfu ACCRA-mal ;
Nor0ga:Nor'ga MARJA-plc ;
Nor^green:Nor^green9 BERN-sur ;
Nor^gren:Nor^gren9 LONDON-sur ;
Nor^heim:Nor^heim9 HEIM-sur ;
Norle^mann:Norle^mann9 BERN-sur ;
Nor^li ACCRA-sur ;
Norlund:Norlund9 BERN-sur ;
Norma ACCRA-fem ;
Nor^man:Nor^man9 LONDON-sur ;
Nor^mann:Nor^mann9 BERN-sur ;
Nor^nes BERN-sur ;
Noro:Noro9 ACCRA-sur ;
Noronen:Noro C-FI-NEN-sur ;
Norppa ACCRA-sur ;
Norrena ACCRA-sur ;
Norsk BERN-sur ;
Nort^heim:Nort^heim9 HEIM-sur ;
Nortunen:Nortu C-FI-NEN-sur ;
Norum:Norum9 LONDON-sur ;
Norun:Norun9 LONDON-fem ;
Norunn:Norunn9 LONDON-fem ;
Nor^vald:Nor^vald9 LONDON-mal ;
Nor^vang:Nor^vang9 BERN-sur ;
Nosova ACCRA-sur ;
Nossen:Nossen9 LONDON-sur ;
Nossum:Nossum9 BERN-sur ;
Noureddine ACCRA-mal ;
Nousi^ainen:Nousi^ai C-FI-NEN-surplc ;
Nousu^niemi ACCRA-sur ;
Novokusneck BERN-surplc ;
Novotny ACCRA-sur ;
Novus LONDON-sur ;
Novvale ACCRA-sur ;
Nová ACCRA-mal ;
Nox^nes BERN-sur ;
Nubiske ACCRA-sur ;
Nuccio:Nuccio9 ACCRA-mal ;
Nuhtte MARJA-mal ;
Nuikka ACCRA-sur ;
Nuka ACCRA-mal ;
Nukari ACCRA-sur ;
Nukarinen:Nukari C-FI-NEN-sur ;
Numitor LONDON-mal ;
Numme^dal BERN-sur ;
Nummela ACCRA-surplc ;
Nummi ACCRA-sur ;
Nummila ACCRA-sur ;
Numminen:Nummi C-FI-NEN-sur ;
Nuojua ACCRA-sur ;
Nuopponen:Nuoppo C-FI-NEN-sur ;
Nuorala ACCRA-sur ;
Nuorta-Finnmár0ku:Nuorta-Finnmár'ku MARJA-plc ;
Nuorta^rii0ka:Nuorta^rij'ka MARJA-plc ;
Nuotio:Nuotio9 ACCRA-sur ;
Nuppola ACCRA-sur ;
Nupponen:Nuppo C-FI-NEN-sur ;
Nurhonen:Nurho C-FI-NEN-sur ;
Nurkka ACCRA-sur ;
Nurkkala ACCRA-sur ;
Nurmela ACCRA-sur ;
Nurmen^niemi ACCRA-sur ;
Nurmes^niemi ACCRA-surplc ;
Nurmi ACCRA-sur ;
Nurmi^laukas LONDON-sur ;
Nurminen:Nurmi C-FI-NEN-sur ;
Nurmio:Nurmio9 ACCRA-sur ;
Nurmi^ranta ACCRA-sur ;
Nurmisto:Nurmisto9 ACCRA-sur ;
Nurro:Nurro9 ACCRA-sur ;
Nussir ANAR-plc ;
Nussir ANAR-org ;
Nutti ACCRA-sur ;
Nuutila ACCRA-sur ;
Nuutilainen:Nuutilai C-FI-NEN-sur ;
Nuutinen:Nuuti C-FI-NEN-sur ;
Nuuttila ACCRA-sur ;
Nuvs^våg:Nuvs^våg9 BERN-sur ;
Nuvtte ACCRA-fem ;
Nuvtte^jávrrit:Nuvtte^jáv'ri VARGGAT-plc ;
Nuvtte^njár0ga:Nuvtte^njár'ga MARJA-plc ; !FIN
Ny^berg:Ny^berg9 BERN-sur ;
Nyboe NYSTØ-sur ;
Ny^bråten:Ny^bråten9 LONDON-sur ;
Ny^gaard:Ny^gaard9 BERN-sur ;
Ny^gren:Ny^gren9 LONDON-sur ;
Ny^hagen:Ny^hagen9 LONDON-sur ;
Ny^hamar LONDON-sur ;
Ny^heim:Ny^heim9 HEIM-sur ;
Ny^huus BERN-sur ;
Nyks BERN-sur ;
Ny^kvist:Ny^kvist9 BERN-sur ;
Nykänen:Nykä C-FI-NEN-sur ;
Ny^land:Ny^land9 BERN-sur ;
Ny^lander LONDON-sur ;
Ny^lund:Ny^lund9 BERN-sur ;
Nymfas LONDON-mal ;
Ny^quist:Ny^quist9 BERN-sur ;
Ny^qvist:Ny^qvist9 BERN-sur ;
Nyrhilä ACCRA-sur ;
Nyrhinen:Nyrhi C-FI-NEN-sur ;
Nyrud:Nyrud9 BERN-sur ;
Nyrup:Nyrup9 BERN-surplc ;
Nyrönen:Nyrö C-FI-NEN-sur ;
Nyseth:Nyseth9 BERN-sur ;
Ny^sleppen:Ny^sleppen9 LONDON-sur ;
Ny^stad:Ny^stad9 BERN-sur ;
Ny^sted:Ny^sted9 BERN-sur ;
Ny^ström:Ny^ström9 LONDON-sur ;
Ny^strøm:Ny^strøm9 BERN-sur ;
Ny^stuen:Ny^stuen9 LONDON-sur ;
Ny^stø ACCRA-sur ;
Ny^sveen:Ny^sveen9 BERN-sur ;
Ny^sæter LONDON-sur ;
Ny^sæther LONDON-sur ;
Ny^vold:Ny^vold9 BERN-sur ;
Nyyssönen:Nyyssö C-FI-NEN-sur ;
Náhkol LONDON-mal ;
Näkki ACCRA-sur ;
Näkkälä^järvi ACCRA-sur ;
Näppi ACCRA-sur ;
Närhi ACCRA-sur ;
Närvänen:Närvä C-FI-NEN-sur ;
Näränen:Närä C-FI-NEN-sur ;
Näsi ACCRA-sur ;
Näsänen:Näsä C-FI-NEN-sur ;
Nättinen:Nätti C-FI-NEN-sur ;
Nätynki ACCRA-sur ;
Näveri ACCRA-sur ;
Näykki ACCRA-sur ;
Näätänen:Näätä C-FI-NEN-sur ;
Nål^sund:Nål^sund9 SUND-sur ;
Nære^stad:Nære^stad9 BERN-sur ;
Næristrød:Næristrød9 BERN-surplc ;
Nærs^nes BERN-sur ;
Næs BERN-sur ;
Næs^gård:Næs^gård9 BERN-sur ;
Næs^heim:Næs^heim9 HEIM-sur ;
Næsje ACCRA-sur ;
Næss:Næss9 BERN-sur ;
Næss-Staten:Næss-Staten9 LONDON-sur ;
Næs^tved:Næs^tved9 BERN-sur ;
Nævi^us BERN-sur ;
Nîmes BERN-sur ;
Nøkle^by NYSTØ-sur ;
Nøkle^bye ACCRA-sur ;
Nør^gaard:Nør^gaard9 BERN-sur ;
Nørre ACCRA-mal ;
Nørre^gaard:Nørre^gaard9 BERN-sur ;
Nøss:Nøss9 BERN-sur ;
Nøste ACCRA-fem ;
Nøt^tveit BERN-sur ;
Nürn^berg:Nürn^berg9 BERN-sur ;
Nürn^berg^prosessen:Nürn^berg^prosessen9 LONDON-sur ;
O'Hare:O'7Hare ACCRA-sur ;
O'Shelley:O'7Shelley ACCRA-fem ;
Oak BERN-sur ;
Oalge^várri MARJA-plc ;
Oa^nes BERN-sur ;
Oarje-Finnmár0ku:Oarje-Finnmár'ku MARJA-plc ;
Obadi^as LONDON-mal ;
Obal LONDON-sur ;
Obed:Obed9 LONDON-mal ;
Ober^hausen:Ober^hausen9 LONDON-sur ;
Obre^stad:Obre^stad9 BERN-sur ;
Obstfelder LONDON-sur ;
Oce^anus LONDON-mal ;
Octavani^us BERN-sur ;
Octavi^us BERN-mal ;
Oda ACCRA-fem ;
Od^bjørg:Od^bjørg9 BERN-sur ;
Odd:Odd9 BERN-mal ;
Odd-Arne ACCRA-mal ;
Odda ACCRA-plc ;
Odd^bjørg:Odd^bjørg9 BERN-sur ;
Odd^bjørn:Odd^bjørn9 LONDON-mal ;
Oddekalv BERN-sur ;
Odde^sund:Odde^sund9 SUND-sur ;
Odd^frid:Odd^frid9 BERN-fem ;
Odd^geir LONDON-mal ;
Odd^hild:Odd^hild9 BERN-fem ;
Odd^laug:Odd^laug9 LONDON-fem ;
Odd^leif BERN-mal ;
Odd^leiv BERN-mal ;
Odd^mar LONDON-mal ;
Odd^mund:Odd^mund9 LONDON-mal ;
Odd^ny ACCRA-fem ;
Odd^run:Oddrun9 LONDON-fem ;
Odd^var LONDON-mal ;
Odd^veig:Odd^veig9 BERN-sur ;
Odd^vin:Odd^vin9 LONDON-mal ;
Odin:Odin9 LONDON-mal ;
Odins^dotter LONDON-sur ;
Od^laug:Od^laug9 LONDON-fem ;
Odner LONDON-sur ;
Odny ACCRA-fem ;
Od^var LONDON-mal ;
Od^veig:Od^veig9 BERN-sur ;
Odysse NYSTØ-mal ;
Odysse^us LONDON-mal ;
Odyssevs LONDON-mal ;
Oeding:Oeding9 LONDON-sur ;
Oen:Oen9 BERN-mal ;
Oeyn^hausen:Oeyn^hausen9 LONDON-sur ;
Offen^berg:Offen^berg9 BERN-sur ;
Offersen:Offersen9 LONDON-sur ;
Of^stad:Of^stad9 BERN-sur ;
Ofte^dahl BERN-sur ;
Oftung:Oftung9 LONDON-sur ;
Ogden:Ogden9 LONDON-sur ;
Ogne ACCRA-sur ;
Ohcan LONDON-sur ;
Ohce^joh0ka:Ohce^joh'ka MARJA-plc ; !FIN
Ohen^oja ACCRA-sur ;
Ohlsen:Ohlsen9 LONDON-sur ;
Ohn^stad:Ohn^stad9 BERN-sur ;
Ohock LONDON-sur ;
Ohra-aho:Ohra-aho9 ACCRA-sur ;
Ohta^maa ACCRA-sur ;
Ohtonen:Ohto C-FI-NEN-sur ;
Oidipus BERN-mal ;
Oikarainen:Oikarai C-FI-NEN-surplc ;
Oikari ACCRA-sur ;
Oikarinen:Oikari C-FI-NEN-sur ;
Oikkonen:Oikko C-FI-NEN-sur ;
Oinas LONDON-sur ;
Oinonen:Oino C-FI-NEN-sur ;
Oise ACCRA-sur ;
Oiva ACCRA-mal ;
Oivanen:Oiva C-FI-NEN-sur ;
Oivo:Oivo9 ACCRA-sur ;
Oja ACCRA-sur ;
Oja^järvi ACCRA-surplc ;
Oja^koski ACCRA-sur ;
Ojala ACCRA-sur ;
Ojalainen:Ojalai C-FI-NEN-sur ;
Oja^lehto:Ojalehto9 ACCRA-sur ;
Oja^maa ACCRA-sur ;
Ojamo:Ojamo9 ACCRA-sur ;
Oja^mäki ACCRA-sur ;
Ojan^aho:Ojan^aho9 ACCRA-sur ;
Ojanen:Oja C-FI-NEN-sur ;
Oja^niemi ACCRA-sur ;
Ojan^sivu ACCRA-sur ;
Ojan^suu ACCRA-sur ;
Oke^anos LONDON-surplc ;
Okkola ACCRA-sur ;
Okkonen:Okko C-FI-NEN-sur ;
Oksa ACCRA-fem ;
Oksala ACCRA-sur ;
Oksanen:Oksa C-FI-NEN-sur ;
Okse ACCRA-mal ;
Ola ACCRA-mal ;
Olaf LONDON-mal ;
Olafsen:Olafsen9 LONDON-sur ;
Olai DUBAI-mal ;
Olaisen:Olaisen9 LONDON-sur ;
Olaug:Olaug9 LONDON-fem ;
Olaus LONDON-mal ;
Olaussen:Olaussen9 LONDON-sur ;
Olav LONDON-mal ;
Olava ACCRA-fem ;
Olavesen:Olavesen9 LONDON-sur ;
Olavi ACCRA-mal ;
Olavs^datter LONDON-sur ;
Olavsen:Olavsen9 LONDON-sur ;
Olavs^gaard:Olavs^gaard9 BERN-sur ;
Ol^berg:Ol^berg9 BERN-sur ;
Olden:Olden9 LONDON-sur ;
Oldorf LONDON-mal ;
Ole ACCRA-mal ;
Ole-Christi^an:Ole-Christi^an9 LONDON-mal ;
Ole-Johan:Ole-Johan9 LONDON-mal ;
Ole-Kristi^an:Ole-Kristi^an9 LONDON-mal ;
Ole-Martin:Ole-Martin9 LONDON-mal ;
Olea ACCRA-fem ;
Ole^anna ACCRA-fem ;
Ole^anne ACCRA-fem ;
Oleeraq BERN-mal ;
Oleg:Oleg9 LONDON-mal ;
Oleif BERN-mal ;
Olen:Olen9 LONDON-plc ;
Olene ACCRA-sur ;
Olesen:Olesen9 LONDON-sur ;
Olet:Oleh ANAR-mal ;
Olette ACCRA-fem ;
Olga ACCRA-fem ;
Ol^gierd:Ol^gierd9 LONDON-fem ;
Olgá MARJA-fem ;
Olina ACCRA-fem ;
Oline ACCRA-fem ;
Olise ACCRA-fem ;
Oliva ACCRA-fem ;
Olive ACCRA-fem ;
Oliver LONDON-mal ;
Oliversen:Oliversen9 LONDON-sur ;
Olivia ACCRA-fem ;
Olki^nuora ACCRA-sur ;
Olkkonen:Olkko C-FI-NEN-sur ;
Ollakka ACCRA-sur ;
Ollanketo:Ollanketo9 ACCRA-sur ;
Ol0le:Ol'le MARJA-mal ;
Ollen^dorff BERN-sur ;
Olle^stad:Olle^stad9 BERN-sur ;
Olle^várri MARJA-plc ;
Olli ACCRA-sur ;
Ollikainen:Ollikai C-FI-NEN-sur ;
Ollikka ACCRA-sur ;
Ollila ACCRA-sur ;
Ollilainen:Ollilai C-FI-NEN-sur ;
Ollinen:Olli C-FI-NEN-sur ;
Ollitervo:Ollitervo9 ACCRA-sur ;
Ollonen:Ollo C-FI-NEN-sur ;
Olof LONDON-mal ;
Olov LONDON-mal ;
Olrik LONDON-mal ;
Olsen:Olsen9 LONDON-sur ;
Ols^lubbo MARJA-mal ;
Olsrud:Olsrud9 BERN-sur ;
Olsson:Olsson9 LONDON-sur ;
Ol^stad:Ol^stad9 BERN-sur ;
Olt^huis BERN-sur ;
Oluf LONDON-mal ;
Oluff:Oluff LONDON-mal ;
Olufine ACCRA-fem ;
Olufsen:Olufsen9 LONDON-sur ;
Olve ACCRA-mal ;
Olympas LONDON-mal ;
Olá ACCRA-mal ;
Omar LONDON-mal ;
Om^berg:Om^berg9 BERN-sur ;
Ombo:Ombo9 ACCRA-sur ;
Om^dahl BERN-sur ;
Omdurman:Omdurman9 BERN-sur ;
Omejer LONDON-sur ;
Omholt BERN-sur ;
Omma ACCRA-sur ;
Omma^luok0ta:Omma^luok'ta MARJA-plc ;
Ommot:Ommod ANAR-mal ;
Ommundsen:Ommundsen9 LONDON-sur ;
On+CmpN/None:On9 BERN-surplc ;
Onam:Onam9 LONDON-mal ;
Onan LONDON-mal ;
Onar^heim:Onar^heim9 HEIM-sur ;
Onesimos LONDON-malsur ;
Onesimus LONDON-malsur ;
Onkalo:Onkalo9 ACCRA-sur ;
Onnela ACCRA-sur ;
Onni ACCRA-fem ;
Ono:Ono9 ACCRA-sur ;
On^stad:On^stad9 BERN-sur ;
Op^dahl BERN-sur ;
Op^gård:Op^gård9 BERN-sur ;
Op^heim:Op^heim9 HEIM-sur ;
Oppe^gaard:Oppe^gaard9 BERN-sur ;
Oppen:Oppen9 LONDON-sur ;
Opper^stad:Opper^stad9 BERN-sur ;
Opp^stad:Opp^stad9 BERN-sur ;
Opsahl BERN-sur ;
Opsal LONDON-sur ;
Opseth:Opseth9 BERN-sur ;
Op^stad:Op^stad9 BERN-sur ;
Ora^järvi ACCRA-surplc ;
Oranen:Ora C-FI-NEN-sur ;
Orange ACCRA-sur ;
Oranje ACCRA-sur ;
Oras LONDON-sur ;
Orava ACCRA-sur ;
Oravainen:Oravai C-FI-NEN-surplc ;
Ording:Ording9 LONDON-sur ;
Ordrup:Ordrup9 BERN-surplc ;
Ordsjonikidze ACCRA-sur ;
O^reskov BERN-sur ;
Orfe^us LONDON-mal ;
Orfevs LONDON-mal ;
Ori^on:Ori^on9 LONDON-mal ;
Orjala ACCRA-sur ;
Orlaug:Orlaug9 LONDON-fem ;
Orlov LONDON-sur ;
Orme^myr BERN-surplc ;
Orme^stad:Orme^stad9 BERN-sur ;
Orning:Orning9 LONDON-sur ;
Orpana ACCRA-sur ;
Orphe^us LONDON-mal ;
Orren^maa ACCRA-sur ;
Or^stad:Or^stad9 BERN-sur ;
Orten:Orten9 LONDON-sur ;
Ortho^grafix LONDON-mal ;
Orti ACCRA-sur ;
Orvin:Orvin9 LONDON-sur ;
Osama ACCRA-mal ;
Os^berg:Os^berg9 BERN-sur ;
Oscar LONDON-mal ;
Ose ACCRA-sur ;
Ose^berg:Ose^berg9 BERN-sur ;
Osen:Osen9 LONDON-plc ;
Osiris LONDON-mal ;
Oskal LONDON-sur ;
Oskar LONDON-mal ;
Oskarsen:Oskarsen9 LONDON-sur ;
Oskars^son:Oskars^son9 LONDON-sur ;
Oskár LONDON-mal ;
Os^land:Os^land9 BERN-sur ;
Oslo:Oslo9 ACCRA-plc ;
Osmala ACCRA-sur ;
Osman:Osman9 BERN-sur ;
Osmo:Osmo9 ACCRA-mal ;
Osmundsen:Osmundsen9 LONDON-sur ;
Os^nes BERN-surplc ;
Ossi ACCRA-mal ;
Oster^berg:Oster^berg9 BERN-sur ;
Oster^haus BERN-surplc ;
Ostrov:Ostrov LONDON-sur ;
Os^vald:Os^vald9 LONDON-mal ;
Os^vold:Os^vold9 BERN-sur ;
Otelie ACCRA-fem ;
Othelie ACCRA-fem ;
Othilie ACCRA-fem ;
Otilie ACCRA-fem ;
Otranen:Otra C-FI-NEN-sur ;
Ottar LONDON-mal ;
Ottavainen:Ottavai C-FI-NEN-sur ;
Ottelin:Ottelin9 BERN-surplc ;
Ottem:Ottem9 LONDON-sur ;
Otter^bech:Otter^bech9 BERN-sur ;
Otter^beck BERN-sur ;
Ottersen:Ottersen9 LONDON-sur ;
Otter^skred:Otter^skred9 BERN-sur ;
Otter^stad:Otter^stad9 BERN-sur ;
Otterup:Otterup9 BERN-surplc ;
Ottesen:Ottesen9 LONDON-sur ;
Otte^stad:Otte^stad9 BERN-sur ;
Otto:Otto9 ACCRA-mal ;
Otto-Ville ACCRA-mal ;
Otto-automahta+Use/Sub:Otto-automahta ACCRA-org; !
Otto-automáhta ACCRA-obj ;
Ottosen:Ottosen9 LONDON-sur ;
Oujda:Ouj9da ACCRA-fem ;
Oula MARJA-mal ;
Oulie ACCRA-sur ;
Ous BERN-sur ;
Ouse ACCRA-sur ;
Oust:Oust9 BERN-sur ;
Outa^koski ACCRA-sur ;
Outi ACCRA-fem ;
Outila ACCRA-sur ;
Outinen:Outi C-FI-NEN-sur ;
Ovaska ACCRA-sur ;
Ov^dal LONDON-sur ;
Ove ACCRA-mal ;
Ovedie ACCRA-sur ;
Overvaag:Overvaag9 BERN-sur ;
Over^vold:Over^vold9 BERN-sur ;
Overvåg:Overvåg9 BERN-sur ;
Ovesen:Ovesen9 LONDON-sur ;
Ovidie ACCRA-sur ;
Ovis LONDON-sur ;
Ov0la+Use/Sub:Ov'la MARJA-mal ; !
Ovlin LONDON-sur ;
Ovlin^jáv0ri:Ovlin^jáv'ri MARJA-plc ;
Ovlin^várri MARJA-plc ;
Ovlla+Use/Sub:Ovlla MARJA-mal; !
Ovllá:Ov'lá MARJA-mal ;
Ovllá MARJA-mal ;
Ovllá^goahte^guolbba:Ovllá^goahte^guol'ban8 GUOLBBA-plc ; !FIN
Ovllá^riehppi MARJA-plc ;
Ovllá^sa00vu:Ovllá^savvun8 GUOLBBA-plc ; !FIN
Ovlláš:Ovlláž ANAR-mal ;
Owe ACCRA-mal ;
Owesen:Owesen9 LONDON-sur ;
Owren:Owren9 LONDON-sur ;
Oxe ACCRA-sur ;
Paadar LONDON-sur ;
Paajanen:Paaja C-FI-NEN-sur ;
Paakkanen:Paakka C-FI-NEN-sur ;
Paakkari ACCRA-sur ;
Paakki ACCRA-sur ;
Paakkinen:Paakki C-FI-NEN-sur ;
Paakkola ACCRA-sur ;
Paakkonen:Paakko C-FI-NEN-sur ;
Paakkunainen:Paakkunai C-FI-NEN-sur ;
Paakulainen:Paakulai C-FI-NEN-sur ;
Paal BERN-mal ;
Paalanen:Paala C-FI-NEN-sur ;
Paananen:Paana C-FI-NEN-sur ;
Paappanen:Paappa C-FI-NEN-sur ;
Paars BERN-sur ;
Paasche ACCRA-sur ;
Paasi ACCRA-sur ;
Paasikivi ACCRA-sur ;
Paasila ACCRA-sur ;
Paasilinna ACCRA-sur ;
Paasimaa ACCRA-sur ;
Paasio:Paasio9 ACCRA-sur ;
Paasi^virta ACCRA-sur ;
Paaske ACCRA-sur ;
Paaskesen:Paaskesen9 LONDON-sur ;
Paaso:Paaso9 ACCRA-sur ;
Paasonen:Paaso C-FI-NEN-sur ;
Paaso^vaara ACCRA-sur ;
Paatelainen:Paatelai C-FI-NEN-sur ;
Paatero:Paatero9 ACCRA-sur ;
Paave ACCRA-sur ;
Paavilainen:Paavilai C-FI-NEN-sur ;
Paavo:Paavo9 ACCRA-mal ;
Paavola ACCRA-sur ;
Paavolainen:Paavolai C-FI-NEN-sur ;
Paco:Paco9 ACCRA-mal ;
Padus LONDON-sur ;
Pag:Pag9 BERN-sur ;
Paha^oja ACCRA-sur ;
Pahkala ACCRA-sur ;
Paine ACCRA-sur ;
Paint BERN-sur ;
Paint^brush:Paint^brush9 BERN-sur ;
Paja^mäki ACCRA-surplc ;
Pajari:Pajari ACCRA-sur ;
Pajarinen:Pajari C-FI-NEN-sur ;
Paju ACCRA-sur ;
Paju^koski ACCRA-sur ;
Paju^lahti ACCRA-surplc ;
Paju^luoma ACCRA-sur ;
Paju^mäki ACCRA-surplc ;
Pajunen:Paju C-FI-NEN-sur ;
Paju^niemi ACCRA-surplc ;
Paju^ranta ACCRA-sur ;
Pakanen:Paka C-FI-NEN-sur ;
Pakarinen:Pakari C-FI-NEN-sur ;
Pakka ACCRA-sur ;
Pakkala ACCRA-surplc ;
Pakkanen:Pakka C-FI-NEN-sur ;
Pakola ACCRA-sur ;
Pakonen:Pako C-FI-NEN-sur ;
Paksu^niemi ACCRA-sur ;
Palis^maa ACCRA-sur ;
Palkeinen:Palkei C-FI-NEN-sur ;
Pallari ACCRA-sur ;
Pallesen:Pallesen9 LONDON-sur ;
Pallonen:Pallo C-FI-NEN-sur ;
Palmar LONDON-sur ;
Palme ACCRA-sur ;
Palmer LONDON-sur ;
Palmer^ea0na:Palmer^eatnam8 GUOLBBA-plc ;
Palmu ACCRA-sur ;
Palmunen:Palmu C-FI-NEN-sur ;
Palo:Palo9 ACCRA-sur ;
Palo^heimo:Palo^heimo9 ACCRA-sur ;
Palo^järvi ACCRA-sur ;
Palola ACCRA-sur ;
Palo^maa ACCRA-sur ;
Palo^mäki ACCRA-sur ;
Palonen:Palo C-FI-NEN-sur ;
Palo^niemi ACCRA-surplc ;
Palon^oja ACCRA-sur ;
Palo^poski ACCRA-sur ;
Palo^ranta ACCRA-sur ;
Palo^saari ACCRA-surplc ;
Palo^vaara ACCRA-surplc ;
Palo^viita ACCRA-sur ;
Pals^vik:Pals^vik BERN-sur ;
Palttala ACCRA-sur ;
Paltto:Paltto9 ACCRA-sur ;
Palvi^ainen:Palvi^ai C-FI-NEN-sur ;
Palvio:Palvio9 ACCRA-sur ;
Pamfyli^as LONDON-mal ;
Pan:Pan9 BERN-sur ;
Panaggi ACCRA-sur ;
Panchen LONDON-mal ;
Pandora ACCRA-fem ;
Pango:Pango9 ACCRA-plc ;
Pankka ACCRA-sur ;
Pannula ACCRA-sur ;
Pantsar LONDON-sur ;
Pantsu ACCRA-sur ;
Panttila ACCRA-sur ;
Panula ACCRA-sur ;
Paotow BERN-sur ;
Papazi^an:Papazi^an9 BERN-sur ;
Papin^aho:Papin^aho9 ACCRA-sur ;
Papin^niemi ACCRA-surplc ;
Papper LONDON-sur ;
Pappila ACCRA-sur ;
Pappinen:Pappi C-FI-NEN-surplc ;
Papunen:Papu C-FI-NEN-sur ;
Paracelsus LONDON-mal ;
Parades BERN-sur ;
Para^mount BERN-sur ;
Parantainen:Parantai C-FI-NEN-sur ;
Pareli ACCRA-sur ;
Pareli^us BERN-sur ;
Parhi^ala ACCRA-sur ;
Parikka ACCRA-sur ;
Parjanen:Parja C-FI-NEN-sur ;
Parker LONDON-sur ;
Parkkali ACCRA-sur ;
Parkkari ACCRA-sur ;
Parkkila ACCRA-surplc ;
Parkkinen:Parkki C-FI-NEN-sur ;
Parkkisen^niemi ACCRA-sur ;
Parkko:Parkko9 ACCRA-sur ;
Parkkonen:Parkko C-FI-NEN-sur ;
Parma ACCRA-sur ;
Parne^vik BERN-sur ;
Paronen:Paro C-FI-NEN-sur ;
Parpala ACCRA-sur ;
Parsifal BERN-mal ;
Part:Part BERN-sur ;
Parta ACCRA-sur ;
Partala ACCRA-surplc ;
Partanen:Parta C-FI-NEN-sur ;
Parta^puoli ACCRA-sur ;
Partenon:Partenon9 LONDON-plc ;
Partio:Partio9 ACCRA-sur ;
Partonen:Parto C-FI-NEN-sur ;
Partti ACCRA-sur ;
Partti^maa ACCRA-sur ;
Parvi^ainen:Parvi^ai C-FI-NEN-sur ;
Parvinen:Parvi C-FI-NEN-sur ;
Pasanen:Pasa C-FI-NEN-sur ;
Pascal BERN-mal ;
Pasi ACCRA-mal ;
Paski ACCRA-sur ;
Pasma ACCRA-sur ;
Pasonen:Paso C-FI-NEN-sur ;
Passi ACCRA-sur ;
Passila ACCRA-sur ;
Pasuri ACCRA-sur ;
Pas^vik BERN-LOAN-surplc ;
Patala ACCRA-sur ;
Patama ACCRA-sur ;
Patanen:Pata C-FI-NEN-sur ;
Patjas LONDON-sur ;
Pato^koski ACCRA-surplc ;
Pato^salmi ACCRA-sur ;
Patrakka ACCRA-sur ;
Patricia ACCRA-fem ;
Patrick LONDON-mal ;
Patrik LONDON-mal ;
Patrikainen:Patrikai C-FI-NEN-sur ;
Patronen:Patro C-FI-NEN-sur ;
Patteri ACCRA-sur ;
Patterson:Patterson9 LONDON-sur ;
Paukkeri ACCRA-sur ;
Paukkonen:Paukko C-FI-NEN-sur ;
Paukku ACCRA-sur ;
Paukkunen:Paukku C-FI-NEN-sur ;
Paul BERN-mal ;
Paula ACCRA-fem ;
Paula^harju ACCRA-sur ;
Paula^mäki ACCRA-sur ;
Paula^saari ACCRA-sur ;
Pauli ACCRA-mal ;
Pauline ACCRA-fem ;
Paulsen:Paulsen9 LONDON-sur ;
Paulsrud:Paulsrud9 BERN-sur ;
Paulus LONDON-mal ;
Paunonen:Pauno C-FI-NEN-sur ;
Paunu ACCRA-sur ;
Paur BERN-sur ;
Paus BERN-sur ;
Paussu ACCRA-sur ;
Paval:Paval LONDON-sur ;
Pavall LONDON-sur ;
Pavarotti ACCRA-sur ;
Pavel LONDON-mal ;
Pavel^sen:Pavel^sen9 LONDON-sur ;
Pavlovna ACCRA-sur ;
Pavval:Pavval LONDON-sur ;
Pax BERN-sur ;
Paz:Paz9 BERN-sur ;
País BERN-sur ;
Pearl BERN-sur ;
Peary ACCRA-mal ;
Peary^ea0na:Peary^eatnam8 GUOLBBA-plc ;
Pec BERN-sur ;
Pedar LONDON-mal ;
Peder LONDON-sur ;
Pederen:Pederen9 LONDON-sur ;
Pedersen:Pedersen9 LONDON-sur ;
Pedersen:Pedersen9 BERN-sur ;
Pedersker LONDON-sur ;
Pedersson:Pedersson9 LONDON-sur ;
Pedro:Pedro9 ACCRA-mal ;
Peer BERN-mal ;
Peggy ACCRA-fem ;
Pehkonen:Pehko C-FI-NEN-sur ;
Peiho:Peiho9 ACCRA-sur ;
Peine ACCRA-sur ;
Peiponen:Peipo C-FI-NEN-sur ;
Peippo:Peippo9 ACCRA-sur ;
Peisen:Peisen9 LONDON-sur ;
Peitersen:Peitersen9 LONDON-sur ;
Pekka ACCRA-mal ;
Pekkala ACCRA-sur ;
Pekkanen:Pekka C-FI-NEN-sur ;
Pekkarinen:Pekkari C-FI-NEN-sur ;
Pekki ACCRA-sur ;
Pekkinen:Pekki C-FI-NEN-sur ;
Pekkola ACCRA-sur ;
Pekkonen:Pekko C-FI-NEN-sur ;
Pekola ACCRA-sur ;
Pekonen:Peko C-FI-NEN-sur ;
Pekuri ACCRA-sur ;
Pekurinen:Pekuri C-FI-NEN-sur ;
Pele ACCRA-sur ;
Pelkonen:Pelko C-FI-NEN-sur ;
Pelle ACCRA-mal ;
Pelli ACCRA-sur ;
Pellikainen:Pellikai C-FI-NEN-sur ;
Pellikka ACCRA-sur ;
Pellinen:Pelli C-FI-NEN-sur ;
Pelto:Pelto9 ACCRA-sur ;
Pelto^korpi ACCRA-sur ;
Pelto^koski ACCRA-surplc ;
Peltola ACCRA-sur ;
Pelto^maa ACCRA-surplc ;
Pelto^mäki ACCRA-surplc ;
Peltonen:Pelto C-FI-NEN-sur ;
Pelto^niemi ACCRA-sur ;
Peltopära ACCRA-sur ;
Pelttari ACCRA-sur ;
Penge ACCRA-sur ;
Penh:Penh9 BERN-sur ;
Peni ACCRA-mal ;
Penicillamin:Penicillamin9 BERN-obj ;
Penki ACCRA-sur ;
Pennala ACCRA-sur ;
Pennanen:Penna C-FI-NEN-sur ;
Pentha ACCRA-sur ;
Pentikäinen:Pentikäi C-FI-NEN-sur ;
Pentin^mäki ACCRA-surplc ;
Pentte ACCRA-mal ;
Pentti ACCRA-mal ;
Penttilä ACCRA-sur ;
Penttinen:Pentti C-FI-NEN-sur ;
Penttonen:Pentto C-FI-NEN-sur ;
Penuel LONDON-sur ;
Pepper^stad:Pepper^stad9 BERN-sur ;
Per BERN-mal ;
Per-Arne ACCRA-mal ;
Per-Einar LONDON-mal ;
Per-Erik LONDON-mal ;
Per-Inge ACCRA-mal ;
Perea ACCRA-fem ;
Peres LONDON-sur ;
Peres LONDON-mal ;
Perg:Perg9 BERN-sur ;
Perg:Perg9 LONDON-plc ;
Perge ACCRA-plc ;
Perges LONDON-sur ;
Perho:Perho9 ACCRA-mal ;
Peri ACCRA-sur ;
Perikles LONDON-mal ;
Perkiö^mäki ACCRA-surplc ;
Perko:Perko9 ACCRA-sur ;
Perkola ACCRA-sur ;
Perly ACCRA-fem ;
Permanto:Permanto9 ACCRA-sur ;
Perminov:Perminov BERN-sur ;
Pernambuco:Pernambuco9 ACCRA-mal ;
Pernilde ACCRA-fem ;
Pernilla ACCRA-fem ;
Pernille ACCRA-fem ;
Perry ACCRA-mal ;
Pers^brandt:Pers^brandt BERN-sur ;
Pers^datter LONDON-sur ;
Persefone ACCRA-fem ;
Persen:Persen9 LONDON-sur ;
Perse^us LONDON-malsur ;
Persevs LONDON-mal ;
Person:Person9 LONDON-sur ;
Persson:Persson9 LONDON-sur ;
Perttala ACCRA-sur ;
Pertti ACCRA-mal ;
Perttilä ACCRA-sur ;
Perttola ACCRA-sur ;
Perttu ACCRA-mal ;
Perttula ACCRA-sur ;
Perttunen:Perttu C-FI-NEN-sur ;
Perunka ACCRA-sur ;
Perä^aho:Perä^aho9 ACCRA-sur ;
Perä^korpi ACCRA-sur ;
Perä^kylä ACCRA-surplc ;
Perä^maa ACCRA-sur ;
Perä^mäki ACCRA-surplc ;
Peränen:Perä C-FI-NEN-sur ;
Perä^salo:Perä^salo9 ACCRA-sur ;
Perä^talo:Perä^talo9 ACCRA-sur ;
Pesola ACCRA-sur ;
Pesonen:Peso C-FI-NEN-sur ;
Pessala ACCRA-sur ;
Pessi ACCRA-sur ;
Pessinen:Pessi C-FI-NEN-sur ;
Pesu ACCRA-sur ;
Peter LONDON-mal ;
Peteri ACCRA-sur ;
Peters LONDON-sur ;
Petersen:Petersen9 LONDON-sur ;
Petr BERN-mal ;
Petra ACCRA-fem ;
Petre ACCRA-mal ;
Petrei^us BERN-sur ;
Petreli^us:Petreli^us BERN-sur ;
Petri ACCRA-mal ;
Petrine ACCRA-fem ;
Petrof LONDON-sur ;
Petronella ACCRA-fem ;
Petrovitch BERN-sur ;
Petrovna ACCRA-sur ;
Petrus LONDON-mal ;
Petter LONDON-sur ;
Petteri ACCRA-mal ;
Pettersen:Pettersen9 LONDON-sur ;
Pettersen+Use/Sub:Pettersen9 BERN-sur ; !
Pettersen^gái0sá:Pettersen^gáj'sá MARJA-plc ;
Petterson:Petterson9 LONDON-sur ;
Pettersson:Pettersson9 LONDON-sur ;
Petter^øe ACCRA-sur ;
Pettinen:Petti C-FI-NEN-sur ;
Petäjä ACCRA-sur ;
Petäjä^järvi ACCRA-sur ;
Petäjä^mäki ACCRA-surplc ;
Petäjä^niemi ACCRA-sur ;
Peuhkuri ACCRA-sur ;
Peuhkurinen:Peuhkuri C-FI-NEN-sur ;
Peura ACCRA-sur ;
Peurala ACCRA-surplc ;
Peuranen:Peura C-FI-NEN-sur ;
Peura^niemi ACCRA-sur ;
Peđar-Hán0sa:Peđar-Hán'sa MARJA-mal ;
Pfaff BERN-sur ;
Pfeiff BERN-sur ;
Pfeiffer LONDON-sur ;
Pham:Pham9 BERN-sur ;
Phan:Phan9 BERN-sur ;
Pheiff BERN-sur ;
Phil BERN-sur ;
Philip:Philip9 LONDON-mal ;
Philipp:Philipp9 LONDON-mal ;
Philippe ACCRA-mal ;
Philipsen:Philipsen9 LONDON-sur ;
Phillip:Phillip9 LONDON-mal ;
Phom:Phom9 BERN-sur ;
Phung BERN-sur ;
Pia ACCRA-fem ;
Pias^kainen:Pias^kai C-FI-NEN-sur ;
Picasso:Picasso9 ACCRA-sur ;
Piekkari ACCRA-sur ;
Piekkola ACCRA-sur ;
Piene ACCRA-sur ;
Pieni^mäki ACCRA-sur ;
Pieni^niemi ACCRA-sur ;
Piepponen:Pieppo C-FI-NEN-sur ;
Piera ACCRA-mal ;
Piera^joh0ka:Piera^joh'ka MARJA-plc ;
Piera^jáv0ri:Piera^jáv'ri MARJA-plc ;
Piera^skái0di:Piera^skáj'di MARJA-plc ;
Pierra MARJA-mal ;
Pi^erre ACCRA-mal ;
Piesanen:Piesa C-FI-NEN-sur ;
Pieski ACCRA-sur ;
Pieskä ACCRA-sur ;
Pietarila ACCRA-sur ;
Pietarinen:Pietari C-FI-NEN-sur ;
Pietikäinen:Pietikäi C-FI-NEN-sur ;
Pietilä ACCRA-sur ;
Pietiläinen:Pietiläi C-FI-NEN-sur ;
Pietinen:Pieti C-FI-NEN-sur ;
Pietiäinen:Pietiäi C-FI-NEN-sur ;
Pietola ACCRA-sur ;
Piettar LONDON-mal ;
Piettar-Án0de:Piettar-Án'de MARJA-mal ;
Pieviläinen:Pieviläi C-FI-NEN-sur ;
Pigga ACCRA-fem ;
Pihala ACCRA-sur ;
Pihkala ACCRA-sur ;
Pihkanen:Pihka C-FI-NEN-sur ;
Pihlainen:Pihlai C-FI-NEN-sur ;
Pihlaja ACCRA-sur ;
Pihlaja^maa ACCRA-sur ;
Pihlaja^mäki ACCRA-surplc ;
Pihlaja^niemi ACCRA-surplc ;
Pihlava ACCRA-sur ;
Piikki ACCRA-sur ;
Piikkilä ACCRA-surplc ;
Piili ACCRA-sur ;
Piilola ACCRA-sur ;
Piilonen:Piilo C-FI-NEN-sur ;
Piipari ACCRA-sur ;
Piiparinen:Piipari C-FI-NEN-sur ;
Piippo:Piippo9 ACCRA-sur ;
Piipponen:Piippo C-FI-NEN-sur ;
Piira ACCRA-sur ;
Piirainen:Piirai C-FI-NEN-sur ;
Piirala ACCRA-sur ;
Piiroinen:Piiroi C-FI-NEN-surplc ;
Piironen:Piiro C-FI-NEN-sur ;
Piirto:Piirto9 ACCRA-sur ;
Piispa ACCRA-sur ;
Piispanen:Piispa C-FI-NEN-sur ;
Piitulainen:Piitulai C-FI-NEN-sur ;
Pike ACCRA-sur ;
Pikkarainen:Pikkarai C-FI-NEN-sur ;
Pikko:Pikko9 ACCRA-sur ;
Pikku^aho:Pikku^aho9 ACCRA-sur ;
Pikku^hookana ACCRA-sur ;
Pikol LONDON-sur ;
Pilatus LONDON-sur ;
Pildaš LONDON-mal ;
Pilli ACCRA-sur ;
Pilsen:Pilsen9 LONDON-sur ;
Pil^skog:Pil^skog9 BERN-sur ;
Piltonen:Pilto C-FI-NEN-sur ;
Pilvi ACCRA-fem ;
Pimiä ACCRA-sur ;
Pina ACCRA-fem ;
Pinar LONDON-fem ;
Pindar LONDON-sur ;
Pindstrup:Pindstrup9 BERN-sur ;
Pine ACCRA-sur ;
Pingel LONDON-sur ;
Pingi ACCRA-sur ;
Pinhas LONDON-sur ;
Pinke ACCRA-sur ;
Pinky ACCRA-fem ;
Pinola ACCRA-sur ;
Pino^mäki ACCRA-surplc ;
Pi^ontek LONDON-sur ;
Pi^ot LONDON-sur ;
Pipin:Pipin9 BERN-surmal ;
Pipinen:Pipi C-FI-NEN-sur ;
Pippi ACCRA-fem ;
Pippola ACCRA-sur ;
Pippuri ACCRA-sur ;
Pirak:Pirak LONDON-sur ;
Pirhonen:Pirho C-FI-NEN-sur ;
Piri ACCRA-sur ;
Pirilä ACCRA-sur ;
Pirinen:Piri C-FI-NEN-sur ;
Pirjo:Pirjo9 ACCRA-fem ;
Pirkkalainen:Pirkkalai C-FI-NEN-sur ;
Pirkkanen:Pirkka C-FI-NEN-sur ;
Pirkola ACCRA-sur ;
Pir^nes BERN-sur ;
Pirskanen:Pirska C-FI-NEN-sur ;
Pirti^järvi+Use/Sub:Pirti^järvi ACCRA-sur; !
Pirtti^aho:Pirtti^aho9 ACCRA-sur ;
Pirtti^järvi ACCRA-surplc ;
Pirtti^koski ACCRA-surplc ;
Pirtti^lahti ACCRA-surplc ;
Pirttilä ACCRA-sur ;
Pirtti^maa ACCRA-sur ;
Pirtti^mäki ACCRA-surplc ;
Pirttinen:Pirtti C-FI-NEN-sur ;
Pirtti^niemi ACCRA-surplc ;
Pirtti^salo:Pirtti^salo9 ACCRA-sur ;
Piser LONDON-sur ;
Pisidi^as LONDON-mal ;
Pisilä ACCRA-sur ;
Piskonen:Pisko C-FI-NEN-sur ;
Pispa ACCRA-sur ;
Pisto:Pisto9 ACCRA-sur ;
Pitko:Pitko9 ACCRA-sur ;
Pitkonen:Pitko C-FI-NEN-sur ;
Pitkä ACCRA-sur ;
Pitkä^aho:Pitkä^aho9 ACCRA-sur ;
Pitkä^järvi ACCRA-surplc ;
Pitkä^koski ACCRA-surplc ;
Pitkälä ACCRA-sur ;
Pitkä^mäki ACCRA-surplc ;
Pitkänen:Pitkä C-FI-NEN-sur ;
Pitkä^niemi ACCRA-surplc ;
Pitkä^ranta ACCRA-sur ;
Pittja ACCRA-sur ;
Pi^us BERN-sur ;
Pi^uva ACCRA-sur ;
Pivkin:Pivkin9 LONDON-sur ;
Pladsen:Pladsen9 LONDON-sur ;
Plant BERN-sur ;
Plassen:Plassen9 LONDON-sur ;
Platon:Platon9 LONDON-mal ;
Platvoet BERN-sur ;
Pleven:Pleven9 LONDON-sur ;
Pleym:Pleym9 BERN-sur ;
Plini^us BERN-sur ;
Plovdiv LONDON-sur ;
Plum:Plum9 BERN-sur ;
Plym:Plym9 BERN-sur ;
Plzen:Plzen9 BERN-sur ;
Pløen:Pløen9 LONDON-sur ;
Po+CmpN/None:Po9 ACCRA-mal ; !
Poasta^jeaggi MARJA-plc ;
Poasta^joh0ka:Poasta^joh'ka MARJA-plc ;
Poggats LONDON-sur ;
Pogradec BERN-surplc ;
Pohjala ACCRA-sur ;
Pohjalainen:Pohjalai C-FI-NEN-sur ;
Pohjanen:Pohja C-FI-NEN-sur ;
Pohjan^heimo:Pohjan^heimo9 ACCRA-sur ;
Pohjan^palo:Pohjan^palo9 ACCRA-sur ;
Pohjan^raito:Pohjan^raito9 ACCRA-sur ;
Pohjan^rinne:Pohjan^rinne ACCRA-sur ;
Pohjan^rinne+Use/Sub:Pohjan^rinne9 ACCRA-sur ; !
Pohjas^jeaggi MARJA-plc ; !FIN
Pohjas^jeakke^jogaš:Pohjas^jeakke^jogaž PLACE-DIM-plc ; !FIN
Pohjas^jeakke^jáv0ri:Pohjas^jeakke^jáv'ri MARJA-plc ; !FIN
Pohja^virta ACCRA-sur ;
Pohjois^aho:Pohjois^aho9 ACCRA-surplc ;
Pohjolainen:Pohjolai C-FI-NEN-sur ;
Pohjonen:Pohjo C-FI-NEN-sur ;
Pohto:Pohto9 ACCRA-sur ;
Poika^järvi ACCRA-sur ;
Poikela ACCRA-sur ;
Poikke^us BERN-sur ;
Poikki^mäki ACCRA-sur ;
Poikola ACCRA-sur ;
Poikolainen:Poikolai C-FI-NEN-sur ;
Poikonen:Poiko C-FI-NEN-sur ;
Poik^selkä ACCRA-sur ;
Poikulainen:Poikulai C-FI-NEN-sur ;
Poiti^ers BERN-surplc ;
Pojan^rinne ACCRA-sur ;
Pokela ACCRA-sur ;
Pokka ACCRA-sur ;
Pokki ACCRA-sur ;
Pokkinen:Pokki C-FI-NEN-sur ;
Polak LONDON-sur ;
Polden:Polden9 LONDON-sur ;
Pollachi^us BERN-sur ;
Pollan:Pollan9 LONDON-sur ;
Pollard:Pollard9 LONDON-sur ;
Pollari ACCRA-sur ;
Pollen:Pollen9 LONDON-sur ;
Polle^stad:Polle^stad9 BERN-sur ;
Pollux LONDON-mal ;
Pollyanna ACCRA-fem ;
Polo:Polo9 ACCRA-sur ;
Polock LONDON-sur ;
Polo^järvi ACCRA-sur ;
Polvi ACCRA-sur ;
Polvinen:Polvi C-FI-NEN-sur ;
Pommer LONDON-sur ;
Pompe^ius BERN-sur ;
Pondus LONDON-mal ;
Ponkala ACCRA-sur ;
Pons BERN-sur ;
Pontare ACCRA-sur ;
Ponti^us BERN-sur ;
Pontoppidan:Pontoppidan9 BERN-sur ;
Pontoppidan BERN-sur ;
Poole ACCRA-sur ;
Pope ACCRA-sur ;
Popov BERN-sur ;
Popp BERN-sur ;
Poppe ACCRA-sur ;
Poranen:Pora C-FI-NEN-sur ;
Porki^us BERN-sur ;
Porkka ACCRA-sur ;
Porkola ACCRA-sur ;
Porokwa ACCRA-sur ;
Porola ACCRA-sur ;
Porras^salmi ACCRA-surplc ;
Porri ACCRA-sur ;
Porsum:Porsum9 LONDON-sur ;
Porsáŋ0gu:Porsáŋ'gu MARJA-plc ;
Portaan^korva ACCRA-sur ;
Portti ACCRA-sur ;
Portti^pantti ACCRA-sur ;
Porvali ACCRA-sur ;
Poseidon:Poseidon9 LONDON-mal ;
Poskiparta ACCRA-sur ;
Post:Post9 BERN-sur ;
Posti ACCRA-sur ;
Postila ACCRA-sur ;
Poti ACCRA-sur ;
Potifar BERN-sur ;
Potila ACCRA-sur ;
Potinkara ACCRA-sur ;
Potter LONDON-sur ;
Pottinger LONDON-sur ;
Poukka ACCRA-sur ;
Poul BERN-mal ;
Poulsen:Poulsen9 LONDON-sur ;
Pouru ACCRA-sur ;
Pousi ACCRA-sur ;
Poussa ACCRA-sur ;
Poussu ACCRA-sur ;
Pouta ACCRA-sur ;
Poutala ACCRA-sur ;
Poutanen:Pouta C-FI-NEN-sur ;
Pouta^suo ACCRA-sur ;
Pouti^ainen:Pouti^ai C-FI-NEN-sur ;
Pouttu ACCRA-sur ;
Povel:Povel LONDON-mal ;
Povl LONDON-sur ;
Povlsen:Povlsen9 LONDON-sur ;
Powell LONDON-sur ;
Po^yang:Po^yang9 BERN-sur ;
Pošman:Pošman9 BERN-sur ;
Prabang:Prabang9 BERN-sur ;
Prakova ACCRA-sur ;
Pratt BERN-sur ;
Praye ACCRA-sur ;
Preben:Preben9 LONDON-mal ;
Prebensen:Prebensen9 LONDON-sur ;
Press:Press9 BERN-sur ;
Press:Press9 BERN-org;
Preste^gard:Preste^gard9 BERN-sur ;
Presterud:Presterud9 BERN-surplc ;
Prest^tun:Prest^tun9 BERN-surplc ;
Preus BERN-sur ;
Preuss:Preuss9 BERN-sur ;
Preussen:Preussen9 LONDON-sur ;
Prewitt:Prewitt BERN-sur ;
Pri^amos LONDON-mal ;
Priha ACCRA-sur ;
Prillar^Guri ACCRA-fem ;
Prinkkilä ACCRA-sur ;
Prittinen:Pritti C-FI-NEN-sur ;
Proffen:Proffen9 LONDON-mal ;
Proksi ACCRA-sur ;
Prusi ACCRA-sur ;
Prusila ACCRA-sur ;
Prusti ACCRA-sur ;
Prut BERN-sur ;
Prydz:Prydz9 BERN-sur ;
Prytz:Prytz9 BERN-sur ;
Prøysen:Prøysen9 LONDON-sur ;
Pskov BERN-sur ;
Psyke ACCRA-fem ;
Ptolemais BERN-mal ;
Publi^us BERN-sur ;
Pudas LONDON-sur ;
Pudde ACCRA-mal ; !Is this male?
Pudens LONDON-sur ;
Pueblo:Pueblo9 ACCRA-mal ;
Pufen^dorf BERN-surplc ;
Puha ACCRA-sur ;
Puhakainen:Puhakai C-FI-NEN-sur ;
Puhakka ACCRA-sur ;
Puhto:Puhto9 ACCRA-sur ;
Puikkonen:Puikko C-FI-NEN-sur ;
Puittinen:Puitti C-FI-NEN-sur ;
Pukari ACCRA-sur ;
Pukarinen:Pukari C-FI-NEN-sur ;
Pukki ACCRA-sur ;
Pukkinen:Pukki C-FI-NEN-sur ;
Pulakka ACCRA-sur ;
Pulk BERN-sur ;
Pulkka ACCRA-sur ;
Pulkkanen:Pulkka C-FI-NEN-sur ;
Pulkki ACCRA-sur ;
Pulkkinen:Pulkki C-FI-NEN-sur ;
Pulli ACCRA-sur ;
Pulli^ainen:Pulli^ai C-FI-NEN-sur ;
Pullinen:Pulli C-FI-NEN-sur ;
Pulsa ACCRA-sur ;
Pulska ACCRA-sur ;
Pundslett BERN-sur ;
Punkari ACCRA-sur ;
Punkkinen:Punkki C-FI-NEN-sur ;
Punna ACCRA-sur ;
Punnonen:Punno C-FI-NEN-sur ;
Puntanen:Punta C-FI-NEN-sur ;
Puntila ACCRA-sur ;
Puntti ACCRA-sur ;
Puoghkeepsie ACCRA-sur ;
Puolakan^aho:Puolakan^aho9 ACCRA-sur ;
Puolakka ACCRA-sur ;
Puola^mäki ACCRA-sur ;
Puoli^matka ACCRA-sur ;
Puoli^taival LONDON-sur ;
Puoli^väli ACCRA-surplc ;
Puonti ACCRA-sur ;
Puoskari ACCRA-sur ;
Puoti^niemi ACCRA-surplc ;
Puputti ACCRA-sur ;
Puranen:Pura C-FI-NEN-sur ;
Purho:Purho9 ACCRA-sur ;
Purhonen:Purho C-FI-NEN-sur ;
Purmonen:Purmo C-FI-NEN-sur ;
Puro:Puro9 ACCRA-sur ;
Pursi^ainen:Pursi^ai C-FI-NEN-sur ;
Purtilo:Purtilo9 ACCRA-sur ;
Puruskainen:Puruskai C-FI-NEN-sur ;
Puska ACCRA-sur ;
Puskala ACCRA-sur ;
Pussinen:Pussi C-FI-NEN-sur ;
Put BERN-sur ;
Putaala ACCRA-surplc ;
Putaan^suu ACCRA-sur ;
Putin:Putin9 LONDON-sur ;
Putkinen:Putki C-FI-NEN-sur ;
Putkonen:Putko C-FI-NEN-sur ;
Putkuri ACCRA-sur ;
Putten:Putten9 LONDON-sur ;
Putto:Putto9 ACCRA-sur ;
Puttonen:Putto C-FI-NEN-sur ;
Putulik:Putulik9 BERN-sur ;
Putus LONDON-sur ;
Puukka ACCRA-sur ;
Puukko:Puukko9 ACCRA-sur ;
Puukko^joh0ka:Puukko^joh'ka MARJA-plc ; !FIN
Puukko^jáv0ri:Puukko^jáv'ri MARJA-plc ; !FIN
Puukko^várri MARJA-plc ; !FIN
Puumala ACCRA-surplc ;
Puumalainen:Puumalai C-FI-NEN-sur ;
Puupponen:Puuppo C-FI-NEN-sur ;
Puura ACCRA-sur ;
Puuronen:Puuro C-FI-NEN-sur ;
Puurtinen:Puurti C-FI-NEN-sur ;
Puurula ACCRA-sur ;
Puurunen:Puuru C-FI-NEN-sur ;
Puusa ACCRA-sur ;
Puu^saari ACCRA-sur ;
Puuska ACCRA-sur ;
Puustelli ACCRA-sur ;
Puustinen:Puusti C-FI-NEN-sur ;
Puutio:Puutio9 ACCRA-sur ;
Puy BERN-mal ;
Pyhtilä ACCRA-sur ;
Pyhä^järvi ACCRA-plc ;
Pyhä^järvi ACCRA-surplc ;
Pyhä^luoto:Pyhä^luoto9 ACCRA-sur ;
Pyhälä ACCRA-sur ;
Pykälä ACCRA-sur ;
Pykäläinen:Pykäläi C-FI-NEN-sur ;
Pylkkönen:Pylkkö C-FI-NEN-sur ;
Pylkäs LONDON-sur ;
Pylväinen:Pylväi C-FI-NEN-sur ;
Pylväläinen:Pylväläi C-FI-NEN-sur ;
Pylvänen:Pylvä C-FI-NEN-sur ;
Pylvänäinen:Pylvänäi C-FI-NEN-sur ;
Pylväs LONDON-sur ;
Pyndt BERN-sur ;
Pynnönen:Pynnö C-FI-NEN-sur ;
Pynttäri ACCRA-sur ;
Py^ong^yang:Py^ong^yang9 BERN-sur ;
Pyrhönen:Pyrhö C-FI-NEN-sur ;
Pyrrhos LONDON-mal ;
Pystynen:Pysty C-FI-NEN-sur ;
Pytagoras LONDON-mal ;
Pyyhtiä ACCRA-sur ;
Pyykkönen:Pyykkö C-FI-NEN-sur ;
Pyykönen:Pyykö C-FI-NEN-sur ;
Pyy^mäki ACCRA-sur ;
Pyy^salo:Pyy^salo9 ACCRA-sur ;
Pyökäri ACCRA-sur ;
Pyöriä ACCRA-sur ;
Pyötsiä ACCRA-sur ;
Páls^son LONDON-sur ;
Pávvel LONDON-mal ;
Päivi ACCRA-fem ;
Päivinen:Päivi C-FI-NEN-sur ;
Päiviö ACCRA-sur ;
Päivä^niemi ACCRA-surplc ;
Päivä^rinne ACCRA-sur ;
Päivä^rinta ACCRA-sur ;
Päkki ACCRA-sur ;
Päkkilä ACCRA-sur ;
Pälli ACCRA-sur ;
Pälvi ACCRA-fem ;
Pänkäläinen:Pänkäläi C-FI-NEN-sur ;
Pär:Pär BERN-sur ;
Pärkkä ACCRA-sur ;
Pärnänen:Pärnä C-FI-NEN-sur ;
Pärson:Pärson9 LONDON-sur ;
Pärssinen:Pärssi C-FI-NEN-sur ;
Pätilä ACCRA-sur ;
Pätsi ACCRA-sur ;
Pätynen:Päty C-FI-NEN-sur ;
Pätäri ACCRA-sur ;
Pää^järvi ACCRA-surplc ;
Pääkkönen:Pääkkö C-FI-NEN-sur ;
Päärni ACCRA-sur ;
Pää^talo:Pää^talo9 ACCRA-sur ;
Pål BERN-sur ;
Pål^stig:Pål^stig9 BERN-sur ;
Pål^stuen:Pål^stuen9 LONDON-sur ;
Påve ACCRA-sur ;
Périgord:Périgord9 BERN-sur ;
Périgueux BERN-surplc ; !XXXPé-ri-gu-eux
Pölkki ACCRA-sur ;
Pöllä ACCRA-sur ;
Pöllänen:Pöllä C-FI-NEN-sur ;
Pöllönen:Pöllö C-FI-NEN-sur ;
Pölönen:Pölö C-FI-NEN-sur ;
Pönkkä ACCRA-sur ;
Pönkä ACCRA-sur ;
Pönkänen:Pönkä C-FI-NEN-sur ;
Pönni ACCRA-sur ;
Pöntinen:Pönti C-FI-NEN-sur ;
Pöntynen:Pönty C-FI-NEN-sur ;
Pöppönen:Pöppö C-FI-NEN-sur ;
Pöri ACCRA-sur ;
Pörsti ACCRA-sur ;
Pöyhtäri ACCRA-sur ;
Pöyhönen:Pöyhö C-FI-NEN-sur ;
Pöyry ACCRA-sur ;
Pöysti ACCRA-sur ;
Pöytä^laakso:Pöytä^laakso9 ACCRA-sur ;
Pøsa ACCRA-mal ;
Qadhafi ACCRA-sur ;
Qavigaq BERN-sur ;
Qazvin:Qazvin9 LONDON-sur ;
Qin:Qin9 BERN-sur ;
Qing:Qing9 BERN-sur ;
Qom:Qom9 BERN-sur ;
Quale ACCRA-sur ;
Qu^am:Qu^am9 LONDON-mal ;
Queen:Queen9 BERN-sur ;
Quenild:Quenild9 BERN-sur ;
Querini ACCRA-sur ;
Queseth:Queseth9 BERN-sur ;
Quest:Quest9 BERN-sur ;
Quimper LONDON-sur ;
Quincy ACCRA-mal ;
Quirinus BERN-sur ;
Quisling:Quisling9 LONDON-sur ;
Quist:Quist9 BERN-sur ;
Qum:Qum9 BERN-sur ;
Qurtzalcoatl LONDON-sur ;
Qvale ACCRA-sur ;
Qvig^stad:Qvig^stad9 BERN-sur ;
Qvist:Qvist9 BERN-sur ;
Qvive ACCRA-mal ;
Qvæn:Qvæn9 BERN-sur ;
Qvænsk:Qvænsk BERN-sur ;
Raanaas BERN-sur ;
Raappana ACCRA-sur ;
Raasakka ACCRA-sur ;
Raaska ACCRA-sur ;
Raassina ACCRA-fem ;
Raa^stad:Raa^stad9 BERN-sur ;
Raatikainen:Raatikai C-FI-NEN-sur ;
Raaum:Raaum9 LONDON-sur ;
Rab:Rab9 BERN-mal ;
Rabbi ACCRA-sur ;
Rabbuni ACCRA-sur ;
Rachel LONDON-fem ;
Rae ACCRA-sur ;
Rae^stad:Rae^stad9 BERN-sur ;
Rafa^el LONDON-mal ;
Raften:Raften9 LONDON-sur ;
Rafto:Rafto9 ACCRA-sur ;
Ragazzi ACCRA-sur ;
Ragde ACCRA-sur ;
Rag^hild:Rag^hild9 BERN-fem ;
Ragna ACCRA-fem ;
Ragnar LONDON-mal ;
Ragn^frid:Ragn^frid9 BERN-fem ;
Ragn^hild:Ragn^hild9 BERN-fem ;
Ragni ACCRA-fem ;
Ragnild:Ragnild9 BERN-fem ;
Ragn^vald:Ragn^vald9 LONDON-mal ;
Ragn^veig:Ragn^veig9 BERN-sur ;
Ragny ACCRA-fem ;
Rahab:Rahab9 LONDON-plc ;
Rahab:Rahab9 LONDON-fem ;
Rah^bæk LONDON-sur ;
Rahikainen:Rahikai C-FI-NEN-sur ;
Rahikka ACCRA-sur ;
Rahikkala ACCRA-sur ;
Rahkala ACCRA-sur ;
Rahko:Rahko9 ACCRA-mal ;
Rahkola ACCRA-sur ;
Rahkonen:Rahko C-FI-NEN-sur ;
Rahnasto:Rahnasto9 ACCRA-sur ;
Rahunen:Rahu C-FI-NEN-sur ;
Raijas LONDON-sur ;
Raikunen:Raiku C-FI-NEN-sur ;
Raila ACCRA-fem ;
Railo:Railo9 ACCRA-sur ;
Raimo:Raimo9 ACCRA-mal ;
Raimond:Raimond9 LONDON-mal ;
Rainer LONDON-sur ;
Rainio:Rainio9 ACCRA-sur ;
Raiski ACCRA-sur ;
Raiskio:Raiskio9 ACCRA-sur ;
Raita ACCRA-sur ;
Raitala ACCRA-sur ;
Raitanen:Raita C-FI-NEN-sur ;
Raitio:Raitio9 ACCRA-sur ;
Raittila ACCRA-sur ;
Raittinen:Raitti C-FI-NEN-sur ;
Raivio:Raivio9 ACCRA-sur ;
Raivonen:Raivo C-FI-NEN-sur ;
Raja-aho:Raja-aho9 ACCRA-sur ;
Raja^halme:Raja^halme ACCRA-sur ;
Raja^kallio:Raja^kallio9 ACCRA-sur ;
Rajala ACCRA-sur ;
Raja^lahti ACCRA-surplc ;
Raja^mäki ACCRA-surplc ;
Rajanen:Raja C-FI-NEN-sur ;
Raja^niemi ACCRA-surplc ;
Raja^salo:Raja^salo9 ACCRA-sur ;
Rakel LONDON-fem ;
Rak^fjord:Rak^fjord9 BERN-sur ;
Rakke^stad:Rakke^stad9 BERN-sur ;
Rakkola ACCRA-sur ;
Rakkolainen:Rakkolai C-FI-NEN-sur ;
Rak^nes BERN-sur ;
Rak^våg:Rak^våg9 BERN-sur ;
Ralph:Ralph9 BERN-sur ;
Rama^krishna ACCRA-mal ;
Ramas LONDON-sur ;
Ram^berg:Ram^berg9 BERN-sur ;
Ram^bo:Ram^bo9 ACCRA-mal ;
Ram^bøll LONDON-sur ;
Ramin-Osmundsen:Ramin-Osmundsen9 LONDON-sur ;
Ramn:Ramn9 BERN-sur ;
Ramos LONDON-sur ;
Ramses LONDON-mal ;
Ram^stad:Ram^stad9 BERN-sur ;
Rams^vik BERN-sur ;
Rams^øe ACCRA-sur ;
Randa ACCRA-sur ;
Randa^berg:Randa^berg9 BERN-sur ;
Ran^dal BERN-sur ;
Randem:Randem9 LONDON-sur ;
Randi ACCRA-fem ;
Rand^olf LONDON-mal ;
Rand^ulf LONDON-mal ;
Ran^heim:Ran^heim9 HEIM-sur ;
Raninen:Rani C-FI-NEN-sur ;
Rankama ACCRA-sur ;
Ranki ACCRA-sur ;
Rankinen:Ranki C-FI-NEN-sur ;
Ranne ACCRA-fem ;
Rannikko:Rannikko9 ACCRA-sur ;
Rannila ACCRA-sur ;
Rannisto:Rannisto9 ACCRA-sur ;
Rann^veig:Rann^veig9 BERN-sur ;
Ranta ACCRA-sur ;
Ranta-Rönn^lund:Ranta-Rönn^lund9 BERN-sur ;
Ranta-aho:Ranta-aho9 ACCRA-sur ;
Ranta^kallio:Ranta^kallio9 ACCRA-sur ;
Ranta^kari ACCRA-sur ;
Ranta^kaulio:Ranta^kaulio9 ACCRA-sur ;
Ranta^kokko:Ranta^kokko9 ACCRA-sur ;
Rantala ACCRA-sur ;
Rantalainen:Rantalai C-FI-NEN-sur ;
Ranta^maa ACCRA-sur ;
Ranta^mäki ACCRA-sur ;
Rantanen:Ranta C-FI-NEN-sur ;
Ranta^niemi ACCRA-sur ;
Ranta^pelkonen:Ranta^pelko C-FI-NEN-sur ;
Ranta^salo:Ranta^salo9 ACCRA-sur ;
Ranta^talo:Ranta^talo9 ACCRA-sur ;
Ranta^čiel0gi:Ranta^čiel'gi MARJA-plc ; !FIN
Rantio:Rantio9 ACCRA-sur ;
Ranto:Ranto9 ACCRA-sur ;
Rantonen:Ranto C-FI-NEN-sur ;
Rantsi ACCRA-sur ;
Ranttila ACCRA-sur ;
Ranum:Ranum9 LONDON-sur ;
Ranveid:Ranveid9 BERN-sur ;
Ranveig:Ranveig9 BERN-sur ;
Ran^vik BERN-sur ;
Rapakko:Rapakko9 ACCRA-sur ;
Rapatti ACCRA-sur ;
Rapeli ACCRA-sur ;
Rapo:Rapo9 ACCRA-sur ;
Rapp:Rapp BERN-sur ;
Ras BERN-sur ;
Rasa ACCRA-plc ;
Rasanen:Rasa C-FI-NEN-sur ;
Rasch:Rasch9 BERN-sur ;
Ras^dal BERN-sur ;
Rasht BERN-sur ;
Rasi ACCRA-sur ;
Rasila ACCRA-sur ;
Rasilainen:Rasilai C-FI-NEN-sur ;
Rasimus BERN-sur ;
Rasin^mäki ACCRA-surplc ;
Rask:Rask9 BERN-sur ;
Raski ACCRA-sur ;
Rasku ACCRA-sur ;
Rasmine ACCRA-fem ;
Rasmus LONDON-mal ;
Rasmusen:Rasmusen9 LONDON-sur ;
Rasmussen:Rasmussen9 LONDON-sur ;
Rasputin:Rasputin9 LONDON-mal ; !vai sur?
Rassa ACCRA-mal ;
Rastas LONDON-sur ;
Rasten^berger LONDON-sur ;
Ras^våg:Ras^våg9 BERN-sur ;
Ratama ACCRA-sur ;
Ratia ACCRA-sur ;
Ratilainen:Ratilai C-FI-NEN-sur ;
Ratinen:Rati C-FI-NEN-sur ;
Raudas^koski ACCRA-sur ;
Raudas^oja ACCRA-sur ;
Raude^berg:Raude^berg9 BERN-sur ;
Rauha ACCRA-fem ;
Rauhala ACCRA-sur ;
Rauha^mäki ACCRA-sur ;
Rauhanen:Rauha C-FI-NEN-sur ;
Rauha^niemi ACCRA-surplc ;
Raukko:Raukko9 ACCRA-sur ;
Raukola ACCRA-sur ;
Rauna ACCRA-fem ;
Rau^nes BERN-plc ;
Rau^nes BERN-sur ;
Rauni ACCRA-fem ;
Raunio:Raunio9 ACCRA-sur ;
Rauno:Rauno9 ACCRA-mal ;
Rauset BERN-sur ;
Raussi ACCRA-sur ;
Rauta ACCRA-sur ;
Rauta^joki ACCRA-sur ;
Rauta^korpi ACCRA-surplc ;
Rauta^koski ACCRA-sur ;
Rautala ACCRA-sur ;
Rauta^mäki ACCRA-sur ;
Rautanen:Rauta C-FI-NEN-sur ;
Rauta^oja ACCRA-sur ;
Rauta^salo:Rauta^salo9 ACCRA-sur ;
Rautava ACCRA-sur ;
Rauta^vaara ACCRA-sur ;
Rauta^virta ACCRA-sur ;
Rauta^vuori ACCRA-sur ;
Rauti^ainen:Rauti^ai C-FI-NEN-sur ;
Rauti^ala ACCRA-sur ;
Rautio:Rautio9 ACCRA-sur ;
Rauti^ola ACCRA-sur ;
Raut^järvi ACCRA-surplc ;
Rauum:Rauum9 LONDON-sur ;
Rauvala ACCRA-sur ;
Rauvola ACCRA-sur ;
Ravantti ACCRA-sur ;
Ravaska ACCRA-sur ;
Ravattinen:Ravatti C-FI-NEN-sur ;
Ravila ACCRA-sur ;
Ravlo:Ravlo9 ACCRA-sur ;
Ravna MARJA-fem ;
Ravna^jáv0ri+Use/Sub:Ravna^jáv'ri MARJA-plc ; !
Ravne^stad:Ravne^stad9 BERN-sur ;
Ravn^ås BERN-sur ;
Rawdna MARJA-fem ;
Raymond:Raymond9 LONDON-mal ;
Rayner LONDON-sur ;
Rea ACCRA-fem ;
Reagan:Reagan9 LONDON-sur ;
Re^al BERN-sur ;
Rebbe^stad:Rebbe^stad9 BERN-sur ;
Rebecca ACCRA-fem ;
Rebeke ACCRA-sur ;
Rebekka ACCRA-fem ;
Reckling^hausen:Reckling^hausen9 LONDON-sur ;
Red-Horse:Red9-Horse ACCRA-sur ;
Ree NYSTØ-sur ;
Reed:Reed9 BERN-sur ;
Reen^berg:Reen^berg9 BERN-sur ;
Reetta ACCRA-fem ;
Refling:Refling9 BERN-sur ;
Refne ACCRA-sur ;
Refseth:Refseth9 BERN-sur ;
Refs^nes BERN-sur ;
Ref^vik BERN-sur ;
Regina ACCRA-fem ;
Regine ACCRA-fem ;
Regnor LONDON-mal ;
Regulus BERN-mal ;
Rehabeam:Rehabeam9 BERN-plc ;
Rehabeam:Rehabeam9 LONDON-mal ;
Rehling:Rehling9 LONDON-sur ;
Rehman:Rehman9 BERN-sur ;
Rehobot LONDON-sur ;
Reich^born:Reich^born9 BERN-sur ;
Reichelt BERN-sur ;
Reidar LONDON-mal ;
Reiding:Reiding9 LONDON-sur ;
Reid^ulf LONDON-mal ;
Reidun:Reidun9 LONDON-sur ;
Reidunn:Reidunn9 BERN-fem ;
Re^iel LONDON-mal ;
Re^iersen:Re^iersen9 LONDON-sur ;
Reig^stad:Reig^stad9 BERN-sur ;
Reijo:Reijo9 ACCRA-mal ;
Reijonen:Reijo C-FI-NEN-sur ;
Reima ACCRA-mal ;
Reime ACCRA-sur ;
Reimers LONDON-sur ;
Reims BERN-sur ;
Rein:Rein9 BERN-mal ;
Reine ACCRA-sur ;
Reinert LONDON-mal ;
Reinertsen:Reinertsen9 LONDON-sur ;
Rein^feld:Rein^feld9 BERN-sur ;
Rein^gard:Rein^gard9 BERN-fem ;
Rein^hardt BERN-sur ;
Rein^holdt BERN-sur ;
Rein^holdtsen:Rein^holdtsen9 LONDON-sur ;
Rein^holt:Rein^holt BERN-sur ;
Reini ACCRA-fem ;
Reinikainen:Reinikai C-FI-NEN-sur ;
Reinikka ACCRA-sur ;
Reinilä ACCRA-sur ;
Reino:Reino9 ACCRA-mal ;
Reinoso:Reinoso9 ACCRA-sur ;
Rein^skar BERN-sur ;
Rein^stad:Rein^stad9 BERN-sur ;
Rein^toft BERN-sur ;
Rein^ton:Rein^ton9 LONDON-sur ;
Rein^ås BERN-sur ;
Reisseg:Reisseg9 BERN-sur ;
Reissiger LONDON-sur ;
Rei^stad:Rei^stad9 BERN-sur ;
Reitan:Reitan9 LONDON-sur ;
Reiten:Reiten9 LONDON-sur ;
Reit^haug:Reit^haug9 BERN-sur ;
Reittu ACCRA-sur ;
Rei^ulf LONDON-mal ;
Rekilä ACCRA-sur ;
Reko:Reko9 ACCRA-mal ;
Rekonen:Reko C-FI-NEN-sur ;
Rek^stad:Rek^stad9 BERN-sur ;
Rek^sten:Rek^sten9 LONDON-sur ;
Reku^stad:Reku^stad9 BERN-sur ;
Rek^vik BERN-sur ;
Relling:Relling9 BERN-sur ;
Rem^brant BERN-mal ;
Remes LONDON-sur ;
Remi ACCRA-mal ;
Remington:Remington9 LONDON-mal ;
Remman LONDON-sur ;
Remme ACCRA-sur ;
Remmen:Remmen9 LONDON-sur ;
Remscheid:Remscheid9 BERN-sur ;
Remus LONDON-mal ;
Remy ACCRA-mal ;
Renander LONDON-sur ;
Renate ACCRA-fem ;
Renathe ACCRA-fem ;
Ren^berg:Ren^berg9 BERN-sur ;
Rene ACCRA-fem ;
Renee ACCRA-fem ;
Renmælmo:Renmælmo9 ACCRA-sur ;
Ren^nes BERN-sur ;
Rens^berg:Rens^berg9 BERN-sur ;
Rens^vik BERN-sur ;
René NYSTØ-fem ;
Repo:Repo9 ACCRA-mal ;
Reponen:Repo C-FI-NEN-sur ;
Reppen:Reppen9 LONDON-sur ;
Repp^kleiv BERN-sur ;
Rep^stad:Rep^stad9 BERN-sur ;
Rep^våg:Rep^våg9 BERN-LOAN-surplc ;
Resch:Resch9 BERN-sur ;
Resen:Resen9 LONDON-sur ;
Reseni^anus:Reseni^anus LONDON-sur ;
Resita ACCRA-fem ;
Re^stad:Re^stad9 BERN-sur ;
Rett:Rett BERN-sur ;
Retta^oai0vi:Retta^oaj'vi MARJA-plc ;
Rettedal BERN-sur ;
Retter LONDON-sur ;
Reu^el LONDON-sur ;
Reunanen:Reuna C-FI-NEN-sur ;
Reusch:Reusch9 BERN-sur ;
Reuter LONDON-sur ;
Reuter^skiöld:Reuter^skiöld9 BERN-sur ;
Reutz:Reutz9 BERN-sur ;
Rev BERN-sur ;
Reval BERN-surplc ;
Rev^heim:Rev^heim9 HEIM-sur ;
Revs^nes BERN-sur ;
Reymert:Reymert LONDON-mal ;
Reynell BERN-sur ;
Rhamses LONDON-mal ;
Rheen:Rheen9 LONDON-sur ;
Rheman:Rheman9 LONDON-sur ;
Ri^an:Ri^an9 LONDON-sur ;
Ri^ast-Hylling:Ri^ast-Hylling9 LONDON-sur ;
Ri^ast/Hylling+Use/Sub:Ri^ast/Hylling9 LONDON-sur ; !?
Riber-Mohn:Riber-Mohn9 BERN-sur ;
Ricardo:Ricardo9 ACCRA-mal ;
Richard:Richard9 LONDON-mal ;
Richardsen:Richardsen9 LONDON-sur ;
Richer-Hanssen:Richer-Hanssen9 LONDON-sur ;
Richmond:Richmond9 LONDON-mal ;
Richter LONDON-mal ;
Rico:Rico9 ACCRA-mal ;
Riddarevva ACCRA-mal ;
Ridder^vold:Ridder^vold9 BERN-sur ;
Riddu-Lene ACCRA-fem ;
Ridge ACCRA-mal ;
Rieber LONDON-sur ;
Ri^eck BERN-sur ;
Riefling:Riefling9 LONDON-sur ;
Riekeles BERN-sur ;
Riekki ACCRA-sur ;
Riekkinen:Riekki C-FI-NEN-sur ;
Riekko:Riekko9 ACCRA-sur ;
Riekkola ACCRA-sur ;
Riemmbe ACCRA-mal ;
Riepponen:Rieppo C-FI-NEN-sur ;
Riepula ACCRA-sur ;
Rieser LONDON-orgsur ;
Riesto:Riesto9 ACCRA-sur ;
Riesto^várri MARJA-plc ;
Riffan:Riffan9 ANAR-mal ;
Riffan^vággi MARJA-plc ;
Rigels LONDON-sur ;
Rigmor LONDON-fem ;
Rigney ACCRA-sur ;
Rigney+Use/Sub:Rigney NYSTØ; !
Rigoberta+Use/Sub:Rigoberta ACCRA-fem; !
Rigobertha ACCRA-fem ;
Rigon:Rigon9 LONDON-mal ; !Not sure if mal
Rigve ACCRA-mal ;
Riho:Riho9 ACCRA-mal ;
Rihter LONDON-mal ;
Rihttá MARJA-fem ;
Rihtá^luoppal:Rihtá^luobbal DUORTNUS-plc ; !FIN
Rihtá^njár0ga:Rihtá^njár'ga MARJA-plc ; !FIN
Rihtá^oai0vi:Rihtá^oaj'vi MARJA-plc ; !FIN
Rihtá^várri MARJA-plc ;
Rihtá^čiel0gi:Rihtá^čiel'gi MARJA-plc ; !FIN
Rihtá^čohkka MARJA-plc ; !FIN
Rihtá^čopma MARJA-plc ; !FIN
Rihu ACCRA-mal ;
Riiber LONDON-sur ;
Rii0dá:Rij'dá MARJA-fem ;
Riihelä ACCRA-sur ;
Riiheläinen:Riiheläi C-FI-NEN-sur ;
Riihi^aho:Riihi^aho9 ACCRA-sur ;
Riihi^järvi ACCRA-surplc ;
Riihi^luoma ACCRA-sur ;
Riihi^maa ACCRA-sur ;
Riihi^mäki ACCRA-surplc ;
Riihinen:Riihi C-FI-NEN-sur ;
Riihi^oja ACCRA-sur ;
Riihonen:Riiho C-FI-NEN-sur ;
Riika ACCRA-fem ;
Riika^gárde^jáv0ri:Riika^gárde^jáv'ri MARJA-plc ; !FIN
Riika^gárde^várri MARJA-plc ; !FIN
Riikola ACCRA-sur ;
Riikonen:Riiko C-FI-NEN-sur ;
Riina ACCRA-sur ;
Riipi ACCRA-sur ;
Riipinen:Riipi C-FI-NEN-sur ;
Riippa ACCRA-sur ;
Riippi ACCRA-sur ;
Riis BERN-sur ;
Riis-Johansen:Riis-Johansen9 LONDON-sur ;
Riise ACCRA-sur ;
Riiser LONDON-sur ;
Riissanen:Riissa C-FI-NEN-sur ;
Riittinen:Riitti C-FI-NEN-sur ;
Riittá:Rijttá MARJA-fem ;
Rikard:Rikard9 LONDON-mal ;
Rikardsen:Rikardsen9 LONDON-sur ;
Rikke ACCRA-fem ;
Rikkilä ACCRA-sur ;
Rikkinen:Rikki C-FI-NEN-sur ;
Rikkola ACCRA-sur ;
Rikkonen:Rikko C-FI-NEN-sur ;
Riks^grensen:Riks^grensen9 LONDON-sur ;
Rik^stad:Rik^stad9 BERN-sur ;
Rilka MARJA-fem ;
Riller:Riller LONDON-sur ;
Rimbaud:Rimbaud9 BERN-sur ;
Rim^berg:Rim^berg9 BERN-sur ;
Rime^stad:Rime^stad9 BERN-sur ;
Rimfakse ACCRA-mal ;
Rimmi ACCRA-sur ;
Rimpeläinen:Rimpeläi C-FI-NEN-sur ;
Rimpi ACCRA-sur ;
Rimpilä ACCRA-sur ;
Rimpiläinen:Rimpiläi C-FI-NEN-sur ;
Rimpinen:Rimpi C-FI-NEN-sur ;
Rim^stad:Rim^stad9 BERN-sur ;
Rinde ACCRA-sur ;
Rindestu ACCRA-sur ;
Ring:Ring9 BERN-sur ;
Ring^bakken:Ring^bakken9 LONDON-sur ;
Ringen:Ringen9 LONDON-sur ;
Ring^heim:Ring^heim9 HEIM-sur ;
Ring^nes BERN-sur ;
Ringo:Ringo9 ACCRA-mal ;
Rings^ager:Rings^ager LONDON-sur ;
Ring^stad:Ring^stad9 BERN-sur ;
Ring^sted:Ring^sted9 BERN-sur ;
Ring^vold:Ring^vold9 BERN-sur ;
Rinkinen:Rinki C-FI-NEN-sur ;
Rinnan:Rinnan9 LONDON-sur ;
Rinne ACCRA-sur ;
Rinne^mäki ACCRA-surplc ;
Rinn^vold:Rinn^vold9 BERN-sur ;
Rino:Rino9 ACCRA-mal ;
Rin^poche:Rin^poche ACCRA-sur ;
Rinta ACCRA-sur ;
Rinta-^aho:Rinta-^aho9 ACCRA-sur ;
Rinta^koski ACCRA-sur ;
Rintala ACCRA-sur ;
Rinta^luoma ACCRA-sur ;
Rinta^maa ACCRA-sur ;
Rinta^mäki ACCRA-sur ;
Rintanen:Rinta C-FI-NEN-sur ;
Rinta^niemi ACCRA-sur ;
Ri^os LONDON-mal ;
Ripatti ACCRA-sur ;
Ripattila ACCRA-sur ;
Risan:Risan9 LONDON-sur ;
Ris^berg:Ris^berg9 BERN-sur ;
Rise ACCRA-sur ;
Riser LONDON-sur ;
Ris^haug:Ris^haug9 BERN-sur ;
Riska ACCRA-sur ;
Riski ACCRA-sur ;
Riskilä ACCRA-sur ;
Risku ACCRA-sur ;
Ris^nes BERN-sur ;
Rissanen:Rissa C-FI-NEN-sur ;
Rist:Rist9 BERN-sur ;
Rista^duottar:Rista^duoddar DUORTNUS-plc ;
Risten:Risten9 LONDON-sur ;
Risten^joh0ka:Risten^joh'ka MARJA-plc ;
Risten^jáv0ri:Risten^jáv'ri MARJA-plc ;
Ristenrauna MARJA-fem ;
Risten^várri MARJA-plc ;
Ristiinna:Ristijnna MARJA-fem ;
Ristiinná:Ristijnná MARJA-fem ;
Risti^luoma ACCRA-sur ;
Ristilä ACCRA-sur ;
Risti^mäki ACCRA-sur ;
Ristin:Ristin9 LONDON-fem ;
Risti^niemi ACCRA-surplc ;
Risto:Risto9 ACCRA-mal ;
Ristola ACCRA-sur ;
Ristolainen:Ristolai C-FI-NEN-sur ;
Ris^vik BERN-sur ;
Rita ACCRA-fem ;
Ritala ACCRA-sur ;
Rita^mäki ACCRA-surplc ;
Ritari ACCRA-sur ;
Ritchie ACCRA-mal ;
Ritola ACCRA-sur ;
Ritt BERN-sur ;
Ritva ACCRA-fem ;
Ritvanen:Ritva C-FI-NEN-sur ;
Riuhtala ACCRA-sur ;
Riutta ACCRA-sur ;
Riuttanen:Riutta C-FI-NEN-sur ;
Rivaldo:Rivaldo9 ACCRA-sur ;
Rivar^bukt BERN-sur ;
River LONDON-sur ;
Rivertz:Rivertz9 LONDON-sur ;
Rivin^oja ACCRA-sur ;
Rivojen:Rivojen9 LONDON-mal ;
Ri^yadh:Ri^yadh9 BERN-sur ;
Road:Road9 BERN-sur ;
Ro^ald:Ro^ald9 LONDON-mal ;
Ro^an:Ro^an9 LONDON-sur ;
Roanne ACCRA-fem ;
Ro^ar LONDON-mal ;
Roavve^njár0ga:Roavve^njár'ga MARJA-plc ; !FIN
Robber^stad:Robber^stad9 BERN-sur ;
Robbe^stad:Robbe^stad9 BERN-sur ;
Robert LONDON-mal ;
Roberto:Roberto9 ACCRA-mal ;
Robertsen:Robertsen9 LONDON-sur ;
Robes^pi^erre ACCRA-sur ;
Robin:Robin9 LONDON-malfem ;
Robin^son:Robin^son BERN-obj ; !a helicopter
Rob^stad:Rob^stad9 BERN-sur ;
Rocha ACCRA-sur ;
Rochefort BERN-sur ;
Rochelle ACCRA-fem ;
Rocheteau ACCRA-sur ;
Rochev LONDON-sur ;
Rochez:Rochez9 BERN-sur ;
Rochon:Rochon9 LONDON-sur ;
Rock BERN-sur ;
Rock^ford:Rock^ford9 BERN-sur ;
Rocky ACCRA-mal ;
Rode ACCRA-sur ;
Rodin:Rodin9 BERN-sur ;
Rodolfo:Rodolfo9 ACCRA-mal ;
Rodrigues LONDON-mal ;
Rodtwitt BERN-sur ;
Roe NYSTØ-sur ;
Roede ACCRA-sur ;
Roen:Roen9 LONDON-sur ;
Rof^stad:Rof^stad9 BERN-sur ;
Rog:Rog9 BERN-sur ;
Roger LONDON-sur ;
Rogne ACCRA-sur ;
Rognerud:Rognerud9 BERN-surplc ;
Rog^nes BERN-sur ;
Rogn^li ACCRA-sur ;
Rogn^li^en:Rogn^li^en9 LONDON-sur ;
Rogn^stad:Rogn^stad9 BERN-sur ;
Rog^stad:Rog^stad9 BERN-sur ;
Rohde ACCRA-sur ;
Roi DUBAI-mal ;
Roi^gái0vo:Roi^gái'vo MARJA-plc ;
Roikanen:Roika C-FI-NEN-sur ;
Roikonen:Roiko C-FI-NEN-sur ;
Roine ACCRA-sur ;
Roininen:Roini C-FI-NEN-sur ;
Roisko:Roisko9 ACCRA-sur ;
Roitto:Roitto9 ACCRA-sur ;
Roivainen:Roivai C-FI-NEN-sur ;
Roivas LONDON-sur ;
Rokala ACCRA-sur ;
Rokka ACCRA-sur ;
Rokkanen:Rokka C-FI-NEN-sur ;
Rok^stad:Rok^stad9 BERN-sur ;
Roks^våg:Roks^våg9 BERN-sur ;
Ro^land:Ro^land9 BERN-sur ;
Ro^landsen:Ro^landsen9 LONDON-sur ;
Rolf BERN-mal ;
Rolfsen:Rolfsen9 LONDON-sur ;
Roll BERN-sur ;
Roll^stad:Roll^stad9 BERN-sur ;
Rols^dorph:Rols^dorph9 LONDON-sur ;
Rol^stad:Rol^stad9 BERN-sur ;
Rol^sted:Rol^sted9 BERN-sur ;
Rolvs^nes BERN-sur ;
Romakka^niemi ACCRA-sur ;
Romanov BERN-sur ;
Romeo:Romeo9 ACCRA-mal ;
Rom^hus BERN-sur ;
Romme ACCRA-sur ;
Romme^tveit BERN-sur ;
Romppainen:Romppai C-FI-NEN-sur ;
Romppanen:Romppa C-FI-NEN-sur ;
Rom0sa:Rom'sa MARJA-plc ;
Romu ACCRA-sur ;
Romulus BERN-mal ;
Ro^mund^stad:Ro^mund^stad9 BERN-sur ;
Romunen:Romu C-FI-NEN-sur ;
Ron:Ron9 BERN-mal ;
Ronald:Ronald9 LONDON-mal ;
Roncen-Nih0ká:Roncen-Nih'ká MARJA-mal ;
Rondane ACCRA-plc ;
Ro^nes BERN-sur ;
Rong:Rong9 BERN-sur ;
Rongved:Rongved9 BERN-sur ;
Ronimus BERN-sur ;
Ronja ACCRA-fem ;
Ronkainen:Ronkai C-FI-NEN-sur ;
Ronkanen:Ronka C-FI-NEN-sur ;
Ronni ACCRA-mal ;
Ronny ACCRA-mal ;
Ronte ACCRA-mal ;
Rontti ACCRA-sur ;
Rontu ACCRA-sur ;
Roos BERN-sur ;
Roosen:Roosen9 LONDON-sur ;
Roosen^daal BERN-sur ;
Rop^eid:Rop^eid9 BERN-sur ;
Ropo:Ropo9 ACCRA-sur ;
Roponen:Ropo C-FI-NEN-sur ;
Roppola ACCRA-sur ;
Ropponen:Roppo C-FI-NEN-sur ;
Rosa ACCRA-fem ;
Rosalina ACCRA-fem ;
Rosario:Rosario9 ACCRA-mal ;
Ros^berg:Ros^berg9 BERN-sur ;
Roscher LONDON-sur ;
Rose ACCRA-fem ;
Rose^marie ACCRA-fem ;
Rosen^berg:Rosen^berg9 BERN-sur ;
Rosen^bom:Rosen^bom9 BERN-sur ;
Rosen^gren:Rosen^gren9 LONDON-sur ;
Rosen^kilde ACCRA-sur ;
Rosen^lund:Rosen^lund9 BERN-sur ;
Rosen^vinge ACCRA-sur ;
Roshauw BERN-sur ;
Rosie ACCRA-fem ;
Rosita ACCRA-fem ;
Roska ACCRA-sur ;
Ros^nes BERN-sur ;
Ross:Ross9 BERN-sur ;
Rossella ACCRA-mal ;
Rossi ACCRA-sur ;
Rossinen:Rossi C-FI-NEN-sur ;
Ross^mearra MARJA-plc ;
Ross^nes BERN-sur ;
Ro^stad:Ro^stad9 BERN-sur ;
Rosti ACCRA-sur ;
Ros^vold:Ros^vold9 BERN-sur ;
Roterud:Roterud9 BERN-surplc ;
Roth:Roth9 BERN-sur ;
Rothovi^us:Rothovi^us BERN-sur ;
Rot^nes BERN-sur ;
Rottini ACCRA-sur ;
Roubaix BERN-surplc ;
Rou^en:Rou^en9 LONDON-sur ;
Rouhi^ainen:Rouhi^ai C-FI-NEN-sur ;
Roukala ACCRA-sur ;
Rounala ACCRA-sur ;
Rousku ACCRA-sur ;
Rousseau ACCRA-sur ;
Roussillon:Roussillon9 BERN-surplc ;
Rousu ACCRA-sur ;
Rouvali ACCRA-sur ;
Rouvari ACCRA-sur ;
Rouvinen:Rouvi C-FI-NEN-sur ;
Rover LONDON-sur ;
Roverud:Roverud9 BERN-surplc ;
Ro^vik BERN-sur ;
Rovio:Rovio9 ACCRA-sur ;
Rowley ACCRA-surplc ;
Roxette ACCRA-fem ;
Roy BERN-mal ;
Roy-Tore ACCRA-mal ;
Ro^yal:Ro^yal BERN-sur ;
Roš BERN-sur ;
Roškov LONDON-sur ;
Ru^bach:Ru^bach9 BERN-sur ;
Ruben:Ruben9 LONDON-mal ;
Rubena ACCRA-plc ;
Ru^berg:Ru^berg9 BERN-sur ;
Rud:Rud9 BERN-sur ;
Rud^bjerg:Rud^bjerg9 BERN-sur ;
Rud^bjerg^gaard:Rud^bjerg^gaard9 BERN-sur ;
Rudi ACCRA-sur ;
Rudolf LONDON-mal ;
Rudolfo:Rudolfo9 ACCRA-mal ;
Rudolfsen:Rudolfsen9 LONDON-sur ;
Rudrud:Rudrud9 BERN-sur ;
Ruds^mo^en:Ruds^mo^en9 LONDON-sur ;
Rue^slåtten:Rue^slåtten9 LONDON-sur ;
Rufus LONDON-mal ;
Rugaš ANAR-sur ;
Rug^gaard:Rug^gaard9 BERN-sur ;
Rug^tvedt BERN-sur ;
Ruha ACCRA-surplc ;
Ruhala ACCRA-sur ;
Ruhanen:Ruha C-FI-NEN-sur ;
Ruhr BERN-sur ;
Ruikka ACCRA-sur ;
Ruikka^jáv0ri:Ruikka^jáv'ri MARJA-plc ; !FIN
Ruikka^oai0vi:Ruikka^oaj'vi MARJA-plc ; !FIN
Ruikka^á00ja:Ruikka^ád'jag8 GUOLBBA-plc ; !FIN
Ruinard:Ruinard9 LONDON-sur ;
Ruippo:Ruippo9 ACCRA-sur ;
Ruis^mäki ACCRA-sur ;
Rukke ACCRA-sur ;
Ruko^järvi ACCRA-surplc ;
Rumbin:Rumbin9 LONDON-sur ;
Rummel^hoff BERN-sur ;
Rummukainen:Rummukai C-FI-NEN-sur ;
Rumohr LONDON-sur ;
Rumpunen:Rumpu C-FI-NEN-sur ;
Runar LONDON-mal ;
Rund^berg:Rund^berg9 BERN-sur ;
Rund^haug:Rund^haug9 BERN-sur ;
Rune ACCRA-mal ;
Rung^sted:Rung^sted9 BERN-sur ;
Runne ACCRA-sur ;
Runtti ACCRA-sur ;
Ruoho:Ruoho9 ACCRA-sur ;
Ruohola ACCRA-sur ;
Ruoho^mäki ACCRA-sur ;
Ruohonen:Ruoho C-FI-NEN-sur ;
Ruoho^niemi ACCRA-sur ;
Ruokamo:Ruokamo9 ACCRA-sur ;
Ruokanen:Ruoka C-FI-NEN-sur ;
Ruokola ACCRA-sur ;
Ruokolainen:Ruokolai C-FI-NEN-sur ;
Ruokonen:Ruoko C-FI-NEN-sur ;
Ruoko^niemi ACCRA-surplc ;
Ruona^koski ACCRA-sur ;
Ruonala ACCRA-sur ;
Ruona^niemi ACCRA-sur ;
Ruong:Ruong9 BERN-sur ;
Ruoppa ACCRA-sur ;
Ruoppa^joh0ka:Ruoppa^joh'ka MARJA-plc ;
Ruoppat:Ruoppah ANAR-plc ;
Ruoppa^várri MARJA-plc ; !FIN
Ruotanen:Ruota C-FI-NEN-sur ;
Ruotsala ACCRA-sur ;
Ruotsalainen:Ruotsalai C-FI-NEN-sur ;
Ruotsi ACCRA-sur ;
Ruottinen:Ruotti C-FI-NEN-sur ;
Ruottu ACCRA-sur ;
Ruoš0ša:Ruoš'ša MARJA-plc ;
Ruoŧŧa SUOPMA-plc ;
Ruoŧ0ŧa+Use/Sub:Ruoŧ'ŧa SUOPMA-plc ; !
Ruošša^njár0ga:Ruošša^njár'ga MARJA-plc ;
Rupert LONDON-mal ;
Ruponen:Rupo C-FI-NEN-sur ;
Ruppa ACCRA-sur ;
Rupponen:Ruppo C-FI-NEN-sur ;
Rurik LONDON-mal ;
Rus BERN-sur ;
Rusanen:Rusa C-FI-NEN-sur ;
Ruse ACCRA-sur ;
Rusi ACCRA-sur ;
Rusila ACCRA-sur ;
Russell LONDON-sur ;
Russ^vik BERN-sur ;
Rust:Rust9 BERN-sur ;
Ru^stad:Ru^stad9 BERN-sur ;
Rusten:Rusten9 LONDON-sur ;
Rut BERN-fem ;
Rutanen:Ruta C-FI-NEN-sur ;
Ruth:Ruth9 BERN-fem ;
Ruud:Ruud9 BERN-sur ;
Ruuhonen:Ruuho C-FI-NEN-sur ;
Ruusila ACCRA-sur ;
Ruuska ACCRA-sur ;
Ruuskanen:Ruuska C-FI-NEN-sur ;
Ruusu ACCRA-fem ; !Also sur
Ruusu^maa ACCRA-sur ;
Ruusu^maa-Altti ACCRA-sur ;
Ruusunen:Ruusu C-FI-NEN-sur ;
Ruusu^vuori ACCRA-sur ;
Ruuti^ainen:Ruuti^ai C-FI-NEN-sur ;
Ruutikainen:Ruutikai C-FI-NEN-sur ;
Ruutu ACCRA-sur ;
Ryd:Ryd9 BERN-sur ;
Rydland:Rydland9 BERN-sur ;
Rydske ACCRA-sur ;
Rydving:Rydving9 LONDON-sur ;
Rye NYSTØ-sur ;
Ryen:Ryen9 LONDON-sur ;
Ry^eng:Ry^eng9 BERN-sur ;
Rygg:Rygg9 BERN-sur ;
Rygh:Rygh9 BERN-sur ;
Ryhänen:Ryhä C-FI-NEN-sur ;
Ryk BERN-sur ;
Ryk^kje ACCRA-sur ;
Rynning:Rynning9 LONDON-mal ;
Rys^stad:Rys^stad9 BERN-sur ;
Ry^stad:Ry^stad9 BERN-sur ;
Ryti^lahti ACCRA-surplc ;
Rytinki ACCRA-sur ;
Rytky ACCRA-sur ;
Rytkönen:Rytkö C-FI-NEN-sur ;
Ryymin:Ryymin9 LONDON-sur ;
Ryynänen:Ryynä C-FI-NEN-sur ;
Ryytty ACCRA-sur ;
Ryöppy ACCRA-sur ;
Rzeszów BERN-sur ;
Ráipis ANAR-mal ;
Ráipás ANAR-mal ;
Ráipásaš:Ráipásažž HEANDARAT-plc ;
Ráipás^jávrrit:Ráipás^jáv'ri VARGGAT-plc ;
Rái0sa:Ráj'sa MARJA-plc ;
Rásmos LONDON-mal ;
Ráste ACCRA-mal ;
Ráste^gái0sá:Ráste^gáj'sá MARJA-plc ;
Ráste^jeaggi MARJA-plc ;
Ráste^luoppal:Ráste^luobbal DUORTNUS-plc ;
Rástoš:Rástož ANAR-mal ;
Rásttoš:Rásttož ANAR-mal ;
Rávdna MARJA-fem ;
Rávdná MARJA-fem ;
Rávna ACCRA-fem ;
Rávnna^joh0ka:Rávnna^joh'ka MARJA-plc ;
Rávnna^jáv0ri:Rávnna^jáv'ri MARJA-plc ;
Rávnná^njár0ga:Rávnná^njár'ga MARJA-plc ; !FIN
Ráv0ná:Ráv'ná MARJA-fem ;
Räihä ACCRA-sur ;
Räikkä ACCRA-sur ;
Räikkönen:Räikkö C-FI-NEN-sur ;
Räisänen:Räisä C-FI-NEN-sur ;
Räkköläinen:Räkköläi C-FI-NEN-sur ;
Rämänen:Rämä C-FI-NEN-sur ;
Rännäli ACCRA-sur ;
Räntilä ACCRA-sur ;
Räsänen:Räsä C-FI-NEN-sur ;
Rätt^vik BERN-sur ;
Räty ACCRA-sur ;
Rå^dahl:Rå^dahl BERN-sur ;
Råde ACCRA-mal ;
Råd^stad:Råd^stad9 BERN-sur ;
Råk^stad:Råk^stad9 BERN-sur ;
Råk^våg:Råk^våg9 BERN-sur ;
Rå^nes BERN-sur ;
Rånn^aug:Rånn^aug9 BERN-fem ;
Rå^stad:Rå^stad9 BERN-sur ;
Ræder LONDON-sur ;
Ræ^stad:Ræ^stad9 BERN-sur ;
Römpötti ACCRA-sur ;
Rönkkönen:Rönkkö C-FI-NEN-sur ;
Rönkä ACCRA-sur ;
Rönni ACCRA-sur ;
Rönty ACCRA-sur ;
Röntynen:Rönty C-FI-NEN-sur ;
Röpelinen:Röpeli C-FI-NEN-sur ;
Röppänen:Röppä C-FI-NEN-sur ;
Rör^osen:Rör^osen9 LONDON-sur ;
Rø^berg:Rø^berg9 BERN-sur ;
Rød:Rød9 BERN-sur ;
Rød^berg:Rød^berg9 BERN-sur ;
Rødding:Rødding9 LONDON-sur ;
Røde^kleiv+Use/Sub:Røde^kleiv BERN-sur; !
Rød^gaard:Rød^gaard9 BERN-sur ;
Rødseth:Rødseth9 BERN-sur ;
Rødven:Rødven9 LONDON-sur ;
Røe ACCRA-sur ;
Røed:Røed9 BERN-sur ;
Røen:Røen9 LONDON-sur ;
Røge^berg:Røge^berg9 BERN-sur ;
Røgler LONDON-sur ;
Røhne ACCRA-sur ;
Røine ACCRA-fem ;
Røise ACCRA-sur ;
Røkke ACCRA-sur ;
Røkkum:Røkkum9 LONDON-sur ;
Rølp:Rølp9 BERN-sur ;
Rømer LONDON-sur ;
Røm^skog:Røm^skog9 BERN-sur ;
Røn:Røn9 BERN-sur ;
Røn^beck BERN-sur ;
Røn^hovde ACCRA-sur ;
Rønn^aug:Rønn^aug9 BERN-fem ;
Rønne^berg:Rønne^berg9 BERN-sur ;
Rønne^stad:Rønne^stad9 BERN-sur ;
Rønning:Rønning9 LONDON-mal ;
Rønningen:Rønningen9 LONDON-sur ;
Røren:Røren9 LONDON-sur ;
Rør^holt BERN-sur ;
Rør^os^gård:Rør^os^gård9 BERN-sur ;
Rør^stad:Rør^stad9 BERN-sur ;
Rør^tveit BERN-sur ;
Rør^vig:Rør^vig9 BERN-sur ;
Rør^vik BERN-sur ;
Røs^land:Røs^land9 BERN-sur ;
Røsok LONDON-sur ;
Røss^vass^bukt BERN-sur ;
Røst:Røst9 BERN-sur ;
Rø^stad:Rø^stad9 BERN-sur ;
Røste ACCRA-sur ;
Røs^vik BERN-sur ;
Røv BERN-sur ;
Rø^vik BERN-sur ;
Røyne^berg:Røyne^berg9 BERN-sur ;
Røyr^vik BERN-sur ;
Røyset BERN-sur ;
Røys^heim:Røys^heim9 HEIM-sur ;
Røysing:Røysing9 LONDON-sur ;
Røys^lund:Røys^lund9 BERN-sur ;
Saab:Saab9 BERN-sur ;
Saadi ACCRA-sur ;
Saalasti ACCRA-sur ;
Saale ACCRA-sur ;
Saal^feld:Saal^feld9 BERN-sur ;
Saapunki ACCRA-sur ;
Saar BERN-sur ;
Saara ACCRA-fem ;
Saarainen:Saarai C-FI-NEN-sur ;
Saaranen:Saara C-FI-NEN-sur ;
Saarela ACCRA-sur ;
Saarelainen:Saarelai C-FI-NEN-sur ;
Saarelma ACCRA-sur ;
Saaren^keto:Saaren^keto9 ACCRA-sur ;
Saares LONDON-sur ;
Saari ACCRA-sur ;
Saari^aho:Saari^aho9 ACCRA-sur ;
Saari^järvi ACCRA-surplc ;
Saari^kettu ACCRA-sur ;
Saari^kivi ACCRA-sur ;
Saarikko:Saarikko9 ACCRA-sur ;
Saari^koski ACCRA-sur ;
Saari^lahti ACCRA-sur ;
Saari^maa ACCRA-sur ;
Saari^mäki ACCRA-sur ;
Saarinen:Saari C-FI-NEN-sur ;
Saari^niemi ACCRA-sur ;
Saario:Saario9 ACCRA-sur ;
Saaristo:Saaristo9 ACCRA-sur ;
Saari^virta ACCRA-sur ;
Saarni ACCRA-sur ;
Saarnio:Saarnio9 ACCRA-sur ;
Saarto:Saarto9 ACCRA-sur ;
Saa^stad:Saa^stad9 BERN-sur ;
Saastamoinen:Saastamoi C-FI-NEN-sur ;
Saavalainen:Saavalai C-FI-NEN-sur ;
Sabathil LONDON-sur ;
Sabbasen:Sabbasen9 LONDON-sur ;
Sabena ACCRA-fem ;
Sabler LONDON-sur ;
Sabrina ACCRA-fem ;
Sachsen:Sachsen9 LONDON-sur ;
Sad:Sad9 BERN-sur ;
Sade^harju ACCRA-sur ;
Sadelin:Sadelin9 BERN-surplc ;
Sadiq BERN-mal ;
Sadok LONDON-mal ;
Sagal^stad:Sagal^stad9 BERN-sur ;
Sagarmatha MARJA-fem ;
Sagasig:Sagasig9 BERN-sur ;
Sag^elv BERN-sur ;
Sag^elvmo:Sag^elvmo9 NYSTØ-sur ;
Sagen:Sagen9 LONDON-sur ;
Sag^stad:Sag^stad9 BERN-sur ;
Sag^stuen:Sag^stuen9 LONDON-sur ;
Sag^våg:Sag^våg9 BERN-sur ;
Sahala ACCRA-sur ;
Sahanen:Saha C-FI-NEN-sur ;
Sahari ACCRA-sur ;
Saharinen:Sahari C-FI-NEN-sur ;
Saia ACCRA-fem ;
Said:Said9 BERN-sur ;
Saida ACCRA-fem ;
Saiha ACCRA-sur ;
Saija ACCRA-fem ;
Saijets LONDON-sur ;
Saikko:Saikko9 ACCRA-mal ;
Saikkonen:Saikko C-FI-NEN-sur ;
Sainio:Sainio9 ACCRA-sur ;
Saint FirstTag ;
Saint BERN-sur ;
Saint-Exupéry ACCRA-sur ;
Saint-Martin:Saint-Martin9 LONDON-mal ;
Sainte-Marie ACCRA-fem ;
Sairanen:Saira C-FI-NEN-sur ;
Sairio:Sairio9 ACCRA-sur ;
Saito:Saito9 ACCRA-sur ;
Saitton:Saitton9 LONDON-sur ;
Sakari ACCRA-mal ;
Sakari^as LONDON-mal ;
Sakari^assen:Sakari^assen9 LONDON-sur ;
Sakarja ACCRA-mal ;
Sakka ACCRA-fem ;
Sakke ACCRA-mal ;
Sakke^us LONDON-mal ;
Sakki ACCRA-sur ;
Sakko:Sakko9 ACCRA-sur ;
Saksala ACCRA-sur ;
Saksanen:Saksa C-FI-NEN-sur ;
Saks^gård:Saks^gård9 BERN-sur ;
Saks^haug:Saks^haug9 BERN-sur ;
Saksi ACCRA-sur ;
Saku ACCRA-mal ;
Saku^dievvá MARJA-plc ; !FIN
Saladin:Saladin9 LONDON-mal ;
Salakari ACCRA-sur ;
Salakka ACCRA-sur ;
Salama ACCRA-sur ;
Salamon:Salamon9 LONDON-mal ;
Salamonsen:Salamonsen9 LONDON-sur ;
Sal^berg:Sal^berg9 BERN-sur ;
Salgótarján:Salgótarján9 BERN-surplc ;
Salhus BERN-sur ;
Salim:Salim9 LONDON-mal ;
Salima ACCRA-plc ;
Sali^mäki ACCRA-surplc ;
Salina ACCRA-fem ;
Salkunen:Salku C-FI-NEN-sur ;
Salla ACCRA-femplc ;
Sallamaa ACCRA-sur ;
Salli ACCRA-sur ;
Sallila ACCRA-sur ;
Sallinen:Salli C-FI-NEN-sur ;
Salling:Salling9 LONDON-sur ;
Sally ACCRA-fem ;
Salma ACCRA-fem ;
Salme ACCRA-fem ;
Salmela ACCRA-sur ;
Salmelainen:Salmelai C-FI-NEN-sur ;
Salmen^oja ACCRA-sur ;
Salmi ACCRA-sur ;
Salmi^järvi ACCRA-surplc ;
Salmi^kivi ACCRA-sur ;
Salminen:Salmi C-FI-NEN-sur ;
Salmio:Salmio9 ACCRA-sur ;
Salmi^vaara ACCRA-sur ;
Salmi^vuori ACCRA-sur ;
Salmone ACCRA-fem ;
Salmonsen:Salmonsen9 LONDON-sur ;
Salo:Salo9 ACCRA-surplc ;
Salo^järvi ACCRA-sur ;
Salo^kannel LONDON-sur ;
Salo^koski ACCRA-sur ;
Salo^maa ACCRA-sur ;
Salome ACCRA-fem ;
Salomo:Salomo9 ACCRA-mal ;
Salomonsen:Salomonsen9 LONDON-sur ;
Salo^mäki ACCRA-sur ;
Salonen:Salo C-FI-NEN-sur ;
Salo^niemi ACCRA-sur ;
Salon^oja ACCRA-sur ;
Salon^saari ACCRA-surplc ;
Salo^ranta ACCRA-sur ;
Salo^vaara ACCRA-sur ;
Sals^nes BERN-sur ;
Salte ACCRA-sur ;
Salt^nes BERN-sur ;
Salt^rød:Salt^rød9 BERN-surplc ;
Salt^skår BERN-surplc ;
Salve ACCRA-mal ;
Salvesen:Salvesen9 LONDON-sur ;
Salween:Salween9 LONDON-sur ;
Sam:Sam9 BERN-sur ;
Samaria ACCRA-plc ;
Samdhong:Samdhong9 BERN-mal ;
Sam^fund:Sam^fund9 BERN-sur ;
Sammal^lahti ACCRA-sur ;
Sammu ACCRA-mal ;
Sammul LONDON-mal ;
Sampo:Sampo9 ACCRA-mal ;
Samppala ACCRA-sur ;
Samson:Samson9 LONDON-sur ;
Samsona ACCRA-plc ;
Samuel LONDON-mal ;
Samuels^berg:Samuels^berg9 BERN-sur ;
Samuels^datter LONDON-sur ;
Samuelsen:Samuelsen9 LONDON-sur ;
Samuli ACCRA-mal ;
San:San9 BERN-sur ;
Sana ACCRA-plc ;
Sanaksen^aho:Sanaksen^aho9 ACCRA-sur ;
Sand BERN-sur ;
Sandane ACCRA-plc ;
Sand^berg:Sand^berg9 BERN-sur ;
Sand^bæk LONDON-sur ;
Sande ACCRA-sur ;
Sand^eid:Sand^eid9 BERN-sur ;
Sande^mose ACCRA-sur ;
Sanden:Sanden9 LONDON-sur ;
Sander LONDON-sur ;
Sander^mosen:Sander^mosen9 LONDON-sur ;
Sanders LONDON-sur ;
Sandersen:Sandersen9 LONDON-sur ;
Sand^li ACCRA-sur ;
Sand^nes BERN-sur ;
Sand^ness:Sand^ness9 BERN-sur ;
Sandoz:Sandoz9 NYSTØ-sur ;
Sandra ACCRA-fem ;
Sand^seter LONDON-sur ;
Sand^skje ACCRA-sur ;
Sand^slett BERN-sur ;
Sand^stad:Sand^stad9 BERN-sur ;
Sand^ström:Sand^ström9 BERN-sur ;
Sand^strøm:Sand^strøm9 BERN-sur ;
Sand^stø ACCRA-sur ;
Sand^torg:Sand^torg9 BERN-sur ;
Sand^torv BERN-surplc ;
Sandum:Sandum9 LONDON-sur ;
Sand^ved:Sand^ved9 BERN-sur ;
Sandven:Sandven9 LONDON-sur ;
Sand^vig:Sand^vig9 BERN-sur ;
Sand^vik BERN-sur ;
Sand^vold:Sand^vold9 BERN-sur ;
Sandy ACCRA-fem ;
Sangolt BERN-sur ;
Sanila ACCRA-sur ;
Sankala ACCRA-sur ;
Sankari ACCRA-sur ;
Sanki^lampi ACCRA-sur ;
Sankt BERN-sur ;
Sanna ACCRA-fem ;
Sanne ACCRA-fem ;
Sanner LONDON-sur ;
Sannerud:Sannerud9 BERN-surplc ;
San^nes BERN-sur ;
Sanni ACCRA-fem ;
Santa ACCRA-sur ;
Santa^harju ACCRA-sur ;
Santala ACCRA-sur ;
Santa^lahti ACCRA-surplc ;
Santali^stan:Santali^stan9 BERN-plc ;
Santander LONDON-sur ;
Santanen:Santa C-FI-NEN-sur ;
Santa^vuori ACCRA-sur ;
Santikko:Santikko9 ACCRA-sur ;
Santonen:Santo C-FI-NEN-sur ;
Santtu ACCRA-mal ;
Sappinen:Sappi C-FI-NEN-sur ;
Sara ACCRA-femsur ;
Sara-aho:Sara-aho9 ACCRA-sur ;
Sarah:Sarah9 LONDON-fem ;
Sarai NYSTØ-femsur ;
Sara^jáv0ri:Sara^jáv'ri MARJA-plc ;
Sara^järvi ACCRA-surplc ;
Sarak:Sara SARAK-fem ;
Sarak:Sara BALAK-fem ;
Sarak-Án0ne:Sarak-Án'ne MARJA-fem ;
Saraksen:Saraksen9 LONDON-sur ;
Sara^mäki ACCRA-sur ;
Saranen:Sara C-FI-NEN-sur ;
Sara^pää ACCRA-sur ;
Saras^pää ACCRA-sur ;
Saraste ACCRA-sur ;
Saratoga ACCRA-plc ;
Saratov BERN-sur ;
Sarepta ACCRA-fem ;
Sari ACCRA-fem ;
Sarilla ACCRA-fem ;
Sario:Sario9 ACCRA-sur ;
Sari^ola ACCRA-sur ;
Sarja ACCRA-sur ;
Sarjanen:Sarja C-FI-NEN-sur ;
Sark BERN-sur ;
Sarkanen:Sarka C-FI-NEN-sur ;
Sarkki ACCRA-sur ;
Sarkkinen:Sarkki C-FI-NEN-sur ;
Sarkola ACCRA-sur ;
Sarmela ACCRA-sur ;
Sarpola ACCRA-sur ;
Sarre ACCRA-surplc ;
Sarve ACCRA-mal ;
Sarvela ACCRA-surplc ;
Sarvi ACCRA-sur ;
Sassari ACCRA-sur ;
Sassi ACCRA-sur ;
Satan:Satan9 LONDON-mal ;
Satola ACCRA-sur ;
Sato^maa ACCRA-sur ;
Satta^järvi ACCRA-surplc ;
Satu ACCRA-fem ;
Saua ACCRA-sur ;
Saue ACCRA-sur ;
Saukko:Saukko9 ACCRA-sur ;
Saukkola ACCRA-sur ;
Saukkonen:Saukko C-FI-NEN-sur ;
Saukko^riipi ACCRA-sur ;
Saukon^oja ACCRA-sur ;
Saul BERN-mal ;
Sauli ACCRA-mal ;
Saulus LONDON-mal ;
Sauna-aho:Sauna-aho9 ACCRA-sur ;
Sauna^mäki ACCRA-sur ;
Saunders LONDON-sur ;
Saup^stad:Saup^stad9 BERN-sur ;
Saur BERN-sur ;
Sauren:Sauren9 LONDON-sur ;
Sauvala ACCRA-sur ;
Sauvignon:Sauvignon9 BERN-surplc ;
Sauvola ACCRA-sur ;
Sava ACCRA-surplc ;
Savela ACCRA-sur ;
Saverne ACCRA-sur ;
Savikko:Savikko9 ACCRA-sur ;
Savi^kurki ACCRA-sur ;
Savi^laakso:Savi^laakso9 ACCRA-sur ;
Savi^lahti ACCRA-surplc ;
Savi^lampi ACCRA-surplc ;
Savi^luoto:Savi^luoto9 ACCRA-sur ;
Savi^mäki ACCRA-sur ;
Savinainen:Savinai C-FI-NEN-sur ;
Savinen:Savi C-FI-NEN-sur ;
Savi^niemi ACCRA-surplc ;
Savio:Savio9 ACCRA-surplc ;
Savi^oja ACCRA-sur ;
Savi^ranta ACCRA-sur ;
Savola ACCRA-sur ;
Savolainen:Savolai C-FI-NEN-sur ;
Savonen:Savo C-FI-NEN-sur ;
Savunen:Savu C-FI-NEN-sur ;
Savvinov LONDON-sur ;
Saxe^gaard:Saxe^gaard9 BERN-sur ;
Saxerud:Saxerud9 BERN-surplc ;
Saxi ACCRA-sur ;
Sax^lund:Sax^lund9 BERN-sur ;
Sax^lund:Sax^lund BERN-sur ;
Saxo:Saxo9 ACCRA-mal ;
Sayda ACCRA-fem ;
Sašenkova ACCRA-sur ;
Sašša ACCRA-fem ;
Scanche ACCRA-sur ;
Scaveni^us BERN-sur ;
Schaaning:Schaaning9 LONDON-sur ;
Schach:Schach9 BERN-sur ;
Schackt BERN-sur ;
Schacktavl BERN-surplc ;
Schaefer LONDON-sur ;
Schaff^hausen:Schaff^hausen9 LONDON-sur ;
Schaft BERN-sur ;
Schall BERN-sur ;
Schamaun:Schamaun9 LONDON-sur ;
Schambug:Schambug9 BERN-sur ;
Schanche ACCRA-sur ;
Schancke ACCRA-sur ;
Schanke ACCRA-sur ;
Scharffen^berg:Scharffen^berg9 BERN-sur ;
Schartum:Schartum9 LONDON-sur ;
Schau ACCRA-sur ;
Schau^man:Schau^man9 BERN-sur ;
Scheel BERN-sur ;
Scheen:Scheen9 BERN-sur ;
Schefferus:Schefferus BERN-sur ;
Schei DUBAI-sur ;
Schei+Use/Sub:Schei BERN-sur; !
Scheibler LONDON-sur ;
Scheich:Scheich9 BERN-sur ;
Sche^ie ACCRA-sur ;
Schei^lávde^goddi MARJA-org ;
Scheinin:Scheinin9 LONDON-sur ;
Scheitlie ACCRA-sur ;
Schelderup:Schelderup9 BERN-sur ;
Scherfig:Scherfig9 BERN-sur ;
Scherpf BERN-sur ;
Schetelig:Schetelig9 BERN-sur ;
Scheu^er^mann:Scheu^er^mann9 BERN-sur ;
Schie ACCRA-sur ;
Schie^floe NYSTØ-sur ;
Schielderup:Schielderup9 BERN-sur ;
Schieldrop:Schieldrop9 BERN-sur ;
Schierven:Schierven9 LONDON-sur ;
Schil^bred:Schil^bred9 BERN-sur ;
Schive ACCRA-sur ;
Schiødt BERN-sur ;
Schiøler LONDON-sur ;
Schiørn:Schiørn9 BERN-sur ;
Schiøtz:Schiøtz9 BERN-sur ;
Schjander LONDON-sur ;
Schjelde ACCRA-sur ;
Schjelderup:Schjelderup9 BERN-sur ;
Schjelvan:Schjelvan9 LONDON-sur ;
Schjerven:Schjerven9 LONDON-sur ;
Schjetlein:Schjetlein9 LONDON-sur ;
Schjetne ACCRA-sur ;
Schjødt:Schjødt BERN-sur ;
Schjødtz:Schjødtz9 BERN-sur ;
Schjøl^berg:Schjøl^berg9 BERN-sur ;
Schjøtt BERN-sur ;
Schjøtt-Pedersen:Schjøtt-Pedersen9 LONDON-sur ;
Schjøtz:Schjøtz9 BERN-sur ;
Schlachter LONDON-sur ;
Schlan^busch:Schlan^busch9 BERN-sur ;
Schlei^mann:Schlei^mann9 BERN-sur ;
Schlyter LONDON-sur ;
Schlytter LONDON-sur ;
Schlüter LONDON-sur ;
Schmalkalden:Schmalkalden9 LONDON-sur ;
Schmeichel LONDON-sur ;
Schmidt BERN-sur ;
Schneider LONDON-sur ;
Schnitler LONDON-sur ;
Scho^lander LONDON-sur ;
Scholdager:Scholdager LONDON-sur ;
Scholten:Scholten9 LONDON-sur ;
Schou ACCRA-sur ;
Schouboe NYSTØ-sur ;
Schouw BERN-sur ;
Schreiner LONDON-sur ;
Schreuder LONDON-sur ;
Schroeder LONDON-sur ;
Schroeter LONDON-sur ;
Schrumpf BERN-sur ;
Schröder LONDON-sur ;
Schrøder LONDON-sur ;
Schubert BERN-sur ;
Schulerud:Schulerud9 BERN-sur ;
Schul^stad:Schul^stad9 BERN-sur ;
Schult:Schult BERN-sur ;
Schultz:Schultz9 BERN-sur ;
Schulz:Schulz9 BERN-sur ;
Schu^macher LONDON-sur ;
Schur BERN-sur ;
Schwarck BERN-sur ;
Schwartz:Schwartz9 BERN-sur ;
Schwei^gaard:Schwei^gaard9 BERN-sur ;
Schwerin:Schwerin9 LONDON-sur ;
Schwi^gaards BERN-sur ;
Schwyz:Schwyz9 BERN-sur ;
Schwäbisch:Schwäbisch9 BERN-sur ;
Schy^berg:Schy^berg9 BERN-sur ;
Schye ACCRA-sur ;
Schön^berg:Schön^berg9 BERN-sur ;
Schøl^berg:Schøl^berg9 BERN-sur ;
Schøn^berg:Schøn^berg9 BERN-sur ;
Schøning:Schøning9 LONDON-sur ;
Schønning:Schønning9 LONDON-sur ;
Schøtt BERN-sur ;
Schütt BERN-sur ;
Scipio:Scipio9 ACCRA-mal ;
Sclei^mann:Sclei^mann9 BERN-sur ;
Scnitler LONDON-sur ;
Scorcese ACCRA-sur ;
Scott BERN-sur ;
Scott^suo0lu:Scott^suollu DAVVISUOLU-plc ;
Scun^thorpe ACCRA-sur ;
Scutari ACCRA-sur ;
Scutting^berg:Scutting^berg9 BERN-sur ;
Sean:Sean9 BERN-mal ;
Sebaot BERN-mal ;
Sebasti^an:Sebasti^an9 LONDON-mal ;
Sebastián:Sebastián9 LONDON-mal ;
Sebede^us LONDON-mal ;
Sebojim:Sebojim9 BERN-sur ;
Sebulon LONDON-sur ;
Sebulona ACCRA-plc ;
Secher LONDON-sur ;
Sedeki^as LONDON-mal ;
Seder^holm:Seder^holm9 BERN-sur ;
Sedneva ACCRA-sur ;
Sedolf LONDON-mal ;
See^berg:See^berg9 BERN-sur ;
See^bold:See^bold9 BERN-sur ;
Sefani^as LONDON-mal ;
Sefar LONDON-mal ;
Segal^stad:Segal^stad9 BERN-sur ;
Seglem:Seglem9 LONDON-sur ;
Segl^vik BERN-sur ;
Segn:Segn9 BERN-sur ;
Sehe^sted:Sehe^sted9 BERN-sur ;
Se^ier^stad:Se^ier^stad9 BERN-sur ;
Seija ACCRA-fem ;
Seikkula ACCRA-sur ;
Seilonen:Seilo C-FI-NEN-sur ;
Seim:Seim9 BERN-sur ;
Seip:Seip9 BERN-sur ;
Seippel LONDON-sur ;
Seir BERN-sur ;
Seitsonen:Seitso C-FI-NEN-sur ;
Sejersen:Sejersen9 LONDON-sur ;
Sejer^sted:Sejer^sted9 BERN-sur ;
Sekkel^sten:Sekkel^sten9 LONDON-surplc ;
Sekken:Sekken9 LONDON-sur ;
Sekondi-Takoradi ACCRA-sur ;
Sekse ACCRA-sur ;
Sekundus LONDON-mal ;
Sel BERN-sur ;
Sel^berg:Sel^berg9 BERN-sur ;
Sel^bo:Sel^bo9 ACCRA-sur ;
Selene ACCRA-fem ;
Seljeseth:Seljeseth9 BERN-sur ;
Selje^stad:Selje^stad9 BERN-sur ;
Selkee ACCRA-sur ;
Selkäin^aho:Selkäin^aho9 ACCRA-sur ;
Selkälä ACCRA-surplc ;
Selle ACCRA-sur ;
Selle^vold:Selle^vold9 BERN-sur ;
Sellæg:Sellæg9 BERN-sur ;
Selma ACCRA-fem ;
Selmer LONDON-sur ;
Sel^nes BERN-sur ;
Selonen:Selo C-FI-NEN-sur ;
Sels^eng:Sels^eng9 BERN-sur ;
Sel^stad:Sel^stad9 BERN-sur ;
Sel^strøm:Sel^strøm9 BERN-sur ;
Sel^vaag:Sel^vaag9 BERN-sur ;
Sel^vig:Sel^vig9 BERN-sur ;
Sel^vik BERN-sur ;
Sel^våg:Sel^våg9 BERN-sur ;
Sel^ås BERN-sur ;
Sem:Sem9 BERN-sur ;
Semarang:Semarang9 BERN-sur ;
Semb BERN-sur ;
Sendmailer LONDON-sur ;
Seneca ACCRA-mal ;
Senger LONDON-sur ;
Senja ACCRA-fem ;
Senna^bukt BERN-sur ;
Seoul LONDON-sur ;
Sepp:Sepp9 BERN-sur ;
Seppi ACCRA-sur ;
Seppinen:Seppi C-FI-NEN-sur ;
Seppo:Seppo9 ACCRA-mal ;
Seppola ACCRA-sur ;
Sepponen:Seppo C-FI-NEN-sur ;
Seppäläinen:Seppäläi C-FI-NEN-sur ;
Seppänen:Seppä C-FI-NEN-sur ;
Sera ACCRA-mal ;
Serah:Serah9 LONDON-mal ;
Seram:Seram9 LONDON-mal ;
Sered:Sered9 LONDON-sur ;
Serge-Lück BERN-surplc ;
Sergei DUBAI-mal ;
Sergei+Use/Sub:Sergei LONDON-mal; !
Sergejeva ACCRA-sur ;
Sergijev LONDON-sur ;
Sergi^us BERN-sur ;
Serig^stad:Serig^stad9 BERN-sur ;
Serina ACCRA-fem ;
Serine ACCRA-fem ;
Serlachi^us:Serlachi^us BERN-sur ;
Serritslev BERN-sur ;
Serubbabel LONDON-mal ;
Server LONDON-sur ;
Set BERN-sur ;
Seth BERN-mal ;
Sethil LONDON-mal ;
Set^skog:Set^skog9 BERN-sur ;
Setúbal BERN-surplc ;
Seura^järvi ACCRA-sur ;
Seuranen:Seura C-FI-NEN-sur ;
Seuru^järvi ACCRA-sur ;
Sevaldsen:Sevaldsen9 LONDON-sur ;
Severin:Severin9 LONDON-sur ;
Severine ACCRA-fem ;
Severinsen:Severinsen9 LONDON-sur ;
Se^vik BERN-sur ;
Sevrin:Sevrin9 LONDON-sur ;
Sevä ACCRA-sur ;
Se^yer^sted:Se^yer^sted9 BERN-sur ;
Seyffarth:Seyffarth9 BERN-sur ;
Seymour BERN-sur ;
Shabana ACCRA-fem ;
Shah:Shah9 BERN-sur ;
Shakespeare ACCRA-sur ;
Shan:Shan9 BERN-sur ;
Shannon:Shannon9 LONDON-fem ;
Shanti ACCRA-mal ;
Sharon:Sharon9 LONDON-fem ;
Shavnil LONDON-mal ;
Shaw BERN-sur ;
Shef^field:Shef^field9 BERN-sur ;
Shefong BERN-sur ;
Shef^qet BERN-mal ;
Sheila ACCRA-fem ;
Shell BERN-sur ;
Shemsije ACCRA-fem ;
Shen^yang:Shen^yang9 BERN-sur ;
Shepherd:Shepherd9 BERN-sur ;
Shetelig:Shetelig9 BERN-sur ;
Shields BERN-sur ;
Shift:Shift BERN-sur ;
Shiva ACCRA-fem ;
Shkodër LONDON-sur ;
Short BERN-sur ;
Shultz:Shultz9 BERN-sur ;
Shumkin:Shumkin9 BERN-sur ;
Si^ao:Si^ao9 ACCRA-mal ;
Sibon:Sibon9 LONDON-sur ;
Sibon LONDON-sur ;
Sibylla ACCRA-fem ;
Sidanko:Sidanko9 ACCRA-sur ;
Sidsel LONDON-fem ;
Sieck:Sieck9 BERN-sur ;
Siekkeli ACCRA-sur ;
Siekkinen:Siekki C-FI-NEN-sur ;
Sieppi ACCRA-sur ;
Sierge ACCRA-mal ;
Siermala ACCRA-sur ;
Sievinen:Sievi C-FI-NEN-sur ;
Sievänen:Sievä C-FI-NEN-sur ;
Siewers LONDON-sur ;
Sifjon:Sifjon9 LONDON-mal ;
Sig^bjørn:Sig^bjørn9 LONDON-mal ;
Sig^dal BERN-surplc ;
Sigdis BERN-fem ;
Sigers^vold:Sigers^vold9 BERN-sur ;
Sig^fred:Sig^fred9 LONDON-mal ;
Sig^fred^čiev0ra:Sig^fred^čiev'ra MARJA-plc ;
Sig^frid:Sig^frid9 BERN-fem ;
Sig^frida ACCRA-fem ;
Sigga ACCRA-fem ;
Siggerud:Siggerud9 BERN-sur ;
Sigis^mund:Sigis^mund9 BERN-mal ;
Sig^leif BERN-mal ;
Sigmund:Sigmund9 LONDON-mal ;
Signe ACCRA-fem ;
Sign^hild:Sign^hild9 BERN-fem ;
Signora ACCRA-fem ;
Signy ACCRA-fem ;
Signy^sullot:Signy^suollu SULLOT-plc ;
Sigrid:Sigrid9 BERN-fem ;
Sigrun:Sigrun9 LONDON-fem ;
Sigrunn:Sigrunn9 BERN-fem ;
Sigurd:Sigurd9 LONDON-mal ;
Sigurdsen:Sigurdsen9 LONDON-sur ;
Sigvald:Sigvald9 LONDON-mal ;
Sigvalde ACCRA-mal ;
Sigvard:Sigvard9 LONDON-mal ;
Sigvart LONDON-mal ;
Sigvartsen:Sigvartsen9 LONDON-sur ;
Sigve ACCRA-mal ;
Sihto:Sihto9 ACCRA-sur ;
Sihvo:Sihvo9 ACCRA-mal ;
Sihvola ACCRA-sur ;
Sihvonen:Sihvo C-FI-NEN-sur ;
Siikala ACCRA-sur ;
Siikanen:Siika C-FI-NEN-sur ;
Siika^virta ACCRA-sur ;
Siili ACCRA-sur ;
Siilin:Siilin9 LONDON-sur ;
Siim:Siim9 BERN-sur ;
Siimes LONDON-sur ;
Siipo:Siipo9 ACCRA-sur ;
Siipola ACCRA-sur ;
Siippainen:Siippai C-FI-NEN-sur ;
Siira ACCRA-sur ;
Siiri ACCRA-fem ;
Siirilä ACCRA-sur ;
Siiriäinen:Siiriäi C-FI-NEN-sur ;
Siironen:Siiro C-FI-NEN-sur ;
Siirtola ACCRA-sur ;
Siiskonen:Siisko C-FI-NEN-sur ;
Siitari ACCRA-sur ;
Siitonen:Siito C-FI-NEN-sur ;
Sii^vikko:Sii^vikko9 ACCRA-sur ;
Siivola ACCRA-sur ;
Siivonen:Siivo C-FI-NEN-sur ;
Siivár:Sijvár LONDON-mal ;
Sikala ACCRA-sur ;
Sikanen:Sika C-FI-NEN-sur ;
Sikem:Sikem9 LONDON-sur ;
Sikkilä ACCRA-sur ;
Sikku ACCRA-sur ;
Sikká MARJA-fem ;
Sikká^joh0ka:Sikká^joh'ka MARJA-plc ;
Sikká^jáv0ri:Sikká^jáv'ri MARJA-plc ;
Silas LONDON-sur ;
Sild:Sild9 BERN-sur ;
Sil0da:Sil'da MARJA-plc ;
Silden:Silden9 LONDON-sur ;
Silja ACCRA-fem ;
Silja^mäki ACCRA-sur ;
Siljan:Siljan9 LONDON-plc ;
Silje ACCRA-fem ;
Siljá ACCRA-fem ;
Sillan^korva ACCRA-sur ;
Sillan^mäki ACCRA-sur ;
Silo:Silo9 ACCRA-sur ;
Silseth:Silseth9 BERN-sur ;
Siltala ACCRA-sur ;
Siltanen:Silta C-FI-NEN-sur ;
Silva ACCRA-sur ;
Silvaner LONDON-sur ;
Silvanus LONDON-sur ;
Silvasti ACCRA-sur ;
Silvennoinen:Silvennoi C-FI-NEN-sur ;
Silventoinen:Silventoi C-FI-NEN-sur ;
Silver LONDON-sur ;
Silvino:Silvino9 ACCRA-sur ;
Silvo:Silvo9 ACCRA-sur ;
Silvola ACCRA-sur ;
Silvonen:Silvo C-FI-NEN-sur ;
Sim:Sim9 BERN-sur ;
Simanainen:Simanai C-FI-NEN-sur ;
Simen:Simen9 LONDON-sur ;
Simensen:Simensen9 LONDON-sur ;
Simeon:Simeon9 LONDON-mal ;
Simers LONDON-sur ;
Sime^sted:Sime^sted9 BERN-sur ;
Similä ACCRA-sur ;
Simit:Simih ANAR-mal ;
Simit-Risten:Simit-Risten9 ANAR-fem ;
Simma ACCRA-sur ;
Simmon:Simmon9 LONDON-mal ;
Sim0má:Sim'má MARJA-sur ;
Simo:Simo9 ACCRA-plc ;
Simo:Simo9 ACCRA-mal ;
Simo^joki ACCRA-surplc ;
Simola ACCRA-sur ;
Simon:Simon9 LONDON-mal ;
Simon^aho:Simon^aho9 ACCRA-sur ;
Simone ACCRA-fem ;
Simonen:Simo C-FI-NEN-sur ;
Simo^niva ACCRA-fem ;
Simon^njunni MARJA-plc ;
Simon^næs BERN-sur ;
Simonova ACCRA-sur ;
Simonsen:Simonsen9 LONDON-sur ;
Simonsson:Simonsson9 LONDON-sur ;
Simon^stad:Simon^stad9 BERN-sur ;
Simo^næs BERN-sur ;
Simpanen:Simpa C-FI-NEN-sur ;
Simpura ACCRA-sur ;
Simsen:Simsen9 LONDON-sur ;
Simson LONDON-mal ;
Simula ACCRA-sur ;
Sina ACCRA-fem ;
Sinai ACCRA-plc ;
Sind:Sind9 BERN-sur ;
Sinding:Sinding9 LONDON-sur ;
Sindre ACCRA-mal ;
Sinervo:Sinervo9 ACCRA-mal ;
Singh:Singh9 BERN-sur ;
Sings^aas:Sings^aas BERN-sur ;
Sing^stad:Sing^stad9 BERN-sur ;
Sings^ås BERN-sur ;
Sini^luoto:Sini^luoto9 ACCRA-sur ;
Sini^salo:Sini^salo9 ACCRA-sur ;
Sini^vaara ACCRA-sur ;
Sini^vuori ACCRA-surplc ;
Sinkko:Sinkko9 ACCRA-sur ;
Sinkkonen:Sinkko C-FI-NEN-sur ;
Sin^nes BERN-sur ;
Sinope ACCRA-mal ;
Sinor LONDON-sur ;
Sinovjev LONDON-sur ;
Sinsen:Sinsen9 LONDON-sur ;
Sintonen:Sinto C-FI-NEN-sur ;
Si^on:Sion9 LONDON-sur ;
Sioux BERN-sur ;
Sipari ACCRA-sur ;
Sipi ACCRA-sur ;
Sipilä ACCRA-sur ;
Sipiläinen:Sipiläi C-FI-NEN-sur ;
Sipinen:Sipi C-FI-NEN-sur ;
Sipirjá-Lii0sá:Sipirjá-Lij'sá MARJA-fem ;
Sipola ACCRA-sur ;
Siponen:Sipo C-FI-NEN-sur ;
Sippala ACCRA-sur ;
Sippel LONDON-sur ;
Sippo:Sippo9 ACCRA-sur ;
Sippola ACCRA-sur ;
Sipponen:Sippo C-FI-NEN-sur ;
Sippu ACCRA-sur ;
Sirainen:Sirai C-FI-NEN-sur ;
Sirbmá MARJA-plc ;
Sire FirstTag ;
Sire ACCRA-fem ;
Sireeni ACCRA-sur ;
Siren:Siren9 LONDON-fem ;
Sirgurđur LONDON-mal ;
Siri ACCRA-fem ;
Siril LONDON-fem ;
Sirill BERN-fem ;
Siri^us BERN-sur ;
Sirjon:Sirjon9 LONDON-sur ;
Sirkiä ACCRA-sur ;
Sirkka ACCRA-fem ;
Sirma ACCRA-sur ;
Sir^nes BERN-sur ;
Siro:Siro9 ACCRA-sur ;
Sirola ACCRA-sur ;
Sironen:Siro C-FI-NEN-sur ;
Sirvio:Sirvio9 ACCRA-sur ;
Sissala ACCRA-sur ;
Sissel LONDON-fem ;
Sisselløna ACCRA-fem ;
Sissener LONDON-sur ;
Sissonen:Sisso C-FI-NEN-sur ;
Sistonen:Sisto C-FI-NEN-sur ;
Sisyfos LONDON-mal ;
Sitka ACCRA-sur ;
Sitten:Sitten9 LONDON-sur ;
Siukola ACCRA-sur ;
Siukonen:Siuko C-FI-NEN-sur ;
Siuru^ainen:Siuru^ai C-FI-NEN-sur ;
Siv BERN-sur ;
Siva ACCRA-mal ; !Not sure
Sivert LONDON-mal ;
Sivertsen:Sivertsen9 LONDON-sur ;
Sivi ACCRA-fem ;
Sivonen:Sivo C-FI-NEN-sur ;
Sivula ACCRA-sur ;
Sivunen:Sivu C-FI-NEN-sur ;
Sivvar LONDON-mal ;
Siw BERN-sur ;
Sixten:Sixten9 LONDON-mal ;
Sjdanov LONDON-sur ;
Sjevardnadze ACCRA-sur ;
Sjivkov LONDON-sur ;
Sjo:Sjo9 ACCRA-sur ;
Sjukov LONDON-sur ;
Sjur BERN-mal ;
Sjursen:Sjursen9 LONDON-sur ;
Sjå^stad:Sjå^stad9 BERN-sur ;
Sjö^ström:Sjö^ström9 LONDON-sur ;
Sjö^vall BERN-sur ;
Sjø^berg:Sjø^berg9 BERN-sur ;
Sjø^gren:Sjø^gren9 LONDON-sur ;
Sjø^lander LONDON-sur ;
Sjø^li ACCRA-sur ;
Sjø^lie ACCRA-sur ;
Sjø^lie+Use/Sub:Sjø^lie NYSTØ-sur; !
Sjøls^hagen:Sjøls^hagen9 LONDON-sur ;
Sjø^seth:Sjø^seth9 BERN-sur ;
Sjø^thun:Sjø^thun9 BERN-sur ;
Sjø^tun:Sjø^tun9 BERN-surplc ;
Sjø^veian:Sjø^veian9 LONDON-sur ;
Sjø^vold:Sjø^vold9 BERN-sur ;
Sjø^wall BERN-sur ;
Skaar BERN-sur ;
Skaare ACCRA-sur ;
Skacktavl LONDON-sur ;
Skad^berg:Skad^berg9 BERN-sur ;
Skaffari ACCRA-sur ;
Skage ACCRA-sur ;
Skagen:Skagen9 LONDON-plc ;
Skage^stad:Skage^stad9 BERN-sur ;
Skalla^grimsson:Skalla^grimsson9 LONDON-sur ;
Skalle^berg:Skalle^berg9 BERN-sur ;
Skalltje ACCRA-sur ;
Skals BERN-sur ;
Skaltje ACCRA-sur ;
Skamandros LONDON-mal ;
Skamme^stein:Skamme^stein9 BERN-surplc ;
Skanche ACCRA-sur ;
Skancke ACCRA-sur ;
Skanderbeg:Skanderbeg9 BERN-sur ;
Skappel:Skappel LONDON-sur ;
Skar BERN-sur ;
Skara ACCRA-plc ;
Skard:Skard9 BERN-sur ;
Skard^stein:Skard^stein9 BERN-surplc ;
Skare ACCRA-sur ;
Skaret LONDON-plc ;
Skari ACCRA-sur ;
Skar^munken:Skar^munken9 LONDON-sur ;
Skarpe ACCRA-sur ;
Skar^stad:Skar^stad9 BERN-sur ;
Skar^stein:Skar^stein9 BERN-surplc ;
Skar^vik BERN-sur ;
Skasenden:Skasenden9 LONDON-sur ;
Skatt^vik BERN-sur ;
Skatval BERN-surplc ;
Skau ACCRA-sur ;
Skaug:Skaug9 BERN-sur ;
Skauge ACCRA-sur ;
Skaugen:Skaugen9 LONDON-sur ;
Skavlan:Skavlan9 LONDON-sur ;
Skei DUBAI-sur ;
Skeide ACCRA-sur ;
Ske^ie ACCRA-sur ;
Skeuas BERN-mal ;
Skikda ACCRA-fem ;
Skille ACCRA-sur ;
Skimten:Skimten9 LONDON-sur ;
Skinfakse ACCRA-mal ;
Skinnari ACCRA-sur ;
Skin^nes BERN-sur ;
Skinn^skatte^berg:Skinn^skatte^berg9 BERN-sur ;
Skin^stad:Skin^stad9 BERN-sur ;
Skippari ACCRA-sur ;
Skipperud:Skipperud9 BERN-surplc ;
Skip^tvet BERN-sur ;
Skirne ACCRA-mal ;
Skir^stad:Skir^stad9 BERN-sur ;
Ski^stad:Ski^stad9 BERN-sur ;
Skiv^holme ACCRA-sur ;
Skjalg:Skjalg9 BERN-mal ;
Skje^berg:Skje^berg9 BERN-sur ;
Skjel^bred:Skjel^bred9 BERN-sur ;
Skjelderup:Skjelderup9 BERN-sur ;
Skjell^bred:Skjell^bred9 BERN-sur ;
Skjell^bukt:Skjell^bukt BERN-sur ;
Skjel^nes BERN-sur ;
Skjel^stad:Skjel^stad9 BERN-sur ;
Skjelten:Skjelten9 LONDON-sur ;
Skjenne^berg:Skjenne^berg9 BERN-sur ;
Skjern:Skjern9 BERN-sur ;
Skjerping:Skjerping9 LONDON-sur ;
Skjer^stad:Skjer^stad BERN-plc ;
Skjer^stad:Skjer^stad9 BERN-sur ;
Skjerve ACCRA-sur ;
Skjerven:Skjerven9 LONDON-sur ;
Skjerv^heim:Skjerv^heim9 HEIM-sur ;
Skjer^vold:Skjer^vold9 BERN-sur ;
Skjold:Skjold9 BERN-sur ;
Skjold^borg:Skjold^borg9 BERN-surplc ;
Skjolden:Skjolden9 LONDON-sur ;
Skjold^tun:Skjold^tun9 BERN-surplc ;
Skjong:Skjong9 BERN-sur ;
Skjåk BERN-sur ;
Skjær^hallen:Skjær^hallen9 LONDON-sur ;
Skjær^stad:Skjær^stad9 BERN-sur ;
Skjøl^berg:Skjøl^berg9 BERN-sur ;
Skjøn^berg:Skjøn^berg9 BERN-sur ;
Skjøre^stad:Skjøre^stad9 BERN-sur ;
Skjøtnings^berg:Skjøtnings^berg9 BERN-sur ;
Skod^borg:Skod^borg9 BERN-sur ;
Skoe NYSTØ-sur ;
Skog:Skog9 BERN-sur ;
Skoge ACCRA-sur ;
Skogen:Skogen9 LONDON-sur ;
Skoger LONDON-sur ;
Skog^forsøks^vesen:Skog^forsøks^vesen9 LONDON-sur ;
Skog^heim:Skog^heim9 HEIM-plc ;
Skog^heim:Skog^heim9 HEIM-sur ;
Skog^holdt BERN-sur ;
Skog^li ACCRA-sur ;
Skog^lund:Skog^lund9 BERN-sur ;
Skogrand:Skogrand9 BERN-sur ;
Skogseth:Skogseth9 BERN-sur ;
Skogs^holm:Skogs^holm9 BERN-sur ;
Skogsrud:Skogsrud9 BERN-sur ;
Skogs^styrelsen:Skogs^styrelsen9 LONDON-sur ;
Skog^stad:Skog^stad9 BERN-sur ;
Skog^vang:Skog^vang9 BERN-sur ;
Skog^vold:Skog^vold9 BERN-sur ;
Skolle^berg:Skolle^berg9 BERN-sur ;
Skollen^borg:Skollen^borg9 BERN-surplc ;
Skollerud:Skollerud9 BERN-surplc ;
Skolmen:Skolmen9 LONDON-sur ;
Skolte^vann:Skolte^vann9 BERN-sur ;
Skoppum:Skoppum9 LONDON-sur ;
Skor BERN-sur ;
Skors^berg:Skors^berg9 BERN-sur ;
Skor^stad:Skor^stad9 BERN-sur ;
Skott:Skott BERN-sur ;
Skotte ACCRA-sur ;
Skotterud:Skotterud9 BERN-surplc ;
Sko^tvet BERN-sur ;
Skou^gaard:Skou^gaard9 BERN-sur ;
Skov^ly NYSTØ-surplc ;
Skov^ly+Use/Sub:Skov^ly BERN-surplc ; !
Skov^næs BERN-sur ;
Skovsen:Skovsen9 LONDON-sur ;
Skram:Skram9 BERN-sur ;
Skram^stad:Skram^stad9 BERN-sur ;
Skram^stad^seter LONDON-sur ;
Skrape^klev BERN-sur ;
Skrautvår BERN-sur ;
Skrave^stad:Skrave^stad9 BERN-sur ;
Skre ACCRA-sur ;
Skrede ACCRA-sur ;
Skreppen:Skreppen9 LONDON-sur ;
Skreppe^stad:Skreppe^stad9 BERN-sur ;
Skrette^berg:Skrette^berg9 BERN-sur ;
Skretting:Skretting9 LONDON-sur ;
Skrova ACCRA-sur ;
Skulerud:Skulerud9 BERN-surplc ;
Skullerud:Skullerud9 BERN-surplc ;
Skul^stad:Skul^stad9 BERN-sur ;
Skum:Skum9 BERN-sur ;
Skut^nabb-Kangas:Skut^nabb9-Kangas LONDON-sur ;
Skyer LONDON-sur ;
Skáiggán-In0gá:Skáiggán-In'gá MARJA-fem ;
Skánik:Skáni SKANIK-plc ;
Skåden:Skåden9 LONDON-sur ;
Skål^nes BERN-sur ;
Skånings^bukt BERN-sur ;
Skår BERN-sur ;
Skåra ACCRA-plc ;
Skåre ACCRA-sur ;
Skårer LONDON-sur ;
Skår^vik BERN-sur ;
Skæl^skør BERN-surplc ;
Skær^bæk LONDON-sur ;
Skørping:Skørping9 LONDON-sur ;
Slaatten:Slaatten9 LONDON-sur ;
Slaatto:Slaatto9 ACCRA-sur ;
Slangerup:Slangerup9 BERN-surplc ;
Slask:Slask9 BERN-sur ;
Slattum:Slattum9 LONDON-sur ;
Slava ACCRA-mal ;
Sleipne ACCRA-mal ;
Sleip^nes BERN-sur ;
Slemme^stad:Slemme^stad9 BERN-sur ;
Sles^vig:Sles^vig9 BERN-sur ;
Slet^bak BERN-sur ;
Sletner LONDON-sur ;
Slette^bakke ACCRA-sur ;
Sletten:Sletten9 LONDON-sur ;
Sletting:Sletting9 LONDON-sur ;
Slett^li ACCRA-sur ;
Slettum:Slettum9 LONDON-sur ;
Slet^vold:Slet^vold9 BERN-sur ;
Sli^en:Sli^en9 BERN-sur ;
SlinCraze ACCRA-mal ;
Slin^craze+Use/Sub:Slin^craze ACCRA-org; !
Slin^craze+Use/Sub:Slin^craze ACCRA-mal; !
Slinning:Slinning9 LONDON-mal ;
Slobodan:Slobodan9 LONDON-mal ;
Sloth:Sloth9 BERN-sur ;
Slotten:Slotten9 LONDON-sur ;
Slough:Slough9 BERN-sur ;
Sluck BERN-sur ;
Slumstrup:Slumstrup9 BERN-sur ;
Sluč BERN-sur ;
Slyng^stad:Slyng^stad9 BERN-sur ;
Slå^en:Slå^en9 LONDON-sur ;
Slå^stad:Slå^stad9 BERN-sur ;
Slåt^sveen:Slåt^sveen9 BERN-sur ;
Slåtten:Slåtten9 LONDON-sur ;
Sme^by NYSTØ-sur ;
Smedsrud:Smedsrud9 BERN-sur ;
Smed^stad:Smed^stad9 BERN-sur ;
Sme^land:Sme^land9 BERN-sur ;
Sme^stad:Sme^stad9 BERN-sur ;
Smidstrup:Smidstrup9 BERN-sur ;
Smidt BERN-sur ;
Smi^nes LONDON-sur ;
Smir0re:Smir're MARJA-mal ;
Smi^stad:Smi^stad9 BERN-sur ;
Smith:Smith9 BERN-sur ;
Smitt:Smitt BERN-sur ;
Smuk:Smuk BERN-sur ;
Smögen:Smögen9 BERN-sur ;
Smør^stad:Smør^stad9 BERN-sur ;
Snaith:Snaith9 BERN-sur ;
Snar^by NYSTØ-sur ;
Snarum:Snarum9 LONDON-sur ;
Sne^frid:Sne^frid9 BERN-fem ;
Sne^fryd:Sne^fryd9 BERN-sur ;
Sneisen:Sneisen9 LONDON-sur ;
Snekker^hagen:Snekker^hagen9 LONDON-sur ;
Snell^man:Snell^man9 LONDON-sur ;
Snel^tvedt BERN-sur ;
Snils^berg:Snils^berg9 BERN-sur ;
Snippen:Snippen9 LONDON-sur ;
Snod^gras LONDON-sur ;
Snorre ACCRA-mal ;
Snowdon:Snowdon9 LONDON-sur ;
Snø^hvit-huksen:Snø^hvit-huksen9 LONDON-sur ;
Snøsen:Snøsen9 LONDON-sur ;
So^an:So^an9 BERN-sur ;
Soel^berg:Soel^berg9 BERN-sur ;
Sofe ACCRA-fem ;
Sofia ACCRA-fem ;
Sofie ACCRA-fem ;
Sofie^myr BERN-surplc ;
Sofi^ya ACCRA-fem ;
Sofokles LONDON-mal ;
Sofus LONDON-mal ;
Sofya ACCRA-fem ;
Sogas LONDON-sur ;
Sogn^nes BERN-sur ;
Sog^stad:Sog^stad9 BERN-sur ;
Sohkanen:Sohka C-FI-NEN-sur ;
Sohl^berg:Sohl^berg9 BERN-sur ;
Sohn:Sohn9 BERN-sur ;
Sohppar LONDON-sur ;
Sohppar^gobba MARJA-plc ;
Sohppar^joh0ka:Sohppar^joh'ka MARJA-plc ;
Sohppar^sáttu:Sohppar^sáddu DAVVISUOLU-plc ; !FIN
Sohppar^vađđa MARJA-plc ;
Sohppar^ávžže^njálbmi MARJA-plc ;
Soikkeli ACCRA-sur ;
Soila ACCRA-fem ;
Soini ACCRA-mal ;
Soinila ACCRA-sur ;
Soininen:Soini C-FI-NEN-sur ;
Soinio:Soinio9 ACCRA-sur ;
Sointu ACCRA-fem ;
Soi^salo:Soi^salo9 ACCRA-sur ;
Soivio:Soivio9 ACCRA-sur ;
Sojakka ACCRA-sur ;
Sokka ACCRA-sur ;
Sokki ACCRA-sur ;
Sokn:Sokn9 BERN-sur ;
Sokna ACCRA-plc ;
Sokrates LONDON-mal ;
Sokrates BERN-mal ;
Sol^bakk BERN-plc ;
Sol^bakke ACCRA-sur ;
Sol^bakken:Sol^bakken9 LONDON-plc ;
Sol^bakken-Härkönen:Sol^bakken-Härkö C-FI-NEN-sur ;
Sol^berg:Sol^berg9 BERN-sur ;
Sol^bjørg:Sol^bjørg9 BERN-sur ;
Sol^britt:Sol^britt9 BERN-fem ;
Sol^bråtan:Sol^bråtan9 LONDON-sur ;
Soldatkin:Soldatkin9 LONDON-mal ;
Solehmainen:Solehmai C-FI-NEN-sur ;
Solem:Solem9 LONDON-plc ;
Solem:Solem9 LONDON-sur ;
Sol^eng:Sol^eng9 BERN-sur ;
Sol^fjells^øen:Sol^fjells^øen9 LONDON-sur ;
Sol^frid:Sol^frid9 BERN-fem ;
Sol^gunn:Sol^gunn9 BERN-fem ;
Sol^haug:Sol^haug9 BERN-sur ;
Sol^heim:Sol^heim9 HEIM-sur ;
Soliman:Soliman9 BERN-sur ;
Solja ACCRA-sur ;
Sollaug:Sollaug9 BERN-fem ;
Sol^li ACCRA-sur ;
Sol^lie ACCRA-sur ;
Sol^lie+Use/Sub:Sol^lie NYSTØ-sur; !
Sol^li^en:Sol^li^en9 LONDON-sur ;
Sollo:Sollo9 ACCRA-sur ;
Soln^ør BERN-surplc ;
Solonen:Solo C-FI-NEN-sur ;
Solo^thurn:Solo^thurn9 BERN-surplc ;
Solrun:Solrun9 LONDON-fem ;
Solrunn:Solrunn9 BERN-fem ;
Solsem:Solsem9 LONDON-sur ;
Sol^skjær LONDON-sur ;
Sol^stad:Sol^stad9 BERN-sur ;
Sol^strøm:Sol^strøm9 BERN-sur ;
Sols^vik BERN-sur ;
Solti ACCRA-sur ;
Sol^tun:Sol^tun9 BERN-surplc ;
Sol^tvedt BERN-sur ;
Sol^tveit BERN-sur ;
Solum:Solum9 LONDON-sur ;
Solund:Solund BERN-surplc ;
Solund:Solund9 BERN-sur ;
Sol^vang:Sol^vang9 BERN-sur ;
Sol^veig:Sol^veig9 BERN-sur ;
Sol^vi ACCRA-sur ;
Sol^vik BERN-sur ;
Solvor LONDON-fem ;
Solvord:Solvord9 BERN-sur ;
Sol^vår BERN-fem ;
Sol^ås BERN-sur ;
Somby ACCRA-sur ;
Som0by+Use/Sub:Som'by MARJA-sur ; !
Sommer LONDON-sur ;
Sommer^child:Sommer^child9 BERN-sur ;
Sommer^feldt BERN-sur ;
Sommer^felt BERN-sur ;
Sommer^nes BERN-sur ;
Sommer^schieldt BERN-sur ;
Sommerseth:Sommerseth9 BERN-sur ;
Sommershild:Sommershild9 BERN-sur ;
Sommer^stad:Sommer^stad9 BERN-sur ;
Sommer^vold:Sommer^vold9 BERN-sur ;
Somppi ACCRA-sur ;
Sondre ACCRA-mal ;
Sondresen:Sondresen9 LONDON-sur ;
Song:Song9 BERN-sur ;
Sonia ACCRA-fem ;
Sonja ACCRA-fem ;
Sonjá MARJA-fem ;
Sonni ACCRA-mal ;
Sonnichsen:Sonnichsen9 LONDON-sur ;
Sonninen:Sonni C-FI-NEN-sur ;
Sonning:Sonning9 LONDON-mal ;
Sonny ACCRA-mal ;
Soochow BERN-sur ;
Sopanen:Sopa C-FI-NEN-sur ;
Sopatros LONDON-mal ;
Sophia ACCRA-fem ;
Sophie ACCRA-fem ;
Sophus BERN-sur ;
Soppero:Soppero9 ACCRA-sur ;
Sorjonen:Sorjo C-FI-NEN-sur ;
Sormunen:Sormu C-FI-NEN-sur ;
Sorola ACCRA-sur ;
Soronen:Soro C-FI-NEN-sur ;
Sorong:Sorong9 BERN-sur ;
Sorri ACCRA-sur ;
Sorsa ACCRA-sur ;
Sorte^berg:Sorte^berg9 BERN-sur ;
Sorvali ACCRA-sur ;
Sorvanov BERN-sur ;
Sorvanova ACCRA-sur ;
Sorvari ACCRA-sur ;
Sorvisto:Sorvisto9 ACCRA-sur ;
Sorvoja ACCRA-sur ;
Sosipatros LONDON-mal ;
Sota^niemi ACCRA-sur ;
Sotka^järvi ACCRA-sur ;
Sotka^siira ACCRA-sur ;
Sottinen:Sotti C-FI-NEN-sur ;
Soudun^saari ACCRA-sur ;
Soukka ACCRA-surplc ;
Sousse ACCRA-sur ;
Sovkina ACCRA-sur ;
Spa ACCRA-sur ;
Spanne ACCRA-fem ;
Spansk BERN-sur ;
Spar^by NYSTØ-sur ;
Sparre ACCRA-sur ;
Sparrock LONDON-sur ;
Sparrow LONDON-sur ;
Spa^un:Spa^un9 LONDON-sur ;
Spears BERN-sur ;
Speedy ACCRA-mal ;
Spein:Spein9 BERN-sur ;
Spelle^mann:Spelle^mann9 BERN-sur ;
Spener LONDON-sur ;
Sperre ACCRA-sur ;
Spider-Man BERN-mal ;
Spids^berg^seter LONDON-sur ;
Spiel^berg:Spiel^berg9 BERN-sur ;
Spies BERN-sur ;
Spiik BERN-sur ;
Spiika^loapmi MARJA-plc ;
Spik BERN-sur ;
Spikke^stad:Spikke^stad9 BERN-sur ;
Spilleth:Spilleth9 BERN-sur ;
Spilling:Spilling9 LONDON-sur ;
Spind:Spind9 BERN-sur ;
Spinne^Jenny+Use/Sub:Spinne^Jenny ACCRA-fem; !
Spitz:Spitz9 BERN-sur ;
Split BERN-sur ;
Spon^heim:Spon^heim9 HEIM-sur ;
Sporring:Sporring9 LONDON-sur ;
Sprauten:Sprauten9 LONDON-sur ;
Spring^field:Spring^field9 BERN-sur ;
Spring^steen:Spring^steen9 LONDON-sur ;
Spyde^berg:Spyde^berg9 BERN-sur ;
Staahl^toft BERN-sur ;
Stabburs^vik:Stabburs^vik9 BERN-sur ;
Stabel:Stabel LONDON-sur ;
Stabell LONDON-sur ;
Staburs^vik:Staburs^vik9 BERN-sur ;
Staff BERN-sur ;
Staf^feldt BERN-sur ;
Staf^ford:Staf^ford9 BERN-sur ;
Stafs^berg:Stafs^berg9 BERN-sur ;
Stafs^nes BERN-sur ;
Stagnes BERN-sur ;
Stai DUBAI-sur ;
Stai+Use/Sub:Stai LONDON-sur; !
Staib:Staib9 BERN-sur ;
Stakke^stad:Stakke^stad9 BERN-sur ;
Stakys LONDON-sur ;
Stal BERN-sur ;
Stalin:Stalin9 LONDON-sur ;
Stallone ACCRA-sur ;
Stamnan:Stamnan9 LONDON-sur ;
Stan:Stan9 BERN-mal ;
Stang:Stang9 BERN-sur ;
Stange ACCRA-plc ;
Stangerup:Stangerup9 BERN-surplc ;
Stang^helle ACCRA-sur ;
Stang^nes BERN-surplc ;
Stanley ACCRA-mal ;
Stanley^goržžit:Stanley^gor'ži ALEUHTAT-plc ;
Stark:Stark9 BERN-sur ;
Starum:Starum9 LONDON-sur ;
Staulen:Staulen9 LONDON-sur ;
Stauning:Stauning9 LONDON-sur ;
Stavang:Stavang9 BERN-sur ;
Stavem:Stavem9 LONDON-sur ;
Staven:Staven9 LONDON-sur ;
Staven^hagen:Staven^hagen9 LONDON-sur ;
Stavs^eng:Stavs^eng9 BERN-sur ;
Stavset BERN-sur ;
Steckmest:Steckmest9 BERN-surplc ;
Steel BERN-sur ;
Steen:Steen9 BERN-sur ;
Steen^buch:Steen^buch9 BERN-sur ;
Steensen:Steensen9 LONDON-sur ;
Steens^næs BERN-sur ;
Stefan:Stefan9 LONDON-mal ;
Stefanas BERN-mal ;
Stefansen:Stefansen9 LONDON-sur ;
Stefanus LONDON-mal ;
Stefen:Stefen9 LONDON-mal ;
Steffan:Steffan9 LONDON-mal ;
Steffen:Steffen9 LONDON-mal ;
Steffensen:Steffensen9 LONDON-sur ;
Stegar^os BERN-surplc ;
Steig:Steig9 BERN-sur ;
Stein:Stein9 BERN-mal ;
Stein-Erik LONDON-mal ;
Stein-Inge ACCRA-mal ;
Steinar LONDON-mal ;
Stein^berg:Stein^berg9 BERN-sur ;
Steine ACCRA-sur ;
Steiner LONDON-sur ;
Stein^holdt BERN-sur ;
Stein^holt BERN-sur ;
Stein^li ACCRA-sur ;
Stein^li^en:Stein^li^en9 LONDON-sur ;
Stein^løs BERN-sur ;
Steins^holt BERN-sur ;
Stein^ulf LONDON-mal ;
Steiro:Steiro9 ACCRA-sur ;
Sten:Sten9 BERN-mal ;
Stenager LONDON-sur ;
Sten^berg:Sten^berg9 BERN-sur ;
Sten^bukk:Sten^bukk9 BERN-objsur ;
Sten^bäck:Sten^bäck BERN-sur ;
Sten^bæk LONDON-sur ;
Stend:Stend9 BERN-sur ;
Stene ACCRA-sur ;
Stene-Larsen:Stene-Larsen9 LONDON-sur ;
Stener LONDON-sur ;
Stenersen:Stenersen9 LONDON-sur ;
Stenerud:Stenerud9 BERN-surplc ;
Stengselsrud:Stengselsrud9 BERN-sur ;
Sten^hammer:Sten^hammer LONDON-sur ;
Steni^us BERN-sur ;
Stenrød:Stenrød9 BERN-surplc ;
Stens^aas BERN-sur ;
Stens^aasen:Stens^aasen9 LONDON-sur ;
Stens^by NYSTØ-sur ;
Stensen:Stensen9 LONDON-sur ;
Stenseth:Stenseth9 BERN-sur ;
Stens^gaard:Stens^gaard9 BERN-sur ;
Stensrud:Stensrud9 BERN-sur ;
Sten^stad:Sten^stad9 BERN-sur ;
Stens^vold:Stens^vold9 BERN-sur ;
Sten^vold:Sten^vold9 BERN-sur ;
Stepanakert LONDON-sur ;
Stephan:Stephan9 LONDON-mal ;
Stephanie ACCRA-fem ;
Stephani^us:Stephani^us BERN-sur ;
Stephansen:Stephansen9 LONDON-sur ;
Stephanus:Stephanus LONDON-mal ;
Stephen:Stephen9 LONDON-mal ;
Stette ACCRA-sur ;
Steve ACCRA-mal ;
Steven:Steven9 LONDON-mal ;
Stevns BERN-sur ;
Sti^an:Sti^an9 LONDON-mal ;
Sti^ansen:Sti^ansen9 LONDON-sur ;
Stig:Stig9 BERN-mal ;
Stig-Arne:Stig9-Arne ACCRA-mal ;
Stig-Rune:Stig9-Rune ACCRA-mal ;
Stigen:Stigen9 LONDON-sur ;
Stikle^stad:Stikle^stad9 BERN-sur ;
Stina ACCRA-fem ;
Stine ACCRA-fem ;
Stinnerbom:Stinnerbom9 BERN-sur ;
Stirling:Stirling9 LONDON-sur ;
Stjern:Stjern9 BERN-sur ;
Stock^fleth:Stock^fleth9 BERN-sur ;
Stock^holm:Stock^holm9 BERN-plc ;
Stofeleahtta MARJA-sur ;
Stoke-on-Trent BERN-sur ;
Stokka ACCRA-sur ;
Stokkan:Stokkan9 LONDON-sur ;
Stokken:Stokken9 LONDON-sur ;
Stok^land:Stok^land9 BERN-plc ;
Stok^land:Stok^land9 BERN-sur ;
Stok^stad:Stok^stad9 BERN-sur ;
Stol BERN-sur ;
Stoll BERN-sur ;
Stolten^berg:Stolten^berg9 BERN-sur ;
Stoltz:Stoltz9 BERN-sur ;
Stone^gard:Stone^gard9 BERN-sur ;
Stonga^sund:Stonga^sund9 SUND-sur ;
Stoor BERN-sur ;
Stoppel LONDON-sur ;
Stor^bakk BERN-sur ;
Stor^bukt BERN-sur ;
Stor^dahl BERN-sur ;
Store^bælt BERN-sur ;
Store^skard:Store^skard9 BERN-sur ;
Store^vik BERN-sur ;
Stor^forsen:Stor^forsen9 LONDON-sur ;
Stor^heier LONDON-sur ;
Stor^li ACCRA-sur ;
Storm:Storm9 BERN-sur ;
Stor^mark:Stor^mark BERN-sur ;
Storriten:Storriten9 LONDON-sur ;
Stor^stein:Stor^stein9 BERN-surplc ;
Stor^sveen:Stor^sveen9 BERN-sur ;
Stoud:Stoud9 BERN-sur ;
Strand:Strand9 BERN-sur ;
Stranda^gohppi+Use/Sub:Stranda^gohppi MARJA-plc ; !
Stranda^joh0ka+Use/Sub:Stranda^joh'ka MARJA-plc ; !
Stranda^vuotna+Use/Sub:Stranda^vuotna MARJA-plc ; !
Stranda^vággi+Use/Sub:Stranda^vággi MARJA-plc ; !
Strand^berg:Strand^berg9 BERN-sur ;
Strande ACCRA-sur ;
Stranden:Stranden9 LONDON-sur ;
Strand^os LONDON-sur ;
Strand^rønningen:Strand^rønningen9 LONDON-sur ;
Strand^skog:Strand^skog9 BERN-surplc ;
Strange ACCRA-sur ;
Strat^hern:Strat^hern9 BERN-sur ;
Straume ACCRA-sur ;
Strauss:Strauss9 BERN-sur ;
Stray BERN-sur ;
Streep:Streep9 BERN-sur ;
Strich:Strich9 BERN-sur ;
Strind^berg:Strind^berg9 BERN-sur ;
Strong:Strong9 BERN-sur ;
Struer LONDON-sur ;
Struthers LONDON-sur ;
Stryken:Stryken9 LONDON-sur ;
Ström^berg:Ström^berg9 BERN-sur ;
Ström^stad:Ström^stad9 BERN-sur ;
Strøm^berg:Strøm^berg9 BERN-sur ;
Strøm^eng:Strøm^eng9 BERN-sur ;
Strømme ACCRA-sur ;
Strømmen:Strømmen9 LONDON-sur ;
Strøm^stad:Strøm^stad9 BERN-sur ;
Strø^tvet BERN-sur ;
Stu^art BERN-sur ;
Stubager LONDON-sur ;
Stubberud:Stubberud9 BERN-surplc ;
Stub^holt:Stub^holt BERN-sur ;
Stu^eng BERN-sur ;
Stue^vold:Stue^vold9 BERN-sur ;
Stugu^flåten:Stugu^flåten9 LONDON-sur ;
Stumpf BERN-sur ;
Stuorra^diggi MARJA-org ;
Stuorra^vuotna MARJA-plc ;
Sture ACCRA-mal ;
Sturluson:Sturluson9 LONDON-sur ;
Sturtevant BERN-sur ;
Styks BERN-sur ;
Stål BERN-sur ;
Ståle ACCRA-mal ;
Stålesen:Stålesen9 LONDON-sur ;
Stål^nacke ACCRA-sur ;
Stålseth:Stålseth9 BERN-sur ;
Stålsett:Stålsett9 BERN-sur ;
Stång^berg:Stång^berg9 BERN-sur ;
Stærk BERN-sur ;
Stødle ACCRA-sur ;
Støen:Støen9 LONDON-sur ;
Støfring:Støfring9 BERN-sur ;
Stølan:Stølan9 LONDON-sur ;
Støle ACCRA-sur ;
Stølen:Stølen9 LONDON-plc ;
Stølås LONDON-sur ;
Støre ACCRA-sur ;
Støren:Støren9 LONDON-plc ;
Stør^eng:Stør^eng9 BERN-sur ;
Størkersen:Størkersen9 LONDON-sur ;
Størksen:Størksen9 LONDON-sur ;
Størmer LONDON-sur ;
Størseth:Størseth9 BERN-sur ;
Stør^vold:Stør^vold9 BERN-sur ;
Stø^stad:Stø^stad9 BERN-sur ;
Støtt BERN-sur ;
Støvring:Støvring9 LONDON-sur ;
Støylen:Støylen9 LONDON-sur ;
Su^arez:Su^arez9 LONDON-sur ;
Suchow BERN-sur ;
Sud^mann:Sud^mann9 BERN-sur ;
Suez:Suez9 LONDON-sur ;
Suez^kanála MARJA-obj ;
Suhayl BERN-fem ; !Not sure, fem or mal?
Suhonen:Suho C-FI-NEN-sur ;
Suhr BERN-sur ;
Suhrke ACCRA-sur ;
Suihko:Suihko9 ACCRA-sur ;
Suihkonen:Suihko C-FI-NEN-sur ;
Suikka ACCRA-sur ;
Suikkari ACCRA-sur ;
Suikki ACCRA-sur ;
Sujala ACCRA-sur ;
Sujujujjá:Sujujuj9j9á 	ACCRA-fem ;
Sukanen:Suka C-FI-NEN-sur ;
Suku^vaara ACCRA-sur ;
Sul BERN-sur ;
Sula^salmi ACCRA-sur ;
Sul^dals^osen:Sul^dals^osen9 LONDON-sur ;
Suleiman:Suleiman9 BERN-sur ;
Sulka^koski ACCRA-sur ;
Sulkanen:Sulka C-FI-NEN-sur ;
Sulkava ACCRA-surplc ;
Sulo:Sulo9 ACCRA-mal ;
Sulonen:Sulo C-FI-NEN-sur ;
Sumer LONDON-sur ;
Summanen:Summa C-FI-NEN-sur ;
Sum^stad:Sum^stad9 BERN-sur ;
Sun:Sun9 BERN-sur ;
Sund:Sund9 BERN-sur ;
Sunda^sullot:Sunda^suollu SULLOT-plc ;
Sund^berg:Sund^berg9 BERN-sur ;
Sund^by NYSTØ-sur ;
Sund^by^berg:Sund^by^berg9 BERN-sur ;
Sunde ACCRA-sur ;
Sunde^bák0ti:Sunde^bák'ti MARJA-plc ; !FIN
Sunde^joh0ka:Sunde^joh'ka MARJA-plc ;
Sundelin:Sundelin9 BERN-sur ;
Sundet LONDON-plc ;
Sundeved:Sundeved9 BERN-sur ;
Sunde^várri MARJA-plc ;
Sund^fær LONDON-sur ;
Sund^før LONDON-sur ;
Sundgot BERN-sur ;
Sund^gren BERN-sur ;
Sund^holm:Sund^holm9 BERN-sur ;
Sund^li ACCRA-sur ;
Sund^mo^en:Sund^mo^en9 LONDON-sur ;
Sund^nes BERN-sur ;
Sund^oai0vi:Sund^oaj'vi MARJA-plc ;
Sund^quist:Sund^quist9 BERN-sur ;
Sundset BERN-sur ;
Sundseth:Sundseth9 BERN-sur ;
Sundstrup:Sundstrup9 BERN-sur ;
Sund^ström:Sund^ström9 BERN-sur ;
Sund^strøm:Sund^strøm9 BERN-sur ;
Sundt BERN-sur ;
Sund^vall BERN-sur ;
Sundvord:Sundvord9 BERN-sur ;
Sunesen:Sunesen9 LONDON-sur ;
Suni ACCRA-sur ;
Sunikka ACCRA-sur ;
Sunila ACCRA-sur ;
Sunn^aas BERN-sur ;
Sunnan:Sunnan9 LONDON-sur ;
Sunnari ACCRA-sur ;
Sunne ACCRA-fem ;
Sunniva ACCRA-fem ;
Sunn^set BERN-sur ;
Sunn^seth:Sunn^seth9 BERN-sur ;
Sun0ná:Sun'ná MARJA-fem ;
Suntio:Suntio9 ACCRA-sur ;
Suojala ACCRA-sur ;
Suojanen:Suoja C-FI-NEN-sur ;
Suo^joki ACCRA-surplc ;
Suo^järvi ACCRA-surplc ;
Suokas BERN-sur ;
Suokko:Suokko9 ACCRA-sur ;
Suoknuuti ACCRA-sur ;
Suomala ACCRA-sur ;
Suomalainen:Suomalai C-FI-NEN-sur ;
Suomela ACCRA-sur ;
Suomen^rinne ACCRA-sur ;
Suomi ACCRA-sur ;
Suominen:Suomi C-FI-NEN-sur ;
Suo^mäki ACCRA-sur ;
Suo^niemi ACCRA-surplc ;
Suoninen:Suoni C-FI-NEN-sur ;
Suonio:Suonio9 ACCRA-sur ;
Suontakanen:Suontaka C-FI-NEN-sur ;
Suontausta ACCRA-sur ;
Suonvieri ACCRA-sur ;
Suopa^järvi ACCRA-sur ;
Suopma+CmpN/SgG:Suopma SUOPMA-plc ; !
Suora^niemi ACCRA-surplc ;
Suo^ranta ACCRA-sur ;
Suorra ACCRA-sur ;
Suorra^várri MARJA-plc ;
Suorsa ACCRA-sur ;
Suortti ACCRA-sur ;
Suovanen:Suova C-FI-NEN-sur ;
Suovas^gielas:Suovas^giellas DUORTNUS-plc ; !FIN
Suovas^jáv0ri:Suovas^jáv'ri MARJA-plc ; !FIN
Suovas^várri MARJA-plc ; !FIN
Supatra ACCRA-fem ;
Superfos BERN-surplc ;
Supperi ACCRA-sur ;
Surakka ACCRA-sur ;
Surin:Surin9 LONDON-sur ;
Surte^bogen:Surte^bogen9 LONDON-sur ;
Sur^vik BERN-sur ;
Survonen:Survo C-FI-NEN-sur ;
Susan:Susan9 LONDON-fem ;
Susann:Susann9 BERN-sur ;
Susanna ACCRA-fem ;
Susanne ACCRA-fem ;
Susen:Susen LONDON-fem ;
Susi ACCRA-sur ;
Sus0su:Sus'su MARJA-fem ;
Susán0ná:Susán'ná MARJA-fem ;
Sutela ACCRA-sur ;
Sutelainen:Sutelai C-FI-NEN-sur ;
Sutinen:Suti C-FI-NEN-sur ;
Suttung:Suttung9 BERN-sur ;
Suurhasko:Suurhasko9 ACCRA-sur ;
Suuri^niemi ACCRA-sur ;
Suurnäkki ACCRA-sur ;
Suuronen:Suuro C-FI-NEN-sur ;
Suur^salmi ACCRA-surplc ;
Suutala ACCRA-sur ;
Suutari ACCRA-sur ;
Suutarinen:Suutari C-FI-NEN-sur ;
Suvela ACCRA-surplc ;
Suvi ACCRA-fem ;
Suvinen:Suvi C-FI-NEN-sur ;
Suvitie ACCRA-sur ;
Suvitie+Use/Sub:Suvitie NYSTØ-sur; !
Suzanne ACCRA-fem ;
Suzdal BERN-sur ;
Svae ACCRA-sur ;
Svakko:Svakko9 ACCRA-sur ;
Svala^stog:Svala^stog9 BERN-sur ;
Svan LONDON-sur ;
Svana ACCRA-plc ;
Svan^berg:Svan^berg9 BERN-sur ;
Svane ACCRA-sur ;
Svanem:Svanem9 LONDON-sur ;
Svanen:Svanen9 LONDON-org ;
Sva^nes BERN-plc ;
Svan^hild:Svan^hild9 BERN-fem ;
Svan^øy^bukt BERN-sur ;
Svar^stad:Svar^stad9 BERN-sur ;
Svart^bekken LONDON-sur ;
Svarte^myr BERN-surplc ;
Svart^hol BERN-sur ;
Svart^isen LONDON-sur ;
Svart^skard:Svart^skard9 BERN-sur ;
Svatsum:Svatsum9 LONDON-sur ;
Svea ACCRA-fem ;
Svebæk BERN-sur ;
Sveen:Sveen9 BERN-sur ;
Svein:Svein9 BERN-mal ;
Svein-Erik LONDON-mal ;
Sveinung:Sveinung9 LONDON-mal ;
Svejk:Svej9k BERN-sur ;
Sven:Sven9 BERN-mal ;
Svend:Svend9 BERN-mal ;
Svendsen:Svendsen9 LONDON-sur ;
Svendsrud:Svendsrud9 BERN-sur ;
Svene ACCRA-sur ;
Sve^nes BERN-plc ;
Svenkerud:Svenkerud9 BERN-surplc ;
Svenn:Svenn9 BERN-mal ;
Svenning:Svenning9 LONDON-mal ;
Svenningsen:Svenningsen9 LONDON-sur ;
Svensen:Svensen9 LONDON-sur ;
Svensk:Svensk BERN-sur ;
Svensli ACCRA-sur ;
Svensson:Svensson9 LONDON-sur ;
Sverd:Sverd9 BERN-sur ;
Sverd^lovsk BERN-sur ;
Sverdrup:Sverdrup9 BERN-sur ;
Sverker LONDON-mal ;
Sverloff BERN-sur ;
Sverre ACCRA-mal ;
Sverrig:Sverrig9 BERN-sur ;
Sve^stad:Sve^stad9 BERN-surplc ;
Svetlana ACCRA-fem ;
Sve^um:Sve^um9 BERN-sur ;
Sviggum:Sviggum9 LONDON-sur ;
Svindset BERN-sur ;
Svin^eng:Svin^eng9 BERN-sur ;
Svingen:Svingen9 LONDON-sur ;
Sving^eng:Sving^eng9 BERN-sur ;
Sving^stad:Sving^stad9 BERN-sur ;
Svins^aas BERN-sur ;
Svins^eng:Svins^eng9 BERN-sur ;
Svonni ACCRA-sur ;
Sværen:Sværen9 LONDON-sur ;
Svær^holt:Svær^holt BERN-sur ;
Swadesh LONDON-sur ;
Swanas LONDON-sur ;
Swann BERN-sur ;
Swatow BERN-sur ;
Swepston LONDON-sur ;
Sydow LONDON-sur ;
Sydän^maa ACCRA-sur ;
Sydän^maan^lakka ACCRA-sur ;
Sylling:Sylling9 LONDON-sur ;
Syl^stad:Syl^stad9 BERN-sur ;
Sylte ACCRA-sur ;
Sylvester LONDON-mal ;
Sylvi ACCRA-fem ;
Sylvia ACCRA-fem ;
Synder^gield:Synder^gield9 BERN-sur ;
Synne ACCRA-fem ;
Syn^nes BERN-sur ;
Synneva ACCRA-fem ;
Synnøve ACCRA-fem ;
Synzygos BERN-mal ;
Synøve ACCRA-fem ;
Syrjä ACCRA-sur ;
Syrjälä ACCRA-sur ;
Syrjäläinen:Syrjäläi C-FI-NEN-sur ;
Syrjä^mäki ACCRA-sur ;
Syrjänen:Syrjä C-FI-NEN-sur ;
Syrrist:Syrrist9 BERN-sur ;
Syr^stad:Syr^stad9 BERN-sur ;
Syslak LONDON-sur ;
Sysmäläinen:Sysmäläi C-FI-NEN-sur ;
Sy^stad:Sy^stad9 BERN-sur ;
Syver LONDON-sur ;
Syversen:Syversen9 LONDON-sur ;
Syvert LONDON-mal ;
Syvertsen:Syvertsen9 LONDON-sur ;
Syverud:Syverud9 BERN-surplc ;
Syvä^järvi ACCRA-surplc ;
Syvä^lahti ACCRA-surplc ;
Syvänen:Syvä C-FI-NEN-sur ;   ! Speller ok up to this
Syvä^niemi ACCRA-surplc ;
Syvä^oja ACCRA-sur ;
Szabó ACCRA-sur ;
Sábin:Sábin9 LONDON-sur ;
Sállan:Sállan9 ANAR-plc ;
Sállir ANAR-plc ;
Sálmmo:Sálmmo9 ACCRA-sur ;
Sálmmo^njárga^jáv0ri:Sálmmo^njárga^jáv'ri MARJA-plc ; !FIN
Sálmo:Sálmo9 ACCRA-sur ;
Sáme^diggi MARJA-org ;
Sámmol LONDON-mal ;
Sámmol^joh0ka:Sámmol^joh'ka MARJA-plc ;
Sámmol^njár0ga:Sámmol^njár'ga MARJA-plc ;
Sámmol^várri MARJA-plc ;
Sámmol^čohka^jáv0ri:Sámmol^čohka^jáv'ri MARJA-plc ;
Sámmul ANAR-mal ;
Sánchez:Sánchez9 LONDON-sur ;
Sán0ná:Sán'ná MARJA-fem ;
Sápmi+CmpN/SgG:Sápmi SUOPMA-plc ; !
Sáppat^báddi MARJA-mal ;
Sárgon:Sárgon9 ANAR-sur ;
Sárá ACCRA-fem ;
Sárá^buolžžat:Sárá^buol'ža ALEUHTAT-plc ;
Sár^áhkká MARJA-fem ;
Sárá^suolu:Sárá^suollu DAVVISUOLU-plc ;
Sárá^vuopmi MARJA-plc ; !FIN
Sávlos LONDON-mal ;
Säde ACCRA-fem ;
Säilä ACCRA-sur ;
Säkkinen:Säkki C-FI-NEN-sur ;
Sällinen:Sälli C-FI-NEN-sur ;
Sämpi ACCRA-sur ;
Säntti ACCRA-sur ;
Särkelä ACCRA-sur ;
Särki^järvi ACCRA-surplc ;
Särki^lahti ACCRA-surplc ;
Särkinen:Särki C-FI-NEN-surplc ;
Särki^niemi ACCRA-surplc ;
Särki^oja ACCRA-sur ;
Särkkä ACCRA-surplc ;
Säter LONDON-sur ;
Säteri ACCRA-surplc ;
Säynä^joki ACCRA-sur ;
Säämänen:Säämä C-FI-NEN-sur ;
Säärelä ACCRA-sur ;
Sääski ACCRA-sur ;
Sääski^lahti ACCRA-sur ;
Såner LONDON-sur ;
Sås BERN-sur ;
Sæ^bø^nes BERN-sur ;
Sægrov BERN-sur ;
Sæhter LONDON-sur ;
Sæle ACCRA-sur ;
Sælen:Sælen9 LONDON-sur ;
Sælleg:Sælleg9 LONDON-sur ;
Sæl^thun:Sæl^thun9 BERN-sur ;
Sæmund:Sæmund9 LONDON-mal ;
Særher LONDON-sur ;
Særimne ACCRA-fem ;
Sæter LONDON-sur ;
Sæter^mo:Sæter^mo9 ACCRA-sur ;
Sæther LONDON-sur ;
Sæthra ACCRA-sur ;
Sæthre ACCRA-sur ;
Sætran:Sætran9 LONDON-sur ;
Sætrang:Sætrang9 BERN-sur ;
Sætre ACCRA-sur ;
Sætren:Sætren9 LONDON-sur ;
Sæverud:Sæverud9 BERN-surplc ;
Sæ^vik BERN-sur ;
Sèvres BERN-sur ;
Söder LONDON-sur ;
Söder^malm:Söder^malm9 BERN-surplc ;
Sölv^bekke ACCRA-sur ;
Sø^berg:Sø^berg9 BERN-sur ;
Søb^stad:Søb^stad9 BERN-sur ;
Søe^gaard:Søe^gaard9 BERN-sur ;
Sø^gaard:Sø^gaard9 BERN-sur ;
Sø^gård:Sø^gård9 BERN-sur ;
Sølle^sted:Sølle^sted9 BERN-sur ;
Søls^nes BERN-sur ;
Sølv^berg:Sølv^berg9 BERN-sur ;
Sølve ACCRA-mal ;
Sølvi ACCRA-fem ;
Sømme ACCRA-sur ;
Sønder^gaard:Sønder^gaard9 BERN-sur ;
Sønder^gield:Sønder^gield9 BERN-sur ;
Sønder^land:Sønder^land9 BERN-sur ;
Sønnichsen:Sønnichsen9 LONDON-sur ;
Sønste^by NYSTØ-sur ;
Sønsterud:Sønsterud9 BERN-surplc ;
Sønvinsen LONDON-sur ;
Sør:Sør BERN-sur ;
Sør-Bokn:Sør-Bokn9 BERN-plc ;
Sør-Vera ACCRA-plc ;
Sør^by NYSTØ-sur ;
Sør^bye ACCRA-sur ;
Sør^bye+Use/Sub:Sør^bye NYSTØ-sur; !
Sør^eid^grend:Sør^eid^grend9 BERN-sur ;
Søren:Søren9 LONDON-mal ;
Sør^eng:Sør^eng9 BERN-sur ;
Sørensen:Sørensen9 LONDON-sur ;
Sør^gård:Sør^gård9 BERN-sur ;
Sør^haug:Sør^haug9 BERN-sur ;
Sør^heim:Sør^heim9 HEIM-sur ;
Sør^hus BERN-sur ;
Søriidna:Sørijdna MARJA-fem ;
Søril BERN-sur ;
Sør^kjosen:Sør^kjosen9 LONDON-sur ;
Sør^li ACCRA-sur ;
Sør^lie ACCRA-sur ;
Sør^lie+Use/Sub:Sør^lie NYSTØ-sur; !
Sør^løkken:Sør^løkken LONDON-sur ;
Sør^nes BERN-sur ;
Sør^roll^nes BERN-LOAN-surplc ;
Sør^skår BERN-surplc ;
Sør^vik BERN-sur ;
Sør^vår BERN-sur ;
Sø^vik BERN-sur ;
Søvn^dahl BERN-sur ;
Süchow BERN-sur ;
Sül^berg:Sül^berg9 BERN-sur ;
Süleyman:Süleyman9 BERN-sur ;
Taalikka ACCRA-sur ;
Taanila ACCRA-sur ;
Taarens^vik BERN-sur ;
Taari ACCRA-sur ;
Taar^nes^vik BERN-sur ;
Taattola ACCRA-sur ;
Taavila ACCRA-sur ;
Taavitsainen:Taavitsai C-FI-NEN-sur ;
Tabernae ACCRA-sur ;
Tabita ACCRA-fem ;
Tadde^us LONDON-mal ;
Taedong:Taedong9 BERN-sur ;
Taganrok BERN-surplc ;
Tage ACCRA-mal ;
Tahvanainen:Tahvanai C-FI-NEN-sur ;
Tahvonen:Tahvo C-FI-NEN-sur ;
Tai DUBAI-sur ;
Taimela ACCRA-sur ;
Taimi ACCRA-fem ;
Taiminen:Taimi C-FI-NEN-sur ;
Taimisto:Taimisto9 ACCRA-sur ;
Tainio:Tainio9 ACCRA-sur ;
Taipaleen^mäki ACCRA-sur ;
Taipalus LONDON-malsur ;
Taisto:Taisto9 ACCRA-mal ;
Taivainen:Taivai C-FI-NEN-sur ;
Taiva^lantti ACCRA-sur ;
Taival^oja ACCRA-sur ;
Tajakka ACCRA-sur ;
Takahara ACCRA-sur ;
Takala ACCRA-sur ;
Takalo:Takalo9 ACCRA-sur ;
Taka^luoma ACCRA-sur ;
Taka^maa ACCRA-sur ;
Taka^mäki ACCRA-sur ;
Takanen:Taka C-FI-NEN-sur ;
Takkinen:Takki C-FI-NEN-sur ;
Takkula ACCRA-sur ;
Takkunen:Takku C-FI-NEN-sur ;
Takle ACCRA-sur ;
Takoradi ACCRA-sur ;
Takvam:Takvam9 LONDON-sur ;
Tala ACCRA-sur ;
Tale ACCRA-fem ;
Tales LONDON-mal ;
Talgje ACCRA-sur ;
Talikka ACCRA-sur ;
Talita ACCRA-fem ;
Tallaksen:Tallaksen9 LONDON-sur ;
Tall^berg:Tall^berg9 BERN-sur ;
Tallinn:Tallinn9 BERN-sur ;
Talola ACCRA-sur ;
Talonen:Talo C-FI-NEN-sur ;
Talon^poika ACCRA-sur ;
Talsi ACCRA-sur ;
Talus LONDON-sur ;
Talven^saari ACCRA-sur ;
Tal^vik BERN-LOAN-surplc ;
Talvinen:Talvi C-FI-NEN-sur ;
Talvio:Talvio9 ACCRA-sur ;
Talvi^tie ACCRA-sur ;
Talvi^tie+Use/Sub:Talvi^tie NYSTØ-sur; !
Talén:Talén9 LONDON-sur ;
Tamar LONDON-fem ;
Tambartun:Tambartun9 BERN-surplc ;
Tambs BERN-sur ;
Tamerlan:Tamerlan9 LONDON-mal ;
Tammela ACCRA-surplc ;
Tammi ACCRA-sur ;
Tammi^lehto:Tammi^lehto9 ACCRA-sur ;
Tamminen:Tammi C-FI-NEN-sur ;
Tammi^salo:Tammi^salo9 ACCRA-surplc ;
Tammi^vuori ACCRA-sur ;
Tampico:Tampico9 ACCRA-mal ;
Tampio:Tampio9 ACCRA-sur ;
Tamsi ACCRA-sur ;
Tam^worth:Tam^worth9 BERN-sur ;
Tand^berg:Tand^berg9 BERN-sur ;
Tande ACCRA-sur ;
Tanderil LONDON-sur ;
Tand^seter LONDON-sur ;
Taneli ACCRA-mal ;
Taneli-Iisakki ACCRA-mal ;
Tang:Tang9 BERN-sur ;
Tanga ACCRA-plc ;
Tangen:Tangen9 LONDON-sur ;
Tanger LONDON-sur ;
Tangerud:Tangerud9 BERN-surplc ;
Tang^nes BERN-sur ;
Tang^stad:Tang^stad9 BERN-sur ;
Tanhua ACCRA-sur ;
Tani ACCRA-sur ;
Tanila ACCRA-sur ;
Tanja ACCRA-fem ;
Tankka ACCRA-sur ;
Tanna ACCRA-fem ;
Tanner LONDON-sur ;
Tanni ACCRA-sur ;
Tanninen:Tanni C-FI-NEN-sur ;
Tann^vik BERN-sur ;
Tanska ACCRA-surplc ;
Tanskanen:Tanska C-FI-NEN-sur ;
Tanttari ACCRA-sur ;
Tanttu ACCRA-sur ;
Tan^ya ACCRA-fem ;
Tapajós LONDON-malsur ;
Tapanainen:Tapanai C-FI-NEN-sur ;
Tapani ACCRA-mal ;
Tapanila ACCRA-surplc ;
Tapanin^aho:Tapanin^aho9 ACCRA-sur ;
Tapaninen:Tapani C-FI-NEN-sur ;
Tapio:Tapio9 ACCRA-mal ;
Tapi^ola ACCRA-surplc ;
Tapola ACCRA-sur ;
Taponen:Tapo C-FI-NEN-sur ;
Tarald:Tarald9 LONDON-mal ;
Taraldsen:Taraldsen9 LONDON-sur ;
Tar^berg:Tar^berg9 BERN-sur ;
Tarhanen:Tarha C-FI-NEN-sur ;
Tarik LONDON-mal ;
Tarja ACCRA-fem ;
Tarjei DUBAI-mal ;
Tarjei+Use/Sub:Tarjei LONDON-mal; !
Tarkka ACCRA-sur ;
Tarkka^maa ACCRA-sur ;
Tarkkanen:Tarkka C-FI-NEN-sur ;
Tarkkonen:Tarkko C-FI-NEN-sur ;
Tarmo:Tarmo9 ACCRA-mal ;
Tarn:Tarn9 BERN-sur ;
Tarnanen:Tarna C-FI-NEN-sur ;
Tarquini^us BERN-sur ;
Tarunov BERN-sur ;
Tarva ACCRA-sur ;
Tarvainen:Tarvai C-FI-NEN-sur ;
Tarvonen:Tarvo C-FI-NEN-sur ;
Tarzan LONDON-mal ;
Tasala ACCRA-sur ;
Tasanen:Tasa C-FI-NEN-sur ;
Tasanko:Tasanko9 ACCRA-sur ;
Tasjkent BERN-sur ;
Taskerud:Taskerud9 BERN-surplc ;
Taskila ACCRA-surplc ;
Taskinen:Taski C-FI-NEN-sur ;
Taskula ACCRA-sur ;
Tastesen:Tastesen9 LONDON-sur ;
Tastula ACCRA-sur ;
Tatiana ACCRA-fem ;
Tatjana ACCRA-fem ;
Tattari ACCRA-sur ;
Taule ACCRA-sur ;
Tauli ACCRA-sur ;
Tauli-Corpuz:Tauli-Corpuz9 BERN-sur ;
Tauno:Tauno9 ACCRA-mal ;
Tauri^ainen:Tauri^ai C-FI-NEN-sur ;
Tausen:Tausen9 LONDON-sur ;
Tavasti ACCRA-sur ;
Tavi ACCRA-sur ;
Tavola ACCRA-sur ;
Taylor LONDON-sur ;
Taškent BERN-sur ;
Tebe ACCRA-sur ;
Teben:Teben9 LONDON-plc ;
Tecuci ACCRA-sur ;
Ted:Ted9 BERN-mal ;
Teeri^mäki ACCRA-sur ;
Tees BERN-sur ;
Tegen^gren:Tegen^gren9 LONDON-sur ;
Te^ien:Te^ien9 LONDON-sur ;
Teig:Teig9 BERN-sur ;
Teige ACCRA-sur ;
Teigen:Teigen9 LONDON-sur ;
Teig^mo:Teig^mo9 NYSTØ-surplc ;
Teija ACCRA-fem ;
Teikari ACCRA-sur ;
Teil^man:Teil^man9 BERN-sur ;
Teil^mann:Teil^mann9 BERN-sur ;
Teilus LONDON-sur ;
Teinilä ACCRA-sur ;
Teisen:Teisen9 LONDON-sur ;
Teittinen:Teitti C-FI-NEN-sur ;
Teitto:Teitto9 ACCRA-sur ;
Teivainen:Teivai C-FI-NEN-sur ;
Teivonen:Teivo C-FI-NEN-sur ;
Teko^niemi ACCRA-sur ;
Tekrø NYSTØ-sur ;
Tektronix LONDON-mal ;
Tel BERN-sur ;
Tell BERN-sur ;
Tella ACCRA-plc ;
Telle ACCRA-sur ;
Tellef LONDON-mal ;
Tellefsen:Tellefsen9 LONDON-sur ;
Tellervo:Tellervo9 ACCRA-fem ;
Tel^nes BERN-sur ;
Teman:Teman9 BERN-sur ;
Temilotzin:Temilotzin9 BERN-sur ;
Temmerud:Temmerud9 BERN-surplc ;
Temonen:Temo C-FI-NEN-sur ;
Tempel LONDON-sur ;
Tempte ACCRA-sur ;
Temte ACCRA-sur ;
Teng:Teng9 BERN-sur ;
Tenho:Tenho9 ACCRA-mal ;
Tenhonen:Tenho C-FI-NEN-sur ;
Tenhunen:Tenhu C-FI-NEN-sur ;
Tenkanen:Tenka C-FI-NEN-sur ;
Tenkula ACCRA-sur ;
Tennant BERN-sur ;
Tenne^foss:Tenne^foss9 BERN-sur ;
Tennes BERN-sur ;
Tennilä ACCRA-sur ;
Teno^puro:Teno^puro9 ACCRA-sur ;
Ten^vik BERN-sur ;
Teo:Teo9 ACCRA-mal ;
Teoderik LONDON-mal ;
Teodor LONDON-mal ;
Teodora ACCRA-fem ;
Teodosi^us BERN-sur ;
Teofilos LONDON-mal ;
Teopompos LONDON-mal ;
Teperi ACCRA-sur ;
Teppo:Teppo9 ACCRA-mal ;
Teppola ACCRA-sur ;
Tepponen:Teppo C-FI-NEN-sur ;
Terah:Terah9 LONDON-mal ;
Terek LONDON-sur ;
Teresa ACCRA-fem ;
Terese ACCRA-fem ;
Teresina ACCRA-fem ;
Terho:Terho9 ACCRA-mal ;
Terje ACCRA-mal ;
Terjesen:Terjesen9 LONDON-sur ;
Terkel LONDON-sur ;
Terkelsen:Terkelsen9 LONDON-sur ;
Terkildsen:Terkildsen9 LONDON-sur ;
Termonen:Termo C-FI-NEN-sur ;
Tero:Tero9 ACCRA-mal ;
Teronen:Tero C-FI-NEN-sur ;
Terry ACCRA-mal ;
Terti^us LONDON-sur ;
Tertsunen:Tertsu C-FI-NEN-sur ;
Tertti ACCRA-sur ;
Terttu ACCRA-fem ;
Tertullus LONDON-mal ;
Terva^hauta ACCRA-sur ;
Terva^koski ACCRA-surplc ;
Tervala ACCRA-sur ;
Terva^mäki ACCRA-sur ;
Tervanen:Terva C-FI-NEN-sur ;
Terva^niemi ACCRA-surplc ;
Tervas^mäki ACCRA-surplc ;
Tervo:Tervo9 ACCRA-mal ;
Tervola ACCRA-sur ;
Tervonen:Tervo C-FI-NEN-sur ;
Teräs LONDON-sur ;
Teräväinen:Teräväi C-FI-NEN-sur ;
Tese^us LONDON-mal ;
Tespis LONDON-mal ;
Tessem:Tessem9 LONDON-sur ;
Tetlie ACCRA-sur ;
Tetlie+Use/Sub:Tetlie NYSTØ-sur; !
Tetri ACCRA-sur ;
Tetzchner LONDON-sur ;
Teudas LONDON-mal ;
Teusina ACCRA-fem ;
Teuvo:Teuvo9 ACCRA-mal ;
Tevolln:Tevolln9 LONDON-sur ;
Thal^berg:Thal^berg9 BERN-sur ;
Tharaldsen:Tharaldsen9 LONDON-sur ;
Thatcher LONDON-sur ;
Thea ACCRA-fem ;
Theil BERN-sur ;
Theisen:Theisen9 LONDON-sur ;
Thelma ACCRA-fem ;
Themsen:Themsen9 LONDON-sur ;
Theo:Theo9 ACCRA-mal ;
Theoderik LONDON-mal ;
Theodor BERN-mal ;
Theodora ACCRA-fem ;
Theodorsen:Theodorsen9 LONDON-sur ;
Theresa ACCRA-fem ;
Therese ACCRA-fem ;
Therkelsen:Therkelsen9 LONDON-sur ;
Therkildsen:Therkildsen9 LONDON-sur ;
Thess^lund:Thess^lund9 BERN-sur ;
Thing^stad:Thing^stad9 BERN-sur ;
Thi^ong:Thi^ong9 BERN-sur ;
Thisen:Thisen9 LONDON-sur ;
Thi^sted:Thi^sted9 BERN-sur ;
Thoen:Thoen9 BERN-sur ;
Thokle ACCRA-sur ;
Thomas LONDON-mal ;
Thomas:Thomas LONDON-mal ;
Thomasen:Thomasen9 LONDON-sur ;
Thomason BERN-sur ;
Thomassen:Thomassen9 LONDON-sur ;
Thomasson:Thomasson9 LONDON-sur ;
Thomle ACCRA-sur ;
Thommasen:Thommasen9 LONDON-sur ;
Thommesen:Thommesen9 LONDON-sur ;
Thompson:Thompson9 LONDON-sur ;
Thomsen:Thomsen9 LONDON-sur ;
Thon:Thon9 BERN-sur ;
Thor BERN-mal ;
Thor-Inge ACCRA-mal ;
Thora ACCRA-fem ;
Thor^alf BERN-mal ;
Thor^bjørg:Thor^bjørg9 BERN-sur ;
Thor^bjørn:Thor^bjørn9 LONDON-mal ;
Thor^bjørnsen:Thor^bjørnsen9 LONDON-sur ;
Thordis BERN-fem ;
Thore ACCRA-mal ;
Thoresen:Thoresen9 LONDON-sur ;
Thor^finn:Thor^finn9 BERN-sur ;
Thorgersen:Thorgersen9 LONDON-sur ;
Thor^grimson:Thor^grimson9 LONDON-sur ;
Thor^hild:Thor^hild9 BERN-fem ;
Thorkil LONDON-mal ;
Thorkild:Thorkild9 LONDON-mal ;
Thorkildsen:Thorkildsen9 LONDON-sur ;
Thor^leif BERN-mal ;
Thormod:Thormod9 LONDON-mal ;
Thorne ACCRA-sur ;
Thor^olf LONDON-mal ;
Thorsen:Thorsen9 LONDON-sur ;
Thorsrud:Thorsrud9 BERN-sur ;
Thor^stein:Thor^stein9 LONDON-mal ;
Thor^stensen:Thor^stensen9 LONDON-sur ;
Thors^tvedt BERN-sur ;
Thorud:Thorud9 BERN-sur ;
Thorup:Thorup9 BERN-surplc ;
Thor^vald:Thor^vald9 LONDON-mal ;
Thor^valdsen:Thor^valdsen9 LONDON-sur ;
Thowsen:Thowsen9 LONDON-sur ;
Thrane ACCRA-sur ;
Throndsen:Throndsen9 LONDON-sur ;
Thue ACCRA-sur ;
Thuen:Thuen9 LONDON-sur ;
Thuesen:Thuesen9 LONDON-sur ;
Thunder LONDON-sur ;
Thune ACCRA-mal ;
Thunem:Thunem9 LONDON-sur ;
Thu^nes BERN-surplc ;
Thunes BERN-sur ;
Thu^nes^tvedt BERN-sur ;
Thure ACCRA-mal ;
Thur^mann:Thu^rmann9 BERN-sur ;
Thy NYSTØ-sur ;
Thygesen:Thygesen9 LONDON-sur ;
Thy^ness:Thy^ness9 BERN-sur ;
Thyra ACCRA-fem ;
Thyrring:Thyrring9 LONDON-sur ;
Thyssen:Thyssen9 LONDON-sur ;
Thøgersen:Thøgersen9 LONDON-sur ;
Ti^ainen:Ti^ai C-FI-NEN-sur ;
Ti^ala ACCRA-sur ;
Ti^anjin:Ti^anjin9 BERN-surplc ;
Tiber LONDON-sur ;
Tiberi^us BERN-sur ;
Tid:Tid9 BERN-sur ;
Tide^mann:Tide^mann9 BERN-sur ;
Tielinen:Tieli C-FI-NEN-sur ;
Tienari ACCRA-sur ;
Tien^haara ACCRA-sur ;
Tien^suu ACCRA-sur ;
Ti^erp:Ti^erp9 BERN-sur ;
Tietäväinen:Tietäväi C-FI-NEN-sur ;
Tihinen:Tihi C-FI-NEN-sur ;
Tihveräinen:Tihveräi C-FI-NEN-sur ;
Ti^ia ACCRA-fem ;
Tiihonen:Tiiho C-FI-NEN-sur ;
Tiikkainen:Tiikkai C-FI-NEN-sur ;
Tiikkaja ACCRA-sur ;
Tiili ACCRA-sur ;
Tiilikainen:Tiilikai C-FI-NEN-sur ;
Tiina ACCRA-fem ;
Tiippana ACCRA-sur ;
Tiira ACCRA-sur ;
Tiirikainen:Tiirikai C-FI-NEN-sur ;
Tiirola ACCRA-sur ;
Tiitinen:Tiiti C-FI-NEN-sur ;
Tiitola ACCRA-sur ;
Tiitta ACCRA-sur ;
Tiittanen:Tiitta C-FI-NEN-sur ;
Tiitto:Tiitto9 ACCRA-sur ;
Tikan^oja ACCRA-sur ;
Tikka ACCRA-sur ;
Tikkala ACCRA-sur ;
Tikka^mäki ACCRA-surplc ;
Tikkanen:Tikka C-FI-NEN-sur ;
Tikkinen:Tikki C-FI-NEN-sur ;
Tillanen:Tilla C-FI-NEN-sur ;
Tiller LONDON-sur ;
Tilli ACCRA-sur ;
Tillonen:Tillo C-FI-NEN-sur ;
Tilt^nes BERN-sur ;
Tilus LONDON-sur ;
Tilvis LONDON-sur ;
Tim:Tim9 BERN-sur ;
Timbuktu ACCRA-plc ;
Time^us LONDON-malsur ;
Timo:Timo9 ACCRA-mal ;
Timon:Timon9 LONDON-mal ;
Timonen:Timo C-FI-NEN-sur ;
Timoskainen:Timoskai C-FI-NEN-sur ;
Timote^us LONDON-mal ;
Timperi ACCRA-sur ;
Timur LONDON-mal ;
Tina ACCRA-fem ;
Tine ACCRA-fem ;
Tingel^stad:Tingel^stad9 BERN-sur ;
Tinglev BERN-sur ;
Ting^nes BERN-sur ;
Ting^vang:Ting^vang9 BERN-sur ;
Tinn:Tinn9 BERN-sur ;
Tipping:Tipping9 BERN-sur ;
Tiren LONDON-sur ;
Tiri ACCRA-sur ;
Tirich:Tirich9 BERN-sur ;
Tiril LONDON-fem ;
Tirkkonen:Tirkko C-FI-NEN-sur ;
Tirri ACCRA-sur ;
Tirronen:Tirro C-FI-NEN-sur ;
Tirro^niemi ACCRA-surplc ;
Tissari ACCRA-sur ;
Ti^sted:Ti^sted9 BERN-sur ;
Titi^us BERN-sur ;
Titta ACCRA-fem ;
Titus LONDON-mal ;
Tiukkanen:Tiukka C-FI-NEN-sur ;
Tiura ACCRA-sur ;
Tiura^niemi ACCRA-sur ;
Tiusanen:Tiusa C-FI-NEN-sur ;
Tja^berg:Tja^berg9 BERN-sur ;
Tjeld^vold:Tjeld^vold9 BERN-sur ;
Tjelle ACCRA-sur ;
Tjerns^li^en:Tjerns^li^en LONDON-sur ;
Tjessem:Tjessem9 LONDON-sur ;
Tjickom:Tjickom9 LONDON-sur ;
Tjoda^lyng:Tjoda^lyng9 BERN-sur ;
Tjong:Tjong9 BERN-sur ;
Tjæder LONDON-sur ;
Tjølling:Tjølling9 LONDON-sur ;
Tjørhom:Tjørhom9 LONDON-mal ;
Tjørme ACCRA-sur ;
Tkachev BERN-sur ;
Tkačev BERN-sur ;
To^amasina ACCRA-fem ;
Tobi^as LONDON-mal ;
Tobi^asen:Tobi^asen9 LONDON-sur ;
Tobi^assen:Tobi^assen9 LONDON-sur ;
Tobi^esen:Tobi^esen9 LONDON-sur ;
Toby ACCRA-mal ;
Toddsuel:Toddsuel LONDON-sur ;
Todnem:Todnem9 LONDON-sur ;
Tofferi ACCRA-sur ;
Toft BERN-sur ;
Toft^lund:Toft^lund9 BERN-sur ;
Tohmo:Tohmo9 ACCRA-surplc ;
Toijonen:Toijo C-FI-NEN-sur ;
Toikka ACCRA-sur ;
Toikkanen:Toikka C-FI-NEN-sur ;
Toimela ACCRA-sur ;
Toiminen:Toimi C-FI-NEN-sur ;
Toini ACCRA-fem ;
Toivainen:Toivai C-FI-NEN-sur ;
Toivakka ACCRA-surplc ;
Toivanen:Toiva C-FI-NEN-sur ;
Toivari ACCRA-sur ;
Toivi^ainen:Toivi^ai C-FI-NEN-sur ;
Toivio:Toivio9 ACCRA-sur ;
Toivo:Toivo9 ACCRA-mal ;
Toivonen:Toivo C-FI-NEN-sur ;
Toivo^niemi ACCRA-sur ;
Tokerud:Tokerud9 BERN-surplc ;
Tok^heim:Tok^heim9 HEIM-sur ;
Tokle ACCRA-sur ;
Tokola ACCRA-sur ;
Tolbukhin:Tolbukhin9 BERN-surplc ;
Tolerud:Tolerud9 BERN-surplc ;
Toljamo:Toljamo9 ACCRA-sur ;
Tolkien:Tolkien9 LONDON-sur ;
Tolkki ACCRA-sur ;
Tolkkinen:Tolkki C-FI-NEN-sur ;
Tollef LONDON-mal ;
Tollefsen:Tollefsen9 LONDON-sur ;
Toll^nes BERN-sur ;
Tolonen:Tolo C-FI-NEN-sur ;
Tolppa ACCRA-sur ;
Tolppanen:Tolppa C-FI-NEN-sur ;
Tolppi ACCRA-sur ;
Tolvanen:Tolva C-FI-NEN-sur ;
Tom:Tom9 BERN-sur ;
Tom-Arne:Tom9-Arne ACCRA-mal ;
Tom-Eirik:Tom9-Eirik LONDON-mal ;
Tom-Erik:Tom9-Erik LONDON-mal ;
Tom-Rune:Tom9-Rune ACCRA-mal ;
Tomas LONDON-mal ;
Tomassen:Tomassen9 LONDON-sur ;
Tomas^son BERN-sur ;
Tomb:Tomb9 BERN-sur ;
Tomblin:Tomblin9 LONDON-sur ;
Tomi ACCRA-mal ;
Tomine ACCRA-fem ;
Tomm:Tomm9 BERN-mal ;
Tomma ACCRA-sur ;
Tommeliten:Tommeliten9 LONDON-mal ;
Tommi ACCRA-mal ;
Tommila ACCRA-sur ;
Tomminen:Tommi C-FI-NEN-sur ;
Tommiska ACCRA-sur ;
Tommola ACCRA-sur ;
Tommy ACCRA-mal ;
Tomperi ACCRA-sur ;
Tompuri ACCRA-sur ;
Tomren:Tomren9 LONDON-sur ;
Toms^vik BERN-sur ;
Tomter LONDON-sur ;
Tomuschat BERN-sur ;
Tone ACCRA-fem ;
Tonetta ACCRA-fem ;
Tonette ACCRA-fem ;
Ton^heim:Ton^heim9 HEIM-sur ;
Toni ACCRA-mal ;
Tonje ACCRA-fem ;
Ton^nes BERN-sur ;
Tonning:Tonning9 LONDON-mal ;
Tonny ACCRA-mal ;
Ton^stad:Ton^stad9 BERN-sur ;
Tonteri ACCRA-sur ;
Tontti ACCRA-sur ;
Tonttila ACCRA-sur ;
Tony ACCRA-mal ;
Top:Top9 BERN-sur ;
Topeli^us:Topeli^us BERN-sur ;
Toppari ACCRA-sur ;
Toppila ACCRA-sur ;
Toppinen:Toppi C-FI-NEN-sur ;
Tops^øe ACCRA-sur ;
Tor BERN-sur ;
Tor-Arne ACCRA-mal ;
Tor-Egil LONDON-mal ;
Tor-Einar LONDON-mal ;
Tor-Erik LONDON-mal ;
Tor-Erling:Tor-Erling9 LONDON-mal ;
Tor-Even:Tor-Even9 LONDON-mal ;
Tor-Gunnar LONDON-mal ;
Tor-Inge ACCRA-mal ;
Tora ACCRA-fem ;
Tor^alf BERN-mal ;
Tor^alv LONDON-mal ;
Torarin:Torarin9 LONDON-sur ;
Torben:Torben9 LONDON-mal ;
Torben^njár0ga:Torben^njár'ga MARJA-plc ;
Tor^bergsen:Tor^bergsen9 LONDON-sur ;
Tor^bjørg:Tor^bjørg9 BERN-sur ;
Tor^bjørn:Tor^bjørn9 LONDON-mal ;
Tor^bjørnsen:Tor^bjørnsen9 LONDON-sur ;
Tor^borg:Tor^borg9 BERN-sur ;
Tord:Tord9 BERN-sur ;
Torden^skjold:Torden^skjold9 BERN-sur ;
Tordis BERN-fem ;
Tore ACCRA-mal ;
Torell LONDON-sur ;
Toresen:Toresen9 LONDON-sur ;
Tor^finn:Tor^finn9 BERN-sur ;
Torfæ^us LONDON-sur ;
Tor^geir LONDON-mal ;
Torgens^rud:Torgens^rud9 BERN-sur ;
Tor^ger LONDON-sur ;
Torgny ACCRA-fem ;
Tor^grim:Tor^grim9 LONDON-mal ;
Tor^gun:Tor^gun9 LONDON-sur ;
Tor^gundrud:Tor^gundrud9 BERN-sur ;
Tor^gunn:Tor^gunn9 BERN-fem ;
Tor^heim:Tor^heim9 HEIM-sur ;
Tor^hild:Tor^hild9 BERN-fem ;
Tori ACCRA-fem ;
Torikka ACCRA-sur ;
Torikka-Gelencser LONDON-sur ;
Toril LONDON-fem ;
Torild:Torild9 BERN-fem ;
Torill LONDON-fem ;
Torine ACCRA-fem ;
Toriseva ACCRA-sur ;
Torje ACCRA-fem ;
Torjus LONDON-mal ;
Torjussen:Torjussen9 LONDON-sur ;
Torkel LONDON-mal ;
Torkelsen:Torkelsen9 LONDON-sur ;
Torkil LONDON-mal ;
Torkild:Torkild9 LONDON-mal ;
Torkildsen:Torkildsen9 LONDON-sur ;
Tor^kjell LONDON-mal ;
Torkkeli ACCRA-sur ;
Torkko:Torkko9 ACCRA-sur ;
Torkkola ACCRA-sur ;
Torlak LONDON-mal ;
Tor^laug:Tor^laug9 BERN-fem ;
Tor^leif BERN-mal ;
Tor^leiv BERN-mal ;
Tormod:Tormod9 LONDON-mal ;
Tornae^us:Tornae^us LONDON-sur ;
Tornensis LONDON-sur ;
Tor^nes BERN-sur ;
Torni ACCRA-sur ;
Torni^ainen:Torni^ai C-FI-NEN-sur ;
Torni^koski ACCRA-surplc ;
Torny ACCRA-mal ;
Tor^odd:Tor^odd9 BERN-mal ;
Toroi DUBAI-sur ;
Tor^olf LONDON-mal ;
Toropainen:Toropai C-FI-NEN-sur ;
Toroskainen:Toroskai C-FI-NEN-sur ;
Torp:Torp9 BERN-sur ;
Torpen:Torpen9 LONDON-sur ;
Torppa ACCRA-sur ;
Torreón:Torreón9 BERN-surplc ;
Torri ACCRA-sur ;
Torr^isen:Torr^isen9 LONDON-sur ;
Torr^öjen:Torr^öjen9 LONDON-sur ;
Tors^nes BERN-sur ;
Torssonen:Torsso C-FI-NEN-sur ;
Tor^stein:Tor^stein9 LONDON-mal ;
Tor^sten:Tor^sten9 LONDON-mal ;
Tor^stensen:Tor^stensen9 LONDON-sur ;
Torsti ACCRA-mal ;
Torstrup:Torstrup9 BERN-sur ;
Tors^vik BERN-sur ;
Tors^våg:Tors^våg9 BERN-sur ;
Tortenli ACCRA-sur ;
Tor^ulf LONDON-mal ;
Tor^un:Tor^un9 LONDON-fem ;
Tor^unn:Tor^unn9 LONDON-fem ;
Tor^vald:Tor^vald9 LONDON-mal ;
Tor^valds LONDON-sur ;
Torvela ACCRA-sur ;
Torvi ACCRA-sur ;
Tor^vik BERN-sur ;
Tor^vi^koski ACCRA-sur ;
Torvinen:Torvi C-FI-NEN-sur ;
Torød:Torød9 BERN-surplc ;
Toska ACCRA-sur ;
Tossavainen:Tossavai C-FI-NEN-sur ;
Tostrup:Tostrup9 BERN-sur ;
Toukonen:Touko C-FI-NEN-sur ;
Toura ACCRA-sur ;
Touru ACCRA-sur ;
Tourunen:Touru C-FI-NEN-sur ;
Tove ACCRA-fem ;
Toverød:Toverød9 BERN-surplc ;
To^vik BERN-sur ;
Traa^vik BERN-sur ;
Tracey ACCRA-fem ;
Trajans LONDON-mal ;
Tran:Tran9 BERN-sur ;
Trana ACCRA-plc ;
Tran^berg:Tran^berg BERN-surplc ;
Tran^berg:Tran^berg9 BERN-sur ;
Tran^bjerg:Tran^bjerg9 BERN-sur ;
Trane SIJTE-sur ;
Trane^bjerg:Trane^bjerg9 BERN-sur ;
Trasti ACCRA-sur ;
Tre-Ole ACCRA-mal ;
Treffan:Treffan9 LONDON-mal ;
Tre^holt BERN-sur ;
Trent BERN-sur ;
Trenum:Trenum9 LONDON-sur ;
Tres BERN-sur ;
Treschow BERN-sur ;
Tretjakova ACCRA-sur ;
Tretten:Tretten9 LONDON-sur ;
Tri^er LONDON-sur ;
Trifan:Trifan9 LONDON-sur ;
Trine ACCRA-fem ;
Trine-Lise ACCRA-fem ;
Tri^umf BERN-sur ;
Tro:Tro9 ACCRA-sur ;
Troandin:Troandim ANAR-plc ;
Tro^as BERN-sur ;
Troels BERN-sur ;
Troelsen:Troelsen9 LONDON-sur ;
Trofimos BERN-surplc ;
Tro^fås BERN-sur ;
Trolle ACCRA-sur ;
Trom^holt:Trom^holt9 BERN-sur ;
Tron:Tron9 BERN-mal ;
Trond:Trond9 BERN-mal ;
Trondsen:Trondsen9 LONDON-sur ;
Tro^nes BERN-sur ;
Tronrud:Tronrud9 BERN-sur ;
Tron^stad:Tron^stad9 BERN-sur ;
Tron^voll BERN-sur ;
Trosten:Trosten9 LONDON-sur ;
Trosterud:Trosterud9 BERN-surplc ;
Tro^ye ACCRA-sur ;
Trude ACCRA-fem ;
Trudgill BERN-sur ;
Trud^vang:Trud^vang9 BERN-sur ;
Truelsen:Truelsen9 LONDON-sur ;
Truhponen:Truhpo C-FI-NEN-sur ;
Trujillo:Trujillo9 ACCRA-sur ;
Truls BERN-mal ;
Trulsen:Trulsen9 LONDON-sur ;
Tru^man:Tru^man9 BERN-sur ;
Trumpy ACCRA-sur ;
Truong:Truong9 BERN-sur ;
Tryfos LONDON-mal ;
Tryfosa ACCRA-plc ;
Trygg:Trygg9 BERN-mal ;
Trygve ACCRA-mal ;
Trykkerud:Trykkerud9 BERN-surplc ;
Trym:Trym9 BERN-mal ;
Tryti ACCRA-sur ;
Træet BERN-sur ;
Trætte^berg:Trætte^berg9 BERN-sur ;
Trøen:Trøen9 LONDON-sur ;
Trøg^stad:Trøg^stad9 BERN-sur ;
Trøndel:Trøndel LONDON-sur ;
Trøn^nes BERN-sur ;
Tsakimp:Tsakimp9 BERN-sur ;
Tsar:Tsar BERN-mal ;
Tsaritsyn:Tsaritsyn9 LONDON-sur ;
Tschudi ACCRA-sur ;
Tsingling:Tsingling9 LONDON-sur ;
Tsjekhov LONDON-sur ;
Tsjeljuskin:Tsjeljuskin9 BERN-sur ;
Tsjernigov BERN-sur ;
Tsjimkent BERN-sur ;
Tsutsunen:Tsutsu C-FI-NEN-sur ;
Tsybulsky ACCRA-sur ;
Tu^apse ACCRA-sur ;
Tubal:Tubal LONDON-mal ;
Tubal-Kain:Tubal-Kain9 BERN-sur ;
Tucson:Tucson9 LONDON-sur ;
Tuddi ACCRA-mal ;
Tudor LONDON-mal ;
Tuen:Tuen9 LONDON-sur ;
Tuft BERN-sur ;
Tuhkanen:Tuhka C-FI-NEN-sur ;
Tuhkunen:Tuhku C-FI-NEN-sur ;
Tuikka ACCRA-sur ;
Tuikkala ACCRA-sur ;
Tuikkanen:Tuikka C-FI-NEN-sur ;
Tuimala ACCRA-sur ;
Tuisku ACCRA-sur ;
Tuittu ACCRA-sur ;
Tujula ACCRA-sur ;
Tujunen:Tuju C-FI-NEN-sur ;
Tukia ACCRA-sur ;
Tuki^ainen:Tuki^ai C-FI-NEN-sur ;
Tuli^niemi ACCRA-surplc ;
Tulkki ACCRA-sur ;
Tulla ACCRA-fem ;
Tull^eng:Tull^eng9 BERN-sur ;
Tulonen:Tulo C-FI-NEN-sur ;
Tulppo:Tulppo9 ACCRA-surplc ;
Tum:Tum9 BERN-sur ;
Tumba ACCRA-plc ;
Tune ACCRA-mal ;
Tun^gard:Tun^gard9 BERN-sur ;
Tungt^vann:Tungt^vann9 BERN-sur ;
Tun^heim:Tun^heim9 HEIM-sur ;
Tun^hovd:Tun^hovd9 BERN-sur ;
Tunkkari ACCRA-sur ;
Tuns^berg:Tuns^berg9 BERN-sur ;
Tun^stad:Tun^stad9 BERN-sur ;
Tuohi^maa ACCRA-sur ;
Tuohi^mäki ACCRA-sur ;
Tuohino:Tuohino9 ACCRA-sur ;
Tuokko:Tuokko9 ACCRA-sur ;
Tuokkola ACCRA-sur ;
Tuolja ACCRA-mal ;
Tuomaala ACCRA-sur ;
Tuomainen:Tuomai C-FI-NEN-sur ;
Tuomala ACCRA-sur ;
Tuomen^oja ACCRA-surplc ;
Tuomi ACCRA-sur ;
Tuomi^koski ACCRA-sur ;
Tuominen:Tuomi C-FI-NEN-sur ;
Tuomi^niemi ACCRA-sur ;
Tuomi^oja ACCRA-sur ;
Tuomi^ranta ACCRA-sur ;
Tuomi^salo:Tuomi^salo9 ACCRA-sur ;
Tuomisto:Tuomisto9 ACCRA-sur ;
Tuomi^vaara ACCRA-surplc ;
Tuomo:Tuomo9 ACCRA-mal ;
Tuomola ACCRA-sur ;
Tuononen:Tuono C-FI-NEN-sur ;
Tuoremaa ACCRA-sur ;
Tuori ACCRA-sur ;
Tuorila ACCRA-surplc ;
Tuori^niemi ACCRA-sur ;
Tuovila ACCRA-sur ;
Tuovinen:Tuovi C-FI-NEN-sur ;
Tupala ACCRA-sur ;
Tupa^mäki ACCRA-sur ;
Tuppurainen:Tuppurai C-FI-NEN-sur ;
Ture ACCRA-mal ;
Turi ACCRA-femsur ;
Turid:Turid9 BERN-fem ;
Turk BERN-sur ;
Turkka ACCRA-sur ;
Turkki ACCRA-sur ;
Turkkila ACCRA-surplc ;
Turkova ACCRA-sur ;
Turkulainen:Turkulai C-FI-NEN-sur ;
Turner LONDON-malsur ;
Turpeinen:Turpei C-FI-NEN-sur ;
Turpela ACCRA-sur ;
Turtia ACCRA-sur ;
Turti^ainen:Turti^ai C-FI-NEN-sur ;
Turtinen:Turti C-FI-NEN-sur ;
Turunen:Turu C-FI-NEN-sur ;
Tus^berg:Tus^berg9 BERN-sur ;
Tusen:Tusen9 LONDON-sur ;
Tussaud:Tussaud9 BERN-sur ;
Tus^vik BERN-sur ;
Tuukkanen:Tuukka C-FI-NEN-sur ;
Tuula ACCRA-fem ;
Tuula-Maija ACCRA-fem ;
Tuula^niemi ACCRA-sur ;
Tuulen^suu ACCRA-sur ;
Tuuli ACCRA-fem ;
Tuuli^ainen:Tuuli^ai C-FI-NEN-sur ;
Tuunainen:Tuunai C-FI-NEN-sur ;
Tuunanen:Tuuna C-FI-NEN-sur ;
Tuupainen:Tuupai C-FI-NEN-sur ;
Tuupanen:Tuupa C-FI-NEN-sur ;
Tuura ACCRA-sur ;
Tuure ACCRA-mal ;
Tuuri ACCRA-surplc ;
Tuusa ACCRA-sur ;
Tuutti ACCRA-sur ;
Tuuva ACCRA-sur ;
Tuv BERN-sur ;
Tuva ACCRA-fem ;
Tuvalu ACCRA-plc ;
Tuverud:Tuverud9 BERN-surplc ;
Tu^yuc BERN-sur ;
Tvare ACCRA-sur ;
Tveide ACCRA-sur ;
Tveit BERN-sur ;
Tveita ACCRA-plc ;
Tveitan:Tveitan9 LONDON-sur ;
Tveiten:Tveiten9 LONDON-sur ;
Tveit^nes BERN-sur ;
Tvenge ACCRA-sur ;
Tver BERN-sur ;
Tver^berg:Tver^berg9 BERN-sur ;
Tveten:Tveten9 LONDON-sur ;
Tveter LONDON-sur ;
Tve^øy BERN-sur ;
Tvinne ACCRA-sur ;
Twain:Twain9 LONDON-sur ;
Tweed:Tweed9 BERN-sur ;
Tycho:Tycho9 ACCRA-mal ;
Tychsen:Tychsen9 LONDON-sur ;
Tyge ACCRA-mal ;
Ty^in:Ty^in9 BERN-sur ;
Tyke ACCRA-mal ;
Tykikos BERN-surplc ;
Tykkyläinen:Tykkyläi C-FI-NEN-sur ;
Tykkä ACCRA-sur ;
Tyl^dum:Tyl^dum9 BERN-sur ;
Tylli ACCRA-sur ;
Tyllinen:Tylli C-FI-NEN-sur ;
Tynjälä ACCRA-sur ;
Tynkkynen:Tynkky C-FI-NEN-sur ;
Tynnilä ACCRA-sur ;
Tynninen:Tynni C-FI-NEN-sur ;
Tynys LONDON-sur ;
Tyr BERN-mal ;
Tyrannos LONDON-mal ;
Tyrmi ACCRA-sur ;
Tyrväinen:Tyrväi C-FI-NEN-sur ;
Tytti ACCRA-fem ;
Tytti-Liisu ACCRA-fem ;
Tyynelä ACCRA-sur ;
Tyynis^maa ACCRA-sur ;
Tyyskä ACCRA-sur ;
Tzay ACCRA-sur ;
Tähkä ACCRA-sur ;
Tähkänen:Tähkä C-FI-NEN-sur ;
Tähti ACCRA-sur ;
Tähtinen:Tähti C-FI-NEN-sur ;
Tårn^vik BERN-sur ;
Töhönen:Töhö C-FI-NEN-sur ;
Tölli ACCRA-sur ;
Törhönen:Törhö C-FI-NEN-sur ;
Törmi ACCRA-sur ;
Törmi^koski ACCRA-sur ;
Törmä^lehto:Törmä^lehto9 ACCRA-sur ;
Törmälä ACCRA-surplc ;
Törmänen:Törmä C-FI-NEN-sur ;
Törrö ACCRA-sur ;
Törrönen:Törrö C-FI-NEN-sur ;
Törönen:Törö C-FI-NEN-sur ;
Töykkälä ACCRA-sur ;
Töyry ACCRA-sur ;
Töyrylä ACCRA-surplc ;
Töyräs LONDON-sur ;
Tøllefsen:Tøllefsen9 LONDON-sur ;
Tømmer^bråten:Tømmer^bråten9 LONDON-sur ;
Tømte ACCRA-sur ;
Tøndel LONDON-sur ;
Tønder LONDON-sur ;
Tønne:Tønne ACCRA-sur ;
Tønnensen:Tønnensen9 LONDON-sur ;
Tøn^nes BERN-sur ;
Tøn^nesen:Tøn^nesen9 LONDON-sur ;
Tøn^nessen:Tøn^nessen9 LONDON-sur ;
Tøns^berg:Tøns^berg9 BERN-sur ;
Tøre ACCRA-sur ;
Tør^kopp:Tør^kopp9 LONDON-sur ;
Tørres^dal BERN-sur ;
Tøsse ACCRA-sur ;
Tøsti ACCRA-mal ;
Tüchsen:Tüchsen9 LONDON-sur ;
Ua^land:Ua^land9 BERN-sur ;
Ucher^man+Use/Sub:Ucher^man9 BERN-sur ; !
Ucher^mann:Ucher^mann9 BERN-sur ;
Ud^næs BERN-sur ;
Udsen:Udsen9 LONDON-sur ;
Uelzen:Uelzen9 LONDON-sur ;
Uffe ACCRA-mal ;
Ugel^stad:Ugel^stad9 BERN-sur ;
Ugel^vik BERN-sur ;
Uggen:Uggen9 LONDON-sur ;
Uggerud:Uggerud9 BERN-surplc ;
Ugur LONDON-mal ;
UiB+Use/Sub:UiB9 BERN-mal ; !
Uimonen:Uimo C-FI-NEN-sur ;
Uitto:Uitto9 ACCRA-sur ;
Ukkonen:Ukko C-FI-NEN-sur ;
Ukon^aho:Ukon^aho9 ACCRA-sur ;
Uks^áhkká MARJA-fem ;
Ulcerøs BERN-sur ;
Ulf BERN-mal ;
Ul^feldt BERN-sur ;
Ulf^sparre ACCRA-sur ;
Ulf^stein:Ulf^stein9 BERN-sur ;
Uljas LONDON-sur ;
Ulku^niemi ACCRA-surplc ;
Ulla ACCRA-fem ;
Ull^bæk:Ull^bæk BERN-sur ;
Ulle^berg:Ulle^berg9 BERN-sur ;
Ullebust:Ullebust9 BERN-sur ;
Ullens^vang:Ullens^vang9 BERN-sur ;
Ulle^stad:Ulle^stad9 BERN-sur ;
Ullmanen:Ullma C-FI-NEN-sur ;
Ull^tang:Ull^tang9 BERN-sur ;
Ull^vang:Ull^vang9 BERN-sur ;
Ul^nes BERN-surplc ;
Ulpi^anus LONDON-sur ;
Ulrichsen:Ulrichsen9 LONDON-sur ;
Ulrik LONDON-mal ;
Ulrikke ACCRA-fem ;
Ulriksen:Ulriksen9 LONDON-sur ;
Uls^berg:Uls^berg9 BERN-sur ;
Ulseth:Ulseth9 BERN-sur ;
Ul^stein:Ul^stein9 BERN-surplc ;
Ulsåk BERN-surplc ;
Ulvang:Ulvang9 BERN-sur ;
Ulven:Ulven9 LONDON-sur ;
Ulve^nes:Ulve^nes9 BERN-sur ;
Ulve^stad:Ulve^stad9 BERN-sur ;
Ulvin:Ulvin9 LONDON-sur ;
Ulvinen:Ulvi C-FI-NEN-sur ;
Ulv^skog:Ulv^skog9 BERN-sur ;
Ulv^stein:Ulv^stein9 BERN-sur ;
Ulvund:Ulvund9 BERN-sur ;
Uma ACCRA-fem ;
Undis BERN-fem ;
Und^li^en:Und^li^en9 LONDON-sur ;
Undrum:Undrum9 LONDON-sur ;
Unga ACCRA-sur ;
Unger LONDON-sur ;
Un^hjem:Un^hjem9 BERN-sur ;
U^njár0ga:U^njár'ga MARJA-plc ;
Unkuri ACCRA-sur ;
Unn:Unn9 LONDON-sur ;
Unna FirstTag ;
Unni ACCRA-fem ;
Unnit FirstTag ;
Un0ná:Un'ná MARJA-fem ;
Uno:Uno9 ACCRA-mal ;
Untak:Untak9 BERN-sur ;
Untinen:Unti C-FI-NEN-sur ;
Uosukainen:Uosukai C-FI-NEN-sur ;
Uoti ACCRA-sur ;
Uotila ACCRA-surplc ;
Uotinen:Uoti C-FI-NEN-sur ;
Urban:Urban9 LONDON-mal ;
Urbanus LONDON-malsur ;
Ur^bye ACCRA-sur ;
Ur^bye+Use/Sub:Ur^bye NYSTØ-sur; !
Urbán:Urbán9 LONDON-mal ;
Urd:Urd9 BERN-fem ;
Ure ACCRA-sur ;
Ur^fjell:Ur^fjell BERN-sur ;
Ur^heim:Ur^heim9 HEIM-sur ;
Urho:Urho9 ACCRA-mal ;
Urhonen:Urho C-FI-NEN-sur ;
Uri ACCRA-sur ;
Uria ACCRA-mal ;
Uri^as LONDON-mal ;
Uronen:Uro C-FI-NEN-sur ;
Urpalainen:Urpalai C-FI-NEN-sur ;
Urpilainen:Urpilai C-FI-NEN-sur ;
Ursin:Ursin9 LONDON-sur ;
Ursula ACCRA-fem ;
Urte^gård:Urte^gård9 BERN-sur ;
Us+CmpN/None:Us BERN-surplc ; !
Usedom:Usedom9 LONDON-sur ;
Uskali ACCRA-surplc ;
Uski ACCRA-sur ;
Usko:Usko9 ACCRA-mal ;
Ussia ACCRA-mal ;
U^stad:U^stad9 BERN-sur ;
Uste^vann:Uste^vann9 BERN-sur ;
Ustinov BERN-sur ;
Us^tvedt BERN-sur ;
Ut^bredelsen:Ut^bredelsen9 LONDON-sur ;
Utri^ainen:Utri^ai C-FI-NEN-sur ;
Uts LONDON-sur ;
Utset BERN-sur ;
Utsi ACCRA-sur ;
Ut^stein:Ut^stein9 BERN-surplc ;
Utti^an:Utti^an9 LONDON-mal ;
Uttrup:Uttrup9 BERN-surplc ;
Utunen:Utu C-FI-NEN-sur ;
Utzon:Utzon9 LONDON-sur ;
Utæker LONDON-sur ;
Uuksulainen:Uuksulai C-FI-NEN-sur ;
Uula MARJA-mal ;
Uunila ACCRA-sur ;
Uusi-Illikainen:Uusi^-Illikai C-FI-NEN-sur ;
Uusi^kartano:Uusi^kartano9 ACCRA-surplc ;
Uusi^mäki ACCRA-sur ;
Uusi^tupa ACCRA-sur ;
Uusi^virta ACCRA-sur ;
Uutela ACCRA-sur ;
Uutinen:Uuti C-FI-NEN-sur ;
Uuttu ACCRA-sur ;
Uvllá MARJA-mal ;
Uwe ACCRA-mal ;
Uzawa ACCRA-sur ;
Ušakova ACCRA-sur ;
Vaage ACCRA-sur ;
Vaahtera ACCRA-sur ;
Vaakanainen:Vaakanai C-FI-NEN-sur ;
Vaal BERN-sur ;
Vaara ACCRA-sur ;
Vaarala ACCRA-surplc ;
Vaarama ACCRA-sur ;
Vaara^niemi ACCRA-sur ;
Vaaran^maa ACCRA-sur ;
Vaari ACCRA-sur ;
Vaarna ACCRA-sur ;
Vaatto^vaara ACCRA-sur ;
Vad^heim:Vad^heim9 HEIM-sur ;
Vaduz:Vaduz9 BERN-surplc ;
Vaggeryd:Vaggeryd9 BERN-sur ;
Vagle ACCRA-sur ;
Vagn:Vagn9 BERN-mal ;
Vahala ACCRA-sur ;
Vahl^berg:Vahl^berg9 BERN-sur ;
Vahrushev LONDON-sur ;
Vahter LONDON-mal ;
Vahtera ACCRA-sur ;
Vahteristo:Vahteristo9 ACCRA-sur ;
Vahtola ACCRA-sur ;
Vahvanen:Vahva C-FI-NEN-sur ;
Vahva^selkä ACCRA-sur ;
Vahvelainen:Vahvelai C-FI-NEN-sur ;
Vaija ACCRA-sur ;
Vainikainen:Vainikai C-FI-NEN-sur ;
Vainio:Vainio9 ACCRA-sur ;
Vaini^ola ACCRA-sur ;
Vainio^mäki ACCRA-sur ;
Vainonen:Vaino C-FI-NEN-sur ;
Vaittinen:Vaitti C-FI-NEN-sur ;
Vakhrushev LONDON-sur ;
Vakkari ACCRA-sur ;
Vakkila ACCRA-sur ;
Vakkilainen:Vakkilai C-FI-NEN-sur ;
Vakkuri ACCRA-sur ;
Vaks^vik BERN-sur ;
Vak^ås BERN-sur ;
Val BERN-sur ;
Valais BERN-surplc ;
Va^land:Va^land9 BERN-sur ;
Val^berg:Val^berg9 BERN-sur ;
Val^borg:Val^borg9 BERN-fem ;
Valde ACCRA-mal ;
Valdemar LONDON-mal ;
Valdis BERN-fem ;
Valen:Valen9 LONDON-sur ;
Valen-Sen^stad:Valen-Sen^stad9 BERN-sur ;
Valenci^ennes BERN-surplc ;
Valente:Valente ACCRA-sur ;
Valentina ACCRA-fem ;
Valeri ACCRA-mal ;
Valerij:Valerij9 BERN-mal ;
Val^gerd:Val^gerd9 BERN-sur ;
Val^gjerd:Val^gjerd9 BERN-sur ;
Valio:Valio9 ACCRA-malsur ;
Valjakka ACCRA-sur ;
Valjus BERN-sur ;
Valkama ACCRA-surplc ;
Valkea^lahti ACCRA-surplc ;
Valkea^pää ACCRA-sur ;
Valkea^pää+Use/Sub:Valkea^pæ7æ7 ACCRA-sur ; !
Valkee^järvi ACCRA-surplc ;
Valkeinen:Valkei C-FI-NEN-surplc ;
Valken^dorf BERN-surplc ;
Valkia^pää+Use/Sub:Valkia^pää ACCRA-sur; !
Valkia^pää+Use/Sub:Valkia^pæ7æ7 ACCRA-sur ; !
Valkila ACCRA-sur ;
Valk^järvi ACCRA-surplc ;
Valkonen:Valko C-FI-NEN-sur ;
Valle ACCRA-sur ;
Valle^stad:Valle^stad9 BERN-sur ;
Vallesverf BERN-sur ;
Valli ACCRA-sur ;
Vallittu ACCRA-sur ;
Vallo:Vallo9 ACCRA-sur ;
Vally ACCRA-fem ;
Val^nes BERN-sur ;
Valo:Valo9 ACCRA-mal ; !Also sur
Valonen:Valo C-FI-NEN-sur ;
Valpas LONDON-sur ;
Valppu ACCRA-sur ;
Valseth:Valseth9 BERN-sur ;
Val^stad:Val^stad9 BERN-sur ;
Valtanen:Valta C-FI-NEN-sur ;
Valtari ACCRA-sur ;
Valter LONDON-mal ;
Valtola ACCRA-sur ;
Valtonen:Valto C-FI-NEN-sur ;
Valve ACCRA-mal ;
Val^vik BERN-sur ;
Vamdrup:Vamdrup9 BERN-surplc ;
Van:Van9 BERN-sur ;
Vana^mo:Vana^mo9 ACCRA-surplc ;
Vand^bakk BERN-surplc ;
Vanessa ACCRA-fem ;
Vang:Vang9 BERN-sur ;
Vang^berg:Vang^berg9 BERN-sur ;
Vangen:Vangen9 LONDON-sur ;
Vangsik LONDON-sur ;
Vangs^nes BERN-sur ;
Vangs^vik BERN-sur ;
Vanhala ACCRA-sur ;
Vanhalakka ACCRA-sur ;
Vanha^mäki ACCRA-surplc ;
Vanhanen:Vanha C-FI-NEN-sur ;
Vanha^piha ACCRA-sur ;
Vanha^talo:Vanha^talo9 ACCRA-sur ;
Vanja ACCRA-fem ;
Vankka ACCRA-sur ;
Vanna^hamre ACCRA-sur ;
Vannar LONDON-sur ;
Vann^bakk:Vann^bakk9 BERN-sur ;
Vanne ACCRA-fem ;
Vanninen:Vanni C-FI-NEN-sur ;
Vann^våg:Vann^våg9 BERN-sur ;
Vanonen:Vano C-FI-NEN-sur ;
Vanse ACCRA-sur ;
Vansina ACCRA-sur ;
Van^vik BERN-sur ;
Vapaa^vuori ACCRA-sur ;
Vapa^lahti ACCRA-sur ;
Vapola ACCRA-sur ;
Var BERN-sur ;
Vara ACCRA-plc ;
Vara^tun:Vara^tun9 BERN-surplc ;
Var^berg:Var^berg9 BERN-sur ;
Varg:Varg9 BERN-mal ;
Var^haug:Var^haug9 BERN-sur ;
Varho:Varho9 ACCRA-sur ;
Varila ACCRA-surplc ;
Varis LONDON-sur ;
Varis^joh0ka:Varis^joh'ka MARJA-plc ;
Varis^jáv0ri:Varis^jáv'ri MARJA-plc ;
Varjo:Varjo9 ACCRA-mal ;
Varjola ACCRA-sur ;
Varjonen:Varjo C-FI-NEN-sur ;
Varjo^ranta ACCRA-sur ;
Varjus BERN-sur ;
Var^njár0ga+Use/Sub:Var^njár'ga MARJA-plc ; !
Varonen:Varo C-FI-NEN-sur ;
Varpula ACCRA-sur ;
Vars BERN-sur ;
Varsi ACCRA-sur ;
Varti^ainen:Varti^ai C-FI-NEN-sur ;
Varti^ala ACCRA-sur ;
Vartio:Vartio9 ACCRA-sur ;
Varud:Varud9 LONDON-sur ;
Varvas LONDON-sur ;
Varvikko:Varvikko9 ACCRA-sur ;
Vary ACCRA-sur ;
Vasama ACCRA-sur ;
Vasankari ACCRA-sur ;
Vasara ACCRA-sur ;
Vasara-Hammare ACCRA-sur ;
Vasarainen:Vasarai C-FI-NEN-surplc ;
Vasco:Vasco9 ACCRA-mal ;
Vasilij:Vasilij9 LONDON-mal ;
Vasiljev LONDON-sur ;
Vasiljeva ACCRA-sur ;
Vasiljevič BERN-sur ;
Vaskelainen:Vaskelai C-FI-NEN-sur ;
Vass^enden:Vass^enden9 LONDON-sur ;
Vass^vik BERN-sur ;
Vasta^mäki ACCRA-sur ;
Vataja ACCRA-sur ;
Vatanen:Vata C-FI-NEN-sur ;
Vatjus LONDON-sur ;
Vatle ACCRA-sur ;
Vatna^halsen:Vatna^halsen9 LONDON-sur ;
Vatne^lid:Vatne^lid9 BERN-sur ;
Vatne^strøm:Vatne^strøm9 BERN-surplc ;
Vats^vik BERN-sur ;
Vattekar BERN-sur ;
Vattulainen:Vattulai C-FI-NEN-sur ;
Vaucluse ACCRA-sur ;
Vaud:Vaud9 BERN-sur ;
Vauhkala ACCRA-sur ;
Vauhkonen:Vauhko C-FI-NEN-sur ;
Vau^mund:Vau^mund9 LONDON-mal ;
Vauvert BERN-sur ;
Vaux BERN-sur ;
Vavuli ACCRA-sur ;
Veaidnu:Veajdnu MARJA-mal ;
Ve^bjørn:Ve^bjørn9 LONDON-mal ;
Ve^dal BERN-surplc ;
Vedel LONDON-sur ;
Vedeler LONDON-sur ;
Veden^oja ACCRA-sur ;
Ved^hug^nes BERN-surplc ;
Vedum:Vedum9 LONDON-sur ;
Ved^vik BERN-sur ;
Veel BERN-sur ;
Vefsen:Vefsen9 LONDON-sur ;
Vega ACCRA-sur ;
Vegar LONDON-mal ;
Vegard:Vegard9 LONDON-mal ;
Vegas LONDON-plc ;
Veggen LONDON-sur ;
Veg^tun:Veg^tun9 BERN-surplc ;
Vehanen:Veha C-FI-NEN-sur ;
Vehka^koski ACCRA-surplc ;
Vehkala ACCRA-sur ;
Vehka^lahti ACCRA-surplc ;
Vehka^mäki ACCRA-sur ;
Vehka^oja ACCRA-sur ;
Vehmanen:Vehma C-FI-NEN-sur ;
Vehmas LONDON-sur ;
Vehniäinen:Vehniäi C-FI-NEN-sur ;
Vehviläinen:Vehviläi C-FI-NEN-sur ;
Vei^berg:Vei^berg9 BERN-sur ;
Veide^mann:Veide^mann9 BERN-sur ;
Veid^nes BERN-sur ;
Ve^ien^mo^en:Ve^ien^mo^en9 LONDON-sur ;
Veiglum:Veiglum9 LONDON-sur ;
Veijalainen:Veijalai C-FI-NEN-sur ;
Veijanen:Veija C-FI-NEN-sur ;
Veijo:Veijo9 ACCRA-mal ;
Veijola ACCRA-sur ;
Veijonen:Veijo C-FI-NEN-sur ;
Veikkanen:Veikka C-FI-NEN-sur ;
Veikko:Veikko9 ACCRA-mal ;
Vei^nes BERN-sur ;
Veini ACCRA-fem ;
Vei^sten:Vei^sten9 LONDON-sur ;
Veitsi^luoto:Veitsi^luoto9 ACCRA-surplc ;
Vejen:Vejen9 LONDON-sur ;
Vekkeli ACCRA-sur ;
Vekki ACCRA-sur ;
Vel^bert LONDON-mal ;
Velde ACCRA-sur ;
Veli ACCRA-mal ;
Veli-Pekka ACCRA-mal ;
Velle ACCRA-sur ;
Vellonen:Vello C-FI-NEN-sur ;
Velt^son:Velt^son9 BERN-sur ;
Veme ACCRA-sur ;
Vemund:Vemund9 LONDON-mal ;
Ven:Ven9 BERN-sur ;
Venche ACCRA-fem ;
Vendel^boe NYSTØ-sur ;
Vene^mies BERN-sur ;
Venho:Venho9 ACCRA-mal ;
Venke ACCRA-fem ;
Venn:Venn9 BERN-sur ;
Venne ACCRA-sur ;
Vennes^land:Vennes^land9 BERN-sur ;
Ventelä ACCRA-sur ;
Venus LONDON-fem ;
Venäläinen:Venäläi C-FI-NEN-sur ;
Ven^ås BERN-sur ;
Vepsäläinen:Vepsäläi C-FI-NEN-sur ;
Vera ACCRA-fem ;
Veracruz:Veracruz9 BERN-surplc ;
Verdande ACCRA-sur ;
Vergil LONDON-mal ;
Verho:Verho9 ACCRA-mal ;
Verkerk BERN-sur ;
Verner LONDON-sur ;
Verneri ACCRA-mal ;
Verningen:Verningen9 LONDON-sur ;
Vernon:Vernon9 LONDON-mal ;
Veronica ACCRA-fem ;
Verpe ACCRA-sur ;
Verpet LONDON-plc ;
Verronen:Verro C-FI-NEN-sur ;
Ver^skeid:Ver^skeid9 BERN-sur ;
Vertainen:Vertai C-FI-NEN-sur ;
Vertanen:Verta C-FI-NEN-sur ;
Vervi^ers BERN-surplc ;
Vesa ACCRA-mal ;
Vesaas BERN-sur ;
Vesainen:Vesai C-FI-NEN-sur ;
Vesala ACCRA-surplc ;
Vesalainen:Vesalai C-FI-NEN-sur ;
Vesa^mäki ACCRA-surplc ;
Vesanen:Vesa C-FI-NEN-sur ;
Vesikko:Vesikko9 ACCRA-sur ;
Vesla ACCRA-org ;
Vesla ACCRA-fem ;
Vesle ACCRA-fem ;
Veslem^øy  BERN-fem ;
Vespasi^an:Vespasi^an9 LONDON-mal ;
Vest:Vest9 BERN-sur ;
Vest-Agder:Vest-Agder LONDON-sur ;
Vest-Kasai+Use/Sub:Vest-Kasai DUBAI-plc ; !
Vesta ACCRA-plc ;
Ve^stad:Ve^stad9 BERN-sur ;
Vest^birk BERN-surplc ;
Vest^by NYSTØ-sur ;
Vester^fjeld:Vester^fjeld9 BERN-sur ;
Vester^gaard:Vester^gaard9 BERN-sur ;
Vester^heim:Vester^heim9 BERN-sur ;
Vesterinen:Vesteri C-FI-NEN-sur ;
Vester^isen:Vester^isen9 LONDON-sur ;
Vest^isen:Vest^isen9 LONDON-sur ;
Vest^li ACCRA-sur ;
Vest^ly NYSTØ-surplc ;
Vest^nes BERN-sur ;
Vest^pollen:Vest^pollen9 LONDON-plc ;
Vestr^heim:Vestr^heim9 HEIM-sur ;
Vestrum:Vestrum9 LONDON-sur ;
Vest^vik BERN-sur ;
Veteli ACCRA-sur ;
Veteläinen:Veteläi C-FI-NEN-sur ;
Vetle ACCRA-mal ;
Vetr^hus BERN-sur ;
Vetten^ranta ACCRA-sur ;
Ve^um:Ve^um9 LONDON-sur ;
Vevang:Vevang9 BERN-sur ;
Vevel^stad:Vevel^stad9 BERN-sur ;
Vevle ACCRA-sur ;
Vevring:Vevring9 LONDON-sur ;
Vibecke ACCRA-fem ;
Vibeke ACCRA-fem ;
Vi^berg:Vi^berg9 BERN-sur ;
Vib^stad:Vib^stad9 BERN-sur ;
Vicente ACCRA-sur ;
Vicky ACCRA-fem ;
Victor LONDON-mal ;
Victoria ACCRA-fem ;
Victoria^ea0na:Victoria^eatnam8 GUOLBBA-plc ;
Victoria^goržžit:Victoria^gor'ži ALEUHTAT-plc ;
Victoria^jáv0ri:Victoria^jáv'ri MARJA-plc ;
Victoria^suo0lu:Victoria^suollu DAVVISUOLU-plc ;
Vidar LONDON-mal ;
Vidaro:Vidaro9 ACCRA-sur ;
Vid^dal BERN-surplc ;
Viddas LONDON-mal ;
Vid^nes BERN-sur ;
Vidrek LONDON-mal ;
Vie ACCRA-sur ;
Vielto^järvi ACCRA-sur ;
Vieno:Vieno9 ACCRA-fem ; !Also sur
Vienonen:Vieno C-FI-NEN-sur ;
Vi^enti^ane ACCRA-fem ;
Vi^er LONDON-sur ;
Vierelä ACCRA-sur ;
Vieri ACCRA-sur ;
Vierikko:Vierikko9 ACCRA-sur ;
Vieri^maa ACCRA-sur ;
Vi^ersen:Vi^ersen9 LONDON-sur ;
Vierula ACCRA-sur ;
Vig:Vig9 BERN-sur ;
Vigander LONDON-sur ;
Vig^dal BERN-surplc ;
Vigdis BERN-fem ;
Vigerust:Vigerust9 BERN-sur ;
Viggo:Viggo9 ACCRA-mal ;
Vigmo^stad:Vigmo^stad9 BERN-sur ;
Vigo:Vigo9 ACCRA-mal ;
Vigre ACCRA-sur ;
Vigre^stad:Vigre^stad9 BERN-sur ;
Vihanta ACCRA-sur ;
Vihanto:Vihanto9 ACCRA-sur ;
Vihavainen:Vihavai C-FI-NEN-sur ;
Viher^koski ACCRA-sur ;
Viher^saari ACCRA-surplc ;
Viher^salo:Viher^salo9 ACCRA-sur ;
Viher^vaara ACCRA-sur ;
Viher^vuori ACCRA-sur ;
Vihinen:Vihi C-FI-NEN-sur ;
Vihko:Vihko9 ACCRA-sur ;
Vihma ACCRA-sur ;
Viholainen:Viholai C-FI-NEN-sur ;
Vihonen:Viho C-FI-NEN-sur ;
Vihriälä ACCRA-sur ;
Vihtonen:Vihto C-FI-NEN-sur ;
Viik BERN-sur ;
Viika^njár0ga:Viika^njár'ga MARJA-plc ;
Viikari ACCRA-sur ;
Viikilä ACCRA-sur ;
Viikki ACCRA-surplc ; !Can be both plc and sur
Viina ACCRA-fem ;
Viina^mäki ACCRA-surplc ;
Viinanen:Viina C-FI-NEN-sur ;
Viinikainen:Viinikai C-FI-NEN-sur ;
Viio:Viio9 ACCRA-sur ;
Viiperi ACCRA-sur ;
Viippola ACCRA-sur ;
Viiri ACCRA-sur ;
Viirret LONDON-sur ;
Viisanen:Viisa C-FI-NEN-sur ;
Viita ACCRA-sur ;
Viita-aho:Viita-aho9 ACCRA-sur ;
Viita^harju ACCRA-sur ;
Viitala ACCRA-sur ;
Viita^mäki ACCRA-sur ;
Viitanen:Viita C-FI-NEN-sur ;
Viita^niemi ACCRA-sur ;
Viita^salo:Viita^salo9 ACCRA-sur ;
Viitikko:Viitikko9 ACCRA-sur ;
Vik BERN-sur ;
Vika ACCRA-plc ;
Vikan:Vikan9 LONDON-sur ;
Vika^nes BERN-surplc ;
Vike ACCRA-sur ;
Vike^bukt BERN-sur ;
Viken:Viken9 LONDON-sur ;
Viker^nes BERN-sur ;
Vikki ACCRA-sur ;
Vikse ACCRA-sur ;
Vik^strøm:Vik^strøm9 BERN-sur ;
Viktil LONDON-sur ;
Viktor LONDON-mal ;
Viktoria ACCRA-fem ;
Vik^ør BERN-sur ;
Vik^øren:Vik^øren9 LONDON-sur ;
Vil^berg:Vil^berg9 BERN-sur ;
Vild-Hasse ACCRA-sur ;
Vilddo-Máhtte MARJA-mal ;
Vilfan:Vilfan9 LONDON-sur ;
Vil^fred:Vil^fred9 LONDON-mal ;
Vilges^várri MARJA-plc ;
Vil^gunn:Vil^gunn9 BERN-fem ;
Vil^helm:Vil^helm9 LONDON-mal ;
Vil^helmina ACCRA-fem ;
Vil^helmine ACCRA-fem ;
Vil^helmsen:Vil^helmsen9 LONDON-sur ;
Vilhunen:Vilhu C-FI-NEN-sur ;
Vilja ACCRA-sur ;
Viljakainen:Viljakai C-FI-NEN-sur ;
Vilja^maa ACCRA-sur ;
Viljan^maa ACCRA-sur ;
Viljar LONDON-mal ;
Viljo:Viljo9 ACCRA-mal ;
Vilkki ACCRA-sur ;
Vilkko:Vilkko9 ACCRA-sur ;
Vilkula ACCRA-sur ;
Vilkuna ACCRA-sur ;
Villadsen:Villadsen9 LONDON-sur ;
Villa^garcia ACCRA-sur ;
Villa^gráb:Villa^gráb9 BERN-sur ;
Villanen:Villa C-FI-NEN-sur ;
Villani ACCRA-sur ;
Villars-Dahl BERN-sur ;
Ville ACCRA-mal ;
Ville-Ásllat:Ville-Ásllah ANAR-mal ;
Ville^bái0ki:Ville^báj'ki MARJA-plc ; !FIN
Ville^joh0ka:Ville^joh'ka MARJA-plc ; !FIN
Ville^jáv0ri:Ville^jáv'ri MARJA-plc ; !FIN
Villiam:Villiam9 LONDON-mal ;
Villumsen:Villumsen9 LONDON-sur ;
Villy ACCRA-mal ;
Vilmi ACCRA-sur ;
Vilmunen:Vilmu C-FI-NEN-sur ;
Vil^nes BERN-sur ;
Vilni^us BERN-sur ;
Vilo:Vilo9 ACCRA-sur ;
Vilokkinen:Vilokki C-FI-NEN-sur ;
Vilonen:Vilo C-FI-NEN-sur ;
Vilpas LONDON-sur ;
Vilponen:Vilpo C-FI-NEN-sur ;
Vilppola ACCRA-sur ;
Vilpponen:Vilppo C-FI-NEN-sur ;
Viltok LONDON-sur ;
Vimpari ACCRA-sur ;
Vincens:Vincens LONDON-mal ;
Vinci ACCRA-sur ;
Vind^stad:Vind^stad9 BERN-sur ;
Vi^nes BERN-sur ;
Vinnari ACCRA-sur ;
Vin^nes BERN-sur ;
Vinni ACCRA-sur ;
Vinogradova ACCRA-sur ;
Vinter LONDON-sur ;
Vinterbo-Hohr LONDON-sur ;
Vi^ola ACCRA-fem ;
Virka^järvi ACCRA-sur ;
Virkkala ACCRA-surplc ;
Virkki ACCRA-sur ;
Virkkula ACCRA-sur ;
Virkkunen:Virkku C-FI-NEN-sur ;
Virlatov LONDON-sur ;
Vir^nes BERN-sur ;
Virola ACCRA-sur ;
Virolainen:Virolai C-FI-NEN-sur ;
Vironen:Viro C-FI-NEN-sur ;
Virpi ACCRA-fem ;
Virran^koski ACCRA-sur ;
Virring:Virring9 LONDON-sur ;
Virsu ACCRA-sur ;
Vir0ta:Vir'ta MARJA-plc ; !Does this have C-grad?
Virta ACCRA-sur ;
Virtala ACCRA-sur ;
Virta^mo:Virta^mo9 ACCRA-sur ;
Virtanen:Virta C-FI-NEN-sur ;
Visa ACCRA-mal ;
Visala ACCRA-sur ;
Vis^borg:Vis^borg9 BERN-sur ;
Vi^seth:Vi^seth9 BERN-sur ;
Viskari ACCRA-sur ;
Vis^nes BERN-sur ;
Vist:Vist9 BERN-sur ;
Visti ACCRA-sur ;
Vist^isen:Vist^isen9 LONDON-sur ;
Vist^nes BERN-sur ;
Visuri ACCRA-sur ;
Vitikainen:Vitikai C-FI-NEN-sur ;
Vitikka ACCRA-sur ;
Vitoria ACCRA-fem ;
Vitta^niemi ACCRA-sur ;
Vitus LONDON-mal ;
Viuhko:Viuhko9 ACCRA-sur ;
Viuhkonen:Viuhko C-FI-NEN-sur ;
Vi^ul BERN-sur ;
Vivi ACCRA-fem ;
Vivi-Ann:Vivi-Ann9 BERN-fem ;
Vivi^an:Vivi^an9 BERN-fem ;
Vivi^ann:Vivi^ann9 BERN-fem ;
Vivvi ACCRA-fem ;
Vjačeslav BERN-sur ;
Vladimir LONDON-mal ;
Vladi^slav BERN-mal ;
Vo+CmpN/None:Vo9 ACCRA-mal ; !
Voel BERN-sur ;
Vogel LONDON-sur ;
Vogel^sang:Vogel^sang9 BERN-sur ;
Vognil LONDON-sur ;
Vogt BERN-sur ;
Vo^ion^maa ACCRA-sur ;
Voipio:Voipio9 ACCRA-sur ;
Voito:Voito9 ACCRA-mal ;
Vojens LONDON-sur ;
Volanen:Vola C-FI-NEN-sur ;
Volckmar LONDON-mal ;
Vold:Vold9 BERN-sur ;
Volden:Volden9 LONDON-sur ;
Volhov LONDON-sur ;
Volkhov LONDON-sur ;
Volkov LONDON-sur ;
Volkova ACCRA-sur ;
Voll BERN-sur ;
Vollan:Vollan9 LONDON-plc ;
Volle ACCRA-sur ;
Vollen:Vollen9 LONDON-plc ;
Vollertsen:Vollertsen9 LONDON-sur ;
Voll^man:Voll^man9 BERN-sur ;
Vollom:Vollom9 LONDON-sur ;
Volmer LONDON-sur ;
Volotinen:Voloti C-FI-NEN-sur ;
Von^heim:Von^heim9 HEIM-sur ;
Vorarl^berg:Vorarl^berg9 BERN-sur ;
Vorland:Vorland9 BERN-sur ;
Vormisto:Vormisto9 ACCRA-sur ;
Vorm^stad:Vorm^stad9 BERN-sur ;
Vornanen:Vorna C-FI-NEN-sur ;
Vorren:Vorren9 LONDON-sur ;
Vorter^øy^skagen:Vorter^øy^skagen9 LONDON-sur ;
Vosges LONDON-plc ;
Vottonen:Votto C-FI-NEN-sur ;
Voutilainen:Voutilai C-FI-NEN-sur ;
Vråli^osen:Vråli^osen9 LONDON-sur ;
Vulcanus LONDON-mal ;
Vul0le:Vul'le MARJA-mal ;
Vulle^geasse^bái0ki:Vulle^geasse^báj'ki MARJA-plc ; !FIN
Vulle^jeaggi MARJA-plc ; !FIN
Vulle^jáv0ri:Vulle^jáv'ri MARJA-plc ; !FIN
Vulle^várri MARJA-plc ; !FIN
Vulležiid^gir0ku:Vulležiid^gir'ku MARJA-plc ; !FIN
Vulležiid^oai0vi:Vulležiid^oaj'vi MARJA-plc ;
Vulli ACCRA-sur ;
Vuohelainen:Vuohelai C-FI-NEN-sur ;
Vuohto^niemi ACCRA-surplc ;
Vuojaš:Vuojaž ANAR-sur ;
Vuojolainen:Vuojolai C-FI-NEN-sur ;
Vuo^järvi ACCRA-surplc ;
Vuokila ACCRA-sur ;
Vuokko:Vuokko9 ACCRA-fem ;
Vuola ACCRA-sur ;
Vuolab:Vuolab9 LONDON-sur ;
Vuola^joh0ka:Vuola^joh'ka MARJA-plc ;
Vuola^njunnás^gái0sá:Vuola^njunnás^gáj'sá MARJA-plc ;
Vuolle ACCRA-sur ;
Vuolle^dállu MARJA-plc ; !FIN
Vuolle^eatnamat:Vuolle^eat'nam8 EATNAMAT-plc ;
Vuolle^geavŋŋis:Vuolle^geavgŋis GEAVNNIS-plc ; !FIN
Vuolle^jal0vi:Vuolle^jal'vi MARJA-plc ; !FIN
Vuolle^joh0ka:Vuolle^joh'ka MARJA-plc ;
Vuollet LONDON-plc ;
Vuolle^vuohpe^njár0ga:Vuolle^vuohpe^njár'ga MARJA-plc ;
Vuolle^vuohpe^várri MARJA-plc ;
Vuolle^vuotna MARJA-plc ;
Vuolli ACCRA-sur ;
Vuollo:Vuollo9 ACCRA-sur ;
Vuol0lá:Vuol'lá MARJA-mal ;
Vuolteen^aho:Vuolteen^aho9 ACCRA-sur ;
Vuolukka ACCRA-sur ;
Vuolát:Vuoláb ANAR-sur ;
Vuoma^joki ACCRA-surplc ;
Vuonna^bah0ta:Vuonna^bah'ta MARJA-plc ;
Vuorela ACCRA-sur ;
Vuorelainen:Vuorelai C-FI-NEN-sur ;
Vuoren^maa ACCRA-sur ;
Vuoren^oja ACCRA-sur ;
Vuoren^sola ACCRA-sur ;
Vuori ACCRA-sur ;
Vuori^järvi ACCRA-surplc ;
Vuori^koski ACCRA-sur ;
Vuori^maa ACCRA-sur ;
Vuori^mies BERN-sur ;
Vuorinen:Vuori C-FI-NEN-sur ;
Vuorio:Vuorio9 ACCRA-sur ;
Vuori^salo:Vuori^salo9 ACCRA-sur ;
Vuoristo:Vuoristo9 ACCRA-sur ;
Vuori^virta ACCRA-sur ;
Vuorma ACCRA-sur ;
Vuoti ACCRA-sur ;
Vuotila ACCRA-sur ;
Vygotsky ACCRA-sur ;
Vylka ACCRA-sur ;
Vyyryläinen:Vyyryläi C-FI-NEN-sur ;
Vábu MARJA-mal ; !or just FirstTag?
Vábu^čohkka MARJA-plc ;
Vác BERN-sur ;
Vádel-Er0ke:Vádel-Er'ke MARJA-mal ;
Váhčir ANAR-plc ; !FIN
Válbor LONDON-fem ;
Várjjat:Várjjag ANAR-plc ;
Vähä ACCRA-sur ;
Vähä^aho:Vähä^aho9 ACCRA-sur ;
Vähä^kainu ACCRA-sur ;
Vähä^koski ACCRA-sur ;
Vähä^kuopus LONDON-sur ;
Vähälä ACCRA-sur ;
Vähä^maa ACCRA-sur ;
Vähä^mäki ACCRA-sur ;
Vähänen:Vähä C-FI-NEN-sur ;
Vähä^salo:Vähä^salo9 ACCRA-sur ;
Vähä^sarja ACCRA-sur ;
Vähä^talo:Vähä^talo9 ACCRA-sur ;
Vähä^tiitto:Vähä^tiitto9 ACCRA-sur ;
Väisänen:Väisä C-FI-NEN-sur ;
Väkeväinen:Väkeväi C-FI-NEN-sur ;
Väkiparta ACCRA-sur ;
Väkkäraš:Väkkäražž HEANDARAT-mal ;
Väkkäraš-Heai0ka:Väkkäraš-Heaj'ka MARJA-mal ;
Väkkäräinen:Väkkäräi C-FI-NEN-sur ;
Väli^aho:Väli^aho9 ACCRA-sur ;
Väli^heikki ACCRA-sur ;
Välilä ACCRA-sur ;
Väli^maa ACCRA-surplc ;
Väli^mäki ACCRA-sur ;
Välinen:Väli C-FI-NEN-sur ;
Väli^saari ACCRA-sur ;
Väli^salo:Väli^salo9 ACCRA-sur ;
Väli^talo:Väli^talo9 ACCRA-sur ;
Väljä ACCRA-sur ;
Välkkilä ACCRA-sur ;
Välkky ACCRA-sur ;
Vänni ACCRA-sur ;
Vänskä ACCRA-sur ;
Väntsi ACCRA-sur ;
Vänttilä ACCRA-sur ;
Vänttinen:Väntti C-FI-NEN-sur ;
Väre ACCRA-sur ;
Värri ACCRA-sur ;
Värtinen:Värti C-FI-NEN-sur ;
Västilä ACCRA-sur ;
Väyrynen:Väyry C-FI-NEN-sur ;
Väystäjä ACCRA-sur ;
Väänänen:Väänä C-FI-NEN-sur ;
Vääränen:Väärä C-FI-NEN-sur ;
Väärä^niemi ACCRA-sur ;
Väätäinen:Väätäi C-FI-NEN-sur ;
Väätäjä ACCRA-sur ;
Väätämöinen:Väätämöi C-FI-NEN-sur ;
Väätänen:Väätä C-FI-NEN-sur ;
Våer BERN-sur ;
Våg:Våg9 BERN-sur ;
Våga ACCRA-plc ;
Vågan:Vågan9 LONDON-plc ;
Våge ACCRA-sur ;
Vågen:Vågen9 LONDON-plc ;
Vågs^våg:Vågs^våg9 BERN-sur ;
Våje ACCRA-sur ;
Våle ACCRA-sur ;
Våler LONDON-sur ;
Vår BERN-sur ;
Væli^dalo:Væli^dalo9 ACCRA-sur ;
Vær^dal BERN-surplc ;
Væring:Væring9 BERN-sur ;
Vær^nes BERN-sur ;
Waadt BERN-sur ;
Waag:Waag9 BERN-sur ;
Waage ACCRA-sur ;
Waal BERN-sur ;
Waaler LONDON-sur ;
Waarum:Waarum9 LONDON-sur ;
Wads^oen:Wads^oen9 LONDON-sur ;
Wager LONDON-sur ;
Wahl BERN-sur ;
Wahlberg:Wahlberg9 BERN-sur ;
Wahl^strøm:Wahl^strøm9 BERN-sur ;
Wai:Waj BERN-mal ;
Wake^field:Wake^field9 BERN-sur ;
Wal^berg:Wal^berg9 BERN-sur ;
Wal^bom:Wal^bom9 BERN-sur ;
Wal^borg:Wal^borg9 BERN-fem ;
Walcheren:Walcheren9 LONDON-sur ;
Waldemar LONDON-mal ;
Wald^heim:Wald^heim9 HEIM-sur ;
Waldrop:Waldrop9 BERN-surplc ;
Walin:Walin9 BERN-sur ;
Walkea^pää ACCRA-sur ; !Nils Walkeapää
Walken^dorf BERN-surplc ;
Walker LONDON-sur ;
Wall BERN-sur ;
Wallbom:Wallbom9 BERN-sur ;
Walle:Walle SIJTE-sur ;
Wallin:Wallin9 LONDON-sur ;
Wallis LONDON-mal ;
Wallraff LONDON-sur ;
Wallsend:Wallsend9 BERN-sur ;
Wally ACCRA-fem ;
Walsall BERN-surplc ;
Walseth:Walseth9 BERN-sur ;
Wal^stad:Wal^stad9 BERN-sur ;
Walten^berg:Walten^berg9 BERN-sur ;
Walter LONDON-mal ;
Walther LONDON-sur ;
Wam:Wam9 BERN-sur ;
Wandsbek LONDON-sur ;
Wang:Wang9 BERN-sur ;
Wangari ACCRA-fem ;
Wang^berg:Wang^berg9 BERN-sur ;
Wangen:Wangen9 LONDON-sur ;
Wanja ACCRA-fem ;
Wan^vik BERN-sur ;
Wara ACCRA-sur ;
War^huus BERN-sur ;
Warloe NYSTØ-sur ;
Warp:Warp9 BERN-sur ;
Warren:Warren9 LONDON-sur ;
Warten^berg:Warten^berg9 BERN-sur ;
Wasara ACCRA-sur ;
Wasara-Hammare ACCRA-sur ;
Wash:Wash9 BERN-sur ;
Watchman LONDON-sur ;
Water^ford:Water^ford9 BERN-sur ;
Wat^ford:Wat^ford9 BERN-sur ;
Wathne ACCRA-sur ;
Watson:Watson9 LONDON-sur ;
Watt-Cloutier LONDON-sur ;
Watt^nes BERN-sur ;
Wear BERN-sur ;
Weber LONDON-sur ;
We^berg:We^berg9 BERN-sur ;
Webster LONDON-sur ;
Wedel LONDON-sur ;
Wedel-Jarlsberg:Wedel-Jarlsberg9 BERN-sur ;
Wedervang:Wedervang9 BERN-sur ;
Wedset LONDON-sur ;
Weedon:Weedon9 LONDON-sur ;
Weel BERN-sur ;
Ween:Ween9 BERN-sur ;
Weenker LONDON-sur ;
We^gard:We^gard9 BERN-sur ;
Wegeli^us BERN-sur ;
Wegge ACCRA-sur ;
Wegger LONDON-sur ;
Wegner LONDON-sur ;
Wehder LONDON-sur ;
Wei DUBAI-sur ;
Wei^by:Wei^by NYSTØ-sur ;
Weide^kamp:Weide^kamp9 BERN-sur ;
Weide^mann:Weide^mann9 BERN-sur ;
Weider LONDON-sur ;
Wein^berger LONDON-sur ;
Wein^stock:Wein^stock9 BERN-sur ;
Weiseth:Weiseth9 BERN-sur ;
Weiss:Weiss9 BERN-sur ;
Weisser LONDON-sur ;
Welde ACCRA-sur ;
Welle ACCRA-sur ;
Wells BERN-sur ;
Weltzin:Weltzin9 BERN-sur ;
Wem^berg:Wem^berg9 BERN-sur ;
Wenche ACCRA-fem ;
Wencke ACCRA-fem ;
Wendy ACCRA-fem ;
Wenke ACCRA-fem ;
Wenker LONDON-sur ;
Wenn^berg:Wenn^berg9 BERN-sur ;
Wenne^vold:Wenne^vold9 BERN-sur ;
Wensel LONDON-sur ;
Wensel:Wensel BERN-sur ;
Wentzel LONDON-sur ;
Wenzin:Wenzin9 BERN-sur ;
Werder LONDON-sur ;
Weren^skiold:Weren^skiold9 BERN-sur ;
Werge^land:Werge^land9 BERN-sur ;
Wern^berg:Wern^berg9 BERN-sur ;
Werner LONDON-sur ;
Weronica ACCRA-fem ;
Werring:Werring9 LONDON-sur ;
Weser LONDON-sur ;
Wes^mann:Wes^mann9 BERN-sur ;
Wessel LONDON-sur ;
West:West9 BERN-sur ;
We^stad:We^stad9 BERN-sur ;
Westamarin:Westamarin9 LONDON-sur ;
West^berg:West^berg9 BERN-sur ;
West^by NYSTØ-sur ;
West^bye ACCRA-sur ;
West^bye+Use/Sub:West^bye NYSTØ-sur; !
Westen:Westen9 LONDON-sur ;
Wester^berg:Wester^berg9 BERN-sur ;
West^gaard:West^gaard9 BERN-sur ;
Westh:Westh9 BERN-sur ;
Westlie ACCRA-sur ;
Westlie+Use/Sub:Westlie NYSTØ-sur; !
West^lund:West^lund9 BERN-sur ;
Westr^heim:Westr^heim9 HEIM-sur ;
Westrum:Westrum9 LONDON-sur ;
Wetzlar LONDON-sur ;
We^um:We^um9 LONDON-sur ;
Wexelsen:Wexelsen9 LONDON-sur ;
Wey^dahl BERN-sur ;
Wey^dal BERN-sur ;
Weyer-Larsen:Weyer-Larsen9 LONDON-sur ;
Wheel BERN-sur ;
Whist:Whist9 BERN-sur ;
White ACCRA-sur ;
White^horse NYSTØ-sur ; !XXX
Wibe ACCRA-sur ;
Wibeke ACCRA-fem ;
Wi^berg:Wi^berg9 BERN-sur ;
Wick BERN-mal ;
Wicklow BERN-sur ;
Wick^lund:Wick^lund9 BERN-sur ;
Wickman LONDON-sur ;
Wick^mann:Wick^mann9 BERN-sur ;
Wick^strøm:Wick^strøm9 BERN-sur ;
Widar LONDON-mal ;
Widding:Widding9 LONDON-sur ;
Width:Width9 BERN-sur ;
Wid^vey ACCRA-sur ;
Widén:Widén9 LONDON-sur ;
Wie ACCRA-sur ;
Wiebke ACCRA-sur ;
Wiechetek BERN-sur ;
Wiedswang:Wiedswang9 BERN-sur ;
Wiel BERN-sur ;
Wien:Wien9 BERN-sur ;
Wiencke ACCRA-sur ;
Wiener LONDON-sur ;
Wien^kon^gressen:Wien^kon^gressen9 LONDON-sur ;
Wi^ers BERN-sur ;
Wiesener LONDON-sur ;
Wieser LONDON-sur ;
Wig:Wig9 BERN-sur ;
Wi^gaard:Wi^gaard9 BERN-sur ;
Wigan:Wigan9 LONDON-sur ;
Wigand:Wigand9 BERN-sur ;
Wigdis BERN-fem ;
Wigelius BERN-sur ;
Wiger LONDON-sur ;
Wiggen:Wiggen9 LONDON-sur ;
Wiggo:Wiggo9 ACCRA-mal ;
Wight BERN-sur ;
Wiig:Wiig9 BERN-sur ;
Wiik BERN-sur ;
Wik BERN-sur ;
Wike^by:Wike^by NYSTØ-sur ;
Wiken:Wiken9 LONDON-sur ;
Wikipedia ACCRA-org ;
Wik^lund:Wik^lund9 BERN-sur ;
Wik^ström:Wik^ström9 BERN-sur ;
Wik^strøm:Wik^strøm9 BERN-sur ;
Wiktor LONDON-mal ;
Wi^lander LONDON-sur ;
Wil^berg:Wil^berg9 BERN-sur ;
Wild^hagen:Wild^hagen9 LONDON-sur ;
Wilen:Wilen9 LONDON-sur ;
Wilf^gård:Wilf^gård9 BERN-sur ;
Wil^fred:Wil^fred9 LONDON-mal ;
Wil^helm:Wil^helm9 LONDON-mal ;
Wil^helmina ACCRA-fem ;
Wil^helmine ACCRA-fem ;
Wil^helmsen:Wil^helmsen9 LONDON-sur ;
Wil^hjelm:Wil^hjelm9 LONDON-mal ;
Wilkens LONDON-sur ;
Wilkes LONDON-sur ;
Wilkes^ea0na:Wilkes^eatnam8 GUOLBBA-plc ;
Wilks BERN-sur ;
Will BERN-mal ;
Willadsen:Willadsen9 LONDON-sur ;
Willassen:Willassen9 LONDON-sur ;
Wille ACCRA-sur ;
Willem:Willem9 LONDON-mal ;
Willem^stad:Willem^stad9 BERN-sur ;
Willen^feldt BERN-sur ;
Willett LONDON-sur ;
Will^helm:Will^helm9 LONDON-mal ;
William:William9 LONDON-mal ;
Williams LONDON-sur ;
Willis BERN-sur ;
Willoch:Willoch9 BERN-sur ;
Willumsen:Willumsen9 LONDON-sur ;
Willy ACCRA-mal ;
Wils^gaard:Wils^gaard9 BERN-sur ;
Wils^gård:Wils^gård9 BERN-sur ;
Wilskow BERN-sur ;
Wilson:Wilson9 LONDON-sur ;
Wimme ACCRA-mal ;
Wind^feldt BERN-sur ;
Wind^field:Wind^field9 BERN-sur ;
Winge ACCRA-sur ;
Winger LONDON-sur ;
Winiata ACCRA-sur ;
Winje ACCRA-sur ;
Winsa ACCRA-sur ;
Wins^nes BERN-sur ;
Winston LONDON-mal ;
Winter LONDON-sur ;
Winter^feldt:Winter^feldt9 BERN-sur ;
Winter^thur LONDON-sur ;
Winther LONDON-sur ;
Wirkola ACCRA-sur ;
Wirtanen:Wirta C-FI-NEN-sur ;
Wisbech:Wisbech9 BERN-sur ;
Wis^borg:Wis^borg9 BERN-sur ;
Wisløff LONDON-sur ;
Wist:Wist9 BERN-sur ;
Wisth:Wisth9 BERN-sur ;
With:With9 BERN-sur ;
Witt BERN-sur ;
Witten^berg:Witten^berg9 BERN-sur ;
Wittusen:Wittusen9 LONDON-sur ;
Witzøe ACCRA-sur ;
Wivel LONDON-sur ;
Wladyslaw BERN-mal ;
Wleugel LONDON-sur ;
Woche ACCRA-sur ;
Wohti ACCRA-sur ;
Wolcott LONDON-sur ;
Wold:Wold9 BERN-sur ;
Wolden:Wolden9 LONDON-sur ;
Woldseth:Woldseth9 BERN-sur ;
Wolf BERN-mal ;
Wolf^berg:Wolf^berg9 BERN-sur ;
Wolgast:Wolgast9 LONDON-sur ;
Wolin:Wolin9 LONDON-sur ;
Woll BERN-sur ;
Wollan:Wollan9 LONDON-sur ;
Wollert:Wollert LONDON-mal ;
Woll^mann:Woll^mann9 BERN-sur ;
Wollnick LONDON-sur ;
Wolmer LONDON-sur ;
Wolter LONDON-sur ;
Woods BERN-sur ;
Wood^worth:Wood^worth9 BERN-sur ;
Woody ACCRA-mal ;
Works BERN-sur ;
Worm:Worm9 BERN-sur ;
Worre ACCRA-sur ;
Worren:Worren9 LONDON-sur ;
Worth:Worth9 BERN-sur ;
Woxholt:Woxholt BERN-sur ;
Woxholth:Woxholth9 BERN-sur ;
Wri^edt BERN-sur ;
Wright BERN-sur ;
Wroldsen:Wroldsen9 LONDON-sur ;
Wulff BERN-sur ;
Wulfs^berg:Wulfs^berg9 BERN-sur ;
Wuolab:Wuolab9 LONDON-sur ;
Wuoli^joki ACCRA-sur ;
Wur^schmidt BERN-sur ;
Wurzel LONDON-sur ;
Wyclif BERN-mal ;
Wæren^skiold:Wæren^skiold9 BERN-sur ;
Wæring:Wæring9 LONDON-sur ;
Wærner LONDON-sur ;
Wær^nes BERN-sur ;
Wø^ien:Wø^ien9 LONDON-sur ;
Württem^berg:Württem^berg9 BERN-sur ;
Xavier LONDON-mal ;
Xenofon:Xenofon9 LONDON-mal ;
Xerxes LONDON-mal ;
Xi^ao:Xi^ao9 ACCRA-mal ;
Xin:Xin9 BERN-sur ;
Yamomoto:Yamomoto9 ACCRA-sur ;
Yana ACCRA-fem ;
Yana^eatno^gáddi MARJA-plc ;
Yana^eatnu MARJA-plc ;
Yanan:Yanan9 LONDON-plc ;
Yare ACCRA-sur ;
Yaren:Yaren9 LONDON-sur ;
Yassir LONDON-mal ;
Yazd:Yazd9 BERN-sur ;
Yggeseth:Yggeseth9 BERN-sur ;
Yibin:Yibin9 LONDON-sur ;
Yi^yang:Yi^yang9 BERN-sur ;
Yletyinen:Yletyi C-FI-NEN-sur ;
Ylhäinen:Ylhäi C-FI-NEN-surplc ;
Yli-Riesto:Yli-Riesto9 ACCRA-sur ;
Yli^aho:Yli^aho9 ACCRA-sur ;
Yli^antila ACCRA-sur ;
Yli^härsilä ACCRA-sur ;
Yli^joki ACCRA-sur ;
Yli^karjula ACCRA-sur ;
Yli^kojola ACCRA-sur ;
Yli^korpi ACCRA-sur ;
Yli^koski ACCRA-sur ;
Yli^kotila ACCRA-sur ;
Yli^kulju ACCRA-sur ;
Yli^lammi ACCRA-sur ;
Yli^lehto:Yli^lehto9 ACCRA-sur ;
Yli^luoma ACCRA-sur ;
Yli^mäki ACCRA-sur ;
Yli^nampa ACCRA-surplc ;
Ylinen:Yli C-FI-NEN-sur ;
Yli^niemi ACCRA-sur ;
Yli^oja ACCRA-sur ;
Yli^pelkonen:Yli^pelko C-FI-NEN-sur ;
Yli^saari ACCRA-sur ;
Yli^suvanto:Yli^suvanto9 ACCRA-sur ;
Yli^talo:Yli^talo9 ACCRA-sur ;
Ylva ACCRA-fem ;
Ylä^mäki ACCRA-surplc ;
Ylänen:Ylä C-FI-NEN-sur ;
Ylänne ACCRA-sur ;
Ylä^outinen:Ylä^outi C-FI-NEN-sur ;
Ylä^rakkola ACCRA-sur ;
Ylä^talo:Ylä^talo9 ACCRA-sur ;
Ylönen:Ylö C-FI-NEN-sur ;
Ylös^mäki ACCRA-sur ;
Ylös^talo:Ylös^talo9 ACCRA-sur ;
Yme ACCRA-mal ;
Ynde^stad:Ynde^stad9 BERN-sur ;
Yngvar LONDON-mal ;
Yngve ACCRA-mal ;
Yngvild:Yngvild9 BERN-fem ;
Yonkers LONDON-sur ;
Yonne ACCRA-sur ;
Young:Young9 BERN-sur ;
Yrjälä ACCRA-sur ;
Yrjän^heikki ACCRA-sur ;
Yrjänäinen:Yrjänäi C-FI-NEN-sur ;
Yrjö ACCRA-mal ;
Yrjönen:Yrjö C-FI-NEN-sur ;
Yrtti^aho:Yrtti^aho9 ACCRA-sur ;
Yrtti^maa ACCRA-sur ;
Yrvin LONDON-sur ;
Y^stad:Y^stad9 BERN-sur ;
Ytre^berg:Ytre^berg9 BERN-sur ;
Ytre^haug:Ytre^haug9 BERN-sur ; !or mal?
Ytre^hauge ACCRA-sur ; !or mal?
Ytter^stad:Ytter^stad9 BERN-sur ;
Yu^an:Yu^an9 LONDON-mal ;
Yussuf LONDON-mal ;
Yvonne ACCRA-fem ;
Zachari^asen:Zachari^asen9 LONDON-sur ;
Zachari^assen:Zachari^assen9 LONDON-sur ;
Zahl BERN-sur ;
Zaikov LONDON-sur ;
Zaj^ceva:Zaj9^ceva ACCRA-sur ;
Zakari^assen:Zakari^assen9 LONDON-sur ;
Zakhari^as LONDON-mal ;
Zamosc LONDON-sur ;
Zander LONDON-sur ;
Zapffe ACCRA-sur ;
Zappa ACCRA-sur ;
Zarbell LONDON-sur ;
Zarina ACCRA-fem ;
Zeiner LONDON-sur ;
Zell BERN-sur ;
Zemin:Zemin9 LONDON-sur ;
Zenon:Zenon9 LONDON-mal ;
Zernichow BERN-sur ;
Zetlitz:Zetlitz9 LONDON-sur ;
Zetter^quist:Zetter^quist9 BERN-sur ;
Zeus LONDON-mal ;
Zevksis LONDON-mal ;
Zevs BERN-mal ;
Zhou ACCRA-mal ;
Ziedler LONDON-sur ;
Ziegler LONDON-sur ;
Ziener LONDON-sur ;
Ziesler LONDON-sur ;
Ziller LONDON-sur ;
Zimmer LONDON-sur ;
Zimmer^mann:Zimmer^mann9 BERN-sur ;
Zinaida ACCRA-fem ;
Zinovjev LONDON-sur ;
Zita ACCRA-fem ;
Zi^uganov LONDON-sur ;
Zjdanov LONDON-sur ;
Zjivkov LONDON-sur ;
Zjukov LONDON-sur ;
Zoia ACCRA-fem ;
Zoja ACCRA-fem ;
Zolzaya ACCRA-fem ;
Zorg^drager:Zorg^drager LONDON-sur ;
Zotora ACCRA-mal ;
Zoubari ACCRA-sur ;
Zo^ya ACCRA-fem ;
Zug:Zug9 BERN-sur ;
Zwilg^me^yer LONDON-sur ;
Zwingli ACCRA-sur ;
Ábo:Ábo9 ACCRA-mal ;
Ábo^joh0ka:Ábo^joh'ka MARJA-plc ;
Ábo^jáv0ri:Ábo^jáv'ri MARJA-plc ;
Ábo^ráš0ša:Ábo^ráš'ša MARJA-plc ;
Ábo^á00ja:Ábo^ád'jag8 GUOLBBA-plc ; !FIN
Ábo^čiel0gi:Ábo^čiel'gi MARJA-plc ; !FIN
Ábrrán:Ábrrám ANAR-mal ;
Ádo:Ádo9 ACCRA-sur ;
Ágá  ACCRA-sur ;
Ái0ke:Áj'ke MARJA-mal ;
Áila MARJA-mal ;
Ái0la:Áj'la MARJA-fem ;
Áile MARJA-fem ;
Áile^joh0ka:Áile^joh'ka MARJA-plc ; !FIN
Áili MARJA-fem ;
Áillohaš:Áillohažž HEANDARAT-mal ;
Áillo^niei0da:Áillo^niej0da MARJA-fem ;
Áilloš LONDON-mal ;
Áilluhaš+Use/Sub:Áilluhažž HEANDARAT-mal ; !
Áillun LONDON-mal ;
Áilo MARJA-mal ;
Ái0lu:Áj'lu MARJA-plc ;
Áilu MARJA-mal ;
Álahead0ju:Álahead'ju MARJA-plc ;
Álehttá MARJA-fem ;
Álet:Áleh ANAR-fem ;
Ál0lan:Ál'lan LONDON-mal ;
Állet:Álleh ANAR-fem ;
Ál0tá:Ál'tá MARJA-plc ;
Áltá+Use/Sub:Áltá MARJA-plc ; !
Ámmol LONDON-mal ;
Ámmon LONDON-mal ;
Ámmon^gárggu:Ámmon^gár'gu DAVVISUOLU-plc ; !FIN
Ámmon^jáv0ri:Ámmon^jáv'ri MARJA-plc ;
Ámmun:Ámmun9 LONDON-mal ;
Ám0má:Ám'má ACCRA-mal ;
Ándaras ANAR-mal ;
Ándaras+Use/Sub:Ándaras BERN-mal; !?
Ándaras-Máhte-jáv0ri+Use/Sub:Ándaras-Máhte-jáv'ri MARJA-plc ; !
Ándaras^uvllá^jeaggi+Use/Sub:Ándaras^uvllá^jeaggi MARJA-plc ; !
Ándaras^várri MARJA-plc ; !FIN
Ándar^guolban:Ándar^guolban9 LONDON-plc ;
Ándar^joh0ka:Ándar^joh'ka MARJA-plc ;
Ándar^jáv0ri:Ándar^jáv'ri MARJA-plc ;
Ánddar:Án'dar DUORTNUS-mal ;
Ándde^láttu:Ándde^láddu DAVVISUOLU-plc ; !FIN
Ándde^várri MARJA-plc ;
Ánddeš FirstTag ;
Ánddeš-Bier FirstTag ;
Ánddeš-Bier-joh0ka+Use/Sub:Ánddeš-Bier-joh'ka MARJA-plc ; !
Ánddeš-Bier-jáv0ri+Use/Sub:Ánddeš-Bier-jáv'ri MARJA-plc ; !
Ánddeš-Bier^joh0ka+Use/Sub:Ánddeš-Bier^joh'ka MARJA-plc ; !
Ánddir ANAR-mal ;
Ánddi^savo^jáv0ri:Ánddi^savo^jáv'ri MARJA-plc ;
Án0de:Án'de MARJA-mal ;
Ánde ACCRA-mal ;
Ánderijá ACCRA-mal ;
Án0di:Án'di MARJA-mal ;
Án0dá:Án'dá MARJA-mal ;
Án0na:Án'na MARJA-fem ;
Án0ne:Án'ne MARJA-fem ;
Ánne^joh0ka:Ánne^joh'ka MARJA-plc ;
Ánne^jáv0ri:Ánne^jáv'ri MARJA-plc ;
Ánne^várri MARJA-plc ; !FIN
Án0njá:Án'njá MARJA-fem ;
Án0ná:Án'ná MARJA-fem ;
Ánná-Hil0dá:Ánná-Hil'dá MARJA-fem ;
Ánná^bearttoš^jeaggi MARJA-plc ; !FIN
Ánná^bearttoš^áv0ži:Ánná^bearttoš^áv'ži MARJA-plc ; !FIN
Ánná^bearttoš^čiel0gi:Ánná^bearttoš^čiel'gi MARJA-plc ; !FIN
Ánná^gurra MARJA-plc ; !FIN
Ánná^jeaggi MARJA-plc ;
Ánná^joh0ka:Ánná^joh'ka MARJA-plc ;
Ánná^jáv0ri:Ánná^jáv'ri MARJA-plc ;
Ánná^luok0ta:Ánná^luok'ta MARJA-plc ; !FIN
Án0nán:Án'nán LONDON-fem ;
Ánot:Ánoh ANAR-mal ;
Án0te:Án'te MARJA-mal ;
Ánte ACCRA-mal ;
Ántte ACCRA-mal ;
Ánttá-Máhtte MARJA-mal ;
Ápmot:Ápmoh ANAR-mal ;
Ápparan:Ápparam BERN-surplc ;
Áppo MARJA-mal ;
Áppá MARJA-mal ;
Árni ACCRA-mal ;
Áron LONDON-mal ;
Áslat:Áslah ANAR-mal ;
Áslat:Áslak ANAR-mal ;
Ásllaga^jáv0ri:Ásllaga^jáv'ri MARJA-plc ;
Ásllat:Ásllah ANAR-mal ;
Ásllat:Ásllag ANAR-mal ;
Ásllat:Ásllak ANAR-mal ;
Ás0sá:Ás'sá MARJA-fem ;
Áttáma^jáv0ri:Áttáma^jáv'ri MARJA-plc ; !FIN
Áttán:Áttám ANAR-mal ;
Ávdnos LONDON-fem ;
Ávvir ANAR-org ;
Áššur LONDON-mal ;
Äijälä ACCRA-sur ;
Äijänen:Äijä C-FI-NEN-sur ;
Äikäs LONDON-sur ;
Älm^hult BERN-sur ;
Ämmälä ACCRA-surplc ;
Äpar LONDON-sur ;
Äyräs LONDON-sur ;
Äyräväinen:Äyräväi C-FI-NEN-sur ;
Äärelä ACCRA-sur ;
Ääri ACCRA-sur ;
Å^berg:Å^berg9 BERN-sur ;
Ådne ACCRA-fem ;
Åge ACCRA-mal ;
Ågot LONDON-fem ;
Ågoth:Ågoth9 LONDON-fem ;
Å^gren:Å^gren9 LONDON-sur ;
Å^heim:Å^heim9 HEIM-sur ;
Åhl BERN-sur ;
Åh^lander LONDON-sur ;
Åh^man:Åh^man9 LONDON-sur ;
Åhn^berg:Åhn^berg9 BERN-sur ;
Åhren BERN-sur ;
Åhren:Åhren BERN-sur ;
Åhrén BERN-sur ;
Åke ACCRA-mal ;
Åker^lund:Åker^lund9 BERN-sur ;
Åk^nes BERN-sur ;
Åkre ACCRA-sur ;
Åle ACCRA-sur ;
Ålen:Ålen9 LONDON-plc ;
Ål^hus BERN-sur ;
Åm^nes BERN-sur ;
Åmo:Åmo9 ACCRA-sur ;
Åmodt BERN-sur ;
Åmot LONDON-sur ;
Åms^osen:Åms^osen9 LONDON-sur ;
Ånensen:Ånensen9 LONDON-sur ;
Å^nes BERN-sur ;
Åne^stad:Åne^stad9 BERN-sur ;
Ån^stad:Ån^stad9 BERN-sur ;
Å^qvist:Å^qvist9 BERN-sur ;
Åram:Åram9 LONDON-sur ;
År^bo^stad:År^bo^stad9 BERN-sur ;
År^hus BERN-sur ;
År^nes BERN-sur ;
År^nes^myr BERN-surplc ;
Års BERN-surplc ;
Årseth:Årseth9 BERN-sur ;
Års^nes BERN-sur ;
År^stein:År^stein9 BERN-surplc ;
Årum:Årum9 LONDON-sur ;
År^vik BERN-sur ;
År^våg:År^våg9 BERN-sur ;
År^øya ACCRA-fem ;
År^øy^bukt BERN-sur ;
Åsa ACCRA-fem ;
Åsa-Tor BERN-mal ;
Åse ACCRA-fem ;
Åsegg:Åsegg9 BERN-sur ;
Åsen:Åsen9 LONDON-plc ;
Åserud:Åserud9 BERN-surplc ;
Ås^gård:Ås^gård9 BERN-surplc ;
Ås^går0da+Use/Sub:Ås^går'da MARJA-plc ; !
Ås^heim:Ås^heim9 HEIM-sur ;
Ås^hild:Ås^hild9 BERN-fem ;
Ås^laug:Ås^laug9 BERN-fem ;
Ås^li ACCRA-fem ;
Ås^mund:Ås^mund9 LONDON-mal ;
Åsne ACCRA-fem ;
Ås^skard:Ås^skard9 BERN-sur ;
Åsta ACCRA-fem ;
Åstot:Åstoh ANAR-sur ;
Ås^vang:Ås^vang9 BERN-sur ;
Åtvida^berg:Åtvida^berg9 BERN-sur ;
Å^vall LONDON-sur ;
Å^vik BERN-sur ;
Æge ACCRA-mal ;
Æmili^us BERN-sur ;
Æne^as LONDON-mal ;
Æ^nes BERN-sur ;
Æsop:Æsop9 LONDON-mal ;
Émile ACCRA-fem ;
Ödes^hög:Ödes^hög9 BERN-sur ;
Ör^by^hus BERN-sur ;
Örn BERN-sur ;
Ösel LONDON-sur ;
Öst^berg:Öst^berg9 BERN-sur ;
Öst^by NYSTØ-surplc ;
Över^sti ACCRA-sur ;
Özerk BERN-sur ;
Ø^berg:Ø^berg9 BERN-sur ;
Øde^gaard:Øde^gaard9 BERN-sur ;
Øde^gård:Øde^gård9 BERN-sur ;
Ødipus BERN-mal ;
Øf^sti ACCRA-sur ;
Ø^grim:Ø^grim9 BERN-sur ;
Øhlchers LONDON-sur ;
Ø^ie ACCRA-sur ;
Ø^ie+Use/Sub:Ø^ie NYSTØ-sur; !
Øien:Øien9 LONDON-sur ;
Øie^stad:Øie^stad9 BERN-sur ;
Øi^nes BERN-surplc ;
Øiseth:Øiseth9 BERN-sur ;
Øi^stein:Øi^stein9 LONDON-mal ;
Øi^sten:Øi^sten9 LONDON-mal ;
Øivind:Øivind9 LONDON-mal ;
Øks^nes BERN-sur ;
Øl^berg:Øl^berg9 BERN-sur ;
Øle^sund:Øle^sund9 SUND-sur ;
Ølgod:Ølgod9 BERN-sur ;
Øl^nes BERN-sur ;
Øl^stykke ACCRA-sur ;
Ølve ACCRA-mal ;
Ønn^hall BERN-sur ;
Ønslev LONDON-sur ;
Ør^bech:Ør^bech9 BERN-sur ;
Ør^beck BERN-sur ;
Øre^bech:Øre^bech9 BERN-sur ;
Øre^beck:Øre^beck BERN-sur ;
Øren:Øren9 LONDON-sur ;
Ørjan:Ørjan9 LONDON-mal ;
Ørmen:Ørmen9 LONDON-sur ;
Ørn BERN-sur ;
Ørn^bakk BERN-sur ;
Ør^nes BERN-sur ;
Ørn^høi DUBAI-sur ;
Ørns^berg:Ørns^berg9 BERN-sur ;
Ørn^ulf LONDON-mal ;
Ørpe^tvedt BERN-sur ;
Ørsal:Ørsal BERN-sur ;
Ør^sjø^myr BERN-surplc ;
Ørs^nes BERN-sur ;
Ør^sted:Ør^sted9 BERN-sur ;
Ør^vig:Ør^vig9 BERN-sur ;
Ør^vik BERN-sur ;
Øst-Ka^sai+Use/Sub:Øst-Ka^sai DUBAI-plc ; !
Øst-Veme ACCRA-plc ;
Øst^ang:Øst^ang9 BERN-sur ;
Øst^berg:Øst^berg9 BERN-sur ;
Øst^by NYSTØ-sur ;
Øst^bye ACCRA-sur ;
Øst^bye+Use/Sub:Øst^bye NYSTØ-sur; !
Østen:Østen9 LONDON-mal ;
Østensen:Østensen9 LONDON-sur ;
Østen^stad:Østen^stad9 BERN-sur ;
Øster^berg:Øster^berg9 BERN-sur ;
Øster^bøl LONDON-sur ;
Øster^eng:Øster^eng9 BERN-sur ;
Øster^gaard:Øster^gaard9 BERN-sur ;
Østerud:Østerud9 BERN-surplc ;
Øst^gaard:Øst^gaard9 BERN-sur ;
Øst^hus BERN-sur ;
Øst^li ACCRA-sur ;
Øst^lie ACCRA-sur ;
Øst^lie+Use/Sub:Øst^lie NYSTØ-sur; !
Øst^lyngen:Øst^lyngen9 LONDON-sur ;
Østrem:Østrem9 LONDON-sur ;
Østr^eng:Østr^eng9 BERN-sur ;
Østvang:Østvang9 BERN-sur ;
Øst^vik BERN-sur ;
Øst^vold:Øst^vold9 BERN-sur ;
Øst^ås BERN-sur ;
Øtken:Øtken9 LONDON-sur ;
Øver^by NYSTØ-sur ;
Øver^eng:Øver^eng9 BERN-sur ;
Øver^gaard:Øver^gaard9 BERN-sur ;
Øver^gård:Øver^gård9 BERN-sur ;
Øver^land:Øver^land9 BERN-sur ;
Øver^li ACCRA-sur ;
Øver^nes BERN-sur ;
Øvre ACCRA-sur ;
Øvre^jord:Øvre^jord9 BERN-sur ;
Øvre^tveit BERN-sur ;
Øvrum:Øvrum9 LONDON-sur ;
Øvst^hus BERN-sur ;
Øyan:Øyan9 LONDON-mal ;
Øyde^gard:Øyde^gard9 BERN-sur ;
Øyd^rin:Øyd^rin9 LONDON-sur ;
Øyd^vin:Øyd^vin9 LONDON-sur ;
Øye ACCRA-sur ;
Øyen:Øyen9 LONDON-sur ;
Øye^stad:Øye^stad9 BERN-sur ;
Øy^frid:Øy^frid9 BERN-fem ;
Øy^gard^seter LONDON-sur ;
Øy^gård:Øy^gård9 BERN-surplc ;
Øy^heim:Øy^heim9 HEIM-sur ;
Øy^myr:Øy^myr BERN-surplc ;
Øy^nes BERN-sur ;
Øys^ang:Øys^ang9 BERN-sur ;
Øy^stein:Øy^stein9 LONDON-mal ;
Øy^sten:Øy^sten9 LONDON-mal ;
Øy^vin:Øy^vin9 LONDON-sur ;
Øy^vind:Øy^vind9 LONDON-mal ;
Øzerk BERN-sur ;
Þórláks^höfn:Þórláks^höfn9 BERN-sur ;
áhčči-Matti ACCRA-mal ;
Šealtiel LONDON-mal ;
Šelef LONDON-mal ;
Čeljuskin:Čeljuskin9 BERN-sur ;
Šem:Šem9 BERN-sur ;
Šemeber BERN-sur ;
Ši^auli^ai DUBAI-sur ;
Ši^auli^ai+Use/Sub:Ši^auli^ai LONDON-sur; !
Šillem:Šillem9 LONDON-sur ;
Šilo:Šilo9 ACCRA-sur ;
Šimi ACCRA-mal ;
Šinab:Šinab9 LONDON-mal ;
Čirri-Áne MARJA-fem ;
Čirri-Án0ne:Čirri-Án'ne MARJA-fem ;
Šlum0pi:Šlum'pi MARJA-mal ;
Čohk BERN-sur ;
Čohka^dogge^jáv0ri:Čohka^dogge^jáv'ri MARJA-plc ;
Čohka^ráš0ša:Čohka^ráš'ša MARJA-plc ;
Čohka^vuole^láttu:Čohka^vuole^láddu DAVVISUOLU-plc ; !FIN
Čohka^várri MARJA-plc ; !FIN
Čohkkiras:Čohkkirass HEANDARAT-plc ;
Čohk^oaivve^jáv0ri:Čohk^oaivve^jáv'ri MARJA-plc ;
Čohk^ájo^joh0ka:Čohk^ájo^joh'ka MARJA-plc ;
Čorgaš ANAR-plc ;
Šu^ah:Šu^ah9 BERN-sur ;
Šuni ACCRA-sur ;
Šur BERN-mal ;
Šveica ACCRA-plc ;
Čáhce^suo0lu:Čáhce^suollu DAVVISUOLU-plc ; !FIN
! Divvun & Giellatekno - open source grammars for Sámi and other languages
! Copyright © 2000-2010 The University of Tromsø & the Norwegian Sámi Parliament
! http://giellatekno.uit.no & http://divvun.no
!
! This program is free software; you can redistribute and/or modify
! this file under the terms of the GNU General Public License as published by
! the Free Software Foundation, either version 3 of the License, or
! (at your option) any later version. The GNU General Public License
! is found at http://www.gnu.org/licenses/gpl.html. It is
! also available in the file $GTHOME/LICENSE.txt.
!
! Other licensing options are available upon request, please contact
! giellatekno@hum.uit.no or divvun@samediggi.no

! ################################## !
!This file contains the Conjunctions !
! ################################## !



! Conjunction
! ===========


LEXICON Conjunction

ahte Cc ; ! In expressions like "heajut ahte heajut"
ja  Cc ;
ja/dahje Cc ;
dahe Cc ;
dahje Cc ;
dahjege Cc ;
dahege Cc ;
de Cc ;
dehe Cc ;
dehege Cc ;
ele Cc ;
elege Cc ;
ele% ge Cc ;
muhto Cc ;
sihke Cc ;
vai Cc ;

LEXICON Cc

+CC:%>0 # ;



LEXICON gadv ! adv that can form compounds
+Adv:%> R ;
adv ;

LEXICON adv
+Adv:%>0 K ;

LEXICON CSadv
+Adv:%>0 # ;


LEXICON adv-comp
+Adv+Comp:%>0 K ;

LEXICON adv-sup
+Adv+Superl:%>0 K ;

LEXICON IHTTAS
+Adv:ž JOHTOLAT0 ; ! Sg Nom -> K, R
+Adv+Ess:ž%>an K ;
+Adv+Sg+Gen:ž%>a K ;
+Adv+Sg+Ill:ž%>ij K ;
+Adv+Sg+Loc:ž%>is K ;
+Adv+Sg+Com:ž%>ijn K ;
+Adv+Pl+Gen:ž%>ijd9 K ;
+Adv+Pl+Ill:ž%>ijdda K ;
+Adv+Pl+Loc:ž%>ijn K ;
+Adv+Pl+Com:ž%>ijgujn K ;

LEXICON DABBELAS
+Adv+Sg+Nom:š%> K ; ! no 
+Adv:žža DABBELACCA- ;

LEXICON DABBELACCA-
+Ess:%>n K ;
+Adv:%>X4t K ;		    ! BU/MUS entry, without 
+Sg+Ill:%>X3j K ;
+Sg+Loc:%>X4s K ;
+Sg+Loc:%>X8s K ;
+Sg+Com:%>X5jn K ;
+Pl+Gen:%>X5jd9 K ;
+Pl+Acc:%>X5jd9 K ;
+Pl+Ill:%>X5jde K ;
+Pl+Loc:%>X5jn K ;
+Pl+Com:%>X5jgujn K ;




LEXICON COMPADV
:%>t adv ;

LEXICON SUPADVmus
:%>mus adv-sup ;

LEXICON SUPADVmusj
:%>muš adv ;



! Divvun & Giellatekno - open source grammars for Sámi and other languages
! Copyright © 2000-2010 The University of Tromsø & the Norwegian Sámi Parliament
! http://giellatekno.uit.no & http://divvun.no
!
! This program is free software; you can redistribute and/or modify
! this file under the terms of the GNU General Public License as published by
! the Free Software Foundation, either version 3 of the License, or
! (at your option) any later version. The GNU General Public License
! is found at http://www.gnu.org/licenses/gpl.html. It is
! also available in the file $GTHOME/LICENSE.txt.
!
! Other licensing options are available upon request, please contact
! giellatekno@hum.uit.no or divvun@samediggi.no

LEXICON Adverb
ain adv ;
aktan adv ;
aktanaga adv ;
aktiivvalaččat adv ;
albmosii adv ;
almmatge CSadv ;
anne adv ;
aŋkke adv ;
badjin adv ;
badjálaga adv ;
bagga adv ;
bajás adv ;
beaivet adv ;
bearrái adv ;
belohahkii adv ;
boastut adv ;
bures adv ;
báikkohagaid:báikkohagajd9 adv ;
báljo adv ;
ceaggut adv ;
dakko adv ;
dal adv ;
dalle adv ;
danin adv ;
danne adv ;
dassá adv ;
dassái adv ;
dasto adv ;
datte adv ;
davás adv ;
dađe adv ;
dađistaga adv ;
de adv ;
deike adv ;
diehko adv ;
dieppe gadv ;
dieppe adv ;
dievva adv ;
diibmá adv ;
divdna adv ;
do adv ;
doarrás adv ;
dobbelaš:dobbela DABBELAS ;
dohko adv ;
dohko adv ;
dolin adv ;
doppe gadv ;
doppe adv ;
duo adv ;
duohta adv ;
duosttáš adv ;
duvle adv ;
dušše adv ;
dá adv ;
dádjat adv ;
dákko adv ;
dál adv ;
dálvet adv ;
dáppe adv ;
dáppe gadv ;
dás adv ;
dávjá adv ;
eahkes adv ;
eambbo adv ;
eambo adv ; 
eanet adv-comp ;
easkka adv ;
eatnat adv ;
eisege CSadv ;
erenoamáš adv ;
erenoamážit adv ;
erenomážit adv ;
eret adv ;
eske adv ;
farga adv ;
fargga adv ;
fargga adv ;
fas adv ;
feara adv ;
friddja adv ;
fáhkka adv ;
fárrui adv ;
fárus adv ;
gal adv ;
galle adv ;
gallás adv ;
gaskal adv ;
gaskan adv ;
gaskka adv ;
gaskkas adv ;
gaskkohagaid:gaskkohagajd9 adv ;
gasku adv ;
geahčen adv ;
geaidno#ráigge adv ;
geasset adv ;
gieskat adv ;
gitta adv ;
giđđat adv ;
goas adv ;
goasii adv ;
goavkkil adv ;
goitge CSadv ;
gokko adv ;
gopmut adv ;
gos adv ;
gosa adv ;
guhká adv ;
guhkás adv ;
guktii adv ;
gurrii adv ;
gusto adv ;
gárremiin adv ;
gárren#oaivvis adv ;
gávvut adv ;
heahkkat adv ;
hui adv ;
hárve adv ;
iehčanassii adv ;
ihkku adv ;
ihttin adv ;
ijat#beaivái adv ;
ikte adv ;
illá adv ;
ilá adv ;
iđđes adv ;
jaska adv ;
jeavda adv ;
jitnosii adv ;
jitnosit adv ;
jorgut adv ;
jođánit adv ;
juo adv ;
kánske adv ;
lahka adv ;
lahkalagaid:lahkalagajd9 adv ;
leabbut adv-comp ;
liiggás adv ;
liikká adv ;
loahpas adv ;
loanas adv ;
luoikkas adv ;
lávga adv ;
maid:majd9 adv ;
maiddái adv ;
maiddái:maiddai adv ;
maiddái+Use/Sub:máiddái adv ; !
manin adv ;
manne adv ;
mađe adv ;
maŋos adv ;
maŋá#bealde adv ;
maŋá#geahčen adv ;
maŋás adv ;
maŋŋel adv ;
maŋŋil adv ;  ! reintroduced as adv
maŋŋit adv ;
mealgat adv ;
measta adv ;
meattá adv ;
miehte#beaivái adv ;
miehte#rávdnjái adv ;
miehtá adv ;
mielde adv ;
mihá adv ;
minddar adv ;
muđui adv ;
muđuid:muđujd9 adv ;
máddin adv ;
máŋgii adv ;
naba CSadv ;
namalassii adv ;
nappo adv ;
nie adv ;
nu adv ;
ná adv ;
oalle adv ;
oanehassii adv ;
odne adv ;
ok:ok9 adv ;
oktan adv ;
oktanaga adv ;
oktii#buot adv ;
okto adv ;
okto adv ;
olggo#bealde adv ;
olggo#bealde adv ;
olggos adv ;
olggul adv ;
olgun adv ;
ollu adv ;
ollásii adv ;
olu adv ;
olus adv ;
oppa adv ;
oppa#lohkái adv ;
oppanassii adv ;
ovdal adv ;
ovdalaš adv ;
ovdalaš:ovdala DABBELAS ;
ovdan adv ;
ovddal#gihtii adv ;
ovddas adv ;
ovttas adv ;
ovtto adv ;
ruoktot adv ;
ruossalassii adv ;
rádjai adv ;
sakka adv ;
seamma adv ;
seammá adv ;
sierra gadv ;
sisa adv ;
siskkil adv ;
siste adv ;
sulaid:sulajd9 adv ;
sullii adv ;
summal adv ;
suolggaid:suolggajd9 adv ;
suoli adv ;
uhcán adv ;
unnán+Use/Sub:unnan adv ; !
unnán adv ;
vare adv ;
veagal adv ; 
veahá adv ;
vealggás adv ;
veallut adv ;
vearrut adv ;
vehá adv ;
veháš adv ;
vel adv ;
viidát adv ;
visot adv ;
vissa adv ;
vitnjut adv ;
vuhtii adv ;
vuollin adv ;
vuos adv ;
vuot adv ;
várra adv ;
várás adv ;
vásedin adv ;
áibbas adv ;
áiggil adv ;
áigá adv ;
áinnas adv ;
álfárot adv ;
álggos adv ;
állut adv ;
álo adv ;
ándagassii adv ;
čakčat adv ;
šat adv ;
čavga adv ;
čađa adv ;
čađat adv ;
šlumpa adv ;
čuoččat adv ;
! Divvun & Giellatekno - open source grammars for Sámi and other languages
! Copyright © 2000-2010 The University of Tromsø & the Norwegian Sámi Parliament
! http://giellatekno.uit.no & http://divvun.no
!
! This program is free software; you can redistribute and/or modify
! this file under the terms of the GNU General Public License as published by
! the Free Software Foundation, either version 3 of the License, or
! (at your option) any later version. The GNU General Public License
! is found at http://www.gnu.org/licenses/gpl.html. It is
! also available in the file $GTHOME/LICENSE.txt.
!
! Other licensing options are available upon request, please contact
! giellatekno@hum.uit.no or divvun@samediggi.no

! ################################## !
!This file contains the Subjunctions !
! ################################## !





! Subjunction
! ===========


LEXICON Subjunction

ahte Cs ;
aht+Use/Sub:aht Cs; !
amas Cs ;
dađe Cs ;
dađi Cs ;
!dahje Cs ; ! CC only (?)
dan% botta% go Cs ;
danin% go Cs ;
daningo Cs ;
danne% go Cs ;
das% go Cs ;
dasgo Cs ;
dasságo Cs ;
!de Cs ; Moved to CC
dego Cs ;
dugo Cs ;
dušše% go Cs ;
duššego Cs ;
!eará% go Cs ; ! Cs takes a clause, "eará go" can take a NP.
earágo Cs ; ! The Cs tag is not ideal, CS is a barrier in many rules.
earetgo Cs ;
!earret% go Cs ;
earretgo Cs ;
ehte Cs ;
!ele% ge Cs ; ! CC only (?)
geardde Cs ;
gearddi Cs ;
go Cs ;
nu% guhkásgo Cs ; ! Deviant, "guhkás go" expected
jes Cs ;
jis Cs ;
joas  Cs ;
!jogo Cs ; ! Moved to adv
jos Cs ;
josba Cs ;
!juogo Cs ; Moved to adv
juos Cs ;
juos% go Cs ;
juosgo Cs ;
jus Cs ;
mađe Cs ;
mađi Cs ;
maŋŋágo+Use/Sub:maŋ'ŋágo Cs ; !
maŋŋágo Cs ;
!maŋŋel% go Cs ;
maŋŋelgo Cs ;
!maŋŋil% go Cs ;
maŋŋilgo Cs ;
!maŋŋá% go Cs ;
mo Cs ; !XXX
mov Cs ; !XXX
movt  Cs ; !XXX
muhte Cs ;
!muhto Cs ; ! CC instead?
nu% ahte Cs ;
nuvt% ahte Cs ;
nugo Cs ;
!ovdal Cs ; ! Pp only without go (?)
ovdal% go Cs ;
ovdalgo Cs ;
plus Cs ;
seammaládjego+Use/Sub:seammaládjego Cs; !
seammáládjego+Use/Sub:seammáládjego Cs; !
seammaláhkaigo+Use/Sub:seammaláhkaigo Cs; !
seammáláhkaigo+Use/Sub:seammáláhkaigo Cs; !
seammaláhkáigo+Use/Sub:seammaláhkáigo Cs; !
seammáláhkáigo+Use/Sub:seammáláhkáigo Cs; !
seammás% go Cs ;
sehke Cs ; !Not in corpus.
!sihke Cs ; ! moved to conj
vái Cs ;
váikko Cs ;
vai Cs ;
vaikke Cs ;
vaikkeba Cs ;
vaikko Cs ;
vaikkoba Cs ;
vuoikke+Use/Sub:vuoikke Cs; !
váikke Cs ;

LEXICON Cs

+CS:%>0 # ;




! Divvun & Giellatekno - open source grammars for Sámi and other languages
! Copyright © 2000-2010 The University of Tromsø & the Norwegian Sámi Parliament
! http://giellatekno.uit.no & http://divvun.no
!
! This program is free software; you can redistribute and/or modify
! this file under the terms of the GNU General Public License as published by
! the Free Software Foundation, either version 3 of the License, or
! (at your option) any later version. The GNU General Public License
! is found at http://www.gnu.org/licenses/gpl.html. It is
! also available in the file $GTHOME/LICENSE.txt.
!
! Other licensing options are available upon request, please contact
! giellatekno@hum.uit.no or divvun@samediggi.no

! ############################## !
!This file contains the Pronouns !
! ############################## !



! Pronoun
! =======

!Pointing to all the subgrops, presented in this order below.
LEXICON Pronoun
Personal ;
Interrogative ;
Relative ;
Demonstrative ;
Reflexive ;
Reciprocal ;
Indefinite ;


! Personal pronouns
! -----------------

!Personal pronouns, splitting in 1st, 2nd, 3rd
LEXICON Personal
mun+Pron+Pers+Sg1:m firstperspronsg ;
mun+Pron+Pers+Du1:m firstpersprondu ;
mun+Pron+Pers+Pl1:m perspronpl ;
don+Pron+Pers+Sg2:d nonfirstperspronsg ;
don+Pron+Pers+Du2:d nonfirstpersprondu ;
don+Pron+Pers+Pl2:d perspronpl ;
son+Pron+Pers+Sg3:s nonfirstperspronsg ;
son+Pron+Pers+Du3:s nonfirstpersprondu ;
son+Pron+Pers+Pl3:s perspronpl ;
dat+Pron+Pers:da%> datpers ;                ! Dat lea ruovttus.

!Case suffixes for 1st Sg, pointing to K lexicon
LEXICON firstperspronsg
+Nom:u%>n K ;
+Nom+Use/NG:o%>n K ; ! 
+Acc:u%> K ;
+Gen:u%> K ;
+Gen:u»# NAMAT ;
+Ill:u%>nnje K ;
+Loc:u%>s K ;
+Com:u%>jnna K ;
+Ess:u%>nin K ;

!Case suffixes for noŋst Sg, pointing to K lexicon
LEXICON nonfirstperspronsg
+Nom:o%>n K ;
+Acc:u%> K ;
+Gen:u%> K ;
+Gen:u»# NAMAT ;
+Ill:u%>tnje K ;
+Loc:u%>s K ;
+Com:u%>jnna K ;
+Ess:u%>nin K ;

!Case suffixes for 1st Du, pointing to K lexicon
LEXICON firstpersprondu
+Nom:oaj%> K ;
+Acc:unno%> K ;
+Gen:unno%> K ;
+Gen:unno»# NAMAT ;
+Ill:unnu%>jde K ;
+Loc:unno%>s K ;
+Com:unnu%>jn K ;
+Ess:unno%>n K ;

!Case suffixes for noŋst Du, pointing to K lexicon
LEXICON nonfirstpersprondu
+Nom:oaj%> K ;
+Acc:udno%> K ;
+Gen:udno%> K ;
+Acc+Use/Sub:utno%> K ; !
+Gen+Use/Sub:utno%> K ; !
+Gen:udno»# NAMAT ;
+Ill:udnu%>jde K ;
+Ill+Use/Sub:utnu%>jde K ; !
+Loc:udno%>s K ;
+Loc+Use/Sub:utno%>s K ; !
+Com:udnu%>jn K ;
+Com+Use/Sub:utnu%>jn K ; !
+Ess:udno%>n K ;
+Ess+Use/Sub:utno%>n K ; !

!Case suffixes for all Pl forms, pointing to K lexicon
LEXICON perspronpl
+Nom:i%>j K ;
+Acc:i%>n K ;
+Gen:i%>n K ;
+Gen:i%>n»# NAMAT ;
+Ill+Use/Sub:i%>nsij K ; !
+Ill:i%>djijde K ;
+Ill+Use/Sub:i%>nsiidda K ; 
+Loc:i%>s K ;
+Loc+Use/Sub:i%>js K ; ! !SOUTH
+Com:i%>ngujn K ;
+Ess:i%>nin K ;

LEXICON datpers
+Sg3:0 demcassg ;
+Pl3:0 demcaspl ;
+Ess:nin K ;


! Interrogative pronouns
! ----------------------

!Giving ideosyncratic Sg Nom of gii, mii lexically
!Sending the oblique forms of gii, mii to an oblique sublexicon
!Giving the stem of guhte, guhtemuš, goabbá
LEXICON Interrogative
mii+Pron+Interr+Sg+Nom:mij%> K-son ;
mii+Pron+Interr+Sg+Acc+Use/Sub:májd9 K-son ; !
gii+Pron+Interr+Sg+Nom:gij%> K-son ;
gii+Pron+Interr+Sg+Ill+Foc:gea%>sagii # ;
mii+Pron+Interr:ma%> oblintercas ;
gii+Pron+Interr:gea%>X5 oblintercas ;
guh0te+Pron+Interr:guh'te GUHTECASE ;
guhte+Pron+Interr+Sg+Nom:guhte%>s K ;
guhtemuš+Pron+Interr:guđemužž GUHTEMUŠCASE ;
guhtemuš+Pron+Interr:guhtemuš%> K-son ; !deviating Nom alternant.
goabbá+Pron+Interr:goabbá GUHTECASE ;
makkár+Pron+Interr:makkár DAKKARInterr ;
man% láhkái+Pron+Interr+Sg+Com+Use/Sub:mainna#lágiin K-son ; !


! Relative pronouns
! -----------------

LEXICON Relative
mii+Pron+Rel+Sg+Nom:mij%> K-son ;
mii+Pron+Rel+Sg+Acc+Use/Sub:májd9 K-son ; !
gii+Pron+Rel+Sg+Nom:gij%> K-son ;
mii+Pron+Rel:ma%> oblintercas ;
gii+Pron+Rel:gea%>X5 oblintercas ;
guh0te+Pron+Rel:guh'te GUHTECASE ;
guhte+Pron+Rel+Sg+Nom:guhte%>s K ;
guhtemuš+Pron+Rel:guđemužž GUHTEMUŠCASE ;
guhtemuš+Pron+Rel:guhtemuš%> K-son ; !deviating Nom alternant.
goabbá+Pron+Rel:goabbá GUHTECASE ;
man% láhkái+Pron+Rel+Sg+Com:mainna#lági%>in K-son ;

LEXICON oblintercas
+Sg+Acc:jd9 K-son ;
+Pl+Nom:t K ;
+Ess:nin K ;
+Sg:0 obldemcassg ;
+Pl:0 obldemcaspl ;
!Then going directly to the case paradigm of the demonstratives

! guhte
LEXICON GUHTECASE
GUHTE-NE ;
GU-GU-OBL ;

! Nom and Ess of guhte
LEXICON GUHTE-NE
+Sg+Nom:%> K-son ;
+Ess:%>n K-son ;

! guhtemuš
LEXICON GUHTEMUŠCASE
GUHTEMUŠ-NE ;
:a GU-GU-OBL ;

! Nom and Ess of guhtemuš
LEXICON GUHTEMUŠ-NE
+Sg+Nom:%> K-son ;
+Ess:a%>n K-son ;

! Oblique paradigm for guhte and guhtemuš
LEXICON GU-GU-OBL
+Sg+Gen:%>X8 K-son ;
+Sg+Gen:%>X8»# NAMAT ;
+Sg+Acc:%>X8 K-son ;
+Sg+Ill:%>X3j K-son ;
!+Sg+Gen:%> K-son ; ! this should go out
+Sg+Loc:%>X4s K-son ;
+Sg+Loc+Use/Sub:%>X4n K-son ; ! !SOUTH
+Sg+Com:%>X5jn K-son ;
+Pl+Nom:%>X4t K-son ;
+Pl+Gen:%>X5jd9 K-son ;
+Pl+Gen:%>X5jd9»# NAMAT ;
+Pl+Acc:%>X5jd9 K-son ;
+Pl+Ill:%>X5jde K-son ;
+Pl+Com:%>X5jgujn K-son ;


! Demonstrative pronouns
! ----------------------

!Giving baseform + all demonstrative stems
!Pointing to case paradigms

LEXICON Demonstrative
dat+Pron+Dem:da%> datdemcas ;
die-dat+Pron+Dem:die-da%> demcas ;
diet+Pron+Dem:die%> demcas ;
die-diet+Pron+Dem:die-die%> demcas ;
dát+Pron+Dem:dá%> demcas ;
dá-dát+Pron+Dem:dá-dá%> demcas ;
duot+Pron+Dem:duo%> demcas ;
duo-duot+Pron+Dem:duo-duo%> demcas ;
dot+Pron+Dem:do%> demcas ;
do-dot+Pron+Dem:do-do%> demcas ;
doot+Pron+Dem+Use/Sub:doo demcas ; !

dahtanaga+Pron+Dem:da%> Dahtanaga-par ;
dakkár+Pron+Dem:dakkár DAKKAR ;
dákkar+Pron+Dem+Use/Sub:dákkar DAKKAR ; ! XXX
dakkar+Pron+Dem+Use/Sub:dakkar DAKKAR ; ! XXX
dákkár+Pron+Dem:dákkár DAKKAR ;
diekkár+Pron+Dem:diekkár DAKKAR ;
duokkár+Pron+Dem:duokkár DAKKAR ;
dokkár+Pron+Dem:dokkár DAKKAR ;
!makkár+Pron+Dem:makkár DAKKAR ; ! Give this one Interr

dakkáraš+Pron+Dem:dakkáražž DAKKARAS ;
dákkáraš+Pron+Dem:dákkáražž DAKKARAS ;
diekkáraš+Pron+Dem:diekkáražž DAKKARAS ;
duokkáraš+Pron+Dem:duokkáražž DAKKARAS ;
dokkáraš+Pron+Dem:dokkáražž DAKKARAS ;
makkáraš+Pron+Dem:makkáražž DAKKARAS ;


!Splitting into Sg, Pl and Ess, different paradigms
LEXICON demcas
+Sg:0 demcassg ;
+Pl:0 demcaspl ;
+Ess:%>nin K ;

!Splitting into Sg, Pl and Ess, different paradigms
LEXICON datdemcas
+Sg:0 datdemcassg ;
+Pl:0 demcaspl ;
+Ess:%>nin K ;

LEXICON datdemcassg
nomdemcassg ;
obldatdemcassg ;


!Splitting into oblique and nonoblique
!This is because of the interrogatives
LEXICON demcassg
nomdemcassg ;
obldemcassg ;
LEXICON demcaspl
nomdemcaspl ;
obldemcaspl ;

LEXICON nomdemcassg
!The nominative, then pointing to clitics
!This could be conflated, but look out for interr
+Nom:t K ;
LEXICON nomdemcaspl
+Nom:t K ;


LEXICON obldemcassg
!The other cases, then pointing to clitics
+Gen:n K ;
+Gen:n»# NAMAT ;
+Acc:n K ;
+Ill:sa K ;
+Loc:s K ;
+Com:jnna K ; !dáinna Sg Com

LEXICON obldatdemcassg
!The other cases, then pointing to clitics
+Gen:n K ;
+Gen:n»# NAMAT ;
+Acc:n K ;
+Com:jnna K ; !dainna Sg Com


LEXICON obldemcaspl
+Gen:jd9 K ;
+Gen:jd9»# NAMAT ;
+Acc:jd9 K ;
+Ill:jdda K ;
+Loc:jn K ;   !dain   Pl Loc
!+Loc:jnna K ; !dainna Pl Loc is deemed out in contemporary language.
+Com:jguin K ;

!This case paradigm is exceptional and partial.
LEXICON Dahtanaga-par
+Sg+Nom:%>htanaga # ;
+Sg+Gen:%>mmanaga # ;
+Sg+Gen:%>mmanaga»# NAMAT ;
+Sg+Acc:%>mmanaga # ;
+Sg+Ill:%>sanaga # ;
+Sg+Loc:%>sttánaga # ;
+Sg+Com:%>jnnanaga # ;
+Pl+Ill:%>jddanaga # ;
+Pl+Loc:%>jnnanaga # ;

LEXICON DAKKAR
+Sg+Nom:%> K ;
+Attr:%> K ;
+Attr:»# NAMAT ;
+Ess:%>in K ;
+Sg+Gen:%>a K ;
+Sg+Acc:%>a K ;
+Pl+Nom:%>at K ;
00:%>i DAKKARI- ;

LEXICON DAKKARI-
+Sg+Ill:j K ;
+Sg+Loc:s K ;
+Sg+Loc+Use/Sub:n K ; ! !SOUTH
+Sg+Com:jn K ;
+Pl+Gen:jd9 K ;
+Pl+Gen:jd9»# NAMAT ;
+Pl+Acc:jd9 K ;
+Pl+Ill:jdda K ;
+Pl+Loc:jn K ;
+Pl+Com:jgujn K ;

LEXICON DAKKARInterr
+Sg+Nom:%> K-son ;
+Attr:%> K-son ;
+Attr:»# NAMAT ;
+Ess:%>in K-son ;
+Sg+Gen:%>a K-son ;
+Sg+Acc:%>a K-son ;
+Pl+Nom:%>at K-son ;
00:%>i DAKKARI-Interr ;

LEXICON DAKKARI-Interr
+Sg+Ill:j K-son ;
+Sg+Loc:s K-son ;
+Sg+Loc+Use/Sub:n K-son ; ! !SOUTH
+Sg+Com:jn K-son ;
+Pl+Gen:jd9 K-son ;
+Pl+Gen:jd9»# NAMAT ;
+Pl+Acc:jd9 K-son ;
+Pl+Ill:jdda K-son ;
+Pl+Loc:jn K-son ;
+Pl+Com:jgujn K-son ;


LEXICON DAKKARAS
+Sg+Nom:%> K ;
+Sg+Nom:%>X7 R ;
+Ess:%>an K ;
:a%> DAKKARASSA- ;

LEXICON DAKKARASSA-
 +Sg+Gen:X4 K ;
 +Sg+Gen:X8 K ;
 +Sg+Gen:X4»# NAMAT ;
 +Sg+Gen:X8»# NAMAT ;
 +Sg+Acc:X4 K ;
 +Sg+Acc:X8 K ;
 +Sg+Ill:X3j K ;
 +Sg+Loc:X4s K ;
 +Sg+Loc:X8s K ;
+Sg+Loc+Use/Sub:X4n K ; ! !SOUTH
+Sg+Loc+Use/Sub:X8n K ; ! !SOUTH
 +Sg+Com:X5jn K ;
 +Pl+Nom:X4t K ;
 +Pl+Gen:X5jd9 K ;
 +Pl+Gen:X5jd9»# NAMAT ;
 +Pl+Acc:X5jd9 K ;
 +Pl+Ill:X5jde K ;
 +Pl+Loc:X5jn K ;
 +Pl+Com:X5jgujn K ;



! Reflexive pronouns
! ------------------

LEXICON Reflexive
!Two nominative reflexives, and pointer to the rest
!The Pl one is used for Du as well, here given two entries.
!Should one of them be removed?
ieš+Pron+Refl+Sg+Nom:ieš%> K ;
ieš+Pron+Refl+Sg+Nom:ieš»# NAMAT ;  ! <======= ok
ieš+Pron+Refl+Du+Nom:ieža%> K ;
ieš+Pron+Refl+Du+Nom+Use/Sub:ieža»# NAMAT ; !
ieš+Pron+Refl+Pl+Nom:ieža%> K ;
ieš+Pron+Refl+Pl+Nom+Use/Sub:ieža»# NAMAT ; !
ieš+Pron+Refl+Gen+PxSg3+Use/Sub:ald9 # ;   ! !SOUTH
ieš+Pron+Refl+Ess:iehča%>nassij K ;
ieš+Pron+Refl:0 reflobl ;
jieš+Pron+Refl+Sg+Nom:jieš%> K ;
jieš+Pron+Refl+Sg+Nom:jieš»# NAMAT ;  ! <======= ok
jieš+Pron+Refl+Du+Nom:jieža%> K ;
jieš+Pron+Refl+Du+Nom+Use/Sub:jieža»# NAMAT ; !
jieš+Pron+Refl+Pl+Nom:jieža%> K ;
jieš+Pron+Refl+Pl+Nom+Use/Sub:jieža»# NAMAT ; !
jieš+Pron+Refl+Ess:jiehča%>nassij K ;
jieš+Pron+Refl:j refloblalt ;

LEXICON reflobl
!The V/V2 alternation due to 3rd person vocalism
!Pointing directly to 1st and 3rd person sublexica for AG & Loc.
!Pointing to exceptional Pl sublexicon for AG and Loc.
+Acc:ieža%> PxV2 ;
+Gen:ieža%> PxV2 ;
+Gen+PxSg1:ieža%>n»# NAMAT ;
+Gen+PxSg1+Use/Sub:ieža%>m9»# NAMAT ;  ! !SOUTH
+Gen+PxSg2:ieža%>t»# NAMAT ;
+Gen+PxSg3:ieža%>s»# NAMAT ;     ! <========= ??
+Gen+PxDu1:ieža%>me»# NAMAT ;
+Gen+PxDu2:ieža%>de»# NAMAT ;
+Gen+PxDu3:ieža%>ska»# NAMAT ;
+Gen+PxPl1:ieža%>met»# NAMAT ;
+Gen+PxPl2:ieža%>det»# NAMAT ;
+Gen+PxPl3:ieža%>set»# NAMAT ;
+Acc:iehča%> Px1V ;
+Gen:iehča%> Px1V ;
+Gen+PxSg1:iehča%>n»# NAMAT ;
+Gen+PxDu1:iehča%>me»# NAMAT ;
+Gen+PxPl1:iehča%>met»# NAMAT ;
+Acc:ieža%>jd PxCPlstem ;
+Gen:ieža%>jd PxCPlstem ;
+Gen+PxDu1+Use/Sub:ieža%>jdeame»# NAMAT ;     !
+Gen+PxDu2+Use/Sub:ieža%>jdeatte»# NAMAT ;     !
+Gen+PxDu3+Use/Sub:ieža%>jdeaskka»# NAMAT ; !
+Gen+PxPl1+Use/Sub:ieža%>jdeamet»# NAMAT ;     !
+Gen+PxPl2+Use/Sub:ieža%>jdeattet»# NAMAT ; !
+Gen+PxPl3+Use/Sub:ieža%>jdeaset»# NAMAT ;     !
+Ill:alcce%>s PxC ;
+Ill:alcca%> Px1V ;
+Ill:alcca%> Px2V ;
+Ill:alcci%> Px3V ;
+Ill:alcce%> PxV2 ;
+Ill:alla%>s PxC ;
+Ill+PxSg1+Use/Sub:allasim9# K ; ! !SOUTH
+Loc:alddi%> PxV ;
+Loc:aldde%> Px3V ;
+Loc:aldde%>st PxC ;
+Loc+Use/Sub:alddi%>n PxCPlstem ; !
+Loc:alddi%>jn PxCPlstem ;
+Loc:alddá%>n PxCPlstem ;
+Com:ieža%>jn PxC ;
+Com:ieža%>jd PxCPlCom ;
+Ess:iehča%>n PxC ;

LEXICON refloblalt
!The V/V2 alternation due to 3rd person vocalism
!Pointing directly to 1st and 3rd person sublexica for AG & Loc.
!Pointing to exceptional Pl sublexicon for AG and Loc.
+Acc:ieža%> PxV2 ;
+Gen:ieža%> PxV2 ;
+Gen+PxSg1:ieža%>n»# NAMAT ;
+Gen+PxSg1+Use/Sub:ieža%>m9»# NAMAT ;  ! !SOUTH
+Gen+PxSg2:ieža%>t»# NAMAT ;
+Gen+PxSg3:ieža%>s»# NAMAT ;     ! <========= ??
+Gen+PxDu1:ieža%>me»# NAMAT ;
+Gen+PxDu2:ieža%>de»# NAMAT ;
+Gen+PxDu3:ieža%>ska»# NAMAT ;
+Gen+PxPl1:ieža%>met»# NAMAT ;
+Gen+PxPl2:ieža%>det»# NAMAT ;
+Gen+PxPl3:ieža%>set»# NAMAT ;
+Acc:iehča%> Px1V ;
+Gen:iehča%> Px1V ;
+Gen+PxSg1:iehča%>n»# NAMAT ;
+Gen+PxDu1:iehča%>me»# NAMAT ;
+Gen+PxPl1:iehča%>met»# NAMAT ;
+Acc:ieža%>jd PxCPlstem ;
+Gen:ieža%>jd PxCPlstem ;
+Gen+PxDu1+Use/Sub:ieža%>jdeame»# NAMAT ;     !
+Gen+PxDu2+Use/Sub:ieža%>jdeatte»# NAMAT ;     !
+Gen+PxDu3+Use/Sub:ieža%>jdeaskka»# NAMAT ; !
+Gen+PxPl1+Use/Sub:ieža%>jdeamet»# NAMAT ;     !
+Gen+PxPl2+Use/Sub:ieža%>jdeattet»# NAMAT ; !
+Gen+PxPl3+Use/Sub:ieža%>jdeaset»# NAMAT ;     !
+Com:ieža%>jn PxC ;
+Com:ieža%>jd PxCPlCom ;
+Ess:iehča%>n PxC ;


LEXICON PxCPlstem
!This lexicon is here since it only applies to Reflexives.
!It handles the exeptional AG and Loc DuPl plural stem forms of ieš.
+PxDu1:eame K ;
+PxDu2:eatte K ;
+PxDu3:easkka K ;
+PxPl1:eamet K ;
+PxPl2:eattet K ;
+PxPl3:easet K ;


LEXICON PxCPlCom
! This lexicon for archaic biblical forms like iežaideasetguin.
+PxDu1:eameguin K ;
+PxDu2:eatteguin K ;
+PxDu3:easkkaguin K ;
+PxPl1:eametguin K ;
+PxPl2:eattetguin K ;
+PxPl3:easetguin K ;


! Reciprocal pronouns
! -------------------

! The first 6 entries handle the first element of the recipr.
! The next 12 handle the 2nd part of the non-Px recipr.
! The members of the third section  point to Px lexica.

LEXICON Reciprocal
!nubbi+Pron+Recipr+Du:nubbi # ;     
!nubbi+Pron+Recipr+Pl:nuppit # ;    
goabbat+Pron+Recipr+Du:goabbat # ; 
goabbat+Pron+Recipr+Pl:guhtet # ;  
goabbat+Pron+Recipr+Du+Use/Sub:goappat # ; ! ! Dialectal forms. Norm?
goabbat+Pron+Recipr+Pl+Use/Sub:guđet # ;   ! ! Dialectal forms. Norm?

!nuppi+Pron+Recipr+Du+Acc:nuppi K ;   ! it follows now the same path as Indef
!nuppi+Pron+Recipr+Du+Gen:nuppi K ;   
!nuppi+Pron+Recipr+Du+Ill:nubbái K ;  
!nuppi+Pron+Recipr+Du+Loc:nuppis K ;  
!nuppi+Pron+Recipr+Du+Com:nuppiin K ; 
!nuppi+Pron+Recipr+Du+Ess:nubbin K ;  
!nuppi+Pron+Recipr+Pl+Acc:nuppiid K ; 
!nuppi+Pron+Recipr+Pl+Gen:nuppiid K ; 
!nuppi+Pron+Recipr+Pl+Ill:nuppiide K ;
!nuppi+Pron+Recipr+Pl+Loc:nuppiin K ; 
!nuppi+Pron+Recipr+Pl+Com:nuppiiguin K ; 
!nuppi+Pron+Recipr+Pl+Ess:nubbin K ;     


guoibmi+Pron+Recipr+Sg+Acc:guoibmá Px1VRecipr ;   
guoibmi+Pron+Recipr+Sg+Gen:guoibmá Px1VRecipr ;   
!guoibmi+Pron+Recipr+Sg+Acc:guoimmá Px2VRecipr ;  
!guoibmi+Pron+Recipr+Sg+Gen:guoimmá Px2VRecipr ;  
guoibmi+Pron+Recipr+Sg+Acc:guoimmi Px23VRecipr ;  
guoibmi+Pron+Recipr+Sg+Gen:guoimmi Px23VRecipr ;  
guoibmi+Pron+Recipr+Sg+Acc:guoimmi Px3VPlStem ;  
guoibmi+Pron+Recipr+Sg+Gen:guoimmi Px3VPlStem ;  
guoibmi+Pron+Recipr+Sg+Ill:guoibmás PxCPlstem ;   
guoibmi+Pron+Recipr+Sg+Loc:guoimmist PxCPlstem ;  
guoibmi+Pron+Recipr+Sg+Com:guimmiin PxCPlstem ;  

guoibmi+Pron+Recipr+Pl+Acc:guimmiid PxCPlstem ;   
guoibmi+Pron+Recipr+Pl+Gen:guimmiid PxCPlstem ;   
guoibmi+Pron+Recipr+Pl+Ill:guimmiidasa PxVPlStemRecipr ; 
guoibmi+Pron+Recipr+Pl+Loc:guimmiin PxCPlstem ;    
guoibmi+Pron+Recipr+Pl+Com:guimmiid PxCPlComRecipr ; 

nubbi+Pron+Recipr+Pl+Gen:nuppi%>id nubbiPxDu ;
nubbi+Pron+Recipr+Pl+Acc:nuppi%>id nubbiPxDu ;
nubbi+Pron+Recipr+Pl+Ill:nuppi%>idasa Px1VRecipr ;
nubbi+Pron+Recipr+Pl+Loc:nuppi%>in nubbiPxDu ;
nubbi+Pron+Recipr+Pl+Com:nuppi%>id nubbiPxDuCom ;

nubbi+Pron+Recipr+Pl+Gen:nuppi%>id nubbiPxPl ;
nubbi+Pron+Recipr+Pl+Acc:nuppi%>id nubbiPxPl ;
nubbi+Pron+Recipr+Pl+Ill:nuppi%>idasa Px23VRecipr ;
nubbi+Pron+Recipr+Pl+Ill:nuppi%>idasa Px3VPlStem ;
nubbi+Pron+Recipr+Pl+Loc:nuppi%>in nubbiPxPl ;
nubbi+Pron+Recipr+Pl+Com:nuppi%>id nubbiPxPlCom ;

LEXICON Px1VRecipr      
+PxDu1:me K ;          
+PxPl1:met K ;         

LEXICON Px23VRecipr 
!LEXICON Px2VPlStem     !SUB
+PxDu2:X2de K ;
+PxPl2:X2det K ;

LEXICON Px3VPlStem     
+PxDu3:ska K ;         
+PxPl3:set K ;         

LEXICON PxVPlStemRecipr 
+PxPl1:met K ;         
+PxPl2:det K ;         
+PxPl3:set K ;         

LEXICON PxCPlComRecipr  
+PxPl1:eametguin K ;   
+PxPl2:eadetguin K ;   
+PxPl3:easetguin K ;   

LEXICON nubbiPxDu
+PxDu1:eame K ;
+PxDu2:eatte K ;
+PxDu3:easkka K ;

LEXICON nubbiPxPl
+PxPl1:eamet K ;
+PxPl2:eattet K ;
+PxPl3:easet K ;

LEXICON nubbiPxDuCom
+PxDu1:eameguin K ;
+PxDu2:eatteguin K ;
+PxDu3:easkkaguin K ;

LEXICON nubbiPxPlCom
+PxPl1:eametguin K ;
+PxPl2:eattetguin K ;
+PxPl3:easetguin K ;


! Indefinite pronouns
! -------------------

! Dividing the indefinites in three groups
LEXICON Indefinite
declindef-cl ;
declindef ;
declindef-idiosync ;
indeclindef ;
+Use/Sub: indefmulti ; ! feara mii

! Declineable indefinite pronouns with case + clitic
! - - - - - - - - - - - - - - - - - - - - - - - - -

LEXICON declindef-cl

! Exceptional nominatives
mihkkege+Pron+Indef+Sg+Nom:mihkke%>ge # ;
mihkkege+Pron+Indef+Pl+Nom:mahkke%>ge # ;
mihkkege+Pron+Indef+Pl+Gen:maide%>ge # ;
mihkke+Pron+Indef+Sg+Nom:mihkke%> # ;
mihkket+Pron+Indef+Sg+Nom+Use/Sub:mihkke%>t # ; !
mihkkige+Pron+Indef+Sg+Nom:mihkki%>ge # ;
mihkkige+Pron+Indef+Pl+Nom:mahkki%>ge # ;
mihkkige+Pron+Indef+Pl+Gen:maidi%>ge # ;
giige+Pron+Indef+Sg+Nom:gii%>ge # ;
giinai+Pron+Indef+Sg+Nom:gii%>nai # ;
giijai+Pron+Indef+Sg+Nom:gii%>jai # ;
giiat+Pron+Indef+Sg+Nom:gii%>at # ;
dahtai+Pron+Indef+Sg+Nom:daht%>ai # ;
miinai+Pron+Indef+Sg+Nom:mii%>nai # ;
miijai+Pron+Indef+Sg+Nom:mii%>jai # ;
ieš#giige+Pron+Indef+Sg+Nom:ieš#gii%>ge # ;
ieš#giinai+Pron+Indef+Sg+Nom:ieš#gii%>nai # ;
ieš#giijai+Pron+Indef+Sg+Nom:ieš#gii%>jai # ;

! Pointers to obl sublexicon
mihkkege+Pron+Indef:ma%> oblindefcas ;
giige+Pron+Indef:gea%> oblindefcas ;
giinai+Pron+Indef:gea%> oblindefcas-giinai ;
miinai+Pron+Indef:ma%> oblindefcas-miinai ;
ieš#giige+Pron+Indef:ieš#gea%> oblindefcas ;
ieš#giinai+Pron+Indef:ieš#gea%> oblindefcas-giinai ;
guhtege+Pron+Indef:guh'te GUHTEGECASE ;
guhtenai+Pron+Indef:guh'te GUHTENAI ;
!ieš#guh0te+Pron+Indef:ieš#guh'te GUHTECASE ;
ieš#guhtege+Pron+Indef:ieš#guh'te GUHTEGECASE ;
ieš#guhtenai+Pron+Indef:ieš#guh'te GUHTENAI ;
guhtemušge+Pron+Indef:guđemužž GUHTEMUSGECASE ;
guhtemušge+Pron+Indef:guhtemuš%>ge # ; !deviating Nom altarnant.
goabbáge+Pron+Indef:goabbá GUHTEGECASE ;
goabbánai+Pron+Indef:goabbá GUHTENAI ;
!makkárge+Pron+Indef (have a look at this one)
!oktage+Pron+Indef (wait with this one until numerals are treated)

!The difference between mihkkege and mihkkige
!continues through declination (maidege-maidige etc.).
!Should they be separated in different lexicons to make it logical? IK

LEXICON oblindefcas
+Sg:0 oblindemcassg ;
+Pl:0 oblindemcaspl ;


LEXICON oblindemcassg
!The other cases, then pointing to clitics
+Gen:nge # ;
+Gen:nge»# NAMAT ;
+Acc:nge # ;
+Ill:sage # ;
+Loc:sge # ;
+Loc:stege # ;
+Com:jnnage # ;

LEXICON oblindemcaspl
+Gen:jde # ;
+Gen:jde»# NAMAT ;
+Acc:jde # ;
+Gen:jdege # ;
+Gen:jdege»# NAMAT ;
+Acc:jdege # ;
+Gen:jdige # ;
+Gen:jdige»# NAMAT ;
+Acc:jdige # ;
+Ill:jddage # ;
+Loc:jnge # ;
!Here we do not go to the case paradigm of the demonstratives,
!since the clitic path is different. ComPl lacks (intentionally) from paradigm.

LEXICON oblindefcas-giinai
+Gen:nnai # ;
+Gen:nnai»# NAMAT ;
+Acc:nnai # ;
+Gen:nai # ;
+Gen:nai»# NAMAT ;
+Acc:nai # ;
+Ill:sanai # ;
+Ill:sai # ;
+Loc:snai # ;
+Loc:sai # ;
+Loc:stenai # ;
+Loc:stai # ;
+Com:jnnanai # ;
+Com:jnnai # ;
+Gen:jdnai # ;
+Gen:jdnai»# NAMAT ;
+Acc:jdnai # ;
+Gen:jdai # ;
+Gen:jdai»# NAMAT ;
+Acc:jdai # ;
+Ill:jddanai # ;
+Ill:jddai # ;
+Loc:jnnai # ;
+Loc:jnai # ;

LEXICON oblindefcas-miinai
+Gen:nnai # ;
+Gen:nnai»# NAMAT ;
+Acc:nnai # ;
! +Gen:nai # ; !commented out disamb reasons
+Gen:nai»# NAMAT ;
! +Acc:nai # ; !commented out disamb reasons
+Ill:sanai # ;
+Ill:sai # ;
+Loc:snai # ;
+Loc:sai # ;
+Loc:stenai # ;
+Loc:stai # ;
+Com:jnnanai # ;
+Com:jnnai # ;
+Gen:jdnai # ;
+Gen:jdnai»# NAMAT ;
+Acc:jdnai # ; !commented out disamb reasons
! +Gen:jdai # ; !commented out disamb reasons
+Gen:jdai»# NAMAT ;
! +Acc:jdai # ; !commented out disamb reasons
+Ill:jddanai # ;
! +Ill:jddai # ; !commented out disamb reasons
+Loc:jnnai # ;
+Loc:jnai # ;




! guhtege
LEXICON GUHTEGECASE
GUHTEGE-NE ;
GUGE-GUGE-OBL ;


! Nom and Ess of guhtege
LEXICON GUHTEGE-NE
+Sg+Nom:%>ge # ;
+Ess:%>nge # ;

! guhtemušge
LEXICON GUHTEMUSGECASE
GUHTEMUSGE-NE ;
:a%> GUGE-GUGE-OBL ;

! Nom and Ess of guhtemušge
LEXICON GUHTEMUSGE-NE
+Sg+Nom:%>ge # ;
+Ess:a%>nge # ;

! Oblique paradigm for guhtege and guhtemušGE
LEXICON GUGE-GUGE-OBL
+Sg+Gen:X8ge # ;
+Sg+Gen:X8ge»# NAMAT ;
+Sg+Acc:X8ge # ;
+Sg+Ill:X3jge # ;
!+Sg+Gen:ge # ; ! this should go out
+Sg+Loc:X4sge # ;
+Sg+Loc+Use/Sub:X4nge K ; ! !SOUTH
+Sg+Com:X5jnge # ;
+Pl+Nom:X4tge # ;
+Pl+Gen:X5jdge # ;
+Pl+Gen:X5jdge»# NAMAT ;
+Pl+Acc:X5jdge # ;
+Pl+Ill:X5jdege # ;
+Pl+Loc+Use/Sub:X5jnge # ; ! because of speller
!+Pl+Com:X5jgujnge # ; !ComPl is out.

LEXICON GUHTENAI
+Sg+Nom:%>nai # ;
+Sg+Gen:%>X8nai # ;
+Sg+Gen:%>X8nai»# NAMAT ;
+Sg+Acc:%>X8nai # ;
+Sg+Ill:%>X3jnai # ;
+Sg+Loc:%>X4snai # ;
+Sg+Com:%>X5jnnai # ;
+Ess:%>nnai # ;
+Pl+Nom:X4tnai # ;
+Pl+Gen:%>X5jdnai # ;
+Pl+Gen:%>X5jdnai»# NAMAT ;
+Pl+Acc:%>X5jdnai # ;
+Pl+Ill:%>X5jdenai # ;
+Pl+Loc+Use/Sub:%>X5jnnai # ; ! because of speller



! Declineable indefinites with normal case paradigms
! - - - - - - - - - - - - - - - - - - - - - - - - - -

LEXICON declindef

eará+Pron+Indef:eará%>               indef-a-even-v ;
iežá+Pron+Indef:iežá%>                   indef-a-even-v ;
uhccánaš+Pron+Indef:uhccánažž       indef-a-even-c ;
unnánaš+Pron+Indef:unnánažž           indef-a-even-c ;

ea0nas+Pron+Indef:eatnas%>           indef-a-uneven ;
ea0naš+Pron+Indef:eatnaš%>               indef-a-uneven ;

muhtin+Pron+Indef:muhtim%>           indef-a-uneven-gahpir ;
muhtun+Pron+Indef:muhtum%>           indef-a-uneven-gahpir ;
muhtun+Pron+Indef+Use/Sub:muhtom%>           indef-a-uneven-gahpir ; !

muhtin+Pron+Indef+Sg+Gen:muhtin»#       NAMAT ;
muhtun+Pron+Indef+Sg+Gen:muhtun»#       NAMAT ;
muhtin+Pron+Indef+Pl+Gen:muhtim%>ijd9»#       NAMAT ;
muhtun+Pron+Indef+Pl+Gen:muhtum%>ijd9»#       NAMAT ;
muhtin+Pron+Indef+Pl+Loc+Use/Sub:muhttuin K ; !


uhccán+Pron+Indef:uhccán%>       indef-a-uneven-gahpir ;

unnán+Pron+Indef:unnán%>           indef-a-uneven-gahpir ;
veháš+Pron+Indef:veháž%>           indef-a-uneven-gahpir ;
váháš+Pron+Indef:váháž%>           indef-a-uneven-gahpir ;
veaháš+Pron+Indef:veaháž%>           indef-a-uneven-gahpir ;

soa0mes+Pron+Indef+Sg+Nom:soames%>   K ;
soa0mes+Pron+Indef+Ess:soapmás%>in   K ;
soa0mes+Pron+Indef:soapmás%>          indefattr ;
soa0mes+Pron+Indef:soapmás%>X2      indefdeclsguneven-ag ;
soa0mes+Pron+Indef:soapmás%>          indefdeclsguneven-ilc ;
soa0mes+Pron+Indef:soapmás%>X2      indefdeclpluneven-n ;
soa0mes+Pron+Indef:soapmás%>i          indefdeclpluneven-obl ;

nuppát+Pron+Indef:nuppád%>              indefsg-a-uneven ;

duobbá+Pron+Indef:duobbá%>              indef-a-even-v ;
dábbá+Pron+Indef:dábbá%>              indef-a-even-v ;
juobbá+Pron+Indef:juobbá%>              indef-a-even-v ;
juobbá#goabbá+Pron+Indef: JUOBBAGOABBA ;

nubbi+Pron+Indef:nubbi%>             nubbicase ;
nubbi+Pron+Recipr:nubbi%>             nubbicase ;

juohkehaš+Pron+Indef:juohkehažž         indef-a-even-c ;

ollut+Pron+Indef:ollu%>           indefdeclpleven ;
olut+Pron+Indef:olu%>           indefdeclpleven ;
moanat+Pron+Indef:moana%>           indefdeclpleven ;
gallát+Pron+Indef+Attr:gallát%>       K ;
buohkat+Pron+Indef:buohka%>       indefdeclpleven ;
gait#divnnat+Pron+Indef:gait#divnna%> indefdeclpleven ;
gait#diinnat+Pron+Indef:gait#dijnna%> indefdeclpleven ;
gait#tiinnat+Pron+Indef:gait#tijnna%> indefdeclpleven ;
gaikkat+Pron+Indef:gajkka%>       indefdeclpleven ;
goappašagat+Pron+Indef:goappašaga%>  indefdeclpleven ;

ollugat+Pron+Indef:ollug%>       indu-pl-gahpir ;
oallugat+Pron+Indef:oallug%>       indu-pl-gahpir ;
olugat+Pron+Indef:olug%>           indu-pl-gahpir ;
gal0lis+Pron+Indef:gal'lis%>       indefdecluneven ;
olus+Pron+Indef:olus%>           indefdecluneven ;
ol0lus+Pron+Indef+Use/Sub:ol'lus%>           indefdecluneven ; ! substandard
soamis+Pron+Indef:soamis%>       indefdecluneven ;

eambbosat+Pron+Indef:eambbos%>       indu-pl-gahpir ;
eambbogat+Pron+Indef:eambbog%>       indu-pl-gahpir ;
guoktásat+Pron+Indef:guoktás%>       indu-pl-gahpir ;
goappašat+Pron+Indef:goappaš%>       indu-pl-gahpir ;
goappašat+Pron+Indef+Pl+Gen:goappaš%>ijd9»# NAMAT ;
goappešat+Pron+Indef:goappeš%>        indu-pl-gahpir ;

eanebut+Pron+Indef+Nom:eaneb%>ut       K ;
eanebut+Pron+Indef:eaneb%>u       indefdeclpluneven-obl ;
eanemusat+Pron+Indef:eanemus%>X2       indefdeclpluneven-n ;
eanemusat+Pron+Indef:eanemus%>iX2       indefdeclpluneven-obl ;

eanebat+Pron+Indef+Nom:eaneb%>at       K ;
eanebat+Pron+Indef:eaneb%>i       indefdeclpluneven-obl ;

eatnagat+Pron+Indef:eatnag%>       indu-pl-gahpir ;
galládat+Pron+Indef:gallád%>       indu-pl-gahpir ;


! Declension lexica for the declineable indefinites
! - - - - - - - - - - - - - - - - - - - - - - - - -

!splitting v- and c-final evensyll in two for NomEss, as usual.
LEXICON indef-a-even-v
indefattr ;
indefdecleven-v-ne ;
indefdecleven-obl ;

LEXICON indef-a-even-c
:%> indefattr ;
:%> indefdecleven-c-ne ;
:a%> indefdecleven-obl ;

LEXICON indefdecleven-obl
indefdeclsgeven ;
indefdeclpleven ;

LEXICON indefdecleven-v-ne
+Sg+Nom: K ;
+Ess:n K ;

LEXICON indefdecleven-c-ne
+Sg+Nom: K ;
+Ess:an K ;

LEXICON indefdeclsgeven
+Sg+Gen:X4 K ;
+Sg+Gen:X4»# NAMAT ;
+Sg+Acc:X4 K ;
+Sg+Ill:X3j K ;
+Sg+Loc:X4s K ;
+Sg+Loc+Use/Sub:X4n K ; ! !SOUTH
+Sg+Com:X5jn K ;

LEXICON indefdeclpleven
+Pl+Nom:X4t K ;
+Pl+Gen:X5jd9 K ;
+Pl+Gen:X5jd9»# NAMAT ;
+Pl+Acc:X5jd9 K ;
+Pl+Ill:X5jde K ;
+Pl+Loc:X5jn K ;
+Pl+Com:X5jgujn K ;

LEXICON nubbicase
+Attr:0 K ;
+Sg+Nom: K ;
+Ess:n K ;
+Sg+Gen:X4 K ;
+Sg+Gen:X4X7 K ;
+Sg+Gen:X4X7»# NAMAT ;
+Sg+Acc:X4 K ;
+Sg+Acc:X4X7 K ;
+Sg+Ill:X3j K ;
+Sg+Loc:X4s K ;
+Sg+Loc+Use/Sub:X4n K ; ! !SOUTH
+Sg+Com:X5jn K ;
+Pl+Nom:X4t K ;
+Pl+Gen:X5jd9 K ;
+Pl+Gen:X5jd9»# NAMAT ;
+Pl+Acc:X5jd9 K ;
+Pl+Ill:X5jde K ;
+Pl+Loc:X5jn K ;
+Pl+Com:X5jgujn K ;


LEXICON JUOBBAGOABBA
+Sg+Nom:juobbá%>#goabbá%> K ;
+Sg+Gen:juoppá%>#goappá%> K ;
+Sg+Gen:juoppá%>#goappá»# NAMAT ;
+Sg+Acc:juoppá%>#goappá%> K ;
+Sg+Ill:juobbá%>i#goabbá%>i K ;
+Sg+Loc:juoppá%>s#goappá%>s K ;
+Sg+Com:juoppá%>in#goappá%>in K ;
+Ess:juobbá%>n#goabbá%>n K ;
+Pl+Nom:juobbá%>t#goabbá%>t K ;
+Pl+Gen:juoppá%>jd9#goappá%>jd9 K ;
+Pl+Gen:juoppá%>jd9#goappá%>jd9»# NAMAT ;
+Pl+Acc:juoppá%>jd9#goappá%>jd9 K ;
+Pl+Ill:juobbá%>jde#goabbá%>jde K ;
+Pl+Loc:juoppá%>jn#goappá%>jn K ;
+Pl+Com:juoppá%>jgujn#goappá%>jgujn K ;

! Intermediate lexica for uneven indefinite pronouns
! - - - - - - - - - - - - - - - - - - - - - - - - - -

LEXICON indef-a-uneven
indefattr ;
indefdecluneven ;

LEXICON indef-a-uneven-gahpir
indefattr ;
indefdecluneven-gahpir ;

LEXICON indefsg-a-uneven
indefattr ;
indu-sg ;

LEXICON indefdecluneven
indu-sg ;
indu-pl-gahpir ;

LEXICON indu-sg
:X4 indef-sg-u-n ;
indef-sg-u-e ;
:X2 indefdeclsguneven-ag ;
indefdeclsguneven-ilc ;

LEXICON indefdecluneven-gahpir
indu-sg-gahpir ;
indu-pl-gahpir ;

LEXICON indu-sg-gahpir
indefdeclsguneven-ne ;
indefdeclsguneven-ag ;
indefdeclsguneven-ilc ;

LEXICON indu-pl-gahpir
indefdeclpluneven-n ;
:i indefdeclpluneven-obl ;
indef-sg-u-e ; !For eatnagin

! Suffix lexica for uneven indefinite pronouns
! - - - - - - - - - - - - - - - - - - - - - - -

LEXICON indefdeclsguneven-ne
indef-sg-u-n ;
indef-sg-u-e ;

LEXICON indef-sg-u-n
+Sg+Nom: K ;

LEXICON indef-sg-u-e
+Ess:in K ;

LEXICON indefdeclsguneven-ag
+Sg+Gen:a K ;
+Sg+Acc:a K ;

LEXICON indefdeclsguneven-ilc
+Sg+Ill:ij K ;
+Sg+Loc:is K ;
+Sg+Loc+Use/Sub:in K ; ! !SOUTH
+Sg+Com:ijn K ;

LEXICON indefdeclpluneven-n
+Pl+Nom:at K ;

LEXICON indefdeclpluneven-obl
+Pl+Gen:jd9 K ;
+Pl+Acc:jd9 K ;
+Pl+Ill:jdda K ;
+Pl+Loc:jn K ;
+Pl+Com:jgujn K ;

LEXICON indefattr
+Attr:0 K ;


! Multiword indefinites
! - - - - - - - - - - -

LEXICON indefmulti !SUB added this lexicon, because otherwise these would be in indefattr
feara% mii+Pron+Indef+Sg+Nom+Use/Sub:feara% mij K-son ; ! spellera dihte
feara% mii+Pron+Indef+Sg+Acc+Use/Sub:feara% májd9 K-son ; ! spellera dihte
feara% gii+Pron+Indef+Sg+Nom+Use/Sub:feara% gij K-son ; ! spellera dihte
feara% mii+Pron+Indef+Use/Sub:feara% ma oblintercas ; ! spellera dihte
feara% gii+Pron+Indef+Use/Sub:feara% gea oblintercas ; ! spellera dihte

vaikko% mii+Pron+Indef+Sg+Nom+Use/Sub:vaikko% mij K-son ; ! spellera dihte
vaikko% mii+Pron+Indef+Sg+Acc+Use/Sub:vaikko% májd9 K-son ; ! spellera dihte
vaikko% gii+Pron+Indef+Sg+Nom+Use/Sub:vaikko% gij K-son ; ! spellera dihte
vaikko% mii+Pron+Indef+Use/Sub:vaikko% ma oblintercas ; ! spellera dihte
vaikko% gii+Pron+Indef+Use/Sub:vaikko% gea oblintercas ; ! spellera dihte
vaikko% makkár+Pron+Indef+Use/Sub:vaikko% makkár DAKKAR ;  ! spellera dihte
vaikko% guh0te+Pron+Interr+Use/Sub:vaikko% guh'te GUHTECASE ;  ! spellera dihte
vaikko% guhtemuš+Pron+Interr+Use/Sub:vaikko% guđemužž GUHTEMUŠCASE ; ! spellera dihte
vaikko% goabbá+Pron+Interr+Use/Sub:vaikko% goabbá GUHTECASE ; ! spellera dihte

! some multiword prons, according to Nickel
!feara% mii iind ;
!feara% gii iind ;
mii% nu+Use/Sub:mii% nu iind;  ! spellera
gii% nu+Use/Sub:gii% nu iind;  ! spellera
makkár% nu+Use/Sub:makkár% nu iind;  ! spellera
makkáraš% nu+Use/Sub:makkáraš% nu iind;  ! spellera


! The indeclineable indefinites
! - - - - - - - - - - - - - - -

LEXICON indeclindef
ald+Use/Sub:ald9 iind ; !
buot iind ;
buot:buot»# NAMAT ;
gait:gajt iind ;
gait:gajt»# NAMAT ;
eatnat iind ;
eatnat:eatnat»# NAMAT ;
!fal iind ; ! cf. Nickel s. 126.
gallát iind ;
goabbat iind ;
goabbat:goabbat»# NAMAT ;
goappaš iind ;
goappaš:goappaš»# NAMAT ;
!goappašat iind ; ! thus both Nom and non-Nom. XXX.
guhtet iind ;
ieš#guhtet iind ;
ieš#guđet iind ;
ieš#guđet:ieš#guđet»# NAMAT ;
ieš#guhtet:ieš#guhtet»# NAMAT ;
ihkinassii iind ;
juohke iind ;
juohke:juohke»# NAMAT ;
ollu iind ;
olu iind ;
!vaikko iind ; !This is CS, not pron


LEXICON iind
+Pron+Indef:%>0 K ;



! Separate lexica for exceptional entries
! - - - - - - - - - - - - - - - - - - - -

LEXICON declindef-idiosync
! separate lexica for these entries:
! oktat
oktahat:ovttaha OVTTAHAT ;
seammahat+Use/Sub:seammaha OVTTAHAT ; !
seammahat+Pron+Indef+Attr+Use/Sub:seammahat # ; !
seammahat+Pron+Indef+Nom+Sg+Use/Sub:seammahat # ; !
oktahat+Pron+Indef+Attr:oktahat%> K ;
aktahat+Pron+Indef+Attr:aktahat%> K ;
oktahat+Pron+Indef+Nom+Sg:oktahat%> K ;
aktahat+Pron+Indef+Nom+Sg:aktahat%> K ;

earrás+Pron+Indef:earrás EARRAS ;
ieš#guhtet+Pron+Indef+Nom:ieš#guhtet%> K ;
ieš#guhtet+Pron+Indef+Gen+Use/Sub:ieš#guđet%> K ; !
ieš#guhtet+Pron+Indef+Gen+Use/Sub:ieš#guđet»# NAMAT ; !
ieš#guhtet+Pron+Indef+Acc+Use/Sub:ieš#guđet%> K ; !
simme+Pron+Indef+Use/Sub:simme SIMME ; !
seamma+Pron+Indef+Use/Sub:seamma SEAMMA ; !
seammá+Pron+Indef:seammá SEAMMA ;
seamma+Pron+Indef+Attr:seamma»# NAMAT ;
seamma+Pron+Indef+Attr:seamma%> K ;
seammá+Pron+Indef+Attr+Use/Sub:seammá # ; !, dict says seamma ~ seammá (#seamma)
juoga+Pron+Indef:juo JUOGA ;
gal0le+Pron+Indef+Use/CircN:gal'l GUOKTE ; !
guktot+Pron+Indef:gukto indefdeclplcontr ;
juogamii+Pron+Indef+Sg+Nom:juogamij%> K-son ;
juogamii+Pron+Indef+Sg+Acc+Use/Sub:juogamájd9 K-son ; !
juogamii+Pron+Indef:juogama%> oblintercas ;

! okta
! juoga mii
!oktahat         +       no      OKTAHAT => indefeven / Nom=aktahat / OKTAttr
!        OKTattr:n=oktahat, aktahat, oktat, aktat
!                o=ovttahat, ovttat
!hárvvis        +       a       indef-a-      uneven  hárve, hárvves
!hárvvis        +       a       indef-a-      contr   hárve, hárvves
!Some problematic ones, one form for nsg, one for the rest
!oktat+Pron+Indef+Sg+Nom:oktat%> K ;
!oktat+Pron+Indef:ovttat%> K ;
!oktahat+Pron+Indef+Sg+Nom:oktahat%> K ;
!oktahat+Pron+Indef+:ovttahat%> K ;

LEXICON indefdeclplcontr ! so far guktot
+Pl+Nom:%>t K ;
+Pl+Gen:%>jd9 K ;
+Pl+Gen:%>jd9»# NAMAT ;
+Pl+Acc:%>jd9 K ;
+Pl+Ill:%>jde K ;
+Pl+Loc:%>jn K ;
+Pl+Com:%>jn K ;

LEXICON EARRAS
+Sg+Acc:%>a K ;
+Sg+Gen:%>a K ;
+Sg+Ill:%>ij K ;
+Sg+Loc:%>is K ;
+Sg+Loc+Use/Sub:%>in K ; ! !SOUTH
+Sg+Com:%>iin K ;
+Ess:%>in K ;
+Pl+Nom:%>at K ;
+Pl+Gen:%>ijd9 K ;
+Pl+Acc:%>ijd9 K ;
+Pl+Ill:%>ijdda K ;
+Pl+Loc:%>ijn K ;
+Pl+Com:%>ijgujn K ;


LEXICON SEAMMA
+Sg+Nom:%> K ;
+Sg+Acc:%> K ;
+Sg+Gen:%> K ;
+Sg+Gen+Use/Sub:»# NAMAT ; !
+Sg+Ill:%>j K ;  ! Let's await the verdict of the jury..
! +Sg+Loc:%>s K ; ! Let's settle for the Adv reading
+Sg+Loc+Use/Sub:%>n K ;  ! !SOUTH, well..., probably this one should Adv as well
+Sg+Com:%>jn K ; ! Let's await the verdict of the jury..
+Pl+Nom:%>t K ;
+Pl+Acc:%>jd9 K ;
+Pl+Gen:%>jd9 K ;
+Pl+Gen+Use/Sub:%>jd9»# NAMAT ; !

LEXICON SIMME !SUB
+Sg+Nom:%> K ;
+Sg+Acc:%> K ;
+Sg+Gen:%> K ;
+Sg+Ill:%>j K ;
+Sg+Loc:%>n K ;
+Sg+Com:%>jn K ;
+Pl+Nom:%>t K ;
+Pl+Acc:%>jd9 K ;
+Pl+Gen:%>jd9 K ;
+Pl+Gen:%>jd9»# NAMAT ;



LEXICON JUOGA
+Sg+Nom:ga%> K ;
+Sg+Acc:ga%> K ;
+Sg+Acc:jdá%> K ;
+Pl+Acc:jdá%>jd9 K ;
+Sg+Acc+Use/Sub:jddá K ; !
+Sg+Acc+Use/Sub:jaaájd9 K ; !
+Sg+Gen:ga%> K ;
+Sg+Gen:ga»# NAMAT ;
+Sg+Ill:sa%>t K ;
+Sg+Loc:stá%> K ;
+Sg+Com:jdá%>jn K ;
+Ess:jdá%>n K ;
+Ess:ni%>n K ;
+Attr+Use/Sub:da K ; !

LEXICON OVTTAHAT
+Sg+Acc:g%>a K ;
+Sg+Gen:g%>a K ;
+Sg+Gen:t»# NAMAT ;
+Sg+Ill:hk%>ii K ;
+Sg+Loc:g%>as K ;
+Sg+Com:g%>ajn K ;
+Ess:hk%>an K ;
+Pl+Nom:g%>at K ;
+Pl+Acc:g%>ajd9 K ;
+Pl+Gen:g%>ajd9 K ;
+Pl+Ill:g%>ajde K ;
+Pl+Loc:g%>ajn K ;
+Pl+Com:g%>ajgujn K ;
! Divvun & Giellatekno - open source grammars for Sámi and other languages
! Copyright © 2000-2010 The University of Tromsø & the Norwegian Sámi Parliament
! http://giellatekno.uit.no & http://divvun.no
!
! This program is free software; you can redistribute and/or modify
! this file under the terms of the GNU General Public License as published by
! the Free Software Foundation, either version 3 of the License, or
! (at your option) any later version. The GNU General Public License
! is found at http://www.gnu.org/licenses/gpl.html. It is
! also available in the file $GTHOME/LICENSE.txt.
!
! Other licensing options are available upon request, please contact
! giellatekno@hum.uit.no or divvun@samediggi.no

! ############################### !
!This file contains the Particles !
! ############################### !


! Particles
! =========


LEXICON Particles
abai pcle ;
ahteson pcle ;
aitto pcle ;
almma pcle ;
ama pcle ;
amal pcle ;
amat pcle ;
amma pcle ;
ammahal pcle ;
ammahan:ammahan9 pcle ;
ammal pcle ;
ammat pcle ;
ammes pcle ;
appason pcle ;
ba pcle ;
ban:ban9 pcle ;
bat pcle ;
!be pcle ; only in Finland as clitic?
dat pcle ;
eaigga pcle ;
eiddo pcle ;
eigga pcle ;
eitto pcle ;
galahal pcle ;
galahan pcle ;
galhal pcle ;
ge pcle ;
ges pcle ;
gis pcle ;
go pcle ;
goit:gojt pcle ;
goittot:gojttot pcle ;
goittotge:gojttotge pcle ;
got pcle ;
hás pcle ;
hal pcle ;
han pcle ;
na pcle ;
nai:naj pcle ;
no pcle ;
noa pcle ;
son pcle ;

LEXICON pcle
+Pcle:%>0 # ;
! Perhaps this should be opened to  a direction to K
! and all the ge versions should be removed.
! (i.e. only goit, not goitge). This errouneously
! permits gege, goge, etc., though, and we thus leave
! things as they are.

! Divvun & Giellatekno - open source grammars for Sámi and other languages
! Copyright © 2000-2010 The University of Tromsø & the Norwegian Sámi Parliament
! http://giellatekno.uit.no & http://divvun.no
!
! This program is free software; you can redistribute and/or modify
! this file under the terms of the GNU General Public License as published by
! the Free Software Foundation, either version 3 of the License, or
! (at your option) any later version. The GNU General Public License
! is found at http://www.gnu.org/licenses/gpl.html. It is
! also available in the file $GTHOME/LICENSE.txt.
!
! Other licensing options are available upon request, please contact
! giellatekno@hum.uit.no or divvun@samediggi.no

! Adposition lexicon
! ===================

! First come the 3 continuation lexica, the division is based on Nickel
! and should probably be revised. Then comes the adpositions themselves.
! The uninflecting ones are pointed to the 3 tag lexica, the Px ones to the
! Px lexica in sme-lex.txt and closed-sme-lex.txt.


LEXICON Pp
+Po:%>0 K ;
+Pr:%>0 K ;
! +Adp:%>0 K ; !Let's try this instead.

LEXICON Postp
+Po:%>0 K ;

LEXICON Prep
+Pr:%>0 K ;


LEXICON Adposition

áigi Postp ;
aisttan Prep ;
aistton Prep ;
ala Postp ;
alde+Po:alddi%> PxV ;
alde Postp ;
asu Postp ;
báldal Postp ;
bálddas+Po:bálda%>s PxC ;
báldda Postp ;
bálddas Postp ;
bálddas+Po:báldda%>st PxC ;
báldii Postp ;
bále Postp ;
báli Postp ;
báras Pp ;
bárrii Pp ;
badjebealde Pp ;
badjel Pp ;
badjelii+Po:badjel%>asa PxV ;
badjelaš Pp ;
badjelii Pp ; ! Ill
badjelis Pp ; ! Loc
badjelis+Po:badjel%>istti PxV ; 
bajá#bealde Pp ;
bajá#beal+Use/Sub:bajá#beal Pp; !
bajá#beale Pp ;
bajá#beali Pp ;
bajá#beallai Pp ;
bajá#beallái Pp ;
bajil Pp ;
beald:beald9 Pp ;
bealde Pp ;
bealde+Po:bealddi%> PxV ;
beal Postp ;
beale Pp ;
beales Postp ;
beali Postp ; 
bealis Postp ;
bealis+Po:beali%>st PxC ;
beallái+Po:beallá%>s PxC ;
beallai Pp ;
beallái Pp ;
buorrin Postp ;
sealgge#bealde Pp ;
siskko#beal+Use/Sub:siskko#beal Pp; !
siskko#bealde Pp ;
siskko#beale Pp ;
siskko#beali Pp ;
siskko#beallai Pp ;
siskko#beallái Pp ;
siskka#beal+Use/Sub:siskka#beal Pp; !
siskka#bealde Pp ;
siskka#beale Pp ;
siskka#beali Pp ; 
siskka#beallai Pp ;
siskka#beallái Pp ;
olgeš#beal+Use/Sub:olgeš#beal Pp; !
olgeš#bealde Pp ;
olgeš#beale Pp ;
olgeš#beali Pp ;
olgeš#beallai Pp ;
olgeš#beallái Pp ;
olgo#bealde+Use/Sub:olgo#bealde Pp; !
olggo#beal+Use/Sub:olggo#beal Prep; !
olggo#bealde Pp ;
olggo#beale Pp ;
olggo#beali Pp ;
olggo#beallai Pp ;
olggo#beallái Pp ;
davá#bealde Pp ;
davá#beale Pp ;
davá#beali Pp ;
davá#beallai Pp ;
davá#beallái Pp ;
oarjja#bealde Pp ;
oarjja#beale Pp ;
oarjja#beali Pp ;
oarjja#beallai Pp ;
oarjja#beallái Pp ;
lulá#bealde Pp ;
lulá#beale Pp ;
lulá#beali Pp ;
lulá#beallai Pp ;
lulá#beallái Pp ;
máttá#bealde Pp ;
máttá#beale Pp ;
máttá#beali Pp ;
máttá#beallai Pp ;
máttá#beallái Pp ;
nuortta#bealde Pp ;
nuortta#beale Pp ;
nuortta#beali Pp ;
nuortta#beallai Pp ;
nuortta#beallái Pp ;
duogá#beal+Use/Sub:duogá#beal Pp; !
duogá#bealde Pp ;
duogá#beale Pp ;
duogá#beali Pp ;
duogá#beallai Pp ;
duogá#beallái Pp ;
birra+Po:bira%> PxV2 ;
birra Pp ;
bokte Postp ;
bakte Postp ;
bakto+Use/Sub:bakto Postp; !
bokti Postp ;
buohta Postp ;
čađa Pp ;
dáfos Postp ;
dáfun+Use/Sub:dáfun Postp; ! !SOUTH
dáfus Postp ;
dáfus+Po:dáfu%>st PxC ;
dihte Postp ;
dihtii Postp ;
duoge Postp ;
duogi Postp ;
duohkai+Po:duohká%>s PxC ;
duohkai Postp ;
duohken Postp ;
duohkin Postp ;
duohkin+Po:duohki%>n PxC ;
earet Prep ;
earret Prep ;
ektui Postp ;
eret Postp ; !Oslos eret
heret+Use/Sub:heret Postp; ! !Kárášjohka dialect
fárrui Postp ;
fárus Postp ;
gaskal Pp ;
gaskan Pp ;
gaskan+Po:gaska%>n PxCPlstem ; !DuPl only, found in closed-sme-lex.txt
gaskii Postp ;
gaskka Postp ;
gaskkal Prep ;
gaskkas Postp ;
gaskkas+Po:gaskka%>st PxCPlstem ; !as for gaskan
gasku Pp ;
geahčai Pp ;
geahčen Postp ;
geahčil Pp ;
geažes Pp ;
geažis Pp ;
geažil Pp ;
guhkkot Pp ;
guhkkut Pp ;
!guhku Pp ;
gullut Pp ;
guora Postp ;
guoras Postp ;
guovdalas Pp ;
guovddáš Pp ;
guovdelas Pp ;
guovdelaš Pp ;
guovdu Pp ;
gurrii Postp ;
gurut#beal+Use/Sub:gurut#beal Pp; !
gurut#beale Pp ;
gurut#beali Pp ;
gurut#bealde Pp ;
gurut#beallai Pp ;
gurut#beallái Pp ;
hárrai+Use/Sub:hárraj Postp ; !
hárrái:hárráj Pp ;
hárráj+Use/Sub:hárráj9 Pp ; !
hárrái+Po:hárrá%>s PxC ;
haga Postp ;
hahttá Pp ;
labi Pp ;
labis Pp ;
lahka Pp ;
ládje Postp ;
loahpageahčai Pp ;
loahpageahčen Pp ;
luhtte+Po:luhti%> PxV ;
luhtte Postp ;
lusa Postp ;
lusa+Po:lusa%> PxV2 ;
mađe Postp ;
mađi Postp ;
mađo Postp ;
mađu Postp ;
maŋil Postp "from behind" ;
maŋis Postp "behind" ;
maŋis+Po:maŋi%>st PxC ;
maŋŋá Pp ;
maŋŋái Postp ;
maŋŋái+Po:maŋŋá%>s PxC ;
maŋŋil Pp "after" ;
maŋŋegeahčai Pp ;
maŋŋegeahčen Pp ;
maŋŋel Pp ;
mannjel Pp ; !dialectal form
mano Postp ;
manu Postp ;
meaddel Pp ;
meaddil Pp ;
meattil Pp ; !Southern dialect
meattá Pp ;
miehtá Pp ;
miel Postp ;
mielde+Po:mielddi%> PxV ;
mielde+Po+Use/Sub:mielddá%> PxV2 ; ! !SOUTH
mielde Postp ;
mieldi+Use/Sub:mieldi Postp; !
muttos Postp ;
nala Postp ;
nalde Postp ;
njeaiga Postp ;
njeaigga Postp ;
nuortta#bealde Pp ;
!oaidnut Postp ; !Pp includes this.
oaidnut Pp ;
oasil Pp ;
oarjjá#beal+Use/Sub:oarjjá#beal Pp; !
olggil Postp ;
olis Pp ;
ollái Pp ;
ovda#beal+Use/Sub:ovda#beal Pp; !
ovdal Pp ;
ovdii+Po:ovda%>s PxC ;
ovdasii Postp ;
ovdda#beale Postp ;
ovdda#beal+Use/Sub:ovdda#beal Postp; !
ovdda#bealde Postp ;
ovdda#beallai Postp ;
ovdda#beallái Postp ;
ovdda#beali Postp ;
ovddal Postp ;
ovddan+Use/Sub:ovddan Postp; ! !SOUTH
ovddas Postp ;
ovddas+Po:ovdda%>st PxC ;
ovdii Postp ;
rádjai Postp ;
rádjái Postp ;
ráje Postp ;
rájes Postp ;
ráji Postp ;
rájis Postp ;
rastá Pp ;
sadjái Postp ;
sajes Postp ; 
sajis Postp ;
seahká Postp ;
sisa Postp ;
sisa+Po:sisa%> PxV2 ;
sisa:siskkil Postp ;
siste Postp ;
siste+Po:sistti%> PxV ;
sivas Pp ;
skivhlái Pp ;
suktii Pp ;
várás Postp ;
várte Pp ;
váste Postp ;
vehkii Pp ;
!veagal Postp ; ! Adv
veagas Postp ;
!veara Postp ; ! Only A?
veardde Pp ;
vehkii Postp ;
vehkiin Postp ;
viđá Postp ;
viđe Postp ;
!viiddu Pp ;
vuđđosin+Use/Sub:vuđđosin Postp; !
vuođul Postp ;
vuolde+Po:vuolddi%> PxV ;
vuolde Postp ;
vuole Postp ;
vuoli Postp ;
vuolil Pp ;
vuolin+Use/Sub:vuolin Postp; ! !SOUTH
vuolis Postp ;
vuollai+Po:vuollá%>s PxC ;
vuollai Postp ;
vuollái Postp ;
vuollel Pp ;
vuollil Pp;
vulo#beal+Use/Sub:vulo#beal Pp; !
vulo#beale Pp ;
vulo#beali Pp ;
vulo#bealde Pp ;
vulo#beallai Pp ;
vulo#beallái Pp ;
vuolá#beal+Use/Sub:vuolá#beal Pp; !
vuolá#beale Pp ;
vuolá#beali Pp ;
vuolá#bealde Pp ;
vuolá#beallai Pp ;
vuolá#beallái Pp ;
vuostá Pp ;
vuostái Pp ;
! Divvun & Giellatekno - open source grammars for Sámi and other languages
! Copyright © 2000-2010 The University of Tromsø & the Norwegian Sámi Parliament
! http://giellatekno.uit.no & http://divvun.no
!
! This program is free software; you can redistribute and/or modify
! this file under the terms of the GNU General Public License as published by
! the Free Software Foundation, either version 3 of the License, or
! (at your option) any later version. The GNU General Public License
! is found at http://www.gnu.org/licenses/gpl.html. It is
! also available in the file $GTHOME/LICENSE.txt.
!
! Other licensing options are available upon request, please contact
! giellatekno@hum.uit.no or divvun@samediggi.no

! ############################## !
!This file contains the numerals !
! ############################## !




! Numerals
! ========

! The initial lexica
! ------------------

LEXICON Numeral
 MILJON ;           ! a noun of its own
 UNDERDUHAT ;       ! for generator under 1000
 JUSTDUHAT ;        ! going via 1000
 OVERDUHAT ;     ! for generator over 1000
 OLD ;           ! for "thirteen hundred, etc.
num-imprecise ;
num-collective ;
 +Use/Circ: ARABIC ;          ! for the arabic numerals        !
 +Use/Circ: ROMAN ;           ! for the roman numerals         !
 +Use/Circ: NUM-PREFIXES ;    ! for §34 etc.                   !
 +Use/Circ: ISOLATED-NUMEXP ; ! for ½ etc.                     !
11TO99F ;
21TO99 ;
DUHAT ;
1TO9DUHAT ;
O-NUPPELOHKAI ;
NUPPELOHKAICUODI ;


! We now run through the alphabetic numerals, ending up with the case
! inflection of the final number.

! Million, a noun of its own
! --------------------------

LEXICON MILJON
 miljon+Num+Sg+Nom:miljon%> K ;                !Num or N?
 miljon+Num+Sg+Nom+Use/Sub:miljun%> K ;                         !
miljon:miljovdna OKTA ;
miljon:millijovdna OKTA ;
 miljovnnat+A+Ord:miljovnnag VUOSTTAS ;    ! This should NOT be N, since it is the starting point of the Ordinal
miljovnnat+A+Ord:millijovnnag VUOSTTAS ;
miljovnnat+A+Ord:miljonag VUOSTTAS ;
 miljárda:miljár'da OKTA ;         !Num or N?
miljárddat+A+Ord:miljárddag VUOSTTAS ;



! Overduhat, for the numerals over 1000
! --------------------------------------

LEXICON OVERDUHAT
O-OKTAF ;
O-2TO9F ;
 O-JUSTLOGIF ; ! 10000
 O-2TO9LOG ;   ! 20000, 30000, ...
 O-NUPPELOT ;  ! 11000, 12000, ...
 O-CUODI ;     ! 100000
 O-2TO9CUO ;   ! 200000, 300000, ...

! All the child lexica of OVERDUHAT have the prefix O-.
! They are directed via their respective numerals to the lexicon JUSTDUHAT.


! Thousands

LEXICON O-OKTAF
okta# JUSTDUHAT ;
akta# JUSTDUHAT ;
JUSTDUHAT ;
DUHAT ;


LEXICON O-2TO9F
guokte#   JUSTDUHAT ;
golbma#   JUSTDUHAT ;
njeallje# JUSTDUHAT ;
njeallja# JUSTDUHAT ;
vihtta#   JUSTDUHAT ;
guhtta#   JUSTDUHAT ;
čieža#    JUSTDUHAT ;
gieža#    JUSTDUHAT ;
gávcci#   JUSTDUHAT ;
ovcci#    JUSTDUHAT ;

LEXICON 1TO9DUHAT
ok0ta#duhát:ok'ta OKTADUHAT ;
guokte#duhát:guok't GUOKTEDUHAT ;
nubbe#duhát:nubb NUBBEDUHAT ;
golbma#duhát:golbma GOLBMADUHAT ;
njeallje#duhát:njeallj GUOKTEDUHAT ;
njeallja#duhát+Num+Sg+Nom:njeallja#duhát%> K ;
njeallja#duhát+Num+Sg+Acc:njeallja#duhát%> K ;
njeallja#duhát+Num+Sg+Gen:njealja#duhát%> K ;
njeallja#duhát+Num+Sg+Acc:njeallja#duháh%>a K ;
njeallja#duhát+Num+Sg+Gen:njealja#duháh%>a K ;                                                                                                                                                                                                                                                                                                                                                                                                                     vihtta#duhát:vi VIHTTADUHAT ;
guhtta#duhát:gu VIHTTADUHAT ;
čieža#duhát:či CIEZADUHAT ;
gieža#duhát:gi CIEZADUHAT ;
gávcci#duhát:gák'ci GAVCCIDUHAT ;
ovcci#duhát:ok'ci GAVCCIDUHAT ;



! Tens of thousands

LEXICON O-JUSTLOGIF
logi# JUSTDUHAT ;
logi# DUHAT ;
! This lexicon is for the number 10000 only. it is separated from the
! rest to avoid forms like *logivihttaduhát, etc.


LEXICON O-LOGIF
logi# JUSTDUHAT ;
logi# DUHAT ;
logi#okta# JUSTDUHAT ;
logi#akta# JUSTDUHAT ;
logi#guokte# JUSTDUHAT ;
logi#golbma# JUSTDUHAT ;
logi#njeallje# JUSTDUHAT ;
logi#njeallja# JUSTDUHAT ;
logi#vihtta# JUSTDUHAT ;
logi#guhtta# JUSTDUHAT ;
logi#čieža# JUSTDUHAT ;
logi#gieža# JUSTDUHAT ;
logi#gávcci# JUSTDUHAT ;
logi#ovcci# JUSTDUHAT ;
logi#okta# DUHAT ;
logi#akta# DUHAT ;
logi#guokte# DUHAT ;
logi#golbma# DUHAT ;
logi#njeallje# DUHAT ;
logi#njeallja# DUHAT ;
logi#vihtta# DUHAT ;
logi#guhtta# DUHAT ;
logi#čieža# DUHAT ;
logi#gieža# DUHAT ;
logi#gávcci# DUHAT ;
logi#ovcci# DUHAT ;


! this lexicon is accessed only via other O-lexica, and not directly
! from OVERDUHAT. Thus, *logivihttaduhát, etc. is avoided.

LEXICON O-2TO9LOG
guokte# O-LOGIF ;
golbma# O-LOGIF ;
njeallje# O-LOGIF ;
njeallja# O-LOGIF ;
vihtta# O-LOGIF ;
guhtta# O-LOGIF ;
čieža# O-LOGIF ;
gieža# O-LOGIF ;
gávcci# O-LOGIF ;
ovcci# O-LOGIF ;


! Teens of thousands

LEXICON O-NUPPELOT
okta# O-NL ;
akta# O-NL ;
guokte# O-NL ;
golbma# O-NL ;
njeallje# O-NL ;
njeallja# O-NL ;
vihtta# O-NL ;
guhtta# O-NL ;
čieža# O-NL ;
gieža# O-NL ;
gávcci# O-NL ;
ovcci# O-NL ;

LEXICON O-NL
nuppe#lohkái# JUSTDUHAT ;
nuppe#lohkái# DUHAT ;
nuppe#lot# JUSTDUHAT ;
nuppe#lot# DUHAT ;
goalmmát#lohkái# JUSTDUHAT ;
goalmmát#lohkái# DUHAT ;
goalmmát#lot# JUSTDUHAT ;
goalmmát#lot# DUHAT ;
njealját#lohkái# JUSTDUHAT ;
njealját#lohkái# DUHAT ;
njealját#lot# JUSTDUHAT ;
njealját#lot# DUHAT ;
viđát#lohkái# JUSTDUHAT ;
viđát#lohkái# DUHAT ;
viđát#lot# JUSTDUHAT ;
viđát#lot# DUHAT ;
guđát#lohkái# JUSTDUHAT ;
guđát#lohkái# DUHAT ;
guđát#lot# JUSTDUHAT ;
guđát#lot# DUHAT ;
čihččet#lohkái# JUSTDUHAT ;
čihččet#lohkái# DUHAT ;
čihččet#lot# JUSTDUHAT ;
čihččet#lot# DUHAT ;
gávccát#lohkái# JUSTDUHAT ;
gávccát#lohkái# DUHAT ;
gávccát#lot# JUSTDUHAT ;
gávccát#lot# DUHAT ;
ovccát#lohkái# JUSTDUHAT ;
ovccát#lohkái# DUHAT ;
ovccát#lot# JUSTDUHAT ;
ovccát#lot# DUHAT ;
logát#lohkái# JUSTDUHAT ;
logát#lohkái# DUHAT ;
logát#lot# JUSTDUHAT ;
logát#lot# DUHAT ;

LEXICON O-NUPPELOHKAI
nuppe#lohkái# DUHAT ;
nuppe#lot# DUHAT ;
goalmmát#lohkái# DUHAT ;
goalmmát#lot# DUHAT ;
njealját#lohkái# DUHAT ;
njealját#lot# DUHAT ;
viđát#lohkái# DUHAT ;
viđát#lot# DUHAT ;
guđát#lohkái# DUHAT ;
guđát#lot# DUHAT ;
čihččet#lohkái# DUHAT ;
čihččet#lot# DUHAT ;
gávccát#lohkái# DUHAT ;
gávccát#lot# DUHAT ;
ovccát#lohkái# DUHAT ;
ovccát#lot# DUHAT ;
logát#lohkái# DUHAT ;
logát#lot# DUHAT ;


! Hundreds of thousands

LEXICON O-CUODI
 čuođi# JUSTDUHAT ;  ! 100000
 čuođi# DUHAT ;  ! 100000
 čuođi# O-OKTAF ;  ! 101000
čuođi#okta# JUSTDUHAT ;
čuođi#akta# JUSTDUHAT ;
čuođi#guokte# JUSTDUHAT ;
čuođi#golbma# JUSTDUHAT ;
čuođi#njeallje# JUSTDUHAT ;
čuođi#njeallja# JUSTDUHAT ;
čuođi#vihtta# JUSTDUHAT ;
čuođi#guhtta# JUSTDUHAT ;
čuođi#čieža# JUSTDUHAT ;
čuođi#gieža# JUSTDUHAT ;
čuođi#gávcci# JUSTDUHAT ;
čuođi#ovcci# JUSTDUHAT ;
čuođi#okta# DUHAT ;
čuođi#akta# DUHAT ;
čuođi#guokte# DUHAT ;
čuođi#golbma# DUHAT ;
čuođi#njeallje# DUHAT ;
čuođi#njeallja# DUHAT ;
čuođi#vihtta# DUHAT ;
čuođi#guhtta# DUHAT ;
čuođi#čieža# DUHAT ;
čuođi#gieža# DUHAT ;
čuođi#gávcci# DUHAT ;
čuođi#ovcci# DUHAT ;
 čuođi# O-LOGIF ; ! 110000, 113000, ...
 čuođi# O-2TO9LOG ;  ! 120000, 123000, ...
 čuođi# O-NUPPELOT ; ! 115000, ...
 okta#čuohti# JUSTDUHAT ;  ! 100000
 okta#čuohti# DUHAT ;  ! 100000
 okta#čuohti# O-OKTAF ;  ! 101000
okta#čuohti#okta# JUSTDUHAT ;
okta#čuohti#akta# JUSTDUHAT ;
okta#čuohti#guokte# JUSTDUHAT ;
okta#čuohti#golbma# JUSTDUHAT ;
okta#čuohti#njeallje# JUSTDUHAT ;
okta#čuohti#njeallja# JUSTDUHAT ;
okta#čuohti#vihtta# JUSTDUHAT ;
okta#čuohti#guhtta# JUSTDUHAT ;
okta#čuohti#čieža# JUSTDUHAT ;
okta#čuohti#gieža# JUSTDUHAT ;
okta#čuohti#gávcci# JUSTDUHAT ;
okta#čuohti#ovcci# JUSTDUHAT ;
okta#čuohti#okta# DUHAT ;
okta#čuohti#akta# DUHAT ;
okta#čuohti#guokte# DUHAT ;
okta#čuohti#golbma# DUHAT ;
okta#čuohti#njeallje# DUHAT ;
okta#čuohti#njeallja# DUHAT ;
okta#čuohti#vihtta# DUHAT ;
okta#čuohti#guhtta# DUHAT ;
okta#čuohti#čieža# DUHAT ;
okta#čuohti#gieža# DUHAT ;
okta#čuohti#gávcci# DUHAT ;
okta#čuohti#ovcci# DUHAT ;
 okta#čuohti# O-LOGIF ; ! 110000, 113000, ...
 okta#čuohti# O-2TO9LOG ;  ! 120000, 123000, ...
 okta#čuohti# O-NUPPELOT ; ! 115000, ...
!Troms:
čuohte# JUSTDUHAT ;
čuohte# DUHAT ;
čuohte# O-OKTAF ;
 čuohti# JUSTDUHAT ;  ! 100000
 čuohti# DUHAT ;  ! 100000
 čuohti# O-OKTAF ;  ! 101000
čuohti#okta# JUSTDUHAT ;
čuohti#akta# JUSTDUHAT ;
čuohti#guokte# JUSTDUHAT ;
čuohti#golbma# JUSTDUHAT ;
čuohti#njeallje# JUSTDUHAT ;
čuohti#njeallja# JUSTDUHAT ;
čuohti#vihtta# JUSTDUHAT ;
čuohti#guhtta# JUSTDUHAT ;
čuohti#čieža# JUSTDUHAT ;
čuohti#gieža# JUSTDUHAT ;
čuohti#gávcci# JUSTDUHAT ;
čuohti#ovcci# JUSTDUHAT ;
čuohti#okta# DUHAT ;
čuohti#akta# DUHAT ;
čuohti#guokte# DUHAT ;
čuohti#golbma# DUHAT ;
čuohti#njeallje# DUHAT ;
čuohti#njeallja# DUHAT ;
čuohti#vihtta# DUHAT ;
čuohti#guhtta# DUHAT ;
čuohti#čieža# DUHAT ;
čuohti#gieža# DUHAT ;
čuohti#gávcci# DUHAT ;
čuohti#ovcci# DUHAT ;
 čuohti# O-LOGIF ; ! 110000, 113000, ...
 čuohti# O-2TO9LOG ;  ! 120000, 123000, ...
 čuohti# O-NUPPELOT ; ! 115000, ...

LEXICON O-2TO9CUO
guokte# O-GCUO ;
golbma# O-GCUO ;
njeallje# O-GCUO ;
njeallja# O-GCUO ;
vihtta# O-GCUO ;
guhtta# O-GCUO ;
čieža# O-GCUO ;
gieža# O-GCUO ;
gávcci# O-GCUO ;
ovcci# O-GCUO ;

LEXICON O-GCUO
 čuođi# JUSTDUHAT ;  ! 100000
 čuođi# DUHAT ;  ! 100000
 čuođi# O-OKTAF ;  ! 101000
čuođi#okta# JUSTDUHAT ;
čuođi#akta# JUSTDUHAT ;
čuođi#guokte# JUSTDUHAT ;
čuođi#golbma# JUSTDUHAT ;
čuođi#njeallje# JUSTDUHAT ;
čuođi#njeallja# JUSTDUHAT ;
čuođi#vihtta# JUSTDUHAT ;
čuođi#guhtta# JUSTDUHAT ;
čuođi#čieža# JUSTDUHAT ;
čuođi#gieža# JUSTDUHAT ;
čuođi#gávcci# JUSTDUHAT ;
čuođi#ovcci# JUSTDUHAT ;
čuođi#okta# DUHAT ;
čuođi#akta# DUHAT ;
čuođi#guokte# DUHAT ;
čuođi#golbma# DUHAT ;
čuođi#njeallje# DUHAT ;
čuođi#njeallja# DUHAT ;
čuođi#vihtta# DUHAT ;
čuođi#guhtta# DUHAT ;
čuođi#čieža# DUHAT ;
čuođi#gieža# DUHAT ;
čuođi#gávcci# DUHAT ;
čuođi#ovcci# DUHAT ;
 čuođi# O-LOGIF ; ! 110000, 113000, ...
 čuođi# O-2TO9LOG ;  ! 120000, 123000, ...
 čuođi# O-NUPPELOT ; ! 115000, ...


LEXICON DUHAT
duhát:duháh DUHATCASE ;

! Justduhat, for numrals going via 1000
! -------------------------------------

LEXICON JUSTDUHAT
 duhát# UNDERDUHAT ;  ! Thousand-and-something
duháhat+A+Ord:duháha DUHAHAT ;
duhát# 111TO119 ;
duhát# 21TO99 ;
duhát# LOGIF ;


! Old, for the old counting thirteen hundred etc.
! -----------------------------------------------

LEXICON OLD
okta# NLX ;
akta# NLX ;
guokte# NLX ;
golbma# NLX ;
njeallje# NLX ;
njeallja# NLX ;
vihtta# NLX ;
guhtta# NLX ;
čieža# NLX ;
gieža# NLX ;
gávcci# NLX ;
ovcci# NLX ;

LEXICON NLX
nuppe#lohkái# CUODI ;
nuppe#lohkái# 2TO9CUO ;
nuppe#lot# CUODI ;
nuppe#lot# 2TO9CUO ;
goalmmát#lohkái# CUODI ;
goalmmát#lohkái# 2TO9CUO ;
goalmmát#lot# CUODI ;
goalmmát#lot# 2TO9CUO ;
njealját#lohkái# CUODI ;
njealját#lohkái# 2TO9CUO ;
njealját#lot# CUODI ;
njealját#lot# 2TO9CUO ;
viđát#lohkái# CUODI ;
viđát#lohkái# 2TO9CUO ;
viđát#lot# CUODI ;
viđát#lot# 2TO9CUO ;
guđát#lohkái# CUODI ;
guđát#lohkái# 2TO9CUO ;
guđát#lot# CUODI ;
guđát#lot# 2TO9CUO ;
čihččet#lohkái# CUODI ;
čihččet#lohkái# 2TO9CUO ;
čihččet#lot# CUODI ;
čihččet#lot# 2TO9CUO ;
gávccát#lohkái# CUODI ;
gávccát#lohkái# 2TO9CUO ;
gávccát#lot# CUODI ;
gávccát#lot# 2TO9CUO ;
ovccát#lohkái# CUODI ;
ovccát#lohkái# 2TO9CUO ;
ovccát#lot# CUODI ;
ovccát#lot# 2TO9CUO ;
logát#lohkái# CUODI ;
logát#lohkái# 2TO9CUO ;
logát#lot# CUODI ;
logát#lot# 2TO9CUO ;


LEXICON NUPPELOHKAICUODI
nuppe#lohkái# CUODICASE ;
nuppe#lot# CUODICASE ;
goalmmát#lohkái# CUODICASE ;
goalmmát#lot# CUODICASE ;
njealját#lohkái# CUODICASE ;
njealját#lot# CUODICASE ;
viđát#lohkái# CUODICASE ;
viđát#lot# CUODICASE ;
guđát#lohkái# CUODICASE ;
guđát#lot# CUODICASE ;
čihččet#lohkái# CUODICASE ;
čihččet#lot# CUODICASE ;
gávccát#lohkái# CUODICASE ;
gávccát#lot# CUODICASE ;
ovccát#lohkái# CUODICASE ;
ovccát#lot# CUODICASE ;
logát#lohkái# CUODICASE ;
logát#lot# CUODICASE ;


! Underduhat, the numerals under 1000
! -----------------------------------


LEXICON UNDERDUHAT
 OKTAF ;     ! 1, 11
 2TO9F ;     ! 2-9
 BARELOGIF ;     ! 10
NUPPELOHKAI ;
 2TO9LOG ; ! 20-90
 CUODI ;     ! 100
 2TO9CUO ; ! 200-999
1TO9CUODI ;
LOHKI ;


LEXICON OKTAF
ok0ta:ok'ta OKTA ;
ok0ta#lohki:ok'ta OKTALOHKI ;
akta+Num+Sg+Nom:akta%> K ;
akta#lohki+Num+Sg+Nom:akta#lohki%> K ;
vuosttas+A+Ord:vuosttas VUOSTTAS ;
vuosttaš+A+Ord:vuosttaž VUOSTTAS ;
! K ; this lead to "go +Clt" as an analysis, and was removed.
! Thus, direction to K should be made at an earlier point


LEXICON 2TO9F
guok0te:guok't GUOKTE ;
nubbi+A+Ord:nubbi%> nubbicase ;
guovttis+N+Coll+Sg+Nom:guovttes%> K ;
guovttis:guok'tis GUOVTTIS ;
golbma GOLBMA ;
goalmmát+A+Ord:goalmmád VUOSTTAS ;
golmmas:golbmas OVCCIS ;
njeallje:njeallj GUOKTE ;
njeallja+Num+Sg+Nom:njeallja%> K ;
njeallja+Num+Sg+Gen:njealja%> K ;
njeallja+Num+Sg+Acc:njealja%> K ;
njealját+A+Ord:njealjád VUOSTTAS ;
njealjis:njealljis OVCCIS ;
vihtta:vi VIHTTA ;
viđát+A+Ord:viđád VUOSTTAS ;
viđas:vi VIDAS ;
guhtta:gu VIHTTA ;
guđát+A+Ord:guđád VUOSTTAS ;
guđas:gu VIDAS ;
čieža:či CIEZA ;
gieža:gi CIEZA ;
čihččet+A+Ord:čihččed VUOSTTAS ;
gihččet+A+Ord:gihččed VUOSTTAS ;
čie00žas:čieh'čas OVCCIS ;
gie00žas:gieh'čas OVCCIS ;
gávcci:gák'ci GAVCCI ;
gávccát+A+Ord:gávccád VUOSTTAS ;
gávccis:gák'cis OVCCIS ;
ovcci:ok'ci GAVCCI ;
ovccát+A+Ord:ovccád VUOSTTAS ;
ovccis:ok'cis OVCCIS ;


LEXICON 11TO99F
ok0ta#nuppe#lohkái:ok'ta OKTANUPPELOHKAI ;
 ok0ta#nuppe#lohkái+Num+Sg+Loc:okta%>#nuppe#logi%>s K ; !time
 ok0ta#nuppe#lohkái+Num+Sg+Ill:okta%>#nuppe#lohká%>j K ; !time
 ok0ta#nuppe#lohkái+Num+Sg+Attr:okta%>#nuppe#logi%> K ; !time
ok0ta#goalmmát#lohkái:ok'ta OKTAGOALMMATLOHKAI ;
ok0ta#njealját#lohkái:ok'ta OKTANJEALJATLOHKAI ;
ok0ta#viđát#lohkái:ok'ta OKTAVIDATLOHKAI ;
ok0ta#guđát#lohkái:ok'ta OKTAGUDATLOHKAI ;
ok0ta#čihččet#lohkái:ok'ta OKTACIHCCETLOHKAI ;
ok0ta#gávccát#lohkái:ok'ta OKTAGAVCCATLOHKAI ;
ok0ta#ovccát#lohkái:ok'ta OKTAOVCCATLOHKAI ;
ok0ta#logát#lohkái:ok'ta OKTALOGATLOHKAI ;
guok0te#nuppe#lohkái:guok't GUOKTENUPPELOHKAI ;
 guok0te#nuppe#lohkái+Num+Sg+Loc:guokte%>#nuppe#logi%>s K ; !time
 guok0te#nuppe#lohkái+Num+Sg+Ill:guokte%>#nuppe#lohká%>j K ; !time
 guok0te#nuppe#lohkái+Num+Sg+Attr:guokte%>#nuppe#logi%> K ; !time
guok0te#goalmmát#lohkái:guok't GUOKTEGOALMMATLOHKAI ;
guok0te#njealját#lohkái:guok't GUOKTENJEALJATLOHKAI ;
guok0te#viđát#lohkái:guok't GUOKTEVIDATLOHKAI ;
guok0te#guđát#lohkái:guok't GUOKTEGUDATLOHKAI ;
guok0te#čihččet#lohkái:guok't GUOKTECIHCCETLOHKAI ;
guok0te#gávccát#lohkái:guok't GUOKTEGAVCCATLOHKAI ;
guok0te#ovccát#lohkái:guok't GUOKTEOVCCATLOHKAI ;
guok0te#logát#lohkái:guok't GUOKTELOGATLOHKAI ;
nubbe#nuppe#lohkái:nubb NUBBENUPPELOHKAI ;
 nubbe#nuppe#lohkái+Num+Sg+Loc:nubbe%>#nuppe#logi%>s K ; !time
 nubbe#nuppe#lohkái+Num+Sg+Ill:nubbe%>#nuppe#lohká%>j K ; !time
 nubbe#nuppe#lohkái+Num+Sg+Attr:nubbe%>#nuppe#logi%> K ; !time
nubbe#goalmmát#lohkái:nubb NUBBEGOALMMATLOHKAI ;
nubbe#njealját#lohkái:nubb NUBBENJEALJATLOHKAI ;
nubbe#viđát#lohkái:nubb NUBBEVIDATLOHKAI ;
nubbe#guđát#lohkái:nubb NUBBEGUDATLOHKAI ;
nubbe#čihččet#lohkái:nubb NUBBECIHCCETLOHKAI ;
nubbe#gávccát#lohkái:nubb NUBBEGAVCCATLOHKAI ;
nubbe#ovccát#lohkái:nubb NUBBEOVCCATLOHKAI ;
nubbe#logát#lohkái:nubb NUBBELOGATLOHKAI ;
golbma#nuppe#lohkái:golbma GOLBMANUPPELOHKAI ;
golbma#goalmmát#lohkái:golbma GOLBMAGOALMMATLOHKAI ;
golbma#njealját#lohkái:golbma GOLBMANJEALJATLOHKAI ;
golbma#viđát#lohkái:golbma GOLBMAVIDATLOHKAI ;
golbma#guđát#lohkái:golbma GOLBMAGUDATLOHKAI ;
golbma#čihččet#lohkái:golbma GOLBMACIHCCETLOHKAI ;
golbma#gávccát#lohkái:golbma GOLBMAGAVCCATLOHKAI ;
golbma#ovccát#lohkái:golbma GOLBMAOVCCATLOHKAI ;
golbma#logát#lohkái:golbma GOLBMALOGATLOHKAI ;
njeallje#nuppe#lohkái:njeallj GUOKTENUPPELOHKAI ;
njeallje#goalmmát#lohkái:njeallj GUOKTEGOALMMATLOHKAI ;
njeallje#njealját#lohkái:njeallj GUOKTENJEALJATLOHKAI ;
njeallje#viđát#lohkái:njeallj GUOKTEVIDATLOHKAI ;
njeallje#guđát#lohkái:njeallj GUOKTEGUDATLOHKAI ;
njeallje#čihččet#lohkái:njeallj GUOKTECIHCCETLOHKAI ;
njeallje#gávccát#lohkái:njeallj GUOKTEGAVCCATLOHKAI ;
njeallje#ovccát#lohkái:njeallj GUOKTEOVCCATLOHKAI ;
njeallje#logát#lohkái:njeallj GUOKTELOGATLOHKAI ;
vihtta#nuppe#lohkái:vi VIHTTANUPPELOHKAI ;
vihtta#goalmmát#lohkái:vi VIHTTAGOALMMATLOHKAI ;
vihtta#njealját#lohkái:vi VIHTTANJEALJATLOHKAI ;
vihtta#viđát#lohkái:vi VIHTTAVIDATLOHKAI ;
vihtta#guđát#lohkái:vi VIHTTAGUDATLOHKAI ;
vihtta#čihččet#lohkái:vi VIHTTACIHCCETLOHKAI ;
vihtta#gávccát#lohkái:vi VIHTTAGAVCCATLOHKAI ;
vihtta#ovccát#lohkái:vi VIHTTAOVCCATLOHKAI ;
vihtta#logát#lohkái:vi VIHTTALOGATLOHKAI ;
guhtta#nuppe#lohkái:gu VIHTTANUPPELOHKAI ;
guhtta#goalmmát#lohkái:gu VIHTTAGOALMMATLOHKAI ;
guhtta#njealját#lohkái:gu VIHTTANJEALJATLOHKAI ;
guhtta#viđát#lohkái:gu VIHTTAVIDATLOHKAI ;
guhtta#guđát#lohkái:gu VIHTTAGUDATLOHKAI ;
guhtta#čihččet#lohkái:gu VIHTTACIHCCETLOHKAI ;
guhtta#gávccát#lohkái:gu VIHTTAGAVCCATLOHKAI ;
guhtta#ovccát#lohkái:gu VIHTTAOVCCATLOHKAI ;
guhtta#logát#lohkái:gu VIHTTALOGATLOHKAI ;
čieža#nuppe#lohkái:či CIEZANUPPELOHKAI ;
čieža#goalmmát#lohkái:či CIEZAGOALMMATLOHKAI ;
čieža#njealját#lohkái:či CIEZANJEALJATLOHKAI ;
čieža#viđát#lohkái:či CIEZAVIDATLOHKAI ;
čieža#guđát#lohkái:či CIEZAGUDATLOHKAI ;
čieža#čihččet#lohkái:či CIEZACIHCCETLOHKAI ;
čieža#gávccát#lohkái:či CIEZAGAVCCATLOHKAI ;
čieža#ovccát#lohkái:či CIEZAOVCCATLOHKAI ;
čieža#logát#lohkái:či CIEZALOGATLOHKAI ;
gieža#nuppe#lohkái:gi CIEZANUPPELOHKAI ;
gieža#goalmmát#lohkái:gi CIEZAGOALMMATLOHKAI ;
gieža#njealját#lohkái:gi CIEZANJEALJATLOHKAI ;
gieža#viđát#lohkái:gi CIEZAVIDATLOHKAI ;
gieža#guđát#lohkái:gi CIEZAGUDATLOHKAI ;
gieža#gihččet#lohkái:gi CIEZACIHCCETLOHKAI ;
gieža#gávccát#lohkái:gi CIEZAGAVCCATLOHKAI ;
gieža#ovccát#lohkái:gi CIEZAOVCCATLOHKAI ;
gieža#logát#lohkái:gi CIEZALOGATLOHKAI ;
gávcci#nuppe#lohkái:gák'ci GAVCCINUPPELOHKAI ;
gávcci#goalmmát#lohkái:gák'ci GAVCCIGOALMMATLOHKAI ;
gávcci#njealját#lohkái:gák'ci GAVCCINJEALJATLOHKAI ;
gávcci#viđát#lohkái:gák'ci GAVCCIVIDATLOHKAI ;
gávcci#guđát#lohkái:gák'ci GAVCCIGUDATLOHKAI ;
gávcci#čihččet#lohkái:gák'ci GAVCCICIHCCETLOHKAI ;
gávcci#gávccát#lohkái:gák'ci GAVCCIGAVCCATLOHKAI ;
gávcci#ovccát#lohkái:gák'ci GAVCCIOVCCATLOHKAI ;
gávcci#logát#lohkái:gák'ci GAVCCILOGATLOHKAI ;
ovcci#nuppe#lohkái:ok'ci GAVCCINUPPELOHKAI ;
ovcci#goalmmát#lohkái:ok'ci GAVCCIGOALMMATLOHKAI ;
ovcci#njealját#lohkái:ok'ci GAVCCINJEALJATLOHKAI ;
ovcci#viđát#lohkái:ok'ci GAVCCIVIDATLOHKAI ;
ovcci#guđát#lohkái:ok'ci GAVCCIGUDATLOHKAI ;
ovcci#čihččet#lohkái:ok'ci GAVCCICIHCCETLOHKAI ;
ovcci#gávccát#lohkái:ok'ci GAVCCIGAVCCATLOHKAI ;
ovcci#ovccát#lohkái:ok'ci GAVCCIOVCCATLOHKAI ;
ovcci#logát#lohkái:ok'ci GAVCCILOGATLOHKAI ;
okta# NUPPELOHKAI ;
guokte# NUPPELOHKAI ;
golbma# NUPPELOHKAI ;
njeallje# NUPPELOHKAI ;
njeallja# NUPPELOHKAI ;
vihtta# NUPPELOHKAI ;
guhtta# NUPPELOHKAI ;
čieža# NUPPELOHKAI ;
gieža# NUPPELOHKAI ;
gávcci# NUPPELOHKAI ;
ovcci# NUPPELOHKAI ;

LEXICON LOGIF
logi: LOGI ;
logi+Num+Sg+Nom:lot%> K ;
logi+Num+Sg+Acc+Attr:lot%> K ;
logi#+Num+Sg+Acc+Attr:lot»# NUMERALCOMPOUNDS ;
logát+A+Ord:logád VUOSTTAS ;
logis:loh'kis OVCCIS ;


LEXICON BARELOGIF
logi: LOGI ;
logát+A+Ord:logád VUOSTTAS ;
logis:loh'kis OVCCIS ;
máŋga#logis:máŋga#loh'kis OVCCIS ;

LEXICON LOHKI
lohki+Num+Sg+Nom:lohki%> K ;

!LEXICON NL
!NUPPELOHKAI ;

LEXICON 2TO9LOG
guok0te#logi:guok't GUOKTELOGI ;
golbma#logi:golbma GOLBMALOGI ;
njeallje#logi:njeallj GUOKTELOGI ;
njeallja#logi+Num+Sg+Nom:njeallja#logi%> K ;
njeallja#logi+Num+Sg+Acc:njeallja#logi%> K ;
njeallja#logi+Num+Sg+Gen:njealja#logi%> K ;
vihtta#logi:vi VIHTTALOGI ;
guhtta#logi:gu VIHTTALOGI ;
čieža#logi:či CIEZALOGI ;
gieža#logi:gi CIEZALOGI ;
gávcci#logi:gák'ci GAVCCILOGI ;
ovcci#logi:ok'ci GAVCCILOGI ;
nubbe#logi:nubb NUBBELOGI ;
nubbe# LOHKAI-END ;
guok0te# LOHKAI-END ;
golbma# LOHKAI-END ;
njeallje# LOHKAI-END ;
njeallja# LOHKAI-END ;
vihtta# LOHKAI-END ;
guhtta# LOHKAI-END ;
čieža# LOHKAI-END ;
gieža# LOHKAI-END ;
gávcci# LOHKAI-END ;
ovcci# LOHKAI-END ;


LEXICON 21TO99
guok0te#logi#:guok't GUOKTELOGIOKTA ;
guok0te#logi#:guok't GUOKTELOGIGUOKTE ;
guok0te#logi#:guok't GUOKTELOGIGOLBMA ;
guok0te#logi#:guok't GUOKTELOGINJEALLJE ;
guok0te#logi#:guok't GUOKTELOGIVIHTTA ;
guok0te#logi#:guok't GUOKTELOGIGUHTTA ;
guok0te#logi#:guok't GUOKTELOGICIEZA ;
guok0te#logi#:guok't GUOKTELOGIGAVCCI ;
guok0te#logi#:guok't GUOKTELOGIOVCCI ;
golbma#logi#:golbma GOLBMALOGIOKTA ;
golbma#logi#:golbma GOLBMALOGIGUOKTE ;
golbma#logi#:golbma GOLBMALOGIGOLBMA ;
golbma#logi#:golbma GOLBMALOGINJEALLJE ;
golbma#logi#:golbma GOLBMALOGIVIHTTA ;
golbma#logi#:golbma GOLBMALOGIGUHTTA ;
golbma#logi#:golbma GOLBMALOGICIEZA ;
golbma#logi#:golbma GOLBMALOGIGAVCCI ;
golbma#logi#:golbma GOLBMALOGIOVCCI ;
njeallje#logi#:njeallj GUOKTELOGIOKTA ;
njeallje#logi#:njeallj GUOKTELOGIGUOKTE ;
njeallje#logi#:njeallj GUOKTELOGIGOLBMA ;
njeallje#logi#:njeallj GUOKTELOGINJEALLJE ;
njeallje#logi#:njeallj GUOKTELOGIVIHTTA ;
njeallje#logi#:njeallj GUOKTELOGIGUHTTA ;
njeallje#logi#:njeallj GUOKTELOGICIEZA ;
njeallje#logi#:njeallj GUOKTELOGIGAVCCI ;
njeallje#logi#:njeallj GUOKTELOGIOVCCI ;
vihtta#logi#:vi VIHTTALOGIOKTA ;
vihtta#logi#:vi VIHTTALOGIGUOKTE ;
vihtta#logi#:vi VIHTTALOGIGOLBMA ;
vihtta#logi#:vi VIHTTALOGINJEALLJE ;
vihtta#logi#:vi VIHTTALOGIVIHTTA ;
vihtta#logi#:vi VIHTTALOGIGUHTTA ;
vihtta#logi#:vi VIHTTALOGICIEZA ;
vihtta#logi#:vi VIHTTALOGIGAVCCI ;
vihtta#logi#:vi VIHTTALOGIOVCCI ;
guhtta#logi#:gu VIHTTALOGIOKTA ;
guhtta#logi#:gu VIHTTALOGIGUOKTE ;
guhtta#logi#:gu VIHTTALOGIGOLBMA ;
guhtta#logi#:gu VIHTTALOGINJEALLJE ;
guhtta#logi#:gu VIHTTALOGIVIHTTA ;
guhtta#logi#:gu VIHTTALOGIGUHTTA ;
guhtta#logi#:gu VIHTTALOGICIEZA ;
guhtta#logi#:gu VIHTTALOGIGAVCCI ;
guhtta#logi#:gu VIHTTALOGIOVCCI ;
čieža#logi#:čieža GOLBMALOGIOKTA ;
gieža#logi#:gieža GOLBMALOGIOKTA ;
čieža#logi#:čieža GOLBMALOGIGUOKTE ;
gieža#logi#:gieža GOLBMALOGIGUOKTE ;
čieža#logi#:čieža GOLBMALOGIGOLBMA ;
gieža#logi#:gieža GOLBMALOGIGOLBMA ;
čieža#logi#:čieža GOLBMALOGINJEALLJE ;
gieža#logi#:gieža GOLBMALOGINJEALLJE ;
čieža#logi#:čieža GOLBMALOGIVIHTTA ;
gieža#logi#:gieža GOLBMALOGIVIHTTA ;
čieža#logi#:čieža GOLBMALOGIGUHTTA ;
gieža#logi#:gieža GOLBMALOGIGUHTTA ;
čieža#logi#:čieža GOLBMALOGICIEZA ;
gieža#logi#:gieža GOLBMALOGICIEZA ;
čieža#logi#:čieža GOLBMALOGIGAVCCI ;
gieža#logi#:gieža GOLBMALOGIGAVCCI ;
čieža#logi#:čieža GOLBMALOGIOVCCI ;
gieža#logi#:gieža GOLBMALOGIOVCCI ;
gávcci#logi#:gák'ci GAVCCILOGIOKTA ;
gávcci#logi#:gák'ci GAVCCILOGIGUOKTE ;
gávcci#logi#:gák'ci GAVCCILOGIGOLBMA ;
gávcci#logi#:gák'ci GAVCCILOGINJEALLJE ;
gávcci#logi#:gák'ci GAVCCILOGIVIHTTA ;
gávcci#logi#:gák'ci GAVCCILOGIGUHTTA ;
gávcci#logi#:gák'ci GAVCCILOGICIEZA ;
gávcci#logi#:gák'ci GAVCCILOGIGAVCCI ;
gávcci#logi#:gák'ci GAVCCILOGIOVCCI ;
ovcci#logi#:ok'ci GAVCCILOGIOKTA ;
ovcci#logi#:ok'ci GAVCCILOGIGUOKTE ;
ovcci#logi#:ok'ci GAVCCILOGIGOLBMA ;
ovcci#logi#:ok'ci GAVCCILOGINJEALLJE ;
ovcci#logi#:ok'ci GAVCCILOGIVIHTTA ;
ovcci#logi#:ok'ci GAVCCILOGIGUHTTA ;
ovcci#logi#:ok'ci GAVCCILOGICIEZA ;
ovcci#logi#:ok'ci GAVCCILOGIGAVCCI ;
ovcci#logi#:ok'ci GAVCCILOGIOVCCI ;
guokte#logi#:guokte#logi num-ordinal ;
golbma#logi#:golbma#logi# num-ordinal ;
njeallje#logi#:njeallje#logi# num-ordinal ;
njeallja#logi#:njeallja#logi# num-ordinal ;
vihtta#logi#:vihtta#logi# num-ordinal ;
guhtta#logi#:guhtta#logi# num-ordinal ;
čieža#logi#:čieža#logi# num-ordinal ;
gieža#logi#:gieža#logi# num-ordinal ;
gávcci#logi#:gávcci#logi# num-ordinal ;
ovcci#logi#:ovcci#logi# num-ordinal ;
guokte#logi# num-collective ;
golbma#logi# num-collective ;
njeallje#logi# num-collective ;
njeallja#logi# num-collective ;
vihtta#logi# num-collective ;
guhtta#logi# num-collective ;
čieža#logi# num-collective ;
gieža#logi# num-collective ;
gávcci#logi# num-collective ;
ovcci#logi# num-collective ;


LEXICON 111TO119
ok0ta#nuppe#lohkái:ok'ta OKTANUPPELOHKAI ;
ok0ta#goalmmát#lohkái:ok'ta OKTAGOALMMATLOHKAI ;
ok0ta#njealját#lohkái:ok'ta OKTANJEALJATLOHKAI ;
ok0ta#viđát#lohkái:ok'ta OKTAVIDATLOHKAI ;
ok0ta#guđát#lohkái:ok'ta OKTAGUDATLOHKAI ;
ok0ta#čihččet#lohkái:ok'ta OKTACIHCCETLOHKAI ;
ok0ta#gávccát#lohkái:ok'ta OKTAGAVCCATLOHKAI ;
ok0ta#ovccát#lohkái:ok'ta OKTAOVCCATLOHKAI ;
ok0ta#logát#lohkái:ok'ta OKTALOGATLOHKAI ;
guok0te#nuppe#lohkái:guok't GUOKTENUPPELOHKAI ;
guok0te#goalmmát#lohkái:guok't GUOKTEGOALMMATLOHKAI ;
guok0te#njealját#lohkái:guok't GUOKTENJEALJATLOHKAI ;
guok0te#viđát#lohkái:guok't GUOKTEVIDATLOHKAI ;
guok0te#guđát#lohkái:guok't GUOKTEGUDATLOHKAI ;
guok0te#čihččet#lohkái:guok't GUOKTECIHCCETLOHKAI ;
guok0te#gávccát#lohkái:guok't GUOKTEGAVCCATLOHKAI ;
guok0te#ovccát#lohkái:guok't GUOKTEOVCCATLOHKAI ;
guok0te#logát#lohkái:guok't GUOKTELOGATLOHKAI ;
nubbe#nuppe#lohkái:nubb NUBBENUPPELOHKAI ;
nubbe#goalmmát#lohkái:nubb NUBBEGOALMMATLOHKAI ;
nubbe#njealját#lohkái:nubb NUBBENJEALJATLOHKAI ;
nubbe#viđát#lohkái:nubb NUBBEVIDATLOHKAI ;
nubbe#guđát#lohkái:nubb NUBBEGUDATLOHKAI ;
nubbe#čihččet#lohkái:nubb NUBBECIHCCETLOHKAI ;
nubbe#gávccát#lohkái:nubb NUBBEGAVCCATLOHKAI ;
nubbe#ovccát#lohkái:nubb NUBBEOVCCATLOHKAI ;
nubbe#logát#lohkái:nubb NUBBELOGATLOHKAI ;
golbma#nuppe#lohkái:golbma GOLBMANUPPELOHKAI ;
golbma#goalmmát#lohkái:golbma GOLBMAGOALMMATLOHKAI ;
golbma#njealját#lohkái:golbma GOLBMANJEALJATLOHKAI ;
golbma#viđát#lohkái:golbma GOLBMAVIDATLOHKAI ;
golbma#guđát#lohkái:golbma GOLBMAGUDATLOHKAI ;
golbma#čihččet#lohkái:golbma GOLBMACIHCCETLOHKAI ;
golbma#gávccát#lohkái:golbma GOLBMAGAVCCATLOHKAI ;
golbma#ovccát#lohkái:golbma GOLBMAOVCCATLOHKAI ;
golbma#logát#lohkái:golbma GOLBMALOGATLOHKAI ;
njeallje#nuppe#lohkái:njeallj GUOKTENUPPELOHKAI ;
njeallje#goalmmát#lohkái:njeallj GUOKTEGOALMMATLOHKAI ;
njeallje#njealját#lohkái:njeallj GUOKTENJEALJATLOHKAI ;
njeallje#viđát#lohkái:njeallj GUOKTEVIDATLOHKAI ;
njeallje#guđát#lohkái:njeallj GUOKTEGUDATLOHKAI ;
njeallje#čihččet#lohkái:njeallj GUOKTECIHCCETLOHKAI ;
njeallje#gávccát#lohkái:njeallj GUOKTEGAVCCATLOHKAI ;
njeallje#ovccát#lohkái:njeallj GUOKTEOVCCATLOHKAI ;
njeallje#logát#lohkái:njeallj GUOKTELOGATLOHKAI ;
vihtta#nuppe#lohkái:vi VIHTTANUPPELOHKAI ;
vihtta#goalmmát#lohkái:vi VIHTTAGOALMMATLOHKAI ;
vihtta#njealját#lohkái:vi VIHTTANJEALJATLOHKAI ;
vihtta#viđát#lohkái:vi VIHTTAVIDATLOHKAI ;
vihtta#guđát#lohkái:vi VIHTTAGUDATLOHKAI ;
vihtta#čihččet#lohkái:vi VIHTTACIHCCETLOHKAI ;
vihtta#gávccát#lohkái:vi VIHTTAGAVCCATLOHKAI ;
vihtta#ovccát#lohkái:vi VIHTTAOVCCATLOHKAI ;
vihtta#logát#lohkái:vi VIHTTALOGATLOHKAI ;
guhtta#nuppe#lohkái:gu VIHTTANUPPELOHKAI ;
guhtta#goalmmát#lohkái:gu VIHTTAGOALMMATLOHKAI ;
guhtta#njealját#lohkái:gu VIHTTANJEALJATLOHKAI ;
guhtta#viđát#lohkái:gu VIHTTAVIDATLOHKAI ;
guhtta#guđát#lohkái:gu VIHTTAGUDATLOHKAI ;
guhtta#čihččet#lohkái:gu VIHTTACIHCCETLOHKAI ;
guhtta#gávccát#lohkái:gu VIHTTAGAVCCATLOHKAI ;
guhtta#ovccát#lohkái:gu VIHTTAOVCCATLOHKAI ;
guhtta#logát#lohkái:gu VIHTTALOGATLOHKAI ;
čieža#nuppe#lohkái:či CIEZANUPPELOHKAI ;
čieža#goalmmát#lohkái:či CIEZAGOALMMATLOHKAI ;
čieža#njealját#lohkái:či CIEZANJEALJATLOHKAI ;
čieža#viđát#lohkái:či CIEZAVIDATLOHKAI ;
čieža#guđát#lohkái:či CIEZAGUDATLOHKAI ;
čieža#čihččet#lohkái:či CIEZACIHCCETLOHKAI ;
čieža#gávccát#lohkái:či CIEZAGAVCCATLOHKAI ;
čieža#ovccát#lohkái:či CIEZAOVCCATLOHKAI ;
čieža#logát#lohkái:či CIEZALOGATLOHKAI ;
gieža#nuppe#lohkái:gi CIEZANUPPELOHKAI ;
gieža#goalmmát#lohkái:gi CIEZAGOALMMATLOHKAI ;
gieža#njealját#lohkái:gi CIEZANJEALJATLOHKAI ;
gieža#viđát#lohkái:gi CIEZAVIDATLOHKAI ;
gieža#guđát#lohkái:gi CIEZAGUDATLOHKAI ;
gieža#gihččet#lohkái:gi CIEZACIHCCETLOHKAI ;
gieža#gávccát#lohkái:gi CIEZAGAVCCATLOHKAI ;
gieža#ovccát#lohkái:gi CIEZAOVCCATLOHKAI ;
gieža#logát#lohkái:gi CIEZALOGATLOHKAI ;
gávcci#nuppe#lohkái:gák'ci GAVCCINUPPELOHKAI ;
gávcci#goalmmát#lohkái:gák'ci GAVCCIGOALMMATLOHKAI ;
gávcci#njealját#lohkái:gák'ci GAVCCINJEALJATLOHKAI ;
gávcci#viđát#lohkái:gák'ci GAVCCIVIDATLOHKAI ;
gávcci#guđát#lohkái:gák'ci GAVCCIGUDATLOHKAI ;
gávcci#čihččet#lohkái:gák'ci GAVCCICIHCCETLOHKAI ;
gávcci#gávccát#lohkái:gák'ci GAVCCIGAVCCATLOHKAI ;
gávcci#ovccát#lohkái:gák'ci GAVCCIOVCCATLOHKAI ;
gávcci#logát#lohkái:gák'ci GAVCCILOGATLOHKAI ;
ovcci#nuppe#lohkái:ok'ci GAVCCINUPPELOHKAI ;
ovcci#goalmmát#lohkái:ok'ci GAVCCIGOALMMATLOHKAI ;
ovcci#njealját#lohkái:ok'ci GAVCCINJEALJATLOHKAI ;
ovcci#viđát#lohkái:ok'ci GAVCCIVIDATLOHKAI ;
ovcci#guđát#lohkái:ok'ci GAVCCIGUDATLOHKAI ;
ovcci#čihččet#lohkái:ok'ci GAVCCICIHCCETLOHKAI ;
ovcci#gávccát#lohkái:ok'ci GAVCCIGAVCCATLOHKAI ;
ovcci#ovccát#lohkái:ok'ci GAVCCIOVCCATLOHKAI ;
ovcci#logát#lohkái:ok'ci GAVCCILOGATLOHKAI ;
okta# NUPPELOHKAI ;
guokte# NUPPELOHKAI ;
golbma# NUPPELOHKAI ;
njeallje# NUPPELOHKAI ;
njeallja# NUPPELOHKAI ;
vihtta# NUPPELOHKAI ;
guhtta# NUPPELOHKAI ;
čieža# NUPPELOHKAI ;
gieža# NUPPELOHKAI ;
gávcci# NUPPELOHKAI ;
ovcci# NUPPELOHKAI ;
!okta#:okta# 111TO119NUPPELOHKAI ;
!guokte#:guokte# 111TO119NUPPELOHKAI ;
!golbma#:golbma# 111TO119NUPPELOHKAI ;
!njeallje#:njeallje# 111TO119NUPPELOHKAI ;
!njeallja#:njeallja# 111TO119NUPPELOHKAI ;
!vihtta#:vihtta# 111TO119NUPPELOHKAI ;
!guhtta#:guhtta# 111TO119NUPPELOHKAI ;
!čieža#:čieža# 111TO119NUPPELOHKAI ;
!gieža#:gieža# 111TO119NUPPELOHKAI ;
!gávcci#:gávcci# 111TO119NUPPELOHKAI ;
!ovcci#:ovcci# 111TO119NUPPELOHKAI ;

!LEXICON 121TO199
!guokte#logi#:guokte#logi# OKTAF ;
!golbma#logi#:golbma#logi# OKTAF ;
!njeallje#logi#:njeallje#logi# OKTAF ;
!vihtta#logi#:vihtta#logi# OKTAF ;
!guhtta#logi#:guhtta#logi# OKTAF ;
!čieža#logi#:čieža#logi# OKTAF ;
!gieža#logi#:gieža#logi# OKTAF ;
!gávcci#logi#:gávcci#logi# OKTAF ;
!ovcci#logi#:ovcci#logi# OKTAF ;
!guokte#logi#:guokte#logi# 2TO9F ;
!golbma#logi#:golbma#logi# 2TO9F ;
!njeallje#logi#:njeallje#logi# 2TO9F ;
!njeallja#logi#:njeallja#logi# 2TO9F ;
!vihtta#logi#:vihtta#logi# 2TO9F ;
!guhtta#logi#:guhtta#logi# 2TO9F ;
!čieža#logi#:čieža#logi# 2TO9F ;
!gieža#logi#:gieža#logi# 2TO9F ;
!gávcci#logi#:gávcci#logi# 2TO9F ;
!ovcci#logi#:ovcci#logi# 2TO9F ;
!guokte#logi#:guokte#logi# num-ordinal ;
!golbma#logi#:golbma#logi# num-ordinal ;
!njeallje#logi#:njeallje#logi# num-ordinal ;
!vihtta#logi#:vihtta#logi# num-ordinal ;
!guhtta#logi#:guhtta#logi# num-ordinal ;
!čieža#logi#:čieža#logi# num-ordinal ;
!gieža#logi#:gieža#logi# num-ordinal ;
!gávcci#logi#:gávcci#logi# num-ordinal ;
!ovcci#logi#:ovcci#logi# num-ordinal ;
!guokte#logi#:guokte#logi# num-collective ;
!golbma#logi#:golbma#logi# num-collective ;
!njeallje#logi#:njeallje#logi# num-collective ;
!vihtta#logi#:vihtta#logi# num-collective ;
!guhtta#logi#:guhtta#logi# num-collective ;
!čieža#logi#:čieža#logi# num-collective ;
!gieža#logi#:gieža#logi# num-collective ;
!gávcci#logi#:gávcci#logi# num-collective ;
!ovcci#logi#:ovcci#logi# num-collective ;


LEXICON CUODI
čuođi#:čuođi# LOGIF ;
čuođi#+Num+Sg+Gen:čuođi»# NUMERALCOMPOUNDS ;
čuođi#guokte#logi:čuođi#guok't GUOKTELOGI  ;
čuođi#golbma#logi:čuođi#golbma GOLBMALOGI ;
čuođi#njeallje#logi:čuođi#njeallj GUOKTELOGI ;
čuođi#vihtta#logi:čuođi#vi VIHTTALOGI ;
čuođi#guhtta#logi:čuođi#gu VIHTTALOGI ;
čuođi#čieža#logi:čuođi#či CIEZALOGI ;
čuođi#gieža#logi:čuođi#gi CIEZALOGI ;
čuođi#gávcci#logi:čuođi#gák'ci GAVCCILOGI ;
čuođi#ovcci#logi:čuođi#ok'ci GAVCCILOGI ;
čuođi#ovttas:čuođi#ok'tas OVCCIS ;
čuođi#guokte# LOHKAI-END  ;
čuođi#golbma# LOHKAI-END ;
čuođi#njeallje# LOHKAI-END ;
čuođi#vihtta# LOHKAI-END ;
čuođi#guhtta# LOHKAI-END ;
čuođi#čieža# LOHKAI-END ;
čuođi#gieža# LOHKAI-END ;
čuođi#gávcci# LOHKAI-END ;
čuođi#ovcci# LOHKAI-END ;
čuođi#:čuođi# OKTAF ;
čuođi#:čuođi# 2TO9F ;
čuođát+A+Ord:čuođád VUOSTTAS ;
čuođi#:čuođi# LOHKI ;
čuođi# 21TO99 ;
čuođi# 111TO119 ;
okta#čuohti#:okta#čuohti# LOGIF ;
okta#čuohti#guokte#logi:okta#čuohti#guok't GUOKTELOGI ;
okta#čuohti#golbma#logi:okta#čuohti#golbma GOLBMALOGI ;
okta#čuohti#njeallje#logi:okta#čuohti#njeallj GUOKTELOGI ;
okta#čuohti#vihtta#logi:okta#čuohti#vi VIHTTALOGI ;
okta#čuohti#guhtta#logi:okta#čuohti#gu VIHTTALOGI ;
okta#čuohti#čieža#logi:okta#čuohti#či CIEZALOGI ;
okta#čuohti#gieža#logi:okta#čuohti#gi CIEZALOGI ;
okta#čuohti#gávcci#logi:okta#čuohti#gák'ci GAVCCILOGI ;
okta#čuohti#ovcci#logi:okta#čuohti#ok'ci GAVCCILOGI ;
okta#čuohti#ovttas:okta#čuohti#ok'tas OVCCIS ;
okta#čuohti#guokte# LOHKAI-END  ;
okta#čuohti#golbma# LOHKAI-END ;
okta#čuohti#njeallje# LOHKAI-END ;
okta#čuohti#vihtta# LOHKAI-END ;
okta#čuohti#guhtta# LOHKAI-END ;
okta#čuohti#čieža# LOHKAI-END ;
okta#čuohti#gieža# LOHKAI-END ;
okta#čuohti#gávcci# LOHKAI-END ;
okta#čuohti#ovcci# LOHKAI-END ;
okta#čuohti#:okta#čuohti# OKTAF ;
okta#čuohti#:okta#čuohti# 2TO9F ;
okta#čuohti#:okta#čuohti# LOHKI ;
okta#čuohti# 21TO99 ;
okta#čuohti# 111TO119 ;
čuođi+Num+Sg+Nom:čuođi%> K ;
!Troms:
čuoh0ti+Num+Attr:čuohti%> K ;
čuoh0ti#+Num+Attr:čuohti»# NUMERALCOMPOUNDS ;
čuohti+Num+Sg+Nom:čuohti%> K ;
čuohti+Num+Sg+Acc:čuođi%> K ;
čuohti+Num+Sg+Gen:čuođi%> K ;
čuohti+Num+Sg+Loc:čuođi%>s K ;
 čuohti+Num+Sg+Loc+Use/Sub:čuođi%>n K ; ! !SOUTH
čuohti+Num+Pl+Nom:čuođi%>t K ;
čuohti+Num+Sg+Ill:čuohtá%>j K ;
čuohti+Num+Sg+Com:čuđi%>jn K ;
čuohti+Num+Pl+Acc:čuđi%>X5jd K ;
čuohti+Num+Pl+Gen:čuđi%>X5jd K ;
čuohti+Num+Pl+Ill:čuđi%>jde K ;
čuohti+Num+Pl+Loc:čuđi%>jn K ;
čuohti+Num+Pl+Com:čuđi%>jgujn K ;
čuohti+Num+Ess:čuohti%>n K ;
čuohti#:čuohti# LOGIF ;
čuohti#guokte#logi:čuohti#guok't GUOKTELOGI ;
čuohti#golbma#logi:čuohti#golbma GOLBMALOGI ;
čuohti#njeallje#logi:čuohti#njeallj GUOKTELOGI ;
čuohti#vihtta#logi:čuohti#vi VIHTTALOGI ;
čuohti#guhtta#logi:čuohti#gu VIHTTALOGI ;
čuohti#čieža#logi:čuohti#či CIEZALOGI ;
čuohti#gieža#logi:čuohti#gi CIEZALOGI ;
čuohti#gávcci#logi:čuohti#gák'ci GAVCCILOGI ;
čuohti#ovcci#logi:čuohti#ok'ci GAVCCILOGI ;
čuohti#guokte# LOHKAI-END  ;
čuohti#golbma# LOHKAI-END ;
čuohti#njeallje# LOHKAI-END ;
čuohti#vihtta# LOHKAI-END ;
čuohti#guhtta# LOHKAI-END ;
čuohti#čieža# LOHKAI-END ;
čuohti#gieža# LOHKAI-END ;
čuohti#gávcci# LOHKAI-END ;
čuohti#ovcci# LOHKAI-END ;
čuohti#:čuohti# OKTAF ;
čuohti#:čuohti# 2TO9F ;
čuohti#:čuohti# LOHKI ;
čuohti# 21TO99 ;
čuohti# 111TO119 ;
akta#čuohti+Num+Sg+Nom:akta#čuohti%> K ;



LEXICON 2TO9CUO
guokte# GCUODI ;
golbma# GCUODI ;
njeallje# GCUODI ;
njeallja# GCUODI ;
vihtta# GCUODI ;
guhtta# GCUODI ;
čieža# GCUODI ;
gieža# GCUODI ;
gávcci# GCUODI ;
ovcci# GCUODI ;

LEXICON GCUODI
čuođi#:čuođi# LOGIF ;
čuođi#guokte#logi:čuođi#guok't GUOKTELOGI  ;
čuođi#golbma#logi:čuođi#golbma GOLBMALOGI ;
čuođi#njeallje#logi:čuođi#njeallj GUOKTELOGI ;
čuođi#vihtta#logi:čuođi#vi VIHTTALOGI ;
čuođi#guhtta#logi:čuođi#gu VIHTTALOGI ;
čuođi#čieža#logi:čuođi#či CIEZALOGI ;
čuođi#gieža#logi:čuođi#gi CIEZALOGI ;
čuođi#gávcci#logi:čuođi#gák'ci GAVCCILOGI ;
čuođi#ovcci#logi:čuođi#ok'ci GAVCCILOGI ;
čuođi#guokte# LOHKAI-END  ;
čuođi#golbma# LOHKAI-END ;
čuođi#njeallje# LOHKAI-END ;
čuođi#vihtta# LOHKAI-END ;
čuođi#guhtta# LOHKAI-END ;
čuođi#čieža# LOHKAI-END ;
čuođi#gieža# LOHKAI-END ;
čuođi#gávcci# LOHKAI-END ;
čuođi#ovcci# LOHKAI-END ;
čuođi#:čuođi# OKTAF ;
čuođi#:čuođi# 2TO9F ;
čuođát+A+Ord:čuođád VUOSTTAS ;
čuođi# 21TO99 ;
čuođi# 111TO119 ;
čuođi#:čuođi# LOHKI ;


LEXICON 1TO9CUODI
akta#čuohti+Num+Sg+Nom:akta#čuohti%> K ;
ok0ta#čuohti:ok'ta OKTACUOHTI ;
guokte#čuođi:guok't GUOKTECUODI ;
nubbe#čuohti:nubb NUBBECUOHTI ;
golbma#čuođi:golbma GOLBMACUODI ;
njeallje#čuođi:njeallj GUOKTECUODI ;
njeallja#čuođi+Num+Sg+Nom:njeallja#čuođi%> K ;
njeallja#čuođi+Num+Sg+Acc:njeallja#čuođi%> K ;
njeallja#čuođi+Num+Sg+Gen:njealja#čuođi%> K ;
vihtta#čuođi:vi VIHTTACUODI ;
guhtta#čuođi:gu VIHTTACUODI ;
čieža#čuođi:či CIEZACUODI ;
gieža#čuođi:gi CIEZACUODI ;
gávcci#čuođi:gák'ci GAVCCICUODI ;
ovcci#čuođi:ok'ci GAVCCICUODI ;


! Case forms of the basic digits
! ------------------------------

LEXICON OKTA
 +Num+Sg+Nom:%> K ;
 +Num+Ess:%>n K ;
 +Num+Sg+Acc:%>X4 K ;
 +Num+Sg+Gen:%>X4 K ;
 +Num+Sg+Gen:»X4# NUMERALCOMPOUNDS ;            ! golmmagielat
 +Num+Sg+Loc:%>X4s K ;
 +Num+Sg+Loc+Use/Sub:%>X4n K ; ! !SOUTH
 +Num+Pl+Nom:%>X4t K ;
 +Num+Sg+Ill:%>X3j K ;
 +Num+Sg+Com:%>X5jn K ;
 +Num+Pl+Acc:%>X5jd K ;
 +Num+Pl+Gen:%>X5jd K ;
 +Num+Pl+Ill:%>X5jde K ;
 +Num+Pl+Loc:%>X5jn K ;
 +Num+Pl+Com:%>X5jgujn K ;

LEXICON OKTANUPPELOHKAI
 +Num+Sg+Nom:%>#nuppe#lohká%>j K ;
 +Num+Ess:%>#nuppe#lohki%>n K ;
 +Num+Ess:%>#nuppe#logi%>n K ;
 +Num+Sg+Acc:%>#nuppe#lohká%>j K ;
 +Num+Sg+Gen:%>X4#nuppe#logi%> K ;
 +Num+Sg+Gen:%>X4#nuppe#logi»# NUMERALCOMPOUNDS ;            ! golmmagielat
 +Num+Sg+Nom+Attr:%>X4#nuppe#lot»# NUMERALCOMPOUNDS ;            ! golmmagielat
 +Num+Sg+Nom+Attr:%>#nuppe#lot%> K ;
 +Num+Sg+Nom+Attr:%>n#nuppe#lot%> K ;
 +Num+Sg+Nom+Attr:%>X4#nuppe#lot%> K ;
 +Num+Sg+Nom+Attr:%>X5jn#nuppe#lot%> K ;
 +Num+Sg+Acc+Attr:%>#nuppe#lot%> K ;
 +Num+Sg+Acc+Attr:%>n#nuppe#lot%> K ;
 +Num+Sg+Acc+Attr:%>X4#nuppe#lot%> K ;
 +Num+Sg+Acc+Attr:%>X5jn#nuppe#lot%> K ;
 +Num+Sg+Loc:%>X4#nuppe#logi%>s K ;
 +Num+Sg+Loc+Use/Sub:%>X4#nuppe#logi%>n K ; ! !SOUTH
 +Num+Pl+Nom:%>#nuppe#logi%>t K ;
 +Num+Sg+Ill:%>X4#nuppe#lohká%>j K ;
 +Num+Sg+Com:%>X5jn#nuppe#logi%>jn K ;
 +Num+Pl+Acc:%>#nuppe#logi%>X5jd K ;
 +Num+Pl+Gen:%>#nuppe#logi%>X5jd K ;
 +Num+Pl+Ill:%>#nuppe#logi%>jde K ;
 +Num+Pl+Loc:%>X5jn#nuppe#logi%>jn K ;
 +Num+Pl+Com:%>#nuppe#logi%>jgujn K ;
 +Num+Pl+Loc:%>#nuppe#logi%>jn K ; !Nickel 91 from here downwards
 +Num+Pl+Attr:%>X4t#nuppe#lot%> K ;
 +Num+Pl+Attr:%>X5jd#nuppe#lot%> K ;
 +Num+Pl+Attr:%>X5jn#nuppe#lot%> K ;
 +Num+Pl+Nom:%>X4t#nuppe#logi%>t K ;
 +Num+Pl+Acc:%>X5jd#nuppe#logi%>X5jd K ;
 +Num+Pl+Gen+Use/Sub:%>X5jd#nuppe#logi%>X5jd K ; ! because of speller
 +Num+Pl+Ill+Use/Sub:%>X5jd#nuppe#logi%>X5jd K ; ! because of speller
 +Num+Pl+Com+Use/Sub:%>X5jd#nuppe#logi%>X5jd K ; ! because of speller
 +Num+Pl+Ess:%>X4t#nuppe#logi%>n K ;


LEXICON OKTAGOALMMATLOHKAI
 +Num+Sg+Nom:%>#goalmmát#lohká%>j K ;
 +Num+Ess:%>#goalmmát#lohki%>n K ;
 +Num+Ess:%>#goalmmát#logi%>n K ;
 +Num+Sg+Acc:%>#goalmmát#lohká%>j K ;
 +Num+Sg+Gen:%>X4#goalmmát#logi%> K ;
 +Num+Sg+Gen:%>X4#goalmmát#logi»# NUMERALCOMPOUNDS ;            ! golmmagielat
 +Num+Sg+Nom+Attr:%>X4#goalmmát#lot»# NUMERALCOMPOUNDS ;            ! golmmagielat
 +Num+Sg+Nom+Attr:%>X4#goalmmát#lot%> K ;
 +Num+Sg+Nom+Attr:%>#goalmmát#lot%> K ;
 +Num+Sg+Nom+Attr:%>X5jn#goalmmát#lot%> K ;
 +Num+Sg+Nom+Attr:%>n#goalmmát#lot%> K ;
 +Num+Sg+Acc+Attr:%>X4#goalmmát#lot%> K ;
 +Num+Sg+Acc+Attr:%>#goalmmát#lot%> K ;
 +Num+Sg+Acc+Attr:%>X5jn#goalmmát#lot%> K ;
 +Num+Sg+Acc+Attr:%>n#goalmmát#lot%> K ;
 +Num+Sg+Loc:%>X4#goalmmát#logi%>s K ;
 +Num+Sg+Loc+Use/Sub:%>X4#goalmmát#logi%>n K ; ! !SOUTH
 +Num+Pl+Nom:%>#goalmmát#logi%>t K ;
 +Num+Sg+Ill:%>X4#goalmmát#lohká%>j K ;
 +Num+Sg+Com:%>X5jn#goalmmát#logi%>jn K ;
 +Num+Pl+Acc:%>#goalmmát#logi%>X5jd K ;
 +Num+Pl+Gen:%>#goalmmát#logi%>X5jd K ;
 +Num+Pl+Ill:%>#goalmmát#logi%>jde K ;
 +Num+Pl+Loc:%>X5jn#goalmmát#logi%>jn K ;
 +Num+Pl+Com:%>#goalmmát#logi%>jgujn K ;
 +Num+Pl+Loc:%>#goalmmát#logi%>jn K ; !Nickel 91 from here downwards
 +Num+Pl+Attr:%>X4t#goalmmát#lot%> K ;
 +Num+Pl+Attr:%>X5jd#goalmmát#lot%> K ;
 +Num+Pl+Attr:%>X5jn#goalmmát#lot%> K ;
 +Num+Pl+Nom:%>X4t#goalmmát#logi%>t K ;
 +Num+Pl+Acc:%>X5jd#goalmmát#logi%>X5jd K ;
 +Num+Pl+Gen+Use/Sub:%>X5jd#goalmmát#logi%>X5jd K ; ! because of speller
 +Num+Pl+Ill+Use/Sub:%>X5jd#goalmmát#logi%>X5jd K ; ! because of speller
 +Num+Pl+Com+Use/Sub:%>X5jd#goalmmát#logi%>X5jd K ; ! because of speller
 +Num+Pl+Ess:%>X4t#goalmmát#logi%>n K ;


LEXICON OKTANJEALJATLOHKAI
 +Num+Sg+Nom:%>#njealját#lohká%>j K ;
 +Num+Ess:%>#njealját#lohki%>n K ;
 +Num+Ess:%>#njealját#logi%>n K ;
 +Num+Sg+Acc:%>#njealját#lohká%>j K ;
 +Num+Sg+Gen:%>X4#njealját#logi%> K ;
 +Num+Sg+Gen:%>X4#njealját#logi»# NUMERALCOMPOUNDS ;            ! golmmagielat
 +Num+Sg+Nom+Attr:%>X4#njealját#lot»# NUMERALCOMPOUNDS ;            ! golmmagielat
 +Num+Sg+Nom+Attr:%>X4#njealját#lot%> K ;
 +Num+Sg+Nom+Attr:%>#njealját#lot%> K ;
 +Num+Sg+Nom+Attr:%>X5jn#njealját#lot%> K ;
 +Num+Sg+Nom+Attr:%>n#njealját#lot%> K ;
 +Num+Sg+Acc+Attr:%>X4#njealját#lot%> K ;
 +Num+Sg+Acc+Attr:%>#njealját#lot%> K ;
 +Num+Sg+Acc+Attr:%>X5jn#njealját#lot%> K ;
 +Num+Sg+Acc+Attr:%>n#njealját#lot%> K ;
 +Num+Sg+Loc:%>X4#njealját#logi%>s K ;
 +Num+Sg+Loc+Use/Sub:%>X4#njealját#logi%>n K ; ! !SOUTH
 +Num+Pl+Nom:%>#njealját#logi%>t K ;
 +Num+Sg+Ill:%>X4#njealját#lohká%>j K ;
 +Num+Sg+Com:%>X5jn#njealját#logi%>jn K ;
 +Num+Pl+Acc:%>#njealját#logi%>X5jd K ;
 +Num+Pl+Gen:%>#njealját#logi%>X5jd K ;
 +Num+Pl+Ill:%>#njealját#logi%>jde K ;
 +Num+Pl+Loc:%>X5jn#njealját#logi%>jn K ;
 +Num+Pl+Com:%>#njealját#logi%>jgujn K ;
 +Num+Pl+Loc:%>#njealját#logi%>jn K ; !Nickel 91 from here downwards
 +Num+Pl+Attr:%>X4t#njealját#lot%> K ;
 +Num+Pl+Attr:%>X5jd#njealját#lot%> K ;
 +Num+Pl+Attr:%>X5jn#njealját#lot%> K ;
 +Num+Pl+Nom:%>X4t#njealját#logi%>t K ;
 +Num+Pl+Acc:%>X5jd#njealját#logi%>X5jd K ;
 +Num+Pl+Gen+Use/Sub:%>X5jd#njealját#logi%>X5jd K ; ! because of speller
 +Num+Pl+Ill+Use/Sub:%>X5jd#njealját#logi%>X5jd K ; ! because of speller
 +Num+Pl+Com+Use/Sub:%>X5jd#njealját#logi%>X5jd K ; ! because of speller
 +Num+Pl+Ess:%>X4t#njealját#logi%>n K ;


LEXICON OKTAVIDATLOHKAI
 +Num+Sg+Nom:%>#viđát#lohká%>j K ;
 +Num+Ess:%>#viđát#lohki%>n K ;
 +Num+Ess:%>#viđát#logi%>n K ;
 +Num+Sg+Acc:%>#viđát#lohká%>j K ;
 +Num+Sg+Gen:%>X4#viđát#logi%> K ;
 +Num+Sg+Gen:%>X4#viđát#logi»# NUMERALCOMPOUNDS ;            ! golmmagielat
 +Num+Sg+Nom+Attr:%>X4#viđát#lot»# NUMERALCOMPOUNDS ;            ! golmmagielat
 +Num+Sg+Nom+Attr:%>X4#viđát#lot%> K ;
 +Num+Sg+Nom+Attr:%>X5jn#viđát#lot%> K ;
 +Num+Sg+Nom+Attr:%>#viđát#lot%> K ;
 +Num+Sg+Nom+Attr:%>n#viđát#lot%> K ;
 +Num+Sg+Acc+Attr:%>X4#viđát#lot%> K ;
 +Num+Sg+Acc+Attr:%>X5jn#viđát#lot%> K ;
 +Num+Sg+Acc+Attr:%>#viđát#lot%> K ;
 +Num+Sg+Acc+Attr:%>n#viđát#lot%> K ;
 +Num+Sg+Loc:%>X4#viđát#logi%>s K ;
 +Num+Sg+Loc+Use/Sub:%>X4#viđát#logi%>n K ; ! !SOUTH
 +Num+Pl+Nom:%>#viđát#logi%>t K ;
 +Num+Sg+Ill:%>X4#viđát#lohká%>j K ;
 +Num+Sg+Com:%>X5jn#viđát#logi%>jn K ;
 +Num+Pl+Acc:%>#viđát#logi%>X5jd K ;
 +Num+Pl+Gen:%>#viđát#logi%>X5jd K ;
 +Num+Pl+Ill:%>#viđát#logi%>jde K ;
 +Num+Pl+Loc:%>X5jn#viđát#logi%>jn K ;
 +Num+Pl+Com:%>#viđát#logi%>jgujn K ;
 +Num+Pl+Loc:%>#viđát#logi%>jn K ; !Nickel 91 from here downwards
 +Num+Pl+Attr:%>X4t#viđát#lot%> K ;
 +Num+Pl+Attr:%>X5jd#viđát#lot%> K ;
 +Num+Pl+Attr:%>X5jn#viđát#lot%> K ;
 +Num+Pl+Nom:%>X4t#viđát#logi%>t K ;
 +Num+Pl+Acc:%>X5jd#viđát#logi%>X5jd K ;
 +Num+Pl+Gen+Use/Sub:%>X5jd#viđát#logi%>X5jd K ; ! because of speller
 +Num+Pl+Ill+Use/Sub:%>X5jd#viđát#logi%>X5jd K ; ! because of speller
 +Num+Pl+Com+Use/Sub:%>X5jd#viđát#logi%>X5jd K ; ! because of speller
 +Num+Pl+Ess:%>X4t#viđát#logi%>n K ;


LEXICON OKTAGUDATLOHKAI
 +Num+Sg+Nom:%>#guđát#lohká%>j K ;
 +Num+Ess:%>#guđát#lohki%>n K ;
 +Num+Ess:%>#guđát#logi%>n K ;
 +Num+Sg+Acc:%>#guđát#lohká%>j K ;
 +Num+Sg+Gen:%>X4#guđát#logi%> K ;
 +Num+Sg+Gen:%>X4#guđát#logi»# NUMERALCOMPOUNDS ;            ! golmmagielat
 +Num+Sg+Nom+Attr:%>X4#guđát#lot»# NUMERALCOMPOUNDS ;            ! golmmagielat
 +Num+Sg+Nom+Attr:%>X4#guđát#lot%> K ;
 +Num+Sg+Nom+Attr:%>X5jn#guđát#lot%> K ;
 +Num+Sg+Nom+Attr:%>#guđát#lot%> K ;
 +Num+Sg+Nom+Attr:%>n#guđát#lot%> K ;
 +Num+Sg+Acc+Attr:%>X4#guđát#lot%> K ;
 +Num+Sg+Acc+Attr:%>X5jn#guđát#lot%> K ;
 +Num+Sg+Acc+Attr:%>#guđát#lot%> K ;
 +Num+Sg+Acc+Attr:%>n#guđát#lot%> K ;
 +Num+Sg+Loc:%>X4#guđát#logi%>s K ;
 +Num+Sg+Loc+Use/Sub:%>X4#guđát#logi%>n K ; ! !SOUTH
 +Num+Pl+Nom:%>#guđát#logi%>t K ;
 +Num+Sg+Ill:%>X4#guđát#lohká%>j K ;
 +Num+Sg+Com:%>X5jn#guđát#logi%>jn K ;
 +Num+Pl+Acc:%>#guđát#logi%>X5jd K ;
 +Num+Pl+Gen:%>#guđát#logi%>X5jd K ;
 +Num+Pl+Ill:%>#guđát#logi%>jde K ;
 +Num+Pl+Loc:%>X5jn#guđát#logi%>jn K ;
 +Num+Pl+Com:%>#guđát#logi%>jgujn K ;
 +Num+Pl+Loc:%>#guđát#logi%>jn K ; !Nickel 91 from here downwards
 +Num+Pl+Attr:%>X4t#guđát#lot%> K ;
 +Num+Pl+Attr:%>X5jd#guđát#lot%> K ;
 +Num+Pl+Attr:%>X5jn#guđát#lot%> K ;
 +Num+Pl+Nom:%>X4t#guđát#logi%>t K ;
 +Num+Pl+Acc:%>X5jd#guđát#logi%>X5jd K ;
 +Num+Pl+Gen+Use/Sub:%>X5jd#guđát#logi%>X5jd K ; ! because of speller
 +Num+Pl+Ill+Use/Sub:%>X5jd#guđát#logi%>X5jd K ; ! because of speller
 +Num+Pl+Com+Use/Sub:%>X5jd#guđát#logi%>X5jd K ; ! because of speller
 +Num+Pl+Ess:%>X4t#guđát#logi%>n K ;


LEXICON OKTACIHCCETLOHKAI
 +Num+Sg+Nom:%>#čihččet#lohká%>j K ;
 +Num+Ess:%>#čihččet#lohki%>n K ;
 +Num+Ess:%>#čihččet#logi%>n K ;
 +Num+Sg+Acc:%>#čihččet#lohká%>j K ;
 +Num+Sg+Gen:%>X4#čihččet#logi%> K ;
 +Num+Sg+Gen:%>X4#čihččet#logi»# NUMERALCOMPOUNDS ;            ! golmmagielat
 +Num+Sg+Nom+Attr:%>X4#čihččet#lot»# NUMERALCOMPOUNDS ;            ! golmmagielat
 +Num+Sg+Loc:%>X4#čihččet#logi%>s K ;
 +Num+Sg+Nom+Attr:%>X4#čihččet#lot%> K ;
 +Num+Sg+Nom+Attr:%>X5jn#čihččet#lot%> K ;
 +Num+Sg+Nom+Attr:%>n#čihččet#lot%> K ;
 +Num+Sg+Nom+Attr:%>#čihččet#lot%> K ;
 +Num+Sg+Acc+Attr:%>X4#čihččet#lot%> K ;
 +Num+Sg+Acc+Attr:%>X5jn#čihččet#lot%> K ;
 +Num+Sg+Acc+Attr:%>n#čihččet#lot%> K ;
 +Num+Sg+Acc+Attr:%>#čihččet#lot%> K ;
 +Num+Sg+Loc+Use/Sub:%>X4#čihččet#logi%>n K ; ! !SOUTH
 +Num+Pl+Nom:%>#čihččet#logi%>t K ;
 +Num+Sg+Ill:%>X4#čihččet#lohká%>j K ;
 +Num+Sg+Com:%>X5jn#čihččet#logi%>jn K ;
 +Num+Pl+Acc:%>#čihččet#logi%>X5jd K ;
 +Num+Pl+Gen:%>#čihččet#logi%>X5jd K ;
 +Num+Pl+Ill:%>#čihččet#logi%>jde K ;
 +Num+Pl+Loc:%>X5jn#čihččet#logi%>jn K ;
 +Num+Pl+Com:%>#čihččet#logi%>jgujn K ;
 +Num+Pl+Loc:%>#čihččet#logi%>jn K ; !Nickel 91 from here downwards
 +Num+Pl+Attr:%>X4t#čihččet#lot%> K ;
 +Num+Pl+Attr:%>X5jd#čihččet#lot%> K ;
 +Num+Pl+Attr:%>X5jn#čihččet#lot%> K ;
 +Num+Pl+Nom:%>X4t#čihččet#logi%>t K ;
 +Num+Pl+Acc:%>X5jd#čihččet#logi%>X5jd K ;
 +Num+Pl+Gen+Use/Sub:%>X5jd#čihččet#logi%>X5jd K ; ! because of speller
 +Num+Pl+Ill+Use/Sub:%>X5jd#čihččet#logi%>X5jd K ; ! because of speller
 +Num+Pl+Com+Use/Sub:%>X5jd#čihččet#logi%>X5jd K ; ! because of speller
 +Num+Pl+Ess:%>X4t#čihččet#logi%>n K ;



LEXICON OKTAGAVCCATLOHKAI
 +Num+Sg+Nom:%>#gávccát#lohká%>j K ;
 +Num+Ess:%>#gávccát#lohki%>n K ;
 +Num+Ess:%>#gávccát#logi%>n K ;
 +Num+Sg+Acc:%>#gávccát#lohká%>j K ;
 +Num+Sg+Gen:%>X4#gávccát#logi%> K ;
 +Num+Sg+Gen:%>X4#gávccát#logi»# NUMERALCOMPOUNDS ;            ! golmmagielat
 +Num+Sg+Nom+Attr:%>X4#gávccát#lot»# NUMERALCOMPOUNDS ;            ! golmmagielat
 +Num+Sg+Nom+Attr:%>X4#gávccát#lot%> K ;
 +Num+Sg+Nom+Attr:%>X5jn#gávccát#lot%> K ;
 +Num+Sg+Nom+Attr:%>X4#gávccát#lot%> K ;
 +Num+Sg+Nom+Attr:%>n#gávccát#lot%> K ;
 +Num+Sg+Acc+Attr:%>X4#gávccát#lot%> K ;
 +Num+Sg+Acc+Attr:%>X5jn#gávccát#lot%> K ;
 +Num+Sg+Acc+Attr:%>X4#gávccát#lot%> K ;
 +Num+Sg+Acc+Attr:%>n#gávccát#lot%> K ;
 +Num+Sg+Loc:%>X4#gávccát#logi%>s K ;
 +Num+Sg+Loc+Use/Sub:%>X4#gávccát#logi%>n K ; ! !SOUTH
 +Num+Pl+Nom:%>#gávccát#logi%>t K ;
 +Num+Sg+Ill:%>X4#gávccát#lohká%>j K ;
 +Num+Sg+Com:%>X5jn#gávccát#logi%>jn K ;
 +Num+Pl+Acc:%>#gávccát#logi%>X5jd K ;
 +Num+Pl+Gen:%>#gávccát#logi%>X5jd K ;
 +Num+Pl+Ill:%>#gávccát#logi%>jde K ;
 +Num+Pl+Loc:%>X5jn#gávccát#logi%>jn K ;
 +Num+Pl+Com:%>#gávccát#logi%>jgujn K ;
 +Num+Pl+Loc:%>#gávccát#logi%>jn K ; !Nickel 91 from here downwards
 +Num+Pl+Attr:%>X4t#gávccát#lot%> K ;
 +Num+Pl+Attr:%>X5jd#gávccát#lot%> K ;
 +Num+Pl+Attr:%>X5jn#gávccát#lot%> K ;
 +Num+Pl+Nom:%>X4t#gávccát#logi%>t K ;
 +Num+Pl+Acc:%>X5jd#gávccát#logi%>X5jd K ;
 +Num+Pl+Gen+Use/Sub:%>X5jd#gávccát#logi%>X5jd K ; ! because of speller
 +Num+Pl+Ill+Use/Sub:%>X5jd#gávccát#logi%>X5jd K ; ! because of speller
 +Num+Pl+Com+Use/Sub:%>X5jd#gávccát#logi%>X5jd K ; ! because of speller
 +Num+Pl+Ess:%>X4t#gávccát#logi%>n K ;

LEXICON OKTAOVCCATLOHKAI
 +Num+Sg+Nom:%>#ovccát#lohká%>j K ;
 +Num+Ess:%>#ovccát#lohki%>n K ;
 +Num+Ess:%>#ovccát#logi%>n K ;
 +Num+Sg+Acc:%>#ovccát#lohká%>j K ;
 +Num+Sg+Gen:%>X4#ovccát#logi%> K ;
 +Num+Sg+Gen:%>X4#ovccát#logi»# NUMERALCOMPOUNDS ;            ! golmmagielat
 +Num+Sg+Nom+Attr:%>X4#ovccát#lot»# NUMERALCOMPOUNDS ;            ! golmmagielat
 +Num+Sg+Nom+Attr:%>X4#ovccát#lot%> K ;
 +Num+Sg+Nom+Attr:%>X5jn#ovccát#lot%> K ;
 +Num+Sg+Nom+Attr:%>#ovccát#lot%> K ;
 +Num+Sg+Nom+Attr:%>n#ovccát#lot%> K ;
 +Num+Sg+Acc+Attr:%>X4#ovccát#lot%> K ;
 +Num+Sg+Acc+Attr:%>X5jn#ovccát#lot%> K ;
 +Num+Sg+Acc+Attr:%>#ovccát#lot%> K ;
 +Num+Sg+Acc+Attr:%>n#ovccát#lot%> K ;
 +Num+Sg+Loc:%>X4#ovccát#logi%>s K ;
 +Num+Sg+Loc+Use/Sub:%>X4#ovccát#logi%>n K ; ! !SOUTH
 +Num+Pl+Nom:%>#ovccát#logi%>t K ;
 +Num+Sg+Ill:%>X4#ovccát#lohká%>j K ;
 +Num+Sg+Com:%>X5jn#ovccát#logi%>jn K ;
 +Num+Pl+Acc:%>#ovccát#logi%>X5jd K ;
 +Num+Pl+Gen:%>#ovccát#logi%>X5jd K ;
 +Num+Pl+Ill:%>#ovccát#logi%>jde K ;
 +Num+Pl+Loc:%>X5jn#ovccát#logi%>jn K ;
 +Num+Pl+Com:%>#ovccát#logi%>jgujn K ;
 +Num+Pl+Loc:%>#ovccát#logi%>jn K ; !Nickel 91 from here downwards
 +Num+Pl+Attr:%>X4t#ovccát#lot%> K ;
 +Num+Pl+Attr:%>X5jd#ovccát#lot%> K ;
 +Num+Pl+Attr:%>X5jn#ovccát#lot%> K ;
 +Num+Pl+Nom:%>X4t#ovccát#logi%>t K ;
 +Num+Pl+Acc:%>X5jd#ovccát#logi%>X5jd K ;
 +Num+Pl+Gen+Use/Sub:%>X5jd#ovccát#logi%>X5jd K ; ! because of speller
 +Num+Pl+Ill+Use/Sub:%>X5jd#ovccát#logi%>X5jd K ; ! because of speller
 +Num+Pl+Com+Use/Sub:%>X5jd#ovccát#logi%>X5jd K ; ! because of speller
 +Num+Pl+Ess:%>X4t#ovccát#logi%>n K ;


LEXICON OKTALOGATLOHKAI
 +Num+Sg+Nom:%>#logát#lohká%>j K ;
 +Num+Ess:%>#logát#lohki%>n K ;
 +Num+Ess:%>#logát#logi%>n K ;
 +Num+Sg+Acc:%>#logát#lohká%>j K ;
 +Num+Sg+Gen:%>X4#logát#logi%> K ;
 +Num+Sg+Gen:%>X4#logát#logi»# NUMERALCOMPOUNDS ;            ! golmmagielat
 +Num+Sg+Nom+Attr:%>X4#logát#lot»# NUMERALCOMPOUNDS ;            ! golmmagielat
 +Num+Sg+Nom+Attr:%>X4#logát#lot%> K ;
 +Num+Sg+Nom+Attr:%>X5jn#logát#lot%> K ;
 +Num+Sg+Nom+Attr:%>#logát#lot%> K ;
 +Num+Sg+Nom+Attr:%>n#logát#lot%> K ;
 +Num+Sg+Acc+Attr:%>X4#logát#lot%> K ;
 +Num+Sg+Acc+Attr:%>X5jn#logát#lot%> K ;
 +Num+Sg+Acc+Attr:%>#logát#lot%> K ;
 +Num+Sg+Acc+Attr:%>n#logát#lot%> K ;
 +Num+Sg+Loc:%>X4#logát#logi%>s K ;
 +Num+Sg+Loc+Use/Sub:%>X4#logát#logi%>n K ; ! !SOUTH
 +Num+Pl+Nom:%>#logát#logi%>t K ;
 +Num+Sg+Ill:%>X4#logát#lohká%>j K ;
 +Num+Sg+Com:%>X5jn#logát#logi%>jn K ;
 +Num+Pl+Acc:%>#logát#logi%>X5jd K ;
 +Num+Pl+Gen:%>#logát#logi%>X5jd K ;
 +Num+Pl+Ill:%>#logát#logi%>jde K ;
 +Num+Pl+Loc:%>X5jn#logát#logi%>jn K ;
 +Num+Pl+Com:%>#logát#logi%>jgujn K ;
 +Num+Pl+Loc:%>#logát#logi%>jn K ; !Nickel 91 from here downwards
 +Num+Pl+Attr:%>X4t#logát#lot%> K ;
 +Num+Pl+Attr:%>X5jd#logát#lot%> K ;
 +Num+Pl+Attr:%>X5jn#logát#lot%> K ;
 +Num+Pl+Nom:%>X4t#logát#logi%>t K ;
 +Num+Pl+Acc:%>X5jd#logát#logi%>X5jd K ;
 +Num+Pl+Gen+Use/Sub:%>X5jd#logát#logi%>X5jd K ; ! because of speller
 +Num+Pl+Ill+Use/Sub:%>X5jd#logát#logi%>X5jd K ; ! because of speller
 +Num+Pl+Com+Use/Sub:%>X5jd#logát#logi%>X5jd K ; ! because of speller
 +Num+Pl+Ess:%>X4t#logát#logi%>n K ;


LEXICON OKTALOHKI
 +Num+Sg+Nom:%>#lohki%> K ;
 +Num+Ess:%>n#lohki%>n K ;
 +Num+Ess:%>n#logi%>n K ;
 +Num+Sg+Acc:%>X4#logi%> K ;
 +Num+Sg+Gen:%>X4#logi%> K ;
 +Num+Sg+Gen:%>X4#logi»# NUMERALCOMPOUNDS ;            ! golmmagielat
 +Num+Sg+Nom+Attr:%>X4#lot»# NUMERALCOMPOUNDS ;            ! golmmagielat
 +Num+Sg+Nom+Attr:%>X4#lot%> K ;
 +Num+Sg+Nom+Attr:%>X5jn#lot%> K ;
 +Num+Sg+Nom+Attr:%>#lot%> K ;
 +Num+Sg+Nom+Attr:%>n#lot%> K ;
 +Num+Sg+Acc+Attr:%>X4#lot%> K ;
 +Num+Sg+Acc+Attr:%>X5jn#lot%> K ;
 +Num+Sg+Acc+Attr:%>#lot%> K ;
 +Num+Sg+Acc+Attr:%>n#lot%> K ;
 +Num+Sg+Loc:%>X4#logi%>s K ;
 +Num+Sg+Loc+Use/Sub:%>X4#logi%>n K ; ! !SOUTH
 +Num+Pl+Nom:%>X4t#logi%>t K ;
 +Num+Sg+Ill:%>X4#lohká%>j K ;
 +Num+Sg+Com:%>X5jn#logi%>jn K ;
 +Num+Pl+Acc:%>X5jd9#logi%>X5jd K ;
 +Num+Pl+Gen:%>X5jd9#logi%>X5jd K ;
 +Num+Pl+Ill:%>X5jde#logi%>jde K ;
 +Num+Pl+Loc:%>X5jn#logi%>jn K ;
 +Num+Pl+Com:%>X5jd9#logi%>jgujn K ;
 +Num+Pl+Com:%>X5jgujn#logi%>jgujn K ;
 +Num+Sg+Nom+Attr:%>X4t#lot%> K ; !Nickel 91 from here downwards
 +Num+Sg+Nom+Attr:%>X5jd#lot%> K ;
 +Num+Sg+Acc+Attr:%>X4t#lot%> K ; !Nickel 91 from here downwards
 +Num+Sg+Acc+Attr:%>X5jd#lot%> K ;
 +Num+Pl+Nom:%>#logi%>t K ;
 +Num+Pl+Acc:%>#logi%>X5jd K ;
 +Num+Pl+Gen+Use/Sub:%>#logi%>X5jd K ; ! because of speller
 +Num+Pl+Ill+Use/Sub:%>#logi%>X5jd K ; ! because of speller
 +Num+Pl+Com+Use/Sub:%>#logi%>X5jd K ; ! because of speller
 +Num+Pl+Loc:%>#logi%>jn K ;
 +Num+Pl+Ess:%>#lohki%>n K ;
 +Num+Pl+Nom:%>X4t#logi%>t K ;
 +Num+Pl+Acc:%>X5jd#logi%>X5jd K ;
 +Num+Pl+Gen+Use/Sub:%>X5jd#logi%>X5jd K ; ! because of speller
 +Num+Pl+Ill+Use/Sub:%>X5jd#logi%>X5jd K ; ! because of speller
 +Num+Pl+Com+Use/Sub:%>X5jd#logi%>X5jd K ; ! because of speller
 +Num+Pl+Loc:%>X5jn#logi%>jn K ;
 +Num+Pl+Ess:%>X4t#logi%>n K ;

LEXICON GUOKTE
 +Num+Sg+Nom:e%> K ;
 +Num+Ess:i%>n K ;
 +Num+Sg+Acc:e%> K ;
 +Num+Sg+Gen:i%>X4 K ;
 +Num+Sg+Gen+Use/Sub:e%>X4 K ;
 +Num+Sg+Gen:e»X4%- # ; !guovtte- ja njealje- ja guđajagat
 +Num+Sg+Gen:e»X4# NUMERALCOMPOUNDS ;            ! guovttegielat 
 +Num+Sg+Loc:i%>X4s K ;
 +Num+Sg+Loc+Use/Sub:i%>X4n K ; ! !SOUTH
 +Num+Pl+Nom:i%>X4t K ;
 +Num+Sg+Ill:á%>j K ;
 +Num+Sg+Com:i%>X5jn K ;
 +Num+Pl+Acc:i%>X5jd K ;
 +Num+Pl+Gen:i%>X5jd K ;
 +Num+Pl+Ill:i%>X5jde K ;
 +Num+Pl+Loc:i%>X5jn K ;
 +Num+Pl+Com:i%>X5jgujn K ;

LEXICON GUOKTENUPPELOHKAI
 +Num+Sg+Nom:e%>#nuppe#lohká%>j K ;
 +Num+Ess:e%>#nuppe#lohki%>n K ;
 +Num+Ess:e%>#nuppe#logi%>n K ;
 +Num+Sg+Acc:e%>#nuppe#lohká%>j K ;
 +Num+Sg+Gen:e%>X4#nuppe#logi%> K ;
 +Num+Sg+Gen:e%>X4#nuppe#logi»# NUMERALCOMPOUNDS ;            ! golmmagielat
 +Num+Sg+Nom+Attr:e%>X4#nuppe#lot»# NUMERALCOMPOUNDS ;            ! golmmagielat
 +Num+Sg+Nom+Attr:e%>X4#nuppe#lot%> K ;
 +Num+Sg+Nom+Attr:i%>X5jn#nuppe#lot%> K ;
 +Num+Sg+Nom+Attr:e%>#nuppe#lot%> K ;
 +Num+Sg+Nom+Attr:i%>n#nuppe#lot%> K ;
 +Num+Sg+Acc+Attr:e%>X4#nuppe#lot%> K ;
 +Num+Sg+Acc+Attr:i%>X5jn#nuppe#lot%> K ;
 +Num+Sg+Acc+Attr:e%>#nuppe#lot%> K ;
 +Num+Sg+Acc+Attr:i%>n#nuppe#lot%> K ;
 +Num+Sg+Loc:e%>X4#nuppe#logi%>s K ;
 +Num+Sg+Loc+Use/Sub:e%>X4#nuppe#logi%>n K ; ! !SOUTH
 +Num+Pl+Nom:e%>#nuppe#logi%>t K ;
 +Num+Sg+Ill:e%>X4#nuppe#lohká%>j K ;
 +Num+Sg+Com:i%>X5jn#nuppe#logi%>jn K ;
 +Num+Pl+Acc:e%>#nuppe#logi%>X5jd K ;
 +Num+Pl+Gen:e%>#nuppe#logi%>X5jd K ;
 +Num+Pl+Ill:e%>#nuppe#logi%>jde K ;
 +Num+Pl+Loc:i%>X5jn#nuppe#logi%>jn K ;
 +Num+Pl+Com:e%>#nuppe#logi%>jgujn K ;
 +Num+Pl+Loc:e%>#nuppe#logi%>jn K ; !Nickel 91 from here downwards
 +Num+Pl+Attr:i%>X4t#nuppe#lot%> K ;
 +Num+Pl+Attr:i%>X5jd#nuppe#lot%> K ;
 +Num+Pl+Attr:i%>X5jn#nuppe#lot%> K ;
 +Num+Pl+Nom:i%>X4t#nuppe#logi%>t K ;
 +Num+Pl+Acc:i%>X5jd#nuppe#logi%>X5jd K ;
 +Num+Pl+Gen+Use/Sub:i%>X5jd#nuppe#logi%>X5jd K ; ! because of speller
 +Num+Pl+Ill+Use/Sub:i%>X5jd#nuppe#logi%>X5jd K ; ! because of speller
 +Num+Pl+Com+Use/Sub:i%>X5jd#nuppe#logi%>X5jd K ; ! because of speller
 +Num+Pl+Ess:i%>X4t#nuppe#logi%>n K ;

LEXICON GUOKTEGOALMMATLOHKAI
 +Num+Sg+Nom:e%>#goalmmát#lohká%>j K ;
 +Num+Ess:e%>#goalmmát#lohki%>n K ;
 +Num+Ess:e%>#goalmmát#logi%>n K ;
 +Num+Sg+Acc:e%>#goalmmát#lohká%>j K ;
 +Num+Sg+Gen:e%>X4#goalmmát#logi%> K ;
 +Num+Sg+Gen:e%>X4#goalmmát#logi»# NUMERALCOMPOUNDS ;            ! golmmagielat
 +Num+Sg+Nom+Attr:e%>X4#goalmmát#lot»# NUMERALCOMPOUNDS ;            ! golmmagielat
 +Num+Sg+Nom+Attr:e%>X4#goalmmát#lot%> K ;
 +Num+Sg+Nom+Attr:e%>#goalmmát#lot%> K ;
 +Num+Sg+Nom+Attr:i%>X5jn#goalmmát#lot%> K ;
 +Num+Sg+Nom+Attr:i%>n#goalmmát#lot%> K ;
 +Num+Sg+Acc+Attr:e%>X4#goalmmát#lot%> K ;
 +Num+Sg+Acc+Attr:e%>#goalmmát#lot%> K ;
 +Num+Sg+Acc+Attr:i%>X5jn#goalmmát#lot%> K ;
 +Num+Sg+Acc+Attr:i%>n#goalmmát#lot%> K ;
 +Num+Sg+Loc:e%>X4#goalmmát#logi%>s K ;
 +Num+Sg+Loc+Use/Sub:e%>X4#goalmmát#logi%>n K ; ! !SOUTH
 +Num+Pl+Nom:e%>#goalmmát#logi%>t K ;
 +Num+Sg+Ill:e%>X4#goalmmát#lohká%>j K ;
 +Num+Sg+Com:i%>X5jn#goalmmát#logi%>jn K ;
 +Num+Pl+Acc:e%>#goalmmát#logi%>X5jd K ;
 +Num+Pl+Gen:e%>#goalmmát#logi%>X5jd K ;
 +Num+Pl+Ill:e%>#goalmmát#logi%>jde K ;
 +Num+Pl+Loc:i%>X5jn#goalmmát#logi%>jn K ;
 +Num+Pl+Com:e%>#goalmmát#logi%>jgujn K ;
 +Num+Pl+Loc:e%>#goalmmát#logi%>jn K ; !Nickel 91 from here downwards
 +Num+Pl+Attr:i%>X4t#goalmmát#lot%> K ;
 +Num+Pl+Attr:i%>X5jd#goalmmát#lot%> K ;
 +Num+Pl+Attr:i%>X5jn#goalmmát#lot%> K ;
 +Num+Pl+Nom:i%>X4t#goalmmát#logi%>t K ;
 +Num+Pl+Acc:i%>X5jd#goalmmát#logi%>X5jd K ;
 +Num+Pl+Gen+Use/Sub:i%>X5jd#goalmmát#logi%>X5jd K ; ! because of speller
 +Num+Pl+Ill+Use/Sub:i%>X5jd#goalmmát#logi%>X5jd K ; ! because of speller
 +Num+Pl+Com+Use/Sub:i%>X5jd#goalmmát#logi%>X5jd K ; ! because of speller
 +Num+Pl+Ess:i%>X4t#goalmmát#logi%>n K ;


LEXICON GUOKTENJEALJATLOHKAI
 +Num+Sg+Nom:e%>#njealját#lohká%>j K ;
 +Num+Ess:e%>#njealját#lohki%>n K ;
 +Num+Ess:e%>#njealját#logi%>n K ;
 +Num+Sg+Acc:e%>#njealját#lohká%>j K ;
 +Num+Sg+Gen:e%>X4#njealját#logi%> K ;
 +Num+Sg+Gen:e%>X4#njealját#logi»# NUMERALCOMPOUNDS ;            ! golmmagielat
 +Num+Sg+Nom+Attr:e%>X4#njealját#lot»# NUMERALCOMPOUNDS ;            ! golmmagielat
 +Num+Sg+Nom+Attr:e%>X4#njealját#lot%> K ;
 +Num+Sg+Nom+Attr:e%>#njealját#lot%> K ;
 +Num+Sg+Nom+Attr:i%>X5jn#njealját#lot%> K ;
 +Num+Sg+Nom+Attr:i%>n#njealját#lot%> K ;
 +Num+Sg+Acc+Attr:e%>X4#njealját#lot%> K ;
 +Num+Sg+Acc+Attr:e%>#njealját#lot%> K ;
 +Num+Sg+Acc+Attr:i%>X5jn#njealját#lot%> K ;
 +Num+Sg+Acc+Attr:i%>n#njealját#lot%> K ;
 +Num+Sg+Loc:e%>X4#njealját#logi%>s K ;
 +Num+Sg+Loc+Use/Sub:e%>X4#njealját#logi%>n K ; ! !SOUTH
 +Num+Pl+Nom:e%>#njealját#logi%>t K ;
 +Num+Sg+Ill:e%>X4#njealját#lohká%>j K ;
 +Num+Sg+Com:i%>X5jn#njealját#logi%>jn K ;
 +Num+Pl+Acc:e%>#njealját#logi%>X5jd K ;
 +Num+Pl+Gen:e%>#njealját#logi%>X5jd K ;
 +Num+Pl+Ill:e%>#njealját#logi%>jde K ;
 +Num+Pl+Loc:i%>X5jn#njealját#logi%>jn K ;
 +Num+Pl+Com:e%>#njealját#logi%>jgujn K ;
 +Num+Pl+Loc:e%>#njealját#logi%>jn K ; !Nickel 91 from here downwards
 +Num+Pl+Attr:i%>X4t#njealját#lot%> K ;
 +Num+Pl+Attr:i%>X5jd#njealját#lot%> K ;
 +Num+Pl+Attr:i%>X5jn#njealját#lot%> K ;
 +Num+Pl+Nom:i%>X4t#njealját#logi%>t K ;
 +Num+Pl+Acc:i%>X5jd#njealját#logi%>X5jd K ;
 +Num+Pl+Gen+Use/Sub:i%>X5jd#njealját#logi%>X5jd K ; ! because of speller
 +Num+Pl+Ill+Use/Sub:i%>X5jd#njealját#logi%>X5jd K ; ! because of speller
 +Num+Pl+Com+Use/Sub:i%>X5jd#njealját#logi%>X5jd K ; ! because of speller
 +Num+Pl+Ess:i%>X4t#njealját#logi%>n K ;

LEXICON GUOKTEVIDATLOHKAI
 +Num+Sg+Nom:e%>#viđát#lohká%>j K ;
 +Num+Ess:e%>#viđát#lohki%>n K ;
 +Num+Ess:e%>#viđát#logi%>n K ;
 +Num+Sg+Acc:e%>#viđát#lohká%>j K ;
 +Num+Sg+Gen:e%>X4#viđát#logi%> K ;
 +Num+Sg+Gen:e%>X4#viđát#logi»# NUMERALCOMPOUNDS ;            ! golmmagielat
 +Num+Sg+Nom+Attr:e%>X4#viđát#lot»# NUMERALCOMPOUNDS ;            ! golmmagielat
 +Num+Sg+Nom+Attr:e%>X4#viđát#lot%> K ;
 +Num+Sg+Nom+Attr:e%>#viđát#lot%> K ;
 +Num+Sg+Nom+Attr:i%>Xjn#viđát#lot%> K ;
 +Num+Sg+Nom+Attr:i%>n#viđát#lot%> K ;
 +Num+Sg+Acc+Attr:e%>X4#viđát#lot%> K ;
 +Num+Sg+Acc+Attr:e%>#viđát#lot%> K ;
 +Num+Sg+Acc+Attr:i%>Xjn#viđát#lot%> K ;
 +Num+Sg+Acc+Attr:i%>n#viđát#lot%> K ;
 +Num+Sg+Loc:e%>X4#viđát#logi%>s K ;
 +Num+Sg+Loc+Use/Sub:e%>X4#viđát#logi%>n K ; ! !SOUTH
 +Num+Pl+Nom:e%>#viđát#logi%>t K ;
 +Num+Sg+Ill:e%>X4#viđát#lohká%>j K ;
 +Num+Sg+Com:i%>X5jn#viđát#logi%>jn K ;
 +Num+Pl+Acc:e%>#viđát#logi%>X5jd K ;
 +Num+Pl+Gen:e%>#viđát#logi%>X5jd K ;
 +Num+Pl+Ill:e%>#viđát#logi%>jde K ;
 +Num+Pl+Loc:i%>X5jn#viđát#logi%>jn K ;
 +Num+Pl+Com:e%>#viđát#logi%>jgujn K ;
 +Num+Pl+Loc:e%>#viđát#logi%>jn K ; !Nickel 91 from here downwards
 +Num+Pl+Attr:i%>X4t#viđát#lot%> K ;
 +Num+Pl+Attr:i%>X5jd#viđát#lot%> K ;
 +Num+Pl+Attr:i%>X5jn#viđát#lot%> K ;
 +Num+Pl+Nom:i%>X4t#viđát#logi%>t K ;
 +Num+Pl+Acc:i%>X5jd#viđát#logi%>X5jd K ;
 +Num+Pl+Gen+Use/Sub:i%>X5jd#viđát#logi%>X5jd K ; ! because of speller
 +Num+Pl+Ill+Use/Sub:i%>X5jd#viđát#logi%>X5jd K ; ! because of speller
 +Num+Pl+Com+Use/Sub:i%>X5jd#viđát#logi%>X5jd K ; ! because of speller
 +Num+Pl+Ess:i%>X4t#viđát#logi%>n K ;


LEXICON GUOKTEGUDATLOHKAI
 +Num+Sg+Nom:e%>#guđát#lohká%>j K ;
 +Num+Ess:e%>#guđát#lohki%>n K ;
 +Num+Ess:e%>#guđát#logi%>n K ;
 +Num+Sg+Acc:e%>#guđát#lohká%>j K ;
 +Num+Sg+Gen:e%>X4#guđát#logi%> K ;
 +Num+Sg+Gen:e%>X4#guđát#logi»# NUMERALCOMPOUNDS ;            ! golmmagielat
 +Num+Sg+Nom+Attr:e%>X4#guđát#lot»# NUMERALCOMPOUNDS ;            ! golmmagielat
 +Num+Sg+Nom+Attr:e%>X4#guđát#lot%> K ;
 +Num+Sg+Nom+Attr:e%>#guđát#lot%> K ;
 +Num+Sg+Nom+Attr:i%>X5jn#guđát#lot%> K ;
 +Num+Sg+Nom+Attr:i%>n#guđát#lot%> K ;
 +Num+Sg+Acc+Attr:e%>X4#guđát#lot%> K ;
 +Num+Sg+Acc+Attr:e%>#guđát#lot%> K ;
 +Num+Sg+Acc+Attr:i%>X5jn#guđát#lot%> K ;
 +Num+Sg+Acc+Attr:i%>n#guđát#lot%> K ;
 +Num+Sg+Loc:e%>X4#guđát#logi%>s K ;
 +Num+Sg+Loc+Use/Sub:e%>X4#guđát#logi%>n K ; ! !SOUTH
 +Num+Pl+Nom:e%>#guđát#logi%>t K ;
 +Num+Sg+Ill:e%>X4#guđát#lohká%>j K ;
 +Num+Sg+Com:i%>X5jn#guđát#logi%>jn K ;
 +Num+Pl+Acc:e%>#guđát#logi%>X5jd K ;
 +Num+Pl+Gen:e%>#guđát#logi%>X5jd K ;
 +Num+Pl+Ill:e%>#guđát#logi%>jde K ;
 +Num+Pl+Loc:i%>X5jn#guđát#logi%>jn K ;
 +Num+Pl+Com:e%>#guđát#logi%>jgujn K ;
 +Num+Pl+Loc:e%>#guđát#logi%>jn K ; !Nickel 91 from here downwards
 +Num+Pl+Attr:i%>X4t#guđát#lot%> K ;
 +Num+Pl+Attr:i%>X5jd#guđát#lot%> K ;
 +Num+Pl+Attr:i%>X5jn#guđát#lot%> K ;
 +Num+Pl+Nom:i%>X4t#guđát#logi%>t K ;
 +Num+Pl+Acc:i%>X5jd#guđát#logi%>X5jd K ;
 +Num+Pl+Gen+Use/Sub:i%>X5jd#guđát#logi%>X5jd K ; ! because of speller
 +Num+Pl+Ill+Use/Sub:i%>X5jd#guđát#logi%>X5jd K ; ! because of speller
 +Num+Pl+Com+Use/Sub:i%>X5jd#guđát#logi%>X5jd K ; ! because of speller
 +Num+Pl+Ess:i%>X4t#guđát#logi%>n K ;

LEXICON GUOKTECIHCCETLOHKAI
 +Num+Sg+Nom:e%>#čihččet#lohká%>j K ;
 +Num+Ess:e%>#čihččet#lohki%>n K ;
 +Num+Ess:e%>#čihččet#logi%>n K ;
 +Num+Sg+Acc:e%>#čihččet#lohká%>j K ;
 +Num+Sg+Gen:e%>X4#čihččet#logi%> K ;
 +Num+Sg+Gen:e%>X4#čihččet#logi»# NUMERALCOMPOUNDS ;            ! golmmagielat
 +Num+Sg+Nom+Attr:e%>X4#čihččet#lot»# NUMERALCOMPOUNDS ;            ! golmmagielat
 +Num+Sg+Nom+Attr:e%>X4#čihččet#lot%> K ;
 +Num+Sg+Nom+Attr:e%>#čihččet#lot%> K ;
 +Num+Sg+Nom+Attr:i%>X5jn#čihččet#lot%> K ;
 +Num+Sg+Nom+Attr:i%>n#čihččet#lot%> K ;
 +Num+Sg+Acc+Attr:e%>X4#čihččet#lot%> K ;
 +Num+Sg+Acc+Attr:e%>#čihččet#lot%> K ;
 +Num+Sg+Acc+Attr:i%>X5jn#čihččet#lot%> K ;
 +Num+Sg+Acc+Attr:i%>n#čihččet#lot%> K ;
 +Num+Sg+Loc:e%>X4#čihččet#logi%>s K ;
 +Num+Sg+Loc+Use/Sub:e%>X4#čihččet#logi%>n K ; ! !SOUTH
 +Num+Pl+Nom:e%>#čihččet#logi%>t K ;
 +Num+Sg+Ill:e%>X4#čihččet#lohká%>j K ;
 +Num+Sg+Com:i%>X5jn#čihččet#logi%>jn K ;
 +Num+Pl+Acc:e%>#čihččet#logi%>X5jd K ;
 +Num+Pl+Gen:e%>#čihččet#logi%>X5jd K ;
 +Num+Pl+Ill:e%>#čihččet#logi%>jde K ;
 +Num+Pl+Loc:i%>X5jn#čihččet#logi%>jn K ;
 +Num+Pl+Com:e%>#čihččet#logi%>jgujn K ;
 +Num+Pl+Loc:e%>#čihččet#logi%>jn K ; !Nickel 91 from here downwards
 +Num+Pl+Attr:i%>X4t#čihččet#lot%> K ;
 +Num+Pl+Attr:i%>X5jd#čihččet#lot%> K ;
 +Num+Pl+Attr:i%>X5jn#čihččet#lot%> K ;
 +Num+Pl+Nom:i%>X4t#čihččet#logi%>t K ;
 +Num+Pl+Acc:i%>X5jd#čihččet#logi%>X5jd K ;
 +Num+Pl+Gen+Use/Sub:i%>X5jd#čihččet#logi%>X5jd K ; ! because of speller
 +Num+Pl+Ill+Use/Sub:i%>X5jd#čihččet#logi%>X5jd K ; ! because of speller
 +Num+Pl+Com+Use/Sub:i%>X5jd#čihččet#logi%>X5jd K ; ! because of speller
 +Num+Pl+Ess:i%>X4t#čihččet#logi%>n K ;
 

LEXICON GUOKTEGAVCCATLOHKAI
 +Num+Sg+Nom:e%>#gávccát#lohká%>j K ;
 +Num+Ess:e%>#gávccát#lohki%>n K ;
 +Num+Ess:e%>#gávccát#logi%>n K ;
 +Num+Sg+Acc:e%>#gávccát#lohká%>j K ;
 +Num+Sg+Gen:e%>X4#gávccát#logi%> K ;
 +Num+Sg+Gen:e%>X4#gávccát#logi»# NUMERALCOMPOUNDS ;            ! golmmagielat
 +Num+Sg+Nom+Attr:e%>X4#gávccát#lot»# NUMERALCOMPOUNDS ;            ! golmmagielat
 +Num+Sg+Nom+Attr:e%>X4#gávccát#lot%> K ;
 +Num+Sg+Nom+Attr:e%>X4#gávccát#lot%> K ;
 +Num+Sg+Nom+Attr:i%>n#gávccát#lot%> K ;
 +Num+Sg+Nom+Attr:i%>X5jn#gávccát#lot%> K ;
 +Num+Sg+Acc+Attr:e%>X4#gávccát#lot%> K ;
 +Num+Sg+Acc+Attr:e%>X4#gávccát#lot%> K ;
 +Num+Sg+Acc+Attr:i%>n#gávccát#lot%> K ;
 +Num+Sg+Acc+Attr:i%>X5jn#gávccát#lot%> K ;
 +Num+Sg+Loc:e%>X4#gávccát#logi%>s K ;
 +Num+Sg+Loc+Use/Sub:e%>X4#gávccát#logi%>n K ; ! !SOUTH
 +Num+Pl+Nom:e%>#gávccát#logi%>t K ;
 +Num+Sg+Ill:e%>X4#gávccát#lohká%>j K ;
 +Num+Sg+Com:i%>X5jn#gávccát#logi%>jn K ;
 +Num+Pl+Acc:e%>#gávccát#logi%>X5jd K ;
 +Num+Pl+Gen:e%>#gávccát#logi%>X5jd K ;
 +Num+Pl+Ill:e%>#gávccát#logi%>jde K ;
 +Num+Pl+Loc:i%>X5jn#gávccát#logi%>jn K ;
 +Num+Pl+Com:e%>#gávccát#logi%>jgujn K ;
 +Num+Pl+Loc:e%>#gávccát#logi%>jn K ; !Nickel 91 from here downwards
 +Num+Pl+Attr:i%>X4t#gávccát#lot%> K ;
 +Num+Pl+Attr:i%>X5jd#gávccát#lot%> K ;
 +Num+Pl+Attr:i%>X5jn#gávccát#lot%> K ;
 +Num+Pl+Nom:i%>X4t#gávccát#logi%>t K ;
 +Num+Pl+Acc:i%>X5jd#gávccát#logi%>X5jd K ;
 +Num+Pl+Gen+Use/Sub:i%>X5jd#gávccát#logi%>X5jd K ; ! because of speller
 +Num+Pl+Ill+Use/Sub:i%>X5jd#gávccát#logi%>X5jd K ; ! because of speller
 +Num+Pl+Com+Use/Sub:i%>X5jd#gávccát#logi%>X5jd K ; ! because of speller
 +Num+Pl+Ess:i%>X4t#gávccát#logi%>n K ;
 

LEXICON GUOKTEOVCCATLOHKAI
 +Num+Sg+Nom:e%>#ovccát#lohká%>j K ;
 +Num+Ess:e%>#ovccát#lohki%>n K ;
 +Num+Ess:e%>#ovccát#logi%>n K ;
 +Num+Sg+Acc:e%>#ovccát#lohká%>j K ;
 +Num+Sg+Gen:e%>X4#ovccát#logi%> K ;
 +Num+Sg+Gen:e%>X4#ovccát#logi»# NUMERALCOMPOUNDS ;            ! golmmagielat
 +Num+Sg+Nom+Attr:e%>X4#ovccát#lot»# NUMERALCOMPOUNDS ;            ! golmmagielat
 +Num+Sg+Nom+Attr:e%>X4#ovccát#lot%> K ;
 +Num+Sg+Nom+Attr:e%>#ovccát#lot%> K ;
 +Num+Sg+Nom+Attr:i%>X5jn#ovccát#lot%> K ;
 +Num+Sg+Nom+Attr:i%>n#ovccát#lot%> K ;
 +Num+Sg+Acc+Attr:e%>X4#ovccát#lot%> K ;
 +Num+Sg+Acc+Attr:e%>#ovccát#lot%> K ;
 +Num+Sg+Acc+Attr:i%>X5jn#ovccát#lot%> K ;
 +Num+Sg+Acc+Attr:i%>n#ovccát#lot%> K ;
 +Num+Sg+Loc:e%>X4#ovccát#logi%>s K ;
 +Num+Sg+Loc+Use/Sub:e%>X4#ovccát#logi%>n K ; ! !SOUTH
 +Num+Pl+Nom:e%>#ovccát#logi%>t K ;
 +Num+Sg+Ill:e%>X4#ovccát#lohká%>j K ;
 +Num+Sg+Com:i%>X5jn#ovccát#logi%>jn K ;
 +Num+Pl+Acc:e%>#ovccát#logi%>X5jd K ;
 +Num+Pl+Gen:e%>#ovccát#logi%>X5jd K ;
 +Num+Pl+Ill:e%>#ovccát#logi%>jde K ;
 +Num+Pl+Loc:i%>X5jn#ovccát#logi%>jn K ;
 +Num+Pl+Com:e%>#ovccát#logi%>jgujn K ;
 +Num+Pl+Loc:e%>#ovccát#logi%>jn K ; !Nickel 91 from here downwards
 +Num+Pl+Attr:i%>X4t#ovccát#lot%> K ;
 +Num+Pl+Attr:i%>X5jd#ovccát#lot%> K ;
 +Num+Pl+Attr:i%>X5jn#ovccát#lot%> K ;
 +Num+Pl+Nom:i%>X4t#ovccát#logi%>t K ;
 +Num+Pl+Acc:i%>X5jd#ovccát#logi%>X5jd K ;
 +Num+Pl+Gen+Use/Sub:i%>X5jd#ovccát#logi%>X5jd K ; ! because of speller
 +Num+Pl+Ill+Use/Sub:i%>X5jd#ovccát#logi%>X5jd K ; ! because of speller
 +Num+Pl+Com+Use/Sub:i%>X5jd#ovccát#logi%>X5jd K ; ! because of speller
 +Num+Pl+Ess:i%>X4t#ovccát#logi%>n K ;

LEXICON GUOKTELOGATLOHKAI
 +Num+Sg+Nom:e%>#logát#lohká%>j K ;
 +Num+Ess:e%>#logát#lohki%>n K ;
 +Num+Ess:e%>#logát#logi%>n K ;
 +Num+Sg+Acc:e%>#logát#lohká%>j K ;
 +Num+Sg+Gen:e%>X4#logát#logi%> K ;
 +Num+Sg+Gen:e%>X4#logát#logi»# NUMERALCOMPOUNDS ;            ! golmmagielat
 +Num+Sg+Nom+Attr:e%>X4#logát#lot»# NUMERALCOMPOUNDS ;            ! golmmagielat
 +Num+Sg+Nom+Attr:e%>X4#logát#lot%> K ;
 +Num+Sg+Nom+Attr:e%>#logát#lot%> K ;
 +Num+Sg+Nom+Attr:i%>X5jn#logát#lot%> K ;
 +Num+Sg+Nom+Attr:i%>n#logát#lot%> K ;
 +Num+Sg+Acc+Attr:e%>X4#logát#lot%> K ;
 +Num+Sg+Acc+Attr:e%>#logát#lot%> K ;
 +Num+Sg+Acc+Attr:i%>X5jn#logát#lot%> K ;
 +Num+Sg+Acc+Attr:i%>n#logát#lot%> K ;
 +Num+Sg+Loc:e%>X4#logát#logi%>s K ;
 +Num+Sg+Loc+Use/Sub:e%>X4#logát#logi%>n K ; ! !SOUTH
 +Num+Pl+Nom:e%>#logát#logi%>t K ;
 +Num+Sg+Ill:e%>X4#logát#lohká%>j K ;
 +Num+Sg+Com:i%>X5jn#logát#logi%>jn K ;
 +Num+Pl+Acc:e%>#logát#logi%>X5jd K ;
 +Num+Pl+Gen:e%>#logát#logi%>X5jd K ;
 +Num+Pl+Ill:e%>#logát#logi%>jde K ;
 +Num+Pl+Loc:i%>X5jn#logát#logi%>jn K ;
 +Num+Pl+Com:e%>#logát#logi%>jgujn K ;
 +Num+Pl+Loc:e%>#logát#logi%>jn K ; !Nickel 91 from here downwards
 +Num+Pl+Attr:i%>X4t#logát#lot%> K ;
 +Num+Pl+Attr:i%>X5jd#logát#lot%> K ;
 +Num+Pl+Attr:i%>X5jn#logát#lot%> K ;
 +Num+Pl+Nom:i%>X4t#logát#logi%>t K ;
 +Num+Pl+Acc:i%>X5jd#logát#logi%>X5jd K ;
 +Num+Pl+Gen+Use/Sub:i%>X5jd#logát#logi%>X5jd K ; ! because of speller
 +Num+Pl+Ill+Use/Sub:i%>X5jd#logát#logi%>X5jd K ; ! because of speller
 +Num+Pl+Com+Use/Sub:i%>X5jd#logát#logi%>X5jd K ; ! because of speller
 +Num+Pl+Ess:i%>X4t#logát#logi%>n K ;


LEXICON GUOKTELOGI
 +Num+Sg+Nom:e%>#lohki%> K ;
 +Num+Sg+Nom:e%>#logi%> K ;
 +Num+Ess:i%>n#lohki%>n K ;
 +Num+Ess:i%>n#logi%>n K ;
 +Num+Sg+Acc:e%>#logi%> K ;
 +Num+Sg+Gen:e%>X4#logi%> K ;
 +Num+Sg+Gen:e%>X4#logi»# NUMERALCOMPOUNDS ;            ! golmmagielat
 +Num+Sg+Nom+Attr:e%>X4#lot»# NUMERALCOMPOUNDS ;            ! golmmagielat
 +Num+Sg+Nom+Attr:e%>#lot%> K ;
 +Num+Sg+Nom+Attr:e%>X4#lot%> K ;
 +Num+Sg+Nom+Attr:i%>X5jn#lot%> K ;
 +Num+Sg+Nom+Attr:i%>n#lot%> K ;
 +Num+Sg+Acc+Attr:e%>#lot%> K ;
 +Num+Sg+Acc+Attr:e%>X4#lot%> K ;
 +Num+Sg+Acc+Attr:i%>X5jn#lot%> K ;
 +Num+Sg+Acc+Attr:i%>n#lot%> K ;
 +Num+Sg+Loc:e%>X4#logi%>s K ;
 +Num+Sg+Loc+Use/Sub:e%>X4#logi%>n K ; ! !SOUTH
 +Num+Pl+Nom:i%>X4t#logi%>t K ;
 +Num+Sg+Ill:e%>X4#lohká%>j K ;
 +Num+Sg+Com:i%>X5jn#logi%>jn K ;
 +Num+Pl+Acc:i%>X5jd9#logi%>X5jd K ;
 +Num+Pl+Gen:i%>X5jd9#logi%>X5jd K ;
 +Num+Pl+Ill:i%>X5jde#logi%>jde K ;
 +Num+Pl+Loc:i%>X5jn#logi%>jn K ;
 +Num+Pl+Com:i%>X5jd9#logi%>jgujn K ;
 +Num+Pl+Com:i%>X5jgujn#logi%>jgujn K ;
 +Num+Sg+Nom+Attr:i%>X4t#lot%> K ; !Nickel 91 from here downwards
 +Num+Sg+Nom+Attr:i%>X5jd#lot%> K ;
 +Num+Sg+Acc+Attr:i%>X4t#lot%> K ; !Nickel 91 from here downwards
 +Num+Sg+Acc+Attr:i%>X5jd#lot%> K ;
 +Num+Pl+Nom:e%>#logi%>t K ;
 +Num+Pl+Acc:e%>#logi%>X5jd K ;
 +Num+Pl+Gen+Use/Sub:e%>#logi%>X5jd K ; ! because of speller
 +Num+Pl+Ill+Use/Sub:e%>#logi%>X5jd K ; ! because of speller
 +Num+Pl+Com+Use/Sub:e%>#logi%>X5jd K ; ! because of speller
 +Num+Pl+Loc:e%>#logi%>jn K ;
 +Num+Pl+Ess:e%>#lohki%>n K ;
 +Num+Pl+Nom:i%>X4t#logi%>t K ;
 +Num+Pl+Acc:i%>X5jd#logi%>X5jd K ;
 +Num+Pl+Gen+Use/Sub:i%>X5jd#logi%>X5jd K ; ! because of speller
 +Num+Pl+Ill+Use/Sub:i%>X5jd#logi%>X5jd K ; ! because of speller
 +Num+Pl+Com+Use/Sub:i%>X5jd#logi%>X5jd K ; ! because of speller
 +Num+Pl+Loc:i%>X5jn#logi%>jn K ;
 +Num+Pl+Ess:i%>X4t#logi%>n K ;


LEXICON GOLBMALOGIOKTA
okta+Num+Sg+Nom:%>#logi#okta%> K ;
okta+Num+Ess:%>#logi#okta%>n K ;
okta+Num+Sg+Acc:%>#logi#ovtta%> K ;
okta+Num+Sg+Gen:%>#logi#ovtta%> K ;
okta+Num+Sg+Gen:%>#logi#ovtta»# NUMERALCOMPOUNDS ;
okta+Num+Sg+Loc:%>#logi#ovtta%>s K ;
 okta+Num+Sg+Loc+Use/Sub:%>#logi#ovtta%>n K ;     ! !SOUTH
okta+Num+Sg+Ill:%>#logi#okti%>j K ;
okta+Num+Sg+Com:%>X5jn#logijn#ovtta%>jn K ;
okta+Num+Pl+Nom:%>#logi#ovtta%>t K ;
okta+Num+Pl+Acc:%>#logi#ok'ta%>X5jd K ;
okta+Num+Pl+Gen:%>#logi#ok'ta%>X5jd K ;
okta+Num+Pl+Ill:%>#logi#ovtta%>ide K ;
okta+Num+Pl+Loc:%>X5jn#logijn#ovtta%>jn K ;
okta+Num+Pl+Com:%>#logi#ovtta%>jguin K ;

LEXICON GAVCCILOGIOKTA
okta+Num+Sg+Nom:%>X4#logi#okta%> K ;
okta+Num+Ess:%>#logi#okta%>n K ;
okta+Num+Sg+Acc:%>#logi#ovtta%> K ;
okta+Num+Sg+Gen:%>#logi#ovtta%> K ;
okta+Num+Sg+Gen:%>#logi#ovtta»# NUMERALCOMPOUNDS ;
okta+Num+Sg+Loc:%>#logi#ovtta%>s K ;
 okta+Num+Sg+Loc+Use/Sub:%>#logi#ovtta%>n K ;     ! !SOUTH
okta+Num+Sg+Ill:%>#logi#okti%>j K ;
okta+Num+Sg+Com:%>X5jn#logijn#ovtta%>jn K ;
okta+Num+Pl+Nom:%>#logi#ovtta%>t K ;
okta+Num+Pl+Acc:%>#logi#ok'ta%>X5jd K ;
okta+Num+Pl+Gen:%>#logi#ok'ta%>X5jd K ;
okta+Num+Pl+Ill:%>#logi#ovtta%>ide K ;
okta+Num+Pl+Loc:%>X5jn#logijn#ovtta%>jn K ;
okta+Num+Pl+Com:%>#logi#ovtta%>jguin K ;


LEXICON GUOKTELOGIOKTA
okta+Num+Sg+Nom:e%>#logi#okta%> K ;
okta+Num+Ess:e%>#logi#okta%>n K ;
okta+Num+Sg+Acc:e%>#logi#ovtta%> K ;
okta+Num+Sg+Gen:e%>#logi#ovtta%> K ;
okta+Num+Sg+Gen:e%>#logi#ovtta»# NUMERALCOMPOUNDS ;
okta+Num+Sg+Loc:e%>#logi#ovtta%>s K ;
 okta+Num+Sg+Loc+Use/Sub:e%>#logi#ovtta%>n K ;     ! !SOUTH
okta+Num+Sg+Ill:e%>#logi#okti%>j K ;
okta+Num+Sg+Com:i%>X5jn#logijn#ovtta%>jn K ;
okta+Num+Pl+Nom:e%>#logi#ovtta%>t K ;
okta+Num+Pl+Acc:e%>#logi#ok'ta%>X5jd K ;
okta+Num+Pl+Gen:e%>#logi#ok'ta%>X5jd K ;
okta+Num+Pl+Ill:e%>#logi#ovtta%>ide K ;
okta+Num+Pl+Loc:i%>X5jn#logijn#ovtta%>jn K ;
okta+Num+Pl+Com:e%>#logi#ovtta%>jguin K ;

LEXICON VIHTTALOGIOKTA
okta+Num+Sg+Nom:ihtta%>#logi#okta%> K ;
okta+Num+Ess:htta%>#logi#okta%>n K ;
okta+Num+Sg+Acc:htta%>#logi#ovtta%> K ;
okta+Num+Sg+Gen:htta%>#logi#ovtta%> K ;
okta+Num+Sg+Gen:htta%>#logi#ovtta»# NUMERALCOMPOUNDS ;
okta+Num+Sg+Loc:htta%>#logi#ovtta%>s K ;
 okta+Num+Sg+Loc+Use/Sub:htta%>#logi#ovtta%>n K ;     ! !SOUTH
okta+Num+Sg+Ill:htta%>#logi#okti%>j K ;
okta+Num+Sg+Com:đa%>jn#logijn#ovtta%>jn K ;
okta+Num+Pl+Nom:htta%>#logi#ovtta%>t K ;
okta+Num+Pl+Acc:htta%>#logi#ok'ta%>X5jd K ;
okta+Num+Pl+Gen:htta%>#logi#ok'ta%>X5jd K ;
okta+Num+Pl+Ill:htta%>#logi#ovtta%>ide K ;
okta+Num+Pl+Loc:đa%>jn#logijn#ovtta%>jn K ;
okta+Num+Pl+Com:htta%>#logi#ovtta%>jguin K ;

LEXICON GOLBMALOGIGUOKTE
guokte+Num+Sg+Nom:%>#logi#guokte%> K ;
guokte+Num+Ess:%>#logi#guokti%>n K ;
guokte+Num+Sg+Acc:%>#logi#guokte%> K ;
guokte+Num+Sg+Gen:%>#logi#guovtti%> K ;
guokte+Num+Sg+Gen:%>#logi#guovtte»# NUMERALCOMPOUNDS ;
guokte+Num+Sg+Loc:%>#logi#guovtti%>s K ;
 guokte+Num+Sg+Loc+Use/Sub:%>#logi#guovtti%>n K ;     ! !SOUTH
guokte+Num+Sg+Ill:%>#logi#guoktá%>j K ;
guokte+Num+Sg+Com:%>X5jn#logijn#guvtti%>jn K ;
guokte+Num+Pl+Nom:%>#logi#guovtti%>t K ;
guokte+Num+Pl+Acc:%>#logi#guok'te%>X5jd K ;
guokte+Num+Pl+Gen:%>#logi#guok'te%>X5jd K ;
guokte+Num+Pl+Ill:%>#logi#guvtti%>jde K ;
guokte+Num+Pl+Loc:%>X5jn#logijn#guvtti%>jn K ;
guokte+Num+Pl+Com:%>#logi#guvtti%>jguin K ;

LEXICON GAVCCILOGIGUOKTE
guokte+Num+Sg+Nom:%>X4#logi#guokte%> K ;
guokte+Num+Ess:%>#logi#guokti%>n K ;
guokte+Num+Sg+Acc:%>#logi#guokte%> K ;
guokte+Num+Sg+Gen:%>#logi#guovtti%> K ;
guokte+Num+Sg+Gen:%>#logi#guovtte»# NUMERALCOMPOUNDS ;
guokte+Num+Sg+Loc:%>#logi#guovtti%>s K ;
 guokte+Num+Sg+Loc+Use/Sub:%>#logi#guovtti%>n K ;     ! !SOUTH
guokte+Num+Sg+Ill:%>#logi#guoktá%>j K ;
guokte+Num+Sg+Com:%>X5jn#logijn#guvtti%>jn K ;
guokte+Num+Pl+Nom:%>#logi#guovtti%>t K ;
guokte+Num+Pl+Acc:%>#logi#guok'te%>X5jd K ;
guokte+Num+Pl+Gen:%>#logi#guok'te%>X5jd K ;
guokte+Num+Pl+Ill:%>#logi#guvtti%>jde K ;
guokte+Num+Pl+Loc:%>X5jn#logijn#guvtti%>jn K ;
guokte+Num+Pl+Com:%>#logi#guvtti%>jguin K ;


LEXICON GUOKTELOGIGUOKTE
guokte+Num+Sg+Nom:e%>#logi#guokte%> K ;
guokte+Num+Ess:e%>#logi#guokti%>n K ;
guokte+Num+Sg+Acc:e%>#logi#guokte%> K ;
guokte+Num+Sg+Gen:e%>#logi#guovtti%> K ;
guokte+Num+Sg+Gen:e%>#logi#guovtte»# NUMERALCOMPOUNDS ;
guokte+Num+Sg+Loc:e%>#logi#guovtti%>s K ;
 guokte+Num+Sg+Loc+Use/Sub:e%>#logi#guovtti%>n K ;     ! !SOUTH
guokte+Num+Sg+Ill:e%>#logi#guoktá%>j K ;
guokte+Num+Sg+Com:i%>X5jn#logijn#guvtti%>jn K ;
guokte+Num+Pl+Nom:e%>#logi#guovtti%>t K ;
guokte+Num+Pl+Acc:e%>#logi#guok'te%>X5jd K ;
guokte+Num+Pl+Gen:e%>#logi#guok'te%>X5jd K ;
guokte+Num+Pl+Ill:e%>#logi#guvtti%>jde K ;
guokte+Num+Pl+Loc:i%>X5jn#logijn#guvtti%>jn K ;
guokte+Num+Pl+Com:e%>#logi#guvtti%>jguin K ;

LEXICON VIHTTALOGIGUOKTE
guokte+Num+Sg+Nom:ihtta%>#logi#guokte%> K ;
guokte+Num+Ess:htta%>#logi#guokti%>n K ;
guokte+Num+Sg+Acc:htta%>#logi#guokte%> K ;
guokte+Num+Sg+Gen:htta%>#logi#guovtti%> K ;
guokte+Num+Sg+Gen:htta%>#logi#guovtte»# NUMERALCOMPOUNDS ;
guokte+Num+Sg+Loc:htta%>#logi#guovtti%>s K ;
 guokte+Num+Sg+Loc+Use/Sub:htta%>#logi#guovtti%>n K ;     ! !SOUTH
guokte+Num+Sg+Ill:htta%>#logi#guoktá%>j K ;
guokte+Num+Sg+Com:đa%>jn#logijn#guvtti%>jn K ;
guokte+Num+Pl+Nom:htta%>#logi#guovtti%>t K ;
guokte+Num+Pl+Acc:htta%>#logi#guok'te%>X5jd K ;
guokte+Num+Pl+Gen:htta%>#logi#guok'te%>X5jd K ;
guokte+Num+Pl+Ill:htta%>#logi#guvtti%>jde K ;
guokte+Num+Pl+Loc:đa%>jn#logijn#guvtti%>jn K ;
guokte+Num+Pl+Com:htta%>#logi#guvtti%>jguin K ;

LEXICON GOLBMALOGIGOLBMA
golbma+Num+Sg+Nom:%>#logi#golbma%> K ;
golbma+Num+Ess:%>#logi#golbma%>n K ;
golbma+Num+Sg+Acc:%>#logi#golbma%> K ;
golbma+Num+Sg+Gen:%>#logi#golmma%> K ;
golbma+Num+Sg+Gen:%>#logi#golmma»# NUMERALCOMPOUNDS ;
golbma+Num+Sg+Loc:%>#logi#golmma%>s K ;
 golbma+Num+Sg+Loc+Use/Sub:%>#logi#golmma%>n K ;     ! !SOUTH
golbma+Num+Sg+Ill:%>#logi#golbmi%>j K ;
golbma+Num+Sg+Com:%>X5jn#logijn#golmma%>jn K ;
golbma+Num+Pl+Nom:%>#logi#golmma%>t K ;
golbma+Num+Pl+Acc:%>#logi#golbma%>X5jd K ;
golbma+Num+Pl+Gen:%>#logi#golbma%>X5jd K ;
golbma+Num+Pl+Ill:%>#logi#golmma%>jde K ;
golbma+Num+Pl+Loc:%>X5jn#logijn#golmma%>jn K ;
golbma+Num+Pl+Com:%>#logi#golmma%>jguin K ;

LEXICON GAVCCILOGIGOLBMA
golbma+Num+Sg+Nom:%>X4#logi#golbma%> K ;
golbma+Num+Ess:%>#logi#golbma%>n K ;
golbma+Num+Sg+Acc:%>#logi#golbma%> K ;
golbma+Num+Sg+Gen:%>#logi#golmma%> K ;
golbma+Num+Sg+Gen:%>#logi#golmma»# NUMERALCOMPOUNDS ;
golbma+Num+Sg+Loc:%>#logi#golmma%>s K ;
 golbma+Num+Sg+Loc+Use/Sub:%>#logi#golmma%>n K ;     ! !SOUTH
golbma+Num+Sg+Ill:%>#logi#golbmi%>j K ;
golbma+Num+Sg+Com:%>X5jn#logijn#golmma%>jn K ;
golbma+Num+Pl+Nom:%>#logi#golmma%>t K ;
golbma+Num+Pl+Acc:%>#logi#golbma%>X5jd K ;
golbma+Num+Pl+Gen:%>#logi#golbma%>X5jd K ;
golbma+Num+Pl+Ill:%>#logi#golmma%>jde K ;
golbma+Num+Pl+Loc:%>X5jn#logijn#golmma%>jn K ;
golbma+Num+Pl+Com:%>#logi#golmma%>jguin K ;


LEXICON GUOKTELOGIGOLBMA
golbma+Num+Sg+Nom:e%>#logi#golbma%> K ;
golbma+Num+Ess:e%>#logi#golbma%>n K ;
golbma+Num+Sg+Acc:e%>#logi#golbma%> K ;
golbma+Num+Sg+Gen:e%>#logi#golmma%> K ;
golbma+Num+Sg+Gen:e%>#logi#golmma»# NUMERALCOMPOUNDS ;
golbma+Num+Sg+Loc:e%>#logi#golmma%>s K ;
 golbma+Num+Sg+Loc+Use/Sub:e%>#logi#golmma%>n K ;     ! !SOUTH
golbma+Num+Sg+Ill:e%>#logi#golbmi%>j K ;
golbma+Num+Sg+Com:i%>X5jn#logijn#golmma%>jn K ;
golbma+Num+Pl+Nom:e%>#logi#golmma%>t K ;
golbma+Num+Pl+Acc:e%>#logi#golbma%>X5jd K ;
golbma+Num+Pl+Gen:e%>#logi#golbma%>X5jd K ;
golbma+Num+Pl+Ill:e%>#logi#golmma%>jde K ;
golbma+Num+Pl+Loc:i%>X5jn#logijn#golmma%>jn K ;
golbma+Num+Pl+Com:e%>#logi#guvtti%>jguin K ;

LEXICON VIHTTALOGIGOLBMA
golbma+Num+Sg+Nom:ihtta%>#logi#golbma%> K ;
golbma+Num+Ess:htta%>#logi#golbma%>n K ;
golbma+Num+Sg+Acc:htta%>#logi#golbma%> K ;
golbma+Num+Sg+Gen:htta%>#logi#golmma%> K ;
golbma+Num+Sg+Gen:htta%>#logi#golmma»# NUMERALCOMPOUNDS ;
golbma+Num+Sg+Loc:htta%>#logi#golmma%>s K ;
 golbma+Num+Sg+Loc+Use/Sub:htta%>#logi#golmma%>n K ;     ! !SOUTH
golbma+Num+Sg+Ill:htta%>#logi#golbmi%>j K ;
golbma+Num+Sg+Com:đa%>jn#logijn#golmma%>jn K ;
golbma+Num+Pl+Nom:htta%>#logi#golmma%>t K ;
golbma+Num+Pl+Acc:htta%>#logi#golbma%>X5jd K ;
golbma+Num+Pl+Gen:htta%>#logi#golbma%>X5jd K ;
golbma+Num+Pl+Ill:htta%>#logi#golmma%>jde K ;
golbma+Num+Pl+Loc:đa%>jn#logijn#golmma%>jn K ;
golbma+Num+Pl+Com:htta%>#logi#golmma%>jguin K ;

LEXICON GOLBMALOGINJEALLJE
njeallje+Num+Sg+Nom:%>#logi#njeallje%> K ;
njeallje+Num+Ess:%>#logi#njeallji%>n K ;
njeallje+Num+Sg+Acc:%>#logi#njeallje%> K ;
njeallje+Num+Sg+Gen:%>#logi#njealji%> K ;
njeallje+Num+Sg+Gen:%>#logi#njealje»# NUMERALCOMPOUNDS ;
njeallje+Num+Sg+Loc:%>#logi#njealji%>s K ;
 njeallje+Num+Sg+Loc+Use/Sub:%>#logi#njealji%>n K ;     ! !SOUTH
njeallje+Num+Sg+Ill:%>#logi#njealljá%>j K ;
njeallje+Num+Sg+Com:%>X5jn#logijn#njelji%>jn K ;
njeallje+Num+Pl+Nom:%>#logi#njealji%>t K ;
njeallje+Num+Pl+Acc:%>#logi#njelji%>X5jd K ;
njeallje+Num+Pl+Gen:%>#logi#njelji%>X5jd K ;
njeallje+Num+Pl+Ill:%>#logi#njelji%>jde K ;
njeallje+Num+Pl+Loc:%>X5jn#logijn#njelji%>jn K ;
njeallje+Num+Pl+Com:%>#logi#njelji%>jguin K ;

LEXICON GAVCCILOGINJEALLJE
njeallje+Num+Sg+Nom:%>X4#logi#njeallje%> K ;
njeallje+Num+Ess:%>#logi#njeallji%>n K ;
njeallje+Num+Sg+Acc:%>#logi#njeallje%> K ;
njeallje+Num+Sg+Gen:%>#logi#njealji%> K ;
njeallje+Num+Sg+Gen:%>#logi#njealje»# NUMERALCOMPOUNDS ;
njeallje+Num+Sg+Loc:%>#logi#njealji%>s K ;
 njeallje+Num+Sg+Loc+Use/Sub:%>#logi#njealji%>n K ;     ! !SOUTH
njeallje+Num+Sg+Ill:%>#logi#njealljá%>j K ;
njeallje+Num+Sg+Com:%>X5jn#logijn#njelji%>jn K ;
njeallje+Num+Pl+Nom:%>#logi#njealji%>t K ;
njeallje+Num+Pl+Acc:%>#logi#njelji%>X5jd K ;
njeallje+Num+Pl+Gen:%>#logi#njelji%>X5jd K ;
njeallje+Num+Pl+Ill:%>#logi#njelji%>jde K ;
njeallje+Num+Pl+Loc:%>X5jn#logijn#njelji%>jn K ;
njeallje+Num+Pl+Com:%>#logi#njelji%>jguin K ;


LEXICON GUOKTELOGINJEALLJE
njeallje+Num+Sg+Nom:e%>#logi#njeallje%> K ;
njeallje+Num+Ess:e%>#logi#njeallji%>n K ;
njeallje+Num+Sg+Acc:e%>#logi#njeallje%> K ;
njeallje+Num+Sg+Gen:e%>#logi#njealji%> K ;
njeallje+Num+Sg+Gen:e%>#logi#njealje»# NUMERALCOMPOUNDS ;
njeallje+Num+Sg+Loc:e%>#logi#njealji%>s K ;
 njeallje+Num+Sg+Loc+Use/Sub:e%>#logi#njealji%>n K ;     ! !SOUTH
njeallje+Num+Sg+Ill:e%>#logi#njealljá%>j K ;
njeallje+Num+Sg+Com:i%>X5jn#logijn#njelji%>jn K ;
njeallje+Num+Pl+Nom:e%>#logi#njealji%>t K ;
njeallje+Num+Pl+Acc:e%>#logi#njelji%>X5jd K ;
njeallje+Num+Pl+Gen:e%>#logi#njelji%>X5jd K ;
njeallje+Num+Pl+Ill:e%>#logi#njelji%>jde K ;
njeallje+Num+Pl+Loc:i%>X5jn#logijn#njelji%>jn K ;
njeallje+Num+Pl+Com:e%>#logi#njelji%>guin K ;

LEXICON VIHTTALOGINJEALLJE
njeallje+Num+Sg+Nom:ihtta%>#logi#njeallje%> K ;
njeallje+Num+Ess:htta%>#logi#njeallji%>n K ;
njeallje+Num+Sg+Acc:htta%>#logi#njeallje%> K ;
njeallje+Num+Sg+Gen:htta%>#logi#njealji%> K ;
njeallje+Num+Sg+Gen:htta%>#logi#njealje»# NUMERALCOMPOUNDS ;
njeallje+Num+Sg+Loc:htta%>#logi#njealji%>s K ;
 njeallje+Num+Sg+Loc+Use/Sub:htta%>#logi#njealji%>n K ;     ! !SOUTH
njeallje+Num+Sg+Ill:htta%>#logi#njealljá%>j K ;
njeallje+Num+Sg+Com:đa%>jn#logijn#njelji%>jn K ;
njeallje+Num+Pl+Nom:htta%>#logi#njealji%>t K ;
njeallje+Num+Pl+Acc:htta%>#logi#njelji%>X5jd K ;
njeallje+Num+Pl+Gen:htta%>#logi#njelji%>X5jd K ;
njeallje+Num+Pl+Ill:htta%>#logi#njelji%>jde K ;
njeallje+Num+Pl+Loc:đa%>jn#logijn#njelji%>jn K ;
njeallje+Num+Pl+Com:htta%>#logi#njelji%>jguin K ;

LEXICON GOLBMALOGIVIHTTA
vihtta+Num+Sg+Nom:%>#logi#vihtta%> K ;
vihtta+Num+Ess:%>#logi#vihtta%>n K ;
vihtta+Num+Sg+Acc:%>#logi#vihtta%> K ;
vihtta+Num+Sg+Gen:%>#logi#viđa%>  K ;
vihtta+Num+Sg+Gen:%>#logi#viđa»# NUMERALCOMPOUNDS ;
vihtta+Num+Sg+Loc:%>#logi#viđa%>s K ;
 vihtta+Num+Sg+Loc+Use/Sub:%>#logi#viđa%>n K ;     ! !SOUTH
vihtta+Num+Sg+Ill:%>#logi#vihtti%>j K ;
vihtta+Num+Sg+Com:%>X5jn#logijn#viđa%>jn K ;
vihtta+Num+Pl+Nom:%>#logi#viđa%>t K ;
vihtta+Num+Pl+Acc:%>#logi#viđa%>X5jd K ;
vihtta+Num+Pl+Gen:%>#logi#viđa%>X5jd K ;
vihtta+Num+Pl+Ill:%>#logi#viđa%>jde K ;
vihtta+Num+Pl+Loc:%>X5jn#logijn#viđa%>jn K ;
vihtta+Num+Pl+Com:%>#logi#viđa%>jguin K ;

LEXICON GAVCCILOGIVIHTTA
vihtta+Num+Sg+Nom:%>X4#logi#vihtta%> K ;
vihtta+Num+Ess:%>#logi#vihttan%> K ;
vihtta+Num+Sg+Acc:%>#logi#vihtta%> K ;
vihtta+Num+Sg+Gen:%>#logi#viđa%>  K ;
vihtta+Num+Sg+Gen:%>#logi#viđa»# NUMERALCOMPOUNDS ;
vihtta+Num+Sg+Loc:%>#logi#viđa%>s K ;
 vihtta+Num+Sg+Loc+Use/Sub:%>#logi#viđa%>n K ;     ! !SOUTH
vihtta+Num+Sg+Ill:%>#logi#vihtti%>j K ;
vihtta+Num+Sg+Com:%>X5jn#logijn#viđa%>jn K ;
vihtta+Num+Pl+Nom:%>#logi#viđa%>t K ;
vihtta+Num+Pl+Acc:%>#logi#viđa%>X5jd K ;
vihtta+Num+Pl+Gen:%>#logi#viđa%>X5jd K ;
vihtta+Num+Pl+Ill:%>#logi#viđa%>jde K ;
vihtta+Num+Pl+Loc:%>X5jn#logijn#viđa%>jn K ;
vihtta+Num+Pl+Com:%>#logi#viđa%>jguin K ;


LEXICON GUOKTELOGIVIHTTA
vihtta+Num+Sg+Nom:e%>#logi#vihtta%> K ;
vihtta+Num+Ess:e%>#logi#vihtta%>n K ;
vihtta+Num+Sg+Acc:e%>#logi#vihtta%> K ;
vihtta+Num+Sg+Gen:e%>#logi#viđa%> K ;
vihtta+Num+Sg+Gen:e%>#logi#viđa»# NUMERALCOMPOUNDS ;
vihtta+Num+Sg+Loc:e%>#logi#viđa%>s K ;
 vihtta+Num+Sg+Loc+Use/Sub:e%>#logi#viđa%>n K ;     ! !SOUTH
vihtta+Num+Sg+Ill:e%>#logi#vihtti%>j K ;
vihtta+Num+Sg+Com:i%>X5jn#logijn#viđa%>jn K ;
vihtta+Num+Pl+Nom:e%>#logi#viđa%>t K ;
vihtta+Num+Pl+Acc:e%>#logi#viđa%>X5jd K ;
vihtta+Num+Pl+Gen:e%>#logi#viđa%>X5jd K ;
vihtta+Num+Pl+Ill:e%>#logi#viđa%>jde K ;
vihtta+Num+Pl+Loc:i%>X5jn#logijn#viđa%>jn K ;
vihtta+Num+Pl+Com:e%>#logi#viđa%>guin K ;

LEXICON VIHTTALOGIVIHTTA
vihtta+Num+Sg+Nom:ihtta%>#logi#vihtta%> K ;
vihtta+Num+Ess:htta%>#logi#vihtta%>n K ;
vihtta+Num+Sg+Acc:htta%>#logi#vihtta%> K ;
vihtta+Num+Sg+Gen:htta%>#logi#viđa%> K ;
vihtta+Num+Sg+Gen:htta%>#logi#viđa»# NUMERALCOMPOUNDS ;
vihtta+Num+Sg+Loc:htta%>#logi#viđa%>s K ;
 vihtta+Num+Sg+Loc+Use/Sub:htta%>#logi#viđa%>n K ;     ! !SOUTH
vihtta+Num+Sg+Ill:htta%>#logi#vihtti%>j K ;
vihtta+Num+Sg+Com:đa%>jn#logijn#viđa%>jn K ;
vihtta+Num+Pl+Nom:htta%>#logi#viđa%>t K ;
vihtta+Num+Pl+Acc:htta%>#logi#viđa%>X5jd K ;
vihtta+Num+Pl+Gen:htta%>#logi#viđa%>X5jd K ;
vihtta+Num+Pl+Ill:htta%>#logi#viđa%>jde K ;
vihtta+Num+Pl+Loc:đa%>jn#logijn#viđa%>jn K ;
vihtta+Num+Pl+Com:htta%>#logi#viđa%>jguin K ;

LEXICON GOLBMALOGIGUHTTA
guhtta+Num+Sg+Nom:%>#logi#guhtta%> K ;
guhtta+Num+Ess:%>#logi#guhtta%>n K ;
guhtta+Num+Sg+Acc:%>#logi#guhtta%> K ;
guhtta+Num+Sg+Gen:%>#logi#guđa%>  K ;
guhtta+Num+Sg+Gen:%>#logi#guđa»# NUMERALCOMPOUNDS ;
guhtta+Num+Sg+Loc:%>#logi#guđa%>s K ;
 guhtta+Num+Sg+Loc+Use/Sub:%>#logi#guđa%>n K ;     ! !SOUTH
guhtta+Num+Sg+Ill:%>#logi#guhtti%>j K ;
guhtta+Num+Sg+Com:%>X5jn#logijn#guđa%>jn K ;
guhtta+Num+Pl+Nom:%>#logi#guđa%>t K ;
guhtta+Num+Pl+Acc:%>#logi#guđa%>X5jd K ;
guhtta+Num+Pl+Gen:%>#logi#guđa%>X5jd K ;
guhtta+Num+Pl+Ill:%>#logi#guđa%>jde K ;
guhtta+Num+Pl+Loc:%>X5jn#logijn#guđa%>jn K ;
guhtta+Num+Pl+Com:%>#logi#guđa%>jguin K ;

LEXICON GAVCCILOGIGUHTTA
guhtta+Num+Sg+Nom:%>X4#logi#guhtta%> K ;
guhtta+Num+Ess:%>#logi#guhtta%>n K ;
guhtta+Num+Sg+Acc:%>#logi#guhtta%> K ;
guhtta+Num+Sg+Gen:%>#logi#guđa%>  K ;
guhtta+Num+Sg+Gen:%>#logi#guđa»# NUMERALCOMPOUNDS ;
guhtta+Num+Sg+Loc:%>#logi#guđa%>s K ;
 guhtta+Num+Sg+Loc+Use/Sub:%>#logi#guđa%>n K ;     ! !SOUTH
guhtta+Num+Sg+Ill:%>#logi#guhtti%>j K ;
guhtta+Num+Sg+Com:%>X5jn#logijn#guđa%>jn K ;
guhtta+Num+Pl+Nom:%>#logi#guđa%>t K ;
guhtta+Num+Pl+Acc:%>#logi#guđa%>X5jd K ;
guhtta+Num+Pl+Gen:%>#logi#guđa%>X5jd K ;
guhtta+Num+Pl+Ill:%>#logi#guđa%>jde K ;
guhtta+Num+Pl+Loc:%>X5jn#logijn#guđa%>jn K ;
guhtta+Num+Pl+Com:%>#logi#guđa%>jguin K ;


LEXICON GUOKTELOGIGUHTTA
guhtta+Num+Sg+Nom:e%>#logi#guhtta%> K ;
guhtta+Num+Ess:e%>#logi#guhtta%>n K ;
guhtta+Num+Sg+Acc:e%>#logi#guhtta%> K ;
guhtta+Num+Sg+Gen:e%>#logi#guđa%> K ;
guhtta+Num+Sg+Gen:e%>#logi#guđa»# NUMERALCOMPOUNDS ;
guhtta+Num+Sg+Loc:e%>#logi#guđa%>s K ;
 guhtta+Num+Sg+Loc+Use/Sub:e%>#logi#guđa%>n K ;     ! !SOUTH
guhtta+Num+Sg+Ill:e%>#logi#guhtti%>j K ;
guhtta+Num+Sg+Com:i%>X5jn#logijn#guđa%>jn K ;
guhtta+Num+Pl+Nom:e%>#logi#guđa%>t K ;
guhtta+Num+Pl+Acc:e%>#logi#guđa%>X5jd K ;
guhtta+Num+Pl+Gen:e%>#logi#guđa%>X5jd K ;
guhtta+Num+Pl+Ill:e%>#logi#guđa%>jde K ;
guhtta+Num+Pl+Loc:i%>X5jn#logijn#guđa%>jn K ;
guhtta+Num+Pl+Com:e%>#logi#guđa%>guin K ;

LEXICON VIHTTALOGIGUHTTA
guhtta+Num+Sg+Nom:ihtta%>#logi#guhtta%> K ;
guhtta+Num+Ess:htta%>#logi#guhtta%>n K ;
guhtta+Num+Sg+Acc:htta%>#logi#guhtta%> K ;
guhtta+Num+Sg+Gen:htta%>#logi#guđa%> K ;
guhtta+Num+Sg+Gen:htta%>#logi#guđa»# NUMERALCOMPOUNDS ;
guhtta+Num+Sg+Loc:htta%>#logi#guđa%>s K ;
 guhtta+Num+Sg+Loc+Use/Sub:htta%>#logi#guđa%>n K ;     ! !SOUTH
guhtta+Num+Sg+Ill:htta%>#logi#guhtti%>j K ;
guhtta+Num+Sg+Com:đa%>jn#logijn#guđa%>jn K ;
guhtta+Num+Pl+Nom:htta%>#logi#guđa%>t K ;
guhtta+Num+Pl+Acc:htta%>#logi#guđa%>X5jd K ;
guhtta+Num+Pl+Gen:htta%>#logi#guđa%>X5jd K ;
guhtta+Num+Pl+Ill:htta%>#logi#guđa%>jde K ;
guhtta+Num+Pl+Loc:đa%>jn#logijn#guđa%>jn K ;
guhtta+Num+Pl+Com:htta%>#logi#guđa%>jguin K ;

LEXICON GOLBMALOGICIEZA
čieža+Num+Sg+Nom:%>#logi#čieža%> K ;
čieža+Num+Ess:%>#logi#čieža%>n K ;
čieža+Num+Sg+Acc:%>#logi#čieža%> K ;
čieža+Num+Sg+Gen:%>#logi#čieža%>  K ;
čieža+Num+Sg+Gen:%>#logi#čieža»# NUMERALCOMPOUNDS ;
čieža+Num+Sg+Loc:%>#logi#čieža%>s K ;
 čieža+Num+Sg+Loc+Use/Sub:%>#logi#čieža%>n K ;     ! !SOUTH
čieža+Num+Sg+Ill:%>#logi#čihčči%>j K ;
čieža+Num+Sg+Ill:%>#logi#čihči%>j K ;
čieža+Num+Sg+Ill:%>#logi#čiži%>j K ;
čieža+Num+Sg+Com:%>X5jn#logijn#čieža%>jn K ;
čieža+Num+Pl+Nom:%>#logi#čieža%>t K ;
čieža+Num+Pl+Acc:%>#logi#čieža%>X5jd K ;
čieža+Num+Pl+Gen:%>#logi#čieža%>X5jd K ;
čieža+Num+Pl+Ill:%>#logi#čieža%>jde K ;
čieža+Num+Pl+Loc:%>X5jn#logijn#čieža%>jn K ;
čieža+Num+Pl+Com:%>#logi#čieža%>jguin K ;

LEXICON GAVCCILOGICIEZA
čieža+Num+Sg+Nom:%>X4#logi#čieža%> K ;
čieža+Num+Ess:%>#logi#čieža%>n K ;
čieža+Num+Sg+Acc:%>#logi#čieža%> K ;
čieža+Num+Sg+Gen:%>#logi#čieža%>  K ;
čieža+Num+Sg+Gen:%>#logi#čieža»# NUMERALCOMPOUNDS ;
čieža+Num+Sg+Loc:%>#logi#čieža%>s K ;
 čieža+Num+Sg+Loc+Use/Sub:%>#logi#čieža%>n K ;     ! !SOUTH
čieža+Num+Sg+Ill:%>#logi#čihčči%>j K ;
čieža+Num+Sg+Ill:%>#logi#čihči%>j K ;
čieža+Num+Sg+Ill:%>#logi#čiži%>j K ;
čieža+Num+Sg+Com:%>X5jn#logijn#čieža%>jn K ;
čieža+Num+Pl+Nom:%>#logi#čieža%>t K ;
čieža+Num+Pl+Acc:%>#logi#čieža%>X5jd K ;
čieža+Num+Pl+Gen:%>#logi#čieža%>X5jd K ;
čieža+Num+Pl+Ill:%>#logi#čieža%>jde K ;
čieža+Num+Pl+Loc:%>X5jn#logijn#čieža%>jn K ;
čieža+Num+Pl+Com:%>#logi#čieža%>jguin K ;


LEXICON GUOKTELOGICIEZA
čieža+Num+Sg+Nom:e%>#logi#čieža%> K ;
čieža+Num+Ess:e%>#logi#čieža%>n K ;
čieža+Num+Sg+Acc:e%>#logi#čieža%> K ;
čieža+Num+Sg+Gen:e%>#logi#čieža%> K ;
čieža+Num+Sg+Gen:e%>#logi#čieža»# NUMERALCOMPOUNDS ;
čieža+Num+Sg+Loc:e%>#logi#čieža%>s K ;
 čieža+Num+Sg+Loc+Use/Sub:e%>#logi#čieža%>n K ;     ! !SOUTH
čieža+Num+Sg+Ill:e%>#logi#čihčči%>j K ;
čieža+Num+Sg+Ill:e%>#logi#čihči%>j K ;
čieža+Num+Sg+Ill:e%>#logi#čiži%>j K ;
čieža+Num+Sg+Com:i%>X5jn#logijn#čieža%>jn K ;
čieža+Num+Pl+Nom:e%>#logi#čieža%>t K ;
čieža+Num+Pl+Acc:e%>#logi#čieža%>X5jd K ;
čieža+Num+Pl+Gen:e%>#logi#čieža%>X5jd K ;
čieža+Num+Pl+Ill:e%>#logi#čieža%>jde K ;
čieža+Num+Pl+Loc:i%>X5jn#logijn#čieža%>jn K ;
čieža+Num+Pl+Com:e%>#logi#čieža%>jguin K ;

LEXICON VIHTTALOGICIEZA
čieža+Num+Sg+Nom:ihtta%>#logi#čieža%> K ;
čieža+Num+Ess:htta%>#logi#čieža%>n K ;
čieža+Num+Sg+Acc:htta%>#logi#čieža%> K ;
čieža+Num+Sg+Gen:htta%>#logi#čieža%> K ;
čieža+Num+Sg+Gen:htta%>#logi#čieža»# NUMERALCOMPOUNDS ;
čieža+Num+Sg+Loc:htta%>#logi#čieža%>s K ;
 čieža+Num+Sg+Loc+Use/Sub:htta%>#logi#čieža%>n K ;     ! !SOUTH
čieža+Num+Sg+Ill:htta%>#logi#čihčči%>j K ;
čieža+Num+Sg+Ill:htta%>#logi#čihči%>j K ;
čieža+Num+Sg+Ill:htta%>#logi#čiži%>j K ;
čieža+Num+Sg+Com:đa%>jn#logijn#čieža%>jn K ;
čieža+Num+Pl+Nom:htta%>#logi#čieža%>t K ;
čieža+Num+Pl+Acc:htta%>#logi#čieža%>X5jd K ;
čieža+Num+Pl+Gen:htta%>#logi#čieža%>X5jd K ;
čieža+Num+Pl+Ill:htta%>#logi#čieža%>jde K ;
čieža+Num+Pl+Loc:đa%>jn#logijn#čieža%>jn K ;
čieža+Num+Pl+Com:htta%>#logi#čieža%>jguin K ;

LEXICON GOLBMALOGIGAVCCI
gávcci+Num+Sg+Nom:%>#logi#gávcci%> K ;
gávcci+Num+Ess:%>#logi#gávcci%>n K ;
gávcci+Num+Sg+Acc:%>#logi#gávcci%> K ;
gávcci+Num+Sg+Gen:%>#logi#gávcci%>  K ;
gávcci+Num+Sg+Gen:%>#logi#gávcci»# NUMERALCOMPOUNDS ;
gávcci+Num+Sg+Loc:%>#logi#gávcci%>s K ;
 gávcci+Num+Sg+Loc+Use/Sub:%>#logi#gávcci%>n K ;     ! !SOUTH
gávcci+Num+Sg+Ill:%>#logi#gákcá%>j K ;
gávcci+Num+Sg+Com:%>X5jn#logijn#gávcci%>jn K ;
gávcci+Num+Pl+Nom:%>#logi#gávcci%>t K ;
gávcci+Num+Pl+Acc:%>#logi#gávcci%>X5jd K ;
gávcci+Num+Pl+Gen:%>#logi#gávcci%>X5jd K ;
gávcci+Num+Pl+Ill:%>#logi#gávcci%>jde K ;
gávcci+Num+Pl+Loc:%>X5jn#logijn#gávcci%>jn K ;
gávcci+Num+Pl+Com:%>#logi#gávcci%>jguin K ;

LEXICON GAVCCILOGIGAVCCI
gávcci+Num+Sg+Nom:%>X4#logi#gávcci%> K ;
gávcci+Num+Ess:%>#logi#gávcci%>n K ;
gávcci+Num+Sg+Acc:%>#logi#gávcci%> K ;
gávcci+Num+Sg+Gen:%>#logi#gávcci%>  K ;
gávcci+Num+Sg+Gen:%>#logi#gávcci»# NUMERALCOMPOUNDS ;
gávcci+Num+Sg+Loc:%>#logi#gávcci%>s K ;
 gávcci+Num+Sg+Loc+Use/Sub:%>#logi#gávcci%>n K ;     ! !SOUTH
gávcci+Num+Sg+Ill:%>#logi#gákcá%>j K ;
gávcci+Num+Sg+Com:%>X5jn#logijn#gávcci%>jn K ;
gávcci+Num+Pl+Nom:%>#logi#gávcci%>t K ;
gávcci+Num+Pl+Acc:%>#logi#gávcci%>X5jd K ;
gávcci+Num+Pl+Gen:%>#logi#gávcci%>X5jd K ;
gávcci+Num+Pl+Ill:%>#logi#gávcci%>jde K ;
gávcci+Num+Pl+Loc:%>X5jn#logijn#gávcci%>jn K ;
gávcci+Num+Pl+Com:%>#logi#gávcci%>jguin K ;


LEXICON GUOKTELOGIGAVCCI
gávcci+Num+Sg+Nom:e%>#logi#gávcci%> K ;
gávcci+Num+Ess:e%>#logi#gávcci%>n K ;
gávcci+Num+Sg+Acc:e%>#logi#gávcci%> K ;
gávcci+Num+Sg+Gen:e%>#logi#gávcci%> K ;
gávcci+Num+Sg+Gen:e%>#logi#gávcci»# NUMERALCOMPOUNDS ;
gávcci+Num+Sg+Loc:e%>#logi#gávcci%>s K ;
 gávcci+Num+Sg+Loc+Use/Sub:e%>#logi#gávcci%>n K ;     ! !SOUTH
gávcci+Num+Sg+Ill:e%>#logi#gákcá%>j K ;
gávcci+Num+Sg+Com:i%>X5jn#logijn#gávcci%>jn K ;
gávcci+Num+Pl+Nom:e%>#logi#gávcci%>t K ;
gávcci+Num+Pl+Acc:e%>#logi#gávcci%>X5jd K ;
gávcci+Num+Pl+Gen:e%>#logi#gávcci%>X5jd K ;
gávcci+Num+Pl+Ill:e%>#logi#gávcci%>jde K ;
gávcci+Num+Pl+Loc:i%>X5jn#logijn#gávcci%>jn K ;
gávcci+Num+Pl+Com:e%>#logi#gávcci%>jguin K ;

LEXICON VIHTTALOGIGAVCCI
gávcci+Num+Sg+Nom:ihtta%>#logi#gávcci%> K ;
gávcci+Num+Ess:htta%>#logi#gávcci%>n K ;
gávcci+Num+Sg+Acc:htta%>#logi#gávcci%> K ;
gávcci+Num+Sg+Gen:htta%>#logi#gávcci%> K ;
gávcci+Num+Sg+Gen:htta%>#logi#gávcci»# NUMERALCOMPOUNDS ;
gávcci+Num+Sg+Loc:htta%>#logi#gávcci%>s K ;
 gávcci+Num+Sg+Loc+Use/Sub:htta%>#logi#gávcci%>n K ;     ! !SOUTH
gávcci+Num+Sg+Ill:htta%>#logi#gákcá%>j K ;
gávcci+Num+Sg+Com:đa%>jn#logijn#gávcci%>jn K ;
gávcci+Num+Pl+Nom:htta%>#logi#gávcci%>t K ;
gávcci+Num+Pl+Acc:htta%>#logi#gávcci%>X5jd K ;
gávcci+Num+Pl+Gen:htta%>#logi#gávcci%>X5jd K ;
gávcci+Num+Pl+Ill:htta%>#logi#gávcci%>jde K ;
gávcci+Num+Pl+Loc:đa%>jn#logijn#gávcci%>jn K ;
gávcci+Num+Pl+Com:htta%>#logi#gávcci%>jguin K ;

LEXICON GOLBMALOGIOVCCI
ovcci+Num+Sg+Nom:%>#logi#ovcci%> K ;
ovcci+Num+Ess:%>#logi#ovcci%>n K ;
ovcci+Num+Sg+Acc:%>#logi#ovcci%> K ;
ovcci+Num+Sg+Gen:%>#logi#ovcci%>  K ;
ovcci+Num+Sg+Gen:%>#logi#ovcci»# NUMERALCOMPOUNDS ;
ovcci+Num+Sg+Loc:%>#logi#ovcci%>s K ;
 ovcci+Num+Sg+Loc+Use/Sub:%>#logi#ovcci%>n K ;     ! !SOUTH
ovcci+Num+Sg+Ill:%>#logi#okcá%>j K ;
ovcci+Num+Sg+Com:%>X5jn#logijn#ovcci%>jn K ;
ovcci+Num+Pl+Nom:%>#logi#ovcci%>t K ;
ovcci+Num+Pl+Acc:%>#logi#ovcci%>X5jd K ;
ovcci+Num+Pl+Gen:%>#logi#ovcci%>X5jd K ;
ovcci+Num+Pl+Ill:%>#logi#ovcci%>jde K ;
ovcci+Num+Pl+Loc:%>X5jn#logijn#ovcci%>jn K ;
ovcci+Num+Pl+Com:%>#logi#ovcci%>jguin K ;

LEXICON GAVCCILOGIOVCCI
ovcci+Num+Sg+Nom:%>X4#logi#ovcci%> K ;
ovcci+Num+Ess:%>#logi#ovcci%>n K ;
ovcci+Num+Sg+Acc:%>#logi#ovcci%> K ;
ovcci+Num+Sg+Gen:%>#logi#ovcci%>  K ;
ovcci+Num+Sg+Gen:%>#logi#ovcci»# NUMERALCOMPOUNDS ;
ovcci+Num+Sg+Loc:%>#logi#ovcci%>s K ;
 ovcci+Num+Sg+Loc+Use/Sub:%>#logi#ovcci%>n K ;     ! !SOUTH
ovcci+Num+Sg+Ill:%>#logi#okcá%>j K ;
ovcci+Num+Sg+Com:%>X5jn#logijn#ovcci%>jn K ;
ovcci+Num+Pl+Nom:%>#logi#ovcci%>t K ;
ovcci+Num+Pl+Acc:%>#logi#ovcci%>X5jd K ;
ovcci+Num+Pl+Gen:%>#logi#ovcci%>X5jd K ;
ovcci+Num+Pl+Ill:%>#logi#ovcci%>jde K ;
ovcci+Num+Pl+Loc:%>X5jn#logijn#ovcci%>jn K ;
ovcci+Num+Pl+Com:%>#logi#ovcci%>jguin K ;


LEXICON GUOKTELOGIOVCCI
ovcci+Num+Sg+Nom:e%>#logi#ovcci%> K ;
ovcci+Num+Ess:e%>#logi#ovcci%>n K ;
ovcci+Num+Sg+Acc:e%>#logi#ovcci%> K ;
ovcci+Num+Sg+Gen:e%>#logi#ovcci%> K ;
ovcci+Num+Sg+Gen:e%>#logi#ovcci»# NUMERALCOMPOUNDS ;
ovcci+Num+Sg+Loc:e%>#logi#ovcci%>s K ;
 ovcci+Num+Sg+Loc+Use/Sub:e%>#logi#ovcci%>n K ;     ! !SOUTH
ovcci+Num+Sg+Ill:e%>#logi#okcá%>j K ;
ovcci+Num+Sg+Com:i%>X5jn#logijn#ovcci%>jn K ;
ovcci+Num+Pl+Nom:e%>#logi#ovcci%>t K ;
ovcci+Num+Pl+Acc:e%>#logi#ovcci%>X5jd K ;
ovcci+Num+Pl+Gen:e%>#logi#ovcci%>X5jd K ;
ovcci+Num+Pl+Ill:e%>#logi#ovcci%>jde K ;
ovcci+Num+Pl+Loc:i%>X5jn#logijn#ovcci%>jn K ;
ovcci+Num+Pl+Com:e%>#logi#ovcci%>jguin K ;

LEXICON VIHTTALOGIOVCCI
ovcci+Num+Sg+Nom:ihtta%>#logi#ovcci%> K ;
ovcci+Num+Ess:htta%>#logi#ovcci%>n K ;
ovcci+Num+Sg+Acc:htta%>#logi#ovcci%> K ;
ovcci+Num+Sg+Gen:htta%>#logi#ovcci%> K ;
ovcci+Num+Sg+Gen:htta%>#logi#ovcci»# NUMERALCOMPOUNDS ;
ovcci+Num+Sg+Loc:htta%>#logi#ovcci%>s K ;
 ovcci+Num+Sg+Loc+Use/Sub:htta%>#logi#ovcci%>n K ;     ! !SOUTH
ovcci+Num+Sg+Ill:htta%>#logi#okcá%>j K ;
ovcci+Num+Sg+Com:đa%>jn#logijn#ovcci%>jn K ;
ovcci+Num+Pl+Nom:htta%>#logi#ovcci%>t K ;
ovcci+Num+Pl+Acc:htta%>#logi#ovcci%>X5jd K ;
ovcci+Num+Pl+Gen:htta%>#logi#ovcci%>X5jd K ;
ovcci+Num+Pl+Ill:htta%>#logi#ovcci%>jde K ;
ovcci+Num+Pl+Loc:đa%>jn#logijn#ovcci%>jn K ;
ovcci+Num+Pl+Com:htta%>#logi#ovcci%>jguin K ;


LEXICON NUBBENUPPELOHKAI
 +Num+Sg+Nom:e%>#nuppe#lohká%>j K ;
 +Num+Ess:e%>#nuppe#lohki%>n K ;
 +Num+Ess:e%>#nuppe#logi%>n K ;
 +Num+Sg+Acc:e%>X4#nuppe#lohká%>j K ;
 +Num+Sg+Gen:e%>X4#nuppe#logi%> K ;
 +Num+Sg+Gen:e%>X4#nuppe#logi»# NUMERALCOMPOUNDS ;            ! golmmagielat
 +Num+Sg+Nom+Attr:e%>X4#nuppe#lot»# NUMERALCOMPOUNDS ;            ! golmmagielat
 +Num+Sg+Nom+Attr:e%>X4#nuppe#lot%> K ;
 +Num+Sg+Nom+Attr:e%>#nuppe#lot%> K ;
 +Num+Sg+Nom+Attr:i%>X5jn#nuppe#lot%> K ;
 +Num+Sg+Nom+Attr:i%>n#nuppe#lot%> K ;
 +Num+Sg+Acc+Attr:e%>X4#nuppe#lot%> K ;
 +Num+Sg+Acc+Attr:e%>#nuppe#lot%> K ;
 +Num+Sg+Acc+Attr:i%>X5jn#nuppe#lot%> K ;
 +Num+Sg+Acc+Attr:i%>n#nuppe#lot%> K ;
 +Num+Sg+Loc:e%>X4#nuppe#logi%>s K ;
 +Num+Sg+Loc+Use/Sub:e%>X4#nuppe#logi%>n K ; ! !SOUTH
 +Num+Pl+Nom:e%>#nuppe#logi%>t K ;
 +Num+Sg+Ill:e%>X4#nuppe#lohká%>j K ;
 +Num+Sg+Com:i%>X5jn#nuppe#logi%>jn K ;
 +Num+Pl+Acc:e%>#nuppe#logi%>X5jd K ;
 +Num+Pl+Gen:e%>#nuppe#logi%>X5jd K ;
 +Num+Pl+Ill:e%>#nuppe#logi%>jde K ;
 +Num+Pl+Loc:i%>X5jn#nuppe#logi%>jn K ;
 +Num+Pl+Com:e%>#nuppe#logi%>jgujn K ;
 +Num+Pl+Loc:e%>#nuppe#logi%>jn K ; !Nickel 91 from here downwards
 +Num+Pl+Attr:i%>X4t#nuppe#lot%> K ;
 +Num+Pl+Attr:i%>X5jd#nuppe#lot%> K ;
 +Num+Pl+Attr:i%>X5jn#nuppe#lot%> K ;
 +Num+Pl+Nom:i%>X4t#nuppe#logi%>t K ;
 +Num+Pl+Acc:i%>X5jd#nuppe#logi%>X5jd K ;
 +Num+Pl+Gen+Use/Sub:i%>X5jd#nuppe#logi%>X5jd K ; ! because of speller
 +Num+Pl+Ill+Use/Sub:i%>X5jd#nuppe#logi%>X5jd K ; ! because of speller
 +Num+Pl+Com+Use/Sub:i%>X5jd#nuppe#logi%>X5jd K ; ! because of speller
 +Num+Pl+Ess:i%>X4t#nuppe#logi%>n K ;


LEXICON NUBBEGOALMMATLOHKAI
 +Num+Sg+Nom:e%>#goalmmát#lohká%>j K ;
 +Num+Ess:e%>#goalmmát#lohki%>n K ;
 +Num+Ess:e%>#goalmmát#logi%>n K ;
 +Num+Sg+Acc:e%>X4#goalmmát#lohká%>j K ;
 +Num+Sg+Gen:e%>X4#goalmmát#logi%> K ;
 +Num+Sg+Gen:e%>X4#goalmmát#logi»# NUMERALCOMPOUNDS ;            ! golmmagielat
 +Num+Sg+Nom+Attr:e%>X4#goalmmát#lot»# NUMERALCOMPOUNDS ;            ! golmmagielat
 +Num+Sg+Nom+Attr:e%>X4#goalmmát#lot%> K ;
 +Num+Sg+Nom+Attr:e%>#goalmmát#lot%> K ;
 +Num+Sg+Nom+Attr:i%>X5jn#goalmmát#lot%> K ;
 +Num+Sg+Nom+Attr:i%>n#goalmmát#lot%> K ;
 +Num+Sg+Acc+Attr:e%>X4#goalmmát#lot%> K ;
 +Num+Sg+Acc+Attr:e%>#goalmmát#lot%> K ;
 +Num+Sg+Acc+Attr:i%>X5jn#goalmmát#lot%> K ;
 +Num+Sg+Acc+Attr:i%>n#goalmmát#lot%> K ;
 +Num+Sg+Loc:e%>X4#goalmmát#logi%>s K ;
 +Num+Sg+Loc+Use/Sub:e%>X4#goalmmát#logi%>n K ; ! !SOUTH
 +Num+Pl+Nom:e%>#goalmmát#logi%>t K ;
 +Num+Sg+Ill:e%>X4#goalmmát#lohká%>j K ;
 +Num+Sg+Com:i%>X5jn#goalmmát#logi%>jn K ;
 +Num+Pl+Acc:e%>#goalmmát#logi%>X5jd K ;
 +Num+Pl+Gen:e%>#goalmmát#logi%>X5jd K ;
 +Num+Pl+Ill:e%>#goalmmát#logi%>jde K ;
 +Num+Pl+Loc:i%>X5jn#goalmmát#logi%>jn K ;
 +Num+Pl+Com:e%>#goalmmát#logi%>jgujn K ;
 +Num+Pl+Loc:e%>#goalmmát#logi%>jn K ; !Nickel 91 from here downwards
 +Num+Pl+Attr:i%>X4t#goalmmát#lot%> K ;
 +Num+Pl+Attr:i%>X5jd#goalmmát#lot%> K ;
 +Num+Pl+Attr:i%>X5jn#goalmmát#lot%> K ;
 +Num+Pl+Nom:i%>X4t#goalmmát#logi%>t K ;
 +Num+Pl+Acc:i%>X5jd#goalmmát#logi%>X5jd K ;
 +Num+Pl+Gen+Use/Sub:i%>X5jd#goalmmát#logi%>X5jd K ; ! because of speller
 +Num+Pl+Ill+Use/Sub:i%>X5jd#goalmmát#logi%>X5jd K ; ! because of speller
 +Num+Pl+Com+Use/Sub:i%>X5jd#goalmmát#logi%>X5jd K ; ! because of speller
 +Num+Pl+Ess:i%>X4t#goalmmát#logi%>n K ;


LEXICON NUBBENJEALJATLOHKAI
 +Num+Sg+Nom:e%>#njealját#lohká%>j K ;
 +Num+Ess:e%>#njealját#lohki%>n K ;
 +Num+Ess:e%>#njealját#logi%>n K ;
 +Num+Sg+Acc:e%>X4#njealját#lohká%>j K ;
 +Num+Sg+Gen:e%>X4#njealját#logi%> K ;
 +Num+Sg+Gen:e%>X4#njealját#logi»# NUMERALCOMPOUNDS ;            ! golmmagielat
 +Num+Sg+Nom+Attr:e%>X4#njealját#lot»# NUMERALCOMPOUNDS ;            ! golmmagielat
 +Num+Sg+Nom+Attr:e%>X4#njealját#lot%> K ;
 +Num+Sg+Nom+Attr:e%>#njealját#lot%> K ;
 +Num+Sg+Nom+Attr:i%>X5jn#njealját#lot%> K ;
 +Num+Sg+Nom+Attr:i%>n#njealját#lot%> K ;
 +Num+Sg+Acc+Attr:e%>X4#njealját#lot%> K ;
 +Num+Sg+Acc+Attr:e%>#njealját#lot%> K ;
 +Num+Sg+Acc+Attr:i%>X5jn#njealját#lot%> K ;
 +Num+Sg+Acc+Attr:i%>n#njealját#lot%> K ;
 +Num+Sg+Loc:e%>X4#njealját#logi%>s K ;
 +Num+Sg+Loc+Use/Sub:e%>X4#njealját#logi%>n K ; ! !SOUTH
 +Num+Pl+Nom:e%>#njealját#logi%>t K ;
 +Num+Sg+Ill:e%>X4#njealját#lohká%>j K ;
 +Num+Sg+Com:i%>X5jn#njealját#logi%>jn K ;
 +Num+Pl+Acc:e%>#njealját#logi%>X5jd K ;
 +Num+Pl+Gen:e%>#njealját#logi%>X5jd K ;
 +Num+Pl+Ill:e%>#njealját#logi%>jde K ;
 +Num+Pl+Loc:i%>X5jn#njealját#logi%>jn K ;
 +Num+Pl+Com:e%>#njealját#logi%>jgujn K ;
 +Num+Pl+Loc:e%>#njealját#logi%>jn K ; !Nickel 91 from here downwards
 +Num+Pl+Attr:i%>X4t#njealját#lot%> K ;
 +Num+Pl+Attr:i%>X5jd#njealját#lot%> K ;
 +Num+Pl+Attr:i%>X5jn#njealját#lot%> K ;
 +Num+Pl+Nom:i%>X4t#njealját#logi%>t K ;
 +Num+Pl+Acc:i%>X5jd#njealját#logi%>X5jd K ;
 +Num+Pl+Gen+Use/Sub:i%>X5jd#njealját#logi%>X5jd K ; ! because of speller
 +Num+Pl+Ill+Use/Sub:i%>X5jd#njealját#logi%>X5jd K ; ! because of speller
 +Num+Pl+Com+Use/Sub:i%>X5jd#njealját#logi%>X5jd K ; ! because of speller
 +Num+Pl+Ess:i%>X4t#njealját#logi%>n K ;


LEXICON NUBBEVIDATLOHKAI
 +Num+Sg+Nom:e%>#viđát#lohká%>j K ;
 +Num+Ess:e%>#viđát#lohki%>n K ;
 +Num+Ess:e%>#viđát#logi%>n K ;
 +Num+Sg+Acc:e%>X4#viđát#lohká%>j K ;
 +Num+Sg+Gen:e%>X4#viđát#logi%> K ;
 +Num+Sg+Gen:e%>X4#viđát#logi»# NUMERALCOMPOUNDS ;            ! golmmagielat
 +Num+Sg+Nom+Attr:e%>X4#viđát#lot»# NUMERALCOMPOUNDS ;            ! golmmagielat
 +Num+Sg+Nom+Attr:e%>X4#viđát#lot%> K ;
 +Num+Sg+Nom+Attr:e%>#viđát#lot%> K ;
 +Num+Sg+Nom+Attr:i%>X5jn#viđát#lot%> K ;
 +Num+Sg+Nom+Attr:i%>n#viđát#lot%> K ;
 +Num+Sg+Acc+Attr:e%>X4#viđát#lot%> K ;
 +Num+Sg+Acc+Attr:e%>#viđát#lot%> K ;
 +Num+Sg+Acc+Attr:i%>X5jn#viđát#lot%> K ;
 +Num+Sg+Acc+Attr:i%>n#viđát#lot%> K ;
 +Num+Sg+Loc:e%>X4#viđát#logi%>s K ;
 +Num+Sg+Loc+Use/Sub:e%>X4#viđát#logi%>n K ; ! !SOUTH
 +Num+Pl+Nom:e%>#viđát#logi%>t K ;
 +Num+Sg+Ill:e%>X4#viđát#lohká%>j K ;
 +Num+Sg+Com:i%>X5jn#viđát#logi%>jn K ;
 +Num+Pl+Acc:e%>#viđát#logi%>X5jd K ;
 +Num+Pl+Gen:e%>#viđát#logi%>X5jd K ;
 +Num+Pl+Ill:e%>#viđát#logi%>jde K ;
 +Num+Pl+Loc:i%>X5jn#viđát#logi%>jn K ;
 +Num+Pl+Com:e%>#viđát#logi%>jgujn K ;
 +Num+Pl+Loc:e%>#viđát#logi%>jn K ; !Nickel 91 from here downwards
 +Num+Pl+Attr:i%>X4t#viđát#lot%> K ;
 +Num+Pl+Attr:i%>X5jd#viđát#lot%> K ;
 +Num+Pl+Attr:i%>X5jn#viđát#lot%> K ;
 +Num+Pl+Nom:i%>X4t#viđát#logi%>t K ;
 +Num+Pl+Acc:i%>X5jd#viđát#logi%>X5jd K ;
 +Num+Pl+Gen+Use/Sub:i%>X5jd#viđát#logi%>X5jd K ; ! because of speller
 +Num+Pl+Ill+Use/Sub:i%>X5jd#viđát#logi%>X5jd K ; ! because of speller
 +Num+Pl+Com+Use/Sub:i%>X5jd#viđát#logi%>X5jd K ; ! because of speller
 +Num+Pl+Ess:i%>X4t#viđát#logi%>n K ;


LEXICON NUBBEGUDATLOHKAI
 +Num+Sg+Nom:e%>#guđát#lohká%>j K ;
 +Num+Ess:e%>#guđát#lohki%>n K ;
 +Num+Ess:e%>#guđát#logi%>n K ;
 +Num+Sg+Acc:e%>X4#guđát#lohká%>j K ;
 +Num+Sg+Gen:e%>X4#guđát#logi%> K ;
 +Num+Sg+Gen:e%>X4#guđát#logi»# NUMERALCOMPOUNDS ;            ! golmmagielat
 +Num+Sg+Nom+Attr:e%>X4#guđát#lot»# NUMERALCOMPOUNDS ;            ! golmmagielat
 +Num+Sg+Nom+Attr:e%>X4#guđát#lot%> K ;
 +Num+Sg+Nom+Attr:e%>#guđát#lot%> K ;
 +Num+Sg+Nom+Attr:i%>X5jn#guđát#lot%> K ;
 +Num+Sg+Nom+Attr:i%>n#guđát#lot%> K ;
 +Num+Sg+Acc+Attr:e%>X4#guđát#lot%> K ;
 +Num+Sg+Acc+Attr:e%>#guđát#lot%> K ;
 +Num+Sg+Acc+Attr:i%>X5jn#guđát#lot%> K ;
 +Num+Sg+Acc+Attr:i%>n#guđát#lot%> K ;
 +Num+Sg+Loc:e%>X4#guđát#logi%>s K ;
 +Num+Sg+Loc+Use/Sub:e%>X4#guđát#logi%>n K ; ! !SOUTH
 +Num+Pl+Nom:e%>#guđát#logi%>t K ;
 +Num+Sg+Ill:e%>X4#guđát#lohká%>j K ;
 +Num+Sg+Com:i%>X5jn#guđát#logi%>jn K ;
 +Num+Pl+Acc:e%>#guđát#logi%>X5jd K ;
 +Num+Pl+Gen:e%>#guđát#logi%>X5jd K ;
 +Num+Pl+Ill:e%>#guđát#logi%>jde K ;
 +Num+Pl+Loc:i%>X5jn#guđát#logi%>jn K ;
 +Num+Pl+Com:e%>#guđát#logi%>jgujn K ;
 +Num+Pl+Loc:e%>#guđát#logi%>jn K ; !Nickel 91 from here downwards
 +Num+Pl+Attr:i%>X4t#guđát#lot%> K ;
 +Num+Pl+Attr:i%>X5jd#guđát#lot%> K ;
 +Num+Pl+Attr:i%>X5jn#guđát#lot%> K ;
 +Num+Pl+Nom:i%>X4t#guđát#logi%>t K ;
 +Num+Pl+Acc:i%>X5jd#guđát#logi%>X5jd K ;
 +Num+Pl+Gen+Use/Sub:i%>X5jd#guđát#logi%>X5jd K ; ! because of speller
 +Num+Pl+Ill+Use/Sub:i%>X5jd#guđát#logi%>X5jd K ; ! because of speller
 +Num+Pl+Com+Use/Sub:i%>X5jd#guđát#logi%>X5jd K ; ! because of speller
 +Num+Pl+Ess:i%>X4t#guđát#logi%>n K ;


LEXICON NUBBECIHCCETLOHKAI
 +Num+Sg+Nom:e%>#čihččet#lohká%>j K ;
 +Num+Ess:e%>#čihččet#lohki%>n K ;
 +Num+Ess:e%>#čihččet#logi%>n K ;
 +Num+Sg+Acc:e%>X4#čihččet#lohká%>j K ;
 +Num+Sg+Gen:e%>X4#čihččet#logi%> K ;
 +Num+Sg+Gen:e%>X4#čihččet#logi»# NUMERALCOMPOUNDS ;            ! golmmagielat
 +Num+Sg+Nom+Attr:e%>X4#čihččet#lot»# NUMERALCOMPOUNDS ;            ! golmmagielat
 +Num+Sg+Nom+Attr:e%>X4#čihččet#lot%> K ;
 +Num+Sg+Nom+Attr:e%>#čihččet#lot%> K ;
 +Num+Sg+Nom+Attr:i%>X5jn#čihččet#lot%> K ;
 +Num+Sg+Nom+Attr:i%>n#čihččet#lot%> K ;
 +Num+Sg+Acc+Attr:e%>X4#čihččet#lot%> K ;
 +Num+Sg+Acc+Attr:e%>#čihččet#lot%> K ;
 +Num+Sg+Acc+Attr:i%>X5jn#čihččet#lot%> K ;
 +Num+Sg+Acc+Attr:i%>n#čihččet#lot%> K ;
 +Num+Sg+Loc:e%>X4#čihččet#logi%>s K ;
 +Num+Sg+Loc+Use/Sub:e%>X4#čihččet#logi%>n K ; ! !SOUTH
 +Num+Pl+Nom:e%>#čihččet#logi%>t K ;
 +Num+Sg+Ill:e%>X4#čihččet#lohká%>j K ;
 +Num+Sg+Com:i%>X5jn#čihččet#logi%>jn K ;
 +Num+Pl+Acc:e%>#čihččet#logi%>X5jd K ;
 +Num+Pl+Gen:e%>#čihččet#logi%>X5jd K ;
 +Num+Pl+Ill:e%>#čihččet#logi%>jde K ;
 +Num+Pl+Loc:i%>X5jn#čihččet#logi%>jn K ;
 +Num+Pl+Com:e%>#čihččet#logi%>jgujn K ;
 +Num+Pl+Loc:e%>#čihččet#logi%>jn K ; !Nickel 91 from here downwards
 +Num+Pl+Attr:i%>X4t#čihččet#lot%> K ;
 +Num+Pl+Attr:i%>X5jd#čihččet#lot%> K ;
 +Num+Pl+Attr:i%>X5jn#čihččet#lot%> K ;
 +Num+Pl+Nom:i%>X4t#čihččet#logi%>t K ;
 +Num+Pl+Acc:i%>X5jd#čihččet#logi%>X5jd K ;
 +Num+Pl+Gen+Use/Sub:i%>X5jd#čihččet#logi%>X5jd K ; ! because of speller
 +Num+Pl+Ill+Use/Sub:i%>X5jd#čihččet#logi%>X5jd K ; ! because of speller
 +Num+Pl+Com+Use/Sub:i%>X5jd#čihččet#logi%>X5jd K ; ! because of speller
 +Num+Pl+Ess:i%>X4t#čihččet#logi%>n K ;


LEXICON NUBBEGAVCCATLOHKAI
 +Num+Sg+Nom:e%>#gávccát#lohká%>j K ;
 +Num+Ess:e%>#gávccát#lohki%>n K ;
 +Num+Ess:e%>#gávccát#logi%>n K ;
 +Num+Sg+Acc:e%>X4#gávccát#lohká%>j K ;
 +Num+Sg+Gen:e%>X4#gávccát#logi%> K ;
 +Num+Sg+Gen:e%>X4#gávccát#logi»# NUMERALCOMPOUNDS ;            ! golmmagielat
 +Num+Sg+Nom+Attr:e%>X4#gávccát#lot»# NUMERALCOMPOUNDS ;            ! golmmagielat
 +Num+Sg+Nom+Attr:e%>X4#gávccát#lot%> K ;
 +Num+Sg+Nom+Attr:e%>#gávccát#lot%> K ;
 +Num+Sg+Nom+Attr:i%>X5jn#gávccát#lot%> K ;
 +Num+Sg+Nom+Attr:i%>n#gávccát#lot%> K ;
 +Num+Sg+Acc+Attr:e%>X4#gávccát#lot%> K ;
 +Num+Sg+Acc+Attr:e%>#gávccát#lot%> K ;
 +Num+Sg+Acc+Attr:i%>X5jn#gávccát#lot%> K ;
 +Num+Sg+Acc+Attr:i%>n#gávccát#lot%> K ;
 +Num+Sg+Loc:e%>X4#gávccát#logi%>s K ;
 +Num+Sg+Loc+Use/Sub:e%>X4#gávccát#logi%>n K ; ! !SOUTH
 +Num+Pl+Nom:e%>#gávccát#logi%>t K ;
 +Num+Sg+Ill:e%>X4#gávccát#lohká%>j K ;
 +Num+Sg+Com:i%>X5jn#gávccát#logi%>jn K ;
 +Num+Pl+Acc:e%>#gávccát#logi%>X5jd K ;
 +Num+Pl+Gen:e%>#gávccát#logi%>X5jd K ;
 +Num+Pl+Ill:e%>#gávccát#logi%>jde K ;
 +Num+Pl+Loc:i%>X5jn#gávccát#logi%>jn K ;
 +Num+Pl+Com:e%>#gávccát#logi%>jgujn K ;
 +Num+Pl+Loc:e%>#gávccát#logi%>jn K ; !Nickel 91 from here downwards
 +Num+Pl+Attr:i%>X4t#gávccát#lot%> K ;
 +Num+Pl+Attr:i%>X5jd#gávccát#lot%> K ;
 +Num+Pl+Attr:i%>X5jn#gávccát#lot%> K ;
 +Num+Pl+Nom:i%>X4t#gávccát#logi%>t K ;
 +Num+Pl+Acc:i%>X5jd#gávccát#logi%>X5jd K ;
 +Num+Pl+Gen+Use/Sub:i%>X5jd#gávccát#logi%>X5jd K ; ! because of speller
 +Num+Pl+Ill+Use/Sub:i%>X5jd#gávccát#logi%>X5jd K ; ! because of speller
 +Num+Pl+Com+Use/Sub:i%>X5jd#gávccát#logi%>X5jd K ; ! because of speller
 +Num+Pl+Ess:i%>X4t#gávccát#logi%>n K ;

LEXICON NUBBEOVCCATLOHKAI
 +Num+Sg+Nom:e%>#ovccát#lohká%>j K ;
 +Num+Ess:e%>#ovccát#lohki%>n K ;
 +Num+Ess:e%>#ovccát#logi%>n K ;
 +Num+Sg+Acc:e%>X4#ovccát#lohká%>j K ;
 +Num+Sg+Gen:e%>X4#ovccát#logi%> K ;
 +Num+Sg+Gen:e%>X4#ovccát#logi»# NUMERALCOMPOUNDS ;            ! golmmagielat
 +Num+Sg+Nom+Attr:e%>X4#ovccát#lot»# NUMERALCOMPOUNDS ;            ! golmmagielat
 +Num+Sg+Nom+Attr:e%>X4#ovccát#lot%> K ;
 +Num+Sg+Nom+Attr:e%>#ovccát#lot%> K ;
 +Num+Sg+Nom+Attr:i%>X5jn#ovccát#lot%> K ;
 +Num+Sg+Nom+Attr:i%>n#ovccát#lot%> K ;
 +Num+Sg+Acc+Attr:e%>X4#ovccát#lot%> K ;
 +Num+Sg+Acc+Attr:e%>#ovccát#lot%> K ;
 +Num+Sg+Acc+Attr:i%>X5jn#ovccát#lot%> K ;
 +Num+Sg+Acc+Attr:i%>n#ovccát#lot%> K ;
 +Num+Sg+Loc:e%>X4#ovccát#logi%>s K ;
 +Num+Sg+Loc+Use/Sub:e%>X4#ovccát#logi%>n K ; ! !SOUTH
 +Num+Pl+Nom:e%>#ovccát#logi%>t K ;
 +Num+Sg+Ill:e%>X4#ovccát#lohká%>j K ;
 +Num+Sg+Com:i%>X5jn#ovccát#logi%>jn K ;
 +Num+Pl+Acc:e%>#ovccát#logi%>X5jd K ;
 +Num+Pl+Gen:e%>#ovccát#logi%>X5jd K ;
 +Num+Pl+Ill:e%>#ovccát#logi%>jde K ;
 +Num+Pl+Loc:i%>X5jn#ovccát#logi%>jn K ;
 +Num+Pl+Com:e%>#ovccát#logi%>jgujn K ;
 +Num+Pl+Loc:e%>#ovccát#logi%>jn K ; !Nickel 91 from here downwards
 +Num+Pl+Attr:i%>X4t#ovccát#lot%> K ;
 +Num+Pl+Attr:i%>X5jd#ovccát#lot%> K ;
 +Num+Pl+Attr:i%>X5jn#ovccát#lot%> K ;
 +Num+Pl+Nom:i%>X4t#ovccát#logi%>t K ;
 +Num+Pl+Acc:i%>X5jd#ovccát#logi%>X5jd K ;
 +Num+Pl+Gen+Use/Sub:i%>X5jd#ovccát#logi%>X5jd K ; ! because of speller
 +Num+Pl+Ill+Use/Sub:i%>X5jd#ovccát#logi%>X5jd K ; ! because of speller
 +Num+Pl+Com+Use/Sub:i%>X5jd#ovccát#logi%>X5jd K ; ! because of speller
 +Num+Pl+Ess:i%>X4t#ovccát#logi%>n K ;


LEXICON NUBBELOGATLOHKAI
 +Num+Sg+Nom:e%>#logát#lohká%>j K ;
 +Num+Ess:e%>#logát#lohki%>n K ;
 +Num+Ess:e%>#logát#logi%>n K ;
 +Num+Sg+Acc:e%>X4#logát#lohká%>j K ;
 +Num+Sg+Gen:e%>X4#logát#logi%> K ;
 +Num+Sg+Gen:e%>X4#logát#logi»# NUMERALCOMPOUNDS ;            ! golmmagielat
 +Num+Sg+Nom+Attr:e%>X4#logát#lot»# NUMERALCOMPOUNDS ;            ! golmmagielat
 +Num+Sg+Nom+Attr:e%>X4#logát#lot%> K ;
 +Num+Sg+Nom+Attr:e%>#logát#lot%> K ;
 +Num+Sg+Nom+Attr:i%>X5jn#logát#lot%> K ;
 +Num+Sg+Nom+Attr:%>in#logát#lot%> K ;
 +Num+Sg+Acc+Attr:e%>X4#logát#lot%> K ;
 +Num+Sg+Acc+Attr:e%>#logát#lot%> K ;
 +Num+Sg+Acc+Attr:i%>X5jn#logát#lot%> K ;
 +Num+Sg+Acc+Attr:%>in#logát#lot%> K ;
 +Num+Sg+Loc:e%>X4#logát#logi%>s K ;
 +Num+Sg+Loc+Use/Sub:e%>X4#logát#logi%>n K ; ! !SOUTH
 +Num+Pl+Nom:e%>#logát#logi%>t K ;
 +Num+Sg+Ill:e%>X4#logát#lohká%>j K ;
 +Num+Sg+Com:i%>X5jn#logát#logi%>jn K ;
 +Num+Pl+Acc:e%>#logát#logi%>X5jd K ;
 +Num+Pl+Gen:e%>#logát#logi%>X5jd K ;
 +Num+Pl+Ill:e%>#logát#logi%>jde K ;
 +Num+Pl+Loc:i%>X5jn#logát#logi%>jn K ;
 +Num+Pl+Com:e%>#logát#logi%>jgujn K ;
 +Num+Pl+Loc:e%>#logát#logi%>jn K ; !Nickel 91 from here downwards
 +Num+Pl+Attr:i%>X4t#logát#lot%> K ;
 +Num+Pl+Attr:i%>X5jd#logát#lot%> K ;
 +Num+Pl+Attr:i%>X5jn#logát#lot%> K ;
 +Num+Pl+Nom:i%>X4t#logát#logi%>t K ;
 +Num+Pl+Acc:i%>X5jd#logát#logi%>X5jd K ;
 +Num+Pl+Gen+Use/Sub:i%>X5jd#logát#logi%>X5jd K ; ! because of speller
 +Num+Pl+Ill+Use/Sub:i%>X5jd#logát#logi%>X5jd K ; ! because of speller
 +Num+Pl+Com+Use/Sub:i%>X5jd#logát#logi%>X5jd K ; ! because of speller
 +Num+Pl+Ess:i%>X4t#logát#logi%>n K ;

LEXICON NUBBELOGI
 +Num+Sg+Nom:e%>#lohki%> K ;
 +Num+Ess:i%>n#lohki%>n K ;
 +Num+Ess:i%>n#logi%>n K ;
 +Num+Sg+Acc:e%>X4#logi%> K ;
 +Num+Sg+Gen:e%>X4#logi%> K ;
 +Num+Sg+Gen:e%>X4#logi»# NUMERALCOMPOUNDS ;            ! golmmagielat
 +Num+Sg+Nom+Attr:e%>X4#lot»# NUMERALCOMPOUNDS ;            ! golmmagielat
 +Num+Sg+Nom+Attr:e%>X4#lot%> K ;
 +Num+Sg+Nom+Attr:e%>#lot%> K ;
 +Num+Sg+Nom+Attr:i%>X5jn#lot%> K ;
 +Num+Sg+Nom+Attr:i%>n#lot%> K ;
 +Num+Sg+Acc+Attr:e%>X4#lot%> K ;
 +Num+Sg+Acc+Attr:e%>#lot%> K ;
 +Num+Sg+Acc+Attr:i%>X5jn#lot%> K ;
 +Num+Sg+Acc+Attr:i%>n#lot%> K ;
 +Num+Sg+Loc:e%>X4#logi%>s K ;
 +Num+Sg+Loc+Use/Sub:e%>X4#logi%>n K ; ! !SOUTH
 +Num+Pl+Nom:i%>X4t#logi%>t K ;
 +Num+Sg+Ill:e%>X4#lohká%>j K ;
 +Num+Sg+Com:i%>X5jn#logi%>jn K ;
 +Num+Pl+Acc:i%>X5jd9#logi%>X5jd K ;
 +Num+Pl+Gen:i%>X5jd9#logi%>X5jd K ;
 +Num+Pl+Ill:i%>X5jde#logi%>jde K ;
 +Num+Pl+Loc:i%>X5jn#logi%>jn K ;
 +Num+Pl+Com:i%>X5jd9#logi%>jgujn K ;
 +Num+Pl+Com:i%>X5jgujn#logi%>jgujn K ;


LEXICON GOLBMA
 +Num+Sg+Nom:%> K ;
 +Num+Ess:%>n K ;
 +Num+Sg+Acc:%> K ;
 +Num+Sg+Gen:%>X4 K ;
 +Num+Sg+Gen:%>X4»# NUMERALCOMPOUNDS ;            ! golmmagielat
 +Num+Sg+Loc:%>X4s K ;
 +Num+Sg+Loc+Use/Sub:%>X4n K ; ! !SOUTH
 +Num+Pl+Nom:%>X4t K ;
 +Num+Sg+Ill:%>X3j K ;
 +Num+Sg+Com:%>X5jn K ;
 +Num+Pl+Acc:%>X5jd K ;
 +Num+Pl+Gen:%>X5jd K ;
 +Num+Pl+Ill:%>X5jde K ;
 +Num+Pl+Loc:%>X5jn K ;
 +Num+Pl+Com:%>X5jgujn K ;

LEXICON GOLBMANUPPELOHKAI
 +Num+Sg+Nom:%>#nuppe#lohká%>j K ;
 +Num+Ess:%>#nuppe#lohki%>n K ;
 +Num+Ess:%>#nuppe#logi%>n K ;
 +Num+Sg+Acc:%>#nuppe#lohká%>j K ;
 +Num+Sg+Gen:%>X4#nuppe#logi%> K ;
 +Num+Sg+Gen:%>X4#nuppe#logi»# NUMERALCOMPOUNDS ;            ! golmmagielat
 +Num+Sg+Nom+Attr:%>X4#nuppe#lot»# NUMERALCOMPOUNDS ;            ! golmmagielat
 +Num+Sg+Nom+Attr:%>X4#nuppe#lot%> K ;
 +Num+Sg+Nom+Attr:%>X4#nuppe#lot%> K ;
 +Num+Sg+Nom+Attr:%>n#nuppe#lot%> K ;
 +Num+Sg+Nom+Attr:%>X5jn#nuppe#lot%> K ;
 +Num+Sg+Acc+Attr:%>X4#nuppe#lot%> K ;
 +Num+Sg+Acc+Attr:%>X4#nuppe#lot%> K ;
 +Num+Sg+Acc+Attr:%>n#nuppe#lot%> K ;
 +Num+Sg+Acc+Attr:%>X5jn#nuppe#lot%> K ;
 +Num+Sg+Loc:%>X4#nuppe#logi%>s K ;
 +Num+Sg+Loc+Use/Sub:%>X4#nuppe#logi%>n K ; ! !SOUTH
 +Num+Pl+Nom:%>#nuppe#logi%>t K ;
 +Num+Sg+Ill:%>X4#nuppe#lohká%>j K ;
 +Num+Sg+Com:%>X5jn#nuppe#logi%>jn K ;
 +Num+Pl+Acc:%>#nuppe#logi%>X5jd K ;
 +Num+Pl+Gen:%>#nuppe#logi%>X5jd K ;
 +Num+Pl+Ill:%>#nuppe#logi%>jde K ;
 +Num+Pl+Loc:%>X5jn#nuppe#logi%>jn K ;
 +Num+Pl+Com:%>#nuppe#logi%>jgujn K ;
 +Num+Pl+Loc:%>#nuppe#logi%>jn K ; !Nickel 91 from here downwards
 +Num+Pl+Attr:%>X4t#nuppe#lot%> K ;
 +Num+Pl+Attr:%>X5jd#nuppe#lot%> K ;
 +Num+Pl+Attr:%>X5jn#nuppe#lot%> K ;
 +Num+Pl+Nom:%>X4t#nuppe#logi%>t K ;
 +Num+Pl+Acc:%>X5jd#nuppe#logi%>X5jd K ;
 +Num+Pl+Gen+Use/Sub:%>X5jd#nuppe#logi%>X5jd K ; ! because of speller
 +Num+Pl+Ill+Use/Sub:%>X5jd#nuppe#logi%>X5jd K ; ! because of speller
 +Num+Pl+Com+Use/Sub:%>X5jd#nuppe#logi%>X5jd K ; ! because of speller
 +Num+Pl+Ess:%>X4t#nuppe#logi%>n K ;


LEXICON GOLBMAGOALMMATLOHKAI
 +Num+Sg+Nom:%>#goalmmát#lohká%>j K ;
 +Num+Ess:%>#goalmmát#lohki%>n K ;
 +Num+Ess:%>#goalmmát#logi%>n K ;
 +Num+Sg+Acc:%>#goalmmát#lohká%>j K ;
 +Num+Sg+Gen:%>X4#goalmmát#logi%> K ;
 +Num+Sg+Gen:%>X4#goalmmát#logi»# NUMERALCOMPOUNDS ;            ! golmmagielat
 +Num+Sg+Nom+Attr:%>X4#goalmmát#lot»# NUMERALCOMPOUNDS ;            ! golmmagielat
 +Num+Sg+Nom+Attr:%>X4#goalmmát#lot%> K ;
 +Num+Sg+Nom+Attr:%>#goalmmát#lot%> K ;
 +Num+Sg+Nom+Attr:%>X5jn#goalmmát#lot%> K ;
 +Num+Sg+Nom+Attr:%>n#goalmmát#lot%> K ;
 +Num+Sg+Acc+Attr:%>X4#goalmmát#lot%> K ;
 +Num+Sg+Acc+Attr:%>#goalmmát#lot%> K ;
 +Num+Sg+Acc+Attr:%>X5jn#goalmmát#lot%> K ;
 +Num+Sg+Acc+Attr:%>n#goalmmát#lot%> K ;
 +Num+Sg+Loc:%>X4#goalmmát#logi%>s K ;
 +Num+Sg+Loc+Use/Sub:%>X4#goalmmát#logi%>n K ; ! !SOUTH
 +Num+Pl+Nom:%>#goalmmát#logi%>t K ;
 +Num+Sg+Ill:%>X4#goalmmát#lohká%>j K ;
 +Num+Sg+Com:%>X5jn#goalmmát#logi%>jn K ;
 +Num+Pl+Acc:%>#goalmmát#logi%>X5jd K ;
 +Num+Pl+Gen:%>#goalmmát#logi%>X5jd K ;
 +Num+Pl+Ill:%>#goalmmát#logi%>jde K ;
 +Num+Pl+Loc:%>X5jn#goalmmát#logi%>jn K ;
 +Num+Pl+Com:%>#goalmmát#logi%>jgujn K ;
 +Num+Pl+Loc:%>#goalmmát#logi%>jn K ; !Nickel 91 from here downwards
 +Num+Pl+Attr:%>X4t#goalmmát#lot%> K ;
 +Num+Pl+Attr:%>X5jd#goalmmát#lot%> K ;
 +Num+Pl+Attr:%>X5jn#goalmmát#lot%> K ;
 +Num+Pl+Nom:%>X4t#goalmmát#logi%>t K ;
 +Num+Pl+Acc:%>X5jd#goalmmát#logi%>X5jd K ;
 +Num+Pl+Gen+Use/Sub:%>X5jd#goalmmát#logi%>X5jd K ; ! because of speller
 +Num+Pl+Ill+Use/Sub:%>X5jd#goalmmát#logi%>X5jd K ; ! because of speller
 +Num+Pl+Com+Use/Sub:%>X5jd#goalmmát#logi%>X5jd K ; ! because of speller
 +Num+Pl+Ess:%>X4t#goalmmát#logi%>n K ;

LEXICON GOLBMANJEALJATLOHKAI
 +Num+Sg+Nom:%>#njealját#lohká%>j K ;
 +Num+Ess:%>#njealját#lohki%>n K ;
 +Num+Ess:%>#njealját#logi%>n K ;
 +Num+Sg+Acc:%>#njealját#lohká%>j K ;
 +Num+Sg+Gen:%>X4#njealját#logi%> K ;
 +Num+Sg+Gen:%>X4#njealját#logi»# NUMERALCOMPOUNDS ;            ! golmmagielat
 +Num+Sg+Nom+Attr:%>X4#njealját#lot»# NUMERALCOMPOUNDS ;            ! golmmagielat
 +Num+Sg+Nom+Attr:%>X4#njealját#lot%> K ;
 +Num+Sg+Nom+Attr:%>#njealját#lot%> K ;
 +Num+Sg+Nom+Attr:%>X5jn#njealját#lot%> K ;
 +Num+Sg+Nom+Attr:%>n#njealját#lot%> K ;
 +Num+Sg+Acc+Attr:%>X4#njealját#lot%> K ;
 +Num+Sg+Acc+Attr:%>#njealját#lot%> K ;
 +Num+Sg+Acc+Attr:%>X5jn#njealját#lot%> K ;
 +Num+Sg+Acc+Attr:%>n#njealját#lot%> K ;
 +Num+Sg+Loc:%>X4#njealját#logi%>s K ;
 +Num+Sg+Loc+Use/Sub:%>X4#njealját#logi%>n K ; ! !SOUTH
 +Num+Pl+Nom:%>#njealját#logi%>t K ;
 +Num+Sg+Ill:%>X4#njealját#lohká%>j K ;
 +Num+Sg+Com:%>X5jn#njealját#logi%>jn K ;
 +Num+Pl+Acc:%>#njealját#logi%>X5jd K ;
 +Num+Pl+Gen:%>#njealját#logi%>X5jd K ;
 +Num+Pl+Ill:%>#njealját#logi%>jde K ;
 +Num+Pl+Loc:%>X5jn#njealját#logi%>jn K ;
 +Num+Pl+Com:%>#njealját#logi%>jgujn K ;
 +Num+Pl+Loc:%>#njealját#logi%>jn K ; !Nickel 91 from here downwards
 +Num+Pl+Attr:%>X4t#njealját#lot%> K ;
 +Num+Pl+Attr:%>X5jd#njealját#lot%> K ;
 +Num+Pl+Attr:%>X5jn#njealját#lot%> K ;
 +Num+Pl+Nom:%>X4t#njealját#logi%>t K ;
 +Num+Pl+Acc:%>X5jd#njealját#logi%>X5jd K ;
 +Num+Pl+Gen+Use/Sub:%>X5jd#njealját#logi%>X5jd K ; ! because of speller
 +Num+Pl+Ill+Use/Sub:%>X5jd#njealját#logi%>X5jd K ; ! because of speller
 +Num+Pl+Com+Use/Sub:%>X5jd#njealját#logi%>X5jd K ; ! because of speller
 +Num+Pl+Ess:%>X4t#njealját#logi%>n K ;

LEXICON GOLBMAVIDATLOHKAI
 +Num+Sg+Nom:%>#viđát#lohká%>j K ;
 +Num+Ess:%>#viđát#lohki%>n K ;
 +Num+Ess:%>#viđát#logi%>n K ;
 +Num+Sg+Acc:%>#viđát#lohká%>j K ;
 +Num+Sg+Gen:%>X4#viđát#logi%> K ;
 +Num+Sg+Gen:%>X4#viđát#logi»# NUMERALCOMPOUNDS ;            ! golmmagielat
 +Num+Sg+Nom+Attr:%>X4#viđát#lot»# NUMERALCOMPOUNDS ;            ! golmmagielat
 +Num+Sg+Nom+Attr:%>X4#viđát#lot%> K ;
 +Num+Sg+Nom+Attr:%>#viđát#lot%> K ;
 +Num+Sg+Nom+Attr:%>X5jn#viđát#lot%> K ;
 +Num+Sg+Nom+Attr:%>n#viđát#lot%> K ;
 +Num+Sg+Acc+Attr:%>X4#viđát#lot%> K ;
 +Num+Sg+Acc+Attr:%>#viđát#lot%> K ;
 +Num+Sg+Acc+Attr:%>X5jn#viđát#lot%> K ;
 +Num+Sg+Acc+Attr:%>n#viđát#lot%> K ;
 +Num+Sg+Loc:%>X4#viđát#logi%>s K ;
 +Num+Sg+Loc+Use/Sub:%>X4#viđát#logi%>n K ; ! !SOUTH
 +Num+Pl+Nom:%>#viđát#logi%>t K ;
 +Num+Sg+Ill:%>X4#viđát#lohká%>j K ;
 +Num+Sg+Com:%>X5jn#viđát#logi%>jn K ;
 +Num+Pl+Acc:%>#viđát#logi%>X5jd K ;
 +Num+Pl+Gen:%>#viđát#logi%>X5jd K ;
 +Num+Pl+Ill:%>#viđát#logi%>jde K ;
 +Num+Pl+Loc:%>X5jn#viđát#logi%>jn K ;
 +Num+Pl+Com:%>#viđát#logi%>jgujn K ;
 +Num+Pl+Loc:%>#viđát#logi%>jn K ; !Nickel 91 from here downwards
 +Num+Pl+Attr:%>X4t#viđát#lot%> K ;
 +Num+Pl+Attr:%>X5jd#viđát#lot%> K ;
 +Num+Pl+Attr:%>X5jn#viđát#lot%> K ;
 +Num+Pl+Nom:%>X4t#viđát#logi%>t K ;
 +Num+Pl+Acc:%>X5jd#viđát#logi%>X5jd K ;
 +Num+Pl+Gen+Use/Sub:%>X5jd#viđát#logi%>X5jd K ; ! because of speller
 +Num+Pl+Ill+Use/Sub:%>X5jd#viđát#logi%>X5jd K ; ! because of speller
 +Num+Pl+Com+Use/Sub:%>X5jd#viđát#logi%>X5jd K ; ! because of speller
 +Num+Pl+Ess:%>X4t#viđát#logi%>n K ;

LEXICON GOLBMAGUDATLOHKAI
 +Num+Sg+Nom:%>#guđát#lohká%>j K ;
 +Num+Ess:%>#guđát#lohki%>n K ;
 +Num+Ess:%>#guđát#logi%>n K ;
 +Num+Sg+Acc:%>#guđát#lohká%>j K ;
 +Num+Sg+Gen:%>X4#guđát#logi%> K ;
 +Num+Sg+Gen:%>X4#guđát#logi»# NUMERALCOMPOUNDS ;            ! golmmagielat
 +Num+Sg+Nom+Attr:%>X4#guđát#lot»# NUMERALCOMPOUNDS ;            ! golmmagielat
 +Num+Sg+Nom+Attr:%>X4#guđát#lot%> K ;
 +Num+Sg+Nom+Attr:%>#guđát#lot%> K ;
 +Num+Sg+Nom+Attr:%>X5jn#guđát#lot%> K ;
 +Num+Sg+Nom+Attr:%>n#guđát#lot%> K ;
 +Num+Sg+Acc+Attr:%>X4#guđát#lot%> K ;
 +Num+Sg+Acc+Attr:%>#guđát#lot%> K ;
 +Num+Sg+Acc+Attr:%>X5jn#guđát#lot%> K ;
 +Num+Sg+Acc+Attr:%>n#guđát#lot%> K ;
 +Num+Sg+Loc:%>X4#guđát#logi%>s K ;
 +Num+Sg+Loc+Use/Sub:%>X4#guđát#logi%>n K ; ! !SOUTH
 +Num+Pl+Nom:%>#guđát#logi%>t K ;
 +Num+Sg+Ill:%>X4#guđát#lohká%>j K ;
 +Num+Sg+Com:%>X5jn#guđát#logi%>jn K ;
 +Num+Pl+Acc:%>#guđát#logi%>X5jd K ;
 +Num+Pl+Gen:%>#guđát#logi%>X5jd K ;
 +Num+Pl+Ill:%>#guđát#logi%>jde K ;
 +Num+Pl+Loc:%>X5jn#guđát#logi%>jn K ;
 +Num+Pl+Com:%>#guđát#logi%>jgujn K ;
 +Num+Pl+Loc:%>#guđát#logi%>jn K ; !Nickel 91 from here downwards
 +Num+Pl+Attr:%>X4t#guđát#lot%> K ;
 +Num+Pl+Attr:%>X5jd#guđát#lot%> K ;
 +Num+Pl+Attr:%>X5jn#guđát#lot%> K ;
 +Num+Pl+Nom:%>X4t#guđát#logi%>t K ;
 +Num+Pl+Acc:%>X5jd#guđát#logi%>X5jd K ;
 +Num+Pl+Gen+Use/Sub:%>X5jd#guđát#logi%>X5jd K ; ! because of speller
 +Num+Pl+Ill+Use/Sub:%>X5jd#guđát#logi%>X5jd K ; ! because of speller
 +Num+Pl+Com+Use/Sub:%>X5jd#guđát#logi%>X5jd K ; ! because of speller
 +Num+Pl+Ess:%>X4t#guđát#logi%>n K ;


LEXICON GOLBMACIHCCETLOHKAI
 +Num+Sg+Nom:%>#čihččet#lohká%>j K ;
 +Num+Ess:%>#čihččet#lohki%>n K ;
 +Num+Ess:%>#čihččet#logi%>n K ;
 +Num+Sg+Acc:%>#čihččet#lohká%>j K ;
 +Num+Sg+Gen:%>X4#čihččet#logi%> K ;
 +Num+Sg+Gen:%>X4#čihččet#logi»# NUMERALCOMPOUNDS ;            ! golmmagielat
 +Num+Sg+Nom+Attr:%>X4#čihččet#lot»# NUMERALCOMPOUNDS ;            ! golmmagielat
 +Num+Sg+Nom+Attr:%>X4#čihččet#lot%> K ;
 +Num+Sg+Nom+Attr:%>#čihččet#lot%> K ;
 +Num+Sg+Nom+Attr:%>X5jn#čihččet#lot%> K ;
 +Num+Sg+Nom+Attr:%>n#čihččet#lot%> K ;
 +Num+Sg+Acc+Attr:%>X4#čihččet#lot%> K ;
 +Num+Sg+Acc+Attr:%>#čihččet#lot%> K ;
 +Num+Sg+Acc+Attr:%>X5jn#čihččet#lot%> K ;
 +Num+Sg+Acc+Attr:%>n#čihččet#lot%> K ;
 +Num+Sg+Loc:%>X4#čihččet#logi%>s K ;
 +Num+Sg+Loc+Use/Sub:%>X4#čihččet#logi%>n K ; ! !SOUTH
 +Num+Pl+Nom:%>#čihččet#logi%>t K ;
 +Num+Sg+Ill:%>X4#čihččet#lohká%>j K ;
 +Num+Sg+Com:%>X5jn#čihččet#logi%>jn K ;
 +Num+Pl+Acc:%>#čihččet#logi%>X5jd K ;
 +Num+Pl+Gen:%>#čihččet#logi%>X5jd K ;
 +Num+Pl+Ill:%>#čihččet#logi%>jde K ;
 +Num+Pl+Loc:%>X5jn#čihččet#logi%>jn K ;
 +Num+Pl+Com:%>#čihččet#logi%>jgujn K ;
 +Num+Pl+Loc:%>#čihččet#logi%>jn K ; !Nickel 91 from here downwards
 +Num+Pl+Attr:%>X4t#čihččet#lot%> K ;
 +Num+Pl+Attr:%>X5jd#čihččet#lot%> K ;
 +Num+Pl+Attr:%>X5jn#čihččet#lot%> K ;
 +Num+Pl+Nom:%>X4t#čihččet#logi%>t K ;
 +Num+Pl+Acc:%>X5jd#čihččet#logi%>X5jd K ;
 +Num+Pl+Gen+Use/Sub:%>X5jd#čihččet#logi%>X5jd K ; ! because of speller
 +Num+Pl+Ill+Use/Sub:%>X5jd#čihččet#logi%>X5jd K ; ! because of speller
 +Num+Pl+Com+Use/Sub:%>X5jd#čihččet#logi%>X5jd K ; ! because of speller
 +Num+Pl+Ess:%>X4t#čihččet#logi%>n K ;


LEXICON GOLBMAGAVCCATLOHKAI
 +Num+Sg+Nom:%>#gávccát#lohká%>j K ;
 +Num+Ess:%>#gávccát#lohki%>n K ;
 +Num+Ess:%>#gávccát#logi%>n K ;
 +Num+Sg+Acc:%>#gávccát#lohká%>j K ;
 +Num+Sg+Gen:%>X4#gávccát#logi%> K ;
 +Num+Sg+Gen:%>X4#gávccát#logi»# NUMERALCOMPOUNDS ;            ! golmmagielat
 +Num+Sg+Nom+Attr:%>X4#gávccát#lot»# NUMERALCOMPOUNDS ;            ! golmmagielat
 +Num+Sg+Nom+Attr:%>X4#gávccát#lot%> K ;
 +Num+Sg+Nom+Attr:%>#gávccát#lot%> K ;
 +Num+Sg+Nom+Attr:%>X5jn#gávccát#lot%> K ;
 +Num+Sg+Nom+Attr:%>n#gávccát#lot%> K ;
 +Num+Sg+Acc+Attr:%>X4#gávccát#lot%> K ;
 +Num+Sg+Acc+Attr:%>#gávccát#lot%> K ;
 +Num+Sg+Acc+Attr:%>X5jn#gávccát#lot%> K ;
 +Num+Sg+Acc+Attr:%>n#gávccát#lot%> K ;
 +Num+Sg+Loc:%>X4#gávccát#logi%>s K ;
 +Num+Sg+Loc+Use/Sub:%>X4#gávccát#logi%>n K ; ! !SOUTH
 +Num+Pl+Nom:%>#gávccát#logi%>t K ;
 +Num+Sg+Ill:%>X4#gávccát#lohká%>j K ;
 +Num+Sg+Com:%>X5jn#gávccát#logi%>jn K ;
 +Num+Pl+Acc:%>#gávccát#logi%>X5jd K ;
 +Num+Pl+Gen:%>#gávccát#logi%>X5jd K ;
 +Num+Pl+Ill:%>#gávccát#logi%>jde K ;
 +Num+Pl+Loc:%>X5jn#gávccát#logi%>jn K ;
 +Num+Pl+Com:%>#gávccát#logi%>jgujn K ;
 +Num+Pl+Loc:%>#gávccát#logi%>jn K ; !Nickel 91 from here downwards
 +Num+Pl+Attr:%>X4t#gávccát#lot%> K ;
 +Num+Pl+Attr:%>X5jd#gávccát#lot%> K ;
 +Num+Pl+Attr:%>X5jn#gávccát#lot%> K ;
 +Num+Pl+Nom:%>X4t#gávccát#logi%>t K ;
 +Num+Pl+Acc:%>X5jd#gávccát#logi%>X5jd K ;
 +Num+Pl+Gen+Use/Sub:%>X5jd#gávccát#logi%>X5jd K ; ! because of speller
 +Num+Pl+Ill+Use/Sub:%>X5jd#gávccát#logi%>X5jd K ; ! because of speller
 +Num+Pl+Com+Use/Sub:%>X5jd#gávccát#logi%>X5jd K ; ! because of speller
 +Num+Pl+Ess:%>X4t#gávccát#logi%>n K ;


LEXICON GOLBMAOVCCATLOHKAI
 +Num+Sg+Nom:%>#ovccát#lohká%>j K ;
 +Num+Ess:%>#ovccát#lohki%>n K ;
 +Num+Ess:%>#ovccát#logi%>n K ;
 +Num+Sg+Acc:%>#ovccát#lohká%>j K ;
 +Num+Sg+Gen:%>X4#ovccát#logi%> K ;
 +Num+Sg+Gen:%>X4#ovccát#logi»# NUMERALCOMPOUNDS ;            ! golmmagielat
 +Num+Sg+Nom+Attr:%>X4#ovccát#lot»# NUMERALCOMPOUNDS ;            ! golmmagielat
 +Num+Sg+Nom+Attr:%>X4#ovccát#lot%> K ;
 +Num+Sg+Nom+Attr:%>#ovccát#lot%> K ;
 +Num+Sg+Nom+Attr:%>X5jn#ovccát#lot%> K ;
 +Num+Sg+Nom+Attr:%>n#ovccát#lot%> K ;
 +Num+Sg+Acc+Attr:%>X4#ovccát#lot%> K ;
 +Num+Sg+Acc+Attr:%>#ovccát#lot%> K ;
 +Num+Sg+Acc+Attr:%>X5jn#ovccát#lot%> K ;
 +Num+Sg+Acc+Attr:%>n#ovccát#lot%> K ;
 +Num+Sg+Loc:%>X4#ovccát#logi%>s K ;
 +Num+Sg+Loc+Use/Sub:%>X4#ovccát#logi%>n K ; ! !SOUTH
 +Num+Pl+Nom:%>#ovccát#logi%>t K ;
 +Num+Sg+Ill:%>X4#ovccát#lohká%>j K ;
 +Num+Sg+Com:%>X5jn#ovccát#logi%>jn K ;
 +Num+Pl+Acc:%>#ovccát#logi%>X5jd K ;
 +Num+Pl+Gen:%>#ovccát#logi%>X5jd K ;
 +Num+Pl+Ill:%>#ovccát#logi%>jde K ;
 +Num+Pl+Loc:%>X5jn#ovccát#logi%>jn K ;
 +Num+Pl+Com:%>#ovccát#logi%>jgujn K ;
 +Num+Pl+Loc:%>#ovccát#logi%>jn K ; !Nickel 91 from here downwards
 +Num+Pl+Attr:%>X4t#ovccát#lot%> K ;
 +Num+Pl+Attr:%>X5jd#ovccát#lot%> K ;
 +Num+Pl+Attr:%>X5jn#ovccát#lot%> K ;
 +Num+Pl+Nom:%>X4t#ovccát#logi%>t K ;
 +Num+Pl+Acc:%>X5jd#ovccát#logi%>X5jd K ;
 +Num+Pl+Gen+Use/Sub:%>X5jd#ovccát#logi%>X5jd K ; ! because of speller
 +Num+Pl+Ill+Use/Sub:%>X5jd#ovccát#logi%>X5jd K ; ! because of speller
 +Num+Pl+Com+Use/Sub:%>X5jd#ovccát#logi%>X5jd K ; ! because of speller
 +Num+Pl+Ess:%>X4t#ovccát#logi%>n K ;

LEXICON GOLBMALOGATLOHKAI
 +Num+Sg+Nom:%>#logát#lohká%>j K ;
 +Num+Ess:%>#logát#lohki%>n K ;
 +Num+Ess:%>#logát#logi%>n K ;
 +Num+Sg+Acc:%>#logát#lohká%>j K ;
 +Num+Sg+Gen:%>X4#logát#logi%> K ;
 +Num+Sg+Gen:%>X4#logát#logi»# NUMERALCOMPOUNDS ;            ! golmmagielat
 +Num+Sg+Nom+Attr:%>X4#logát#lot»# NUMERALCOMPOUNDS ;            ! golmmagielat
 +Num+Sg+Nom+Attr:%>X4#logát#lot%> K ;
 +Num+Sg+Nom+Attr:%>#logát#lot%> K ;
 +Num+Sg+Nom+Attr:%>X5jn#logát#lot%> K ;
 +Num+Sg+Nom+Attr:%>n#logát#lot%> K ;
 +Num+Sg+Acc+Attr:%>X4#logát#lot%> K ;
 +Num+Sg+Acc+Attr:%>#logát#lot%> K ;
 +Num+Sg+Acc+Attr:%>X5jn#logát#lot%> K ;
 +Num+Sg+Acc+Attr:%>n#logát#lot%> K ;
 +Num+Sg+Loc:%>X4#logát#logi%>s K ;
 +Num+Sg+Loc+Use/Sub:%>X4#logát#logi%>n K ; ! !SOUTH
 +Num+Pl+Nom:%>#logát#logi%>t K ;
 +Num+Sg+Ill:%>X4#logát#lohká%>j K ;
 +Num+Sg+Com:%>X5jn#logát#logi%>jn K ;
 +Num+Pl+Acc:%>#logát#logi%>X5jd K ;
 +Num+Pl+Gen:%>#logát#logi%>X5jd K ;
 +Num+Pl+Ill:%>#logát#logi%>jde K ;
 +Num+Pl+Loc:%>X5jn#logát#logi%>jn K ;
 +Num+Pl+Com:%>#logát#logi%>jgujn K ;
 +Num+Pl+Loc:%>#logát#logi%>jn K ; !Nickel 91 from here downwards
 +Num+Pl+Attr:%>X4t#logát#lot%> K ;
 +Num+Pl+Attr:%>X5jd#logát#lot%> K ;
 +Num+Pl+Attr:%>X5jn#logát#lot%> K ;
 +Num+Pl+Nom:%>X4t#logát#logi%>t K ;
 +Num+Pl+Acc:%>X5jd#logát#logi%>X5jd K ;
 +Num+Pl+Gen+Use/Sub:%>X5jd#logát#logi%>X5jd K ; ! because of speller
 +Num+Pl+Ill+Use/Sub:%>X5jd#logát#logi%>X5jd K ; ! because of speller
 +Num+Pl+Com+Use/Sub:%>X5jd#logát#logi%>X5jd K ; ! because of speller
 +Num+Pl+Ess:%>X4t#logát#logi%>n K ;


LEXICON GOLBMALOGI
 +Num+Sg+Nom:%>#lohki%> K ;
 +Num+Sg+Nom:%>#logi%> K ;
 +Num+Ess:%>n#lohki%>n K ;
 +Num+Ess:%>n#logi%>n K ;
 +Num+Sg+Acc:%>#logi%> K ;
 +Num+Sg+Gen:%>X4#logi%> K ;
 +Num+Sg+Gen:%>X4#logi»# NUMERALCOMPOUNDS ;            ! golmmagielat
 +Num+Sg+Nom+Attr:%>X4#lot»# NUMERALCOMPOUNDS ;            ! golmmagielat
 +Num+Sg+Nom+Attr:%>X4#lot%> K ;
 +Num+Sg+Nom+Attr:%>#lot%> K ;
 +Num+Sg+Nom+Attr:%>X5jn#lot%> K ;
 +Num+Sg+Nom+Attr:%>n#lot%> K ;
 +Num+Sg+Acc+Attr:%>X4#lot%> K ;
 +Num+Sg+Acc+Attr:%>#lot%> K ;
 +Num+Sg+Acc+Attr:%>X5jn#lot%> K ;
 +Num+Sg+Acc+Attr:%>n#lot%> K ;
 +Num+Sg+Loc+Use/Sub:%>X4#logi%>n K ; ! !SOUTH
 +Num+Pl+Nom:%>X4t#logi%>t K ;
 +Num+Sg+Ill:%>X4#lohká%>j K ;
 +Num+Sg+Com:%>X5jn#logi%>jn K ;
 +Num+Pl+Acc:%>X5jd9#logi%>X5jd K ;
 +Num+Pl+Gen:%>X5jd9#logi%>X5jd K ;
 +Num+Pl+Ill:%>X5jde#logi%>jde K ;
 +Num+Pl+Loc:%>X5jn#logi%>jn K ;
 +Num+Pl+Com:%>X5jd9#logi%>jgujn K ;
 +Num+Pl+Com:%>X5jgujn#logi%>jgujn K ;
 +Num+Sg+Nom+Attr:%>X4t#lot%> K ; !Nickel 91 from here downwards
 +Num+Sg+Nom+Attr:%>X5jd#lot%> K ;
 +Num+Sg+Acc+Attr:%>X4t#lot%> K ; !Nickel 91 from here downwards
 +Num+Sg+Acc+Attr:%>X5jd#lot%> K ;
 +Num+Pl+Nom:%>#logi%>t K ;
 +Num+Pl+Acc:%>#logi%>X5jd K ;
 +Num+Pl+Gen+Use/Sub:%>#logi%>X5jd K ; ! because of speller
 +Num+Pl+Ill+Use/Sub:%>#logi%>X5jd K ; ! because of speller
 +Num+Pl+Com+Use/Sub:%>#logi%>X5jd K ; ! because of speller
 +Num+Pl+Loc:%>#logi%>jn K ;
 +Num+Pl+Ess:%>#lohki%>n K ;
 +Num+Pl+Nom:%>X4t#logi%>t K ;
 +Num+Pl+Acc:%>X5jd#logi%>X5jd K ;
 +Num+Pl+Gen+Use/Sub:%>X5jd#logi%>X5jd K ; ! because of speller
 +Num+Pl+Ill+Use/Sub:%>X5jd#logi%>X5jd K ; ! because of speller
 +Num+Pl+Com+Use/Sub:%>X5jd#logi%>X5jd K ; ! because of speller
 +Num+Pl+Loc:%>X5jn#logi%>jn K ;
 +Num+Pl+Ess:%>X4t#logi%>n K ;


LEXICON VIHTTA
 +Num+Sg+Nom:htta%> K ;
 +Num+Ess:htta%>n K ;
 +Num+Sg+Acc:htta%> K ;
 +Num+Sg+Gen:đa%> K ;
 +Num+Sg+Gen:đa»# NUMERALCOMPOUNDS ;            ! golmmagielat
 +Num+Sg+Loc:đa%>s K ;
 +Num+Sg+Loc+Use/Sub:đa%>n K ; ! !SOUTH
 +Num+Pl+Nom:đa%>t K ;
 +Num+Sg+Ill:htti%>j K ;
 +Num+Sg+Com:đa%>jn K ;
 +Num+Pl+Acc:đa%>X5jd K ;
 +Num+Pl+Gen:đa%>X5jd K ;
 +Num+Pl+Ill:đa%>jde K ;
 +Num+Pl+Loc:đa%>jn K ;
 +Num+Pl+Com:đa%>jgujn K ;

LEXICON VIHTTANUPPELOHKAI
 +Num+Sg+Nom:htta%>#nuppe#lohká%>j K ;
 +Num+Ess:htta%>#nuppe#lohki%>n K ;
 +Num+Ess:htta%>#nuppe#logi%>n K ;
 +Num+Sg+Acc:htta%>#nuppe#lohká%>j K ;
 +Num+Sg+Gen:đa%>#nuppe#logi%> K ;
 +Num+Sg+Gen:đa%>#nuppe#logi»# NUMERALCOMPOUNDS ;            ! golmmagielat
 +Num+Sg+Nom+Attr:đa%>#nuppe#lot»# NUMERALCOMPOUNDS ;            ! golmmagielat
 +Num+Sg+Nom+Attr:đa%>#nuppe#lot%> K ;
 +Num+Sg+Nom+Attr:htta%>#nuppe#lot%> K ;
 +Num+Sg+Nom+Attr:đa%>jn#nuppe#lot%> K ;
 +Num+Sg+Nom+Attr:htta%>n#nuppe#lot%> K ;
 +Num+Sg+Acc+Attr:đa%>#nuppe#lot»# NUMERALCOMPOUNDS ;            ! golmmagielat
 +Num+Sg+Acc+Attr:đa%>#nuppe#lot%> K ;
 +Num+Sg+Acc+Attr:htta%>#nuppe#lot%> K ;
 +Num+Sg+Acc+Attr:đa%>jn#nuppe#lot%> K ;
 +Num+Sg+Acc+Attr:htta%>n#nuppe#lot%> K ;
 +Num+Sg+Loc:đa%>#nuppe#logi%>s K ;
 +Num+Sg+Loc+Use/Sub:đa%>#nuppe#logi%>n K ; ! !SOUTH
 +Num+Pl+Nom:htta%>#nuppe#logi%>t K ;
 +Num+Sg+Ill:đa%>#nuppe#lohká%>j K ;
 +Num+Sg+Com:đa%>jn#nuppe#logi%>jn K ;
 +Num+Pl+Acc:htta%>#nuppe#logi%>X5jd K ;
 +Num+Pl+Gen:htta%>#nuppe#logi%>X5jd K ;
 +Num+Pl+Ill:htta%>#nuppe#logi%>jde K ;
 +Num+Pl+Loc:đa%>jn#nuppe#logi%>jn K ;
 +Num+Pl+Com:htta%>#nuppe#logi%>jgujn K ;
 +Num+Pl+Loc:htta%>#nuppe#logi%>jn K ; !Nickel 91 from here downwards
 +Num+Pl+Attr:đa%>t#nuppe#lot%> K ;
 +Num+Pl+Attr:đa%>jd#nuppe#lot%> K ;
 +Num+Pl+Attr:đa%>jn#nuppe#lot%> K ;
 +Num+Pl+Nom:đa%>t#nuppe#logi%>t K ;
 +Num+Pl+Acc:đa%>jd#nuppe#logi%>X5jd K ;
 +Num+Pl+Gen+Use/Sub:đa%>jd#nuppe#logi%>X5jd K ; ! because of speller
 +Num+Pl+Ill+Use/Sub:đa%>jd#nuppe#logi%>X5jd K ; ! because of speller
 +Num+Pl+Com+Use/Sub:đa%>jd#nuppe#logi%>X5jd K ; ! because of speller
 +Num+Pl+Ess:đa%>t#nuppe#logi%>n K ;


LEXICON VIHTTAGOALMMATLOHKAI
 +Num+Sg+Nom:htta%>#goalmmát#lohká%>j K ;
 +Num+Ess:htta%>#goalmmát#lohki%>n K ;
 +Num+Ess:htta%>#goalmmát#logi%>n K ;
 +Num+Sg+Acc:htta%>#goalmmát#lohká%>j K ;
 +Num+Sg+Gen:đa%>#goalmmát#logi%> K ;
 +Num+Sg+Gen:đa%>#goalmmát#logi»# NUMERALCOMPOUNDS ;            ! golmmagielat
 +Num+Sg+Nom+Attr:đa%>#goalmmát#lot»# NUMERALCOMPOUNDS ;            ! golmmagielat
 +Num+Sg+Nom+Attr:đa%>#goalmmát#lot%> K ;
 +Num+Sg+Nom+Attr:htta%>#goalmmát#lot%> K ;
 +Num+Sg+Nom+Attr:đa%>jn#goalmmát#lot%> K ;
 +Num+Sg+Nom+Attr:htta%>n#goalmmát#lot%> K ;
 +Num+Sg+Acc+Attr:đa%>#goalmmát#lot%> K ;
 +Num+Sg+Acc+Attr:htta%>#goalmmát#lot%> K ;
 +Num+Sg+Acc+Attr:đa%>jn#goalmmát#lot%> K ;
 +Num+Sg+Acc+Attr:htta%>n#goalmmát#lot%> K ;
 +Num+Sg+Loc:đa%>#goalmmát#logi%>s K ;
 +Num+Sg+Loc+Use/Sub:đa%>#goalmmát#logi%>n K ; ! !SOUTH
 +Num+Pl+Nom:htta%>#goalmmát#logi%>t K ;
 +Num+Sg+Ill:đa%>#goalmmát#lohká%>j K ;
 +Num+Sg+Com:đa%>jn#goalmmát#logi%>jn K ;
 +Num+Pl+Acc:htta%>#goalmmát#logi%>X5jd K ;
 +Num+Pl+Gen:htta%>#goalmmát#logi%>X5jd K ;
 +Num+Pl+Ill:htta%>#goalmmát#logi%>jde K ;
 +Num+Pl+Loc:đa%>jn#goalmmát#logi%>jn K ;
 +Num+Pl+Com:htta%>#goalmmát#logi%>jgujn K ;
 +Num+Pl+Loc:htta%>#goalmmát#logi%>jn K ; !Nickel 91 from here downwards
 +Num+Pl+Attr:đa%>t#goalmmát#lot%> K ;
 +Num+Pl+Attr:đa%>jd#goalmmát#lot%> K ;
 +Num+Pl+Attr:đa%>jn#goalmmát#lot%> K ;
 +Num+Pl+Nom:đa%>t#goalmmát#logi%>t K ;
 +Num+Pl+Acc:đa%>jd#goalmmát#logi%>X5jd K ;
 +Num+Pl+Gen+Use/Sub:đa%>jd#goalmmát#logi%>X5jd K ; ! because of speller
 +Num+Pl+Ill+Use/Sub:đa%>jd#goalmmát#logi%>X5jd K ; ! because of speller
 +Num+Pl+Com+Use/Sub:đa%>jd#goalmmát#logi%>X5jd K ; ! because of speller
 +Num+Pl+Ess:đa%>t#goalmmát#logi%>n K ;


 LEXICON VIHTTANJEALJATLOHKAI
 +Num+Sg+Nom:htta%>#njealját#lohká%>j K ;
 +Num+Ess:htta%>#njealját#lohki%>n K ;
 +Num+Ess:htta%>#njealját#logi%>n K ;
 +Num+Sg+Acc:htta%>#njealját#lohká%>j K ;
 +Num+Sg+Gen:đa%>#njealját#logi%> K ;
 +Num+Sg+Gen:đa%>#njealját#logi»# NUMERALCOMPOUNDS ;            ! golmmagielat
 +Num+Sg+Nom+Attr:đa%>#njealját#lot»# NUMERALCOMPOUNDS ;            ! golmmagielat
 +Num+Sg+Nom+Attr:đa%>#njealját#lot%> K ;
 +Num+Sg+Nom+Attr:đa%>jn#njealját#lot%> K ;
 +Num+Sg+Nom+Attr:htta%>#njealját#lot%> K ;
 +Num+Sg+Nom+Attr:htta%>n#njealját#lot%> K ;
 +Num+Sg+Acc+Attr:đa%>#njealját#lot%> K ;
 +Num+Sg+Acc+Attr:đa%>jn#njealját#lot%> K ;
 +Num+Sg+Acc+Attr:htta%>#njealját#lot%> K ;
 +Num+Sg+Acc+Attr:htta%>n#njealját#lot%> K ;
 +Num+Sg+Loc:đa%>#njealját#logi%>s K ;
 +Num+Sg+Loc+Use/Sub:đa%>#njealját#logi%>n K ; ! !SOUTH
 +Num+Pl+Nom:htta%>#njealját#logi%>t K ;
 +Num+Sg+Ill:đa%>#njealját#lohká%>j K ;
 +Num+Sg+Com:đa%>jn#njealját#logi%>jn K ;
 +Num+Pl+Acc:htta%>#njealját#logi%>X5jd K ;
 +Num+Pl+Gen:htta%>#njealját#logi%>X5jd K ;
 +Num+Pl+Ill:htta%>#njealját#logi%>jde K ;
 +Num+Pl+Loc:đa%>jn#njealját#logi%>jn K ;
 +Num+Pl+Com:htta%>#njealját#logi%>jgujn K ;
 +Num+Pl+Loc:htta%>#njealját#logi%>jn K ; !Nickel 91 from here downwards
 +Num+Pl+Attr:đa%>t#njealját#lot%> K ;
 +Num+Pl+Attr:đa%>jd#njealját#lot%> K ;
 +Num+Pl+Attr:đa%>jn#njealját#lot%> K ;
 +Num+Pl+Nom:đa%>t#njealját#logi%>t K ;
 +Num+Pl+Acc:đa%>jd#njealját#logi%>X5jd K ;
 +Num+Pl+Gen+Use/Sub:đa%>jd#njealját#logi%>X5jd K ; ! because of speller
 +Num+Pl+Ill+Use/Sub:đa%>jd#njealját#logi%>X5jd K ; ! because of speller
 +Num+Pl+Com+Use/Sub:đa%>jd#njealját#logi%>X5jd K ; ! because of speller
 +Num+Pl+Ess:đa%>t#njealját#logi%>n K ;

LEXICON VIHTTAVIDATLOHKAI
 +Num+Sg+Nom:htta%>#viđát#lohká%>j K ;
 +Num+Ess:htta%>#viđát#lohki%>n K ;
 +Num+Ess:htta%>#viđát#logi%>n K ;
 +Num+Sg+Acc:htta%>#viđát#lohká%>j K ;
 +Num+Sg+Gen:đa%>#viđát#logi%> K ;
 +Num+Sg+Gen:đa%>#viđát#logi»# NUMERALCOMPOUNDS ;            ! golmmagielat
 +Num+Sg+Nom+Attr:đa%>#viđát#lot»# NUMERALCOMPOUNDS ;            ! golmmagielat
 +Num+Sg+Nom+Attr:đa%>#viđát#lot%> K ;
 +Num+Sg+Nom+Attr:đa%>jn#viđát#lot%> K ;
 +Num+Sg+Nom+Attr:htta%>#viđát#lot%> K ;
 +Num+Sg+Nom+Attr:htta%>n#viđát#lot%> K ;
 +Num+Sg+Acc+Attr:đa%>#viđát#lot%> K ;
 +Num+Sg+Acc+Attr:đa%>jn#viđát#lot%> K ;
 +Num+Sg+Acc+Attr:htta%>#viđát#lot%> K ;
 +Num+Sg+Acc+Attr:htta%>n#viđát#lot%> K ;
 +Num+Sg+Loc:đa%>#viđát#logi%>s K ;
 +Num+Sg+Loc+Use/Sub:đa%>#viđát#logi%>n K ; ! !SOUTH
 +Num+Pl+Nom:htta%>#viđát#logi%>t K ;
 +Num+Sg+Ill:đa%>#viđát#lohká%>j K ;
 +Num+Sg+Com:đa%>jn#viđát#logi%>jn K ;
 +Num+Pl+Acc:htta%>#viđát#logi%>X5jd K ;
 +Num+Pl+Gen:htta%>#viđát#logi%>X5jd K ;
 +Num+Pl+Ill:htta%>#viđát#logi%>jde K ;
 +Num+Pl+Loc:đa%>jn#viđát#logi%>jn K ;
 +Num+Pl+Com:htta%>#viđát#logi%>jgujn K ;
 +Num+Pl+Loc:htta%>#viđát#logi%>jn K ; !Nickel 91 from here downwards
 +Num+Pl+Attr:đa%>t#viđát#lot%> K ;
 +Num+Pl+Attr:đa%>jd#viđát#lot%> K ;
 +Num+Pl+Attr:đa%>jn#viđát#lot%> K ;
 +Num+Pl+Nom:đa%>t#viđát#logi%>t K ;
 +Num+Pl+Acc:đa%>jd#viđát#logi%>X5jd K ;
 +Num+Pl+Gen+Use/Sub:đa%>jd#viđát#logi%>X5jd K ; ! because of speller
 +Num+Pl+Ill+Use/Sub:đa%>jd#viđát#logi%>X5jd K ; ! because of speller
 +Num+Pl+Com+Use/Sub:đa%>jd#viđát#logi%>X5jd K ; ! because of speller
 +Num+Pl+Ess:đa%>t#viđát#logi%>n K ;

 LEXICON VIHTTAGUDATLOHKAI
 +Num+Sg+Nom:htta%>#guđát#lohká%>j K ;
 +Num+Ess:htta%>#guđát#lohki%>n K ;
 +Num+Ess:htta%>#guđát#logi%>n K ;
 +Num+Sg+Acc:htta%>#guđát#lohká%>j K ;
 +Num+Sg+Gen:đa%>#guđát#logi%> K ;
 +Num+Sg+Gen:đa%>#guđát#logi»# NUMERALCOMPOUNDS ;            ! golmmagielat
 +Num+Sg+Nom+Attr:đa%>#guđát#lot»# NUMERALCOMPOUNDS ;            ! golmmagielat
 +Num+Sg+Nom+Attr:đa%>#guđát#lot%> K ;
 +Num+Sg+Nom+Attr:đa%>jn#guđát#lot%> K ;
 +Num+Sg+Nom+Attr:htta%>#guđát#lot%> K ;
 +Num+Sg+Nom+Attr:htta%>n#guđát#lot%> K ;
 +Num+Sg+Acc+Attr:đa%>#guđát#lot%> K ;
 +Num+Sg+Acc+Attr:đa%>jn#guđát#lot%> K ;
 +Num+Sg+Acc+Attr:htta%>#guđát#lot%> K ;
 +Num+Sg+Acc+Attr:htta%>n#guđát#lot%> K ;
 +Num+Sg+Loc:đa%>#guđát#logi%>s K ;
 +Num+Sg+Loc+Use/Sub:đa%>#guđát#logi%>n K ; ! !SOUTH
 +Num+Pl+Nom:htta%>#guđát#logi%>t K ;
 +Num+Sg+Ill:đa%>#guđát#lohká%>j K ;
 +Num+Sg+Com:đa%>jn#guđát#logi%>jn K ;
 +Num+Pl+Acc:htta%>#guđát#logi%>X5jd K ;
 +Num+Pl+Gen:htta%>#guđát#logi%>X5jd K ;
 +Num+Pl+Ill:htta%>#guđát#logi%>jde K ;
 +Num+Pl+Loc:đa%>jn#guđát#logi%>jn K ;
 +Num+Pl+Com:htta%>#guđát#logi%>jgujn K ;
 +Num+Pl+Loc:htta%>#guđát#logi%>jn K ; !Nickel 91 from here downwards
 +Num+Pl+Attr:đa%>t#guđát#lot%> K ;
 +Num+Pl+Attr:đa%>jd#guđát#lot%> K ;
 +Num+Pl+Attr:đa%>jn#guđát#lot%> K ;
 +Num+Pl+Nom:đa%>t#guđát#logi%>t K ;
 +Num+Pl+Acc:đa%>jd#guđát#logi%>X5jd K ;
 +Num+Pl+Gen+Use/Sub:đa%>jd#guđát#logi%>X5jd K ; ! because of speller
 +Num+Pl+Ill+Use/Sub:đa%>jd#guđát#logi%>X5jd K ; ! because of speller
 +Num+Pl+Com+Use/Sub:đa%>jd#guđát#logi%>X5jd K ; ! because of speller
 +Num+Pl+Ess:đa%>t#guđát#logi%>n K ;

LEXICON VIHTTACIHCCETLOHKAI
 +Num+Sg+Nom:htta%>#čihččet#lohká%>j K ;
 +Num+Ess:htta%>#čihččet#lohki%>n K ;
 +Num+Ess:htta%>#čihččet#logi%>n K ;
 +Num+Sg+Acc:htta%>#čihččet#lohká%>j K ;
 +Num+Sg+Gen:đa%>#čihččet#logi%> K ;
 +Num+Sg+Gen:đa%>#čihččet#logi»# NUMERALCOMPOUNDS ;            ! golmmagielat
 +Num+Sg+Nom+Attr:đa%>#čihččet#lot»# NUMERALCOMPOUNDS ;            ! golmmagielat
 +Num+Sg+Nom+Attr:đa%>#čihččet#lot%> K ;
 +Num+Sg+Nom+Attr:đa%>jn#čihččet#lot%> K ;
 +Num+Sg+Nom+Attr:htta%>n#čihččet#lot%> K ;
 +Num+Sg+Nom+Attr:htta%>#čihččet#lot%> K ;
 +Num+Sg+Acc+Attr:đa%>#čihččet#lot%> K ;
 +Num+Sg+Acc+Attr:đa%>jn#čihččet#lot%> K ;
 +Num+Sg+Acc+Attr:htta%>n#čihččet#lot%> K ;
 +Num+Sg+Acc+Attr:htta%>#čihččet#lot%> K ;
 +Num+Sg+Loc:đa%>#čihččet#logi%>s K ;
 +Num+Sg+Loc+Use/Sub:đa%>#čihččet#logi%>n K ; ! !SOUTH
 +Num+Pl+Nom:htta%>#čihččet#logi%>t K ;
 +Num+Sg+Ill:đa%>#čihččet#lohká%>j K ;
 +Num+Sg+Com:đa%>jn#čihččet#logi%>jn K ;
 +Num+Pl+Acc:htta%>#čihččet#logi%>X5jd K ;
 +Num+Pl+Gen:htta%>#čihččet#logi%>X5jd K ;
 +Num+Pl+Ill:htta%>#čihččet#logi%>jde K ;
 +Num+Pl+Loc:đa%>jn#čihččet#logi%>jn K ;
 +Num+Pl+Com:htta%>#čihččet#logi%>jgujn K ;
 +Num+Pl+Loc:htta%>#čihččet#logi%>jn K ; !Nickel 91 from here downwards
 +Num+Pl+Attr:đa%>t#čihččet#lot%> K ;
 +Num+Pl+Attr:đa%>jd#čihččet#lot%> K ;
 +Num+Pl+Attr:đa%>jn#čihččet#lot%> K ;
 +Num+Pl+Nom:đa%>t#čihččet#logi%>t K ;
 +Num+Pl+Acc:đa%>jd#čihččet#logi%>X5jd K ;
 +Num+Pl+Gen+Use/Sub:đa%>jd#čihččet#logi%>X5jd K ; ! because of speller
 +Num+Pl+Ill+Use/Sub:đa%>jd#čihččet#logi%>X5jd K ; ! because of speller
 +Num+Pl+Com+Use/Sub:đa%>jd#čihččet#logi%>X5jd K ; ! because of speller
 +Num+Pl+Ess:đa%>t#čihččet#logi%>n K ;

LEXICON VIHTTAGAVCCATLOHKAI
 +Num+Sg+Nom:htta%>#gávccát#lohká%>j K ;
 +Num+Ess:htta%>#gávccát#lohki%>n K ;
 +Num+Ess:htta%>#gávccát#logi%>n K ;
 +Num+Sg+Acc:htta%>#gávccát#lohká%>j K ;
 +Num+Sg+Gen:đa%>#gávccát#logi%> K ;
 +Num+Sg+Gen:đa%>#gávccát#logi»# NUMERALCOMPOUNDS ;            ! golmmagielat
 +Num+Sg+Nom+Attr:đa%>#gávccát#lot»# NUMERALCOMPOUNDS ;            ! golmmagielat
 +Num+Sg+Nom+Attr:đa%>#gávccát#lot%> K ;
 +Num+Sg+Nom+Attr:đa%>jn#gávccát#lot%> K ;
 +Num+Sg+Nom+Attr:htta%>#gávccát#lot%> K ;
 +Num+Sg+Nom+Attr:htta%>n#gávccát#lot%> K ;
 +Num+Sg+Acc+Attr:đa%>#gávccát#lot%> K ;
 +Num+Sg+Acc+Attr:đa%>jn#gávccát#lot%> K ;
 +Num+Sg+Acc+Attr:htta%>#gávccát#lot%> K ;
 +Num+Sg+Acc+Attr:htta%>n#gávccát#lot%> K ;
 +Num+Sg+Loc:đa%>#gávccát#logi%>s K ;
 +Num+Sg+Loc+Use/Sub:đa%>#gávccát#logi%>n K ; ! !SOUTH
 +Num+Pl+Nom:htta%>#gávccát#logi%>t K ;
 +Num+Sg+Ill:đa%>#gávccát#lohká%>j K ;
 +Num+Sg+Com:đa%>jn#gávccát#logi%>jn K ;
 +Num+Pl+Acc:htta%>#gávccát#logi%>X5jd K ;
 +Num+Pl+Gen:htta%>#gávccát#logi%>X5jd K ;
 +Num+Pl+Ill:htta%>#gávccát#logi%>jde K ;
 +Num+Pl+Loc:đa%>jn#gávccát#logi%>jn K ;
 +Num+Pl+Com:htta%>#gávccát#logi%>jgujn K ;
 +Num+Pl+Loc:htta%>#gávccát#logi%>jn K ; !Nickel 91 from here downwards
 +Num+Pl+Attr:đa%>t#gávccát#lot%> K ;
 +Num+Pl+Attr:đa%>jd#gávccát#lot%> K ;
 +Num+Pl+Attr:đa%>jn#gávccát#lot%> K ;
 +Num+Pl+Nom:đa%>t#gávccát#logi%>t K ;
 +Num+Pl+Acc:đa%>jd#gávccát#logi%>X5jd K ;
 +Num+Pl+Gen+Use/Sub:đa%>jd#gávccát#logi%>X5jd K ; ! because of speller
 +Num+Pl+Ill+Use/Sub:đa%>jd#gávccát#logi%>X5jd K ; ! because of speller
 +Num+Pl+Com+Use/Sub:đa%>jd#gávccát#logi%>X5jd K ; ! because of speller
 +Num+Pl+Ess:đa%>t#gávccát#logi%>n K ;

LEXICON VIHTTAOVCCATLOHKAI
 +Num+Sg+Nom:htta%>#ovccát#lohká%>j K ;
 +Num+Ess:htta%>#ovccát#lohki%>n K ;
 +Num+Ess:htta%>#ovccát#logi%>n K ;
 +Num+Sg+Acc:htta%>#ovccát#lohká%>j K ;
 +Num+Sg+Gen:đa%>#ovccát#logi%> K ;
 +Num+Sg+Gen:đa%>#ovccát#logi»# NUMERALCOMPOUNDS ;            ! golmmagielat
 +Num+Sg+Nom+Attr:đa%>#ovccát#lot»# NUMERALCOMPOUNDS ;            ! golmmagielat
 +Num+Sg+Nom+Attr:đa%>#ovccát#lot%> K ;
 +Num+Sg+Nom+Attr:đa%>jn#ovccát#lot%> K ;
 +Num+Sg+Nom+Attr:htta%>#ovccát#lot%> K ;
 +Num+Sg+Nom+Attr:htta%>n#ovccát#lot%> K ;
 +Num+Sg+Acc+Attr:đa%>#ovccát#lot%> K ;
 +Num+Sg+Acc+Attr:đa%>jn#ovccát#lot%> K ;
 +Num+Sg+Acc+Attr:htta%>#ovccát#lot%> K ;
 +Num+Sg+Acc+Attr:htta%>n#ovccát#lot%> K ;
 +Num+Sg+Loc:đa%>#ovccát#logi%>s K ;
 +Num+Sg+Loc+Use/Sub:đa%>#ovccát#logi%>n K ; ! !SOUTH
 +Num+Pl+Nom:htta%>#ovccát#logi%>t K ;
 +Num+Sg+Ill:đa%>#ovccát#lohká%>j K ;
 +Num+Sg+Com:đa%>jn#ovccát#logi%>jn K ;
 +Num+Pl+Acc:htta%>#ovccát#logi%>X5jd K ;
 +Num+Pl+Gen:htta%>#ovccát#logi%>X5jd K ;
 +Num+Pl+Ill:htta%>#ovccát#logi%>jde K ;
 +Num+Pl+Loc:đa%>jn#ovccát#logi%>jn K ;
 +Num+Pl+Com:htta%>#ovccát#logi%>jgujn K ;
 +Num+Pl+Loc:htta%>#ovccát#logi%>jn K ; !Nickel 91 from here downwards
 +Num+Pl+Attr:đa%>t#ovccát#lot%> K ;
 +Num+Pl+Attr:đa%>jd#ovccát#lot%> K ;
 +Num+Pl+Attr:đa%>jn#ovccát#lot%> K ;
 +Num+Pl+Nom:đa%>t#ovccát#logi%>t K ;
 +Num+Pl+Acc:đa%>jd#ovccát#logi%>X5jd K ;
 +Num+Pl+Gen+Use/Sub:đa%>jd#ovccát#logi%>X5jd K ; ! because of speller
 +Num+Pl+Ill+Use/Sub:đa%>jd#ovccát#logi%>X5jd K ; ! because of speller
 +Num+Pl+Com+Use/Sub:đa%>jd#ovccát#logi%>X5jd K ; ! because of speller
 +Num+Pl+Ess:đa%>t#ovccát#logi%>n K ;

LEXICON VIHTTALOGATLOHKAI
 +Num+Sg+Nom:htta%>#logát#lohká%>j K ;
 +Num+Ess:htta%>#logát#lohki%>n K ;
 +Num+Ess:htta%>#logát#logi%>n K ;
 +Num+Sg+Acc:htta%>#logát#lohká%>j K ;
 +Num+Sg+Gen:đa%>#logát#logi%> K ;
 +Num+Sg+Gen:đa%>#logát#logi»# NUMERALCOMPOUNDS ;            ! golmmagielat
 +Num+Sg+Nom+Attr:đa%>#logát#lot»# NUMERALCOMPOUNDS ;            ! golmmagielat
 +Num+Sg+Nom+Attr:đa%>#logát#lot%> K ;
 +Num+Sg+Nom+Attr:đa%>jn#logát#lot%> K ;
 +Num+Sg+Nom+Attr:htta%>n#logát#lot%> K ;
 +Num+Sg+Nom+Attr:htta%>#logát#lot%> K ;
 +Num+Sg+Acc+Attr:đa%>#logát#lot%> K ;
 +Num+Sg+Acc+Attr:đa%>jn#logát#lot%> K ;
 +Num+Sg+Acc+Attr:htta%>n#logát#lot%> K ;
 +Num+Sg+Acc+Attr:htta%>#logát#lot%> K ;
 +Num+Sg+Loc:đa%>#logát#logi%>s K ;
 +Num+Sg+Loc+Use/Sub:đa%>#logát#logi%>n K ; ! !SOUTH
 +Num+Pl+Nom:htta%>#logát#logi%>t K ;
 +Num+Sg+Ill:đa%>#logát#lohká%>j K ;
 +Num+Sg+Com:đa%>jn#logát#logi%>jn K ;
 +Num+Pl+Acc:htta%>#logát#logi%>X5jd K ;
 +Num+Pl+Gen:htta%>#logát#logi%>X5jd K ;
 +Num+Pl+Ill:htta%>#logát#logi%>jde K ;
 +Num+Pl+Loc:đa%>jn#logát#logi%>jn K ;
 +Num+Pl+Com:htta%>#logát#logi%>jgujn K ;
 +Num+Pl+Loc:htta%>#logát#logi%>jn K ; !Nickel 91 from here downwards
 +Num+Pl+Attr:đa%>t#logát#lot%> K ;
 +Num+Pl+Attr:đa%>jd#logát#lot%> K ;
 +Num+Pl+Attr:đa%>jn#logát#lot%> K ;
 +Num+Pl+Nom:đa%>t#logát#logi%>t K ;
 +Num+Pl+Acc:đa%>jd#logát#logi%>X5jd K ;
 +Num+Pl+Gen+Use/Sub:đa%>jd#logát#logi%>X5jd K ; ! because of speller
 +Num+Pl+Ill+Use/Sub:đa%>jd#logát#logi%>X5jd K ; ! because of speller
 +Num+Pl+Com+Use/Sub:đa%>jd#logát#logi%>X5jd K ; ! because of speller
 +Num+Pl+Ess:đa%>t#logát#logi%>n K ;

LEXICON VIHTTALOGI
 +Num+Sg+Nom:htta%>#lohki%> K ;
 +Num+Sg+Nom:htta%>#logi%> K ;
 +Num+Ess:htta%>n#lohki%>n K ;
 +Num+Ess:htta%>n#logi%>n K ;
 +Num+Sg+Acc:htta%>#logi%> K ;
 +Num+Sg+Gen:đa%>#logi%> K ;
 +Num+Sg+Gen:đa%>#logi»# NUMERALCOMPOUNDS ;            ! golmmagielat
 +Num+Sg+Nom+Attr:đa%>#lot»# NUMERALCOMPOUNDS ;            ! golmmagielat
 +Num+Sg+Nom+Attr:đa%>#lot%> K ;
 +Num+Sg+Nom+Attr:đa%>jn#lot%> K ;
 +Num+Sg+Nom+Attr:htta%>#lot%> K ;
 +Num+Sg+Nom+Attr:htta%>n#lot%> K ;
 +Num+Sg+Acc+Attr:đa%>#lot%> K ;
 +Num+Sg+Acc+Attr:đa%>jn#lot%> K ;
 +Num+Sg+Acc+Attr:htta%>#lot%> K ;
 +Num+Sg+Acc+Attr:htta%>n#lot%> K ;
 +Num+Sg+Loc:đa%>#logi%>s K ;
 +Num+Sg+Loc+Use/Sub:đa%>#logi%>n K ; ! !SOUTH
 +Num+Pl+Nom:đa%>t#logi%>t K ;
 +Num+Sg+Ill:đa%>#lohká%>j K ;
 +Num+Sg+Com:đa%>jn#logi%>jn K ;
 +Num+Pl+Acc:đa%>jd9#logi%>X5jd K ;
 +Num+Pl+Gen:đa%>jd9#logi%>X5jd K ;
 +Num+Pl+Ill:đa%>jde#logi%>jde K ;
 +Num+Pl+Loc:đa%>jn#logi%>jn K ;
 +Num+Pl+Com:đa%>jd9#logi%>jgujn K ;
 +Num+Pl+Com:đa%>jgujn#logi%>jgujn K ;
 +Num+Sg+Nom+Attr:đa%>t#lot%> K ; !Nickel 91 from here downwards
 +Num+Sg+Nom+Attr:đa%>jd#lot%> K ;
 +Num+Sg+Acc+Attr:đa%>t#lot%> K ; !Nickel 91 from here downwards
 +Num+Sg+Acc+Attr:đa%>jd#lot%> K ;
 +Num+Pl+Nom:htta%>#logi%>t K ;
 +Num+Pl+Acc:htta%>#logi%>X5jd K ;
 +Num+Pl+Gen+Use/Sub:htta%>#logi%>X5jd K ; ! because of speller
 +Num+Pl+Ill+Use/Sub:htta%>#logi%>X5jd K ; ! because of speller
 +Num+Pl+Com+Use/Sub:htta%>#logi%>X5jd K ; ! because of speller
 +Num+Pl+Loc:htta%>#logi%>jn K ;
 +Num+Pl+Ess:htta%>#lohki%>n K ;
 +Num+Pl+Nom:đa%>t#logi%>t K ;
 +Num+Pl+Acc:đa%>jd#logi%>X5jd K ;
 +Num+Pl+Gen+Use/Sub:đa%>jd#logi%>X5jd K ; ! because of speller
 +Num+Pl+Ill+Use/Sub:đa%>jd#logi%>X5jd K ; ! because of speller
 +Num+Pl+Com+Use/Sub:đa%>jd#logi%>X5jd K ; ! because of speller
 +Num+Pl+Loc:đa%>jn#logi%>jn K ;
 +Num+Pl+Ess:đa%>t#logi%>n K ;



LEXICON CIEZA
 +Num+Sg+Nom:eža%> K ;
 +Num+Sg+Nom+Use/NG:ehča%> K ; ! 
 +Num+Ess:ehča%>n K ;
 +Num+Sg+Acc:eža%> K ;
 +Num+Sg+Gen:eža%> K ;
 +Num+Sg+Gen:eža»# NUMERALCOMPOUNDS ;            ! golmmagielat
 +Num+Sg+Loc:eža%>s K ;
 +Num+Sg+Loc+Use/Sub:eža%>n K ; ! !SOUTH
 +Num+Pl+Nom:eža%>t K ;
 +Num+Sg+Ill:hčči%>j K ;
 +Num+Sg+Ill:hči%>j K ;
 +Num+Sg+Ill:ži%>j K ;
 +Num+Sg+Com:eža%>jn K ;
 +Num+Pl+Acc:eža%>X5jd K ;
 +Num+Pl+Gen:eža%>X5jd K ;
 +Num+Pl+Ill:eža%>jde K ;
 +Num+Pl+Loc:eža%>jn K ;
 +Num+Pl+Com:eža%>jgujn K ;

LEXICON CIEZANUPPELOHKAI
 +Num+Sg+Nom:eža%>#nuppe#lohká%>j K ;
 +Num+Ess:eža%>#nuppe#lohki%>n K ;
 +Num+Ess:eža%>#nuppe#logi%>n K ;
 +Num+Sg+Acc:eža%>#nuppe#lohká%>j K ;
 +Num+Sg+Gen:eža%>#nuppe#logi%> K ;
 +Num+Sg+Gen:eža%>#nuppe#logi»# NUMERALCOMPOUNDS ;            ! golmmagielat
 +Num+Sg+Nom+Attr:eža%>#nuppe#lot»# NUMERALCOMPOUNDS ;            ! golmmagielat
 +Num+Sg+Nom+Attr:eža%>#nuppe#lot%> K ;
 +Num+Sg+Nom+Attr:eža%>jn#nuppe#lot%> K ;
 +Num+Sg+Nom+Attr:eža%>n#nuppe#lot%> K ;
 +Num+Sg+Acc+Attr:eža%>#nuppe#lot%> K ;
 +Num+Sg+Acc+Attr:eža%>jn#nuppe#lot%> K ;
 +Num+Sg+Acc+Attr:eža%>n#nuppe#lot%> K ;
 +Num+Sg+Loc:eža%>#nuppe#logi%>s K ;
 +Num+Sg+Loc+Use/Sub:eža%>#nuppe#logi%>n K ; ! !SOUTH
 +Num+Pl+Nom:eža%>#nuppe#logi%>t K ;
 +Num+Sg+Ill:eža%>#nuppe#lohká%>j K ;
 +Num+Sg+Com:eža%>jn#nuppe#logi%>jn K ;
 +Num+Pl+Acc:eža%>#nuppe#logi%>X5jd K ;
 +Num+Pl+Gen:eža%>#nuppe#logi%>X5jd K ;
 +Num+Pl+Ill:eža%>#nuppe#logi%>jde K ;
 +Num+Pl+Loc:eža%>jn#nuppe#logi%>jn K ;
 +Num+Pl+Com:eža%>#nuppe#logi%>jgujn K ;
 +Num+Pl+Loc:eža%>#nuppe#logi%>jn K ; !Nickel 91 from here downwards
 +Num+Pl+Attr:eža%>t#nuppe#lot%> K ;
 +Num+Pl+Attr:eža%>jd#nuppe#lot%> K ;
 +Num+Pl+Attr:eža%>jn#nuppe#lot%> K ;
 +Num+Pl+Nom:eža%>t#nuppe#logi%>t K ;
 +Num+Pl+Acc:eža%>jd#nuppe#logi%>X5jd K ;
 +Num+Pl+Gen+Use/Sub:eža%>jd#nuppe#logi%>X5jd K ; ! because of speller
 +Num+Pl+Ill+Use/Sub:eža%>jd#nuppe#logi%>X5jd K ; ! because of speller
 +Num+Pl+Com+Use/Sub:eža%>jd#nuppe#logi%>X5jd K ; ! because of speller
 +Num+Pl+Ess:eža%>t#nuppe#logi%>n K ;

LEXICON CIEZAGOALMMATLOHKAI
 +Num+Sg+Nom:eža%>#goalmmát#lohká%>j K ;
 +Num+Ess:eža%>#goalmmát#lohki%>n K ;
 +Num+Ess:eža%>#goalmmát#logi%>n K ;
 +Num+Sg+Acc:eža%>#goalmmát#lohká%>j K ;
 +Num+Sg+Gen:eža%>#goalmmát#logi%> K ;
 +Num+Sg+Gen:eža%>#goalmmát#logi»# NUMERALCOMPOUNDS ;            ! golmmagielat
 +Num+Sg+Nom+Attr:eža%>#goalmmát#lot»# NUMERALCOMPOUNDS ;            ! golmmagielat
 +Num+Sg+Nom+Attr:eža%>#goalmmát#lot%> K ;
 +Num+Sg+Nom+Attr:eža%>jn#goalmmát#lot%> K ;
 +Num+Sg+Nom+Attr:eža%>n#goalmmát#lot%> K ;
 +Num+Sg+Acc+Attr:eža%>#goalmmát#lot%> K ;
 +Num+Sg+Acc+Attr:eža%>jn#goalmmát#lot%> K ;
 +Num+Sg+Acc+Attr:eža%>n#goalmmát#lot%> K ;
 +Num+Sg+Loc:eža%>#goalmmát#logi%>s K ;
 +Num+Sg+Loc+Use/Sub:eža%>#goalmmát#logi%>n K ; ! !SOUTH
 +Num+Pl+Nom:eža%>#goalmmát#logi%>t K ;
 +Num+Sg+Ill:eža%>#goalmmát#lohká%>j K ;
 +Num+Sg+Com:eža%>jn#goalmmát#logi%>jn K ;
 +Num+Pl+Acc:eža%>#goalmmát#logi%>X5jd K ;
 +Num+Pl+Gen:eža%>#goalmmát#logi%>X5jd K ;
 +Num+Pl+Ill:eža%>#goalmmát#logi%>jde K ;
 +Num+Pl+Loc:eža%>jn#goalmmát#logi%>jn K ;
 +Num+Pl+Com:eža%>#goalmmát#logi%>jgujn K ;
 +Num+Pl+Loc:eža%>#goalmmát#logi%>jn K ; !Nickel 91 from here downwards
 +Num+Pl+Attr:eža%>t#goalmmát#lot%> K ;
 +Num+Pl+Attr:eža%>jd#goalmmát#lot%> K ;
 +Num+Pl+Attr:eža%>jn#goalmmát#lot%> K ;
 +Num+Pl+Nom:eža%>t#goalmmát#logi%>t K ;
 +Num+Pl+Acc:eža%>jd#goalmmát#logi%>X5jd K ;
 +Num+Pl+Gen+Use/Sub:eža%>jd#goalmmát#logi%>X5jd K ; ! because of speller
 +Num+Pl+Ill+Use/Sub:eža%>jd#goalmmát#logi%>X5jd K ; ! because of speller
 +Num+Pl+Com+Use/Sub:eža%>jd#goalmmát#logi%>X5jd K ; ! because of speller
 +Num+Pl+Ess:eža%>t#goalmmát#logi%>n K ;

LEXICON CIEZANJEALJATLOHKAI
 +Num+Sg+Nom:eža%>#njealját#lohká%>j K ;
 +Num+Ess:eža%>#njealját#lohki%>n K ;
 +Num+Ess:eža%>#njealját#logi%>n K ;
 +Num+Sg+Acc:eža%>#njealját#lohká%>j K ;
 +Num+Sg+Gen:eža%>#njealját#logi%> K ;
 +Num+Sg+Gen:eža%>#njealját#logi»# NUMERALCOMPOUNDS ;            ! golmmagielat
 +Num+Sg+Nom+Attr:eža%>#njealját#lot»# NUMERALCOMPOUNDS ;            ! golmmagielat
 +Num+Sg+Nom+Attr:eža%>#njealját#lot%> K ;
 +Num+Sg+Nom+Attr:eža%>jn#njealját#lot%> K ;
 +Num+Sg+Nom+Attr:eža%>n#njealját#lot%> K ;
 +Num+Sg+Acc+Attr:eža%>#njealját#lot%> K ;
 +Num+Sg+Acc+Attr:eža%>jn#njealját#lot%> K ;
 +Num+Sg+Acc+Attr:eža%>n#njealját#lot%> K ;
 +Num+Sg+Loc:eža%>#njealját#logi%>s K ;
 +Num+Sg+Loc+Use/Sub:eža%>#njealját#logi%>n K ; ! !SOUTH
 +Num+Pl+Nom:eža%>#njealját#logi%>t K ;
 +Num+Sg+Ill:eža%>#njealját#lohká%>j K ;
 +Num+Sg+Com:eža%>jn#njealját#logi%>jn K ;
 +Num+Pl+Acc:eža%>#njealját#logi%>X5jd K ;
 +Num+Pl+Gen:eža%>#njealját#logi%>X5jd K ;
 +Num+Pl+Ill:eža%>#njealját#logi%>jde K ;
 +Num+Pl+Loc:eža%>jn#njealját#logi%>jn K ;
 +Num+Pl+Com:eža%>#njealját#logi%>jgujn K ;
 +Num+Pl+Loc:eža%>#njealját#logi%>jn K ; !Nickel 91 from here downwards
 +Num+Pl+Attr:eža%>t#njealját#lot%> K ;
 +Num+Pl+Attr:eža%>jd#njealját#lot%> K ;
 +Num+Pl+Attr:eža%>jn#njealját#lot%> K ;
 +Num+Pl+Nom:eža%>t#njealját#logi%>t K ;
 +Num+Pl+Acc:eža%>jd#njealját#logi%>X5jd K ;
 +Num+Pl+Gen+Use/Sub:eža%>jd#njealját#logi%>X5jd K ; ! because of speller
 +Num+Pl+Ill+Use/Sub:eža%>jd#njealját#logi%>X5jd K ; ! because of speller
 +Num+Pl+Com+Use/Sub:eža%>jd#njealját#logi%>X5jd K ; ! because of speller
 +Num+Pl+Ess:eža%>t#njealját#logi%>n K ;

LEXICON CIEZAVIDATLOHKAI
 +Num+Sg+Nom:eža%>#viđát#lohká%>j K ;
 +Num+Ess:eža%>#viđát#lohki%>n K ;
 +Num+Ess:eža%>#viđát#logi%>n K ;
 +Num+Sg+Acc:eža%>#viđát#lohká%>j K ;
 +Num+Sg+Gen:eža%>#viđát#logi%> K ;
 +Num+Sg+Gen:eža%>#viđát#logi»# NUMERALCOMPOUNDS ;            ! golmmagielat
 +Num+Sg+Nom+Attr:eža%>#viđát#lot»# NUMERALCOMPOUNDS ;            ! golmmagielat
 +Num+Sg+Nom+Attr:eža%>jn#viđát#lot%> K ;
 +Num+Sg+Nom+Attr:eža%>#viđát#lot%> K ;
 +Num+Sg+Nom+Attr:eža%>n#viđát#lot%> K ;
 +Num+Sg+Acc+Attr:eža%>jn#viđát#lot%> K ;
 +Num+Sg+Acc+Attr:eža%>#viđát#lot%> K ;
 +Num+Sg+Acc+Attr:eža%>n#viđát#lot%> K ;
 +Num+Sg+Loc:eža%>#viđát#logi%>s K ;
 +Num+Sg+Loc+Use/Sub:eža%>#viđát#logi%>n K ; ! !SOUTH
 +Num+Pl+Nom:eža%>#viđát#logi%>t K ;
 +Num+Sg+Ill:eža%>#viđát#lohká%>j K ;
 +Num+Sg+Com:eža%>jn#viđát#logi%>jn K ;
 +Num+Pl+Acc:eža%>#viđát#logi%>X5jd K ;
 +Num+Pl+Gen:eža%>#viđát#logi%>X5jd K ;
 +Num+Pl+Ill:eža%>#viđát#logi%>jde K ;
 +Num+Pl+Loc:eža%>jn#viđát#logi%>jn K ;
 +Num+Pl+Com:eža%>#viđát#logi%>jgujn K ;
 +Num+Pl+Loc:eža%>#viđát#logi%>jn K ; !Nickel 91 from here downwards
 +Num+Pl+Attr:eža%>t#viđát#lot%> K ;
 +Num+Pl+Attr:eža%>jd#viđát#lot%> K ;
 +Num+Pl+Attr:eža%>jn#viđát#lot%> K ;
 +Num+Pl+Nom:eža%>t#viđát#logi%>t K ;
 +Num+Pl+Acc:eža%>jd#viđát#logi%>X5jd K ;
 +Num+Pl+Gen+Use/Sub:eža%>jd#viđát#logi%>X5jd K ; ! because of speller
 +Num+Pl+Ill+Use/Sub:eža%>jd#viđát#logi%>X5jd K ; ! because of speller
 +Num+Pl+Com+Use/Sub:eža%>jd#viđát#logi%>X5jd K ; ! because of speller
 +Num+Pl+Ess:eža%>t#viđát#logi%>n K ;

LEXICON CIEZAGUDATLOHKAI
 +Num+Sg+Nom:eža%>#guđát#lohká%>j K ;
 +Num+Ess:eža%>#guđát#lohki%>n K ;
 +Num+Ess:eža%>#guđát#logi%>n K ;
 +Num+Sg+Acc:eža%>#guđát#lohká%>j K ;
 +Num+Sg+Gen:eža%>#guđát#logi%> K ;
 +Num+Sg+Gen:eža%>#guđát#logi»# NUMERALCOMPOUNDS ;            ! golmmagielat
 +Num+Sg+Nom+Attr:eža%>#guđát#lot»# NUMERALCOMPOUNDS ;            ! golmmagielat
 +Num+Sg+Nom+Attr:eža%>jn#guđát#lot%> K ;
 +Num+Sg+Nom+Attr:eža%>n#guđát#lot%> K ;
 +Num+Sg+Nom+Attr:eža%>#guđát#lot%> K ;
 +Num+Sg+Acc+Attr:eža%>jn#guđát#lot%> K ;
 +Num+Sg+Acc+Attr:eža%>n#guđát#lot%> K ;
 +Num+Sg+Acc+Attr:eža%>#guđát#lot%> K ;
 +Num+Sg+Loc:eža%>#guđát#logi%>s K ;
 +Num+Sg+Loc+Use/Sub:eža%>#guđát#logi%>n K ; ! !SOUTH
 +Num+Pl+Nom:eža%>#guđát#logi%>t K ;
 +Num+Sg+Ill:eža%>#guđát#lohká%>j K ;
 +Num+Sg+Com:eža%>jn#guđát#logi%>jn K ;
 +Num+Pl+Acc:eža%>#guđát#logi%>X5jd K ;
 +Num+Pl+Gen:eža%>#guđát#logi%>X5jd K ;
 +Num+Pl+Ill:eža%>#guđát#logi%>jde K ;
 +Num+Pl+Loc:eža%>jn#guđát#logi%>jn K ;
 +Num+Pl+Com:eža%>#guđát#logi%>jgujn K ;
 +Num+Pl+Loc:eža%>#guđát#logi%>jn K ; !Nickel 91 from here downwards
 +Num+Pl+Attr:eža%>t#guđát#lot%> K ;
 +Num+Pl+Attr:eža%>jd#guđát#lot%> K ;
 +Num+Pl+Attr:eža%>jn#guđát#lot%> K ;
 +Num+Pl+Nom:eža%>t#guđát#logi%>t K ;
 +Num+Pl+Acc:eža%>jd#guđát#logi%>X5jd K ;
 +Num+Pl+Gen+Use/Sub:eža%>jd#guđát#logi%>X5jd K ; ! because of speller
 +Num+Pl+Ill+Use/Sub:eža%>jd#guđát#logi%>X5jd K ; ! because of speller
 +Num+Pl+Com+Use/Sub:eža%>jd#guđát#logi%>X5jd K ; ! because of speller
 +Num+Pl+Ess:eža%>t#guđát#logi%>n K ;

LEXICON CIEZACIHCCETLOHKAI
 +Num+Sg+Nom:eža%>#čihččet#lohká%>j K ;
 +Num+Ess:eža%>#čihččet#lohki%>n K ;
 +Num+Ess:eža%>#čihččet#logi%>n K ;
 +Num+Sg+Acc:eža%>#čihččet#lohká%>j K ;
 +Num+Sg+Gen:eža%>#čihččet#logi%> K ;
 +Num+Sg+Gen:eža%>#čihččet#logi»# NUMERALCOMPOUNDS ;            ! golmmagielat
 +Num+Sg+Nom+Attr:eža%>#čihččet#lot»# NUMERALCOMPOUNDS ;            ! golmmagielat
 +Num+Sg+Nom+Attr:eža%>#čihččet#lot%> K ;
 +Num+Sg+Nom+Attr:eža%>jn#čihččet#lot%> K ;
 +Num+Sg+Nom+Attr:eža%>n#čihččet#lot%> K ;
 +Num+Sg+Acc+Attr:eža%>#čihččet#lot%> K ;
 +Num+Sg+Acc+Attr:eža%>jn#čihččet#lot%> K ;
 +Num+Sg+Acc+Attr:eža%>n#čihččet#lot%> K ;
 +Num+Sg+Loc:eža%>#čihččet#logi%>s K ;
 +Num+Sg+Loc+Use/Sub:eža%>#čihččet#logi%>n K ; ! !SOUTH
 +Num+Pl+Nom:eža%>#čihččet#logi%>t K ;
 +Num+Sg+Ill:eža%>#čihččet#lohká%>j K ;
 +Num+Sg+Com:eža%>jn#čihččet#logi%>jn K ;
 +Num+Pl+Acc:eža%>#čihččet#logi%>X5jd K ;
 +Num+Pl+Gen:eža%>#čihččet#logi%>X5jd K ;
 +Num+Pl+Ill:eža%>#čihččet#logi%>jde K ;
 +Num+Pl+Loc:eža%>jn#čihččet#logi%>jn K ;
 +Num+Pl+Com:eža%>#čihččet#logi%>jgujn K ;
 +Num+Pl+Loc:eža%>#čihččet#logi%>jn K ; !Nickel 91 from here downwards
 +Num+Pl+Attr:eža%>t#čihččet#lot%> K ;
 +Num+Pl+Attr:eža%>jd#čihččet#lot%> K ;
 +Num+Pl+Attr:eža%>jn#čihččet#lot%> K ;
 +Num+Pl+Nom:eža%>t#čihččet#logi%>t K ;
 +Num+Pl+Acc:eža%>jd#čihččet#logi%>X5jd K ;
 +Num+Pl+Gen+Use/Sub:eža%>jd#čihččet#logi%>X5jd K ; ! because of speller
 +Num+Pl+Ill+Use/Sub:eža%>jd#čihččet#logi%>X5jd K ; ! because of speller
 +Num+Pl+Com+Use/Sub:eža%>jd#čihččet#logi%>X5jd K ; ! because of speller
 +Num+Pl+Ess:eža%>t#čihččet#logi%>n K ;

LEXICON CIEZAGAVCCATLOHKAI
 +Num+Sg+Nom:eža%>#gávccát#lohká%>j K ;
 +Num+Ess:eža%>#gávccát#lohki%>n K ;
 +Num+Ess:eža%>#gávccát#logi%>n K ;
 +Num+Sg+Acc:eža%>#gávccát#lohká%>j K ;
 +Num+Sg+Gen:eža%>#gávccát#logi%> K ;
 +Num+Sg+Gen:eža%>#gávccát#logi»# NUMERALCOMPOUNDS ;            ! golmmagielat
 +Num+Sg+Nom+Attr:eža%>#gávccát#lot»# NUMERALCOMPOUNDS ;            ! golmmagielat
 +Num+Sg+Nom+Attr:eža%>#gávccát#lot%> K ;
 +Num+Sg+Nom+Attr:eža%>jn#gávccát#lot%> K ;
 +Num+Sg+Nom+Attr:eža%>n#gávccát#lot%> K ;
 +Num+Sg+Acc+Attr:eža%>#gávccát#lot%> K ;
 +Num+Sg+Acc+Attr:eža%>jn#gávccát#lot%> K ;
 +Num+Sg+Acc+Attr:eža%>n#gávccát#lot%> K ;
 +Num+Sg+Loc:eža%>#gávccát#logi%>s K ;
 +Num+Sg+Loc+Use/Sub:eža%>#gávccát#logi%>n K ; ! !SOUTH
 +Num+Pl+Nom:eža%>#gávccát#logi%>t K ;
 +Num+Sg+Ill:eža%>#gávccát#lohká%>j K ;
 +Num+Sg+Com:eža%>jn#gávccát#logi%>jn K ;
 +Num+Pl+Acc:eža%>#gávccát#logi%>X5jd K ;
 +Num+Pl+Gen:eža%>#gávccát#logi%>X5jd K ;
 +Num+Pl+Ill:eža%>#gávccát#logi%>jde K ;
 +Num+Pl+Loc:eža%>jn#gávccát#logi%>jn K ;
 +Num+Pl+Com:eža%>#gávccát#logi%>jgujn K ;
 +Num+Pl+Loc:eža%>#gávccát#logi%>jn K ; !Nickel 91 from here downwards
 +Num+Pl+Attr:eža%>t#gávccát#lot%> K ;
 +Num+Pl+Attr:eža%>jd#gávccát#lot%> K ;
 +Num+Pl+Attr:eža%>jn#gávccát#lot%> K ;
 +Num+Pl+Nom:eža%>t#gávccát#logi%>t K ;
 +Num+Pl+Acc:eža%>jd#gávccát#logi%>X5jd K ;
 +Num+Pl+Gen+Use/Sub:eža%>jd#gávccát#logi%>X5jd K ; ! because of speller
 +Num+Pl+Ill+Use/Sub:eža%>jd#gávccát#logi%>X5jd K ; ! because of speller
 +Num+Pl+Com+Use/Sub:eža%>jd#gávccát#logi%>X5jd K ; ! because of speller
 +Num+Pl+Ess:eža%>t#gávccát#logi%>n K ;

LEXICON CIEZAOVCCATLOHKAI
 +Num+Sg+Nom:eža%>#ovccát#lohká%>j K ;
 +Num+Ess:eža%>#ovccát#lohki%>n K ;
 +Num+Ess:eža%>#ovccát#logi%>n K ;
 +Num+Sg+Acc:eža%>#ovccát#lohká%>j K ;
 +Num+Sg+Gen:eža%>#ovccát#logi%> K ;
 +Num+Sg+Gen:eža%>#ovccát#logi»# NUMERALCOMPOUNDS ;            ! golmmagielat
 +Num+Sg+Nom+Attr:eža%>#ovccát#lot»# NUMERALCOMPOUNDS ;            ! golmmagielat
 +Num+Sg+Nom+Attr:eža%>#ovccát#lot%> K ;
 +Num+Sg+Nom+Attr:eža%>jn#ovccát#lot%> K ;
 +Num+Sg+Nom+Attr:eža%>n#ovccát#lot%> K ;
 +Num+Sg+Acc+Attr:eža%>#ovccát#lot%> K ;
 +Num+Sg+Acc+Attr:eža%>jn#ovccát#lot%> K ;
 +Num+Sg+Acc+Attr:eža%>n#ovccát#lot%> K ;
 +Num+Sg+Loc:eža%>#ovccát#logi%>s K ;
 +Num+Sg+Loc+Use/Sub:eža%>#ovccát#logi%>n K ; ! !SOUTH
 +Num+Pl+Nom:eža%>#ovccát#logi%>t K ;
 +Num+Sg+Ill:eža%>#ovccát#lohká%>j K ;
 +Num+Sg+Com:eža%>jn#ovccát#logi%>jn K ;
 +Num+Pl+Acc:eža%>#ovccát#logi%>X5jd K ;
 +Num+Pl+Gen:eža%>#ovccát#logi%>X5jd K ;
 +Num+Pl+Ill:eža%>#ovccát#logi%>jde K ;
 +Num+Pl+Loc:eža%>jn#ovccát#logi%>jn K ;
 +Num+Pl+Com:eža%>#ovccát#logi%>jgujn K ;
 +Num+Pl+Loc:eža%>#ovccát#logi%>jn K ; !Nickel 91 from here downwards
 +Num+Pl+Attr:eža%>t#ovccát#lot%> K ;
 +Num+Pl+Attr:eža%>jd#ovccát#lot%> K ;
 +Num+Pl+Attr:eža%>jn#ovccát#lot%> K ;
 +Num+Pl+Nom:eža%>t#ovccát#logi%>t K ;
 +Num+Pl+Acc:eža%>jd#ovccát#logi%>X5jd K ;
 +Num+Pl+Gen+Use/Sub:eža%>jd#ovccát#logi%>X5jd K ; ! because of speller
 +Num+Pl+Ill+Use/Sub:eža%>jd#ovccát#logi%>X5jd K ; ! because of speller
 +Num+Pl+Com+Use/Sub:eža%>jd#ovccát#logi%>X5jd K ; ! because of speller
 +Num+Pl+Ess:eža%>t#ovccát#logi%>n K ;

LEXICON CIEZALOGATLOHKAI
 +Num+Sg+Nom:eža%>#logát#lohká%>j K ;
 +Num+Ess:eža%>#logát#lohki%>n K ;
 +Num+Ess:eža%>#logát#logi%>n K ;
 +Num+Sg+Acc:eža%>#logát#lohká%>j K ;
 +Num+Sg+Gen:eža%>#logát#logi%> K ;
 +Num+Sg+Gen:eža%>#logát#logi»# NUMERALCOMPOUNDS ;            ! golmmagielat
 +Num+Sg+Nom+Attr:eža%>#logát#lot»# NUMERALCOMPOUNDS ;            ! golmmagielat
 +Num+Sg+Nom+Attr:eža%>#logát#lot%> K ;
 +Num+Sg+Nom+Attr:eža%>jn#logát#lot%> K ;
 +Num+Sg+Nom+Attr:eža%>n#logát#lot%> K ;
 +Num+Sg+Acc+Attr:eža%>#logát#lot%> K ;
 +Num+Sg+Acc+Attr:eža%>jn#logát#lot%> K ;
 +Num+Sg+Acc+Attr:eža%>n#logát#lot%> K ;
 +Num+Sg+Loc:eža%>#logát#logi%>s K ;
 +Num+Sg+Loc+Use/Sub:eža%>#logát#logi%>n K ; ! !SOUTH
 +Num+Pl+Nom:eža%>#logát#logi%>t K ;
 +Num+Sg+Ill:eža%>#logát#lohká%>j K ;
 +Num+Sg+Com:eža%>jn#logát#logi%>jn K ;
 +Num+Pl+Acc:eža%>#logát#logi%>X5jd K ;
 +Num+Pl+Gen:eža%>#logát#logi%>X5jd K ;
 +Num+Pl+Ill:eža%>#logát#logi%>jde K ;
 +Num+Pl+Loc:eža%>jn#logát#logi%>jn K ;
 +Num+Pl+Com:eža%>#logát#logi%>jgujn K ;
 +Num+Pl+Loc:eža%>#logát#logi%>jn K ; !Nickel 91 from here downwards
 +Num+Pl+Attr:eža%>t#logát#lot%> K ;
 +Num+Pl+Attr:eža%>jd#logát#lot%> K ;
 +Num+Pl+Attr:eža%>jn#logát#lot%> K ;
 +Num+Pl+Nom:eža%>t#logát#logi%>t K ;
 +Num+Pl+Acc:eža%>jd#logát#logi%>X5jd K ;
 +Num+Pl+Gen+Use/Sub:eža%>jd#logát#logi%>X5jd K ; ! because of speller
 +Num+Pl+Ill+Use/Sub:eža%>jd#logát#logi%>X5jd K ; ! because of speller
 +Num+Pl+Com+Use/Sub:eža%>jd#logát#logi%>X5jd K ; ! because of speller
 +Num+Pl+Ess:eža%>t#logát#logi%>n K ;

LEXICON CIEZALOGI
 +Num+Sg+Nom:ehča%>#lohki%> K ;
 +Num+Sg+Nom:eža%>#logi%> K ;
 +Num+Sg+Nom:ehča%>#logi%> K ;
 +Num+Ess:ehča%>n#lohki%>n K ;
 +Num+Ess:ehča%>n#logi%>n K ;
 +Num+Sg+Acc:eža%>#logi%> K ;
 +Num+Sg+Gen:eža%>#logi%> K ;
 +Num+Sg+Gen:eža%>#logi»# NUMERALCOMPOUNDS ;            ! golmmagielat
 +Num+Sg+Nom+Attr:eža%>#lot»# NUMERALCOMPOUNDS ;            ! golmmagielat
 +Num+Sg+Nom+Attr:eža%>#lot%> K ;
 +Num+Sg+Nom+Attr:eža%>jn#lot%> K ;
 +Num+Sg+Nom+Attr:eža%>n#lot%> K ;
 +Num+Sg+Acc+Attr:eža%>#lot%> K ;
 +Num+Sg+Acc+Attr:eža%>jn#lot%> K ;
 +Num+Sg+Acc+Attr:eža%>n#lot%> K ;
 +Num+Sg+Loc:eža%>#logi%>s K ;
 +Num+Sg+Loc+Use/Sub:eža%>#logi%>n K ; ! !SOUTH
 +Num+Pl+Nom:eža%>t#logi%>t K ;
 +Num+Sg+Ill:eža%>#lohká%>j K ;
 +Num+Sg+Com:eža%>jn#logi%>jn K ;
 +Num+Pl+Acc:eža%>jd9#logi%>X5jd K ;
 +Num+Pl+Gen:eža%>jd9#logi%>X5jd K ;
 +Num+Pl+Ill:eža%>jde#logi%>jde K ;
 +Num+Pl+Loc:eža%>jn#logi%>jn K ;
 +Num+Pl+Com:eža%>jd9#logi%>jgujn K ;
 +Num+Pl+Com:eža%>jgujn#logi%>jgujn K ;
 +Num+Sg+Nom+Attr:eža%>t#lot%> K ; !Nickel 91 from here downwards
 +Num+Sg+Nom+Attr:eža%>jd#lot%> K ;
 +Num+Sg+Acc+Attr:eža%>t#lot%> K ; !Nickel 91 from here downwards
 +Num+Sg+Acc+Attr:eža%>jd#lot%> K ;
 +Num+Pl+Nom:eža%>#logi%>t K ;
 +Num+Pl+Acc:eža%>#logi%>X5jd K ;
 +Num+Pl+Gen+Use/Sub:eža%>#logi%>X5jd K ; ! because of speller
 +Num+Pl+Ill+Use/Sub:eža%>#logi%>X5jd K ; ! because of speller
 +Num+Pl+Com+Use/Sub:eža%>#logi%>X5jd K ; ! because of speller
 +Num+Pl+Loc:eža%>#logi%>jn K ;
 +Num+Pl+Ess:eža%>#lohki%>n K ;
 +Num+Pl+Nom:eža%>t#logi%>t K ;
 +Num+Pl+Acc:eža%>jd#logi%>X5jd K ;
 +Num+Pl+Gen+Use/Sub:eža%>jd#logi%>X5jd K ; ! because of speller
 +Num+Pl+Ill+Use/Sub:eža%>jd#logi%>X5jd K ; ! because of speller
 +Num+Pl+Com+Use/Sub:eža%>jd#logi%>X5jd K ; ! because of speller
 +Num+Pl+Loc:eža%>jn#logi%>jn K ;
 +Num+Pl+Ess:eža%>t#logi%>n K ;


LEXICON GAVCCI
 +Num+Sg+Nom+Use/NG:%> K ; ! 
 +Num+Sg+Nom:%>X4 K ;
 +Num+Ess:%>n K ;
 +Num+Sg+Acc:%>X4 K ;
 +Num+Sg+Gen:%>X4 K ;
 +Num+Sg+Gen:»X4# NUMERALCOMPOUNDS ;            ! golmmagielat
 +Num+Sg+Loc:%>X4s K ;
 +Num+Sg+Loc+Use/Sub:%>X4n K ; ! !SOUTH
 +Num+Pl+Nom:%>X4t K ;
 +Num+Sg+Ill:%>X3j K ;
 +Num+Sg+Com:%>X5jn K ;
 +Num+Pl+Acc:%>X5jd K ;
 +Num+Pl+Gen:%>X5jd K ;
 +Num+Pl+Ill:%>X5jde K ;
 +Num+Pl+Loc:%>X5jn K ;
 +Num+Pl+Com:%>X5jgujn K ;

LEXICON GAVCCINUPPELOHKAI
 +Num+Sg+Nom:%>X4#nuppe#lohká%>j K ;
 +Num+Ess:%>X4#nuppe#lohki%>n K ;
 +Num+Ess:%>X4#nuppe#logi%>n K ;
 +Num+Sg+Acc:%>X4#nuppe#lohká%>j K ;
 +Num+Sg+Gen:%>X4#nuppe#logi%> K ;
 +Num+Sg+Gen:%>X4#nuppe#logi»# NUMERALCOMPOUNDS ;            ! golmmagielat
 +Num+Sg+Nom+Attr:%>X4#nuppe#lot»# NUMERALCOMPOUNDS ;            ! golmmagielat
 +Num+Sg+Nom+Attr:%>X4#nuppe#lot%> K ;
 +Num+Sg+Nom+Attr:%>X5jn#nuppe#lot%> K ;
 +Num+Sg+Nom+Attr:%>n#nuppe#lot%> K ;
 +Num+Sg+Acc+Attr:%>X4#nuppe#lot%> K ;
 +Num+Sg+Acc+Attr:%>X5jn#nuppe#lot%> K ;
 +Num+Sg+Acc+Attr:%>n#nuppe#lot%> K ;
 +Num+Sg+Loc:%>X4#nuppe#logivs K ;
 +Num+Sg+Loc+Use/Sub:%>X4#nuppe#logi%>n K ; ! !SOUTH
 +Num+Pl+Nom:%>X4#nuppe#logi%>t K ;
 +Num+Sg+Ill:%>X4#nuppe#lohká%>j K ;
 +Num+Sg+Com:%>X5jn#nuppe#logi%>jn K ;
 +Num+Pl+Acc:%>X4#nuppe#logi%>X5jd K ;
 +Num+Pl+Gen:%>X4#nuppe#logi%>X5jd K ;
 +Num+Pl+Ill:%>X4#nuppe#logi%>jde K ;
 +Num+Pl+Loc:%>X5jn#nuppe#logi%>jn K ;
 +Num+Pl+Com:%>X4#nuppe#logi%>jgujn K ;
 +Num+Pl+Loc:%>X4#nuppe#logi%>jn K ; !Nickel 91 from here downwards
 +Num+Pl+Attr:%>X4t#nuppe#lot%> K ;
 +Num+Pl+Attr:%>X5jd#nuppe#lot%> K ;
 +Num+Pl+Attr:%>X5jn#nuppe#lot%> K ;
 +Num+Pl+Nom:%>X4t#nuppe#logi%>t K ;
 +Num+Pl+Acc:%>X5jd#nuppe#logi%>X5jd K ;
 +Num+Pl+Gen+Use/Sub:%>X5jd#nuppe#logi%>X5jd K ; ! because of speller
 +Num+Pl+Ill+Use/Sub:%>X5jd#nuppe#logi%>X5jd K ; ! because of speller
 +Num+Pl+Com+Use/Sub:%>X5jd#nuppe#logi%>X5jd K ; ! because of speller
 +Num+Pl+Ess:%>X4t#nuppe#logi%>n K ;

LEXICON GAVCCIGOALMMATLOHKAI
 +Num+Sg+Nom:%>X4#goalmmát#lohká%>j K ;
 +Num+Ess:%>X4#goalmmát#lohki%>n K ;
 +Num+Ess:%>X4#goalmmát#logi%>n K ;
 +Num+Sg+Acc:%>X4#goalmmát#lohká%>j K ;
 +Num+Sg+Gen:%>X4#goalmmát#logi%> K ;
 +Num+Sg+Gen:%>X4#goalmmát#logi»# NUMERALCOMPOUNDS ;            ! golmmagielat
 +Num+Sg+Nom+Attr:%>X4#goalmmát#lot»# NUMERALCOMPOUNDS ;            ! golmmagielat
 +Num+Sg+Nom+Attr:%>X4#goalmmát#lot%> K ;
 +Num+Sg+Nom+Attr:%>X5jn#goalmmát#lot%> K ;
 +Num+Sg+Nom+Attr:%>n#goalmmát#lot%> K ;
 +Num+Sg+Acc+Attr:%>X4#goalmmát#lot%> K ;
 +Num+Sg+Acc+Attr:%>X5jn#goalmmát#lot%> K ;
 +Num+Sg+Acc+Attr:%>n#goalmmát#lot%> K ;
 +Num+Sg+Loc:%>X4#goalmmát#logi%>s K ;
 +Num+Sg+Loc+Use/Sub:%>X4#goalmmát#logi%>n K ; ! !SOUTH
 +Num+Pl+Nom:%>X4#goalmmát#logi%>t K ;
 +Num+Sg+Ill:%>X4#goalmmát#lohká%>j K ;
 +Num+Sg+Com:%>X5jn#goalmmát#logi%>jn K ;
 +Num+Pl+Acc:%>X4#goalmmát#logi%>X5jd K ;
 +Num+Pl+Gen:%>X4#goalmmát#logi%>X5jd K ;
 +Num+Pl+Ill:%>X4#goalmmát#logi%>jde K ;
 +Num+Pl+Loc:%>X5jn#goalmmát#logi%>jn K ;
 +Num+Pl+Com:%>X4#goalmmát#logi%>jgujn K ;
 +Num+Pl+Loc:%>X4#goalmmát#logi%>jn K ; !Nickel 91 from here downwards
 +Num+Pl+Attr:%>X4t#goalmmát#lot%> K ;
 +Num+Pl+Attr:%>X5jd#goalmmát#lot%> K ;
 +Num+Pl+Attr:%>X5jn#goalmmát#lot%> K ;
 +Num+Pl+Nom:%>X4t#goalmmát#logi%>t K ;
 +Num+Pl+Acc:%>X5jd#goalmmát#logi%>X5jd K ;
 +Num+Pl+Gen+Use/Sub:%>X5jd#goalmmát#logi%>X5jd K ; ! because of speller
 +Num+Pl+Ill+Use/Sub:%>X5jd#goalmmát#logi%>X5jd K ; ! because of speller
 +Num+Pl+Com+Use/Sub:%>X5jd#goalmmát#logi%>X5jd K ; ! because of speller
 +Num+Pl+Ess:%>X4t#goalmmát#logi%>n K ;

LEXICON GAVCCINJEALJATLOHKAI
 +Num+Sg+Nom:%>X4#njealját#lohká%>j K ;
 +Num+Ess:%>X4#njealját#lohki%>n K ;
 +Num+Ess:%>X4#njealját#logi%>n K ;
 +Num+Sg+Acc:%>X4#njealját#lohká%>j K ;
 +Num+Sg+Gen:%>X4#njealját#logi%> K ;
 +Num+Sg+Gen:%>X4#njealját#logi»# NUMERALCOMPOUNDS ;            ! golmmagielat
 +Num+Sg+Nom+Attr:%>X4#njealját#lot»# NUMERALCOMPOUNDS ;            ! golmmagielat
 +Num+Sg+Nom+Attr:%>X4#njealját#lot%> K ;
 +Num+Sg+Nom+Attr:%>X5jn#njealját#lot%> K ;
 +Num+Sg+Nom+Attr:%>n#njealját#lot%> K ;
 +Num+Sg+Acc+Attr:%>X4#njealját#lot%> K ;
 +Num+Sg+Acc+Attr:%>X5jn#njealját#lot%> K ;
 +Num+Sg+Acc+Attr:%>n#njealját#lot%> K ;
 +Num+Sg+Loc:%>X4#njealját#logi%>s K ;
 +Num+Sg+Loc+Use/Sub:%>X4#njealját#logi%>n K ; ! !SOUTH
 +Num+Pl+Nom:%>X4#njealját#logi%>t K ;
 +Num+Sg+Ill:%>X4#njealját#lohká%>j K ;
 +Num+Sg+Com:%>X5jn#njealját#logi%>jn K ;
 +Num+Pl+Acc:%>X4#njealját#logi%>X5jd K ;
 +Num+Pl+Gen:%>X4#njealját#logi%>X5jd K ;
 +Num+Pl+Ill:%>X4#njealját#logi%>jde K ;
 +Num+Pl+Loc:%>X5jn#njealját#logi%>jn K ;
 +Num+Pl+Com:%>X4#njealját#logi%>jgujn K ;
 +Num+Pl+Loc:%>X4#njealját#logi%>jn K ; !Nickel 91 from here downwards
 +Num+Pl+Attr:%>X4t#njealját#lot%> K ;
 +Num+Pl+Attr:%>X5jd#njealját#lot%> K ;
 +Num+Pl+Attr:%>X5jn#njealját#lot%> K ;
 +Num+Pl+Nom:%>X4t#njealját#logi%>t K ;
 +Num+Pl+Acc:%>X5jd#njealját#logi%>X5jd K ;
 +Num+Pl+Gen+Use/Sub:%>X5jd#njealját#logi%>X5jd K ; ! because of speller
 +Num+Pl+Ill+Use/Sub:%>X5jd#njealját#logi%>X5jd K ; ! because of speller
 +Num+Pl+Com+Use/Sub:%>X5jd#njealját#logi%>X5jd K ; ! because of speller
 +Num+Pl+Ess:%>X4t#njealját#logi%>n K ;

LEXICON GAVCCIVIDATLOHKAI
 +Num+Sg+Nom:%>X4#viđát#lohká%>j K ;
 +Num+Ess:%>X4#viđát#lohki%>n K ;
 +Num+Ess:%>X4#viđát#logi%>n K ;
 +Num+Sg+Acc:%>X4#viđát#lohká%>j K ;
 +Num+Sg+Gen:%>X4#viđát#logi%> K ;
 +Num+Sg+Gen:%>X4#viđát#logi»# NUMERALCOMPOUNDS ;            ! golmmagielat
 +Num+Sg+Nom+Attr:%>X4#viđát#lot»# NUMERALCOMPOUNDS ;            ! golmmagielat
 +Num+Sg+Nom+Attr:%>X4#viđát#lot%> K ;
 +Num+Sg+Nom+Attr:%>X5jn#viđát#lot%> K ;
 +Num+Sg+Nom+Attr:%>n#viđát#lot%> K ;
 +Num+Sg+Acc+Attr:%>X4#viđát#lot%> K ;
 +Num+Sg+Acc+Attr:%>X5jn#viđát#lot%> K ;
 +Num+Sg+Acc+Attr:%>n#viđát#lot%> K ;
 +Num+Sg+Loc:%>X4#viđát#logi%>s K ;
 +Num+Sg+Loc+Use/Sub:%>X4#viđát#logi%>n K ; ! !SOUTH
 +Num+Pl+Nom:%>X4#viđát#logi%>t K ;
 +Num+Sg+Ill:%>X4#viđát#lohká%>j K ;
 +Num+Sg+Com:%>X5jn#viđát#logi%>jn K ;
 +Num+Pl+Acc:%>X4#viđát#logi%>X5jd K ;
 +Num+Pl+Gen:%>X4#viđát#logi%>X5jd K ;
 +Num+Pl+Ill:%>X4#viđát#logi%>jde K ;
 +Num+Pl+Loc:%>X5jn#viđát#logi%>jn K ;
 +Num+Pl+Com:%>X4#viđát#logi%>jgujn K ;
 +Num+Pl+Loc:%>X4#viđát#logi%>jn K ; !Nickel 91 from here downwards
 +Num+Pl+Attr:%>X4t#viđát#lot%> K ;
 +Num+Pl+Attr:%>X5jd#viđát#lot%> K ;
 +Num+Pl+Attr:%>X5jn#viđát#lot%> K ;
 +Num+Pl+Nom:%>X4t#viđát#logi%>t K ;
 +Num+Pl+Acc:%>X5jd#viđát#logi%>X5jd K ;
 +Num+Pl+Gen+Use/Sub:%>X5jd#viđát#logi%>X5jd K ; ! because of speller
 +Num+Pl+Ill+Use/Sub:%>X5jd#viđát#logi%>X5jd K ; ! because of speller
 +Num+Pl+Com+Use/Sub:%>X5jd#viđát#logi%>X5jd K ; ! because of speller
 +Num+Pl+Ess:%>X4t#viđát#logi%>n K ;

LEXICON GAVCCIGUDATLOHKAI
 +Num+Sg+Nom:%>X4#guđát#lohká%>j K ;
 +Num+Ess:%>X4#guđát#lohki%>n K ;
 +Num+Ess:%>X4#guđát#logi%>n K ;
 +Num+Sg+Acc:%>X4#guđát#lohká%>j K ;
 +Num+Sg+Gen:%>X4#guđát#logi%> K ;
 +Num+Sg+Gen:%>X4#guđát#logi»# NUMERALCOMPOUNDS ;            ! golmmagielat
 +Num+Sg+Nom+Attr:%>X4#guđát#lot»# NUMERALCOMPOUNDS ;            ! golmmagielat
 +Num+Sg+Nom+Attr:%>X4#guđát#lot%> K ;
 +Num+Sg+Nom+Attr:%>X5jn#guđát#lot%> K ;
 +Num+Sg+Nom+Attr:%>n#guđát#lot%> K ;
 +Num+Sg+Acc+Attr:%>X4#guđát#lot%> K ;
 +Num+Sg+Acc+Attr:%>X5jn#guđát#lot%> K ;
 +Num+Sg+Acc+Attr:%>n#guđát#lot%> K ;
 +Num+Sg+Loc:%>X4#guđát#logi%>s K ;
 +Num+Sg+Loc+Use/Sub:%>X4#guđát#logi%>n K ; ! !SOUTH
 +Num+Pl+Nom:%>X4#guđát#logi%>t K ;
 +Num+Sg+Ill:%>X4#guđát#lohká%>j K ;
 +Num+Sg+Com:%>X5jn#guđát#logi%>jn K ;
 +Num+Pl+Acc:%>X4#guđát#logi%>X5jd K ;
 +Num+Pl+Gen:%>X4#guđát#logi%>X5jd K ;
 +Num+Pl+Ill:%>X4#guđát#logi%>jde K ;
 +Num+Pl+Loc:%>X5jn#guđát#logi%>jn K ;
 +Num+Pl+Com:%>X4#guđát#logi%>jgujn K ;
 +Num+Pl+Loc:%>X4#guđát#logi%>jn K ; !Nickel 91 from here downwards
 +Num+Pl+Attr:%>X4t#guđát#lot%> K ;
 +Num+Pl+Attr:%>X5jd#guđát#lot%> K ;
 +Num+Pl+Attr:%>X5jn#guđát#lot%> K ;
 +Num+Pl+Nom:%>X4t#guđát#logi%>t K ;
 +Num+Pl+Acc:%>X5jd#guđát#logi%>X5jd K ;
 +Num+Pl+Gen+Use/Sub:%>X5jd#guđát#logi%>X5jd K ; ! because of speller
 +Num+Pl+Ill+Use/Sub:%>X5jd#guđát#logi%>X5jd K ; ! because of speller
 +Num+Pl+Com+Use/Sub:%>X5jd#guđát#logi%>X5jd K ; ! because of speller
 +Num+Pl+Ess:%>X4t#guđát#logi%>n K ;

LEXICON GAVCCICIHCCETLOHKAI
 +Num+Sg+Nom:%>X4#čihččet#lohká%>j K ;
 +Num+Ess:%>X4#čihččet#lohki%>n K ;
 +Num+Ess:%>X4#čihččet#logi%>n K ;
 +Num+Sg+Acc:%>X4#čihččet#lohká%>j K ;
 +Num+Sg+Gen:%>X4#čihččet#logi%> K ;
 +Num+Sg+Gen:%>X4#čihččet#logi»# NUMERALCOMPOUNDS ;            ! golmmagielat
 +Num+Sg+Nom+Attr:%>X4#čihččet#lot»# NUMERALCOMPOUNDS ;            ! golmmagielat
 +Num+Sg+Nom+Attr:%>X4#čihččet#lot%> K ;
 +Num+Sg+Nom+Attr:%>X5jn#čihččet#lot%> K ;
 +Num+Sg+Nom+Attr:%>n#čihččet#lot%> K ;
 +Num+Sg+Acc+Attr:%>X4#čihččet#lot%> K ;
 +Num+Sg+Acc+Attr:%>X5jn#čihččet#lot%> K ;
 +Num+Sg+Acc+Attr:%>n#čihččet#lot%> K ;
 +Num+Sg+Loc:%>X4#čihččet#logi%>s K ;
 +Num+Sg+Loc+Use/Sub:%>X4#čihččet#logi%>n K ; ! !SOUTH
 +Num+Pl+Nom:%>X4#čihččet#logi%>t K ;
 +Num+Sg+Ill:%>X4#čihččet#lohká%>j K ;
 +Num+Sg+Com:%>X5jn#čihččet#logi%>jn K ;
 +Num+Pl+Acc:%>X4#čihččet#logi%>X5jd K ;
 +Num+Pl+Gen:%>X4#čihččet#logi%>X5jd K ;
 +Num+Pl+Ill:%>X4#čihččet#logi%>jde K ;
 +Num+Pl+Loc:%>X5jn#čihččet#logi%>jn K ;
 +Num+Pl+Com:%>X4#čihččet#logi%>jgujn K ;
 +Num+Sg+Nom:%>X4#čihččet#lohká%>j K ;
 +Num+Pl+Loc:%>X4#čihččet#logi%>jn K ; !Nickel 91 from here downwards
 +Num+Pl+Attr:%>X4t#čihččet#lot%> K ;
 +Num+Pl+Attr:%>X5jd#čihččet#lot%> K ;
 +Num+Pl+Attr:%>X5jn#čihččet#lot%> K ;
 +Num+Pl+Nom:%>X4t#čihččet#logi%>t K ;
 +Num+Pl+Acc:%>X5jd#čihččet#logi%>X5jd K ;
 +Num+Pl+Gen+Use/Sub:%>X5jd#čihččet#logi%>X5jd K ; ! because of speller
 +Num+Pl+Ill+Use/Sub:%>X5jd#čihččet#logi%>X5jd K ; ! because of speller
 +Num+Pl+Com+Use/Sub:%>X5jd#čihččet#logi%>X5jd K ; ! because of speller
 +Num+Pl+Ess:%>X4t#čihččet#logi%>n K ;

LEXICON GAVCCIGAVCCATLOHKAI
 +Num+Sg+Nom:%>#gávccát#lohká%>j K ;
 +Num+Ess:%>X4#gávccát#lohki%>n K ;
 +Num+Ess:%>X4#gávccát#logi%>n K ;
 +Num+Sg+Acc:%>X4#gávccát#lohká%>j K ;
 +Num+Sg+Gen:%>X4#gávccát#logi%> K ;
 +Num+Sg+Gen:%>X4#gávccát#logi»# NUMERALCOMPOUNDS ;            ! golmmagielat
 +Num+Sg+Nom+Attr:%>X4#gávccát#lot»# NUMERALCOMPOUNDS ;            ! golmmagielat
 +Num+Sg+Nom+Attr:%>X4#gávccát#lot%> K ;
 +Num+Sg+Nom+Attr:%>X5jn#gávccát#lot%> K ;
 +Num+Sg+Nom+Attr:%>n#gávccát#lot%> K ;
 +Num+Sg+Acc+Attr:%>X4#gávccát#lot%> K ;
 +Num+Sg+Acc+Attr:%>X5jn#gávccát#lot%> K ;
 +Num+Sg+Acc+Attr:%>n#gávccát#lot%> K ;
 +Num+Sg+Loc:%>X4#gávccát#logi%>s K ;
 +Num+Sg+Loc+Use/Sub:%>X4#gávccát#logi%>n K ; ! !SOUTH
 +Num+Pl+Nom:%>X4#gávccát#logi%>t K ;
 +Num+Sg+Ill:%>X4#gávccát#lohká%>j K ;
 +Num+Sg+Com:%>X5jn#gávccát#logi%>jn K ;
 +Num+Pl+Acc:%>X4#gávccát#logi%>X5jd K ;
 +Num+Pl+Gen:%>X4#gávccát#logi%>X5jd K ;
 +Num+Pl+Ill:%>X4#gávccát#logi%>jde K ;
 +Num+Pl+Loc:%>X5jn#gávccát#logi%>jn K ;
 +Num+Pl+Com:%>X4#gávccát#logi%>jgujn K ;
 +Num+Pl+Loc:%>X4#gávccát#logi%>jn K ; !Nickel 91 from here downwards
 +Num+Pl+Attr:%>X4t#gávccát#lot%> K ;
 +Num+Pl+Attr:%>X5jd#gávccát#lot%> K ;
 +Num+Pl+Attr:%>X5jn#gávccát#lot%> K ;
 +Num+Pl+Nom:%>X4t#gávccát#logi%>t K ;
 +Num+Pl+Acc:%>X5jd#gávccát#logi%>X5jd K ;
 +Num+Pl+Gen+Use/Sub:%>X5jd#gávccát#logi%>X5jd K ; ! because of speller
 +Num+Pl+Ill+Use/Sub:%>X5jd#gávccát#logi%>X5jd K ; ! because of speller
 +Num+Pl+Com+Use/Sub:%>X5jd#gávccát#logi%>X5jd K ; ! because of speller
 +Num+Pl+Ess:%>X4t#gávccát#logi%>n K ;

LEXICON GAVCCIOVCCATLOHKAI
 +Num+Sg+Nom:%>X4#ovccát#lohká%>j K ;
 +Num+Ess:%>X4#ovccát#lohki%>n K ;
 +Num+Ess:%>X4#ovccát#logi%>n K ;
 +Num+Sg+Acc:%>X4#ovccát#lohká%>j K ;
 +Num+Sg+Gen:%>X4#ovccát#logi%> K ;
 +Num+Sg+Gen:%>X4#ovccát#logi»# NUMERALCOMPOUNDS ;            ! golmmagielat
 +Num+Sg+Nom+Attr:%>X4#ovccát#lot»# NUMERALCOMPOUNDS ;            ! golmmagielat
 +Num+Sg+Nom+Attr:%>X4#ovccát#lot%> K ;
 +Num+Sg+Nom+Attr:%>X5jn#ovccát#lot%> K ;
 +Num+Sg+Nom+Attr:%>n#ovccát#lot%> K ;
 +Num+Sg+Acc+Attr:%>X4#ovccát#lot%> K ;
 +Num+Sg+Acc+Attr:%>X5jn#ovccát#lot%> K ;
 +Num+Sg+Acc+Attr:%>n#ovccát#lot%> K ;
 +Num+Sg+Loc:%>X4#ovccát#logi%>s K ;
 +Num+Sg+Loc+Use/Sub:%>X4#ovccát#logi%>n K ; ! !SOUTH
 +Num+Pl+Nom:%>X4#ovccát#logi%>t K ;
 +Num+Sg+Ill:%>X4#ovccát#lohká%>j K ;
 +Num+Sg+Com:%>X5jn#ovccát#logi%>jn K ;
 +Num+Pl+Acc:%>X4#ovccát#logi%>X5jd K ;
 +Num+Pl+Gen:%>X4#ovccát#logi%>X5jd K ;
 +Num+Pl+Ill:%>X4#ovccát#logi%>jde K ;
 +Num+Pl+Loc:%>X5jn#ovccát#logi%>jn K ;
 +Num+Pl+Com:%>X4#ovccát#logi%>jgujn K ;
 +Num+Sg+Nom:%>X4#ovccát#lohká%>j K ;
 +Num+Pl+Loc:%>X4#ovccát#logi%>jn K ; !Nickel 91 from here downwards
 +Num+Pl+Attr:%>X4t#ovccát#lot%> K ;
 +Num+Pl+Attr:%>X5jd#ovccát#lot%> K ;
 +Num+Pl+Attr:%>X5jn#ovccát#lot%> K ;
 +Num+Pl+Nom:%>X4t#ovccát#logi%>t K ;
 +Num+Pl+Acc:%>X5jd#ovccát#logi%>X5jd K ;
 +Num+Pl+Gen+Use/Sub:%>X5jd#ovccát#logi%>X5jd K ; ! because of speller
 +Num+Pl+Ill+Use/Sub:%>X5jd#ovccát#logi%>X5jd K ; ! because of speller
 +Num+Pl+Com+Use/Sub:%>X5jd#ovccát#logi%>X5jd K ; ! because of speller
 +Num+Pl+Ess:%>X4t#ovccát#logi%>n K ;

LEXICON GAVCCILOGATLOHKAI
 +Num+Sg+Nom:%>#logát#lohká%>j K ;
 +Num+Ess:%>X4#logát#lohki%>n K ;
 +Num+Ess:%>X4#logát#logi%>n K ;
 +Num+Sg+Acc:%>X4#logát#lohká%>j K ;
 +Num+Sg+Gen:%>X4#logát#logi%> K ;
 +Num+Sg+Gen:%>X4#logát#logi»# NUMERALCOMPOUNDS ;            ! golmmagielat
 +Num+Sg+Nom+Attr:%>X4#logát#lot»# NUMERALCOMPOUNDS ;            ! golmmagielat
 +Num+Sg+Nom+Attr:%>X4#logát#lot%> K ;
 +Num+Sg+Nom+Attr:%>X5jn#logát#lot%> K ;
 +Num+Sg+Nom+Attr:%>n#logát#lot%> K ;
 +Num+Sg+Acc+Attr:%>X4#logát#lot%> K ;
 +Num+Sg+Acc+Attr:%>X5jn#logát#lot%> K ;
 +Num+Sg+Acc+Attr:%>n#logát#lot%> K ;
 +Num+Sg+Loc:%>X4#logát#logi%>s K ;
 +Num+Sg+Loc+Use/Sub:%>X4#logát#logi%>n K ; ! !SOUTH
 +Num+Pl+Nom:%>X4#logát#logi%>t K ;
 +Num+Sg+Ill:%>X4#logát#lohká%>j K ;
 +Num+Sg+Com:%>X5jn#logát#logi%>jn K ;
 +Num+Pl+Acc:%>X4#logát#logi%>X5jd K ;
 +Num+Pl+Gen:%>X4#logát#logi%>X5jd K ;
 +Num+Pl+Ill:%>X4#logát#logi%>jde K ;
 +Num+Pl+Loc:%>X5jn#logát#logi%>jn K ;
 +Num+Pl+Com:%>X4#logát#logi%>jgujn K ;
 +Num+Pl+Loc:%>X4#logát#logi%>jn K ; !Nickel 91 from here downwards
 +Num+Pl+Attr:%>X4t#logát#lot%> K ;
 +Num+Pl+Attr:%>X5jd#logát#lot%> K ;
 +Num+Pl+Attr:%>X5jn#logát#lot%> K ;
 +Num+Pl+Nom:%>X4t#logát#logi%>t K ;
 +Num+Pl+Acc:%>X5jd#logát#logi%>X5jd K ;
 +Num+Pl+Gen+Use/Sub:%>X5jd#logát#logi%>X5jd K ; ! because of speller
 +Num+Pl+Ill+Use/Sub:%>X5jd#logát#logi%>X5jd K ; ! because of speller
 +Num+Pl+Com+Use/Sub:%>X5jd#logát#logi%>X5jd K ; ! because of speller
 +Num+Pl+Ess:%>X4t#logát#logi%>n K ;

LEXICON GAVCCILOGI
 +Num+Sg+Nom:%>#lohki%> K ;
 +Num+Sg+Nom:%>#logi%> K ;
 +Num+Sg+Nom:%>X4#logi%> K ;
 +Num+Ess:%>n#lohki%>n K ;
 +Num+Ess:%>n#logi%>n K ;
 +Num+Sg+Acc:%>X4#logi%> K ;
 +Num+Sg+Gen:%>X4#logi%> K ;
 +Num+Sg+Gen:%>X4#logi»# NUMERALCOMPOUNDS ;            ! golmmagielat
 +Num+Sg+Nom+Attr:%>X4#lot»# NUMERALCOMPOUNDS ;            ! golmmagielat
 +Num+Sg+Nom+Attr:%>X4#lot%> K ;
 +Num+Sg+Nom+Attr:%>X5jn#lot%> K ;
 +Num+Sg+Nom+Attr:%>n#lot%> K ;
 +Num+Sg+Acc+Attr:%>X4#lot%> K ;
 +Num+Sg+Acc+Attr:%>X5jn#lot%> K ;
 +Num+Sg+Acc+Attr:%>n#lot%> K ;
 +Num+Sg+Loc:%>X4#logi%>s K ;
 +Num+Sg+Loc+Use/Sub:%>X4#logi%>n K ; ! !SOUTH
 +Num+Pl+Nom:%>X4t#logi%>t K ;
 +Num+Sg+Ill:%>X4#lohká%>j K ;
 +Num+Sg+Com:%>X5jn#logi%>jn K ;
 +Num+Pl+Acc:%>X5jd9#logi%>X5jd K ;
 +Num+Pl+Gen:%>X5jd9#logi%>X5jd K ;
 +Num+Pl+Ill:%>X5jde#logi%>jde K ;
 +Num+Pl+Loc:%>X5jn#logi%>jn K ;
 +Num+Pl+Com:%>X5jd9#logi%>jgujn K ;
 +Num+Pl+Com:%>X5jgujn#logi%>jgujn K ;
 +Num+Sg+Nom+Attr:%>X4t#lot%> K ; !Nickel 91 from here downwards
 +Num+Sg+Nom+Attr:%>X5jd#lot%> K ;
 +Num+Sg+Acc+Attr:%>X4t#lot%> K ; !Nickel 91 from here downwards
 +Num+Sg+Acc+Attr:%>X5jd#lot%> K ;
 +Num+Pl+Nom:%>X4#logi%>t K ;
 +Num+Pl+Acc:%>X4#logi%>X5jd K ;
 +Num+Pl+Gen+Use/Sub:%>X4#logi%>X5jd K ; ! because of speller
 +Num+Pl+Ill+Use/Sub:%>X4#logi%>X5jd K ; ! because of speller
 +Num+Pl+Com+Use/Sub:%>X4#logi%>X5jd K ; ! because of speller
 +Num+Pl+Loc:%>X4#logi%>jn K ;
 +Num+Pl+Ess:%>X4#lohki%>n K ;
 +Num+Pl+Nom:%>X4t#logi%>t K ;
 +Num+Pl+Acc:%>X5jd#logi%>X5jd K ;
 +Num+Pl+Gen+Use/Sub:%>X5jd#logi%>X5jd K ; ! because of speller
 +Num+Pl+Ill+Use/Sub:%>X5jd#logi%>X5jd K ; ! because of speller
 +Num+Pl+Com+Use/Sub:%>X5jd#logi%>X5jd K ; ! because of speller
 +Num+Pl+Loc:%>X5jn#logi%>jn K ;
 +Num+Pl+Ess:%>X4t#logi%>n K ;



LEXICON LOGI
 +Num+Sg+Nom:logi%> K ;
 +Num+Ess:lohki%>n K ;
 +Num+Ess:logi%>n K ;
 +Num+Sg+Acc:logi%> K ;
 +Num+Sg+Gen:logi%> K ;
 +Num+Sg+Gen:logi»# NUMERALCOMPOUNDS ;            ! golmmagielat
 +Num+Sg+Loc:logi%>s K ;
 +Num+Sg+Loc+Use/Sub:logi%>n K ; ! !SOUTH
 +Num+Pl+Nom:logi%>t K ;
 +Num+Sg+Ill:lohká%>j K ;
 +Num+Sg+Com:logi%>jn K ;
 +Num+Pl+Acc:logi%>X5jd K ;
 +Num+Pl+Gen:logi%>X5jd K ;
 +Num+Pl+Ill:logi%>jde K ;
 +Num+Pl+Loc:logi%>jn K ;
 +Num+Pl+Com:logi%>jgujn K ;
 +Num+Pl+Com:logi%>jgujn K ;

LEXICON CUODICASE
čuođi+Num+Sg+Nom:čuođi%> K ;
čuođi+Num+Sg+Acc:čuođi%> K ;
čuođi+Num+Sg+Gen:čuođi%> K ;
čuođi+Num+Sg+Loc:čuođi%>s K ;
 čuođi+Num+Sg+Loc+Use/Sub:čuođi%>n K ; ! !SOUTH
čuođi+Num+Pl+Nom:čuođi%>t K ;
čuođi+Num+Sg+Ill:čuohtá%>j K ;
čuođi+Num+Sg+Com:čuđi%>jn K ;
čuođi+Num+Pl+Acc:čuđi%>X5jd K ;
čuođi+Num+Pl+Gen:čuđi%>X5jd K ;
čuođi+Num+Pl+Ill:čuđi%>jde K ;
čuođi+Num+Pl+Loc:čuđi%>jn K ;
čuođi+Num+Pl+Com:čuđi%>jgujn K ;
čuohti+Num+Ess:čuohti%>n K ;


LEXICON OKTACUOHTI
 +Num+Sg+Nom:%>#čuohti%> K ;
 +Num+Ess:%>n#čuohti%>n K ;
 +Num+Ess:%>n#čuođi%>n K ;
 +Num+Sg+Acc:%>X4#čuođi%> K ;
 +Num+Sg+Gen:%>X4#čuođi%> K ;
 +Num+Sg+Gen:%>X4#čuođi»# NUMERALCOMPOUNDS ;            ! golmmagielat
 +Num+Sg+Loc:%>X4#čuođi%>s K ;
 +Num+Sg+Loc+Use/Sub:%>X4#čuođi%>n K ; ! !SOUTH
 +Num+Pl+Nom:%>X4t#čuođi%>t K ;
 +Num+Sg+Ill:%>X4#čuohtá%>j K ;
 +Num+Sg+Com:%>X5jn#čuđi%>jn K ;
 +Num+Pl+Acc:%>X5jd9#čuđi%>X5jd K ;
 +Num+Pl+Gen:%>X5jd9#čuđi%>X5jd K ;
 +Num+Pl+Ill:%>X5jde#čuđi%>jde K ;
 +Num+Pl+Loc:%>X5jn#čuđi%>jn K ;
 +Num+Pl+Com:%>X5jd9#čuđi%>jgujn K ;
 +Num+Pl+Com:%>X5jgujn#čuđi%>jgujn K ;


LEXICON GUOKTECUODI
 +Num+Sg+Nom:e%>#čuohti%> K ;
 +Num+Sg+Nom:e%>#čuođi%> K ;
 +Num+Ess:i%>n#čuohti%>n K ;
 +Num+Ess:i%>n#čuođi%>n K ;
 +Num+Sg+Acc:e%>#čuođi%> K ;
 +Num+Sg+Gen:e%>X4#čuođi%> K ;
 +Num+Sg+Gen:e%>X4#čuođi»# NUMERALCOMPOUNDS ;            ! golmmagielat
 +Num+Sg+Loc:e%>X4#čuođi%>s K ;
 +Num+Sg+Loc+Use/Sub:e%>X4#čuođi%>n K ; ! !SOUTH
 +Num+Pl+Nom:i%>X4t#čuođi%>t K ;
 +Num+Sg+Ill:e%>X4#čuohtá%>j K ;
 +Num+Sg+Com:i%>X5jn#čuđi%>jn K ;
 +Num+Pl+Acc:i%>X5jd9#čuđi%>X5jd K ;
 +Num+Pl+Gen:i%>X5jd9#čuđi%>X5jd K ;
 +Num+Pl+Ill:i%>X5jde#čuđi%>jde K ;
 +Num+Pl+Loc:i%>X5jn#čuđi%>jn K ;
 +Num+Pl+Com:i%>X5jd9#čuđi%>jgujn K ;
 +Num+Pl+Com:i%>X5jgujn#čuđi%>jgujn K ;

LEXICON NUBBECUOHTI
 +Num+Sg+Nom:%>e#čuohti%> K ;
 +Num+Ess:i%>n#čuohti%>n K ;
 +Num+Sg+Acc:e%>X4#čuođi%> K ;
 +Num+Sg+Gen:e%>X4#čuođi%> K ;
 +Num+Sg+Gen:e%>X4#čuođi»# NUMERALCOMPOUNDS ;            ! golmmagielat
 +Num+Sg+Loc:e%>X4#čuođi%>s K ;
 +Num+Sg+Loc+Use/Sub:e%>X4#čuođi%>n K ; ! !SOUTH
 +Num+Pl+Nom:i%>X4t#čuođi%>t K ;
 +Num+Sg+Ill:e%>X4#čuohtá%>j K ;
 +Num+Sg+Com:i%>X5jn#čuđi%>jn K ;
 +Num+Pl+Acc:i%>X5jd9#čuđi%>X5jd K ;
 +Num+Pl+Gen:i%>X5jd9#čuđi%>X5jd K ;
 +Num+Pl+Ill:i%>X5jde#čuđi%>jde K ;
 +Num+Pl+Loc:i%>X5jn#čuđi%>jn K ;
 +Num+Pl+Com:i%>X5jd9#čuđi%>jgujn K ;
 +Num+Pl+Com:i%>X5jgujn#čuđi%>jgujn K ;


LEXICON GOLBMACUODI
 +Num+Sg+Nom:%>#čuohti%> K ;
 +Num+Sg+Nom:%>#čuođi%> K ;
 +Num+Ess:%>n#čuohti%>n K ;
 +Num+Ess:%>n#čuođi%>n K ;
 +Num+Sg+Acc:%>#čuođi%> K ;
 +Num+Sg+Gen:%>X4#čuođi%> K ;
 +Num+Sg+Gen:%>X4#čuođi»# NUMERALCOMPOUNDS ;            ! golmmagielat
 +Num+Sg+Loc:%>X4#čuođi%>s K ;
 +Num+Sg+Loc+Use/Sub:%>X4#čuođi%>n K ; ! !SOUTH
 +Num+Pl+Nom:%>X4t#čuođi%>t K ;
 +Num+Sg+Ill:%>X4#čuohtá%>j K ;
 +Num+Sg+Com:%>X5jn#čuđi%>jn K ;
 +Num+Pl+Acc:%>X5jd9#čuđi%>X5jd K ;
 +Num+Pl+Gen:%>X5jd9#čuđi%>X5jd K ;
 +Num+Pl+Ill:%>X5jde#čuđi%>jde K ;
 +Num+Pl+Loc:%>X5jn#čuđi%>jn K ;
 +Num+Pl+Com:%>X5jd9#čuđi%>jgujn K ;
 +Num+Pl+Com:%>X5jgujn#čuđi%>jgujn K ;

LEXICON VIHTTACUODI
 +Num+Sg+Nom:htta%>#čuohti%> K ;
 +Num+Sg+Nom:htta%>#čuođi%> K ;
 +Num+Ess:htta%>n#čuohti%>n K ;
 +Num+Ess:htta%>n#čuođi%>n K ;
 +Num+Sg+Acc:htta%>#čuođi%> K ;
 +Num+Sg+Gen:đa%>#čuođi%> K ;
 +Num+Sg+Gen:đa%>#čuođi»# NUMERALCOMPOUNDS ;            ! golmmagielat
 +Num+Sg+Loc:đa%>#čuođi%>s K ;
 +Num+Sg+Loc+Use/Sub:đa%>#čuođi%>n K ; ! !SOUTH
 +Num+Pl+Nom:đa%>t#čuođi%>t K ;
 +Num+Sg+Ill:đa%>#čuohtá%>j K ;
 +Num+Sg+Com:đa%>jn#čuđi%>jn K ;
 +Num+Pl+Acc:đa%>jd9#čuđi%>X5jd K ;
 +Num+Pl+Gen:đa%>jd9#čuđi%>X5jd K ;
 +Num+Pl+Ill:đa%>jde#čuđi%>jde K ;
 +Num+Pl+Loc:đa%>jn#čuđi%>jn K ;
 +Num+Pl+Com:đa%>jd9#čuđi%>jgujn K ;
 +Num+Pl+Com:đa%>jgujn#čuđi%>jgujn K ;

LEXICON CIEZACUODI
 +Num+Sg+Nom:eža%>#čuohti%> K ;
 +Num+Sg+Nom:eža%>#čuođi%> K ;
 +Num+Sg+Nom:ehča%>#čuođi%> K ;
 +Num+Ess:ehča%>n#čuohti%>n K ;
 +Num+Ess:ehča%>n#čuođi%>n K ;
 +Num+Sg+Acc:eža%>#čuođi%> K ;
 +Num+Sg+Gen:eža%>#čuođi%> K ;
 +Num+Sg+Gen:eža%>#čuođi»# NUMERALCOMPOUNDS ;            ! golmmagielat
 +Num+Sg+Loc:eža%>#čuođi%>s K ;
 +Num+Sg+Loc+Use/Sub:eža%>#čuođi%>n K ; ! !SOUTH
 +Num+Pl+Nom:eža%>t#čuođi%>t K ;
 +Num+Sg+Ill:eža%>#čuohtá%>j K ;
 +Num+Sg+Com:eža%>jn#čuđi%>jn K ;
 +Num+Pl+Acc:eža%>jd9#čuđi%>X5jd K ;
 +Num+Pl+Gen:eža%>jd9#čuđi%>X5jd K ;
 +Num+Pl+Ill:eža%>jde#čuđi%>jde K ;
 +Num+Pl+Loc:eža%>jn#čuđi%>jn K ;
 +Num+Pl+Com:eža%>jd9#čuđi%>jgujn K ;
 +Num+Pl+Com:eža%>jgujn#čuđi%>jgujn K ;

LEXICON GAVCCICUODI
 +Num+Sg+Nom:%>#čuohti%> K ;
 +Num+Sg+Nom:%>#čuođi%> K ;
 +Num+Sg+Nom:%>X4#čuođi%> K ;
 +Num+Ess:%>n#čuohti%>n K ;
 +Num+Ess:%>n#čuođi%>n K ;
 +Num+Sg+Acc:%>X4#čuođi%> K ;
 +Num+Sg+Gen:%>X4#čuođi%> K ;
 +Num+Sg+Gen:%>X4#čuođi»# NUMERALCOMPOUNDS ;            ! golmmagielat
 +Num+Sg+Loc:%>X4#čuođi%>s K ;
 +Num+Sg+Loc+Use/Sub:%>X4#čuođi%>n K ; ! !SOUTH
 +Num+Pl+Nom:%>X4t#čuođi%>t K ;
 +Num+Sg+Ill:%>X4#čuohtá%>j K ;
 +Num+Sg+Com:%>X5jn#čuđi%>jn K ;
 +Num+Pl+Acc:%>X5jd9#čuđi%>X5jd K ;
 +Num+Pl+Gen:%>X5jd9#čuđi%>X5jd K ;
 +Num+Pl+Ill:%>X5jde#čuđi%>jde K ;
 +Num+Pl+Loc:%>X5jn#čuđi%>jn K ;
 +Num+Pl+Com:%>X5jd9#čuđi%>jgujn K ;
 +Num+Pl+Com:%>X5jgujn#čuđi%>jgujn K ;



LEXICON DUHAHAT
 +Sg+Nom:t%> K ;
 +Sg+Gen:tta%> K ;
 +Sg+Acc:tta%> K ;
 +Sg+Ill:ddi%>j K ;
 +Sg+Loc:tta%>s K ;
 +Sg+Com:tta%>jn K ;
 +Ess:dda%>n K ;
 +Pl+Nom:tta%>t K ;
 +Pl+Gen:tta%>id K ;
 +Pl+Acc:tta%>id K ;
 +Pl+Ill:tta%>ide K ;
 +Pl+Loc:tta%>in K ;
 +Pl+Com:tta%>iguin K ;
 +Attr:t%> K ;



LEXICON DUHATCASE
 +Num+Sg+Nom:%> K ;
 +Num+Sg+Acc:%> K ; ! Acc = Nom for duhát
 +Num+Sg+Gen+Use/Sub:%> K ; ! Short genitive.       !
 +Num+Sg+Gen:%>a K ;
 +Num+Sg+Gen:»# NUMERALCOMPOUNDS ;        !duhatjienat
 +Num+Sg+Ill:%>ij K ;
 +Num+Sg+Loc:%>is K ;
 +Num+Sg+Loc+Use/Sub:%>in K ; ! !SOUTH
 +Num+Sg+Com:%>ijn K ;
 +Num+Ess:%>in K ;
 +Num+Pl+Nom:%>at K ;
 +Num+Pl+Gen:%>iX5jd K ;
 +Num+Pl+Acc:%>iX5jd K ;
 +Num+Pl+Ill:%>ijdda K ;
 +Num+Pl+Loc:%>ijn K ;
 +Num+Pl+Com:%>ijgujn K ;


LEXICON OKTADUHAT
 +Num+Sg+Nom:%>#duhát%> K ;
 +Num+Ess:%>n#duháh%>in K ;
 +Num+Sg+Acc:%>X4#duháh%>a K ;
 +Num+Sg+Gen:%>X4#duháh%>a K ;
 +Num+Sg+Acc:%>X4#duhát%> K ;
 +Num+Sg+Gen:%>X4#duhát%> K ;
 +Num+Sg+Gen:%>X4#duhát»# NUMERALCOMPOUNDS ;            ! golmmagielat
 +Num+Sg+Loc:%>X4#duháh%>is K ;
 +Num+Sg+Loc+Use/Sub:%>X4#duháh%>in K ; ! !SOUTH
 +Num+Pl+Nom:%>X4t#duháh%>at K ;
 +Num+Sg+Ill:%>X4#duháh%>ij K ;
 +Num+Sg+Com:%>X5jn#duháh%>ijn K ;
 +Num+Pl+Acc:%>X5jd9#duháh%>iX5jd K ;
 +Num+Pl+Gen:%>X5jd9#duháh%>iX5jd K ;
 +Num+Pl+Ill:%>X5jde#duháh%>ijdda K ;
 +Num+Pl+Loc:%>X5jn#duháh%>ijn K ;
 +Num+Pl+Com:%>X5jd9#duháh%>ijgujn K ;
 +Num+Pl+Com:%>X5jgujn#duháh%>ijgujn K ;


LEXICON GUOKTEDUHAT
 +Num+Sg+Nom:e%>#duhát%> K ;
 +Num+Ess:i%>n#duháh%>in K ;
 +Num+Sg+Acc:e%>#duhát%> K ;
 +Num+Sg+Gen:e%>X4#duhát%> K ;
 +Num+Sg+Acc:e%>#duháh%>a K ;
 +Num+Sg+Gen:e%>X4#duháh%>a K ;
 +Num+Sg+Gen:e%>X4#duhát»# NUMERALCOMPOUNDS ;            ! golmmagielat
 +Num+Sg+Loc:e%>X4#duháh%>is K ;
 +Num+Sg+Loc+Use/Sub:e%>X4#duháh%>in K ; ! !SOUTH
 +Num+Pl+Nom:i%>X4t#duháh%>at K ;
 +Num+Sg+Ill:e%>X4#duháh%>ij K ;
 +Num+Sg+Com:i%>X5jn#duháh%>ijn K ;
 +Num+Pl+Acc:i%>X5jd9#duháh%>iX5jd K ;
 +Num+Pl+Gen:i%>X5jd9#duháh%>iX5jd K ;
 +Num+Pl+Ill:i%>X5jde#duháh%>ijdda K ;
 +Num+Pl+Loc:i%>X5jn#duháh%>ijn K ;
 +Num+Pl+Com:i%>X5jd9#duháh%>ijgujn K ;
 +Num+Pl+Com:i%>X5jgujn#duháh%>ijgujn K ;

LEXICON NUBBEDUHAT
 +Num+Sg+Nom:e%>#duhát%> K ;
 +Num+Ess:i%>n#duháh%>in K ;
 +Num+Sg+Acc:e%>X4#duhát%> K ;
 +Num+Sg+Gen:e%>X4#duháh%>a K ;
 +Num+Sg+Gen:e%>X4#duhát»# NUMERALCOMPOUNDS ;            ! golmmagielat
 +Num+Sg+Loc:e%>X4#duháh%>is K ;
 +Num+Sg+Loc+Use/Sub:e%>X4#duháh%>in K ; ! !SOUTH
 +Num+Pl+Nom:i%>X4t#duháh%>at K ;
 +Num+Sg+Ill:e%>X4#duháh%>ij K ;
 +Num+Sg+Com:i%>X5jn#duháh%>ijn K ;
 +Num+Pl+Acc:i%>X5jd9#duháh%>iX5jd K ;
 +Num+Pl+Gen:i%>X5jd9#duháh%>iX5jd K ;
 +Num+Pl+Ill:i%>X5jde#duháh%>ijdda K ;
 +Num+Pl+Loc:i%>X5jn#duháh%>ijn K ;
 +Num+Pl+Com:i%>X5jd9#duháh%>ijgujn K ;
 +Num+Pl+Com:i%>X5jgujn#duháh%>ijgujn K ;

LEXICON GOLBMADUHAT
 +Num+Sg+Nom:%>#duhát%> K ;
 +Num+Ess:%>n#duháh%>in K ;
 +Num+Sg+Acc:%>#duháh%>a K ;
 +Num+Sg+Gen:%>X4#duháh%>a K ;
 +Num+Sg+Gen:%>X4#duhát%> K ;
 +Num+Sg+Gen:%>X4#duhát»# NUMERALCOMPOUNDS ;            ! golmmagielat
 +Num+Sg+Loc:%>X4#duháh%>is K ;
 +Num+Sg+Loc+Use/Sub:%>X4#duháh%>in K ; ! !SOUTH
 +Num+Pl+Nom:%>X4t#duháh%>at K ;
 +Num+Sg+Ill:%>X4#duháh%>ij K ;
 +Num+Sg+Com:%>X5jn#duháh%>ijn K ;
 +Num+Pl+Acc:%>X5jd9#duháh%>iX5jd K ;
 +Num+Pl+Gen:%>X5jd9#duháh%>iX5jd K ;
 +Num+Pl+Ill:%>X5jde#duháh%>ijdda K ;
 +Num+Pl+Loc:%>X5jn#duháh%>ijn K ;
 +Num+Pl+Com:%>X5jd9#duháh%>ijgujn K ;
 +Num+Pl+Com:%>X5jgujn#duháh%>ijgujn K ;

LEXICON VIHTTADUHAT
 +Num+Sg+Nom:htta%>#duhát%> K ;
 +Num+Ess:htta%>n#duháh%>in K ;
 +Num+Sg+Acc:htta%>#duháh%>a K ;
 +Num+Sg+Gen:đa%>#duháh%>a K ;
 +Num+Sg+Gen:đa%>#duhát%> K ;
 +Num+Sg+Gen:đa%>#duhát»# NUMERALCOMPOUNDS ;            ! golmmagielat
 +Num+Sg+Loc:đa%>#duháh%>is K ;
 +Num+Sg+Loc+Use/Sub:đa%>#duháh%>in K ; ! !SOUTH
 +Num+Pl+Nom:đa%>t#duháh%>at K ;
 +Num+Sg+Ill:đa%>#duháh%>ij K ;
 +Num+Sg+Com:đa%>jn#duháh%>ijn K ;
 +Num+Pl+Acc:đa%>jd9#duháh%>iX5jd K ;
 +Num+Pl+Gen:đa%>jd9#duháh%>iX5jd K ;
 +Num+Pl+Ill:đa%>jde#duháh%>ijdda K ;
 +Num+Pl+Loc:đa%>jn#duháh%>ijn K ;
 +Num+Pl+Com:đa%>jd9#duháh%>ijgujn K ;
 +Num+Pl+Com:đa%>jgujn#duháh%>ijgujn K ;

LEXICON CIEZADUHAT
 +Num+Sg+Nom:eža%>#duhát%> K ;
 +Num+Sg+Nom:ehča%>#duhát%> K ;
 +Num+Ess:ehča%>n#duháh%>in K ;
 +Num+Sg+Acc:eža%>#duháh%>a K ;
 +Num+Sg+Gen:eža%>#duháh%>a K ;
 +Num+Sg+Gen:eža%>#duhát%> K ;
 +Num+Sg+Gen:eža%>#duhát»# NUMERALCOMPOUNDS ;            ! golmmagielat
 +Num+Sg+Loc:eža%>#duháh%>is K ;
 +Num+Sg+Loc+Use/Sub:eža%>#duháh%>in K ; ! !SOUTH
 +Num+Pl+Nom:eža%>t#duháh%>at K ;
 +Num+Sg+Ill:eža%>#duháh%>ij K ;
 +Num+Sg+Com:eža%>jn#duháh%>ijn K ;
 +Num+Pl+Acc:eža%>jd9#duháh%>iX5jd K ;
 +Num+Pl+Gen:eža%>jd9#duháh%>iX5jd K ;
 +Num+Pl+Ill:eža%>jde#duháh%>ijdda K ;
 +Num+Pl+Loc:eža%>jn#duháh%>ijn K ;
 +Num+Pl+Com:eža%>jd9#duháh%>ijgujn K ;
 +Num+Pl+Com:eža%>jgujn#duháh%>ijgujn K ;

LEXICON GAVCCIDUHAT
 +Num+Sg+Nom:%>#duhát%> K ;
 +Num+Sg+Nom:%>X4#duhát%> K ;
 +Num+Ess:%>n#duháh%>in K ;
 +Num+Sg+Acc:%>X4#duháh%>a K ;
 +Num+Sg+Gen:%>X4#duhát%> K ;
 +Num+Sg+Gen:%>X4#duháh%>a K ;
 +Num+Sg+Gen:%>X4#duhát»# NUMERALCOMPOUNDS ;            ! golmmagielat
 +Num+Sg+Loc:%>X4#duháh%>is K ;
 +Num+Sg+Loc+Use/Sub:%>X4#duháh%>in K ; ! !SOUTH
 +Num+Pl+Nom:%>X4t#duháh%>at K ;
 +Num+Sg+Ill:%>X4#duháh%>ij K ;
 +Num+Sg+Com:%>X5jn#duháh%>ijn K ;
 +Num+Pl+Acc:%>X5jd9#duháh%>iX5jd K ;
 +Num+Pl+Gen:%>X5jd9#duháh%>iX5jd K ;
 +Num+Pl+Ill:%>X5jde#duháh%>ijdda K ;
 +Num+Pl+Loc:%>X5jn#duháh%>ijn K ;
 +Num+Pl+Com:%>X5jd9#duháh%>ijgujn K ;
 +Num+Pl+Com:%>X5jgujn#duháh%>ijgujn K ;



LEXICON NUPPELOHKAI
 NUPPELOHKAIGENERATOR ;
! BASICGENERATOR ;

LEXICON NUPPELOHKAIGENERATOR
nuppe#:nuppe# LOHKAI-END ;
goalmmát#:goalmmát# LOHKAI-END ;
njealját#:njealját# LOHKAI-END ;
viđát#:viđát# LOHKAI-END ;
guđát#:guđát# LOHKAI-END ;
čihččet#:čihččet# LOHKAI-END ;
gávccát#:gávccát# LOHKAI-END ;
ovccát#:ovccát# LOHKAI-END ;
logát#:logát# LOHKAI-END ;


LEXICON LOHKAI-END
logis:loh'kis OVCCIS ;
logát+A+Ord:logád VUOSTTAS ;

!LEXICON 111TO119NUPPELOHKAI
!nuppe#:nuppe# 111TO119-END ;
! BASICGENERATOR ;


!LEXICON 111TO119-END
!logis:loh'kis OVCCIS ;
!lohkái:lo NUPPELOHKAICASE ;
!logát+A+Ord:logád VUOSTTAS ;


!LEXICON NUPPELOHKAICASE
! +Num+Sg+Nom:hká%>j K ;
! +Num+Attr:%>t K ;
! +Num+Ess:hki%>n K ;
! +Num+Ess:gi%>n K ;
! +Num+Sg+Acc:hká%>j K ;
! +Num+Sg+Gen:gi%> K ;
! +Num+Sg+Gen:gi»# NUMERALCOMPOUNDS ;            ! golmmagielat
! +Num+Sg+Nom+Attr:t»# NUMERALCOMPOUNDS ;            ! golmmagielat
! +Num+Sg+Loc:gi%>s K ;
! +Num+Sg+Loc:gi%>n K ; !SUB !SOUTH
! +Num+Pl+Nom:gi%>t K ;
! +Num+Sg+Ill:hká%>j K ;
! +Num+Sg+Com:gi%>jn K ;
! +Num+Pl+Acc:gi%>X5jd K ;
! +Num+Pl+Gen:gi%>X5jd K ;
! +Num+Pl+Ill:gi%>jde K ;
! +Num+Pl+Loc:gi%>jn K ;
! +Num+Pl+Com:gi%>jgujn K ;


!LEXICON BASICGENERATOR
! K ;                   ! basic numbers
! This is intermediary, we need a tag moving solution to get
! vihttanuppelohkái    vihttanuppelohkái+Num+Sg+Nom instead of
! vihttanuppelohkái       vihtta+Num+Sg+Nomnuppelohkái as the old soluteion.
! Now we get vihtta+Num+Sg+Nom:vihttanuppelohkái
! the old tags:
! nuppe#lohkái:nuppe#lohkáj K ; ! long -teen
! nuppe#lot+Attr:nuppe#lot K ;  ! short -teen
! Cf relevant chapter in B&K to fix this.


LEXICON NUMERALCOMPOUNDS  ! numeral as first part
 NAMAT ;            ! duhatjienat, logigielat, etc. NAMAT derivs are
                    ! treated as compounds and excluded from the nonrec
                    ! variants, otherwise the PLX lexicon size explodes
 SAS ;
 NounSecond ; ! golmmačiegahas
 +Cmpnd:- # ; ! golmma-
! geardásaš:geardás DABALAS ;
! !duhat#geardásaš
! jahkásaš:jahkás DABALAS ;


! Ordinal numbers
! ---------------


LEXICON num-ordinal
vuosttas+A+Ord:vuosttas VUOSTTAS ;
vuosttaš+A+Ord:vuosttaž VUOSTTAS ;
nubbi+A+Ord:nubbi%> nubbicase ;
goalmmát+A+Ord:goalmmád VUOSTTAS ;
njealját+A+Ord:njealjád VUOSTTAS ;
viđát+A+Ord:viđád VUOSTTAS ;
guđát+A+Ord:guđád VUOSTTAS ;
čihččet+A+Ord:čihččed VUOSTTAS ;
gihččet+A+Ord:gihččed VUOSTTAS ;
gávccát+A+Ord:gávccád VUOSTTAS ;
ovccát+A+Ord:ovccád VUOSTTAS ;
!logát+A+Ord:logád VUOSTTAS ;
!čuođát+A+Ord:čuođád VUOSTTAS ;
!duháhat+A+Ord:duháh VUOSTTAS ;
!millijovnnat+A+Ord:millijovnnag VUOSTTAS ;
!miljonat+A+Ord:miljonag VUOSTTAS ;

LEXICON VUOSTTAS
 :%> GAPPUS0 ;
 :%> GAPPUS- ;
! +A: EABBO/EAMOS ; ! No comparatives here
 +Attr:%> K ;

! Collective numerals
! ---------------

LEXICON num-collective
ovttas:ok'tas OVCCIS ;
guovttis+N+Coll+Sg+Nom:guovttes%> K ;
guovttis:guok'tis GUOVTTIS ;
golmmas:golbmas OVCCIS ;
njealjis:njealljis OVCCIS ;
viđas:vi VIDAS ;
guđas:gu VIDAS ;
čiežas:čiehččas%> CIEZAS ;
čiežas:čieh'čas OVCCIS ;
giežas:gieh'čas OVCCIS ;
gávccis:gák'cis OVCCIS ;
ovccis:ok'cis OVCCIS ;

LEXICON CIEZAS ! Collective numerals
 +N+Coll+Sg+Gen:a K ;
 +N+Coll+Sg+Gen+Use/Sub: K ;  !
 +N+Coll+Sg+Acc:a K ;
 +N+Coll+Sg+Acc+Use/Sub: K ;  !
 +N+Coll+Pl+Nom:at K ;
 +N+Coll+Sg+Ill:ij K ;
 +N+Coll+Sg+Loc:is K ;
 +N+Coll+Sg+Loc+Use/Sub:in K ;  ! !SOUTH
 +N+Coll+Sg+Com:ijn K ;
 +N+Coll+Pl+Gen:iX5jd K ;
 +N+Coll+Pl+Acc:iX5jd K ;
 +N+Coll+Pl+Ill:ijdda K ;
 +N+Coll+Pl+Loc:ijn K ;
 +N+Coll+Pl+Loc+Use/Sub:ijs K ;  ! !SOUTH
 +N+Coll+Pl+Com:ijgujn K ;
 +Sg+Nom: PxC ;
 +CmpN/SgG:a R ;  !compound also for these
 +CmpN/SgG: R ;  !compound also for these
 +Sg+Gen: PxC ;
 +Sg+Acc: PxC ;
 +Sg+Ill:asa%> PxV ;
 +Pl+Nom:ijddá%> Px1V ;
 +Sg+Loc:istti%> PxV ;
 +Sg+Com:ijnni%> PxV ;
! +Pl+Nom:ijddi%> PxV ;
 +Pl+Gen:ijddi%> PxV ;
 +Pl+Acc:ijddi%> PxV ;
 +Pl+Ill:ijddás%> PxC ;
 +Pl+Loc:ijnni%> PxV ;
 +Pl+Com:ijddi%> PxPlComV1 ;


LEXICON VIDAS ! Collective numerals
 +N+Coll+Sg+Nom:đas%> K ;
 +N+Coll+Ess:đas%>in K ;
 +N+Coll+Sg+Gen:httas%>a K ;
 +N+Coll+Sg+Gen+Use/Sub:httas%> K ;  !
 +N+Coll+Sg+Acc:httas%>a K ;
 +N+Coll+Sg+Acc+Use/Sub:httas%> K ;  !
 +N+Coll+Pl+Nom:httas%>at K ;
 +N+Coll+Sg+Ill:httas%>ij K ;
 +N+Coll+Sg+Loc:httas%>is K ;
 +N+Coll+Sg+Loc+Use/Sub:httas%>in K ;  ! !SOUTH
 +N+Coll+Sg+Com:httas%>ijn K ;
 +N+Coll+Pl+Gen:httas%>iX5jd K ;
 +N+Coll+Pl+Acc:httas%>iX5jd K ;
 +N+Coll+Pl+Ill:httas%>ijdda K ;
 +N+Coll+Pl+Loc:httas%>ijn K ;
 +N+Coll+Pl+Loc+Use/Sub:httas%>ijs K ;  ! !SOUTH
 +N+Coll+Pl+Com:httas%>ijgujn K ;
 +Sg+Nom:httas%> PxC ;
 +CmpN/SgG:httas%>a R ;  !compound also for these
 +CmpN/SgG:httas%> R ;  !compound also for these
 +Sg+Gen:httas%> PxC ;
 +Sg+Acc:httas%> PxC ;
 +Sg+Ill:httas%>asa PxV ;
 +Pl+Nom:httas%>ijddá%> Px1V ;
 +Sg+Loc:httas%>istti%> PxV ;
 +Sg+Com:httas%>ijnni%> PxV ;
! +Pl+Nom:httas%>ijddi%> PxV ;
 +Pl+Gen:httas%>ijddi%> PxV ;
 +Pl+Acc:httas%>ijddi%> PxV ;
 +Pl+Ill:httas%>ijddás%> PxC ;
 +Pl+Loc:httas%>ijnni%> PxV ;
 +Pl+Com:httas%>ijddi%> PxPlComV1 ;



! Imprecise numbers
! -----------------

LEXICON num-imprecise
gallát+A+Ord:gallád VUOSTTAS ;
máŋ0ga#nuppe#lohkái:máŋ'ga GOLBMANUPPELOHKAI ;
máŋ0ga#logi:máŋ'ga GOLBMALOGI ;
máŋ0ga#čuođi:máŋ'ga GOLBMACUODI ;
máŋ0ga#nuppe#lohkái#:máŋ'ga#nuppe#lohkái# DUHAT ;
máŋ0ga#logi#:máŋ'ga#logi# DUHAT ;
máŋ0ga#duhát:máŋ'ga GOLBMADUHAT ;
máŋ0ga#čuođi#:máŋ'ga#čuođi# DUHAT ;
máŋga#logi#+Num+Sg+Nom+Attr:máŋgga#lot# NUMERALCOMPOUNDS ;
 máŋga#logi#+Num+Sg+Nom+Attr+Use/Sub:máŋggaloht# NUMERALCOMPOUNDS ;          !
máŋga#logi#+Num+Sg+Gen:máŋggalogi# NUMERALCOMPOUNDS ;
moadde#nuppe#lohkái:moadd GUOKTENUPPELOHKAI ;
moadde#logi:moadd GUOKTELOGI ;
moadde#čuođi:moadd GUOKTECUODI ;
moadde#nuppe#lohkái#:moadde#nuppe#lohkái# DUHAT ;
moadde#logi#:moadde#logi# DUHAT ;
moadde#duhát:moadd GUOKTEDUHAT ;
moadde#čuođi#:moadde#čuođi# DUHAT ;
 moadde#logi#+Num+Sg+Nom+Attr+Use/Sub:moatti%>#lot%> K ; ! !Dialect
 moadde#logi#+Num+Sg+Acc+Attr+Use/Sub:moatti%>#lot%> K ; ! !Dialect
 moadde#logi#+Num+Sg+Nom+Attr+Use/Sub:moatti%>#lot»# NUMERALCOMPOUNDS ; ! !Dialect
moadde#logi#+Num+Sg+Nom+Attr:moatte%>#lot»# NUMERALCOMPOUNDS ;
moadde#logi#+Num+Sg+Gen:moatti%>#logi»# NUMERALCOMPOUNDS ;
moadde#logi#+Num+Sg+Gen:moatte%>#logi»# NUMERALCOMPOUNDS ;
galle#nuppe#lohkái:gall GUOKTENUPPELOHKAI ;
galle#logi:gall GUOKTELOGI ;
galle#čuođi:gall GUOKTECUODI ;
galle#nuppe#lohkái#:galle#nuppe#lohkái# DUHAT ;
galle#logi#:galle#logi# DUHAT ;
galle#duhát:gall GUOKTEDUHAT ;
galle#čuođi#:galle#čuođi# DUHAT ;
galle#logi#+Num+Sg+Nom+Attr:galle%>#lot»# NUMERALCOMPOUNDS ;
galle#logi#+Num+Sg+Nom+Attr:galle%>#logi»# NUMERALCOMPOUNDS ;
máŋ0ga:máŋ'ga GOLBMA ;
moadde:moadd GUOKTE ;
gal0le:gal'l GUOKTE ;
 beal-nup+Num+Use/Sub:beal%-nup9%> # ; ! ! ad hoc
beannot+Num+Sg+Nom:beannot%> # ;
beannot+Num+Sg+Gen:beannot%> # ;
beannot+Num+Sg+Acc:beannot%> # ;
beal#nut+Num+Sg+Nom:beal#nut%> # ;
beal#nut+Num+Sg+Gen:beal#nut%> # ;
beal#nut+Num+Sg+Acc:beal#nut%> # ;
beal#goalmmát+A+Ord:beal#goalmmád VUOSTTAS ;
beal#njealját+A+Ord:beal#njealjád VUOSTTAS ;
beal#viđát+A+Ord:beal#viđád VUOSTTAS ;
beal#guđat+A+Ord:beal#guđad VUOSTTAS ;
beal#čihččet+A+Ord:beal#čihččed VUOSTTAS ;
beal#gihččet+A+Ord:beal#gihččed VUOSTTAS ;
beal#gávccát+A+Ord:beal#gávccád VUOSTTAS ;
beal#ovccát+A+Ord:beal#ovccád VUOSTTAS ;
beal#logát+A+Ord:beal#logád VUOSTTAS ;
beannot#+Num+Attr:beannot»# SAS ;
beal#nut#+Num+Attr:beal#nut»# SAS ;
beal#goalmmát#+A+Ord+Attr:beal#goalmmát»# SAS ;
beal#njealját#+A+Ord+Attr:beal#njealját»# SAS ;
beal#viđát#+A+Ord+Attr:beal#viđát»# SAS ;
beal#guđat#+A+Ord+Attr:beal#guđat»# SAS ;
beal#čihččet#+A+Ord+Attr:beal#čihččet»# SAS ;
beal#gihččet#+A+Ord+Attr:beal#gihččet»# SAS ;
beal#gávccát#+A+Ord+Attr:beal#gávccát»# SAS ;
beal#ovccát#+A+Ord+Attr:beal#ovccát»# SAS ;
beal#logát#+A+Ord+Attr:beal#logát»# SAS ;
loge#mat+Num+Attr:loge%>#mat%> K ;





! Arabic numerals
! ---------------


LEXICON NUM-PREFIXES                                        !^C^
 §+Use/Circ:§ ARABIC;   ! §24                                    !
 §§+Use/Circ:§§ ARABIC;  ! §§24                                   !
 §% +Use/Circ:§%  ARABIC; ! § 24                                   !
 §§% +Use/Circ:§§%  ARABIC; ! §§ 24                                  !
 %-+Use/Circ:%- ARABIC;  ! -24                                    !
 %‒+Use/Circ:%‒ ARABIC;  ! -24 U
 %–+Use/Circ:%– ARABIC;  ! -24 U
 %—+Use/Circ:%— ARABIC;  ! -24 U
 %―+Use/Circ:%― ARABIC;  ! -24 U
 %++Use/Circ:%+ ARABIC;  ! <plus>24                                    !
 %-% +Use/Circ:%-%  ARABIC; ! - 24                                  !
 %‒% +Use/Circ:%‒%  ARABIC; ! - 24 2012                             !
 %–% +Use/Circ:%–%  ARABIC; ! - 24 2013                             !
 %—% +Use/Circ:%—%  ARABIC; ! - 24 2014                             !
 %―% +Use/Circ:%―%  ARABIC; ! - 24 2015                             !
 %+% +Use/Circ:%+%  ARABIC; ! <plus> 24                                  !
 %*+Use/Circ:%* ARABIC;  ! *24                                    !
 %$+Use/Circ:%$ ARABIC;  ! $24  ! And the Euro?                   !
 %<+Use/Circ:%< ARABIC;  ! <24                                    !
 %>+Use/Circ:%>7    ARABIC ;  ! >24                                !
 %.+Use/Circ:%. ARABIC;  ! s.24                                  !



LEXICON ARABIC  !^C^
< [%0|1|2|3|4|5|6|7|8|9] >  ARABICLOOP ; !^C^
< [1|2|3|4|5|6|7|8|9|%0] >   ARABICLOOPORD ;	!^C^		
< [1|2|3|4|5|6|7|8|9|%0] >   ARABICLOOPCOLL ;	!^C^		

LEXICON ARABICLOOP      !^C^
 +Use/Circ: ARABIC ;        !
 %-+Use/Sub+Use/Circ:%- ARABIC;          ! 1-2    multipart numbers         	!                 !
 %.%-+Use/Sub+Use/Circ:%.%- ARABIC;          ! 1.-2   multipart numbers           !                 !
 %-% +Use/Sub+Use/Circ:%-%  ARABIC;          ! 1- 2   multipart numbers        	!                 !
 % %-+Use/Sub+Use/Circ:% %- ARABIC;          ! 1 -2   multipart numbers        	!                 !
 % %-% +Use/Sub+Use/Circ:% %-%  ARABIC;          ! 1 - 2  multipart numbers        	!                 !
 % %-%-% +Use/Sub+Use/Circ:% %-%-%  ARABIC;          ! 1 -- 2 multipart numbers       	!                  !
 % %-+Use/Sub+Use/Circ:% %- ARABICDELIMITER; ! 1 -    multipart numbers - "1 - :s"?  !	!
 % %-%-+Use/Sub+Use/Circ:% %-%- ARABICDELIMITER; ! 1 --   multipart numbers        	!                 !
 %.+Use/Sub+Use/Circ:%. ARABIC;                                            	!                 !
 %,+Use/Sub+Use/Circ:%, ARABIC;                                            	!                 !
 %+Use/Sub+Use/Circ:      ARABIC ;                                            	!                 !
 % +Use/Sub+Use/Circ:%  ARABIC;    ! Allowing for "23 500".                	!                 !
 +Use/Circ: ARABIC ;    ! Allowing for "23 500" w/nbsp (init char = alt-space)          !
 %/+Use/Circ:%/ ARABIC;    ! 24/12                                                         !
 %/% +Use/Circ:%/%  ARABIC;    ! 24/ 12                                                        !
 % %/+Use/Circ:% %/ ARABIC;    ! 24 /12                                                        !
 '7+Use/Circ:'7 ARABIC;    ! Since ' denotes cons.grad. This is not optimal either.         !
 %-+Num+Use/Circ:%-  Rreal_hyph    ; ! Number compounds, with hyphen                            !
 %-+Num+Use/Circ:%-  Rreal_nonhyph ; ! Hyphen also when other than arabic have not              !
! +A+Ord:%.   # ;                                                                     !^C^
 ,%-+Num+Use/Circ:,%- ARABICCASE ;     ! 10,-                                                 !
 ,%-+Num+Use/Sub+Use/Circ:.%- ARABICCASE ;     ! 10.- It is wrong, but written.                 !  !
 %%+Num+Nom+Use/Circ:%%     ARABICDELIMITER ; ! 50%. It is wrong, but 75 % of us write "75%". !
 % %%+Num+Nom+Use/Circ:% %% ARABICDELIMITER ; ! the correct ones as well... 50 % etc.         !
 +Num+Use/Circ:             ARABICDELIMITER ; ! list of number-case delimiters                !

LEXICON ARABICLOOPORD				!^C^
 +A+Ord+Use/Circ:%. # ;							 !
 +A+Ord+Use/Circ: ARABICDELIMITERORD ;                    !

LEXICON ARABICLOOPCOLL				!^C^
 +N+Coll+Use/Circ: ARABICDELIMITERCOLL ;                 !


LEXICON ARABICDELIMITER ! blank + 3 delim, what does the lg counc prefer? !^C^
 +Use/Sub+Use/Circ+Use/NG: ARABICCASE ; ! This is the 1984s case.     	!                !
 %:+Use/Circ:%:   ARABICCASE ; ! This is the 1984:s case.                    !
 +Use/Circ:     ARABICCASE0 ; ! This is the 1984 case.                    !
 '7+Use/Sub+Use/Circ+Use/NG:'7   ARABICCASE ; ! This is the 1984's case.   	!      !           !
 %-+Use/Sub+Use/Circ+Use/NG:%-   ARABICCASE ; ! This is the 1984-s case.   	!      !           !
 %-+Use/Sub+Use/Circ+Use/NG:%-   NUMERALCOMPOUNDS ; ! 6-jáhkasaš           	!      !           !

LEXICON ARABICDELIMITERORD                                                      !^C^
 +Use/Sub+Use/Circ+Use/NG: ARABICCASEORD ; ! This is the 1984s case.     	!                !
 %:+Use/Circ:%:   ARABICCASEORD ; ! This is the 1984:s case.                    !
! :     ARABICCASE0 ; ! This is the 1984 case.                    !^C^
 '7+Use/Sub+Use/Circ+Use/NG:'7   ARABICCASEORD ; ! This is the 1984's case.   	!      !           !
 %-+Use/Sub+Use/Circ+Use/NG:%-   ARABICCASEORD ; ! This is the 1984-s case.   	!      !           !

LEXICON ARABICDELIMITERCOLL                                                   !^C^
 +Use/Sub+Use/Circ+Use/NG: ARABICCASECOLL ; ! This is the 1984s case.     	!                !
 +Use/Circ:%:   ARABICCASECOLL ; ! This is the 1984:s case.                    !
! :     ARABICCASE0 ; ! This is the 1984 case.                    !^C^
 +Use/Sub+Use/Circ+Use/NG:'7   ARABICCASECOLL ; ! This is the 1984's case.   	!      !           !
 +Use/Sub+Use/Circ+Use/NG:%-   ARABICCASECOLL ; ! This is the 1984-s case.   	!      !           !

LEXICON ARABICCASE0
 +Sg+Nom+Use/Circ:%> # ;                      	                  !
 +Sg+Gen+Use/Circ:%> # ;                      	                   !
 +Sg+Acc+Use/Circ:%> # ;                                          !


LEXICON ARABICCASE                                    !^C^
 f+Nom+Use/Sub+Use/Circ:f # ;     ! s. 123f.          	!                   !
 ff+Nom+Use/Sub+Use/Circ:ff # ;     ! s. 123ff.        	!                   !
 b+Sg+Nom+Use/Sub+Use/Circ:b # ;     ! § 123b         	!                   !
 c+Sg+Nom+Use/Sub+Use/Circ:c # ;     ! § 123c         	!                   !
 d+Sg+Nom+Use/Sub+Use/Circ:d # ;     ! § 123d         	!                   !
 e+Sg+Nom+Use/Sub+Use/Circ:e # ;     ! § 123e         	!                   !
 +Sg+Nom+Use/Sub+Use/Circ: # ;                        	!                  !
 š+Sg+Nom+Use/Sub+Use/Circ:š # ;                      	!                  !
 +Sg+Gen+Use/Sub+Use/Circ: # ;                       	!                   !
 +Sg+Acc+Use/Sub+Use/Circ: # ;                       	!                   !
 +Sg+Gen+Use/Sub+Use/Circ+Use/NG:'7 # ;                     	!                    !       E00 = '
 +Sg+Gen+Use/Sub+Use/Circ+Use/NG:’ # ;                     	!                    ! optio-B07 = ’
 +Sg+Gen+Use/Sub+Use/Circ+Use/NG:a # ; ! ! But here 123a 123
 +Sg+Acc+Use/Sub+Use/Circ+Use/NG:a # ; !                                !
 +Sg+Gen+Use/Sub+Use/Circ+Use/NG:ža # ;                  	!                      !
 +Sg+Acc+Use/Sub+Use/Circ+Use/NG:ža # ;                  	!                      !
 +Sg+Ill+Use/Circ+Use/NG:%>i # ;                                         !
 +Sg+Ill+Use/Sub+Use/Circ:ij # ;     !                               !
 +Sg+Ill+Use/Sub+Use/Circ+Use/NG:žij # ;                 	!                      !
 +Sg+Ill+Use/Sub+Use/Circ+Use/NG:áj # ; ! ! Testing over the weekend.       !
 +Sg+Loc+Use/Circ:%>s K ;                                         !
 +Sg+Loc+Use/Sub+Use/Circ+Use/NG:is K ;     !                               !
 +Sg+Loc+Use/Sub+Use/Circ+Use/NG:žis K ;                 	!                      !
 +Sg+Loc+Use/Sub+Use/Circ+Use/NG:as # ;     !                               !
 +Sg+Com+Use/Circ:%>in # ;                                        !
 +Sg+Com+Use/Sub+Use/Circ+Use/NG:žijn # ;                	!                      !
 +Sg+Com+Use/Sub+Use/Circ+Use/NG:ain # ; !                                  !
 +Sg+Ess+Use/Circ:%>n # ;                                         !
 +Sg+Ess+Use/Sub+Use/Circ+Use/NG:žin # ;                	!                       !
 +Sg+Ess+Use/Sub+Use/Circ+Use/NG:an # ; !                                     !
 +Pl+Nom+Use/Circ:%>t       K ; !
 +Pl+Gen+Use/Sub+Use/Circ:ijd9    K ;  ! !
 +Pl+Gen+Use/Circ+Use/NG:%>id9       K ; !
 +Pl+Acc+Use/Sub+Use/Circ:ijd9     K ; ! !
 +Pl+Acc+Use/Circ+Use/NG:%>id9       K ; !
 +Pl+Ill+Use/Sub+Use/Circ:ijde   K ; ! ! ! 100:iide čuđiide
 +Pl+Ill+Use/Sub+Use/Circ+Use/NG:ijdda  K ; ! ! !1000:idda duháhiidda
 +Pl+Ill+Use/Circ+Use/NG:%>ide    K ;  ! ! 100:iide čuđiide
 +Pl+Ill+Use/Sub+Use/Circ+Use/NG:idda   K ;  ! !1000:idda duháhiidda	!
 +Pl+Loc+Use/Circ:%>in       K ; !
 +Pl+Com+Use/Circ:%>igujn  K ; !
 
 LEXICON ARABICCASEORD							!^C^
 +Sg+Gen+Use/Circ:%>da K ;  !
 +Sg+Acc+Use/Circ:%>da K ;  !
 +Sg+Ill+Use/Circ:%>dij K ; !
 +Sg+Loc+Use/Circ:%>dis K ;   !
 +Sg+Com+Use/Circ:%>dijn K ;  !
 +Sg+Ess+Use/Circ:%>din K ;   !
 +Pl+Nom+Use/Circ:%>dat K ; !
 +Pl+Gen+Use/Circ:%>dijd9 K ; !
 +Pl+Acc+Use/Circ:%>dijd9 K ; !
 +Pl+Ill+Use/Circ:%>dijdda K ; !
 +Pl+Loc+Use/Circ:%>dijn       K ; !
 +Pl+Com+Use/Circ:%>digujn  K ; !
 
 LEXICON ARABICCASECOLL							!^C^
 +Sg+Gen+Use/Circ:%>sa K ;  !
 +Sg+Acc+Use/Circ:%>sa K ;  !
 +Sg+Ill+Use/Circ:%>sij K ; !
 +Sg+Loc+Use/Circ:%>sis K ;   !
 +Sg+Com+Use/Circ:%>sijn K ;  !


! The Roman numerals !
! ------------------ !

LEXICON ROMAN                                !^C^
 +Use/Circ: ROM-THOUSAND ;                             !
 +Use/Circ: ROM-HUNDRED ;                             !
 +Use/Circ: ROM-TEN ;                                 !
 +Use/Circ: ROM-ONE ;                                 !

LEXICON ROM-THOUSAND                          !^C^
 M+Use/Circ:M ROM-THOUSAND-TAG;                     !
 MM+Use/Circ:MM ROM-THOUSAND-TAG;                     !
 MMM+Use/Circ:MMM ROM-THOUSAND-TAG;                     !
 MMMM+Use/Circ:MMMM ROM-THOUSAND-TAG;                 !
 MMMMM+Use/Circ:MMMMM ROM-THOUSAND-TAG;                 !

LEXICON ROM-THOUSAND-TAG                    !^C^
 +Use/Circ: ROMNUMTAG ;                             !
 +Use/Circ: ROM-HUNDRED ;                             !
 +Use/Circ: ROM-TEN ;				!
 +Use/Circ: ROM-ONE ;				!
 +Use/Circ: ROM-SPLIT ;                             !

LEXICON ROM-HUNDRED                            !^C^
 C+Use/Circ:C ROM-HUNDRED-TAG;                     !
 CC+Use/Circ:CC ROM-HUNDRED-TAG;                     !
 CCC+Use/Circ:CCC ROM-HUNDRED-TAG;                     !
 CD+Use/Circ:CD ROM-HUNDRED-TAG;                     !
 D+Use/Circ:D ROM-HUNDRED-TAG;                     !
 DC+Use/Circ:DC ROM-HUNDRED-TAG;                     !
 DCC+Use/Circ:DCC ROM-HUNDRED-TAG;                     !
 DCCC+Use/Circ:DCCC ROM-HUNDRED-TAG;                     !
 CM+Use/Circ:CM ROM-HUNDRED-TAG;                     !

LEXICON ROM-HUNDRED-TAG                        !^C^
 +Use/Circ: ROMNUMTAG ;                             !
 +Use/Circ: ROM-TEN ;                                 !
 +Use/Circ: ROM-ONE ;				!
 +Use/Circ: ROM-SPLIT ;                             !

LEXICON ROM-TEN                                !^C^
 X+Use/Circ:X ROM-TEN-TAG;                         !
 XX+Use/Circ:XX ROM-TEN-TAG;                         !
 XXX+Use/Circ:XXX ROM-TEN-TAG;                         !
 XL+Use/Circ:XL ROM-TEN-TAG;                         !
 L+Use/Circ:L ROM-TEN-TAG;                         !
 LX+Use/Circ:LX ROM-TEN-TAG;                         !
 LXX+Use/Circ:LXX ROM-TEN-TAG;                         !
 LXXX+Use/Circ:LXXX ROM-TEN-TAG;                         !
 XC+Use/Circ:XC ROM-TEN-TAG;                         !

LEXICON ROM-TEN-TAG                            !^C^
 +Use/Circ: ROMNUMTAG ;                             !
 +Use/Circ: ROM-ONE ;                                 !
 +Use/Circ: ROM-SPLIT ;                             !

LEXICON ROM-ONE                                !^C^
 I+Use/Circ:I ROM-ONE-TAG;                         !
 II+Use/Circ:II ROM-ONE-TAG;                         !
 III+Use/Circ:III ROM-ONE-TAG;                         !
 IV+Use/Circ:IV ROM-ONE-TAG;                         !
 V+Use/Circ:V ROM-ONE-TAG;                         !
 VI+Use/Circ:VI ROM-ONE-TAG;                         !
 VII+Use/Circ:VII ROM-ONE-TAG;                         !
 VIII+Use/Circ:VIII ROM-ONE-TAG;                         !
 IX+Use/Circ:IX ROM-ONE-TAG;                         !

LEXICON ROM-ONE-TAG                            !^C^
 +Use/Circ: ROMNUMTAG ;                             !
! +N: ROMNUMTAG ;                         !^C^ !The Olav viđeš fix (Roman V now gets A)
 +Use/Circ: ROM-SPLIT ;                             !

! Here, we split the Roman numerals, in order to account for cases like "Kapihtal II-IV".
! We may send this first part directly to ROM-TAG below (and get the +Num tag), or we may
! send them through a second loop, identical to the first one, but marked wit "2" (the lexica
! are called 2ROMAN, etc. We do this instead of making a loop, since we do not want cases
! like "II-IV-VI-VII-IX". If that should turn out to be a good idea, a loop would do the
! trick.

LEXICON ROM-SPLIT                            !^C^
 +Use/Circ:%- 2ROMAN ; ! II-VI, etc.                    !


! Here goes loop 2.

LEXICON 2ROMAN                                !^C^
 +Use/Circ: 2ROM-THOUSAND ;                         !
 +Use/Circ: 2ROM-HUNDRED ;                             !
 +Use/Circ: 2ROM-TEN ;                                  !
 +Use/Circ: 2ROM-ONE ;                                  !

LEXICON 2ROM-THOUSAND                       !^C^
 M+Use/Circ:M 2ROM-THOUSAND-TAG;                     !
 MM+Use/Circ:MM 2ROM-THOUSAND-TAG;                     !
 MMM+Use/Circ:MMM 2ROM-THOUSAND-TAG;                 !
 MMMM+Use/Circ:MMMM 2ROM-THOUSAND-TAG;                 !
 MMMMM+Use/Circ:MMMMM 2ROM-THOUSAND-TAG;                 !

LEXICON 2ROM-THOUSAND-TAG                    !^C^
 +Use/Circ: ROMNUMTAG ;                             !
 +Use/Circ: 2ROM-HUNDRED ;                             !
 +Use/Circ: 2ROM-TEN ;				   !
 +Use/Circ: 2ROM-ONE ;				!

LEXICON 2ROM-HUNDRED                        !^C^
 C+Use/Circ:C 2ROM-HUNDRED-TAG;                     !
 CC+Use/Circ:CC 2ROM-HUNDRED-TAG;                     !
 CCC+Use/Circ:CCC 2ROM-HUNDRED-TAG;                     !
 CD+Use/Circ:CD 2ROM-HUNDRED-TAG;                     !
 D+Use/Circ:D 2ROM-HUNDRED-TAG;                     !
 DC+Use/Circ:DC 2ROM-HUNDRED-TAG;                     !
 DCC+Use/Circ:DCC 2ROM-HUNDRED-TAG;                     !
 DCCC+Use/Circ:DCCC 2ROM-HUNDRED-TAG;                 !
 CM+Use/Circ:CM 2ROM-HUNDRED-TAG;                     !

LEXICON 2ROM-HUNDRED-TAG                    !^C^
 +Use/Circ: ROMNUMTAG ;                             !
 +Use/Circ: 2ROM-TEN ;                                 !
 +Use/Circ: 2ROM-ONE ;				!
LEXICON 2ROM-TEN                               !^C^
 X+Use/Circ:X 2ROM-TEN-TAG;                           !
 XX+Use/Circ:XX 2ROM-TEN-TAG;                          !
 XXX+Use/Circ:XXX 2ROM-TEN-TAG;                         !
 XL+Use/Circ:XL 2ROM-TEN-TAG;                          !
 L+Use/Circ:L 2ROM-TEN-TAG;                           !
 LX+Use/Circ:LX 2ROM-TEN-TAG;                          !
 LXX+Use/Circ:LXX 2ROM-TEN-TAG;                         !
 LXXX+Use/Circ:LXXX 2ROM-TEN-TAG;                        !
 XC+Use/Circ:XC 2ROM-TEN-TAG;                          !

LEXICON 2ROM-TEN-TAG                           !^C^
 +Use/Circ: ROMNUMTAG ;                               !
 +Use/Circ: 2ROM-ONE ;                                 !

LEXICON 2ROM-ONE                               !^C^
 I+Use/Circ:I 2ROM-ONE-TAG;                           !
 II+Use/Circ:II 2ROM-ONE-TAG;                          !
 III+Use/Circ:III 2ROM-ONE-TAG;                         !
 IV+Use/Circ:IV 2ROM-ONE-TAG;                         !
 V+Use/Circ:V 2ROM-ONE-TAG;                           !
 VI+Use/Circ:VI 2ROM-ONE-TAG;                          !
 VII+Use/Circ:VII 2ROM-ONE-TAG;                         !
 VIII+Use/Circ:VIII 2ROM-ONE-TAG;                        !
 IX+Use/Circ:IX 2ROM-ONE-TAG;                          !

LEXICON 2ROM-ONE-TAG                           !^C^
 +Use/Circ: ROMNUMTAG ;                               !

LEXICON ROMNUMTAG                              !^C^
 +Num+Nom+Use/Circ:%> # ;                              !
 +Num+Gen+Use/Circ:%> # ;                              !
 +Num+Acc+Use/Circ:%> # ;                              !
 +A+Ord+Use/Circ:%.%> # ;                              ! !III. as ordinal.
 +A+Ord+Use/Circ:%> # ;                                ! !Looking for trouble...
 +Num+Use/Circ:%: ROMNUMTAGOBL ;                     !
 +Num+Use/Circ:'7 ROMNUMTAGOBL ;                     !
 +Num+Use/Circ:%- ROMNUMTAGOBL ;                     !
 +Num+Use/Circ:%´ ROMNUMTAGOBL ;                     !
! +Num:   ROMNUMTAGOBL ;                     !^C^

LEXICON ROMNUMTAGOBL                           !^C^
 +Gen+Use/Sub+Use/Circ:%>a # ; ! ! But here 123a 123
 +Acc+Use/Sub+Use/Circ:%>a # ; !                                 !
 +Ill+Use/Circ:%>i # ;                                  ! 
 +Ill+Use/Sub+Use/Circ:%>ij # ; !                                !
 +Ill+Use/Sub+Use/Circ:%>áj # ; !                                !
 +Loc+Use/Circ:%>s # ;                                  !
 +Com+Use/Circ:%>in # ;                                 !
 +Ess+Use/Circ:%>n # ;                                  !




! A final section with some isolated numeral expresssions !
! ------------------------------------------------------- !


LEXICON ISOLATED-NUMEXP                        !^C^
 ½+Num+Use/Circ:½ # ;                                 !
 ¹+Num+Use/Circ:¹ # ;                                 !
 ²+Num+Use/Circ:² # ;                                 !
 ³+Num+Use/Circ:³ # ;                                 !
 ¼+Num+Use/Circ:¼ # ;                                 !
¾+Num:¾ # ;
! Divvun & Giellatekno - open source grammars for Sámi and other languages
! Copyright © 2000-2010 The University of Tromsø & the Norwegian Sámi Parliament
! http://giellatekno.uit.no & http://divvun.no
!
! This program is free software; you can redistribute and/or modify
! this file under the terms of the GNU General Public License as published by
! the Free Software Foundation, either version 3 of the License, or
! (at your option) any later version. The GNU General Public License
! is found at http://www.gnu.org/licenses/gpl.html. It is
! also available in the file $GTHOME/LICENSE.txt.
!
! Other licensing options are available upon request, please contact
! giellatekno@hum.uit.no or divvun@samediggi.no

! ============================= !
! File containing abbreviations !
! ============================= !

! Lexica for adding tags and periods
! ----------------------------------

! Splitting in 4 groups, because of the preprocessor
! - - - - - - - - - - - - - - - - - - - - - - - - - 

LEXICON Abbreviation
ITRAB ; 
TRNUMAB ;
TRAB ; 
NOAB ; 

! Now splitting according to POS, and according to dot or not
! - - - - - - - - - - - - - - - - - - - - - - - - - - - - - -

! First collecting POS info, *-noun, *-adv, etc.
! Also splitting when in doubt: -noun-adj => -noun and -adj
! Then pointing to two contlexes, a dot-one and a non-dot-one.

LEXICON ab ! No POS, don't know what pos
ab-nodot ;
ab-dot ;

! Some of these POS
!LEXICON ab-noun-adj
! ab-noun ;
! ab-adj ;

LEXICON ab-dot-noun-adj
ab-dot-noun ;
ab-dot-adj ;

LEXICON ab-noun
ab-nodot-noun ;
ab-dot-noun ;

LEXICON ab-adj
ab-nodot-adj ;
ab-dot-adj ;

LEXICON ab-adv
ab-nodot-adv ;
ab-dot-adv ;

LEXICON ab-num
ab-nodot-num ;
ab-dot-num;

!still not in use.
!LEXICON ab-cc
!ab-nodot-cc ;
!ab-dot-cc ;


! Here come POS and Case tags, and no period.

LEXICON ab-nodot-noun ! The bulk 
+N+ABBR+Attr:%> # ; ! no period, that is. 
+N+ABBR+Nom:%> # ; ! no period, that is.
+N+ABBR+Acc:%> # ; ! no period, that is.
+N+ABBR+Gen:%> # ; ! no period, that is.
+N+ABBR+Ill:%>%:i # ; ! no period, that is.
+N+ABBR+Loc:%>%:s # ; ! no period, that is.
+N+ABBR+Com:%>%:in # ; ! no period, that is.
+N+ABBR+Ess:%>%:n # ; ! no period, that is.
+N+ABBR+Ill+Use/Sub:%>%:ii # ; ! no period, that is. !
+N+ABBR+Loc+Use/Sub:%>%:as # ; ! no period, that is. !
+N+ABBR+Com+Use/Sub:%>%:ain # ;! no period, that is. !
+N+ABBR+Ess+Use/Sub:%>%:an # ; ! no period, that is. !
+N+ABBR:%>%- RAbbr ;

LEXICON ab-nodot-adj
!+ABBR:%> # ; ! no period, that is.
+A+ABBR+Attr:%> # ; ! no period, that is. 
+A+ABBR+Nom:%> # ; ! no period, that is.
+A+ABBR+Acc:%> # ; ! no period, that is.
+A+ABBR+Gen:%> # ; ! no period, that is.
+A+ABBR:%>%- RAbbr ;

LEXICON ab-nodot-adv
! +ABBR:%> # ; ! no period, that is.
+Adv+ABBR:%> # ; ! Adv without case, consider this.
! +Adv+ABBR+Attr:%> # ; ! no period, that is. 
! +Adv+ABBR+Nom:%> # ; ! no period, that is.
! +Adv+ABBR+Acc:%> # ; ! no period, that is.
! +Adv+ABBR+Gen:%> # ; ! no period, that is.
! +Adv+ABBR:%>%- RAbbr ;

LEXICON ab-nodot-num
!+ABBR:%> # ; ! no period, that is.
+Num+ABBR+Nom:%> # ; ! no period, that is.
+Num+ABBR+Acc:%> # ; ! no period, that is.
+Num+ABBR+Gen:%> # ; ! no period, that is.
+Num+ABBR:%>%- RAbbr ;


! Still not in use.
!LEXICON ab-nodot-cc
! +ABBR+CC:%> # ; ! no period, that is. 

LEXICON ab-nodot ! default
!+ABBR:%> # ; ! no period, that is.
+ABBR+Attr:%> # ; ! no period, that is. 
+ABBR+Nom:%> # ; ! no period, that is.
+ABBR+Acc:%> # ; ! no period, that is.
+ABBR+Gen:%> # ; ! no period, that is.
+ABBR:%>%- RAbbr ;


! Here come POS and Case tags, with the period added.

LEXICON ab-dot ! Default
+ABBR+Attr:%.%> # ; 
+ABBR+Nom:%.%> # ; 
+ABBR+Acc:%.%> # ; 
+ABBR+Gen:%.%> # ; 

LEXICON ab-dot-noun ! This is the lexicon for abbrs that must have a period.
+N+ABBR+Attr:%.%> # ; 
+N+ABBR+Nom:%.%> # ; 
+N+ABBR+Acc:%.%> # ; 
+N+ABBR+Gen:%.%> # ; 
+N+ABBR+Ill:%.%>%:i # ; 
+N+ABBR+Loc:%.%>%:s # ; 
+N+ABBR+Com:%.%>%:in # ; 
+N+ABBR+Ess:%.%>%:n # ; 
+N+ABBR+Ill+Use/Sub:%.%>%:ii # ; !
+N+ABBR+Loc+Use/Sub:%.%>%:as # ; !
+N+ABBR+Com+Use/Sub:%.%>%:ain # ; !
+N+ABBR+Ess+Use/Sub:%.%>%:an # ; !
+N+ABBR:%>%- RAbbr ;

! The idea is that the nominal ones may have case, like e.g. P.E.N. 

LEXICON ab-dot-adj ! This is the lexicon for abbrs that must have a period.
! +ABBR:%.%> # ; 
+A+ABBR+Attr:%.%> # ; 
+A+ABBR+Nom:%.%> # ; 
+A+ABBR+Acc:%.%> # ; 
+A+ABBR+Gen:%.%> # ; 

LEXICON ab-dot-adv ! This is the lexicon for abbrs that must have a period.
+Adv+ABBR:%.%> # ; ! Adv without case.

LEXICON ab-dot-num ! This is the lexicon for abbrs that must have a period.
! +ABBR:%.%> # ; 
+Num+ABBR+Nom:%.%> # ; 
+Num+ABBR+Acc:%.%> # ; 
+Num+ABBR+Gen:%.%> # ; 

LEXICON ab-dot-cc
+CC+ABBR:%.%> # ; 


! Then, as an afterthought, come our two verbs, gč. and vrd.

LEXICON ab-verb ! A lexicon for "gč." and perhaps also other abbreviated verbs.
ab-dot-verb ;
ab-nodot-verb ;
ab-dot-IVprfprc ;

LEXICON ab-dot-verb
+V+ABBR+TV+Imprt:%.%> # ; ! Period.

LEXICON ab-nodot-verb 
+V+ABBR+TV+Imprt:%> # ; ! No period.
! # ;

! riegádan:

LEXICON ab-dot-IVprfprc 
+V+ABBR+IV+PrfPrc:%.%> # ; ! Period.




! The abbreviation lexicon itself
! -------------------------------



! =============================================== !
! Intransitive abbreviations !
! =============================================== !

LEXICON ITRAB

! List the beginning of the alphabet, !
! in order to account for numbering !
! of paragraphs etc. !

!dm2 ab-nodot-noun ;
!du ab ; ! try to get both, failed. !
!du ab-dot ; !
!kg:kg3 ab-nodot-noun ; !
!km2 ab-nodot-noun ; !^C^
!km:km3 ab-nodot-noun ; !
!m2 ab-nodot-noun ; !^C^
!m3 ab-nodot-noun ; !^C^ ! This one should be tested
!mm2 ab-nodot-noun ; !^C^
1p+Use/Circ:1p ab-noun; ! !
2p+Use/Circ:2p ab-noun; ! !
3p+Use/Circ:3p ab-noun; ! !
a+Use/Circ:a ab; !adjektiiva ! !
a.-g+Use/Circ:a.-g ab-dot-noun; !
ref ab-dot-noun ;
a./g+Use/Circ:a./g ab-dot-noun; !
abess:ab^ess9 ab-noun ;
abl ab-noun ;
ab^str ab-adj ;
adess:ad^ess9 ab-noun ;
adj ab-noun ;
adv ab-noun ;
advl ab-noun ;
affekt ab-adj ;
akk ab-noun ;
akk/gen+Use/Circ:akk/gen ab-noun; !
akt ab ;
all ab-noun ;
am ab-dot ; !
anat ab-dot-adj ; !anatomalaš !
att ab-noun ;
attr ab-noun ;
bearj+Use/Sub:bearj9 ab-dot-noun ; ! !Bearjadat
bearjad+Use/Sub:bearjad9 ab-dot-noun ; !
bear ab-nodot-noun ; !Bearjadat
bfr ab-nodot ; !
biehttalanh ab-dot-noun ; !
a.D ab-dot-noun ;
at ab-dot-noun ;
can ab-dot-noun ;
kan ab-dot-noun ;
fob:fob9 ab-nodot-noun ;
gl.res ab-dot-noun ;
gt ab-dot-noun ;
ie ab-nodot-noun ;
Jak ab-dot-noun ;
kat ab-dot-noun ;
kl ab-dot-noun ;
korr ab-dot-noun ;
kons ab-dot-noun ;
kto ab-dot-noun ;
lc ab-nodot-noun ;
lab ab-dot-noun ;
vt ab-nodot-noun ;
govvalab ab-dot-noun ;
lat ab-dot-noun ;
doavttirgrádastip ab-dot-noun ;
liks ab-nodot-noun ;
lix ab-nodot-noun ;
lingv ab-dot-noun ;
log ab-dot-noun ;
med ab-dot-noun ;
miner ab-dot-noun ;
mod ab-dot-noun ;
mod ab-nodot-noun ;
mp ab-nodot-noun ;
nd ab-dot ;
neg ab-dot-noun ;
nto ab-dot-noun ;
obsol ab-dot-noun ;
op ab-dot-noun ;
ord ab-dot-noun ;
oss ab-dot-noun ;
pa ab-dot-noun ;
par ab-dot-noun ;
part.prf ab-dot-noun ;
pass ab-dot-noun ;
pm ab-dot-noun ;
pos ab-dot-noun ;
post ab-dot-noun ;
pp ab-dot-noun ;
ps ab-nodot-noun ;
pt ab-dot-noun ;
pts ab-dot-noun ;
pta ab-nodot-noun ;
rbl ab-nodot-noun ;
reg ab-dot-noun ;
rek ab-dot-noun ;
sch ab-nodot-noun ;
sfr ab-nodot-noun ;
sic ab-dot-noun ;
sivil#ing ab-dot-noun ;
st ab-dot-noun ;
st.dieđ ab-dot-noun ;
p.b ab-dot-noun ;
st.prp ab-dot-noun ;
tlg ab-dot-noun ;
vol ab-dot-noun ;
vulg ab-dot-noun ;
yd:yd9 ab-nodot-noun ;
biol ab-dot-adj ; 
bot ab-dot-adj ; 
Eftf ab-nodot-noun ;
Bq ab-nodot-noun ; 
bto ab-dot ; 
ráŋggáštusč ab-dot-noun ;
ráŋggáštč ab-dot-noun ;
c+Use/Circ:c ab; ! 
c/o+Use/Circ:c/o ab-nodot; ! 
ca ab-dot ; !
cal ab ; !
can$+Use/Circ:can$ ab-nodot; ! !
et ab-nodot ; !
alii ab-nodot-noun ;
cc ab-dot ; !
cea ab-dot-noun ; !
cg ab-nodot-noun ; !
cl ab-nodot-noun ; !
cm ab-nodot-noun ; !
cm3 ab-nodot-noun ;
cos ab-nodot-noun ; !
cot ab-nodot-noun ; !
co2 ab-nodot-noun ;
C% U% L8R ab-nodot ; !
d+Use/Circ:d ab; ! !
daa ab-nodot ; !
!dat ab-dot-noun ; ! more important is dat = this
dB ab-nodot ; !
dea ab-dot-noun ;
dearvvašvuođaoss:dearvvašvuođaoss9 ab-dot-noun ; !Dearvvašvuođaossodat
dearvvašvuođaosd ab-dot-noun ;
ded ab-dot-noun ; !
dem:dem9 ab ;
dept ab-dot-noun ; !
dg ab-nodot ; !
dhj ab-dot ; !
Dj ab-nodot-noun ; !disc jockey
dl ab-nodot-noun ; !
dm:dm9 ab-nodot-noun ; !desimehtar
dm2 ab-nodot-noun ;
dm² ab-nodot-noun ;
dm3 ab-nodot-noun ;
dm³ ab-nodot-noun ;
do ab-dot ; !
doaimm:doaimm9 ab-dot-noun ; !
dual ab-dot-noun ; !dualis
dub ab-dot ;
duor ab-nodot-noun ; !Duorastat
parl ab-dot-noun ;
vuos ab-nodot-noun ; !vuosárga
maŋ ab-nodot-noun ; !máŋŋebárga
mán ab-nodot-noun ; !mánnodat
dis ab-nodot-noun ; !disdat
duorast+Use/Sub:duorast ab-dot-noun; !
!dus ab-dot ; ! loc of pron
e+Use/Circ:e ab; ! !
eanadoallolávd ab-dot-noun ; !
eaŋg ab-dot-noun ;
ess:ess9 ab-noun ;
estteg ab-dot-noun ;
etc ab-dot-adv ; !
euf ab-dot ; !
f+Use/Circ:f ab; ! !
f+Use/Circ:f ab-dot; ! !
fac ab-dot-noun ; !
ff ab ; !
Fim+Use/Sub:Fim ab-nodot-noun; !
fin ab ;
fol ab-dot ; !
fr ab ; !
fuolahus#osd ab-dot-noun ; !
anestesiija#osd ab-dot-noun ;
liike#osd ab-dot-noun ;
sis#dávda#osd ab-dot-noun ;
boras#dávda#osd ab-dot-noun ;
bargiid#osd ab-dot-noun ;
leasme#dávda#osd ab-dot-noun ;
røntgen#osd ab-dot-noun ;
čotta#osd ab-dot-noun ;
fuom:fuom9 ab ;
g+Use/Circ:g ab; ! !
gaskkav+Use/Sub:gaskkav ab-dot-noun; ! !gaskkavahkku
gaskav+Use/Sub:gaskav ab-dot-noun; !
gask:gask9 ab-nodot-noun ; !gaskavahkku
dii.oahp ab-dot-noun ;
ov.sk.oahp ab-dot-noun ;
gen ab-noun ;
geogr ab-dot-adj ; !geografiijas !
geom ab-dot-adj ; !geometrihkala !š
ger ab-dot ;
ggl ab-dot ; !
ggl.cea ab-dot ;
gl ab-dot ; !
gl.rs ab-dot ; !
goall ab-dot-noun ; !Goallossátni
Gastro#lab ab-dot-noun ; !Org Gastrolaboratoria
Vahát#lab ab-dot-noun ;
Nagir#lab ab-dot-noun ;
Geađge#njár ab-nodot-noun ; !Geađgenjárga
Guovdag ab-dot-noun ; !Plc Guovdageaidnu !
Guovdg ab-dot-noun ; !Plc Guovdageaidnu !
GWh ab-nodot-noun ;
guovl ab-dot-noun ; !
h+Use/Circ:h ab; ! !
ha ab-nodot ;
Hedm ab-dot-noun ; !Plc Hedmark
hg ab-nodot-noun ; !
hl ab-nodot-noun ; !
hárv ab-dot ; !hárvenaš, hárvenaččat
Hz ab-nodot-noun ;
i+Use/Circ:i ab; ! !
ib:ib9 ab-nodot ; !
ibid:ibid9 ab-nodot ; !
id:id9 ab-nodot-noun ;
P.S ab-dot ;
id ab-dot-noun ;
ID ab-nodot-noun ;
ID ab-dot-noun ;
ill ab-noun ;
imp ab-noun ;
impers ab-dot ;
impf ab ;
imprt ab-noun ;
ind ab-noun ;
indekl ab-dot ;
inf ab ;
info ab-nodot-noun ;
ing ab-dot-noun ; !
instr ab ;
interr:interr9 ab-dot-adj ;
intr ab-dot-adj ;
ipmilbálv ab-dot-noun ;
j.d ab-dot ; !
j.d.s ab-dot ; !
j.e ab-dot ; !
j.s ab-dot ; !
j.v ab-dot-adv ;
jd ab-dot ; !
jdd ab-dot ; !
je ab-dot ; !
jed ab-dot ; !
jk1 ab-nodot ;
jk2 ab-nodot ;
jna ab-adv ; !ja nu ain !
jnv ab-adv ; !
journ ab-dot ;
Kp ab-dot ;
jr ab-dot-noun ; !junior
js ab-dot ; !
jur ab-dot-adj ; !juridihkalaš !
jv ab ; !
kb/s ab-nodot-noun ; !kilobytes per second
kb ab-nodot-noun ; !kilobyte
Kbh ab-nodot-noun ;
kg ab-nodot-noun ;
kHz ab-nodot-noun ; !
km ab-nodot-noun ;
km2 ab-nodot-noun ;
km² ab-nodot-noun ;
km3 ab-nodot-noun ;
km³ ab-nodot-noun ;
wo ab-nodot ;
kom:kom9 ab ;
komp ab-noun ;
kond ab-noun ;
konj ab-noun ;
konkr ab-dot-adj; !konkrehta
Kr ab-noun ; !
kV ab-nodot ;
kvm ab-nodot ;
kW ab-nodot-noun ;
kWh ab-nodot-noun ;
l+Use/Circ:l ab-dot-noun; !
lm ab-nodot ;
Lohk ab-dot ;
lok ab-dot-noun ; !lokatiiva
lp ab-dot-noun ; !laktapartihkkal
lád ab-dot-noun ; !lassiárvodivat
lávv+Use/Sub:lávv ab-dot-noun; !Lávvardat !
láv ab-nodot-noun ; !Lávvardat
lávvord+Use/Sub:lávvord9 ab-dot-noun ; !
Muf ab-noun ; !Musikk i Finnmark
m+Use/Circ:m ab-noun; !
m.fl ab-dot-noun ;
matem ab-dot-adj ; !matematihkalaš
mearrid ab-dot ;
Mellom^vn ab-nodot-noun ;
mg ab-nodot-noun ;
MHz ab-nodot-noun ;
milj ab-num ;
miljo ab-dot-num ;
mill ab-num ; !This is used also with dot
mKr ab-dot-noun ;
ml ab-noun ;
!mm ab-dot-noun ;
mm ab-nodot-noun ;
mm2 ab-nodot-noun ;
mm² ab-nodot-noun ;
mm3 ab-nodot-noun ;
mm³ ab-nodot-noun ;
mrd ab-num ;
!mus ab-dot-noun ; !musihkka, but Loc of pron
mV ab-nodot-noun ;
mW ab-nodot-noun ;
m2 ab-nodot-noun ;
m² ab-nodot-noun ;
m3 ab-nodot-noun ;
m³ ab-nodot-noun ;
máŋggaidl ab-dot ; 
nom:nom9 ab-noun ;
NewZ ab-dot-noun ; !New Zealand
njukč+Use/Sub:njukč ab-noun; ! !njukčamánnu
o.Kr ab-dot-adv ; !Does this exist?
o.s ab-dot-noun ;
obj ab-noun ;
od.prp ab-dot-noun ;
oss.jođ ab-dot-noun ;
ped.jođ ab-dot-noun ;
oKr ab-dot-adv ;
ol ab-dot-noun ; !ovttaidlohku
op.cit ab-dot-noun ;
osd ab-dot-noun ;
ovttaidl ab-dot-noun ;
ovttaj ab-dot-adj ;
ovttajie ab-dot-adj ;
ovttajien ab-dot-adj ;
P.E.N ab-dot-noun ;
part ab-dot-noun ; !partihkkal
partit ab-dot-noun ; !partitiiva
pc ab-noun ; !personal computer
perf ab-dot-noun ;
perš ab-dot-noun ; !peršuvdna
pers ab-dot-noun ;
pf ab-dot-noun ;
pH ab-nodot-noun ;
phil ab-dot-noun ;
philos ab-dot-noun ;
pl ab-dot-noun ;
postp ab-dot-noun ;
pot ab-noun ;
pr ab-dot ;
prep ab-dot-noun ;
pres ab-noun ;
pret ab-noun ;
prf ab-dot-noun ;
prol ab-dot-noun ;
pron ab-dot-noun ;
prot ab-dot-noun ;
prs ab-dot-noun ;
prt ab-noun ;
prv ab-dot-noun ;
pst ab-noun ;
pvc ab-nodot ;
refl ab-adj ;
rel ab-dot-noun ;
relat ab-dot-adj ; !relatiiva
relig ab-dot-noun ;
res ab-dot ;
rskr ab-dot-noun ;
ru ab-noun ;
ruoŧag ab-dot-noun ;
ry ab-noun ;
s.v ab-dot ;
sek ab-noun ;
sg ab-dot ;
sign ab-noun ;
skábm+Use/Sub:skábm9 ab-noun ; ! !Skábmamánnu
skáb:skáb9 ab-nodot-noun ; !Skábmamánnu
sl ab-dot ;
Slalom^vn ab-nodot-noun ;
sotn ab-nodot-noun ; !Sotnabeaivi
spd ab-dot-noun ;
Spd ab-dot-noun ; !
stip ab-dot-noun ;
subj ab-noun ;
subst ab-noun ;
suoi ab-nodot-noun ; !Suoidnemánnu
suoidn+Use/Sub:suoidn ab-noun; !Suoidnemánnu !
sup ab-dot-noun ;
sátnečilg ab-dot-noun ; !
tabl ab-dot-noun ;
tan ab-noun ; !tangeansa
temp ab-dot-noun ; !temporála
trans ab-dot-noun ;
transl ab-dot-noun ;
uŋgárg ab-dot-noun ;
UiB ab-nodot-noun ;
UiO ab-nodot-noun ;
UiT ab-nodot-noun ;
vk ab-nodot ;
vsu ab-dot-noun ;
Vuorká#ášše#nr ab-dot-noun ; !
váldolávdeg ab-dot-noun ; 
á+Use/Circ:á ab; ! !
áššejođih:áššejođih9 ab-noun ; !
Áššemeannud ab-dot-noun ; !
Ášše#nr ab-dot-noun ; !
č+Use/Circ:č ab; ! !
č.ortn ab-dot-noun ; !
čilg ab-dot-noun ;
čs ab-dot ; !
đ+Use/Circ:đ ab; ! !
k+Use/Circ:k ab; ! !
n+Use/Circ:n ab; ! !
o+Use/Circ:o ab; ! !
p+Use/Circ:p ab; ! !
q+Use/Circ:q ab; ! !
t+Use/Circ:t ab; ! !
u+Use/Circ:u ab; ! !
v+Use/Circ:v ab; ! !
w+Use/Circ:w ab; ! !
x+Use/Circ:x ab; ! !
y+Use/Circ:y ab; ! !
z+Use/Circ:z ab; ! !

! This set has been moved to acr-sme-lex.txt
! under LEXICON smallacro! IK

! Here comes a set of acronyms, but
! since they mix small and capital
! letters, they are listed here, and
! not generated in acr-sme-lex.txt

!Art ab-nodot ;
!Bb:Bb9 ab-nodot ;
!Bbl ab-nodot ; !Bargobirašlávdegoddi
!DnB:DnB9 ab-nodot-noun ;
!Dssn:Dssn9 ab-nodot ;
!FBb ab-nodot-noun ;
!FGb ab-nodot ;
!Flf ab-nodot ;
!FoU ab-nodot ;
!Gb ab-nodot ; !Guovddášbellodat
!Ger ab-dot-noun ;
!ImO ab-nodot-noun ;
!Jd ab-nodot-noun ;
!Ji ab-nodot-noun ;
!K-ent ab-nodot-noun ; !Kåfjord Entertainment
!KBb ab-nodot ; !Kárášjoga Bargiidbellodat
!KoKo ab-nodot ; !Sirkkus KoKo
!KoKS ab-nodot ;
!KrÁ ab-nodot ;
!KáB ab-nodot-noun ;
!LaW ab-nodot ;
!LuW ab-nodot ;
!MiF ab-nodot ; !Musikk i Finnmark
!Med-fak ab-nodot-noun ;
!MuVá ab-nodot-noun ;
!NgL ab-nodot ;
!NoKTuRNL ab-nodot ; 
!Norfu ab-nodot ;
!Or ab-nodot-noun ;
!Rp:Rp9 ab-nodot ;
!Sf ab-nodot-noun ;
!SfB ab-nodot ;
!SfF ab-nodot ;
!Sfruo ab-nodot ;
!SMSAm ab-nodot-noun ;
!StA ab-nodot ;
!SáB ab-nodot-noun ;
!SvJT:SvJT9 ab-nodot ;
!UiB:UiB9 ab-nodot-noun ;
!UiO ab-nodot-noun ;
!UiT ab-nodot-noun ;
!UiTø ab-nodot-noun ;
!Gwh:Gwh9 ab-nodot ;

! ============================================================ !
! Abbreviations that are not treated as abbreviations !
! at the end of the sentence !
! ============================================================ !

LEXICON NOAB
! This class contains homonyms, which are both intransitive 
! abbreviations and normal words. The abbreviation usage
! is less common and thus only the occurences in the middle of
! the sentnece can be considered as true cases.

du ab-dot-noun ; !dualis


! ============================================================ !
! Abreviations who are transitive in front of numerals !
! ============================================================ !

LEXICON TRNUMAB
! For abbrs for which numerals are complements, but other
! words not necessarily are. This group treats arabic numerals as
! if it were transitive but letters as if it were intransitive.
! TODO: Bug the fact that these abbrs do not distinguish between
! cap and small letters, whereast he ITRAB ones do.



Apd ab-dot-noun ; !
Aut ab-nodot-noun ;
bie ab-dot-noun ;
Bnr ab-dot-noun ; !
Dnr ab-noun ;
Enr ab-noun ;
Gielda#nr ab-dot-noun ;
Gnr ab-noun ; !
Kilde#gt ab-dot-noun ; !Kildegata
Kommune#nr ab-dot-noun ;
Pb ab-noun ; ! Postbox 
Poasta#nr ab-dot-noun ;
Post#nr ab-dot-noun ;
Rg ab-nodot-noun ;
Rt ab-dot-noun ; !
S.nr ab-noun ; !
Searvg.ped:Searvg.ped9 ab-nodot-noun ;
Suohkan#nr ab-dot-noun ;
Sál ab-noun ;
Kor ab-noun ;
Tess:Tess9 ab-noun ;
O.nr ab-noun ; !
Ášše#nr ab-dot-noun ;
alm ab-dot-adj ; !
anr ab-noun ;
bet ab-dot-noun ;
b.c ab-dot ; !b.c. 18-22
bc ab-dot ; !bc. 30-42
bnr ab-noun ; !
čk ab-dot ; !
djd ab-dot-noun ;
dmu ab-nodot-noun ; !diibmu
ds ab-dot-noun ;
enr ab-noun ;
fnr ab-noun ;
fáksa#nr ab-dot-noun ;
gnr ab-dot-noun ; !
j+Use/Circ:j ab-dot; ! !
jnr ab-dot-noun ; !
kap:kap9 ab-nodot-noun ; !
kap ab-dot-noun ; !
kr ab-noun ; !
lnr ab-noun ;
mátke#tlf ab-dot-noun ;
njuolggo#tlf ab-dot-noun ;
mk ab-noun ;
mob:mob9 ab-noun ;
nr ab-noun ; 
org.nr ab-dot-noun ;
Pk ab-dot-noun ;
pgf ab-dot-noun ;
rieg ab-dot-IVprfprc ; !riegádan
rievd ab-dot ;
rskr ab-dot-noun ;
s+Use/Circ:s ab-noun; ! !
spr ab-dot-noun ;
!su ab-dot-adv ; ! sullii. Gen of "son".
tab:tab9 ab ; ! or: Add capital Tab. !
dii ab-dot-noun ; !
tii ab-dot-noun ;
tlf ab-noun ; !Also used without dot
vnr ab-dot-noun ; !




! =============================================== !
! Transitive abbreviations !
! =============================================== !

LEXICON TRAB 
! For abbrs that always have a constituent following it.

! from here pointing to two types of TRAB: 
! TRAB heads (gč. ...) here called h-ab and h-ab-dot
! TRAB attributes (St. ...) here called ab and ab-dot or at-ab?

!
!Od ab-dot ; !
1.aman+Use/Circ:1.aman ab-dot-noun; ! !1.amanuensis
Adr ab-dot-noun ; !Adreassa
Boazod+Use/Sub:Boazod9 ab-dot-noun ; ! !XXX was ist dás?
aman ab-dot-noun ; !amanuenssa
anár ab-dot ; !anársámegiella
art ab-dot-noun ; !artihkkal, artium
ass:ass9 ab-dot-noun ; !assisteanta, assortemeanta
adr ab-dot-noun ; !adreassa
avd ab-dot-noun ; !
avd.dir ab-dot-noun ; !
Avd.dir ab-dot ; !Advelingsdirektør
b ab ; ! trab both in 12. b. 2001 and in "lea miessemánu 30. b. mearidán..."
b+ABBR+Loc:b. # ; ! Hard-coding miessemánu 1.b. čakčamánu 14. beaivái.
bd ab-dot-noun ; !
biht ab-dot-noun ; !
Bj ab-dot-noun ; !Bjørn, Bjarne
bbl ab-noun ; !Bargobirašláhka
borgem+Use/Sub:borgem ab-dot-noun; ! !
borg:borg9 ab-nodot-noun ;
bnr ab-dot-noun ;
buo ab-dot ; !
cand.mag ab-dot-noun ; !
cand.oecon ab-dot-noun ; !
cand.philol ab-dot-noun ; !
cand.real ab-dot-noun ; !
cand.scient ab-dot-noun ; !
cand.theol ab-dot-noun ; !
cand:cand ab-dot-noun ; !
Chr ab-dot ; !Christian
cuoŋom+Use/Sub:cuoŋom ab-dot-noun; ! !
cuoŋ ab-nodot-noun ;
d.l ab-dot-noun ; !
d.g ab-dot-noun ;
darj ab-dot "Ter" ; !
davvisuopm ab-dot-noun ; !
dbm ab-dot-noun ; !
dearvvašv ab-dot ; !
Dep ab-dot ; !Departemeantta
dhj ab-dot ; !dahje
dieđ ab-noun ; ! 30 %dieđ without final dot. !
dieđ.nr ab-noun ; !
dipl.ing ab-dot-noun ; !
dipl.ins ab-dot-noun ; !
dir ab-dot-noun ; !direktevra
dr ab-dot-noun ; !doktor
dr.art ab-dot-noun ; !doktor artium
esc ab-nodot-noun ;
dr.med ab-dot-noun ; !
dr.philos ab-dot-noun ; !
dr.poilit ab-dot-noun ;
dr.theol ab-dot-noun ; !
dáb ab-dot-adv ;
e.e ab-dot-adj ; !
ea ab-adj ; !
ea.ea ab-adj ; ! 15 %ea.ea without final dot.!
Edv ab-dot-noun ; !Edvard
ee ab-adv ; !
Ee ab ; !erret eará
eksp ab-dot-noun ; !Eksp. áigi
eksp.hoavd ab-dot-noun ; !
eksp.sj ab-dot-noun ; !
eren ab-dot-adj ; !
erenoamášped ab-dot ; 
evtt ab-dot-noun ; !
ex ab-noun ; !
ex.fac ab-dot-noun ;
eŋg ab-dot-noun-adj; !
fax ab-dot-noun ;
fenr ab-dot-noun ; !
fig ab-dot-noun ; !
fil.tri ab-dot-noun ; !
Gnr ab-dot-noun ;
geassem+Use/Sub:geassem ab-dot-noun; ! !
geas ab-nodot-noun ;
gen.lt ab-dot-noun ; !
genr ab-dot-noun ; !
genr.lt ab-dot-noun ; !
germ ab-dot-adj ; !
gield ab-dot-adj "Kildin" ; !
golggotm+Use/Sub:golggotm ab-dot-noun; ! !
golg:golg9 ab-nodot-noun ; !
guovvam+Use/Sub:guovvam ab-dot-noun; !
guov ab-nodot-noun ; !
gárj ab-dot-adj ; !
geahč ab-verb ; !Must accept no-dot
gč ab-verb ; ! XXX accept no-dot (?) !
Gč ab-dot-verb ; ! Reintrod. !
H.K.H ab-dot-adj ; !Hans/hennes kongelige høyhet
H.M ab-dot-adj ; !Hans/hennes majestet
h.r.adv ab-dot-noun ; !
hr ab-dot-noun ; !
inkl ab-dot-adj ; !
Innst ab-dot-noun ; !Innstilling
institušuvn ab-dot-noun ; !
isl ab-dot-noun ; !
Joh:Joh9 ab-noun ; !Johannes
Johs ab-dot-noun ; !Johannes
juovlam+Use/Sub:juovlam ab-dot-noun; ! !
juov ab-nodot-noun ;
kapt ab-dot-noun ; !
kard ab-dot-noun ; !
koord ab-dot-noun ; !
korp ab-dot-noun ; !
korpr ab-dot-noun ; !
Kr ab-dot-noun ; !Kristian, Kristin, Kristus
lekt ab-dot-noun ; !
lic ab-dot-noun ; !
lnr ab-dot-noun ; !
ltn ab-dot-noun ; !
Luk ab-noun ; !Lukas
lul ab-dot-adj ; !lullisámegiela, lulesamisk
lullisuopm ab-dot-noun ; !
lágid ab-dot-noun ; !Could be also verb
m/s ab-nodot-noun ;
mag ab-dot-noun ; !
mag.art ab-dot-noun ; !
merc ab-dot-noun ; !
Mield ab-dot-noun ; !Mieldde
miessem+Use/Sub:miessem ab-dot-noun; ! !
mies ab-nodot-noun ; !
milj ab-dot-num ; !
Miss:Miss9 ab-nodot-noun ;
mr ab-dot-noun ; !
Mr ab-dot-noun ; !
mrs ab-dot-noun ; !
Mrs ab-dot-noun ; !
ms ab-dot-noun ; !
Ms ab-dot-noun ; !
mársm ab-dot-noun ; !
ng ab-dot-noun ; !
njukčam+Use/Sub:njukčam ab-dot-noun; ! 
njuk ab-nodot-noun ; !
nuort ab-dot-adj "Skolt" ; !
nuortasuopm ab-dot-noun ; !
o.m.d ab-dot-adv ; !
oahp ab-dot-noun "teacher" ; !
oarjesuopm ab-dot-noun ; !
obl ab-dot-adj ; !
oblt ab-dot-noun ; !
Od.dieđ.nr ab-dot-noun ; !Odeldikkedieđahusa nummar
Od.prop ab-dot-noun ; !Odeldikkeproposišuvdna
Od.prp ab-dot-noun ; !Odeldikkeproposišuvdna
Od.prp.nr ab-dot-noun ; !
Od:Od9 ab-nodot-noun ; !Odelstinget
odont ab-dot-noun ; !
oecon ab-dot-noun ; !
omd ab-dot-adv ; !
omd:omd9 ab-nodot-adv ; !
ordf ab-dot-noun ; !ordførar
ossod.dir ab-dot-noun ; !ossodatdirektevra
Ot ab-dot-noun ; !
Ot.prop:Ot.prop9 ab-noun ; !
Ot.prop.nr ab-noun ; !Odelstingsproposisjon nummer
Ot.prp ab-noun ; !
Ot.prp.nr ab-noun ; !Odelstingsproposisjon nummer
Oth.prop:Oth.prop9 ab-noun ; !h?
Oth.prp ab-noun ; !
Oth:Oth9 ab-dot-noun ; !
ovd+Use/Sub:ovd ab-dot-adv; !
ovdasu ab-dot ; !
overs ab-dot-noun ; !oversatt, oversetter
ođđj ab-nodot-noun ;
ođđaj+Use/Sub:ođđaj ab-dot-noun; !
ođđajagem+Use/Sub:ođđajagem ab-dot-noun; ! !
ped ab-dot-adj ; !padagoga, pedagogihkka, pedagogalaš
pharm ab-dot-adj ; !
philol ab-dot-noun ; !
pol ab-dot-adj ; !
polit ab-dot-adj ; !
priv ab-dot-adj ; !
pro ab-noun ; !
prof ab-dot-noun ; !
Proavássb ab-dot-noun ;
prop ab-dot-noun ;
prp ab-dot-noun ; !
prp:prp9 ab-nodot-noun ; !
psychol ab-dot-noun ; !
psyk ab-dot-adj ; !
r+None:r ab-dot-IVprfprc; !
red ab-dot-noun ; !
res.kap ab-dot-noun ; !
resipr ab-dot-adj ; !resiprohka TRAB or ITRAB?
Rom:Rom9 ab-noun ; !Girje romalaččaide
Sadj.b ab-dot-noun ; !Sadjebáhppa
Sadjb ab-dot-noun ; !Sadjebáhppa
Savkadasv ab-nodot-noun ; !Savkadasveien
sb ab-dot-noun ;
Sd ab-noun ; !
Sd.dieđ.nr ab-noun ; !Stuorradikkedieđahus nummer
Sd.prp ab-noun ; !
Sd.prp.nr ab-noun ; !
Seb ab-dot-noun ; !Sebastian, Sebedeus
skábmam+Use/Sub:skábmam ab-dot-noun; ! !
sos ab-dot-adj ; !sosiálalaš
spes.ped ab-dot-noun ; !spesiála
St ab-noun ; !
St.d.nr ab-dot-noun; !
St.died ab-dot-noun ; !
St.dieđ ab-dot-noun ; !
St.dieđ.nr ab-dot-noun ; !
St.meld ab-dot-noun ; !
St.meld.nr ab-dot-noun ; !
St.nr ab-dot-noun ; !
St.prp ab-dot-noun ; !Stortingsproposisjon
St.prp.nr ab-dot-noun ; !Stortingsproposisjon nummer
stud ab-dot-noun ; !
stud.philol ab-dot-noun ; !
sugr ab-dot-adj ; !suoma-ugralaš
suoidnem+Use/Sub:suoidnem ab-dot-noun; ! !
suopm ab-dot-noun ; !
suorgg ab-dot-noun ; !suorggid/-us/-it/-eapmi
sá ab-dot-adj ; !
sásu ab-dot ; !
tel ab-noun ; !Used also without dots
Th ab-dot-noun ;
tlf ab-dot-noun ;
tri ab-dot-noun ; !tohtori
Turnusbálv ab-dot-noun ; !
ubm ab-dot-adj ; !ubmesámegiella
urál ab-dot-adj ; !urálalaš
Vik.pr ab-dot-noun ;
vit.ass ab-dot-noun ; !
vrd ab-dot-verb ; !
Vrd ab-dot-verb ; !
vrd:vrd9 ab-nodot-verb ; !veardit !
Vrd:Vrd9 ab-nodot-verb ; !
vs ab-dot-cc ; !
vsá ab-dot-noun ; !
Vsá ab-dot-noun ;
čakčam+Use/Sub:čakčam ab-dot-noun; ! !
čakč ab-nodot-noun ; !
čuj:čuj9 ab-dot-noun ; !čujuhus
čuo ab-adj ; !

! Here comes the initials
! They are found in names etc.
A+Use/Circ:A ab-noun; !
B+Use/Circ:B ab-noun; !
C+Use/Circ:C ab-noun; !
D+Use/Circ:D ab-noun; !
E+Use/Circ:E ab-noun; !
F+Use/Circ:F ab-noun; !
G+Use/Circ:G ab-noun; !
H+Use/Circ:H ab-noun; !
I+Use/Circ:I ab-noun; !
J+Use/Circ:J ab-noun; !
K+Use/Circ:K ab-noun; !
L+Use/Circ:L ab-noun; !
M+Use/Circ:M ab-noun; !
N+Use/Circ:N ab-noun; !
O+Use/Circ:O ab-noun; !
P+Use/Circ:P ab-noun; !
Q+Use/Circ:Q ab-noun; !
R+Use/Circ:R ab-noun; !
S+Use/Circ:S ab-noun; !
T+Use/Circ:T ab-noun; !
U+Use/Circ:U ab-noun; !
V+Use/Circ:V ab-noun; !
W+Use/Circ:W ab-noun; !
X+Use/Circ:X ab-noun; !
Y+Use/Circ:Y ab-noun; !
Z+Use/Circ:Z ab-noun; !
Æ+Use/Circ:Æ ab-noun; !
Ø+Use/Circ:Ø ab-noun; !
Å+Use/Circ:Å ab-noun; !
Ä+Use/Circ:Ä ab-noun; !
Ö+Use/Circ:Ö ab-noun; !
Č+Use/Circ:Č ab-noun; !
Š+Use/Circ:Š ab-noun; !

! Divvun & Giellatekno - open source grammars for Sámi and other languages
! Copyright © 2000-2010 The University of Tromsø & the Norwegian Sámi Parliament
! http://giellatekno.uit.no & http://divvun.no
!
! This program is free software; you can redistribute and/or modify
! this file under the terms of the GNU General Public License as published by
! the Free Software Foundation, either version 3 of the License, or
! (at your option) any later version. The GNU General Public License
! is found at http://www.gnu.org/licenses/gpl.html. It is
! also available in the file $GTHOME/LICENSE.txt.
!
! Other licensing options are available upon request, please contact
! giellatekno@hum.uit.no or divvun@samediggi.no

LEXICON Punctuation

! Clause boundary symbols

%,+CLB:%,   # ;
%.+CLB:%.   # ;
%.%.+CLB:%.%.   # ;
%.%.%.+CLB:%.%.%.   # ;
%:+CLB:%:   # ;
%;+CLB:%;	  # ;
 ^excl+CLB+Use/Circ:%!	  # ;	!
 %?+CLB:%?	  # ; !Question mark
…+CLB:…		  # ;
 ¿+CLB:¿		  # ;	! Only seen as noise.
 ¶+CLB:¶		  # ;	! This sign is for titles, it is introduced by the
			! catxml script, and may be changed if it interferes 
			! with real pilcrow signs.
